conjugations = [('-ᾰ́δης', '-ᾰ́δ', '-αδ', '', '', 'ης', 'ης', '-ᾰ́δης', '-αδης', ('m',), 'Nominative', 'Singular', True), ('-ᾰ́δης', '-ᾰ́δ', '-αδ', '', '', 'ᾱ', 'α', '-ᾰ́δᾱ', '-αδα', ('m',), 'Nominative', 'Dual', True), ('-ᾰ́δης', '-ᾰ́δ', '-αδ', '', '', 'αι', 'αι', '-ᾰ́δαι', '-αδαι', ('m',), 'Nominative', 'Plural', True), ('-ᾰ́δης', '-ᾰ́δ', '-αδ', '', '', 'ου', 'ου', '-ᾰ́δου', '-αδου', ('m',), 'Genitive', 'Singular', True), ('-ᾰ́δης', '-ᾰ́δ', '-αδ', '', '', 'αιν', 'αιν', '-ᾰ́δαιν', '-αδαιν', ('m',), 'Genitive', 'Dual', True), ('-ᾰ́δης', '-ᾰ́δ', '-αδ', '', '', 'ῶν', 'ων', '-ᾰδῶν', '-αδων', ('m',), 'Genitive', 'Plural', False), ('-ᾰ́δης', '-ᾰ́δ', '-αδ', '', '', 'ῃ', 'ῃ', '-ᾰ́δῃ', '-αδῃ', ('m',), 'Dative', 'Singular', True), ('-ᾰ́δης', '-ᾰ́δ', '-αδ', '', '', 'αιν', 'αιν', '-ᾰ́δαιν', '-αδαιν', ('m',), 'Dative', 'Dual', True), ('-ᾰ́δης', '-ᾰ́δ', '-αδ', '', '', 'αις', 'αις', '-ᾰ́δαις', '-αδαις', ('m',), 'Dative', 'Plural', True), ('-ᾰ́δης', '-ᾰ́δ', '-αδ', '', '', 'ην', 'ην', '-ᾰ́δην', '-αδην', ('m',), 'Accusative', 'Singular', True), ('-ᾰ́δης', '-ᾰ́δ', '-αδ', '', '', 'ᾱ', 'α', '-ᾰ́δᾱ', '-αδα', ('m',), 'Accusative', 'Dual', True), ('-ᾰ́δης', '-ᾰ́δ', '-αδ', '', '', 'ᾱς', 'ας', '-ᾰ́δᾱς', '-αδας', ('m',), 'Accusative', 'Plural', True), ('-ᾰ́δης', '-ᾰ́δ', '-αδ', '', '', 'η', 'η', '-ᾰ́δη', '-αδη', ('m',), 'Vocative', 'Singular', True), ('-ᾰ́δης', '-ᾰ́δ', '-αδ', '', '', 'ᾱ', 'α', '-ᾰ́δᾱ', '-αδα', ('m',), 'Vocative', 'Dual', True), ('-ᾰ́δης', '-ᾰ́δ', '-αδ', '', '', 'αι', 'αι', '-ᾰ́δαι', '-αδαι', ('m',), 'Vocative', 'Plural', True), ('-ᾰ́νη', '-ᾰ́ν', '-αν', '', '', 'η', 'η', '-ᾰ́νη', '-ανη', ('f',), 'Nominative', 'Singular', True), ('-ᾰ́νη', '-ᾰ́ν', '-αν', '', '', 'ᾱ', 'α', '-ᾰ́νᾱ', '-ανα', ('f',), 'Nominative', 'Dual', True), ('-ᾰ́νη', '-ᾰ́ν', '-αν', '', '', 'αι', 'αι', '-ᾰ́ναι', '-αναι', ('f',), 'Nominative', 'Plural', True), ('-ᾰ́νη', '-ᾰ́ν', '-αν', '', '', 'ης', 'ης', '-ᾰ́νης', '-ανης', ('f',), 'Genitive', 'Singular', True), ('-ᾰ́νη', '-ᾰ́ν', '-αν', '', '', 'αιν', 'αιν', '-ᾰ́ναιν', '-αναιν', ('f',), 'Genitive', 'Dual', True), ('-ᾰ́νη', '-ᾰ́ν', '-αν', '', '', 'ῶν', 'ων', '-ᾰνῶν', '-ανων', ('f',), 'Genitive', 'Plural', False), ('-ᾰ́νη', '-ᾰ́ν', '-αν', '', '', 'ῃ', 'ῃ', '-ᾰ́νῃ', '-ανῃ', ('f',), 'Dative', 'Singular', True), ('-ᾰ́νη', '-ᾰ́ν', '-αν', '', '', 'αιν', 'αιν', '-ᾰ́ναιν', '-αναιν', ('f',), 'Dative', 'Dual', True), ('-ᾰ́νη', '-ᾰ́ν', '-αν', '', '', 'αις', 'αις', '-ᾰ́ναις', '-αναις', ('f',), 'Dative', 'Plural', True), ('-ᾰ́νη', '-ᾰ́ν', '-αν', '', '', 'ην', 'ην', '-ᾰ́νην', '-ανην', ('f',), 'Accusative', 'Singular', True), ('-ᾰ́νη', '-ᾰ́ν', '-αν', '', '', 'ᾱ', 'α', '-ᾰ́νᾱ', '-ανα', ('f',), 'Accusative', 'Dual', True), ('-ᾰ́νη', '-ᾰ́ν', '-αν', '', '', 'ᾱς', 'ας', '-ᾰ́νᾱς', '-ανας', ('f',), 'Accusative', 'Plural', True), ('-ᾰ́νη', '-ᾰ́ν', '-αν', '', '', 'η', 'η', '-ᾰ́νη', '-ανη', ('f',), 'Vocative', 'Singular', True), ('-ᾰ́νη', '-ᾰ́ν', '-αν', '', '', 'ᾱ', 'α', '-ᾰ́νᾱ', '-ανα', ('f',), 'Vocative', 'Dual', True), ('-ᾰ́νη', '-ᾰ́ν', '-αν', '', '', 'αι', 'αι', '-ᾰ́ναι', '-αναι', ('f',), 'Vocative', 'Plural', True), ('-ᾰ́ρχης', '-ᾰ́ρχ', '-αρχ', '', '', 'ης', 'ης', '-ᾰ́ρχης', '-αρχης', ('m',), 'Nominative', 'Singular', True), ('-ᾰ́ρχης', '-ᾰ́ρχ', '-αρχ', '', '', 'ᾱ', 'α', '-ᾰ́ρχᾱ', '-αρχα', ('m',), 'Nominative', 'Dual', True), ('-ᾰ́ρχης', '-ᾰ́ρχ', '-αρχ', '', '', 'αι', 'αι', '-ᾰ́ρχαι', '-αρχαι', ('m',), 'Nominative', 'Plural', True), ('-ᾰ́ρχης', '-ᾰ́ρχ', '-αρχ', '', '', 'ου', 'ου', '-ᾰ́ρχου', '-αρχου', ('m',), 'Genitive', 'Singular', True), ('-ᾰ́ρχης', '-ᾰ́ρχ', '-αρχ', '', '', 'αιν', 'αιν', '-ᾰ́ρχαιν', '-αρχαιν', ('m',), 'Genitive', 'Dual', True), ('-ᾰ́ρχης', '-ᾰ́ρχ', '-αρχ', '', '', 'ῶν', 'ων', '-ᾰρχῶν', '-αρχων', ('m',), 'Genitive', 'Plural', False), ('-ᾰ́ρχης', '-ᾰ́ρχ', '-αρχ', '', '', 'ῃ', 'ῃ', '-ᾰ́ρχῃ', '-αρχῃ', ('m',), 'Dative', 'Singular', True), ('-ᾰ́ρχης', '-ᾰ́ρχ', '-αρχ', '', '', 'αιν', 'αιν', '-ᾰ́ρχαιν', '-αρχαιν', ('m',), 'Dative', 'Dual', True), ('-ᾰ́ρχης', '-ᾰ́ρχ', '-αρχ', '', '', 'αις', 'αις', '-ᾰ́ρχαις', '-αρχαις', ('m',), 'Dative', 'Plural', True), ('-ᾰ́ρχης', '-ᾰ́ρχ', '-αρχ', '', '', 'ην', 'ην', '-ᾰ́ρχην', '-αρχην', ('m',), 'Accusative', 'Singular', True), ('-ᾰ́ρχης', '-ᾰ́ρχ', '-αρχ', '', '', 'ᾱ', 'α', '-ᾰ́ρχᾱ', '-αρχα', ('m',), 'Accusative', 'Dual', True), ('-ᾰ́ρχης', '-ᾰ́ρχ', '-αρχ', '', '', 'ᾱς', 'ας', '-ᾰ́ρχᾱς', '-αρχας', ('m',), 'Accusative', 'Plural', True), ('-ᾰ́ρχης', '-ᾰ́ρχ', '-αρχ', '', '', 'ᾰ', 'α', '-ᾰ́ρχᾰ', '-αρχα', ('m',), 'Vocative', 'Singular', True), ('-ᾰ́ρχης', '-ᾰ́ρχ', '-αρχ', '', '', 'ᾱ', 'α', '-ᾰ́ρχᾱ', '-αρχα', ('m',), 'Vocative', 'Dual', True), ('-ᾰ́ρχης', '-ᾰ́ρχ', '-αρχ', '', '', 'αι', 'αι', '-ᾰ́ρχαι', '-αρχαι', ('m',), 'Vocative', 'Plural', True), ('-ῐ́ᾱ', '-ῐ́', '-ι', '', '', 'ᾱ', 'α', '-ῐ́ᾱ', '-ια', ('f',), 'Nominative', 'Singular', True), ('-ῐ́ᾱ', '-ῐ́', '-ι', '', '', 'ᾱ', 'α', '-ῐ́ᾱ', '-ια', ('f',), 'Nominative', 'Dual', True), ('-ῐ́ᾱ', '-ῐ́', '-ι', '', '', 'αι', 'αι', '-ῐ́αι', '-ιαι', ('f',), 'Nominative', 'Plural', True), ('-ῐ́ᾱ', '-ῐ́', '-ι', '', '', 'ᾱς', 'ας', '-ῐ́ᾱς', '-ιας', ('f',), 'Genitive', 'Singular', True), ('-ῐ́ᾱ', '-ῐ́', '-ι', '', '', 'αιν', 'αιν', '-ῐ́αιν', '-ιαιν', ('f',), 'Genitive', 'Dual', True), ('-ῐ́ᾱ', '-ῐ́', '-ι', '', '', 'ῶν', 'ων', '-ῐῶν', '-ιων', ('f',), 'Genitive', 'Plural', False), ('-ῐ́ᾱ', '-ῐ́', '-ι', '', '', 'ᾳ', 'ᾳ', '-ῐ́ᾳ', '-ιᾳ', ('f',), 'Dative', 'Singular', True), ('-ῐ́ᾱ', '-ῐ́', '-ι', '', '', 'αιν', 'αιν', '-ῐ́αιν', '-ιαιν', ('f',), 'Dative', 'Dual', True), ('-ῐ́ᾱ', '-ῐ́', '-ι', '', '', 'αις', 'αις', '-ῐ́αις', '-ιαις', ('f',), 'Dative', 'Plural', True), ('-ῐ́ᾱ', '-ῐ́', '-ι', '', '', 'ᾱν', 'αν', '-ῐ́ᾱν', '-ιαν', ('f',), 'Accusative', 'Singular', True), ('-ῐ́ᾱ', '-ῐ́', '-ι', '', '', 'ᾱ', 'α', '-ῐ́ᾱ', '-ια', ('f',), 'Accusative', 'Dual', True), ('-ῐ́ᾱ', '-ῐ́', '-ι', '', '', 'ᾱς', 'ας', '-ῐ́ᾱς', '-ιας', ('f',), 'Accusative', 'Plural', True), ('-ῐ́ᾱ', '-ῐ́', '-ι', '', '', 'ᾱ', 'α', '-ῐ́ᾱ', '-ια', ('f',), 'Vocative', 'Singular', True), ('-ῐ́ᾱ', '-ῐ́', '-ι', '', '', 'ᾱ', 'α', '-ῐ́ᾱ', '-ια', ('f',), 'Vocative', 'Dual', True), ('-ῐ́ᾱ', '-ῐ́', '-ι', '', '', 'αι', 'αι', '-ῐ́αι', '-ιαι', ('f',), 'Vocative', 'Plural', True), ('-ῐ́ᾱς', '-ῐ́', '-ι', '', '', 'ᾱς', 'ας', '-ῐ́ᾱς', '-ιας', ('m',), 'Nominative', 'Singular', True), ('-ῐ́ᾱς', '-ῐ́', '-ι', '', '', 'ου', 'ου', '-ῐ́ου', '-ιου', ('m',), 'Genitive', 'Singular', True), ('-ῐ́ᾱς', '-ῐ́', '-ι', '', '', 'ᾳ', 'ᾳ', '-ῐ́ᾳ', '-ιᾳ', ('m',), 'Dative', 'Singular', True), ('-ῐ́ᾱς', '-ῐ́', '-ι', '', '', 'ᾱν', 'αν', '-ῐ́ᾱν', '-ιαν', ('m',), 'Accusative', 'Singular', True), ('-ῐ́ᾱς', '-ῐ́', '-ι', '', '', 'ᾱ', 'α', '-ῐ́ᾱ', '-ια', ('m',), 'Vocative', 'Singular', True), ('-ῐ́δης', '-ῐ́δ', '-ιδ', '', '', 'ης', 'ης', '-ῐ́δης', '-ιδης', ('m',), 'Nominative', 'Singular', True), ('-ῐ́δης', '-ῐ́δ', '-ιδ', '', '', 'ᾱ', 'α', '-ῐ́δᾱ', '-ιδα', ('m',), 'Nominative', 'Dual', True), ('-ῐ́δης', '-ῐ́δ', '-ιδ', '', '', 'αι', 'αι', '-ῐ́δαι', '-ιδαι', ('m',), 'Nominative', 'Plural', True), ('-ῐ́δης', '-ῐ́δ', '-ιδ', '', '', 'ου', 'ου', '-ῐ́δου', '-ιδου', ('m',), 'Genitive', 'Singular', True), ('-ῐ́δης', '-ῐ́δ', '-ιδ', '', '', 'αιν', 'αιν', '-ῐ́δαιν', '-ιδαιν', ('m',), 'Genitive', 'Dual', True), ('-ῐ́δης', '-ῐ́δ', '-ιδ', '', '', 'ῶν', 'ων', '-ῐδῶν', '-ιδων', ('m',), 'Genitive', 'Plural', False), ('-ῐ́δης', '-ῐ́δ', '-ιδ', '', '', 'ῃ', 'ῃ', '-ῐ́δῃ', '-ιδῃ', ('m',), 'Dative', 'Singular', True), ('-ῐ́δης', '-ῐ́δ', '-ιδ', '', '', 'αιν', 'αιν', '-ῐ́δαιν', '-ιδαιν', ('m',), 'Dative', 'Dual', True), ('-ῐ́δης', '-ῐ́δ', '-ιδ', '', '', 'αις', 'αις', '-ῐ́δαις', '-ιδαις', ('m',), 'Dative', 'Plural', True), ('-ῐ́δης', '-ῐ́δ', '-ιδ', '', '', 'ην', 'ην', '-ῐ́δην', '-ιδην', ('m',), 'Accusative', 'Singular', True), ('-ῐ́δης', '-ῐ́δ', '-ιδ', '', '', 'ᾱ', 'α', '-ῐ́δᾱ', '-ιδα', ('m',), 'Accusative', 'Dual', True), ('-ῐ́δης', '-ῐ́δ', '-ιδ', '', '', 'ᾱς', 'ας', '-ῐ́δᾱς', '-ιδας', ('m',), 'Accusative', 'Plural', True), ('-ῐ́δης', '-ῐ́δ', '-ιδ', '', '', 'η', 'η', '-ῐ́δη', '-ιδη', ('m',), 'Vocative', 'Singular', True), ('-ῐ́δης', '-ῐ́δ', '-ιδ', '', '', 'ᾱ', 'α', '-ῐ́δᾱ', '-ιδα', ('m',), 'Vocative', 'Dual', True), ('-ῐ́δης', '-ῐ́δ', '-ιδ', '', '', 'αι', 'αι', '-ῐ́δαι', '-ιδαι', ('m',), 'Vocative', 'Plural', True), ('-ῑ́λη', '-ῑ́λ', '-ιλ', '', '', 'η', 'η', '-ῑ́λη', '-ιλη', ('f',), 'Nominative', 'Singular', True), ('-ῑ́λη', '-ῑ́λ', '-ιλ', '', '', 'ᾱ', 'α', '-ῑ́λᾱ', '-ιλα', ('f',), 'Nominative', 'Dual', True), ('-ῑ́λη', '-ῑ́λ', '-ιλ', '', '', 'αι', 'αι', '-ῖλαι', '-ιλαι', ('f',), 'Nominative', 'Plural', False), ('-ῑ́λη', '-ῑ́λ', '-ιλ', '', '', 'ης', 'ης', '-ῑ́λης', '-ιλης', ('f',), 'Genitive', 'Singular', True), ('-ῑ́λη', '-ῑ́λ', '-ιλ', '', '', 'αιν', 'αιν', '-ῑ́λαιν', '-ιλαιν', ('f',), 'Genitive', 'Dual', True), ('-ῑ́λη', '-ῑ́λ', '-ιλ', '', '', 'ῶν', 'ων', '-ῑλῶν', '-ιλων', ('f',), 'Genitive', 'Plural', False), ('-ῑ́λη', '-ῑ́λ', '-ιλ', '', '', 'ῃ', 'ῃ', '-ῑ́λῃ', '-ιλῃ', ('f',), 'Dative', 'Singular', True), ('-ῑ́λη', '-ῑ́λ', '-ιλ', '', '', 'αιν', 'αιν', '-ῑ́λαιν', '-ιλαιν', ('f',), 'Dative', 'Dual', True), ('-ῑ́λη', '-ῑ́λ', '-ιλ', '', '', 'αις', 'αις', '-ῑ́λαις', '-ιλαις', ('f',), 'Dative', 'Plural', True), ('-ῑ́λη', '-ῑ́λ', '-ιλ', '', '', 'ην', 'ην', '-ῑ́λην', '-ιλην', ('f',), 'Accusative', 'Singular', True), ('-ῑ́λη', '-ῑ́λ', '-ιλ', '', '', 'ᾱ', 'α', '-ῑ́λᾱ', '-ιλα', ('f',), 'Accusative', 'Dual', True), ('-ῑ́λη', '-ῑ́λ', '-ιλ', '', '', 'ᾱς', 'ας', '-ῑ́λᾱς', '-ιλας', ('f',), 'Accusative', 'Plural', True), ('-ῑ́λη', '-ῑ́λ', '-ιλ', '', '', 'η', 'η', '-ῑ́λη', '-ιλη', ('f',), 'Vocative', 'Singular', True), ('-ῑ́λη', '-ῑ́λ', '-ιλ', '', '', 'ᾱ', 'α', '-ῑ́λᾱ', '-ιλα', ('f',), 'Vocative', 'Dual', True), ('-ῑ́λη', '-ῑ́λ', '-ιλ', '', '', 'αι', 'αι', '-ῖλαι', '-ιλαι', ('f',), 'Vocative', 'Plural', False), ('-ῑ́της', '-ῑ́τ', '-ιτ', '', '', 'ης', 'ης', '-ῑ́της', '-ιτης', ('m',), 'Nominative', 'Singular', True), ('-ῑ́της', '-ῑ́τ', '-ιτ', '', '', 'ᾱ', 'α', '-ῑ́τᾱ', '-ιτα', ('m',), 'Nominative', 'Dual', True), ('-ῑ́της', '-ῑ́τ', '-ιτ', '', '', 'αι', 'αι', '-ῖται', '-ιται', ('m',), 'Nominative', 'Plural', False), ('-ῑ́της', '-ῑ́τ', '-ιτ', '', '', 'ου', 'ου', '-ῑ́του', '-ιτου', ('m',), 'Genitive', 'Singular', True), ('-ῑ́της', '-ῑ́τ', '-ιτ', '', '', 'αιν', 'αιν', '-ῑ́ταιν', '-ιταιν', ('m',), 'Genitive', 'Dual', True), ('-ῑ́της', '-ῑ́τ', '-ιτ', '', '', 'ῶν', 'ων', '-ῑτῶν', '-ιτων', ('m',), 'Genitive', 'Plural', False), ('-ῑ́της', '-ῑ́τ', '-ιτ', '', '', 'ῃ', 'ῃ', '-ῑ́τῃ', '-ιτῃ', ('m',), 'Dative', 'Singular', True), ('-ῑ́της', '-ῑ́τ', '-ιτ', '', '', 'αιν', 'αιν', '-ῑ́ταιν', '-ιταιν', ('m',), 'Dative', 'Dual', True), ('-ῑ́της', '-ῑ́τ', '-ιτ', '', '', 'αις', 'αις', '-ῑ́ταις', '-ιταις', ('m',), 'Dative', 'Plural', True), ('-ῑ́της', '-ῑ́τ', '-ιτ', '', '', 'ην', 'ην', '-ῑ́την', '-ιτην', ('m',), 'Accusative', 'Singular', True), ('-ῑ́της', '-ῑ́τ', '-ιτ', '', '', 'ᾱ', 'α', '-ῑ́τᾱ', '-ιτα', ('m',), 'Accusative', 'Dual', True), ('-ῑ́της', '-ῑ́τ', '-ιτ', '', '', 'ᾱς', 'ας', '-ῑ́τᾱς', '-ιτας', ('m',), 'Accusative', 'Plural', True), ('-ῑ́της', '-ῑ́τ', '-ιτ', '', '', 'ᾰ', 'α', '-ῖτᾰ', '-ιτα', ('m',), 'Vocative', 'Singular', False), ('-ῑ́της', '-ῑ́τ', '-ιτ', '', '', 'ᾱ', 'α', '-ῑ́τᾱ', '-ιτα', ('m',), 'Vocative', 'Dual', True), ('-ῑ́της', '-ῑ́τ', '-ιτ', '', '', 'αι', 'αι', '-ῖται', '-ιται', ('m',), 'Vocative', 'Plural', False), ('-ᾰρχῐ́ᾱ', '-ᾰρχῐ́', '-αρχι', '', '', 'ᾱ', 'α', '-ᾰρχῐ́ᾱ', '-αρχια', ('f',), 'Nominative', 'Singular', True), ('-ᾰρχῐ́ᾱ', '-ᾰρχῐ́', '-αρχι', '', '', 'ᾱ', 'α', '-ᾰρχῐ́ᾱ', '-αρχια', ('f',), 'Nominative', 'Dual', True), ('-ᾰρχῐ́ᾱ', '-ᾰρχῐ́', '-αρχι', '', '', 'αι', 'αι', '-ᾰρχῐ́αι', '-αρχιαι', ('f',), 'Nominative', 'Plural', True), ('-ᾰρχῐ́ᾱ', '-ᾰρχῐ́', '-αρχι', '', '', 'ᾱς', 'ας', '-ᾰρχῐ́ᾱς', '-αρχιας', ('f',), 'Genitive', 'Singular', True), ('-ᾰρχῐ́ᾱ', '-ᾰρχῐ́', '-αρχι', '', '', 'αιν', 'αιν', '-ᾰρχῐ́αιν', '-αρχιαιν', ('f',), 'Genitive', 'Dual', True), ('-ᾰρχῐ́ᾱ', '-ᾰρχῐ́', '-αρχι', '', '', 'ῶν', 'ων', '-ᾰρχῐῶν', '-αρχιων', ('f',), 'Genitive', 'Plural', False), ('-ᾰρχῐ́ᾱ', '-ᾰρχῐ́', '-αρχι', '', '', 'ᾳ', 'ᾳ', '-ᾰρχῐ́ᾳ', '-αρχιᾳ', ('f',), 'Dative', 'Singular', True), ('-ᾰρχῐ́ᾱ', '-ᾰρχῐ́', '-αρχι', '', '', 'αιν', 'αιν', '-ᾰρχῐ́αιν', '-αρχιαιν', ('f',), 'Dative', 'Dual', True), ('-ᾰρχῐ́ᾱ', '-ᾰρχῐ́', '-αρχι', '', '', 'αις', 'αις', '-ᾰρχῐ́αις', '-αρχιαις', ('f',), 'Dative', 'Plural', True), ('-ᾰρχῐ́ᾱ', '-ᾰρχῐ́', '-αρχι', '', '', 'ᾱν', 'αν', '-ᾰρχῐ́ᾱν', '-αρχιαν', ('f',), 'Accusative', 'Singular', True), ('-ᾰρχῐ́ᾱ', '-ᾰρχῐ́', '-αρχι', '', '', 'ᾱ', 'α', '-ᾰρχῐ́ᾱ', '-αρχια', ('f',), 'Accusative', 'Dual', True), ('-ᾰρχῐ́ᾱ', '-ᾰρχῐ́', '-αρχι', '', '', 'ᾱς', 'ας', '-ᾰρχῐ́ᾱς', '-αρχιας', ('f',), 'Accusative', 'Plural', True), ('-ᾰρχῐ́ᾱ', '-ᾰρχῐ́', '-αρχι', '', '', 'ᾱ', 'α', '-ᾰρχῐ́ᾱ', '-αρχια', ('f',), 'Vocative', 'Singular', True), ('-ᾰρχῐ́ᾱ', '-ᾰρχῐ́', '-αρχι', '', '', 'ᾱ', 'α', '-ᾰρχῐ́ᾱ', '-αρχια', ('f',), 'Vocative', 'Dual', True), ('-ᾰρχῐ́ᾱ', '-ᾰρχῐ́', '-αρχι', '', '', 'αι', 'αι', '-ᾰρχῐ́αι', '-αρχιαι', ('f',), 'Vocative', 'Plural', True), ('-βᾰ́της', '-βᾰ́τ', '-βατ', '', '', 'ης', 'ης', '-βᾰ́της', '-βατης', ('m',), 'Nominative', 'Singular', True), ('-βᾰ́της', '-βᾰ́τ', '-βατ', '', '', 'ᾱ', 'α', '-βᾰ́τᾱ', '-βατα', ('m',), 'Nominative', 'Dual', True), ('-βᾰ́της', '-βᾰ́τ', '-βατ', '', '', 'αι', 'αι', '-βᾰ́ται', '-βαται', ('m',), 'Nominative', 'Plural', True), ('-βᾰ́της', '-βᾰ́τ', '-βατ', '', '', 'ου', 'ου', '-βᾰ́του', '-βατου', ('m',), 'Genitive', 'Singular', True), ('-βᾰ́της', '-βᾰ́τ', '-βατ', '', '', 'αιν', 'αιν', '-βᾰ́ταιν', '-βαταιν', ('m',), 'Genitive', 'Dual', True), ('-βᾰ́της', '-βᾰ́τ', '-βατ', '', '', 'ῶν', 'ων', '-βᾰτῶν', '-βατων', ('m',), 'Genitive', 'Plural', False), ('-βᾰ́της', '-βᾰ́τ', '-βατ', '', '', 'ῃ', 'ῃ', '-βᾰ́τῃ', '-βατῃ', ('m',), 'Dative', 'Singular', True), ('-βᾰ́της', '-βᾰ́τ', '-βατ', '', '', 'αιν', 'αιν', '-βᾰ́ταιν', '-βαταιν', ('m',), 'Dative', 'Dual', True), ('-βᾰ́της', '-βᾰ́τ', '-βατ', '', '', 'αις', 'αις', '-βᾰ́ταις', '-βαταις', ('m',), 'Dative', 'Plural', True), ('-βᾰ́της', '-βᾰ́τ', '-βατ', '', '', 'ην', 'ην', '-βᾰ́την', '-βατην', ('m',), 'Accusative', 'Singular', True), ('-βᾰ́της', '-βᾰ́τ', '-βατ', '', '', 'ᾱ', 'α', '-βᾰ́τᾱ', '-βατα', ('m',), 'Accusative', 'Dual', True), ('-βᾰ́της', '-βᾰ́τ', '-βατ', '', '', 'ᾱς', 'ας', '-βᾰ́τᾱς', '-βατας', ('m',), 'Accusative', 'Plural', True), ('-βᾰ́της', '-βᾰ́τ', '-βατ', '', '', 'ᾰ', 'α', '-βᾰ́τᾰ', '-βατα', ('m',), 'Vocative', 'Singular', True), ('-βᾰ́της', '-βᾰ́τ', '-βατ', '', '', 'ᾱ', 'α', '-βᾰ́τᾱ', '-βατα', ('m',), 'Vocative', 'Dual', True), ('-βᾰ́της', '-βᾰ́τ', '-βατ', '', '', 'αι', 'αι', '-βᾰ́ται', '-βαται', ('m',), 'Vocative', 'Plural', True), ('-είᾱ', '-εί', '-ει', '', '', 'ᾱ', 'α', '-είᾱ', '-εια', ('f',), 'Nominative', 'Singular', True), ('-είᾱ', '-εί', '-ει', '', '', 'ᾱ', 'α', '-είᾱ', '-εια', ('f',), 'Nominative', 'Dual', True), ('-είᾱ', '-εί', '-ει', '', '', 'αι', 'αι', '-εῖαι', '-ειαι', ('f',), 'Nominative', 'Plural', False), ('-είᾱ', '-εί', '-ει', '', '', 'ᾱς', 'ας', '-είᾱς', '-ειας', ('f',), 'Genitive', 'Singular', True), ('-είᾱ', '-εί', '-ει', '', '', 'αιν', 'αιν', '-είαιν', '-ειαιν', ('f',), 'Genitive', 'Dual', True), ('-είᾱ', '-εί', '-ει', '', '', 'ῶν', 'ων', '-ειῶν', '-ειων', ('f',), 'Genitive', 'Plural', False), ('-είᾱ', '-εί', '-ει', '', '', 'ᾳ', 'ᾳ', '-είᾳ', '-ειᾳ', ('f',), 'Dative', 'Singular', True), ('-είᾱ', '-εί', '-ει', '', '', 'αιν', 'αιν', '-είαιν', '-ειαιν', ('f',), 'Dative', 'Dual', True), ('-είᾱ', '-εί', '-ει', '', '', 'αις', 'αις', '-είαις', '-ειαις', ('f',), 'Dative', 'Plural', True), ('-είᾱ', '-εί', '-ει', '', '', 'ᾱν', 'αν', '-είᾱν', '-ειαν', ('f',), 'Accusative', 'Singular', True), ('-είᾱ', '-εί', '-ει', '', '', 'ᾱ', 'α', '-είᾱ', '-εια', ('f',), 'Accusative', 'Dual', True), ('-είᾱ', '-εί', '-ει', '', '', 'ᾱς', 'ας', '-είᾱς', '-ειας', ('f',), 'Accusative', 'Plural', True), ('-είᾱ', '-εί', '-ει', '', '', 'ᾱ', 'α', '-είᾱ', '-εια', ('f',), 'Vocative', 'Singular', True), ('-είᾱ', '-εί', '-ει', '', '', 'ᾱ', 'α', '-είᾱ', '-εια', ('f',), 'Vocative', 'Dual', True), ('-είᾱ', '-εί', '-ει', '', '', 'αι', 'αι', '-εῖαι', '-ειαι', ('f',), 'Vocative', 'Plural', False), ('-ειᾰ', '-ει', '-ει', '', '', 'ᾰ', 'α', '-ειᾰ', '-εια', ('f',), 'Nominative', 'Singular', True), ('-ειᾰ', '-ει', '-ει', '', '', 'ᾱ', 'α', '-ειᾱ', '-εια', ('f',), 'Nominative', 'Dual', True), ('-ειᾰ', '-ει', '-ει', '', '', 'αι', 'αι', '-ειαι', '-ειαι', ('f',), 'Nominative', 'Plural', True), ('-ειᾰ', '-ει', '-ει', '', '', 'ᾱς', 'ας', '-ειᾱς', '-ειας', ('f',), 'Genitive', 'Singular', True), ('-ειᾰ', '-ει', '-ει', '', '', 'αιν', 'αιν', '-ειαιν', '-ειαιν', ('f',), 'Genitive', 'Dual', True), ('-ειᾰ', '-ει', '-ει', '', '', 'ῶν', 'ων', '-ειῶν', '-ειων', ('f',), 'Genitive', 'Plural', True), ('-ειᾰ', '-ει', '-ει', '', '', 'ᾳ', 'ᾳ', '-ειᾳ', '-ειᾳ', ('f',), 'Dative', 'Singular', True), ('-ειᾰ', '-ει', '-ει', '', '', 'αιν', 'αιν', '-ειαιν', '-ειαιν', ('f',), 'Dative', 'Dual', True), ('-ειᾰ', '-ει', '-ει', '', '', 'αις', 'αις', '-ειαις', '-ειαις', ('f',), 'Dative', 'Plural', True), ('-ειᾰ', '-ει', '-ει', '', '', 'ᾰν', 'αν', '-ειᾰν', '-ειαν', ('f',), 'Accusative', 'Singular', True), ('-ειᾰ', '-ει', '-ει', '', '', 'ᾱ', 'α', '-ειᾱ', '-εια', ('f',), 'Accusative', 'Dual', True), ('-ειᾰ', '-ει', '-ει', '', '', 'ᾱς', 'ας', '-ειᾱς', '-ειας', ('f',), 'Accusative', 'Plural', True), ('-ειᾰ', '-ει', '-ει', '', '', 'ᾰ', 'α', '-ειᾰ', '-εια', ('f',), 'Vocative', 'Singular', True), ('-ειᾰ', '-ει', '-ει', '', '', 'ᾱ', 'α', '-ειᾱ', '-εια', ('f',), 'Vocative', 'Dual', True), ('-ειᾰ', '-ει', '-ει', '', '', 'αι', 'αι', '-ειαι', '-ειαι', ('f',), 'Vocative', 'Plural', True), ('-ή', '-', '-', '', '', 'ή', 'η', '-ή', '-η', ('f',), 'Nominative', 'Singular', True), ('-ή', '-', '-', '', '', 'ᾱ́', 'α', '-ᾱ́', '-α', ('f',), 'Nominative', 'Dual', True), ('-ή', '-', '-', '', '', 'αί', 'αι', '-αί', '-αι', ('f',), 'Nominative', 'Plural', True), ('-ή', '-', '-', '', '', 'ῆς', 'ης', '-ῆς', '-ης', ('f',), 'Genitive', 'Singular', True), ('-ή', '-', '-', '', '', 'αῖν', 'αιν', '-αῖν', '-αιν', ('f',), 'Genitive', 'Dual', True), ('-ή', '-', '-', '', '', 'ῶν', 'ων', '-ῶν', '-ων', ('f',), 'Genitive', 'Plural', True), ('-ή', '-', '-', '', '', 'ῇ', 'ῃ', '-ῇ', '-ῃ', ('f',), 'Dative', 'Singular', True), ('-ή', '-', '-', '', '', 'αῖν', 'αιν', '-αῖν', '-αιν', ('f',), 'Dative', 'Dual', True), ('-ή', '-', '-', '', '', 'αῖς', 'αις', '-αῖς', '-αις', ('f',), 'Dative', 'Plural', True), ('-ή', '-', '-', '', '', 'ήν', 'ην', '-ήν', '-ην', ('f',), 'Accusative', 'Singular', True), ('-ή', '-', '-', '', '', 'ᾱ́', 'α', '-ᾱ́', '-α', ('f',), 'Accusative', 'Dual', True), ('-ή', '-', '-', '', '', 'ᾱ́ς', 'ας', '-ᾱ́ς', '-ας', ('f',), 'Accusative', 'Plural', True), ('-ή', '-', '-', '', '', 'ή', 'η', '-ή', '-η', ('f',), 'Vocative', 'Singular', True), ('-ή', '-', '-', '', '', 'ᾱ́', 'α', '-ᾱ́', '-α', ('f',), 'Vocative', 'Dual', True), ('-ή', '-', '-', '', '', 'αί', 'αι', '-αί', '-αι', ('f',), 'Vocative', 'Plural', True), ('-θήκη', '-θήκ', '-θηκ', '', '', 'η', 'η', '-θήκη', '-θηκη', ('f',), 'Nominative', 'Singular', True), ('-θήκη', '-θήκ', '-θηκ', '', '', 'ᾱ', 'α', '-θήκᾱ', '-θηκα', ('f',), 'Nominative', 'Dual', True), ('-θήκη', '-θήκ', '-θηκ', '', '', 'αι', 'αι', '-θῆκαι', '-θηκαι', ('f',), 'Nominative', 'Plural', False), ('-θήκη', '-θήκ', '-θηκ', '', '', 'ης', 'ης', '-θήκης', '-θηκης', ('f',), 'Genitive', 'Singular', True), ('-θήκη', '-θήκ', '-θηκ', '', '', 'αιν', 'αιν', '-θήκαιν', '-θηκαιν', ('f',), 'Genitive', 'Dual', True), ('-θήκη', '-θήκ', '-θηκ', '', '', 'ῶν', 'ων', '-θηκῶν', '-θηκων', ('f',), 'Genitive', 'Plural', False), ('-θήκη', '-θήκ', '-θηκ', '', '', 'ῃ', 'ῃ', '-θήκῃ', '-θηκῃ', ('f',), 'Dative', 'Singular', True), ('-θήκη', '-θήκ', '-θηκ', '', '', 'αιν', 'αιν', '-θήκαιν', '-θηκαιν', ('f',), 'Dative', 'Dual', True), ('-θήκη', '-θήκ', '-θηκ', '', '', 'αις', 'αις', '-θήκαις', '-θηκαις', ('f',), 'Dative', 'Plural', True), ('-θήκη', '-θήκ', '-θηκ', '', '', 'ην', 'ην', '-θήκην', '-θηκην', ('f',), 'Accusative', 'Singular', True), ('-θήκη', '-θήκ', '-θηκ', '', '', 'ᾱ', 'α', '-θήκᾱ', '-θηκα', ('f',), 'Accusative', 'Dual', True), ('-θήκη', '-θήκ', '-θηκ', '', '', 'ᾱς', 'ας', '-θήκᾱς', '-θηκας', ('f',), 'Accusative', 'Plural', True), ('-θήκη', '-θήκ', '-θηκ', '', '', 'η', 'η', '-θήκη', '-θηκη', ('f',), 'Vocative', 'Singular', True), ('-θήκη', '-θήκ', '-θηκ', '', '', 'ᾱ', 'α', '-θήκᾱ', '-θηκα', ('f',), 'Vocative', 'Dual', True), ('-θήκη', '-θήκ', '-θηκ', '', '', 'αι', 'αι', '-θῆκαι', '-θηκαι', ('f',), 'Vocative', 'Plural', False), ('-ῐᾰ', '-ῐ', '-ι', '', '', 'ᾰ', 'α', '-ῐᾰ', '-ια', ('f',), 'Nominative', 'Singular', True), ('-ῐᾰ', '-ῐ', '-ι', '', '', 'ᾱ', 'α', '-ῐᾱ', '-ια', ('f',), 'Nominative', 'Dual', True), ('-ῐᾰ', '-ῐ', '-ι', '', '', 'αι', 'αι', '-ῐαι', '-ιαι', ('f',), 'Nominative', 'Plural', True), ('-ῐᾰ', '-ῐ', '-ι', '', '', 'ᾱς', 'ας', '-ῐᾱς', '-ιας', ('f',), 'Genitive', 'Singular', True), ('-ῐᾰ', '-ῐ', '-ι', '', '', 'αιν', 'αιν', '-ῐαιν', '-ιαιν', ('f',), 'Genitive', 'Dual', True), ('-ῐᾰ', '-ῐ', '-ι', '', '', 'ῶν', 'ων', '-ῐῶν', '-ιων', ('f',), 'Genitive', 'Plural', True), ('-ῐᾰ', '-ῐ', '-ι', '', '', 'ᾳ', 'ᾳ', '-ῐᾳ', '-ιᾳ', ('f',), 'Dative', 'Singular', True), ('-ῐᾰ', '-ῐ', '-ι', '', '', 'αιν', 'αιν', '-ῐαιν', '-ιαιν', ('f',), 'Dative', 'Dual', True), ('-ῐᾰ', '-ῐ', '-ι', '', '', 'αις', 'αις', '-ῐαις', '-ιαις', ('f',), 'Dative', 'Plural', True), ('-ῐᾰ', '-ῐ', '-ι', '', '', 'ᾰν', 'αν', '-ῐᾰν', '-ιαν', ('f',), 'Accusative', 'Singular', True), ('-ῐᾰ', '-ῐ', '-ι', '', '', 'ᾱ', 'α', '-ῐᾱ', '-ια', ('f',), 'Accusative', 'Dual', True), ('-ῐᾰ', '-ῐ', '-ι', '', '', 'ᾱς', 'ας', '-ῐᾱς', '-ιας', ('f',), 'Accusative', 'Plural', True), ('-ῐᾰ', '-ῐ', '-ι', '', '', 'ᾰ', 'α', '-ῐᾰ', '-ια', ('f',), 'Vocative', 'Singular', True), ('-ῐᾰ', '-ῐ', '-ι', '', '', 'ᾱ', 'α', '-ῐᾱ', '-ια', ('f',), 'Vocative', 'Dual', True), ('-ῐᾰ', '-ῐ', '-ι', '', '', 'αι', 'αι', '-ῐαι', '-ιαι', ('f',), 'Vocative', 'Plural', True), ('-ῐσσᾰ', '-ῐσσ', '-ισσ', '', '', 'ᾰ', 'α', '-ῐσσᾰ', '-ισσα', ('f',), 'Nominative', 'Singular', True), ('-ῐσσᾰ', '-ῐσσ', '-ισσ', '', '', 'ᾱ', 'α', '-ῐσσᾱ', '-ισσα', ('f',), 'Nominative', 'Dual', True), ('-ῐσσᾰ', '-ῐσσ', '-ισσ', '', '', 'αι', 'αι', '-ῐσσαι', '-ισσαι', ('f',), 'Nominative', 'Plural', True), ('-ῐσσᾰ', '-ῐσσ', '-ισσ', '', '', 'ης', 'ης', '-ῐσσης', '-ισσης', ('f',), 'Genitive', 'Singular', True), ('-ῐσσᾰ', '-ῐσσ', '-ισσ', '', '', 'αιν', 'αιν', '-ῐσσαιν', '-ισσαιν', ('f',), 'Genitive', 'Dual', True), ('-ῐσσᾰ', '-ῐσσ', '-ισσ', '', '', 'ῶν', 'ων', '-ῐσσῶν', '-ισσων', ('f',), 'Genitive', 'Plural', True), ('-ῐσσᾰ', '-ῐσσ', '-ισσ', '', '', 'ῃ', 'ῃ', '-ῐσσῃ', '-ισσῃ', ('f',), 'Dative', 'Singular', True), ('-ῐσσᾰ', '-ῐσσ', '-ισσ', '', '', 'αιν', 'αιν', '-ῐσσαιν', '-ισσαιν', ('f',), 'Dative', 'Dual', True), ('-ῐσσᾰ', '-ῐσσ', '-ισσ', '', '', 'αις', 'αις', '-ῐσσαις', '-ισσαις', ('f',), 'Dative', 'Plural', True), ('-ῐσσᾰ', '-ῐσσ', '-ισσ', '', '', 'ᾰν', 'αν', '-ῐσσᾰν', '-ισσαν', ('f',), 'Accusative', 'Singular', True), ('-ῐσσᾰ', '-ῐσσ', '-ισσ', '', '', 'ᾱ', 'α', '-ῐσσᾱ', '-ισσα', ('f',), 'Accusative', 'Dual', True), ('-ῐσσᾰ', '-ῐσσ', '-ισσ', '', '', 'ᾱς', 'ας', '-ῐσσᾱς', '-ισσας', ('f',), 'Accusative', 'Plural', True), ('-ῐσσᾰ', '-ῐσσ', '-ισσ', '', '', 'ᾰ', 'α', '-ῐσσᾰ', '-ισσα', ('f',), 'Vocative', 'Singular', True), ('-ῐσσᾰ', '-ῐσσ', '-ισσ', '', '', 'ᾱ', 'α', '-ῐσσᾱ', '-ισσα', ('f',), 'Vocative', 'Dual', True), ('-ῐσσᾰ', '-ῐσσ', '-ισσ', '', '', 'αι', 'αι', '-ῐσσαι', '-ισσαι', ('f',), 'Vocative', 'Plural', True), ('-ῐστής', '-ῐστ', '-ιστ', '', '', 'ής', 'ης', '-ῐστής', '-ιστης', ('m',), 'Nominative', 'Singular', True), ('-ῐστής', '-ῐστ', '-ιστ', '', '', 'ᾱ́', 'α', '-ῐστᾱ́', '-ιστα', ('m',), 'Nominative', 'Dual', True), ('-ῐστής', '-ῐστ', '-ιστ', '', '', 'αί', 'αι', '-ῐσταί', '-ισται', ('m',), 'Nominative', 'Plural', True), ('-ῐστής', '-ῐστ', '-ιστ', '', '', 'οῦ', 'ου', '-ῐστοῦ', '-ιστου', ('m',), 'Genitive', 'Singular', True), ('-ῐστής', '-ῐστ', '-ιστ', '', '', 'αῖν', 'αιν', '-ῐσταῖν', '-ισταιν', ('m',), 'Genitive', 'Dual', True), ('-ῐστής', '-ῐστ', '-ιστ', '', '', 'ῶν', 'ων', '-ῐστῶν', '-ιστων', ('m',), 'Genitive', 'Plural', True), ('-ῐστής', '-ῐστ', '-ιστ', '', '', 'ῇ', 'ῃ', '-ῐστῇ', '-ιστῃ', ('m',), 'Dative', 'Singular', True), ('-ῐστής', '-ῐστ', '-ιστ', '', '', 'αῖν', 'αιν', '-ῐσταῖν', '-ισταιν', ('m',), 'Dative', 'Dual', True), ('-ῐστής', '-ῐστ', '-ιστ', '', '', 'αῖς', 'αις', '-ῐσταῖς', '-ισταις', ('m',), 'Dative', 'Plural', True), ('-ῐστής', '-ῐστ', '-ιστ', '', '', 'ήν', 'ην', '-ῐστήν', '-ιστην', ('m',), 'Accusative', 'Singular', True), ('-ῐστής', '-ῐστ', '-ιστ', '', '', 'ᾱ́', 'α', '-ῐστᾱ́', '-ιστα', ('m',), 'Accusative', 'Dual', True), ('-ῐστής', '-ῐστ', '-ιστ', '', '', 'ᾱ́ς', 'ας', '-ῐστᾱ́ς', '-ιστας', ('m',), 'Accusative', 'Plural', True), ('-ῐστής', '-ῐστ', '-ιστ', '', '', 'ᾰ́', 'α', '-ῐστᾰ́', '-ιστα', ('m',), 'Vocative', 'Singular', True), ('-ῐστής', '-ῐστ', '-ιστ', '', '', 'ᾱ́', 'α', '-ῐστᾱ́', '-ιστα', ('m',), 'Vocative', 'Dual', True), ('-ῐστής', '-ῐστ', '-ιστ', '', '', 'αί', 'αι', '-ῐσταί', '-ισται', ('m',), 'Vocative', 'Plural', True), ('-κρᾰτῐ́ᾱ', '-κρᾰτῐ́', '-κρατι', '', '', 'ᾱ', 'α', '-κρᾰτῐ́ᾱ', '-κρατια', ('f',), 'Nominative', 'Singular', True), ('-κρᾰτῐ́ᾱ', '-κρᾰτῐ́', '-κρατι', '', '', 'ᾱ', 'α', '-κρᾰτῐ́ᾱ', '-κρατια', ('f',), 'Nominative', 'Dual', True), ('-κρᾰτῐ́ᾱ', '-κρᾰτῐ́', '-κρατι', '', '', 'αι', 'αι', '-κρᾰτῐ́αι', '-κρατιαι', ('f',), 'Nominative', 'Plural', True), ('-κρᾰτῐ́ᾱ', '-κρᾰτῐ́', '-κρατι', '', '', 'ᾱς', 'ας', '-κρᾰτῐ́ᾱς', '-κρατιας', ('f',), 'Genitive', 'Singular', True), ('-κρᾰτῐ́ᾱ', '-κρᾰτῐ́', '-κρατι', '', '', 'αιν', 'αιν', '-κρᾰτῐ́αιν', '-κρατιαιν', ('f',), 'Genitive', 'Dual', True), ('-κρᾰτῐ́ᾱ', '-κρᾰτῐ́', '-κρατι', '', '', 'ῶν', 'ων', '-κρᾰτῐῶν', '-κρατιων', ('f',), 'Genitive', 'Plural', False), ('-κρᾰτῐ́ᾱ', '-κρᾰτῐ́', '-κρατι', '', '', 'ᾳ', 'ᾳ', '-κρᾰτῐ́ᾳ', '-κρατιᾳ', ('f',), 'Dative', 'Singular', True), ('-κρᾰτῐ́ᾱ', '-κρᾰτῐ́', '-κρατι', '', '', 'αιν', 'αιν', '-κρᾰτῐ́αιν', '-κρατιαιν', ('f',), 'Dative', 'Dual', True), ('-κρᾰτῐ́ᾱ', '-κρᾰτῐ́', '-κρατι', '', '', 'αις', 'αις', '-κρᾰτῐ́αις', '-κρατιαις', ('f',), 'Dative', 'Plural', True), ('-κρᾰτῐ́ᾱ', '-κρᾰτῐ́', '-κρατι', '', '', 'ᾱν', 'αν', '-κρᾰτῐ́ᾱν', '-κρατιαν', ('f',), 'Accusative', 'Singular', True), ('-κρᾰτῐ́ᾱ', '-κρᾰτῐ́', '-κρατι', '', '', 'ᾱ', 'α', '-κρᾰτῐ́ᾱ', '-κρατια', ('f',), 'Accusative', 'Dual', True), ('-κρᾰτῐ́ᾱ', '-κρᾰτῐ́', '-κρατι', '', '', 'ᾱς', 'ας', '-κρᾰτῐ́ᾱς', '-κρατιας', ('f',), 'Accusative', 'Plural', True), ('-κρᾰτῐ́ᾱ', '-κρᾰτῐ́', '-κρατι', '', '', 'ᾱ', 'α', '-κρᾰτῐ́ᾱ', '-κρατια', ('f',), 'Vocative', 'Singular', True), ('-κρᾰτῐ́ᾱ', '-κρᾰτῐ́', '-κρατι', '', '', 'ᾱ', 'α', '-κρᾰτῐ́ᾱ', '-κρατια', ('f',), 'Vocative', 'Dual', True), ('-κρᾰτῐ́ᾱ', '-κρᾰτῐ́', '-κρατι', '', '', 'αι', 'αι', '-κρᾰτῐ́αι', '-κρατιαι', ('f',), 'Vocative', 'Plural', True), ('-λᾰ́τρης', '-λᾰ́τρ', '-λατρ', '', '', 'ης', 'ης', '-λᾰ́τρης', '-λατρης', ('m',), 'Nominative', 'Singular', True), ('-λᾰ́τρης', '-λᾰ́τρ', '-λατρ', '', '', 'ᾱ', 'α', '-λᾰ́τρᾱ', '-λατρα', ('m',), 'Nominative', 'Dual', True), ('-λᾰ́τρης', '-λᾰ́τρ', '-λατρ', '', '', 'αι', 'αι', '-λᾰ́τραι', '-λατραι', ('m',), 'Nominative', 'Plural', True), ('-λᾰ́τρης', '-λᾰ́τρ', '-λατρ', '', '', 'ου', 'ου', '-λᾰ́τρου', '-λατρου', ('m',), 'Genitive', 'Singular', True), ('-λᾰ́τρης', '-λᾰ́τρ', '-λατρ', '', '', 'αιν', 'αιν', '-λᾰ́τραιν', '-λατραιν', ('m',), 'Genitive', 'Dual', True), ('-λᾰ́τρης', '-λᾰ́τρ', '-λατρ', '', '', 'ῶν', 'ων', '-λᾰτρῶν', '-λατρων', ('m',), 'Genitive', 'Plural', False), ('-λᾰ́τρης', '-λᾰ́τρ', '-λατρ', '', '', 'ῃ', 'ῃ', '-λᾰ́τρῃ', '-λατρῃ', ('m',), 'Dative', 'Singular', True), ('-λᾰ́τρης', '-λᾰ́τρ', '-λατρ', '', '', 'αιν', 'αιν', '-λᾰ́τραιν', '-λατραιν', ('m',), 'Dative', 'Dual', True), ('-λᾰ́τρης', '-λᾰ́τρ', '-λατρ', '', '', 'αις', 'αις', '-λᾰ́τραις', '-λατραις', ('m',), 'Dative', 'Plural', True), ('-λᾰ́τρης', '-λᾰ́τρ', '-λατρ', '', '', 'ην', 'ην', '-λᾰ́τρην', '-λατρην', ('m',), 'Accusative', 'Singular', True), ('-λᾰ́τρης', '-λᾰ́τρ', '-λατρ', '', '', 'ᾱ', 'α', '-λᾰ́τρᾱ', '-λατρα', ('m',), 'Accusative', 'Dual', True), ('-λᾰ́τρης', '-λᾰ́τρ', '-λατρ', '', '', 'ᾱς', 'ας', '-λᾰ́τρᾱς', '-λατρας', ('m',), 'Accusative', 'Plural', True), ('-λᾰ́τρης', '-λᾰ́τρ', '-λατρ', '', '', 'ᾰ', 'α', '-λᾰ́τρᾰ', '-λατρα', ('m',), 'Vocative', 'Singular', True), ('-λᾰ́τρης', '-λᾰ́τρ', '-λατρ', '', '', 'ᾱ', 'α', '-λᾰ́τρᾱ', '-λατρα', ('m',), 'Vocative', 'Dual', True), ('-λᾰ́τρης', '-λᾰ́τρ', '-λατρ', '', '', 'αι', 'αι', '-λᾰ́τραι', '-λατραι', ('m',), 'Vocative', 'Plural', True), ('-λογῐ́ᾱ', '-λογῐ́', '-λογι', '', '', 'ᾱ', 'α', '-λογῐ́ᾱ', '-λογια', ('f',), 'Nominative', 'Singular', True), ('-λογῐ́ᾱ', '-λογῐ́', '-λογι', '', '', 'ᾱ', 'α', '-λογῐ́ᾱ', '-λογια', ('f',), 'Nominative', 'Dual', True), ('-λογῐ́ᾱ', '-λογῐ́', '-λογι', '', '', 'αι', 'αι', '-λογῐ́αι', '-λογιαι', ('f',), 'Nominative', 'Plural', True), ('-λογῐ́ᾱ', '-λογῐ́', '-λογι', '', '', 'ᾱς', 'ας', '-λογῐ́ᾱς', '-λογιας', ('f',), 'Genitive', 'Singular', True), ('-λογῐ́ᾱ', '-λογῐ́', '-λογι', '', '', 'αιν', 'αιν', '-λογῐ́αιν', '-λογιαιν', ('f',), 'Genitive', 'Dual', True), ('-λογῐ́ᾱ', '-λογῐ́', '-λογι', '', '', 'ῶν', 'ων', '-λογῐῶν', '-λογιων', ('f',), 'Genitive', 'Plural', False), ('-λογῐ́ᾱ', '-λογῐ́', '-λογι', '', '', 'ᾳ', 'ᾳ', '-λογῐ́ᾳ', '-λογιᾳ', ('f',), 'Dative', 'Singular', True), ('-λογῐ́ᾱ', '-λογῐ́', '-λογι', '', '', 'αιν', 'αιν', '-λογῐ́αιν', '-λογιαιν', ('f',), 'Dative', 'Dual', True), ('-λογῐ́ᾱ', '-λογῐ́', '-λογι', '', '', 'αις', 'αις', '-λογῐ́αις', '-λογιαις', ('f',), 'Dative', 'Plural', True), ('-λογῐ́ᾱ', '-λογῐ́', '-λογι', '', '', 'ᾱν', 'αν', '-λογῐ́ᾱν', '-λογιαν', ('f',), 'Accusative', 'Singular', True), ('-λογῐ́ᾱ', '-λογῐ́', '-λογι', '', '', 'ᾱ', 'α', '-λογῐ́ᾱ', '-λογια', ('f',), 'Accusative', 'Dual', True), ('-λογῐ́ᾱ', '-λογῐ́', '-λογι', '', '', 'ᾱς', 'ας', '-λογῐ́ᾱς', '-λογιας', ('f',), 'Accusative', 'Plural', True), ('-λογῐ́ᾱ', '-λογῐ́', '-λογι', '', '', 'ᾱ', 'α', '-λογῐ́ᾱ', '-λογια', ('f',), 'Vocative', 'Singular', True), ('-λογῐ́ᾱ', '-λογῐ́', '-λογι', '', '', 'ᾱ', 'α', '-λογῐ́ᾱ', '-λογια', ('f',), 'Vocative', 'Dual', True), ('-λογῐ́ᾱ', '-λογῐ́', '-λογι', '', '', 'αι', 'αι', '-λογῐ́αι', '-λογιαι', ('f',), 'Vocative', 'Plural', True), ('-στης', '-στ', '-στ', '', '', 'ης', 'ης', '-στης', '-στης', ('m',), 'Nominative', 'Singular', True), ('-στης', '-στ', '-στ', '', '', 'ᾱ', 'α', '-στᾱ', '-στα', ('m',), 'Nominative', 'Dual', True), ('-στης', '-στ', '-στ', '', '', 'αι', 'αι', '-σται', '-σται', ('m',), 'Nominative', 'Plural', True), ('-στης', '-στ', '-στ', '', '', 'ου', 'ου', '-στου', '-στου', ('m',), 'Genitive', 'Singular', True), ('-στης', '-στ', '-στ', '', '', 'αιν', 'αιν', '-σταιν', '-σταιν', ('m',), 'Genitive', 'Dual', True), ('-στης', '-στ', '-στ', '', '', 'ῶν', 'ων', '-στῶν', '-στων', ('m',), 'Genitive', 'Plural', True), ('-στης', '-στ', '-στ', '', '', 'ῃ', 'ῃ', '-στῃ', '-στῃ', ('m',), 'Dative', 'Singular', True), ('-στης', '-στ', '-στ', '', '', 'αιν', 'αιν', '-σταιν', '-σταιν', ('m',), 'Dative', 'Dual', True), ('-στης', '-στ', '-στ', '', '', 'αις', 'αις', '-σταις', '-σταις', ('m',), 'Dative', 'Plural', True), ('-στης', '-στ', '-στ', '', '', 'ην', 'ην', '-στην', '-στην', ('m',), 'Accusative', 'Singular', True), ('-στης', '-στ', '-στ', '', '', 'ᾱ', 'α', '-στᾱ', '-στα', ('m',), 'Accusative', 'Dual', True), ('-στης', '-στ', '-στ', '', '', 'ᾱς', 'ας', '-στᾱς', '-στας', ('m',), 'Accusative', 'Plural', True), ('-στης', '-στ', '-στ', '', '', 'ᾰ', 'α', '-στᾰ', '-στα', ('m',), 'Vocative', 'Singular', True), ('-στης', '-στ', '-στ', '', '', 'ᾱ', 'α', '-στᾱ', '-στα', ('m',), 'Vocative', 'Dual', True), ('-στης', '-στ', '-στ', '', '', 'αι', 'αι', '-σται', '-σται', ('m',), 'Vocative', 'Plural', True), ('-τής', '-τ', '-τ', '', '', 'ής', 'ης', '-τής', '-της', ('m',), 'Nominative', 'Singular', True), ('-τής', '-τ', '-τ', '', '', 'ᾱ́', 'α', '-τᾱ́', '-τα', ('m',), 'Nominative', 'Dual', True), ('-τής', '-τ', '-τ', '', '', 'αί', 'αι', '-ταί', '-ται', ('m',), 'Nominative', 'Plural', True), ('-τής', '-τ', '-τ', '', '', 'οῦ', 'ου', '-τοῦ', '-του', ('m',), 'Genitive', 'Singular', True), ('-τής', '-τ', '-τ', '', '', 'αῖν', 'αιν', '-ταῖν', '-ταιν', ('m',), 'Genitive', 'Dual', True), ('-τής', '-τ', '-τ', '', '', 'ῶν', 'ων', '-τῶν', '-των', ('m',), 'Genitive', 'Plural', True), ('-τής', '-τ', '-τ', '', '', 'ῇ', 'ῃ', '-τῇ', '-τῃ', ('m',), 'Dative', 'Singular', True), ('-τής', '-τ', '-τ', '', '', 'αῖν', 'αιν', '-ταῖν', '-ταιν', ('m',), 'Dative', 'Dual', True), ('-τής', '-τ', '-τ', '', '', 'αῖς', 'αις', '-ταῖς', '-ταις', ('m',), 'Dative', 'Plural', True), ('-τής', '-τ', '-τ', '', '', 'ήν', 'ην', '-τήν', '-την', ('m',), 'Accusative', 'Singular', True), ('-τής', '-τ', '-τ', '', '', 'ᾱ́', 'α', '-τᾱ́', '-τα', ('m',), 'Accusative', 'Dual', True), ('-τής', '-τ', '-τ', '', '', 'ᾱ́ς', 'ας', '-τᾱ́ς', '-τας', ('m',), 'Accusative', 'Plural', True), ('-τής', '-τ', '-τ', '', '', 'ᾰ́', 'α', '-τᾰ́', '-τα', ('m',), 'Vocative', 'Singular', True), ('-τής', '-τ', '-τ', '', '', 'ᾱ́', 'α', '-τᾱ́', '-τα', ('m',), 'Vocative', 'Dual', True), ('-τής', '-τ', '-τ', '', '', 'αί', 'αι', '-ταί', '-ται', ('m',), 'Vocative', 'Plural', True), ('-τειρᾰ', '-τειρ', '-τειρ', '', '', 'ᾰ', 'α', '-τειρᾰ', '-τειρα', ('f',), 'Nominative', 'Singular', True), ('-τειρᾰ', '-τειρ', '-τειρ', '', '', 'ᾱ', 'α', '-τειρᾱ', '-τειρα', ('f',), 'Nominative', 'Dual', True), ('-τειρᾰ', '-τειρ', '-τειρ', '', '', 'αι', 'αι', '-τειραι', '-τειραι', ('f',), 'Nominative', 'Plural', True), ('-τειρᾰ', '-τειρ', '-τειρ', '', '', 'ᾱς', 'ας', '-τειρᾱς', '-τειρας', ('f',), 'Genitive', 'Singular', True), ('-τειρᾰ', '-τειρ', '-τειρ', '', '', 'αιν', 'αιν', '-τειραιν', '-τειραιν', ('f',), 'Genitive', 'Dual', True), ('-τειρᾰ', '-τειρ', '-τειρ', '', '', 'ῶν', 'ων', '-τειρῶν', '-τειρων', ('f',), 'Genitive', 'Plural', True), ('-τειρᾰ', '-τειρ', '-τειρ', '', '', 'ᾳ', 'ᾳ', '-τειρᾳ', '-τειρᾳ', ('f',), 'Dative', 'Singular', True), ('-τειρᾰ', '-τειρ', '-τειρ', '', '', 'αιν', 'αιν', '-τειραιν', '-τειραιν', ('f',), 'Dative', 'Dual', True), ('-τειρᾰ', '-τειρ', '-τειρ', '', '', 'αις', 'αις', '-τειραις', '-τειραις', ('f',), 'Dative', 'Plural', True), ('-τειρᾰ', '-τειρ', '-τειρ', '', '', 'ᾰν', 'αν', '-τειρᾰν', '-τειραν', ('f',), 'Accusative', 'Singular', True), ('-τειρᾰ', '-τειρ', '-τειρ', '', '', 'ᾱ', 'α', '-τειρᾱ', '-τειρα', ('f',), 'Accusative', 'Dual', True), ('-τειρᾰ', '-τειρ', '-τειρ', '', '', 'ᾱς', 'ας', '-τειρᾱς', '-τειρας', ('f',), 'Accusative', 'Plural', True), ('-τειρᾰ', '-τειρ', '-τειρ', '', '', 'ᾰ', 'α', '-τειρᾰ', '-τειρα', ('f',), 'Vocative', 'Singular', True), ('-τειρᾰ', '-τειρ', '-τειρ', '', '', 'ᾱ', 'α', '-τειρᾱ', '-τειρα', ('f',), 'Vocative', 'Dual', True), ('-τειρᾰ', '-τειρ', '-τειρ', '', '', 'αι', 'αι', '-τειραι', '-τειραι', ('f',), 'Vocative', 'Plural', True), ('-της', '-τ', '-τ', '', '', 'ης', 'ης', '-της', '-της', ('f',), 'Nominative', 'Singular', True), ('-της', '-τ', '-τ', '', '', 'ᾱ', 'α', '-τᾱ', '-τα', ('f',), 'Nominative', 'Dual', True), ('-της', '-τ', '-τ', '', '', 'αι', 'αι', '-ται', '-ται', ('f',), 'Nominative', 'Plural', True), ('-της', '-τ', '-τ', '', '', 'ου', 'ου', '-του', '-του', ('f',), 'Genitive', 'Singular', True), ('-της', '-τ', '-τ', '', '', 'αιν', 'αιν', '-ταιν', '-ταιν', ('f',), 'Genitive', 'Dual', True), ('-της', '-τ', '-τ', '', '', 'ῶν', 'ων', '-τῶν', '-των', ('f',), 'Genitive', 'Plural', True), ('-της', '-τ', '-τ', '', '', 'ῃ', 'ῃ', '-τῃ', '-τῃ', ('f',), 'Dative', 'Singular', True), ('-της', '-τ', '-τ', '', '', 'αιν', 'αιν', '-ταιν', '-ταιν', ('f',), 'Dative', 'Dual', True), ('-της', '-τ', '-τ', '', '', 'αις', 'αις', '-ταις', '-ταις', ('f',), 'Dative', 'Plural', True), ('-της', '-τ', '-τ', '', '', 'ην', 'ην', '-την', '-την', ('f',), 'Accusative', 'Singular', True), ('-της', '-τ', '-τ', '', '', 'ᾱ', 'α', '-τᾱ', '-τα', ('f',), 'Accusative', 'Dual', True), ('-της', '-τ', '-τ', '', '', 'ᾱς', 'ας', '-τᾱς', '-τας', ('f',), 'Accusative', 'Plural', True), ('-της', '-τ', '-τ', '', '', 'ᾰ', 'α', '-τᾰ', '-τα', ('f',), 'Vocative', 'Singular', True), ('-της', '-τ', '-τ', '', '', 'ᾱ', 'α', '-τᾱ', '-τα', ('f',), 'Vocative', 'Dual', True), ('-της', '-τ', '-τ', '', '', 'αι', 'αι', '-ται', '-ται', ('f',), 'Vocative', 'Plural', True), ('-τῠπῐ́ᾱ', '-τῠπῐ́', '-τυπι', '', '', 'ᾱ', 'α', '-τῠπῐ́ᾱ', '-τυπια', ('f',), 'Nominative', 'Singular', True), ('-τῠπῐ́ᾱ', '-τῠπῐ́', '-τυπι', '', '', 'ᾱ', 'α', '-τῠπῐ́ᾱ', '-τυπια', ('f',), 'Nominative', 'Dual', True), ('-τῠπῐ́ᾱ', '-τῠπῐ́', '-τυπι', '', '', 'αι', 'αι', '-τῠπῐ́αι', '-τυπιαι', ('f',), 'Nominative', 'Plural', True), ('-τῠπῐ́ᾱ', '-τῠπῐ́', '-τυπι', '', '', 'ᾱς', 'ας', '-τῠπῐ́ᾱς', '-τυπιας', ('f',), 'Genitive', 'Singular', True), ('-τῠπῐ́ᾱ', '-τῠπῐ́', '-τυπι', '', '', 'αιν', 'αιν', '-τῠπῐ́αιν', '-τυπιαιν', ('f',), 'Genitive', 'Dual', True), ('-τῠπῐ́ᾱ', '-τῠπῐ́', '-τυπι', '', '', 'ῶν', 'ων', '-τῠπῐῶν', '-τυπιων', ('f',), 'Genitive', 'Plural', False), ('-τῠπῐ́ᾱ', '-τῠπῐ́', '-τυπι', '', '', 'ᾳ', 'ᾳ', '-τῠπῐ́ᾳ', '-τυπιᾳ', ('f',), 'Dative', 'Singular', True), ('-τῠπῐ́ᾱ', '-τῠπῐ́', '-τυπι', '', '', 'αιν', 'αιν', '-τῠπῐ́αιν', '-τυπιαιν', ('f',), 'Dative', 'Dual', True), ('-τῠπῐ́ᾱ', '-τῠπῐ́', '-τυπι', '', '', 'αις', 'αις', '-τῠπῐ́αις', '-τυπιαις', ('f',), 'Dative', 'Plural', True), ('-τῠπῐ́ᾱ', '-τῠπῐ́', '-τυπι', '', '', 'ᾱν', 'αν', '-τῠπῐ́ᾱν', '-τυπιαν', ('f',), 'Accusative', 'Singular', True), ('-τῠπῐ́ᾱ', '-τῠπῐ́', '-τυπι', '', '', 'ᾱ', 'α', '-τῠπῐ́ᾱ', '-τυπια', ('f',), 'Accusative', 'Dual', True), ('-τῠπῐ́ᾱ', '-τῠπῐ́', '-τυπι', '', '', 'ᾱς', 'ας', '-τῠπῐ́ᾱς', '-τυπιας', ('f',), 'Accusative', 'Plural', True), ('-τῠπῐ́ᾱ', '-τῠπῐ́', '-τυπι', '', '', 'ᾱ', 'α', '-τῠπῐ́ᾱ', '-τυπια', ('f',), 'Vocative', 'Singular', True), ('-τῠπῐ́ᾱ', '-τῠπῐ́', '-τυπι', '', '', 'ᾱ', 'α', '-τῠπῐ́ᾱ', '-τυπια', ('f',), 'Vocative', 'Dual', True), ('-τῠπῐ́ᾱ', '-τῠπῐ́', '-τυπι', '', '', 'αι', 'αι', '-τῠπῐ́αι', '-τυπιαι', ('f',), 'Vocative', 'Plural', True), ('-ώνη', '-ών', '-ων', '', '', 'η', 'η', '-ώνη', '-ωνη', ('f',), 'Nominative', 'Singular', True), ('-ώνη', '-ών', '-ων', '', '', 'ᾱ', 'α', '-ώνᾱ', '-ωνα', ('f',), 'Nominative', 'Dual', True), ('-ώνη', '-ών', '-ων', '', '', 'αι', 'αι', '-ῶναι', '-ωναι', ('f',), 'Nominative', 'Plural', False), ('-ώνη', '-ών', '-ων', '', '', 'ης', 'ης', '-ώνης', '-ωνης', ('f',), 'Genitive', 'Singular', True), ('-ώνη', '-ών', '-ων', '', '', 'αιν', 'αιν', '-ώναιν', '-ωναιν', ('f',), 'Genitive', 'Dual', True), ('-ώνη', '-ών', '-ων', '', '', 'ῶν', 'ων', '-ωνῶν', '-ωνων', ('f',), 'Genitive', 'Plural', False), ('-ώνη', '-ών', '-ων', '', '', 'ῃ', 'ῃ', '-ώνῃ', '-ωνῃ', ('f',), 'Dative', 'Singular', True), ('-ώνη', '-ών', '-ων', '', '', 'αιν', 'αιν', '-ώναιν', '-ωναιν', ('f',), 'Dative', 'Dual', True), ('-ώνη', '-ών', '-ων', '', '', 'αις', 'αις', '-ώναις', '-ωναις', ('f',), 'Dative', 'Plural', True), ('-ώνη', '-ών', '-ων', '', '', 'ην', 'ην', '-ώνην', '-ωνην', ('f',), 'Accusative', 'Singular', True), ('-ώνη', '-ών', '-ων', '', '', 'ᾱ', 'α', '-ώνᾱ', '-ωνα', ('f',), 'Accusative', 'Dual', True), ('-ώνη', '-ών', '-ων', '', '', 'ᾱς', 'ας', '-ώνᾱς', '-ωνας', ('f',), 'Accusative', 'Plural', True), ('-ώνη', '-ών', '-ων', '', '', 'η', 'η', '-ώνη', '-ωνη', ('f',), 'Vocative', 'Singular', True), ('-ώνη', '-ών', '-ων', '', '', 'ᾱ', 'α', '-ώνᾱ', '-ωνα', ('f',), 'Vocative', 'Dual', True), ('-ώνη', '-ών', '-ων', '', '', 'αι', 'αι', '-ῶναι', '-ωναι', ('f',), 'Vocative', 'Plural', False), ('-ώτης', '-ώτ', '-ωτ', '', '', 'ης', 'ης', '-ώτης', '-ωτης', ('m',), 'Nominative', 'Singular', True), ('-ώτης', '-ώτ', '-ωτ', '', '', 'ᾱ', 'α', '-ώτᾱ', '-ωτα', ('m',), 'Nominative', 'Dual', True), ('-ώτης', '-ώτ', '-ωτ', '', '', 'αι', 'αι', '-ῶται', '-ωται', ('m',), 'Nominative', 'Plural', False), ('-ώτης', '-ώτ', '-ωτ', '', '', 'ου', 'ου', '-ώτου', '-ωτου', ('m',), 'Genitive', 'Singular', True), ('-ώτης', '-ώτ', '-ωτ', '', '', 'αιν', 'αιν', '-ώταιν', '-ωταιν', ('m',), 'Genitive', 'Dual', True), ('-ώτης', '-ώτ', '-ωτ', '', '', 'ῶν', 'ων', '-ωτῶν', '-ωτων', ('m',), 'Genitive', 'Plural', False), ('-ώτης', '-ώτ', '-ωτ', '', '', 'ῃ', 'ῃ', '-ώτῃ', '-ωτῃ', ('m',), 'Dative', 'Singular', True), ('-ώτης', '-ώτ', '-ωτ', '', '', 'αιν', 'αιν', '-ώταιν', '-ωταιν', ('m',), 'Dative', 'Dual', True), ('-ώτης', '-ώτ', '-ωτ', '', '', 'αις', 'αις', '-ώταις', '-ωταις', ('m',), 'Dative', 'Plural', True), ('-ώτης', '-ώτ', '-ωτ', '', '', 'ην', 'ην', '-ώτην', '-ωτην', ('m',), 'Accusative', 'Singular', True), ('-ώτης', '-ώτ', '-ωτ', '', '', 'ᾱ', 'α', '-ώτᾱ', '-ωτα', ('m',), 'Accusative', 'Dual', True), ('-ώτης', '-ώτ', '-ωτ', '', '', 'ᾱς', 'ας', '-ώτᾱς', '-ωτας', ('m',), 'Accusative', 'Plural', True), ('-ώτης', '-ώτ', '-ωτ', '', '', 'ᾰ', 'α', '-ῶτᾰ', '-ωτα', ('m',), 'Vocative', 'Singular', False), ('-ώτης', '-ώτ', '-ωτ', '', '', 'ᾱ', 'α', '-ώτᾱ', '-ωτα', ('m',), 'Vocative', 'Dual', True), ('-ώτης', '-ώτ', '-ωτ', '', '', 'αι', 'αι', '-ῶται', '-ωται', ('m',), 'Vocative', 'Plural', False), ('Αἰγῑνήτης', 'Αἰγῑνήτ', 'Αἰγινητ', '', '', 'ης', 'ης', 'Αἰγῑνήτης', 'Αἰγινητης', ('m',), 'Nominative', 'Singular', True), ('Αἰγῑνήτης', 'Αἰγῑνήτ', 'Αἰγινητ', '', '', 'ᾱ', 'α', 'Αἰγῑνήτᾱ', 'Αἰγινητα', ('m',), 'Nominative', 'Dual', True), ('Αἰγῑνήτης', 'Αἰγῑνήτ', 'Αἰγινητ', '', '', 'αι', 'αι', 'Αἰγῑνῆται', 'Αἰγινηται', ('m',), 'Nominative', 'Plural', False), ('Αἰγῑνήτης', 'Αἰγῑνήτ', 'Αἰγινητ', '', '', 'ου', 'ου', 'Αἰγῑνήτου', 'Αἰγινητου', ('m',), 'Genitive', 'Singular', True), ('Αἰγῑνήτης', 'Αἰγῑνήτ', 'Αἰγινητ', '', '', 'αιν', 'αιν', 'Αἰγῑνήταιν', 'Αἰγινηταιν', ('m',), 'Genitive', 'Dual', True), ('Αἰγῑνήτης', 'Αἰγῑνήτ', 'Αἰγινητ', '', '', 'ῶν', 'ων', 'Αἰγῑνητῶν', 'Αἰγινητων', ('m',), 'Genitive', 'Plural', False), ('Αἰγῑνήτης', 'Αἰγῑνήτ', 'Αἰγινητ', '', '', 'ῃ', 'ῃ', 'Αἰγῑνήτῃ', 'Αἰγινητῃ', ('m',), 'Dative', 'Singular', True), ('Αἰγῑνήτης', 'Αἰγῑνήτ', 'Αἰγινητ', '', '', 'αιν', 'αιν', 'Αἰγῑνήταιν', 'Αἰγινηταιν', ('m',), 'Dative', 'Dual', True), ('Αἰγῑνήτης', 'Αἰγῑνήτ', 'Αἰγινητ', '', '', 'αις', 'αις', 'Αἰγῑνήταις', 'Αἰγινηταις', ('m',), 'Dative', 'Plural', True), ('Αἰγῑνήτης', 'Αἰγῑνήτ', 'Αἰγινητ', '', '', 'ην', 'ην', 'Αἰγῑνήτην', 'Αἰγινητην', ('m',), 'Accusative', 'Singular', True), ('Αἰγῑνήτης', 'Αἰγῑνήτ', 'Αἰγινητ', '', '', 'ᾱ', 'α', 'Αἰγῑνήτᾱ', 'Αἰγινητα', ('m',), 'Accusative', 'Dual', True), ('Αἰγῑνήτης', 'Αἰγῑνήτ', 'Αἰγινητ', '', '', 'ᾱς', 'ας', 'Αἰγῑνήτᾱς', 'Αἰγινητας', ('m',), 'Accusative', 'Plural', True), ('Αἰγῑνήτης', 'Αἰγῑνήτ', 'Αἰγινητ', '', '', 'ᾰ', 'α', 'Αἰγῑνῆτᾰ', 'Αἰγινητα', ('m',), 'Vocative', 'Singular', False), ('Αἰγῑνήτης', 'Αἰγῑνήτ', 'Αἰγινητ', '', '', 'ᾱ', 'α', 'Αἰγῑνήτᾱ', 'Αἰγινητα', ('m',), 'Vocative', 'Dual', True), ('Αἰγῑνήτης', 'Αἰγῑνήτ', 'Αἰγινητ', '', '', 'αι', 'αι', 'Αἰγῑνῆται', 'Αἰγινηται', ('m',), 'Vocative', 'Plural', False), ('Αἰγυπτῐ́ᾱ', 'Αἰγυπτῐ́', 'Αἰγυπτι', '', '', 'ᾱ', 'α', 'Αἰγυπτῐ́ᾱ', 'Αἰγυπτια', ('f',), 'Nominative', 'Singular', True), ('Αἰγυπτῐ́ᾱ', 'Αἰγυπτῐ́', 'Αἰγυπτι', '', '', 'ᾱ', 'α', 'Αἰγυπτῐ́ᾱ', 'Αἰγυπτια', ('f',), 'Nominative', 'Dual', True), ('Αἰγυπτῐ́ᾱ', 'Αἰγυπτῐ́', 'Αἰγυπτι', '', '', 'αι', 'αι', 'Αἰγυπτῐ́αι', 'Αἰγυπτιαι', ('f',), 'Nominative', 'Plural', True), ('Αἰγυπτῐ́ᾱ', 'Αἰγυπτῐ́', 'Αἰγυπτι', '', '', 'ᾱς', 'ας', 'Αἰγυπτῐ́ᾱς', 'Αἰγυπτιας', ('f',), 'Genitive', 'Singular', True), ('Αἰγυπτῐ́ᾱ', 'Αἰγυπτῐ́', 'Αἰγυπτι', '', '', 'αιν', 'αιν', 'Αἰγυπτῐ́αιν', 'Αἰγυπτιαιν', ('f',), 'Genitive', 'Dual', True), ('Αἰγυπτῐ́ᾱ', 'Αἰγυπτῐ́', 'Αἰγυπτι', '', '', 'ῶν', 'ων', 'Αἰγυπτῐῶν', 'Αἰγυπτιων', ('f',), 'Genitive', 'Plural', False), ('Αἰγυπτῐ́ᾱ', 'Αἰγυπτῐ́', 'Αἰγυπτι', '', '', 'ᾳ', 'ᾳ', 'Αἰγυπτῐ́ᾳ', 'Αἰγυπτιᾳ', ('f',), 'Dative', 'Singular', True), ('Αἰγυπτῐ́ᾱ', 'Αἰγυπτῐ́', 'Αἰγυπτι', '', '', 'αιν', 'αιν', 'Αἰγυπτῐ́αιν', 'Αἰγυπτιαιν', ('f',), 'Dative', 'Dual', True), ('Αἰγυπτῐ́ᾱ', 'Αἰγυπτῐ́', 'Αἰγυπτι', '', '', 'αις', 'αις', 'Αἰγυπτῐ́αις', 'Αἰγυπτιαις', ('f',), 'Dative', 'Plural', True), ('Αἰγυπτῐ́ᾱ', 'Αἰγυπτῐ́', 'Αἰγυπτι', '', '', 'ᾱν', 'αν', 'Αἰγυπτῐ́ᾱν', 'Αἰγυπτιαν', ('f',), 'Accusative', 'Singular', True), ('Αἰγυπτῐ́ᾱ', 'Αἰγυπτῐ́', 'Αἰγυπτι', '', '', 'ᾱ', 'α', 'Αἰγυπτῐ́ᾱ', 'Αἰγυπτια', ('f',), 'Accusative', 'Dual', True), ('Αἰγυπτῐ́ᾱ', 'Αἰγυπτῐ́', 'Αἰγυπτι', '', '', 'ᾱς', 'ας', 'Αἰγυπτῐ́ᾱς', 'Αἰγυπτιας', ('f',), 'Accusative', 'Plural', True), ('Αἰγυπτῐ́ᾱ', 'Αἰγυπτῐ́', 'Αἰγυπτι', '', '', 'ᾱ', 'α', 'Αἰγυπτῐ́ᾱ', 'Αἰγυπτια', ('f',), 'Vocative', 'Singular', True), ('Αἰγυπτῐ́ᾱ', 'Αἰγυπτῐ́', 'Αἰγυπτι', '', '', 'ᾱ', 'α', 'Αἰγυπτῐ́ᾱ', 'Αἰγυπτια', ('f',), 'Vocative', 'Dual', True), ('Αἰγυπτῐ́ᾱ', 'Αἰγυπτῐ́', 'Αἰγυπτι', '', '', 'αι', 'αι', 'Αἰγυπτῐ́αι', 'Αἰγυπτιαι', ('f',), 'Vocative', 'Plural', True), ('Βέλγης', 'Βέλγ', 'Βελγ', '', '', 'ης', 'ης', 'Βέλγης', 'Βελγης', ('m',), 'Nominative', 'Singular', True), ('Βέλγης', 'Βέλγ', 'Βελγ', '', '', 'ᾱ', 'α', 'Βέλγᾱ', 'Βελγα', ('m',), 'Nominative', 'Dual', True), ('Βέλγης', 'Βέλγ', 'Βελγ', '', '', 'αι', 'αι', 'Βέλγαι', 'Βελγαι', ('m',), 'Nominative', 'Plural', True), ('Βέλγης', 'Βέλγ', 'Βελγ', '', '', 'ου', 'ου', 'Βέλγου', 'Βελγου', ('m',), 'Genitive', 'Singular', True), ('Βέλγης', 'Βέλγ', 'Βελγ', '', '', 'αιν', 'αιν', 'Βέλγαιν', 'Βελγαιν', ('m',), 'Genitive', 'Dual', True), ('Βέλγης', 'Βέλγ', 'Βελγ', '', '', 'ῶν', 'ων', 'Βελγῶν', 'Βελγων', ('m',), 'Genitive', 'Plural', False), ('Βέλγης', 'Βέλγ', 'Βελγ', '', '', 'ῃ', 'ῃ', 'Βέλγῃ', 'Βελγῃ', ('m',), 'Dative', 'Singular', True), ('Βέλγης', 'Βέλγ', 'Βελγ', '', '', 'αιν', 'αιν', 'Βέλγαιν', 'Βελγαιν', ('m',), 'Dative', 'Dual', True), ('Βέλγης', 'Βέλγ', 'Βελγ', '', '', 'αις', 'αις', 'Βέλγαις', 'Βελγαις', ('m',), 'Dative', 'Plural', True), ('Βέλγης', 'Βέλγ', 'Βελγ', '', '', 'ην', 'ην', 'Βέλγην', 'Βελγην', ('m',), 'Accusative', 'Singular', True), ('Βέλγης', 'Βέλγ', 'Βελγ', '', '', 'ᾱ', 'α', 'Βέλγᾱ', 'Βελγα', ('m',), 'Accusative', 'Dual', True), ('Βέλγης', 'Βέλγ', 'Βελγ', '', '', 'ᾱς', 'ας', 'Βέλγᾱς', 'Βελγας', ('m',), 'Accusative', 'Plural', True), ('Βέλγης', 'Βέλγ', 'Βελγ', '', '', 'η', 'η', 'Βέλγη', 'Βελγη', ('m',), 'Vocative', 'Singular', True), ('Βέλγης', 'Βέλγ', 'Βελγ', '', '', 'ᾱ', 'α', 'Βέλγᾱ', 'Βελγα', ('m',), 'Vocative', 'Dual', True), ('Βέλγης', 'Βέλγ', 'Βελγ', '', '', 'αι', 'αι', 'Βέλγαι', 'Βελγαι', ('m',), 'Vocative', 'Plural', True), ('Βᾰκχῐᾰ́δαι', 'Βᾰκχῐᾰ́δ', 'Βακχιαδ', '', '', 'αι', 'αι', 'Βᾰκχῐᾰ́δαι', 'Βακχιαδαι', ('m', 'pl'), 'Nominative', 'Plural', True), ('Βᾰκχῐᾰ́δαι', 'Βᾰκχῐᾰ́δ', 'Βακχιαδ', '', '', 'ῶν', 'ων', 'Βᾰκχῐᾰδῶν', 'Βακχιαδων', ('m', 'pl'), 'Genitive', 'Plural', False), ('Βᾰκχῐᾰ́δαι', 'Βᾰκχῐᾰ́δ', 'Βακχιαδ', '', '', 'αις', 'αις', 'Βᾰκχῐᾰ́δαις', 'Βακχιαδαις', ('m', 'pl'), 'Dative', 'Plural', True), ('Βᾰκχῐᾰ́δαι', 'Βᾰκχῐᾰ́δ', 'Βακχιαδ', '', '', 'ᾱς', 'ας', 'Βᾰκχῐᾰ́δᾱς', 'Βακχιαδας', ('m', 'pl'), 'Accusative', 'Plural', True), ('Βᾰκχῐᾰ́δαι', 'Βᾰκχῐᾰ́δ', 'Βακχιαδ', '', '', 'αι', 'αι', 'Βᾰκχῐᾰ́δαι', 'Βακχιαδαι', ('m', 'pl'), 'Vocative', 'Plural', True), ('Βᾰστᾰ́ρναι', 'Βᾰστᾰ́ρν', 'Βασταρν', '', '', 'αι', 'αι', 'Βᾰστᾰ́ρναι', 'Βασταρναι', ('m', 'pl'), 'Nominative', 'Plural', True), ('Βᾰστᾰ́ρναι', 'Βᾰστᾰ́ρν', 'Βασταρν', '', '', 'ῶν', 'ων', 'Βᾰστᾰρνῶν', 'Βασταρνων', ('m', 'pl'), 'Genitive', 'Plural', False), ('Βᾰστᾰ́ρναι', 'Βᾰστᾰ́ρν', 'Βασταρν', '', '', 'αις', 'αις', 'Βᾰστᾰ́ρναις', 'Βασταρναις', ('m', 'pl'), 'Dative', 'Plural', True), ('Βᾰστᾰ́ρναι', 'Βᾰστᾰ́ρν', 'Βασταρν', '', '', 'ᾱς', 'ας', 'Βᾰστᾰ́ρνᾱς', 'Βασταρνας', ('m', 'pl'), 'Accusative', 'Plural', True), ('Βᾰστᾰ́ρναι', 'Βᾰστᾰ́ρν', 'Βασταρν', '', '', 'αι', 'αι', 'Βᾰστᾰ́ρναι', 'Βασταρναι', ('m', 'pl'), 'Vocative', 'Plural', True), ('Βῐσᾰ́λτης', 'Βῐσᾰ́λτ', 'Βισαλτ', '', '', 'ης', 'ης', 'Βῐσᾰ́λτης', 'Βισαλτης', ('m',), 'Nominative', 'Singular', True), ('Βῐσᾰ́λτης', 'Βῐσᾰ́λτ', 'Βισαλτ', '', '', 'ᾱ', 'α', 'Βῐσᾰ́λτᾱ', 'Βισαλτα', ('m',), 'Nominative', 'Dual', True), ('Βῐσᾰ́λτης', 'Βῐσᾰ́λτ', 'Βισαλτ', '', '', 'αι', 'αι', 'Βῐσᾰ́λται', 'Βισαλται', ('m',), 'Nominative', 'Plural', True), ('Βῐσᾰ́λτης', 'Βῐσᾰ́λτ', 'Βισαλτ', '', '', 'ου', 'ου', 'Βῐσᾰ́λτου', 'Βισαλτου', ('m',), 'Genitive', 'Singular', True), ('Βῐσᾰ́λτης', 'Βῐσᾰ́λτ', 'Βισαλτ', '', '', 'αιν', 'αιν', 'Βῐσᾰ́λταιν', 'Βισαλταιν', ('m',), 'Genitive', 'Dual', True), ('Βῐσᾰ́λτης', 'Βῐσᾰ́λτ', 'Βισαλτ', '', '', 'ῶν', 'ων', 'Βῐσᾰλτῶν', 'Βισαλτων', ('m',), 'Genitive', 'Plural', False), ('Βῐσᾰ́λτης', 'Βῐσᾰ́λτ', 'Βισαλτ', '', '', 'ῃ', 'ῃ', 'Βῐσᾰ́λτῃ', 'Βισαλτῃ', ('m',), 'Dative', 'Singular', True), ('Βῐσᾰ́λτης', 'Βῐσᾰ́λτ', 'Βισαλτ', '', '', 'αιν', 'αιν', 'Βῐσᾰ́λταιν', 'Βισαλταιν', ('m',), 'Dative', 'Dual', True), ('Βῐσᾰ́λτης', 'Βῐσᾰ́λτ', 'Βισαλτ', '', '', 'αις', 'αις', 'Βῐσᾰ́λταις', 'Βισαλταις', ('m',), 'Dative', 'Plural', True), ('Βῐσᾰ́λτης', 'Βῐσᾰ́λτ', 'Βισαλτ', '', '', 'ην', 'ην', 'Βῐσᾰ́λτην', 'Βισαλτην', ('m',), 'Accusative', 'Singular', True), ('Βῐσᾰ́λτης', 'Βῐσᾰ́λτ', 'Βισαλτ', '', '', 'ᾱ', 'α', 'Βῐσᾰ́λτᾱ', 'Βισαλτα', ('m',), 'Accusative', 'Dual', True), ('Βῐσᾰ́λτης', 'Βῐσᾰ́λτ', 'Βισαλτ', '', '', 'ᾱς', 'ας', 'Βῐσᾰ́λτᾱς', 'Βισαλτας', ('m',), 'Accusative', 'Plural', True), ('Βῐσᾰ́λτης', 'Βῐσᾰ́λτ', 'Βισαλτ', '', '', 'ᾰ', 'α', 'Βῐσᾰ́λτᾰ', 'Βισαλτα', ('m',), 'Vocative', 'Singular', True), ('Βῐσᾰ́λτης', 'Βῐσᾰ́λτ', 'Βισαλτ', '', '', 'ᾱ', 'α', 'Βῐσᾰ́λτᾱ', 'Βισαλτα', ('m',), 'Vocative', 'Dual', True), ('Βῐσᾰ́λτης', 'Βῐσᾰ́λτ', 'Βισαλτ', '', '', 'αι', 'αι', 'Βῐσᾰ́λται', 'Βισαλται', ('m',), 'Vocative', 'Plural', True), ('Βοῦσαι', 'Βοῦσ', 'Βουσ', '', '', 'αι', 'αι', 'Βοῦσαι', 'Βουσαι', ('m', 'pl'), 'Nominative', 'Plural', True), ('Βοῦσαι', 'Βοῦσ', 'Βουσ', '', '', 'ῶν', 'ων', 'Βουσῶν', 'Βουσων', ('m', 'pl'), 'Genitive', 'Plural', False), ('Βοῦσαι', 'Βοῦσ', 'Βουσ', '', '', 'αις', 'αις', 'Βούσαις', 'Βουσαις', ('m', 'pl'), 'Dative', 'Plural', False), ('Βοῦσαι', 'Βοῦσ', 'Βουσ', '', '', 'ᾱς', 'ας', 'Βούσᾱς', 'Βουσας', ('m', 'pl'), 'Accusative', 'Plural', False), ('Βοῦσαι', 'Βοῦσ', 'Βουσ', '', '', 'αι', 'αι', 'Βοῦσαι', 'Βουσαι', ('m', 'pl'), 'Vocative', 'Plural', True), ('Βρέναι', 'Βρέν', 'Βρεν', '', '', 'αι', 'αι', 'Βρέναι', 'Βρεναι', ('m', 'pl'), 'Nominative', 'Plural', True), ('Βρέναι', 'Βρέν', 'Βρεν', '', '', 'ῶν', 'ων', 'Βρενῶν', 'Βρενων', ('m', 'pl'), 'Genitive', 'Plural', False), ('Βρέναι', 'Βρέν', 'Βρεν', '', '', 'αις', 'αις', 'Βρέναις', 'Βρεναις', ('m', 'pl'), 'Dative', 'Plural', True), ('Βρέναι', 'Βρέν', 'Βρεν', '', '', 'ᾱς', 'ας', 'Βρένᾱς', 'Βρενας', ('m', 'pl'), 'Accusative', 'Plural', True), ('Βρέναι', 'Βρέν', 'Βρεν', '', '', 'αι', 'αι', 'Βρέναι', 'Βρεναι', ('m', 'pl'), 'Vocative', 'Plural', True), ('Βρεῦκοι', 'Βρεῦκ', 'Βρευκ', '', '', 'οι', 'οι', 'Βρεῦκοι', 'Βρευκοι', ('m', 'pl'), 'Nominative', 'Plural', True), ('Βρεῦκοι', 'Βρεῦκ', 'Βρευκ', '', '', 'ων', 'ων', 'Βρεύκων', 'Βρευκων', ('m', 'pl'), 'Genitive', 'Plural', False), ('Βρεῦκοι', 'Βρεῦκ', 'Βρευκ', '', '', 'οις', 'οις', 'Βρεύκοις', 'Βρευκοις', ('m', 'pl'), 'Dative', 'Plural', False), ('Βρεῦκοι', 'Βρεῦκ', 'Βρευκ', '', '', 'ους', 'ους', 'Βρεύκους', 'Βρευκους', ('m', 'pl'), 'Accusative', 'Plural', False), ('Βρεῦκοι', 'Βρεῦκ', 'Βρευκ', '', '', 'οι', 'οι', 'Βρεῦκοι', 'Βρευκοι', ('m', 'pl'), 'Vocative', 'Plural', True), ('Γέτης', 'Γέτ', 'Γετ', '', '', 'ης', 'ης', 'Γέτης', 'Γετης', ('m',), 'Nominative', 'Singular', True), ('Γέτης', 'Γέτ', 'Γετ', '', '', 'ᾱ', 'α', 'Γέτᾱ', 'Γετα', ('m',), 'Nominative', 'Dual', True), ('Γέτης', 'Γέτ', 'Γετ', '', '', 'αι', 'αι', 'Γέται', 'Γεται', ('m',), 'Nominative', 'Plural', True), ('Γέτης', 'Γέτ', 'Γετ', '', '', 'ου', 'ου', 'Γέτου', 'Γετου', ('m',), 'Genitive', 'Singular', True), ('Γέτης', 'Γέτ', 'Γετ', '', '', 'αιν', 'αιν', 'Γέταιν', 'Γεταιν', ('m',), 'Genitive', 'Dual', True), ('Γέτης', 'Γέτ', 'Γετ', '', '', 'ῶν', 'ων', 'Γετῶν', 'Γετων', ('m',), 'Genitive', 'Plural', False), ('Γέτης', 'Γέτ', 'Γετ', '', '', 'ῃ', 'ῃ', 'Γέτῃ', 'Γετῃ', ('m',), 'Dative', 'Singular', True), ('Γέτης', 'Γέτ', 'Γετ', '', '', 'αιν', 'αιν', 'Γέταιν', 'Γεταιν', ('m',), 'Dative', 'Dual', True), ('Γέτης', 'Γέτ', 'Γετ', '', '', 'αις', 'αις', 'Γέταις', 'Γεταις', ('m',), 'Dative', 'Plural', True), ('Γέτης', 'Γέτ', 'Γετ', '', '', 'ην', 'ην', 'Γέτην', 'Γετην', ('m',), 'Accusative', 'Singular', True), ('Γέτης', 'Γέτ', 'Γετ', '', '', 'ᾱ', 'α', 'Γέτᾱ', 'Γετα', ('m',), 'Accusative', 'Dual', True), ('Γέτης', 'Γέτ', 'Γετ', '', '', 'ᾱς', 'ας', 'Γέτᾱς', 'Γετας', ('m',), 'Accusative', 'Plural', True), ('Γέτης', 'Γέτ', 'Γετ', '', '', 'ᾰ', 'α', 'Γέτᾰ', 'Γετα', ('m',), 'Vocative', 'Singular', True), ('Γέτης', 'Γέτ', 'Γετ', '', '', 'ᾱ', 'α', 'Γέτᾱ', 'Γετα', ('m',), 'Vocative', 'Dual', True), ('Γέτης', 'Γέτ', 'Γετ', '', '', 'αι', 'αι', 'Γέται', 'Γεται', ('m',), 'Vocative', 'Plural', True), ('Γαίτουλοι', 'Γαίτουλ', 'Γαιτουλ', '', '', 'οι', 'οι', 'Γαίτουλοι', 'Γαιτουλοι', ('m', 'pl'), 'Nominative', 'Plural', True), ('Γαίτουλοι', 'Γαίτουλ', 'Γαιτουλ', '', '', 'ων', 'ων', 'Γαιτούλων', 'Γαιτουλων', ('m', 'pl'), 'Genitive', 'Plural', False), ('Γαίτουλοι', 'Γαίτουλ', 'Γαιτουλ', '', '', 'οις', 'οις', 'Γαιτούλοις', 'Γαιτουλοις', ('m', 'pl'), 'Dative', 'Plural', False), ('Γαίτουλοι', 'Γαίτουλ', 'Γαιτουλ', '', '', 'ους', 'ους', 'Γαιτούλους', 'Γαιτουλους', ('m', 'pl'), 'Accusative', 'Plural', False), ('Γαίτουλοι', 'Γαίτουλ', 'Γαιτουλ', '', '', 'οι', 'οι', 'Γαίτουλοι', 'Γαιτουλοι', ('m', 'pl'), 'Vocative', 'Plural', True), ('Γᾰλᾰ́της', 'Γᾰλᾰ́τ', 'Γαλατ', '', '', 'ης', 'ης', 'Γᾰλᾰ́της', 'Γαλατης', ('m',), 'Nominative', 'Singular', True), ('Γᾰλᾰ́της', 'Γᾰλᾰ́τ', 'Γαλατ', '', '', 'ᾱ', 'α', 'Γᾰλᾰ́τᾱ', 'Γαλατα', ('m',), 'Nominative', 'Dual', True), ('Γᾰλᾰ́της', 'Γᾰλᾰ́τ', 'Γαλατ', '', '', 'αι', 'αι', 'Γᾰλᾰ́ται', 'Γαλαται', ('m',), 'Nominative', 'Plural', True), ('Γᾰλᾰ́της', 'Γᾰλᾰ́τ', 'Γαλατ', '', '', 'ου', 'ου', 'Γᾰλᾰ́του', 'Γαλατου', ('m',), 'Genitive', 'Singular', True), ('Γᾰλᾰ́της', 'Γᾰλᾰ́τ', 'Γαλατ', '', '', 'αιν', 'αιν', 'Γᾰλᾰ́ταιν', 'Γαλαταιν', ('m',), 'Genitive', 'Dual', True), ('Γᾰλᾰ́της', 'Γᾰλᾰ́τ', 'Γαλατ', '', '', 'ῶν', 'ων', 'Γᾰλᾰτῶν', 'Γαλατων', ('m',), 'Genitive', 'Plural', False), ('Γᾰλᾰ́της', 'Γᾰλᾰ́τ', 'Γαλατ', '', '', 'ῃ', 'ῃ', 'Γᾰλᾰ́τῃ', 'Γαλατῃ', ('m',), 'Dative', 'Singular', True), ('Γᾰλᾰ́της', 'Γᾰλᾰ́τ', 'Γαλατ', '', '', 'αιν', 'αιν', 'Γᾰλᾰ́ταιν', 'Γαλαταιν', ('m',), 'Dative', 'Dual', True), ('Γᾰλᾰ́της', 'Γᾰλᾰ́τ', 'Γαλατ', '', '', 'αις', 'αις', 'Γᾰλᾰ́ταις', 'Γαλαταις', ('m',), 'Dative', 'Plural', True), ('Γᾰλᾰ́της', 'Γᾰλᾰ́τ', 'Γαλατ', '', '', 'ην', 'ην', 'Γᾰλᾰ́την', 'Γαλατην', ('m',), 'Accusative', 'Singular', True), ('Γᾰλᾰ́της', 'Γᾰλᾰ́τ', 'Γαλατ', '', '', 'ᾱ', 'α', 'Γᾰλᾰ́τᾱ', 'Γαλατα', ('m',), 'Accusative', 'Dual', True), ('Γᾰλᾰ́της', 'Γᾰλᾰ́τ', 'Γαλατ', '', '', 'ᾱς', 'ας', 'Γᾰλᾰ́τᾱς', 'Γαλατας', ('m',), 'Accusative', 'Plural', True), ('Γᾰλᾰ́της', 'Γᾰλᾰ́τ', 'Γαλατ', '', '', 'ᾰ', 'α', 'Γᾰλᾰ́τᾰ', 'Γαλατα', ('m',), 'Vocative', 'Singular', True), ('Γᾰλᾰ́της', 'Γᾰλᾰ́τ', 'Γαλατ', '', '', 'ᾱ', 'α', 'Γᾰλᾰ́τᾱ', 'Γαλατα', ('m',), 'Vocative', 'Dual', True), ('Γᾰλᾰ́της', 'Γᾰλᾰ́τ', 'Γαλατ', '', '', 'αι', 'αι', 'Γᾰλᾰ́ται', 'Γαλαται', ('m',), 'Vocative', 'Plural', True), ('Δάκης', 'Δάκ', 'Δακ', '', '', 'ης', 'ης', 'Δάκης', 'Δακης', ('m',), 'Nominative', 'Singular', True), ('Δάκης', 'Δάκ', 'Δακ', '', '', 'ᾱ', 'α', 'Δάκᾱ', 'Δακα', ('m',), 'Nominative', 'Dual', True), ('Δάκης', 'Δάκ', 'Δακ', '', '', 'αι', 'αι', 'Δάκαι', 'Δακαι', ('m',), 'Nominative', 'Plural', True), ('Δάκης', 'Δάκ', 'Δακ', '', '', 'ου', 'ου', 'Δάκου', 'Δακου', ('m',), 'Genitive', 'Singular', True), ('Δάκης', 'Δάκ', 'Δακ', '', '', 'αιν', 'αιν', 'Δάκαιν', 'Δακαιν', ('m',), 'Genitive', 'Dual', True), ('Δάκης', 'Δάκ', 'Δακ', '', '', 'ῶν', 'ων', 'Δακῶν', 'Δακων', ('m',), 'Genitive', 'Plural', False), ('Δάκης', 'Δάκ', 'Δακ', '', '', 'ῃ', 'ῃ', 'Δάκῃ', 'Δακῃ', ('m',), 'Dative', 'Singular', True), ('Δάκης', 'Δάκ', 'Δακ', '', '', 'αιν', 'αιν', 'Δάκαιν', 'Δακαιν', ('m',), 'Dative', 'Dual', True), ('Δάκης', 'Δάκ', 'Δακ', '', '', 'αις', 'αις', 'Δάκαις', 'Δακαις', ('m',), 'Dative', 'Plural', True), ('Δάκης', 'Δάκ', 'Δακ', '', '', 'ην', 'ην', 'Δάκην', 'Δακην', ('m',), 'Accusative', 'Singular', True), ('Δάκης', 'Δάκ', 'Δακ', '', '', 'ᾱ', 'α', 'Δάκᾱ', 'Δακα', ('m',), 'Accusative', 'Dual', True), ('Δάκης', 'Δάκ', 'Δακ', '', '', 'ᾱς', 'ας', 'Δάκᾱς', 'Δακας', ('m',), 'Accusative', 'Plural', True), ('Δάκης', 'Δάκ', 'Δακ', '', '', 'η', 'η', 'Δάκη', 'Δακη', ('m',), 'Vocative', 'Singular', True), ('Δάκης', 'Δάκ', 'Δακ', '', '', 'ᾱ', 'α', 'Δάκᾱ', 'Δακα', ('m',), 'Vocative', 'Dual', True), ('Δάκης', 'Δάκ', 'Δακ', '', '', 'αι', 'αι', 'Δάκαι', 'Δακαι', ('m',), 'Vocative', 'Plural', True), ('Δᾰ́οι', 'Δᾰ́', 'Δα', '', '', 'οι', 'οι', 'Δᾰ́οι', 'Δαοι', ('m', 'pl'), 'Nominative', 'Plural', True), ('Δᾰ́οι', 'Δᾰ́', 'Δα', '', '', 'ων', 'ων', 'Δᾰ́ων', 'Δαων', ('m', 'pl'), 'Genitive', 'Plural', True), ('Δᾰ́οι', 'Δᾰ́', 'Δα', '', '', 'οις', 'οις', 'Δᾰ́οις', 'Δαοις', ('m', 'pl'), 'Dative', 'Plural', True), ('Δᾰ́οι', 'Δᾰ́', 'Δα', '', '', 'ους', 'ους', 'Δᾰ́ους', 'Δαους', ('m', 'pl'), 'Accusative', 'Plural', True), ('Δᾰ́οι', 'Δᾰ́', 'Δα', '', '', 'οι', 'οι', 'Δᾰ́οι', 'Δαοι', ('m', 'pl'), 'Vocative', 'Plural', True), ('Δᾰνθηλῆται', 'Δᾰνθηλῆτ', 'Δανθηλητ', '', '', 'αι', 'αι', 'Δᾰνθηλῆται', 'Δανθηληται', ('m', 'pl'), 'Nominative', 'Plural', True), ('Δᾰνθηλῆται', 'Δᾰνθηλῆτ', 'Δανθηλητ', '', '', 'ῶν', 'ων', 'Δᾰνθηλητῶν', 'Δανθηλητων', ('m', 'pl'), 'Genitive', 'Plural', False), ('Δᾰνθηλῆται', 'Δᾰνθηλῆτ', 'Δανθηλητ', '', '', 'αις', 'αις', 'Δᾰνθηλήταις', 'Δανθηληταις', ('m', 'pl'), 'Dative', 'Plural', False), ('Δᾰνθηλῆται', 'Δᾰνθηλῆτ', 'Δανθηλητ', '', '', 'ᾱς', 'ας', 'Δᾰνθηλήτᾱς', 'Δανθηλητας', ('m', 'pl'), 'Accusative', 'Plural', False), ('Δᾰνθηλῆται', 'Δᾰνθηλῆτ', 'Δανθηλητ', '', '', 'αι', 'αι', 'Δᾰνθηλῆται', 'Δανθηληται', ('m', 'pl'), 'Vocative', 'Plural', True), ('Δᾰρεῖται', 'Δᾰρεῖτ', 'Δαρειτ', '', '', 'αι', 'αι', 'Δᾰρεῖται', 'Δαρειται', ('m', 'pl'), 'Nominative', 'Plural', True), ('Δᾰρεῖται', 'Δᾰρεῖτ', 'Δαρειτ', '', '', 'ῶν', 'ων', 'Δᾰρειτῶν', 'Δαρειτων', ('m', 'pl'), 'Genitive', 'Plural', False), ('Δᾰρεῖται', 'Δᾰρεῖτ', 'Δαρειτ', '', '', 'αις', 'αις', 'Δᾰρείταις', 'Δαρειταις', ('m', 'pl'), 'Dative', 'Plural', False), ('Δᾰρεῖται', 'Δᾰρεῖτ', 'Δαρειτ', '', '', 'ᾱς', 'ας', 'Δᾰρείτᾱς', 'Δαρειτας', ('m', 'pl'), 'Accusative', 'Plural', False), ('Δᾰρεῖται', 'Δᾰρεῖτ', 'Δαρειτ', '', '', 'αι', 'αι', 'Δᾰρεῖται', 'Δαρειται', ('m', 'pl'), 'Vocative', 'Plural', True), ('Δεκᾰπολῑ́της', 'Δεκᾰπολῑ́τ', 'Δεκαπολιτ', '', '', 'ης', 'ης', 'Δεκᾰπολῑ́της', 'Δεκαπολιτης', ('m',), 'Nominative', 'Singular', True), ('Δεκᾰπολῑ́της', 'Δεκᾰπολῑ́τ', 'Δεκαπολιτ', '', '', 'ᾱ', 'α', 'Δεκᾰπολῑ́τᾱ', 'Δεκαπολιτα', ('m',), 'Nominative', 'Dual', True), ('Δεκᾰπολῑ́της', 'Δεκᾰπολῑ́τ', 'Δεκαπολιτ', '', '', 'αι', 'αι', 'Δεκᾰπολῖται', 'Δεκαπολιται', ('m',), 'Nominative', 'Plural', False), ('Δεκᾰπολῑ́της', 'Δεκᾰπολῑ́τ', 'Δεκαπολιτ', '', '', 'ου', 'ου', 'Δεκᾰπολῑ́του', 'Δεκαπολιτου', ('m',), 'Genitive', 'Singular', True), ('Δεκᾰπολῑ́της', 'Δεκᾰπολῑ́τ', 'Δεκαπολιτ', '', '', 'αιν', 'αιν', 'Δεκᾰπολῑ́ταιν', 'Δεκαπολιταιν', ('m',), 'Genitive', 'Dual', True), ('Δεκᾰπολῑ́της', 'Δεκᾰπολῑ́τ', 'Δεκαπολιτ', '', '', 'ῶν', 'ων', 'Δεκᾰπολῑτῶν', 'Δεκαπολιτων', ('m',), 'Genitive', 'Plural', False), ('Δεκᾰπολῑ́της', 'Δεκᾰπολῑ́τ', 'Δεκαπολιτ', '', '', 'ῃ', 'ῃ', 'Δεκᾰπολῑ́τῃ', 'Δεκαπολιτῃ', ('m',), 'Dative', 'Singular', True), ('Δεκᾰπολῑ́της', 'Δεκᾰπολῑ́τ', 'Δεκαπολιτ', '', '', 'αιν', 'αιν', 'Δεκᾰπολῑ́ταιν', 'Δεκαπολιταιν', ('m',), 'Dative', 'Dual', True), ('Δεκᾰπολῑ́της', 'Δεκᾰπολῑ́τ', 'Δεκαπολιτ', '', '', 'αις', 'αις', 'Δεκᾰπολῑ́ταις', 'Δεκαπολιταις', ('m',), 'Dative', 'Plural', True), ('Δεκᾰπολῑ́της', 'Δεκᾰπολῑ́τ', 'Δεκαπολιτ', '', '', 'ην', 'ην', 'Δεκᾰπολῑ́την', 'Δεκαπολιτην', ('m',), 'Accusative', 'Singular', True), ('Δεκᾰπολῑ́της', 'Δεκᾰπολῑ́τ', 'Δεκαπολιτ', '', '', 'ᾱ', 'α', 'Δεκᾰπολῑ́τᾱ', 'Δεκαπολιτα', ('m',), 'Accusative', 'Dual', True), ('Δεκᾰπολῑ́της', 'Δεκᾰπολῑ́τ', 'Δεκαπολιτ', '', '', 'ᾱς', 'ας', 'Δεκᾰπολῑ́τᾱς', 'Δεκαπολιτας', ('m',), 'Accusative', 'Plural', True), ('Δεκᾰπολῑ́της', 'Δεκᾰπολῑ́τ', 'Δεκαπολιτ', '', '', 'ᾰ', 'α', 'Δεκᾰπολῖτᾰ', 'Δεκαπολιτα', ('m',), 'Vocative', 'Singular', False), ('Δεκᾰπολῑ́της', 'Δεκᾰπολῑ́τ', 'Δεκαπολιτ', '', '', 'ᾱ', 'α', 'Δεκᾰπολῑ́τᾱ', 'Δεκαπολιτα', ('m',), 'Vocative', 'Dual', True), ('Δεκᾰπολῑ́της', 'Δεκᾰπολῑ́τ', 'Δεκαπολιτ', '', '', 'αι', 'αι', 'Δεκᾰπολῖται', 'Δεκαπολιται', ('m',), 'Vocative', 'Plural', False), ('Δροπῐκοί', 'Δροπῐκ', 'Δροπικ', '', '', 'οί', 'οι', 'Δροπῐκοί', 'Δροπικοι', ('m', 'pl'), 'Nominative', 'Plural', True), ('Δροπῐκοί', 'Δροπῐκ', 'Δροπικ', '', '', 'ῶν', 'ων', 'Δροπῐκῶν', 'Δροπικων', ('m', 'pl'), 'Genitive', 'Plural', True), ('Δροπῐκοί', 'Δροπῐκ', 'Δροπικ', '', '', 'οῖς', 'οις', 'Δροπῐκοῖς', 'Δροπικοις', ('m', 'pl'), 'Dative', 'Plural', True), ('Δροπῐκοί', 'Δροπῐκ', 'Δροπικ', '', '', 'ούς', 'ους', 'Δροπῐκούς', 'Δροπικους', ('m', 'pl'), 'Accusative', 'Plural', True), ('Δροπῐκοί', 'Δροπῐκ', 'Δροπικ', '', '', 'οί', 'οι', 'Δροπῐκοί', 'Δροπικοι', ('m', 'pl'), 'Vocative', 'Plural', True), ('Εἱλώτης', 'Εἱλώτ', 'Εἱλωτ', '', '', 'ης', 'ης', 'Εἱλώτης', 'Εἱλωτης', ('m',), 'Nominative', 'Singular', True), ('Εἱλώτης', 'Εἱλώτ', 'Εἱλωτ', '', '', 'ᾱ', 'α', 'Εἱλώτᾱ', 'Εἱλωτα', ('m',), 'Nominative', 'Dual', True), ('Εἱλώτης', 'Εἱλώτ', 'Εἱλωτ', '', '', 'αι', 'αι', 'Εἱλῶται', 'Εἱλωται', ('m',), 'Nominative', 'Plural', False), ('Εἱλώτης', 'Εἱλώτ', 'Εἱλωτ', '', '', 'ου', 'ου', 'Εἱλώτου', 'Εἱλωτου', ('m',), 'Genitive', 'Singular', True), ('Εἱλώτης', 'Εἱλώτ', 'Εἱλωτ', '', '', 'αιν', 'αιν', 'Εἱλώταιν', 'Εἱλωταιν', ('m',), 'Genitive', 'Dual', True), ('Εἱλώτης', 'Εἱλώτ', 'Εἱλωτ', '', '', 'ῶν', 'ων', 'Εἱλωτῶν', 'Εἱλωτων', ('m',), 'Genitive', 'Plural', False), ('Εἱλώτης', 'Εἱλώτ', 'Εἱλωτ', '', '', 'ῃ', 'ῃ', 'Εἱλώτῃ', 'Εἱλωτῃ', ('m',), 'Dative', 'Singular', True), ('Εἱλώτης', 'Εἱλώτ', 'Εἱλωτ', '', '', 'αιν', 'αιν', 'Εἱλώταιν', 'Εἱλωταιν', ('m',), 'Dative', 'Dual', True), ('Εἱλώτης', 'Εἱλώτ', 'Εἱλωτ', '', '', 'αις', 'αις', 'Εἱλώταις', 'Εἱλωταις', ('m',), 'Dative', 'Plural', True), ('Εἱλώτης', 'Εἱλώτ', 'Εἱλωτ', '', '', 'ην', 'ην', 'Εἱλώτην', 'Εἱλωτην', ('m',), 'Accusative', 'Singular', True), ('Εἱλώτης', 'Εἱλώτ', 'Εἱλωτ', '', '', 'ᾱ', 'α', 'Εἱλώτᾱ', 'Εἱλωτα', ('m',), 'Accusative', 'Dual', True), ('Εἱλώτης', 'Εἱλώτ', 'Εἱλωτ', '', '', 'ᾱς', 'ας', 'Εἱλώτᾱς', 'Εἱλωτας', ('m',), 'Accusative', 'Plural', True), ('Εἱλώτης', 'Εἱλώτ', 'Εἱλωτ', '', '', 'ᾰ', 'α', 'Εἱλῶτᾰ', 'Εἱλωτα', ('m',), 'Vocative', 'Singular', False), ('Εἱλώτης', 'Εἱλώτ', 'Εἱλωτ', '', '', 'ᾱ', 'α', 'Εἱλώτᾱ', 'Εἱλωτα', ('m',), 'Vocative', 'Dual', True), ('Εἱλώτης', 'Εἱλώτ', 'Εἱλωτ', '', '', 'αι', 'αι', 'Εἱλῶται', 'Εἱλωται', ('m',), 'Vocative', 'Plural', False), ('Ζᾰκᾰ́ται', 'Ζᾰκᾰ́τ', 'Ζακατ', '', '', 'αι', 'αι', 'Ζᾰκᾰ́ται', 'Ζακαται', ('m', 'pl'), 'Nominative', 'Plural', True), ('Ζᾰκᾰ́ται', 'Ζᾰκᾰ́τ', 'Ζακατ', '', '', 'ῶν', 'ων', 'Ζᾰκᾰτῶν', 'Ζακατων', ('m', 'pl'), 'Genitive', 'Plural', False), ('Ζᾰκᾰ́ται', 'Ζᾰκᾰ́τ', 'Ζακατ', '', '', 'αις', 'αις', 'Ζᾰκᾰ́ταις', 'Ζακαταις', ('m', 'pl'), 'Dative', 'Plural', True), ('Ζᾰκᾰ́ται', 'Ζᾰκᾰ́τ', 'Ζακατ', '', '', 'ᾱς', 'ας', 'Ζᾰκᾰ́τᾱς', 'Ζακατας', ('m', 'pl'), 'Accusative', 'Plural', True), ('Ζᾰκᾰ́ται', 'Ζᾰκᾰ́τ', 'Ζακατ', '', '', 'αι', 'αι', 'Ζᾰκᾰ́ται', 'Ζακαται', ('m', 'pl'), 'Vocative', 'Plural', True), ('Ζῐγχοί', 'Ζῐγχ', 'Ζιγχ', '', '', 'οί', 'οι', 'Ζῐγχοί', 'Ζιγχοι', ('m', 'pl'), 'Nominative', 'Plural', True), ('Ζῐγχοί', 'Ζῐγχ', 'Ζιγχ', '', '', 'ῶν', 'ων', 'Ζῐγχῶν', 'Ζιγχων', ('m', 'pl'), 'Genitive', 'Plural', True), ('Ζῐγχοί', 'Ζῐγχ', 'Ζιγχ', '', '', 'οῖς', 'οις', 'Ζῐγχοῖς', 'Ζιγχοις', ('m', 'pl'), 'Dative', 'Plural', True), ('Ζῐγχοί', 'Ζῐγχ', 'Ζιγχ', '', '', 'ούς', 'ους', 'Ζῐγχούς', 'Ζιγχους', ('m', 'pl'), 'Accusative', 'Plural', True), ('Ζῐγχοί', 'Ζῐγχ', 'Ζιγχ', '', '', 'οί', 'οι', 'Ζῐγχοί', 'Ζιγχοι', ('m', 'pl'), 'Vocative', 'Plural', True), ('Θρᾷττᾰ', 'Θρᾷττ', 'Θρᾳττ', '', '', 'ᾰ', 'α', 'Θρᾷττᾰ', 'Θρᾳττα', ('f',), 'Nominative', 'Singular', True), ('Θρᾷττᾰ', 'Θρᾷττ', 'Θρᾳττ', '', '', 'ᾱ', 'α', 'Θρᾴττᾱ', 'Θρᾳττα', ('f',), 'Nominative', 'Dual', False), ('Θρᾷττᾰ', 'Θρᾷττ', 'Θρᾳττ', '', '', 'αι', 'αι', 'Θρᾷτται', 'Θρᾳτται', ('f',), 'Nominative', 'Plural', True), ('Θρᾷττᾰ', 'Θρᾷττ', 'Θρᾳττ', '', '', 'ης', 'ης', 'Θρᾴττης', 'Θρᾳττης', ('f',), 'Genitive', 'Singular', False), ('Θρᾷττᾰ', 'Θρᾷττ', 'Θρᾳττ', '', '', 'αιν', 'αιν', 'Θρᾴτταιν', 'Θρᾳτταιν', ('f',), 'Genitive', 'Dual', False), ('Θρᾷττᾰ', 'Θρᾷττ', 'Θρᾳττ', '', '', 'ῶν', 'ων', 'Θρᾳττῶν', 'Θρᾳττων', ('f',), 'Genitive', 'Plural', False), ('Θρᾷττᾰ', 'Θρᾷττ', 'Θρᾳττ', '', '', 'τῃ', 'τῃ', 'Θρᾴττῃ', 'Θρᾳττῃ', ('f',), 'Dative', 'Singular', False), ('Θρᾷττᾰ', 'Θρᾷττ', 'Θρᾳττ', '', '', 'αιν', 'αιν', 'Θρᾴτταιν', 'Θρᾳτταιν', ('f',), 'Dative', 'Dual', False), ('Θρᾷττᾰ', 'Θρᾷττ', 'Θρᾳττ', '', '', 'αις', 'αις', 'Θρᾴτταις', 'Θρᾳτταις', ('f',), 'Dative', 'Plural', False), ('Θρᾷττᾰ', 'Θρᾷττ', 'Θρᾳττ', '', '', 'ᾰν', 'αν', 'Θρᾷττᾰν', 'Θρᾳτταν', ('f',), 'Accusative', 'Singular', True), ('Θρᾷττᾰ', 'Θρᾷττ', 'Θρᾳττ', '', '', 'ᾱ', 'α', 'Θρᾴττᾱ', 'Θρᾳττα', ('f',), 'Accusative', 'Dual', False), ('Θρᾷττᾰ', 'Θρᾷττ', 'Θρᾳττ', '', '', 'ᾱς', 'ας', 'Θρᾴττᾱς', 'Θρᾳττας', ('f',), 'Accusative', 'Plural', False), ('Θρᾷττᾰ', 'Θρᾷττ', 'Θρᾳττ', '', '', 'ᾰ', 'α', 'Θρᾷττᾰ', 'Θρᾳττα', ('f',), 'Vocative', 'Singular', True), ('Θρᾷττᾰ', 'Θρᾷττ', 'Θρᾳττ', '', '', 'ᾱ', 'α', 'Θρᾴττᾱ', 'Θρᾳττα', ('f',), 'Vocative', 'Dual', False), ('Θρᾷττᾰ', 'Θρᾷττ', 'Θρᾳττ', '', '', 'αι', 'αι', 'Θρᾷτται', 'Θρᾳτται', ('f',), 'Vocative', 'Plural', True), ('Θῠσσᾰγέται', 'Θῠσσᾰγέτ', 'Θυσσαγετ', '', '', 'αι', 'αι', 'Θῠσσᾰγέται', 'Θυσσαγεται', ('m', 'pl'), 'Nominative', 'Plural', True), ('Θῠσσᾰγέται', 'Θῠσσᾰγέτ', 'Θυσσαγετ', '', '', 'ῶν', 'ων', 'Θῠσσᾰγετῶν', 'Θυσσαγετων', ('m', 'pl'), 'Genitive', 'Plural', False), ('Θῠσσᾰγέται', 'Θῠσσᾰγέτ', 'Θυσσαγετ', '', '', 'αις', 'αις', 'Θῠσσᾰγέταις', 'Θυσσαγεταις', ('m', 'pl'), 'Dative', 'Plural', True), ('Θῠσσᾰγέται', 'Θῠσσᾰγέτ', 'Θυσσαγετ', '', '', 'ᾱς', 'ας', 'Θῠσσᾰγέτᾱς', 'Θυσσαγετας', ('m', 'pl'), 'Accusative', 'Plural', True), ('Θῠσσᾰγέται', 'Θῠσσᾰγέτ', 'Θυσσαγετ', '', '', 'αι', 'αι', 'Θῠσσᾰγέται', 'Θυσσαγεται', ('m', 'pl'), 'Vocative', 'Plural', True), ('Κᾰ́βειροι', 'Κᾰ́βειρ', 'Καβειρ', '', '', 'οι', 'οι', 'Κᾰ́βειροι', 'Καβειροι', ('m', 'pl'), 'Nominative', 'Plural', True), ('Κᾰ́βειροι', 'Κᾰ́βειρ', 'Καβειρ', '', '', 'ων', 'ων', 'Κᾰβείρων', 'Καβειρων', ('m', 'pl'), 'Genitive', 'Plural', False), ('Κᾰ́βειροι', 'Κᾰ́βειρ', 'Καβειρ', '', '', 'οις', 'οις', 'Κᾰβείροις', 'Καβειροις', ('m', 'pl'), 'Dative', 'Plural', False), ('Κᾰ́βειροι', 'Κᾰ́βειρ', 'Καβειρ', '', '', 'ους', 'ους', 'Κᾰβείρους', 'Καβειρους', ('m', 'pl'), 'Accusative', 'Plural', False), ('Κᾰ́βειροι', 'Κᾰ́βειρ', 'Καβειρ', '', '', 'οι', 'οι', 'Κᾰ́βειροι', 'Καβειροι', ('m', 'pl'), 'Vocative', 'Plural', True), ('Κᾰ́ντᾰβροι', 'Κᾰ́ντᾰβρ', 'Κανταβρ', '', '', 'οι', 'οι', 'Κᾰ́ντᾰβροι', 'Κανταβροι', ('m', 'pl'), 'Nominative', 'Plural', True), ('Κᾰ́ντᾰβροι', 'Κᾰ́ντᾰβρ', 'Κανταβρ', '', '', 'ων', 'ων', 'Κᾰντᾰ́βρων', 'Κανταβρων', ('m', 'pl'), 'Genitive', 'Plural', False), ('Κᾰ́ντᾰβροι', 'Κᾰ́ντᾰβρ', 'Κανταβρ', '', '', 'οις', 'οις', 'Κᾰντᾰ́βροις', 'Κανταβροις', ('m', 'pl'), 'Dative', 'Plural', False), ('Κᾰ́ντᾰβροι', 'Κᾰ́ντᾰβρ', 'Κανταβρ', '', '', 'ους', 'ους', 'Κᾰντᾰ́βρους', 'Κανταβρους', ('m', 'pl'), 'Accusative', 'Plural', False), ('Κᾰ́ντᾰβροι', 'Κᾰ́ντᾰβρ', 'Κανταβρ', '', '', 'οι', 'οι', 'Κᾰ́ντᾰβροι', 'Κανταβροι', ('m', 'pl'), 'Vocative', 'Plural', True), ('Κῐ́λῐσσᾰ', 'Κῐ́λῐσσ', 'Κιλισσ', '', '', 'ᾰ', 'α', 'Κῐ́λῐσσᾰ', 'Κιλισσα', ('f',), 'Nominative', 'Singular', True), ('Κῐ́λῐσσᾰ', 'Κῐ́λῐσσ', 'Κιλισσ', '', '', 'ᾱ', 'α', 'Κῐλῐ́σσᾱ', 'Κιλισσα', ('f',), 'Nominative', 'Dual', False), ('Κῐ́λῐσσᾰ', 'Κῐ́λῐσσ', 'Κιλισσ', '', '', 'αι', 'αι', 'Κῐ́λῐσσαι', 'Κιλισσαι', ('f',), 'Nominative', 'Plural', True), ('Κῐ́λῐσσᾰ', 'Κῐ́λῐσσ', 'Κιλισσ', '', '', 'ης', 'ης', 'Κῐλῐ́σσης', 'Κιλισσης', ('f',), 'Genitive', 'Singular', False), ('Κῐ́λῐσσᾰ', 'Κῐ́λῐσσ', 'Κιλισσ', '', '', 'αιν', 'αιν', 'Κῐλῐ́σσαιν', 'Κιλισσαιν', ('f',), 'Genitive', 'Dual', False), ('Κῐ́λῐσσᾰ', 'Κῐ́λῐσσ', 'Κιλισσ', '', '', 'ῶν', 'ων', 'Κῐλῐσσῶν', 'Κιλισσων', ('f',), 'Genitive', 'Plural', False), ('Κῐ́λῐσσᾰ', 'Κῐ́λῐσσ', 'Κιλισσ', '', '', 'σῃ', 'σῃ', 'Κῐλῐ́σσῃ', 'Κιλισσῃ', ('f',), 'Dative', 'Singular', False), ('Κῐ́λῐσσᾰ', 'Κῐ́λῐσσ', 'Κιλισσ', '', '', 'αιν', 'αιν', 'Κῐλῐ́σσαιν', 'Κιλισσαιν', ('f',), 'Dative', 'Dual', False), ('Κῐ́λῐσσᾰ', 'Κῐ́λῐσσ', 'Κιλισσ', '', '', 'αις', 'αις', 'Κῐλῐ́σσαις', 'Κιλισσαις', ('f',), 'Dative', 'Plural', False), ('Κῐ́λῐσσᾰ', 'Κῐ́λῐσσ', 'Κιλισσ', '', '', 'ᾰν', 'αν', 'Κῐ́λῐσσᾰν', 'Κιλισσαν', ('f',), 'Accusative', 'Singular', True), ('Κῐ́λῐσσᾰ', 'Κῐ́λῐσσ', 'Κιλισσ', '', '', 'ᾱ', 'α', 'Κῐλῐ́σσᾱ', 'Κιλισσα', ('f',), 'Accusative', 'Dual', False), ('Κῐ́λῐσσᾰ', 'Κῐ́λῐσσ', 'Κιλισσ', '', '', 'ᾱς', 'ας', 'Κῐλῐ́σσᾱς', 'Κιλισσας', ('f',), 'Accusative', 'Plural', False), ('Κῐ́λῐσσᾰ', 'Κῐ́λῐσσ', 'Κιλισσ', '', '', 'ᾰ', 'α', 'Κῐ́λῐσσᾰ', 'Κιλισσα', ('f',), 'Vocative', 'Singular', True), ('Κῐ́λῐσσᾰ', 'Κῐ́λῐσσ', 'Κιλισσ', '', '', 'ᾱ', 'α', 'Κῐλῐ́σσᾱ', 'Κιλισσα', ('f',), 'Vocative', 'Dual', False), ('Κῐ́λῐσσᾰ', 'Κῐ́λῐσσ', 'Κιλισσ', '', '', 'αι', 'αι', 'Κῐ́λῐσσαι', 'Κιλισσαι', ('f',), 'Vocative', 'Plural', True), ('Κᾰλῐ́γγαι', 'Κᾰλῐ́γγ', 'Καλιγγ', '', '', 'αι', 'αι', 'Κᾰλῐ́γγαι', 'Καλιγγαι', ('m', 'pl'), 'Nominative', 'Plural', True), ('Κᾰλῐ́γγαι', 'Κᾰλῐ́γγ', 'Καλιγγ', '', '', 'ῶν', 'ων', 'Κᾰλῐγγῶν', 'Καλιγγων', ('m', 'pl'), 'Genitive', 'Plural', False), ('Κᾰλῐ́γγαι', 'Κᾰλῐ́γγ', 'Καλιγγ', '', '', 'αις', 'αις', 'Κᾰλῐ́γγαις', 'Καλιγγαις', ('m', 'pl'), 'Dative', 'Plural', True), ('Κᾰλῐ́γγαι', 'Κᾰλῐ́γγ', 'Καλιγγ', '', '', 'ᾱς', 'ας', 'Κᾰλῐ́γγᾱς', 'Καλιγγας', ('m', 'pl'), 'Accusative', 'Plural', True), ('Κᾰλῐ́γγαι', 'Κᾰλῐ́γγ', 'Καλιγγ', '', '', 'αι', 'αι', 'Κᾰλῐ́γγαι', 'Καλιγγαι', ('m', 'pl'), 'Vocative', 'Plural', True), ('Κᾰλλῐπῐ́δαι', 'Κᾰλλῐπῐ́δ', 'Καλλιπιδ', '', '', 'αι', 'αι', 'Κᾰλλῐπῐ́δαι', 'Καλλιπιδαι', ('m', 'pl'), 'Nominative', 'Plural', True), ('Κᾰλλῐπῐ́δαι', 'Κᾰλλῐπῐ́δ', 'Καλλιπιδ', '', '', 'ῶν', 'ων', 'Κᾰλλῐπῐδῶν', 'Καλλιπιδων', ('m', 'pl'), 'Genitive', 'Plural', False), ('Κᾰλλῐπῐ́δαι', 'Κᾰλλῐπῐ́δ', 'Καλλιπιδ', '', '', 'αις', 'αις', 'Κᾰλλῐπῐ́δαις', 'Καλλιπιδαις', ('m', 'pl'), 'Dative', 'Plural', True), ('Κᾰλλῐπῐ́δαι', 'Κᾰλλῐπῐ́δ', 'Καλλιπιδ', '', '', 'ᾱς', 'ας', 'Κᾰλλῐπῐ́δᾱς', 'Καλλιπιδας', ('m', 'pl'), 'Accusative', 'Plural', True), ('Κᾰλλῐπῐ́δαι', 'Κᾰλλῐπῐ́δ', 'Καλλιπιδ', '', '', 'αι', 'αι', 'Κᾰλλῐπῐ́δαι', 'Καλλιπιδαι', ('m', 'pl'), 'Vocative', 'Plural', True), ('Κερκέται', 'Κερκέτ', 'Κερκετ', '', '', 'αι', 'αι', 'Κερκέται', 'Κερκεται', ('m', 'pl'), 'Nominative', 'Plural', True), ('Κερκέται', 'Κερκέτ', 'Κερκετ', '', '', 'ῶν', 'ων', 'Κερκετῶν', 'Κερκετων', ('m', 'pl'), 'Genitive', 'Plural', False), ('Κερκέται', 'Κερκέτ', 'Κερκετ', '', '', 'αις', 'αις', 'Κερκέταις', 'Κερκεταις', ('m', 'pl'), 'Dative', 'Plural', True), ('Κερκέται', 'Κερκέτ', 'Κερκετ', '', '', 'ᾱς', 'ας', 'Κερκέτᾱς', 'Κερκετας', ('m', 'pl'), 'Accusative', 'Plural', True), ('Κερκέται', 'Κερκέτ', 'Κερκετ', '', '', 'αι', 'αι', 'Κερκέται', 'Κερκεται', ('m', 'pl'), 'Vocative', 'Plural', True), ('Κιμμερῐ́ᾱ', 'Κιμμερῐ́', 'Κιμμερι', '', '', 'ᾱ', 'α', 'Κιμμερῐ́ᾱ', 'Κιμμερια', ('f',), 'Nominative', 'Singular', True), ('Κιμμερῐ́ᾱ', 'Κιμμερῐ́', 'Κιμμερι', '', '', 'ᾱ', 'α', 'Κιμμερῐ́ᾱ', 'Κιμμερια', ('f',), 'Nominative', 'Dual', True), ('Κιμμερῐ́ᾱ', 'Κιμμερῐ́', 'Κιμμερι', '', '', 'αι', 'αι', 'Κιμμερῐ́αι', 'Κιμμεριαι', ('f',), 'Nominative', 'Plural', True), ('Κιμμερῐ́ᾱ', 'Κιμμερῐ́', 'Κιμμερι', '', '', 'ᾱς', 'ας', 'Κιμμερῐ́ᾱς', 'Κιμμεριας', ('f',), 'Genitive', 'Singular', True), ('Κιμμερῐ́ᾱ', 'Κιμμερῐ́', 'Κιμμερι', '', '', 'αιν', 'αιν', 'Κιμμερῐ́αιν', 'Κιμμεριαιν', ('f',), 'Genitive', 'Dual', True), ('Κιμμερῐ́ᾱ', 'Κιμμερῐ́', 'Κιμμερι', '', '', 'ῶν', 'ων', 'Κιμμερῐῶν', 'Κιμμεριων', ('f',), 'Genitive', 'Plural', False), ('Κιμμερῐ́ᾱ', 'Κιμμερῐ́', 'Κιμμερι', '', '', 'ᾳ', 'ᾳ', 'Κιμμερῐ́ᾳ', 'Κιμμεριᾳ', ('f',), 'Dative', 'Singular', True), ('Κιμμερῐ́ᾱ', 'Κιμμερῐ́', 'Κιμμερι', '', '', 'αιν', 'αιν', 'Κιμμερῐ́αιν', 'Κιμμεριαιν', ('f',), 'Dative', 'Dual', True), ('Κιμμερῐ́ᾱ', 'Κιμμερῐ́', 'Κιμμερι', '', '', 'αις', 'αις', 'Κιμμερῐ́αις', 'Κιμμεριαις', ('f',), 'Dative', 'Plural', True), ('Κιμμερῐ́ᾱ', 'Κιμμερῐ́', 'Κιμμερι', '', '', 'ᾱν', 'αν', 'Κιμμερῐ́ᾱν', 'Κιμμεριαν', ('f',), 'Accusative', 'Singular', True), ('Κιμμερῐ́ᾱ', 'Κιμμερῐ́', 'Κιμμερι', '', '', 'ᾱ', 'α', 'Κιμμερῐ́ᾱ', 'Κιμμερια', ('f',), 'Accusative', 'Dual', True), ('Κιμμερῐ́ᾱ', 'Κιμμερῐ́', 'Κιμμερι', '', '', 'ᾱς', 'ας', 'Κιμμερῐ́ᾱς', 'Κιμμεριας', ('f',), 'Accusative', 'Plural', True), ('Κιμμερῐ́ᾱ', 'Κιμμερῐ́', 'Κιμμερι', '', '', 'ᾱ', 'α', 'Κιμμερῐ́ᾱ', 'Κιμμερια', ('f',), 'Vocative', 'Singular', True), ('Κιμμερῐ́ᾱ', 'Κιμμερῐ́', 'Κιμμερι', '', '', 'ᾱ', 'α', 'Κιμμερῐ́ᾱ', 'Κιμμερια', ('f',), 'Vocative', 'Dual', True), ('Κιμμερῐ́ᾱ', 'Κιμμερῐ́', 'Κιμμερι', '', '', 'αι', 'αι', 'Κιμμερῐ́αι', 'Κιμμεριαι', ('f',), 'Vocative', 'Plural', True), ('Κονᾰψηνοί', 'Κονᾰψην', 'Κοναψην', '', '', 'οί', 'οι', 'Κονᾰψηνοί', 'Κοναψηνοι', ('m', 'pl'), 'Nominative', 'Plural', True), ('Κονᾰψηνοί', 'Κονᾰψην', 'Κοναψην', '', '', 'ῶν', 'ων', 'Κονᾰψηνῶν', 'Κοναψηνων', ('m', 'pl'), 'Genitive', 'Plural', True), ('Κονᾰψηνοί', 'Κονᾰψην', 'Κοναψην', '', '', 'οῖς', 'οις', 'Κονᾰψηνοῖς', 'Κοναψηνοις', ('m', 'pl'), 'Dative', 'Plural', True), ('Κονᾰψηνοί', 'Κονᾰψην', 'Κοναψην', '', '', 'ούς', 'ους', 'Κονᾰψηνούς', 'Κοναψηνους', ('m', 'pl'), 'Accusative', 'Plural', True), ('Κονᾰψηνοί', 'Κονᾰψην', 'Κοναψην', '', '', 'οί', 'οι', 'Κονᾰψηνοί', 'Κοναψηνοι', ('m', 'pl'), 'Vocative', 'Plural', True), ('Κρονοθήκη', 'Κρονοθήκ', 'Κρονοθηκ', '', '', 'η', 'η', 'Κρονοθήκη', 'Κρονοθηκη', ('f',), 'Nominative', 'Singular', True), ('Κρονοθήκη', 'Κρονοθήκ', 'Κρονοθηκ', '', '', 'ᾱ', 'α', 'Κρονοθήκᾱ', 'Κρονοθηκα', ('f',), 'Nominative', 'Dual', True), ('Κρονοθήκη', 'Κρονοθήκ', 'Κρονοθηκ', '', '', 'αι', 'αι', 'Κρονοθῆκαι', 'Κρονοθηκαι', ('f',), 'Nominative', 'Plural', False), ('Κρονοθήκη', 'Κρονοθήκ', 'Κρονοθηκ', '', '', 'ης', 'ης', 'Κρονοθήκης', 'Κρονοθηκης', ('f',), 'Genitive', 'Singular', True), ('Κρονοθήκη', 'Κρονοθήκ', 'Κρονοθηκ', '', '', 'αιν', 'αιν', 'Κρονοθήκαιν', 'Κρονοθηκαιν', ('f',), 'Genitive', 'Dual', True), ('Κρονοθήκη', 'Κρονοθήκ', 'Κρονοθηκ', '', '', 'ῶν', 'ων', 'Κρονοθηκῶν', 'Κρονοθηκων', ('f',), 'Genitive', 'Plural', False), ('Κρονοθήκη', 'Κρονοθήκ', 'Κρονοθηκ', '', '', 'ῃ', 'ῃ', 'Κρονοθήκῃ', 'Κρονοθηκῃ', ('f',), 'Dative', 'Singular', True), ('Κρονοθήκη', 'Κρονοθήκ', 'Κρονοθηκ', '', '', 'αιν', 'αιν', 'Κρονοθήκαιν', 'Κρονοθηκαιν', ('f',), 'Dative', 'Dual', True), ('Κρονοθήκη', 'Κρονοθήκ', 'Κρονοθηκ', '', '', 'αις', 'αις', 'Κρονοθήκαις', 'Κρονοθηκαις', ('f',), 'Dative', 'Plural', True), ('Κρονοθήκη', 'Κρονοθήκ', 'Κρονοθηκ', '', '', 'ην', 'ην', 'Κρονοθήκην', 'Κρονοθηκην', ('f',), 'Accusative', 'Singular', True), ('Κρονοθήκη', 'Κρονοθήκ', 'Κρονοθηκ', '', '', 'ᾱ', 'α', 'Κρονοθήκᾱ', 'Κρονοθηκα', ('f',), 'Accusative', 'Dual', True), ('Κρονοθήκη', 'Κρονοθήκ', 'Κρονοθηκ', '', '', 'ᾱς', 'ας', 'Κρονοθήκᾱς', 'Κρονοθηκας', ('f',), 'Accusative', 'Plural', True), ('Κρονοθήκη', 'Κρονοθήκ', 'Κρονοθηκ', '', '', 'η', 'η', 'Κρονοθήκη', 'Κρονοθηκη', ('f',), 'Vocative', 'Singular', True), ('Κρονοθήκη', 'Κρονοθήκ', 'Κρονοθηκ', '', '', 'ᾱ', 'α', 'Κρονοθήκᾱ', 'Κρονοθηκα', ('f',), 'Vocative', 'Dual', True), ('Κρονοθήκη', 'Κρονοθήκ', 'Κρονοθηκ', '', '', 'αι', 'αι', 'Κρονοθῆκαι', 'Κρονοθηκαι', ('f',), 'Vocative', 'Plural', False), ('Κροτωνῐᾱ́της', 'Κροτωνῐᾱ́τ', 'Κροτωνιατ', '', '', 'ης', 'ης', 'Κροτωνῐᾱ́της', 'Κροτωνιατης', ('m',), 'Nominative', 'Singular', True), ('Κροτωνῐᾱ́της', 'Κροτωνῐᾱ́τ', 'Κροτωνιατ', '', '', 'ᾱ', 'α', 'Κροτωνῐᾱ́τᾱ', 'Κροτωνιατα', ('m',), 'Nominative', 'Dual', True), ('Κροτωνῐᾱ́της', 'Κροτωνῐᾱ́τ', 'Κροτωνιατ', '', '', 'αι', 'αι', 'Κροτωνῐᾶται', 'Κροτωνιαται', ('m',), 'Nominative', 'Plural', False), ('Κροτωνῐᾱ́της', 'Κροτωνῐᾱ́τ', 'Κροτωνιατ', '', '', 'ου', 'ου', 'Κροτωνῐᾱ́του', 'Κροτωνιατου', ('m',), 'Genitive', 'Singular', True), ('Κροτωνῐᾱ́της', 'Κροτωνῐᾱ́τ', 'Κροτωνιατ', '', '', 'αιν', 'αιν', 'Κροτωνῐᾱ́ταιν', 'Κροτωνιαταιν', ('m',), 'Genitive', 'Dual', True), ('Κροτωνῐᾱ́της', 'Κροτωνῐᾱ́τ', 'Κροτωνιατ', '', '', 'ῶν', 'ων', 'Κροτωνῐᾱτῶν', 'Κροτωνιατων', ('m',), 'Genitive', 'Plural', False), ('Κροτωνῐᾱ́της', 'Κροτωνῐᾱ́τ', 'Κροτωνιατ', '', '', 'ῃ', 'ῃ', 'Κροτωνῐᾱ́τῃ', 'Κροτωνιατῃ', ('m',), 'Dative', 'Singular', True), ('Κροτωνῐᾱ́της', 'Κροτωνῐᾱ́τ', 'Κροτωνιατ', '', '', 'αιν', 'αιν', 'Κροτωνῐᾱ́ταιν', 'Κροτωνιαταιν', ('m',), 'Dative', 'Dual', True), ('Κροτωνῐᾱ́της', 'Κροτωνῐᾱ́τ', 'Κροτωνιατ', '', '', 'αις', 'αις', 'Κροτωνῐᾱ́ταις', 'Κροτωνιαταις', ('m',), 'Dative', 'Plural', True), ('Κροτωνῐᾱ́της', 'Κροτωνῐᾱ́τ', 'Κροτωνιατ', '', '', 'ην', 'ην', 'Κροτωνῐᾱ́την', 'Κροτωνιατην', ('m',), 'Accusative', 'Singular', True), ('Κροτωνῐᾱ́της', 'Κροτωνῐᾱ́τ', 'Κροτωνιατ', '', '', 'ᾱ', 'α', 'Κροτωνῐᾱ́τᾱ', 'Κροτωνιατα', ('m',), 'Accusative', 'Dual', True), ('Κροτωνῐᾱ́της', 'Κροτωνῐᾱ́τ', 'Κροτωνιατ', '', '', 'ᾱς', 'ας', 'Κροτωνῐᾱ́τᾱς', 'Κροτωνιατας', ('m',), 'Accusative', 'Plural', True), ('Κροτωνῐᾱ́της', 'Κροτωνῐᾱ́τ', 'Κροτωνιατ', '', '', 'ᾰ', 'α', 'Κροτωνῐᾶτᾰ', 'Κροτωνιατα', ('m',), 'Vocative', 'Singular', False), ('Κροτωνῐᾱ́της', 'Κροτωνῐᾱ́τ', 'Κροτωνιατ', '', '', 'ᾱ', 'α', 'Κροτωνῐᾱ́τᾱ', 'Κροτωνιατα', ('m',), 'Vocative', 'Dual', True), ('Κροτωνῐᾱ́της', 'Κροτωνῐᾱ́τ', 'Κροτωνιατ', '', '', 'αι', 'αι', 'Κροτωνῐᾶται', 'Κροτωνιαται', ('m',), 'Vocative', 'Plural', False), ('Κρόβῠζοι', 'Κρόβῠζ', 'Κροβυζ', '', '', 'οι', 'οι', 'Κρόβῠζοι', 'Κροβυζοι', ('m', 'pl'), 'Nominative', 'Plural', True), ('Κρόβῠζοι', 'Κρόβῠζ', 'Κροβυζ', '', '', 'ων', 'ων', 'Κροβῠ́ζων', 'Κροβυζων', ('m', 'pl'), 'Genitive', 'Plural', False), ('Κρόβῠζοι', 'Κρόβῠζ', 'Κροβυζ', '', '', 'οις', 'οις', 'Κροβῠ́ζοις', 'Κροβυζοις', ('m', 'pl'), 'Dative', 'Plural', False), ('Κρόβῠζοι', 'Κρόβῠζ', 'Κροβυζ', '', '', 'ους', 'ους', 'Κροβῠ́ζους', 'Κροβυζους', ('m', 'pl'), 'Accusative', 'Plural', False), ('Κρόβῠζοι', 'Κρόβῠζ', 'Κροβυζ', '', '', 'οι', 'οι', 'Κρόβῠζοι', 'Κροβυζοι', ('m', 'pl'), 'Vocative', 'Plural', True), ('Κῠδωνῐᾱ́της', 'Κῠδωνῐᾱ́τ', 'Κυδωνιατ', '', '', 'ης', 'ης', 'Κῠδωνῐᾱ́της', 'Κυδωνιατης', ('m',), 'Nominative', 'Singular', True), ('Κῠδωνῐᾱ́της', 'Κῠδωνῐᾱ́τ', 'Κυδωνιατ', '', '', 'ᾱ', 'α', 'Κῠδωνῐᾱ́τᾱ', 'Κυδωνιατα', ('m',), 'Nominative', 'Dual', True), ('Κῠδωνῐᾱ́της', 'Κῠδωνῐᾱ́τ', 'Κυδωνιατ', '', '', 'αι', 'αι', 'Κῠδωνῐᾶται', 'Κυδωνιαται', ('m',), 'Nominative', 'Plural', False), ('Κῠδωνῐᾱ́της', 'Κῠδωνῐᾱ́τ', 'Κυδωνιατ', '', '', 'ου', 'ου', 'Κῠδωνῐᾱ́του', 'Κυδωνιατου', ('m',), 'Genitive', 'Singular', True), ('Κῠδωνῐᾱ́της', 'Κῠδωνῐᾱ́τ', 'Κυδωνιατ', '', '', 'αιν', 'αιν', 'Κῠδωνῐᾱ́ταιν', 'Κυδωνιαταιν', ('m',), 'Genitive', 'Dual', True), ('Κῠδωνῐᾱ́της', 'Κῠδωνῐᾱ́τ', 'Κυδωνιατ', '', '', 'ῶν', 'ων', 'Κῠδωνῐᾱτῶν', 'Κυδωνιατων', ('m',), 'Genitive', 'Plural', False), ('Κῠδωνῐᾱ́της', 'Κῠδωνῐᾱ́τ', 'Κυδωνιατ', '', '', 'ῃ', 'ῃ', 'Κῠδωνῐᾱ́τῃ', 'Κυδωνιατῃ', ('m',), 'Dative', 'Singular', True), ('Κῠδωνῐᾱ́της', 'Κῠδωνῐᾱ́τ', 'Κυδωνιατ', '', '', 'αιν', 'αιν', 'Κῠδωνῐᾱ́ταιν', 'Κυδωνιαταιν', ('m',), 'Dative', 'Dual', True), ('Κῠδωνῐᾱ́της', 'Κῠδωνῐᾱ́τ', 'Κυδωνιατ', '', '', 'αις', 'αις', 'Κῠδωνῐᾱ́ταις', 'Κυδωνιαταις', ('m',), 'Dative', 'Plural', True), ('Κῠδωνῐᾱ́της', 'Κῠδωνῐᾱ́τ', 'Κυδωνιατ', '', '', 'ην', 'ην', 'Κῠδωνῐᾱ́την', 'Κυδωνιατην', ('m',), 'Accusative', 'Singular', True), ('Κῠδωνῐᾱ́της', 'Κῠδωνῐᾱ́τ', 'Κυδωνιατ', '', '', 'ᾱ', 'α', 'Κῠδωνῐᾱ́τᾱ', 'Κυδωνιατα', ('m',), 'Accusative', 'Dual', True), ('Κῠδωνῐᾱ́της', 'Κῠδωνῐᾱ́τ', 'Κυδωνιατ', '', '', 'ᾱς', 'ας', 'Κῠδωνῐᾱ́τᾱς', 'Κυδωνιατας', ('m',), 'Accusative', 'Plural', True), ('Κῠδωνῐᾱ́της', 'Κῠδωνῐᾱ́τ', 'Κυδωνιατ', '', '', 'ᾰ', 'α', 'Κῠδωνῐᾶτᾰ', 'Κυδωνιατα', ('m',), 'Vocative', 'Singular', False), ('Κῠδωνῐᾱ́της', 'Κῠδωνῐᾱ́τ', 'Κυδωνιατ', '', '', 'ᾱ', 'α', 'Κῠδωνῐᾱ́τᾱ', 'Κυδωνιατα', ('m',), 'Vocative', 'Dual', True), ('Κῠδωνῐᾱ́της', 'Κῠδωνῐᾱ́τ', 'Κυδωνιατ', '', '', 'αι', 'αι', 'Κῠδωνῐᾶται', 'Κυδωνιαται', ('m',), 'Vocative', 'Plural', False), ('Κυρῑ́της', 'Κυρῑ́τ', 'Κυριτ', '', '', 'ης', 'ης', 'Κυρῑ́της', 'Κυριτης', ('m',), 'Nominative', 'Singular', True), ('Κυρῑ́της', 'Κυρῑ́τ', 'Κυριτ', '', '', 'ᾱ', 'α', 'Κυρῑ́τᾱ', 'Κυριτα', ('m',), 'Nominative', 'Dual', True), ('Κυρῑ́της', 'Κυρῑ́τ', 'Κυριτ', '', '', 'αι', 'αι', 'Κυρῖται', 'Κυριται', ('m',), 'Nominative', 'Plural', False), ('Κυρῑ́της', 'Κυρῑ́τ', 'Κυριτ', '', '', 'ου', 'ου', 'Κυρῑ́του', 'Κυριτου', ('m',), 'Genitive', 'Singular', True), ('Κυρῑ́της', 'Κυρῑ́τ', 'Κυριτ', '', '', 'αιν', 'αιν', 'Κυρῑ́ταιν', 'Κυριταιν', ('m',), 'Genitive', 'Dual', True), ('Κυρῑ́της', 'Κυρῑ́τ', 'Κυριτ', '', '', 'ῶν', 'ων', 'Κυρῑτῶν', 'Κυριτων', ('m',), 'Genitive', 'Plural', False), ('Κυρῑ́της', 'Κυρῑ́τ', 'Κυριτ', '', '', 'ῃ', 'ῃ', 'Κυρῑ́τῃ', 'Κυριτῃ', ('m',), 'Dative', 'Singular', True), ('Κυρῑ́της', 'Κυρῑ́τ', 'Κυριτ', '', '', 'αιν', 'αιν', 'Κυρῑ́ταιν', 'Κυριταιν', ('m',), 'Dative', 'Dual', True), ('Κυρῑ́της', 'Κυρῑ́τ', 'Κυριτ', '', '', 'αις', 'αις', 'Κυρῑ́ταις', 'Κυριταις', ('m',), 'Dative', 'Plural', True), ('Κυρῑ́της', 'Κυρῑ́τ', 'Κυριτ', '', '', 'ην', 'ην', 'Κυρῑ́την', 'Κυριτην', ('m',), 'Accusative', 'Singular', True), ('Κυρῑ́της', 'Κυρῑ́τ', 'Κυριτ', '', '', 'ᾱ', 'α', 'Κυρῑ́τᾱ', 'Κυριτα', ('m',), 'Accusative', 'Dual', True), ('Κυρῑ́της', 'Κυρῑ́τ', 'Κυριτ', '', '', 'ᾱς', 'ας', 'Κυρῑ́τᾱς', 'Κυριτας', ('m',), 'Accusative', 'Plural', True), ('Κυρῑ́της', 'Κυρῑ́τ', 'Κυριτ', '', '', 'ᾰ', 'α', 'Κυρῖτᾰ', 'Κυριτα', ('m',), 'Vocative', 'Singular', False), ('Κυρῑ́της', 'Κυρῑ́τ', 'Κυριτ', '', '', 'ᾱ', 'α', 'Κυρῑ́τᾱ', 'Κυριτα', ('m',), 'Vocative', 'Dual', True), ('Κυρῑ́της', 'Κυρῑ́τ', 'Κυριτ', '', '', 'αι', 'αι', 'Κυρῖται', 'Κυριται', ('m',), 'Vocative', 'Plural', False), ('Κωνστᾰντῑνουπολῑ́της', 'Κωνστᾰντῑνουπολῑ́τ', 'Κωνσταντινουπολιτ', '', '', 'ης', 'ης', 'Κωνστᾰντῑνουπολῑ́της', 'Κωνσταντινουπολιτης', ('m',), 'Nominative', 'Singular', True), ('Κωνστᾰντῑνουπολῑ́της', 'Κωνστᾰντῑνουπολῑ́τ', 'Κωνσταντινουπολιτ', '', '', 'ᾱ', 'α', 'Κωνστᾰντῑνουπολῑ́τᾱ', 'Κωνσταντινουπολιτα', ('m',), 'Nominative', 'Dual', True), ('Κωνστᾰντῑνουπολῑ́της', 'Κωνστᾰντῑνουπολῑ́τ', 'Κωνσταντινουπολιτ', '', '', 'αι', 'αι', 'Κωνστᾰντῑνουπολῖται', 'Κωνσταντινουπολιται', ('m',), 'Nominative', 'Plural', False), ('Κωνστᾰντῑνουπολῑ́της', 'Κωνστᾰντῑνουπολῑ́τ', 'Κωνσταντινουπολιτ', '', '', 'ου', 'ου', 'Κωνστᾰντῑνουπολῑ́του', 'Κωνσταντινουπολιτου', ('m',), 'Genitive', 'Singular', True), ('Κωνστᾰντῑνουπολῑ́της', 'Κωνστᾰντῑνουπολῑ́τ', 'Κωνσταντινουπολιτ', '', '', 'αιν', 'αιν', 'Κωνστᾰντῑνουπολῑ́ταιν', 'Κωνσταντινουπολιταιν', ('m',), 'Genitive', 'Dual', True), ('Κωνστᾰντῑνουπολῑ́της', 'Κωνστᾰντῑνουπολῑ́τ', 'Κωνσταντινουπολιτ', '', '', 'ῶν', 'ων', 'Κωνστᾰντῑνουπολῑτῶν', 'Κωνσταντινουπολιτων', ('m',), 'Genitive', 'Plural', False), ('Κωνστᾰντῑνουπολῑ́της', 'Κωνστᾰντῑνουπολῑ́τ', 'Κωνσταντινουπολιτ', '', '', 'ῃ', 'ῃ', 'Κωνστᾰντῑνουπολῑ́τῃ', 'Κωνσταντινουπολιτῃ', ('m',), 'Dative', 'Singular', True), ('Κωνστᾰντῑνουπολῑ́της', 'Κωνστᾰντῑνουπολῑ́τ', 'Κωνσταντινουπολιτ', '', '', 'αιν', 'αιν', 'Κωνστᾰντῑνουπολῑ́ταιν', 'Κωνσταντινουπολιταιν', ('m',), 'Dative', 'Dual', True), ('Κωνστᾰντῑνουπολῑ́της', 'Κωνστᾰντῑνουπολῑ́τ', 'Κωνσταντινουπολιτ', '', '', 'αις', 'αις', 'Κωνστᾰντῑνουπολῑ́ταις', 'Κωνσταντινουπολιταις', ('m',), 'Dative', 'Plural', True), ('Κωνστᾰντῑνουπολῑ́της', 'Κωνστᾰντῑνουπολῑ́τ', 'Κωνσταντινουπολιτ', '', '', 'ην', 'ην', 'Κωνστᾰντῑνουπολῑ́την', 'Κωνσταντινουπολιτην', ('m',), 'Accusative', 'Singular', True), ('Κωνστᾰντῑνουπολῑ́της', 'Κωνστᾰντῑνουπολῑ́τ', 'Κωνσταντινουπολιτ', '', '', 'ᾱ', 'α', 'Κωνστᾰντῑνουπολῑ́τᾱ', 'Κωνσταντινουπολιτα', ('m',), 'Accusative', 'Dual', True), ('Κωνστᾰντῑνουπολῑ́της', 'Κωνστᾰντῑνουπολῑ́τ', 'Κωνσταντινουπολιτ', '', '', 'ᾱς', 'ας', 'Κωνστᾰντῑνουπολῑ́τᾱς', 'Κωνσταντινουπολιτας', ('m',), 'Accusative', 'Plural', True), ('Κωνστᾰντῑνουπολῑ́της', 'Κωνστᾰντῑνουπολῑ́τ', 'Κωνσταντινουπολιτ', '', '', 'ᾰ', 'α', 'Κωνστᾰντῑνουπολῖτᾰ', 'Κωνσταντινουπολιτα', ('m',), 'Vocative', 'Singular', False), ('Κωνστᾰντῑνουπολῑ́της', 'Κωνστᾰντῑνουπολῑ́τ', 'Κωνσταντινουπολιτ', '', '', 'ᾱ', 'α', 'Κωνστᾰντῑνουπολῑ́τᾱ', 'Κωνσταντινουπολιτα', ('m',), 'Vocative', 'Dual', True), ('Κωνστᾰντῑνουπολῑ́της', 'Κωνστᾰντῑνουπολῑ́τ', 'Κωνσταντινουπολιτ', '', '', 'αι', 'αι', 'Κωνστᾰντῑνουπολῖται', 'Κωνσταντινουπολιται', ('m',), 'Vocative', 'Plural', False), ('Λᾰ́καινᾰ', 'Λᾰ́καιν', 'Λακαιν', '', '', 'ᾰ', 'α', 'Λᾰ́καινᾰ', 'Λακαινα', ('f',), 'Nominative', 'Singular', True), ('Λᾰ́καινᾰ', 'Λᾰ́καιν', 'Λακαιν', '', '', 'ης', 'ης', 'Λᾰκαίνης', 'Λακαινης', ('f',), 'Genitive', 'Singular', False), ('Λᾰ́καινᾰ', 'Λᾰ́καιν', 'Λακαιν', '', '', 'νῃ', 'νῃ', 'Λᾰκαίνῃ', 'Λακαινῃ', ('f',), 'Dative', 'Singular', False), ('Λᾰ́καινᾰ', 'Λᾰ́καιν', 'Λακαιν', '', '', 'ᾰν', 'αν', 'Λᾰ́καινᾰν', 'Λακαιναν', ('f',), 'Accusative', 'Singular', True), ('Λᾰ́καινᾰ', 'Λᾰ́καιν', 'Λακαιν', '', '', 'ᾰ', 'α', 'Λᾰ́καινᾰ', 'Λακαινα', ('f',), 'Vocative', 'Singular', True), ('Λᾰ́μῐᾰ', 'Λᾰ́μῐ', 'Λαμι', '', '', 'ᾰ', 'α', 'Λᾰ́μῐᾰ', 'Λαμια', ('f',), 'Nominative', 'Singular', True), ('Λᾰ́μῐᾰ', 'Λᾰ́μῐ', 'Λαμι', '', '', 'ᾱς', 'ας', 'Λᾰμῐ́ᾱς', 'Λαμιας', ('f',), 'Genitive', 'Singular', False), ('Λᾰ́μῐᾰ', 'Λᾰ́μῐ', 'Λαμι', '', '', '́ᾳ', 'ᾳ', 'Λᾰμῐ́ᾳ', 'Λαμιᾳ', ('f',), 'Dative', 'Singular', False), ('Λᾰ́μῐᾰ', 'Λᾰ́μῐ', 'Λαμι', '', '', 'ᾰν', 'αν', 'Λᾰ́μῐᾰν', 'Λαμιαν', ('f',), 'Accusative', 'Singular', True), ('Λᾰ́μῐᾰ', 'Λᾰ́μῐ', 'Λαμι', '', '', 'ᾰ', 'α', 'Λᾰ́μῐᾰ', 'Λαμια', ('f',), 'Vocative', 'Singular', True), ('Λᾰζοί', 'Λᾰζ', 'Λαζ', '', '', 'οί', 'οι', 'Λᾰζοί', 'Λαζοι', ('m', 'pl'), 'Nominative', 'Plural', True), ('Λᾰζοί', 'Λᾰζ', 'Λαζ', '', '', 'ῶν', 'ων', 'Λᾰζῶν', 'Λαζων', ('m', 'pl'), 'Genitive', 'Plural', True), ('Λᾰζοί', 'Λᾰζ', 'Λαζ', '', '', 'οῖς', 'οις', 'Λᾰζοῖς', 'Λαζοις', ('m', 'pl'), 'Dative', 'Plural', True), ('Λᾰζοί', 'Λᾰζ', 'Λαζ', '', '', 'ούς', 'ους', 'Λᾰζούς', 'Λαζους', ('m', 'pl'), 'Accusative', 'Plural', True), ('Λᾰζοί', 'Λᾰζ', 'Λαζ', '', '', 'οί', 'οι', 'Λᾰζοί', 'Λαζοι', ('m', 'pl'), 'Vocative', 'Plural', True), ('Λεωνῐ́δης', 'Λεωνῐ́δ', 'Λεωνιδ', '', '', 'ης', 'ης', 'Λεωνῐ́δης', 'Λεωνιδης', ('m',), 'Nominative', 'Singular', True), ('Λεωνῐ́δης', 'Λεωνῐ́δ', 'Λεωνιδ', '', '', 'ου', 'ου', 'Λεωνῐ́δου', 'Λεωνιδου', ('m',), 'Genitive', 'Singular', True), ('Λεωνῐ́δης', 'Λεωνῐ́δ', 'Λεωνιδ', '', '', 'ῃ', 'ῃ', 'Λεωνῐ́δῃ', 'Λεωνιδῃ', ('m',), 'Dative', 'Singular', True), ('Λεωνῐ́δης', 'Λεωνῐ́δ', 'Λεωνιδ', '', '', 'ην', 'ην', 'Λεωνῐ́δην', 'Λεωνιδην', ('m',), 'Accusative', 'Singular', True), ('Λεωνῐ́δης', 'Λεωνῐ́δ', 'Λεωνιδ', '', '', 'η', 'η', 'Λεωνῐ́δη', 'Λεωνιδη', ('m',), 'Vocative', 'Singular', True), ('Μᾰ́και', 'Μᾰ́κ', 'Μακ', '', '', 'αι', 'αι', 'Μᾰ́και', 'Μακαι', ('m', 'pl'), 'Nominative', 'Plural', True), ('Μᾰ́και', 'Μᾰ́κ', 'Μακ', '', '', 'ῶν', 'ων', 'Μᾰκῶν', 'Μακων', ('m', 'pl'), 'Genitive', 'Plural', False), ('Μᾰ́και', 'Μᾰ́κ', 'Μακ', '', '', 'αις', 'αις', 'Μᾰ́καις', 'Μακαις', ('m', 'pl'), 'Dative', 'Plural', True), ('Μᾰ́και', 'Μᾰ́κ', 'Μακ', '', '', 'ᾱς', 'ας', 'Μᾰ́κᾱς', 'Μακας', ('m', 'pl'), 'Accusative', 'Plural', True), ('Μᾰ́και', 'Μᾰ́κ', 'Μακ', '', '', 'αι', 'αι', 'Μᾰ́και', 'Μακαι', ('m', 'pl'), 'Vocative', 'Plural', True), ('Μέτειβοι', 'Μέτειβ', 'Μετειβ', '', '', 'οι', 'οι', 'Μέτειβοι', 'Μετειβοι', ('m', 'pl'), 'Nominative', 'Plural', True), ('Μέτειβοι', 'Μέτειβ', 'Μετειβ', '', '', 'ων', 'ων', 'Μετείβων', 'Μετειβων', ('m', 'pl'), 'Genitive', 'Plural', False), ('Μέτειβοι', 'Μέτειβ', 'Μετειβ', '', '', 'οις', 'οις', 'Μετείβοις', 'Μετειβοις', ('m', 'pl'), 'Dative', 'Plural', False), ('Μέτειβοι', 'Μέτειβ', 'Μετειβ', '', '', 'ους', 'ους', 'Μετείβους', 'Μετειβους', ('m', 'pl'), 'Accusative', 'Plural', False), ('Μέτειβοι', 'Μέτειβ', 'Μετειβ', '', '', 'οι', 'οι', 'Μέτειβοι', 'Μετειβοι', ('m', 'pl'), 'Vocative', 'Plural', True), ('Μᾰρῐᾰνδῡνοί', 'Μᾰρῐᾰνδῡν', 'Μαριανδυν', '', '', 'οί', 'οι', 'Μᾰρῐᾰνδῡνοί', 'Μαριανδυνοι', ('m', 'pl'), 'Nominative', 'Plural', True), ('Μᾰρῐᾰνδῡνοί', 'Μᾰρῐᾰνδῡν', 'Μαριανδυν', '', '', 'ῶν', 'ων', 'Μᾰρῐᾰνδῡνῶν', 'Μαριανδυνων', ('m', 'pl'), 'Genitive', 'Plural', True), ('Μᾰρῐᾰνδῡνοί', 'Μᾰρῐᾰνδῡν', 'Μαριανδυν', '', '', 'οῖς', 'οις', 'Μᾰρῐᾰνδῡνοῖς', 'Μαριανδυνοις', ('m', 'pl'), 'Dative', 'Plural', True), ('Μᾰρῐᾰνδῡνοί', 'Μᾰρῐᾰνδῡν', 'Μαριανδυν', '', '', 'ούς', 'ους', 'Μᾰρῐᾰνδῡνούς', 'Μαριανδυνους', ('m', 'pl'), 'Accusative', 'Plural', True), ('Μᾰρῐᾰνδῡνοί', 'Μᾰρῐᾰνδῡν', 'Μαριανδυν', '', '', 'οί', 'οι', 'Μᾰρῐᾰνδῡνοί', 'Μαριανδυνοι', ('m', 'pl'), 'Vocative', 'Plural', True), ('Μασσᾰλῐώτης', 'Μασσᾰλῐώτ', 'Μασσαλιωτ', '', '', 'ης', 'ης', 'Μασσᾰλῐώτης', 'Μασσαλιωτης', ('m',), 'Nominative', 'Singular', True), ('Μασσᾰλῐώτης', 'Μασσᾰλῐώτ', 'Μασσαλιωτ', '', '', 'ᾱ', 'α', 'Μασσᾰλῐώτᾱ', 'Μασσαλιωτα', ('m',), 'Nominative', 'Dual', True), ('Μασσᾰλῐώτης', 'Μασσᾰλῐώτ', 'Μασσαλιωτ', '', '', 'αι', 'αι', 'Μασσᾰλῐῶται', 'Μασσαλιωται', ('m',), 'Nominative', 'Plural', False), ('Μασσᾰλῐώτης', 'Μασσᾰλῐώτ', 'Μασσαλιωτ', '', '', 'ου', 'ου', 'Μασσᾰλῐώτου', 'Μασσαλιωτου', ('m',), 'Genitive', 'Singular', True), ('Μασσᾰλῐώτης', 'Μασσᾰλῐώτ', 'Μασσαλιωτ', '', '', 'αιν', 'αιν', 'Μασσᾰλῐώταιν', 'Μασσαλιωταιν', ('m',), 'Genitive', 'Dual', True), ('Μασσᾰλῐώτης', 'Μασσᾰλῐώτ', 'Μασσαλιωτ', '', '', 'ῶν', 'ων', 'Μασσᾰλῐωτῶν', 'Μασσαλιωτων', ('m',), 'Genitive', 'Plural', False), ('Μασσᾰλῐώτης', 'Μασσᾰλῐώτ', 'Μασσαλιωτ', '', '', 'ῃ', 'ῃ', 'Μασσᾰλῐώτῃ', 'Μασσαλιωτῃ', ('m',), 'Dative', 'Singular', True), ('Μασσᾰλῐώτης', 'Μασσᾰλῐώτ', 'Μασσαλιωτ', '', '', 'αιν', 'αιν', 'Μασσᾰλῐώταιν', 'Μασσαλιωταιν', ('m',), 'Dative', 'Dual', True), ('Μασσᾰλῐώτης', 'Μασσᾰλῐώτ', 'Μασσαλιωτ', '', '', 'αις', 'αις', 'Μασσᾰλῐώταις', 'Μασσαλιωταις', ('m',), 'Dative', 'Plural', True), ('Μασσᾰλῐώτης', 'Μασσᾰλῐώτ', 'Μασσαλιωτ', '', '', 'ην', 'ην', 'Μασσᾰλῐώτην', 'Μασσαλιωτην', ('m',), 'Accusative', 'Singular', True), ('Μασσᾰλῐώτης', 'Μασσᾰλῐώτ', 'Μασσαλιωτ', '', '', 'ᾱ', 'α', 'Μασσᾰλῐώτᾱ', 'Μασσαλιωτα', ('m',), 'Accusative', 'Dual', True), ('Μασσᾰλῐώτης', 'Μασσᾰλῐώτ', 'Μασσαλιωτ', '', '', 'ᾱς', 'ας', 'Μασσᾰλῐώτᾱς', 'Μασσαλιωτας', ('m',), 'Accusative', 'Plural', True), ('Μασσᾰλῐώτης', 'Μασσᾰλῐώτ', 'Μασσαλιωτ', '', '', 'ᾰ', 'α', 'Μασσᾰλῐῶτᾰ', 'Μασσαλιωτα', ('m',), 'Vocative', 'Singular', False), ('Μασσᾰλῐώτης', 'Μασσᾰλῐώτ', 'Μασσαλιωτ', '', '', 'ᾱ', 'α', 'Μασσᾰλῐώτᾱ', 'Μασσαλιωτα', ('m',), 'Vocative', 'Dual', True), ('Μασσᾰλῐώτης', 'Μασσᾰλῐώτ', 'Μασσαλιωτ', '', '', 'αι', 'αι', 'Μασσᾰλῐῶται', 'Μασσαλιωται', ('m',), 'Vocative', 'Plural', False), ('Μᾰτῆροι', 'Μᾰτῆρ', 'Ματηρ', '', '', 'οι', 'οι', 'Μᾰτῆροι', 'Ματηροι', ('m', 'pl'), 'Nominative', 'Plural', True), ('Μᾰτῆροι', 'Μᾰτῆρ', 'Ματηρ', '', '', 'ων', 'ων', 'Μᾰτήρων', 'Ματηρων', ('m', 'pl'), 'Genitive', 'Plural', False), ('Μᾰτῆροι', 'Μᾰτῆρ', 'Ματηρ', '', '', 'οις', 'οις', 'Μᾰτήροις', 'Ματηροις', ('m', 'pl'), 'Dative', 'Plural', False), ('Μᾰτῆροι', 'Μᾰτῆρ', 'Ματηρ', '', '', 'ους', 'ους', 'Μᾰτήρους', 'Ματηρους', ('m', 'pl'), 'Accusative', 'Plural', False), ('Μᾰτῆροι', 'Μᾰτῆρ', 'Ματηρ', '', '', 'οι', 'οι', 'Μᾰτῆροι', 'Ματηροι', ('m', 'pl'), 'Vocative', 'Plural', True), ('Μεγᾰλοπολῑ́της', 'Μεγᾰλοπολῑ́τ', 'Μεγαλοπολιτ', '', '', 'ης', 'ης', 'Μεγᾰλοπολῑ́της', 'Μεγαλοπολιτης', ('m',), 'Nominative', 'Singular', True), ('Μεγᾰλοπολῑ́της', 'Μεγᾰλοπολῑ́τ', 'Μεγαλοπολιτ', '', '', 'ᾱ', 'α', 'Μεγᾰλοπολῑ́τᾱ', 'Μεγαλοπολιτα', ('m',), 'Nominative', 'Dual', True), ('Μεγᾰλοπολῑ́της', 'Μεγᾰλοπολῑ́τ', 'Μεγαλοπολιτ', '', '', 'αι', 'αι', 'Μεγᾰλοπολῖται', 'Μεγαλοπολιται', ('m',), 'Nominative', 'Plural', False), ('Μεγᾰλοπολῑ́της', 'Μεγᾰλοπολῑ́τ', 'Μεγαλοπολιτ', '', '', 'ου', 'ου', 'Μεγᾰλοπολῑ́του', 'Μεγαλοπολιτου', ('m',), 'Genitive', 'Singular', True), ('Μεγᾰλοπολῑ́της', 'Μεγᾰλοπολῑ́τ', 'Μεγαλοπολιτ', '', '', 'αιν', 'αιν', 'Μεγᾰλοπολῑ́ταιν', 'Μεγαλοπολιταιν', ('m',), 'Genitive', 'Dual', True), ('Μεγᾰλοπολῑ́της', 'Μεγᾰλοπολῑ́τ', 'Μεγαλοπολιτ', '', '', 'ῶν', 'ων', 'Μεγᾰλοπολῑτῶν', 'Μεγαλοπολιτων', ('m',), 'Genitive', 'Plural', False), ('Μεγᾰλοπολῑ́της', 'Μεγᾰλοπολῑ́τ', 'Μεγαλοπολιτ', '', '', 'ῃ', 'ῃ', 'Μεγᾰλοπολῑ́τῃ', 'Μεγαλοπολιτῃ', ('m',), 'Dative', 'Singular', True), ('Μεγᾰλοπολῑ́της', 'Μεγᾰλοπολῑ́τ', 'Μεγαλοπολιτ', '', '', 'αιν', 'αιν', 'Μεγᾰλοπολῑ́ταιν', 'Μεγαλοπολιταιν', ('m',), 'Dative', 'Dual', True), ('Μεγᾰλοπολῑ́της', 'Μεγᾰλοπολῑ́τ', 'Μεγαλοπολιτ', '', '', 'αις', 'αις', 'Μεγᾰλοπολῑ́ταις', 'Μεγαλοπολιταις', ('m',), 'Dative', 'Plural', True), ('Μεγᾰλοπολῑ́της', 'Μεγᾰλοπολῑ́τ', 'Μεγαλοπολιτ', '', '', 'ην', 'ην', 'Μεγᾰλοπολῑ́την', 'Μεγαλοπολιτην', ('m',), 'Accusative', 'Singular', True), ('Μεγᾰλοπολῑ́της', 'Μεγᾰλοπολῑ́τ', 'Μεγαλοπολιτ', '', '', 'ᾱ', 'α', 'Μεγᾰλοπολῑ́τᾱ', 'Μεγαλοπολιτα', ('m',), 'Accusative', 'Dual', True), ('Μεγᾰλοπολῑ́της', 'Μεγᾰλοπολῑ́τ', 'Μεγαλοπολιτ', '', '', 'ᾱς', 'ας', 'Μεγᾰλοπολῑ́τᾱς', 'Μεγαλοπολιτας', ('m',), 'Accusative', 'Plural', True), ('Μεγᾰλοπολῑ́της', 'Μεγᾰλοπολῑ́τ', 'Μεγαλοπολιτ', '', '', 'ᾰ', 'α', 'Μεγᾰλοπολῖτᾰ', 'Μεγαλοπολιτα', ('m',), 'Vocative', 'Singular', False), ('Μεγᾰλοπολῑ́της', 'Μεγᾰλοπολῑ́τ', 'Μεγαλοπολιτ', '', '', 'ᾱ', 'α', 'Μεγᾰλοπολῑ́τᾱ', 'Μεγαλοπολιτα', ('m',), 'Vocative', 'Dual', True), ('Μεγᾰλοπολῑ́της', 'Μεγᾰλοπολῑ́τ', 'Μεγαλοπολιτ', '', '', 'αι', 'αι', 'Μεγᾰλοπολῖται', 'Μεγαλοπολιται', ('m',), 'Vocative', 'Plural', False), ('Μελᾰ́γχλαινοι', 'Μελᾰ́γχλαιν', 'Μελαγχλαιν', '', '', 'οι', 'οι', 'Μελᾰ́γχλαινοι', 'Μελαγχλαινοι', ('m', 'pl'), 'Nominative', 'Plural', True), ('Μελᾰ́γχλαινοι', 'Μελᾰ́γχλαιν', 'Μελαγχλαιν', '', '', 'ων', 'ων', 'Μελᾰγχλαίνων', 'Μελαγχλαινων', ('m', 'pl'), 'Genitive', 'Plural', False), ('Μελᾰ́γχλαινοι', 'Μελᾰ́γχλαιν', 'Μελαγχλαιν', '', '', 'οις', 'οις', 'Μελᾰγχλαίνοις', 'Μελαγχλαινοις', ('m', 'pl'), 'Dative', 'Plural', False), ('Μελᾰ́γχλαινοι', 'Μελᾰ́γχλαιν', 'Μελαγχλαιν', '', '', 'ους', 'ους', 'Μελᾰγχλαίνους', 'Μελαγχλαινους', ('m', 'pl'), 'Accusative', 'Plural', False), ('Μελᾰ́γχλαινοι', 'Μελᾰ́γχλαιν', 'Μελαγχλαιν', '', '', 'οι', 'οι', 'Μελᾰ́γχλαινοι', 'Μελαγχλαινοι', ('m', 'pl'), 'Vocative', 'Plural', True), ('Μηλίᾱ', 'Μηλί', 'Μηλι', '', '', 'ᾱ', 'α', 'Μηλίᾱ', 'Μηλια', ('f',), 'Nominative', 'Singular', True), ('Μηλίᾱ', 'Μηλί', 'Μηλι', '', '', 'ᾱ', 'α', 'Μηλίᾱ', 'Μηλια', ('f',), 'Nominative', 'Dual', True), ('Μηλίᾱ', 'Μηλί', 'Μηλι', '', '', 'αι', 'αι', 'Μηλίαι', 'Μηλιαι', ('f',), 'Nominative', 'Plural', True), ('Μηλίᾱ', 'Μηλί', 'Μηλι', '', '', 'ᾱς', 'ας', 'Μηλίᾱς', 'Μηλιας', ('f',), 'Genitive', 'Singular', True), ('Μηλίᾱ', 'Μηλί', 'Μηλι', '', '', 'αιν', 'αιν', 'Μηλίαιν', 'Μηλιαιν', ('f',), 'Genitive', 'Dual', True), ('Μηλίᾱ', 'Μηλί', 'Μηλι', '', '', 'ῶν', 'ων', 'Μηλιῶν', 'Μηλιων', ('f',), 'Genitive', 'Plural', False), ('Μηλίᾱ', 'Μηλί', 'Μηλι', '', '', 'ᾳ', 'ᾳ', 'Μηλίᾳ', 'Μηλιᾳ', ('f',), 'Dative', 'Singular', True), ('Μηλίᾱ', 'Μηλί', 'Μηλι', '', '', 'αιν', 'αιν', 'Μηλίαιν', 'Μηλιαιν', ('f',), 'Dative', 'Dual', True), ('Μηλίᾱ', 'Μηλί', 'Μηλι', '', '', 'αις', 'αις', 'Μηλίαις', 'Μηλιαις', ('f',), 'Dative', 'Plural', True), ('Μηλίᾱ', 'Μηλί', 'Μηλι', '', '', 'ᾱν', 'αν', 'Μηλίᾱν', 'Μηλιαν', ('f',), 'Accusative', 'Singular', True), ('Μηλίᾱ', 'Μηλί', 'Μηλι', '', '', 'ᾱ', 'α', 'Μηλίᾱ', 'Μηλια', ('f',), 'Accusative', 'Dual', True), ('Μηλίᾱ', 'Μηλί', 'Μηλι', '', '', 'ᾱς', 'ας', 'Μηλίᾱς', 'Μηλιας', ('f',), 'Accusative', 'Plural', True), ('Μηλίᾱ', 'Μηλί', 'Μηλι', '', '', 'ᾱ', 'α', 'Μηλίᾱ', 'Μηλια', ('f',), 'Vocative', 'Singular', True), ('Μηλίᾱ', 'Μηλί', 'Μηλι', '', '', 'ᾱ', 'α', 'Μηλίᾱ', 'Μηλια', ('f',), 'Vocative', 'Dual', True), ('Μηλίᾱ', 'Μηλί', 'Μηλι', '', '', 'αι', 'αι', 'Μηλίαι', 'Μηλιαι', ('f',), 'Vocative', 'Plural', True), ('Μῐνῠ́ης', 'Μῐνῠ́', 'Μινυ', '', '', 'ης', 'ης', 'Μῐνῠ́ης', 'Μινυης', ('m',), 'Nominative', 'Singular', True), ('Μῐνῠ́ης', 'Μῐνῠ́', 'Μινυ', '', '', 'ᾱ', 'α', 'Μῐνῠ́ᾱ', 'Μινυα', ('m',), 'Nominative', 'Dual', True), ('Μῐνῠ́ης', 'Μῐνῠ́', 'Μινυ', '', '', 'αι', 'αι', 'Μῐνῠ́αι', 'Μινυαι', ('m',), 'Nominative', 'Plural', True), ('Μῐνῠ́ης', 'Μῐνῠ́', 'Μινυ', '', '', 'ου', 'ου', 'Μῐνῠ́ου', 'Μινυου', ('m',), 'Genitive', 'Singular', True), ('Μῐνῠ́ης', 'Μῐνῠ́', 'Μινυ', '', '', 'αιν', 'αιν', 'Μῐνῠ́αιν', 'Μινυαιν', ('m',), 'Genitive', 'Dual', True), ('Μῐνῠ́ης', 'Μῐνῠ́', 'Μινυ', '', '', 'ῶν', 'ων', 'Μῐνῠῶν', 'Μινυων', ('m',), 'Genitive', 'Plural', False), ('Μῐνῠ́ης', 'Μῐνῠ́', 'Μινυ', '', '', 'ῃ', 'ῃ', 'Μῐνῠ́ῃ', 'Μινυῃ', ('m',), 'Dative', 'Singular', True), ('Μῐνῠ́ης', 'Μῐνῠ́', 'Μινυ', '', '', 'αιν', 'αιν', 'Μῐνῠ́αιν', 'Μινυαιν', ('m',), 'Dative', 'Dual', True), ('Μῐνῠ́ης', 'Μῐνῠ́', 'Μινυ', '', '', 'αις', 'αις', 'Μῐνῠ́αις', 'Μινυαις', ('m',), 'Dative', 'Plural', True), ('Μῐνῠ́ης', 'Μῐνῠ́', 'Μινυ', '', '', 'ην', 'ην', 'Μῐνῠ́ην', 'Μινυην', ('m',), 'Accusative', 'Singular', True), ('Μῐνῠ́ης', 'Μῐνῠ́', 'Μινυ', '', '', 'ᾱ', 'α', 'Μῐνῠ́ᾱ', 'Μινυα', ('m',), 'Accusative', 'Dual', True), ('Μῐνῠ́ης', 'Μῐνῠ́', 'Μινυ', '', '', 'ᾱς', 'ας', 'Μῐνῠ́ᾱς', 'Μινυας', ('m',), 'Accusative', 'Plural', True), ('Μῐνῠ́ης', 'Μῐνῠ́', 'Μινυ', '', '', 'η', 'η', 'Μῐνῠ́η', 'Μινυη', ('m',), 'Vocative', 'Singular', True), ('Μῐνῠ́ης', 'Μῐνῠ́', 'Μινυ', '', '', 'ᾱ', 'α', 'Μῐνῠ́ᾱ', 'Μινυα', ('m',), 'Vocative', 'Dual', True), ('Μῐνῠ́ης', 'Μῐνῠ́', 'Μινυ', '', '', 'αι', 'αι', 'Μῐνῠ́αι', 'Μινυαι', ('m',), 'Vocative', 'Plural', True), ('Μοδόκαι', 'Μοδόκ', 'Μοδοκ', '', '', 'αι', 'αι', 'Μοδόκαι', 'Μοδοκαι', ('m', 'pl'), 'Nominative', 'Plural', True), ('Μοδόκαι', 'Μοδόκ', 'Μοδοκ', '', '', 'ῶν', 'ων', 'Μοδοκῶν', 'Μοδοκων', ('m', 'pl'), 'Genitive', 'Plural', False), ('Μοδόκαι', 'Μοδόκ', 'Μοδοκ', '', '', 'αις', 'αις', 'Μοδόκαις', 'Μοδοκαις', ('m', 'pl'), 'Dative', 'Plural', True), ('Μοδόκαι', 'Μοδόκ', 'Μοδοκ', '', '', 'ᾱς', 'ας', 'Μοδόκᾱς', 'Μοδοκας', ('m', 'pl'), 'Accusative', 'Plural', True), ('Μοδόκαι', 'Μοδόκ', 'Μοδοκ', '', '', 'αι', 'αι', 'Μοδόκαι', 'Μοδοκαι', ('m', 'pl'), 'Vocative', 'Plural', True), ('Μοσσῡ́νοικοι', 'Μοσσῡ́νοικ', 'Μοσσυνοικ', '', '', 'οι', 'οι', 'Μοσσῡ́νοικοι', 'Μοσσυνοικοι', ('m', 'pl'), 'Nominative', 'Plural', True), ('Μοσσῡ́νοικοι', 'Μοσσῡ́νοικ', 'Μοσσυνοικ', '', '', 'ων', 'ων', 'Μοσσῡνοίκων', 'Μοσσυνοικων', ('m', 'pl'), 'Genitive', 'Plural', False), ('Μοσσῡ́νοικοι', 'Μοσσῡ́νοικ', 'Μοσσυνοικ', '', '', 'οις', 'οις', 'Μοσσῡνοίκοις', 'Μοσσυνοικοις', ('m', 'pl'), 'Dative', 'Plural', False), ('Μοσσῡ́νοικοι', 'Μοσσῡ́νοικ', 'Μοσσυνοικ', '', '', 'ους', 'ους', 'Μοσσῡνοίκους', 'Μοσσυνοικους', ('m', 'pl'), 'Accusative', 'Plural', False), ('Μοσσῡ́νοικοι', 'Μοσσῡ́νοικ', 'Μοσσυνοικ', '', '', 'οι', 'οι', 'Μοσσῡ́νοικοι', 'Μοσσυνοικοι', ('m', 'pl'), 'Vocative', 'Plural', True), ('Μωᾰβῑ́της', 'Μωᾰβῑ́τ', 'Μωαβιτ', '', '', 'ης', 'ης', 'Μωᾰβῑ́της', 'Μωαβιτης', ('m',), 'Nominative', 'Singular', True), ('Μωᾰβῑ́της', 'Μωᾰβῑ́τ', 'Μωαβιτ', '', '', 'ᾱ', 'α', 'Μωᾰβῑ́τᾱ', 'Μωαβιτα', ('m',), 'Nominative', 'Dual', True), ('Μωᾰβῑ́της', 'Μωᾰβῑ́τ', 'Μωαβιτ', '', '', 'αι', 'αι', 'Μωᾰβῖται', 'Μωαβιται', ('m',), 'Nominative', 'Plural', False), ('Μωᾰβῑ́της', 'Μωᾰβῑ́τ', 'Μωαβιτ', '', '', 'ου', 'ου', 'Μωᾰβῑ́του', 'Μωαβιτου', ('m',), 'Genitive', 'Singular', True), ('Μωᾰβῑ́της', 'Μωᾰβῑ́τ', 'Μωαβιτ', '', '', 'αιν', 'αιν', 'Μωᾰβῑ́ταιν', 'Μωαβιταιν', ('m',), 'Genitive', 'Dual', True), ('Μωᾰβῑ́της', 'Μωᾰβῑ́τ', 'Μωαβιτ', '', '', 'ῶν', 'ων', 'Μωᾰβῑτῶν', 'Μωαβιτων', ('m',), 'Genitive', 'Plural', False), ('Μωᾰβῑ́της', 'Μωᾰβῑ́τ', 'Μωαβιτ', '', '', 'ῃ', 'ῃ', 'Μωᾰβῑ́τῃ', 'Μωαβιτῃ', ('m',), 'Dative', 'Singular', True), ('Μωᾰβῑ́της', 'Μωᾰβῑ́τ', 'Μωαβιτ', '', '', 'αιν', 'αιν', 'Μωᾰβῑ́ταιν', 'Μωαβιταιν', ('m',), 'Dative', 'Dual', True), ('Μωᾰβῑ́της', 'Μωᾰβῑ́τ', 'Μωαβιτ', '', '', 'αις', 'αις', 'Μωᾰβῑ́ταις', 'Μωαβιταις', ('m',), 'Dative', 'Plural', True), ('Μωᾰβῑ́της', 'Μωᾰβῑ́τ', 'Μωαβιτ', '', '', 'ην', 'ην', 'Μωᾰβῑ́την', 'Μωαβιτην', ('m',), 'Accusative', 'Singular', True), ('Μωᾰβῑ́της', 'Μωᾰβῑ́τ', 'Μωαβιτ', '', '', 'ᾱ', 'α', 'Μωᾰβῑ́τᾱ', 'Μωαβιτα', ('m',), 'Accusative', 'Dual', True), ('Μωᾰβῑ́της', 'Μωᾰβῑ́τ', 'Μωαβιτ', '', '', 'ᾱς', 'ας', 'Μωᾰβῑ́τᾱς', 'Μωαβιτας', ('m',), 'Accusative', 'Plural', True), ('Μωᾰβῑ́της', 'Μωᾰβῑ́τ', 'Μωαβιτ', '', '', 'ᾰ', 'α', 'Μωᾰβῖτᾰ', 'Μωαβιτα', ('m',), 'Vocative', 'Singular', False), ('Μωᾰβῑ́της', 'Μωᾰβῑ́τ', 'Μωαβιτ', '', '', 'ᾱ', 'α', 'Μωᾰβῑ́τᾱ', 'Μωαβιτα', ('m',), 'Vocative', 'Dual', True), ('Μωᾰβῑ́της', 'Μωᾰβῑ́τ', 'Μωαβιτ', '', '', 'αι', 'αι', 'Μωᾰβῖται', 'Μωαβιται', ('m',), 'Vocative', 'Plural', False), ('Μῠ́κοι', 'Μῠ́κ', 'Μυκ', '', '', 'οι', 'οι', 'Μῠ́κοι', 'Μυκοι', ('m', 'pl'), 'Nominative', 'Plural', True), ('Μῠ́κοι', 'Μῠ́κ', 'Μυκ', '', '', 'ων', 'ων', 'Μῠ́κων', 'Μυκων', ('m', 'pl'), 'Genitive', 'Plural', True), ('Μῠ́κοι', 'Μῠ́κ', 'Μυκ', '', '', 'οις', 'οις', 'Μῠ́κοις', 'Μυκοις', ('m', 'pl'), 'Dative', 'Plural', True), ('Μῠ́κοι', 'Μῠ́κ', 'Μυκ', '', '', 'ους', 'ους', 'Μῠ́κους', 'Μυκους', ('m', 'pl'), 'Accusative', 'Plural', True), ('Μῠ́κοι', 'Μῠ́κ', 'Μυκ', '', '', 'οι', 'οι', 'Μῠ́κοι', 'Μυκοι', ('m', 'pl'), 'Vocative', 'Plural', True), ('Νεᾱπολῑ́της', 'Νεᾱπολῑ́τ', 'Νεαπολιτ', '', '', 'ης', 'ης', 'Νεᾱπολῑ́της', 'Νεαπολιτης', ('m',), 'Nominative', 'Singular', True), ('Νεᾱπολῑ́της', 'Νεᾱπολῑ́τ', 'Νεαπολιτ', '', '', 'ᾱ', 'α', 'Νεᾱπολῑ́τᾱ', 'Νεαπολιτα', ('m',), 'Nominative', 'Dual', True), ('Νεᾱπολῑ́της', 'Νεᾱπολῑ́τ', 'Νεαπολιτ', '', '', 'αι', 'αι', 'Νεᾱπολῖται', 'Νεαπολιται', ('m',), 'Nominative', 'Plural', False), ('Νεᾱπολῑ́της', 'Νεᾱπολῑ́τ', 'Νεαπολιτ', '', '', 'ου', 'ου', 'Νεᾱπολῑ́του', 'Νεαπολιτου', ('m',), 'Genitive', 'Singular', True), ('Νεᾱπολῑ́της', 'Νεᾱπολῑ́τ', 'Νεαπολιτ', '', '', 'αιν', 'αιν', 'Νεᾱπολῑ́ταιν', 'Νεαπολιταιν', ('m',), 'Genitive', 'Dual', True), ('Νεᾱπολῑ́της', 'Νεᾱπολῑ́τ', 'Νεαπολιτ', '', '', 'ῶν', 'ων', 'Νεᾱπολῑτῶν', 'Νεαπολιτων', ('m',), 'Genitive', 'Plural', False), ('Νεᾱπολῑ́της', 'Νεᾱπολῑ́τ', 'Νεαπολιτ', '', '', 'ῃ', 'ῃ', 'Νεᾱπολῑ́τῃ', 'Νεαπολιτῃ', ('m',), 'Dative', 'Singular', True), ('Νεᾱπολῑ́της', 'Νεᾱπολῑ́τ', 'Νεαπολιτ', '', '', 'αιν', 'αιν', 'Νεᾱπολῑ́ταιν', 'Νεαπολιταιν', ('m',), 'Dative', 'Dual', True), ('Νεᾱπολῑ́της', 'Νεᾱπολῑ́τ', 'Νεαπολιτ', '', '', 'αις', 'αις', 'Νεᾱπολῑ́ταις', 'Νεαπολιταις', ('m',), 'Dative', 'Plural', True), ('Νεᾱπολῑ́της', 'Νεᾱπολῑ́τ', 'Νεαπολιτ', '', '', 'ην', 'ην', 'Νεᾱπολῑ́την', 'Νεαπολιτην', ('m',), 'Accusative', 'Singular', True), ('Νεᾱπολῑ́της', 'Νεᾱπολῑ́τ', 'Νεαπολιτ', '', '', 'ᾱ', 'α', 'Νεᾱπολῑ́τᾱ', 'Νεαπολιτα', ('m',), 'Accusative', 'Dual', True), ('Νεᾱπολῑ́της', 'Νεᾱπολῑ́τ', 'Νεαπολιτ', '', '', 'ᾱς', 'ας', 'Νεᾱπολῑ́τᾱς', 'Νεαπολιτας', ('m',), 'Accusative', 'Plural', True), ('Νεᾱπολῑ́της', 'Νεᾱπολῑ́τ', 'Νεαπολιτ', '', '', 'ᾰ', 'α', 'Νεᾱπολῖτᾰ', 'Νεαπολιτα', ('m',), 'Vocative', 'Singular', False), ('Νεᾱπολῑ́της', 'Νεᾱπολῑ́τ', 'Νεαπολιτ', '', '', 'ᾱ', 'α', 'Νεᾱπολῑ́τᾱ', 'Νεαπολιτα', ('m',), 'Vocative', 'Dual', True), ('Νεᾱπολῑ́της', 'Νεᾱπολῑ́τ', 'Νεαπολιτ', '', '', 'αι', 'αι', 'Νεᾱπολῖται', 'Νεαπολιται', ('m',), 'Vocative', 'Plural', False), ('Νευροί', 'Νευρ', 'Νευρ', '', '', 'οί', 'οι', 'Νευροί', 'Νευροι', ('m', 'pl'), 'Nominative', 'Plural', True), ('Νευροί', 'Νευρ', 'Νευρ', '', '', 'ῶν', 'ων', 'Νευρῶν', 'Νευρων', ('m', 'pl'), 'Genitive', 'Plural', True), ('Νευροί', 'Νευρ', 'Νευρ', '', '', 'οῖς', 'οις', 'Νευροῖς', 'Νευροις', ('m', 'pl'), 'Dative', 'Plural', True), ('Νευροί', 'Νευρ', 'Νευρ', '', '', 'ούς', 'ους', 'Νευρούς', 'Νευρους', ('m', 'pl'), 'Accusative', 'Plural', True), ('Νευροί', 'Νευρ', 'Νευρ', '', '', 'οί', 'οι', 'Νευροί', 'Νευροι', ('m', 'pl'), 'Vocative', 'Plural', True), ('Οὐενέδαι', 'Οὐενέδ', 'Οὐενεδ', '', '', 'αι', 'αι', 'Οὐενέδαι', 'Οὐενεδαι', ('m', 'pl'), 'Nominative', 'Plural', True), ('Οὐενέδαι', 'Οὐενέδ', 'Οὐενεδ', '', '', 'ῶν', 'ων', 'Οὐενεδῶν', 'Οὐενεδων', ('m', 'pl'), 'Genitive', 'Plural', False), ('Οὐενέδαι', 'Οὐενέδ', 'Οὐενεδ', '', '', 'αις', 'αις', 'Οὐενέδαις', 'Οὐενεδαις', ('m', 'pl'), 'Dative', 'Plural', True), ('Οὐενέδαι', 'Οὐενέδ', 'Οὐενεδ', '', '', 'ᾱς', 'ας', 'Οὐενέδᾱς', 'Οὐενεδας', ('m', 'pl'), 'Accusative', 'Plural', True), ('Οὐενέδαι', 'Οὐενέδ', 'Οὐενεδ', '', '', 'αι', 'αι', 'Οὐενέδαι', 'Οὐενεδαι', ('m', 'pl'), 'Vocative', 'Plural', True), ('Πέλῐγνοι', 'Πέλῐγν', 'Πελιγν', '', '', 'οι', 'οι', 'Πέλῐγνοι', 'Πελιγνοι', ('m', 'pl'), 'Nominative', 'Plural', True), ('Πέλῐγνοι', 'Πέλῐγν', 'Πελιγν', '', '', 'ων', 'ων', 'Πελῐ́γνων', 'Πελιγνων', ('m', 'pl'), 'Genitive', 'Plural', False), ('Πέλῐγνοι', 'Πέλῐγν', 'Πελιγν', '', '', 'οις', 'οις', 'Πελῐ́γνοις', 'Πελιγνοις', ('m', 'pl'), 'Dative', 'Plural', False), ('Πέλῐγνοι', 'Πέλῐγν', 'Πελιγν', '', '', 'ους', 'ους', 'Πελῐ́γνους', 'Πελιγνους', ('m', 'pl'), 'Accusative', 'Plural', False), ('Πέλῐγνοι', 'Πέλῐγν', 'Πελιγν', '', '', 'οι', 'οι', 'Πέλῐγνοι', 'Πελιγνοι', ('m', 'pl'), 'Vocative', 'Plural', True), ('Πέρσης', 'Πέρσ', 'Περσ', '', '', 'ης', 'ης', 'Πέρσης', 'Περσης', ('m',), 'Nominative', 'Singular', True), ('Πέρσης', 'Πέρσ', 'Περσ', '', '', 'ᾱ', 'α', 'Πέρσᾱ', 'Περσα', ('m',), 'Nominative', 'Dual', True), ('Πέρσης', 'Πέρσ', 'Περσ', '', '', 'αι', 'αι', 'Πέρσαι', 'Περσαι', ('m',), 'Nominative', 'Plural', True), ('Πέρσης', 'Πέρσ', 'Περσ', '', '', 'ου', 'ου', 'Πέρσου', 'Περσου', ('m',), 'Genitive', 'Singular', True), ('Πέρσης', 'Πέρσ', 'Περσ', '', '', 'αιν', 'αιν', 'Πέρσαιν', 'Περσαιν', ('m',), 'Genitive', 'Dual', True), ('Πέρσης', 'Πέρσ', 'Περσ', '', '', 'ῶν', 'ων', 'Περσῶν', 'Περσων', ('m',), 'Genitive', 'Plural', False), ('Πέρσης', 'Πέρσ', 'Περσ', '', '', 'ῃ', 'ῃ', 'Πέρσῃ', 'Περσῃ', ('m',), 'Dative', 'Singular', True), ('Πέρσης', 'Πέρσ', 'Περσ', '', '', 'αιν', 'αιν', 'Πέρσαιν', 'Περσαιν', ('m',), 'Dative', 'Dual', True), ('Πέρσης', 'Πέρσ', 'Περσ', '', '', 'αις', 'αις', 'Πέρσαις', 'Περσαις', ('m',), 'Dative', 'Plural', True), ('Πέρσης', 'Πέρσ', 'Περσ', '', '', 'ην', 'ην', 'Πέρσην', 'Περσην', ('m',), 'Accusative', 'Singular', True), ('Πέρσης', 'Πέρσ', 'Περσ', '', '', 'ᾱ', 'α', 'Πέρσᾱ', 'Περσα', ('m',), 'Accusative', 'Dual', True), ('Πέρσης', 'Πέρσ', 'Περσ', '', '', 'ᾱς', 'ας', 'Πέρσᾱς', 'Περσας', ('m',), 'Accusative', 'Plural', True), ('Πέρσης', 'Πέρσ', 'Περσ', '', '', 'ᾰ', 'α', 'Πέρσᾰ', 'Περσα', ('m',), 'Vocative', 'Singular', True), ('Πέρσης', 'Πέρσ', 'Περσ', '', '', 'ᾱ', 'α', 'Πέρσᾱ', 'Περσα', ('m',), 'Vocative', 'Dual', True), ('Πέρσης', 'Πέρσ', 'Περσ', '', '', 'αι', 'αι', 'Πέρσαι', 'Περσαι', ('m',), 'Vocative', 'Plural', True), ('Πᾰντῐ́μᾰθοι', 'Πᾰντῐ́μᾰθ', 'Παντιμαθ', '', '', 'οι', 'οι', 'Πᾰντῐ́μᾰθοι', 'Παντιμαθοι', ('m', 'pl'), 'Nominative', 'Plural', True), ('Πᾰντῐ́μᾰθοι', 'Πᾰντῐ́μᾰθ', 'Παντιμαθ', '', '', 'ων', 'ων', 'Πᾰντῐμᾰ́θων', 'Παντιμαθων', ('m', 'pl'), 'Genitive', 'Plural', False), ('Πᾰντῐ́μᾰθοι', 'Πᾰντῐ́μᾰθ', 'Παντιμαθ', '', '', 'οις', 'οις', 'Πᾰντῐμᾰ́θοις', 'Παντιμαθοις', ('m', 'pl'), 'Dative', 'Plural', False), ('Πᾰντῐ́μᾰθοι', 'Πᾰντῐ́μᾰθ', 'Παντιμαθ', '', '', 'ους', 'ους', 'Πᾰντῐμᾰ́θους', 'Παντιμαθους', ('m', 'pl'), 'Accusative', 'Plural', False), ('Πᾰντῐ́μᾰθοι', 'Πᾰντῐ́μᾰθ', 'Παντιμαθ', '', '', 'οι', 'οι', 'Πᾰντῐ́μᾰθοι', 'Παντιμαθοι', ('m', 'pl'), 'Vocative', 'Plural', True), ('Πᾰρητᾰκηνοί', 'Πᾰρητᾰκην', 'Παρητακην', '', '', 'οί', 'οι', 'Πᾰρητᾰκηνοί', 'Παρητακηνοι', ('m', 'pl'), 'Nominative', 'Plural', True), ('Πᾰρητᾰκηνοί', 'Πᾰρητᾰκην', 'Παρητακην', '', '', 'ῶν', 'ων', 'Πᾰρητᾰκηνῶν', 'Παρητακηνων', ('m', 'pl'), 'Genitive', 'Plural', True), ('Πᾰρητᾰκηνοί', 'Πᾰρητᾰκην', 'Παρητακην', '', '', 'οῖς', 'οις', 'Πᾰρητᾰκηνοῖς', 'Παρητακηνοις', ('m', 'pl'), 'Dative', 'Plural', True), ('Πᾰρητᾰκηνοί', 'Πᾰρητᾰκην', 'Παρητακην', '', '', 'ούς', 'ους', 'Πᾰρητᾰκηνούς', 'Παρητακηνους', ('m', 'pl'), 'Accusative', 'Plural', True), ('Πᾰρητᾰκηνοί', 'Πᾰρητᾰκην', 'Παρητακην', '', '', 'οί', 'οι', 'Πᾰρητᾰκηνοί', 'Παρητακηνοι', ('m', 'pl'), 'Vocative', 'Plural', True), ('Παυσοί', 'Παυσ', 'Παυσ', '', '', 'οί', 'οι', 'Παυσοί', 'Παυσοι', ('m', 'pl'), 'Nominative', 'Plural', True), ('Παυσοί', 'Παυσ', 'Παυσ', '', '', 'ῶν', 'ων', 'Παυσῶν', 'Παυσων', ('m', 'pl'), 'Genitive', 'Plural', True), ('Παυσοί', 'Παυσ', 'Παυσ', '', '', 'οῖς', 'οις', 'Παυσοῖς', 'Παυσοις', ('m', 'pl'), 'Dative', 'Plural', True), ('Παυσοί', 'Παυσ', 'Παυσ', '', '', 'ούς', 'ους', 'Παυσούς', 'Παυσους', ('m', 'pl'), 'Accusative', 'Plural', True), ('Παυσοί', 'Παυσ', 'Παυσ', '', '', 'οί', 'οι', 'Παυσοί', 'Παυσοι', ('m', 'pl'), 'Vocative', 'Plural', True), ('Πελασγῐώτης', 'Πελασγῐώτ', 'Πελασγιωτ', '', '', 'ης', 'ης', 'Πελασγῐώτης', 'Πελασγιωτης', ('m',), 'Nominative', 'Singular', True), ('Πελασγῐώτης', 'Πελασγῐώτ', 'Πελασγιωτ', '', '', 'ᾱ', 'α', 'Πελασγῐώτᾱ', 'Πελασγιωτα', ('m',), 'Nominative', 'Dual', True), ('Πελασγῐώτης', 'Πελασγῐώτ', 'Πελασγιωτ', '', '', 'αι', 'αι', 'Πελασγῐῶται', 'Πελασγιωται', ('m',), 'Nominative', 'Plural', False), ('Πελασγῐώτης', 'Πελασγῐώτ', 'Πελασγιωτ', '', '', 'ου', 'ου', 'Πελασγῐώτου', 'Πελασγιωτου', ('m',), 'Genitive', 'Singular', True), ('Πελασγῐώτης', 'Πελασγῐώτ', 'Πελασγιωτ', '', '', 'αιν', 'αιν', 'Πελασγῐώταιν', 'Πελασγιωταιν', ('m',), 'Genitive', 'Dual', True), ('Πελασγῐώτης', 'Πελασγῐώτ', 'Πελασγιωτ', '', '', 'ῶν', 'ων', 'Πελασγῐωτῶν', 'Πελασγιωτων', ('m',), 'Genitive', 'Plural', False), ('Πελασγῐώτης', 'Πελασγῐώτ', 'Πελασγιωτ', '', '', 'ῃ', 'ῃ', 'Πελασγῐώτῃ', 'Πελασγιωτῃ', ('m',), 'Dative', 'Singular', True), ('Πελασγῐώτης', 'Πελασγῐώτ', 'Πελασγιωτ', '', '', 'αιν', 'αιν', 'Πελασγῐώταιν', 'Πελασγιωταιν', ('m',), 'Dative', 'Dual', True), ('Πελασγῐώτης', 'Πελασγῐώτ', 'Πελασγιωτ', '', '', 'αις', 'αις', 'Πελασγῐώταις', 'Πελασγιωταις', ('m',), 'Dative', 'Plural', True), ('Πελασγῐώτης', 'Πελασγῐώτ', 'Πελασγιωτ', '', '', 'ην', 'ην', 'Πελασγῐώτην', 'Πελασγιωτην', ('m',), 'Accusative', 'Singular', True), ('Πελασγῐώτης', 'Πελασγῐώτ', 'Πελασγιωτ', '', '', 'ᾱ', 'α', 'Πελασγῐώτᾱ', 'Πελασγιωτα', ('m',), 'Accusative', 'Dual', True), ('Πελασγῐώτης', 'Πελασγῐώτ', 'Πελασγιωτ', '', '', 'ᾱς', 'ας', 'Πελασγῐώτᾱς', 'Πελασγιωτας', ('m',), 'Accusative', 'Plural', True), ('Πελασγῐώτης', 'Πελασγῐώτ', 'Πελασγιωτ', '', '', 'ᾰ', 'α', 'Πελασγῐῶτᾰ', 'Πελασγιωτα', ('m',), 'Vocative', 'Singular', False), ('Πελασγῐώτης', 'Πελασγῐώτ', 'Πελασγιωτ', '', '', 'ᾱ', 'α', 'Πελασγῐώτᾱ', 'Πελασγιωτα', ('m',), 'Vocative', 'Dual', True), ('Πελασγῐώτης', 'Πελασγῐώτ', 'Πελασγιωτ', '', '', 'αι', 'αι', 'Πελασγῐῶται', 'Πελασγιωται', ('m',), 'Vocative', 'Plural', False), ('Περσείδης', 'Περσείδ', 'Περσειδ', '', '', 'ης', 'ης', 'Περσείδης', 'Περσειδης', ('m',), 'Nominative', 'Singular', True), ('Περσείδης', 'Περσείδ', 'Περσειδ', '', '', 'ᾱ', 'α', 'Περσείδᾱ', 'Περσειδα', ('m',), 'Nominative', 'Dual', True), ('Περσείδης', 'Περσείδ', 'Περσειδ', '', '', 'αι', 'αι', 'Περσεῖδαι', 'Περσειδαι', ('m',), 'Nominative', 'Plural', False), ('Περσείδης', 'Περσείδ', 'Περσειδ', '', '', 'ου', 'ου', 'Περσείδου', 'Περσειδου', ('m',), 'Genitive', 'Singular', True), ('Περσείδης', 'Περσείδ', 'Περσειδ', '', '', 'αιν', 'αιν', 'Περσείδαιν', 'Περσειδαιν', ('m',), 'Genitive', 'Dual', True), ('Περσείδης', 'Περσείδ', 'Περσειδ', '', '', 'ῶν', 'ων', 'Περσειδῶν', 'Περσειδων', ('m',), 'Genitive', 'Plural', False), ('Περσείδης', 'Περσείδ', 'Περσειδ', '', '', 'ῃ', 'ῃ', 'Περσείδῃ', 'Περσειδῃ', ('m',), 'Dative', 'Singular', True), ('Περσείδης', 'Περσείδ', 'Περσειδ', '', '', 'αιν', 'αιν', 'Περσείδαιν', 'Περσειδαιν', ('m',), 'Dative', 'Dual', True), ('Περσείδης', 'Περσείδ', 'Περσειδ', '', '', 'αις', 'αις', 'Περσείδαις', 'Περσειδαις', ('m',), 'Dative', 'Plural', True), ('Περσείδης', 'Περσείδ', 'Περσειδ', '', '', 'ην', 'ην', 'Περσείδην', 'Περσειδην', ('m',), 'Accusative', 'Singular', True), ('Περσείδης', 'Περσείδ', 'Περσειδ', '', '', 'ᾱ', 'α', 'Περσείδᾱ', 'Περσειδα', ('m',), 'Accusative', 'Dual', True), ('Περσείδης', 'Περσείδ', 'Περσειδ', '', '', 'ᾱς', 'ας', 'Περσείδᾱς', 'Περσειδας', ('m',), 'Accusative', 'Plural', True), ('Περσείδης', 'Περσείδ', 'Περσειδ', '', '', 'η', 'η', 'Περσείδη', 'Περσειδη', ('m',), 'Vocative', 'Singular', True), ('Περσείδης', 'Περσείδ', 'Περσειδ', '', '', 'ᾱ', 'α', 'Περσείδᾱ', 'Περσειδα', ('m',), 'Vocative', 'Dual', True), ('Περσείδης', 'Περσείδ', 'Περσειδ', '', '', 'αι', 'αι', 'Περσεῖδαι', 'Περσειδαι', ('m',), 'Vocative', 'Plural', False), ('Πῑσᾱ́της', 'Πῑσᾱ́τ', 'Πισατ', '', '', 'ης', 'ης', 'Πῑσᾱ́της', 'Πισατης', ('m',), 'Nominative', 'Singular', True), ('Πῑσᾱ́της', 'Πῑσᾱ́τ', 'Πισατ', '', '', 'ᾱ', 'α', 'Πῑσᾱ́τᾱ', 'Πισατα', ('m',), 'Nominative', 'Dual', True), ('Πῑσᾱ́της', 'Πῑσᾱ́τ', 'Πισατ', '', '', 'αι', 'αι', 'Πῑσᾶται', 'Πισαται', ('m',), 'Nominative', 'Plural', False), ('Πῑσᾱ́της', 'Πῑσᾱ́τ', 'Πισατ', '', '', 'ου', 'ου', 'Πῑσᾱ́του', 'Πισατου', ('m',), 'Genitive', 'Singular', True), ('Πῑσᾱ́της', 'Πῑσᾱ́τ', 'Πισατ', '', '', 'αιν', 'αιν', 'Πῑσᾱ́ταιν', 'Πισαταιν', ('m',), 'Genitive', 'Dual', True), ('Πῑσᾱ́της', 'Πῑσᾱ́τ', 'Πισατ', '', '', 'ῶν', 'ων', 'Πῑσᾱτῶν', 'Πισατων', ('m',), 'Genitive', 'Plural', False), ('Πῑσᾱ́της', 'Πῑσᾱ́τ', 'Πισατ', '', '', 'ῃ', 'ῃ', 'Πῑσᾱ́τῃ', 'Πισατῃ', ('m',), 'Dative', 'Singular', True), ('Πῑσᾱ́της', 'Πῑσᾱ́τ', 'Πισατ', '', '', 'αιν', 'αιν', 'Πῑσᾱ́ταιν', 'Πισαταιν', ('m',), 'Dative', 'Dual', True), ('Πῑσᾱ́της', 'Πῑσᾱ́τ', 'Πισατ', '', '', 'αις', 'αις', 'Πῑσᾱ́ταις', 'Πισαταις', ('m',), 'Dative', 'Plural', True), ('Πῑσᾱ́της', 'Πῑσᾱ́τ', 'Πισατ', '', '', 'ην', 'ην', 'Πῑσᾱ́την', 'Πισατην', ('m',), 'Accusative', 'Singular', True), ('Πῑσᾱ́της', 'Πῑσᾱ́τ', 'Πισατ', '', '', 'ᾱ', 'α', 'Πῑσᾱ́τᾱ', 'Πισατα', ('m',), 'Accusative', 'Dual', True), ('Πῑσᾱ́της', 'Πῑσᾱ́τ', 'Πισατ', '', '', 'ᾱς', 'ας', 'Πῑσᾱ́τᾱς', 'Πισατας', ('m',), 'Accusative', 'Plural', True), ('Πῑσᾱ́της', 'Πῑσᾱ́τ', 'Πισατ', '', '', 'ᾰ', 'α', 'Πῑσᾶτᾰ', 'Πισατα', ('m',), 'Vocative', 'Singular', False), ('Πῑσᾱ́της', 'Πῑσᾱ́τ', 'Πισατ', '', '', 'ᾱ', 'α', 'Πῑσᾱ́τᾱ', 'Πισατα', ('m',), 'Vocative', 'Dual', True), ('Πῑσᾱ́της', 'Πῑσᾱ́τ', 'Πισατ', '', '', 'αι', 'αι', 'Πῑσᾶται', 'Πισαται', ('m',), 'Vocative', 'Plural', False), ('Πῐσῐ́δης', 'Πῐσῐ́δ', 'Πισιδ', '', '', 'ης', 'ης', 'Πῐσῐ́δης', 'Πισιδης', ('m',), 'Nominative', 'Singular', True), ('Πῐσῐ́δης', 'Πῐσῐ́δ', 'Πισιδ', '', '', 'ᾱ', 'α', 'Πῐσῐ́δᾱ', 'Πισιδα', ('m',), 'Nominative', 'Dual', True), ('Πῐσῐ́δης', 'Πῐσῐ́δ', 'Πισιδ', '', '', 'αι', 'αι', 'Πῐσῐ́δαι', 'Πισιδαι', ('m',), 'Nominative', 'Plural', True), ('Πῐσῐ́δης', 'Πῐσῐ́δ', 'Πισιδ', '', '', 'ου', 'ου', 'Πῐσῐ́δου', 'Πισιδου', ('m',), 'Genitive', 'Singular', True), ('Πῐσῐ́δης', 'Πῐσῐ́δ', 'Πισιδ', '', '', 'αιν', 'αιν', 'Πῐσῐ́δαιν', 'Πισιδαιν', ('m',), 'Genitive', 'Dual', True), ('Πῐσῐ́δης', 'Πῐσῐ́δ', 'Πισιδ', '', '', 'ῶν', 'ων', 'Πῐσῐδῶν', 'Πισιδων', ('m',), 'Genitive', 'Plural', False), ('Πῐσῐ́δης', 'Πῐσῐ́δ', 'Πισιδ', '', '', 'ῃ', 'ῃ', 'Πῐσῐ́δῃ', 'Πισιδῃ', ('m',), 'Dative', 'Singular', True), ('Πῐσῐ́δης', 'Πῐσῐ́δ', 'Πισιδ', '', '', 'αιν', 'αιν', 'Πῐσῐ́δαιν', 'Πισιδαιν', ('m',), 'Dative', 'Dual', True), ('Πῐσῐ́δης', 'Πῐσῐ́δ', 'Πισιδ', '', '', 'αις', 'αις', 'Πῐσῐ́δαις', 'Πισιδαις', ('m',), 'Dative', 'Plural', True), ('Πῐσῐ́δης', 'Πῐσῐ́δ', 'Πισιδ', '', '', 'ην', 'ην', 'Πῐσῐ́δην', 'Πισιδην', ('m',), 'Accusative', 'Singular', True), ('Πῐσῐ́δης', 'Πῐσῐ́δ', 'Πισιδ', '', '', 'ᾱ', 'α', 'Πῐσῐ́δᾱ', 'Πισιδα', ('m',), 'Accusative', 'Dual', True), ('Πῐσῐ́δης', 'Πῐσῐ́δ', 'Πισιδ', '', '', 'ᾱς', 'ας', 'Πῐσῐ́δᾱς', 'Πισιδας', ('m',), 'Accusative', 'Plural', True), ('Πῐσῐ́δης', 'Πῐσῐ́δ', 'Πισιδ', '', '', 'η', 'η', 'Πῐσῐ́δη', 'Πισιδη', ('m',), 'Vocative', 'Singular', True), ('Πῐσῐ́δης', 'Πῐσῐ́δ', 'Πισιδ', '', '', 'ᾱ', 'α', 'Πῐσῐ́δᾱ', 'Πισιδα', ('m',), 'Vocative', 'Dual', True), ('Πῐσῐ́δης', 'Πῐσῐ́δ', 'Πισιδ', '', '', 'αι', 'αι', 'Πῐσῐ́δαι', 'Πισιδαι', ('m',), 'Vocative', 'Plural', True), ('Πῐτᾰνάτης', 'Πῐτᾰνάτ', 'Πιτανατ', '', '', 'ης', 'ης', 'Πῐτᾰνάτης', 'Πιτανατης', ('m',), 'Nominative', 'Singular', True), ('Πῐτᾰνάτης', 'Πῐτᾰνάτ', 'Πιτανατ', '', '', 'ᾱ', 'α', 'Πῐτᾰνάτᾱ', 'Πιτανατα', ('m',), 'Nominative', 'Dual', True), ('Πῐτᾰνάτης', 'Πῐτᾰνάτ', 'Πιτανατ', '', '', 'αι', 'αι', 'Πῐτᾰνάται', 'Πιταναται', ('m',), 'Nominative', 'Plural', True), ('Πῐτᾰνάτης', 'Πῐτᾰνάτ', 'Πιτανατ', '', '', 'ου', 'ου', 'Πῐτᾰνάτου', 'Πιτανατου', ('m',), 'Genitive', 'Singular', True), ('Πῐτᾰνάτης', 'Πῐτᾰνάτ', 'Πιτανατ', '', '', 'αιν', 'αιν', 'Πῐτᾰνάταιν', 'Πιταναταιν', ('m',), 'Genitive', 'Dual', True), ('Πῐτᾰνάτης', 'Πῐτᾰνάτ', 'Πιτανατ', '', '', 'ῶν', 'ων', 'Πῐτᾰνατῶν', 'Πιτανατων', ('m',), 'Genitive', 'Plural', False), ('Πῐτᾰνάτης', 'Πῐτᾰνάτ', 'Πιτανατ', '', '', 'ῃ', 'ῃ', 'Πῐτᾰνάτῃ', 'Πιτανατῃ', ('m',), 'Dative', 'Singular', True), ('Πῐτᾰνάτης', 'Πῐτᾰνάτ', 'Πιτανατ', '', '', 'αιν', 'αιν', 'Πῐτᾰνάταιν', 'Πιταναταιν', ('m',), 'Dative', 'Dual', True), ('Πῐτᾰνάτης', 'Πῐτᾰνάτ', 'Πιτανατ', '', '', 'αις', 'αις', 'Πῐτᾰνάταις', 'Πιταναταις', ('m',), 'Dative', 'Plural', True), ('Πῐτᾰνάτης', 'Πῐτᾰνάτ', 'Πιτανατ', '', '', 'ην', 'ην', 'Πῐτᾰνάτην', 'Πιτανατην', ('m',), 'Accusative', 'Singular', True), ('Πῐτᾰνάτης', 'Πῐτᾰνάτ', 'Πιτανατ', '', '', 'ᾱ', 'α', 'Πῐτᾰνάτᾱ', 'Πιτανατα', ('m',), 'Accusative', 'Dual', True), ('Πῐτᾰνάτης', 'Πῐτᾰνάτ', 'Πιτανατ', '', '', 'ᾱς', 'ας', 'Πῐτᾰνάτᾱς', 'Πιτανατας', ('m',), 'Accusative', 'Plural', True), ('Πῐτᾰνάτης', 'Πῐτᾰνάτ', 'Πιτανατ', '', '', 'ᾰ', 'α', 'Πῐτᾰνάτᾰ', 'Πιτανατα', ('m',), 'Vocative', 'Singular', True), ('Πῐτᾰνάτης', 'Πῐτᾰνάτ', 'Πιτανατ', '', '', 'ᾱ', 'α', 'Πῐτᾰνάτᾱ', 'Πιτανατα', ('m',), 'Vocative', 'Dual', True), ('Πῐτᾰνάτης', 'Πῐτᾰνάτ', 'Πιτανατ', '', '', 'αι', 'αι', 'Πῐτᾰνάται', 'Πιταναται', ('m',), 'Vocative', 'Plural', True), ('Ποτείδαιᾰ', 'Ποτείδαι', 'Ποτειδαι', '', '', 'ᾰ', 'α', 'Ποτείδαιᾰ', 'Ποτειδαια', ('f',), 'Nominative', 'Singular', True), ('Ποτείδαιᾰ', 'Ποτείδαι', 'Ποτειδαι', '', '', 'ᾱς', 'ας', 'Ποτειδαίᾱς', 'Ποτειδαιας', ('f',), 'Genitive', 'Singular', False), ('Ποτείδαιᾰ', 'Ποτείδαι', 'Ποτειδαι', '', '', 'ίᾳ', 'ιᾳ', 'Ποτειδαίᾳ', 'Ποτειδαιᾳ', ('f',), 'Dative', 'Singular', False), ('Ποτείδαιᾰ', 'Ποτείδαι', 'Ποτειδαι', '', '', 'ᾰν', 'αν', 'Ποτείδαιᾰν', 'Ποτειδαιαν', ('f',), 'Accusative', 'Singular', True), ('Ποτείδαιᾰ', 'Ποτείδαι', 'Ποτειδαι', '', '', 'ᾰ', 'α', 'Ποτείδαιᾰ', 'Ποτειδαια', ('f',), 'Vocative', 'Singular', True), ('Ποτειδεᾱ́της', 'Ποτειδεᾱ́τ', 'Ποτειδεατ', '', '', 'ης', 'ης', 'Ποτειδεᾱ́της', 'Ποτειδεατης', ('m',), 'Nominative', 'Singular', True), ('Ποτειδεᾱ́της', 'Ποτειδεᾱ́τ', 'Ποτειδεατ', '', '', 'ᾱ', 'α', 'Ποτειδεᾱ́τᾱ', 'Ποτειδεατα', ('m',), 'Nominative', 'Dual', True), ('Ποτειδεᾱ́της', 'Ποτειδεᾱ́τ', 'Ποτειδεατ', '', '', 'αι', 'αι', 'Ποτειδεᾶται', 'Ποτειδεαται', ('m',), 'Nominative', 'Plural', False), ('Ποτειδεᾱ́της', 'Ποτειδεᾱ́τ', 'Ποτειδεατ', '', '', 'ου', 'ου', 'Ποτειδεᾱ́του', 'Ποτειδεατου', ('m',), 'Genitive', 'Singular', True), ('Ποτειδεᾱ́της', 'Ποτειδεᾱ́τ', 'Ποτειδεατ', '', '', 'αιν', 'αιν', 'Ποτειδεᾱ́ταιν', 'Ποτειδεαταιν', ('m',), 'Genitive', 'Dual', True), ('Ποτειδεᾱ́της', 'Ποτειδεᾱ́τ', 'Ποτειδεατ', '', '', 'ῶν', 'ων', 'Ποτειδεᾱτῶν', 'Ποτειδεατων', ('m',), 'Genitive', 'Plural', False), ('Ποτειδεᾱ́της', 'Ποτειδεᾱ́τ', 'Ποτειδεατ', '', '', 'ῃ', 'ῃ', 'Ποτειδεᾱ́τῃ', 'Ποτειδεατῃ', ('m',), 'Dative', 'Singular', True), ('Ποτειδεᾱ́της', 'Ποτειδεᾱ́τ', 'Ποτειδεατ', '', '', 'αιν', 'αιν', 'Ποτειδεᾱ́ταιν', 'Ποτειδεαταιν', ('m',), 'Dative', 'Dual', True), ('Ποτειδεᾱ́της', 'Ποτειδεᾱ́τ', 'Ποτειδεατ', '', '', 'αις', 'αις', 'Ποτειδεᾱ́ταις', 'Ποτειδεαταις', ('m',), 'Dative', 'Plural', True), ('Ποτειδεᾱ́της', 'Ποτειδεᾱ́τ', 'Ποτειδεατ', '', '', 'ην', 'ην', 'Ποτειδεᾱ́την', 'Ποτειδεατην', ('m',), 'Accusative', 'Singular', True), ('Ποτειδεᾱ́της', 'Ποτειδεᾱ́τ', 'Ποτειδεατ', '', '', 'ᾱ', 'α', 'Ποτειδεᾱ́τᾱ', 'Ποτειδεατα', ('m',), 'Accusative', 'Dual', True), ('Ποτειδεᾱ́της', 'Ποτειδεᾱ́τ', 'Ποτειδεατ', '', '', 'ᾱς', 'ας', 'Ποτειδεᾱ́τᾱς', 'Ποτειδεατας', ('m',), 'Accusative', 'Plural', True), ('Ποτειδεᾱ́της', 'Ποτειδεᾱ́τ', 'Ποτειδεατ', '', '', 'ᾰ', 'α', 'Ποτειδεᾶτᾰ', 'Ποτειδεατα', ('m',), 'Vocative', 'Singular', False), ('Ποτειδεᾱ́της', 'Ποτειδεᾱ́τ', 'Ποτειδεατ', '', '', 'ᾱ', 'α', 'Ποτειδεᾱ́τᾱ', 'Ποτειδεατα', ('m',), 'Vocative', 'Dual', True), ('Ποτειδεᾱ́της', 'Ποτειδεᾱ́τ', 'Ποτειδεατ', '', '', 'αι', 'αι', 'Ποτειδεᾶται', 'Ποτειδεαται', ('m',), 'Vocative', 'Plural', False), ('Ποτῑδαιᾱ́της', 'Ποτῑδαιᾱ́τ', 'Ποτιδαιατ', '', '', 'ης', 'ης', 'Ποτῑδαιᾱ́της', 'Ποτιδαιατης', ('m',), 'Nominative', 'Singular', True), ('Ποτῑδαιᾱ́της', 'Ποτῑδαιᾱ́τ', 'Ποτιδαιατ', '', '', 'ᾱ', 'α', 'Ποτῑδαιᾱ́τᾱ', 'Ποτιδαιατα', ('m',), 'Nominative', 'Dual', True), ('Ποτῑδαιᾱ́της', 'Ποτῑδαιᾱ́τ', 'Ποτιδαιατ', '', '', 'αι', 'αι', 'Ποτῑδαιᾶται', 'Ποτιδαιαται', ('m',), 'Nominative', 'Plural', False), ('Ποτῑδαιᾱ́της', 'Ποτῑδαιᾱ́τ', 'Ποτιδαιατ', '', '', 'ου', 'ου', 'Ποτῑδαιᾱ́του', 'Ποτιδαιατου', ('m',), 'Genitive', 'Singular', True), ('Ποτῑδαιᾱ́της', 'Ποτῑδαιᾱ́τ', 'Ποτιδαιατ', '', '', 'αιν', 'αιν', 'Ποτῑδαιᾱ́ταιν', 'Ποτιδαιαταιν', ('m',), 'Genitive', 'Dual', True), ('Ποτῑδαιᾱ́της', 'Ποτῑδαιᾱ́τ', 'Ποτιδαιατ', '', '', 'ῶν', 'ων', 'Ποτῑδαιᾱτῶν', 'Ποτιδαιατων', ('m',), 'Genitive', 'Plural', False), ('Ποτῑδαιᾱ́της', 'Ποτῑδαιᾱ́τ', 'Ποτιδαιατ', '', '', 'ῃ', 'ῃ', 'Ποτῑδαιᾱ́τῃ', 'Ποτιδαιατῃ', ('m',), 'Dative', 'Singular', True), ('Ποτῑδαιᾱ́της', 'Ποτῑδαιᾱ́τ', 'Ποτιδαιατ', '', '', 'αιν', 'αιν', 'Ποτῑδαιᾱ́ταιν', 'Ποτιδαιαταιν', ('m',), 'Dative', 'Dual', True), ('Ποτῑδαιᾱ́της', 'Ποτῑδαιᾱ́τ', 'Ποτιδαιατ', '', '', 'αις', 'αις', 'Ποτῑδαιᾱ́ταις', 'Ποτιδαιαταις', ('m',), 'Dative', 'Plural', True), ('Ποτῑδαιᾱ́της', 'Ποτῑδαιᾱ́τ', 'Ποτιδαιατ', '', '', 'ην', 'ην', 'Ποτῑδαιᾱ́την', 'Ποτιδαιατην', ('m',), 'Accusative', 'Singular', True), ('Ποτῑδαιᾱ́της', 'Ποτῑδαιᾱ́τ', 'Ποτιδαιατ', '', '', 'ᾱ', 'α', 'Ποτῑδαιᾱ́τᾱ', 'Ποτιδαιατα', ('m',), 'Accusative', 'Dual', True), ('Ποτῑδαιᾱ́της', 'Ποτῑδαιᾱ́τ', 'Ποτιδαιατ', '', '', 'ᾱς', 'ας', 'Ποτῑδαιᾱ́τᾱς', 'Ποτιδαιατας', ('m',), 'Accusative', 'Plural', True), ('Ποτῑδαιᾱ́της', 'Ποτῑδαιᾱ́τ', 'Ποτιδαιατ', '', '', 'ᾰ', 'α', 'Ποτῑδαιᾶτᾰ', 'Ποτιδαιατα', ('m',), 'Vocative', 'Singular', False), ('Ποτῑδαιᾱ́της', 'Ποτῑδαιᾱ́τ', 'Ποτιδαιατ', '', '', 'ᾱ', 'α', 'Ποτῑδαιᾱ́τᾱ', 'Ποτιδαιατα', ('m',), 'Vocative', 'Dual', True), ('Ποτῑδαιᾱ́της', 'Ποτῑδαιᾱ́τ', 'Ποτιδαιατ', '', '', 'αι', 'αι', 'Ποτῑδαιᾶται', 'Ποτιδαιαται', ('m',), 'Vocative', 'Plural', False), ('Πῡθῐ́ᾱ', 'Πῡθῐ́', 'Πυθι', '', '', 'ᾱ', 'α', 'Πῡθῐ́ᾱ', 'Πυθια', ('f',), 'Nominative', 'Singular', True), ('Πῡθῐ́ᾱ', 'Πῡθῐ́', 'Πυθι', '', '', 'ᾱς', 'ας', 'Πῡθῐ́ᾱς', 'Πυθιας', ('f',), 'Genitive', 'Singular', True), ('Πῡθῐ́ᾱ', 'Πῡθῐ́', 'Πυθι', '', '', 'ᾳ', 'ᾳ', 'Πῡθῐ́ᾳ', 'Πυθιᾳ', ('f',), 'Dative', 'Singular', True), ('Πῡθῐ́ᾱ', 'Πῡθῐ́', 'Πυθι', '', '', 'ᾱν', 'αν', 'Πῡθῐ́ᾱν', 'Πυθιαν', ('f',), 'Accusative', 'Singular', True), ('Πῡθῐ́ᾱ', 'Πῡθῐ́', 'Πυθι', '', '', 'ᾱ', 'α', 'Πῡθῐ́ᾱ', 'Πυθια', ('f',), 'Vocative', 'Singular', True), ('Σᾰ́κης', 'Σᾰ́κ', 'Σακ', '', '', 'ης', 'ης', 'Σᾰ́κης', 'Σακης', ('m',), 'Nominative', 'Singular', True), ('Σᾰ́κης', 'Σᾰ́κ', 'Σακ', '', '', 'ᾱ', 'α', 'Σᾰ́κᾱ', 'Σακα', ('m',), 'Nominative', 'Dual', True), ('Σᾰ́κης', 'Σᾰ́κ', 'Σακ', '', '', 'αι', 'αι', 'Σᾰ́και', 'Σακαι', ('m',), 'Nominative', 'Plural', True), ('Σᾰ́κης', 'Σᾰ́κ', 'Σακ', '', '', 'ου', 'ου', 'Σᾰ́κου', 'Σακου', ('m',), 'Genitive', 'Singular', True), ('Σᾰ́κης', 'Σᾰ́κ', 'Σακ', '', '', 'αιν', 'αιν', 'Σᾰ́καιν', 'Σακαιν', ('m',), 'Genitive', 'Dual', True), ('Σᾰ́κης', 'Σᾰ́κ', 'Σακ', '', '', 'ῶν', 'ων', 'Σᾰκῶν', 'Σακων', ('m',), 'Genitive', 'Plural', False), ('Σᾰ́κης', 'Σᾰ́κ', 'Σακ', '', '', 'ῃ', 'ῃ', 'Σᾰ́κῃ', 'Σακῃ', ('m',), 'Dative', 'Singular', True), ('Σᾰ́κης', 'Σᾰ́κ', 'Σακ', '', '', 'αιν', 'αιν', 'Σᾰ́καιν', 'Σακαιν', ('m',), 'Dative', 'Dual', True), ('Σᾰ́κης', 'Σᾰ́κ', 'Σακ', '', '', 'αις', 'αις', 'Σᾰ́καις', 'Σακαις', ('m',), 'Dative', 'Plural', True), ('Σᾰ́κης', 'Σᾰ́κ', 'Σακ', '', '', 'ην', 'ην', 'Σᾰ́κην', 'Σακην', ('m',), 'Accusative', 'Singular', True), ('Σᾰ́κης', 'Σᾰ́κ', 'Σακ', '', '', 'ᾱ', 'α', 'Σᾰ́κᾱ', 'Σακα', ('m',), 'Accusative', 'Dual', True), ('Σᾰ́κης', 'Σᾰ́κ', 'Σακ', '', '', 'ᾱς', 'ας', 'Σᾰ́κᾱς', 'Σακας', ('m',), 'Accusative', 'Plural', True), ('Σᾰ́κης', 'Σᾰ́κ', 'Σακ', '', '', 'η', 'η', 'Σᾰ́κη', 'Σακη', ('m',), 'Vocative', 'Singular', True), ('Σᾰ́κης', 'Σᾰ́κ', 'Σακ', '', '', 'ᾱ', 'α', 'Σᾰ́κᾱ', 'Σακα', ('m',), 'Vocative', 'Dual', True), ('Σᾰ́κης', 'Σᾰ́κ', 'Σακ', '', '', 'αι', 'αι', 'Σᾰ́και', 'Σακαι', ('m',), 'Vocative', 'Plural', True), ('Σᾰ́τραι', 'Σᾰ́τρ', 'Σατρ', '', '', 'αι', 'αι', 'Σᾰ́τραι', 'Σατραι', ('m', 'pl'), 'Nominative', 'Plural', True), ('Σᾰ́τραι', 'Σᾰ́τρ', 'Σατρ', '', '', 'ῶν', 'ων', 'Σᾰτρῶν', 'Σατρων', ('m', 'pl'), 'Genitive', 'Plural', False), ('Σᾰ́τραι', 'Σᾰ́τρ', 'Σατρ', '', '', 'αις', 'αις', 'Σᾰ́τραις', 'Σατραις', ('m', 'pl'), 'Dative', 'Plural', True), ('Σᾰ́τραι', 'Σᾰ́τρ', 'Σατρ', '', '', 'ᾱς', 'ας', 'Σᾰ́τρᾱς', 'Σατρας', ('m', 'pl'), 'Accusative', 'Plural', True), ('Σᾰ́τραι', 'Σᾰ́τρ', 'Σατρ', '', '', 'αι', 'αι', 'Σᾰ́τραι', 'Σατραι', ('m', 'pl'), 'Vocative', 'Plural', True), ('Σῐ́νδοι', 'Σῐ́νδ', 'Σινδ', '', '', 'οι', 'οι', 'Σῐ́νδοι', 'Σινδοι', ('m', 'pl'), 'Nominative', 'Plural', True), ('Σῐ́νδοι', 'Σῐ́νδ', 'Σινδ', '', '', 'ων', 'ων', 'Σῐ́νδων', 'Σινδων', ('m', 'pl'), 'Genitive', 'Plural', True), ('Σῐ́νδοι', 'Σῐ́νδ', 'Σινδ', '', '', 'οις', 'οις', 'Σῐ́νδοις', 'Σινδοις', ('m', 'pl'), 'Dative', 'Plural', True), ('Σῐ́νδοι', 'Σῐ́νδ', 'Σινδ', '', '', 'ους', 'ους', 'Σῐ́νδους', 'Σινδους', ('m', 'pl'), 'Accusative', 'Plural', True), ('Σῐ́νδοι', 'Σῐ́νδ', 'Σινδ', '', '', 'οι', 'οι', 'Σῐ́νδοι', 'Σινδοι', ('m', 'pl'), 'Vocative', 'Plural', True), ('Σαῑ̈́της', 'Σαῑ̈́τ', 'Σαιτ', '', '', 'ης', 'ης', 'Σαῑ̈́της', 'Σαιτης', ('m',), 'Nominative', 'Singular', True), ('Σαῑ̈́της', 'Σαῑ̈́τ', 'Σαιτ', '', '', 'ᾱ', 'α', 'Σαῑ̈́τᾱ', 'Σαιτα', ('m',), 'Nominative', 'Dual', True), ('Σαῑ̈́της', 'Σαῑ̈́τ', 'Σαιτ', '', '', 'αι', 'αι', 'Σαῗται', 'Σαιται', ('m',), 'Nominative', 'Plural', False), ('Σαῑ̈́της', 'Σαῑ̈́τ', 'Σαιτ', '', '', 'ου', 'ου', 'Σαῑ̈́του', 'Σαιτου', ('m',), 'Genitive', 'Singular', True), ('Σαῑ̈́της', 'Σαῑ̈́τ', 'Σαιτ', '', '', 'αιν', 'αιν', 'Σαῑ̈́ταιν', 'Σαιταιν', ('m',), 'Genitive', 'Dual', True), ('Σαῑ̈́της', 'Σαῑ̈́τ', 'Σαιτ', '', '', 'ῶν', 'ων', 'Σαῑ̈τῶν', 'Σαιτων', ('m',), 'Genitive', 'Plural', False), ('Σαῑ̈́της', 'Σαῑ̈́τ', 'Σαιτ', '', '', 'ῃ', 'ῃ', 'Σαῑ̈́τῃ', 'Σαιτῃ', ('m',), 'Dative', 'Singular', True), ('Σαῑ̈́της', 'Σαῑ̈́τ', 'Σαιτ', '', '', 'αιν', 'αιν', 'Σαῑ̈́ταιν', 'Σαιταιν', ('m',), 'Dative', 'Dual', True), ('Σαῑ̈́της', 'Σαῑ̈́τ', 'Σαιτ', '', '', 'αις', 'αις', 'Σαῑ̈́ταις', 'Σαιταις', ('m',), 'Dative', 'Plural', True), ('Σαῑ̈́της', 'Σαῑ̈́τ', 'Σαιτ', '', '', 'ην', 'ην', 'Σαῑ̈́την', 'Σαιτην', ('m',), 'Accusative', 'Singular', True), ('Σαῑ̈́της', 'Σαῑ̈́τ', 'Σαιτ', '', '', 'ᾱ', 'α', 'Σαῑ̈́τᾱ', 'Σαιτα', ('m',), 'Accusative', 'Dual', True), ('Σαῑ̈́της', 'Σαῑ̈́τ', 'Σαιτ', '', '', 'ᾱς', 'ας', 'Σαῑ̈́τᾱς', 'Σαιτας', ('m',), 'Accusative', 'Plural', True), ('Σαῑ̈́της', 'Σαῑ̈́τ', 'Σαιτ', '', '', 'ᾰ', 'α', 'Σαῗτᾰ', 'Σαιτα', ('m',), 'Vocative', 'Singular', False), ('Σαῑ̈́της', 'Σαῑ̈́τ', 'Σαιτ', '', '', 'ᾱ', 'α', 'Σαῑ̈́τᾱ', 'Σαιτα', ('m',), 'Vocative', 'Dual', True), ('Σαῑ̈́της', 'Σαῑ̈́τ', 'Σαιτ', '', '', 'αι', 'αι', 'Σαῗται', 'Σαιται', ('m',), 'Vocative', 'Plural', False), ('Σᾰμᾰρῑ́της', 'Σᾰμᾰρῑ́τ', 'Σαμαριτ', '', '', 'ης', 'ης', 'Σᾰμᾰρῑ́της', 'Σαμαριτης', ('m',), 'Nominative', 'Singular', True), ('Σᾰμᾰρῑ́της', 'Σᾰμᾰρῑ́τ', 'Σαμαριτ', '', '', 'ᾱ', 'α', 'Σᾰμᾰρῑ́τᾱ', 'Σαμαριτα', ('m',), 'Nominative', 'Dual', True), ('Σᾰμᾰρῑ́της', 'Σᾰμᾰρῑ́τ', 'Σαμαριτ', '', '', 'αι', 'αι', 'Σᾰμᾰρῖται', 'Σαμαριται', ('m',), 'Nominative', 'Plural', False), ('Σᾰμᾰρῑ́της', 'Σᾰμᾰρῑ́τ', 'Σαμαριτ', '', '', 'ου', 'ου', 'Σᾰμᾰρῑ́του', 'Σαμαριτου', ('m',), 'Genitive', 'Singular', True), ('Σᾰμᾰρῑ́της', 'Σᾰμᾰρῑ́τ', 'Σαμαριτ', '', '', 'αιν', 'αιν', 'Σᾰμᾰρῑ́ταιν', 'Σαμαριταιν', ('m',), 'Genitive', 'Dual', True), ('Σᾰμᾰρῑ́της', 'Σᾰμᾰρῑ́τ', 'Σαμαριτ', '', '', 'ῶν', 'ων', 'Σᾰμᾰρῑτῶν', 'Σαμαριτων', ('m',), 'Genitive', 'Plural', False), ('Σᾰμᾰρῑ́της', 'Σᾰμᾰρῑ́τ', 'Σαμαριτ', '', '', 'ῃ', 'ῃ', 'Σᾰμᾰρῑ́τῃ', 'Σαμαριτῃ', ('m',), 'Dative', 'Singular', True), ('Σᾰμᾰρῑ́της', 'Σᾰμᾰρῑ́τ', 'Σαμαριτ', '', '', 'αιν', 'αιν', 'Σᾰμᾰρῑ́ταιν', 'Σαμαριταιν', ('m',), 'Dative', 'Dual', True), ('Σᾰμᾰρῑ́της', 'Σᾰμᾰρῑ́τ', 'Σαμαριτ', '', '', 'αις', 'αις', 'Σᾰμᾰρῑ́ταις', 'Σαμαριταις', ('m',), 'Dative', 'Plural', True), ('Σᾰμᾰρῑ́της', 'Σᾰμᾰρῑ́τ', 'Σαμαριτ', '', '', 'ην', 'ην', 'Σᾰμᾰρῑ́την', 'Σαμαριτην', ('m',), 'Accusative', 'Singular', True), ('Σᾰμᾰρῑ́της', 'Σᾰμᾰρῑ́τ', 'Σαμαριτ', '', '', 'ᾱ', 'α', 'Σᾰμᾰρῑ́τᾱ', 'Σαμαριτα', ('m',), 'Accusative', 'Dual', True), ('Σᾰμᾰρῑ́της', 'Σᾰμᾰρῑ́τ', 'Σαμαριτ', '', '', 'ᾱς', 'ας', 'Σᾰμᾰρῑ́τᾱς', 'Σαμαριτας', ('m',), 'Accusative', 'Plural', True), ('Σᾰμᾰρῑ́της', 'Σᾰμᾰρῑ́τ', 'Σαμαριτ', '', '', 'ᾰ', 'α', 'Σᾰμᾰρῖτᾰ', 'Σαμαριτα', ('m',), 'Vocative', 'Singular', False), ('Σᾰμᾰρῑ́της', 'Σᾰμᾰρῑ́τ', 'Σαμαριτ', '', '', 'ᾱ', 'α', 'Σᾰμᾰρῑ́τᾱ', 'Σαμαριτα', ('m',), 'Vocative', 'Dual', True), ('Σᾰμᾰρῑ́της', 'Σᾰμᾰρῑ́τ', 'Σαμαριτ', '', '', 'αι', 'αι', 'Σᾰμᾰρῖται', 'Σαμαριται', ('m',), 'Vocative', 'Plural', False), ('Σᾰρᾰ́γγαι', 'Σᾰρᾰ́γγ', 'Σαραγγ', '', '', 'αι', 'αι', 'Σᾰρᾰ́γγαι', 'Σαραγγαι', ('m', 'pl'), 'Nominative', 'Plural', True), ('Σᾰρᾰ́γγαι', 'Σᾰρᾰ́γγ', 'Σαραγγ', '', '', 'ῶν', 'ων', 'Σᾰρᾰγγῶν', 'Σαραγγων', ('m', 'pl'), 'Genitive', 'Plural', False), ('Σᾰρᾰ́γγαι', 'Σᾰρᾰ́γγ', 'Σαραγγ', '', '', 'αις', 'αις', 'Σᾰρᾰ́γγαις', 'Σαραγγαις', ('m', 'pl'), 'Dative', 'Plural', True), ('Σᾰρᾰ́γγαι', 'Σᾰρᾰ́γγ', 'Σαραγγ', '', '', 'ᾱς', 'ας', 'Σᾰρᾰ́γγᾱς', 'Σαραγγας', ('m', 'pl'), 'Accusative', 'Plural', True), ('Σᾰρᾰ́γγαι', 'Σᾰρᾰ́γγ', 'Σαραγγ', '', '', 'αι', 'αι', 'Σᾰρᾰ́γγαι', 'Σαραγγαι', ('m', 'pl'), 'Vocative', 'Plural', True), ('Σᾰττᾰγῠ́δαι', 'Σᾰττᾰγῠ́δ', 'Σατταγυδ', '', '', 'αι', 'αι', 'Σᾰττᾰγῠ́δαι', 'Σατταγυδαι', ('m', 'pl'), 'Nominative', 'Plural', True), ('Σᾰττᾰγῠ́δαι', 'Σᾰττᾰγῠ́δ', 'Σατταγυδ', '', '', 'ῶν', 'ων', 'Σᾰττᾰγῠδῶν', 'Σατταγυδων', ('m', 'pl'), 'Genitive', 'Plural', False), ('Σᾰττᾰγῠ́δαι', 'Σᾰττᾰγῠ́δ', 'Σατταγυδ', '', '', 'αις', 'αις', 'Σᾰττᾰγῠ́δαις', 'Σατταγυδαις', ('m', 'pl'), 'Dative', 'Plural', True), ('Σᾰττᾰγῠ́δαι', 'Σᾰττᾰγῠ́δ', 'Σατταγυδ', '', '', 'ᾱς', 'ας', 'Σᾰττᾰγῠ́δᾱς', 'Σατταγυδας', ('m', 'pl'), 'Accusative', 'Plural', True), ('Σᾰττᾰγῠ́δαι', 'Σᾰττᾰγῠ́δ', 'Σατταγυδ', '', '', 'αι', 'αι', 'Σᾰττᾰγῠ́δαι', 'Σατταγυδαι', ('m', 'pl'), 'Vocative', 'Plural', True), ('Σαυνῑ́της', 'Σαυνῑ́τ', 'Σαυνιτ', '', '', 'ης', 'ης', 'Σαυνῑ́της', 'Σαυνιτης', ('m',), 'Nominative', 'Singular', True), ('Σαυνῑ́της', 'Σαυνῑ́τ', 'Σαυνιτ', '', '', 'ᾱ', 'α', 'Σαυνῑ́τᾱ', 'Σαυνιτα', ('m',), 'Nominative', 'Dual', True), ('Σαυνῑ́της', 'Σαυνῑ́τ', 'Σαυνιτ', '', '', 'αι', 'αι', 'Σαυνῖται', 'Σαυνιται', ('m',), 'Nominative', 'Plural', False), ('Σαυνῑ́της', 'Σαυνῑ́τ', 'Σαυνιτ', '', '', 'ου', 'ου', 'Σαυνῑ́του', 'Σαυνιτου', ('m',), 'Genitive', 'Singular', True), ('Σαυνῑ́της', 'Σαυνῑ́τ', 'Σαυνιτ', '', '', 'αιν', 'αιν', 'Σαυνῑ́ταιν', 'Σαυνιταιν', ('m',), 'Genitive', 'Dual', True), ('Σαυνῑ́της', 'Σαυνῑ́τ', 'Σαυνιτ', '', '', 'ῶν', 'ων', 'Σαυνῑτῶν', 'Σαυνιτων', ('m',), 'Genitive', 'Plural', False), ('Σαυνῑ́της', 'Σαυνῑ́τ', 'Σαυνιτ', '', '', 'ῃ', 'ῃ', 'Σαυνῑ́τῃ', 'Σαυνιτῃ', ('m',), 'Dative', 'Singular', True), ('Σαυνῑ́της', 'Σαυνῑ́τ', 'Σαυνιτ', '', '', 'αιν', 'αιν', 'Σαυνῑ́ταιν', 'Σαυνιταιν', ('m',), 'Dative', 'Dual', True), ('Σαυνῑ́της', 'Σαυνῑ́τ', 'Σαυνιτ', '', '', 'αις', 'αις', 'Σαυνῑ́ταις', 'Σαυνιταις', ('m',), 'Dative', 'Plural', True), ('Σαυνῑ́της', 'Σαυνῑ́τ', 'Σαυνιτ', '', '', 'ην', 'ην', 'Σαυνῑ́την', 'Σαυνιτην', ('m',), 'Accusative', 'Singular', True), ('Σαυνῑ́της', 'Σαυνῑ́τ', 'Σαυνιτ', '', '', 'ᾱ', 'α', 'Σαυνῑ́τᾱ', 'Σαυνιτα', ('m',), 'Accusative', 'Dual', True), ('Σαυνῑ́της', 'Σαυνῑ́τ', 'Σαυνιτ', '', '', 'ᾱς', 'ας', 'Σαυνῑ́τᾱς', 'Σαυνιτας', ('m',), 'Accusative', 'Plural', True), ('Σαυνῑ́της', 'Σαυνῑ́τ', 'Σαυνιτ', '', '', 'ᾰ', 'α', 'Σαυνῖτᾰ', 'Σαυνιτα', ('m',), 'Vocative', 'Singular', False), ('Σαυνῑ́της', 'Σαυνῑ́τ', 'Σαυνιτ', '', '', 'ᾱ', 'α', 'Σαυνῑ́τᾱ', 'Σαυνιτα', ('m',), 'Vocative', 'Dual', True), ('Σαυνῑ́της', 'Σαυνῑ́τ', 'Σαυνιτ', '', '', 'αι', 'αι', 'Σαυνῖται', 'Σαυνιται', ('m',), 'Vocative', 'Plural', False), ('Σαυρομᾰ́της', 'Σαυρομᾰ́τ', 'Σαυροματ', '', '', 'ης', 'ης', 'Σαυρομᾰ́της', 'Σαυροματης', ('m',), 'Nominative', 'Singular', True), ('Σαυρομᾰ́της', 'Σαυρομᾰ́τ', 'Σαυροματ', '', '', 'ᾱ', 'α', 'Σαυρομᾰ́τᾱ', 'Σαυροματα', ('m',), 'Nominative', 'Dual', True), ('Σαυρομᾰ́της', 'Σαυρομᾰ́τ', 'Σαυροματ', '', '', 'αι', 'αι', 'Σαυρομᾰ́ται', 'Σαυρομαται', ('m',), 'Nominative', 'Plural', True), ('Σαυρομᾰ́της', 'Σαυρομᾰ́τ', 'Σαυροματ', '', '', 'ου', 'ου', 'Σαυρομᾰ́του', 'Σαυροματου', ('m',), 'Genitive', 'Singular', True), ('Σαυρομᾰ́της', 'Σαυρομᾰ́τ', 'Σαυροματ', '', '', 'αιν', 'αιν', 'Σαυρομᾰ́ταιν', 'Σαυροματαιν', ('m',), 'Genitive', 'Dual', True), ('Σαυρομᾰ́της', 'Σαυρομᾰ́τ', 'Σαυροματ', '', '', 'ῶν', 'ων', 'Σαυρομᾰτῶν', 'Σαυροματων', ('m',), 'Genitive', 'Plural', False), ('Σαυρομᾰ́της', 'Σαυρομᾰ́τ', 'Σαυροματ', '', '', 'ῃ', 'ῃ', 'Σαυρομᾰ́τῃ', 'Σαυροματῃ', ('m',), 'Dative', 'Singular', True), ('Σαυρομᾰ́της', 'Σαυρομᾰ́τ', 'Σαυροματ', '', '', 'αιν', 'αιν', 'Σαυρομᾰ́ταιν', 'Σαυροματαιν', ('m',), 'Dative', 'Dual', True), ('Σαυρομᾰ́της', 'Σαυρομᾰ́τ', 'Σαυροματ', '', '', 'αις', 'αις', 'Σαυρομᾰ́ταις', 'Σαυροματαις', ('m',), 'Dative', 'Plural', True), ('Σαυρομᾰ́της', 'Σαυρομᾰ́τ', 'Σαυροματ', '', '', 'ην', 'ην', 'Σαυρομᾰ́την', 'Σαυροματην', ('m',), 'Accusative', 'Singular', True), ('Σαυρομᾰ́της', 'Σαυρομᾰ́τ', 'Σαυροματ', '', '', 'ᾱ', 'α', 'Σαυρομᾰ́τᾱ', 'Σαυροματα', ('m',), 'Accusative', 'Dual', True), ('Σαυρομᾰ́της', 'Σαυρομᾰ́τ', 'Σαυροματ', '', '', 'ᾱς', 'ας', 'Σαυρομᾰ́τᾱς', 'Σαυροματας', ('m',), 'Accusative', 'Plural', True), ('Σαυρομᾰ́της', 'Σαυρομᾰ́τ', 'Σαυροματ', '', '', 'ᾰ', 'α', 'Σαυρομᾰ́τᾰ', 'Σαυροματα', ('m',), 'Vocative', 'Singular', True), ('Σαυρομᾰ́της', 'Σαυρομᾰ́τ', 'Σαυροματ', '', '', 'ᾱ', 'α', 'Σαυρομᾰ́τᾱ', 'Σαυροματα', ('m',), 'Vocative', 'Dual', True), ('Σαυρομᾰ́της', 'Σαυρομᾰ́τ', 'Σαυροματ', '', '', 'αι', 'αι', 'Σαυρομᾰ́ται', 'Σαυρομαται', ('m',), 'Vocative', 'Plural', True), ('Σῐκελῐώτης', 'Σῐκελῐώτ', 'Σικελιωτ', '', '', 'ης', 'ης', 'Σῐκελῐώτης', 'Σικελιωτης', ('m',), 'Nominative', 'Singular', True), ('Σῐκελῐώτης', 'Σῐκελῐώτ', 'Σικελιωτ', '', '', 'ᾱ', 'α', 'Σῐκελῐώτᾱ', 'Σικελιωτα', ('m',), 'Nominative', 'Dual', True), ('Σῐκελῐώτης', 'Σῐκελῐώτ', 'Σικελιωτ', '', '', 'αι', 'αι', 'Σῐκελῐῶται', 'Σικελιωται', ('m',), 'Nominative', 'Plural', False), ('Σῐκελῐώτης', 'Σῐκελῐώτ', 'Σικελιωτ', '', '', 'ου', 'ου', 'Σῐκελῐώτου', 'Σικελιωτου', ('m',), 'Genitive', 'Singular', True), ('Σῐκελῐώτης', 'Σῐκελῐώτ', 'Σικελιωτ', '', '', 'αιν', 'αιν', 'Σῐκελῐώταιν', 'Σικελιωταιν', ('m',), 'Genitive', 'Dual', True), ('Σῐκελῐώτης', 'Σῐκελῐώτ', 'Σικελιωτ', '', '', 'ῶν', 'ων', 'Σῐκελῐωτῶν', 'Σικελιωτων', ('m',), 'Genitive', 'Plural', False), ('Σῐκελῐώτης', 'Σῐκελῐώτ', 'Σικελιωτ', '', '', 'ῃ', 'ῃ', 'Σῐκελῐώτῃ', 'Σικελιωτῃ', ('m',), 'Dative', 'Singular', True), ('Σῐκελῐώτης', 'Σῐκελῐώτ', 'Σικελιωτ', '', '', 'αιν', 'αιν', 'Σῐκελῐώταιν', 'Σικελιωταιν', ('m',), 'Dative', 'Dual', True), ('Σῐκελῐώτης', 'Σῐκελῐώτ', 'Σικελιωτ', '', '', 'αις', 'αις', 'Σῐκελῐώταις', 'Σικελιωταις', ('m',), 'Dative', 'Plural', True), ('Σῐκελῐώτης', 'Σῐκελῐώτ', 'Σικελιωτ', '', '', 'ην', 'ην', 'Σῐκελῐώτην', 'Σικελιωτην', ('m',), 'Accusative', 'Singular', True), ('Σῐκελῐώτης', 'Σῐκελῐώτ', 'Σικελιωτ', '', '', 'ᾱ', 'α', 'Σῐκελῐώτᾱ', 'Σικελιωτα', ('m',), 'Accusative', 'Dual', True), ('Σῐκελῐώτης', 'Σῐκελῐώτ', 'Σικελιωτ', '', '', 'ᾱς', 'ας', 'Σῐκελῐώτᾱς', 'Σικελιωτας', ('m',), 'Accusative', 'Plural', True), ('Σῐκελῐώτης', 'Σῐκελῐώτ', 'Σικελιωτ', '', '', 'ᾰ', 'α', 'Σῐκελῐῶτᾰ', 'Σικελιωτα', ('m',), 'Vocative', 'Singular', False), ('Σῐκελῐώτης', 'Σῐκελῐώτ', 'Σικελιωτ', '', '', 'ᾱ', 'α', 'Σῐκελῐώτᾱ', 'Σικελιωτα', ('m',), 'Vocative', 'Dual', True), ('Σῐκελῐώτης', 'Σῐκελῐώτ', 'Σικελιωτ', '', '', 'αι', 'αι', 'Σῐκελῐῶται', 'Σικελιωται', ('m',), 'Vocative', 'Plural', False), ('Σῐρᾰκηνοί', 'Σῐρᾰκην', 'Σιρακην', '', '', 'οί', 'οι', 'Σῐρᾰκηνοί', 'Σιρακηνοι', ('m', 'pl'), 'Nominative', 'Plural', True), ('Σῐρᾰκηνοί', 'Σῐρᾰκην', 'Σιρακην', '', '', 'ῶν', 'ων', 'Σῐρᾰκηνῶν', 'Σιρακηνων', ('m', 'pl'), 'Genitive', 'Plural', True), ('Σῐρᾰκηνοί', 'Σῐρᾰκην', 'Σιρακην', '', '', 'οῖς', 'οις', 'Σῐρᾰκηνοῖς', 'Σιρακηνοις', ('m', 'pl'), 'Dative', 'Plural', True), ('Σῐρᾰκηνοί', 'Σῐρᾰκην', 'Σιρακην', '', '', 'ούς', 'ους', 'Σῐρᾰκηνούς', 'Σιρακηνους', ('m', 'pl'), 'Accusative', 'Plural', True), ('Σῐρᾰκηνοί', 'Σῐρᾰκην', 'Σιρακην', '', '', 'οί', 'οι', 'Σῐρᾰκηνοί', 'Σιρακηνοι', ('m', 'pl'), 'Vocative', 'Plural', True), ('Σκῠρμῐᾰ́δαι', 'Σκῠρμῐᾰ́δ', 'Σκυρμιαδ', '', '', 'αι', 'αι', 'Σκῠρμῐᾰ́δαι', 'Σκυρμιαδαι', ('m', 'pl'), 'Nominative', 'Plural', True), ('Σκῠρμῐᾰ́δαι', 'Σκῠρμῐᾰ́δ', 'Σκυρμιαδ', '', '', 'ῶν', 'ων', 'Σκῠρμῐᾰδῶν', 'Σκυρμιαδων', ('m', 'pl'), 'Genitive', 'Plural', False), ('Σκῠρμῐᾰ́δαι', 'Σκῠρμῐᾰ́δ', 'Σκυρμιαδ', '', '', 'αις', 'αις', 'Σκῠρμῐᾰ́δαις', 'Σκυρμιαδαις', ('m', 'pl'), 'Dative', 'Plural', True), ('Σκῠρμῐᾰ́δαι', 'Σκῠρμῐᾰ́δ', 'Σκυρμιαδ', '', '', 'ᾱς', 'ας', 'Σκῠρμῐᾰ́δᾱς', 'Σκυρμιαδας', ('m', 'pl'), 'Accusative', 'Plural', True), ('Σκῠρμῐᾰ́δαι', 'Σκῠρμῐᾰ́δ', 'Σκυρμιαδ', '', '', 'αι', 'αι', 'Σκῠρμῐᾰ́δαι', 'Σκυρμιαδαι', ('m', 'pl'), 'Vocative', 'Plural', True), ('Σκῠ́θαινᾰ', 'Σκῠ́θαιν', 'Σκυθαιν', '', '', 'ᾰ', 'α', 'Σκῠ́θαινᾰ', 'Σκυθαινα', ('f',), 'Nominative', 'Singular', True), ('Σκῠ́θαινᾰ', 'Σκῠ́θαιν', 'Σκυθαιν', '', '', 'ᾱ', 'α', 'Σκῠθαίνᾱ', 'Σκυθαινα', ('f',), 'Nominative', 'Dual', False), ('Σκῠ́θαινᾰ', 'Σκῠ́θαιν', 'Σκυθαιν', '', '', 'αι', 'αι', 'Σκῠ́θαιναι', 'Σκυθαιναι', ('f',), 'Nominative', 'Plural', True), ('Σκῠ́θαινᾰ', 'Σκῠ́θαιν', 'Σκυθαιν', '', '', 'ης', 'ης', 'Σκῠθαίνης', 'Σκυθαινης', ('f',), 'Genitive', 'Singular', False), ('Σκῠ́θαινᾰ', 'Σκῠ́θαιν', 'Σκυθαιν', '', '', 'αιν', 'αιν', 'Σκῠθαίναιν', 'Σκυθαιναιν', ('f',), 'Genitive', 'Dual', False), ('Σκῠ́θαινᾰ', 'Σκῠ́θαιν', 'Σκυθαιν', '', '', 'ῶν', 'ων', 'Σκῠθαινῶν', 'Σκυθαινων', ('f',), 'Genitive', 'Plural', False), ('Σκῠ́θαινᾰ', 'Σκῠ́θαιν', 'Σκυθαιν', '', '', 'νῃ', 'νῃ', 'Σκῠθαίνῃ', 'Σκυθαινῃ', ('f',), 'Dative', 'Singular', False), ('Σκῠ́θαινᾰ', 'Σκῠ́θαιν', 'Σκυθαιν', '', '', 'αιν', 'αιν', 'Σκῠθαίναιν', 'Σκυθαιναιν', ('f',), 'Dative', 'Dual', False), ('Σκῠ́θαινᾰ', 'Σκῠ́θαιν', 'Σκυθαιν', '', '', 'αις', 'αις', 'Σκῠθαίναις', 'Σκυθαιναις', ('f',), 'Dative', 'Plural', False), ('Σκῠ́θαινᾰ', 'Σκῠ́θαιν', 'Σκυθαιν', '', '', 'ᾰν', 'αν', 'Σκῠ́θαινᾰν', 'Σκυθαιναν', ('f',), 'Accusative', 'Singular', True), ('Σκῠ́θαινᾰ', 'Σκῠ́θαιν', 'Σκυθαιν', '', '', 'ᾱ', 'α', 'Σκῠθαίνᾱ', 'Σκυθαινα', ('f',), 'Accusative', 'Dual', False), ('Σκῠ́θαινᾰ', 'Σκῠ́θαιν', 'Σκυθαιν', '', '', 'ᾱς', 'ας', 'Σκῠθαίνᾱς', 'Σκυθαινας', ('f',), 'Accusative', 'Plural', False), ('Σκῠ́θαινᾰ', 'Σκῠ́θαιν', 'Σκυθαιν', '', '', 'ᾰ', 'α', 'Σκῠ́θαινᾰ', 'Σκυθαινα', ('f',), 'Vocative', 'Singular', True), ('Σκῠ́θαινᾰ', 'Σκῠ́θαιν', 'Σκυθαιν', '', '', 'ᾱ', 'α', 'Σκῠθαίνᾱ', 'Σκυθαινα', ('f',), 'Vocative', 'Dual', False), ('Σκῠ́θαινᾰ', 'Σκῠ́θαιν', 'Σκυθαιν', '', '', 'αι', 'αι', 'Σκῠ́θαιναι', 'Σκυθαιναι', ('f',), 'Vocative', 'Plural', True), ('Σκῠ́θης', 'Σκῠ́θ', 'Σκυθ', '', '', 'ης', 'ης', 'Σκῠ́θης', 'Σκυθης', ('m',), 'Nominative', 'Singular', True), ('Σκῠ́θης', 'Σκῠ́θ', 'Σκυθ', '', '', 'ᾱ', 'α', 'Σκῠ́θᾱ', 'Σκυθα', ('m',), 'Nominative', 'Dual', True), ('Σκῠ́θης', 'Σκῠ́θ', 'Σκυθ', '', '', 'αι', 'αι', 'Σκῠ́θαι', 'Σκυθαι', ('m',), 'Nominative', 'Plural', True), ('Σκῠ́θης', 'Σκῠ́θ', 'Σκυθ', '', '', 'ου', 'ου', 'Σκῠ́θου', 'Σκυθου', ('m',), 'Genitive', 'Singular', True), ('Σκῠ́θης', 'Σκῠ́θ', 'Σκυθ', '', '', 'αιν', 'αιν', 'Σκῠ́θαιν', 'Σκυθαιν', ('m',), 'Genitive', 'Dual', True), ('Σκῠ́θης', 'Σκῠ́θ', 'Σκυθ', '', '', 'ῶν', 'ων', 'Σκῠθῶν', 'Σκυθων', ('m',), 'Genitive', 'Plural', False), ('Σκῠ́θης', 'Σκῠ́θ', 'Σκυθ', '', '', 'ῃ', 'ῃ', 'Σκῠ́θῃ', 'Σκυθῃ', ('m',), 'Dative', 'Singular', True), ('Σκῠ́θης', 'Σκῠ́θ', 'Σκυθ', '', '', 'αιν', 'αιν', 'Σκῠ́θαιν', 'Σκυθαιν', ('m',), 'Dative', 'Dual', True), ('Σκῠ́θης', 'Σκῠ́θ', 'Σκυθ', '', '', 'αις', 'αις', 'Σκῠ́θαις', 'Σκυθαις', ('m',), 'Dative', 'Plural', True), ('Σκῠ́θης', 'Σκῠ́θ', 'Σκυθ', '', '', 'ην', 'ην', 'Σκῠ́θην', 'Σκυθην', ('m',), 'Accusative', 'Singular', True), ('Σκῠ́θης', 'Σκῠ́θ', 'Σκυθ', '', '', 'ᾱ', 'α', 'Σκῠ́θᾱ', 'Σκυθα', ('m',), 'Accusative', 'Dual', True), ('Σκῠ́θης', 'Σκῠ́θ', 'Σκυθ', '', '', 'ᾱς', 'ας', 'Σκῠ́θᾱς', 'Σκυθας', ('m',), 'Accusative', 'Plural', True), ('Σκῠ́θης', 'Σκῠ́θ', 'Σκυθ', '', '', 'ᾰ', 'α', 'Σκῠ́θᾰ', 'Σκυθα', ('m',), 'Vocative', 'Singular', True), ('Σκῠ́θης', 'Σκῠ́θ', 'Σκυθ', '', '', 'ᾱ', 'α', 'Σκῠ́θᾱ', 'Σκυθα', ('m',), 'Vocative', 'Dual', True), ('Σκῠ́θης', 'Σκῠ́θ', 'Σκυθ', '', '', 'αι', 'αι', 'Σκῠ́θαι', 'Σκυθαι', ('m',), 'Vocative', 'Plural', True), ('Σπᾰρτῐᾱ́της', 'Σπᾰρτῐᾱ́τ', 'Σπαρτιατ', '', '', 'ης', 'ης', 'Σπᾰρτῐᾱ́της', 'Σπαρτιατης', ('m',), 'Nominative', 'Singular', True), ('Σπᾰρτῐᾱ́της', 'Σπᾰρτῐᾱ́τ', 'Σπαρτιατ', '', '', 'ᾱ', 'α', 'Σπᾰρτῐᾱ́τᾱ', 'Σπαρτιατα', ('m',), 'Nominative', 'Dual', True), ('Σπᾰρτῐᾱ́της', 'Σπᾰρτῐᾱ́τ', 'Σπαρτιατ', '', '', 'αι', 'αι', 'Σπᾰρτῐᾶται', 'Σπαρτιαται', ('m',), 'Nominative', 'Plural', False), ('Σπᾰρτῐᾱ́της', 'Σπᾰρτῐᾱ́τ', 'Σπαρτιατ', '', '', 'ου', 'ου', 'Σπᾰρτῐᾱ́του', 'Σπαρτιατου', ('m',), 'Genitive', 'Singular', True), ('Σπᾰρτῐᾱ́της', 'Σπᾰρτῐᾱ́τ', 'Σπαρτιατ', '', '', 'αιν', 'αιν', 'Σπᾰρτῐᾱ́ταιν', 'Σπαρτιαταιν', ('m',), 'Genitive', 'Dual', True), ('Σπᾰρτῐᾱ́της', 'Σπᾰρτῐᾱ́τ', 'Σπαρτιατ', '', '', 'ῶν', 'ων', 'Σπᾰρτῐᾱτῶν', 'Σπαρτιατων', ('m',), 'Genitive', 'Plural', False), ('Σπᾰρτῐᾱ́της', 'Σπᾰρτῐᾱ́τ', 'Σπαρτιατ', '', '', 'ῃ', 'ῃ', 'Σπᾰρτῐᾱ́τῃ', 'Σπαρτιατῃ', ('m',), 'Dative', 'Singular', True), ('Σπᾰρτῐᾱ́της', 'Σπᾰρτῐᾱ́τ', 'Σπαρτιατ', '', '', 'αιν', 'αιν', 'Σπᾰρτῐᾱ́ταιν', 'Σπαρτιαταιν', ('m',), 'Dative', 'Dual', True), ('Σπᾰρτῐᾱ́της', 'Σπᾰρτῐᾱ́τ', 'Σπαρτιατ', '', '', 'αις', 'αις', 'Σπᾰρτῐᾱ́ταις', 'Σπαρτιαταις', ('m',), 'Dative', 'Plural', True), ('Σπᾰρτῐᾱ́της', 'Σπᾰρτῐᾱ́τ', 'Σπαρτιατ', '', '', 'ην', 'ην', 'Σπᾰρτῐᾱ́την', 'Σπαρτιατην', ('m',), 'Accusative', 'Singular', True), ('Σπᾰρτῐᾱ́της', 'Σπᾰρτῐᾱ́τ', 'Σπαρτιατ', '', '', 'ᾱ', 'α', 'Σπᾰρτῐᾱ́τᾱ', 'Σπαρτιατα', ('m',), 'Accusative', 'Dual', True), ('Σπᾰρτῐᾱ́της', 'Σπᾰρτῐᾱ́τ', 'Σπαρτιατ', '', '', 'ᾱς', 'ας', 'Σπᾰρτῐᾱ́τᾱς', 'Σπαρτιατας', ('m',), 'Accusative', 'Plural', True), ('Σπᾰρτῐᾱ́της', 'Σπᾰρτῐᾱ́τ', 'Σπαρτιατ', '', '', 'ᾰ', 'α', 'Σπᾰρτῐᾶτᾰ', 'Σπαρτιατα', ('m',), 'Vocative', 'Singular', False), ('Σπᾰρτῐᾱ́της', 'Σπᾰρτῐᾱ́τ', 'Σπαρτιατ', '', '', 'ᾱ', 'α', 'Σπᾰρτῐᾱ́τᾱ', 'Σπαρτιατα', ('m',), 'Vocative', 'Dual', True), ('Σπᾰρτῐᾱ́της', 'Σπᾰρτῐᾱ́τ', 'Σπαρτιατ', '', '', 'αι', 'αι', 'Σπᾰρτῐᾶται', 'Σπαρτιαται', ('m',), 'Vocative', 'Plural', False), ('Σταγειρῑ́της', 'Σταγειρῑ́τ', 'Σταγειριτ', '', '', 'ης', 'ης', 'Σταγειρῑ́της', 'Σταγειριτης', ('m',), 'Nominative', 'Singular', True), ('Σταγειρῑ́της', 'Σταγειρῑ́τ', 'Σταγειριτ', '', '', 'ᾱ', 'α', 'Σταγειρῑ́τᾱ', 'Σταγειριτα', ('m',), 'Nominative', 'Dual', True), ('Σταγειρῑ́της', 'Σταγειρῑ́τ', 'Σταγειριτ', '', '', 'αι', 'αι', 'Σταγειρῖται', 'Σταγειριται', ('m',), 'Nominative', 'Plural', False), ('Σταγειρῑ́της', 'Σταγειρῑ́τ', 'Σταγειριτ', '', '', 'ου', 'ου', 'Σταγειρῑ́του', 'Σταγειριτου', ('m',), 'Genitive', 'Singular', True), ('Σταγειρῑ́της', 'Σταγειρῑ́τ', 'Σταγειριτ', '', '', 'αιν', 'αιν', 'Σταγειρῑ́ταιν', 'Σταγειριταιν', ('m',), 'Genitive', 'Dual', True), ('Σταγειρῑ́της', 'Σταγειρῑ́τ', 'Σταγειριτ', '', '', 'ῶν', 'ων', 'Σταγειρῑτῶν', 'Σταγειριτων', ('m',), 'Genitive', 'Plural', False), ('Σταγειρῑ́της', 'Σταγειρῑ́τ', 'Σταγειριτ', '', '', 'ῃ', 'ῃ', 'Σταγειρῑ́τῃ', 'Σταγειριτῃ', ('m',), 'Dative', 'Singular', True), ('Σταγειρῑ́της', 'Σταγειρῑ́τ', 'Σταγειριτ', '', '', 'αιν', 'αιν', 'Σταγειρῑ́ταιν', 'Σταγειριταιν', ('m',), 'Dative', 'Dual', True), ('Σταγειρῑ́της', 'Σταγειρῑ́τ', 'Σταγειριτ', '', '', 'αις', 'αις', 'Σταγειρῑ́ταις', 'Σταγειριταις', ('m',), 'Dative', 'Plural', True), ('Σταγειρῑ́της', 'Σταγειρῑ́τ', 'Σταγειριτ', '', '', 'ην', 'ην', 'Σταγειρῑ́την', 'Σταγειριτην', ('m',), 'Accusative', 'Singular', True), ('Σταγειρῑ́της', 'Σταγειρῑ́τ', 'Σταγειριτ', '', '', 'ᾱ', 'α', 'Σταγειρῑ́τᾱ', 'Σταγειριτα', ('m',), 'Accusative', 'Dual', True), ('Σταγειρῑ́της', 'Σταγειρῑ́τ', 'Σταγειριτ', '', '', 'ᾱς', 'ας', 'Σταγειρῑ́τᾱς', 'Σταγειριτας', ('m',), 'Accusative', 'Plural', True), ('Σταγειρῑ́της', 'Σταγειρῑ́τ', 'Σταγειριτ', '', '', 'ᾰ', 'α', 'Σταγειρῖτᾰ', 'Σταγειριτα', ('m',), 'Vocative', 'Singular', False), ('Σταγειρῑ́της', 'Σταγειρῑ́τ', 'Σταγειριτ', '', '', 'ᾱ', 'α', 'Σταγειρῑ́τᾱ', 'Σταγειριτα', ('m',), 'Vocative', 'Dual', True), ('Σταγειρῑ́της', 'Σταγειρῑ́τ', 'Σταγειριτ', '', '', 'αι', 'αι', 'Σταγειρῖται', 'Σταγειριται', ('m',), 'Vocative', 'Plural', False), ('Σῠβᾰρῑ́της', 'Σῠβᾰρῑ́τ', 'Συβαριτ', '', '', 'ης', 'ης', 'Σῠβᾰρῑ́της', 'Συβαριτης', ('m',), 'Nominative', 'Singular', True), ('Σῠβᾰρῑ́της', 'Σῠβᾰρῑ́τ', 'Συβαριτ', '', '', 'ᾱ', 'α', 'Σῠβᾰρῑ́τᾱ', 'Συβαριτα', ('m',), 'Nominative', 'Dual', True), ('Σῠβᾰρῑ́της', 'Σῠβᾰρῑ́τ', 'Συβαριτ', '', '', 'αι', 'αι', 'Σῠβᾰρῖται', 'Συβαριται', ('m',), 'Nominative', 'Plural', False), ('Σῠβᾰρῑ́της', 'Σῠβᾰρῑ́τ', 'Συβαριτ', '', '', 'ου', 'ου', 'Σῠβᾰρῑ́του', 'Συβαριτου', ('m',), 'Genitive', 'Singular', True), ('Σῠβᾰρῑ́της', 'Σῠβᾰρῑ́τ', 'Συβαριτ', '', '', 'αιν', 'αιν', 'Σῠβᾰρῑ́ταιν', 'Συβαριταιν', ('m',), 'Genitive', 'Dual', True), ('Σῠβᾰρῑ́της', 'Σῠβᾰρῑ́τ', 'Συβαριτ', '', '', 'ῶν', 'ων', 'Σῠβᾰρῑτῶν', 'Συβαριτων', ('m',), 'Genitive', 'Plural', False), ('Σῠβᾰρῑ́της', 'Σῠβᾰρῑ́τ', 'Συβαριτ', '', '', 'ῃ', 'ῃ', 'Σῠβᾰρῑ́τῃ', 'Συβαριτῃ', ('m',), 'Dative', 'Singular', True), ('Σῠβᾰρῑ́της', 'Σῠβᾰρῑ́τ', 'Συβαριτ', '', '', 'αιν', 'αιν', 'Σῠβᾰρῑ́ταιν', 'Συβαριταιν', ('m',), 'Dative', 'Dual', True), ('Σῠβᾰρῑ́της', 'Σῠβᾰρῑ́τ', 'Συβαριτ', '', '', 'αις', 'αις', 'Σῠβᾰρῑ́ταις', 'Συβαριταις', ('m',), 'Dative', 'Plural', True), ('Σῠβᾰρῑ́της', 'Σῠβᾰρῑ́τ', 'Συβαριτ', '', '', 'ην', 'ην', 'Σῠβᾰρῑ́την', 'Συβαριτην', ('m',), 'Accusative', 'Singular', True), ('Σῠβᾰρῑ́της', 'Σῠβᾰρῑ́τ', 'Συβαριτ', '', '', 'ᾱ', 'α', 'Σῠβᾰρῑ́τᾱ', 'Συβαριτα', ('m',), 'Accusative', 'Dual', True), ('Σῠβᾰρῑ́της', 'Σῠβᾰρῑ́τ', 'Συβαριτ', '', '', 'ᾱς', 'ας', 'Σῠβᾰρῑ́τᾱς', 'Συβαριτας', ('m',), 'Accusative', 'Plural', True), ('Σῠβᾰρῑ́της', 'Σῠβᾰρῑ́τ', 'Συβαριτ', '', '', 'ᾰ', 'α', 'Σῠβᾰρῖτᾰ', 'Συβαριτα', ('m',), 'Vocative', 'Singular', False), ('Σῠβᾰρῑ́της', 'Σῠβᾰρῑ́τ', 'Συβαριτ', '', '', 'ᾱ', 'α', 'Σῠβᾰρῑ́τᾱ', 'Συβαριτα', ('m',), 'Vocative', 'Dual', True), ('Σῠβᾰρῑ́της', 'Σῠβᾰρῑ́τ', 'Συβαριτ', '', '', 'αι', 'αι', 'Σῠβᾰρῖται', 'Συβαριται', ('m',), 'Vocative', 'Plural', False), ('Συριάρχης', 'Συριάρχ', 'Συριαρχ', '', '', 'ης', 'ης', 'Συριάρχης', 'Συριαρχης', ('m',), 'Nominative', 'Singular', True), ('Συριάρχης', 'Συριάρχ', 'Συριαρχ', '', '', 'ᾱ', 'α', 'Συριάρχᾱ', 'Συριαρχα', ('m',), 'Nominative', 'Dual', True), ('Συριάρχης', 'Συριάρχ', 'Συριαρχ', '', '', 'αι', 'αι', 'Συριάρχαι', 'Συριαρχαι', ('m',), 'Nominative', 'Plural', True), ('Συριάρχης', 'Συριάρχ', 'Συριαρχ', '', '', 'ου', 'ου', 'Συριάρχου', 'Συριαρχου', ('m',), 'Genitive', 'Singular', True), ('Συριάρχης', 'Συριάρχ', 'Συριαρχ', '', '', 'αιν', 'αιν', 'Συριάρχαιν', 'Συριαρχαιν', ('m',), 'Genitive', 'Dual', True), ('Συριάρχης', 'Συριάρχ', 'Συριαρχ', '', '', 'ῶν', 'ων', 'Συριαρχῶν', 'Συριαρχων', ('m',), 'Genitive', 'Plural', False), ('Συριάρχης', 'Συριάρχ', 'Συριαρχ', '', '', 'ῃ', 'ῃ', 'Συριάρχῃ', 'Συριαρχῃ', ('m',), 'Dative', 'Singular', True), ('Συριάρχης', 'Συριάρχ', 'Συριαρχ', '', '', 'αιν', 'αιν', 'Συριάρχαιν', 'Συριαρχαιν', ('m',), 'Dative', 'Dual', True), ('Συριάρχης', 'Συριάρχ', 'Συριαρχ', '', '', 'αις', 'αις', 'Συριάρχαις', 'Συριαρχαις', ('m',), 'Dative', 'Plural', True), ('Συριάρχης', 'Συριάρχ', 'Συριαρχ', '', '', 'ην', 'ην', 'Συριάρχην', 'Συριαρχην', ('m',), 'Accusative', 'Singular', True), ('Συριάρχης', 'Συριάρχ', 'Συριαρχ', '', '', 'ᾱ', 'α', 'Συριάρχᾱ', 'Συριαρχα', ('m',), 'Accusative', 'Dual', True), ('Συριάρχης', 'Συριάρχ', 'Συριαρχ', '', '', 'ᾱς', 'ας', 'Συριάρχᾱς', 'Συριαρχας', ('m',), 'Accusative', 'Plural', True), ('Συριάρχης', 'Συριάρχ', 'Συριαρχ', '', '', 'ᾰ', 'α', 'Συριάρχᾰ', 'Συριαρχα', ('m',), 'Vocative', 'Singular', True), ('Συριάρχης', 'Συριάρχ', 'Συριαρχ', '', '', 'ᾱ', 'α', 'Συριάρχᾱ', 'Συριαρχα', ('m',), 'Vocative', 'Dual', True), ('Συριάρχης', 'Συριάρχ', 'Συριαρχ', '', '', 'αι', 'αι', 'Συριάρχαι', 'Συριαρχαι', ('m',), 'Vocative', 'Plural', True), ('Ταυρεασταί', 'Ταυρεαστ', 'Ταυρεαστ', '', '', 'αί', 'αι', 'Ταυρεασταί', 'Ταυρεασται', ('m', 'pl'), 'Nominative', 'Plural', True), ('Ταυρεασταί', 'Ταυρεαστ', 'Ταυρεαστ', '', '', 'ῶν', 'ων', 'Ταυρεαστῶν', 'Ταυρεαστων', ('m', 'pl'), 'Genitive', 'Plural', True), ('Ταυρεασταί', 'Ταυρεαστ', 'Ταυρεαστ', '', '', 'αῖς', 'αις', 'Ταυρεασταῖς', 'Ταυρεασταις', ('m', 'pl'), 'Dative', 'Plural', True), ('Ταυρεασταί', 'Ταυρεαστ', 'Ταυρεαστ', '', '', 'ᾱ́ς', 'ας', 'Ταυρεαστᾱ́ς', 'Ταυρεαστας', ('m', 'pl'), 'Accusative', 'Plural', True), ('Ταυρεασταί', 'Ταυρεαστ', 'Ταυρεαστ', '', '', 'αί', 'αι', 'Ταυρεασταί', 'Ταυρεασται', ('m', 'pl'), 'Vocative', 'Plural', True), ('Ταυρομενῑ́της', 'Ταυρομενῑ́τ', 'Ταυρομενιτ', '', '', 'ης', 'ης', 'Ταυρομενῑ́της', 'Ταυρομενιτης', ('m',), 'Nominative', 'Singular', True), ('Ταυρομενῑ́της', 'Ταυρομενῑ́τ', 'Ταυρομενιτ', '', '', 'ᾱ', 'α', 'Ταυρομενῑ́τᾱ', 'Ταυρομενιτα', ('m',), 'Nominative', 'Dual', True), ('Ταυρομενῑ́της', 'Ταυρομενῑ́τ', 'Ταυρομενιτ', '', '', 'αι', 'αι', 'Ταυρομενῖται', 'Ταυρομενιται', ('m',), 'Nominative', 'Plural', False), ('Ταυρομενῑ́της', 'Ταυρομενῑ́τ', 'Ταυρομενιτ', '', '', 'ου', 'ου', 'Ταυρομενῑ́του', 'Ταυρομενιτου', ('m',), 'Genitive', 'Singular', True), ('Ταυρομενῑ́της', 'Ταυρομενῑ́τ', 'Ταυρομενιτ', '', '', 'αιν', 'αιν', 'Ταυρομενῑ́ταιν', 'Ταυρομενιταιν', ('m',), 'Genitive', 'Dual', True), ('Ταυρομενῑ́της', 'Ταυρομενῑ́τ', 'Ταυρομενιτ', '', '', 'ῶν', 'ων', 'Ταυρομενῑτῶν', 'Ταυρομενιτων', ('m',), 'Genitive', 'Plural', False), ('Ταυρομενῑ́της', 'Ταυρομενῑ́τ', 'Ταυρομενιτ', '', '', 'ῃ', 'ῃ', 'Ταυρομενῑ́τῃ', 'Ταυρομενιτῃ', ('m',), 'Dative', 'Singular', True), ('Ταυρομενῑ́της', 'Ταυρομενῑ́τ', 'Ταυρομενιτ', '', '', 'αιν', 'αιν', 'Ταυρομενῑ́ταιν', 'Ταυρομενιταιν', ('m',), 'Dative', 'Dual', True), ('Ταυρομενῑ́της', 'Ταυρομενῑ́τ', 'Ταυρομενιτ', '', '', 'αις', 'αις', 'Ταυρομενῑ́ταις', 'Ταυρομενιταις', ('m',), 'Dative', 'Plural', True), ('Ταυρομενῑ́της', 'Ταυρομενῑ́τ', 'Ταυρομενιτ', '', '', 'ην', 'ην', 'Ταυρομενῑ́την', 'Ταυρομενιτην', ('m',), 'Accusative', 'Singular', True), ('Ταυρομενῑ́της', 'Ταυρομενῑ́τ', 'Ταυρομενιτ', '', '', 'ᾱ', 'α', 'Ταυρομενῑ́τᾱ', 'Ταυρομενιτα', ('m',), 'Accusative', 'Dual', True), ('Ταυρομενῑ́της', 'Ταυρομενῑ́τ', 'Ταυρομενιτ', '', '', 'ᾱς', 'ας', 'Ταυρομενῑ́τᾱς', 'Ταυρομενιτας', ('m',), 'Accusative', 'Plural', True), ('Ταυρομενῑ́της', 'Ταυρομενῑ́τ', 'Ταυρομενιτ', '', '', 'ᾰ', 'α', 'Ταυρομενῖτᾰ', 'Ταυρομενιτα', ('m',), 'Vocative', 'Singular', False), ('Ταυρομενῑ́της', 'Ταυρομενῑ́τ', 'Ταυρομενιτ', '', '', 'ᾱ', 'α', 'Ταυρομενῑ́τᾱ', 'Ταυρομενιτα', ('m',), 'Vocative', 'Dual', True), ('Ταυρομενῑ́της', 'Ταυρομενῑ́τ', 'Ταυρομενιτ', '', '', 'αι', 'αι', 'Ταυρομενῖται', 'Ταυρομενιται', ('m',), 'Vocative', 'Plural', False), ('Τεγεᾱ́της', 'Τεγεᾱ́τ', 'Τεγεατ', '', '', 'ης', 'ης', 'Τεγεᾱ́της', 'Τεγεατης', ('m',), 'Nominative', 'Singular', True), ('Τεγεᾱ́της', 'Τεγεᾱ́τ', 'Τεγεατ', '', '', 'ᾱ', 'α', 'Τεγεᾱ́τᾱ', 'Τεγεατα', ('m',), 'Nominative', 'Dual', True), ('Τεγεᾱ́της', 'Τεγεᾱ́τ', 'Τεγεατ', '', '', 'αι', 'αι', 'Τεγεᾶται', 'Τεγεαται', ('m',), 'Nominative', 'Plural', False), ('Τεγεᾱ́της', 'Τεγεᾱ́τ', 'Τεγεατ', '', '', 'ου', 'ου', 'Τεγεᾱ́του', 'Τεγεατου', ('m',), 'Genitive', 'Singular', True), ('Τεγεᾱ́της', 'Τεγεᾱ́τ', 'Τεγεατ', '', '', 'αιν', 'αιν', 'Τεγεᾱ́ταιν', 'Τεγεαταιν', ('m',), 'Genitive', 'Dual', True), ('Τεγεᾱ́της', 'Τεγεᾱ́τ', 'Τεγεατ', '', '', 'ῶν', 'ων', 'Τεγεᾱτῶν', 'Τεγεατων', ('m',), 'Genitive', 'Plural', False), ('Τεγεᾱ́της', 'Τεγεᾱ́τ', 'Τεγεατ', '', '', 'ῃ', 'ῃ', 'Τεγεᾱ́τῃ', 'Τεγεατῃ', ('m',), 'Dative', 'Singular', True), ('Τεγεᾱ́της', 'Τεγεᾱ́τ', 'Τεγεατ', '', '', 'αιν', 'αιν', 'Τεγεᾱ́ταιν', 'Τεγεαταιν', ('m',), 'Dative', 'Dual', True), ('Τεγεᾱ́της', 'Τεγεᾱ́τ', 'Τεγεατ', '', '', 'αις', 'αις', 'Τεγεᾱ́ταις', 'Τεγεαταις', ('m',), 'Dative', 'Plural', True), ('Τεγεᾱ́της', 'Τεγεᾱ́τ', 'Τεγεατ', '', '', 'ην', 'ην', 'Τεγεᾱ́την', 'Τεγεατην', ('m',), 'Accusative', 'Singular', True), ('Τεγεᾱ́της', 'Τεγεᾱ́τ', 'Τεγεατ', '', '', 'ᾱ', 'α', 'Τεγεᾱ́τᾱ', 'Τεγεατα', ('m',), 'Accusative', 'Dual', True), ('Τεγεᾱ́της', 'Τεγεᾱ́τ', 'Τεγεατ', '', '', 'ᾱς', 'ας', 'Τεγεᾱ́τᾱς', 'Τεγεατας', ('m',), 'Accusative', 'Plural', True), ('Τεγεᾱ́της', 'Τεγεᾱ́τ', 'Τεγεατ', '', '', 'ᾰ', 'α', 'Τεγεᾶτᾰ', 'Τεγεατα', ('m',), 'Vocative', 'Singular', False), ('Τεγεᾱ́της', 'Τεγεᾱ́τ', 'Τεγεατ', '', '', 'ᾱ', 'α', 'Τεγεᾱ́τᾱ', 'Τεγεατα', ('m',), 'Vocative', 'Dual', True), ('Τεγεᾱ́της', 'Τεγεᾱ́τ', 'Τεγεατ', '', '', 'αι', 'αι', 'Τεγεᾶται', 'Τεγεαται', ('m',), 'Vocative', 'Plural', False), ('Τεντερῑ́της', 'Τεντερῑ́τ', 'Τεντεριτ', '', '', 'ης', 'ης', 'Τεντερῑ́της', 'Τεντεριτης', ('m',), 'Nominative', 'Singular', True), ('Τεντερῑ́της', 'Τεντερῑ́τ', 'Τεντεριτ', '', '', 'ᾱ', 'α', 'Τεντερῑ́τᾱ', 'Τεντεριτα', ('m',), 'Nominative', 'Dual', True), ('Τεντερῑ́της', 'Τεντερῑ́τ', 'Τεντεριτ', '', '', 'αι', 'αι', 'Τεντερῖται', 'Τεντεριται', ('m',), 'Nominative', 'Plural', False), ('Τεντερῑ́της', 'Τεντερῑ́τ', 'Τεντεριτ', '', '', 'ου', 'ου', 'Τεντερῑ́του', 'Τεντεριτου', ('m',), 'Genitive', 'Singular', True), ('Τεντερῑ́της', 'Τεντερῑ́τ', 'Τεντεριτ', '', '', 'αιν', 'αιν', 'Τεντερῑ́ταιν', 'Τεντεριταιν', ('m',), 'Genitive', 'Dual', True), ('Τεντερῑ́της', 'Τεντερῑ́τ', 'Τεντεριτ', '', '', 'ῶν', 'ων', 'Τεντερῑτῶν', 'Τεντεριτων', ('m',), 'Genitive', 'Plural', False), ('Τεντερῑ́της', 'Τεντερῑ́τ', 'Τεντεριτ', '', '', 'ῃ', 'ῃ', 'Τεντερῑ́τῃ', 'Τεντεριτῃ', ('m',), 'Dative', 'Singular', True), ('Τεντερῑ́της', 'Τεντερῑ́τ', 'Τεντεριτ', '', '', 'αιν', 'αιν', 'Τεντερῑ́ταιν', 'Τεντεριταιν', ('m',), 'Dative', 'Dual', True), ('Τεντερῑ́της', 'Τεντερῑ́τ', 'Τεντεριτ', '', '', 'αις', 'αις', 'Τεντερῑ́ταις', 'Τεντεριταις', ('m',), 'Dative', 'Plural', True), ('Τεντερῑ́της', 'Τεντερῑ́τ', 'Τεντεριτ', '', '', 'ην', 'ην', 'Τεντερῑ́την', 'Τεντεριτην', ('m',), 'Accusative', 'Singular', True), ('Τεντερῑ́της', 'Τεντερῑ́τ', 'Τεντεριτ', '', '', 'ᾱ', 'α', 'Τεντερῑ́τᾱ', 'Τεντεριτα', ('m',), 'Accusative', 'Dual', True), ('Τεντερῑ́της', 'Τεντερῑ́τ', 'Τεντεριτ', '', '', 'ᾱς', 'ας', 'Τεντερῑ́τᾱς', 'Τεντεριτας', ('m',), 'Accusative', 'Plural', True), ('Τεντερῑ́της', 'Τεντερῑ́τ', 'Τεντεριτ', '', '', 'ᾰ', 'α', 'Τεντερῖτᾰ', 'Τεντεριτα', ('m',), 'Vocative', 'Singular', False), ('Τεντερῑ́της', 'Τεντερῑ́τ', 'Τεντεριτ', '', '', 'ᾱ', 'α', 'Τεντερῑ́τᾱ', 'Τεντεριτα', ('m',), 'Vocative', 'Dual', True), ('Τεντερῑ́της', 'Τεντερῑ́τ', 'Τεντεριτ', '', '', 'αι', 'αι', 'Τεντερῖται', 'Τεντεριται', ('m',), 'Vocative', 'Plural', False), ('Τεσσᾰρεσκαιδεκᾰτῖται', 'Τεσσᾰρεσκαιδεκᾰτῖτ', 'Τεσσαρεσκαιδεκατιτ', '', '', 'αι', 'αι', 'Τεσσᾰρεσκαιδεκᾰτῖται', 'Τεσσαρεσκαιδεκατιται', ('m',), 'Nominative', 'Plural', True), ('Τεσσᾰρεσκαιδεκᾰτῖται', 'Τεσσᾰρεσκαιδεκᾰτῖτ', 'Τεσσαρεσκαιδεκατιτ', '', '', 'ῶν', 'ων', 'Τεσσᾰρεσκαιδεκᾰτῑτῶν', 'Τεσσαρεσκαιδεκατιτων', ('m',), 'Genitive', 'Plural', False), ('Τεσσᾰρεσκαιδεκᾰτῖται', 'Τεσσᾰρεσκαιδεκᾰτῖτ', 'Τεσσαρεσκαιδεκατιτ', '', '', 'αις', 'αις', 'Τεσσᾰρεσκαιδεκᾰτῑ́ταις', 'Τεσσαρεσκαιδεκατιταις', ('m',), 'Dative', 'Plural', False), ('Τεσσᾰρεσκαιδεκᾰτῖται', 'Τεσσᾰρεσκαιδεκᾰτῖτ', 'Τεσσαρεσκαιδεκατιτ', '', '', 'ᾱς', 'ας', 'Τεσσᾰρεσκαιδεκᾰτῑ́τᾱς', 'Τεσσαρεσκαιδεκατιτας', ('m',), 'Accusative', 'Plural', False), ('Τεσσᾰρεσκαιδεκᾰτῖται', 'Τεσσᾰρεσκαιδεκᾰτῖτ', 'Τεσσαρεσκαιδεκατιτ', '', '', 'αι', 'αι', 'Τεσσᾰρεσκαιδεκᾰτῖται', 'Τεσσαρεσκαιδεκατιται', ('m',), 'Vocative', 'Plural', True), ('Τῑτᾱνομᾰχῐ́ᾱ', 'Τῑτᾱνομᾰχῐ́', 'Τιτανομαχι', '', '', 'ᾱ', 'α', 'Τῑτᾱνομᾰχῐ́ᾱ', 'Τιτανομαχια', ('f',), 'Nominative', 'Singular', True), ('Τῑτᾱνομᾰχῐ́ᾱ', 'Τῑτᾱνομᾰχῐ́', 'Τιτανομαχι', '', '', 'ᾱ', 'α', 'Τῑτᾱνομᾰχῐ́ᾱ', 'Τιτανομαχια', ('f',), 'Nominative', 'Dual', True), ('Τῑτᾱνομᾰχῐ́ᾱ', 'Τῑτᾱνομᾰχῐ́', 'Τιτανομαχι', '', '', 'αι', 'αι', 'Τῑτᾱνομᾰχῐ́αι', 'Τιτανομαχιαι', ('f',), 'Nominative', 'Plural', True), ('Τῑτᾱνομᾰχῐ́ᾱ', 'Τῑτᾱνομᾰχῐ́', 'Τιτανομαχι', '', '', 'ᾱς', 'ας', 'Τῑτᾱνομᾰχῐ́ᾱς', 'Τιτανομαχιας', ('f',), 'Genitive', 'Singular', True), ('Τῑτᾱνομᾰχῐ́ᾱ', 'Τῑτᾱνομᾰχῐ́', 'Τιτανομαχι', '', '', 'αιν', 'αιν', 'Τῑτᾱνομᾰχῐ́αιν', 'Τιτανομαχιαιν', ('f',), 'Genitive', 'Dual', True), ('Τῑτᾱνομᾰχῐ́ᾱ', 'Τῑτᾱνομᾰχῐ́', 'Τιτανομαχι', '', '', 'ῶν', 'ων', 'Τῑτᾱνομᾰχῐῶν', 'Τιτανομαχιων', ('f',), 'Genitive', 'Plural', False), ('Τῑτᾱνομᾰχῐ́ᾱ', 'Τῑτᾱνομᾰχῐ́', 'Τιτανομαχι', '', '', 'ᾳ', 'ᾳ', 'Τῑτᾱνομᾰχῐ́ᾳ', 'Τιτανομαχιᾳ', ('f',), 'Dative', 'Singular', True), ('Τῑτᾱνομᾰχῐ́ᾱ', 'Τῑτᾱνομᾰχῐ́', 'Τιτανομαχι', '', '', 'αιν', 'αιν', 'Τῑτᾱνομᾰχῐ́αιν', 'Τιτανομαχιαιν', ('f',), 'Dative', 'Dual', True), ('Τῑτᾱνομᾰχῐ́ᾱ', 'Τῑτᾱνομᾰχῐ́', 'Τιτανομαχι', '', '', 'αις', 'αις', 'Τῑτᾱνομᾰχῐ́αις', 'Τιτανομαχιαις', ('f',), 'Dative', 'Plural', True), ('Τῑτᾱνομᾰχῐ́ᾱ', 'Τῑτᾱνομᾰχῐ́', 'Τιτανομαχι', '', '', 'ᾱν', 'αν', 'Τῑτᾱνομᾰχῐ́ᾱν', 'Τιτανομαχιαν', ('f',), 'Accusative', 'Singular', True), ('Τῑτᾱνομᾰχῐ́ᾱ', 'Τῑτᾱνομᾰχῐ́', 'Τιτανομαχι', '', '', 'ᾱ', 'α', 'Τῑτᾱνομᾰχῐ́ᾱ', 'Τιτανομαχια', ('f',), 'Accusative', 'Dual', True), ('Τῑτᾱνομᾰχῐ́ᾱ', 'Τῑτᾱνομᾰχῐ́', 'Τιτανομαχι', '', '', 'ᾱς', 'ας', 'Τῑτᾱνομᾰχῐ́ᾱς', 'Τιτανομαχιας', ('f',), 'Accusative', 'Plural', True), ('Τῑτᾱνομᾰχῐ́ᾱ', 'Τῑτᾱνομᾰχῐ́', 'Τιτανομαχι', '', '', 'ᾱ', 'α', 'Τῑτᾱνομᾰχῐ́ᾱ', 'Τιτανομαχια', ('f',), 'Vocative', 'Singular', True), ('Τῑτᾱνομᾰχῐ́ᾱ', 'Τῑτᾱνομᾰχῐ́', 'Τιτανομαχι', '', '', 'ᾱ', 'α', 'Τῑτᾱνομᾰχῐ́ᾱ', 'Τιτανομαχια', ('f',), 'Vocative', 'Dual', True), ('Τῑτᾱνομᾰχῐ́ᾱ', 'Τῑτᾱνομᾰχῐ́', 'Τιτανομαχι', '', '', 'αι', 'αι', 'Τῑτᾱνομᾰχῐ́αι', 'Τιτανομαχιαι', ('f',), 'Vocative', 'Plural', True), ('Τορέται', 'Τορέτ', 'Τορετ', '', '', 'αι', 'αι', 'Τορέται', 'Τορεται', ('m', 'pl'), 'Nominative', 'Plural', True), ('Τορέται', 'Τορέτ', 'Τορετ', '', '', 'ῶν', 'ων', 'Τορετῶν', 'Τορετων', ('m', 'pl'), 'Genitive', 'Plural', False), ('Τορέται', 'Τορέτ', 'Τορετ', '', '', 'αις', 'αις', 'Τορέταις', 'Τορεταις', ('m', 'pl'), 'Dative', 'Plural', True), ('Τορέται', 'Τορέτ', 'Τορετ', '', '', 'ᾱς', 'ας', 'Τορέτᾱς', 'Τορετας', ('m', 'pl'), 'Accusative', 'Plural', True), ('Τορέται', 'Τορέτ', 'Τορετ', '', '', 'αι', 'αι', 'Τορέται', 'Τορεται', ('m', 'pl'), 'Vocative', 'Plural', True), ('Τρᾰνῐ́ψαι', 'Τρᾰνῐ́ψ', 'Τρανιψ', '', '', 'αι', 'αι', 'Τρᾰνῐ́ψαι', 'Τρανιψαι', ('m', 'pl'), 'Nominative', 'Plural', True), ('Τρᾰνῐ́ψαι', 'Τρᾰνῐ́ψ', 'Τρανιψ', '', '', 'ῶν', 'ων', 'Τρᾰνῐψῶν', 'Τρανιψων', ('m', 'pl'), 'Genitive', 'Plural', False), ('Τρᾰνῐ́ψαι', 'Τρᾰνῐ́ψ', 'Τρανιψ', '', '', 'αις', 'αις', 'Τρᾰνῐ́ψαις', 'Τρανιψαις', ('m', 'pl'), 'Dative', 'Plural', True), ('Τρᾰνῐ́ψαι', 'Τρᾰνῐ́ψ', 'Τρανιψ', '', '', 'ᾱς', 'ας', 'Τρᾰνῐ́ψᾱς', 'Τρανιψας', ('m', 'pl'), 'Accusative', 'Plural', True), ('Τρᾰνῐ́ψαι', 'Τρᾰνῐ́ψ', 'Τρανιψ', '', '', 'αι', 'αι', 'Τρᾰνῐ́ψαι', 'Τρανιψαι', ('m', 'pl'), 'Vocative', 'Plural', True), ('Τραυσοί', 'Τραυσ', 'Τραυσ', '', '', 'οί', 'οι', 'Τραυσοί', 'Τραυσοι', ('m', 'pl'), 'Nominative', 'Plural', True), ('Τραυσοί', 'Τραυσ', 'Τραυσ', '', '', 'ῶν', 'ων', 'Τραυσῶν', 'Τραυσων', ('m', 'pl'), 'Genitive', 'Plural', True), ('Τραυσοί', 'Τραυσ', 'Τραυσ', '', '', 'οῖς', 'οις', 'Τραυσοῖς', 'Τραυσοις', ('m', 'pl'), 'Dative', 'Plural', True), ('Τραυσοί', 'Τραυσ', 'Τραυσ', '', '', 'ούς', 'ους', 'Τραυσούς', 'Τραυσους', ('m', 'pl'), 'Accusative', 'Plural', True), ('Τραυσοί', 'Τραυσ', 'Τραυσ', '', '', 'οί', 'οι', 'Τραυσοί', 'Τραυσοι', ('m', 'pl'), 'Vocative', 'Plural', True), ('Τῠρᾰ́μβαι', 'Τῠρᾰ́μβ', 'Τυραμβ', '', '', 'αι', 'αι', 'Τῠρᾰ́μβαι', 'Τυραμβαι', ('m', 'pl'), 'Nominative', 'Plural', True), ('Τῠρᾰ́μβαι', 'Τῠρᾰ́μβ', 'Τυραμβ', '', '', 'ῶν', 'ων', 'Τῠρᾰμβῶν', 'Τυραμβων', ('m', 'pl'), 'Genitive', 'Plural', False), ('Τῠρᾰ́μβαι', 'Τῠρᾰ́μβ', 'Τυραμβ', '', '', 'αις', 'αις', 'Τῠρᾰ́μβαις', 'Τυραμβαις', ('m', 'pl'), 'Dative', 'Plural', True), ('Τῠρᾰ́μβαι', 'Τῠρᾰ́μβ', 'Τυραμβ', '', '', 'ᾱς', 'ας', 'Τῠρᾰ́μβᾱς', 'Τυραμβας', ('m', 'pl'), 'Accusative', 'Plural', True), ('Τῠρᾰ́μβαι', 'Τῠρᾰ́μβ', 'Τυραμβ', '', '', 'αι', 'αι', 'Τῠρᾰ́μβαι', 'Τυραμβαι', ('m', 'pl'), 'Vocative', 'Plural', True), ('Φῐ́ννοι', 'Φῐ́νν', 'Φινν', '', '', 'οι', 'οι', 'Φῐ́ννοι', 'Φιννοι', ('m', 'pl'), 'Nominative', 'Plural', True), ('Φῐ́ννοι', 'Φῐ́νν', 'Φινν', '', '', 'ων', 'ων', 'Φῐ́ννων', 'Φιννων', ('m', 'pl'), 'Genitive', 'Plural', True), ('Φῐ́ννοι', 'Φῐ́νν', 'Φινν', '', '', 'οις', 'οις', 'Φῐ́ννοις', 'Φιννοις', ('m', 'pl'), 'Dative', 'Plural', True), ('Φῐ́ννοι', 'Φῐ́νν', 'Φινν', '', '', 'ους', 'ους', 'Φῐ́ννους', 'Φιννους', ('m', 'pl'), 'Accusative', 'Plural', True), ('Φῐ́ννοι', 'Φῐ́νν', 'Φινν', '', '', 'οι', 'οι', 'Φῐ́ννοι', 'Φιννοι', ('m', 'pl'), 'Vocative', 'Plural', True), ('Φαραώθης', 'Φαραώθ', 'Φαραωθ', '', '', 'ης', 'ης', 'Φαραώθης', 'Φαραωθης', ('m',), 'Nominative', 'Singular', True), ('Φαραώθης', 'Φαραώθ', 'Φαραωθ', '', '', 'ᾱ', 'α', 'Φαραώθᾱ', 'Φαραωθα', ('m',), 'Nominative', 'Dual', True), ('Φαραώθης', 'Φαραώθ', 'Φαραωθ', '', '', 'αι', 'αι', 'Φαραῶθαι', 'Φαραωθαι', ('m',), 'Nominative', 'Plural', False), ('Φαραώθης', 'Φαραώθ', 'Φαραωθ', '', '', 'ου', 'ου', 'Φαραώθου', 'Φαραωθου', ('m',), 'Genitive', 'Singular', True), ('Φαραώθης', 'Φαραώθ', 'Φαραωθ', '', '', 'αιν', 'αιν', 'Φαραώθαιν', 'Φαραωθαιν', ('m',), 'Genitive', 'Dual', True), ('Φαραώθης', 'Φαραώθ', 'Φαραωθ', '', '', 'ῶν', 'ων', 'Φαραωθῶν', 'Φαραωθων', ('m',), 'Genitive', 'Plural', False), ('Φαραώθης', 'Φαραώθ', 'Φαραωθ', '', '', 'ῃ', 'ῃ', 'Φαραώθῃ', 'Φαραωθῃ', ('m',), 'Dative', 'Singular', True), ('Φαραώθης', 'Φαραώθ', 'Φαραωθ', '', '', 'αιν', 'αιν', 'Φαραώθαιν', 'Φαραωθαιν', ('m',), 'Dative', 'Dual', True), ('Φαραώθης', 'Φαραώθ', 'Φαραωθ', '', '', 'αις', 'αις', 'Φαραώθαις', 'Φαραωθαις', ('m',), 'Dative', 'Plural', True), ('Φαραώθης', 'Φαραώθ', 'Φαραωθ', '', '', 'ην', 'ην', 'Φαραώθην', 'Φαραωθην', ('m',), 'Accusative', 'Singular', True), ('Φαραώθης', 'Φαραώθ', 'Φαραωθ', '', '', 'ᾱ', 'α', 'Φαραώθᾱ', 'Φαραωθα', ('m',), 'Accusative', 'Dual', True), ('Φαραώθης', 'Φαραώθ', 'Φαραωθ', '', '', 'ᾱς', 'ας', 'Φαραώθᾱς', 'Φαραωθας', ('m',), 'Accusative', 'Plural', True), ('Φαραώθης', 'Φαραώθ', 'Φαραωθ', '', '', 'η', 'η', 'Φαραώθη', 'Φαραωθη', ('m',), 'Vocative', 'Singular', True), ('Φαραώθης', 'Φαραώθ', 'Φαραωθ', '', '', 'ᾱ', 'α', 'Φαραώθᾱ', 'Φαραωθα', ('m',), 'Vocative', 'Dual', True), ('Φαραώθης', 'Φαραώθ', 'Φαραωθ', '', '', 'αι', 'αι', 'Φαραῶθαι', 'Φαραωθαι', ('m',), 'Vocative', 'Plural', False), ('Φᾰσηλῑ́της', 'Φᾰσηλῑ́τ', 'Φασηλιτ', '', '', 'ης', 'ης', 'Φᾰσηλῑ́της', 'Φασηλιτης', ('m',), 'Nominative', 'Singular', True), ('Φᾰσηλῑ́της', 'Φᾰσηλῑ́τ', 'Φασηλιτ', '', '', 'ᾱ', 'α', 'Φᾰσηλῑ́τᾱ', 'Φασηλιτα', ('m',), 'Nominative', 'Dual', True), ('Φᾰσηλῑ́της', 'Φᾰσηλῑ́τ', 'Φασηλιτ', '', '', 'αι', 'αι', 'Φᾰσηλῖται', 'Φασηλιται', ('m',), 'Nominative', 'Plural', False), ('Φᾰσηλῑ́της', 'Φᾰσηλῑ́τ', 'Φασηλιτ', '', '', 'ου', 'ου', 'Φᾰσηλῑ́του', 'Φασηλιτου', ('m',), 'Genitive', 'Singular', True), ('Φᾰσηλῑ́της', 'Φᾰσηλῑ́τ', 'Φασηλιτ', '', '', 'αιν', 'αιν', 'Φᾰσηλῑ́ταιν', 'Φασηλιταιν', ('m',), 'Genitive', 'Dual', True), ('Φᾰσηλῑ́της', 'Φᾰσηλῑ́τ', 'Φασηλιτ', '', '', 'ῶν', 'ων', 'Φᾰσηλῑτῶν', 'Φασηλιτων', ('m',), 'Genitive', 'Plural', False), ('Φᾰσηλῑ́της', 'Φᾰσηλῑ́τ', 'Φασηλιτ', '', '', 'ῃ', 'ῃ', 'Φᾰσηλῑ́τῃ', 'Φασηλιτῃ', ('m',), 'Dative', 'Singular', True), ('Φᾰσηλῑ́της', 'Φᾰσηλῑ́τ', 'Φασηλιτ', '', '', 'αιν', 'αιν', 'Φᾰσηλῑ́ταιν', 'Φασηλιταιν', ('m',), 'Dative', 'Dual', True), ('Φᾰσηλῑ́της', 'Φᾰσηλῑ́τ', 'Φασηλιτ', '', '', 'αις', 'αις', 'Φᾰσηλῑ́ταις', 'Φασηλιταις', ('m',), 'Dative', 'Plural', True), ('Φᾰσηλῑ́της', 'Φᾰσηλῑ́τ', 'Φασηλιτ', '', '', 'ην', 'ην', 'Φᾰσηλῑ́την', 'Φασηλιτην', ('m',), 'Accusative', 'Singular', True), ('Φᾰσηλῑ́της', 'Φᾰσηλῑ́τ', 'Φασηλιτ', '', '', 'ᾱ', 'α', 'Φᾰσηλῑ́τᾱ', 'Φασηλιτα', ('m',), 'Accusative', 'Dual', True), ('Φᾰσηλῑ́της', 'Φᾰσηλῑ́τ', 'Φασηλιτ', '', '', 'ᾱς', 'ας', 'Φᾰσηλῑ́τᾱς', 'Φασηλιτας', ('m',), 'Accusative', 'Plural', True), ('Φᾰσηλῑ́της', 'Φᾰσηλῑ́τ', 'Φασηλιτ', '', '', 'ᾰ', 'α', 'Φᾰσηλῖτᾰ', 'Φασηλιτα', ('m',), 'Vocative', 'Singular', False), ('Φᾰσηλῑ́της', 'Φᾰσηλῑ́τ', 'Φασηλιτ', '', '', 'ᾱ', 'α', 'Φᾰσηλῑ́τᾱ', 'Φασηλιτα', ('m',), 'Vocative', 'Dual', True), ('Φᾰσηλῑ́της', 'Φᾰσηλῑ́τ', 'Φασηλιτ', '', '', 'αι', 'αι', 'Φᾰσηλῖται', 'Φασηλιται', ('m',), 'Vocative', 'Plural', False), ('Φθῑώτης', 'Φθῑώτ', 'Φθιωτ', '', '', 'ης', 'ης', 'Φθῑώτης', 'Φθιωτης', ('m',), 'Nominative', 'Singular', True), ('Φθῑώτης', 'Φθῑώτ', 'Φθιωτ', '', '', 'ᾱ', 'α', 'Φθῑώτᾱ', 'Φθιωτα', ('m',), 'Nominative', 'Dual', True), ('Φθῑώτης', 'Φθῑώτ', 'Φθιωτ', '', '', 'αι', 'αι', 'Φθῑῶται', 'Φθιωται', ('m',), 'Nominative', 'Plural', False), ('Φθῑώτης', 'Φθῑώτ', 'Φθιωτ', '', '', 'ου', 'ου', 'Φθῑώτου', 'Φθιωτου', ('m',), 'Genitive', 'Singular', True), ('Φθῑώτης', 'Φθῑώτ', 'Φθιωτ', '', '', 'αιν', 'αιν', 'Φθῑώταιν', 'Φθιωταιν', ('m',), 'Genitive', 'Dual', True), ('Φθῑώτης', 'Φθῑώτ', 'Φθιωτ', '', '', 'ῶν', 'ων', 'Φθῑωτῶν', 'Φθιωτων', ('m',), 'Genitive', 'Plural', False), ('Φθῑώτης', 'Φθῑώτ', 'Φθιωτ', '', '', 'ῃ', 'ῃ', 'Φθῑώτῃ', 'Φθιωτῃ', ('m',), 'Dative', 'Singular', True), ('Φθῑώτης', 'Φθῑώτ', 'Φθιωτ', '', '', 'αιν', 'αιν', 'Φθῑώταιν', 'Φθιωταιν', ('m',), 'Dative', 'Dual', True), ('Φθῑώτης', 'Φθῑώτ', 'Φθιωτ', '', '', 'αις', 'αις', 'Φθῑώταις', 'Φθιωταις', ('m',), 'Dative', 'Plural', True), ('Φθῑώτης', 'Φθῑώτ', 'Φθιωτ', '', '', 'ην', 'ην', 'Φθῑώτην', 'Φθιωτην', ('m',), 'Accusative', 'Singular', True), ('Φθῑώτης', 'Φθῑώτ', 'Φθιωτ', '', '', 'ᾱ', 'α', 'Φθῑώτᾱ', 'Φθιωτα', ('m',), 'Accusative', 'Dual', True), ('Φθῑώτης', 'Φθῑώτ', 'Φθιωτ', '', '', 'ᾱς', 'ας', 'Φθῑώτᾱς', 'Φθιωτας', ('m',), 'Accusative', 'Plural', True), ('Φθῑώτης', 'Φθῑώτ', 'Φθιωτ', '', '', 'ᾰ', 'α', 'Φθῑῶτᾰ', 'Φθιωτα', ('m',), 'Vocative', 'Singular', False), ('Φθῑώτης', 'Φθῑώτ', 'Φθιωτ', '', '', 'ᾱ', 'α', 'Φθῑώτᾱ', 'Φθιωτα', ('m',), 'Vocative', 'Dual', True), ('Φθῑώτης', 'Φθῑώτ', 'Φθιωτ', '', '', 'αι', 'αι', 'Φθῑῶται', 'Φθιωται', ('m',), 'Vocative', 'Plural', False), ('Φῑδηνᾱ́της', 'Φῑδηνᾱ́τ', 'Φιδηνατ', '', '', 'ης', 'ης', 'Φῑδηνᾱ́της', 'Φιδηνατης', ('m',), 'Nominative', 'Singular', True), ('Φῑδηνᾱ́της', 'Φῑδηνᾱ́τ', 'Φιδηνατ', '', '', 'ᾱ', 'α', 'Φῑδηνᾱ́τᾱ', 'Φιδηνατα', ('m',), 'Nominative', 'Dual', True), ('Φῑδηνᾱ́της', 'Φῑδηνᾱ́τ', 'Φιδηνατ', '', '', 'αι', 'αι', 'Φῑδηνᾶται', 'Φιδηναται', ('m',), 'Nominative', 'Plural', False), ('Φῑδηνᾱ́της', 'Φῑδηνᾱ́τ', 'Φιδηνατ', '', '', 'ου', 'ου', 'Φῑδηνᾱ́του', 'Φιδηνατου', ('m',), 'Genitive', 'Singular', True), ('Φῑδηνᾱ́της', 'Φῑδηνᾱ́τ', 'Φιδηνατ', '', '', 'αιν', 'αιν', 'Φῑδηνᾱ́ταιν', 'Φιδηναταιν', ('m',), 'Genitive', 'Dual', True), ('Φῑδηνᾱ́της', 'Φῑδηνᾱ́τ', 'Φιδηνατ', '', '', 'ῶν', 'ων', 'Φῑδηνᾱτῶν', 'Φιδηνατων', ('m',), 'Genitive', 'Plural', False), ('Φῑδηνᾱ́της', 'Φῑδηνᾱ́τ', 'Φιδηνατ', '', '', 'ῃ', 'ῃ', 'Φῑδηνᾱ́τῃ', 'Φιδηνατῃ', ('m',), 'Dative', 'Singular', True), ('Φῑδηνᾱ́της', 'Φῑδηνᾱ́τ', 'Φιδηνατ', '', '', 'αιν', 'αιν', 'Φῑδηνᾱ́ταιν', 'Φιδηναταιν', ('m',), 'Dative', 'Dual', True), ('Φῑδηνᾱ́της', 'Φῑδηνᾱ́τ', 'Φιδηνατ', '', '', 'αις', 'αις', 'Φῑδηνᾱ́ταις', 'Φιδηναταις', ('m',), 'Dative', 'Plural', True), ('Φῑδηνᾱ́της', 'Φῑδηνᾱ́τ', 'Φιδηνατ', '', '', 'ην', 'ην', 'Φῑδηνᾱ́την', 'Φιδηνατην', ('m',), 'Accusative', 'Singular', True), ('Φῑδηνᾱ́της', 'Φῑδηνᾱ́τ', 'Φιδηνατ', '', '', 'ᾱ', 'α', 'Φῑδηνᾱ́τᾱ', 'Φιδηνατα', ('m',), 'Accusative', 'Dual', True), ('Φῑδηνᾱ́της', 'Φῑδηνᾱ́τ', 'Φιδηνατ', '', '', 'ᾱς', 'ας', 'Φῑδηνᾱ́τᾱς', 'Φιδηνατας', ('m',), 'Accusative', 'Plural', True), ('Φῑδηνᾱ́της', 'Φῑδηνᾱ́τ', 'Φιδηνατ', '', '', 'ᾰ', 'α', 'Φῑδηνᾶτᾰ', 'Φιδηνατα', ('m',), 'Vocative', 'Singular', False), ('Φῑδηνᾱ́της', 'Φῑδηνᾱ́τ', 'Φιδηνατ', '', '', 'ᾱ', 'α', 'Φῑδηνᾱ́τᾱ', 'Φιδηνατα', ('m',), 'Vocative', 'Dual', True), ('Φῑδηνᾱ́της', 'Φῑδηνᾱ́τ', 'Φιδηνατ', '', '', 'αι', 'αι', 'Φῑδηνᾶται', 'Φιδηναται', ('m',), 'Vocative', 'Plural', False), ('Χᾰρωνῖται', 'Χᾰρωνῖτ', 'Χαρωνιτ', '', '', 'αι', 'αι', 'Χᾰρωνῖται', 'Χαρωνιται', ('m', 'pl'), 'Nominative', 'Plural', True), ('Χᾰρωνῖται', 'Χᾰρωνῖτ', 'Χαρωνιτ', '', '', 'ῶν', 'ων', 'Χᾰρωνῑτῶν', 'Χαρωνιτων', ('m', 'pl'), 'Genitive', 'Plural', False), ('Χᾰρωνῖται', 'Χᾰρωνῖτ', 'Χαρωνιτ', '', '', 'αις', 'αις', 'Χᾰρωνῑ́ταις', 'Χαρωνιταις', ('m', 'pl'), 'Dative', 'Plural', False), ('Χᾰρωνῖται', 'Χᾰρωνῖτ', 'Χαρωνιτ', '', '', 'ᾱς', 'ας', 'Χᾰρωνῑ́τᾱς', 'Χαρωνιτας', ('m', 'pl'), 'Accusative', 'Plural', False), ('Χᾰρωνῖται', 'Χᾰρωνῖτ', 'Χαρωνιτ', '', '', 'αι', 'αι', 'Χᾰρωνῖται', 'Χαρωνιται', ('m', 'pl'), 'Vocative', 'Plural', True), ('αἰδίλης', 'αἰδίλ', 'αἰδιλ', '', '', 'ης', 'ης', 'αἰδίλης', 'αἰδιλης', ('m',), 'Nominative', 'Singular', True), ('αἰδίλης', 'αἰδίλ', 'αἰδιλ', '', '', 'ᾱ', 'α', 'αἰδίλᾱ', 'αἰδιλα', ('m',), 'Nominative', 'Dual', True), ('αἰδίλης', 'αἰδίλ', 'αἰδιλ', '', '', 'αι', 'αι', 'αἰδίλαι', 'αἰδιλαι', ('m',), 'Nominative', 'Plural', True), ('αἰδίλης', 'αἰδίλ', 'αἰδιλ', '', '', 'ου', 'ου', 'αἰδίλου', 'αἰδιλου', ('m',), 'Genitive', 'Singular', True), ('αἰδίλης', 'αἰδίλ', 'αἰδιλ', '', '', 'αιν', 'αιν', 'αἰδίλαιν', 'αἰδιλαιν', ('m',), 'Genitive', 'Dual', True), ('αἰδίλης', 'αἰδίλ', 'αἰδιλ', '', '', 'ῶν', 'ων', 'αἰδιλῶν', 'αἰδιλων', ('m',), 'Genitive', 'Plural', False), ('αἰδίλης', 'αἰδίλ', 'αἰδιλ', '', '', 'ῃ', 'ῃ', 'αἰδίλῃ', 'αἰδιλῃ', ('m',), 'Dative', 'Singular', True), ('αἰδίλης', 'αἰδίλ', 'αἰδιλ', '', '', 'αιν', 'αιν', 'αἰδίλαιν', 'αἰδιλαιν', ('m',), 'Dative', 'Dual', True), ('αἰδίλης', 'αἰδίλ', 'αἰδιλ', '', '', 'αις', 'αις', 'αἰδίλαις', 'αἰδιλαις', ('m',), 'Dative', 'Plural', True), ('αἰδίλης', 'αἰδίλ', 'αἰδιλ', '', '', 'ην', 'ην', 'αἰδίλην', 'αἰδιλην', ('m',), 'Accusative', 'Singular', True), ('αἰδίλης', 'αἰδίλ', 'αἰδιλ', '', '', 'ᾱ', 'α', 'αἰδίλᾱ', 'αἰδιλα', ('m',), 'Accusative', 'Dual', True), ('αἰδίλης', 'αἰδίλ', 'αἰδιλ', '', '', 'ᾱς', 'ας', 'αἰδίλᾱς', 'αἰδιλας', ('m',), 'Accusative', 'Plural', True), ('αἰδίλης', 'αἰδίλ', 'αἰδιλ', '', '', 'η', 'η', 'αἰδίλη', 'αἰδιλη', ('m',), 'Vocative', 'Singular', True), ('αἰδίλης', 'αἰδίλ', 'αἰδιλ', '', '', 'ᾱ', 'α', 'αἰδίλᾱ', 'αἰδιλα', ('m',), 'Vocative', 'Dual', True), ('αἰδίλης', 'αἰδίλ', 'αἰδιλ', '', '', 'αι', 'αι', 'αἰδίλαι', 'αἰδιλαι', ('m',), 'Vocative', 'Plural', True), ('αἰκῐ́ᾱ', 'αἰκῐ́', 'αἰκι', '', '', 'ᾱ', 'α', 'αἰκῐ́ᾱ', 'αἰκια', ('f',), 'Nominative', 'Singular', True), ('αἰκῐ́ᾱ', 'αἰκῐ́', 'αἰκι', '', '', 'ᾱ', 'α', 'αἰκῐ́ᾱ', 'αἰκια', ('f',), 'Nominative', 'Dual', True), ('αἰκῐ́ᾱ', 'αἰκῐ́', 'αἰκι', '', '', 'αι', 'αι', 'αἰκῐ́αι', 'αἰκιαι', ('f',), 'Nominative', 'Plural', True), ('αἰκῐ́ᾱ', 'αἰκῐ́', 'αἰκι', '', '', 'ᾱς', 'ας', 'αἰκῐ́ᾱς', 'αἰκιας', ('f',), 'Genitive', 'Singular', True), ('αἰκῐ́ᾱ', 'αἰκῐ́', 'αἰκι', '', '', 'αιν', 'αιν', 'αἰκῐ́αιν', 'αἰκιαιν', ('f',), 'Genitive', 'Dual', True), ('αἰκῐ́ᾱ', 'αἰκῐ́', 'αἰκι', '', '', 'ῶν', 'ων', 'αἰκῐῶν', 'αἰκιων', ('f',), 'Genitive', 'Plural', False), ('αἰκῐ́ᾱ', 'αἰκῐ́', 'αἰκι', '', '', 'ᾳ', 'ᾳ', 'αἰκῐ́ᾳ', 'αἰκιᾳ', ('f',), 'Dative', 'Singular', True), ('αἰκῐ́ᾱ', 'αἰκῐ́', 'αἰκι', '', '', 'αιν', 'αιν', 'αἰκῐ́αιν', 'αἰκιαιν', ('f',), 'Dative', 'Dual', True), ('αἰκῐ́ᾱ', 'αἰκῐ́', 'αἰκι', '', '', 'αις', 'αις', 'αἰκῐ́αις', 'αἰκιαις', ('f',), 'Dative', 'Plural', True), ('αἰκῐ́ᾱ', 'αἰκῐ́', 'αἰκι', '', '', 'ᾱν', 'αν', 'αἰκῐ́ᾱν', 'αἰκιαν', ('f',), 'Accusative', 'Singular', True), ('αἰκῐ́ᾱ', 'αἰκῐ́', 'αἰκι', '', '', 'ᾱ', 'α', 'αἰκῐ́ᾱ', 'αἰκια', ('f',), 'Accusative', 'Dual', True), ('αἰκῐ́ᾱ', 'αἰκῐ́', 'αἰκι', '', '', 'ᾱς', 'ας', 'αἰκῐ́ᾱς', 'αἰκιας', ('f',), 'Accusative', 'Plural', True), ('αἰκῐ́ᾱ', 'αἰκῐ́', 'αἰκι', '', '', 'ᾱ', 'α', 'αἰκῐ́ᾱ', 'αἰκια', ('f',), 'Vocative', 'Singular', True), ('αἰκῐ́ᾱ', 'αἰκῐ́', 'αἰκι', '', '', 'ᾱ', 'α', 'αἰκῐ́ᾱ', 'αἰκια', ('f',), 'Vocative', 'Dual', True), ('αἰκῐ́ᾱ', 'αἰκῐ́', 'αἰκι', '', '', 'αι', 'αι', 'αἰκῐ́αι', 'αἰκιαι', ('f',), 'Vocative', 'Plural', True), ('αἰσχῡ́νη', 'αἰσχῡ́ν', 'αἰσχυν', '', '', 'η', 'η', 'αἰσχῡ́νη', 'αἰσχυνη', ('f',), 'Nominative', 'Singular', True), ('αἰσχῡ́νη', 'αἰσχῡ́ν', 'αἰσχυν', '', '', 'ᾱ', 'α', 'αἰσχῡ́νᾱ', 'αἰσχυνα', ('f',), 'Nominative', 'Dual', True), ('αἰσχῡ́νη', 'αἰσχῡ́ν', 'αἰσχυν', '', '', 'αι', 'αι', 'αἰσχῦναι', 'αἰσχυναι', ('f',), 'Nominative', 'Plural', False), ('αἰσχῡ́νη', 'αἰσχῡ́ν', 'αἰσχυν', '', '', 'ης', 'ης', 'αἰσχῡ́νης', 'αἰσχυνης', ('f',), 'Genitive', 'Singular', True), ('αἰσχῡ́νη', 'αἰσχῡ́ν', 'αἰσχυν', '', '', 'αιν', 'αιν', 'αἰσχῡ́ναιν', 'αἰσχυναιν', ('f',), 'Genitive', 'Dual', True), ('αἰσχῡ́νη', 'αἰσχῡ́ν', 'αἰσχυν', '', '', 'ῶν', 'ων', 'αἰσχῡνῶν', 'αἰσχυνων', ('f',), 'Genitive', 'Plural', False), ('αἰσχῡ́νη', 'αἰσχῡ́ν', 'αἰσχυν', '', '', 'ῃ', 'ῃ', 'αἰσχῡ́νῃ', 'αἰσχυνῃ', ('f',), 'Dative', 'Singular', True), ('αἰσχῡ́νη', 'αἰσχῡ́ν', 'αἰσχυν', '', '', 'αιν', 'αιν', 'αἰσχῡ́ναιν', 'αἰσχυναιν', ('f',), 'Dative', 'Dual', True), ('αἰσχῡ́νη', 'αἰσχῡ́ν', 'αἰσχυν', '', '', 'αις', 'αις', 'αἰσχῡ́ναις', 'αἰσχυναις', ('f',), 'Dative', 'Plural', True), ('αἰσχῡ́νη', 'αἰσχῡ́ν', 'αἰσχυν', '', '', 'ην', 'ην', 'αἰσχῡ́νην', 'αἰσχυνην', ('f',), 'Accusative', 'Singular', True), ('αἰσχῡ́νη', 'αἰσχῡ́ν', 'αἰσχυν', '', '', 'ᾱ', 'α', 'αἰσχῡ́νᾱ', 'αἰσχυνα', ('f',), 'Accusative', 'Dual', True), ('αἰσχῡ́νη', 'αἰσχῡ́ν', 'αἰσχυν', '', '', 'ᾱς', 'ας', 'αἰσχῡ́νᾱς', 'αἰσχυνας', ('f',), 'Accusative', 'Plural', True), ('αἰσχῡ́νη', 'αἰσχῡ́ν', 'αἰσχυν', '', '', 'η', 'η', 'αἰσχῡ́νη', 'αἰσχυνη', ('f',), 'Vocative', 'Singular', True), ('αἰσχῡ́νη', 'αἰσχῡ́ν', 'αἰσχυν', '', '', 'ᾱ', 'α', 'αἰσχῡ́νᾱ', 'αἰσχυνα', ('f',), 'Vocative', 'Dual', True), ('αἰσχῡ́νη', 'αἰσχῡ́ν', 'αἰσχυν', '', '', 'αι', 'αι', 'αἰσχῦναι', 'αἰσχυναι', ('f',), 'Vocative', 'Plural', False), ('αἰτῐ́ᾱ', 'αἰτῐ́', 'αἰτι', '', '', 'ᾱ', 'α', 'αἰτῐ́ᾱ', 'αἰτια', ('f',), 'Nominative', 'Singular', True), ('αἰτῐ́ᾱ', 'αἰτῐ́', 'αἰτι', '', '', 'ᾱ', 'α', 'αἰτῐ́ᾱ', 'αἰτια', ('f',), 'Nominative', 'Dual', True), ('αἰτῐ́ᾱ', 'αἰτῐ́', 'αἰτι', '', '', 'αι', 'αι', 'αἰτῐ́αι', 'αἰτιαι', ('f',), 'Nominative', 'Plural', True), ('αἰτῐ́ᾱ', 'αἰτῐ́', 'αἰτι', '', '', 'ᾱς', 'ας', 'αἰτῐ́ᾱς', 'αἰτιας', ('f',), 'Genitive', 'Singular', True), ('αἰτῐ́ᾱ', 'αἰτῐ́', 'αἰτι', '', '', 'αιν', 'αιν', 'αἰτῐ́αιν', 'αἰτιαιν', ('f',), 'Genitive', 'Dual', True), ('αἰτῐ́ᾱ', 'αἰτῐ́', 'αἰτι', '', '', 'ῶν', 'ων', 'αἰτῐῶν', 'αἰτιων', ('f',), 'Genitive', 'Plural', False), ('αἰτῐ́ᾱ', 'αἰτῐ́', 'αἰτι', '', '', 'ᾳ', 'ᾳ', 'αἰτῐ́ᾳ', 'αἰτιᾳ', ('f',), 'Dative', 'Singular', True), ('αἰτῐ́ᾱ', 'αἰτῐ́', 'αἰτι', '', '', 'αιν', 'αιν', 'αἰτῐ́αιν', 'αἰτιαιν', ('f',), 'Dative', 'Dual', True), ('αἰτῐ́ᾱ', 'αἰτῐ́', 'αἰτι', '', '', 'αις', 'αις', 'αἰτῐ́αις', 'αἰτιαις', ('f',), 'Dative', 'Plural', True), ('αἰτῐ́ᾱ', 'αἰτῐ́', 'αἰτι', '', '', 'ᾱν', 'αν', 'αἰτῐ́ᾱν', 'αἰτιαν', ('f',), 'Accusative', 'Singular', True), ('αἰτῐ́ᾱ', 'αἰτῐ́', 'αἰτι', '', '', 'ᾱ', 'α', 'αἰτῐ́ᾱ', 'αἰτια', ('f',), 'Accusative', 'Dual', True), ('αἰτῐ́ᾱ', 'αἰτῐ́', 'αἰτι', '', '', 'ᾱς', 'ας', 'αἰτῐ́ᾱς', 'αἰτιας', ('f',), 'Accusative', 'Plural', True), ('αἰτῐ́ᾱ', 'αἰτῐ́', 'αἰτι', '', '', 'ᾱ', 'α', 'αἰτῐ́ᾱ', 'αἰτια', ('f',), 'Vocative', 'Singular', True), ('αἰτῐ́ᾱ', 'αἰτῐ́', 'αἰτι', '', '', 'ᾱ', 'α', 'αἰτῐ́ᾱ', 'αἰτια', ('f',), 'Vocative', 'Dual', True), ('αἰτῐ́ᾱ', 'αἰτῐ́', 'αἰτι', '', '', 'αι', 'αι', 'αἰτῐ́αι', 'αἰτιαι', ('f',), 'Vocative', 'Plural', True), ('αἰχμή', 'αἰχμ', 'αἰχμ', '', '', 'ή', 'η', 'αἰχμή', 'αἰχμη', ('f',), 'Nominative', 'Singular', True), ('αἰχμή', 'αἰχμ', 'αἰχμ', '', '', 'ᾱ́', 'α', 'αἰχμᾱ́', 'αἰχμα', ('f',), 'Nominative', 'Dual', True), ('αἰχμή', 'αἰχμ', 'αἰχμ', '', '', 'αί', 'αι', 'αἰχμαί', 'αἰχμαι', ('f',), 'Nominative', 'Plural', True), ('αἰχμή', 'αἰχμ', 'αἰχμ', '', '', 'ῆς', 'ης', 'αἰχμῆς', 'αἰχμης', ('f',), 'Genitive', 'Singular', True), ('αἰχμή', 'αἰχμ', 'αἰχμ', '', '', 'αῖν', 'αιν', 'αἰχμαῖν', 'αἰχμαιν', ('f',), 'Genitive', 'Dual', True), ('αἰχμή', 'αἰχμ', 'αἰχμ', '', '', 'ῶν', 'ων', 'αἰχμῶν', 'αἰχμων', ('f',), 'Genitive', 'Plural', True), ('αἰχμή', 'αἰχμ', 'αἰχμ', '', '', 'ῇ', 'ῃ', 'αἰχμῇ', 'αἰχμῃ', ('f',), 'Dative', 'Singular', True), ('αἰχμή', 'αἰχμ', 'αἰχμ', '', '', 'αῖν', 'αιν', 'αἰχμαῖν', 'αἰχμαιν', ('f',), 'Dative', 'Dual', True), ('αἰχμή', 'αἰχμ', 'αἰχμ', '', '', 'αῖς', 'αις', 'αἰχμαῖς', 'αἰχμαις', ('f',), 'Dative', 'Plural', True), ('αἰχμή', 'αἰχμ', 'αἰχμ', '', '', 'ήν', 'ην', 'αἰχμήν', 'αἰχμην', ('f',), 'Accusative', 'Singular', True), ('αἰχμή', 'αἰχμ', 'αἰχμ', '', '', 'ᾱ́', 'α', 'αἰχμᾱ́', 'αἰχμα', ('f',), 'Accusative', 'Dual', True), ('αἰχμή', 'αἰχμ', 'αἰχμ', '', '', 'ᾱ́ς', 'ας', 'αἰχμᾱ́ς', 'αἰχμας', ('f',), 'Accusative', 'Plural', True), ('αἰχμή', 'αἰχμ', 'αἰχμ', '', '', 'ή', 'η', 'αἰχμή', 'αἰχμη', ('f',), 'Vocative', 'Singular', True), ('αἰχμή', 'αἰχμ', 'αἰχμ', '', '', 'ᾱ́', 'α', 'αἰχμᾱ́', 'αἰχμα', ('f',), 'Vocative', 'Dual', True), ('αἰχμή', 'αἰχμ', 'αἰχμ', '', '', 'αί', 'αι', 'αἰχμαί', 'αἰχμαι', ('f',), 'Vocative', 'Plural', True), ('αἰῶρᾰ', 'αἰῶρ', 'αἰωρ', '', '', 'ᾰ', 'α', 'αἰῶρᾰ', 'αἰωρα', ('f',), 'Nominative', 'Singular', True), ('αἰῶρᾰ', 'αἰῶρ', 'αἰωρ', '', '', 'ᾱ', 'α', 'αἰώρᾱ', 'αἰωρα', ('f',), 'Nominative', 'Dual', False), ('αἰῶρᾰ', 'αἰῶρ', 'αἰωρ', '', '', 'αι', 'αι', 'αἰῶραι', 'αἰωραι', ('f',), 'Nominative', 'Plural', True), ('αἰῶρᾰ', 'αἰῶρ', 'αἰωρ', '', '', 'ᾱς', 'ας', 'αἰώρᾱς', 'αἰωρας', ('f',), 'Genitive', 'Singular', False), ('αἰῶρᾰ', 'αἰῶρ', 'αἰωρ', '', '', 'αιν', 'αιν', 'αἰώραιν', 'αἰωραιν', ('f',), 'Genitive', 'Dual', False), ('αἰῶρᾰ', 'αἰῶρ', 'αἰωρ', '', '', 'ῶν', 'ων', 'αἰωρῶν', 'αἰωρων', ('f',), 'Genitive', 'Plural', False), ('αἰῶρᾰ', 'αἰῶρ', 'αἰωρ', '', '', 'ρᾳ', 'ρᾳ', 'αἰώρᾳ', 'αἰωρᾳ', ('f',), 'Dative', 'Singular', False), ('αἰῶρᾰ', 'αἰῶρ', 'αἰωρ', '', '', 'αιν', 'αιν', 'αἰώραιν', 'αἰωραιν', ('f',), 'Dative', 'Dual', False), ('αἰῶρᾰ', 'αἰῶρ', 'αἰωρ', '', '', 'αις', 'αις', 'αἰώραις', 'αἰωραις', ('f',), 'Dative', 'Plural', False), ('αἰῶρᾰ', 'αἰῶρ', 'αἰωρ', '', '', 'ᾰν', 'αν', 'αἰῶρᾰν', 'αἰωραν', ('f',), 'Accusative', 'Singular', True), ('αἰῶρᾰ', 'αἰῶρ', 'αἰωρ', '', '', 'ᾱ', 'α', 'αἰώρᾱ', 'αἰωρα', ('f',), 'Accusative', 'Dual', False), ('αἰῶρᾰ', 'αἰῶρ', 'αἰωρ', '', '', 'ᾱς', 'ας', 'αἰώρᾱς', 'αἰωρας', ('f',), 'Accusative', 'Plural', False), ('αἰῶρᾰ', 'αἰῶρ', 'αἰωρ', '', '', 'ᾰ', 'α', 'αἰῶρᾰ', 'αἰωρα', ('f',), 'Vocative', 'Singular', True), ('αἰῶρᾰ', 'αἰῶρ', 'αἰωρ', '', '', 'ᾱ', 'α', 'αἰώρᾱ', 'αἰωρα', ('f',), 'Vocative', 'Dual', False), ('αἰῶρᾰ', 'αἰῶρ', 'αἰωρ', '', '', 'αι', 'αι', 'αἰῶραι', 'αἰωραι', ('f',), 'Vocative', 'Plural', True), ('αἱμᾰσῐᾱ́', 'αἱμᾰσῐ', 'αἱμασι', '', '', 'ᾱ́', 'α', 'αἱμᾰσῐᾱ́', 'αἱμασια', ('f',), 'Nominative', 'Singular', True), ('αἱμᾰσῐᾱ́', 'αἱμᾰσῐ', 'αἱμασι', '', '', 'ᾱ́', 'α', 'αἱμᾰσῐᾱ́', 'αἱμασια', ('f',), 'Nominative', 'Dual', True), ('αἱμᾰσῐᾱ́', 'αἱμᾰσῐ', 'αἱμασι', '', '', 'αί', 'αι', 'αἱμᾰσῐαί', 'αἱμασιαι', ('f',), 'Nominative', 'Plural', True), ('αἱμᾰσῐᾱ́', 'αἱμᾰσῐ', 'αἱμασι', '', '', 'ᾶς', 'ας', 'αἱμᾰσῐᾶς', 'αἱμασιας', ('f',), 'Genitive', 'Singular', True), ('αἱμᾰσῐᾱ́', 'αἱμᾰσῐ', 'αἱμασι', '', '', 'αῖν', 'αιν', 'αἱμᾰσῐαῖν', 'αἱμασιαιν', ('f',), 'Genitive', 'Dual', True), ('αἱμᾰσῐᾱ́', 'αἱμᾰσῐ', 'αἱμασι', '', '', 'ῶν', 'ων', 'αἱμᾰσῐῶν', 'αἱμασιων', ('f',), 'Genitive', 'Plural', True), ('αἱμᾰσῐᾱ́', 'αἱμᾰσῐ', 'αἱμασι', '', '', 'ᾷ', 'ᾳ', 'αἱμᾰσῐᾷ', 'αἱμασιᾳ', ('f',), 'Dative', 'Singular', True), ('αἱμᾰσῐᾱ́', 'αἱμᾰσῐ', 'αἱμασι', '', '', 'αῖν', 'αιν', 'αἱμᾰσῐαῖν', 'αἱμασιαιν', ('f',), 'Dative', 'Dual', True), ('αἱμᾰσῐᾱ́', 'αἱμᾰσῐ', 'αἱμασι', '', '', 'αῖς', 'αις', 'αἱμᾰσῐαῖς', 'αἱμασιαις', ('f',), 'Dative', 'Plural', True), ('αἱμᾰσῐᾱ́', 'αἱμᾰσῐ', 'αἱμασι', '', '', 'ᾱ́ν', 'αν', 'αἱμᾰσῐᾱ́ν', 'αἱμασιαν', ('f',), 'Accusative', 'Singular', True), ('αἱμᾰσῐᾱ́', 'αἱμᾰσῐ', 'αἱμασι', '', '', 'ᾱ́', 'α', 'αἱμᾰσῐᾱ́', 'αἱμασια', ('f',), 'Accusative', 'Dual', True), ('αἱμᾰσῐᾱ́', 'αἱμᾰσῐ', 'αἱμασι', '', '', 'ᾱ́ς', 'ας', 'αἱμᾰσῐᾱ́ς', 'αἱμασιας', ('f',), 'Accusative', 'Plural', True), ('αἱμᾰσῐᾱ́', 'αἱμᾰσῐ', 'αἱμασι', '', '', 'ᾱ́', 'α', 'αἱμᾰσῐᾱ́', 'αἱμασια', ('f',), 'Vocative', 'Singular', True), ('αἱμᾰσῐᾱ́', 'αἱμᾰσῐ', 'αἱμασι', '', '', 'ᾱ́', 'α', 'αἱμᾰσῐᾱ́', 'αἱμασια', ('f',), 'Vocative', 'Dual', True), ('αἱμᾰσῐᾱ́', 'αἱμᾰσῐ', 'αἱμασι', '', '', 'αί', 'αι', 'αἱμᾰσῐαί', 'αἱμασιαι', ('f',), 'Vocative', 'Plural', True), ('αἱμορρᾰγῐ́ᾱ', 'αἱμορρᾰγῐ́', 'αἱμορραγι', '', '', 'ᾱ', 'α', 'αἱμορρᾰγῐ́ᾱ', 'αἱμορραγια', ('f',), 'Nominative', 'Singular', True), ('αἱμορρᾰγῐ́ᾱ', 'αἱμορρᾰγῐ́', 'αἱμορραγι', '', '', 'ᾱς', 'ας', 'αἱμορρᾰγῐ́ᾱς', 'αἱμορραγιας', ('f',), 'Genitive', 'Singular', True), ('αἱμορρᾰγῐ́ᾱ', 'αἱμορρᾰγῐ́', 'αἱμορραγι', '', '', 'ᾳ', 'ᾳ', 'αἱμορρᾰγῐ́ᾳ', 'αἱμορραγιᾳ', ('f',), 'Dative', 'Singular', True), ('αἱμορρᾰγῐ́ᾱ', 'αἱμορρᾰγῐ́', 'αἱμορραγι', '', '', 'ᾱν', 'αν', 'αἱμορρᾰγῐ́ᾱν', 'αἱμορραγιαν', ('f',), 'Accusative', 'Singular', True), ('αἱμορρᾰγῐ́ᾱ', 'αἱμορρᾰγῐ́', 'αἱμορραγι', '', '', 'ᾱ', 'α', 'αἱμορρᾰγῐ́ᾱ', 'αἱμορραγια', ('f',), 'Vocative', 'Singular', True), ('αἱρεσιώτης', 'αἱρεσιώτ', 'αἱρεσιωτ', '', '', 'ης', 'ης', 'αἱρεσιώτης', 'αἱρεσιωτης', ('m',), 'Nominative', 'Singular', True), ('αἱρεσιώτης', 'αἱρεσιώτ', 'αἱρεσιωτ', '', '', 'ᾱ', 'α', 'αἱρεσιώτᾱ', 'αἱρεσιωτα', ('m',), 'Nominative', 'Dual', True), ('αἱρεσιώτης', 'αἱρεσιώτ', 'αἱρεσιωτ', '', '', 'αι', 'αι', 'αἱρεσιῶται', 'αἱρεσιωται', ('m',), 'Nominative', 'Plural', False), ('αἱρεσιώτης', 'αἱρεσιώτ', 'αἱρεσιωτ', '', '', 'ου', 'ου', 'αἱρεσιώτου', 'αἱρεσιωτου', ('m',), 'Genitive', 'Singular', True), ('αἱρεσιώτης', 'αἱρεσιώτ', 'αἱρεσιωτ', '', '', 'αιν', 'αιν', 'αἱρεσιώταιν', 'αἱρεσιωταιν', ('m',), 'Genitive', 'Dual', True), ('αἱρεσιώτης', 'αἱρεσιώτ', 'αἱρεσιωτ', '', '', 'ῶν', 'ων', 'αἱρεσιωτῶν', 'αἱρεσιωτων', ('m',), 'Genitive', 'Plural', False), ('αἱρεσιώτης', 'αἱρεσιώτ', 'αἱρεσιωτ', '', '', 'ῃ', 'ῃ', 'αἱρεσιώτῃ', 'αἱρεσιωτῃ', ('m',), 'Dative', 'Singular', True), ('αἱρεσιώτης', 'αἱρεσιώτ', 'αἱρεσιωτ', '', '', 'αιν', 'αιν', 'αἱρεσιώταιν', 'αἱρεσιωταιν', ('m',), 'Dative', 'Dual', True), ('αἱρεσιώτης', 'αἱρεσιώτ', 'αἱρεσιωτ', '', '', 'αις', 'αις', 'αἱρεσιώταις', 'αἱρεσιωταις', ('m',), 'Dative', 'Plural', True), ('αἱρεσιώτης', 'αἱρεσιώτ', 'αἱρεσιωτ', '', '', 'ην', 'ην', 'αἱρεσιώτην', 'αἱρεσιωτην', ('m',), 'Accusative', 'Singular', True), ('αἱρεσιώτης', 'αἱρεσιώτ', 'αἱρεσιωτ', '', '', 'ᾱ', 'α', 'αἱρεσιώτᾱ', 'αἱρεσιωτα', ('m',), 'Accusative', 'Dual', True), ('αἱρεσιώτης', 'αἱρεσιώτ', 'αἱρεσιωτ', '', '', 'ᾱς', 'ας', 'αἱρεσιώτᾱς', 'αἱρεσιωτας', ('m',), 'Accusative', 'Plural', True), ('αἱρεσιώτης', 'αἱρεσιώτ', 'αἱρεσιωτ', '', '', 'ᾰ', 'α', 'αἱρεσιῶτᾰ', 'αἱρεσιωτα', ('m',), 'Vocative', 'Singular', False), ('αἱρεσιώτης', 'αἱρεσιώτ', 'αἱρεσιωτ', '', '', 'ᾱ', 'α', 'αἱρεσιώτᾱ', 'αἱρεσιωτα', ('m',), 'Vocative', 'Dual', True), ('αἱρεσιώτης', 'αἱρεσιώτ', 'αἱρεσιωτ', '', '', 'αι', 'αι', 'αἱρεσιῶται', 'αἱρεσιωται', ('m',), 'Vocative', 'Plural', False), ('αἴγλη', 'αἴγλ', 'αἰγλ', '', '', 'η', 'η', 'αἴγλη', 'αἰγλη', ('f',), 'Nominative', 'Singular', True), ('αἴγλη', 'αἴγλ', 'αἰγλ', '', '', 'ᾱ', 'α', 'αἴγλᾱ', 'αἰγλα', ('f',), 'Nominative', 'Dual', True), ('αἴγλη', 'αἴγλ', 'αἰγλ', '', '', 'αι', 'αι', 'αἶγλαι', 'αἰγλαι', ('f',), 'Nominative', 'Plural', False), ('αἴγλη', 'αἴγλ', 'αἰγλ', '', '', 'ης', 'ης', 'αἴγλης', 'αἰγλης', ('f',), 'Genitive', 'Singular', True), ('αἴγλη', 'αἴγλ', 'αἰγλ', '', '', 'αιν', 'αιν', 'αἴγλαιν', 'αἰγλαιν', ('f',), 'Genitive', 'Dual', True), ('αἴγλη', 'αἴγλ', 'αἰγλ', '', '', 'ῶν', 'ων', 'αἰγλῶν', 'αἰγλων', ('f',), 'Genitive', 'Plural', False), ('αἴγλη', 'αἴγλ', 'αἰγλ', '', '', 'ῃ', 'ῃ', 'αἴγλῃ', 'αἰγλῃ', ('f',), 'Dative', 'Singular', True), ('αἴγλη', 'αἴγλ', 'αἰγλ', '', '', 'αιν', 'αιν', 'αἴγλαιν', 'αἰγλαιν', ('f',), 'Dative', 'Dual', True), ('αἴγλη', 'αἴγλ', 'αἰγλ', '', '', 'αις', 'αις', 'αἴγλαις', 'αἰγλαις', ('f',), 'Dative', 'Plural', True), ('αἴγλη', 'αἴγλ', 'αἰγλ', '', '', 'ην', 'ην', 'αἴγλην', 'αἰγλην', ('f',), 'Accusative', 'Singular', True), ('αἴγλη', 'αἴγλ', 'αἰγλ', '', '', 'ᾱ', 'α', 'αἴγλᾱ', 'αἰγλα', ('f',), 'Accusative', 'Dual', True), ('αἴγλη', 'αἴγλ', 'αἰγλ', '', '', 'ᾱς', 'ας', 'αἴγλᾱς', 'αἰγλας', ('f',), 'Accusative', 'Plural', True), ('αἴγλη', 'αἴγλ', 'αἰγλ', '', '', 'η', 'η', 'αἴγλη', 'αἰγλη', ('f',), 'Vocative', 'Singular', True), ('αἴγλη', 'αἴγλ', 'αἰγλ', '', '', 'ᾱ', 'α', 'αἴγλᾱ', 'αἰγλα', ('f',), 'Vocative', 'Dual', True), ('αἴγλη', 'αἴγλ', 'αἰγλ', '', '', 'αι', 'αι', 'αἶγλαι', 'αἰγλαι', ('f',), 'Vocative', 'Plural', False), ('αἴθουσᾰ', 'αἴθουσ', 'αἰθουσ', '', '', 'ᾰ', 'α', 'αἴθουσᾰ', 'αἰθουσα', ('f',), 'Nominative', 'Singular', True), ('αἴθουσᾰ', 'αἴθουσ', 'αἰθουσ', '', '', 'ᾱ', 'α', 'αἰθούσᾱ', 'αἰθουσα', ('f',), 'Nominative', 'Dual', False), ('αἴθουσᾰ', 'αἴθουσ', 'αἰθουσ', '', '', 'αι', 'αι', 'αἴθουσαι', 'αἰθουσαι', ('f',), 'Nominative', 'Plural', True), ('αἴθουσᾰ', 'αἴθουσ', 'αἰθουσ', '', '', 'ης', 'ης', 'αἰθούσης', 'αἰθουσης', ('f',), 'Genitive', 'Singular', False), ('αἴθουσᾰ', 'αἴθουσ', 'αἰθουσ', '', '', 'αιν', 'αιν', 'αἰθούσαιν', 'αἰθουσαιν', ('f',), 'Genitive', 'Dual', False), ('αἴθουσᾰ', 'αἴθουσ', 'αἰθουσ', '', '', 'ῶν', 'ων', 'αἰθουσῶν', 'αἰθουσων', ('f',), 'Genitive', 'Plural', False), ('αἴθουσᾰ', 'αἴθουσ', 'αἰθουσ', '', '', 'σῃ', 'σῃ', 'αἰθούσῃ', 'αἰθουσῃ', ('f',), 'Dative', 'Singular', False), ('αἴθουσᾰ', 'αἴθουσ', 'αἰθουσ', '', '', 'αιν', 'αιν', 'αἰθούσαιν', 'αἰθουσαιν', ('f',), 'Dative', 'Dual', False), ('αἴθουσᾰ', 'αἴθουσ', 'αἰθουσ', '', '', 'αις', 'αις', 'αἰθούσαις', 'αἰθουσαις', ('f',), 'Dative', 'Plural', False), ('αἴθουσᾰ', 'αἴθουσ', 'αἰθουσ', '', '', 'ᾰν', 'αν', 'αἴθουσᾰν', 'αἰθουσαν', ('f',), 'Accusative', 'Singular', True), ('αἴθουσᾰ', 'αἴθουσ', 'αἰθουσ', '', '', 'ᾱ', 'α', 'αἰθούσᾱ', 'αἰθουσα', ('f',), 'Accusative', 'Dual', False), ('αἴθουσᾰ', 'αἴθουσ', 'αἰθουσ', '', '', 'ᾱς', 'ας', 'αἰθούσᾱς', 'αἰθουσας', ('f',), 'Accusative', 'Plural', False), ('αἴθουσᾰ', 'αἴθουσ', 'αἰθουσ', '', '', 'ᾰ', 'α', 'αἴθουσᾰ', 'αἰθουσα', ('f',), 'Vocative', 'Singular', True), ('αἴθουσᾰ', 'αἴθουσ', 'αἰθουσ', '', '', 'ᾱ', 'α', 'αἰθούσᾱ', 'αἰθουσα', ('f',), 'Vocative', 'Dual', False), ('αἴθουσᾰ', 'αἴθουσ', 'αἰθουσ', '', '', 'αι', 'αι', 'αἴθουσαι', 'αἰθουσαι', ('f',), 'Vocative', 'Plural', True), ('αἴθυιᾰ', 'αἴθυι', 'αἰθυι', '', '', 'ᾰ', 'α', 'αἴθυιᾰ', 'αἰθυια', ('f',), 'Nominative', 'Singular', True), ('αἴθυιᾰ', 'αἴθυι', 'αἰθυι', '', '', 'ᾱ', 'α', 'αἰθυίᾱ', 'αἰθυια', ('f',), 'Nominative', 'Dual', False), ('αἴθυιᾰ', 'αἴθυι', 'αἰθυι', '', '', 'αι', 'αι', 'αἴθυιαι', 'αἰθυιαι', ('f',), 'Nominative', 'Plural', True), ('αἴθυιᾰ', 'αἴθυι', 'αἰθυι', '', '', 'ᾱς', 'ας', 'αἰθυίᾱς', 'αἰθυιας', ('f',), 'Genitive', 'Singular', False), ('αἴθυιᾰ', 'αἴθυι', 'αἰθυι', '', '', 'αιν', 'αιν', 'αἰθυίαιν', 'αἰθυιαιν', ('f',), 'Genitive', 'Dual', False), ('αἴθυιᾰ', 'αἴθυι', 'αἰθυι', '', '', 'ῶν', 'ων', 'αἰθυιῶν', 'αἰθυιων', ('f',), 'Genitive', 'Plural', False), ('αἴθυιᾰ', 'αἴθυι', 'αἰθυι', '', '', 'ίᾳ', 'ιᾳ', 'αἰθυίᾳ', 'αἰθυιᾳ', ('f',), 'Dative', 'Singular', False), ('αἴθυιᾰ', 'αἴθυι', 'αἰθυι', '', '', 'αιν', 'αιν', 'αἰθυίαιν', 'αἰθυιαιν', ('f',), 'Dative', 'Dual', False), ('αἴθυιᾰ', 'αἴθυι', 'αἰθυι', '', '', 'αις', 'αις', 'αἰθυίαις', 'αἰθυιαις', ('f',), 'Dative', 'Plural', False), ('αἴθυιᾰ', 'αἴθυι', 'αἰθυι', '', '', 'ᾰν', 'αν', 'αἴθυιᾰν', 'αἰθυιαν', ('f',), 'Accusative', 'Singular', True), ('αἴθυιᾰ', 'αἴθυι', 'αἰθυι', '', '', 'ᾱ', 'α', 'αἰθυίᾱ', 'αἰθυια', ('f',), 'Accusative', 'Dual', False), ('αἴθυιᾰ', 'αἴθυι', 'αἰθυι', '', '', 'ᾱς', 'ας', 'αἰθυίᾱς', 'αἰθυιας', ('f',), 'Accusative', 'Plural', False), ('αἴθυιᾰ', 'αἴθυι', 'αἰθυι', '', '', 'ᾰ', 'α', 'αἴθυιᾰ', 'αἰθυια', ('f',), 'Vocative', 'Singular', True), ('αἴθυιᾰ', 'αἴθυι', 'αἰθυι', '', '', 'ᾱ', 'α', 'αἰθυίᾱ', 'αἰθυια', ('f',), 'Vocative', 'Dual', False), ('αἴθυιᾰ', 'αἴθυι', 'αἰθυι', '', '', 'αι', 'αι', 'αἴθυιαι', 'αἰθυιαι', ('f',), 'Vocative', 'Plural', True), ('αἶρᾰ', 'αἶρ', 'αἰρ', '', '', 'ᾰ', 'α', 'αἶρᾰ', 'αἰρα', ('f',), 'Nominative', 'Singular', True), ('αἶρᾰ', 'αἶρ', 'αἰρ', '', '', 'ᾱ', 'α', 'αἴρᾱ', 'αἰρα', ('f',), 'Nominative', 'Dual', False), ('αἶρᾰ', 'αἶρ', 'αἰρ', '', '', 'αι', 'αι', 'αἶραι', 'αἰραι', ('f',), 'Nominative', 'Plural', True), ('αἶρᾰ', 'αἶρ', 'αἰρ', '', '', 'ᾱς', 'ας', 'αἴρᾱς', 'αἰρας', ('f',), 'Genitive', 'Singular', False), ('αἶρᾰ', 'αἶρ', 'αἰρ', '', '', 'αιν', 'αιν', 'αἴραιν', 'αἰραιν', ('f',), 'Genitive', 'Dual', False), ('αἶρᾰ', 'αἶρ', 'αἰρ', '', '', 'ῶν', 'ων', 'αἰρῶν', 'αἰρων', ('f',), 'Genitive', 'Plural', False), ('αἶρᾰ', 'αἶρ', 'αἰρ', '', '', 'ρᾳ', 'ρᾳ', 'αἴρᾳ', 'αἰρᾳ', ('f',), 'Dative', 'Singular', False), ('αἶρᾰ', 'αἶρ', 'αἰρ', '', '', 'αιν', 'αιν', 'αἴραιν', 'αἰραιν', ('f',), 'Dative', 'Dual', False), ('αἶρᾰ', 'αἶρ', 'αἰρ', '', '', 'αις', 'αις', 'αἴραις', 'αἰραις', ('f',), 'Dative', 'Plural', False), ('αἶρᾰ', 'αἶρ', 'αἰρ', '', '', 'ᾰν', 'αν', 'αἶρᾰν', 'αἰραν', ('f',), 'Accusative', 'Singular', True), ('αἶρᾰ', 'αἶρ', 'αἰρ', '', '', 'ᾱ', 'α', 'αἴρᾱ', 'αἰρα', ('f',), 'Accusative', 'Dual', False), ('αἶρᾰ', 'αἶρ', 'αἰρ', '', '', 'ᾱς', 'ας', 'αἴρᾱς', 'αἰρας', ('f',), 'Accusative', 'Plural', False), ('αἶρᾰ', 'αἶρ', 'αἰρ', '', '', 'ᾰ', 'α', 'αἶρᾰ', 'αἰρα', ('f',), 'Vocative', 'Singular', True), ('αἶρᾰ', 'αἶρ', 'αἰρ', '', '', 'ᾱ', 'α', 'αἴρᾱ', 'αἰρα', ('f',), 'Vocative', 'Dual', False), ('αἶρᾰ', 'αἶρ', 'αἰρ', '', '', 'αι', 'αι', 'αἶραι', 'αἰραι', ('f',), 'Vocative', 'Plural', True), ('αἶσᾰ', 'αἶσ', 'αἰσ', '', '', 'ᾰ', 'α', 'αἶσᾰ', 'αἰσα', ('f',), 'Nominative', 'Singular', True), ('αἶσᾰ', 'αἶσ', 'αἰσ', '', '', 'ᾱ', 'α', 'αἴσᾱ', 'αἰσα', ('f',), 'Nominative', 'Dual', False), ('αἶσᾰ', 'αἶσ', 'αἰσ', '', '', 'αι', 'αι', 'αἶσαι', 'αἰσαι', ('f',), 'Nominative', 'Plural', True), ('αἶσᾰ', 'αἶσ', 'αἰσ', '', '', 'ης', 'ης', 'αἴσης', 'αἰσης', ('f',), 'Genitive', 'Singular', False), ('αἶσᾰ', 'αἶσ', 'αἰσ', '', '', 'αιν', 'αιν', 'αἴσαιν', 'αἰσαιν', ('f',), 'Genitive', 'Dual', False), ('αἶσᾰ', 'αἶσ', 'αἰσ', '', '', 'ῶν', 'ων', 'αἰσῶν', 'αἰσων', ('f',), 'Genitive', 'Plural', False), ('αἶσᾰ', 'αἶσ', 'αἰσ', '', '', 'σῃ', 'σῃ', 'αἴσῃ', 'αἰσῃ', ('f',), 'Dative', 'Singular', False), ('αἶσᾰ', 'αἶσ', 'αἰσ', '', '', 'αιν', 'αιν', 'αἴσαιν', 'αἰσαιν', ('f',), 'Dative', 'Dual', False), ('αἶσᾰ', 'αἶσ', 'αἰσ', '', '', 'αις', 'αις', 'αἴσαις', 'αἰσαις', ('f',), 'Dative', 'Plural', False), ('αἶσᾰ', 'αἶσ', 'αἰσ', '', '', 'ᾰν', 'αν', 'αἶσᾰν', 'αἰσαν', ('f',), 'Accusative', 'Singular', True), ('αἶσᾰ', 'αἶσ', 'αἰσ', '', '', 'ᾱ', 'α', 'αἴσᾱ', 'αἰσα', ('f',), 'Accusative', 'Dual', False), ('αἶσᾰ', 'αἶσ', 'αἰσ', '', '', 'ᾱς', 'ας', 'αἴσᾱς', 'αἰσας', ('f',), 'Accusative', 'Plural', False), ('αἶσᾰ', 'αἶσ', 'αἰσ', '', '', 'ᾰ', 'α', 'αἶσᾰ', 'αἰσα', ('f',), 'Vocative', 'Singular', True), ('αἶσᾰ', 'αἶσ', 'αἰσ', '', '', 'ᾱ', 'α', 'αἴσᾱ', 'αἰσα', ('f',), 'Vocative', 'Dual', False), ('αἶσᾰ', 'αἶσ', 'αἰσ', '', '', 'αι', 'αι', 'αἶσαι', 'αἰσαι', ('f',), 'Vocative', 'Plural', True), ('αὐγή', 'αὐγ', 'αὐγ', '', '', 'ή', 'η', 'αὐγή', 'αὐγη', ('f',), 'Nominative', 'Singular', True), ('αὐγή', 'αὐγ', 'αὐγ', '', '', 'ᾱ́', 'α', 'αὐγᾱ́', 'αὐγα', ('f',), 'Nominative', 'Dual', True), ('αὐγή', 'αὐγ', 'αὐγ', '', '', 'αί', 'αι', 'αὐγαί', 'αὐγαι', ('f',), 'Nominative', 'Plural', True), ('αὐγή', 'αὐγ', 'αὐγ', '', '', 'ῆς', 'ης', 'αὐγῆς', 'αὐγης', ('f',), 'Genitive', 'Singular', True), ('αὐγή', 'αὐγ', 'αὐγ', '', '', 'αῖν', 'αιν', 'αὐγαῖν', 'αὐγαιν', ('f',), 'Genitive', 'Dual', True), ('αὐγή', 'αὐγ', 'αὐγ', '', '', 'ῶν', 'ων', 'αὐγῶν', 'αὐγων', ('f',), 'Genitive', 'Plural', True), ('αὐγή', 'αὐγ', 'αὐγ', '', '', 'ῇ', 'ῃ', 'αὐγῇ', 'αὐγῃ', ('f',), 'Dative', 'Singular', True), ('αὐγή', 'αὐγ', 'αὐγ', '', '', 'αῖν', 'αιν', 'αὐγαῖν', 'αὐγαιν', ('f',), 'Dative', 'Dual', True), ('αὐγή', 'αὐγ', 'αὐγ', '', '', 'αῖς', 'αις', 'αὐγαῖς', 'αὐγαις', ('f',), 'Dative', 'Plural', True), ('αὐγή', 'αὐγ', 'αὐγ', '', '', 'ήν', 'ην', 'αὐγήν', 'αὐγην', ('f',), 'Accusative', 'Singular', True), ('αὐγή', 'αὐγ', 'αὐγ', '', '', 'ᾱ́', 'α', 'αὐγᾱ́', 'αὐγα', ('f',), 'Accusative', 'Dual', True), ('αὐγή', 'αὐγ', 'αὐγ', '', '', 'ᾱ́ς', 'ας', 'αὐγᾱ́ς', 'αὐγας', ('f',), 'Accusative', 'Plural', True), ('αὐγή', 'αὐγ', 'αὐγ', '', '', 'ή', 'η', 'αὐγή', 'αὐγη', ('f',), 'Vocative', 'Singular', True), ('αὐγή', 'αὐγ', 'αὐγ', '', '', 'ᾱ́', 'α', 'αὐγᾱ́', 'αὐγα', ('f',), 'Vocative', 'Dual', True), ('αὐγή', 'αὐγ', 'αὐγ', '', '', 'αί', 'αι', 'αὐγαί', 'αὐγαι', ('f',), 'Vocative', 'Plural', True), ('αὐδή', 'αὐδ', 'αὐδ', '', '', 'ή', 'η', 'αὐδή', 'αὐδη', ('f',), 'Nominative', 'Singular', True), ('αὐδή', 'αὐδ', 'αὐδ', '', '', 'ᾱ́', 'α', 'αὐδᾱ́', 'αὐδα', ('f',), 'Nominative', 'Dual', True), ('αὐδή', 'αὐδ', 'αὐδ', '', '', 'αί', 'αι', 'αὐδαί', 'αὐδαι', ('f',), 'Nominative', 'Plural', True), ('αὐδή', 'αὐδ', 'αὐδ', '', '', 'ῆς', 'ης', 'αὐδῆς', 'αὐδης', ('f',), 'Genitive', 'Singular', True), ('αὐδή', 'αὐδ', 'αὐδ', '', '', 'αῖν', 'αιν', 'αὐδαῖν', 'αὐδαιν', ('f',), 'Genitive', 'Dual', True), ('αὐδή', 'αὐδ', 'αὐδ', '', '', 'ῶν', 'ων', 'αὐδῶν', 'αὐδων', ('f',), 'Genitive', 'Plural', True), ('αὐδή', 'αὐδ', 'αὐδ', '', '', 'ῇ', 'ῃ', 'αὐδῇ', 'αὐδῃ', ('f',), 'Dative', 'Singular', True), ('αὐδή', 'αὐδ', 'αὐδ', '', '', 'αῖν', 'αιν', 'αὐδαῖν', 'αὐδαιν', ('f',), 'Dative', 'Dual', True), ('αὐδή', 'αὐδ', 'αὐδ', '', '', 'αῖς', 'αις', 'αὐδαῖς', 'αὐδαις', ('f',), 'Dative', 'Plural', True), ('αὐδή', 'αὐδ', 'αὐδ', '', '', 'ήν', 'ην', 'αὐδήν', 'αὐδην', ('f',), 'Accusative', 'Singular', True), ('αὐδή', 'αὐδ', 'αὐδ', '', '', 'ᾱ́', 'α', 'αὐδᾱ́', 'αὐδα', ('f',), 'Accusative', 'Dual', True), ('αὐδή', 'αὐδ', 'αὐδ', '', '', 'ᾱ́ς', 'ας', 'αὐδᾱ́ς', 'αὐδας', ('f',), 'Accusative', 'Plural', True), ('αὐδή', 'αὐδ', 'αὐδ', '', '', 'ή', 'η', 'αὐδή', 'αὐδη', ('f',), 'Vocative', 'Singular', True), ('αὐδή', 'αὐδ', 'αὐδ', '', '', 'ᾱ́', 'α', 'αὐδᾱ́', 'αὐδα', ('f',), 'Vocative', 'Dual', True), ('αὐδή', 'αὐδ', 'αὐδ', '', '', 'αί', 'αι', 'αὐδαί', 'αὐδαι', ('f',), 'Vocative', 'Plural', True), ('αὐθέντης', 'αὐθέντ', 'αὐθεντ', '', '', 'ης', 'ης', 'αὐθέντης', 'αὐθεντης', ('m',), 'Nominative', 'Singular', True), ('αὐθέντης', 'αὐθέντ', 'αὐθεντ', '', '', 'ᾱ', 'α', 'αὐθέντᾱ', 'αὐθεντα', ('m',), 'Nominative', 'Dual', True), ('αὐθέντης', 'αὐθέντ', 'αὐθεντ', '', '', 'αι', 'αι', 'αὐθένται', 'αὐθενται', ('m',), 'Nominative', 'Plural', True), ('αὐθέντης', 'αὐθέντ', 'αὐθεντ', '', '', 'ου', 'ου', 'αὐθέντου', 'αὐθεντου', ('m',), 'Genitive', 'Singular', True), ('αὐθέντης', 'αὐθέντ', 'αὐθεντ', '', '', 'αιν', 'αιν', 'αὐθένταιν', 'αὐθενταιν', ('m',), 'Genitive', 'Dual', True), ('αὐθέντης', 'αὐθέντ', 'αὐθεντ', '', '', 'ῶν', 'ων', 'αὐθεντῶν', 'αὐθεντων', ('m',), 'Genitive', 'Plural', False), ('αὐθέντης', 'αὐθέντ', 'αὐθεντ', '', '', 'ῃ', 'ῃ', 'αὐθέντῃ', 'αὐθεντῃ', ('m',), 'Dative', 'Singular', True), ('αὐθέντης', 'αὐθέντ', 'αὐθεντ', '', '', 'αιν', 'αιν', 'αὐθένταιν', 'αὐθενταιν', ('m',), 'Dative', 'Dual', True), ('αὐθέντης', 'αὐθέντ', 'αὐθεντ', '', '', 'αις', 'αις', 'αὐθένταις', 'αὐθενταις', ('m',), 'Dative', 'Plural', True), ('αὐθέντης', 'αὐθέντ', 'αὐθεντ', '', '', 'ην', 'ην', 'αὐθέντην', 'αὐθεντην', ('m',), 'Accusative', 'Singular', True), ('αὐθέντης', 'αὐθέντ', 'αὐθεντ', '', '', 'ᾱ', 'α', 'αὐθέντᾱ', 'αὐθεντα', ('m',), 'Accusative', 'Dual', True), ('αὐθέντης', 'αὐθέντ', 'αὐθεντ', '', '', 'ᾱς', 'ας', 'αὐθέντᾱς', 'αὐθεντας', ('m',), 'Accusative', 'Plural', True), ('αὐθέντης', 'αὐθέντ', 'αὐθεντ', '', '', 'ᾰ', 'α', 'αὐθέντᾰ', 'αὐθεντα', ('m',), 'Vocative', 'Singular', True), ('αὐθέντης', 'αὐθέντ', 'αὐθεντ', '', '', 'ᾱ', 'α', 'αὐθέντᾱ', 'αὐθεντα', ('m',), 'Vocative', 'Dual', True), ('αὐθέντης', 'αὐθέντ', 'αὐθεντ', '', '', 'αι', 'αι', 'αὐθένται', 'αὐθενται', ('m',), 'Vocative', 'Plural', True), ('αὐλή', 'αὐλ', 'αὐλ', '', '', 'ή', 'η', 'αὐλή', 'αὐλη', ('f',), 'Nominative', 'Singular', True), ('αὐλή', 'αὐλ', 'αὐλ', '', '', 'ᾱ́', 'α', 'αὐλᾱ́', 'αὐλα', ('f',), 'Nominative', 'Dual', True), ('αὐλή', 'αὐλ', 'αὐλ', '', '', 'αί', 'αι', 'αὐλαί', 'αὐλαι', ('f',), 'Nominative', 'Plural', True), ('αὐλή', 'αὐλ', 'αὐλ', '', '', 'ῆς', 'ης', 'αὐλῆς', 'αὐλης', ('f',), 'Genitive', 'Singular', True), ('αὐλή', 'αὐλ', 'αὐλ', '', '', 'αῖν', 'αιν', 'αὐλαῖν', 'αὐλαιν', ('f',), 'Genitive', 'Dual', True), ('αὐλή', 'αὐλ', 'αὐλ', '', '', 'ῶν', 'ων', 'αὐλῶν', 'αὐλων', ('f',), 'Genitive', 'Plural', True), ('αὐλή', 'αὐλ', 'αὐλ', '', '', 'ῇ', 'ῃ', 'αὐλῇ', 'αὐλῃ', ('f',), 'Dative', 'Singular', True), ('αὐλή', 'αὐλ', 'αὐλ', '', '', 'αῖν', 'αιν', 'αὐλαῖν', 'αὐλαιν', ('f',), 'Dative', 'Dual', True), ('αὐλή', 'αὐλ', 'αὐλ', '', '', 'αῖς', 'αις', 'αὐλαῖς', 'αὐλαις', ('f',), 'Dative', 'Plural', True), ('αὐλή', 'αὐλ', 'αὐλ', '', '', 'ήν', 'ην', 'αὐλήν', 'αὐλην', ('f',), 'Accusative', 'Singular', True), ('αὐλή', 'αὐλ', 'αὐλ', '', '', 'ᾱ́', 'α', 'αὐλᾱ́', 'αὐλα', ('f',), 'Accusative', 'Dual', True), ('αὐλή', 'αὐλ', 'αὐλ', '', '', 'ᾱ́ς', 'ας', 'αὐλᾱ́ς', 'αὐλας', ('f',), 'Accusative', 'Plural', True), ('αὐλή', 'αὐλ', 'αὐλ', '', '', 'ή', 'η', 'αὐλή', 'αὐλη', ('f',), 'Vocative', 'Singular', True), ('αὐλή', 'αὐλ', 'αὐλ', '', '', 'ᾱ́', 'α', 'αὐλᾱ́', 'αὐλα', ('f',), 'Vocative', 'Dual', True), ('αὐλή', 'αὐλ', 'αὐλ', '', '', 'αί', 'αι', 'αὐλαί', 'αὐλαι', ('f',), 'Vocative', 'Plural', True), ('αὐλαίᾱ', 'αὐλαί', 'αὐλαι', '', '', 'ᾱ', 'α', 'αὐλαίᾱ', 'αὐλαια', ('f',), 'Nominative', 'Singular', True), ('αὐλαίᾱ', 'αὐλαί', 'αὐλαι', '', '', 'ᾱ', 'α', 'αὐλαίᾱ', 'αὐλαια', ('f',), 'Nominative', 'Dual', True), ('αὐλαίᾱ', 'αὐλαί', 'αὐλαι', '', '', 'αι', 'αι', 'αὐλαῖαι', 'αὐλαιαι', ('f',), 'Nominative', 'Plural', False), ('αὐλαίᾱ', 'αὐλαί', 'αὐλαι', '', '', 'ᾱς', 'ας', 'αὐλαίᾱς', 'αὐλαιας', ('f',), 'Genitive', 'Singular', True), ('αὐλαίᾱ', 'αὐλαί', 'αὐλαι', '', '', 'αιν', 'αιν', 'αὐλαίαιν', 'αὐλαιαιν', ('f',), 'Genitive', 'Dual', True), ('αὐλαίᾱ', 'αὐλαί', 'αὐλαι', '', '', 'ῶν', 'ων', 'αὐλαιῶν', 'αὐλαιων', ('f',), 'Genitive', 'Plural', False), ('αὐλαίᾱ', 'αὐλαί', 'αὐλαι', '', '', 'ᾳ', 'ᾳ', 'αὐλαίᾳ', 'αὐλαιᾳ', ('f',), 'Dative', 'Singular', True), ('αὐλαίᾱ', 'αὐλαί', 'αὐλαι', '', '', 'αιν', 'αιν', 'αὐλαίαιν', 'αὐλαιαιν', ('f',), 'Dative', 'Dual', True), ('αὐλαίᾱ', 'αὐλαί', 'αὐλαι', '', '', 'αις', 'αις', 'αὐλαίαις', 'αὐλαιαις', ('f',), 'Dative', 'Plural', True), ('αὐλαίᾱ', 'αὐλαί', 'αὐλαι', '', '', 'ᾱν', 'αν', 'αὐλαίᾱν', 'αὐλαιαν', ('f',), 'Accusative', 'Singular', True), ('αὐλαίᾱ', 'αὐλαί', 'αὐλαι', '', '', 'ᾱ', 'α', 'αὐλαίᾱ', 'αὐλαια', ('f',), 'Accusative', 'Dual', True), ('αὐλαίᾱ', 'αὐλαί', 'αὐλαι', '', '', 'ᾱς', 'ας', 'αὐλαίᾱς', 'αὐλαιας', ('f',), 'Accusative', 'Plural', True), ('αὐλαίᾱ', 'αὐλαί', 'αὐλαι', '', '', 'ᾱ', 'α', 'αὐλαίᾱ', 'αὐλαια', ('f',), 'Vocative', 'Singular', True), ('αὐλαίᾱ', 'αὐλαί', 'αὐλαι', '', '', 'ᾱ', 'α', 'αὐλαίᾱ', 'αὐλαια', ('f',), 'Vocative', 'Dual', True), ('αὐλαίᾱ', 'αὐλαί', 'αὐλαι', '', '', 'αι', 'αι', 'αὐλαῖαι', 'αὐλαιαι', ('f',), 'Vocative', 'Plural', False), ('αὐλητής', 'αὐλητ', 'αὐλητ', '', '', 'ής', 'ης', 'αὐλητής', 'αὐλητης', ('m',), 'Nominative', 'Singular', True), ('αὐλητής', 'αὐλητ', 'αὐλητ', '', '', 'ᾱ́', 'α', 'αὐλητᾱ́', 'αὐλητα', ('m',), 'Nominative', 'Dual', True), ('αὐλητής', 'αὐλητ', 'αὐλητ', '', '', 'αί', 'αι', 'αὐληταί', 'αὐληται', ('m',), 'Nominative', 'Plural', True), ('αὐλητής', 'αὐλητ', 'αὐλητ', '', '', 'οῦ', 'ου', 'αὐλητοῦ', 'αὐλητου', ('m',), 'Genitive', 'Singular', True), ('αὐλητής', 'αὐλητ', 'αὐλητ', '', '', 'αῖν', 'αιν', 'αὐληταῖν', 'αὐληταιν', ('m',), 'Genitive', 'Dual', True), ('αὐλητής', 'αὐλητ', 'αὐλητ', '', '', 'ῶν', 'ων', 'αὐλητῶν', 'αὐλητων', ('m',), 'Genitive', 'Plural', True), ('αὐλητής', 'αὐλητ', 'αὐλητ', '', '', 'ῇ', 'ῃ', 'αὐλητῇ', 'αὐλητῃ', ('m',), 'Dative', 'Singular', True), ('αὐλητής', 'αὐλητ', 'αὐλητ', '', '', 'αῖν', 'αιν', 'αὐληταῖν', 'αὐληταιν', ('m',), 'Dative', 'Dual', True), ('αὐλητής', 'αὐλητ', 'αὐλητ', '', '', 'αῖς', 'αις', 'αὐληταῖς', 'αὐληταις', ('m',), 'Dative', 'Plural', True), ('αὐλητής', 'αὐλητ', 'αὐλητ', '', '', 'ήν', 'ην', 'αὐλητήν', 'αὐλητην', ('m',), 'Accusative', 'Singular', True), ('αὐλητής', 'αὐλητ', 'αὐλητ', '', '', 'ᾱ́', 'α', 'αὐλητᾱ́', 'αὐλητα', ('m',), 'Accusative', 'Dual', True), ('αὐλητής', 'αὐλητ', 'αὐλητ', '', '', 'ᾱ́ς', 'ας', 'αὐλητᾱ́ς', 'αὐλητας', ('m',), 'Accusative', 'Plural', True), ('αὐλητής', 'αὐλητ', 'αὐλητ', '', '', 'ᾰ́', 'α', 'αὐλητᾰ́', 'αὐλητα', ('m',), 'Vocative', 'Singular', True), ('αὐλητής', 'αὐλητ', 'αὐλητ', '', '', 'ᾱ́', 'α', 'αὐλητᾱ́', 'αὐλητα', ('m',), 'Vocative', 'Dual', True), ('αὐλητής', 'αὐλητ', 'αὐλητ', '', '', 'αί', 'αι', 'αὐληταί', 'αὐληται', ('m',), 'Vocative', 'Plural', True), ('αὐλοθήκη', 'αὐλοθήκ', 'αὐλοθηκ', '', '', 'η', 'η', 'αὐλοθήκη', 'αὐλοθηκη', ('f',), 'Nominative', 'Singular', True), ('αὐλοθήκη', 'αὐλοθήκ', 'αὐλοθηκ', '', '', 'ᾱ', 'α', 'αὐλοθήκᾱ', 'αὐλοθηκα', ('f',), 'Nominative', 'Dual', True), ('αὐλοθήκη', 'αὐλοθήκ', 'αὐλοθηκ', '', '', 'αι', 'αι', 'αὐλοθῆκαι', 'αὐλοθηκαι', ('f',), 'Nominative', 'Plural', False), ('αὐλοθήκη', 'αὐλοθήκ', 'αὐλοθηκ', '', '', 'ης', 'ης', 'αὐλοθήκης', 'αὐλοθηκης', ('f',), 'Genitive', 'Singular', True), ('αὐλοθήκη', 'αὐλοθήκ', 'αὐλοθηκ', '', '', 'αιν', 'αιν', 'αὐλοθήκαιν', 'αὐλοθηκαιν', ('f',), 'Genitive', 'Dual', True), ('αὐλοθήκη', 'αὐλοθήκ', 'αὐλοθηκ', '', '', 'ῶν', 'ων', 'αὐλοθηκῶν', 'αὐλοθηκων', ('f',), 'Genitive', 'Plural', False), ('αὐλοθήκη', 'αὐλοθήκ', 'αὐλοθηκ', '', '', 'ῃ', 'ῃ', 'αὐλοθήκῃ', 'αὐλοθηκῃ', ('f',), 'Dative', 'Singular', True), ('αὐλοθήκη', 'αὐλοθήκ', 'αὐλοθηκ', '', '', 'αιν', 'αιν', 'αὐλοθήκαιν', 'αὐλοθηκαιν', ('f',), 'Dative', 'Dual', True), ('αὐλοθήκη', 'αὐλοθήκ', 'αὐλοθηκ', '', '', 'αις', 'αις', 'αὐλοθήκαις', 'αὐλοθηκαις', ('f',), 'Dative', 'Plural', True), ('αὐλοθήκη', 'αὐλοθήκ', 'αὐλοθηκ', '', '', 'ην', 'ην', 'αὐλοθήκην', 'αὐλοθηκην', ('f',), 'Accusative', 'Singular', True), ('αὐλοθήκη', 'αὐλοθήκ', 'αὐλοθηκ', '', '', 'ᾱ', 'α', 'αὐλοθήκᾱ', 'αὐλοθηκα', ('f',), 'Accusative', 'Dual', True), ('αὐλοθήκη', 'αὐλοθήκ', 'αὐλοθηκ', '', '', 'ᾱς', 'ας', 'αὐλοθήκᾱς', 'αὐλοθηκας', ('f',), 'Accusative', 'Plural', True), ('αὐλοθήκη', 'αὐλοθήκ', 'αὐλοθηκ', '', '', 'η', 'η', 'αὐλοθήκη', 'αὐλοθηκη', ('f',), 'Vocative', 'Singular', True), ('αὐλοθήκη', 'αὐλοθήκ', 'αὐλοθηκ', '', '', 'ᾱ', 'α', 'αὐλοθήκᾱ', 'αὐλοθηκα', ('f',), 'Vocative', 'Dual', True), ('αὐλοθήκη', 'αὐλοθήκ', 'αὐλοθηκ', '', '', 'αι', 'αι', 'αὐλοθῆκαι', 'αὐλοθηκαι', ('f',), 'Vocative', 'Plural', False), ('αὐλωπῐ́ᾱς', 'αὐλωπῐ́', 'αὐλωπι', '', '', 'ᾱς', 'ας', 'αὐλωπῐ́ᾱς', 'αὐλωπιας', ('m',), 'Nominative', 'Singular', True), ('αὐλωπῐ́ᾱς', 'αὐλωπῐ́', 'αὐλωπι', '', '', 'ᾱ', 'α', 'αὐλωπῐ́ᾱ', 'αὐλωπια', ('m',), 'Nominative', 'Dual', True), ('αὐλωπῐ́ᾱς', 'αὐλωπῐ́', 'αὐλωπι', '', '', 'αι', 'αι', 'αὐλωπῐ́αι', 'αὐλωπιαι', ('m',), 'Nominative', 'Plural', True), ('αὐλωπῐ́ᾱς', 'αὐλωπῐ́', 'αὐλωπι', '', '', 'ου', 'ου', 'αὐλωπῐ́ου', 'αὐλωπιου', ('m',), 'Genitive', 'Singular', True), ('αὐλωπῐ́ᾱς', 'αὐλωπῐ́', 'αὐλωπι', '', '', 'αιν', 'αιν', 'αὐλωπῐ́αιν', 'αὐλωπιαιν', ('m',), 'Genitive', 'Dual', True), ('αὐλωπῐ́ᾱς', 'αὐλωπῐ́', 'αὐλωπι', '', '', 'ῶν', 'ων', 'αὐλωπῐῶν', 'αὐλωπιων', ('m',), 'Genitive', 'Plural', False), ('αὐλωπῐ́ᾱς', 'αὐλωπῐ́', 'αὐλωπι', '', '', 'ᾳ', 'ᾳ', 'αὐλωπῐ́ᾳ', 'αὐλωπιᾳ', ('m',), 'Dative', 'Singular', True), ('αὐλωπῐ́ᾱς', 'αὐλωπῐ́', 'αὐλωπι', '', '', 'αιν', 'αιν', 'αὐλωπῐ́αιν', 'αὐλωπιαιν', ('m',), 'Dative', 'Dual', True), ('αὐλωπῐ́ᾱς', 'αὐλωπῐ́', 'αὐλωπι', '', '', 'αις', 'αις', 'αὐλωπῐ́αις', 'αὐλωπιαις', ('m',), 'Dative', 'Plural', True), ('αὐλωπῐ́ᾱς', 'αὐλωπῐ́', 'αὐλωπι', '', '', 'ᾱν', 'αν', 'αὐλωπῐ́ᾱν', 'αὐλωπιαν', ('m',), 'Accusative', 'Singular', True), ('αὐλωπῐ́ᾱς', 'αὐλωπῐ́', 'αὐλωπι', '', '', 'ᾱ', 'α', 'αὐλωπῐ́ᾱ', 'αὐλωπια', ('m',), 'Accusative', 'Dual', True), ('αὐλωπῐ́ᾱς', 'αὐλωπῐ́', 'αὐλωπι', '', '', 'ᾱς', 'ας', 'αὐλωπῐ́ᾱς', 'αὐλωπιας', ('m',), 'Accusative', 'Plural', True), ('αὐλωπῐ́ᾱς', 'αὐλωπῐ́', 'αὐλωπι', '', '', 'ᾱ', 'α', 'αὐλωπῐ́ᾱ', 'αὐλωπια', ('m',), 'Vocative', 'Singular', True), ('αὐλωπῐ́ᾱς', 'αὐλωπῐ́', 'αὐλωπι', '', '', 'ᾱ', 'α', 'αὐλωπῐ́ᾱ', 'αὐλωπια', ('m',), 'Vocative', 'Dual', True), ('αὐλωπῐ́ᾱς', 'αὐλωπῐ́', 'αὐλωπι', '', '', 'αι', 'αι', 'αὐλωπῐ́αι', 'αὐλωπιαι', ('m',), 'Vocative', 'Plural', True), ('αὐτᾰ́ρκειᾰ', 'αὐτᾰ́ρκει', 'αὐταρκει', '', '', 'ᾰ', 'α', 'αὐτᾰ́ρκειᾰ', 'αὐταρκεια', ('f',), 'Nominative', 'Singular', True), ('αὐτᾰ́ρκειᾰ', 'αὐτᾰ́ρκει', 'αὐταρκει', '', '', 'ᾱ', 'α', 'αὐτᾰρκείᾱ', 'αὐταρκεια', ('f',), 'Nominative', 'Dual', False), ('αὐτᾰ́ρκειᾰ', 'αὐτᾰ́ρκει', 'αὐταρκει', '', '', 'αι', 'αι', 'αὐτᾰ́ρκειαι', 'αὐταρκειαι', ('f',), 'Nominative', 'Plural', True), ('αὐτᾰ́ρκειᾰ', 'αὐτᾰ́ρκει', 'αὐταρκει', '', '', 'ᾱς', 'ας', 'αὐτᾰρκείᾱς', 'αὐταρκειας', ('f',), 'Genitive', 'Singular', False), ('αὐτᾰ́ρκειᾰ', 'αὐτᾰ́ρκει', 'αὐταρκει', '', '', 'αιν', 'αιν', 'αὐτᾰρκείαιν', 'αὐταρκειαιν', ('f',), 'Genitive', 'Dual', False), ('αὐτᾰ́ρκειᾰ', 'αὐτᾰ́ρκει', 'αὐταρκει', '', '', 'ῶν', 'ων', 'αὐτᾰρκειῶν', 'αὐταρκειων', ('f',), 'Genitive', 'Plural', False), ('αὐτᾰ́ρκειᾰ', 'αὐτᾰ́ρκει', 'αὐταρκει', '', '', 'ίᾳ', 'ιᾳ', 'αὐτᾰρκείᾳ', 'αὐταρκειᾳ', ('f',), 'Dative', 'Singular', False), ('αὐτᾰ́ρκειᾰ', 'αὐτᾰ́ρκει', 'αὐταρκει', '', '', 'αιν', 'αιν', 'αὐτᾰρκείαιν', 'αὐταρκειαιν', ('f',), 'Dative', 'Dual', False), ('αὐτᾰ́ρκειᾰ', 'αὐτᾰ́ρκει', 'αὐταρκει', '', '', 'αις', 'αις', 'αὐτᾰρκείαις', 'αὐταρκειαις', ('f',), 'Dative', 'Plural', False), ('αὐτᾰ́ρκειᾰ', 'αὐτᾰ́ρκει', 'αὐταρκει', '', '', 'ᾰν', 'αν', 'αὐτᾰ́ρκειᾰν', 'αὐταρκειαν', ('f',), 'Accusative', 'Singular', True), ('αὐτᾰ́ρκειᾰ', 'αὐτᾰ́ρκει', 'αὐταρκει', '', '', 'ᾱ', 'α', 'αὐτᾰρκείᾱ', 'αὐταρκεια', ('f',), 'Accusative', 'Dual', False), ('αὐτᾰ́ρκειᾰ', 'αὐτᾰ́ρκει', 'αὐταρκει', '', '', 'ᾱς', 'ας', 'αὐτᾰρκείᾱς', 'αὐταρκειας', ('f',), 'Accusative', 'Plural', False), ('αὐτᾰ́ρκειᾰ', 'αὐτᾰ́ρκει', 'αὐταρκει', '', '', 'ᾰ', 'α', 'αὐτᾰ́ρκειᾰ', 'αὐταρκεια', ('f',), 'Vocative', 'Singular', True), ('αὐτᾰ́ρκειᾰ', 'αὐτᾰ́ρκει', 'αὐταρκει', '', '', 'ᾱ', 'α', 'αὐτᾰρκείᾱ', 'αὐταρκεια', ('f',), 'Vocative', 'Dual', False), ('αὐτᾰ́ρκειᾰ', 'αὐτᾰ́ρκει', 'αὐταρκει', '', '', 'αι', 'αι', 'αὐτᾰ́ρκειαι', 'αὐταρκειαι', ('f',), 'Vocative', 'Plural', True), ('αὐτερέτης', 'αὐτερέτ', 'αὐτερετ', '', '', 'ης', 'ης', 'αὐτερέτης', 'αὐτερετης', ('m',), 'Nominative', 'Singular', True), ('αὐτερέτης', 'αὐτερέτ', 'αὐτερετ', '', '', 'ᾱ', 'α', 'αὐτερέτᾱ', 'αὐτερετα', ('m',), 'Nominative', 'Dual', True), ('αὐτερέτης', 'αὐτερέτ', 'αὐτερετ', '', '', 'αι', 'αι', 'αὐτερέται', 'αὐτερεται', ('m',), 'Nominative', 'Plural', True), ('αὐτερέτης', 'αὐτερέτ', 'αὐτερετ', '', '', 'ου', 'ου', 'αὐτερέτου', 'αὐτερετου', ('m',), 'Genitive', 'Singular', True), ('αὐτερέτης', 'αὐτερέτ', 'αὐτερετ', '', '', 'αιν', 'αιν', 'αὐτερέταιν', 'αὐτερεταιν', ('m',), 'Genitive', 'Dual', True), ('αὐτερέτης', 'αὐτερέτ', 'αὐτερετ', '', '', 'ῶν', 'ων', 'αὐτερετῶν', 'αὐτερετων', ('m',), 'Genitive', 'Plural', False), ('αὐτερέτης', 'αὐτερέτ', 'αὐτερετ', '', '', 'ῃ', 'ῃ', 'αὐτερέτῃ', 'αὐτερετῃ', ('m',), 'Dative', 'Singular', True), ('αὐτερέτης', 'αὐτερέτ', 'αὐτερετ', '', '', 'αιν', 'αιν', 'αὐτερέταιν', 'αὐτερεταιν', ('m',), 'Dative', 'Dual', True), ('αὐτερέτης', 'αὐτερέτ', 'αὐτερετ', '', '', 'αις', 'αις', 'αὐτερέταις', 'αὐτερεταις', ('m',), 'Dative', 'Plural', True), ('αὐτερέτης', 'αὐτερέτ', 'αὐτερετ', '', '', 'ην', 'ην', 'αὐτερέτην', 'αὐτερετην', ('m',), 'Accusative', 'Singular', True), ('αὐτερέτης', 'αὐτερέτ', 'αὐτερετ', '', '', 'ᾱ', 'α', 'αὐτερέτᾱ', 'αὐτερετα', ('m',), 'Accusative', 'Dual', True), ('αὐτερέτης', 'αὐτερέτ', 'αὐτερετ', '', '', 'ᾱς', 'ας', 'αὐτερέτᾱς', 'αὐτερετας', ('m',), 'Accusative', 'Plural', True), ('αὐτερέτης', 'αὐτερέτ', 'αὐτερετ', '', '', 'ᾰ', 'α', 'αὐτερέτᾰ', 'αὐτερετα', ('m',), 'Vocative', 'Singular', True), ('αὐτερέτης', 'αὐτερέτ', 'αὐτερετ', '', '', 'ᾱ', 'α', 'αὐτερέτᾱ', 'αὐτερετα', ('m',), 'Vocative', 'Dual', True), ('αὐτερέτης', 'αὐτερέτ', 'αὐτερετ', '', '', 'αι', 'αι', 'αὐτερέται', 'αὐτερεται', ('m',), 'Vocative', 'Plural', True), ('αὐτοεπῐθῡμῐ́ᾱ', 'αὐτοεπῐθῡμῐ́', 'αὐτοεπιθυμι', '', '', 'ᾱ', 'α', 'αὐτοεπῐθῡμῐ́ᾱ', 'αὐτοεπιθυμια', ('f',), 'Nominative', 'Singular', True), ('αὐτοεπῐθῡμῐ́ᾱ', 'αὐτοεπῐθῡμῐ́', 'αὐτοεπιθυμι', '', '', 'ᾱ', 'α', 'αὐτοεπῐθῡμῐ́ᾱ', 'αὐτοεπιθυμια', ('f',), 'Nominative', 'Dual', True), ('αὐτοεπῐθῡμῐ́ᾱ', 'αὐτοεπῐθῡμῐ́', 'αὐτοεπιθυμι', '', '', 'αι', 'αι', 'αὐτοεπῐθῡμῐ́αι', 'αὐτοεπιθυμιαι', ('f',), 'Nominative', 'Plural', True), ('αὐτοεπῐθῡμῐ́ᾱ', 'αὐτοεπῐθῡμῐ́', 'αὐτοεπιθυμι', '', '', 'ᾱς', 'ας', 'αὐτοεπῐθῡμῐ́ᾱς', 'αὐτοεπιθυμιας', ('f',), 'Genitive', 'Singular', True), ('αὐτοεπῐθῡμῐ́ᾱ', 'αὐτοεπῐθῡμῐ́', 'αὐτοεπιθυμι', '', '', 'αιν', 'αιν', 'αὐτοεπῐθῡμῐ́αιν', 'αὐτοεπιθυμιαιν', ('f',), 'Genitive', 'Dual', True), ('αὐτοεπῐθῡμῐ́ᾱ', 'αὐτοεπῐθῡμῐ́', 'αὐτοεπιθυμι', '', '', 'ῶν', 'ων', 'αὐτοεπῐθῡμῐῶν', 'αὐτοεπιθυμιων', ('f',), 'Genitive', 'Plural', False), ('αὐτοεπῐθῡμῐ́ᾱ', 'αὐτοεπῐθῡμῐ́', 'αὐτοεπιθυμι', '', '', 'ᾳ', 'ᾳ', 'αὐτοεπῐθῡμῐ́ᾳ', 'αὐτοεπιθυμιᾳ', ('f',), 'Dative', 'Singular', True), ('αὐτοεπῐθῡμῐ́ᾱ', 'αὐτοεπῐθῡμῐ́', 'αὐτοεπιθυμι', '', '', 'αιν', 'αιν', 'αὐτοεπῐθῡμῐ́αιν', 'αὐτοεπιθυμιαιν', ('f',), 'Dative', 'Dual', True), ('αὐτοεπῐθῡμῐ́ᾱ', 'αὐτοεπῐθῡμῐ́', 'αὐτοεπιθυμι', '', '', 'αις', 'αις', 'αὐτοεπῐθῡμῐ́αις', 'αὐτοεπιθυμιαις', ('f',), 'Dative', 'Plural', True), ('αὐτοεπῐθῡμῐ́ᾱ', 'αὐτοεπῐθῡμῐ́', 'αὐτοεπιθυμι', '', '', 'ᾱν', 'αν', 'αὐτοεπῐθῡμῐ́ᾱν', 'αὐτοεπιθυμιαν', ('f',), 'Accusative', 'Singular', True), ('αὐτοεπῐθῡμῐ́ᾱ', 'αὐτοεπῐθῡμῐ́', 'αὐτοεπιθυμι', '', '', 'ᾱ', 'α', 'αὐτοεπῐθῡμῐ́ᾱ', 'αὐτοεπιθυμια', ('f',), 'Accusative', 'Dual', True), ('αὐτοεπῐθῡμῐ́ᾱ', 'αὐτοεπῐθῡμῐ́', 'αὐτοεπιθυμι', '', '', 'ᾱς', 'ας', 'αὐτοεπῐθῡμῐ́ᾱς', 'αὐτοεπιθυμιας', ('f',), 'Accusative', 'Plural', True), ('αὐτοεπῐθῡμῐ́ᾱ', 'αὐτοεπῐθῡμῐ́', 'αὐτοεπιθυμι', '', '', 'ᾱ', 'α', 'αὐτοεπῐθῡμῐ́ᾱ', 'αὐτοεπιθυμια', ('f',), 'Vocative', 'Singular', True), ('αὐτοεπῐθῡμῐ́ᾱ', 'αὐτοεπῐθῡμῐ́', 'αὐτοεπιθυμι', '', '', 'ᾱ', 'α', 'αὐτοεπῐθῡμῐ́ᾱ', 'αὐτοεπιθυμια', ('f',), 'Vocative', 'Dual', True), ('αὐτοεπῐθῡμῐ́ᾱ', 'αὐτοεπῐθῡμῐ́', 'αὐτοεπιθυμι', '', '', 'αι', 'αι', 'αὐτοεπῐθῡμῐ́αι', 'αὐτοεπιθυμιαι', ('f',), 'Vocative', 'Plural', True), ('αὐτοκρᾰ́τειρᾰ', 'αὐτοκρᾰ́τειρ', 'αὐτοκρατειρ', '', '', 'ᾰ', 'α', 'αὐτοκρᾰ́τειρᾰ', 'αὐτοκρατειρα', ('f',), 'Nominative', 'Singular', True), ('αὐτοκρᾰ́τειρᾰ', 'αὐτοκρᾰ́τειρ', 'αὐτοκρατειρ', '', '', 'ᾱ', 'α', 'αὐτοκρᾰτείρᾱ', 'αὐτοκρατειρα', ('f',), 'Nominative', 'Dual', False), ('αὐτοκρᾰ́τειρᾰ', 'αὐτοκρᾰ́τειρ', 'αὐτοκρατειρ', '', '', 'αι', 'αι', 'αὐτοκρᾰ́τειραι', 'αὐτοκρατειραι', ('f',), 'Nominative', 'Plural', True), ('αὐτοκρᾰ́τειρᾰ', 'αὐτοκρᾰ́τειρ', 'αὐτοκρατειρ', '', '', 'ᾱς', 'ας', 'αὐτοκρᾰτείρᾱς', 'αὐτοκρατειρας', ('f',), 'Genitive', 'Singular', False), ('αὐτοκρᾰ́τειρᾰ', 'αὐτοκρᾰ́τειρ', 'αὐτοκρατειρ', '', '', 'αιν', 'αιν', 'αὐτοκρᾰτείραιν', 'αὐτοκρατειραιν', ('f',), 'Genitive', 'Dual', False), ('αὐτοκρᾰ́τειρᾰ', 'αὐτοκρᾰ́τειρ', 'αὐτοκρατειρ', '', '', 'ῶν', 'ων', 'αὐτοκρᾰτειρῶν', 'αὐτοκρατειρων', ('f',), 'Genitive', 'Plural', False), ('αὐτοκρᾰ́τειρᾰ', 'αὐτοκρᾰ́τειρ', 'αὐτοκρατειρ', '', '', 'ρᾳ', 'ρᾳ', 'αὐτοκρᾰτείρᾳ', 'αὐτοκρατειρᾳ', ('f',), 'Dative', 'Singular', False), ('αὐτοκρᾰ́τειρᾰ', 'αὐτοκρᾰ́τειρ', 'αὐτοκρατειρ', '', '', 'αιν', 'αιν', 'αὐτοκρᾰτείραιν', 'αὐτοκρατειραιν', ('f',), 'Dative', 'Dual', False), ('αὐτοκρᾰ́τειρᾰ', 'αὐτοκρᾰ́τειρ', 'αὐτοκρατειρ', '', '', 'αις', 'αις', 'αὐτοκρᾰτείραις', 'αὐτοκρατειραις', ('f',), 'Dative', 'Plural', False), ('αὐτοκρᾰ́τειρᾰ', 'αὐτοκρᾰ́τειρ', 'αὐτοκρατειρ', '', '', 'ᾰν', 'αν', 'αὐτοκρᾰ́τειρᾰν', 'αὐτοκρατειραν', ('f',), 'Accusative', 'Singular', True), ('αὐτοκρᾰ́τειρᾰ', 'αὐτοκρᾰ́τειρ', 'αὐτοκρατειρ', '', '', 'ᾱ', 'α', 'αὐτοκρᾰτείρᾱ', 'αὐτοκρατειρα', ('f',), 'Accusative', 'Dual', False), ('αὐτοκρᾰ́τειρᾰ', 'αὐτοκρᾰ́τειρ', 'αὐτοκρατειρ', '', '', 'ᾱς', 'ας', 'αὐτοκρᾰτείρᾱς', 'αὐτοκρατειρας', ('f',), 'Accusative', 'Plural', False), ('αὐτοκρᾰ́τειρᾰ', 'αὐτοκρᾰ́τειρ', 'αὐτοκρατειρ', '', '', 'ᾰ', 'α', 'αὐτοκρᾰ́τειρᾰ', 'αὐτοκρατειρα', ('f',), 'Vocative', 'Singular', True), ('αὐτοκρᾰ́τειρᾰ', 'αὐτοκρᾰ́τειρ', 'αὐτοκρατειρ', '', '', 'ᾱ', 'α', 'αὐτοκρᾰτείρᾱ', 'αὐτοκρατειρα', ('f',), 'Vocative', 'Dual', False), ('αὐτοκρᾰ́τειρᾰ', 'αὐτοκρᾰ́τειρ', 'αὐτοκρατειρ', '', '', 'αι', 'αι', 'αὐτοκρᾰ́τειραι', 'αὐτοκρατειραι', ('f',), 'Vocative', 'Plural', True), ('αὐτονομῐ́ᾱ', 'αὐτονομῐ́', 'αὐτονομι', '', '', 'ᾱ', 'α', 'αὐτονομῐ́ᾱ', 'αὐτονομια', ('f',), 'Nominative', 'Singular', True), ('αὐτονομῐ́ᾱ', 'αὐτονομῐ́', 'αὐτονομι', '', '', 'ᾱ', 'α', 'αὐτονομῐ́ᾱ', 'αὐτονομια', ('f',), 'Nominative', 'Dual', True), ('αὐτονομῐ́ᾱ', 'αὐτονομῐ́', 'αὐτονομι', '', '', 'αι', 'αι', 'αὐτονομῐ́αι', 'αὐτονομιαι', ('f',), 'Nominative', 'Plural', True), ('αὐτονομῐ́ᾱ', 'αὐτονομῐ́', 'αὐτονομι', '', '', 'ᾱς', 'ας', 'αὐτονομῐ́ᾱς', 'αὐτονομιας', ('f',), 'Genitive', 'Singular', True), ('αὐτονομῐ́ᾱ', 'αὐτονομῐ́', 'αὐτονομι', '', '', 'αιν', 'αιν', 'αὐτονομῐ́αιν', 'αὐτονομιαιν', ('f',), 'Genitive', 'Dual', True), ('αὐτονομῐ́ᾱ', 'αὐτονομῐ́', 'αὐτονομι', '', '', 'ῶν', 'ων', 'αὐτονομῐῶν', 'αὐτονομιων', ('f',), 'Genitive', 'Plural', False), ('αὐτονομῐ́ᾱ', 'αὐτονομῐ́', 'αὐτονομι', '', '', 'ᾳ', 'ᾳ', 'αὐτονομῐ́ᾳ', 'αὐτονομιᾳ', ('f',), 'Dative', 'Singular', True), ('αὐτονομῐ́ᾱ', 'αὐτονομῐ́', 'αὐτονομι', '', '', 'αιν', 'αιν', 'αὐτονομῐ́αιν', 'αὐτονομιαιν', ('f',), 'Dative', 'Dual', True), ('αὐτονομῐ́ᾱ', 'αὐτονομῐ́', 'αὐτονομι', '', '', 'αις', 'αις', 'αὐτονομῐ́αις', 'αὐτονομιαις', ('f',), 'Dative', 'Plural', True), ('αὐτονομῐ́ᾱ', 'αὐτονομῐ́', 'αὐτονομι', '', '', 'ᾱν', 'αν', 'αὐτονομῐ́ᾱν', 'αὐτονομιαν', ('f',), 'Accusative', 'Singular', True), ('αὐτονομῐ́ᾱ', 'αὐτονομῐ́', 'αὐτονομι', '', '', 'ᾱ', 'α', 'αὐτονομῐ́ᾱ', 'αὐτονομια', ('f',), 'Accusative', 'Dual', True), ('αὐτονομῐ́ᾱ', 'αὐτονομῐ́', 'αὐτονομι', '', '', 'ᾱς', 'ας', 'αὐτονομῐ́ᾱς', 'αὐτονομιας', ('f',), 'Accusative', 'Plural', True), ('αὐτονομῐ́ᾱ', 'αὐτονομῐ́', 'αὐτονομι', '', '', 'ᾱ', 'α', 'αὐτονομῐ́ᾱ', 'αὐτονομια', ('f',), 'Vocative', 'Singular', True), ('αὐτονομῐ́ᾱ', 'αὐτονομῐ́', 'αὐτονομι', '', '', 'ᾱ', 'α', 'αὐτονομῐ́ᾱ', 'αὐτονομια', ('f',), 'Vocative', 'Dual', True), ('αὐτονομῐ́ᾱ', 'αὐτονομῐ́', 'αὐτονομι', '', '', 'αι', 'αι', 'αὐτονομῐ́αι', 'αὐτονομιαι', ('f',), 'Vocative', 'Plural', True), ('αὐτοψῐ́ᾱ', 'αὐτοψῐ́', 'αὐτοψι', '', '', 'ᾱ', 'α', 'αὐτοψῐ́ᾱ', 'αὐτοψια', ('f',), 'Nominative', 'Singular', True), ('αὐτοψῐ́ᾱ', 'αὐτοψῐ́', 'αὐτοψι', '', '', 'ᾱ', 'α', 'αὐτοψῐ́ᾱ', 'αὐτοψια', ('f',), 'Nominative', 'Dual', True), ('αὐτοψῐ́ᾱ', 'αὐτοψῐ́', 'αὐτοψι', '', '', 'αι', 'αι', 'αὐτοψῐ́αι', 'αὐτοψιαι', ('f',), 'Nominative', 'Plural', True), ('αὐτοψῐ́ᾱ', 'αὐτοψῐ́', 'αὐτοψι', '', '', 'ᾱς', 'ας', 'αὐτοψῐ́ᾱς', 'αὐτοψιας', ('f',), 'Genitive', 'Singular', True), ('αὐτοψῐ́ᾱ', 'αὐτοψῐ́', 'αὐτοψι', '', '', 'αιν', 'αιν', 'αὐτοψῐ́αιν', 'αὐτοψιαιν', ('f',), 'Genitive', 'Dual', True), ('αὐτοψῐ́ᾱ', 'αὐτοψῐ́', 'αὐτοψι', '', '', 'ῶν', 'ων', 'αὐτοψῐῶν', 'αὐτοψιων', ('f',), 'Genitive', 'Plural', False), ('αὐτοψῐ́ᾱ', 'αὐτοψῐ́', 'αὐτοψι', '', '', 'ᾳ', 'ᾳ', 'αὐτοψῐ́ᾳ', 'αὐτοψιᾳ', ('f',), 'Dative', 'Singular', True), ('αὐτοψῐ́ᾱ', 'αὐτοψῐ́', 'αὐτοψι', '', '', 'αιν', 'αιν', 'αὐτοψῐ́αιν', 'αὐτοψιαιν', ('f',), 'Dative', 'Dual', True), ('αὐτοψῐ́ᾱ', 'αὐτοψῐ́', 'αὐτοψι', '', '', 'αις', 'αις', 'αὐτοψῐ́αις', 'αὐτοψιαις', ('f',), 'Dative', 'Plural', True), ('αὐτοψῐ́ᾱ', 'αὐτοψῐ́', 'αὐτοψι', '', '', 'ᾱν', 'αν', 'αὐτοψῐ́ᾱν', 'αὐτοψιαν', ('f',), 'Accusative', 'Singular', True), ('αὐτοψῐ́ᾱ', 'αὐτοψῐ́', 'αὐτοψι', '', '', 'ᾱ', 'α', 'αὐτοψῐ́ᾱ', 'αὐτοψια', ('f',), 'Accusative', 'Dual', True), ('αὐτοψῐ́ᾱ', 'αὐτοψῐ́', 'αὐτοψι', '', '', 'ᾱς', 'ας', 'αὐτοψῐ́ᾱς', 'αὐτοψιας', ('f',), 'Accusative', 'Plural', True), ('αὐτοψῐ́ᾱ', 'αὐτοψῐ́', 'αὐτοψι', '', '', 'ᾱ', 'α', 'αὐτοψῐ́ᾱ', 'αὐτοψια', ('f',), 'Vocative', 'Singular', True), ('αὐτοψῐ́ᾱ', 'αὐτοψῐ́', 'αὐτοψι', '', '', 'ᾱ', 'α', 'αὐτοψῐ́ᾱ', 'αὐτοψια', ('f',), 'Vocative', 'Dual', True), ('αὐτοψῐ́ᾱ', 'αὐτοψῐ́', 'αὐτοψι', '', '', 'αι', 'αι', 'αὐτοψῐ́αι', 'αὐτοψιαι', ('f',), 'Vocative', 'Plural', True), ('αὔρᾱ', 'αὔρ', 'αὐρ', '', '', 'ᾱ', 'α', 'αὔρᾱ', 'αὐρα', ('f',), 'Nominative', 'Singular', True), ('αὔρᾱ', 'αὔρ', 'αὐρ', '', '', 'ᾱ', 'α', 'αὔρᾱ', 'αὐρα', ('f',), 'Nominative', 'Dual', True), ('αὔρᾱ', 'αὔρ', 'αὐρ', '', '', 'αι', 'αι', 'αὖραι', 'αὐραι', ('f',), 'Nominative', 'Plural', False), ('αὔρᾱ', 'αὔρ', 'αὐρ', '', '', 'ᾱς', 'ας', 'αὔρᾱς', 'αὐρας', ('f',), 'Genitive', 'Singular', True), ('αὔρᾱ', 'αὔρ', 'αὐρ', '', '', 'αιν', 'αιν', 'αὔραιν', 'αὐραιν', ('f',), 'Genitive', 'Dual', True), ('αὔρᾱ', 'αὔρ', 'αὐρ', '', '', 'ῶν', 'ων', 'αὐρῶν', 'αὐρων', ('f',), 'Genitive', 'Plural', False), ('αὔρᾱ', 'αὔρ', 'αὐρ', '', '', 'ᾳ', 'ᾳ', 'αὔρᾳ', 'αὐρᾳ', ('f',), 'Dative', 'Singular', True), ('αὔρᾱ', 'αὔρ', 'αὐρ', '', '', 'αιν', 'αιν', 'αὔραιν', 'αὐραιν', ('f',), 'Dative', 'Dual', True), ('αὔρᾱ', 'αὔρ', 'αὐρ', '', '', 'αις', 'αις', 'αὔραις', 'αὐραις', ('f',), 'Dative', 'Plural', True), ('αὔρᾱ', 'αὔρ', 'αὐρ', '', '', 'ᾱν', 'αν', 'αὔρᾱν', 'αὐραν', ('f',), 'Accusative', 'Singular', True), ('αὔρᾱ', 'αὔρ', 'αὐρ', '', '', 'ᾱ', 'α', 'αὔρᾱ', 'αὐρα', ('f',), 'Accusative', 'Dual', True), ('αὔρᾱ', 'αὔρ', 'αὐρ', '', '', 'ᾱς', 'ας', 'αὔρᾱς', 'αὐρας', ('f',), 'Accusative', 'Plural', True), ('αὔρᾱ', 'αὔρ', 'αὐρ', '', '', 'ᾱ', 'α', 'αὔρᾱ', 'αὐρα', ('f',), 'Vocative', 'Singular', True), ('αὔρᾱ', 'αὔρ', 'αὐρ', '', '', 'ᾱ', 'α', 'αὔρᾱ', 'αὐρα', ('f',), 'Vocative', 'Dual', True), ('αὔρᾱ', 'αὔρ', 'αὐρ', '', '', 'αι', 'αι', 'αὖραι', 'αὐραι', ('f',), 'Vocative', 'Plural', False), ('βέργαι', 'βέργ', 'βεργ', '', '', 'αι', 'αι', 'βέργαι', 'βεργαι', ('f',), 'Nominative', 'Plural', True), ('βέργαι', 'βέργ', 'βεργ', '', '', 'ῶν', 'ων', 'βεργῶν', 'βεργων', ('f',), 'Genitive', 'Plural', False), ('βέργαι', 'βέργ', 'βεργ', '', '', 'αις', 'αις', 'βέργαις', 'βεργαις', ('f',), 'Dative', 'Plural', True), ('βέργαι', 'βέργ', 'βεργ', '', '', 'ᾱς', 'ας', 'βέργᾱς', 'βεργας', ('f',), 'Accusative', 'Plural', True), ('βέργαι', 'βέργ', 'βεργ', '', '', 'αι', 'αι', 'βέργαι', 'βεργαι', ('f',), 'Vocative', 'Plural', True), ('βῐ́ᾱ', 'βῐ́', 'βι', '', '', 'ᾱ', 'α', 'βῐ́ᾱ', 'βια', ('f',), 'Nominative', 'Singular', True), ('βῐ́ᾱ', 'βῐ́', 'βι', '', '', 'ᾱ', 'α', 'βῐ́ᾱ', 'βια', ('f',), 'Nominative', 'Dual', True), ('βῐ́ᾱ', 'βῐ́', 'βι', '', '', 'αι', 'αι', 'βῐ́αι', 'βιαι', ('f',), 'Nominative', 'Plural', True), ('βῐ́ᾱ', 'βῐ́', 'βι', '', '', 'ᾱς', 'ας', 'βῐ́ᾱς', 'βιας', ('f',), 'Genitive', 'Singular', True), ('βῐ́ᾱ', 'βῐ́', 'βι', '', '', 'αιν', 'αιν', 'βῐ́αιν', 'βιαιν', ('f',), 'Genitive', 'Dual', True), ('βῐ́ᾱ', 'βῐ́', 'βι', '', '', 'ῶν', 'ων', 'βῐῶν', 'βιων', ('f',), 'Genitive', 'Plural', False), ('βῐ́ᾱ', 'βῐ́', 'βι', '', '', 'ᾳ', 'ᾳ', 'βῐ́ᾳ', 'βιᾳ', ('f',), 'Dative', 'Singular', True), ('βῐ́ᾱ', 'βῐ́', 'βι', '', '', 'αιν', 'αιν', 'βῐ́αιν', 'βιαιν', ('f',), 'Dative', 'Dual', True), ('βῐ́ᾱ', 'βῐ́', 'βι', '', '', 'αις', 'αις', 'βῐ́αις', 'βιαις', ('f',), 'Dative', 'Plural', True), ('βῐ́ᾱ', 'βῐ́', 'βι', '', '', 'ᾱν', 'αν', 'βῐ́ᾱν', 'βιαν', ('f',), 'Accusative', 'Singular', True), ('βῐ́ᾱ', 'βῐ́', 'βι', '', '', 'ᾱ', 'α', 'βῐ́ᾱ', 'βια', ('f',), 'Accusative', 'Dual', True), ('βῐ́ᾱ', 'βῐ́', 'βι', '', '', 'ᾱς', 'ας', 'βῐ́ᾱς', 'βιας', ('f',), 'Accusative', 'Plural', True), ('βῐ́ᾱ', 'βῐ́', 'βι', '', '', 'ᾱ', 'α', 'βῐ́ᾱ', 'βια', ('f',), 'Vocative', 'Singular', True), ('βῐ́ᾱ', 'βῐ́', 'βι', '', '', 'ᾱ', 'α', 'βῐ́ᾱ', 'βια', ('f',), 'Vocative', 'Dual', True), ('βῐ́ᾱ', 'βῐ́', 'βι', '', '', 'αι', 'αι', 'βῐ́αι', 'βιαι', ('f',), 'Vocative', 'Plural', True), ('βῐ́σβη', 'βῐ́σβ', 'βισβ', '', '', 'η', 'η', 'βῐ́σβη', 'βισβη', ('f',), 'Nominative', 'Singular', True), ('βῐ́σβη', 'βῐ́σβ', 'βισβ', '', '', 'ᾱ', 'α', 'βῐ́σβᾱ', 'βισβα', ('f',), 'Nominative', 'Dual', True), ('βῐ́σβη', 'βῐ́σβ', 'βισβ', '', '', 'αι', 'αι', 'βῐ́σβαι', 'βισβαι', ('f',), 'Nominative', 'Plural', True), ('βῐ́σβη', 'βῐ́σβ', 'βισβ', '', '', 'ης', 'ης', 'βῐ́σβης', 'βισβης', ('f',), 'Genitive', 'Singular', True), ('βῐ́σβη', 'βῐ́σβ', 'βισβ', '', '', 'αιν', 'αιν', 'βῐ́σβαιν', 'βισβαιν', ('f',), 'Genitive', 'Dual', True), ('βῐ́σβη', 'βῐ́σβ', 'βισβ', '', '', 'ῶν', 'ων', 'βῐσβῶν', 'βισβων', ('f',), 'Genitive', 'Plural', False), ('βῐ́σβη', 'βῐ́σβ', 'βισβ', '', '', 'ῃ', 'ῃ', 'βῐ́σβῃ', 'βισβῃ', ('f',), 'Dative', 'Singular', True), ('βῐ́σβη', 'βῐ́σβ', 'βισβ', '', '', 'αιν', 'αιν', 'βῐ́σβαιν', 'βισβαιν', ('f',), 'Dative', 'Dual', True), ('βῐ́σβη', 'βῐ́σβ', 'βισβ', '', '', 'αις', 'αις', 'βῐ́σβαις', 'βισβαις', ('f',), 'Dative', 'Plural', True), ('βῐ́σβη', 'βῐ́σβ', 'βισβ', '', '', 'ην', 'ην', 'βῐ́σβην', 'βισβην', ('f',), 'Accusative', 'Singular', True), ('βῐ́σβη', 'βῐ́σβ', 'βισβ', '', '', 'ᾱ', 'α', 'βῐ́σβᾱ', 'βισβα', ('f',), 'Accusative', 'Dual', True), ('βῐ́σβη', 'βῐ́σβ', 'βισβ', '', '', 'ᾱς', 'ας', 'βῐ́σβᾱς', 'βισβας', ('f',), 'Accusative', 'Plural', True), ('βῐ́σβη', 'βῐ́σβ', 'βισβ', '', '', 'η', 'η', 'βῐ́σβη', 'βισβη', ('f',), 'Vocative', 'Singular', True), ('βῐ́σβη', 'βῐ́σβ', 'βισβ', '', '', 'ᾱ', 'α', 'βῐ́σβᾱ', 'βισβα', ('f',), 'Vocative', 'Dual', True), ('βῐ́σβη', 'βῐ́σβ', 'βισβ', '', '', 'αι', 'αι', 'βῐ́σβαι', 'βισβαι', ('f',), 'Vocative', 'Plural', True), ('βαίτη', 'βαίτ', 'βαιτ', '', '', 'η', 'η', 'βαίτη', 'βαιτη', ('f',), 'Nominative', 'Singular', True), ('βαίτη', 'βαίτ', 'βαιτ', '', '', 'ᾱ', 'α', 'βαίτᾱ', 'βαιτα', ('f',), 'Nominative', 'Dual', True), ('βαίτη', 'βαίτ', 'βαιτ', '', '', 'αι', 'αι', 'βαῖται', 'βαιται', ('f',), 'Nominative', 'Plural', False), ('βαίτη', 'βαίτ', 'βαιτ', '', '', 'ης', 'ης', 'βαίτης', 'βαιτης', ('f',), 'Genitive', 'Singular', True), ('βαίτη', 'βαίτ', 'βαιτ', '', '', 'αιν', 'αιν', 'βαίταιν', 'βαιταιν', ('f',), 'Genitive', 'Dual', True), ('βαίτη', 'βαίτ', 'βαιτ', '', '', 'ῶν', 'ων', 'βαιτῶν', 'βαιτων', ('f',), 'Genitive', 'Plural', False), ('βαίτη', 'βαίτ', 'βαιτ', '', '', 'ῃ', 'ῃ', 'βαίτῃ', 'βαιτῃ', ('f',), 'Dative', 'Singular', True), ('βαίτη', 'βαίτ', 'βαιτ', '', '', 'αιν', 'αιν', 'βαίταιν', 'βαιταιν', ('f',), 'Dative', 'Dual', True), ('βαίτη', 'βαίτ', 'βαιτ', '', '', 'αις', 'αις', 'βαίταις', 'βαιταις', ('f',), 'Dative', 'Plural', True), ('βαίτη', 'βαίτ', 'βαιτ', '', '', 'ην', 'ην', 'βαίτην', 'βαιτην', ('f',), 'Accusative', 'Singular', True), ('βαίτη', 'βαίτ', 'βαιτ', '', '', 'ᾱ', 'α', 'βαίτᾱ', 'βαιτα', ('f',), 'Accusative', 'Dual', True), ('βαίτη', 'βαίτ', 'βαιτ', '', '', 'ᾱς', 'ας', 'βαίτᾱς', 'βαιτας', ('f',), 'Accusative', 'Plural', True), ('βαίτη', 'βαίτ', 'βαιτ', '', '', 'η', 'η', 'βαίτη', 'βαιτη', ('f',), 'Vocative', 'Singular', True), ('βαίτη', 'βαίτ', 'βαιτ', '', '', 'ᾱ', 'α', 'βαίτᾱ', 'βαιτα', ('f',), 'Vocative', 'Dual', True), ('βαίτη', 'βαίτ', 'βαιτ', '', '', 'αι', 'αι', 'βαῖται', 'βαιται', ('f',), 'Vocative', 'Plural', False), ('βακτηρῐ́ᾱ', 'βακτηρῐ́', 'βακτηρι', '', '', 'ᾱ', 'α', 'βακτηρῐ́ᾱ', 'βακτηρια', ('f',), 'Nominative', 'Singular', True), ('βακτηρῐ́ᾱ', 'βακτηρῐ́', 'βακτηρι', '', '', 'ᾱ', 'α', 'βακτηρῐ́ᾱ', 'βακτηρια', ('f',), 'Nominative', 'Dual', True), ('βακτηρῐ́ᾱ', 'βακτηρῐ́', 'βακτηρι', '', '', 'αι', 'αι', 'βακτηρῐ́αι', 'βακτηριαι', ('f',), 'Nominative', 'Plural', True), ('βακτηρῐ́ᾱ', 'βακτηρῐ́', 'βακτηρι', '', '', 'ᾱς', 'ας', 'βακτηρῐ́ᾱς', 'βακτηριας', ('f',), 'Genitive', 'Singular', True), ('βακτηρῐ́ᾱ', 'βακτηρῐ́', 'βακτηρι', '', '', 'αιν', 'αιν', 'βακτηρῐ́αιν', 'βακτηριαιν', ('f',), 'Genitive', 'Dual', True), ('βακτηρῐ́ᾱ', 'βακτηρῐ́', 'βακτηρι', '', '', 'ῶν', 'ων', 'βακτηρῐῶν', 'βακτηριων', ('f',), 'Genitive', 'Plural', False), ('βακτηρῐ́ᾱ', 'βακτηρῐ́', 'βακτηρι', '', '', 'ᾳ', 'ᾳ', 'βακτηρῐ́ᾳ', 'βακτηριᾳ', ('f',), 'Dative', 'Singular', True), ('βακτηρῐ́ᾱ', 'βακτηρῐ́', 'βακτηρι', '', '', 'αιν', 'αιν', 'βακτηρῐ́αιν', 'βακτηριαιν', ('f',), 'Dative', 'Dual', True), ('βακτηρῐ́ᾱ', 'βακτηρῐ́', 'βακτηρι', '', '', 'αις', 'αις', 'βακτηρῐ́αις', 'βακτηριαις', ('f',), 'Dative', 'Plural', True), ('βακτηρῐ́ᾱ', 'βακτηρῐ́', 'βακτηρι', '', '', 'ᾱν', 'αν', 'βακτηρῐ́ᾱν', 'βακτηριαν', ('f',), 'Accusative', 'Singular', True), ('βακτηρῐ́ᾱ', 'βακτηρῐ́', 'βακτηρι', '', '', 'ᾱ', 'α', 'βακτηρῐ́ᾱ', 'βακτηρια', ('f',), 'Accusative', 'Dual', True), ('βακτηρῐ́ᾱ', 'βακτηρῐ́', 'βακτηρι', '', '', 'ᾱς', 'ας', 'βακτηρῐ́ᾱς', 'βακτηριας', ('f',), 'Accusative', 'Plural', True), ('βακτηρῐ́ᾱ', 'βακτηρῐ́', 'βακτηρι', '', '', 'ᾱ', 'α', 'βακτηρῐ́ᾱ', 'βακτηρια', ('f',), 'Vocative', 'Singular', True), ('βακτηρῐ́ᾱ', 'βακτηρῐ́', 'βακτηρι', '', '', 'ᾱ', 'α', 'βακτηρῐ́ᾱ', 'βακτηρια', ('f',), 'Vocative', 'Dual', True), ('βακτηρῐ́ᾱ', 'βακτηρῐ́', 'βακτηρι', '', '', 'αι', 'αι', 'βακτηρῐ́αι', 'βακτηριαι', ('f',), 'Vocative', 'Plural', True), ('βᾰκχείᾱ', 'βᾰκχεί', 'βακχει', '', '', 'ᾱ', 'α', 'βᾰκχείᾱ', 'βακχεια', ('f',), 'Nominative', 'Singular', True), ('βᾰκχείᾱ', 'βᾰκχεί', 'βακχει', '', '', 'ᾱ', 'α', 'βᾰκχείᾱ', 'βακχεια', ('f',), 'Nominative', 'Dual', True), ('βᾰκχείᾱ', 'βᾰκχεί', 'βακχει', '', '', 'αι', 'αι', 'βᾰκχεῖαι', 'βακχειαι', ('f',), 'Nominative', 'Plural', False), ('βᾰκχείᾱ', 'βᾰκχεί', 'βακχει', '', '', 'ᾱς', 'ας', 'βᾰκχείᾱς', 'βακχειας', ('f',), 'Genitive', 'Singular', True), ('βᾰκχείᾱ', 'βᾰκχεί', 'βακχει', '', '', 'αιν', 'αιν', 'βᾰκχείαιν', 'βακχειαιν', ('f',), 'Genitive', 'Dual', True), ('βᾰκχείᾱ', 'βᾰκχεί', 'βακχει', '', '', 'ῶν', 'ων', 'βᾰκχειῶν', 'βακχειων', ('f',), 'Genitive', 'Plural', False), ('βᾰκχείᾱ', 'βᾰκχεί', 'βακχει', '', '', 'ᾳ', 'ᾳ', 'βᾰκχείᾳ', 'βακχειᾳ', ('f',), 'Dative', 'Singular', True), ('βᾰκχείᾱ', 'βᾰκχεί', 'βακχει', '', '', 'αιν', 'αιν', 'βᾰκχείαιν', 'βακχειαιν', ('f',), 'Dative', 'Dual', True), ('βᾰκχείᾱ', 'βᾰκχεί', 'βακχει', '', '', 'αις', 'αις', 'βᾰκχείαις', 'βακχειαις', ('f',), 'Dative', 'Plural', True), ('βᾰκχείᾱ', 'βᾰκχεί', 'βακχει', '', '', 'ᾱν', 'αν', 'βᾰκχείᾱν', 'βακχειαν', ('f',), 'Accusative', 'Singular', True), ('βᾰκχείᾱ', 'βᾰκχεί', 'βακχει', '', '', 'ᾱ', 'α', 'βᾰκχείᾱ', 'βακχεια', ('f',), 'Accusative', 'Dual', True), ('βᾰκχείᾱ', 'βᾰκχεί', 'βακχει', '', '', 'ᾱς', 'ας', 'βᾰκχείᾱς', 'βακχειας', ('f',), 'Accusative', 'Plural', True), ('βᾰκχείᾱ', 'βᾰκχεί', 'βακχει', '', '', 'ᾱ', 'α', 'βᾰκχείᾱ', 'βακχεια', ('f',), 'Vocative', 'Singular', True), ('βᾰκχείᾱ', 'βᾰκχεί', 'βακχει', '', '', 'ᾱ', 'α', 'βᾰκχείᾱ', 'βακχεια', ('f',), 'Vocative', 'Dual', True), ('βᾰκχείᾱ', 'βᾰκχεί', 'βακχει', '', '', 'αι', 'αι', 'βᾰκχεῖαι', 'βακχειαι', ('f',), 'Vocative', 'Plural', False), ('βᾰλᾰνᾰ́γρᾱ', 'βᾰλᾰνᾰ́γρ', 'βαλαναγρ', '', '', 'ᾱ', 'α', 'βᾰλᾰνᾰ́γρᾱ', 'βαλαναγρα', ('f',), 'Nominative', 'Singular', True), ('βᾰλᾰνᾰ́γρᾱ', 'βᾰλᾰνᾰ́γρ', 'βαλαναγρ', '', '', 'ᾱ', 'α', 'βᾰλᾰνᾰ́γρᾱ', 'βαλαναγρα', ('f',), 'Nominative', 'Dual', True), ('βᾰλᾰνᾰ́γρᾱ', 'βᾰλᾰνᾰ́γρ', 'βαλαναγρ', '', '', 'αι', 'αι', 'βᾰλᾰνᾰ́γραι', 'βαλαναγραι', ('f',), 'Nominative', 'Plural', True), ('βᾰλᾰνᾰ́γρᾱ', 'βᾰλᾰνᾰ́γρ', 'βαλαναγρ', '', '', 'ᾱς', 'ας', 'βᾰλᾰνᾰ́γρᾱς', 'βαλαναγρας', ('f',), 'Genitive', 'Singular', True), ('βᾰλᾰνᾰ́γρᾱ', 'βᾰλᾰνᾰ́γρ', 'βαλαναγρ', '', '', 'αιν', 'αιν', 'βᾰλᾰνᾰ́γραιν', 'βαλαναγραιν', ('f',), 'Genitive', 'Dual', True), ('βᾰλᾰνᾰ́γρᾱ', 'βᾰλᾰνᾰ́γρ', 'βαλαναγρ', '', '', 'ῶν', 'ων', 'βᾰλᾰνᾰγρῶν', 'βαλαναγρων', ('f',), 'Genitive', 'Plural', False), ('βᾰλᾰνᾰ́γρᾱ', 'βᾰλᾰνᾰ́γρ', 'βαλαναγρ', '', '', 'ᾳ', 'ᾳ', 'βᾰλᾰνᾰ́γρᾳ', 'βαλαναγρᾳ', ('f',), 'Dative', 'Singular', True), ('βᾰλᾰνᾰ́γρᾱ', 'βᾰλᾰνᾰ́γρ', 'βαλαναγρ', '', '', 'αιν', 'αιν', 'βᾰλᾰνᾰ́γραιν', 'βαλαναγραιν', ('f',), 'Dative', 'Dual', True), ('βᾰλᾰνᾰ́γρᾱ', 'βᾰλᾰνᾰ́γρ', 'βαλαναγρ', '', '', 'αις', 'αις', 'βᾰλᾰνᾰ́γραις', 'βαλαναγραις', ('f',), 'Dative', 'Plural', True), ('βᾰλᾰνᾰ́γρᾱ', 'βᾰλᾰνᾰ́γρ', 'βαλαναγρ', '', '', 'ᾱν', 'αν', 'βᾰλᾰνᾰ́γρᾱν', 'βαλαναγραν', ('f',), 'Accusative', 'Singular', True), ('βᾰλᾰνᾰ́γρᾱ', 'βᾰλᾰνᾰ́γρ', 'βαλαναγρ', '', '', 'ᾱ', 'α', 'βᾰλᾰνᾰ́γρᾱ', 'βαλαναγρα', ('f',), 'Accusative', 'Dual', True), ('βᾰλᾰνᾰ́γρᾱ', 'βᾰλᾰνᾰ́γρ', 'βαλαναγρ', '', '', 'ᾱς', 'ας', 'βᾰλᾰνᾰ́γρᾱς', 'βαλαναγρας', ('f',), 'Accusative', 'Plural', True), ('βᾰλᾰνᾰ́γρᾱ', 'βᾰλᾰνᾰ́γρ', 'βαλαναγρ', '', '', 'ᾱ', 'α', 'βᾰλᾰνᾰ́γρᾱ', 'βαλαναγρα', ('f',), 'Vocative', 'Singular', True), ('βᾰλᾰνᾰ́γρᾱ', 'βᾰλᾰνᾰ́γρ', 'βαλαναγρ', '', '', 'ᾱ', 'α', 'βᾰλᾰνᾰ́γρᾱ', 'βαλαναγρα', ('f',), 'Vocative', 'Dual', True), ('βᾰλᾰνᾰ́γρᾱ', 'βᾰλᾰνᾰ́γρ', 'βαλαναγρ', '', '', 'αι', 'αι', 'βᾰλᾰνᾰ́γραι', 'βαλαναγραι', ('f',), 'Vocative', 'Plural', True), ('βᾰλλῐ́στρᾱ', 'βᾰλλῐ́στρ', 'βαλλιστρ', '', '', 'ᾱ', 'α', 'βᾰλλῐ́στρᾱ', 'βαλλιστρα', ('f',), 'Nominative', 'Singular', True), ('βᾰλλῐ́στρᾱ', 'βᾰλλῐ́στρ', 'βαλλιστρ', '', '', 'ᾱ', 'α', 'βᾰλλῐ́στρᾱ', 'βαλλιστρα', ('f',), 'Nominative', 'Dual', True), ('βᾰλλῐ́στρᾱ', 'βᾰλλῐ́στρ', 'βαλλιστρ', '', '', 'αι', 'αι', 'βᾰλλῐ́στραι', 'βαλλιστραι', ('f',), 'Nominative', 'Plural', True), ('βᾰλλῐ́στρᾱ', 'βᾰλλῐ́στρ', 'βαλλιστρ', '', '', 'ᾱς', 'ας', 'βᾰλλῐ́στρᾱς', 'βαλλιστρας', ('f',), 'Genitive', 'Singular', True), ('βᾰλλῐ́στρᾱ', 'βᾰλλῐ́στρ', 'βαλλιστρ', '', '', 'αιν', 'αιν', 'βᾰλλῐ́στραιν', 'βαλλιστραιν', ('f',), 'Genitive', 'Dual', True), ('βᾰλλῐ́στρᾱ', 'βᾰλλῐ́στρ', 'βαλλιστρ', '', '', 'ῶν', 'ων', 'βᾰλλῐστρῶν', 'βαλλιστρων', ('f',), 'Genitive', 'Plural', False), ('βᾰλλῐ́στρᾱ', 'βᾰλλῐ́στρ', 'βαλλιστρ', '', '', 'ᾳ', 'ᾳ', 'βᾰλλῐ́στρᾳ', 'βαλλιστρᾳ', ('f',), 'Dative', 'Singular', True), ('βᾰλλῐ́στρᾱ', 'βᾰλλῐ́στρ', 'βαλλιστρ', '', '', 'αιν', 'αιν', 'βᾰλλῐ́στραιν', 'βαλλιστραιν', ('f',), 'Dative', 'Dual', True), ('βᾰλλῐ́στρᾱ', 'βᾰλλῐ́στρ', 'βαλλιστρ', '', '', 'αις', 'αις', 'βᾰλλῐ́στραις', 'βαλλιστραις', ('f',), 'Dative', 'Plural', True), ('βᾰλλῐ́στρᾱ', 'βᾰλλῐ́στρ', 'βαλλιστρ', '', '', 'ᾱν', 'αν', 'βᾰλλῐ́στρᾱν', 'βαλλιστραν', ('f',), 'Accusative', 'Singular', True), ('βᾰλλῐ́στρᾱ', 'βᾰλλῐ́στρ', 'βαλλιστρ', '', '', 'ᾱ', 'α', 'βᾰλλῐ́στρᾱ', 'βαλλιστρα', ('f',), 'Accusative', 'Dual', True), ('βᾰλλῐ́στρᾱ', 'βᾰλλῐ́στρ', 'βαλλιστρ', '', '', 'ᾱς', 'ας', 'βᾰλλῐ́στρᾱς', 'βαλλιστρας', ('f',), 'Accusative', 'Plural', True), ('βᾰλλῐ́στρᾱ', 'βᾰλλῐ́στρ', 'βαλλιστρ', '', '', 'ᾱ', 'α', 'βᾰλλῐ́στρᾱ', 'βαλλιστρα', ('f',), 'Vocative', 'Singular', True), ('βᾰλλῐ́στρᾱ', 'βᾰλλῐ́στρ', 'βαλλιστρ', '', '', 'ᾱ', 'α', 'βᾰλλῐ́στρᾱ', 'βαλλιστρα', ('f',), 'Vocative', 'Dual', True), ('βᾰλλῐ́στρᾱ', 'βᾰλλῐ́στρ', 'βαλλιστρ', '', '', 'αι', 'αι', 'βᾰλλῐ́στραι', 'βαλλιστραι', ('f',), 'Vocative', 'Plural', True), ('βᾰλλωτή', 'βᾰλλωτ', 'βαλλωτ', '', '', 'ή', 'η', 'βᾰλλωτή', 'βαλλωτη', ('f',), 'Nominative', 'Singular', True), ('βᾰλλωτή', 'βᾰλλωτ', 'βαλλωτ', '', '', 'ᾱ́', 'α', 'βᾰλλωτᾱ́', 'βαλλωτα', ('f',), 'Nominative', 'Dual', True), ('βᾰλλωτή', 'βᾰλλωτ', 'βαλλωτ', '', '', 'αί', 'αι', 'βᾰλλωταί', 'βαλλωται', ('f',), 'Nominative', 'Plural', True), ('βᾰλλωτή', 'βᾰλλωτ', 'βαλλωτ', '', '', 'ῆς', 'ης', 'βᾰλλωτῆς', 'βαλλωτης', ('f',), 'Genitive', 'Singular', True), ('βᾰλλωτή', 'βᾰλλωτ', 'βαλλωτ', '', '', 'αῖν', 'αιν', 'βᾰλλωταῖν', 'βαλλωταιν', ('f',), 'Genitive', 'Dual', True), ('βᾰλλωτή', 'βᾰλλωτ', 'βαλλωτ', '', '', 'ῶν', 'ων', 'βᾰλλωτῶν', 'βαλλωτων', ('f',), 'Genitive', 'Plural', True), ('βᾰλλωτή', 'βᾰλλωτ', 'βαλλωτ', '', '', 'ῇ', 'ῃ', 'βᾰλλωτῇ', 'βαλλωτῃ', ('f',), 'Dative', 'Singular', True), ('βᾰλλωτή', 'βᾰλλωτ', 'βαλλωτ', '', '', 'αῖν', 'αιν', 'βᾰλλωταῖν', 'βαλλωταιν', ('f',), 'Dative', 'Dual', True), ('βᾰλλωτή', 'βᾰλλωτ', 'βαλλωτ', '', '', 'αῖς', 'αις', 'βᾰλλωταῖς', 'βαλλωταις', ('f',), 'Dative', 'Plural', True), ('βᾰλλωτή', 'βᾰλλωτ', 'βαλλωτ', '', '', 'ήν', 'ην', 'βᾰλλωτήν', 'βαλλωτην', ('f',), 'Accusative', 'Singular', True), ('βᾰλλωτή', 'βᾰλλωτ', 'βαλλωτ', '', '', 'ᾱ́', 'α', 'βᾰλλωτᾱ́', 'βαλλωτα', ('f',), 'Accusative', 'Dual', True), ('βᾰλλωτή', 'βᾰλλωτ', 'βαλλωτ', '', '', 'ᾱ́ς', 'ας', 'βᾰλλωτᾱ́ς', 'βαλλωτας', ('f',), 'Accusative', 'Plural', True), ('βᾰλλωτή', 'βᾰλλωτ', 'βαλλωτ', '', '', 'ή', 'η', 'βᾰλλωτή', 'βαλλωτη', ('f',), 'Vocative', 'Singular', True), ('βᾰλλωτή', 'βᾰλλωτ', 'βαλλωτ', '', '', 'ᾱ́', 'α', 'βᾰλλωτᾱ́', 'βαλλωτα', ('f',), 'Vocative', 'Dual', True), ('βᾰλλωτή', 'βᾰλλωτ', 'βαλλωτ', '', '', 'αί', 'αι', 'βᾰλλωταί', 'βαλλωται', ('f',), 'Vocative', 'Plural', True), ('βᾰλσᾰμῐ́νη', 'βᾰλσᾰμῐ́ν', 'βαλσαμιν', '', '', 'η', 'η', 'βᾰλσᾰμῐ́νη', 'βαλσαμινη', ('f',), 'Nominative', 'Singular', True), ('βᾰλσᾰμῐ́νη', 'βᾰλσᾰμῐ́ν', 'βαλσαμιν', '', '', 'ᾱ', 'α', 'βᾰλσᾰμῐ́νᾱ', 'βαλσαμινα', ('f',), 'Nominative', 'Dual', True), ('βᾰλσᾰμῐ́νη', 'βᾰλσᾰμῐ́ν', 'βαλσαμιν', '', '', 'αι', 'αι', 'βᾰλσᾰμῐ́ναι', 'βαλσαμιναι', ('f',), 'Nominative', 'Plural', True), ('βᾰλσᾰμῐ́νη', 'βᾰλσᾰμῐ́ν', 'βαλσαμιν', '', '', 'ης', 'ης', 'βᾰλσᾰμῐ́νης', 'βαλσαμινης', ('f',), 'Genitive', 'Singular', True), ('βᾰλσᾰμῐ́νη', 'βᾰλσᾰμῐ́ν', 'βαλσαμιν', '', '', 'αιν', 'αιν', 'βᾰλσᾰμῐ́ναιν', 'βαλσαμιναιν', ('f',), 'Genitive', 'Dual', True), ('βᾰλσᾰμῐ́νη', 'βᾰλσᾰμῐ́ν', 'βαλσαμιν', '', '', 'ῶν', 'ων', 'βᾰλσᾰμῐνῶν', 'βαλσαμινων', ('f',), 'Genitive', 'Plural', False), ('βᾰλσᾰμῐ́νη', 'βᾰλσᾰμῐ́ν', 'βαλσαμιν', '', '', 'ῃ', 'ῃ', 'βᾰλσᾰμῐ́νῃ', 'βαλσαμινῃ', ('f',), 'Dative', 'Singular', True), ('βᾰλσᾰμῐ́νη', 'βᾰλσᾰμῐ́ν', 'βαλσαμιν', '', '', 'αιν', 'αιν', 'βᾰλσᾰμῐ́ναιν', 'βαλσαμιναιν', ('f',), 'Dative', 'Dual', True), ('βᾰλσᾰμῐ́νη', 'βᾰλσᾰμῐ́ν', 'βαλσαμιν', '', '', 'αις', 'αις', 'βᾰλσᾰμῐ́ναις', 'βαλσαμιναις', ('f',), 'Dative', 'Plural', True), ('βᾰλσᾰμῐ́νη', 'βᾰλσᾰμῐ́ν', 'βαλσαμιν', '', '', 'ην', 'ην', 'βᾰλσᾰμῐ́νην', 'βαλσαμινην', ('f',), 'Accusative', 'Singular', True), ('βᾰλσᾰμῐ́νη', 'βᾰλσᾰμῐ́ν', 'βαλσαμιν', '', '', 'ᾱ', 'α', 'βᾰλσᾰμῐ́νᾱ', 'βαλσαμινα', ('f',), 'Accusative', 'Dual', True), ('βᾰλσᾰμῐ́νη', 'βᾰλσᾰμῐ́ν', 'βαλσαμιν', '', '', 'ᾱς', 'ας', 'βᾰλσᾰμῐ́νᾱς', 'βαλσαμινας', ('f',), 'Accusative', 'Plural', True), ('βᾰλσᾰμῐ́νη', 'βᾰλσᾰμῐ́ν', 'βαλσαμιν', '', '', 'η', 'η', 'βᾰλσᾰμῐ́νη', 'βαλσαμινη', ('f',), 'Vocative', 'Singular', True), ('βᾰλσᾰμῐ́νη', 'βᾰλσᾰμῐ́ν', 'βαλσαμιν', '', '', 'ᾱ', 'α', 'βᾰλσᾰμῐ́νᾱ', 'βαλσαμινα', ('f',), 'Vocative', 'Dual', True), ('βᾰλσᾰμῐ́νη', 'βᾰλσᾰμῐ́ν', 'βαλσαμιν', '', '', 'αι', 'αι', 'βᾰλσᾰμῐ́ναι', 'βαλσαμιναι', ('f',), 'Vocative', 'Plural', True), ('βᾰπτῐστής', 'βᾰπτῐστ', 'βαπτιστ', '', '', 'ής', 'ης', 'βᾰπτῐστής', 'βαπτιστης', ('m',), 'Nominative', 'Singular', True), ('βᾰπτῐστής', 'βᾰπτῐστ', 'βαπτιστ', '', '', 'ᾱ́', 'α', 'βᾰπτῐστᾱ́', 'βαπτιστα', ('m',), 'Nominative', 'Dual', True), ('βᾰπτῐστής', 'βᾰπτῐστ', 'βαπτιστ', '', '', 'αί', 'αι', 'βᾰπτῐσταί', 'βαπτισται', ('m',), 'Nominative', 'Plural', True), ('βᾰπτῐστής', 'βᾰπτῐστ', 'βαπτιστ', '', '', 'οῦ', 'ου', 'βᾰπτῐστοῦ', 'βαπτιστου', ('m',), 'Genitive', 'Singular', True), ('βᾰπτῐστής', 'βᾰπτῐστ', 'βαπτιστ', '', '', 'αῖν', 'αιν', 'βᾰπτῐσταῖν', 'βαπτισταιν', ('m',), 'Genitive', 'Dual', True), ('βᾰπτῐστής', 'βᾰπτῐστ', 'βαπτιστ', '', '', 'ῶν', 'ων', 'βᾰπτῐστῶν', 'βαπτιστων', ('m',), 'Genitive', 'Plural', True), ('βᾰπτῐστής', 'βᾰπτῐστ', 'βαπτιστ', '', '', 'ῇ', 'ῃ', 'βᾰπτῐστῇ', 'βαπτιστῃ', ('m',), 'Dative', 'Singular', True), ('βᾰπτῐστής', 'βᾰπτῐστ', 'βαπτιστ', '', '', 'αῖν', 'αιν', 'βᾰπτῐσταῖν', 'βαπτισταιν', ('m',), 'Dative', 'Dual', True), ('βᾰπτῐστής', 'βᾰπτῐστ', 'βαπτιστ', '', '', 'αῖς', 'αις', 'βᾰπτῐσταῖς', 'βαπτισταις', ('m',), 'Dative', 'Plural', True), ('βᾰπτῐστής', 'βᾰπτῐστ', 'βαπτιστ', '', '', 'ήν', 'ην', 'βᾰπτῐστήν', 'βαπτιστην', ('m',), 'Accusative', 'Singular', True), ('βᾰπτῐστής', 'βᾰπτῐστ', 'βαπτιστ', '', '', 'ᾱ́', 'α', 'βᾰπτῐστᾱ́', 'βαπτιστα', ('m',), 'Accusative', 'Dual', True), ('βᾰπτῐστής', 'βᾰπτῐστ', 'βαπτιστ', '', '', 'ᾱ́ς', 'ας', 'βᾰπτῐστᾱ́ς', 'βαπτιστας', ('m',), 'Accusative', 'Plural', True), ('βᾰπτῐστής', 'βᾰπτῐστ', 'βαπτιστ', '', '', 'ᾰ́', 'α', 'βᾰπτῐστᾰ́', 'βαπτιστα', ('m',), 'Vocative', 'Singular', True), ('βᾰπτῐστής', 'βᾰπτῐστ', 'βαπτιστ', '', '', 'ᾱ́', 'α', 'βᾰπτῐστᾱ́', 'βαπτιστα', ('m',), 'Vocative', 'Dual', True), ('βᾰπτῐστής', 'βᾰπτῐστ', 'βαπτιστ', '', '', 'αί', 'αι', 'βᾰπτῐσταί', 'βαπτισται', ('m',), 'Vocative', 'Plural', True), ('βᾰρᾰκῐ́νη', 'βᾰρᾰκῐ́ν', 'βαρακιν', '', '', 'η', 'η', 'βᾰρᾰκῐ́νη', 'βαρακινη', ('f',), 'Nominative', 'Singular', True), ('βᾰρᾰκῐ́νη', 'βᾰρᾰκῐ́ν', 'βαρακιν', '', '', 'ᾱ', 'α', 'βᾰρᾰκῐ́νᾱ', 'βαρακινα', ('f',), 'Nominative', 'Dual', True), ('βᾰρᾰκῐ́νη', 'βᾰρᾰκῐ́ν', 'βαρακιν', '', '', 'αι', 'αι', 'βᾰρᾰκῐ́ναι', 'βαρακιναι', ('f',), 'Nominative', 'Plural', True), ('βᾰρᾰκῐ́νη', 'βᾰρᾰκῐ́ν', 'βαρακιν', '', '', 'ης', 'ης', 'βᾰρᾰκῐ́νης', 'βαρακινης', ('f',), 'Genitive', 'Singular', True), ('βᾰρᾰκῐ́νη', 'βᾰρᾰκῐ́ν', 'βαρακιν', '', '', 'αιν', 'αιν', 'βᾰρᾰκῐ́ναιν', 'βαρακιναιν', ('f',), 'Genitive', 'Dual', True), ('βᾰρᾰκῐ́νη', 'βᾰρᾰκῐ́ν', 'βαρακιν', '', '', 'ῶν', 'ων', 'βᾰρᾰκῐνῶν', 'βαρακινων', ('f',), 'Genitive', 'Plural', False), ('βᾰρᾰκῐ́νη', 'βᾰρᾰκῐ́ν', 'βαρακιν', '', '', 'ῃ', 'ῃ', 'βᾰρᾰκῐ́νῃ', 'βαρακινῃ', ('f',), 'Dative', 'Singular', True), ('βᾰρᾰκῐ́νη', 'βᾰρᾰκῐ́ν', 'βαρακιν', '', '', 'αιν', 'αιν', 'βᾰρᾰκῐ́ναιν', 'βαρακιναιν', ('f',), 'Dative', 'Dual', True), ('βᾰρᾰκῐ́νη', 'βᾰρᾰκῐ́ν', 'βαρακιν', '', '', 'αις', 'αις', 'βᾰρᾰκῐ́ναις', 'βαρακιναις', ('f',), 'Dative', 'Plural', True), ('βᾰρᾰκῐ́νη', 'βᾰρᾰκῐ́ν', 'βαρακιν', '', '', 'ην', 'ην', 'βᾰρᾰκῐ́νην', 'βαρακινην', ('f',), 'Accusative', 'Singular', True), ('βᾰρᾰκῐ́νη', 'βᾰρᾰκῐ́ν', 'βαρακιν', '', '', 'ᾱ', 'α', 'βᾰρᾰκῐ́νᾱ', 'βαρακινα', ('f',), 'Accusative', 'Dual', True), ('βᾰρᾰκῐ́νη', 'βᾰρᾰκῐ́ν', 'βαρακιν', '', '', 'ᾱς', 'ας', 'βᾰρᾰκῐ́νᾱς', 'βαρακινας', ('f',), 'Accusative', 'Plural', True), ('βᾰρᾰκῐ́νη', 'βᾰρᾰκῐ́ν', 'βαρακιν', '', '', 'η', 'η', 'βᾰρᾰκῐ́νη', 'βαρακινη', ('f',), 'Vocative', 'Singular', True), ('βᾰρᾰκῐ́νη', 'βᾰρᾰκῐ́ν', 'βαρακιν', '', '', 'ᾱ', 'α', 'βᾰρᾰκῐ́νᾱ', 'βαρακινα', ('f',), 'Vocative', 'Dual', True), ('βᾰρᾰκῐ́νη', 'βᾰρᾰκῐ́ν', 'βαρακιν', '', '', 'αι', 'αι', 'βᾰρᾰκῐ́ναι', 'βαρακιναι', ('f',), 'Vocative', 'Plural', True), ('βαρβάρᾱ', 'βαρβάρ', 'βαρβαρ', '', '', 'ᾱ', 'α', 'βαρβάρᾱ', 'βαρβαρα', ('f',), 'Nominative', 'Singular', True), ('βαρβάρᾱ', 'βαρβάρ', 'βαρβαρ', '', '', 'ᾱ', 'α', 'βαρβάρᾱ', 'βαρβαρα', ('f',), 'Nominative', 'Dual', True), ('βαρβάρᾱ', 'βαρβάρ', 'βαρβαρ', '', '', 'αι', 'αι', 'βαρβάραι', 'βαρβαραι', ('f',), 'Nominative', 'Plural', True), ('βαρβάρᾱ', 'βαρβάρ', 'βαρβαρ', '', '', 'ᾱς', 'ας', 'βαρβάρᾱς', 'βαρβαρας', ('f',), 'Genitive', 'Singular', True), ('βαρβάρᾱ', 'βαρβάρ', 'βαρβαρ', '', '', 'αιν', 'αιν', 'βαρβάραιν', 'βαρβαραιν', ('f',), 'Genitive', 'Dual', True), ('βαρβάρᾱ', 'βαρβάρ', 'βαρβαρ', '', '', 'ῶν', 'ων', 'βαρβαρῶν', 'βαρβαρων', ('f',), 'Genitive', 'Plural', False), ('βαρβάρᾱ', 'βαρβάρ', 'βαρβαρ', '', '', 'ᾳ', 'ᾳ', 'βαρβάρᾳ', 'βαρβαρᾳ', ('f',), 'Dative', 'Singular', True), ('βαρβάρᾱ', 'βαρβάρ', 'βαρβαρ', '', '', 'αιν', 'αιν', 'βαρβάραιν', 'βαρβαραιν', ('f',), 'Dative', 'Dual', True), ('βαρβάρᾱ', 'βαρβάρ', 'βαρβαρ', '', '', 'αις', 'αις', 'βαρβάραις', 'βαρβαραις', ('f',), 'Dative', 'Plural', True), ('βαρβάρᾱ', 'βαρβάρ', 'βαρβαρ', '', '', 'ᾱν', 'αν', 'βαρβάρᾱν', 'βαρβαραν', ('f',), 'Accusative', 'Singular', True), ('βαρβάρᾱ', 'βαρβάρ', 'βαρβαρ', '', '', 'ᾱ', 'α', 'βαρβάρᾱ', 'βαρβαρα', ('f',), 'Accusative', 'Dual', True), ('βαρβάρᾱ', 'βαρβάρ', 'βαρβαρ', '', '', 'ᾱς', 'ας', 'βαρβάρᾱς', 'βαρβαρας', ('f',), 'Accusative', 'Plural', True), ('βαρβάρᾱ', 'βαρβάρ', 'βαρβαρ', '', '', 'ᾱ', 'α', 'βαρβάρᾱ', 'βαρβαρα', ('f',), 'Vocative', 'Singular', True), ('βαρβάρᾱ', 'βαρβάρ', 'βαρβαρ', '', '', 'ᾱ', 'α', 'βαρβάρᾱ', 'βαρβαρα', ('f',), 'Vocative', 'Dual', True), ('βαρβάρᾱ', 'βαρβάρ', 'βαρβαρ', '', '', 'αι', 'αι', 'βαρβάραι', 'βαρβαραι', ('f',), 'Vocative', 'Plural', True), ('βᾰρεῖᾰ', 'βᾰρεῖ', 'βαρει', '', '', 'ᾰ', 'α', 'βᾰρεῖᾰ', 'βαρεια', ('f',), 'Nominative', 'Singular', True), ('βᾰρεῖᾰ', 'βᾰρεῖ', 'βαρει', '', '', 'ᾱ', 'α', 'βᾰρείᾱ', 'βαρεια', ('f',), 'Nominative', 'Dual', False), ('βᾰρεῖᾰ', 'βᾰρεῖ', 'βαρει', '', '', 'αι', 'αι', 'βᾰρεῖαι', 'βαρειαι', ('f',), 'Nominative', 'Plural', True), ('βᾰρεῖᾰ', 'βᾰρεῖ', 'βαρει', '', '', 'ᾱς', 'ας', 'βᾰρείᾱς', 'βαρειας', ('f',), 'Genitive', 'Singular', False), ('βᾰρεῖᾰ', 'βᾰρεῖ', 'βαρει', '', '', 'αιν', 'αιν', 'βᾰρείαιν', 'βαρειαιν', ('f',), 'Genitive', 'Dual', False), ('βᾰρεῖᾰ', 'βᾰρεῖ', 'βαρει', '', '', 'ῶν', 'ων', 'βᾰρειῶν', 'βαρειων', ('f',), 'Genitive', 'Plural', False), ('βᾰρεῖᾰ', 'βᾰρεῖ', 'βαρει', '', '', 'ίᾳ', 'ιᾳ', 'βᾰρείᾳ', 'βαρειᾳ', ('f',), 'Dative', 'Singular', False), ('βᾰρεῖᾰ', 'βᾰρεῖ', 'βαρει', '', '', 'αιν', 'αιν', 'βᾰρείαιν', 'βαρειαιν', ('f',), 'Dative', 'Dual', False), ('βᾰρεῖᾰ', 'βᾰρεῖ', 'βαρει', '', '', 'αις', 'αις', 'βᾰρείαις', 'βαρειαις', ('f',), 'Dative', 'Plural', False), ('βᾰρεῖᾰ', 'βᾰρεῖ', 'βαρει', '', '', 'ᾰν', 'αν', 'βᾰρεῖᾰν', 'βαρειαν', ('f',), 'Accusative', 'Singular', True), ('βᾰρεῖᾰ', 'βᾰρεῖ', 'βαρει', '', '', 'ᾱ', 'α', 'βᾰρείᾱ', 'βαρεια', ('f',), 'Accusative', 'Dual', False), ('βᾰρεῖᾰ', 'βᾰρεῖ', 'βαρει', '', '', 'ᾱς', 'ας', 'βᾰρείᾱς', 'βαρειας', ('f',), 'Accusative', 'Plural', False), ('βᾰρεῖᾰ', 'βᾰρεῖ', 'βαρει', '', '', 'ᾰ', 'α', 'βᾰρεῖᾰ', 'βαρεια', ('f',), 'Vocative', 'Singular', True), ('βᾰρεῖᾰ', 'βᾰρεῖ', 'βαρει', '', '', 'ᾱ', 'α', 'βᾰρείᾱ', 'βαρεια', ('f',), 'Vocative', 'Dual', False), ('βᾰρεῖᾰ', 'βᾰρεῖ', 'βαρει', '', '', 'αι', 'αι', 'βᾰρεῖαι', 'βαρειαι', ('f',), 'Vocative', 'Plural', True), ('βᾰρῠθῡμῐ́ᾱ', 'βᾰρῠθῡμῐ́', 'βαρυθυμι', '', '', 'ᾱ', 'α', 'βᾰρῠθῡμῐ́ᾱ', 'βαρυθυμια', ('f',), 'Nominative', 'Singular', True), ('βᾰρῠθῡμῐ́ᾱ', 'βᾰρῠθῡμῐ́', 'βαρυθυμι', '', '', 'ᾱ', 'α', 'βᾰρῠθῡμῐ́ᾱ', 'βαρυθυμια', ('f',), 'Nominative', 'Dual', True), ('βᾰρῠθῡμῐ́ᾱ', 'βᾰρῠθῡμῐ́', 'βαρυθυμι', '', '', 'αι', 'αι', 'βᾰρῠθῡμῐ́αι', 'βαρυθυμιαι', ('f',), 'Nominative', 'Plural', True), ('βᾰρῠθῡμῐ́ᾱ', 'βᾰρῠθῡμῐ́', 'βαρυθυμι', '', '', 'ᾱς', 'ας', 'βᾰρῠθῡμῐ́ᾱς', 'βαρυθυμιας', ('f',), 'Genitive', 'Singular', True), ('βᾰρῠθῡμῐ́ᾱ', 'βᾰρῠθῡμῐ́', 'βαρυθυμι', '', '', 'αιν', 'αιν', 'βᾰρῠθῡμῐ́αιν', 'βαρυθυμιαιν', ('f',), 'Genitive', 'Dual', True), ('βᾰρῠθῡμῐ́ᾱ', 'βᾰρῠθῡμῐ́', 'βαρυθυμι', '', '', 'ῶν', 'ων', 'βᾰρῠθῡμῐῶν', 'βαρυθυμιων', ('f',), 'Genitive', 'Plural', False), ('βᾰρῠθῡμῐ́ᾱ', 'βᾰρῠθῡμῐ́', 'βαρυθυμι', '', '', 'ᾳ', 'ᾳ', 'βᾰρῠθῡμῐ́ᾳ', 'βαρυθυμιᾳ', ('f',), 'Dative', 'Singular', True), ('βᾰρῠθῡμῐ́ᾱ', 'βᾰρῠθῡμῐ́', 'βαρυθυμι', '', '', 'αιν', 'αιν', 'βᾰρῠθῡμῐ́αιν', 'βαρυθυμιαιν', ('f',), 'Dative', 'Dual', True), ('βᾰρῠθῡμῐ́ᾱ', 'βᾰρῠθῡμῐ́', 'βαρυθυμι', '', '', 'αις', 'αις', 'βᾰρῠθῡμῐ́αις', 'βαρυθυμιαις', ('f',), 'Dative', 'Plural', True), ('βᾰρῠθῡμῐ́ᾱ', 'βᾰρῠθῡμῐ́', 'βαρυθυμι', '', '', 'ᾱν', 'αν', 'βᾰρῠθῡμῐ́ᾱν', 'βαρυθυμιαν', ('f',), 'Accusative', 'Singular', True), ('βᾰρῠθῡμῐ́ᾱ', 'βᾰρῠθῡμῐ́', 'βαρυθυμι', '', '', 'ᾱ', 'α', 'βᾰρῠθῡμῐ́ᾱ', 'βαρυθυμια', ('f',), 'Accusative', 'Dual', True), ('βᾰρῠθῡμῐ́ᾱ', 'βᾰρῠθῡμῐ́', 'βαρυθυμι', '', '', 'ᾱς', 'ας', 'βᾰρῠθῡμῐ́ᾱς', 'βαρυθυμιας', ('f',), 'Accusative', 'Plural', True), ('βᾰρῠθῡμῐ́ᾱ', 'βᾰρῠθῡμῐ́', 'βαρυθυμι', '', '', 'ᾱ', 'α', 'βᾰρῠθῡμῐ́ᾱ', 'βαρυθυμια', ('f',), 'Vocative', 'Singular', True), ('βᾰρῠθῡμῐ́ᾱ', 'βᾰρῠθῡμῐ́', 'βαρυθυμι', '', '', 'ᾱ', 'α', 'βᾰρῠθῡμῐ́ᾱ', 'βαρυθυμια', ('f',), 'Vocative', 'Dual', True), ('βᾰρῠθῡμῐ́ᾱ', 'βᾰρῠθῡμῐ́', 'βαρυθυμι', '', '', 'αι', 'αι', 'βᾰρῠθῡμῐ́αι', 'βαρυθυμιαι', ('f',), 'Vocative', 'Plural', True), ('βασίλειᾰ', 'βασίλει', 'βασιλει', '', '', 'ᾰ', 'α', 'βασίλειᾰ', 'βασιλεια', ('f',), 'Nominative', 'Singular', True), ('βασίλειᾰ', 'βασίλει', 'βασιλει', '', '', 'ᾱ', 'α', 'βασιλείᾱ', 'βασιλεια', ('f',), 'Nominative', 'Dual', False), ('βασίλειᾰ', 'βασίλει', 'βασιλει', '', '', 'αι', 'αι', 'βασίλειαι', 'βασιλειαι', ('f',), 'Nominative', 'Plural', True), ('βασίλειᾰ', 'βασίλει', 'βασιλει', '', '', 'ᾱς', 'ας', 'βασιλείᾱς', 'βασιλειας', ('f',), 'Genitive', 'Singular', False), ('βασίλειᾰ', 'βασίλει', 'βασιλει', '', '', 'αιν', 'αιν', 'βασιλείαιν', 'βασιλειαιν', ('f',), 'Genitive', 'Dual', False), ('βασίλειᾰ', 'βασίλει', 'βασιλει', '', '', 'ῶν', 'ων', 'βασιλειῶν', 'βασιλειων', ('f',), 'Genitive', 'Plural', False), ('βασίλειᾰ', 'βασίλει', 'βασιλει', '', '', 'ίᾳ', 'ιᾳ', 'βασιλείᾳ', 'βασιλειᾳ', ('f',), 'Dative', 'Singular', False), ('βασίλειᾰ', 'βασίλει', 'βασιλει', '', '', 'αιν', 'αιν', 'βασιλείαιν', 'βασιλειαιν', ('f',), 'Dative', 'Dual', False), ('βασίλειᾰ', 'βασίλει', 'βασιλει', '', '', 'αις', 'αις', 'βασιλείαις', 'βασιλειαις', ('f',), 'Dative', 'Plural', False), ('βασίλειᾰ', 'βασίλει', 'βασιλει', '', '', 'ᾰν', 'αν', 'βασίλειᾰν', 'βασιλειαν', ('f',), 'Accusative', 'Singular', True), ('βασίλειᾰ', 'βασίλει', 'βασιλει', '', '', 'ᾱ', 'α', 'βασιλείᾱ', 'βασιλεια', ('f',), 'Accusative', 'Dual', False), ('βασίλειᾰ', 'βασίλει', 'βασιλει', '', '', 'ᾱς', 'ας', 'βασιλείᾱς', 'βασιλειας', ('f',), 'Accusative', 'Plural', False), ('βασίλειᾰ', 'βασίλει', 'βασιλει', '', '', 'ᾰ', 'α', 'βασίλειᾰ', 'βασιλεια', ('f',), 'Vocative', 'Singular', True), ('βασίλειᾰ', 'βασίλει', 'βασιλει', '', '', 'ᾱ', 'α', 'βασιλείᾱ', 'βασιλεια', ('f',), 'Vocative', 'Dual', False), ('βασίλειᾰ', 'βασίλει', 'βασιλει', '', '', 'αι', 'αι', 'βασίλειαι', 'βασιλειαι', ('f',), 'Vocative', 'Plural', True), ('βᾰσῐ́λῐσσᾰ', 'βᾰσῐ́λῐσσ', 'βασιλισσ', '', '', 'ᾰ', 'α', 'βᾰσῐ́λῐσσᾰ', 'βασιλισσα', ('f',), 'Nominative', 'Singular', True), ('βᾰσῐ́λῐσσᾰ', 'βᾰσῐ́λῐσσ', 'βασιλισσ', '', '', 'ᾱ', 'α', 'βᾰσῐλῐ́σσᾱ', 'βασιλισσα', ('f',), 'Nominative', 'Dual', False), ('βᾰσῐ́λῐσσᾰ', 'βᾰσῐ́λῐσσ', 'βασιλισσ', '', '', 'αι', 'αι', 'βᾰσῐ́λῐσσαι', 'βασιλισσαι', ('f',), 'Nominative', 'Plural', True), ('βᾰσῐ́λῐσσᾰ', 'βᾰσῐ́λῐσσ', 'βασιλισσ', '', '', 'ης', 'ης', 'βᾰσῐλῐ́σσης', 'βασιλισσης', ('f',), 'Genitive', 'Singular', False), ('βᾰσῐ́λῐσσᾰ', 'βᾰσῐ́λῐσσ', 'βασιλισσ', '', '', 'αιν', 'αιν', 'βᾰσῐλῐ́σσαιν', 'βασιλισσαιν', ('f',), 'Genitive', 'Dual', False), ('βᾰσῐ́λῐσσᾰ', 'βᾰσῐ́λῐσσ', 'βασιλισσ', '', '', 'ῶν', 'ων', 'βᾰσῐλῐσσῶν', 'βασιλισσων', ('f',), 'Genitive', 'Plural', False), ('βᾰσῐ́λῐσσᾰ', 'βᾰσῐ́λῐσσ', 'βασιλισσ', '', '', 'σῃ', 'σῃ', 'βᾰσῐλῐ́σσῃ', 'βασιλισσῃ', ('f',), 'Dative', 'Singular', False), ('βᾰσῐ́λῐσσᾰ', 'βᾰσῐ́λῐσσ', 'βασιλισσ', '', '', 'αιν', 'αιν', 'βᾰσῐλῐ́σσαιν', 'βασιλισσαιν', ('f',), 'Dative', 'Dual', False), ('βᾰσῐ́λῐσσᾰ', 'βᾰσῐ́λῐσσ', 'βασιλισσ', '', '', 'αις', 'αις', 'βᾰσῐλῐ́σσαις', 'βασιλισσαις', ('f',), 'Dative', 'Plural', False), ('βᾰσῐ́λῐσσᾰ', 'βᾰσῐ́λῐσσ', 'βασιλισσ', '', '', 'ᾰν', 'αν', 'βᾰσῐ́λῐσσᾰν', 'βασιλισσαν', ('f',), 'Accusative', 'Singular', True), ('βᾰσῐ́λῐσσᾰ', 'βᾰσῐ́λῐσσ', 'βασιλισσ', '', '', 'ᾱ', 'α', 'βᾰσῐλῐ́σσᾱ', 'βασιλισσα', ('f',), 'Accusative', 'Dual', False), ('βᾰσῐ́λῐσσᾰ', 'βᾰσῐ́λῐσσ', 'βασιλισσ', '', '', 'ᾱς', 'ας', 'βᾰσῐλῐ́σσᾱς', 'βασιλισσας', ('f',), 'Accusative', 'Plural', False), ('βᾰσῐ́λῐσσᾰ', 'βᾰσῐ́λῐσσ', 'βασιλισσ', '', '', 'ᾰ', 'α', 'βᾰσῐ́λῐσσᾰ', 'βασιλισσα', ('f',), 'Vocative', 'Singular', True), ('βᾰσῐ́λῐσσᾰ', 'βᾰσῐ́λῐσσ', 'βασιλισσ', '', '', 'ᾱ', 'α', 'βᾰσῐλῐ́σσᾱ', 'βασιλισσα', ('f',), 'Vocative', 'Dual', False), ('βᾰσῐ́λῐσσᾰ', 'βᾰσῐ́λῐσσ', 'βασιλισσ', '', '', 'αι', 'αι', 'βᾰσῐ́λῐσσαι', 'βασιλισσαι', ('f',), 'Vocative', 'Plural', True), ('βᾰσᾰνίτης', 'βᾰσᾰνίτ', 'βασανιτ', '', '', 'ης', 'ης', 'βᾰσᾰνίτης', 'βασανιτης', ('m',), 'Nominative', 'Singular', True), ('βᾰσᾰνίτης', 'βᾰσᾰνίτ', 'βασανιτ', '', '', 'ᾱ', 'α', 'βᾰσᾰνίτᾱ', 'βασανιτα', ('m',), 'Nominative', 'Dual', True), ('βᾰσᾰνίτης', 'βᾰσᾰνίτ', 'βασανιτ', '', '', 'αι', 'αι', 'βᾰσᾰνίται', 'βασανιται', ('m',), 'Nominative', 'Plural', True), ('βᾰσᾰνίτης', 'βᾰσᾰνίτ', 'βασανιτ', '', '', 'ου', 'ου', 'βᾰσᾰνίτου', 'βασανιτου', ('m',), 'Genitive', 'Singular', True), ('βᾰσᾰνίτης', 'βᾰσᾰνίτ', 'βασανιτ', '', '', 'αιν', 'αιν', 'βᾰσᾰνίταιν', 'βασανιταιν', ('m',), 'Genitive', 'Dual', True), ('βᾰσᾰνίτης', 'βᾰσᾰνίτ', 'βασανιτ', '', '', 'ῶν', 'ων', 'βᾰσᾰνιτῶν', 'βασανιτων', ('m',), 'Genitive', 'Plural', False), ('βᾰσᾰνίτης', 'βᾰσᾰνίτ', 'βασανιτ', '', '', 'ῃ', 'ῃ', 'βᾰσᾰνίτῃ', 'βασανιτῃ', ('m',), 'Dative', 'Singular', True), ('βᾰσᾰνίτης', 'βᾰσᾰνίτ', 'βασανιτ', '', '', 'αιν', 'αιν', 'βᾰσᾰνίταιν', 'βασανιταιν', ('m',), 'Dative', 'Dual', True), ('βᾰσᾰνίτης', 'βᾰσᾰνίτ', 'βασανιτ', '', '', 'αις', 'αις', 'βᾰσᾰνίταις', 'βασανιταις', ('m',), 'Dative', 'Plural', True), ('βᾰσᾰνίτης', 'βᾰσᾰνίτ', 'βασανιτ', '', '', 'ην', 'ην', 'βᾰσᾰνίτην', 'βασανιτην', ('m',), 'Accusative', 'Singular', True), ('βᾰσᾰνίτης', 'βᾰσᾰνίτ', 'βασανιτ', '', '', 'ᾱ', 'α', 'βᾰσᾰνίτᾱ', 'βασανιτα', ('m',), 'Accusative', 'Dual', True), ('βᾰσᾰνίτης', 'βᾰσᾰνίτ', 'βασανιτ', '', '', 'ᾱς', 'ας', 'βᾰσᾰνίτᾱς', 'βασανιτας', ('m',), 'Accusative', 'Plural', True), ('βᾰσᾰνίτης', 'βᾰσᾰνίτ', 'βασανιτ', '', '', 'ᾰ', 'α', 'βᾰσᾰνίτᾰ', 'βασανιτα', ('m',), 'Vocative', 'Singular', True), ('βᾰσᾰνίτης', 'βᾰσᾰνίτ', 'βασανιτ', '', '', 'ᾱ', 'α', 'βᾰσᾰνίτᾱ', 'βασανιτα', ('m',), 'Vocative', 'Dual', True), ('βᾰσᾰνίτης', 'βᾰσᾰνίτ', 'βασανιτ', '', '', 'αι', 'αι', 'βᾰσᾰνίται', 'βασανιται', ('m',), 'Vocative', 'Plural', True), ('βᾰσῐλείᾱ', 'βᾰσῐλεί', 'βασιλει', '', '', 'ᾱ', 'α', 'βᾰσῐλείᾱ', 'βασιλεια', ('f',), 'Nominative', 'Singular', True), ('βᾰσῐλείᾱ', 'βᾰσῐλεί', 'βασιλει', '', '', 'ᾱ', 'α', 'βᾰσῐλείᾱ', 'βασιλεια', ('f',), 'Nominative', 'Dual', True), ('βᾰσῐλείᾱ', 'βᾰσῐλεί', 'βασιλει', '', '', 'αι', 'αι', 'βᾰσῐλεῖαι', 'βασιλειαι', ('f',), 'Nominative', 'Plural', False), ('βᾰσῐλείᾱ', 'βᾰσῐλεί', 'βασιλει', '', '', 'ᾱς', 'ας', 'βᾰσῐλείᾱς', 'βασιλειας', ('f',), 'Genitive', 'Singular', True), ('βᾰσῐλείᾱ', 'βᾰσῐλεί', 'βασιλει', '', '', 'αιν', 'αιν', 'βᾰσῐλείαιν', 'βασιλειαιν', ('f',), 'Genitive', 'Dual', True), ('βᾰσῐλείᾱ', 'βᾰσῐλεί', 'βασιλει', '', '', 'ῶν', 'ων', 'βᾰσῐλειῶν', 'βασιλειων', ('f',), 'Genitive', 'Plural', False), ('βᾰσῐλείᾱ', 'βᾰσῐλεί', 'βασιλει', '', '', 'ᾳ', 'ᾳ', 'βᾰσῐλείᾳ', 'βασιλειᾳ', ('f',), 'Dative', 'Singular', True), ('βᾰσῐλείᾱ', 'βᾰσῐλεί', 'βασιλει', '', '', 'αιν', 'αιν', 'βᾰσῐλείαιν', 'βασιλειαιν', ('f',), 'Dative', 'Dual', True), ('βᾰσῐλείᾱ', 'βᾰσῐλεί', 'βασιλει', '', '', 'αις', 'αις', 'βᾰσῐλείαις', 'βασιλειαις', ('f',), 'Dative', 'Plural', True), ('βᾰσῐλείᾱ', 'βᾰσῐλεί', 'βασιλει', '', '', 'ᾱν', 'αν', 'βᾰσῐλείᾱν', 'βασιλειαν', ('f',), 'Accusative', 'Singular', True), ('βᾰσῐλείᾱ', 'βᾰσῐλεί', 'βασιλει', '', '', 'ᾱ', 'α', 'βᾰσῐλείᾱ', 'βασιλεια', ('f',), 'Accusative', 'Dual', True), ('βᾰσῐλείᾱ', 'βᾰσῐλεί', 'βασιλει', '', '', 'ᾱς', 'ας', 'βᾰσῐλείᾱς', 'βασιλειας', ('f',), 'Accusative', 'Plural', True), ('βᾰσῐλείᾱ', 'βᾰσῐλεί', 'βασιλει', '', '', 'ᾱ', 'α', 'βᾰσῐλείᾱ', 'βασιλεια', ('f',), 'Vocative', 'Singular', True), ('βᾰσῐλείᾱ', 'βᾰσῐλεί', 'βασιλει', '', '', 'ᾱ', 'α', 'βᾰσῐλείᾱ', 'βασιλεια', ('f',), 'Vocative', 'Dual', True), ('βᾰσῐλείᾱ', 'βᾰσῐλεί', 'βασιλει', '', '', 'αι', 'αι', 'βᾰσῐλεῖαι', 'βασιλειαι', ('f',), 'Vocative', 'Plural', False), ('βᾰσκᾶς', 'βᾰσκ', 'βασκ', '', '', 'ᾶς', 'ας', 'βᾰσκᾶς', 'βασκας', ('m',), 'Nominative', 'Singular', True), ('βᾰσκᾶς', 'βᾰσκ', 'βασκ', '', '', 'ᾶ', 'α', 'βᾰσκᾶ', 'βασκα', ('m',), 'Nominative', 'Dual', True), ('βᾰσκᾶς', 'βᾰσκ', 'βασκ', '', '', 'αῖ', 'αι', 'βᾰσκαῖ', 'βασκαι', ('m',), 'Nominative', 'Plural', True), ('βᾰσκᾶς', 'βᾰσκ', 'βασκ', '', '', 'ᾶ', 'α', 'βᾰσκᾶ', 'βασκα', ('m',), 'Genitive', 'Singular', True), ('βᾰσκᾶς', 'βᾰσκ', 'βασκ', '', '', 'αῖν', 'αιν', 'βᾰσκαῖν', 'βασκαιν', ('m',), 'Genitive', 'Dual', True), ('βᾰσκᾶς', 'βᾰσκ', 'βασκ', '', '', 'ῶν', 'ων', 'βᾰσκῶν', 'βασκων', ('m',), 'Genitive', 'Plural', True), ('βᾰσκᾶς', 'βᾰσκ', 'βασκ', '', '', 'ᾷ', 'ᾳ', 'βᾰσκᾷ', 'βασκᾳ', ('m',), 'Dative', 'Singular', True), ('βᾰσκᾶς', 'βᾰσκ', 'βασκ', '', '', 'αῖν', 'αιν', 'βᾰσκαῖν', 'βασκαιν', ('m',), 'Dative', 'Dual', True), ('βᾰσκᾶς', 'βᾰσκ', 'βασκ', '', '', 'αῖς', 'αις', 'βᾰσκαῖς', 'βασκαις', ('m',), 'Dative', 'Plural', True), ('βᾰσκᾶς', 'βᾰσκ', 'βασκ', '', '', 'ᾶν', 'αν', 'βᾰσκᾶν', 'βασκαν', ('m',), 'Accusative', 'Singular', True), ('βᾰσκᾶς', 'βᾰσκ', 'βασκ', '', '', 'ᾶ', 'α', 'βᾰσκᾶ', 'βασκα', ('m',), 'Accusative', 'Dual', True), ('βᾰσκᾶς', 'βᾰσκ', 'βασκ', '', '', 'ᾶς', 'ας', 'βᾰσκᾶς', 'βασκας', ('m',), 'Accusative', 'Plural', True), ('βᾰσκᾶς', 'βᾰσκ', 'βασκ', '', '', 'ᾶ', 'α', 'βᾰσκᾶ', 'βασκα', ('m',), 'Vocative', 'Singular', True), ('βᾰσκᾶς', 'βᾰσκ', 'βασκ', '', '', 'ᾶ', 'α', 'βᾰσκᾶ', 'βασκα', ('m',), 'Vocative', 'Dual', True), ('βᾰσκᾶς', 'βᾰσκ', 'βασκ', '', '', 'αῖ', 'αι', 'βᾰσκαῖ', 'βασκαι', ('m',), 'Vocative', 'Plural', True), ('βᾰσσᾰ́ρᾱ', 'βᾰσσᾰ́ρ', 'βασσαρ', '', '', 'ᾱ', 'α', 'βᾰσσᾰ́ρᾱ', 'βασσαρα', ('f',), 'Nominative', 'Singular', True), ('βᾰσσᾰ́ρᾱ', 'βᾰσσᾰ́ρ', 'βασσαρ', '', '', 'ᾱ', 'α', 'βᾰσσᾰ́ρᾱ', 'βασσαρα', ('f',), 'Nominative', 'Dual', True), ('βᾰσσᾰ́ρᾱ', 'βᾰσσᾰ́ρ', 'βασσαρ', '', '', 'αι', 'αι', 'βᾰσσᾰ́ραι', 'βασσαραι', ('f',), 'Nominative', 'Plural', True), ('βᾰσσᾰ́ρᾱ', 'βᾰσσᾰ́ρ', 'βασσαρ', '', '', 'ᾱς', 'ας', 'βᾰσσᾰ́ρᾱς', 'βασσαρας', ('f',), 'Genitive', 'Singular', True), ('βᾰσσᾰ́ρᾱ', 'βᾰσσᾰ́ρ', 'βασσαρ', '', '', 'αιν', 'αιν', 'βᾰσσᾰ́ραιν', 'βασσαραιν', ('f',), 'Genitive', 'Dual', True), ('βᾰσσᾰ́ρᾱ', 'βᾰσσᾰ́ρ', 'βασσαρ', '', '', 'ῶν', 'ων', 'βᾰσσᾰρῶν', 'βασσαρων', ('f',), 'Genitive', 'Plural', False), ('βᾰσσᾰ́ρᾱ', 'βᾰσσᾰ́ρ', 'βασσαρ', '', '', 'ᾳ', 'ᾳ', 'βᾰσσᾰ́ρᾳ', 'βασσαρᾳ', ('f',), 'Dative', 'Singular', True), ('βᾰσσᾰ́ρᾱ', 'βᾰσσᾰ́ρ', 'βασσαρ', '', '', 'αιν', 'αιν', 'βᾰσσᾰ́ραιν', 'βασσαραιν', ('f',), 'Dative', 'Dual', True), ('βᾰσσᾰ́ρᾱ', 'βᾰσσᾰ́ρ', 'βασσαρ', '', '', 'αις', 'αις', 'βᾰσσᾰ́ραις', 'βασσαραις', ('f',), 'Dative', 'Plural', True), ('βᾰσσᾰ́ρᾱ', 'βᾰσσᾰ́ρ', 'βασσαρ', '', '', 'ᾱν', 'αν', 'βᾰσσᾰ́ρᾱν', 'βασσαραν', ('f',), 'Accusative', 'Singular', True), ('βᾰσσᾰ́ρᾱ', 'βᾰσσᾰ́ρ', 'βασσαρ', '', '', 'ᾱ', 'α', 'βᾰσσᾰ́ρᾱ', 'βασσαρα', ('f',), 'Accusative', 'Dual', True), ('βᾰσσᾰ́ρᾱ', 'βᾰσσᾰ́ρ', 'βασσαρ', '', '', 'ᾱς', 'ας', 'βᾰσσᾰ́ρᾱς', 'βασσαρας', ('f',), 'Accusative', 'Plural', True), ('βᾰσσᾰ́ρᾱ', 'βᾰσσᾰ́ρ', 'βασσαρ', '', '', 'ᾱ', 'α', 'βᾰσσᾰ́ρᾱ', 'βασσαρα', ('f',), 'Vocative', 'Singular', True), ('βᾰσσᾰ́ρᾱ', 'βᾰσσᾰ́ρ', 'βασσαρ', '', '', 'ᾱ', 'α', 'βᾰσσᾰ́ρᾱ', 'βασσαρα', ('f',), 'Vocative', 'Dual', True), ('βᾰσσᾰ́ρᾱ', 'βᾰσσᾰ́ρ', 'βασσαρ', '', '', 'αι', 'αι', 'βᾰσσᾰ́ραι', 'βασσαραι', ('f',), 'Vocative', 'Plural', True), ('βᾰστᾰγή', 'βᾰστᾰγ', 'βασταγ', '', '', 'ή', 'η', 'βᾰστᾰγή', 'βασταγη', ('f',), 'Nominative', 'Singular', True), ('βᾰστᾰγή', 'βᾰστᾰγ', 'βασταγ', '', '', 'ᾱ́', 'α', 'βᾰστᾰγᾱ́', 'βασταγα', ('f',), 'Nominative', 'Dual', True), ('βᾰστᾰγή', 'βᾰστᾰγ', 'βασταγ', '', '', 'αί', 'αι', 'βᾰστᾰγαί', 'βασταγαι', ('f',), 'Nominative', 'Plural', True), ('βᾰστᾰγή', 'βᾰστᾰγ', 'βασταγ', '', '', 'ῆς', 'ης', 'βᾰστᾰγῆς', 'βασταγης', ('f',), 'Genitive', 'Singular', True), ('βᾰστᾰγή', 'βᾰστᾰγ', 'βασταγ', '', '', 'αῖν', 'αιν', 'βᾰστᾰγαῖν', 'βασταγαιν', ('f',), 'Genitive', 'Dual', True), ('βᾰστᾰγή', 'βᾰστᾰγ', 'βασταγ', '', '', 'ῶν', 'ων', 'βᾰστᾰγῶν', 'βασταγων', ('f',), 'Genitive', 'Plural', True), ('βᾰστᾰγή', 'βᾰστᾰγ', 'βασταγ', '', '', 'ῇ', 'ῃ', 'βᾰστᾰγῇ', 'βασταγῃ', ('f',), 'Dative', 'Singular', True), ('βᾰστᾰγή', 'βᾰστᾰγ', 'βασταγ', '', '', 'αῖν', 'αιν', 'βᾰστᾰγαῖν', 'βασταγαιν', ('f',), 'Dative', 'Dual', True), ('βᾰστᾰγή', 'βᾰστᾰγ', 'βασταγ', '', '', 'αῖς', 'αις', 'βᾰστᾰγαῖς', 'βασταγαις', ('f',), 'Dative', 'Plural', True), ('βᾰστᾰγή', 'βᾰστᾰγ', 'βασταγ', '', '', 'ήν', 'ην', 'βᾰστᾰγήν', 'βασταγην', ('f',), 'Accusative', 'Singular', True), ('βᾰστᾰγή', 'βᾰστᾰγ', 'βασταγ', '', '', 'ᾱ́', 'α', 'βᾰστᾰγᾱ́', 'βασταγα', ('f',), 'Accusative', 'Dual', True), ('βᾰστᾰγή', 'βᾰστᾰγ', 'βασταγ', '', '', 'ᾱ́ς', 'ας', 'βᾰστᾰγᾱ́ς', 'βασταγας', ('f',), 'Accusative', 'Plural', True), ('βᾰστᾰγή', 'βᾰστᾰγ', 'βασταγ', '', '', 'ή', 'η', 'βᾰστᾰγή', 'βασταγη', ('f',), 'Vocative', 'Singular', True), ('βᾰστᾰγή', 'βᾰστᾰγ', 'βασταγ', '', '', 'ᾱ́', 'α', 'βᾰστᾰγᾱ́', 'βασταγα', ('f',), 'Vocative', 'Dual', True), ('βᾰστᾰγή', 'βᾰστᾰγ', 'βασταγ', '', '', 'αί', 'αι', 'βᾰστᾰγαί', 'βασταγαι', ('f',), 'Vocative', 'Plural', True), ('βασυνῐ́ᾱς', 'βασυνῐ́', 'βασυνι', '', '', 'ᾱς', 'ας', 'βασυνῐ́ᾱς', 'βασυνιας', ('m',), 'Nominative', 'Singular', True), ('βασυνῐ́ᾱς', 'βασυνῐ́', 'βασυνι', '', '', 'ᾱ', 'α', 'βασυνῐ́ᾱ', 'βασυνια', ('m',), 'Nominative', 'Dual', True), ('βασυνῐ́ᾱς', 'βασυνῐ́', 'βασυνι', '', '', 'αι', 'αι', 'βασυνῐ́αι', 'βασυνιαι', ('m',), 'Nominative', 'Plural', True), ('βασυνῐ́ᾱς', 'βασυνῐ́', 'βασυνι', '', '', 'ου', 'ου', 'βασυνῐ́ου', 'βασυνιου', ('m',), 'Genitive', 'Singular', True), ('βασυνῐ́ᾱς', 'βασυνῐ́', 'βασυνι', '', '', 'αιν', 'αιν', 'βασυνῐ́αιν', 'βασυνιαιν', ('m',), 'Genitive', 'Dual', True), ('βασυνῐ́ᾱς', 'βασυνῐ́', 'βασυνι', '', '', 'ῶν', 'ων', 'βασυνῐῶν', 'βασυνιων', ('m',), 'Genitive', 'Plural', False), ('βασυνῐ́ᾱς', 'βασυνῐ́', 'βασυνι', '', '', 'ᾳ', 'ᾳ', 'βασυνῐ́ᾳ', 'βασυνιᾳ', ('m',), 'Dative', 'Singular', True), ('βασυνῐ́ᾱς', 'βασυνῐ́', 'βασυνι', '', '', 'αιν', 'αιν', 'βασυνῐ́αιν', 'βασυνιαιν', ('m',), 'Dative', 'Dual', True), ('βασυνῐ́ᾱς', 'βασυνῐ́', 'βασυνι', '', '', 'αις', 'αις', 'βασυνῐ́αις', 'βασυνιαις', ('m',), 'Dative', 'Plural', True), ('βασυνῐ́ᾱς', 'βασυνῐ́', 'βασυνι', '', '', 'ᾱν', 'αν', 'βασυνῐ́ᾱν', 'βασυνιαν', ('m',), 'Accusative', 'Singular', True), ('βασυνῐ́ᾱς', 'βασυνῐ́', 'βασυνι', '', '', 'ᾱ', 'α', 'βασυνῐ́ᾱ', 'βασυνια', ('m',), 'Accusative', 'Dual', True), ('βασυνῐ́ᾱς', 'βασυνῐ́', 'βασυνι', '', '', 'ᾱς', 'ας', 'βασυνῐ́ᾱς', 'βασυνιας', ('m',), 'Accusative', 'Plural', True), ('βασυνῐ́ᾱς', 'βασυνῐ́', 'βασυνι', '', '', 'ᾱ', 'α', 'βασυνῐ́ᾱ', 'βασυνια', ('m',), 'Vocative', 'Singular', True), ('βασυνῐ́ᾱς', 'βασυνῐ́', 'βασυνι', '', '', 'ᾱ', 'α', 'βασυνῐ́ᾱ', 'βασυνια', ('m',), 'Vocative', 'Dual', True), ('βασυνῐ́ᾱς', 'βασυνῐ́', 'βασυνι', '', '', 'αι', 'αι', 'βασυνῐ́αι', 'βασυνιαι', ('m',), 'Vocative', 'Plural', True), ('βᾰτῐάκη', 'βᾰτῐάκ', 'βατιακ', '', '', 'η', 'η', 'βᾰτῐάκη', 'βατιακη', ('f',), 'Nominative', 'Singular', True), ('βᾰτῐάκη', 'βᾰτῐάκ', 'βατιακ', '', '', 'ᾱ', 'α', 'βᾰτῐάκᾱ', 'βατιακα', ('f',), 'Nominative', 'Dual', True), ('βᾰτῐάκη', 'βᾰτῐάκ', 'βατιακ', '', '', 'αι', 'αι', 'βᾰτῐάκαι', 'βατιακαι', ('f',), 'Nominative', 'Plural', True), ('βᾰτῐάκη', 'βᾰτῐάκ', 'βατιακ', '', '', 'ης', 'ης', 'βᾰτῐάκης', 'βατιακης', ('f',), 'Genitive', 'Singular', True), ('βᾰτῐάκη', 'βᾰτῐάκ', 'βατιακ', '', '', 'αιν', 'αιν', 'βᾰτῐάκαιν', 'βατιακαιν', ('f',), 'Genitive', 'Dual', True), ('βᾰτῐάκη', 'βᾰτῐάκ', 'βατιακ', '', '', 'ῶν', 'ων', 'βᾰτῐακῶν', 'βατιακων', ('f',), 'Genitive', 'Plural', False), ('βᾰτῐάκη', 'βᾰτῐάκ', 'βατιακ', '', '', 'ῃ', 'ῃ', 'βᾰτῐάκῃ', 'βατιακῃ', ('f',), 'Dative', 'Singular', True), ('βᾰτῐάκη', 'βᾰτῐάκ', 'βατιακ', '', '', 'αιν', 'αιν', 'βᾰτῐάκαιν', 'βατιακαιν', ('f',), 'Dative', 'Dual', True), ('βᾰτῐάκη', 'βᾰτῐάκ', 'βατιακ', '', '', 'αις', 'αις', 'βᾰτῐάκαις', 'βατιακαις', ('f',), 'Dative', 'Plural', True), ('βᾰτῐάκη', 'βᾰτῐάκ', 'βατιακ', '', '', 'ην', 'ην', 'βᾰτῐάκην', 'βατιακην', ('f',), 'Accusative', 'Singular', True), ('βᾰτῐάκη', 'βᾰτῐάκ', 'βατιακ', '', '', 'ᾱ', 'α', 'βᾰτῐάκᾱ', 'βατιακα', ('f',), 'Accusative', 'Dual', True), ('βᾰτῐάκη', 'βᾰτῐάκ', 'βατιακ', '', '', 'ᾱς', 'ας', 'βᾰτῐάκᾱς', 'βατιακας', ('f',), 'Accusative', 'Plural', True), ('βᾰτῐάκη', 'βᾰτῐάκ', 'βατιακ', '', '', 'η', 'η', 'βᾰτῐάκη', 'βατιακη', ('f',), 'Vocative', 'Singular', True), ('βᾰτῐάκη', 'βᾰτῐάκ', 'βατιακ', '', '', 'ᾱ', 'α', 'βᾰτῐάκᾱ', 'βατιακα', ('f',), 'Vocative', 'Dual', True), ('βᾰτῐάκη', 'βᾰτῐάκ', 'βατιακ', '', '', 'αι', 'αι', 'βᾰτῐάκαι', 'βατιακαι', ('f',), 'Vocative', 'Plural', True), ('βᾰτρᾰχῑ́της', 'βᾰτρᾰχῑ́τ', 'βατραχιτ', '', '', 'ης', 'ης', 'βᾰτρᾰχῑ́της', 'βατραχιτης', ('m',), 'Nominative', 'Singular', True), ('βᾰτρᾰχῑ́της', 'βᾰτρᾰχῑ́τ', 'βατραχιτ', '', '', 'ᾱ', 'α', 'βᾰτρᾰχῑ́τᾱ', 'βατραχιτα', ('m',), 'Nominative', 'Dual', True), ('βᾰτρᾰχῑ́της', 'βᾰτρᾰχῑ́τ', 'βατραχιτ', '', '', 'αι', 'αι', 'βᾰτρᾰχῖται', 'βατραχιται', ('m',), 'Nominative', 'Plural', False), ('βᾰτρᾰχῑ́της', 'βᾰτρᾰχῑ́τ', 'βατραχιτ', '', '', 'ου', 'ου', 'βᾰτρᾰχῑ́του', 'βατραχιτου', ('m',), 'Genitive', 'Singular', True), ('βᾰτρᾰχῑ́της', 'βᾰτρᾰχῑ́τ', 'βατραχιτ', '', '', 'αιν', 'αιν', 'βᾰτρᾰχῑ́ταιν', 'βατραχιταιν', ('m',), 'Genitive', 'Dual', True), ('βᾰτρᾰχῑ́της', 'βᾰτρᾰχῑ́τ', 'βατραχιτ', '', '', 'ῶν', 'ων', 'βᾰτρᾰχῑτῶν', 'βατραχιτων', ('m',), 'Genitive', 'Plural', False), ('βᾰτρᾰχῑ́της', 'βᾰτρᾰχῑ́τ', 'βατραχιτ', '', '', 'ῃ', 'ῃ', 'βᾰτρᾰχῑ́τῃ', 'βατραχιτῃ', ('m',), 'Dative', 'Singular', True), ('βᾰτρᾰχῑ́της', 'βᾰτρᾰχῑ́τ', 'βατραχιτ', '', '', 'αιν', 'αιν', 'βᾰτρᾰχῑ́ταιν', 'βατραχιταιν', ('m',), 'Dative', 'Dual', True), ('βᾰτρᾰχῑ́της', 'βᾰτρᾰχῑ́τ', 'βατραχιτ', '', '', 'αις', 'αις', 'βᾰτρᾰχῑ́ταις', 'βατραχιταις', ('m',), 'Dative', 'Plural', True), ('βᾰτρᾰχῑ́της', 'βᾰτρᾰχῑ́τ', 'βατραχιτ', '', '', 'ην', 'ην', 'βᾰτρᾰχῑ́την', 'βατραχιτην', ('m',), 'Accusative', 'Singular', True), ('βᾰτρᾰχῑ́της', 'βᾰτρᾰχῑ́τ', 'βατραχιτ', '', '', 'ᾱ', 'α', 'βᾰτρᾰχῑ́τᾱ', 'βατραχιτα', ('m',), 'Accusative', 'Dual', True), ('βᾰτρᾰχῑ́της', 'βᾰτρᾰχῑ́τ', 'βατραχιτ', '', '', 'ᾱς', 'ας', 'βᾰτρᾰχῑ́τᾱς', 'βατραχιτας', ('m',), 'Accusative', 'Plural', True), ('βᾰτρᾰχῑ́της', 'βᾰτρᾰχῑ́τ', 'βατραχιτ', '', '', 'ᾰ', 'α', 'βᾰτρᾰχῖτᾰ', 'βατραχιτα', ('m',), 'Vocative', 'Singular', False), ('βᾰτρᾰχῑ́της', 'βᾰτρᾰχῑ́τ', 'βατραχιτ', '', '', 'ᾱ', 'α', 'βᾰτρᾰχῑ́τᾱ', 'βατραχιτα', ('m',), 'Vocative', 'Dual', True), ('βᾰτρᾰχῑ́της', 'βᾰτρᾰχῑ́τ', 'βατραχιτ', '', '', 'αι', 'αι', 'βᾰτρᾰχῖται', 'βατραχιται', ('m',), 'Vocative', 'Plural', False), ('βαττολογῐ́ᾱ', 'βαττολογῐ́', 'βαττολογι', '', '', 'ᾱ', 'α', 'βαττολογῐ́ᾱ', 'βαττολογια', ('f',), 'Nominative', 'Singular', True), ('βαττολογῐ́ᾱ', 'βαττολογῐ́', 'βαττολογι', '', '', 'ᾱ', 'α', 'βαττολογῐ́ᾱ', 'βαττολογια', ('f',), 'Nominative', 'Dual', True), ('βαττολογῐ́ᾱ', 'βαττολογῐ́', 'βαττολογι', '', '', 'αι', 'αι', 'βαττολογῐ́αι', 'βαττολογιαι', ('f',), 'Nominative', 'Plural', True), ('βαττολογῐ́ᾱ', 'βαττολογῐ́', 'βαττολογι', '', '', 'ᾱς', 'ας', 'βαττολογῐ́ᾱς', 'βαττολογιας', ('f',), 'Genitive', 'Singular', True), ('βαττολογῐ́ᾱ', 'βαττολογῐ́', 'βαττολογι', '', '', 'αιν', 'αιν', 'βαττολογῐ́αιν', 'βαττολογιαιν', ('f',), 'Genitive', 'Dual', True), ('βαττολογῐ́ᾱ', 'βαττολογῐ́', 'βαττολογι', '', '', 'ῶν', 'ων', 'βαττολογῐῶν', 'βαττολογιων', ('f',), 'Genitive', 'Plural', False), ('βαττολογῐ́ᾱ', 'βαττολογῐ́', 'βαττολογι', '', '', 'ᾳ', 'ᾳ', 'βαττολογῐ́ᾳ', 'βαττολογιᾳ', ('f',), 'Dative', 'Singular', True), ('βαττολογῐ́ᾱ', 'βαττολογῐ́', 'βαττολογι', '', '', 'αιν', 'αιν', 'βαττολογῐ́αιν', 'βαττολογιαιν', ('f',), 'Dative', 'Dual', True), ('βαττολογῐ́ᾱ', 'βαττολογῐ́', 'βαττολογι', '', '', 'αις', 'αις', 'βαττολογῐ́αις', 'βαττολογιαις', ('f',), 'Dative', 'Plural', True), ('βαττολογῐ́ᾱ', 'βαττολογῐ́', 'βαττολογι', '', '', 'ᾱν', 'αν', 'βαττολογῐ́ᾱν', 'βαττολογιαν', ('f',), 'Accusative', 'Singular', True), ('βαττολογῐ́ᾱ', 'βαττολογῐ́', 'βαττολογι', '', '', 'ᾱ', 'α', 'βαττολογῐ́ᾱ', 'βαττολογια', ('f',), 'Accusative', 'Dual', True), ('βαττολογῐ́ᾱ', 'βαττολογῐ́', 'βαττολογι', '', '', 'ᾱς', 'ας', 'βαττολογῐ́ᾱς', 'βαττολογιας', ('f',), 'Accusative', 'Plural', True), ('βαττολογῐ́ᾱ', 'βαττολογῐ́', 'βαττολογι', '', '', 'ᾱ', 'α', 'βαττολογῐ́ᾱ', 'βαττολογια', ('f',), 'Vocative', 'Singular', True), ('βαττολογῐ́ᾱ', 'βαττολογῐ́', 'βαττολογι', '', '', 'ᾱ', 'α', 'βαττολογῐ́ᾱ', 'βαττολογια', ('f',), 'Vocative', 'Dual', True), ('βαττολογῐ́ᾱ', 'βαττολογῐ́', 'βαττολογι', '', '', 'αι', 'αι', 'βαττολογῐ́αι', 'βαττολογιαι', ('f',), 'Vocative', 'Plural', True), ('βαυκᾰ́λη', 'βαυκᾰ́λ', 'βαυκαλ', '', '', 'η', 'η', 'βαυκᾰ́λη', 'βαυκαλη', ('f',), 'Nominative', 'Singular', True), ('βαυκᾰ́λη', 'βαυκᾰ́λ', 'βαυκαλ', '', '', 'ᾱ', 'α', 'βαυκᾰ́λᾱ', 'βαυκαλα', ('f',), 'Nominative', 'Dual', True), ('βαυκᾰ́λη', 'βαυκᾰ́λ', 'βαυκαλ', '', '', 'αι', 'αι', 'βαυκᾰ́λαι', 'βαυκαλαι', ('f',), 'Nominative', 'Plural', True), ('βαυκᾰ́λη', 'βαυκᾰ́λ', 'βαυκαλ', '', '', 'ης', 'ης', 'βαυκᾰ́λης', 'βαυκαλης', ('f',), 'Genitive', 'Singular', True), ('βαυκᾰ́λη', 'βαυκᾰ́λ', 'βαυκαλ', '', '', 'αιν', 'αιν', 'βαυκᾰ́λαιν', 'βαυκαλαιν', ('f',), 'Genitive', 'Dual', True), ('βαυκᾰ́λη', 'βαυκᾰ́λ', 'βαυκαλ', '', '', 'ῶν', 'ων', 'βαυκᾰλῶν', 'βαυκαλων', ('f',), 'Genitive', 'Plural', False), ('βαυκᾰ́λη', 'βαυκᾰ́λ', 'βαυκαλ', '', '', 'ῃ', 'ῃ', 'βαυκᾰ́λῃ', 'βαυκαλῃ', ('f',), 'Dative', 'Singular', True), ('βαυκᾰ́λη', 'βαυκᾰ́λ', 'βαυκαλ', '', '', 'αιν', 'αιν', 'βαυκᾰ́λαιν', 'βαυκαλαιν', ('f',), 'Dative', 'Dual', True), ('βαυκᾰ́λη', 'βαυκᾰ́λ', 'βαυκαλ', '', '', 'αις', 'αις', 'βαυκᾰ́λαις', 'βαυκαλαις', ('f',), 'Dative', 'Plural', True), ('βαυκᾰ́λη', 'βαυκᾰ́λ', 'βαυκαλ', '', '', 'ην', 'ην', 'βαυκᾰ́λην', 'βαυκαλην', ('f',), 'Accusative', 'Singular', True), ('βαυκᾰ́λη', 'βαυκᾰ́λ', 'βαυκαλ', '', '', 'ᾱ', 'α', 'βαυκᾰ́λᾱ', 'βαυκαλα', ('f',), 'Accusative', 'Dual', True), ('βαυκᾰ́λη', 'βαυκᾰ́λ', 'βαυκαλ', '', '', 'ᾱς', 'ας', 'βαυκᾰ́λᾱς', 'βαυκαλας', ('f',), 'Accusative', 'Plural', True), ('βαυκᾰ́λη', 'βαυκᾰ́λ', 'βαυκαλ', '', '', 'η', 'η', 'βαυκᾰ́λη', 'βαυκαλη', ('f',), 'Vocative', 'Singular', True), ('βαυκᾰ́λη', 'βαυκᾰ́λ', 'βαυκαλ', '', '', 'ᾱ', 'α', 'βαυκᾰ́λᾱ', 'βαυκαλα', ('f',), 'Vocative', 'Dual', True), ('βαυκᾰ́λη', 'βαυκᾰ́λ', 'βαυκαλ', '', '', 'αι', 'αι', 'βαυκᾰ́λαι', 'βαυκαλαι', ('f',), 'Vocative', 'Plural', True), ('βᾰφή', 'βᾰφ', 'βαφ', '', '', 'ή', 'η', 'βᾰφή', 'βαφη', ('f',), 'Nominative', 'Singular', True), ('βᾰφή', 'βᾰφ', 'βαφ', '', '', 'ᾱ́', 'α', 'βᾰφᾱ́', 'βαφα', ('f',), 'Nominative', 'Dual', True), ('βᾰφή', 'βᾰφ', 'βαφ', '', '', 'αί', 'αι', 'βᾰφαί', 'βαφαι', ('f',), 'Nominative', 'Plural', True), ('βᾰφή', 'βᾰφ', 'βαφ', '', '', 'ῆς', 'ης', 'βᾰφῆς', 'βαφης', ('f',), 'Genitive', 'Singular', True), ('βᾰφή', 'βᾰφ', 'βαφ', '', '', 'αῖν', 'αιν', 'βᾰφαῖν', 'βαφαιν', ('f',), 'Genitive', 'Dual', True), ('βᾰφή', 'βᾰφ', 'βαφ', '', '', 'ῶν', 'ων', 'βᾰφῶν', 'βαφων', ('f',), 'Genitive', 'Plural', True), ('βᾰφή', 'βᾰφ', 'βαφ', '', '', 'ῇ', 'ῃ', 'βᾰφῇ', 'βαφῃ', ('f',), 'Dative', 'Singular', True), ('βᾰφή', 'βᾰφ', 'βαφ', '', '', 'αῖν', 'αιν', 'βᾰφαῖν', 'βαφαιν', ('f',), 'Dative', 'Dual', True), ('βᾰφή', 'βᾰφ', 'βαφ', '', '', 'αῖς', 'αις', 'βᾰφαῖς', 'βαφαις', ('f',), 'Dative', 'Plural', True), ('βᾰφή', 'βᾰφ', 'βαφ', '', '', 'ήν', 'ην', 'βᾰφήν', 'βαφην', ('f',), 'Accusative', 'Singular', True), ('βᾰφή', 'βᾰφ', 'βαφ', '', '', 'ᾱ́', 'α', 'βᾰφᾱ́', 'βαφα', ('f',), 'Accusative', 'Dual', True), ('βᾰφή', 'βᾰφ', 'βαφ', '', '', 'ᾱ́ς', 'ας', 'βᾰφᾱ́ς', 'βαφας', ('f',), 'Accusative', 'Plural', True), ('βᾰφή', 'βᾰφ', 'βαφ', '', '', 'ή', 'η', 'βᾰφή', 'βαφη', ('f',), 'Vocative', 'Singular', True), ('βᾰφή', 'βᾰφ', 'βαφ', '', '', 'ᾱ́', 'α', 'βᾰφᾱ́', 'βαφα', ('f',), 'Vocative', 'Dual', True), ('βᾰφή', 'βᾰφ', 'βαφ', '', '', 'αί', 'αι', 'βᾰφαί', 'βαφαι', ('f',), 'Vocative', 'Plural', True), ('βδέλλᾰ', 'βδέλλ', 'βδελλ', '', '', 'ᾰ', 'α', 'βδέλλᾰ', 'βδελλα', ('f',), 'Nominative', 'Singular', True), ('βδέλλᾰ', 'βδέλλ', 'βδελλ', '', '', 'ᾱ', 'α', 'βδέλλᾱ', 'βδελλα', ('f',), 'Nominative', 'Dual', True), ('βδέλλᾰ', 'βδέλλ', 'βδελλ', '', '', 'αι', 'αι', 'βδέλλαι', 'βδελλαι', ('f',), 'Nominative', 'Plural', True), ('βδέλλᾰ', 'βδέλλ', 'βδελλ', '', '', 'ης', 'ης', 'βδέλλης', 'βδελλης', ('f',), 'Genitive', 'Singular', True), ('βδέλλᾰ', 'βδέλλ', 'βδελλ', '', '', 'αιν', 'αιν', 'βδέλλαιν', 'βδελλαιν', ('f',), 'Genitive', 'Dual', True), ('βδέλλᾰ', 'βδέλλ', 'βδελλ', '', '', 'ῶν', 'ων', 'βδελλῶν', 'βδελλων', ('f',), 'Genitive', 'Plural', False), ('βδέλλᾰ', 'βδέλλ', 'βδελλ', '', '', 'ῃ', 'ῃ', 'βδέλλῃ', 'βδελλῃ', ('f',), 'Dative', 'Singular', True), ('βδέλλᾰ', 'βδέλλ', 'βδελλ', '', '', 'αιν', 'αιν', 'βδέλλαιν', 'βδελλαιν', ('f',), 'Dative', 'Dual', True), ('βδέλλᾰ', 'βδέλλ', 'βδελλ', '', '', 'αις', 'αις', 'βδέλλαις', 'βδελλαις', ('f',), 'Dative', 'Plural', True), ('βδέλλᾰ', 'βδέλλ', 'βδελλ', '', '', 'ᾰν', 'αν', 'βδέλλᾰν', 'βδελλαν', ('f',), 'Accusative', 'Singular', True), ('βδέλλᾰ', 'βδέλλ', 'βδελλ', '', '', 'ᾱ', 'α', 'βδέλλᾱ', 'βδελλα', ('f',), 'Accusative', 'Dual', True), ('βδέλλᾰ', 'βδέλλ', 'βδελλ', '', '', 'ᾱς', 'ας', 'βδέλλᾱς', 'βδελλας', ('f',), 'Accusative', 'Plural', True), ('βδέλλᾰ', 'βδέλλ', 'βδελλ', '', '', 'ᾰ', 'α', 'βδέλλᾰ', 'βδελλα', ('f',), 'Vocative', 'Singular', True), ('βδέλλᾰ', 'βδέλλ', 'βδελλ', '', '', 'ᾱ', 'α', 'βδέλλᾱ', 'βδελλα', ('f',), 'Vocative', 'Dual', True), ('βδέλλᾰ', 'βδέλλ', 'βδελλ', '', '', 'αι', 'αι', 'βδέλλαι', 'βδελλαι', ('f',), 'Vocative', 'Plural', True), ('βδελῠγμῐ́ᾱ', 'βδελῠγμῐ́', 'βδελυγμι', '', '', 'ᾱ', 'α', 'βδελῠγμῐ́ᾱ', 'βδελυγμια', ('f',), 'Nominative', 'Singular', True), ('βδελῠγμῐ́ᾱ', 'βδελῠγμῐ́', 'βδελυγμι', '', '', 'ᾱ', 'α', 'βδελῠγμῐ́ᾱ', 'βδελυγμια', ('f',), 'Nominative', 'Dual', True), ('βδελῠγμῐ́ᾱ', 'βδελῠγμῐ́', 'βδελυγμι', '', '', 'αι', 'αι', 'βδελῠγμῐ́αι', 'βδελυγμιαι', ('f',), 'Nominative', 'Plural', True), ('βδελῠγμῐ́ᾱ', 'βδελῠγμῐ́', 'βδελυγμι', '', '', 'ᾱς', 'ας', 'βδελῠγμῐ́ᾱς', 'βδελυγμιας', ('f',), 'Genitive', 'Singular', True), ('βδελῠγμῐ́ᾱ', 'βδελῠγμῐ́', 'βδελυγμι', '', '', 'αιν', 'αιν', 'βδελῠγμῐ́αιν', 'βδελυγμιαιν', ('f',), 'Genitive', 'Dual', True), ('βδελῠγμῐ́ᾱ', 'βδελῠγμῐ́', 'βδελυγμι', '', '', 'ῶν', 'ων', 'βδελῠγμῐῶν', 'βδελυγμιων', ('f',), 'Genitive', 'Plural', False), ('βδελῠγμῐ́ᾱ', 'βδελῠγμῐ́', 'βδελυγμι', '', '', 'ᾳ', 'ᾳ', 'βδελῠγμῐ́ᾳ', 'βδελυγμιᾳ', ('f',), 'Dative', 'Singular', True), ('βδελῠγμῐ́ᾱ', 'βδελῠγμῐ́', 'βδελυγμι', '', '', 'αιν', 'αιν', 'βδελῠγμῐ́αιν', 'βδελυγμιαιν', ('f',), 'Dative', 'Dual', True), ('βδελῠγμῐ́ᾱ', 'βδελῠγμῐ́', 'βδελυγμι', '', '', 'αις', 'αις', 'βδελῠγμῐ́αις', 'βδελυγμιαις', ('f',), 'Dative', 'Plural', True), ('βδελῠγμῐ́ᾱ', 'βδελῠγμῐ́', 'βδελυγμι', '', '', 'ᾱν', 'αν', 'βδελῠγμῐ́ᾱν', 'βδελυγμιαν', ('f',), 'Accusative', 'Singular', True), ('βδελῠγμῐ́ᾱ', 'βδελῠγμῐ́', 'βδελυγμι', '', '', 'ᾱ', 'α', 'βδελῠγμῐ́ᾱ', 'βδελυγμια', ('f',), 'Accusative', 'Dual', True), ('βδελῠγμῐ́ᾱ', 'βδελῠγμῐ́', 'βδελυγμι', '', '', 'ᾱς', 'ας', 'βδελῠγμῐ́ᾱς', 'βδελυγμιας', ('f',), 'Accusative', 'Plural', True), ('βδελῠγμῐ́ᾱ', 'βδελῠγμῐ́', 'βδελυγμι', '', '', 'ᾱ', 'α', 'βδελῠγμῐ́ᾱ', 'βδελυγμια', ('f',), 'Vocative', 'Singular', True), ('βδελῠγμῐ́ᾱ', 'βδελῠγμῐ́', 'βδελυγμι', '', '', 'ᾱ', 'α', 'βδελῠγμῐ́ᾱ', 'βδελυγμια', ('f',), 'Vocative', 'Dual', True), ('βδελῠγμῐ́ᾱ', 'βδελῠγμῐ́', 'βδελυγμι', '', '', 'αι', 'αι', 'βδελῠγμῐ́αι', 'βδελυγμιαι', ('f',), 'Vocative', 'Plural', True), ('βελοθήκη', 'βελοθήκ', 'βελοθηκ', '', '', 'η', 'η', 'βελοθήκη', 'βελοθηκη', ('f',), 'Nominative', 'Singular', True), ('βελοθήκη', 'βελοθήκ', 'βελοθηκ', '', '', 'ᾱ', 'α', 'βελοθήκᾱ', 'βελοθηκα', ('f',), 'Nominative', 'Dual', True), ('βελοθήκη', 'βελοθήκ', 'βελοθηκ', '', '', 'αι', 'αι', 'βελοθῆκαι', 'βελοθηκαι', ('f',), 'Nominative', 'Plural', False), ('βελοθήκη', 'βελοθήκ', 'βελοθηκ', '', '', 'ης', 'ης', 'βελοθήκης', 'βελοθηκης', ('f',), 'Genitive', 'Singular', True), ('βελοθήκη', 'βελοθήκ', 'βελοθηκ', '', '', 'αιν', 'αιν', 'βελοθήκαιν', 'βελοθηκαιν', ('f',), 'Genitive', 'Dual', True), ('βελοθήκη', 'βελοθήκ', 'βελοθηκ', '', '', 'ῶν', 'ων', 'βελοθηκῶν', 'βελοθηκων', ('f',), 'Genitive', 'Plural', False), ('βελοθήκη', 'βελοθήκ', 'βελοθηκ', '', '', 'ῃ', 'ῃ', 'βελοθήκῃ', 'βελοθηκῃ', ('f',), 'Dative', 'Singular', True), ('βελοθήκη', 'βελοθήκ', 'βελοθηκ', '', '', 'αιν', 'αιν', 'βελοθήκαιν', 'βελοθηκαιν', ('f',), 'Dative', 'Dual', True), ('βελοθήκη', 'βελοθήκ', 'βελοθηκ', '', '', 'αις', 'αις', 'βελοθήκαις', 'βελοθηκαις', ('f',), 'Dative', 'Plural', True), ('βελοθήκη', 'βελοθήκ', 'βελοθηκ', '', '', 'ην', 'ην', 'βελοθήκην', 'βελοθηκην', ('f',), 'Accusative', 'Singular', True), ('βελοθήκη', 'βελοθήκ', 'βελοθηκ', '', '', 'ᾱ', 'α', 'βελοθήκᾱ', 'βελοθηκα', ('f',), 'Accusative', 'Dual', True), ('βελοθήκη', 'βελοθήκ', 'βελοθηκ', '', '', 'ᾱς', 'ας', 'βελοθήκᾱς', 'βελοθηκας', ('f',), 'Accusative', 'Plural', True), ('βελοθήκη', 'βελοθήκ', 'βελοθηκ', '', '', 'η', 'η', 'βελοθήκη', 'βελοθηκη', ('f',), 'Vocative', 'Singular', True), ('βελοθήκη', 'βελοθήκ', 'βελοθηκ', '', '', 'ᾱ', 'α', 'βελοθήκᾱ', 'βελοθηκα', ('f',), 'Vocative', 'Dual', True), ('βελοθήκη', 'βελοθήκ', 'βελοθηκ', '', '', 'αι', 'αι', 'βελοθῆκαι', 'βελοθηκαι', ('f',), 'Vocative', 'Plural', False), ('βελονοθήκη', 'βελονοθήκ', 'βελονοθηκ', '', '', 'η', 'η', 'βελονοθήκη', 'βελονοθηκη', ('f',), 'Nominative', 'Singular', True), ('βελονοθήκη', 'βελονοθήκ', 'βελονοθηκ', '', '', 'ᾱ', 'α', 'βελονοθήκᾱ', 'βελονοθηκα', ('f',), 'Nominative', 'Dual', True), ('βελονοθήκη', 'βελονοθήκ', 'βελονοθηκ', '', '', 'αι', 'αι', 'βελονοθῆκαι', 'βελονοθηκαι', ('f',), 'Nominative', 'Plural', False), ('βελονοθήκη', 'βελονοθήκ', 'βελονοθηκ', '', '', 'ης', 'ης', 'βελονοθήκης', 'βελονοθηκης', ('f',), 'Genitive', 'Singular', True), ('βελονοθήκη', 'βελονοθήκ', 'βελονοθηκ', '', '', 'αιν', 'αιν', 'βελονοθήκαιν', 'βελονοθηκαιν', ('f',), 'Genitive', 'Dual', True), ('βελονοθήκη', 'βελονοθήκ', 'βελονοθηκ', '', '', 'ῶν', 'ων', 'βελονοθηκῶν', 'βελονοθηκων', ('f',), 'Genitive', 'Plural', False), ('βελονοθήκη', 'βελονοθήκ', 'βελονοθηκ', '', '', 'ῃ', 'ῃ', 'βελονοθήκῃ', 'βελονοθηκῃ', ('f',), 'Dative', 'Singular', True), ('βελονοθήκη', 'βελονοθήκ', 'βελονοθηκ', '', '', 'αιν', 'αιν', 'βελονοθήκαιν', 'βελονοθηκαιν', ('f',), 'Dative', 'Dual', True), ('βελονοθήκη', 'βελονοθήκ', 'βελονοθηκ', '', '', 'αις', 'αις', 'βελονοθήκαις', 'βελονοθηκαις', ('f',), 'Dative', 'Plural', True), ('βελονοθήκη', 'βελονοθήκ', 'βελονοθηκ', '', '', 'ην', 'ην', 'βελονοθήκην', 'βελονοθηκην', ('f',), 'Accusative', 'Singular', True), ('βελονοθήκη', 'βελονοθήκ', 'βελονοθηκ', '', '', 'ᾱ', 'α', 'βελονοθήκᾱ', 'βελονοθηκα', ('f',), 'Accusative', 'Dual', True), ('βελονοθήκη', 'βελονοθήκ', 'βελονοθηκ', '', '', 'ᾱς', 'ας', 'βελονοθήκᾱς', 'βελονοθηκας', ('f',), 'Accusative', 'Plural', True), ('βελονοθήκη', 'βελονοθήκ', 'βελονοθηκ', '', '', 'η', 'η', 'βελονοθήκη', 'βελονοθηκη', ('f',), 'Vocative', 'Singular', True), ('βελονοθήκη', 'βελονοθήκ', 'βελονοθηκ', '', '', 'ᾱ', 'α', 'βελονοθήκᾱ', 'βελονοθηκα', ('f',), 'Vocative', 'Dual', True), ('βελονοθήκη', 'βελονοθήκ', 'βελονοθηκ', '', '', 'αι', 'αι', 'βελονοθῆκαι', 'βελονοθηκαι', ('f',), 'Vocative', 'Plural', False), ('βελοσφενδόνη', 'βελοσφενδόν', 'βελοσφενδον', '', '', 'η', 'η', 'βελοσφενδόνη', 'βελοσφενδονη', ('f',), 'Nominative', 'Singular', True), ('βελοσφενδόνη', 'βελοσφενδόν', 'βελοσφενδον', '', '', 'ᾱ', 'α', 'βελοσφενδόνᾱ', 'βελοσφενδονα', ('f',), 'Nominative', 'Dual', True), ('βελοσφενδόνη', 'βελοσφενδόν', 'βελοσφενδον', '', '', 'αι', 'αι', 'βελοσφενδόναι', 'βελοσφενδοναι', ('f',), 'Nominative', 'Plural', True), ('βελοσφενδόνη', 'βελοσφενδόν', 'βελοσφενδον', '', '', 'ης', 'ης', 'βελοσφενδόνης', 'βελοσφενδονης', ('f',), 'Genitive', 'Singular', True), ('βελοσφενδόνη', 'βελοσφενδόν', 'βελοσφενδον', '', '', 'αιν', 'αιν', 'βελοσφενδόναιν', 'βελοσφενδοναιν', ('f',), 'Genitive', 'Dual', True), ('βελοσφενδόνη', 'βελοσφενδόν', 'βελοσφενδον', '', '', 'ῶν', 'ων', 'βελοσφενδονῶν', 'βελοσφενδονων', ('f',), 'Genitive', 'Plural', False), ('βελοσφενδόνη', 'βελοσφενδόν', 'βελοσφενδον', '', '', 'ῃ', 'ῃ', 'βελοσφενδόνῃ', 'βελοσφενδονῃ', ('f',), 'Dative', 'Singular', True), ('βελοσφενδόνη', 'βελοσφενδόν', 'βελοσφενδον', '', '', 'αιν', 'αιν', 'βελοσφενδόναιν', 'βελοσφενδοναιν', ('f',), 'Dative', 'Dual', True), ('βελοσφενδόνη', 'βελοσφενδόν', 'βελοσφενδον', '', '', 'αις', 'αις', 'βελοσφενδόναις', 'βελοσφενδοναις', ('f',), 'Dative', 'Plural', True), ('βελοσφενδόνη', 'βελοσφενδόν', 'βελοσφενδον', '', '', 'ην', 'ην', 'βελοσφενδόνην', 'βελοσφενδονην', ('f',), 'Accusative', 'Singular', True), ('βελοσφενδόνη', 'βελοσφενδόν', 'βελοσφενδον', '', '', 'ᾱ', 'α', 'βελοσφενδόνᾱ', 'βελοσφενδονα', ('f',), 'Accusative', 'Dual', True), ('βελοσφενδόνη', 'βελοσφενδόν', 'βελοσφενδον', '', '', 'ᾱς', 'ας', 'βελοσφενδόνᾱς', 'βελοσφενδονας', ('f',), 'Accusative', 'Plural', True), ('βελοσφενδόνη', 'βελοσφενδόν', 'βελοσφενδον', '', '', 'η', 'η', 'βελοσφενδόνη', 'βελοσφενδονη', ('f',), 'Vocative', 'Singular', True), ('βελοσφενδόνη', 'βελοσφενδόν', 'βελοσφενδον', '', '', 'ᾱ', 'α', 'βελοσφενδόνᾱ', 'βελοσφενδονα', ('f',), 'Vocative', 'Dual', True), ('βελοσφενδόνη', 'βελοσφενδόν', 'βελοσφενδον', '', '', 'αι', 'αι', 'βελοσφενδόναι', 'βελοσφενδοναι', ('f',), 'Vocative', 'Plural', True), ('βελόνη', 'βελόν', 'βελον', '', '', 'η', 'η', 'βελόνη', 'βελονη', ('f',), 'Nominative', 'Singular', True), ('βελόνη', 'βελόν', 'βελον', '', '', 'ᾱ', 'α', 'βελόνᾱ', 'βελονα', ('f',), 'Nominative', 'Dual', True), ('βελόνη', 'βελόν', 'βελον', '', '', 'αι', 'αι', 'βελόναι', 'βελοναι', ('f',), 'Nominative', 'Plural', True), ('βελόνη', 'βελόν', 'βελον', '', '', 'ης', 'ης', 'βελόνης', 'βελονης', ('f',), 'Genitive', 'Singular', True), ('βελόνη', 'βελόν', 'βελον', '', '', 'αιν', 'αιν', 'βελόναιν', 'βελοναιν', ('f',), 'Genitive', 'Dual', True), ('βελόνη', 'βελόν', 'βελον', '', '', 'ῶν', 'ων', 'βελονῶν', 'βελονων', ('f',), 'Genitive', 'Plural', False), ('βελόνη', 'βελόν', 'βελον', '', '', 'ῃ', 'ῃ', 'βελόνῃ', 'βελονῃ', ('f',), 'Dative', 'Singular', True), ('βελόνη', 'βελόν', 'βελον', '', '', 'αιν', 'αιν', 'βελόναιν', 'βελοναιν', ('f',), 'Dative', 'Dual', True), ('βελόνη', 'βελόν', 'βελον', '', '', 'αις', 'αις', 'βελόναις', 'βελοναις', ('f',), 'Dative', 'Plural', True), ('βελόνη', 'βελόν', 'βελον', '', '', 'ην', 'ην', 'βελόνην', 'βελονην', ('f',), 'Accusative', 'Singular', True), ('βελόνη', 'βελόν', 'βελον', '', '', 'ᾱ', 'α', 'βελόνᾱ', 'βελονα', ('f',), 'Accusative', 'Dual', True), ('βελόνη', 'βελόν', 'βελον', '', '', 'ᾱς', 'ας', 'βελόνᾱς', 'βελονας', ('f',), 'Accusative', 'Plural', True), ('βελόνη', 'βελόν', 'βελον', '', '', 'η', 'η', 'βελόνη', 'βελονη', ('f',), 'Vocative', 'Singular', True), ('βελόνη', 'βελόν', 'βελον', '', '', 'ᾱ', 'α', 'βελόνᾱ', 'βελονα', ('f',), 'Vocative', 'Dual', True), ('βελόνη', 'βελόν', 'βελον', '', '', 'αι', 'αι', 'βελόναι', 'βελοναι', ('f',), 'Vocative', 'Plural', True), ('βεττονῐκή', 'βεττονῐκ', 'βεττονικ', '', '', 'ή', 'η', 'βεττονῐκή', 'βεττονικη', ('f',), 'Nominative', 'Singular', True), ('βεττονῐκή', 'βεττονῐκ', 'βεττονικ', '', '', 'ᾱ́', 'α', 'βεττονῐκᾱ́', 'βεττονικα', ('f',), 'Nominative', 'Dual', True), ('βεττονῐκή', 'βεττονῐκ', 'βεττονικ', '', '', 'αί', 'αι', 'βεττονῐκαί', 'βεττονικαι', ('f',), 'Nominative', 'Plural', True), ('βεττονῐκή', 'βεττονῐκ', 'βεττονικ', '', '', 'ῆς', 'ης', 'βεττονῐκῆς', 'βεττονικης', ('f',), 'Genitive', 'Singular', True), ('βεττονῐκή', 'βεττονῐκ', 'βεττονικ', '', '', 'αῖν', 'αιν', 'βεττονῐκαῖν', 'βεττονικαιν', ('f',), 'Genitive', 'Dual', True), ('βεττονῐκή', 'βεττονῐκ', 'βεττονικ', '', '', 'ῶν', 'ων', 'βεττονῐκῶν', 'βεττονικων', ('f',), 'Genitive', 'Plural', True), ('βεττονῐκή', 'βεττονῐκ', 'βεττονικ', '', '', 'ῇ', 'ῃ', 'βεττονῐκῇ', 'βεττονικῃ', ('f',), 'Dative', 'Singular', True), ('βεττονῐκή', 'βεττονῐκ', 'βεττονικ', '', '', 'αῖν', 'αιν', 'βεττονῐκαῖν', 'βεττονικαιν', ('f',), 'Dative', 'Dual', True), ('βεττονῐκή', 'βεττονῐκ', 'βεττονικ', '', '', 'αῖς', 'αις', 'βεττονῐκαῖς', 'βεττονικαις', ('f',), 'Dative', 'Plural', True), ('βεττονῐκή', 'βεττονῐκ', 'βεττονικ', '', '', 'ήν', 'ην', 'βεττονῐκήν', 'βεττονικην', ('f',), 'Accusative', 'Singular', True), ('βεττονῐκή', 'βεττονῐκ', 'βεττονικ', '', '', 'ᾱ́', 'α', 'βεττονῐκᾱ́', 'βεττονικα', ('f',), 'Accusative', 'Dual', True), ('βεττονῐκή', 'βεττονῐκ', 'βεττονικ', '', '', 'ᾱ́ς', 'ας', 'βεττονῐκᾱ́ς', 'βεττονικας', ('f',), 'Accusative', 'Plural', True), ('βεττονῐκή', 'βεττονῐκ', 'βεττονικ', '', '', 'ή', 'η', 'βεττονῐκή', 'βεττονικη', ('f',), 'Vocative', 'Singular', True), ('βεττονῐκή', 'βεττονῐκ', 'βεττονικ', '', '', 'ᾱ́', 'α', 'βεττονῐκᾱ́', 'βεττονικα', ('f',), 'Vocative', 'Dual', True), ('βεττονῐκή', 'βεττονῐκ', 'βεττονικ', '', '', 'αί', 'αι', 'βεττονῐκαί', 'βεττονικαι', ('f',), 'Vocative', 'Plural', True), ('βιαστής', 'βιαστ', 'βιαστ', '', '', 'ής', 'ης', 'βιαστής', 'βιαστης', ('m',), 'Nominative', 'Singular', True), ('βιαστής', 'βιαστ', 'βιαστ', '', '', 'ᾱ́', 'α', 'βιαστᾱ́', 'βιαστα', ('m',), 'Nominative', 'Dual', True), ('βιαστής', 'βιαστ', 'βιαστ', '', '', 'αί', 'αι', 'βιασταί', 'βιασται', ('m',), 'Nominative', 'Plural', True), ('βιαστής', 'βιαστ', 'βιαστ', '', '', 'οῦ', 'ου', 'βιαστοῦ', 'βιαστου', ('m',), 'Genitive', 'Singular', True), ('βιαστής', 'βιαστ', 'βιαστ', '', '', 'αῖν', 'αιν', 'βιασταῖν', 'βιασταιν', ('m',), 'Genitive', 'Dual', True), ('βιαστής', 'βιαστ', 'βιαστ', '', '', 'ῶν', 'ων', 'βιαστῶν', 'βιαστων', ('m',), 'Genitive', 'Plural', True), ('βιαστής', 'βιαστ', 'βιαστ', '', '', 'ῇ', 'ῃ', 'βιαστῇ', 'βιαστῃ', ('m',), 'Dative', 'Singular', True), ('βιαστής', 'βιαστ', 'βιαστ', '', '', 'αῖν', 'αιν', 'βιασταῖν', 'βιασταιν', ('m',), 'Dative', 'Dual', True), ('βιαστής', 'βιαστ', 'βιαστ', '', '', 'αῖς', 'αις', 'βιασταῖς', 'βιασταις', ('m',), 'Dative', 'Plural', True), ('βιαστής', 'βιαστ', 'βιαστ', '', '', 'ήν', 'ην', 'βιαστήν', 'βιαστην', ('m',), 'Accusative', 'Singular', True), ('βιαστής', 'βιαστ', 'βιαστ', '', '', 'ᾱ́', 'α', 'βιαστᾱ́', 'βιαστα', ('m',), 'Accusative', 'Dual', True), ('βιαστής', 'βιαστ', 'βιαστ', '', '', 'ᾱ́ς', 'ας', 'βιαστᾱ́ς', 'βιαστας', ('m',), 'Accusative', 'Plural', True), ('βιαστής', 'βιαστ', 'βιαστ', '', '', 'ᾰ́', 'α', 'βιαστᾰ́', 'βιαστα', ('m',), 'Vocative', 'Singular', True), ('βιαστής', 'βιαστ', 'βιαστ', '', '', 'ᾱ́', 'α', 'βιαστᾱ́', 'βιαστα', ('m',), 'Vocative', 'Dual', True), ('βιαστής', 'βιαστ', 'βιαστ', '', '', 'αί', 'αι', 'βιασταί', 'βιασται', ('m',), 'Vocative', 'Plural', True), ('βῐβλῐοθήκη', 'βῐβλῐοθήκ', 'βιβλιοθηκ', '', '', 'η', 'η', 'βῐβλῐοθήκη', 'βιβλιοθηκη', ('f',), 'Nominative', 'Singular', True), ('βῐβλῐοθήκη', 'βῐβλῐοθήκ', 'βιβλιοθηκ', '', '', 'ᾱ', 'α', 'βῐβλῐοθήκᾱ', 'βιβλιοθηκα', ('f',), 'Nominative', 'Dual', True), ('βῐβλῐοθήκη', 'βῐβλῐοθήκ', 'βιβλιοθηκ', '', '', 'αι', 'αι', 'βῐβλῐοθῆκαι', 'βιβλιοθηκαι', ('f',), 'Nominative', 'Plural', False), ('βῐβλῐοθήκη', 'βῐβλῐοθήκ', 'βιβλιοθηκ', '', '', 'ης', 'ης', 'βῐβλῐοθήκης', 'βιβλιοθηκης', ('f',), 'Genitive', 'Singular', True), ('βῐβλῐοθήκη', 'βῐβλῐοθήκ', 'βιβλιοθηκ', '', '', 'αιν', 'αιν', 'βῐβλῐοθήκαιν', 'βιβλιοθηκαιν', ('f',), 'Genitive', 'Dual', True), ('βῐβλῐοθήκη', 'βῐβλῐοθήκ', 'βιβλιοθηκ', '', '', 'ῶν', 'ων', 'βῐβλῐοθηκῶν', 'βιβλιοθηκων', ('f',), 'Genitive', 'Plural', False), ('βῐβλῐοθήκη', 'βῐβλῐοθήκ', 'βιβλιοθηκ', '', '', 'ῃ', 'ῃ', 'βῐβλῐοθήκῃ', 'βιβλιοθηκῃ', ('f',), 'Dative', 'Singular', True), ('βῐβλῐοθήκη', 'βῐβλῐοθήκ', 'βιβλιοθηκ', '', '', 'αιν', 'αιν', 'βῐβλῐοθήκαιν', 'βιβλιοθηκαιν', ('f',), 'Dative', 'Dual', True), ('βῐβλῐοθήκη', 'βῐβλῐοθήκ', 'βιβλιοθηκ', '', '', 'αις', 'αις', 'βῐβλῐοθήκαις', 'βιβλιοθηκαις', ('f',), 'Dative', 'Plural', True), ('βῐβλῐοθήκη', 'βῐβλῐοθήκ', 'βιβλιοθηκ', '', '', 'ην', 'ην', 'βῐβλῐοθήκην', 'βιβλιοθηκην', ('f',), 'Accusative', 'Singular', True), ('βῐβλῐοθήκη', 'βῐβλῐοθήκ', 'βιβλιοθηκ', '', '', 'ᾱ', 'α', 'βῐβλῐοθήκᾱ', 'βιβλιοθηκα', ('f',), 'Accusative', 'Dual', True), ('βῐβλῐοθήκη', 'βῐβλῐοθήκ', 'βιβλιοθηκ', '', '', 'ᾱς', 'ας', 'βῐβλῐοθήκᾱς', 'βιβλιοθηκας', ('f',), 'Accusative', 'Plural', True), ('βῐβλῐοθήκη', 'βῐβλῐοθήκ', 'βιβλιοθηκ', '', '', 'η', 'η', 'βῐβλῐοθήκη', 'βιβλιοθηκη', ('f',), 'Vocative', 'Singular', True), ('βῐβλῐοθήκη', 'βῐβλῐοθήκ', 'βιβλιοθηκ', '', '', 'ᾱ', 'α', 'βῐβλῐοθήκᾱ', 'βιβλιοθηκα', ('f',), 'Vocative', 'Dual', True), ('βῐβλῐοθήκη', 'βῐβλῐοθήκ', 'βιβλιοθηκ', '', '', 'αι', 'αι', 'βῐβλῐοθῆκαι', 'βιβλιοθηκαι', ('f',), 'Vocative', 'Plural', False), ('βῐβλῐοπώλης', 'βῐβλῐοπώλ', 'βιβλιοπωλ', '', '', 'ης', 'ης', 'βῐβλῐοπώλης', 'βιβλιοπωλης', ('m',), 'Nominative', 'Singular', True), ('βῐβλῐοπώλης', 'βῐβλῐοπώλ', 'βιβλιοπωλ', '', '', 'ᾱ', 'α', 'βῐβλῐοπώλᾱ', 'βιβλιοπωλα', ('m',), 'Nominative', 'Dual', True), ('βῐβλῐοπώλης', 'βῐβλῐοπώλ', 'βιβλιοπωλ', '', '', 'αι', 'αι', 'βῐβλῐοπῶλαι', 'βιβλιοπωλαι', ('m',), 'Nominative', 'Plural', False), ('βῐβλῐοπώλης', 'βῐβλῐοπώλ', 'βιβλιοπωλ', '', '', 'ου', 'ου', 'βῐβλῐοπώλου', 'βιβλιοπωλου', ('m',), 'Genitive', 'Singular', True), ('βῐβλῐοπώλης', 'βῐβλῐοπώλ', 'βιβλιοπωλ', '', '', 'αιν', 'αιν', 'βῐβλῐοπώλαιν', 'βιβλιοπωλαιν', ('m',), 'Genitive', 'Dual', True), ('βῐβλῐοπώλης', 'βῐβλῐοπώλ', 'βιβλιοπωλ', '', '', 'ῶν', 'ων', 'βῐβλῐοπωλῶν', 'βιβλιοπωλων', ('m',), 'Genitive', 'Plural', False), ('βῐβλῐοπώλης', 'βῐβλῐοπώλ', 'βιβλιοπωλ', '', '', 'ῃ', 'ῃ', 'βῐβλῐοπώλῃ', 'βιβλιοπωλῃ', ('m',), 'Dative', 'Singular', True), ('βῐβλῐοπώλης', 'βῐβλῐοπώλ', 'βιβλιοπωλ', '', '', 'αιν', 'αιν', 'βῐβλῐοπώλαιν', 'βιβλιοπωλαιν', ('m',), 'Dative', 'Dual', True), ('βῐβλῐοπώλης', 'βῐβλῐοπώλ', 'βιβλιοπωλ', '', '', 'αις', 'αις', 'βῐβλῐοπώλαις', 'βιβλιοπωλαις', ('m',), 'Dative', 'Plural', True), ('βῐβλῐοπώλης', 'βῐβλῐοπώλ', 'βιβλιοπωλ', '', '', 'ην', 'ην', 'βῐβλῐοπώλην', 'βιβλιοπωλην', ('m',), 'Accusative', 'Singular', True), ('βῐβλῐοπώλης', 'βῐβλῐοπώλ', 'βιβλιοπωλ', '', '', 'ᾱ', 'α', 'βῐβλῐοπώλᾱ', 'βιβλιοπωλα', ('m',), 'Accusative', 'Dual', True), ('βῐβλῐοπώλης', 'βῐβλῐοπώλ', 'βιβλιοπωλ', '', '', 'ᾱς', 'ας', 'βῐβλῐοπώλᾱς', 'βιβλιοπωλας', ('m',), 'Accusative', 'Plural', True), ('βῐβλῐοπώλης', 'βῐβλῐοπώλ', 'βιβλιοπωλ', '', '', 'ᾰ', 'α', 'βῐβλῐοπῶλᾰ', 'βιβλιοπωλα', ('m',), 'Vocative', 'Singular', False), ('βῐβλῐοπώλης', 'βῐβλῐοπώλ', 'βιβλιοπωλ', '', '', 'ᾱ', 'α', 'βῐβλῐοπώλᾱ', 'βιβλιοπωλα', ('m',), 'Vocative', 'Dual', True), ('βῐβλῐοπώλης', 'βῐβλῐοπώλ', 'βιβλιοπωλ', '', '', 'αι', 'αι', 'βῐβλῐοπῶλαι', 'βιβλιοπωλαι', ('m',), 'Vocative', 'Plural', False), ('βιογραφίᾱ', 'βιογραφί', 'βιογραφι', '', '', 'ᾱ', 'α', 'βιογραφίᾱ', 'βιογραφια', ('f',), 'Nominative', 'Singular', True), ('βιογραφίᾱ', 'βιογραφί', 'βιογραφι', '', '', 'ᾱ', 'α', 'βιογραφίᾱ', 'βιογραφια', ('f',), 'Nominative', 'Dual', True), ('βιογραφίᾱ', 'βιογραφί', 'βιογραφι', '', '', 'αι', 'αι', 'βιογραφίαι', 'βιογραφιαι', ('f',), 'Nominative', 'Plural', True), ('βιογραφίᾱ', 'βιογραφί', 'βιογραφι', '', '', 'ᾱς', 'ας', 'βιογραφίᾱς', 'βιογραφιας', ('f',), 'Genitive', 'Singular', True), ('βιογραφίᾱ', 'βιογραφί', 'βιογραφι', '', '', 'αιν', 'αιν', 'βιογραφίαιν', 'βιογραφιαιν', ('f',), 'Genitive', 'Dual', True), ('βιογραφίᾱ', 'βιογραφί', 'βιογραφι', '', '', 'ῶν', 'ων', 'βιογραφιῶν', 'βιογραφιων', ('f',), 'Genitive', 'Plural', False), ('βιογραφίᾱ', 'βιογραφί', 'βιογραφι', '', '', 'ᾳ', 'ᾳ', 'βιογραφίᾳ', 'βιογραφιᾳ', ('f',), 'Dative', 'Singular', True), ('βιογραφίᾱ', 'βιογραφί', 'βιογραφι', '', '', 'αιν', 'αιν', 'βιογραφίαιν', 'βιογραφιαιν', ('f',), 'Dative', 'Dual', True), ('βιογραφίᾱ', 'βιογραφί', 'βιογραφι', '', '', 'αις', 'αις', 'βιογραφίαις', 'βιογραφιαις', ('f',), 'Dative', 'Plural', True), ('βιογραφίᾱ', 'βιογραφί', 'βιογραφι', '', '', 'ᾱν', 'αν', 'βιογραφίᾱν', 'βιογραφιαν', ('f',), 'Accusative', 'Singular', True), ('βιογραφίᾱ', 'βιογραφί', 'βιογραφι', '', '', 'ᾱ', 'α', 'βιογραφίᾱ', 'βιογραφια', ('f',), 'Accusative', 'Dual', True), ('βιογραφίᾱ', 'βιογραφί', 'βιογραφι', '', '', 'ᾱς', 'ας', 'βιογραφίᾱς', 'βιογραφιας', ('f',), 'Accusative', 'Plural', True), ('βιογραφίᾱ', 'βιογραφί', 'βιογραφι', '', '', 'ᾱ', 'α', 'βιογραφίᾱ', 'βιογραφια', ('f',), 'Vocative', 'Singular', True), ('βιογραφίᾱ', 'βιογραφί', 'βιογραφι', '', '', 'ᾱ', 'α', 'βιογραφίᾱ', 'βιογραφια', ('f',), 'Vocative', 'Dual', True), ('βιογραφίᾱ', 'βιογραφί', 'βιογραφι', '', '', 'αι', 'αι', 'βιογραφίαι', 'βιογραφιαι', ('f',), 'Vocative', 'Plural', True), ('βλᾰ́βη', 'βλᾰ́β', 'βλαβ', '', '', 'η', 'η', 'βλᾰ́βη', 'βλαβη', ('f',), 'Nominative', 'Singular', True), ('βλᾰ́βη', 'βλᾰ́β', 'βλαβ', '', '', 'ᾱ', 'α', 'βλᾰ́βᾱ', 'βλαβα', ('f',), 'Nominative', 'Dual', True), ('βλᾰ́βη', 'βλᾰ́β', 'βλαβ', '', '', 'αι', 'αι', 'βλᾰ́βαι', 'βλαβαι', ('f',), 'Nominative', 'Plural', True), ('βλᾰ́βη', 'βλᾰ́β', 'βλαβ', '', '', 'ης', 'ης', 'βλᾰ́βης', 'βλαβης', ('f',), 'Genitive', 'Singular', True), ('βλᾰ́βη', 'βλᾰ́β', 'βλαβ', '', '', 'αιν', 'αιν', 'βλᾰ́βαιν', 'βλαβαιν', ('f',), 'Genitive', 'Dual', True), ('βλᾰ́βη', 'βλᾰ́β', 'βλαβ', '', '', 'ῶν', 'ων', 'βλᾰβῶν', 'βλαβων', ('f',), 'Genitive', 'Plural', False), ('βλᾰ́βη', 'βλᾰ́β', 'βλαβ', '', '', 'ῃ', 'ῃ', 'βλᾰ́βῃ', 'βλαβῃ', ('f',), 'Dative', 'Singular', True), ('βλᾰ́βη', 'βλᾰ́β', 'βλαβ', '', '', 'αιν', 'αιν', 'βλᾰ́βαιν', 'βλαβαιν', ('f',), 'Dative', 'Dual', True), ('βλᾰ́βη', 'βλᾰ́β', 'βλαβ', '', '', 'αις', 'αις', 'βλᾰ́βαις', 'βλαβαις', ('f',), 'Dative', 'Plural', True), ('βλᾰ́βη', 'βλᾰ́β', 'βλαβ', '', '', 'ην', 'ην', 'βλᾰ́βην', 'βλαβην', ('f',), 'Accusative', 'Singular', True), ('βλᾰ́βη', 'βλᾰ́β', 'βλαβ', '', '', 'ᾱ', 'α', 'βλᾰ́βᾱ', 'βλαβα', ('f',), 'Accusative', 'Dual', True), ('βλᾰ́βη', 'βλᾰ́β', 'βλαβ', '', '', 'ᾱς', 'ας', 'βλᾰ́βᾱς', 'βλαβας', ('f',), 'Accusative', 'Plural', True), ('βλᾰ́βη', 'βλᾰ́β', 'βλαβ', '', '', 'η', 'η', 'βλᾰ́βη', 'βλαβη', ('f',), 'Vocative', 'Singular', True), ('βλᾰ́βη', 'βλᾰ́β', 'βλαβ', '', '', 'ᾱ', 'α', 'βλᾰ́βᾱ', 'βλαβα', ('f',), 'Vocative', 'Dual', True), ('βλᾰ́βη', 'βλᾰ́β', 'βλαβ', '', '', 'αι', 'αι', 'βλᾰ́βαι', 'βλαβαι', ('f',), 'Vocative', 'Plural', True), ('βλέννᾰ', 'βλένν', 'βλενν', '', '', 'ᾰ', 'α', 'βλέννᾰ', 'βλεννα', ('f',), 'Nominative', 'Singular', True), ('βλέννᾰ', 'βλένν', 'βλενν', '', '', 'ᾱ', 'α', 'βλέννᾱ', 'βλεννα', ('f',), 'Nominative', 'Dual', True), ('βλέννᾰ', 'βλένν', 'βλενν', '', '', 'αι', 'αι', 'βλένναι', 'βλενναι', ('f',), 'Nominative', 'Plural', True), ('βλέννᾰ', 'βλένν', 'βλενν', '', '', 'ης', 'ης', 'βλέννης', 'βλεννης', ('f',), 'Genitive', 'Singular', True), ('βλέννᾰ', 'βλένν', 'βλενν', '', '', 'αιν', 'αιν', 'βλένναιν', 'βλενναιν', ('f',), 'Genitive', 'Dual', True), ('βλέννᾰ', 'βλένν', 'βλενν', '', '', 'ῶν', 'ων', 'βλεννῶν', 'βλεννων', ('f',), 'Genitive', 'Plural', False), ('βλέννᾰ', 'βλένν', 'βλενν', '', '', 'ῃ', 'ῃ', 'βλέννῃ', 'βλεννῃ', ('f',), 'Dative', 'Singular', True), ('βλέννᾰ', 'βλένν', 'βλενν', '', '', 'αιν', 'αιν', 'βλένναιν', 'βλενναιν', ('f',), 'Dative', 'Dual', True), ('βλέννᾰ', 'βλένν', 'βλενν', '', '', 'αις', 'αις', 'βλένναις', 'βλενναις', ('f',), 'Dative', 'Plural', True), ('βλέννᾰ', 'βλένν', 'βλενν', '', '', 'ᾰν', 'αν', 'βλέννᾰν', 'βλενναν', ('f',), 'Accusative', 'Singular', True), ('βλέννᾰ', 'βλένν', 'βλενν', '', '', 'ᾱ', 'α', 'βλέννᾱ', 'βλεννα', ('f',), 'Accusative', 'Dual', True), ('βλέννᾰ', 'βλένν', 'βλενν', '', '', 'ᾱς', 'ας', 'βλέννᾱς', 'βλεννας', ('f',), 'Accusative', 'Plural', True), ('βλέννᾰ', 'βλένν', 'βλενν', '', '', 'ᾰ', 'α', 'βλέννᾰ', 'βλεννα', ('f',), 'Vocative', 'Singular', True), ('βλέννᾰ', 'βλένν', 'βλενν', '', '', 'ᾱ', 'α', 'βλέννᾱ', 'βλεννα', ('f',), 'Vocative', 'Dual', True), ('βλέννᾰ', 'βλένν', 'βλενν', '', '', 'αι', 'αι', 'βλένναι', 'βλενναι', ('f',), 'Vocative', 'Plural', True), ('βλᾰσφημῐ́ᾱ', 'βλᾰσφημῐ́', 'βλασφημι', '', '', 'ᾱ', 'α', 'βλᾰσφημῐ́ᾱ', 'βλασφημια', ('f',), 'Nominative', 'Singular', True), ('βλᾰσφημῐ́ᾱ', 'βλᾰσφημῐ́', 'βλασφημι', '', '', 'ᾱ', 'α', 'βλᾰσφημῐ́ᾱ', 'βλασφημια', ('f',), 'Nominative', 'Dual', True), ('βλᾰσφημῐ́ᾱ', 'βλᾰσφημῐ́', 'βλασφημι', '', '', 'αι', 'αι', 'βλᾰσφημῐ́αι', 'βλασφημιαι', ('f',), 'Nominative', 'Plural', True), ('βλᾰσφημῐ́ᾱ', 'βλᾰσφημῐ́', 'βλασφημι', '', '', 'ᾱς', 'ας', 'βλᾰσφημῐ́ᾱς', 'βλασφημιας', ('f',), 'Genitive', 'Singular', True), ('βλᾰσφημῐ́ᾱ', 'βλᾰσφημῐ́', 'βλασφημι', '', '', 'αιν', 'αιν', 'βλᾰσφημῐ́αιν', 'βλασφημιαιν', ('f',), 'Genitive', 'Dual', True), ('βλᾰσφημῐ́ᾱ', 'βλᾰσφημῐ́', 'βλασφημι', '', '', 'ῶν', 'ων', 'βλᾰσφημῐῶν', 'βλασφημιων', ('f',), 'Genitive', 'Plural', False), ('βλᾰσφημῐ́ᾱ', 'βλᾰσφημῐ́', 'βλασφημι', '', '', 'ᾳ', 'ᾳ', 'βλᾰσφημῐ́ᾳ', 'βλασφημιᾳ', ('f',), 'Dative', 'Singular', True), ('βλᾰσφημῐ́ᾱ', 'βλᾰσφημῐ́', 'βλασφημι', '', '', 'αιν', 'αιν', 'βλᾰσφημῐ́αιν', 'βλασφημιαιν', ('f',), 'Dative', 'Dual', True), ('βλᾰσφημῐ́ᾱ', 'βλᾰσφημῐ́', 'βλασφημι', '', '', 'αις', 'αις', 'βλᾰσφημῐ́αις', 'βλασφημιαις', ('f',), 'Dative', 'Plural', True), ('βλᾰσφημῐ́ᾱ', 'βλᾰσφημῐ́', 'βλασφημι', '', '', 'ᾱν', 'αν', 'βλᾰσφημῐ́ᾱν', 'βλασφημιαν', ('f',), 'Accusative', 'Singular', True), ('βλᾰσφημῐ́ᾱ', 'βλᾰσφημῐ́', 'βλασφημι', '', '', 'ᾱ', 'α', 'βλᾰσφημῐ́ᾱ', 'βλασφημια', ('f',), 'Accusative', 'Dual', True), ('βλᾰσφημῐ́ᾱ', 'βλᾰσφημῐ́', 'βλασφημι', '', '', 'ᾱς', 'ας', 'βλᾰσφημῐ́ᾱς', 'βλασφημιας', ('f',), 'Accusative', 'Plural', True), ('βλᾰσφημῐ́ᾱ', 'βλᾰσφημῐ́', 'βλασφημι', '', '', 'ᾱ', 'α', 'βλᾰσφημῐ́ᾱ', 'βλασφημια', ('f',), 'Vocative', 'Singular', True), ('βλᾰσφημῐ́ᾱ', 'βλᾰσφημῐ́', 'βλασφημι', '', '', 'ᾱ', 'α', 'βλᾰσφημῐ́ᾱ', 'βλασφημια', ('f',), 'Vocative', 'Dual', True), ('βλᾰσφημῐ́ᾱ', 'βλᾰσφημῐ́', 'βλασφημι', '', '', 'αι', 'αι', 'βλᾰσφημῐ́αι', 'βλασφημιαι', ('f',), 'Vocative', 'Plural', True), ('βλαύτη', 'βλαύτ', 'βλαυτ', '', '', 'η', 'η', 'βλαύτη', 'βλαυτη', ('f',), 'Nominative', 'Singular', True), ('βλαύτη', 'βλαύτ', 'βλαυτ', '', '', 'ᾱ', 'α', 'βλαύτᾱ', 'βλαυτα', ('f',), 'Nominative', 'Dual', True), ('βλαύτη', 'βλαύτ', 'βλαυτ', '', '', 'αι', 'αι', 'βλαῦται', 'βλαυται', ('f',), 'Nominative', 'Plural', False), ('βλαύτη', 'βλαύτ', 'βλαυτ', '', '', 'ης', 'ης', 'βλαύτης', 'βλαυτης', ('f',), 'Genitive', 'Singular', True), ('βλαύτη', 'βλαύτ', 'βλαυτ', '', '', 'αιν', 'αιν', 'βλαύταιν', 'βλαυταιν', ('f',), 'Genitive', 'Dual', True), ('βλαύτη', 'βλαύτ', 'βλαυτ', '', '', 'ῶν', 'ων', 'βλαυτῶν', 'βλαυτων', ('f',), 'Genitive', 'Plural', False), ('βλαύτη', 'βλαύτ', 'βλαυτ', '', '', 'ῃ', 'ῃ', 'βλαύτῃ', 'βλαυτῃ', ('f',), 'Dative', 'Singular', True), ('βλαύτη', 'βλαύτ', 'βλαυτ', '', '', 'αιν', 'αιν', 'βλαύταιν', 'βλαυταιν', ('f',), 'Dative', 'Dual', True), ('βλαύτη', 'βλαύτ', 'βλαυτ', '', '', 'αις', 'αις', 'βλαύταις', 'βλαυταις', ('f',), 'Dative', 'Plural', True), ('βλαύτη', 'βλαύτ', 'βλαυτ', '', '', 'ην', 'ην', 'βλαύτην', 'βλαυτην', ('f',), 'Accusative', 'Singular', True), ('βλαύτη', 'βλαύτ', 'βλαυτ', '', '', 'ᾱ', 'α', 'βλαύτᾱ', 'βλαυτα', ('f',), 'Accusative', 'Dual', True), ('βλαύτη', 'βλαύτ', 'βλαυτ', '', '', 'ᾱς', 'ας', 'βλαύτᾱς', 'βλαυτας', ('f',), 'Accusative', 'Plural', True), ('βλαύτη', 'βλαύτ', 'βλαυτ', '', '', 'η', 'η', 'βλαύτη', 'βλαυτη', ('f',), 'Vocative', 'Singular', True), ('βλαύτη', 'βλαύτ', 'βλαυτ', '', '', 'ᾱ', 'α', 'βλαύτᾱ', 'βλαυτα', ('f',), 'Vocative', 'Dual', True), ('βλαύτη', 'βλαύτ', 'βλαυτ', '', '', 'αι', 'αι', 'βλαῦται', 'βλαυται', ('f',), 'Vocative', 'Plural', False), ('βληχή', 'βληχ', 'βληχ', '', '', 'ή', 'η', 'βληχή', 'βληχη', ('f',), 'Nominative', 'Singular', True), ('βληχή', 'βληχ', 'βληχ', '', '', 'ᾱ́', 'α', 'βληχᾱ́', 'βληχα', ('f',), 'Nominative', 'Dual', True), ('βληχή', 'βληχ', 'βληχ', '', '', 'αί', 'αι', 'βληχαί', 'βληχαι', ('f',), 'Nominative', 'Plural', True), ('βληχή', 'βληχ', 'βληχ', '', '', 'ῆς', 'ης', 'βληχῆς', 'βληχης', ('f',), 'Genitive', 'Singular', True), ('βληχή', 'βληχ', 'βληχ', '', '', 'αῖν', 'αιν', 'βληχαῖν', 'βληχαιν', ('f',), 'Genitive', 'Dual', True), ('βληχή', 'βληχ', 'βληχ', '', '', 'ῶν', 'ων', 'βληχῶν', 'βληχων', ('f',), 'Genitive', 'Plural', True), ('βληχή', 'βληχ', 'βληχ', '', '', 'ῇ', 'ῃ', 'βληχῇ', 'βληχῃ', ('f',), 'Dative', 'Singular', True), ('βληχή', 'βληχ', 'βληχ', '', '', 'αῖν', 'αιν', 'βληχαῖν', 'βληχαιν', ('f',), 'Dative', 'Dual', True), ('βληχή', 'βληχ', 'βληχ', '', '', 'αῖς', 'αις', 'βληχαῖς', 'βληχαις', ('f',), 'Dative', 'Plural', True), ('βληχή', 'βληχ', 'βληχ', '', '', 'ήν', 'ην', 'βληχήν', 'βληχην', ('f',), 'Accusative', 'Singular', True), ('βληχή', 'βληχ', 'βληχ', '', '', 'ᾱ́', 'α', 'βληχᾱ́', 'βληχα', ('f',), 'Accusative', 'Dual', True), ('βληχή', 'βληχ', 'βληχ', '', '', 'ᾱ́ς', 'ας', 'βληχᾱ́ς', 'βληχας', ('f',), 'Accusative', 'Plural', True), ('βληχή', 'βληχ', 'βληχ', '', '', 'ή', 'η', 'βληχή', 'βληχη', ('f',), 'Vocative', 'Singular', True), ('βληχή', 'βληχ', 'βληχ', '', '', 'ᾱ́', 'α', 'βληχᾱ́', 'βληχα', ('f',), 'Vocative', 'Dual', True), ('βληχή', 'βληχ', 'βληχ', '', '', 'αί', 'αι', 'βληχαί', 'βληχαι', ('f',), 'Vocative', 'Plural', True), ('βοή', 'βο', 'βο', '', '', 'ή', 'η', 'βοή', 'βοη', ('f',), 'Nominative', 'Singular', True), ('βοή', 'βο', 'βο', '', '', 'ᾱ́', 'α', 'βοᾱ́', 'βοα', ('f',), 'Nominative', 'Dual', True), ('βοή', 'βο', 'βο', '', '', 'αί', 'αι', 'βοαί', 'βοαι', ('f',), 'Nominative', 'Plural', True), ('βοή', 'βο', 'βο', '', '', 'ῆς', 'ης', 'βοῆς', 'βοης', ('f',), 'Genitive', 'Singular', True), ('βοή', 'βο', 'βο', '', '', 'αῖν', 'αιν', 'βοαῖν', 'βοαιν', ('f',), 'Genitive', 'Dual', True), ('βοή', 'βο', 'βο', '', '', 'ῶν', 'ων', 'βοῶν', 'βοων', ('f',), 'Genitive', 'Plural', True), ('βοή', 'βο', 'βο', '', '', 'ῇ', 'ῃ', 'βοῇ', 'βοῃ', ('f',), 'Dative', 'Singular', True), ('βοή', 'βο', 'βο', '', '', 'αῖν', 'αιν', 'βοαῖν', 'βοαιν', ('f',), 'Dative', 'Dual', True), ('βοή', 'βο', 'βο', '', '', 'αῖς', 'αις', 'βοαῖς', 'βοαις', ('f',), 'Dative', 'Plural', True), ('βοή', 'βο', 'βο', '', '', 'ήν', 'ην', 'βοήν', 'βοην', ('f',), 'Accusative', 'Singular', True), ('βοή', 'βο', 'βο', '', '', 'ᾱ́', 'α', 'βοᾱ́', 'βοα', ('f',), 'Accusative', 'Dual', True), ('βοή', 'βο', 'βο', '', '', 'ᾱ́ς', 'ας', 'βοᾱ́ς', 'βοας', ('f',), 'Accusative', 'Plural', True), ('βοή', 'βο', 'βο', '', '', 'ή', 'η', 'βοή', 'βοη', ('f',), 'Vocative', 'Singular', True), ('βοή', 'βο', 'βο', '', '', 'ᾱ́', 'α', 'βοᾱ́', 'βοα', ('f',), 'Vocative', 'Dual', True), ('βοή', 'βο', 'βο', '', '', 'αί', 'αι', 'βοαί', 'βοαι', ('f',), 'Vocative', 'Plural', True), ('βοήθειᾰ', 'βοήθει', 'βοηθει', '', '', 'ᾰ', 'α', 'βοήθειᾰ', 'βοηθεια', ('f',), 'Nominative', 'Singular', True), ('βοήθειᾰ', 'βοήθει', 'βοηθει', '', '', 'ᾱ', 'α', 'βοηθείᾱ', 'βοηθεια', ('f',), 'Nominative', 'Dual', False), ('βοήθειᾰ', 'βοήθει', 'βοηθει', '', '', 'αι', 'αι', 'βοήθειαι', 'βοηθειαι', ('f',), 'Nominative', 'Plural', True), ('βοήθειᾰ', 'βοήθει', 'βοηθει', '', '', 'ᾱς', 'ας', 'βοηθείᾱς', 'βοηθειας', ('f',), 'Genitive', 'Singular', False), ('βοήθειᾰ', 'βοήθει', 'βοηθει', '', '', 'αιν', 'αιν', 'βοηθείαιν', 'βοηθειαιν', ('f',), 'Genitive', 'Dual', False), ('βοήθειᾰ', 'βοήθει', 'βοηθει', '', '', 'ῶν', 'ων', 'βοηθειῶν', 'βοηθειων', ('f',), 'Genitive', 'Plural', False), ('βοήθειᾰ', 'βοήθει', 'βοηθει', '', '', 'ίᾳ', 'ιᾳ', 'βοηθείᾳ', 'βοηθειᾳ', ('f',), 'Dative', 'Singular', False), ('βοήθειᾰ', 'βοήθει', 'βοηθει', '', '', 'αιν', 'αιν', 'βοηθείαιν', 'βοηθειαιν', ('f',), 'Dative', 'Dual', False), ('βοήθειᾰ', 'βοήθει', 'βοηθει', '', '', 'αις', 'αις', 'βοηθείαις', 'βοηθειαις', ('f',), 'Dative', 'Plural', False), ('βοήθειᾰ', 'βοήθει', 'βοηθει', '', '', 'ᾰν', 'αν', 'βοήθειᾰν', 'βοηθειαν', ('f',), 'Accusative', 'Singular', True), ('βοήθειᾰ', 'βοήθει', 'βοηθει', '', '', 'ᾱ', 'α', 'βοηθείᾱ', 'βοηθεια', ('f',), 'Accusative', 'Dual', False), ('βοήθειᾰ', 'βοήθει', 'βοηθει', '', '', 'ᾱς', 'ας', 'βοηθείᾱς', 'βοηθειας', ('f',), 'Accusative', 'Plural', False), ('βοήθειᾰ', 'βοήθει', 'βοηθει', '', '', 'ᾰ', 'α', 'βοήθειᾰ', 'βοηθεια', ('f',), 'Vocative', 'Singular', True), ('βοήθειᾰ', 'βοήθει', 'βοηθει', '', '', 'ᾱ', 'α', 'βοηθείᾱ', 'βοηθεια', ('f',), 'Vocative', 'Dual', False), ('βοήθειᾰ', 'βοήθει', 'βοηθει', '', '', 'αι', 'αι', 'βοήθειαι', 'βοηθειαι', ('f',), 'Vocative', 'Plural', True), ('βολή', 'βολ', 'βολ', '', '', 'ή', 'η', 'βολή', 'βολη', ('f',), 'Nominative', 'Singular', True), ('βολή', 'βολ', 'βολ', '', '', 'ᾱ́', 'α', 'βολᾱ́', 'βολα', ('f',), 'Nominative', 'Dual', True), ('βολή', 'βολ', 'βολ', '', '', 'αί', 'αι', 'βολαί', 'βολαι', ('f',), 'Nominative', 'Plural', True), ('βολή', 'βολ', 'βολ', '', '', 'ῆς', 'ης', 'βολῆς', 'βολης', ('f',), 'Genitive', 'Singular', True), ('βολή', 'βολ', 'βολ', '', '', 'αῖν', 'αιν', 'βολαῖν', 'βολαιν', ('f',), 'Genitive', 'Dual', True), ('βολή', 'βολ', 'βολ', '', '', 'ῶν', 'ων', 'βολῶν', 'βολων', ('f',), 'Genitive', 'Plural', True), ('βολή', 'βολ', 'βολ', '', '', 'ῇ', 'ῃ', 'βολῇ', 'βολῃ', ('f',), 'Dative', 'Singular', True), ('βολή', 'βολ', 'βολ', '', '', 'αῖν', 'αιν', 'βολαῖν', 'βολαιν', ('f',), 'Dative', 'Dual', True), ('βολή', 'βολ', 'βολ', '', '', 'αῖς', 'αις', 'βολαῖς', 'βολαις', ('f',), 'Dative', 'Plural', True), ('βολή', 'βολ', 'βολ', '', '', 'ήν', 'ην', 'βολήν', 'βολην', ('f',), 'Accusative', 'Singular', True), ('βολή', 'βολ', 'βολ', '', '', 'ᾱ́', 'α', 'βολᾱ́', 'βολα', ('f',), 'Accusative', 'Dual', True), ('βολή', 'βολ', 'βολ', '', '', 'ᾱ́ς', 'ας', 'βολᾱ́ς', 'βολας', ('f',), 'Accusative', 'Plural', True), ('βολή', 'βολ', 'βολ', '', '', 'ή', 'η', 'βολή', 'βολη', ('f',), 'Vocative', 'Singular', True), ('βολή', 'βολ', 'βολ', '', '', 'ᾱ́', 'α', 'βολᾱ́', 'βολα', ('f',), 'Vocative', 'Dual', True), ('βολή', 'βολ', 'βολ', '', '', 'αί', 'αι', 'βολαί', 'βολαι', ('f',), 'Vocative', 'Plural', True), ('βολίζη', 'βολίζ', 'βολιζ', '', '', 'η', 'η', 'βολίζη', 'βολιζη', ('f',), 'Nominative', 'Singular', True), ('βολίζη', 'βολίζ', 'βολιζ', '', '', 'ᾱ', 'α', 'βολίζᾱ', 'βολιζα', ('f',), 'Nominative', 'Dual', True), ('βολίζη', 'βολίζ', 'βολιζ', '', '', 'αι', 'αι', 'βολίζαι', 'βολιζαι', ('f',), 'Nominative', 'Plural', True), ('βολίζη', 'βολίζ', 'βολιζ', '', '', 'ης', 'ης', 'βολίζης', 'βολιζης', ('f',), 'Genitive', 'Singular', True), ('βολίζη', 'βολίζ', 'βολιζ', '', '', 'αιν', 'αιν', 'βολίζαιν', 'βολιζαιν', ('f',), 'Genitive', 'Dual', True), ('βολίζη', 'βολίζ', 'βολιζ', '', '', 'ῶν', 'ων', 'βολιζῶν', 'βολιζων', ('f',), 'Genitive', 'Plural', False), ('βολίζη', 'βολίζ', 'βολιζ', '', '', 'ῃ', 'ῃ', 'βολίζῃ', 'βολιζῃ', ('f',), 'Dative', 'Singular', True), ('βολίζη', 'βολίζ', 'βολιζ', '', '', 'αιν', 'αιν', 'βολίζαιν', 'βολιζαιν', ('f',), 'Dative', 'Dual', True), ('βολίζη', 'βολίζ', 'βολιζ', '', '', 'αις', 'αις', 'βολίζαις', 'βολιζαις', ('f',), 'Dative', 'Plural', True), ('βολίζη', 'βολίζ', 'βολιζ', '', '', 'ην', 'ην', 'βολίζην', 'βολιζην', ('f',), 'Accusative', 'Singular', True), ('βολίζη', 'βολίζ', 'βολιζ', '', '', 'ᾱ', 'α', 'βολίζᾱ', 'βολιζα', ('f',), 'Accusative', 'Dual', True), ('βολίζη', 'βολίζ', 'βολιζ', '', '', 'ᾱς', 'ας', 'βολίζᾱς', 'βολιζας', ('f',), 'Accusative', 'Plural', True), ('βολίζη', 'βολίζ', 'βολιζ', '', '', 'η', 'η', 'βολίζη', 'βολιζη', ('f',), 'Vocative', 'Singular', True), ('βολίζη', 'βολίζ', 'βολιζ', '', '', 'ᾱ', 'α', 'βολίζᾱ', 'βολιζα', ('f',), 'Vocative', 'Dual', True), ('βολίζη', 'βολίζ', 'βολιζ', '', '', 'αι', 'αι', 'βολίζαι', 'βολιζαι', ('f',), 'Vocative', 'Plural', True), ('βορᾱ́', 'βορ', 'βορ', '', '', 'ᾱ́', 'α', 'βορᾱ́', 'βορα', ('f',), 'Nominative', 'Singular', True), ('βορᾱ́', 'βορ', 'βορ', '', '', 'ᾱ́', 'α', 'βορᾱ́', 'βορα', ('f',), 'Nominative', 'Dual', True), ('βορᾱ́', 'βορ', 'βορ', '', '', 'αί', 'αι', 'βοραί', 'βοραι', ('f',), 'Nominative', 'Plural', True), ('βορᾱ́', 'βορ', 'βορ', '', '', 'ᾶς', 'ας', 'βορᾶς', 'βορας', ('f',), 'Genitive', 'Singular', True), ('βορᾱ́', 'βορ', 'βορ', '', '', 'αῖν', 'αιν', 'βοραῖν', 'βοραιν', ('f',), 'Genitive', 'Dual', True), ('βορᾱ́', 'βορ', 'βορ', '', '', 'ῶν', 'ων', 'βορῶν', 'βορων', ('f',), 'Genitive', 'Plural', True), ('βορᾱ́', 'βορ', 'βορ', '', '', 'ᾷ', 'ᾳ', 'βορᾷ', 'βορᾳ', ('f',), 'Dative', 'Singular', True), ('βορᾱ́', 'βορ', 'βορ', '', '', 'αῖν', 'αιν', 'βοραῖν', 'βοραιν', ('f',), 'Dative', 'Dual', True), ('βορᾱ́', 'βορ', 'βορ', '', '', 'αῖς', 'αις', 'βοραῖς', 'βοραις', ('f',), 'Dative', 'Plural', True), ('βορᾱ́', 'βορ', 'βορ', '', '', 'ᾱ́ν', 'αν', 'βορᾱ́ν', 'βοραν', ('f',), 'Accusative', 'Singular', True), ('βορᾱ́', 'βορ', 'βορ', '', '', 'ᾱ́', 'α', 'βορᾱ́', 'βορα', ('f',), 'Accusative', 'Dual', True), ('βορᾱ́', 'βορ', 'βορ', '', '', 'ᾱ́ς', 'ας', 'βορᾱ́ς', 'βορας', ('f',), 'Accusative', 'Plural', True), ('βορᾱ́', 'βορ', 'βορ', '', '', 'ᾱ́', 'α', 'βορᾱ́', 'βορα', ('f',), 'Vocative', 'Singular', True), ('βορᾱ́', 'βορ', 'βορ', '', '', 'ᾱ́', 'α', 'βορᾱ́', 'βορα', ('f',), 'Vocative', 'Dual', True), ('βορᾱ́', 'βορ', 'βορ', '', '', 'αί', 'αι', 'βοραί', 'βοραι', ('f',), 'Vocative', 'Plural', True), ('βοτᾰ́νη', 'βοτᾰ́ν', 'βοταν', '', '', 'η', 'η', 'βοτᾰ́νη', 'βοτανη', ('f',), 'Nominative', 'Singular', True), ('βοτᾰ́νη', 'βοτᾰ́ν', 'βοταν', '', '', 'ᾱ', 'α', 'βοτᾰ́νᾱ', 'βοτανα', ('f',), 'Nominative', 'Dual', True), ('βοτᾰ́νη', 'βοτᾰ́ν', 'βοταν', '', '', 'αι', 'αι', 'βοτᾰ́ναι', 'βοταναι', ('f',), 'Nominative', 'Plural', True), ('βοτᾰ́νη', 'βοτᾰ́ν', 'βοταν', '', '', 'ης', 'ης', 'βοτᾰ́νης', 'βοτανης', ('f',), 'Genitive', 'Singular', True), ('βοτᾰ́νη', 'βοτᾰ́ν', 'βοταν', '', '', 'αιν', 'αιν', 'βοτᾰ́ναιν', 'βοταναιν', ('f',), 'Genitive', 'Dual', True), ('βοτᾰ́νη', 'βοτᾰ́ν', 'βοταν', '', '', 'ῶν', 'ων', 'βοτᾰνῶν', 'βοτανων', ('f',), 'Genitive', 'Plural', False), ('βοτᾰ́νη', 'βοτᾰ́ν', 'βοταν', '', '', 'ῃ', 'ῃ', 'βοτᾰ́νῃ', 'βοτανῃ', ('f',), 'Dative', 'Singular', True), ('βοτᾰ́νη', 'βοτᾰ́ν', 'βοταν', '', '', 'αιν', 'αιν', 'βοτᾰ́ναιν', 'βοταναιν', ('f',), 'Dative', 'Dual', True), ('βοτᾰ́νη', 'βοτᾰ́ν', 'βοταν', '', '', 'αις', 'αις', 'βοτᾰ́ναις', 'βοταναις', ('f',), 'Dative', 'Plural', True), ('βοτᾰ́νη', 'βοτᾰ́ν', 'βοταν', '', '', 'ην', 'ην', 'βοτᾰ́νην', 'βοτανην', ('f',), 'Accusative', 'Singular', True), ('βοτᾰ́νη', 'βοτᾰ́ν', 'βοταν', '', '', 'ᾱ', 'α', 'βοτᾰ́νᾱ', 'βοτανα', ('f',), 'Accusative', 'Dual', True), ('βοτᾰ́νη', 'βοτᾰ́ν', 'βοταν', '', '', 'ᾱς', 'ας', 'βοτᾰ́νᾱς', 'βοτανας', ('f',), 'Accusative', 'Plural', True), ('βοτᾰ́νη', 'βοτᾰ́ν', 'βοταν', '', '', 'η', 'η', 'βοτᾰ́νη', 'βοτανη', ('f',), 'Vocative', 'Singular', True), ('βοτᾰ́νη', 'βοτᾰ́ν', 'βοταν', '', '', 'ᾱ', 'α', 'βοτᾰ́νᾱ', 'βοτανα', ('f',), 'Vocative', 'Dual', True), ('βοτᾰ́νη', 'βοτᾰ́ν', 'βοταν', '', '', 'αι', 'αι', 'βοτᾰ́ναι', 'βοταναι', ('f',), 'Vocative', 'Plural', True), ('βουκόρῡζᾰ', 'βουκόρῡζ', 'βουκορυζ', '', '', 'ᾰ', 'α', 'βουκόρῡζᾰ', 'βουκορυζα', ('f',), 'Nominative', 'Singular', True), ('βουκόρῡζᾰ', 'βουκόρῡζ', 'βουκορυζ', '', '', 'ᾱ', 'α', 'βουκορῡ́ζᾱ', 'βουκορυζα', ('f',), 'Nominative', 'Dual', False), ('βουκόρῡζᾰ', 'βουκόρῡζ', 'βουκορυζ', '', '', 'αι', 'αι', 'βουκόρῡζαι', 'βουκορυζαι', ('f',), 'Nominative', 'Plural', True), ('βουκόρῡζᾰ', 'βουκόρῡζ', 'βουκορυζ', '', '', 'ης', 'ης', 'βουκορῡ́ζης', 'βουκορυζης', ('f',), 'Genitive', 'Singular', False), ('βουκόρῡζᾰ', 'βουκόρῡζ', 'βουκορυζ', '', '', 'αιν', 'αιν', 'βουκορῡ́ζαιν', 'βουκορυζαιν', ('f',), 'Genitive', 'Dual', False), ('βουκόρῡζᾰ', 'βουκόρῡζ', 'βουκορυζ', '', '', 'ῶν', 'ων', 'βουκορῡζῶν', 'βουκορυζων', ('f',), 'Genitive', 'Plural', False), ('βουκόρῡζᾰ', 'βουκόρῡζ', 'βουκορυζ', '', '', 'ζῃ', 'ζῃ', 'βουκορῡ́ζῃ', 'βουκορυζῃ', ('f',), 'Dative', 'Singular', False), ('βουκόρῡζᾰ', 'βουκόρῡζ', 'βουκορυζ', '', '', 'αιν', 'αιν', 'βουκορῡ́ζαιν', 'βουκορυζαιν', ('f',), 'Dative', 'Dual', False), ('βουκόρῡζᾰ', 'βουκόρῡζ', 'βουκορυζ', '', '', 'αις', 'αις', 'βουκορῡ́ζαις', 'βουκορυζαις', ('f',), 'Dative', 'Plural', False), ('βουκόρῡζᾰ', 'βουκόρῡζ', 'βουκορυζ', '', '', 'ᾰν', 'αν', 'βουκόρῡζᾰν', 'βουκορυζαν', ('f',), 'Accusative', 'Singular', True), ('βουκόρῡζᾰ', 'βουκόρῡζ', 'βουκορυζ', '', '', 'ᾱ', 'α', 'βουκορῡ́ζᾱ', 'βουκορυζα', ('f',), 'Accusative', 'Dual', False), ('βουκόρῡζᾰ', 'βουκόρῡζ', 'βουκορυζ', '', '', 'ᾱς', 'ας', 'βουκορῡ́ζᾱς', 'βουκορυζας', ('f',), 'Accusative', 'Plural', False), ('βουκόρῡζᾰ', 'βουκόρῡζ', 'βουκορυζ', '', '', 'ᾰ', 'α', 'βουκόρῡζᾰ', 'βουκορυζα', ('f',), 'Vocative', 'Singular', True), ('βουκόρῡζᾰ', 'βουκόρῡζ', 'βουκορυζ', '', '', 'ᾱ', 'α', 'βουκορῡ́ζᾱ', 'βουκορυζα', ('f',), 'Vocative', 'Dual', False), ('βουκόρῡζᾰ', 'βουκόρῡζ', 'βουκορυζ', '', '', 'αι', 'αι', 'βουκόρῡζαι', 'βουκορυζαι', ('f',), 'Vocative', 'Plural', True), ('βουλή', 'βουλ', 'βουλ', '', '', 'ή', 'η', 'βουλή', 'βουλη', ('f',), 'Nominative', 'Singular', True), ('βουλή', 'βουλ', 'βουλ', '', '', 'ᾱ́', 'α', 'βουλᾱ́', 'βουλα', ('f',), 'Nominative', 'Dual', True), ('βουλή', 'βουλ', 'βουλ', '', '', 'αί', 'αι', 'βουλαί', 'βουλαι', ('f',), 'Nominative', 'Plural', True), ('βουλή', 'βουλ', 'βουλ', '', '', 'ῆς', 'ης', 'βουλῆς', 'βουλης', ('f',), 'Genitive', 'Singular', True), ('βουλή', 'βουλ', 'βουλ', '', '', 'αῖν', 'αιν', 'βουλαῖν', 'βουλαιν', ('f',), 'Genitive', 'Dual', True), ('βουλή', 'βουλ', 'βουλ', '', '', 'ῶν', 'ων', 'βουλῶν', 'βουλων', ('f',), 'Genitive', 'Plural', True), ('βουλή', 'βουλ', 'βουλ', '', '', 'ῇ', 'ῃ', 'βουλῇ', 'βουλῃ', ('f',), 'Dative', 'Singular', True), ('βουλή', 'βουλ', 'βουλ', '', '', 'αῖν', 'αιν', 'βουλαῖν', 'βουλαιν', ('f',), 'Dative', 'Dual', True), ('βουλή', 'βουλ', 'βουλ', '', '', 'αῖς', 'αις', 'βουλαῖς', 'βουλαις', ('f',), 'Dative', 'Plural', True), ('βουλή', 'βουλ', 'βουλ', '', '', 'ήν', 'ην', 'βουλήν', 'βουλην', ('f',), 'Accusative', 'Singular', True), ('βουλή', 'βουλ', 'βουλ', '', '', 'ᾱ́', 'α', 'βουλᾱ́', 'βουλα', ('f',), 'Accusative', 'Dual', True), ('βουλή', 'βουλ', 'βουλ', '', '', 'ᾱ́ς', 'ας', 'βουλᾱ́ς', 'βουλας', ('f',), 'Accusative', 'Plural', True), ('βουλή', 'βουλ', 'βουλ', '', '', 'ή', 'η', 'βουλή', 'βουλη', ('f',), 'Vocative', 'Singular', True), ('βουλή', 'βουλ', 'βουλ', '', '', 'ᾱ́', 'α', 'βουλᾱ́', 'βουλα', ('f',), 'Vocative', 'Dual', True), ('βουλή', 'βουλ', 'βουλ', '', '', 'αί', 'αι', 'βουλαί', 'βουλαι', ('f',), 'Vocative', 'Plural', True), ('βουμελῐ́ᾱ', 'βουμελῐ́', 'βουμελι', '', '', 'ᾱ', 'α', 'βουμελῐ́ᾱ', 'βουμελια', ('f',), 'Nominative', 'Singular', True), ('βουμελῐ́ᾱ', 'βουμελῐ́', 'βουμελι', '', '', 'ᾱ', 'α', 'βουμελῐ́ᾱ', 'βουμελια', ('f',), 'Nominative', 'Dual', True), ('βουμελῐ́ᾱ', 'βουμελῐ́', 'βουμελι', '', '', 'αι', 'αι', 'βουμελῐ́αι', 'βουμελιαι', ('f',), 'Nominative', 'Plural', True), ('βουμελῐ́ᾱ', 'βουμελῐ́', 'βουμελι', '', '', 'ᾱς', 'ας', 'βουμελῐ́ᾱς', 'βουμελιας', ('f',), 'Genitive', 'Singular', True), ('βουμελῐ́ᾱ', 'βουμελῐ́', 'βουμελι', '', '', 'αιν', 'αιν', 'βουμελῐ́αιν', 'βουμελιαιν', ('f',), 'Genitive', 'Dual', True), ('βουμελῐ́ᾱ', 'βουμελῐ́', 'βουμελι', '', '', 'ῶν', 'ων', 'βουμελῐῶν', 'βουμελιων', ('f',), 'Genitive', 'Plural', False), ('βουμελῐ́ᾱ', 'βουμελῐ́', 'βουμελι', '', '', 'ᾳ', 'ᾳ', 'βουμελῐ́ᾳ', 'βουμελιᾳ', ('f',), 'Dative', 'Singular', True), ('βουμελῐ́ᾱ', 'βουμελῐ́', 'βουμελι', '', '', 'αιν', 'αιν', 'βουμελῐ́αιν', 'βουμελιαιν', ('f',), 'Dative', 'Dual', True), ('βουμελῐ́ᾱ', 'βουμελῐ́', 'βουμελι', '', '', 'αις', 'αις', 'βουμελῐ́αις', 'βουμελιαις', ('f',), 'Dative', 'Plural', True), ('βουμελῐ́ᾱ', 'βουμελῐ́', 'βουμελι', '', '', 'ᾱν', 'αν', 'βουμελῐ́ᾱν', 'βουμελιαν', ('f',), 'Accusative', 'Singular', True), ('βουμελῐ́ᾱ', 'βουμελῐ́', 'βουμελι', '', '', 'ᾱ', 'α', 'βουμελῐ́ᾱ', 'βουμελια', ('f',), 'Accusative', 'Dual', True), ('βουμελῐ́ᾱ', 'βουμελῐ́', 'βουμελι', '', '', 'ᾱς', 'ας', 'βουμελῐ́ᾱς', 'βουμελιας', ('f',), 'Accusative', 'Plural', True), ('βουμελῐ́ᾱ', 'βουμελῐ́', 'βουμελι', '', '', 'ᾱ', 'α', 'βουμελῐ́ᾱ', 'βουμελια', ('f',), 'Vocative', 'Singular', True), ('βουμελῐ́ᾱ', 'βουμελῐ́', 'βουμελι', '', '', 'ᾱ', 'α', 'βουμελῐ́ᾱ', 'βουμελια', ('f',), 'Vocative', 'Dual', True), ('βουμελῐ́ᾱ', 'βουμελῐ́', 'βουμελι', '', '', 'αι', 'αι', 'βουμελῐ́αι', 'βουμελιαι', ('f',), 'Vocative', 'Plural', True), ('βοῦλλᾰ', 'βοῦλλ', 'βουλλ', '', '', 'ᾰ', 'α', 'βοῦλλᾰ', 'βουλλα', ('f',), 'Nominative', 'Singular', True), ('βοῦλλᾰ', 'βοῦλλ', 'βουλλ', '', '', 'ᾱ', 'α', 'βούλλᾱ', 'βουλλα', ('f',), 'Nominative', 'Dual', False), ('βοῦλλᾰ', 'βοῦλλ', 'βουλλ', '', '', 'αι', 'αι', 'βοῦλλαι', 'βουλλαι', ('f',), 'Nominative', 'Plural', True), ('βοῦλλᾰ', 'βοῦλλ', 'βουλλ', '', '', 'ης', 'ης', 'βούλλης', 'βουλλης', ('f',), 'Genitive', 'Singular', False), ('βοῦλλᾰ', 'βοῦλλ', 'βουλλ', '', '', 'αιν', 'αιν', 'βούλλαιν', 'βουλλαιν', ('f',), 'Genitive', 'Dual', False), ('βοῦλλᾰ', 'βοῦλλ', 'βουλλ', '', '', 'ῶν', 'ων', 'βουλλῶν', 'βουλλων', ('f',), 'Genitive', 'Plural', False), ('βοῦλλᾰ', 'βοῦλλ', 'βουλλ', '', '', 'λῃ', 'λῃ', 'βούλλῃ', 'βουλλῃ', ('f',), 'Dative', 'Singular', False), ('βοῦλλᾰ', 'βοῦλλ', 'βουλλ', '', '', 'αιν', 'αιν', 'βούλλαιν', 'βουλλαιν', ('f',), 'Dative', 'Dual', False), ('βοῦλλᾰ', 'βοῦλλ', 'βουλλ', '', '', 'αις', 'αις', 'βούλλαις', 'βουλλαις', ('f',), 'Dative', 'Plural', False), ('βοῦλλᾰ', 'βοῦλλ', 'βουλλ', '', '', 'ᾰν', 'αν', 'βοῦλλᾰν', 'βουλλαν', ('f',), 'Accusative', 'Singular', True), ('βοῦλλᾰ', 'βοῦλλ', 'βουλλ', '', '', 'ᾱ', 'α', 'βούλλᾱ', 'βουλλα', ('f',), 'Accusative', 'Dual', False), ('βοῦλλᾰ', 'βοῦλλ', 'βουλλ', '', '', 'ᾱς', 'ας', 'βούλλᾱς', 'βουλλας', ('f',), 'Accusative', 'Plural', False), ('βοῦλλᾰ', 'βοῦλλ', 'βουλλ', '', '', 'ᾰ', 'α', 'βοῦλλᾰ', 'βουλλα', ('f',), 'Vocative', 'Singular', True), ('βοῦλλᾰ', 'βοῦλλ', 'βουλλ', '', '', 'ᾱ', 'α', 'βούλλᾱ', 'βουλλα', ('f',), 'Vocative', 'Dual', False), ('βοῦλλᾰ', 'βοῦλλ', 'βουλλ', '', '', 'αι', 'αι', 'βοῦλλαι', 'βουλλαι', ('f',), 'Vocative', 'Plural', True), ('βοῦᾰ', 'βοῦ', 'βου', '', '', 'ᾰ', 'α', 'βοῦᾰ', 'βουα', ('f',), 'Nominative', 'Singular', True), ('βοῦᾰ', 'βοῦ', 'βου', '', '', 'ᾱ', 'α', 'βούᾱ', 'βουα', ('f',), 'Nominative', 'Dual', False), ('βοῦᾰ', 'βοῦ', 'βου', '', '', 'αι', 'αι', 'βοῦαι', 'βουαι', ('f',), 'Nominative', 'Plural', True), ('βοῦᾰ', 'βοῦ', 'βου', '', '', 'ης', 'ης', 'βούης', 'βουης', ('f',), 'Genitive', 'Singular', False), ('βοῦᾰ', 'βοῦ', 'βου', '', '', 'αιν', 'αιν', 'βούαιν', 'βουαιν', ('f',), 'Genitive', 'Dual', False), ('βοῦᾰ', 'βοῦ', 'βου', '', '', 'ῶν', 'ων', 'βουῶν', 'βουων', ('f',), 'Genitive', 'Plural', False), ('βοῦᾰ', 'βοῦ', 'βου', '', '', 'ύῃ', 'υῃ', 'βούῃ', 'βουῃ', ('f',), 'Dative', 'Singular', False), ('βοῦᾰ', 'βοῦ', 'βου', '', '', 'αιν', 'αιν', 'βούαιν', 'βουαιν', ('f',), 'Dative', 'Dual', False), ('βοῦᾰ', 'βοῦ', 'βου', '', '', 'αις', 'αις', 'βούαις', 'βουαις', ('f',), 'Dative', 'Plural', False), ('βοῦᾰ', 'βοῦ', 'βου', '', '', 'ᾰν', 'αν', 'βοῦᾰν', 'βουαν', ('f',), 'Accusative', 'Singular', True), ('βοῦᾰ', 'βοῦ', 'βου', '', '', 'ᾱ', 'α', 'βούᾱ', 'βουα', ('f',), 'Accusative', 'Dual', False), ('βοῦᾰ', 'βοῦ', 'βου', '', '', 'ᾱς', 'ας', 'βούᾱς', 'βουας', ('f',), 'Accusative', 'Plural', False), ('βοῦᾰ', 'βοῦ', 'βου', '', '', 'ᾰ', 'α', 'βοῦᾰ', 'βουα', ('f',), 'Vocative', 'Singular', True), ('βοῦᾰ', 'βοῦ', 'βου', '', '', 'ᾱ', 'α', 'βούᾱ', 'βουα', ('f',), 'Vocative', 'Dual', False), ('βοῦᾰ', 'βοῦ', 'βου', '', '', 'αι', 'αι', 'βοῦαι', 'βουαι', ('f',), 'Vocative', 'Plural', True), ('βρέγμᾱ', 'βρέγμ', 'βρεγμ', '', '', 'ᾱ', 'α', 'βρέγμᾱ', 'βρεγμα', ('n',), 'Nominative', 'Singular', True), ('βρέγμᾱ', 'βρέγμ', 'βρεγμ', '', '', 'ᾱ', 'α', 'βρέγμᾱ', 'βρεγμα', ('n',), 'Nominative', 'Dual', True), ('βρέγμᾱ', 'βρέγμ', 'βρεγμ', '', '', 'αι', 'αι', 'βρέγμαι', 'βρεγμαι', ('n',), 'Nominative', 'Plural', True), ('βρέγμᾱ', 'βρέγμ', 'βρεγμ', '', '', 'ης', 'ης', 'βρέγμης', 'βρεγμης', ('n',), 'Genitive', 'Singular', True), ('βρέγμᾱ', 'βρέγμ', 'βρεγμ', '', '', 'αιν', 'αιν', 'βρέγμαιν', 'βρεγμαιν', ('n',), 'Genitive', 'Dual', True), ('βρέγμᾱ', 'βρέγμ', 'βρεγμ', '', '', 'ῶν', 'ων', 'βρεγμῶν', 'βρεγμων', ('n',), 'Genitive', 'Plural', False), ('βρέγμᾱ', 'βρέγμ', 'βρεγμ', '', '', 'ῃ', 'ῃ', 'βρέγμῃ', 'βρεγμῃ', ('n',), 'Dative', 'Singular', True), ('βρέγμᾱ', 'βρέγμ', 'βρεγμ', '', '', 'αιν', 'αιν', 'βρέγμαιν', 'βρεγμαιν', ('n',), 'Dative', 'Dual', True), ('βρέγμᾱ', 'βρέγμ', 'βρεγμ', '', '', 'αις', 'αις', 'βρέγμαις', 'βρεγμαις', ('n',), 'Dative', 'Plural', True), ('βρέγμᾱ', 'βρέγμ', 'βρεγμ', '', '', 'ην', 'ην', 'βρέγμην', 'βρεγμην', ('n',), 'Accusative', 'Singular', True), ('βρέγμᾱ', 'βρέγμ', 'βρεγμ', '', '', 'ᾱ', 'α', 'βρέγμᾱ', 'βρεγμα', ('n',), 'Accusative', 'Dual', True), ('βρέγμᾱ', 'βρέγμ', 'βρεγμ', '', '', 'ᾱς', 'ας', 'βρέγμᾱς', 'βρεγμας', ('n',), 'Accusative', 'Plural', True), ('βρέγμᾱ', 'βρέγμ', 'βρεγμ', '', '', 'ᾱ', 'α', 'βρέγμᾱ', 'βρεγμα', ('n',), 'Vocative', 'Singular', True), ('βρέγμᾱ', 'βρέγμ', 'βρεγμ', '', '', 'ᾱ', 'α', 'βρέγμᾱ', 'βρεγμα', ('n',), 'Vocative', 'Dual', True), ('βρέγμᾱ', 'βρέγμ', 'βρεγμ', '', '', 'αι', 'αι', 'βρέγμαι', 'βρεγμαι', ('n',), 'Vocative', 'Plural', True), ('βρῐ́ᾰ', 'βρῐ́', 'βρι', '', '', 'ᾰ', 'α', 'βρῐ́ᾰ', 'βρια', ('f',), 'Nominative', 'Singular', True), ('βρῐ́ᾰ', 'βρῐ́', 'βρι', '', '', 'ᾱ', 'α', 'βρῐ́ᾱ', 'βρια', ('f',), 'Nominative', 'Dual', True), ('βρῐ́ᾰ', 'βρῐ́', 'βρι', '', '', 'αι', 'αι', 'βρῐ́αι', 'βριαι', ('f',), 'Nominative', 'Plural', True), ('βρῐ́ᾰ', 'βρῐ́', 'βρι', '', '', 'ης', 'ης', 'βρῐ́ης', 'βριης', ('f',), 'Genitive', 'Singular', True), ('βρῐ́ᾰ', 'βρῐ́', 'βρι', '', '', 'αιν', 'αιν', 'βρῐ́αιν', 'βριαιν', ('f',), 'Genitive', 'Dual', True), ('βρῐ́ᾰ', 'βρῐ́', 'βρι', '', '', 'ῶν', 'ων', 'βρῐῶν', 'βριων', ('f',), 'Genitive', 'Plural', False), ('βρῐ́ᾰ', 'βρῐ́', 'βρι', '', '', 'ῃ', 'ῃ', 'βρῐ́ῃ', 'βριῃ', ('f',), 'Dative', 'Singular', True), ('βρῐ́ᾰ', 'βρῐ́', 'βρι', '', '', 'αιν', 'αιν', 'βρῐ́αιν', 'βριαιν', ('f',), 'Dative', 'Dual', True), ('βρῐ́ᾰ', 'βρῐ́', 'βρι', '', '', 'αις', 'αις', 'βρῐ́αις', 'βριαις', ('f',), 'Dative', 'Plural', True), ('βρῐ́ᾰ', 'βρῐ́', 'βρι', '', '', 'ᾰν', 'αν', 'βρῐ́ᾰν', 'βριαν', ('f',), 'Accusative', 'Singular', True), ('βρῐ́ᾰ', 'βρῐ́', 'βρι', '', '', 'ᾱ', 'α', 'βρῐ́ᾱ', 'βρια', ('f',), 'Accusative', 'Dual', True), ('βρῐ́ᾰ', 'βρῐ́', 'βρι', '', '', 'ᾱς', 'ας', 'βρῐ́ᾱς', 'βριας', ('f',), 'Accusative', 'Plural', True), ('βρῐ́ᾰ', 'βρῐ́', 'βρι', '', '', 'ᾰ', 'α', 'βρῐ́ᾰ', 'βρια', ('f',), 'Vocative', 'Singular', True), ('βρῐ́ᾰ', 'βρῐ́', 'βρι', '', '', 'ᾱ', 'α', 'βρῐ́ᾱ', 'βρια', ('f',), 'Vocative', 'Dual', True), ('βρῐ́ᾰ', 'βρῐ́', 'βρι', '', '', 'αι', 'αι', 'βρῐ́αι', 'βριαι', ('f',), 'Vocative', 'Plural', True), ('βρῐ́ζᾰ', 'βρῐ́ζ', 'βριζ', '', '', 'ᾰ', 'α', 'βρῐ́ζᾰ', 'βριζα', ('f',), 'Nominative', 'Singular', True), ('βρῐ́ζᾰ', 'βρῐ́ζ', 'βριζ', '', '', 'ᾱ', 'α', 'βρῐ́ζᾱ', 'βριζα', ('f',), 'Nominative', 'Dual', True), ('βρῐ́ζᾰ', 'βρῐ́ζ', 'βριζ', '', '', 'αι', 'αι', 'βρῐ́ζαι', 'βριζαι', ('f',), 'Nominative', 'Plural', True), ('βρῐ́ζᾰ', 'βρῐ́ζ', 'βριζ', '', '', 'ης', 'ης', 'βρῐ́ζης', 'βριζης', ('f',), 'Genitive', 'Singular', True), ('βρῐ́ζᾰ', 'βρῐ́ζ', 'βριζ', '', '', 'αιν', 'αιν', 'βρῐ́ζαιν', 'βριζαιν', ('f',), 'Genitive', 'Dual', True), ('βρῐ́ζᾰ', 'βρῐ́ζ', 'βριζ', '', '', 'ῶν', 'ων', 'βρῐζῶν', 'βριζων', ('f',), 'Genitive', 'Plural', False), ('βρῐ́ζᾰ', 'βρῐ́ζ', 'βριζ', '', '', 'ῃ', 'ῃ', 'βρῐ́ζῃ', 'βριζῃ', ('f',), 'Dative', 'Singular', True), ('βρῐ́ζᾰ', 'βρῐ́ζ', 'βριζ', '', '', 'αιν', 'αιν', 'βρῐ́ζαιν', 'βριζαιν', ('f',), 'Dative', 'Dual', True), ('βρῐ́ζᾰ', 'βρῐ́ζ', 'βριζ', '', '', 'αις', 'αις', 'βρῐ́ζαις', 'βριζαις', ('f',), 'Dative', 'Plural', True), ('βρῐ́ζᾰ', 'βρῐ́ζ', 'βριζ', '', '', 'ᾰν', 'αν', 'βρῐ́ζᾰν', 'βριζαν', ('f',), 'Accusative', 'Singular', True), ('βρῐ́ζᾰ', 'βρῐ́ζ', 'βριζ', '', '', 'ᾱ', 'α', 'βρῐ́ζᾱ', 'βριζα', ('f',), 'Accusative', 'Dual', True), ('βρῐ́ζᾰ', 'βρῐ́ζ', 'βριζ', '', '', 'ᾱς', 'ας', 'βρῐ́ζᾱς', 'βριζας', ('f',), 'Accusative', 'Plural', True), ('βρῐ́ζᾰ', 'βρῐ́ζ', 'βριζ', '', '', 'ᾰ', 'α', 'βρῐ́ζᾰ', 'βριζα', ('f',), 'Vocative', 'Singular', True), ('βρῐ́ζᾰ', 'βρῐ́ζ', 'βριζ', '', '', 'ᾱ', 'α', 'βρῐ́ζᾱ', 'βριζα', ('f',), 'Vocative', 'Dual', True), ('βρῐ́ζᾰ', 'βρῐ́ζ', 'βριζ', '', '', 'αι', 'αι', 'βρῐ́ζαι', 'βριζαι', ('f',), 'Vocative', 'Plural', True), ('βρῑ́μη', 'βρῑ́μ', 'βριμ', '', '', 'η', 'η', 'βρῑ́μη', 'βριμη', ('f',), 'Nominative', 'Singular', True), ('βρῑ́μη', 'βρῑ́μ', 'βριμ', '', '', 'ᾱ', 'α', 'βρῑ́μᾱ', 'βριμα', ('f',), 'Nominative', 'Dual', True), ('βρῑ́μη', 'βρῑ́μ', 'βριμ', '', '', 'αι', 'αι', 'βρῖμαι', 'βριμαι', ('f',), 'Nominative', 'Plural', False), ('βρῑ́μη', 'βρῑ́μ', 'βριμ', '', '', 'ης', 'ης', 'βρῑ́μης', 'βριμης', ('f',), 'Genitive', 'Singular', True), ('βρῑ́μη', 'βρῑ́μ', 'βριμ', '', '', 'αιν', 'αιν', 'βρῑ́μαιν', 'βριμαιν', ('f',), 'Genitive', 'Dual', True), ('βρῑ́μη', 'βρῑ́μ', 'βριμ', '', '', 'ῶν', 'ων', 'βρῑμῶν', 'βριμων', ('f',), 'Genitive', 'Plural', False), ('βρῑ́μη', 'βρῑ́μ', 'βριμ', '', '', 'ῃ', 'ῃ', 'βρῑ́μῃ', 'βριμῃ', ('f',), 'Dative', 'Singular', True), ('βρῑ́μη', 'βρῑ́μ', 'βριμ', '', '', 'αιν', 'αιν', 'βρῑ́μαιν', 'βριμαιν', ('f',), 'Dative', 'Dual', True), ('βρῑ́μη', 'βρῑ́μ', 'βριμ', '', '', 'αις', 'αις', 'βρῑ́μαις', 'βριμαις', ('f',), 'Dative', 'Plural', True), ('βρῑ́μη', 'βρῑ́μ', 'βριμ', '', '', 'ην', 'ην', 'βρῑ́μην', 'βριμην', ('f',), 'Accusative', 'Singular', True), ('βρῑ́μη', 'βρῑ́μ', 'βριμ', '', '', 'ᾱ', 'α', 'βρῑ́μᾱ', 'βριμα', ('f',), 'Accusative', 'Dual', True), ('βρῑ́μη', 'βρῑ́μ', 'βριμ', '', '', 'ᾱς', 'ας', 'βρῑ́μᾱς', 'βριμας', ('f',), 'Accusative', 'Plural', True), ('βρῑ́μη', 'βρῑ́μ', 'βριμ', '', '', 'η', 'η', 'βρῑ́μη', 'βριμη', ('f',), 'Vocative', 'Singular', True), ('βρῑ́μη', 'βρῑ́μ', 'βριμ', '', '', 'ᾱ', 'α', 'βρῑ́μᾱ', 'βριμα', ('f',), 'Vocative', 'Dual', True), ('βρῑ́μη', 'βρῑ́μ', 'βριμ', '', '', 'αι', 'αι', 'βρῖμαι', 'βριμαι', ('f',), 'Vocative', 'Plural', False), ('βροντή', 'βροντ', 'βροντ', '', '', 'ή', 'η', 'βροντή', 'βροντη', ('f',), 'Nominative', 'Singular', True), ('βροντή', 'βροντ', 'βροντ', '', '', 'ᾱ́', 'α', 'βροντᾱ́', 'βροντα', ('f',), 'Nominative', 'Dual', True), ('βροντή', 'βροντ', 'βροντ', '', '', 'αί', 'αι', 'βρονταί', 'βρονται', ('f',), 'Nominative', 'Plural', True), ('βροντή', 'βροντ', 'βροντ', '', '', 'ῆς', 'ης', 'βροντῆς', 'βροντης', ('f',), 'Genitive', 'Singular', True), ('βροντή', 'βροντ', 'βροντ', '', '', 'αῖν', 'αιν', 'βρονταῖν', 'βρονταιν', ('f',), 'Genitive', 'Dual', True), ('βροντή', 'βροντ', 'βροντ', '', '', 'ῶν', 'ων', 'βροντῶν', 'βροντων', ('f',), 'Genitive', 'Plural', True), ('βροντή', 'βροντ', 'βροντ', '', '', 'ῇ', 'ῃ', 'βροντῇ', 'βροντῃ', ('f',), 'Dative', 'Singular', True), ('βροντή', 'βροντ', 'βροντ', '', '', 'αῖν', 'αιν', 'βρονταῖν', 'βρονταιν', ('f',), 'Dative', 'Dual', True), ('βροντή', 'βροντ', 'βροντ', '', '', 'αῖς', 'αις', 'βρονταῖς', 'βρονταις', ('f',), 'Dative', 'Plural', True), ('βροντή', 'βροντ', 'βροντ', '', '', 'ήν', 'ην', 'βροντήν', 'βροντην', ('f',), 'Accusative', 'Singular', True), ('βροντή', 'βροντ', 'βροντ', '', '', 'ᾱ́', 'α', 'βροντᾱ́', 'βροντα', ('f',), 'Accusative', 'Dual', True), ('βροντή', 'βροντ', 'βροντ', '', '', 'ᾱ́ς', 'ας', 'βροντᾱ́ς', 'βροντας', ('f',), 'Accusative', 'Plural', True), ('βροντή', 'βροντ', 'βροντ', '', '', 'ή', 'η', 'βροντή', 'βροντη', ('f',), 'Vocative', 'Singular', True), ('βροντή', 'βροντ', 'βροντ', '', '', 'ᾱ́', 'α', 'βροντᾱ́', 'βροντα', ('f',), 'Vocative', 'Dual', True), ('βροντή', 'βροντ', 'βροντ', '', '', 'αί', 'αι', 'βρονταί', 'βρονται', ('f',), 'Vocative', 'Plural', True), ('βροχή', 'βροχ', 'βροχ', '', '', 'ή', 'η', 'βροχή', 'βροχη', ('f',), 'Nominative', 'Singular', True), ('βροχή', 'βροχ', 'βροχ', '', '', 'ᾱ́', 'α', 'βροχᾱ́', 'βροχα', ('f',), 'Nominative', 'Dual', True), ('βροχή', 'βροχ', 'βροχ', '', '', 'αί', 'αι', 'βροχαί', 'βροχαι', ('f',), 'Nominative', 'Plural', True), ('βροχή', 'βροχ', 'βροχ', '', '', 'ῆς', 'ης', 'βροχῆς', 'βροχης', ('f',), 'Genitive', 'Singular', True), ('βροχή', 'βροχ', 'βροχ', '', '', 'αῖν', 'αιν', 'βροχαῖν', 'βροχαιν', ('f',), 'Genitive', 'Dual', True), ('βροχή', 'βροχ', 'βροχ', '', '', 'ῶν', 'ων', 'βροχῶν', 'βροχων', ('f',), 'Genitive', 'Plural', True), ('βροχή', 'βροχ', 'βροχ', '', '', 'ῇ', 'ῃ', 'βροχῇ', 'βροχῃ', ('f',), 'Dative', 'Singular', True), ('βροχή', 'βροχ', 'βροχ', '', '', 'αῖν', 'αιν', 'βροχαῖν', 'βροχαιν', ('f',), 'Dative', 'Dual', True), ('βροχή', 'βροχ', 'βροχ', '', '', 'αῖς', 'αις', 'βροχαῖς', 'βροχαις', ('f',), 'Dative', 'Plural', True), ('βροχή', 'βροχ', 'βροχ', '', '', 'ήν', 'ην', 'βροχήν', 'βροχην', ('f',), 'Accusative', 'Singular', True), ('βροχή', 'βροχ', 'βροχ', '', '', 'ᾱ́', 'α', 'βροχᾱ́', 'βροχα', ('f',), 'Accusative', 'Dual', True), ('βροχή', 'βροχ', 'βροχ', '', '', 'ᾱ́ς', 'ας', 'βροχᾱ́ς', 'βροχας', ('f',), 'Accusative', 'Plural', True), ('βροχή', 'βροχ', 'βροχ', '', '', 'ή', 'η', 'βροχή', 'βροχη', ('f',), 'Vocative', 'Singular', True), ('βροχή', 'βροχ', 'βροχ', '', '', 'ᾱ́', 'α', 'βροχᾱ́', 'βροχα', ('f',), 'Vocative', 'Dual', True), ('βροχή', 'βροχ', 'βροχ', '', '', 'αί', 'αι', 'βροχαί', 'βροχαι', ('f',), 'Vocative', 'Plural', True), ('βῡκᾰ́νη', 'βῡκᾰ́ν', 'βυκαν', '', '', 'η', 'η', 'βῡκᾰ́νη', 'βυκανη', ('f',), 'Nominative', 'Singular', True), ('βῡκᾰ́νη', 'βῡκᾰ́ν', 'βυκαν', '', '', 'ᾱ', 'α', 'βῡκᾰ́νᾱ', 'βυκανα', ('f',), 'Nominative', 'Dual', True), ('βῡκᾰ́νη', 'βῡκᾰ́ν', 'βυκαν', '', '', 'αι', 'αι', 'βῡκᾰ́ναι', 'βυκαναι', ('f',), 'Nominative', 'Plural', True), ('βῡκᾰ́νη', 'βῡκᾰ́ν', 'βυκαν', '', '', 'ης', 'ης', 'βῡκᾰ́νης', 'βυκανης', ('f',), 'Genitive', 'Singular', True), ('βῡκᾰ́νη', 'βῡκᾰ́ν', 'βυκαν', '', '', 'αιν', 'αιν', 'βῡκᾰ́ναιν', 'βυκαναιν', ('f',), 'Genitive', 'Dual', True), ('βῡκᾰ́νη', 'βῡκᾰ́ν', 'βυκαν', '', '', 'ῶν', 'ων', 'βῡκᾰνῶν', 'βυκανων', ('f',), 'Genitive', 'Plural', False), ('βῡκᾰ́νη', 'βῡκᾰ́ν', 'βυκαν', '', '', 'ῃ', 'ῃ', 'βῡκᾰ́νῃ', 'βυκανῃ', ('f',), 'Dative', 'Singular', True), ('βῡκᾰ́νη', 'βῡκᾰ́ν', 'βυκαν', '', '', 'αιν', 'αιν', 'βῡκᾰ́ναιν', 'βυκαναιν', ('f',), 'Dative', 'Dual', True), ('βῡκᾰ́νη', 'βῡκᾰ́ν', 'βυκαν', '', '', 'αις', 'αις', 'βῡκᾰ́ναις', 'βυκαναις', ('f',), 'Dative', 'Plural', True), ('βῡκᾰ́νη', 'βῡκᾰ́ν', 'βυκαν', '', '', 'ην', 'ην', 'βῡκᾰ́νην', 'βυκανην', ('f',), 'Accusative', 'Singular', True), ('βῡκᾰ́νη', 'βῡκᾰ́ν', 'βυκαν', '', '', 'ᾱ', 'α', 'βῡκᾰ́νᾱ', 'βυκανα', ('f',), 'Accusative', 'Dual', True), ('βῡκᾰ́νη', 'βῡκᾰ́ν', 'βυκαν', '', '', 'ᾱς', 'ας', 'βῡκᾰ́νᾱς', 'βυκανας', ('f',), 'Accusative', 'Plural', True), ('βῡκᾰ́νη', 'βῡκᾰ́ν', 'βυκαν', '', '', 'η', 'η', 'βῡκᾰ́νη', 'βυκανη', ('f',), 'Vocative', 'Singular', True), ('βῡκᾰ́νη', 'βῡκᾰ́ν', 'βυκαν', '', '', 'ᾱ', 'α', 'βῡκᾰ́νᾱ', 'βυκανα', ('f',), 'Vocative', 'Dual', True), ('βῡκᾰ́νη', 'βῡκᾰ́ν', 'βυκαν', '', '', 'αι', 'αι', 'βῡκᾰ́ναι', 'βυκαναι', ('f',), 'Vocative', 'Plural', True), ('βωλῑ́της', 'βωλῑ́τ', 'βωλιτ', '', '', 'ης', 'ης', 'βωλῑ́της', 'βωλιτης', ('m',), 'Nominative', 'Singular', True), ('βωλῑ́της', 'βωλῑ́τ', 'βωλιτ', '', '', 'ᾱ', 'α', 'βωλῑ́τᾱ', 'βωλιτα', ('m',), 'Nominative', 'Dual', True), ('βωλῑ́της', 'βωλῑ́τ', 'βωλιτ', '', '', 'αι', 'αι', 'βωλῖται', 'βωλιται', ('m',), 'Nominative', 'Plural', False), ('βωλῑ́της', 'βωλῑ́τ', 'βωλιτ', '', '', 'ου', 'ου', 'βωλῑ́του', 'βωλιτου', ('m',), 'Genitive', 'Singular', True), ('βωλῑ́της', 'βωλῑ́τ', 'βωλιτ', '', '', 'αιν', 'αιν', 'βωλῑ́ταιν', 'βωλιταιν', ('m',), 'Genitive', 'Dual', True), ('βωλῑ́της', 'βωλῑ́τ', 'βωλιτ', '', '', 'ῶν', 'ων', 'βωλῑτῶν', 'βωλιτων', ('m',), 'Genitive', 'Plural', False), ('βωλῑ́της', 'βωλῑ́τ', 'βωλιτ', '', '', 'ῃ', 'ῃ', 'βωλῑ́τῃ', 'βωλιτῃ', ('m',), 'Dative', 'Singular', True), ('βωλῑ́της', 'βωλῑ́τ', 'βωλιτ', '', '', 'αιν', 'αιν', 'βωλῑ́ταιν', 'βωλιταιν', ('m',), 'Dative', 'Dual', True), ('βωλῑ́της', 'βωλῑ́τ', 'βωλιτ', '', '', 'αις', 'αις', 'βωλῑ́ταις', 'βωλιταις', ('m',), 'Dative', 'Plural', True), ('βωλῑ́της', 'βωλῑ́τ', 'βωλιτ', '', '', 'ην', 'ην', 'βωλῑ́την', 'βωλιτην', ('m',), 'Accusative', 'Singular', True), ('βωλῑ́της', 'βωλῑ́τ', 'βωλιτ', '', '', 'ᾱ', 'α', 'βωλῑ́τᾱ', 'βωλιτα', ('m',), 'Accusative', 'Dual', True), ('βωλῑ́της', 'βωλῑ́τ', 'βωλιτ', '', '', 'ᾱς', 'ας', 'βωλῑ́τᾱς', 'βωλιτας', ('m',), 'Accusative', 'Plural', True), ('βωλῑ́της', 'βωλῑ́τ', 'βωλιτ', '', '', 'ᾰ', 'α', 'βωλῖτᾰ', 'βωλιτα', ('m',), 'Vocative', 'Singular', False), ('βωλῑ́της', 'βωλῑ́τ', 'βωλιτ', '', '', 'ᾱ', 'α', 'βωλῑ́τᾱ', 'βωλιτα', ('m',), 'Vocative', 'Dual', True), ('βωλῑ́της', 'βωλῑ́τ', 'βωλιτ', '', '', 'αι', 'αι', 'βωλῖται', 'βωλιται', ('m',), 'Vocative', 'Plural', False), ('βύᾱς', 'βύ', 'βυ', '', '', 'ᾱς', 'ας', 'βύᾱς', 'βυας', ('m',), 'Nominative', 'Singular', True), ('βύᾱς', 'βύ', 'βυ', '', '', 'ᾱ', 'α', 'βύᾱ', 'βυα', ('m',), 'Nominative', 'Dual', True), ('βύᾱς', 'βύ', 'βυ', '', '', 'αι', 'αι', 'βύαι', 'βυαι', ('m',), 'Nominative', 'Plural', True), ('βύᾱς', 'βύ', 'βυ', '', '', 'ου', 'ου', 'βύου', 'βυου', ('m',), 'Genitive', 'Singular', True), ('βύᾱς', 'βύ', 'βυ', '', '', 'αιν', 'αιν', 'βύαιν', 'βυαιν', ('m',), 'Genitive', 'Dual', True), ('βύᾱς', 'βύ', 'βυ', '', '', 'ῶν', 'ων', 'βυῶν', 'βυων', ('m',), 'Genitive', 'Plural', False), ('βύᾱς', 'βύ', 'βυ', '', '', 'ᾳ', 'ᾳ', 'βύᾳ', 'βυᾳ', ('m',), 'Dative', 'Singular', True), ('βύᾱς', 'βύ', 'βυ', '', '', 'αιν', 'αιν', 'βύαιν', 'βυαιν', ('m',), 'Dative', 'Dual', True), ('βύᾱς', 'βύ', 'βυ', '', '', 'αις', 'αις', 'βύαις', 'βυαις', ('m',), 'Dative', 'Plural', True), ('βύᾱς', 'βύ', 'βυ', '', '', 'ᾱν', 'αν', 'βύᾱν', 'βυαν', ('m',), 'Accusative', 'Singular', True), ('βύᾱς', 'βύ', 'βυ', '', '', 'ᾱ', 'α', 'βύᾱ', 'βυα', ('m',), 'Accusative', 'Dual', True), ('βύᾱς', 'βύ', 'βυ', '', '', 'ᾱς', 'ας', 'βύᾱς', 'βυας', ('m',), 'Accusative', 'Plural', True), ('βύᾱς', 'βύ', 'βυ', '', '', 'ᾱ', 'α', 'βύᾱ', 'βυα', ('m',), 'Vocative', 'Singular', True), ('βύᾱς', 'βύ', 'βυ', '', '', 'ᾱ', 'α', 'βύᾱ', 'βυα', ('m',), 'Vocative', 'Dual', True), ('βύᾱς', 'βύ', 'βυ', '', '', 'αι', 'αι', 'βύαι', 'βυαι', ('m',), 'Vocative', 'Plural', True), ('βύνη', 'βύν', 'βυν', '', '', 'η', 'η', 'βύνη', 'βυνη', ('f',), 'Nominative', 'Singular', True), ('βύνη', 'βύν', 'βυν', '', '', 'ᾱ', 'α', 'βύνᾱ', 'βυνα', ('f',), 'Nominative', 'Dual', True), ('βύνη', 'βύν', 'βυν', '', '', 'αι', 'αι', 'βύναι', 'βυναι', ('f',), 'Nominative', 'Plural', True), ('βύνη', 'βύν', 'βυν', '', '', 'ης', 'ης', 'βύνης', 'βυνης', ('f',), 'Genitive', 'Singular', True), ('βύνη', 'βύν', 'βυν', '', '', 'αιν', 'αιν', 'βύναιν', 'βυναιν', ('f',), 'Genitive', 'Dual', True), ('βύνη', 'βύν', 'βυν', '', '', 'ῶν', 'ων', 'βυνῶν', 'βυνων', ('f',), 'Genitive', 'Plural', False), ('βύνη', 'βύν', 'βυν', '', '', 'ῃ', 'ῃ', 'βύνῃ', 'βυνῃ', ('f',), 'Dative', 'Singular', True), ('βύνη', 'βύν', 'βυν', '', '', 'αιν', 'αιν', 'βύναιν', 'βυναιν', ('f',), 'Dative', 'Dual', True), ('βύνη', 'βύν', 'βυν', '', '', 'αις', 'αις', 'βύναις', 'βυναις', ('f',), 'Dative', 'Plural', True), ('βύνη', 'βύν', 'βυν', '', '', 'ην', 'ην', 'βύνην', 'βυνην', ('f',), 'Accusative', 'Singular', True), ('βύνη', 'βύν', 'βυν', '', '', 'ᾱ', 'α', 'βύνᾱ', 'βυνα', ('f',), 'Accusative', 'Dual', True), ('βύνη', 'βύν', 'βυν', '', '', 'ᾱς', 'ας', 'βύνᾱς', 'βυνας', ('f',), 'Accusative', 'Plural', True), ('βύνη', 'βύν', 'βυν', '', '', 'η', 'η', 'βύνη', 'βυνη', ('f',), 'Vocative', 'Singular', True), ('βύνη', 'βύν', 'βυν', '', '', 'ᾱ', 'α', 'βύνᾱ', 'βυνα', ('f',), 'Vocative', 'Dual', True), ('βύνη', 'βύν', 'βυν', '', '', 'αι', 'αι', 'βύναι', 'βυναι', ('f',), 'Vocative', 'Plural', True), ('βῠ́ρσᾰ', 'βῠ́ρσ', 'βυρσ', '', '', 'ᾰ', 'α', 'βῠ́ρσᾰ', 'βυρσα', ('f',), 'Nominative', 'Singular', True), ('βῠ́ρσᾰ', 'βῠ́ρσ', 'βυρσ', '', '', 'ᾱ', 'α', 'βῠ́ρσᾱ', 'βυρσα', ('f',), 'Nominative', 'Dual', True), ('βῠ́ρσᾰ', 'βῠ́ρσ', 'βυρσ', '', '', 'αι', 'αι', 'βῠ́ρσαι', 'βυρσαι', ('f',), 'Nominative', 'Plural', True), ('βῠ́ρσᾰ', 'βῠ́ρσ', 'βυρσ', '', '', 'ης', 'ης', 'βῠ́ρσης', 'βυρσης', ('f',), 'Genitive', 'Singular', True), ('βῠ́ρσᾰ', 'βῠ́ρσ', 'βυρσ', '', '', 'αιν', 'αιν', 'βῠ́ρσαιν', 'βυρσαιν', ('f',), 'Genitive', 'Dual', True), ('βῠ́ρσᾰ', 'βῠ́ρσ', 'βυρσ', '', '', 'ῶν', 'ων', 'βῠρσῶν', 'βυρσων', ('f',), 'Genitive', 'Plural', False), ('βῠ́ρσᾰ', 'βῠ́ρσ', 'βυρσ', '', '', 'ῃ', 'ῃ', 'βῠ́ρσῃ', 'βυρσῃ', ('f',), 'Dative', 'Singular', True), ('βῠ́ρσᾰ', 'βῠ́ρσ', 'βυρσ', '', '', 'αιν', 'αιν', 'βῠ́ρσαιν', 'βυρσαιν', ('f',), 'Dative', 'Dual', True), ('βῠ́ρσᾰ', 'βῠ́ρσ', 'βυρσ', '', '', 'αις', 'αις', 'βῠ́ρσαις', 'βυρσαις', ('f',), 'Dative', 'Plural', True), ('βῠ́ρσᾰ', 'βῠ́ρσ', 'βυρσ', '', '', 'ᾰν', 'αν', 'βῠ́ρσᾰν', 'βυρσαν', ('f',), 'Accusative', 'Singular', True), ('βῠ́ρσᾰ', 'βῠ́ρσ', 'βυρσ', '', '', 'ᾱ', 'α', 'βῠ́ρσᾱ', 'βυρσα', ('f',), 'Accusative', 'Dual', True), ('βῠ́ρσᾰ', 'βῠ́ρσ', 'βυρσ', '', '', 'ᾱς', 'ας', 'βῠ́ρσᾱς', 'βυρσας', ('f',), 'Accusative', 'Plural', True), ('βῠ́ρσᾰ', 'βῠ́ρσ', 'βυρσ', '', '', 'ᾰ', 'α', 'βῠ́ρσᾰ', 'βυρσα', ('f',), 'Vocative', 'Singular', True), ('βῠ́ρσᾰ', 'βῠ́ρσ', 'βυρσ', '', '', 'ᾱ', 'α', 'βῠ́ρσᾱ', 'βυρσα', ('f',), 'Vocative', 'Dual', True), ('βῠ́ρσᾰ', 'βῠ́ρσ', 'βυρσ', '', '', 'αι', 'αι', 'βῠ́ρσαι', 'βυρσαι', ('f',), 'Vocative', 'Plural', True), ('βῠ́σσᾰ', 'βῠ́σσ', 'βυσσ', '', '', 'ᾰ', 'α', 'βῠ́σσᾰ', 'βυσσα', ('f',), 'Nominative', 'Singular', True), ('βῠ́σσᾰ', 'βῠ́σσ', 'βυσσ', '', '', 'ᾱ', 'α', 'βῠ́σσᾱ', 'βυσσα', ('f',), 'Nominative', 'Dual', True), ('βῠ́σσᾰ', 'βῠ́σσ', 'βυσσ', '', '', 'αι', 'αι', 'βῠ́σσαι', 'βυσσαι', ('f',), 'Nominative', 'Plural', True), ('βῠ́σσᾰ', 'βῠ́σσ', 'βυσσ', '', '', 'ης', 'ης', 'βῠ́σσης', 'βυσσης', ('f',), 'Genitive', 'Singular', True), ('βῠ́σσᾰ', 'βῠ́σσ', 'βυσσ', '', '', 'αιν', 'αιν', 'βῠ́σσαιν', 'βυσσαιν', ('f',), 'Genitive', 'Dual', True), ('βῠ́σσᾰ', 'βῠ́σσ', 'βυσσ', '', '', 'ῶν', 'ων', 'βῠσσῶν', 'βυσσων', ('f',), 'Genitive', 'Plural', False), ('βῠ́σσᾰ', 'βῠ́σσ', 'βυσσ', '', '', 'ῃ', 'ῃ', 'βῠ́σσῃ', 'βυσσῃ', ('f',), 'Dative', 'Singular', True), ('βῠ́σσᾰ', 'βῠ́σσ', 'βυσσ', '', '', 'αιν', 'αιν', 'βῠ́σσαιν', 'βυσσαιν', ('f',), 'Dative', 'Dual', True), ('βῠ́σσᾰ', 'βῠ́σσ', 'βυσσ', '', '', 'αις', 'αις', 'βῠ́σσαις', 'βυσσαις', ('f',), 'Dative', 'Plural', True), ('βῠ́σσᾰ', 'βῠ́σσ', 'βυσσ', '', '', 'ᾰν', 'αν', 'βῠ́σσᾰν', 'βυσσαν', ('f',), 'Accusative', 'Singular', True), ('βῠ́σσᾰ', 'βῠ́σσ', 'βυσσ', '', '', 'ᾱ', 'α', 'βῠ́σσᾱ', 'βυσσα', ('f',), 'Accusative', 'Dual', True), ('βῠ́σσᾰ', 'βῠ́σσ', 'βυσσ', '', '', 'ᾱς', 'ας', 'βῠ́σσᾱς', 'βυσσας', ('f',), 'Accusative', 'Plural', True), ('βῠ́σσᾰ', 'βῠ́σσ', 'βυσσ', '', '', 'ᾰ', 'α', 'βῠ́σσᾰ', 'βυσσα', ('f',), 'Vocative', 'Singular', True), ('βῠ́σσᾰ', 'βῠ́σσ', 'βυσσ', '', '', 'ᾱ', 'α', 'βῠ́σσᾱ', 'βυσσα', ('f',), 'Vocative', 'Dual', True), ('βῠ́σσᾰ', 'βῠ́σσ', 'βυσσ', '', '', 'αι', 'αι', 'βῠ́σσαι', 'βυσσαι', ('f',), 'Vocative', 'Plural', True), ('βῆσσᾰ', 'βῆσσ', 'βησσ', '', '', 'ᾰ', 'α', 'βῆσσᾰ', 'βησσα', ('f',), 'Nominative', 'Singular', True), ('βῆσσᾰ', 'βῆσσ', 'βησσ', '', '', 'ᾱ', 'α', 'βήσσᾱ', 'βησσα', ('f',), 'Nominative', 'Dual', False), ('βῆσσᾰ', 'βῆσσ', 'βησσ', '', '', 'αι', 'αι', 'βῆσσαι', 'βησσαι', ('f',), 'Nominative', 'Plural', True), ('βῆσσᾰ', 'βῆσσ', 'βησσ', '', '', 'ης', 'ης', 'βήσσης', 'βησσης', ('f',), 'Genitive', 'Singular', False), ('βῆσσᾰ', 'βῆσσ', 'βησσ', '', '', 'αιν', 'αιν', 'βήσσαιν', 'βησσαιν', ('f',), 'Genitive', 'Dual', False), ('βῆσσᾰ', 'βῆσσ', 'βησσ', '', '', 'ῶν', 'ων', 'βησσῶν', 'βησσων', ('f',), 'Genitive', 'Plural', False), ('βῆσσᾰ', 'βῆσσ', 'βησσ', '', '', 'σῃ', 'σῃ', 'βήσσῃ', 'βησσῃ', ('f',), 'Dative', 'Singular', False), ('βῆσσᾰ', 'βῆσσ', 'βησσ', '', '', 'αιν', 'αιν', 'βήσσαιν', 'βησσαιν', ('f',), 'Dative', 'Dual', False), ('βῆσσᾰ', 'βῆσσ', 'βησσ', '', '', 'αις', 'αις', 'βήσσαις', 'βησσαις', ('f',), 'Dative', 'Plural', False), ('βῆσσᾰ', 'βῆσσ', 'βησσ', '', '', 'ᾰν', 'αν', 'βῆσσᾰν', 'βησσαν', ('f',), 'Accusative', 'Singular', True), ('βῆσσᾰ', 'βῆσσ', 'βησσ', '', '', 'ᾱ', 'α', 'βήσσᾱ', 'βησσα', ('f',), 'Accusative', 'Dual', False), ('βῆσσᾰ', 'βῆσσ', 'βησσ', '', '', 'ᾱς', 'ας', 'βήσσᾱς', 'βησσας', ('f',), 'Accusative', 'Plural', False), ('βῆσσᾰ', 'βῆσσ', 'βησσ', '', '', 'ᾰ', 'α', 'βῆσσᾰ', 'βησσα', ('f',), 'Vocative', 'Singular', True), ('βῆσσᾰ', 'βῆσσ', 'βησσ', '', '', 'ᾱ', 'α', 'βήσσᾱ', 'βησσα', ('f',), 'Vocative', 'Dual', False), ('βῆσσᾰ', 'βῆσσ', 'βησσ', '', '', 'αι', 'αι', 'βῆσσαι', 'βησσαι', ('f',), 'Vocative', 'Plural', True), ('γάγγραινᾰ', 'γάγγραιν', 'γαγγραιν', '', '', 'ᾰ', 'α', 'γάγγραινᾰ', 'γαγγραινα', ('f',), 'Nominative', 'Singular', True), ('γάγγραινᾰ', 'γάγγραιν', 'γαγγραιν', '', '', 'ᾱ', 'α', 'γαγγραίνᾱ', 'γαγγραινα', ('f',), 'Nominative', 'Dual', False), ('γάγγραινᾰ', 'γάγγραιν', 'γαγγραιν', '', '', 'αι', 'αι', 'γάγγραιναι', 'γαγγραιναι', ('f',), 'Nominative', 'Plural', True), ('γάγγραινᾰ', 'γάγγραιν', 'γαγγραιν', '', '', 'ης', 'ης', 'γαγγραίνης', 'γαγγραινης', ('f',), 'Genitive', 'Singular', False), ('γάγγραινᾰ', 'γάγγραιν', 'γαγγραιν', '', '', 'αιν', 'αιν', 'γαγγραίναιν', 'γαγγραιναιν', ('f',), 'Genitive', 'Dual', False), ('γάγγραινᾰ', 'γάγγραιν', 'γαγγραιν', '', '', 'ῶν', 'ων', 'γαγγραινῶν', 'γαγγραινων', ('f',), 'Genitive', 'Plural', False), ('γάγγραινᾰ', 'γάγγραιν', 'γαγγραιν', '', '', 'νῃ', 'νῃ', 'γαγγραίνῃ', 'γαγγραινῃ', ('f',), 'Dative', 'Singular', False), ('γάγγραινᾰ', 'γάγγραιν', 'γαγγραιν', '', '', 'αιν', 'αιν', 'γαγγραίναιν', 'γαγγραιναιν', ('f',), 'Dative', 'Dual', False), ('γάγγραινᾰ', 'γάγγραιν', 'γαγγραιν', '', '', 'αις', 'αις', 'γαγγραίναις', 'γαγγραιναις', ('f',), 'Dative', 'Plural', False), ('γάγγραινᾰ', 'γάγγραιν', 'γαγγραιν', '', '', 'ᾰν', 'αν', 'γάγγραινᾰν', 'γαγγραιναν', ('f',), 'Accusative', 'Singular', True), ('γάγγραινᾰ', 'γάγγραιν', 'γαγγραιν', '', '', 'ᾱ', 'α', 'γαγγραίνᾱ', 'γαγγραινα', ('f',), 'Accusative', 'Dual', False), ('γάγγραινᾰ', 'γάγγραιν', 'γαγγραιν', '', '', 'ᾱς', 'ας', 'γαγγραίνᾱς', 'γαγγραινας', ('f',), 'Accusative', 'Plural', False), ('γάγγραινᾰ', 'γάγγραιν', 'γαγγραιν', '', '', 'ᾰ', 'α', 'γάγγραινᾰ', 'γαγγραινα', ('f',), 'Vocative', 'Singular', True), ('γάγγραινᾰ', 'γάγγραιν', 'γαγγραιν', '', '', 'ᾱ', 'α', 'γαγγραίνᾱ', 'γαγγραινα', ('f',), 'Vocative', 'Dual', False), ('γάγγραινᾰ', 'γάγγραιν', 'γαγγραιν', '', '', 'αι', 'αι', 'γάγγραιναι', 'γαγγραιναι', ('f',), 'Vocative', 'Plural', True), ('γᾰ́ζᾰ', 'γᾰ́ζ', 'γαζ', '', '', 'ᾰ', 'α', 'γᾰ́ζᾰ', 'γαζα', ('f',), 'Nominative', 'Singular', True), ('γᾰ́ζᾰ', 'γᾰ́ζ', 'γαζ', '', '', 'ᾱ', 'α', 'γᾰ́ζᾱ', 'γαζα', ('f',), 'Nominative', 'Dual', True), ('γᾰ́ζᾰ', 'γᾰ́ζ', 'γαζ', '', '', 'αι', 'αι', 'γᾰ́ζαι', 'γαζαι', ('f',), 'Nominative', 'Plural', True), ('γᾰ́ζᾰ', 'γᾰ́ζ', 'γαζ', '', '', 'ης', 'ης', 'γᾰ́ζης', 'γαζης', ('f',), 'Genitive', 'Singular', True), ('γᾰ́ζᾰ', 'γᾰ́ζ', 'γαζ', '', '', 'αιν', 'αιν', 'γᾰ́ζαιν', 'γαζαιν', ('f',), 'Genitive', 'Dual', True), ('γᾰ́ζᾰ', 'γᾰ́ζ', 'γαζ', '', '', 'ῶν', 'ων', 'γᾰζῶν', 'γαζων', ('f',), 'Genitive', 'Plural', False), ('γᾰ́ζᾰ', 'γᾰ́ζ', 'γαζ', '', '', 'ῃ', 'ῃ', 'γᾰ́ζῃ', 'γαζῃ', ('f',), 'Dative', 'Singular', True), ('γᾰ́ζᾰ', 'γᾰ́ζ', 'γαζ', '', '', 'αιν', 'αιν', 'γᾰ́ζαιν', 'γαζαιν', ('f',), 'Dative', 'Dual', True), ('γᾰ́ζᾰ', 'γᾰ́ζ', 'γαζ', '', '', 'αις', 'αις', 'γᾰ́ζαις', 'γαζαις', ('f',), 'Dative', 'Plural', True), ('γᾰ́ζᾰ', 'γᾰ́ζ', 'γαζ', '', '', 'ᾰν', 'αν', 'γᾰ́ζᾰν', 'γαζαν', ('f',), 'Accusative', 'Singular', True), ('γᾰ́ζᾰ', 'γᾰ́ζ', 'γαζ', '', '', 'ᾱ', 'α', 'γᾰ́ζᾱ', 'γαζα', ('f',), 'Accusative', 'Dual', True), ('γᾰ́ζᾰ', 'γᾰ́ζ', 'γαζ', '', '', 'ᾱς', 'ας', 'γᾰ́ζᾱς', 'γαζας', ('f',), 'Accusative', 'Plural', True), ('γᾰ́ζᾰ', 'γᾰ́ζ', 'γαζ', '', '', 'ᾰ', 'α', 'γᾰ́ζᾰ', 'γαζα', ('f',), 'Vocative', 'Singular', True), ('γᾰ́ζᾰ', 'γᾰ́ζ', 'γαζ', '', '', 'ᾱ', 'α', 'γᾰ́ζᾱ', 'γαζα', ('f',), 'Vocative', 'Dual', True), ('γᾰ́ζᾰ', 'γᾰ́ζ', 'γαζ', '', '', 'αι', 'αι', 'γᾰ́ζαι', 'γαζαι', ('f',), 'Vocative', 'Plural', True), ('γᾰ́ρρᾰ', 'γᾰ́ρρ', 'γαρρ', '', '', 'ᾰ', 'α', 'γᾰ́ρρᾰ', 'γαρρα', ('f',), 'Nominative', 'Singular', True), ('γᾰ́ρρᾰ', 'γᾰ́ρρ', 'γαρρ', '', '', 'ᾱ', 'α', 'γᾰ́ρρᾱ', 'γαρρα', ('f',), 'Nominative', 'Dual', True), ('γᾰ́ρρᾰ', 'γᾰ́ρρ', 'γαρρ', '', '', 'αι', 'αι', 'γᾰ́ρραι', 'γαρραι', ('f',), 'Nominative', 'Plural', True), ('γᾰ́ρρᾰ', 'γᾰ́ρρ', 'γαρρ', '', '', 'ᾱς', 'ας', 'γᾰ́ρρᾱς', 'γαρρας', ('f',), 'Genitive', 'Singular', True), ('γᾰ́ρρᾰ', 'γᾰ́ρρ', 'γαρρ', '', '', 'αιν', 'αιν', 'γᾰ́ρραιν', 'γαρραιν', ('f',), 'Genitive', 'Dual', True), ('γᾰ́ρρᾰ', 'γᾰ́ρρ', 'γαρρ', '', '', 'ῶν', 'ων', 'γᾰρρῶν', 'γαρρων', ('f',), 'Genitive', 'Plural', False), ('γᾰ́ρρᾰ', 'γᾰ́ρρ', 'γαρρ', '', '', 'ᾳ', 'ᾳ', 'γᾰ́ρρᾳ', 'γαρρᾳ', ('f',), 'Dative', 'Singular', True), ('γᾰ́ρρᾰ', 'γᾰ́ρρ', 'γαρρ', '', '', 'αιν', 'αιν', 'γᾰ́ρραιν', 'γαρραιν', ('f',), 'Dative', 'Dual', True), ('γᾰ́ρρᾰ', 'γᾰ́ρρ', 'γαρρ', '', '', 'αις', 'αις', 'γᾰ́ρραις', 'γαρραις', ('f',), 'Dative', 'Plural', True), ('γᾰ́ρρᾰ', 'γᾰ́ρρ', 'γαρρ', '', '', 'ᾰν', 'αν', 'γᾰ́ρρᾰν', 'γαρραν', ('f',), 'Accusative', 'Singular', True), ('γᾰ́ρρᾰ', 'γᾰ́ρρ', 'γαρρ', '', '', 'ᾱ', 'α', 'γᾰ́ρρᾱ', 'γαρρα', ('f',), 'Accusative', 'Dual', True), ('γᾰ́ρρᾰ', 'γᾰ́ρρ', 'γαρρ', '', '', 'ᾱς', 'ας', 'γᾰ́ρρᾱς', 'γαρρας', ('f',), 'Accusative', 'Plural', True), ('γᾰ́ρρᾰ', 'γᾰ́ρρ', 'γαρρ', '', '', 'ᾰ', 'α', 'γᾰ́ρρᾰ', 'γαρρα', ('f',), 'Vocative', 'Singular', True), ('γᾰ́ρρᾰ', 'γᾰ́ρρ', 'γαρρ', '', '', 'ᾱ', 'α', 'γᾰ́ρρᾱ', 'γαρρα', ('f',), 'Vocative', 'Dual', True), ('γᾰ́ρρᾰ', 'γᾰ́ρρ', 'γαρρ', '', '', 'αι', 'αι', 'γᾰ́ρραι', 'γαρραι', ('f',), 'Vocative', 'Plural', True), ('γᾰ́στρᾱ', 'γᾰ́στρ', 'γαστρ', '', '', 'ᾱ', 'α', 'γᾰ́στρᾱ', 'γαστρα', ('f',), 'Nominative', 'Singular', True), ('γᾰ́στρᾱ', 'γᾰ́στρ', 'γαστρ', '', '', 'ᾱ', 'α', 'γᾰ́στρᾱ', 'γαστρα', ('f',), 'Nominative', 'Dual', True), ('γᾰ́στρᾱ', 'γᾰ́στρ', 'γαστρ', '', '', 'αι', 'αι', 'γᾰ́στραι', 'γαστραι', ('f',), 'Nominative', 'Plural', True), ('γᾰ́στρᾱ', 'γᾰ́στρ', 'γαστρ', '', '', 'ᾱς', 'ας', 'γᾰ́στρᾱς', 'γαστρας', ('f',), 'Genitive', 'Singular', True), ('γᾰ́στρᾱ', 'γᾰ́στρ', 'γαστρ', '', '', 'αιν', 'αιν', 'γᾰ́στραιν', 'γαστραιν', ('f',), 'Genitive', 'Dual', True), ('γᾰ́στρᾱ', 'γᾰ́στρ', 'γαστρ', '', '', 'ῶν', 'ων', 'γᾰστρῶν', 'γαστρων', ('f',), 'Genitive', 'Plural', False), ('γᾰ́στρᾱ', 'γᾰ́στρ', 'γαστρ', '', '', 'ᾳ', 'ᾳ', 'γᾰ́στρᾳ', 'γαστρᾳ', ('f',), 'Dative', 'Singular', True), ('γᾰ́στρᾱ', 'γᾰ́στρ', 'γαστρ', '', '', 'αιν', 'αιν', 'γᾰ́στραιν', 'γαστραιν', ('f',), 'Dative', 'Dual', True), ('γᾰ́στρᾱ', 'γᾰ́στρ', 'γαστρ', '', '', 'αις', 'αις', 'γᾰ́στραις', 'γαστραις', ('f',), 'Dative', 'Plural', True), ('γᾰ́στρᾱ', 'γᾰ́στρ', 'γαστρ', '', '', 'ᾱν', 'αν', 'γᾰ́στρᾱν', 'γαστραν', ('f',), 'Accusative', 'Singular', True), ('γᾰ́στρᾱ', 'γᾰ́στρ', 'γαστρ', '', '', 'ᾱ', 'α', 'γᾰ́στρᾱ', 'γαστρα', ('f',), 'Accusative', 'Dual', True), ('γᾰ́στρᾱ', 'γᾰ́στρ', 'γαστρ', '', '', 'ᾱς', 'ας', 'γᾰ́στρᾱς', 'γαστρας', ('f',), 'Accusative', 'Plural', True), ('γᾰ́στρᾱ', 'γᾰ́στρ', 'γαστρ', '', '', 'ᾱ', 'α', 'γᾰ́στρᾱ', 'γαστρα', ('f',), 'Vocative', 'Singular', True), ('γᾰ́στρᾱ', 'γᾰ́στρ', 'γαστρ', '', '', 'ᾱ', 'α', 'γᾰ́στρᾱ', 'γαστρα', ('f',), 'Vocative', 'Dual', True), ('γᾰ́στρᾱ', 'γᾰ́στρ', 'γαστρ', '', '', 'αι', 'αι', 'γᾰ́στραι', 'γαστραι', ('f',), 'Vocative', 'Plural', True), ('γέεννᾰ', 'γέενν', 'γεενν', '', '', 'ᾰ', 'α', 'γέεννᾰ', 'γεεννα', ('f',), 'Nominative', 'Singular', True), ('γέεννᾰ', 'γέενν', 'γεενν', '', '', 'ᾱ', 'α', 'γεέννᾱ', 'γεεννα', ('f',), 'Nominative', 'Dual', False), ('γέεννᾰ', 'γέενν', 'γεενν', '', '', 'αι', 'αι', 'γέενναι', 'γεενναι', ('f',), 'Nominative', 'Plural', True), ('γέεννᾰ', 'γέενν', 'γεενν', '', '', 'ης', 'ης', 'γεέννης', 'γεεννης', ('f',), 'Genitive', 'Singular', False), ('γέεννᾰ', 'γέενν', 'γεενν', '', '', 'αιν', 'αιν', 'γεένναιν', 'γεενναιν', ('f',), 'Genitive', 'Dual', False), ('γέεννᾰ', 'γέενν', 'γεενν', '', '', 'ῶν', 'ων', 'γεεννῶν', 'γεεννων', ('f',), 'Genitive', 'Plural', False), ('γέεννᾰ', 'γέενν', 'γεενν', '', '', 'νῃ', 'νῃ', 'γεέννῃ', 'γεεννῃ', ('f',), 'Dative', 'Singular', False), ('γέεννᾰ', 'γέενν', 'γεενν', '', '', 'αιν', 'αιν', 'γεένναιν', 'γεενναιν', ('f',), 'Dative', 'Dual', False), ('γέεννᾰ', 'γέενν', 'γεενν', '', '', 'αις', 'αις', 'γεένναις', 'γεενναις', ('f',), 'Dative', 'Plural', False), ('γέεννᾰ', 'γέενν', 'γεενν', '', '', 'ᾰν', 'αν', 'γέεννᾰν', 'γεενναν', ('f',), 'Accusative', 'Singular', True), ('γέεννᾰ', 'γέενν', 'γεενν', '', '', 'ᾱ', 'α', 'γεέννᾱ', 'γεεννα', ('f',), 'Accusative', 'Dual', False), ('γέεννᾰ', 'γέενν', 'γεενν', '', '', 'ᾱς', 'ας', 'γεέννᾱς', 'γεεννας', ('f',), 'Accusative', 'Plural', False), ('γέεννᾰ', 'γέενν', 'γεενν', '', '', 'ᾰ', 'α', 'γέεννᾰ', 'γεεννα', ('f',), 'Vocative', 'Singular', True), ('γέεννᾰ', 'γέενν', 'γεενν', '', '', 'ᾱ', 'α', 'γεέννᾱ', 'γεεννα', ('f',), 'Vocative', 'Dual', False), ('γέεννᾰ', 'γέενν', 'γεενν', '', '', 'αι', 'αι', 'γέενναι', 'γεενναι', ('f',), 'Vocative', 'Plural', True), ('γέννᾱ', 'γένν', 'γενν', '', '', 'ᾱ', 'α', 'γέννᾱ', 'γεννα', ('f',), 'Nominative', 'Singular', True), ('γέννᾱ', 'γένν', 'γενν', '', '', 'ᾱ', 'α', 'γέννᾱ', 'γεννα', ('f',), 'Nominative', 'Dual', True), ('γέννᾱ', 'γένν', 'γενν', '', '', 'αι', 'αι', 'γένναι', 'γενναι', ('f',), 'Nominative', 'Plural', True), ('γέννᾱ', 'γένν', 'γενν', '', '', 'ᾱς', 'ας', 'γέννᾱς', 'γεννας', ('f',), 'Genitive', 'Singular', True), ('γέννᾱ', 'γένν', 'γενν', '', '', 'αιν', 'αιν', 'γένναιν', 'γενναιν', ('f',), 'Genitive', 'Dual', True), ('γέννᾱ', 'γένν', 'γενν', '', '', 'ῶν', 'ων', 'γεννῶν', 'γεννων', ('f',), 'Genitive', 'Plural', False), ('γέννᾱ', 'γένν', 'γενν', '', '', 'ᾳ', 'ᾳ', 'γέννᾳ', 'γεννᾳ', ('f',), 'Dative', 'Singular', True), ('γέννᾱ', 'γένν', 'γενν', '', '', 'αιν', 'αιν', 'γένναιν', 'γενναιν', ('f',), 'Dative', 'Dual', True), ('γέννᾱ', 'γένν', 'γενν', '', '', 'αις', 'αις', 'γένναις', 'γενναις', ('f',), 'Dative', 'Plural', True), ('γέννᾱ', 'γένν', 'γενν', '', '', 'ᾱν', 'αν', 'γέννᾱν', 'γενναν', ('f',), 'Accusative', 'Singular', True), ('γέννᾱ', 'γένν', 'γενν', '', '', 'ᾱ', 'α', 'γέννᾱ', 'γεννα', ('f',), 'Accusative', 'Dual', True), ('γέννᾱ', 'γένν', 'γενν', '', '', 'ᾱς', 'ας', 'γέννᾱς', 'γεννας', ('f',), 'Accusative', 'Plural', True), ('γέννᾱ', 'γένν', 'γενν', '', '', 'ᾱ', 'α', 'γέννᾱ', 'γεννα', ('f',), 'Vocative', 'Singular', True), ('γέννᾱ', 'γένν', 'γενν', '', '', 'ᾱ', 'α', 'γέννᾱ', 'γεννα', ('f',), 'Vocative', 'Dual', True), ('γέννᾱ', 'γένν', 'γενν', '', '', 'αι', 'αι', 'γένναι', 'γενναι', ('f',), 'Vocative', 'Plural', True), ('γέννᾱς', 'γένν', 'γενν', '', '', 'ᾱς', 'ας', 'γέννᾱς', 'γεννας', ('m',), 'Nominative', 'Singular', True), ('γέννᾱς', 'γένν', 'γενν', '', '', 'ᾱ', 'α', 'γέννᾱ', 'γεννα', ('m',), 'Nominative', 'Dual', True), ('γέννᾱς', 'γένν', 'γενν', '', '', 'αι', 'αι', 'γένναι', 'γενναι', ('m',), 'Nominative', 'Plural', True), ('γέννᾱς', 'γένν', 'γενν', '', '', 'ᾱ', 'α', 'γέννᾱ', 'γεννα', ('m',), 'Genitive', 'Singular', True), ('γέννᾱς', 'γένν', 'γενν', '', '', 'αιν', 'αιν', 'γένναιν', 'γενναιν', ('m',), 'Genitive', 'Dual', True), ('γέννᾱς', 'γένν', 'γενν', '', '', 'ῶν', 'ων', 'γεννῶν', 'γεννων', ('m',), 'Genitive', 'Plural', False), ('γέννᾱς', 'γένν', 'γενν', '', '', 'ᾳ', 'ᾳ', 'γέννᾳ', 'γεννᾳ', ('m',), 'Dative', 'Singular', True), ('γέννᾱς', 'γένν', 'γενν', '', '', 'αιν', 'αιν', 'γένναιν', 'γενναιν', ('m',), 'Dative', 'Dual', True), ('γέννᾱς', 'γένν', 'γενν', '', '', 'αις', 'αις', 'γένναις', 'γενναις', ('m',), 'Dative', 'Plural', True), ('γέννᾱς', 'γένν', 'γενν', '', '', 'ᾱν', 'αν', 'γέννᾱν', 'γενναν', ('m',), 'Accusative', 'Singular', True), ('γέννᾱς', 'γένν', 'γενν', '', '', 'ᾱ', 'α', 'γέννᾱ', 'γεννα', ('m',), 'Accusative', 'Dual', True), ('γέννᾱς', 'γένν', 'γενν', '', '', 'ᾱς', 'ας', 'γέννᾱς', 'γεννας', ('m',), 'Accusative', 'Plural', True), ('γέννᾱς', 'γένν', 'γενν', '', '', 'ᾱ', 'α', 'γέννᾱ', 'γεννα', ('m',), 'Vocative', 'Singular', True), ('γέννᾱς', 'γένν', 'γενν', '', '', 'ᾱ', 'α', 'γέννᾱ', 'γεννα', ('m',), 'Vocative', 'Dual', True), ('γέννᾱς', 'γένν', 'γενν', '', '', 'αι', 'αι', 'γένναι', 'γενναι', ('m',), 'Vocative', 'Plural', True), ('γέφῡρᾰ', 'γέφῡρ', 'γεφυρ', '', '', 'ᾰ', 'α', 'γέφῡρᾰ', 'γεφυρα', ('f',), 'Nominative', 'Singular', True), ('γέφῡρᾰ', 'γέφῡρ', 'γεφυρ', '', '', 'ᾱ', 'α', 'γεφῡ́ρᾱ', 'γεφυρα', ('f',), 'Nominative', 'Dual', False), ('γέφῡρᾰ', 'γέφῡρ', 'γεφυρ', '', '', 'αι', 'αι', 'γέφῡραι', 'γεφυραι', ('f',), 'Nominative', 'Plural', True), ('γέφῡρᾰ', 'γέφῡρ', 'γεφυρ', '', '', 'ᾱς', 'ας', 'γεφῡ́ρᾱς', 'γεφυρας', ('f',), 'Genitive', 'Singular', False), ('γέφῡρᾰ', 'γέφῡρ', 'γεφυρ', '', '', 'αιν', 'αιν', 'γεφῡ́ραιν', 'γεφυραιν', ('f',), 'Genitive', 'Dual', False), ('γέφῡρᾰ', 'γέφῡρ', 'γεφυρ', '', '', 'ῶν', 'ων', 'γεφῡρῶν', 'γεφυρων', ('f',), 'Genitive', 'Plural', False), ('γέφῡρᾰ', 'γέφῡρ', 'γεφυρ', '', '', 'ρᾳ', 'ρᾳ', 'γεφῡ́ρᾳ', 'γεφυρᾳ', ('f',), 'Dative', 'Singular', False), ('γέφῡρᾰ', 'γέφῡρ', 'γεφυρ', '', '', 'αιν', 'αιν', 'γεφῡ́ραιν', 'γεφυραιν', ('f',), 'Dative', 'Dual', False), ('γέφῡρᾰ', 'γέφῡρ', 'γεφυρ', '', '', 'αις', 'αις', 'γεφῡ́ραις', 'γεφυραις', ('f',), 'Dative', 'Plural', False), ('γέφῡρᾰ', 'γέφῡρ', 'γεφυρ', '', '', 'ᾰν', 'αν', 'γέφῡρᾰν', 'γεφυραν', ('f',), 'Accusative', 'Singular', True), ('γέφῡρᾰ', 'γέφῡρ', 'γεφυρ', '', '', 'ᾱ', 'α', 'γεφῡ́ρᾱ', 'γεφυρα', ('f',), 'Accusative', 'Dual', False), ('γέφῡρᾰ', 'γέφῡρ', 'γεφυρ', '', '', 'ᾱς', 'ας', 'γεφῡ́ρᾱς', 'γεφυρας', ('f',), 'Accusative', 'Plural', False), ('γέφῡρᾰ', 'γέφῡρ', 'γεφυρ', '', '', 'ᾰ', 'α', 'γέφῡρᾰ', 'γεφυρα', ('f',), 'Vocative', 'Singular', True), ('γέφῡρᾰ', 'γέφῡρ', 'γεφυρ', '', '', 'ᾱ', 'α', 'γεφῡ́ρᾱ', 'γεφυρα', ('f',), 'Vocative', 'Dual', False), ('γέφῡρᾰ', 'γέφῡρ', 'γεφυρ', '', '', 'αι', 'αι', 'γέφῡραι', 'γεφυραι', ('f',), 'Vocative', 'Plural', True), ('γᾰγγῑ́λη', 'γᾰγγῑ́λ', 'γαγγιλ', '', '', 'η', 'η', 'γᾰγγῑ́λη', 'γαγγιλη', ('f',), 'Nominative', 'Singular', True), ('γᾰγγῑ́λη', 'γᾰγγῑ́λ', 'γαγγιλ', '', '', 'ᾱ', 'α', 'γᾰγγῑ́λᾱ', 'γαγγιλα', ('f',), 'Nominative', 'Dual', True), ('γᾰγγῑ́λη', 'γᾰγγῑ́λ', 'γαγγιλ', '', '', 'αι', 'αι', 'γᾰγγῖλαι', 'γαγγιλαι', ('f',), 'Nominative', 'Plural', False), ('γᾰγγῑ́λη', 'γᾰγγῑ́λ', 'γαγγιλ', '', '', 'ης', 'ης', 'γᾰγγῑ́λης', 'γαγγιλης', ('f',), 'Genitive', 'Singular', True), ('γᾰγγῑ́λη', 'γᾰγγῑ́λ', 'γαγγιλ', '', '', 'αιν', 'αιν', 'γᾰγγῑ́λαιν', 'γαγγιλαιν', ('f',), 'Genitive', 'Dual', True), ('γᾰγγῑ́λη', 'γᾰγγῑ́λ', 'γαγγιλ', '', '', 'ῶν', 'ων', 'γᾰγγῑλῶν', 'γαγγιλων', ('f',), 'Genitive', 'Plural', False), ('γᾰγγῑ́λη', 'γᾰγγῑ́λ', 'γαγγιλ', '', '', 'ῃ', 'ῃ', 'γᾰγγῑ́λῃ', 'γαγγιλῃ', ('f',), 'Dative', 'Singular', True), ('γᾰγγῑ́λη', 'γᾰγγῑ́λ', 'γαγγιλ', '', '', 'αιν', 'αιν', 'γᾰγγῑ́λαιν', 'γαγγιλαιν', ('f',), 'Dative', 'Dual', True), ('γᾰγγῑ́λη', 'γᾰγγῑ́λ', 'γαγγιλ', '', '', 'αις', 'αις', 'γᾰγγῑ́λαις', 'γαγγιλαις', ('f',), 'Dative', 'Plural', True), ('γᾰγγῑ́λη', 'γᾰγγῑ́λ', 'γαγγιλ', '', '', 'ην', 'ην', 'γᾰγγῑ́λην', 'γαγγιλην', ('f',), 'Accusative', 'Singular', True), ('γᾰγγῑ́λη', 'γᾰγγῑ́λ', 'γαγγιλ', '', '', 'ᾱ', 'α', 'γᾰγγῑ́λᾱ', 'γαγγιλα', ('f',), 'Accusative', 'Dual', True), ('γᾰγγῑ́λη', 'γᾰγγῑ́λ', 'γαγγιλ', '', '', 'ᾱς', 'ας', 'γᾰγγῑ́λᾱς', 'γαγγιλας', ('f',), 'Accusative', 'Plural', True), ('γᾰγγῑ́λη', 'γᾰγγῑ́λ', 'γαγγιλ', '', '', 'η', 'η', 'γᾰγγῑ́λη', 'γαγγιλη', ('f',), 'Vocative', 'Singular', True), ('γᾰγγῑ́λη', 'γᾰγγῑ́λ', 'γαγγιλ', '', '', 'ᾱ', 'α', 'γᾰγγῑ́λᾱ', 'γαγγιλα', ('f',), 'Vocative', 'Dual', True), ('γᾰγγῑ́λη', 'γᾰγγῑ́λ', 'γαγγιλ', '', '', 'αι', 'αι', 'γᾰγγῖλαι', 'γαγγιλαι', ('f',), 'Vocative', 'Plural', False), ('γᾰλέη', 'γᾰλέ', 'γαλε', '', '', 'η', 'η', 'γᾰλέη', 'γαλεη', ('f',), 'Nominative', 'Singular', True), ('γᾰλέη', 'γᾰλέ', 'γαλε', '', '', 'ᾱ', 'α', 'γᾰλέᾱ', 'γαλεα', ('f',), 'Nominative', 'Dual', True), ('γᾰλέη', 'γᾰλέ', 'γαλε', '', '', 'αι', 'αι', 'γᾰλέαι', 'γαλεαι', ('f',), 'Nominative', 'Plural', True), ('γᾰλέη', 'γᾰλέ', 'γαλε', '', '', 'ης', 'ης', 'γᾰλέης', 'γαλεης', ('f',), 'Genitive', 'Singular', True), ('γᾰλέη', 'γᾰλέ', 'γαλε', '', '', 'αιν', 'αιν', 'γᾰλέαιν', 'γαλεαιν', ('f',), 'Genitive', 'Dual', True), ('γᾰλέη', 'γᾰλέ', 'γαλε', '', '', 'ῶν', 'ων', 'γᾰλεῶν', 'γαλεων', ('f',), 'Genitive', 'Plural', False), ('γᾰλέη', 'γᾰλέ', 'γαλε', '', '', 'ῃ', 'ῃ', 'γᾰλέῃ', 'γαλεῃ', ('f',), 'Dative', 'Singular', True), ('γᾰλέη', 'γᾰλέ', 'γαλε', '', '', 'αιν', 'αιν', 'γᾰλέαιν', 'γαλεαιν', ('f',), 'Dative', 'Dual', True), ('γᾰλέη', 'γᾰλέ', 'γαλε', '', '', 'αις', 'αις', 'γᾰλέαις', 'γαλεαις', ('f',), 'Dative', 'Plural', True), ('γᾰλέη', 'γᾰλέ', 'γαλε', '', '', 'ην', 'ην', 'γᾰλέην', 'γαλεην', ('f',), 'Accusative', 'Singular', True), ('γᾰλέη', 'γᾰλέ', 'γαλε', '', '', 'ᾱ', 'α', 'γᾰλέᾱ', 'γαλεα', ('f',), 'Accusative', 'Dual', True), ('γᾰλέη', 'γᾰλέ', 'γαλε', '', '', 'ᾱς', 'ας', 'γᾰλέᾱς', 'γαλεας', ('f',), 'Accusative', 'Plural', True), ('γᾰλέη', 'γᾰλέ', 'γαλε', '', '', 'η', 'η', 'γᾰλέη', 'γαλεη', ('f',), 'Vocative', 'Singular', True), ('γᾰλέη', 'γᾰλέ', 'γαλε', '', '', 'ᾱ', 'α', 'γᾰλέᾱ', 'γαλεα', ('f',), 'Vocative', 'Dual', True), ('γᾰλέη', 'γᾰλέ', 'γαλε', '', '', 'αι', 'αι', 'γᾰλέαι', 'γαλεαι', ('f',), 'Vocative', 'Plural', True), ('γᾰλήνη', 'γᾰλήν', 'γαλην', '', '', 'η', 'η', 'γᾰλήνη', 'γαληνη', ('f',), 'Nominative', 'Singular', True), ('γᾰλήνη', 'γᾰλήν', 'γαλην', '', '', 'ᾱ', 'α', 'γᾰλήνᾱ', 'γαληνα', ('f',), 'Nominative', 'Dual', True), ('γᾰλήνη', 'γᾰλήν', 'γαλην', '', '', 'αι', 'αι', 'γᾰλῆναι', 'γαληναι', ('f',), 'Nominative', 'Plural', False), ('γᾰλήνη', 'γᾰλήν', 'γαλην', '', '', 'ης', 'ης', 'γᾰλήνης', 'γαληνης', ('f',), 'Genitive', 'Singular', True), ('γᾰλήνη', 'γᾰλήν', 'γαλην', '', '', 'αιν', 'αιν', 'γᾰλήναιν', 'γαληναιν', ('f',), 'Genitive', 'Dual', True), ('γᾰλήνη', 'γᾰλήν', 'γαλην', '', '', 'ῶν', 'ων', 'γᾰληνῶν', 'γαληνων', ('f',), 'Genitive', 'Plural', False), ('γᾰλήνη', 'γᾰλήν', 'γαλην', '', '', 'ῃ', 'ῃ', 'γᾰλήνῃ', 'γαληνῃ', ('f',), 'Dative', 'Singular', True), ('γᾰλήνη', 'γᾰλήν', 'γαλην', '', '', 'αιν', 'αιν', 'γᾰλήναιν', 'γαληναιν', ('f',), 'Dative', 'Dual', True), ('γᾰλήνη', 'γᾰλήν', 'γαλην', '', '', 'αις', 'αις', 'γᾰλήναις', 'γαληναις', ('f',), 'Dative', 'Plural', True), ('γᾰλήνη', 'γᾰλήν', 'γαλην', '', '', 'ην', 'ην', 'γᾰλήνην', 'γαληνην', ('f',), 'Accusative', 'Singular', True), ('γᾰλήνη', 'γᾰλήν', 'γαλην', '', '', 'ᾱ', 'α', 'γᾰλήνᾱ', 'γαληνα', ('f',), 'Accusative', 'Dual', True), ('γᾰλήνη', 'γᾰλήν', 'γαλην', '', '', 'ᾱς', 'ας', 'γᾰλήνᾱς', 'γαληνας', ('f',), 'Accusative', 'Plural', True), ('γᾰλήνη', 'γᾰλήν', 'γαλην', '', '', 'η', 'η', 'γᾰλήνη', 'γαληνη', ('f',), 'Vocative', 'Singular', True), ('γᾰλήνη', 'γᾰλήν', 'γαλην', '', '', 'ᾱ', 'α', 'γᾰλήνᾱ', 'γαληνα', ('f',), 'Vocative', 'Dual', True), ('γᾰλήνη', 'γᾰλήν', 'γαλην', '', '', 'αι', 'αι', 'γᾰλῆναι', 'γαληναι', ('f',), 'Vocative', 'Plural', False), ('γᾰλᾰξῐ́ᾱς', 'γᾰλᾰξῐ́', 'γαλαξι', '', '', 'ᾱς', 'ας', 'γᾰλᾰξῐ́ᾱς', 'γαλαξιας', ('m',), 'Nominative', 'Singular', True), ('γᾰλᾰξῐ́ᾱς', 'γᾰλᾰξῐ́', 'γαλαξι', '', '', 'ᾱ', 'α', 'γᾰλᾰξῐ́ᾱ', 'γαλαξια', ('m',), 'Nominative', 'Dual', True), ('γᾰλᾰξῐ́ᾱς', 'γᾰλᾰξῐ́', 'γαλαξι', '', '', 'αι', 'αι', 'γᾰλᾰξῐ́αι', 'γαλαξιαι', ('m',), 'Nominative', 'Plural', True), ('γᾰλᾰξῐ́ᾱς', 'γᾰλᾰξῐ́', 'γαλαξι', '', '', 'ου', 'ου', 'γᾰλᾰξῐ́ου', 'γαλαξιου', ('m',), 'Genitive', 'Singular', True), ('γᾰλᾰξῐ́ᾱς', 'γᾰλᾰξῐ́', 'γαλαξι', '', '', 'αιν', 'αιν', 'γᾰλᾰξῐ́αιν', 'γαλαξιαιν', ('m',), 'Genitive', 'Dual', True), ('γᾰλᾰξῐ́ᾱς', 'γᾰλᾰξῐ́', 'γαλαξι', '', '', 'ῶν', 'ων', 'γᾰλᾰξῐῶν', 'γαλαξιων', ('m',), 'Genitive', 'Plural', False), ('γᾰλᾰξῐ́ᾱς', 'γᾰλᾰξῐ́', 'γαλαξι', '', '', 'ᾳ', 'ᾳ', 'γᾰλᾰξῐ́ᾳ', 'γαλαξιᾳ', ('m',), 'Dative', 'Singular', True), ('γᾰλᾰξῐ́ᾱς', 'γᾰλᾰξῐ́', 'γαλαξι', '', '', 'αιν', 'αιν', 'γᾰλᾰξῐ́αιν', 'γαλαξιαιν', ('m',), 'Dative', 'Dual', True), ('γᾰλᾰξῐ́ᾱς', 'γᾰλᾰξῐ́', 'γαλαξι', '', '', 'αις', 'αις', 'γᾰλᾰξῐ́αις', 'γαλαξιαις', ('m',), 'Dative', 'Plural', True), ('γᾰλᾰξῐ́ᾱς', 'γᾰλᾰξῐ́', 'γαλαξι', '', '', 'ᾱν', 'αν', 'γᾰλᾰξῐ́ᾱν', 'γαλαξιαν', ('m',), 'Accusative', 'Singular', True), ('γᾰλᾰξῐ́ᾱς', 'γᾰλᾰξῐ́', 'γαλαξι', '', '', 'ᾱ', 'α', 'γᾰλᾰξῐ́ᾱ', 'γαλαξια', ('m',), 'Accusative', 'Dual', True), ('γᾰλᾰξῐ́ᾱς', 'γᾰλᾰξῐ́', 'γαλαξι', '', '', 'ᾱς', 'ας', 'γᾰλᾰξῐ́ᾱς', 'γαλαξιας', ('m',), 'Accusative', 'Plural', True), ('γᾰλᾰξῐ́ᾱς', 'γᾰλᾰξῐ́', 'γαλαξι', '', '', 'ᾱ', 'α', 'γᾰλᾰξῐ́ᾱ', 'γαλαξια', ('m',), 'Vocative', 'Singular', True), ('γᾰλᾰξῐ́ᾱς', 'γᾰλᾰξῐ́', 'γαλαξι', '', '', 'ᾱ', 'α', 'γᾰλᾰξῐ́ᾱ', 'γαλαξια', ('m',), 'Vocative', 'Dual', True), ('γᾰλᾰξῐ́ᾱς', 'γᾰλᾰξῐ́', 'γαλαξι', '', '', 'αι', 'αι', 'γᾰλᾰξῐ́αι', 'γαλαξιαι', ('m',), 'Vocative', 'Plural', True), ('γᾰλεᾰ́γρᾱ', 'γᾰλεᾰ́γρ', 'γαλεαγρ', '', '', 'ᾱ', 'α', 'γᾰλεᾰ́γρᾱ', 'γαλεαγρα', ('f',), 'Nominative', 'Singular', True), ('γᾰλεᾰ́γρᾱ', 'γᾰλεᾰ́γρ', 'γαλεαγρ', '', '', 'ᾱ', 'α', 'γᾰλεᾰ́γρᾱ', 'γαλεαγρα', ('f',), 'Nominative', 'Dual', True), ('γᾰλεᾰ́γρᾱ', 'γᾰλεᾰ́γρ', 'γαλεαγρ', '', '', 'αι', 'αι', 'γᾰλεᾰ́γραι', 'γαλεαγραι', ('f',), 'Nominative', 'Plural', True), ('γᾰλεᾰ́γρᾱ', 'γᾰλεᾰ́γρ', 'γαλεαγρ', '', '', 'ᾱς', 'ας', 'γᾰλεᾰ́γρᾱς', 'γαλεαγρας', ('f',), 'Genitive', 'Singular', True), ('γᾰλεᾰ́γρᾱ', 'γᾰλεᾰ́γρ', 'γαλεαγρ', '', '', 'αιν', 'αιν', 'γᾰλεᾰ́γραιν', 'γαλεαγραιν', ('f',), 'Genitive', 'Dual', True), ('γᾰλεᾰ́γρᾱ', 'γᾰλεᾰ́γρ', 'γαλεαγρ', '', '', 'ῶν', 'ων', 'γᾰλεᾰγρῶν', 'γαλεαγρων', ('f',), 'Genitive', 'Plural', False), ('γᾰλεᾰ́γρᾱ', 'γᾰλεᾰ́γρ', 'γαλεαγρ', '', '', 'ᾳ', 'ᾳ', 'γᾰλεᾰ́γρᾳ', 'γαλεαγρᾳ', ('f',), 'Dative', 'Singular', True), ('γᾰλεᾰ́γρᾱ', 'γᾰλεᾰ́γρ', 'γαλεαγρ', '', '', 'αιν', 'αιν', 'γᾰλεᾰ́γραιν', 'γαλεαγραιν', ('f',), 'Dative', 'Dual', True), ('γᾰλεᾰ́γρᾱ', 'γᾰλεᾰ́γρ', 'γαλεαγρ', '', '', 'αις', 'αις', 'γᾰλεᾰ́γραις', 'γαλεαγραις', ('f',), 'Dative', 'Plural', True), ('γᾰλεᾰ́γρᾱ', 'γᾰλεᾰ́γρ', 'γαλεαγρ', '', '', 'ᾱν', 'αν', 'γᾰλεᾰ́γρᾱν', 'γαλεαγραν', ('f',), 'Accusative', 'Singular', True), ('γᾰλεᾰ́γρᾱ', 'γᾰλεᾰ́γρ', 'γαλεαγρ', '', '', 'ᾱ', 'α', 'γᾰλεᾰ́γρᾱ', 'γαλεαγρα', ('f',), 'Accusative', 'Dual', True), ('γᾰλεᾰ́γρᾱ', 'γᾰλεᾰ́γρ', 'γαλεαγρ', '', '', 'ᾱς', 'ας', 'γᾰλεᾰ́γρᾱς', 'γαλεαγρας', ('f',), 'Accusative', 'Plural', True), ('γᾰλεᾰ́γρᾱ', 'γᾰλεᾰ́γρ', 'γαλεαγρ', '', '', 'ᾱ', 'α', 'γᾰλεᾰ́γρᾱ', 'γαλεαγρα', ('f',), 'Vocative', 'Singular', True), ('γᾰλεᾰ́γρᾱ', 'γᾰλεᾰ́γρ', 'γαλεαγρ', '', '', 'ᾱ', 'α', 'γᾰλεᾰ́γρᾱ', 'γαλεαγρα', ('f',), 'Vocative', 'Dual', True), ('γᾰλεᾰ́γρᾱ', 'γᾰλεᾰ́γρ', 'γαλεαγρ', '', '', 'αι', 'αι', 'γᾰλεᾰ́γραι', 'γαλεαγραι', ('f',), 'Vocative', 'Plural', True), ('γαλῆ', 'γαλ', 'γαλ', '', '', 'ῆ', 'η', 'γαλῆ', 'γαλη', ('f',), 'Nominative', 'Singular', True), ('γαλῆ', 'γαλ', 'γαλ', '', '', 'ᾶ', 'α', 'γαλᾶ', 'γαλα', ('f',), 'Nominative', 'Dual', True), ('γαλῆ', 'γαλ', 'γαλ', '', '', 'έαι', 'εαι', 'γαλέαι', 'γαλεαι', ('f',), 'Nominative', 'Plural', True), ('γαλῆ', 'γαλ', 'γαλ', '', '', 'ῆς', 'ης', 'γαλῆς', 'γαλης', ('f',), 'Genitive', 'Singular', True), ('γαλῆ', 'γαλ', 'γαλ', '', '', 'αῖν', 'αιν', 'γαλαῖν', 'γαλαιν', ('f',), 'Genitive', 'Dual', True), ('γαλῆ', 'γαλ', 'γαλ', '', '', 'εῶν', 'εων', 'γαλεῶν', 'γαλεων', ('f',), 'Genitive', 'Plural', True), ('γαλῆ', 'γαλ', 'γαλ', '', '', 'ῇ', 'ῃ', 'γαλῇ', 'γαλῃ', ('f',), 'Dative', 'Singular', True), ('γαλῆ', 'γαλ', 'γαλ', '', '', 'αῖν', 'αιν', 'γαλαῖν', 'γαλαιν', ('f',), 'Dative', 'Dual', True), ('γαλῆ', 'γαλ', 'γαλ', '', '', 'αῖς', 'αις', 'γαλαῖς', 'γαλαις', ('f',), 'Dative', 'Plural', True), ('γαλῆ', 'γαλ', 'γαλ', '', '', 'ῆν', 'ην', 'γαλῆν', 'γαλην', ('f',), 'Accusative', 'Singular', True), ('γαλῆ', 'γαλ', 'γαλ', '', '', 'ᾶ', 'α', 'γαλᾶ', 'γαλα', ('f',), 'Accusative', 'Dual', True), ('γαλῆ', 'γαλ', 'γαλ', '', '', 'έᾱς', 'εας', 'γαλέᾱς', 'γαλεας', ('f',), 'Accusative', 'Plural', True), ('γαλῆ', 'γαλ', 'γαλ', '', '', 'ῆ', 'η', 'γαλῆ', 'γαλη', ('f',), 'Vocative', 'Singular', True), ('γαλῆ', 'γαλ', 'γαλ', '', '', 'ᾶ', 'α', 'γαλᾶ', 'γαλα', ('f',), 'Vocative', 'Dual', True), ('γαλῆ', 'γαλ', 'γαλ', '', '', 'έαι', 'εαι', 'γαλέαι', 'γαλεαι', ('f',), 'Vocative', 'Plural', True), ('γᾰμφηλαί', 'γᾰμφηλ', 'γαμφηλ', '', '', 'αί', 'αι', 'γᾰμφηλαί', 'γαμφηλαι', ('f', 'pl'), 'Nominative', 'Plural', True), ('γᾰμφηλαί', 'γᾰμφηλ', 'γαμφηλ', '', '', 'ῶν', 'ων', 'γᾰμφηλῶν', 'γαμφηλων', ('f', 'pl'), 'Genitive', 'Plural', True), ('γᾰμφηλαί', 'γᾰμφηλ', 'γαμφηλ', '', '', 'αῖς', 'αις', 'γᾰμφηλαῖς', 'γαμφηλαις', ('f', 'pl'), 'Dative', 'Plural', True), ('γᾰμφηλαί', 'γᾰμφηλ', 'γαμφηλ', '', '', 'ᾱ́ς', 'ας', 'γᾰμφηλᾱ́ς', 'γαμφηλας', ('f', 'pl'), 'Accusative', 'Plural', True), ('γᾰμφηλαί', 'γᾰμφηλ', 'γαμφηλ', '', '', 'αί', 'αι', 'γᾰμφηλαί', 'γαμφηλαι', ('f', 'pl'), 'Vocative', 'Plural', True), ('γᾰστροκνημῐ́ᾱ', 'γᾰστροκνημῐ́', 'γαστροκνημι', '', '', 'ᾱ', 'α', 'γᾰστροκνημῐ́ᾱ', 'γαστροκνημια', ('f',), 'Nominative', 'Singular', True), ('γᾰστροκνημῐ́ᾱ', 'γᾰστροκνημῐ́', 'γαστροκνημι', '', '', 'ᾱ', 'α', 'γᾰστροκνημῐ́ᾱ', 'γαστροκνημια', ('f',), 'Nominative', 'Dual', True), ('γᾰστροκνημῐ́ᾱ', 'γᾰστροκνημῐ́', 'γαστροκνημι', '', '', 'αι', 'αι', 'γᾰστροκνημῐ́αι', 'γαστροκνημιαι', ('f',), 'Nominative', 'Plural', True), ('γᾰστροκνημῐ́ᾱ', 'γᾰστροκνημῐ́', 'γαστροκνημι', '', '', 'ᾱς', 'ας', 'γᾰστροκνημῐ́ᾱς', 'γαστροκνημιας', ('f',), 'Genitive', 'Singular', True), ('γᾰστροκνημῐ́ᾱ', 'γᾰστροκνημῐ́', 'γαστροκνημι', '', '', 'αιν', 'αιν', 'γᾰστροκνημῐ́αιν', 'γαστροκνημιαιν', ('f',), 'Genitive', 'Dual', True), ('γᾰστροκνημῐ́ᾱ', 'γᾰστροκνημῐ́', 'γαστροκνημι', '', '', 'ῶν', 'ων', 'γᾰστροκνημῐῶν', 'γαστροκνημιων', ('f',), 'Genitive', 'Plural', False), ('γᾰστροκνημῐ́ᾱ', 'γᾰστροκνημῐ́', 'γαστροκνημι', '', '', 'ᾳ', 'ᾳ', 'γᾰστροκνημῐ́ᾳ', 'γαστροκνημιᾳ', ('f',), 'Dative', 'Singular', True), ('γᾰστροκνημῐ́ᾱ', 'γᾰστροκνημῐ́', 'γαστροκνημι', '', '', 'αιν', 'αιν', 'γᾰστροκνημῐ́αιν', 'γαστροκνημιαιν', ('f',), 'Dative', 'Dual', True), ('γᾰστροκνημῐ́ᾱ', 'γᾰστροκνημῐ́', 'γαστροκνημι', '', '', 'αις', 'αις', 'γᾰστροκνημῐ́αις', 'γαστροκνημιαις', ('f',), 'Dative', 'Plural', True), ('γᾰστροκνημῐ́ᾱ', 'γᾰστροκνημῐ́', 'γαστροκνημι', '', '', 'ᾱν', 'αν', 'γᾰστροκνημῐ́ᾱν', 'γαστροκνημιαν', ('f',), 'Accusative', 'Singular', True), ('γᾰστροκνημῐ́ᾱ', 'γᾰστροκνημῐ́', 'γαστροκνημι', '', '', 'ᾱ', 'α', 'γᾰστροκνημῐ́ᾱ', 'γαστροκνημια', ('f',), 'Accusative', 'Dual', True), ('γᾰστροκνημῐ́ᾱ', 'γᾰστροκνημῐ́', 'γαστροκνημι', '', '', 'ᾱς', 'ας', 'γᾰστροκνημῐ́ᾱς', 'γαστροκνημιας', ('f',), 'Accusative', 'Plural', True), ('γᾰστροκνημῐ́ᾱ', 'γᾰστροκνημῐ́', 'γαστροκνημι', '', '', 'ᾱ', 'α', 'γᾰστροκνημῐ́ᾱ', 'γαστροκνημια', ('f',), 'Vocative', 'Singular', True), ('γᾰστροκνημῐ́ᾱ', 'γᾰστροκνημῐ́', 'γαστροκνημι', '', '', 'ᾱ', 'α', 'γᾰστροκνημῐ́ᾱ', 'γαστροκνημια', ('f',), 'Vocative', 'Dual', True), ('γᾰστροκνημῐ́ᾱ', 'γᾰστροκνημῐ́', 'γαστροκνημι', '', '', 'αι', 'αι', 'γᾰστροκνημῐ́αι', 'γαστροκνημιαι', ('f',), 'Vocative', 'Plural', True), ('γᾰστρόπτης', 'γᾰστρόπτ', 'γαστροπτ', '', '', 'ης', 'ης', 'γᾰστρόπτης', 'γαστροπτης', ('m',), 'Nominative', 'Singular', True), ('γᾰστρόπτης', 'γᾰστρόπτ', 'γαστροπτ', '', '', 'ᾱ', 'α', 'γᾰστρόπτᾱ', 'γαστροπτα', ('m',), 'Nominative', 'Dual', True), ('γᾰστρόπτης', 'γᾰστρόπτ', 'γαστροπτ', '', '', 'αι', 'αι', 'γᾰστρόπται', 'γαστροπται', ('m',), 'Nominative', 'Plural', True), ('γᾰστρόπτης', 'γᾰστρόπτ', 'γαστροπτ', '', '', 'ου', 'ου', 'γᾰστρόπτου', 'γαστροπτου', ('m',), 'Genitive', 'Singular', True), ('γᾰστρόπτης', 'γᾰστρόπτ', 'γαστροπτ', '', '', 'αιν', 'αιν', 'γᾰστρόπταιν', 'γαστροπταιν', ('m',), 'Genitive', 'Dual', True), ('γᾰστρόπτης', 'γᾰστρόπτ', 'γαστροπτ', '', '', 'ῶν', 'ων', 'γᾰστροπτῶν', 'γαστροπτων', ('m',), 'Genitive', 'Plural', False), ('γᾰστρόπτης', 'γᾰστρόπτ', 'γαστροπτ', '', '', 'ῃ', 'ῃ', 'γᾰστρόπτῃ', 'γαστροπτῃ', ('m',), 'Dative', 'Singular', True), ('γᾰστρόπτης', 'γᾰστρόπτ', 'γαστροπτ', '', '', 'αιν', 'αιν', 'γᾰστρόπταιν', 'γαστροπταιν', ('m',), 'Dative', 'Dual', True), ('γᾰστρόπτης', 'γᾰστρόπτ', 'γαστροπτ', '', '', 'αις', 'αις', 'γᾰστρόπταις', 'γαστροπταις', ('m',), 'Dative', 'Plural', True), ('γᾰστρόπτης', 'γᾰστρόπτ', 'γαστροπτ', '', '', 'ην', 'ην', 'γᾰστρόπτην', 'γαστροπτην', ('m',), 'Accusative', 'Singular', True), ('γᾰστρόπτης', 'γᾰστρόπτ', 'γαστροπτ', '', '', 'ᾱ', 'α', 'γᾰστρόπτᾱ', 'γαστροπτα', ('m',), 'Accusative', 'Dual', True), ('γᾰστρόπτης', 'γᾰστρόπτ', 'γαστροπτ', '', '', 'ᾱς', 'ας', 'γᾰστρόπτᾱς', 'γαστροπτας', ('m',), 'Accusative', 'Plural', True), ('γᾰστρόπτης', 'γᾰστρόπτ', 'γαστροπτ', '', '', 'ᾰ', 'α', 'γᾰστρόπτᾰ', 'γαστροπτα', ('m',), 'Vocative', 'Singular', True), ('γᾰστρόπτης', 'γᾰστρόπτ', 'γαστροπτ', '', '', 'ᾱ', 'α', 'γᾰστρόπτᾱ', 'γαστροπτα', ('m',), 'Vocative', 'Dual', True), ('γᾰστρόπτης', 'γᾰστρόπτ', 'γαστροπτ', '', '', 'αι', 'αι', 'γᾰστρόπται', 'γαστροπται', ('m',), 'Vocative', 'Plural', True), ('γαῖᾰ', 'γαῖ', 'γαι', '', '', 'ᾰ', 'α', 'γαῖᾰ', 'γαια', ('f',), 'Nominative', 'Singular', True), ('γαῖᾰ', 'γαῖ', 'γαι', '', '', 'ᾱ', 'α', 'γαίᾱ', 'γαια', ('f',), 'Nominative', 'Dual', False), ('γαῖᾰ', 'γαῖ', 'γαι', '', '', 'αι', 'αι', 'γαῖαι', 'γαιαι', ('f',), 'Nominative', 'Plural', True), ('γαῖᾰ', 'γαῖ', 'γαι', '', '', 'ᾱς', 'ας', 'γαίᾱς', 'γαιας', ('f',), 'Genitive', 'Singular', False), ('γαῖᾰ', 'γαῖ', 'γαι', '', '', 'αιν', 'αιν', 'γαίαιν', 'γαιαιν', ('f',), 'Genitive', 'Dual', False), ('γαῖᾰ', 'γαῖ', 'γαι', '', '', 'ῶν', 'ων', 'γαιῶν', 'γαιων', ('f',), 'Genitive', 'Plural', False), ('γαῖᾰ', 'γαῖ', 'γαι', '', '', 'ίᾳ', 'ιᾳ', 'γαίᾳ', 'γαιᾳ', ('f',), 'Dative', 'Singular', False), ('γαῖᾰ', 'γαῖ', 'γαι', '', '', 'αιν', 'αιν', 'γαίαιν', 'γαιαιν', ('f',), 'Dative', 'Dual', False), ('γαῖᾰ', 'γαῖ', 'γαι', '', '', 'αις', 'αις', 'γαίαις', 'γαιαις', ('f',), 'Dative', 'Plural', False), ('γαῖᾰ', 'γαῖ', 'γαι', '', '', 'ᾰν', 'αν', 'γαῖᾰν', 'γαιαν', ('f',), 'Accusative', 'Singular', True), ('γαῖᾰ', 'γαῖ', 'γαι', '', '', 'ᾱ', 'α', 'γαίᾱ', 'γαια', ('f',), 'Accusative', 'Dual', False), ('γαῖᾰ', 'γαῖ', 'γαι', '', '', 'ᾱς', 'ας', 'γαίᾱς', 'γαιας', ('f',), 'Accusative', 'Plural', False), ('γαῖᾰ', 'γαῖ', 'γαι', '', '', 'ᾰ', 'α', 'γαῖᾰ', 'γαια', ('f',), 'Vocative', 'Singular', True), ('γαῖᾰ', 'γαῖ', 'γαι', '', '', 'ᾱ', 'α', 'γαίᾱ', 'γαια', ('f',), 'Vocative', 'Dual', False), ('γαῖᾰ', 'γαῖ', 'γαι', '', '', 'αι', 'αι', 'γαῖαι', 'γαιαι', ('f',), 'Vocative', 'Plural', True), ('γενέτης', 'γενέτ', 'γενετ', '', '', 'ης', 'ης', 'γενέτης', 'γενετης', ('m',), 'Nominative', 'Singular', True), ('γενέτης', 'γενέτ', 'γενετ', '', '', 'ᾱ', 'α', 'γενέτᾱ', 'γενετα', ('m',), 'Nominative', 'Dual', True), ('γενέτης', 'γενέτ', 'γενετ', '', '', 'αι', 'αι', 'γενέται', 'γενεται', ('m',), 'Nominative', 'Plural', True), ('γενέτης', 'γενέτ', 'γενετ', '', '', 'ου', 'ου', 'γενέτου', 'γενετου', ('m',), 'Genitive', 'Singular', True), ('γενέτης', 'γενέτ', 'γενετ', '', '', 'αιν', 'αιν', 'γενέταιν', 'γενεταιν', ('m',), 'Genitive', 'Dual', True), ('γενέτης', 'γενέτ', 'γενετ', '', '', 'ῶν', 'ων', 'γενετῶν', 'γενετων', ('m',), 'Genitive', 'Plural', False), ('γενέτης', 'γενέτ', 'γενετ', '', '', 'ῃ', 'ῃ', 'γενέτῃ', 'γενετῃ', ('m',), 'Dative', 'Singular', True), ('γενέτης', 'γενέτ', 'γενετ', '', '', 'αιν', 'αιν', 'γενέταιν', 'γενεταιν', ('m',), 'Dative', 'Dual', True), ('γενέτης', 'γενέτ', 'γενετ', '', '', 'αις', 'αις', 'γενέταις', 'γενεταις', ('m',), 'Dative', 'Plural', True), ('γενέτης', 'γενέτ', 'γενετ', '', '', 'ην', 'ην', 'γενέτην', 'γενετην', ('m',), 'Accusative', 'Singular', True), ('γενέτης', 'γενέτ', 'γενετ', '', '', 'ᾱ', 'α', 'γενέτᾱ', 'γενετα', ('m',), 'Accusative', 'Dual', True), ('γενέτης', 'γενέτ', 'γενετ', '', '', 'ᾱς', 'ας', 'γενέτᾱς', 'γενετας', ('m',), 'Accusative', 'Plural', True), ('γενέτης', 'γενέτ', 'γενετ', '', '', 'ᾰ', 'α', 'γενέτᾰ', 'γενετα', ('m',), 'Vocative', 'Singular', True), ('γενέτης', 'γενέτ', 'γενετ', '', '', 'ᾱ', 'α', 'γενέτᾱ', 'γενετα', ('m',), 'Vocative', 'Dual', True), ('γενέτης', 'γενέτ', 'γενετ', '', '', 'αι', 'αι', 'γενέται', 'γενεται', ('m',), 'Vocative', 'Plural', True), ('γενεᾱ́', 'γενε', 'γενε', '', '', 'ᾱ́', 'α', 'γενεᾱ́', 'γενεα', ('f',), 'Nominative', 'Singular', True), ('γενεᾱ́', 'γενε', 'γενε', '', '', 'ᾱ́', 'α', 'γενεᾱ́', 'γενεα', ('f',), 'Nominative', 'Dual', True), ('γενεᾱ́', 'γενε', 'γενε', '', '', 'αί', 'αι', 'γενεαί', 'γενεαι', ('f',), 'Nominative', 'Plural', True), ('γενεᾱ́', 'γενε', 'γενε', '', '', 'ᾶς', 'ας', 'γενεᾶς', 'γενεας', ('f',), 'Genitive', 'Singular', True), ('γενεᾱ́', 'γενε', 'γενε', '', '', 'αῖν', 'αιν', 'γενεαῖν', 'γενεαιν', ('f',), 'Genitive', 'Dual', True), ('γενεᾱ́', 'γενε', 'γενε', '', '', 'ῶν', 'ων', 'γενεῶν', 'γενεων', ('f',), 'Genitive', 'Plural', True), ('γενεᾱ́', 'γενε', 'γενε', '', '', 'ᾷ', 'ᾳ', 'γενεᾷ', 'γενεᾳ', ('f',), 'Dative', 'Singular', True), ('γενεᾱ́', 'γενε', 'γενε', '', '', 'αῖν', 'αιν', 'γενεαῖν', 'γενεαιν', ('f',), 'Dative', 'Dual', True), ('γενεᾱ́', 'γενε', 'γενε', '', '', 'αῖς', 'αις', 'γενεαῖς', 'γενεαις', ('f',), 'Dative', 'Plural', True), ('γενεᾱ́', 'γενε', 'γενε', '', '', 'ᾱ́ν', 'αν', 'γενεᾱ́ν', 'γενεαν', ('f',), 'Accusative', 'Singular', True), ('γενεᾱ́', 'γενε', 'γενε', '', '', 'ᾱ́', 'α', 'γενεᾱ́', 'γενεα', ('f',), 'Accusative', 'Dual', True), ('γενεᾱ́', 'γενε', 'γενε', '', '', 'ᾱ́ς', 'ας', 'γενεᾱ́ς', 'γενεας', ('f',), 'Accusative', 'Plural', True), ('γενεᾱ́', 'γενε', 'γενε', '', '', 'ᾱ́', 'α', 'γενεᾱ́', 'γενεα', ('f',), 'Vocative', 'Singular', True), ('γενεᾱ́', 'γενε', 'γενε', '', '', 'ᾱ́', 'α', 'γενεᾱ́', 'γενεα', ('f',), 'Vocative', 'Dual', True), ('γενεᾱ́', 'γενε', 'γενε', '', '', 'αί', 'αι', 'γενεαί', 'γενεαι', ('f',), 'Vocative', 'Plural', True), ('γενεᾱλογῐ́ᾱ', 'γενεᾱλογῐ́', 'γενεαλογι', '', '', 'ᾱ', 'α', 'γενεᾱλογῐ́ᾱ', 'γενεαλογια', ('f',), 'Nominative', 'Singular', True), ('γενεᾱλογῐ́ᾱ', 'γενεᾱλογῐ́', 'γενεαλογι', '', '', 'ᾱ', 'α', 'γενεᾱλογῐ́ᾱ', 'γενεαλογια', ('f',), 'Nominative', 'Dual', True), ('γενεᾱλογῐ́ᾱ', 'γενεᾱλογῐ́', 'γενεαλογι', '', '', 'αι', 'αι', 'γενεᾱλογῐ́αι', 'γενεαλογιαι', ('f',), 'Nominative', 'Plural', True), ('γενεᾱλογῐ́ᾱ', 'γενεᾱλογῐ́', 'γενεαλογι', '', '', 'ᾱς', 'ας', 'γενεᾱλογῐ́ᾱς', 'γενεαλογιας', ('f',), 'Genitive', 'Singular', True), ('γενεᾱλογῐ́ᾱ', 'γενεᾱλογῐ́', 'γενεαλογι', '', '', 'αιν', 'αιν', 'γενεᾱλογῐ́αιν', 'γενεαλογιαιν', ('f',), 'Genitive', 'Dual', True), ('γενεᾱλογῐ́ᾱ', 'γενεᾱλογῐ́', 'γενεαλογι', '', '', 'ῶν', 'ων', 'γενεᾱλογῐῶν', 'γενεαλογιων', ('f',), 'Genitive', 'Plural', False), ('γενεᾱλογῐ́ᾱ', 'γενεᾱλογῐ́', 'γενεαλογι', '', '', 'ᾳ', 'ᾳ', 'γενεᾱλογῐ́ᾳ', 'γενεαλογιᾳ', ('f',), 'Dative', 'Singular', True), ('γενεᾱλογῐ́ᾱ', 'γενεᾱλογῐ́', 'γενεαλογι', '', '', 'αιν', 'αιν', 'γενεᾱλογῐ́αιν', 'γενεαλογιαιν', ('f',), 'Dative', 'Dual', True), ('γενεᾱλογῐ́ᾱ', 'γενεᾱλογῐ́', 'γενεαλογι', '', '', 'αις', 'αις', 'γενεᾱλογῐ́αις', 'γενεαλογιαις', ('f',), 'Dative', 'Plural', True), ('γενεᾱλογῐ́ᾱ', 'γενεᾱλογῐ́', 'γενεαλογι', '', '', 'ᾱν', 'αν', 'γενεᾱλογῐ́ᾱν', 'γενεαλογιαν', ('f',), 'Accusative', 'Singular', True), ('γενεᾱλογῐ́ᾱ', 'γενεᾱλογῐ́', 'γενεαλογι', '', '', 'ᾱ', 'α', 'γενεᾱλογῐ́ᾱ', 'γενεαλογια', ('f',), 'Accusative', 'Dual', True), ('γενεᾱλογῐ́ᾱ', 'γενεᾱλογῐ́', 'γενεαλογι', '', '', 'ᾱς', 'ας', 'γενεᾱλογῐ́ᾱς', 'γενεαλογιας', ('f',), 'Accusative', 'Plural', True), ('γενεᾱλογῐ́ᾱ', 'γενεᾱλογῐ́', 'γενεαλογι', '', '', 'ᾱ', 'α', 'γενεᾱλογῐ́ᾱ', 'γενεαλογια', ('f',), 'Vocative', 'Singular', True), ('γενεᾱλογῐ́ᾱ', 'γενεᾱλογῐ́', 'γενεαλογι', '', '', 'ᾱ', 'α', 'γενεᾱλογῐ́ᾱ', 'γενεαλογια', ('f',), 'Vocative', 'Dual', True), ('γενεᾱλογῐ́ᾱ', 'γενεᾱλογῐ́', 'γενεαλογι', '', '', 'αι', 'αι', 'γενεᾱλογῐ́αι', 'γενεαλογιαι', ('f',), 'Vocative', 'Plural', True), ('γενῐκή', 'γενῐκ', 'γενικ', '', '', 'ή', 'η', 'γενῐκή', 'γενικη', ('f',), 'Nominative', 'Singular', True), ('γενῐκή', 'γενῐκ', 'γενικ', '', '', 'ᾱ́', 'α', 'γενῐκᾱ́', 'γενικα', ('f',), 'Nominative', 'Dual', True), ('γενῐκή', 'γενῐκ', 'γενικ', '', '', 'αί', 'αι', 'γενῐκαί', 'γενικαι', ('f',), 'Nominative', 'Plural', True), ('γενῐκή', 'γενῐκ', 'γενικ', '', '', 'ῆς', 'ης', 'γενῐκῆς', 'γενικης', ('f',), 'Genitive', 'Singular', True), ('γενῐκή', 'γενῐκ', 'γενικ', '', '', 'αῖν', 'αιν', 'γενῐκαῖν', 'γενικαιν', ('f',), 'Genitive', 'Dual', True), ('γενῐκή', 'γενῐκ', 'γενικ', '', '', 'ῶν', 'ων', 'γενῐκῶν', 'γενικων', ('f',), 'Genitive', 'Plural', True), ('γενῐκή', 'γενῐκ', 'γενικ', '', '', 'ῇ', 'ῃ', 'γενῐκῇ', 'γενικῃ', ('f',), 'Dative', 'Singular', True), ('γενῐκή', 'γενῐκ', 'γενικ', '', '', 'αῖν', 'αιν', 'γενῐκαῖν', 'γενικαιν', ('f',), 'Dative', 'Dual', True), ('γενῐκή', 'γενῐκ', 'γενικ', '', '', 'αῖς', 'αις', 'γενῐκαῖς', 'γενικαις', ('f',), 'Dative', 'Plural', True), ('γενῐκή', 'γενῐκ', 'γενικ', '', '', 'ήν', 'ην', 'γενῐκήν', 'γενικην', ('f',), 'Accusative', 'Singular', True), ('γενῐκή', 'γενῐκ', 'γενικ', '', '', 'ᾱ́', 'α', 'γενῐκᾱ́', 'γενικα', ('f',), 'Accusative', 'Dual', True), ('γενῐκή', 'γενῐκ', 'γενικ', '', '', 'ᾱ́ς', 'ας', 'γενῐκᾱ́ς', 'γενικας', ('f',), 'Accusative', 'Plural', True), ('γενῐκή', 'γενῐκ', 'γενικ', '', '', 'ή', 'η', 'γενῐκή', 'γενικη', ('f',), 'Vocative', 'Singular', True), ('γενῐκή', 'γενῐκ', 'γενικ', '', '', 'ᾱ́', 'α', 'γενῐκᾱ́', 'γενικα', ('f',), 'Vocative', 'Dual', True), ('γενῐκή', 'γενῐκ', 'γενικ', '', '', 'αί', 'αι', 'γενῐκαί', 'γενικαι', ('f',), 'Vocative', 'Plural', True), ('γεννήτριᾰ', 'γεννήτρι', 'γεννητρι', '', '', 'ᾰ', 'α', 'γεννήτριᾰ', 'γεννητρια', ('f',), 'Nominative', 'Singular', True), ('γεννήτριᾰ', 'γεννήτρι', 'γεννητρι', '', '', 'ᾱ', 'α', 'γεννητρίᾱ', 'γεννητρια', ('f',), 'Nominative', 'Dual', False), ('γεννήτριᾰ', 'γεννήτρι', 'γεννητρι', '', '', 'αι', 'αι', 'γεννήτριαι', 'γεννητριαι', ('f',), 'Nominative', 'Plural', True), ('γεννήτριᾰ', 'γεννήτρι', 'γεννητρι', '', '', 'ᾱς', 'ας', 'γεννητρίᾱς', 'γεννητριας', ('f',), 'Genitive', 'Singular', False), ('γεννήτριᾰ', 'γεννήτρι', 'γεννητρι', '', '', 'αιν', 'αιν', 'γεννητρίαιν', 'γεννητριαιν', ('f',), 'Genitive', 'Dual', False), ('γεννήτριᾰ', 'γεννήτρι', 'γεννητρι', '', '', 'ῶν', 'ων', 'γεννητριῶν', 'γεννητριων', ('f',), 'Genitive', 'Plural', False), ('γεννήτριᾰ', 'γεννήτρι', 'γεννητρι', '', '', 'ίᾳ', 'ιᾳ', 'γεννητρίᾳ', 'γεννητριᾳ', ('f',), 'Dative', 'Singular', False), ('γεννήτριᾰ', 'γεννήτρι', 'γεννητρι', '', '', 'αιν', 'αιν', 'γεννητρίαιν', 'γεννητριαιν', ('f',), 'Dative', 'Dual', False), ('γεννήτριᾰ', 'γεννήτρι', 'γεννητρι', '', '', 'αις', 'αις', 'γεννητρίαις', 'γεννητριαις', ('f',), 'Dative', 'Plural', False), ('γεννήτριᾰ', 'γεννήτρι', 'γεννητρι', '', '', 'ᾰν', 'αν', 'γεννήτριᾰν', 'γεννητριαν', ('f',), 'Accusative', 'Singular', True), ('γεννήτριᾰ', 'γεννήτρι', 'γεννητρι', '', '', 'ᾱ', 'α', 'γεννητρίᾱ', 'γεννητρια', ('f',), 'Accusative', 'Dual', False), ('γεννήτριᾰ', 'γεννήτρι', 'γεννητρι', '', '', 'ᾱς', 'ας', 'γεννητρίᾱς', 'γεννητριας', ('f',), 'Accusative', 'Plural', False), ('γεννήτριᾰ', 'γεννήτρι', 'γεννητρι', '', '', 'ᾰ', 'α', 'γεννήτριᾰ', 'γεννητρια', ('f',), 'Vocative', 'Singular', True), ('γεννήτριᾰ', 'γεννήτρι', 'γεννητρι', '', '', 'ᾱ', 'α', 'γεννητρίᾱ', 'γεννητρια', ('f',), 'Vocative', 'Dual', False), ('γεννήτριᾰ', 'γεννήτρι', 'γεννητρι', '', '', 'αι', 'αι', 'γεννήτριαι', 'γεννητριαι', ('f',), 'Vocative', 'Plural', True), ('γερουσῐ́ᾱ', 'γερουσῐ́', 'γερουσι', '', '', 'ᾱ', 'α', 'γερουσῐ́ᾱ', 'γερουσια', ('f',), 'Nominative', 'Singular', True), ('γερουσῐ́ᾱ', 'γερουσῐ́', 'γερουσι', '', '', 'ᾱ', 'α', 'γερουσῐ́ᾱ', 'γερουσια', ('f',), 'Nominative', 'Dual', True), ('γερουσῐ́ᾱ', 'γερουσῐ́', 'γερουσι', '', '', 'αι', 'αι', 'γερουσῐ́αι', 'γερουσιαι', ('f',), 'Nominative', 'Plural', True), ('γερουσῐ́ᾱ', 'γερουσῐ́', 'γερουσι', '', '', 'ᾱς', 'ας', 'γερουσῐ́ᾱς', 'γερουσιας', ('f',), 'Genitive', 'Singular', True), ('γερουσῐ́ᾱ', 'γερουσῐ́', 'γερουσι', '', '', 'αιν', 'αιν', 'γερουσῐ́αιν', 'γερουσιαιν', ('f',), 'Genitive', 'Dual', True), ('γερουσῐ́ᾱ', 'γερουσῐ́', 'γερουσι', '', '', 'ῶν', 'ων', 'γερουσῐῶν', 'γερουσιων', ('f',), 'Genitive', 'Plural', False), ('γερουσῐ́ᾱ', 'γερουσῐ́', 'γερουσι', '', '', 'ᾳ', 'ᾳ', 'γερουσῐ́ᾳ', 'γερουσιᾳ', ('f',), 'Dative', 'Singular', True), ('γερουσῐ́ᾱ', 'γερουσῐ́', 'γερουσι', '', '', 'αιν', 'αιν', 'γερουσῐ́αιν', 'γερουσιαιν', ('f',), 'Dative', 'Dual', True), ('γερουσῐ́ᾱ', 'γερουσῐ́', 'γερουσι', '', '', 'αις', 'αις', 'γερουσῐ́αις', 'γερουσιαις', ('f',), 'Dative', 'Plural', True), ('γερουσῐ́ᾱ', 'γερουσῐ́', 'γερουσι', '', '', 'ᾱν', 'αν', 'γερουσῐ́ᾱν', 'γερουσιαν', ('f',), 'Accusative', 'Singular', True), ('γερουσῐ́ᾱ', 'γερουσῐ́', 'γερουσι', '', '', 'ᾱ', 'α', 'γερουσῐ́ᾱ', 'γερουσια', ('f',), 'Accusative', 'Dual', True), ('γερουσῐ́ᾱ', 'γερουσῐ́', 'γερουσι', '', '', 'ᾱς', 'ας', 'γερουσῐ́ᾱς', 'γερουσιας', ('f',), 'Accusative', 'Plural', True), ('γερουσῐ́ᾱ', 'γερουσῐ́', 'γερουσι', '', '', 'ᾱ', 'α', 'γερουσῐ́ᾱ', 'γερουσια', ('f',), 'Vocative', 'Singular', True), ('γερουσῐ́ᾱ', 'γερουσῐ́', 'γερουσι', '', '', 'ᾱ', 'α', 'γερουσῐ́ᾱ', 'γερουσια', ('f',), 'Vocative', 'Dual', True), ('γερουσῐ́ᾱ', 'γερουσῐ́', 'γερουσι', '', '', 'αι', 'αι', 'γερουσῐ́αι', 'γερουσιαι', ('f',), 'Vocative', 'Plural', True), ('γερροχελώνη', 'γερροχελών', 'γερροχελων', '', '', 'η', 'η', 'γερροχελώνη', 'γερροχελωνη', ('f',), 'Nominative', 'Singular', True), ('γερροχελώνη', 'γερροχελών', 'γερροχελων', '', '', 'ᾱ', 'α', 'γερροχελώνᾱ', 'γερροχελωνα', ('f',), 'Nominative', 'Dual', True), ('γερροχελώνη', 'γερροχελών', 'γερροχελων', '', '', 'αι', 'αι', 'γερροχελῶναι', 'γερροχελωναι', ('f',), 'Nominative', 'Plural', False), ('γερροχελώνη', 'γερροχελών', 'γερροχελων', '', '', 'ης', 'ης', 'γερροχελώνης', 'γερροχελωνης', ('f',), 'Genitive', 'Singular', True), ('γερροχελώνη', 'γερροχελών', 'γερροχελων', '', '', 'αιν', 'αιν', 'γερροχελώναιν', 'γερροχελωναιν', ('f',), 'Genitive', 'Dual', True), ('γερροχελώνη', 'γερροχελών', 'γερροχελων', '', '', 'ῶν', 'ων', 'γερροχελωνῶν', 'γερροχελωνων', ('f',), 'Genitive', 'Plural', False), ('γερροχελώνη', 'γερροχελών', 'γερροχελων', '', '', 'ῃ', 'ῃ', 'γερροχελώνῃ', 'γερροχελωνῃ', ('f',), 'Dative', 'Singular', True), ('γερροχελώνη', 'γερροχελών', 'γερροχελων', '', '', 'αιν', 'αιν', 'γερροχελώναιν', 'γερροχελωναιν', ('f',), 'Dative', 'Dual', True), ('γερροχελώνη', 'γερροχελών', 'γερροχελων', '', '', 'αις', 'αις', 'γερροχελώναις', 'γερροχελωναις', ('f',), 'Dative', 'Plural', True), ('γερροχελώνη', 'γερροχελών', 'γερροχελων', '', '', 'ην', 'ην', 'γερροχελώνην', 'γερροχελωνην', ('f',), 'Accusative', 'Singular', True), ('γερροχελώνη', 'γερροχελών', 'γερροχελων', '', '', 'ᾱ', 'α', 'γερροχελώνᾱ', 'γερροχελωνα', ('f',), 'Accusative', 'Dual', True), ('γερροχελώνη', 'γερροχελών', 'γερροχελων', '', '', 'ᾱς', 'ας', 'γερροχελώνᾱς', 'γερροχελωνας', ('f',), 'Accusative', 'Plural', True), ('γερροχελώνη', 'γερροχελών', 'γερροχελων', '', '', 'η', 'η', 'γερροχελώνη', 'γερροχελωνη', ('f',), 'Vocative', 'Singular', True), ('γερροχελώνη', 'γερροχελών', 'γερροχελων', '', '', 'ᾱ', 'α', 'γερροχελώνᾱ', 'γερροχελωνα', ('f',), 'Vocative', 'Dual', True), ('γερροχελώνη', 'γερροχελών', 'γερροχελων', '', '', 'αι', 'αι', 'γερροχελῶναι', 'γερροχελωναι', ('f',), 'Vocative', 'Plural', False), ('γεωδαισῐ́ᾱ', 'γεωδαισῐ́', 'γεωδαισι', '', '', 'ᾱ', 'α', 'γεωδαισῐ́ᾱ', 'γεωδαισια', ('f',), 'Nominative', 'Singular', True), ('γεωδαισῐ́ᾱ', 'γεωδαισῐ́', 'γεωδαισι', '', '', 'ᾱς', 'ας', 'γεωδαισῐ́ᾱς', 'γεωδαισιας', ('f',), 'Genitive', 'Singular', True), ('γεωδαισῐ́ᾱ', 'γεωδαισῐ́', 'γεωδαισι', '', '', 'ᾳ', 'ᾳ', 'γεωδαισῐ́ᾳ', 'γεωδαισιᾳ', ('f',), 'Dative', 'Singular', True), ('γεωδαισῐ́ᾱ', 'γεωδαισῐ́', 'γεωδαισι', '', '', 'ᾱν', 'αν', 'γεωδαισῐ́ᾱν', 'γεωδαισιαν', ('f',), 'Accusative', 'Singular', True), ('γεωδαισῐ́ᾱ', 'γεωδαισῐ́', 'γεωδαισι', '', '', 'ᾱ', 'α', 'γεωδαισῐ́ᾱ', 'γεωδαισια', ('f',), 'Vocative', 'Singular', True), ('γεωμέτρης', 'γεωμέτρ', 'γεωμετρ', '', '', 'ης', 'ης', 'γεωμέτρης', 'γεωμετρης', ('m',), 'Nominative', 'Singular', True), ('γεωμέτρης', 'γεωμέτρ', 'γεωμετρ', '', '', 'ᾱ', 'α', 'γεωμέτρᾱ', 'γεωμετρα', ('m',), 'Nominative', 'Dual', True), ('γεωμέτρης', 'γεωμέτρ', 'γεωμετρ', '', '', 'αι', 'αι', 'γεωμέτραι', 'γεωμετραι', ('m',), 'Nominative', 'Plural', True), ('γεωμέτρης', 'γεωμέτρ', 'γεωμετρ', '', '', 'ου', 'ου', 'γεωμέτρου', 'γεωμετρου', ('m',), 'Genitive', 'Singular', True), ('γεωμέτρης', 'γεωμέτρ', 'γεωμετρ', '', '', 'αιν', 'αιν', 'γεωμέτραιν', 'γεωμετραιν', ('m',), 'Genitive', 'Dual', True), ('γεωμέτρης', 'γεωμέτρ', 'γεωμετρ', '', '', 'ῶν', 'ων', 'γεωμετρῶν', 'γεωμετρων', ('m',), 'Genitive', 'Plural', False), ('γεωμέτρης', 'γεωμέτρ', 'γεωμετρ', '', '', 'ῃ', 'ῃ', 'γεωμέτρῃ', 'γεωμετρῃ', ('m',), 'Dative', 'Singular', True), ('γεωμέτρης', 'γεωμέτρ', 'γεωμετρ', '', '', 'αιν', 'αιν', 'γεωμέτραιν', 'γεωμετραιν', ('m',), 'Dative', 'Dual', True), ('γεωμέτρης', 'γεωμέτρ', 'γεωμετρ', '', '', 'αις', 'αις', 'γεωμέτραις', 'γεωμετραις', ('m',), 'Dative', 'Plural', True), ('γεωμέτρης', 'γεωμέτρ', 'γεωμετρ', '', '', 'ην', 'ην', 'γεωμέτρην', 'γεωμετρην', ('m',), 'Accusative', 'Singular', True), ('γεωμέτρης', 'γεωμέτρ', 'γεωμετρ', '', '', 'ᾱ', 'α', 'γεωμέτρᾱ', 'γεωμετρα', ('m',), 'Accusative', 'Dual', True), ('γεωμέτρης', 'γεωμέτρ', 'γεωμετρ', '', '', 'ᾱς', 'ας', 'γεωμέτρᾱς', 'γεωμετρας', ('m',), 'Accusative', 'Plural', True), ('γεωμέτρης', 'γεωμέτρ', 'γεωμετρ', '', '', 'η', 'η', 'γεωμέτρη', 'γεωμετρη', ('m',), 'Vocative', 'Singular', True), ('γεωμέτρης', 'γεωμέτρ', 'γεωμετρ', '', '', 'ᾱ', 'α', 'γεωμέτρᾱ', 'γεωμετρα', ('m',), 'Vocative', 'Dual', True), ('γεωμέτρης', 'γεωμέτρ', 'γεωμετρ', '', '', 'αι', 'αι', 'γεωμέτραι', 'γεωμετραι', ('m',), 'Vocative', 'Plural', True), ('γεωμετρῐ́ᾱ', 'γεωμετρῐ́', 'γεωμετρι', '', '', 'ᾱ', 'α', 'γεωμετρῐ́ᾱ', 'γεωμετρια', ('f',), 'Nominative', 'Singular', True), ('γεωμετρῐ́ᾱ', 'γεωμετρῐ́', 'γεωμετρι', '', '', 'ᾱ', 'α', 'γεωμετρῐ́ᾱ', 'γεωμετρια', ('f',), 'Nominative', 'Dual', True), ('γεωμετρῐ́ᾱ', 'γεωμετρῐ́', 'γεωμετρι', '', '', 'αι', 'αι', 'γεωμετρῐ́αι', 'γεωμετριαι', ('f',), 'Nominative', 'Plural', True), ('γεωμετρῐ́ᾱ', 'γεωμετρῐ́', 'γεωμετρι', '', '', 'ᾱς', 'ας', 'γεωμετρῐ́ᾱς', 'γεωμετριας', ('f',), 'Genitive', 'Singular', True), ('γεωμετρῐ́ᾱ', 'γεωμετρῐ́', 'γεωμετρι', '', '', 'αιν', 'αιν', 'γεωμετρῐ́αιν', 'γεωμετριαιν', ('f',), 'Genitive', 'Dual', True), ('γεωμετρῐ́ᾱ', 'γεωμετρῐ́', 'γεωμετρι', '', '', 'ῶν', 'ων', 'γεωμετρῐῶν', 'γεωμετριων', ('f',), 'Genitive', 'Plural', False), ('γεωμετρῐ́ᾱ', 'γεωμετρῐ́', 'γεωμετρι', '', '', 'ᾳ', 'ᾳ', 'γεωμετρῐ́ᾳ', 'γεωμετριᾳ', ('f',), 'Dative', 'Singular', True), ('γεωμετρῐ́ᾱ', 'γεωμετρῐ́', 'γεωμετρι', '', '', 'αιν', 'αιν', 'γεωμετρῐ́αιν', 'γεωμετριαιν', ('f',), 'Dative', 'Dual', True), ('γεωμετρῐ́ᾱ', 'γεωμετρῐ́', 'γεωμετρι', '', '', 'αις', 'αις', 'γεωμετρῐ́αις', 'γεωμετριαις', ('f',), 'Dative', 'Plural', True), ('γεωμετρῐ́ᾱ', 'γεωμετρῐ́', 'γεωμετρι', '', '', 'ᾱν', 'αν', 'γεωμετρῐ́ᾱν', 'γεωμετριαν', ('f',), 'Accusative', 'Singular', True), ('γεωμετρῐ́ᾱ', 'γεωμετρῐ́', 'γεωμετρι', '', '', 'ᾱ', 'α', 'γεωμετρῐ́ᾱ', 'γεωμετρια', ('f',), 'Accusative', 'Dual', True), ('γεωμετρῐ́ᾱ', 'γεωμετρῐ́', 'γεωμετρι', '', '', 'ᾱς', 'ας', 'γεωμετρῐ́ᾱς', 'γεωμετριας', ('f',), 'Accusative', 'Plural', True), ('γεωμετρῐ́ᾱ', 'γεωμετρῐ́', 'γεωμετρι', '', '', 'ᾱ', 'α', 'γεωμετρῐ́ᾱ', 'γεωμετρια', ('f',), 'Vocative', 'Singular', True), ('γεωμετρῐ́ᾱ', 'γεωμετρῐ́', 'γεωμετρι', '', '', 'ᾱ', 'α', 'γεωμετρῐ́ᾱ', 'γεωμετρια', ('f',), 'Vocative', 'Dual', True), ('γεωμετρῐ́ᾱ', 'γεωμετρῐ́', 'γεωμετρι', '', '', 'αι', 'αι', 'γεωμετρῐ́αι', 'γεωμετριαι', ('f',), 'Vocative', 'Plural', True), ('γεωργίᾱ', 'γεωργί', 'γεωργι', '', '', 'ᾱ', 'α', 'γεωργίᾱ', 'γεωργια', ('f',), 'Nominative', 'Singular', True), ('γεωργίᾱ', 'γεωργί', 'γεωργι', '', '', 'ᾱ', 'α', 'γεωργίᾱ', 'γεωργια', ('f',), 'Nominative', 'Dual', True), ('γεωργίᾱ', 'γεωργί', 'γεωργι', '', '', 'αι', 'αι', 'γεωργίαι', 'γεωργιαι', ('f',), 'Nominative', 'Plural', True), ('γεωργίᾱ', 'γεωργί', 'γεωργι', '', '', 'ᾱς', 'ας', 'γεωργίᾱς', 'γεωργιας', ('f',), 'Genitive', 'Singular', True), ('γεωργίᾱ', 'γεωργί', 'γεωργι', '', '', 'αιν', 'αιν', 'γεωργίαιν', 'γεωργιαιν', ('f',), 'Genitive', 'Dual', True), ('γεωργίᾱ', 'γεωργί', 'γεωργι', '', '', 'ῶν', 'ων', 'γεωργιῶν', 'γεωργιων', ('f',), 'Genitive', 'Plural', False), ('γεωργίᾱ', 'γεωργί', 'γεωργι', '', '', 'ᾳ', 'ᾳ', 'γεωργίᾳ', 'γεωργιᾳ', ('f',), 'Dative', 'Singular', True), ('γεωργίᾱ', 'γεωργί', 'γεωργι', '', '', 'αιν', 'αιν', 'γεωργίαιν', 'γεωργιαιν', ('f',), 'Dative', 'Dual', True), ('γεωργίᾱ', 'γεωργί', 'γεωργι', '', '', 'αις', 'αις', 'γεωργίαις', 'γεωργιαις', ('f',), 'Dative', 'Plural', True), ('γεωργίᾱ', 'γεωργί', 'γεωργι', '', '', 'ᾱν', 'αν', 'γεωργίᾱν', 'γεωργιαν', ('f',), 'Accusative', 'Singular', True), ('γεωργίᾱ', 'γεωργί', 'γεωργι', '', '', 'ᾱ', 'α', 'γεωργίᾱ', 'γεωργια', ('f',), 'Accusative', 'Dual', True), ('γεωργίᾱ', 'γεωργί', 'γεωργι', '', '', 'ᾱς', 'ας', 'γεωργίᾱς', 'γεωργιας', ('f',), 'Accusative', 'Plural', True), ('γεωργίᾱ', 'γεωργί', 'γεωργι', '', '', 'ᾱ', 'α', 'γεωργίᾱ', 'γεωργια', ('f',), 'Vocative', 'Singular', True), ('γεωργίᾱ', 'γεωργί', 'γεωργι', '', '', 'ᾱ', 'α', 'γεωργίᾱ', 'γεωργια', ('f',), 'Vocative', 'Dual', True), ('γεωργίᾱ', 'γεωργί', 'γεωργι', '', '', 'αι', 'αι', 'γεωργίαι', 'γεωργιαι', ('f',), 'Vocative', 'Plural', True), ('γλήνη', 'γλήν', 'γλην', '', '', 'η', 'η', 'γλήνη', 'γληνη', ('f',), 'Nominative', 'Singular', True), ('γλήνη', 'γλήν', 'γλην', '', '', 'ᾱ', 'α', 'γλήνᾱ', 'γληνα', ('f',), 'Nominative', 'Dual', True), ('γλήνη', 'γλήν', 'γλην', '', '', 'αι', 'αι', 'γλῆναι', 'γληναι', ('f',), 'Nominative', 'Plural', False), ('γλήνη', 'γλήν', 'γλην', '', '', 'ης', 'ης', 'γλήνης', 'γληνης', ('f',), 'Genitive', 'Singular', True), ('γλήνη', 'γλήν', 'γλην', '', '', 'αιν', 'αιν', 'γλήναιν', 'γληναιν', ('f',), 'Genitive', 'Dual', True), ('γλήνη', 'γλήν', 'γλην', '', '', 'ῶν', 'ων', 'γληνῶν', 'γληνων', ('f',), 'Genitive', 'Plural', False), ('γλήνη', 'γλήν', 'γλην', '', '', 'ῃ', 'ῃ', 'γλήνῃ', 'γληνῃ', ('f',), 'Dative', 'Singular', True), ('γλήνη', 'γλήν', 'γλην', '', '', 'αιν', 'αιν', 'γλήναιν', 'γληναιν', ('f',), 'Dative', 'Dual', True), ('γλήνη', 'γλήν', 'γλην', '', '', 'αις', 'αις', 'γλήναις', 'γληναις', ('f',), 'Dative', 'Plural', True), ('γλήνη', 'γλήν', 'γλην', '', '', 'ην', 'ην', 'γλήνην', 'γληνην', ('f',), 'Accusative', 'Singular', True), ('γλήνη', 'γλήν', 'γλην', '', '', 'ᾱ', 'α', 'γλήνᾱ', 'γληνα', ('f',), 'Accusative', 'Dual', True), ('γλήνη', 'γλήν', 'γλην', '', '', 'ᾱς', 'ας', 'γλήνᾱς', 'γληνας', ('f',), 'Accusative', 'Plural', True), ('γλήνη', 'γλήν', 'γλην', '', '', 'η', 'η', 'γλήνη', 'γληνη', ('f',), 'Vocative', 'Singular', True), ('γλήνη', 'γλήν', 'γλην', '', '', 'ᾱ', 'α', 'γλήνᾱ', 'γληνα', ('f',), 'Vocative', 'Dual', True), ('γλήνη', 'γλήν', 'γλην', '', '', 'αι', 'αι', 'γλῆναι', 'γληναι', ('f',), 'Vocative', 'Plural', False), ('γλῐ́ᾱ', 'γλῐ́', 'γλι', '', '', 'ᾱ', 'α', 'γλῐ́ᾱ', 'γλια', ('f',), 'Nominative', 'Singular', True), ('γλῐ́ᾱ', 'γλῐ́', 'γλι', '', '', 'ᾱ', 'α', 'γλῐ́ᾱ', 'γλια', ('f',), 'Nominative', 'Dual', True), ('γλῐ́ᾱ', 'γλῐ́', 'γλι', '', '', 'αι', 'αι', 'γλῐ́αι', 'γλιαι', ('f',), 'Nominative', 'Plural', True), ('γλῐ́ᾱ', 'γλῐ́', 'γλι', '', '', 'ᾱς', 'ας', 'γλῐ́ᾱς', 'γλιας', ('f',), 'Genitive', 'Singular', True), ('γλῐ́ᾱ', 'γλῐ́', 'γλι', '', '', 'αιν', 'αιν', 'γλῐ́αιν', 'γλιαιν', ('f',), 'Genitive', 'Dual', True), ('γλῐ́ᾱ', 'γλῐ́', 'γλι', '', '', 'ῶν', 'ων', 'γλῐῶν', 'γλιων', ('f',), 'Genitive', 'Plural', False), ('γλῐ́ᾱ', 'γλῐ́', 'γλι', '', '', 'ᾳ', 'ᾳ', 'γλῐ́ᾳ', 'γλιᾳ', ('f',), 'Dative', 'Singular', True), ('γλῐ́ᾱ', 'γλῐ́', 'γλι', '', '', 'αιν', 'αιν', 'γλῐ́αιν', 'γλιαιν', ('f',), 'Dative', 'Dual', True), ('γλῐ́ᾱ', 'γλῐ́', 'γλι', '', '', 'αις', 'αις', 'γλῐ́αις', 'γλιαις', ('f',), 'Dative', 'Plural', True), ('γλῐ́ᾱ', 'γλῐ́', 'γλι', '', '', 'ᾱν', 'αν', 'γλῐ́ᾱν', 'γλιαν', ('f',), 'Accusative', 'Singular', True), ('γλῐ́ᾱ', 'γλῐ́', 'γλι', '', '', 'ᾱ', 'α', 'γλῐ́ᾱ', 'γλια', ('f',), 'Accusative', 'Dual', True), ('γλῐ́ᾱ', 'γλῐ́', 'γλι', '', '', 'ᾱς', 'ας', 'γλῐ́ᾱς', 'γλιας', ('f',), 'Accusative', 'Plural', True), ('γλῐ́ᾱ', 'γλῐ́', 'γλι', '', '', 'ᾱ', 'α', 'γλῐ́ᾱ', 'γλια', ('f',), 'Vocative', 'Singular', True), ('γλῐ́ᾱ', 'γλῐ́', 'γλι', '', '', 'ᾱ', 'α', 'γλῐ́ᾱ', 'γλια', ('f',), 'Vocative', 'Dual', True), ('γλῐ́ᾱ', 'γλῐ́', 'γλι', '', '', 'αι', 'αι', 'γλῐ́αι', 'γλιαι', ('f',), 'Vocative', 'Plural', True), ('γλῑ́νη', 'γλῑ́ν', 'γλιν', '', '', 'η', 'η', 'γλῑ́νη', 'γλινη', ('f',), 'Nominative', 'Singular', True), ('γλῑ́νη', 'γλῑ́ν', 'γλιν', '', '', 'ᾱ', 'α', 'γλῑ́νᾱ', 'γλινα', ('f',), 'Nominative', 'Dual', True), ('γλῑ́νη', 'γλῑ́ν', 'γλιν', '', '', 'αι', 'αι', 'γλῖναι', 'γλιναι', ('f',), 'Nominative', 'Plural', False), ('γλῑ́νη', 'γλῑ́ν', 'γλιν', '', '', 'ης', 'ης', 'γλῑ́νης', 'γλινης', ('f',), 'Genitive', 'Singular', True), ('γλῑ́νη', 'γλῑ́ν', 'γλιν', '', '', 'αιν', 'αιν', 'γλῑ́ναιν', 'γλιναιν', ('f',), 'Genitive', 'Dual', True), ('γλῑ́νη', 'γλῑ́ν', 'γλιν', '', '', 'ῶν', 'ων', 'γλῑνῶν', 'γλινων', ('f',), 'Genitive', 'Plural', False), ('γλῑ́νη', 'γλῑ́ν', 'γλιν', '', '', 'ῃ', 'ῃ', 'γλῑ́νῃ', 'γλινῃ', ('f',), 'Dative', 'Singular', True), ('γλῑ́νη', 'γλῑ́ν', 'γλιν', '', '', 'αιν', 'αιν', 'γλῑ́ναιν', 'γλιναιν', ('f',), 'Dative', 'Dual', True), ('γλῑ́νη', 'γλῑ́ν', 'γλιν', '', '', 'αις', 'αις', 'γλῑ́ναις', 'γλιναις', ('f',), 'Dative', 'Plural', True), ('γλῑ́νη', 'γλῑ́ν', 'γλιν', '', '', 'ην', 'ην', 'γλῑ́νην', 'γλινην', ('f',), 'Accusative', 'Singular', True), ('γλῑ́νη', 'γλῑ́ν', 'γλιν', '', '', 'ᾱ', 'α', 'γλῑ́νᾱ', 'γλινα', ('f',), 'Accusative', 'Dual', True), ('γλῑ́νη', 'γλῑ́ν', 'γλιν', '', '', 'ᾱς', 'ας', 'γλῑ́νᾱς', 'γλινας', ('f',), 'Accusative', 'Plural', True), ('γλῑ́νη', 'γλῑ́ν', 'γλιν', '', '', 'η', 'η', 'γλῑ́νη', 'γλινη', ('f',), 'Vocative', 'Singular', True), ('γλῑ́νη', 'γλῑ́ν', 'γλιν', '', '', 'ᾱ', 'α', 'γλῑ́νᾱ', 'γλινα', ('f',), 'Vocative', 'Dual', True), ('γλῑ́νη', 'γλῑ́ν', 'γλιν', '', '', 'αι', 'αι', 'γλῖναι', 'γλιναι', ('f',), 'Vocative', 'Plural', False), ('γλᾰβρήνη', 'γλᾰβρήν', 'γλαβρην', '', '', 'η', 'η', 'γλᾰβρήνη', 'γλαβρηνη', ('f',), 'Nominative', 'Singular', True), ('γλᾰβρήνη', 'γλᾰβρήν', 'γλαβρην', '', '', 'ᾱ', 'α', 'γλᾰβρήνᾱ', 'γλαβρηνα', ('f',), 'Nominative', 'Dual', True), ('γλᾰβρήνη', 'γλᾰβρήν', 'γλαβρην', '', '', 'αι', 'αι', 'γλᾰβρῆναι', 'γλαβρηναι', ('f',), 'Nominative', 'Plural', False), ('γλᾰβρήνη', 'γλᾰβρήν', 'γλαβρην', '', '', 'ης', 'ης', 'γλᾰβρήνης', 'γλαβρηνης', ('f',), 'Genitive', 'Singular', True), ('γλᾰβρήνη', 'γλᾰβρήν', 'γλαβρην', '', '', 'αιν', 'αιν', 'γλᾰβρήναιν', 'γλαβρηναιν', ('f',), 'Genitive', 'Dual', True), ('γλᾰβρήνη', 'γλᾰβρήν', 'γλαβρην', '', '', 'ῶν', 'ων', 'γλᾰβρηνῶν', 'γλαβρηνων', ('f',), 'Genitive', 'Plural', False), ('γλᾰβρήνη', 'γλᾰβρήν', 'γλαβρην', '', '', 'ῃ', 'ῃ', 'γλᾰβρήνῃ', 'γλαβρηνῃ', ('f',), 'Dative', 'Singular', True), ('γλᾰβρήνη', 'γλᾰβρήν', 'γλαβρην', '', '', 'αιν', 'αιν', 'γλᾰβρήναιν', 'γλαβρηναιν', ('f',), 'Dative', 'Dual', True), ('γλᾰβρήνη', 'γλᾰβρήν', 'γλαβρην', '', '', 'αις', 'αις', 'γλᾰβρήναις', 'γλαβρηναις', ('f',), 'Dative', 'Plural', True), ('γλᾰβρήνη', 'γλᾰβρήν', 'γλαβρην', '', '', 'ην', 'ην', 'γλᾰβρήνην', 'γλαβρηνην', ('f',), 'Accusative', 'Singular', True), ('γλᾰβρήνη', 'γλᾰβρήν', 'γλαβρην', '', '', 'ᾱ', 'α', 'γλᾰβρήνᾱ', 'γλαβρηνα', ('f',), 'Accusative', 'Dual', True), ('γλᾰβρήνη', 'γλᾰβρήν', 'γλαβρην', '', '', 'ᾱς', 'ας', 'γλᾰβρήνᾱς', 'γλαβρηνας', ('f',), 'Accusative', 'Plural', True), ('γλᾰβρήνη', 'γλᾰβρήν', 'γλαβρην', '', '', 'η', 'η', 'γλᾰβρήνη', 'γλαβρηνη', ('f',), 'Vocative', 'Singular', True), ('γλᾰβρήνη', 'γλᾰβρήν', 'γλαβρην', '', '', 'ᾱ', 'α', 'γλᾰβρήνᾱ', 'γλαβρηνα', ('f',), 'Vocative', 'Dual', True), ('γλᾰβρήνη', 'γλᾰβρήν', 'γλαβρην', '', '', 'αι', 'αι', 'γλᾰβρῆναι', 'γλαβρηναι', ('f',), 'Vocative', 'Plural', False), ('γλῠκῠθῡμῐ́ᾱ', 'γλῠκῠθῡμῐ́', 'γλυκυθυμι', '', '', 'ᾱ', 'α', 'γλῠκῠθῡμῐ́ᾱ', 'γλυκυθυμια', ('f',), 'Nominative', 'Singular', True), ('γλῠκῠθῡμῐ́ᾱ', 'γλῠκῠθῡμῐ́', 'γλυκυθυμι', '', '', 'ᾱ', 'α', 'γλῠκῠθῡμῐ́ᾱ', 'γλυκυθυμια', ('f',), 'Nominative', 'Dual', True), ('γλῠκῠθῡμῐ́ᾱ', 'γλῠκῠθῡμῐ́', 'γλυκυθυμι', '', '', 'αι', 'αι', 'γλῠκῠθῡμῐ́αι', 'γλυκυθυμιαι', ('f',), 'Nominative', 'Plural', True), ('γλῠκῠθῡμῐ́ᾱ', 'γλῠκῠθῡμῐ́', 'γλυκυθυμι', '', '', 'ᾱς', 'ας', 'γλῠκῠθῡμῐ́ᾱς', 'γλυκυθυμιας', ('f',), 'Genitive', 'Singular', True), ('γλῠκῠθῡμῐ́ᾱ', 'γλῠκῠθῡμῐ́', 'γλυκυθυμι', '', '', 'αιν', 'αιν', 'γλῠκῠθῡμῐ́αιν', 'γλυκυθυμιαιν', ('f',), 'Genitive', 'Dual', True), ('γλῠκῠθῡμῐ́ᾱ', 'γλῠκῠθῡμῐ́', 'γλυκυθυμι', '', '', 'ῶν', 'ων', 'γλῠκῠθῡμῐῶν', 'γλυκυθυμιων', ('f',), 'Genitive', 'Plural', False), ('γλῠκῠθῡμῐ́ᾱ', 'γλῠκῠθῡμῐ́', 'γλυκυθυμι', '', '', 'ᾳ', 'ᾳ', 'γλῠκῠθῡμῐ́ᾳ', 'γλυκυθυμιᾳ', ('f',), 'Dative', 'Singular', True), ('γλῠκῠθῡμῐ́ᾱ', 'γλῠκῠθῡμῐ́', 'γλυκυθυμι', '', '', 'αιν', 'αιν', 'γλῠκῠθῡμῐ́αιν', 'γλυκυθυμιαιν', ('f',), 'Dative', 'Dual', True), ('γλῠκῠθῡμῐ́ᾱ', 'γλῠκῠθῡμῐ́', 'γλυκυθυμι', '', '', 'αις', 'αις', 'γλῠκῠθῡμῐ́αις', 'γλυκυθυμιαις', ('f',), 'Dative', 'Plural', True), ('γλῠκῠθῡμῐ́ᾱ', 'γλῠκῠθῡμῐ́', 'γλυκυθυμι', '', '', 'ᾱν', 'αν', 'γλῠκῠθῡμῐ́ᾱν', 'γλυκυθυμιαν', ('f',), 'Accusative', 'Singular', True), ('γλῠκῠθῡμῐ́ᾱ', 'γλῠκῠθῡμῐ́', 'γλυκυθυμι', '', '', 'ᾱ', 'α', 'γλῠκῠθῡμῐ́ᾱ', 'γλυκυθυμια', ('f',), 'Accusative', 'Dual', True), ('γλῠκῠθῡμῐ́ᾱ', 'γλῠκῠθῡμῐ́', 'γλυκυθυμι', '', '', 'ᾱς', 'ας', 'γλῠκῠθῡμῐ́ᾱς', 'γλυκυθυμιας', ('f',), 'Accusative', 'Plural', True), ('γλῠκῠθῡμῐ́ᾱ', 'γλῠκῠθῡμῐ́', 'γλυκυθυμι', '', '', 'ᾱ', 'α', 'γλῠκῠθῡμῐ́ᾱ', 'γλυκυθυμια', ('f',), 'Vocative', 'Singular', True), ('γλῠκῠθῡμῐ́ᾱ', 'γλῠκῠθῡμῐ́', 'γλυκυθυμι', '', '', 'ᾱ', 'α', 'γλῠκῠθῡμῐ́ᾱ', 'γλυκυθυμια', ('f',), 'Vocative', 'Dual', True), ('γλῠκῠθῡμῐ́ᾱ', 'γλῠκῠθῡμῐ́', 'γλυκυθυμι', '', '', 'αι', 'αι', 'γλῠκῠθῡμῐ́αι', 'γλυκυθυμιαι', ('f',), 'Vocative', 'Plural', True), ('γλῠκῠσῑ́δη', 'γλῠκῠσῑ́δ', 'γλυκυσιδ', '', '', 'η', 'η', 'γλῠκῠσῑ́δη', 'γλυκυσιδη', ('f',), 'Nominative', 'Singular', True), ('γλῠκῠσῑ́δη', 'γλῠκῠσῑ́δ', 'γλυκυσιδ', '', '', 'ᾱ', 'α', 'γλῠκῠσῑ́δᾱ', 'γλυκυσιδα', ('f',), 'Nominative', 'Dual', True), ('γλῠκῠσῑ́δη', 'γλῠκῠσῑ́δ', 'γλυκυσιδ', '', '', 'αι', 'αι', 'γλῠκῠσῖδαι', 'γλυκυσιδαι', ('f',), 'Nominative', 'Plural', False), ('γλῠκῠσῑ́δη', 'γλῠκῠσῑ́δ', 'γλυκυσιδ', '', '', 'ης', 'ης', 'γλῠκῠσῑ́δης', 'γλυκυσιδης', ('f',), 'Genitive', 'Singular', True), ('γλῠκῠσῑ́δη', 'γλῠκῠσῑ́δ', 'γλυκυσιδ', '', '', 'αιν', 'αιν', 'γλῠκῠσῑ́δαιν', 'γλυκυσιδαιν', ('f',), 'Genitive', 'Dual', True), ('γλῠκῠσῑ́δη', 'γλῠκῠσῑ́δ', 'γλυκυσιδ', '', '', 'ῶν', 'ων', 'γλῠκῠσῑδῶν', 'γλυκυσιδων', ('f',), 'Genitive', 'Plural', False), ('γλῠκῠσῑ́δη', 'γλῠκῠσῑ́δ', 'γλυκυσιδ', '', '', 'ῃ', 'ῃ', 'γλῠκῠσῑ́δῃ', 'γλυκυσιδῃ', ('f',), 'Dative', 'Singular', True), ('γλῠκῠσῑ́δη', 'γλῠκῠσῑ́δ', 'γλυκυσιδ', '', '', 'αιν', 'αιν', 'γλῠκῠσῑ́δαιν', 'γλυκυσιδαιν', ('f',), 'Dative', 'Dual', True), ('γλῠκῠσῑ́δη', 'γλῠκῠσῑ́δ', 'γλυκυσιδ', '', '', 'αις', 'αις', 'γλῠκῠσῑ́δαις', 'γλυκυσιδαις', ('f',), 'Dative', 'Plural', True), ('γλῠκῠσῑ́δη', 'γλῠκῠσῑ́δ', 'γλυκυσιδ', '', '', 'ην', 'ην', 'γλῠκῠσῑ́δην', 'γλυκυσιδην', ('f',), 'Accusative', 'Singular', True), ('γλῠκῠσῑ́δη', 'γλῠκῠσῑ́δ', 'γλυκυσιδ', '', '', 'ᾱ', 'α', 'γλῠκῠσῑ́δᾱ', 'γλυκυσιδα', ('f',), 'Accusative', 'Dual', True), ('γλῠκῠσῑ́δη', 'γλῠκῠσῑ́δ', 'γλυκυσιδ', '', '', 'ᾱς', 'ας', 'γλῠκῠσῑ́δᾱς', 'γλυκυσιδας', ('f',), 'Accusative', 'Plural', True), ('γλῠκῠσῑ́δη', 'γλῠκῠσῑ́δ', 'γλυκυσιδ', '', '', 'η', 'η', 'γλῠκῠσῑ́δη', 'γλυκυσιδη', ('f',), 'Vocative', 'Singular', True), ('γλῠκῠσῑ́δη', 'γλῠκῠσῑ́δ', 'γλυκυσιδ', '', '', 'ᾱ', 'α', 'γλῠκῠσῑ́δᾱ', 'γλυκυσιδα', ('f',), 'Vocative', 'Dual', True), ('γλῠκῠσῑ́δη', 'γλῠκῠσῑ́δ', 'γλυκυσιδ', '', '', 'αι', 'αι', 'γλῠκῠσῖδαι', 'γλυκυσιδαι', ('f',), 'Vocative', 'Plural', False), ('γλυκύρρῑζᾰ', 'γλυκύρρῑζ', 'γλυκυρριζ', '', '', 'ᾰ', 'α', 'γλυκύρρῑζᾰ', 'γλυκυρριζα', ('f',), 'Nominative', 'Singular', True), ('γλυκύρρῑζᾰ', 'γλυκύρρῑζ', 'γλυκυρριζ', '', '', 'ᾱ', 'α', 'γλυκυρρῑ́ζᾱ', 'γλυκυρριζα', ('f',), 'Nominative', 'Dual', False), ('γλυκύρρῑζᾰ', 'γλυκύρρῑζ', 'γλυκυρριζ', '', '', 'αι', 'αι', 'γλυκύρρῑζαι', 'γλυκυρριζαι', ('f',), 'Nominative', 'Plural', True), ('γλυκύρρῑζᾰ', 'γλυκύρρῑζ', 'γλυκυρριζ', '', '', 'ης', 'ης', 'γλυκυρρῑ́ζης', 'γλυκυρριζης', ('f',), 'Genitive', 'Singular', False), ('γλυκύρρῑζᾰ', 'γλυκύρρῑζ', 'γλυκυρριζ', '', '', 'αιν', 'αιν', 'γλυκυρρῑ́ζαιν', 'γλυκυρριζαιν', ('f',), 'Genitive', 'Dual', False), ('γλυκύρρῑζᾰ', 'γλυκύρρῑζ', 'γλυκυρριζ', '', '', 'ῶν', 'ων', 'γλυκυρρῑζῶν', 'γλυκυρριζων', ('f',), 'Genitive', 'Plural', False), ('γλυκύρρῑζᾰ', 'γλυκύρρῑζ', 'γλυκυρριζ', '', '', 'ζῃ', 'ζῃ', 'γλυκυρρῑ́ζῃ', 'γλυκυρριζῃ', ('f',), 'Dative', 'Singular', False), ('γλυκύρρῑζᾰ', 'γλυκύρρῑζ', 'γλυκυρριζ', '', '', 'αιν', 'αιν', 'γλυκυρρῑ́ζαιν', 'γλυκυρριζαιν', ('f',), 'Dative', 'Dual', False), ('γλυκύρρῑζᾰ', 'γλυκύρρῑζ', 'γλυκυρριζ', '', '', 'αις', 'αις', 'γλυκυρρῑ́ζαις', 'γλυκυρριζαις', ('f',), 'Dative', 'Plural', False), ('γλυκύρρῑζᾰ', 'γλυκύρρῑζ', 'γλυκυρριζ', '', '', 'ᾰν', 'αν', 'γλυκύρρῑζᾰν', 'γλυκυρριζαν', ('f',), 'Accusative', 'Singular', True), ('γλυκύρρῑζᾰ', 'γλυκύρρῑζ', 'γλυκυρριζ', '', '', 'ᾱ', 'α', 'γλυκυρρῑ́ζᾱ', 'γλυκυρριζα', ('f',), 'Accusative', 'Dual', False), ('γλυκύρρῑζᾰ', 'γλυκύρρῑζ', 'γλυκυρριζ', '', '', 'ᾱς', 'ας', 'γλυκυρρῑ́ζᾱς', 'γλυκυρριζας', ('f',), 'Accusative', 'Plural', False), ('γλυκύρρῑζᾰ', 'γλυκύρρῑζ', 'γλυκυρριζ', '', '', 'ᾰ', 'α', 'γλυκύρρῑζᾰ', 'γλυκυρριζα', ('f',), 'Vocative', 'Singular', True), ('γλυκύρρῑζᾰ', 'γλυκύρρῑζ', 'γλυκυρριζ', '', '', 'ᾱ', 'α', 'γλυκυρρῑ́ζᾱ', 'γλυκυρριζα', ('f',), 'Vocative', 'Dual', False), ('γλυκύρρῑζᾰ', 'γλυκύρρῑζ', 'γλυκυρριζ', '', '', 'αι', 'αι', 'γλυκύρρῑζαι', 'γλυκυρριζαι', ('f',), 'Vocative', 'Plural', True), ('γλῠφή', 'γλῠφ', 'γλυφ', '', '', 'ή', 'η', 'γλῠφή', 'γλυφη', ('f',), 'Nominative', 'Singular', True), ('γλῠφή', 'γλῠφ', 'γλυφ', '', '', 'ᾱ́', 'α', 'γλῠφᾱ́', 'γλυφα', ('f',), 'Nominative', 'Dual', True), ('γλῠφή', 'γλῠφ', 'γλυφ', '', '', 'αί', 'αι', 'γλῠφαί', 'γλυφαι', ('f',), 'Nominative', 'Plural', True), ('γλῠφή', 'γλῠφ', 'γλυφ', '', '', 'ῆς', 'ης', 'γλῠφῆς', 'γλυφης', ('f',), 'Genitive', 'Singular', True), ('γλῠφή', 'γλῠφ', 'γλυφ', '', '', 'αῖν', 'αιν', 'γλῠφαῖν', 'γλυφαιν', ('f',), 'Genitive', 'Dual', True), ('γλῠφή', 'γλῠφ', 'γλυφ', '', '', 'ῶν', 'ων', 'γλῠφῶν', 'γλυφων', ('f',), 'Genitive', 'Plural', True), ('γλῠφή', 'γλῠφ', 'γλυφ', '', '', 'ῇ', 'ῃ', 'γλῠφῇ', 'γλυφῃ', ('f',), 'Dative', 'Singular', True), ('γλῠφή', 'γλῠφ', 'γλυφ', '', '', 'αῖν', 'αιν', 'γλῠφαῖν', 'γλυφαιν', ('f',), 'Dative', 'Dual', True), ('γλῠφή', 'γλῠφ', 'γλυφ', '', '', 'αῖς', 'αις', 'γλῠφαῖς', 'γλυφαις', ('f',), 'Dative', 'Plural', True), ('γλῠφή', 'γλῠφ', 'γλυφ', '', '', 'ήν', 'ην', 'γλῠφήν', 'γλυφην', ('f',), 'Accusative', 'Singular', True), ('γλῠφή', 'γλῠφ', 'γλυφ', '', '', 'ᾱ́', 'α', 'γλῠφᾱ́', 'γλυφα', ('f',), 'Accusative', 'Dual', True), ('γλῠφή', 'γλῠφ', 'γλυφ', '', '', 'ᾱ́ς', 'ας', 'γλῠφᾱ́ς', 'γλυφας', ('f',), 'Accusative', 'Plural', True), ('γλῠφή', 'γλῠφ', 'γλυφ', '', '', 'ή', 'η', 'γλῠφή', 'γλυφη', ('f',), 'Vocative', 'Singular', True), ('γλῠφή', 'γλῠφ', 'γλυφ', '', '', 'ᾱ́', 'α', 'γλῠφᾱ́', 'γλυφα', ('f',), 'Vocative', 'Dual', True), ('γλῠφή', 'γλῠφ', 'γλυφ', '', '', 'αί', 'αι', 'γλῠφαί', 'γλυφαι', ('f',), 'Vocative', 'Plural', True), ('γλωσσοπέτρᾱ', 'γλωσσοπέτρ', 'γλωσσοπετρ', '', '', 'ᾱ', 'α', 'γλωσσοπέτρᾱ', 'γλωσσοπετρα', ('f',), 'Nominative', 'Singular', True), ('γλωσσοπέτρᾱ', 'γλωσσοπέτρ', 'γλωσσοπετρ', '', '', 'ᾱ', 'α', 'γλωσσοπέτρᾱ', 'γλωσσοπετρα', ('f',), 'Nominative', 'Dual', True), ('γλωσσοπέτρᾱ', 'γλωσσοπέτρ', 'γλωσσοπετρ', '', '', 'αι', 'αι', 'γλωσσοπέτραι', 'γλωσσοπετραι', ('f',), 'Nominative', 'Plural', True), ('γλωσσοπέτρᾱ', 'γλωσσοπέτρ', 'γλωσσοπετρ', '', '', 'ᾱς', 'ας', 'γλωσσοπέτρᾱς', 'γλωσσοπετρας', ('f',), 'Genitive', 'Singular', True), ('γλωσσοπέτρᾱ', 'γλωσσοπέτρ', 'γλωσσοπετρ', '', '', 'αιν', 'αιν', 'γλωσσοπέτραιν', 'γλωσσοπετραιν', ('f',), 'Genitive', 'Dual', True), ('γλωσσοπέτρᾱ', 'γλωσσοπέτρ', 'γλωσσοπετρ', '', '', 'ῶν', 'ων', 'γλωσσοπετρῶν', 'γλωσσοπετρων', ('f',), 'Genitive', 'Plural', False), ('γλωσσοπέτρᾱ', 'γλωσσοπέτρ', 'γλωσσοπετρ', '', '', 'ᾳ', 'ᾳ', 'γλωσσοπέτρᾳ', 'γλωσσοπετρᾳ', ('f',), 'Dative', 'Singular', True), ('γλωσσοπέτρᾱ', 'γλωσσοπέτρ', 'γλωσσοπετρ', '', '', 'αιν', 'αιν', 'γλωσσοπέτραιν', 'γλωσσοπετραιν', ('f',), 'Dative', 'Dual', True), ('γλωσσοπέτρᾱ', 'γλωσσοπέτρ', 'γλωσσοπετρ', '', '', 'αις', 'αις', 'γλωσσοπέτραις', 'γλωσσοπετραις', ('f',), 'Dative', 'Plural', True), ('γλωσσοπέτρᾱ', 'γλωσσοπέτρ', 'γλωσσοπετρ', '', '', 'ᾱν', 'αν', 'γλωσσοπέτρᾱν', 'γλωσσοπετραν', ('f',), 'Accusative', 'Singular', True), ('γλωσσοπέτρᾱ', 'γλωσσοπέτρ', 'γλωσσοπετρ', '', '', 'ᾱ', 'α', 'γλωσσοπέτρᾱ', 'γλωσσοπετρα', ('f',), 'Accusative', 'Dual', True), ('γλωσσοπέτρᾱ', 'γλωσσοπέτρ', 'γλωσσοπετρ', '', '', 'ᾱς', 'ας', 'γλωσσοπέτρᾱς', 'γλωσσοπετρας', ('f',), 'Accusative', 'Plural', True), ('γλωσσοπέτρᾱ', 'γλωσσοπέτρ', 'γλωσσοπετρ', '', '', 'ᾱ', 'α', 'γλωσσοπέτρᾱ', 'γλωσσοπετρα', ('f',), 'Vocative', 'Singular', True), ('γλωσσοπέτρᾱ', 'γλωσσοπέτρ', 'γλωσσοπετρ', '', '', 'ᾱ', 'α', 'γλωσσοπέτρᾱ', 'γλωσσοπετρα', ('f',), 'Vocative', 'Dual', True), ('γλωσσοπέτρᾱ', 'γλωσσοπέτρ', 'γλωσσοπετρ', '', '', 'αι', 'αι', 'γλωσσοπέτραι', 'γλωσσοπετραι', ('f',), 'Vocative', 'Plural', True), ('γλωττοειδής', 'γλωττοειδ', 'γλωττοειδ', '', '', 'ής', 'ης', 'γλωττοειδής', 'γλωττοειδης', ('m',), 'Nominative', 'Singular', True), ('γλωττοειδής', 'γλωττοειδ', 'γλωττοειδ', '', '', 'ᾱ́', 'α', 'γλωττοειδᾱ́', 'γλωττοειδα', ('m',), 'Nominative', 'Dual', True), ('γλωττοειδής', 'γλωττοειδ', 'γλωττοειδ', '', '', 'αί', 'αι', 'γλωττοειδαί', 'γλωττοειδαι', ('m',), 'Nominative', 'Plural', True), ('γλωττοειδής', 'γλωττοειδ', 'γλωττοειδ', '', '', 'οῦ', 'ου', 'γλωττοειδοῦ', 'γλωττοειδου', ('m',), 'Genitive', 'Singular', True), ('γλωττοειδής', 'γλωττοειδ', 'γλωττοειδ', '', '', 'αῖν', 'αιν', 'γλωττοειδαῖν', 'γλωττοειδαιν', ('m',), 'Genitive', 'Dual', True), ('γλωττοειδής', 'γλωττοειδ', 'γλωττοειδ', '', '', 'ῶν', 'ων', 'γλωττοειδῶν', 'γλωττοειδων', ('m',), 'Genitive', 'Plural', True), ('γλωττοειδής', 'γλωττοειδ', 'γλωττοειδ', '', '', 'ῇ', 'ῃ', 'γλωττοειδῇ', 'γλωττοειδῃ', ('m',), 'Dative', 'Singular', True), ('γλωττοειδής', 'γλωττοειδ', 'γλωττοειδ', '', '', 'αῖν', 'αιν', 'γλωττοειδαῖν', 'γλωττοειδαιν', ('m',), 'Dative', 'Dual', True), ('γλωττοειδής', 'γλωττοειδ', 'γλωττοειδ', '', '', 'αῖς', 'αις', 'γλωττοειδαῖς', 'γλωττοειδαις', ('m',), 'Dative', 'Plural', True), ('γλωττοειδής', 'γλωττοειδ', 'γλωττοειδ', '', '', 'ήν', 'ην', 'γλωττοειδήν', 'γλωττοειδην', ('m',), 'Accusative', 'Singular', True), ('γλωττοειδής', 'γλωττοειδ', 'γλωττοειδ', '', '', 'ᾱ́', 'α', 'γλωττοειδᾱ́', 'γλωττοειδα', ('m',), 'Accusative', 'Dual', True), ('γλωττοειδής', 'γλωττοειδ', 'γλωττοειδ', '', '', 'ᾱ́ς', 'ας', 'γλωττοειδᾱ́ς', 'γλωττοειδας', ('m',), 'Accusative', 'Plural', True), ('γλωττοειδής', 'γλωττοειδ', 'γλωττοειδ', '', '', 'ή', 'η', 'γλωττοειδή', 'γλωττοειδη', ('m',), 'Vocative', 'Singular', True), ('γλωττοειδής', 'γλωττοειδ', 'γλωττοειδ', '', '', 'ᾱ́', 'α', 'γλωττοειδᾱ́', 'γλωττοειδα', ('m',), 'Vocative', 'Dual', True), ('γλωττοειδής', 'γλωττοειδ', 'γλωττοειδ', '', '', 'αί', 'αι', 'γλωττοειδαί', 'γλωττοειδαι', ('m',), 'Vocative', 'Plural', True), ('γλῠ́πτης', 'γλῠ́πτ', 'γλυπτ', '', '', 'ης', 'ης', 'γλῠ́πτης', 'γλυπτης', ('m',), 'Nominative', 'Singular', True), ('γλῠ́πτης', 'γλῠ́πτ', 'γλυπτ', '', '', 'ᾱ', 'α', 'γλῠ́πτᾱ', 'γλυπτα', ('m',), 'Nominative', 'Dual', True), ('γλῠ́πτης', 'γλῠ́πτ', 'γλυπτ', '', '', 'αι', 'αι', 'γλῠ́πται', 'γλυπται', ('m',), 'Nominative', 'Plural', True), ('γλῠ́πτης', 'γλῠ́πτ', 'γλυπτ', '', '', 'ου', 'ου', 'γλῠ́πτου', 'γλυπτου', ('m',), 'Genitive', 'Singular', True), ('γλῠ́πτης', 'γλῠ́πτ', 'γλυπτ', '', '', 'αιν', 'αιν', 'γλῠ́πταιν', 'γλυπταιν', ('m',), 'Genitive', 'Dual', True), ('γλῠ́πτης', 'γλῠ́πτ', 'γλυπτ', '', '', 'ῶν', 'ων', 'γλῠπτῶν', 'γλυπτων', ('m',), 'Genitive', 'Plural', False), ('γλῠ́πτης', 'γλῠ́πτ', 'γλυπτ', '', '', 'ῃ', 'ῃ', 'γλῠ́πτῃ', 'γλυπτῃ', ('m',), 'Dative', 'Singular', True), ('γλῠ́πτης', 'γλῠ́πτ', 'γλυπτ', '', '', 'αιν', 'αιν', 'γλῠ́πταιν', 'γλυπταιν', ('m',), 'Dative', 'Dual', True), ('γλῠ́πτης', 'γλῠ́πτ', 'γλυπτ', '', '', 'αις', 'αις', 'γλῠ́πταις', 'γλυπταις', ('m',), 'Dative', 'Plural', True), ('γλῠ́πτης', 'γλῠ́πτ', 'γλυπτ', '', '', 'ην', 'ην', 'γλῠ́πτην', 'γλυπτην', ('m',), 'Accusative', 'Singular', True), ('γλῠ́πτης', 'γλῠ́πτ', 'γλυπτ', '', '', 'ᾱ', 'α', 'γλῠ́πτᾱ', 'γλυπτα', ('m',), 'Accusative', 'Dual', True), ('γλῠ́πτης', 'γλῠ́πτ', 'γλυπτ', '', '', 'ᾱς', 'ας', 'γλῠ́πτᾱς', 'γλυπτας', ('m',), 'Accusative', 'Plural', True), ('γλῠ́πτης', 'γλῠ́πτ', 'γλυπτ', '', '', 'ᾰ', 'α', 'γλῠ́πτᾰ', 'γλυπτα', ('m',), 'Vocative', 'Singular', True), ('γλῠ́πτης', 'γλῠ́πτ', 'γλυπτ', '', '', 'ᾱ', 'α', 'γλῠ́πτᾱ', 'γλυπτα', ('m',), 'Vocative', 'Dual', True), ('γλῠ́πτης', 'γλῠ́πτ', 'γλυπτ', '', '', 'αι', 'αι', 'γλῠ́πται', 'γλυπται', ('m',), 'Vocative', 'Plural', True), ('γλῶττᾰ', 'γλῶττ', 'γλωττ', '', '', 'ᾰ', 'α', 'γλῶττᾰ', 'γλωττα', ('f',), 'Nominative', 'Singular', True), ('γλῶττᾰ', 'γλῶττ', 'γλωττ', '', '', 'ᾱ', 'α', 'γλώττᾱ', 'γλωττα', ('f',), 'Nominative', 'Dual', False), ('γλῶττᾰ', 'γλῶττ', 'γλωττ', '', '', 'αι', 'αι', 'γλῶτται', 'γλωτται', ('f',), 'Nominative', 'Plural', True), ('γλῶττᾰ', 'γλῶττ', 'γλωττ', '', '', 'ης', 'ης', 'γλώττης', 'γλωττης', ('f',), 'Genitive', 'Singular', False), ('γλῶττᾰ', 'γλῶττ', 'γλωττ', '', '', 'αιν', 'αιν', 'γλώτταιν', 'γλωτταιν', ('f',), 'Genitive', 'Dual', False), ('γλῶττᾰ', 'γλῶττ', 'γλωττ', '', '', 'ῶν', 'ων', 'γλωττῶν', 'γλωττων', ('f',), 'Genitive', 'Plural', False), ('γλῶττᾰ', 'γλῶττ', 'γλωττ', '', '', 'τῃ', 'τῃ', 'γλώττῃ', 'γλωττῃ', ('f',), 'Dative', 'Singular', False), ('γλῶττᾰ', 'γλῶττ', 'γλωττ', '', '', 'αιν', 'αιν', 'γλώτταιν', 'γλωτταιν', ('f',), 'Dative', 'Dual', False), ('γλῶττᾰ', 'γλῶττ', 'γλωττ', '', '', 'αις', 'αις', 'γλώτταις', 'γλωτταις', ('f',), 'Dative', 'Plural', False), ('γλῶττᾰ', 'γλῶττ', 'γλωττ', '', '', 'ᾰν', 'αν', 'γλῶττᾰν', 'γλωτταν', ('f',), 'Accusative', 'Singular', True), ('γλῶττᾰ', 'γλῶττ', 'γλωττ', '', '', 'ᾱ', 'α', 'γλώττᾱ', 'γλωττα', ('f',), 'Accusative', 'Dual', False), ('γλῶττᾰ', 'γλῶττ', 'γλωττ', '', '', 'ᾱς', 'ας', 'γλώττᾱς', 'γλωττας', ('f',), 'Accusative', 'Plural', False), ('γλῶττᾰ', 'γλῶττ', 'γλωττ', '', '', 'ᾰ', 'α', 'γλῶττᾰ', 'γλωττα', ('f',), 'Vocative', 'Singular', True), ('γλῶττᾰ', 'γλῶττ', 'γλωττ', '', '', 'ᾱ', 'α', 'γλώττᾱ', 'γλωττα', ('f',), 'Vocative', 'Dual', False), ('γλῶττᾰ', 'γλῶττ', 'γλωττ', '', '', 'αι', 'αι', 'γλῶτται', 'γλωτται', ('f',), 'Vocative', 'Plural', True), ('γνοτέρᾱ', 'γνοτέρ', 'γνοτερ', '', '', 'ᾱ', 'α', 'γνοτέρᾱ', 'γνοτερα', ('f',), 'Nominative', 'Singular', True), ('γνοτέρᾱ', 'γνοτέρ', 'γνοτερ', '', '', 'ᾱ', 'α', 'γνοτέρᾱ', 'γνοτερα', ('f',), 'Nominative', 'Dual', True), ('γνοτέρᾱ', 'γνοτέρ', 'γνοτερ', '', '', 'αι', 'αι', 'γνοτέραι', 'γνοτεραι', ('f',), 'Nominative', 'Plural', True), ('γνοτέρᾱ', 'γνοτέρ', 'γνοτερ', '', '', 'ᾱς', 'ας', 'γνοτέρᾱς', 'γνοτερας', ('f',), 'Genitive', 'Singular', True), ('γνοτέρᾱ', 'γνοτέρ', 'γνοτερ', '', '', 'αιν', 'αιν', 'γνοτέραιν', 'γνοτεραιν', ('f',), 'Genitive', 'Dual', True), ('γνοτέρᾱ', 'γνοτέρ', 'γνοτερ', '', '', 'ῶν', 'ων', 'γνοτερῶν', 'γνοτερων', ('f',), 'Genitive', 'Plural', False), ('γνοτέρᾱ', 'γνοτέρ', 'γνοτερ', '', '', 'ᾳ', 'ᾳ', 'γνοτέρᾳ', 'γνοτερᾳ', ('f',), 'Dative', 'Singular', True), ('γνοτέρᾱ', 'γνοτέρ', 'γνοτερ', '', '', 'αιν', 'αιν', 'γνοτέραιν', 'γνοτεραιν', ('f',), 'Dative', 'Dual', True), ('γνοτέρᾱ', 'γνοτέρ', 'γνοτερ', '', '', 'αις', 'αις', 'γνοτέραις', 'γνοτεραις', ('f',), 'Dative', 'Plural', True), ('γνοτέρᾱ', 'γνοτέρ', 'γνοτερ', '', '', 'ᾱν', 'αν', 'γνοτέρᾱν', 'γνοτεραν', ('f',), 'Accusative', 'Singular', True), ('γνοτέρᾱ', 'γνοτέρ', 'γνοτερ', '', '', 'ᾱ', 'α', 'γνοτέρᾱ', 'γνοτερα', ('f',), 'Accusative', 'Dual', True), ('γνοτέρᾱ', 'γνοτέρ', 'γνοτερ', '', '', 'ᾱς', 'ας', 'γνοτέρᾱς', 'γνοτερας', ('f',), 'Accusative', 'Plural', True), ('γνοτέρᾱ', 'γνοτέρ', 'γνοτερ', '', '', 'ᾱ', 'α', 'γνοτέρᾱ', 'γνοτερα', ('f',), 'Vocative', 'Singular', True), ('γνοτέρᾱ', 'γνοτέρ', 'γνοτερ', '', '', 'ᾱ', 'α', 'γνοτέρᾱ', 'γνοτερα', ('f',), 'Vocative', 'Dual', True), ('γνοτέρᾱ', 'γνοτέρ', 'γνοτερ', '', '', 'αι', 'αι', 'γνοτέραι', 'γνοτεραι', ('f',), 'Vocative', 'Plural', True), ('γνώμη', 'γνώμ', 'γνωμ', '', '', 'η', 'η', 'γνώμη', 'γνωμη', ('f',), 'Nominative', 'Singular', True), ('γνώμη', 'γνώμ', 'γνωμ', '', '', 'ᾱ', 'α', 'γνώμᾱ', 'γνωμα', ('f',), 'Nominative', 'Dual', True), ('γνώμη', 'γνώμ', 'γνωμ', '', '', 'αι', 'αι', 'γνῶμαι', 'γνωμαι', ('f',), 'Nominative', 'Plural', False), ('γνώμη', 'γνώμ', 'γνωμ', '', '', 'ης', 'ης', 'γνώμης', 'γνωμης', ('f',), 'Genitive', 'Singular', True), ('γνώμη', 'γνώμ', 'γνωμ', '', '', 'αιν', 'αιν', 'γνώμαιν', 'γνωμαιν', ('f',), 'Genitive', 'Dual', True), ('γνώμη', 'γνώμ', 'γνωμ', '', '', 'ῶν', 'ων', 'γνωμῶν', 'γνωμων', ('f',), 'Genitive', 'Plural', False), ('γνώμη', 'γνώμ', 'γνωμ', '', '', 'ῃ', 'ῃ', 'γνώμῃ', 'γνωμῃ', ('f',), 'Dative', 'Singular', True), ('γνώμη', 'γνώμ', 'γνωμ', '', '', 'αιν', 'αιν', 'γνώμαιν', 'γνωμαιν', ('f',), 'Dative', 'Dual', True), ('γνώμη', 'γνώμ', 'γνωμ', '', '', 'αις', 'αις', 'γνώμαις', 'γνωμαις', ('f',), 'Dative', 'Plural', True), ('γνώμη', 'γνώμ', 'γνωμ', '', '', 'ην', 'ην', 'γνώμην', 'γνωμην', ('f',), 'Accusative', 'Singular', True), ('γνώμη', 'γνώμ', 'γνωμ', '', '', 'ᾱ', 'α', 'γνώμᾱ', 'γνωμα', ('f',), 'Accusative', 'Dual', True), ('γνώμη', 'γνώμ', 'γνωμ', '', '', 'ᾱς', 'ας', 'γνώμᾱς', 'γνωμας', ('f',), 'Accusative', 'Plural', True), ('γνώμη', 'γνώμ', 'γνωμ', '', '', 'η', 'η', 'γνώμη', 'γνωμη', ('f',), 'Vocative', 'Singular', True), ('γνώμη', 'γνώμ', 'γνωμ', '', '', 'ᾱ', 'α', 'γνώμᾱ', 'γνωμα', ('f',), 'Vocative', 'Dual', True), ('γνώμη', 'γνώμ', 'γνωμ', '', '', 'αι', 'αι', 'γνῶμαι', 'γνωμαι', ('f',), 'Vocative', 'Plural', False), ('γοητείᾱ', 'γοητεί', 'γοητει', '', '', 'ᾱ', 'α', 'γοητείᾱ', 'γοητεια', ('f',), 'Nominative', 'Singular', True), ('γοητείᾱ', 'γοητεί', 'γοητει', '', '', 'ᾱ', 'α', 'γοητείᾱ', 'γοητεια', ('f',), 'Nominative', 'Dual', True), ('γοητείᾱ', 'γοητεί', 'γοητει', '', '', 'αι', 'αι', 'γοητεῖαι', 'γοητειαι', ('f',), 'Nominative', 'Plural', False), ('γοητείᾱ', 'γοητεί', 'γοητει', '', '', 'ᾱς', 'ας', 'γοητείᾱς', 'γοητειας', ('f',), 'Genitive', 'Singular', True), ('γοητείᾱ', 'γοητεί', 'γοητει', '', '', 'αιν', 'αιν', 'γοητείαιν', 'γοητειαιν', ('f',), 'Genitive', 'Dual', True), ('γοητείᾱ', 'γοητεί', 'γοητει', '', '', 'ῶν', 'ων', 'γοητειῶν', 'γοητειων', ('f',), 'Genitive', 'Plural', False), ('γοητείᾱ', 'γοητεί', 'γοητει', '', '', 'ᾳ', 'ᾳ', 'γοητείᾳ', 'γοητειᾳ', ('f',), 'Dative', 'Singular', True), ('γοητείᾱ', 'γοητεί', 'γοητει', '', '', 'αιν', 'αιν', 'γοητείαιν', 'γοητειαιν', ('f',), 'Dative', 'Dual', True), ('γοητείᾱ', 'γοητεί', 'γοητει', '', '', 'αις', 'αις', 'γοητείαις', 'γοητειαις', ('f',), 'Dative', 'Plural', True), ('γοητείᾱ', 'γοητεί', 'γοητει', '', '', 'ᾱν', 'αν', 'γοητείᾱν', 'γοητειαν', ('f',), 'Accusative', 'Singular', True), ('γοητείᾱ', 'γοητεί', 'γοητει', '', '', 'ᾱ', 'α', 'γοητείᾱ', 'γοητεια', ('f',), 'Accusative', 'Dual', True), ('γοητείᾱ', 'γοητεί', 'γοητει', '', '', 'ᾱς', 'ας', 'γοητείᾱς', 'γοητειας', ('f',), 'Accusative', 'Plural', True), ('γοητείᾱ', 'γοητεί', 'γοητει', '', '', 'ᾱ', 'α', 'γοητείᾱ', 'γοητεια', ('f',), 'Vocative', 'Singular', True), ('γοητείᾱ', 'γοητεί', 'γοητει', '', '', 'ᾱ', 'α', 'γοητείᾱ', 'γοητεια', ('f',), 'Vocative', 'Dual', True), ('γοητείᾱ', 'γοητεί', 'γοητει', '', '', 'αι', 'αι', 'γοητεῖαι', 'γοητειαι', ('f',), 'Vocative', 'Plural', False), ('γονή', 'γον', 'γον', '', '', 'ή', 'η', 'γονή', 'γονη', ('f',), 'Nominative', 'Singular', True), ('γονή', 'γον', 'γον', '', '', 'ᾱ́', 'α', 'γονᾱ́', 'γονα', ('f',), 'Nominative', 'Dual', True), ('γονή', 'γον', 'γον', '', '', 'αί', 'αι', 'γοναί', 'γοναι', ('f',), 'Nominative', 'Plural', True), ('γονή', 'γον', 'γον', '', '', 'ῆς', 'ης', 'γονῆς', 'γονης', ('f',), 'Genitive', 'Singular', True), ('γονή', 'γον', 'γον', '', '', 'αῖν', 'αιν', 'γοναῖν', 'γοναιν', ('f',), 'Genitive', 'Dual', True), ('γονή', 'γον', 'γον', '', '', 'ῶν', 'ων', 'γονῶν', 'γονων', ('f',), 'Genitive', 'Plural', True), ('γονή', 'γον', 'γον', '', '', 'ῇ', 'ῃ', 'γονῇ', 'γονῃ', ('f',), 'Dative', 'Singular', True), ('γονή', 'γον', 'γον', '', '', 'αῖν', 'αιν', 'γοναῖν', 'γοναιν', ('f',), 'Dative', 'Dual', True), ('γονή', 'γον', 'γον', '', '', 'αῖς', 'αις', 'γοναῖς', 'γοναις', ('f',), 'Dative', 'Plural', True), ('γονή', 'γον', 'γον', '', '', 'ήν', 'ην', 'γονήν', 'γονην', ('f',), 'Accusative', 'Singular', True), ('γονή', 'γον', 'γον', '', '', 'ᾱ́', 'α', 'γονᾱ́', 'γονα', ('f',), 'Accusative', 'Dual', True), ('γονή', 'γον', 'γον', '', '', 'ᾱ́ς', 'ας', 'γονᾱ́ς', 'γονας', ('f',), 'Accusative', 'Plural', True), ('γονή', 'γον', 'γον', '', '', 'ή', 'η', 'γονή', 'γονη', ('f',), 'Vocative', 'Singular', True), ('γονή', 'γον', 'γον', '', '', 'ᾱ́', 'α', 'γονᾱ́', 'γονα', ('f',), 'Vocative', 'Dual', True), ('γονή', 'γον', 'γον', '', '', 'αί', 'αι', 'γοναί', 'γοναι', ('f',), 'Vocative', 'Plural', True), ('γονόρροιᾰ', 'γονόρροι', 'γονορροι', '', '', 'ᾰ', 'α', 'γονόρροιᾰ', 'γονορροια', ('f',), 'Nominative', 'Singular', True), ('γονόρροιᾰ', 'γονόρροι', 'γονορροι', '', '', 'ᾱ', 'α', 'γονορροίᾱ', 'γονορροια', ('f',), 'Nominative', 'Dual', False), ('γονόρροιᾰ', 'γονόρροι', 'γονορροι', '', '', 'αι', 'αι', 'γονόρροιαι', 'γονορροιαι', ('f',), 'Nominative', 'Plural', True), ('γονόρροιᾰ', 'γονόρροι', 'γονορροι', '', '', 'ᾱς', 'ας', 'γονορροίᾱς', 'γονορροιας', ('f',), 'Genitive', 'Singular', False), ('γονόρροιᾰ', 'γονόρροι', 'γονορροι', '', '', 'αιν', 'αιν', 'γονορροίαιν', 'γονορροιαιν', ('f',), 'Genitive', 'Dual', False), ('γονόρροιᾰ', 'γονόρροι', 'γονορροι', '', '', 'ῶν', 'ων', 'γονορροιῶν', 'γονορροιων', ('f',), 'Genitive', 'Plural', False), ('γονόρροιᾰ', 'γονόρροι', 'γονορροι', '', '', 'ίᾳ', 'ιᾳ', 'γονορροίᾳ', 'γονορροιᾳ', ('f',), 'Dative', 'Singular', False), ('γονόρροιᾰ', 'γονόρροι', 'γονορροι', '', '', 'αιν', 'αιν', 'γονορροίαιν', 'γονορροιαιν', ('f',), 'Dative', 'Dual', False), ('γονόρροιᾰ', 'γονόρροι', 'γονορροι', '', '', 'αις', 'αις', 'γονορροίαις', 'γονορροιαις', ('f',), 'Dative', 'Plural', False), ('γονόρροιᾰ', 'γονόρροι', 'γονορροι', '', '', 'ᾰν', 'αν', 'γονόρροιᾰν', 'γονορροιαν', ('f',), 'Accusative', 'Singular', True), ('γονόρροιᾰ', 'γονόρροι', 'γονορροι', '', '', 'ᾱ', 'α', 'γονορροίᾱ', 'γονορροια', ('f',), 'Accusative', 'Dual', False), ('γονόρροιᾰ', 'γονόρροι', 'γονορροι', '', '', 'ᾱς', 'ας', 'γονορροίᾱς', 'γονορροιας', ('f',), 'Accusative', 'Plural', False), ('γονόρροιᾰ', 'γονόρροι', 'γονορροι', '', '', 'ᾰ', 'α', 'γονόρροιᾰ', 'γονορροια', ('f',), 'Vocative', 'Singular', True), ('γονόρροιᾰ', 'γονόρροι', 'γονορροι', '', '', 'ᾱ', 'α', 'γονορροίᾱ', 'γονορροια', ('f',), 'Vocative', 'Dual', False), ('γονόρροιᾰ', 'γονόρροι', 'γονορροι', '', '', 'αι', 'αι', 'γονόρροιαι', 'γονορροιαι', ('f',), 'Vocative', 'Plural', True), ('γοῦρνᾰ', 'γοῦρν', 'γουρν', '', '', 'ᾰ', 'α', 'γοῦρνᾰ', 'γουρνα', ('f',), 'Nominative', 'Singular', True), ('γοῦρνᾰ', 'γοῦρν', 'γουρν', '', '', 'ᾱ', 'α', 'γούρνᾱ', 'γουρνα', ('f',), 'Nominative', 'Dual', False), ('γοῦρνᾰ', 'γοῦρν', 'γουρν', '', '', 'αι', 'αι', 'γοῦρναι', 'γουρναι', ('f',), 'Nominative', 'Plural', True), ('γοῦρνᾰ', 'γοῦρν', 'γουρν', '', '', 'ης', 'ης', 'γούρνης', 'γουρνης', ('f',), 'Genitive', 'Singular', False), ('γοῦρνᾰ', 'γοῦρν', 'γουρν', '', '', 'αιν', 'αιν', 'γούρναιν', 'γουρναιν', ('f',), 'Genitive', 'Dual', False), ('γοῦρνᾰ', 'γοῦρν', 'γουρν', '', '', 'ῶν', 'ων', 'γουρνῶν', 'γουρνων', ('f',), 'Genitive', 'Plural', False), ('γοῦρνᾰ', 'γοῦρν', 'γουρν', '', '', 'νῃ', 'νῃ', 'γούρνῃ', 'γουρνῃ', ('f',), 'Dative', 'Singular', False), ('γοῦρνᾰ', 'γοῦρν', 'γουρν', '', '', 'αιν', 'αιν', 'γούρναιν', 'γουρναιν', ('f',), 'Dative', 'Dual', False), ('γοῦρνᾰ', 'γοῦρν', 'γουρν', '', '', 'αις', 'αις', 'γούρναις', 'γουρναις', ('f',), 'Dative', 'Plural', False), ('γοῦρνᾰ', 'γοῦρν', 'γουρν', '', '', 'ᾰν', 'αν', 'γοῦρνᾰν', 'γουρναν', ('f',), 'Accusative', 'Singular', True), ('γοῦρνᾰ', 'γοῦρν', 'γουρν', '', '', 'ᾱ', 'α', 'γούρνᾱ', 'γουρνα', ('f',), 'Accusative', 'Dual', False), ('γοῦρνᾰ', 'γοῦρν', 'γουρν', '', '', 'ᾱς', 'ας', 'γούρνᾱς', 'γουρνας', ('f',), 'Accusative', 'Plural', False), ('γοῦρνᾰ', 'γοῦρν', 'γουρν', '', '', 'ᾰ', 'α', 'γοῦρνᾰ', 'γουρνα', ('f',), 'Vocative', 'Singular', True), ('γοῦρνᾰ', 'γοῦρν', 'γουρν', '', '', 'ᾱ', 'α', 'γούρνᾱ', 'γουρνα', ('f',), 'Vocative', 'Dual', False), ('γοῦρνᾰ', 'γοῦρν', 'γουρν', '', '', 'αι', 'αι', 'γοῦρναι', 'γουρναι', ('f',), 'Vocative', 'Plural', True), ('γράᾱ', 'γρά', 'γρα', '', '', 'ᾱ', 'α', 'γράᾱ', 'γραα', ('f',), 'Nominative', 'Singular', True), ('γράᾱ', 'γρά', 'γρα', '', '', 'ᾱ', 'α', 'γράᾱ', 'γραα', ('f',), 'Nominative', 'Dual', True), ('γράᾱ', 'γρά', 'γρα', '', '', 'αι', 'αι', 'γράαι', 'γρααι', ('f',), 'Nominative', 'Plural', True), ('γράᾱ', 'γρά', 'γρα', '', '', 'ᾱς', 'ας', 'γράᾱς', 'γραας', ('f',), 'Genitive', 'Singular', True), ('γράᾱ', 'γρά', 'γρα', '', '', 'αιν', 'αιν', 'γράαιν', 'γρααιν', ('f',), 'Genitive', 'Dual', True), ('γράᾱ', 'γρά', 'γρα', '', '', 'ῶν', 'ων', 'γραῶν', 'γραων', ('f',), 'Genitive', 'Plural', False), ('γράᾱ', 'γρά', 'γρα', '', '', 'ᾳ', 'ᾳ', 'γράᾳ', 'γραᾳ', ('f',), 'Dative', 'Singular', True), ('γράᾱ', 'γρά', 'γρα', '', '', 'αιν', 'αιν', 'γράαιν', 'γρααιν', ('f',), 'Dative', 'Dual', True), ('γράᾱ', 'γρά', 'γρα', '', '', 'αις', 'αις', 'γράαις', 'γρααις', ('f',), 'Dative', 'Plural', True), ('γράᾱ', 'γρά', 'γρα', '', '', 'ᾱν', 'αν', 'γράᾱν', 'γρααν', ('f',), 'Accusative', 'Singular', True), ('γράᾱ', 'γρά', 'γρα', '', '', 'ᾱ', 'α', 'γράᾱ', 'γραα', ('f',), 'Accusative', 'Dual', True), ('γράᾱ', 'γρά', 'γρα', '', '', 'ᾱς', 'ας', 'γράᾱς', 'γραας', ('f',), 'Accusative', 'Plural', True), ('γράᾱ', 'γρά', 'γρα', '', '', 'ᾱ', 'α', 'γράᾱ', 'γραα', ('f',), 'Vocative', 'Singular', True), ('γράᾱ', 'γρά', 'γρα', '', '', 'ᾱ', 'α', 'γράᾱ', 'γραα', ('f',), 'Vocative', 'Dual', True), ('γράᾱ', 'γρά', 'γρα', '', '', 'αι', 'αι', 'γράαι', 'γρααι', ('f',), 'Vocative', 'Plural', True), ('γρᾰμμή', 'γρᾰμμ', 'γραμμ', '', '', 'ή', 'η', 'γρᾰμμή', 'γραμμη', ('f',), 'Nominative', 'Singular', True), ('γρᾰμμή', 'γρᾰμμ', 'γραμμ', '', '', 'ᾱ́', 'α', 'γρᾰμμᾱ́', 'γραμμα', ('f',), 'Nominative', 'Dual', True), ('γρᾰμμή', 'γρᾰμμ', 'γραμμ', '', '', 'αί', 'αι', 'γρᾰμμαί', 'γραμμαι', ('f',), 'Nominative', 'Plural', True), ('γρᾰμμή', 'γρᾰμμ', 'γραμμ', '', '', 'ῆς', 'ης', 'γρᾰμμῆς', 'γραμμης', ('f',), 'Genitive', 'Singular', True), ('γρᾰμμή', 'γρᾰμμ', 'γραμμ', '', '', 'αῖν', 'αιν', 'γρᾰμμαῖν', 'γραμμαιν', ('f',), 'Genitive', 'Dual', True), ('γρᾰμμή', 'γρᾰμμ', 'γραμμ', '', '', 'ῶν', 'ων', 'γρᾰμμῶν', 'γραμμων', ('f',), 'Genitive', 'Plural', True), ('γρᾰμμή', 'γρᾰμμ', 'γραμμ', '', '', 'ῇ', 'ῃ', 'γρᾰμμῇ', 'γραμμῃ', ('f',), 'Dative', 'Singular', True), ('γρᾰμμή', 'γρᾰμμ', 'γραμμ', '', '', 'αῖν', 'αιν', 'γρᾰμμαῖν', 'γραμμαιν', ('f',), 'Dative', 'Dual', True), ('γρᾰμμή', 'γρᾰμμ', 'γραμμ', '', '', 'αῖς', 'αις', 'γρᾰμμαῖς', 'γραμμαις', ('f',), 'Dative', 'Plural', True), ('γρᾰμμή', 'γρᾰμμ', 'γραμμ', '', '', 'ήν', 'ην', 'γρᾰμμήν', 'γραμμην', ('f',), 'Accusative', 'Singular', True), ('γρᾰμμή', 'γρᾰμμ', 'γραμμ', '', '', 'ᾱ́', 'α', 'γρᾰμμᾱ́', 'γραμμα', ('f',), 'Accusative', 'Dual', True), ('γρᾰμμή', 'γρᾰμμ', 'γραμμ', '', '', 'ᾱ́ς', 'ας', 'γρᾰμμᾱ́ς', 'γραμμας', ('f',), 'Accusative', 'Plural', True), ('γρᾰμμή', 'γρᾰμμ', 'γραμμ', '', '', 'ή', 'η', 'γρᾰμμή', 'γραμμη', ('f',), 'Vocative', 'Singular', True), ('γρᾰμμή', 'γρᾰμμ', 'γραμμ', '', '', 'ᾱ́', 'α', 'γρᾰμμᾱ́', 'γραμμα', ('f',), 'Vocative', 'Dual', True), ('γρᾰμμή', 'γρᾰμμ', 'γραμμ', '', '', 'αί', 'αι', 'γρᾰμμαί', 'γραμμαι', ('f',), 'Vocative', 'Plural', True), ('γρᾰμμᾰτῐκή', 'γρᾰμμᾰτῐκ', 'γραμματικ', '', '', 'ή', 'η', 'γρᾰμμᾰτῐκή', 'γραμματικη', ('f',), 'Nominative', 'Singular', True), ('γρᾰμμᾰτῐκή', 'γρᾰμμᾰτῐκ', 'γραμματικ', '', '', 'ᾱ́', 'α', 'γρᾰμμᾰτῐκᾱ́', 'γραμματικα', ('f',), 'Nominative', 'Dual', True), ('γρᾰμμᾰτῐκή', 'γρᾰμμᾰτῐκ', 'γραμματικ', '', '', 'αί', 'αι', 'γρᾰμμᾰτῐκαί', 'γραμματικαι', ('f',), 'Nominative', 'Plural', True), ('γρᾰμμᾰτῐκή', 'γρᾰμμᾰτῐκ', 'γραμματικ', '', '', 'ῆς', 'ης', 'γρᾰμμᾰτῐκῆς', 'γραμματικης', ('f',), 'Genitive', 'Singular', True), ('γρᾰμμᾰτῐκή', 'γρᾰμμᾰτῐκ', 'γραμματικ', '', '', 'αῖν', 'αιν', 'γρᾰμμᾰτῐκαῖν', 'γραμματικαιν', ('f',), 'Genitive', 'Dual', True), ('γρᾰμμᾰτῐκή', 'γρᾰμμᾰτῐκ', 'γραμματικ', '', '', 'ῶν', 'ων', 'γρᾰμμᾰτῐκῶν', 'γραμματικων', ('f',), 'Genitive', 'Plural', True), ('γρᾰμμᾰτῐκή', 'γρᾰμμᾰτῐκ', 'γραμματικ', '', '', 'ῇ', 'ῃ', 'γρᾰμμᾰτῐκῇ', 'γραμματικῃ', ('f',), 'Dative', 'Singular', True), ('γρᾰμμᾰτῐκή', 'γρᾰμμᾰτῐκ', 'γραμματικ', '', '', 'αῖν', 'αιν', 'γρᾰμμᾰτῐκαῖν', 'γραμματικαιν', ('f',), 'Dative', 'Dual', True), ('γρᾰμμᾰτῐκή', 'γρᾰμμᾰτῐκ', 'γραμματικ', '', '', 'αῖς', 'αις', 'γρᾰμμᾰτῐκαῖς', 'γραμματικαις', ('f',), 'Dative', 'Plural', True), ('γρᾰμμᾰτῐκή', 'γρᾰμμᾰτῐκ', 'γραμματικ', '', '', 'ήν', 'ην', 'γρᾰμμᾰτῐκήν', 'γραμματικην', ('f',), 'Accusative', 'Singular', True), ('γρᾰμμᾰτῐκή', 'γρᾰμμᾰτῐκ', 'γραμματικ', '', '', 'ᾱ́', 'α', 'γρᾰμμᾰτῐκᾱ́', 'γραμματικα', ('f',), 'Accusative', 'Dual', True), ('γρᾰμμᾰτῐκή', 'γρᾰμμᾰτῐκ', 'γραμματικ', '', '', 'ᾱ́ς', 'ας', 'γρᾰμμᾰτῐκᾱ́ς', 'γραμματικας', ('f',), 'Accusative', 'Plural', True), ('γρᾰμμᾰτῐκή', 'γρᾰμμᾰτῐκ', 'γραμματικ', '', '', 'ή', 'η', 'γρᾰμμᾰτῐκή', 'γραμματικη', ('f',), 'Vocative', 'Singular', True), ('γρᾰμμᾰτῐκή', 'γρᾰμμᾰτῐκ', 'γραμματικ', '', '', 'ᾱ́', 'α', 'γρᾰμμᾰτῐκᾱ́', 'γραμματικα', ('f',), 'Vocative', 'Dual', True), ('γρᾰμμᾰτῐκή', 'γρᾰμμᾰτῐκ', 'γραμματικ', '', '', 'αί', 'αι', 'γρᾰμμᾰτῐκαί', 'γραμματικαι', ('f',), 'Vocative', 'Plural', True), ('γρᾰφή', 'γρᾰφ', 'γραφ', '', '', 'ή', 'η', 'γρᾰφή', 'γραφη', ('f',), 'Nominative', 'Singular', True), ('γρᾰφή', 'γρᾰφ', 'γραφ', '', '', 'ᾱ́', 'α', 'γρᾰφᾱ́', 'γραφα', ('f',), 'Nominative', 'Dual', True), ('γρᾰφή', 'γρᾰφ', 'γραφ', '', '', 'αί', 'αι', 'γρᾰφαί', 'γραφαι', ('f',), 'Nominative', 'Plural', True), ('γρᾰφή', 'γρᾰφ', 'γραφ', '', '', 'ῆς', 'ης', 'γρᾰφῆς', 'γραφης', ('f',), 'Genitive', 'Singular', True), ('γρᾰφή', 'γρᾰφ', 'γραφ', '', '', 'αῖν', 'αιν', 'γρᾰφαῖν', 'γραφαιν', ('f',), 'Genitive', 'Dual', True), ('γρᾰφή', 'γρᾰφ', 'γραφ', '', '', 'ῶν', 'ων', 'γρᾰφῶν', 'γραφων', ('f',), 'Genitive', 'Plural', True), ('γρᾰφή', 'γρᾰφ', 'γραφ', '', '', 'ῇ', 'ῃ', 'γρᾰφῇ', 'γραφῃ', ('f',), 'Dative', 'Singular', True), ('γρᾰφή', 'γρᾰφ', 'γραφ', '', '', 'αῖν', 'αιν', 'γρᾰφαῖν', 'γραφαιν', ('f',), 'Dative', 'Dual', True), ('γρᾰφή', 'γρᾰφ', 'γραφ', '', '', 'αῖς', 'αις', 'γρᾰφαῖς', 'γραφαις', ('f',), 'Dative', 'Plural', True), ('γρᾰφή', 'γρᾰφ', 'γραφ', '', '', 'ήν', 'ην', 'γρᾰφήν', 'γραφην', ('f',), 'Accusative', 'Singular', True), ('γρᾰφή', 'γρᾰφ', 'γραφ', '', '', 'ᾱ́', 'α', 'γρᾰφᾱ́', 'γραφα', ('f',), 'Accusative', 'Dual', True), ('γρᾰφή', 'γρᾰφ', 'γραφ', '', '', 'ᾱ́ς', 'ας', 'γρᾰφᾱ́ς', 'γραφας', ('f',), 'Accusative', 'Plural', True), ('γρᾰφή', 'γρᾰφ', 'γραφ', '', '', 'ή', 'η', 'γρᾰφή', 'γραφη', ('f',), 'Vocative', 'Singular', True), ('γρᾰφή', 'γρᾰφ', 'γραφ', '', '', 'ᾱ́', 'α', 'γρᾰφᾱ́', 'γραφα', ('f',), 'Vocative', 'Dual', True), ('γρᾰφή', 'γρᾰφ', 'γραφ', '', '', 'αί', 'αι', 'γρᾰφαί', 'γραφαι', ('f',), 'Vocative', 'Plural', True), ('γρᾰφῑοθήκη', 'γρᾰφῑοθήκ', 'γραφιοθηκ', '', '', 'η', 'η', 'γρᾰφῑοθήκη', 'γραφιοθηκη', ('f',), 'Nominative', 'Singular', True), ('γρᾰφῑοθήκη', 'γρᾰφῑοθήκ', 'γραφιοθηκ', '', '', 'ᾱ', 'α', 'γρᾰφῑοθήκᾱ', 'γραφιοθηκα', ('f',), 'Nominative', 'Dual', True), ('γρᾰφῑοθήκη', 'γρᾰφῑοθήκ', 'γραφιοθηκ', '', '', 'αι', 'αι', 'γρᾰφῑοθῆκαι', 'γραφιοθηκαι', ('f',), 'Nominative', 'Plural', False), ('γρᾰφῑοθήκη', 'γρᾰφῑοθήκ', 'γραφιοθηκ', '', '', 'ης', 'ης', 'γρᾰφῑοθήκης', 'γραφιοθηκης', ('f',), 'Genitive', 'Singular', True), ('γρᾰφῑοθήκη', 'γρᾰφῑοθήκ', 'γραφιοθηκ', '', '', 'αιν', 'αιν', 'γρᾰφῑοθήκαιν', 'γραφιοθηκαιν', ('f',), 'Genitive', 'Dual', True), ('γρᾰφῑοθήκη', 'γρᾰφῑοθήκ', 'γραφιοθηκ', '', '', 'ῶν', 'ων', 'γρᾰφῑοθηκῶν', 'γραφιοθηκων', ('f',), 'Genitive', 'Plural', False), ('γρᾰφῑοθήκη', 'γρᾰφῑοθήκ', 'γραφιοθηκ', '', '', 'ῃ', 'ῃ', 'γρᾰφῑοθήκῃ', 'γραφιοθηκῃ', ('f',), 'Dative', 'Singular', True), ('γρᾰφῑοθήκη', 'γρᾰφῑοθήκ', 'γραφιοθηκ', '', '', 'αιν', 'αιν', 'γρᾰφῑοθήκαιν', 'γραφιοθηκαιν', ('f',), 'Dative', 'Dual', True), ('γρᾰφῑοθήκη', 'γρᾰφῑοθήκ', 'γραφιοθηκ', '', '', 'αις', 'αις', 'γρᾰφῑοθήκαις', 'γραφιοθηκαις', ('f',), 'Dative', 'Plural', True), ('γρᾰφῑοθήκη', 'γρᾰφῑοθήκ', 'γραφιοθηκ', '', '', 'ην', 'ην', 'γρᾰφῑοθήκην', 'γραφιοθηκην', ('f',), 'Accusative', 'Singular', True), ('γρᾰφῑοθήκη', 'γρᾰφῑοθήκ', 'γραφιοθηκ', '', '', 'ᾱ', 'α', 'γρᾰφῑοθήκᾱ', 'γραφιοθηκα', ('f',), 'Accusative', 'Dual', True), ('γρᾰφῑοθήκη', 'γρᾰφῑοθήκ', 'γραφιοθηκ', '', '', 'ᾱς', 'ας', 'γρᾰφῑοθήκᾱς', 'γραφιοθηκας', ('f',), 'Accusative', 'Plural', True), ('γρᾰφῑοθήκη', 'γρᾰφῑοθήκ', 'γραφιοθηκ', '', '', 'η', 'η', 'γρᾰφῑοθήκη', 'γραφιοθηκη', ('f',), 'Vocative', 'Singular', True), ('γρᾰφῑοθήκη', 'γρᾰφῑοθήκ', 'γραφιοθηκ', '', '', 'ᾱ', 'α', 'γρᾰφῑοθήκᾱ', 'γραφιοθηκα', ('f',), 'Vocative', 'Dual', True), ('γρᾰφῑοθήκη', 'γρᾰφῑοθήκ', 'γραφιοθηκ', '', '', 'αι', 'αι', 'γρᾰφῑοθῆκαι', 'γραφιοθηκαι', ('f',), 'Vocative', 'Plural', False), ('γρούτη', 'γρούτ', 'γρουτ', '', '', 'η', 'η', 'γρούτη', 'γρουτη', ('f',), 'Nominative', 'Singular', True), ('γρούτη', 'γρούτ', 'γρουτ', '', '', 'ᾱ', 'α', 'γρούτᾱ', 'γρουτα', ('f',), 'Nominative', 'Dual', True), ('γρούτη', 'γρούτ', 'γρουτ', '', '', 'αι', 'αι', 'γροῦται', 'γρουται', ('f',), 'Nominative', 'Plural', False), ('γρούτη', 'γρούτ', 'γρουτ', '', '', 'ης', 'ης', 'γρούτης', 'γρουτης', ('f',), 'Genitive', 'Singular', True), ('γρούτη', 'γρούτ', 'γρουτ', '', '', 'αιν', 'αιν', 'γρούταιν', 'γρουταιν', ('f',), 'Genitive', 'Dual', True), ('γρούτη', 'γρούτ', 'γρουτ', '', '', 'ῶν', 'ων', 'γρουτῶν', 'γρουτων', ('f',), 'Genitive', 'Plural', False), ('γρούτη', 'γρούτ', 'γρουτ', '', '', 'ῃ', 'ῃ', 'γρούτῃ', 'γρουτῃ', ('f',), 'Dative', 'Singular', True), ('γρούτη', 'γρούτ', 'γρουτ', '', '', 'αιν', 'αιν', 'γρούταιν', 'γρουταιν', ('f',), 'Dative', 'Dual', True), ('γρούτη', 'γρούτ', 'γρουτ', '', '', 'αις', 'αις', 'γρούταις', 'γρουταις', ('f',), 'Dative', 'Plural', True), ('γρούτη', 'γρούτ', 'γρουτ', '', '', 'ην', 'ην', 'γρούτην', 'γρουτην', ('f',), 'Accusative', 'Singular', True), ('γρούτη', 'γρούτ', 'γρουτ', '', '', 'ᾱ', 'α', 'γρούτᾱ', 'γρουτα', ('f',), 'Accusative', 'Dual', True), ('γρούτη', 'γρούτ', 'γρουτ', '', '', 'ᾱς', 'ας', 'γρούτᾱς', 'γρουτας', ('f',), 'Accusative', 'Plural', True), ('γρούτη', 'γρούτ', 'γρουτ', '', '', 'η', 'η', 'γρούτη', 'γρουτη', ('f',), 'Vocative', 'Singular', True), ('γρούτη', 'γρούτ', 'γρουτ', '', '', 'ᾱ', 'α', 'γρούτᾱ', 'γρουτα', ('f',), 'Vocative', 'Dual', True), ('γρούτη', 'γρούτ', 'γρουτ', '', '', 'αι', 'αι', 'γροῦται', 'γρουται', ('f',), 'Vocative', 'Plural', False), ('γρῡμέᾱ', 'γρῡμέ', 'γρυμε', '', '', 'ᾱ', 'α', 'γρῡμέᾱ', 'γρυμεα', ('f',), 'Nominative', 'Singular', True), ('γρῡμέᾱ', 'γρῡμέ', 'γρυμε', '', '', 'ᾱ', 'α', 'γρῡμέᾱ', 'γρυμεα', ('f',), 'Nominative', 'Dual', True), ('γρῡμέᾱ', 'γρῡμέ', 'γρυμε', '', '', 'αι', 'αι', 'γρῡμέαι', 'γρυμεαι', ('f',), 'Nominative', 'Plural', True), ('γρῡμέᾱ', 'γρῡμέ', 'γρυμε', '', '', 'ᾱς', 'ας', 'γρῡμέᾱς', 'γρυμεας', ('f',), 'Genitive', 'Singular', True), ('γρῡμέᾱ', 'γρῡμέ', 'γρυμε', '', '', 'αιν', 'αιν', 'γρῡμέαιν', 'γρυμεαιν', ('f',), 'Genitive', 'Dual', True), ('γρῡμέᾱ', 'γρῡμέ', 'γρυμε', '', '', 'ῶν', 'ων', 'γρῡμεῶν', 'γρυμεων', ('f',), 'Genitive', 'Plural', False), ('γρῡμέᾱ', 'γρῡμέ', 'γρυμε', '', '', 'ᾳ', 'ᾳ', 'γρῡμέᾳ', 'γρυμεᾳ', ('f',), 'Dative', 'Singular', True), ('γρῡμέᾱ', 'γρῡμέ', 'γρυμε', '', '', 'αιν', 'αιν', 'γρῡμέαιν', 'γρυμεαιν', ('f',), 'Dative', 'Dual', True), ('γρῡμέᾱ', 'γρῡμέ', 'γρυμε', '', '', 'αις', 'αις', 'γρῡμέαις', 'γρυμεαις', ('f',), 'Dative', 'Plural', True), ('γρῡμέᾱ', 'γρῡμέ', 'γρυμε', '', '', 'ᾱν', 'αν', 'γρῡμέᾱν', 'γρυμεαν', ('f',), 'Accusative', 'Singular', True), ('γρῡμέᾱ', 'γρῡμέ', 'γρυμε', '', '', 'ᾱ', 'α', 'γρῡμέᾱ', 'γρυμεα', ('f',), 'Accusative', 'Dual', True), ('γρῡμέᾱ', 'γρῡμέ', 'γρυμε', '', '', 'ᾱς', 'ας', 'γρῡμέᾱς', 'γρυμεας', ('f',), 'Accusative', 'Plural', True), ('γρῡμέᾱ', 'γρῡμέ', 'γρυμε', '', '', 'ᾱ', 'α', 'γρῡμέᾱ', 'γρυμεα', ('f',), 'Vocative', 'Singular', True), ('γρῡμέᾱ', 'γρῡμέ', 'γρυμε', '', '', 'ᾱ', 'α', 'γρῡμέᾱ', 'γρυμεα', ('f',), 'Vocative', 'Dual', True), ('γρῡμέᾱ', 'γρῡμέ', 'γρυμε', '', '', 'αι', 'αι', 'γρῡμέαι', 'γρυμεαι', ('f',), 'Vocative', 'Plural', True), ('γρώνη', 'γρών', 'γρων', '', '', 'η', 'η', 'γρώνη', 'γρωνη', ('f',), 'Nominative', 'Singular', True), ('γρώνη', 'γρών', 'γρων', '', '', 'ᾱ', 'α', 'γρώνᾱ', 'γρωνα', ('f',), 'Nominative', 'Dual', True), ('γρώνη', 'γρών', 'γρων', '', '', 'αι', 'αι', 'γρῶναι', 'γρωναι', ('f',), 'Nominative', 'Plural', False), ('γρώνη', 'γρών', 'γρων', '', '', 'ης', 'ης', 'γρώνης', 'γρωνης', ('f',), 'Genitive', 'Singular', True), ('γρώνη', 'γρών', 'γρων', '', '', 'αιν', 'αιν', 'γρώναιν', 'γρωναιν', ('f',), 'Genitive', 'Dual', True), ('γρώνη', 'γρών', 'γρων', '', '', 'ῶν', 'ων', 'γρωνῶν', 'γρωνων', ('f',), 'Genitive', 'Plural', False), ('γρώνη', 'γρών', 'γρων', '', '', 'ῃ', 'ῃ', 'γρώνῃ', 'γρωνῃ', ('f',), 'Dative', 'Singular', True), ('γρώνη', 'γρών', 'γρων', '', '', 'αιν', 'αιν', 'γρώναιν', 'γρωναιν', ('f',), 'Dative', 'Dual', True), ('γρώνη', 'γρών', 'γρων', '', '', 'αις', 'αις', 'γρώναις', 'γρωναις', ('f',), 'Dative', 'Plural', True), ('γρώνη', 'γρών', 'γρων', '', '', 'ην', 'ην', 'γρώνην', 'γρωνην', ('f',), 'Accusative', 'Singular', True), ('γρώνη', 'γρών', 'γρων', '', '', 'ᾱ', 'α', 'γρώνᾱ', 'γρωνα', ('f',), 'Accusative', 'Dual', True), ('γρώνη', 'γρών', 'γρων', '', '', 'ᾱς', 'ας', 'γρώνᾱς', 'γρωνας', ('f',), 'Accusative', 'Plural', True), ('γρώνη', 'γρών', 'γρων', '', '', 'η', 'η', 'γρώνη', 'γρωνη', ('f',), 'Vocative', 'Singular', True), ('γρώνη', 'γρών', 'γρων', '', '', 'ᾱ', 'α', 'γρώνᾱ', 'γρωνα', ('f',), 'Vocative', 'Dual', True), ('γρώνη', 'γρών', 'γρων', '', '', 'αι', 'αι', 'γρῶναι', 'γρωναι', ('f',), 'Vocative', 'Plural', False), ('γυμνασίᾱ', 'γυμνασί', 'γυμνασι', '', '', 'ᾱ', 'α', 'γυμνασίᾱ', 'γυμνασια', ('f',), 'Nominative', 'Singular', True), ('γυμνασίᾱ', 'γυμνασί', 'γυμνασι', '', '', 'ᾱ', 'α', 'γυμνασίᾱ', 'γυμνασια', ('f',), 'Nominative', 'Dual', True), ('γυμνασίᾱ', 'γυμνασί', 'γυμνασι', '', '', 'αι', 'αι', 'γυμνασίαι', 'γυμνασιαι', ('f',), 'Nominative', 'Plural', True), ('γυμνασίᾱ', 'γυμνασί', 'γυμνασι', '', '', 'ᾱς', 'ας', 'γυμνασίᾱς', 'γυμνασιας', ('f',), 'Genitive', 'Singular', True), ('γυμνασίᾱ', 'γυμνασί', 'γυμνασι', '', '', 'αιν', 'αιν', 'γυμνασίαιν', 'γυμνασιαιν', ('f',), 'Genitive', 'Dual', True), ('γυμνασίᾱ', 'γυμνασί', 'γυμνασι', '', '', 'ῶν', 'ων', 'γυμνασιῶν', 'γυμνασιων', ('f',), 'Genitive', 'Plural', False), ('γυμνασίᾱ', 'γυμνασί', 'γυμνασι', '', '', 'ᾳ', 'ᾳ', 'γυμνασίᾳ', 'γυμνασιᾳ', ('f',), 'Dative', 'Singular', True), ('γυμνασίᾱ', 'γυμνασί', 'γυμνασι', '', '', 'αιν', 'αιν', 'γυμνασίαιν', 'γυμνασιαιν', ('f',), 'Dative', 'Dual', True), ('γυμνασίᾱ', 'γυμνασί', 'γυμνασι', '', '', 'αις', 'αις', 'γυμνασίαις', 'γυμνασιαις', ('f',), 'Dative', 'Plural', True), ('γυμνασίᾱ', 'γυμνασί', 'γυμνασι', '', '', 'ᾱν', 'αν', 'γυμνασίᾱν', 'γυμνασιαν', ('f',), 'Accusative', 'Singular', True), ('γυμνασίᾱ', 'γυμνασί', 'γυμνασι', '', '', 'ᾱ', 'α', 'γυμνασίᾱ', 'γυμνασια', ('f',), 'Accusative', 'Dual', True), ('γυμνασίᾱ', 'γυμνασί', 'γυμνασι', '', '', 'ᾱς', 'ας', 'γυμνασίᾱς', 'γυμνασιας', ('f',), 'Accusative', 'Plural', True), ('γυμνασίᾱ', 'γυμνασί', 'γυμνασι', '', '', 'ᾱ', 'α', 'γυμνασίᾱ', 'γυμνασια', ('f',), 'Vocative', 'Singular', True), ('γυμνασίᾱ', 'γυμνασί', 'γυμνασι', '', '', 'ᾱ', 'α', 'γυμνασίᾱ', 'γυμνασια', ('f',), 'Vocative', 'Dual', True), ('γυμνασίᾱ', 'γυμνασί', 'γυμνασι', '', '', 'αι', 'αι', 'γυμνασίαι', 'γυμνασιαι', ('f',), 'Vocative', 'Plural', True), ('γῠμνᾰστής', 'γῠμνᾰστ', 'γυμναστ', '', '', 'ής', 'ης', 'γῠμνᾰστής', 'γυμναστης', ('m',), 'Nominative', 'Singular', True), ('γῠμνᾰστής', 'γῠμνᾰστ', 'γυμναστ', '', '', 'ᾱ́', 'α', 'γῠμνᾰστᾱ́', 'γυμναστα', ('m',), 'Nominative', 'Dual', True), ('γῠμνᾰστής', 'γῠμνᾰστ', 'γυμναστ', '', '', 'αί', 'αι', 'γῠμνᾰσταί', 'γυμνασται', ('m',), 'Nominative', 'Plural', True), ('γῠμνᾰστής', 'γῠμνᾰστ', 'γυμναστ', '', '', 'οῦ', 'ου', 'γῠμνᾰστοῦ', 'γυμναστου', ('m',), 'Genitive', 'Singular', True), ('γῠμνᾰστής', 'γῠμνᾰστ', 'γυμναστ', '', '', 'αῖν', 'αιν', 'γῠμνᾰσταῖν', 'γυμνασταιν', ('m',), 'Genitive', 'Dual', True), ('γῠμνᾰστής', 'γῠμνᾰστ', 'γυμναστ', '', '', 'ῶν', 'ων', 'γῠμνᾰστῶν', 'γυμναστων', ('m',), 'Genitive', 'Plural', True), ('γῠμνᾰστής', 'γῠμνᾰστ', 'γυμναστ', '', '', 'ῇ', 'ῃ', 'γῠμνᾰστῇ', 'γυμναστῃ', ('m',), 'Dative', 'Singular', True), ('γῠμνᾰστής', 'γῠμνᾰστ', 'γυμναστ', '', '', 'αῖν', 'αιν', 'γῠμνᾰσταῖν', 'γυμνασταιν', ('m',), 'Dative', 'Dual', True), ('γῠμνᾰστής', 'γῠμνᾰστ', 'γυμναστ', '', '', 'αῖς', 'αις', 'γῠμνᾰσταῖς', 'γυμνασταις', ('m',), 'Dative', 'Plural', True), ('γῠμνᾰστής', 'γῠμνᾰστ', 'γυμναστ', '', '', 'ήν', 'ην', 'γῠμνᾰστήν', 'γυμναστην', ('m',), 'Accusative', 'Singular', True), ('γῠμνᾰστής', 'γῠμνᾰστ', 'γυμναστ', '', '', 'ᾱ́', 'α', 'γῠμνᾰστᾱ́', 'γυμναστα', ('m',), 'Accusative', 'Dual', True), ('γῠμνᾰστής', 'γῠμνᾰστ', 'γυμναστ', '', '', 'ᾱ́ς', 'ας', 'γῠμνᾰστᾱ́ς', 'γυμναστας', ('m',), 'Accusative', 'Plural', True), ('γῠμνᾰστής', 'γῠμνᾰστ', 'γυμναστ', '', '', 'ᾰ́', 'α', 'γῠμνᾰστᾰ́', 'γυμναστα', ('m',), 'Vocative', 'Singular', True), ('γῠμνᾰστής', 'γῠμνᾰστ', 'γυμναστ', '', '', 'ᾱ́', 'α', 'γῠμνᾰστᾱ́', 'γυμναστα', ('m',), 'Vocative', 'Dual', True), ('γῠμνᾰστής', 'γῠμνᾰστ', 'γυμναστ', '', '', 'αί', 'αι', 'γῠμνᾰσταί', 'γυμνασται', ('m',), 'Vocative', 'Plural', True), ('γωνῐ́ᾱ', 'γωνῐ́', 'γωνι', '', '', 'ᾱ', 'α', 'γωνῐ́ᾱ', 'γωνια', ('f',), 'Nominative', 'Singular', True), ('γωνῐ́ᾱ', 'γωνῐ́', 'γωνι', '', '', 'ᾱ', 'α', 'γωνῐ́ᾱ', 'γωνια', ('f',), 'Nominative', 'Dual', True), ('γωνῐ́ᾱ', 'γωνῐ́', 'γωνι', '', '', 'αι', 'αι', 'γωνῐ́αι', 'γωνιαι', ('f',), 'Nominative', 'Plural', True), ('γωνῐ́ᾱ', 'γωνῐ́', 'γωνι', '', '', 'ᾱς', 'ας', 'γωνῐ́ᾱς', 'γωνιας', ('f',), 'Genitive', 'Singular', True), ('γωνῐ́ᾱ', 'γωνῐ́', 'γωνι', '', '', 'αιν', 'αιν', 'γωνῐ́αιν', 'γωνιαιν', ('f',), 'Genitive', 'Dual', True), ('γωνῐ́ᾱ', 'γωνῐ́', 'γωνι', '', '', 'ῶν', 'ων', 'γωνῐῶν', 'γωνιων', ('f',), 'Genitive', 'Plural', False), ('γωνῐ́ᾱ', 'γωνῐ́', 'γωνι', '', '', 'ᾳ', 'ᾳ', 'γωνῐ́ᾳ', 'γωνιᾳ', ('f',), 'Dative', 'Singular', True), ('γωνῐ́ᾱ', 'γωνῐ́', 'γωνι', '', '', 'αιν', 'αιν', 'γωνῐ́αιν', 'γωνιαιν', ('f',), 'Dative', 'Dual', True), ('γωνῐ́ᾱ', 'γωνῐ́', 'γωνι', '', '', 'αις', 'αις', 'γωνῐ́αις', 'γωνιαις', ('f',), 'Dative', 'Plural', True), ('γωνῐ́ᾱ', 'γωνῐ́', 'γωνι', '', '', 'ᾱν', 'αν', 'γωνῐ́ᾱν', 'γωνιαν', ('f',), 'Accusative', 'Singular', True), ('γωνῐ́ᾱ', 'γωνῐ́', 'γωνι', '', '', 'ᾱ', 'α', 'γωνῐ́ᾱ', 'γωνια', ('f',), 'Accusative', 'Dual', True), ('γωνῐ́ᾱ', 'γωνῐ́', 'γωνι', '', '', 'ᾱς', 'ας', 'γωνῐ́ᾱς', 'γωνιας', ('f',), 'Accusative', 'Plural', True), ('γωνῐ́ᾱ', 'γωνῐ́', 'γωνι', '', '', 'ᾱ', 'α', 'γωνῐ́ᾱ', 'γωνια', ('f',), 'Vocative', 'Singular', True), ('γωνῐ́ᾱ', 'γωνῐ́', 'γωνι', '', '', 'ᾱ', 'α', 'γωνῐ́ᾱ', 'γωνια', ('f',), 'Vocative', 'Dual', True), ('γωνῐ́ᾱ', 'γωνῐ́', 'γωνι', '', '', 'αι', 'αι', 'γωνῐ́αι', 'γωνιαι', ('f',), 'Vocative', 'Plural', True), ('γόργῡρᾰ', 'γόργῡρ', 'γοργυρ', '', '', 'ᾰ', 'α', 'γόργῡρᾰ', 'γοργυρα', ('f',), 'Nominative', 'Singular', True), ('γόργῡρᾰ', 'γόργῡρ', 'γοργυρ', '', '', 'ᾱ', 'α', 'γοργῡ́ρᾱ', 'γοργυρα', ('f',), 'Nominative', 'Dual', False), ('γόργῡρᾰ', 'γόργῡρ', 'γοργυρ', '', '', 'αι', 'αι', 'γόργῡραι', 'γοργυραι', ('f',), 'Nominative', 'Plural', True), ('γόργῡρᾰ', 'γόργῡρ', 'γοργυρ', '', '', 'ᾱς', 'ας', 'γοργῡ́ρᾱς', 'γοργυρας', ('f',), 'Genitive', 'Singular', False), ('γόργῡρᾰ', 'γόργῡρ', 'γοργυρ', '', '', 'αιν', 'αιν', 'γοργῡ́ραιν', 'γοργυραιν', ('f',), 'Genitive', 'Dual', False), ('γόργῡρᾰ', 'γόργῡρ', 'γοργυρ', '', '', 'ῶν', 'ων', 'γοργῡρῶν', 'γοργυρων', ('f',), 'Genitive', 'Plural', False), ('γόργῡρᾰ', 'γόργῡρ', 'γοργυρ', '', '', 'ρᾳ', 'ρᾳ', 'γοργῡ́ρᾳ', 'γοργυρᾳ', ('f',), 'Dative', 'Singular', False), ('γόργῡρᾰ', 'γόργῡρ', 'γοργυρ', '', '', 'αιν', 'αιν', 'γοργῡ́ραιν', 'γοργυραιν', ('f',), 'Dative', 'Dual', False), ('γόργῡρᾰ', 'γόργῡρ', 'γοργυρ', '', '', 'αις', 'αις', 'γοργῡ́ραις', 'γοργυραις', ('f',), 'Dative', 'Plural', False), ('γόργῡρᾰ', 'γόργῡρ', 'γοργυρ', '', '', 'ᾰν', 'αν', 'γόργῡρᾰν', 'γοργυραν', ('f',), 'Accusative', 'Singular', True), ('γόργῡρᾰ', 'γόργῡρ', 'γοργυρ', '', '', 'ᾱ', 'α', 'γοργῡ́ρᾱ', 'γοργυρα', ('f',), 'Accusative', 'Dual', False), ('γόργῡρᾰ', 'γόργῡρ', 'γοργυρ', '', '', 'ᾱς', 'ας', 'γοργῡ́ρᾱς', 'γοργυρας', ('f',), 'Accusative', 'Plural', False), ('γόργῡρᾰ', 'γόργῡρ', 'γοργυρ', '', '', 'ᾰ', 'α', 'γόργῡρᾰ', 'γοργυρα', ('f',), 'Vocative', 'Singular', True), ('γόργῡρᾰ', 'γόργῡρ', 'γοργυρ', '', '', 'ᾱ', 'α', 'γοργῡ́ρᾱ', 'γοργυρα', ('f',), 'Vocative', 'Dual', False), ('γόργῡρᾰ', 'γόργῡρ', 'γοργυρ', '', '', 'αι', 'αι', 'γόργῡραι', 'γοργυραι', ('f',), 'Vocative', 'Plural', True), ('γῆ', 'γ', 'γ', '', '', 'ῆ', 'η', 'γῆ', 'γη', ('f',), 'Nominative', 'Singular', True), ('γῆ', 'γ', 'γ', '', '', 'ᾶ', 'α', 'γᾶ', 'γα', ('f',), 'Nominative', 'Dual', True), ('γῆ', 'γ', 'γ', '', '', 'έαι', 'εαι', 'γέαι', 'γεαι', ('f',), 'Nominative', 'Plural', True), ('γῆ', 'γ', 'γ', '', '', 'ῆς', 'ης', 'γῆς', 'γης', ('f',), 'Genitive', 'Singular', True), ('γῆ', 'γ', 'γ', '', '', 'αῖν', 'αιν', 'γαῖν', 'γαιν', ('f',), 'Genitive', 'Dual', True), ('γῆ', 'γ', 'γ', '', '', 'εῶν', 'εων', 'γεῶν', 'γεων', ('f',), 'Genitive', 'Plural', True), ('γῆ', 'γ', 'γ', '', '', 'ῇ', 'ῃ', 'γῇ', 'γῃ', ('f',), 'Dative', 'Singular', True), ('γῆ', 'γ', 'γ', '', '', 'αῖν', 'αιν', 'γαῖν', 'γαιν', ('f',), 'Dative', 'Dual', True), ('γῆ', 'γ', 'γ', '', '', 'εαῖς', 'εαις', 'γεαῖς', 'γεαις', ('f',), 'Dative', 'Plural', True), ('γῆ', 'γ', 'γ', '', '', 'ῆν', 'ην', 'γῆν', 'γην', ('f',), 'Accusative', 'Singular', True), ('γῆ', 'γ', 'γ', '', '', 'ᾶ', 'α', 'γᾶ', 'γα', ('f',), 'Accusative', 'Dual', True), ('γῆ', 'γ', 'γ', '', '', 'έᾱς', 'εας', 'γέᾱς', 'γεας', ('f',), 'Accusative', 'Plural', True), ('γῆ', 'γ', 'γ', '', '', 'ῆ', 'η', 'γῆ', 'γη', ('f',), 'Vocative', 'Singular', True), ('γῆ', 'γ', 'γ', '', '', 'ᾶ', 'α', 'γᾶ', 'γα', ('f',), 'Vocative', 'Dual', True), ('γῆ', 'γ', 'γ', '', '', 'έαι', 'εαι', 'γέαι', 'γεαι', ('f',), 'Vocative', 'Plural', True), ('δάρπη', 'δάρπ', 'δαρπ', '', '', 'η', 'η', 'δάρπη', 'δαρπη', ('f',), 'Nominative', 'Singular', True), ('δάρπη', 'δάρπ', 'δαρπ', '', '', 'ᾱ', 'α', 'δάρπᾱ', 'δαρπα', ('f',), 'Nominative', 'Dual', True), ('δάρπη', 'δάρπ', 'δαρπ', '', '', 'αι', 'αι', 'δάρπαι', 'δαρπαι', ('f',), 'Nominative', 'Plural', True), ('δάρπη', 'δάρπ', 'δαρπ', '', '', 'ης', 'ης', 'δάρπης', 'δαρπης', ('f',), 'Genitive', 'Singular', True), ('δάρπη', 'δάρπ', 'δαρπ', '', '', 'αιν', 'αιν', 'δάρπαιν', 'δαρπαιν', ('f',), 'Genitive', 'Dual', True), ('δάρπη', 'δάρπ', 'δαρπ', '', '', 'ῶν', 'ων', 'δαρπῶν', 'δαρπων', ('f',), 'Genitive', 'Plural', False), ('δάρπη', 'δάρπ', 'δαρπ', '', '', 'ῃ', 'ῃ', 'δάρπῃ', 'δαρπῃ', ('f',), 'Dative', 'Singular', True), ('δάρπη', 'δάρπ', 'δαρπ', '', '', 'αιν', 'αιν', 'δάρπαιν', 'δαρπαιν', ('f',), 'Dative', 'Dual', True), ('δάρπη', 'δάρπ', 'δαρπ', '', '', 'αις', 'αις', 'δάρπαις', 'δαρπαις', ('f',), 'Dative', 'Plural', True), ('δάρπη', 'δάρπ', 'δαρπ', '', '', 'ην', 'ην', 'δάρπην', 'δαρπην', ('f',), 'Accusative', 'Singular', True), ('δάρπη', 'δάρπ', 'δαρπ', '', '', 'ᾱ', 'α', 'δάρπᾱ', 'δαρπα', ('f',), 'Accusative', 'Dual', True), ('δάρπη', 'δάρπ', 'δαρπ', '', '', 'ᾱς', 'ας', 'δάρπᾱς', 'δαρπας', ('f',), 'Accusative', 'Plural', True), ('δάρπη', 'δάρπ', 'δαρπ', '', '', 'η', 'η', 'δάρπη', 'δαρπη', ('f',), 'Vocative', 'Singular', True), ('δάρπη', 'δάρπ', 'δαρπ', '', '', 'ᾱ', 'α', 'δάρπᾱ', 'δαρπα', ('f',), 'Vocative', 'Dual', True), ('δάρπη', 'δάρπ', 'δαρπ', '', '', 'αι', 'αι', 'δάρπαι', 'δαρπαι', ('f',), 'Vocative', 'Plural', True), ('δᾰ́φνη', 'δᾰ́φν', 'δαφν', '', '', 'η', 'η', 'δᾰ́φνη', 'δαφνη', ('f',), 'Nominative', 'Singular', True), ('δᾰ́φνη', 'δᾰ́φν', 'δαφν', '', '', 'ᾱ', 'α', 'δᾰ́φνᾱ', 'δαφνα', ('f',), 'Nominative', 'Dual', True), ('δᾰ́φνη', 'δᾰ́φν', 'δαφν', '', '', 'αι', 'αι', 'δᾰ́φναι', 'δαφναι', ('f',), 'Nominative', 'Plural', True), ('δᾰ́φνη', 'δᾰ́φν', 'δαφν', '', '', 'ης', 'ης', 'δᾰ́φνης', 'δαφνης', ('f',), 'Genitive', 'Singular', True), ('δᾰ́φνη', 'δᾰ́φν', 'δαφν', '', '', 'αιν', 'αιν', 'δᾰ́φναιν', 'δαφναιν', ('f',), 'Genitive', 'Dual', True), ('δᾰ́φνη', 'δᾰ́φν', 'δαφν', '', '', 'ῶν', 'ων', 'δᾰφνῶν', 'δαφνων', ('f',), 'Genitive', 'Plural', False), ('δᾰ́φνη', 'δᾰ́φν', 'δαφν', '', '', 'ῃ', 'ῃ', 'δᾰ́φνῃ', 'δαφνῃ', ('f',), 'Dative', 'Singular', True), ('δᾰ́φνη', 'δᾰ́φν', 'δαφν', '', '', 'αιν', 'αιν', 'δᾰ́φναιν', 'δαφναιν', ('f',), 'Dative', 'Dual', True), ('δᾰ́φνη', 'δᾰ́φν', 'δαφν', '', '', 'αις', 'αις', 'δᾰ́φναις', 'δαφναις', ('f',), 'Dative', 'Plural', True), ('δᾰ́φνη', 'δᾰ́φν', 'δαφν', '', '', 'ην', 'ην', 'δᾰ́φνην', 'δαφνην', ('f',), 'Accusative', 'Singular', True), ('δᾰ́φνη', 'δᾰ́φν', 'δαφν', '', '', 'ᾱ', 'α', 'δᾰ́φνᾱ', 'δαφνα', ('f',), 'Accusative', 'Dual', True), ('δᾰ́φνη', 'δᾰ́φν', 'δαφν', '', '', 'ᾱς', 'ας', 'δᾰ́φνᾱς', 'δαφνας', ('f',), 'Accusative', 'Plural', True), ('δᾰ́φνη', 'δᾰ́φν', 'δαφν', '', '', 'η', 'η', 'δᾰ́φνη', 'δαφνη', ('f',), 'Vocative', 'Singular', True), ('δᾰ́φνη', 'δᾰ́φν', 'δαφν', '', '', 'ᾱ', 'α', 'δᾰ́φνᾱ', 'δαφνα', ('f',), 'Vocative', 'Dual', True), ('δᾰ́φνη', 'δᾰ́φν', 'δαφν', '', '', 'αι', 'αι', 'δᾰ́φναι', 'δαφναι', ('f',), 'Vocative', 'Plural', True), ('δέκτης', 'δέκτ', 'δεκτ', '', '', 'ης', 'ης', 'δέκτης', 'δεκτης', ('m',), 'Nominative', 'Singular', True), ('δέκτης', 'δέκτ', 'δεκτ', '', '', 'ᾱ', 'α', 'δέκτᾱ', 'δεκτα', ('m',), 'Nominative', 'Dual', True), ('δέκτης', 'δέκτ', 'δεκτ', '', '', 'αι', 'αι', 'δέκται', 'δεκται', ('m',), 'Nominative', 'Plural', True), ('δέκτης', 'δέκτ', 'δεκτ', '', '', 'ου', 'ου', 'δέκτου', 'δεκτου', ('m',), 'Genitive', 'Singular', True), ('δέκτης', 'δέκτ', 'δεκτ', '', '', 'αιν', 'αιν', 'δέκταιν', 'δεκταιν', ('m',), 'Genitive', 'Dual', True), ('δέκτης', 'δέκτ', 'δεκτ', '', '', 'ῶν', 'ων', 'δεκτῶν', 'δεκτων', ('m',), 'Genitive', 'Plural', False), ('δέκτης', 'δέκτ', 'δεκτ', '', '', 'ῃ', 'ῃ', 'δέκτῃ', 'δεκτῃ', ('m',), 'Dative', 'Singular', True), ('δέκτης', 'δέκτ', 'δεκτ', '', '', 'αιν', 'αιν', 'δέκταιν', 'δεκταιν', ('m',), 'Dative', 'Dual', True), ('δέκτης', 'δέκτ', 'δεκτ', '', '', 'αις', 'αις', 'δέκταις', 'δεκταις', ('m',), 'Dative', 'Plural', True), ('δέκτης', 'δέκτ', 'δεκτ', '', '', 'ην', 'ην', 'δέκτην', 'δεκτην', ('m',), 'Accusative', 'Singular', True), ('δέκτης', 'δέκτ', 'δεκτ', '', '', 'ᾱ', 'α', 'δέκτᾱ', 'δεκτα', ('m',), 'Accusative', 'Dual', True), ('δέκτης', 'δέκτ', 'δεκτ', '', '', 'ᾱς', 'ας', 'δέκτᾱς', 'δεκτας', ('m',), 'Accusative', 'Plural', True), ('δέκτης', 'δέκτ', 'δεκτ', '', '', 'ᾰ', 'α', 'δέκτᾰ', 'δεκτα', ('m',), 'Vocative', 'Singular', True), ('δέκτης', 'δέκτ', 'δεκτ', '', '', 'ᾱ', 'α', 'δέκτᾱ', 'δεκτα', ('m',), 'Vocative', 'Dual', True), ('δέκτης', 'δέκτ', 'δεκτ', '', '', 'αι', 'αι', 'δέκται', 'δεκται', ('m',), 'Vocative', 'Plural', True), ('δέρη', 'δέρ', 'δερ', '', '', 'η', 'η', 'δέρη', 'δερη', ('f',), 'Nominative', 'Singular', True), ('δέρη', 'δέρ', 'δερ', '', '', 'ᾱ', 'α', 'δέρᾱ', 'δερα', ('f',), 'Nominative', 'Dual', True), ('δέρη', 'δέρ', 'δερ', '', '', 'αι', 'αι', 'δέραι', 'δεραι', ('f',), 'Nominative', 'Plural', True), ('δέρη', 'δέρ', 'δερ', '', '', 'ης', 'ης', 'δέρης', 'δερης', ('f',), 'Genitive', 'Singular', True), ('δέρη', 'δέρ', 'δερ', '', '', 'αιν', 'αιν', 'δέραιν', 'δεραιν', ('f',), 'Genitive', 'Dual', True), ('δέρη', 'δέρ', 'δερ', '', '', 'ῶν', 'ων', 'δερῶν', 'δερων', ('f',), 'Genitive', 'Plural', False), ('δέρη', 'δέρ', 'δερ', '', '', 'ῃ', 'ῃ', 'δέρῃ', 'δερῃ', ('f',), 'Dative', 'Singular', True), ('δέρη', 'δέρ', 'δερ', '', '', 'αιν', 'αιν', 'δέραιν', 'δεραιν', ('f',), 'Dative', 'Dual', True), ('δέρη', 'δέρ', 'δερ', '', '', 'αις', 'αις', 'δέραις', 'δεραις', ('f',), 'Dative', 'Plural', True), ('δέρη', 'δέρ', 'δερ', '', '', 'ην', 'ην', 'δέρην', 'δερην', ('f',), 'Accusative', 'Singular', True), ('δέρη', 'δέρ', 'δερ', '', '', 'ᾱ', 'α', 'δέρᾱ', 'δερα', ('f',), 'Accusative', 'Dual', True), ('δέρη', 'δέρ', 'δερ', '', '', 'ᾱς', 'ας', 'δέρᾱς', 'δερας', ('f',), 'Accusative', 'Plural', True), ('δέρη', 'δέρ', 'δερ', '', '', 'η', 'η', 'δέρη', 'δερη', ('f',), 'Vocative', 'Singular', True), ('δέρη', 'δέρ', 'δερ', '', '', 'ᾱ', 'α', 'δέρᾱ', 'δερα', ('f',), 'Vocative', 'Dual', True), ('δέρη', 'δέρ', 'δερ', '', '', 'αι', 'αι', 'δέραι', 'δεραι', ('f',), 'Vocative', 'Plural', True), ('δέσποινᾰ', 'δέσποιν', 'δεσποιν', '', '', 'ᾰ', 'α', 'δέσποινᾰ', 'δεσποινα', ('f',), 'Nominative', 'Singular', True), ('δέσποινᾰ', 'δέσποιν', 'δεσποιν', '', '', 'ᾱ', 'α', 'δεσποίνᾱ', 'δεσποινα', ('f',), 'Nominative', 'Dual', False), ('δέσποινᾰ', 'δέσποιν', 'δεσποιν', '', '', 'αι', 'αι', 'δέσποιναι', 'δεσποιναι', ('f',), 'Nominative', 'Plural', True), ('δέσποινᾰ', 'δέσποιν', 'δεσποιν', '', '', 'ης', 'ης', 'δεσποίνης', 'δεσποινης', ('f',), 'Genitive', 'Singular', False), ('δέσποινᾰ', 'δέσποιν', 'δεσποιν', '', '', 'αιν', 'αιν', 'δεσποίναιν', 'δεσποιναιν', ('f',), 'Genitive', 'Dual', False), ('δέσποινᾰ', 'δέσποιν', 'δεσποιν', '', '', 'ῶν', 'ων', 'δεσποινῶν', 'δεσποινων', ('f',), 'Genitive', 'Plural', False), ('δέσποινᾰ', 'δέσποιν', 'δεσποιν', '', '', 'νῃ', 'νῃ', 'δεσποίνῃ', 'δεσποινῃ', ('f',), 'Dative', 'Singular', False), ('δέσποινᾰ', 'δέσποιν', 'δεσποιν', '', '', 'αιν', 'αιν', 'δεσποίναιν', 'δεσποιναιν', ('f',), 'Dative', 'Dual', False), ('δέσποινᾰ', 'δέσποιν', 'δεσποιν', '', '', 'αις', 'αις', 'δεσποίναις', 'δεσποιναις', ('f',), 'Dative', 'Plural', False), ('δέσποινᾰ', 'δέσποιν', 'δεσποιν', '', '', 'ᾰν', 'αν', 'δέσποινᾰν', 'δεσποιναν', ('f',), 'Accusative', 'Singular', True), ('δέσποινᾰ', 'δέσποιν', 'δεσποιν', '', '', 'ᾱ', 'α', 'δεσποίνᾱ', 'δεσποινα', ('f',), 'Accusative', 'Dual', False), ('δέσποινᾰ', 'δέσποιν', 'δεσποιν', '', '', 'ᾱς', 'ας', 'δεσποίνᾱς', 'δεσποινας', ('f',), 'Accusative', 'Plural', False), ('δέσποινᾰ', 'δέσποιν', 'δεσποιν', '', '', 'ᾰ', 'α', 'δέσποινᾰ', 'δεσποινα', ('f',), 'Vocative', 'Singular', True), ('δέσποινᾰ', 'δέσποιν', 'δεσποιν', '', '', 'ᾱ', 'α', 'δεσποίνᾱ', 'δεσποινα', ('f',), 'Vocative', 'Dual', False), ('δέσποινᾰ', 'δέσποιν', 'δεσποιν', '', '', 'αι', 'αι', 'δέσποιναι', 'δεσποιναι', ('f',), 'Vocative', 'Plural', True), ('δήκτης', 'δήκτ', 'δηκτ', '', '', 'ης', 'ης', 'δήκτης', 'δηκτης', ('m',), 'Nominative', 'Singular', True), ('δήκτης', 'δήκτ', 'δηκτ', '', '', 'ᾱ', 'α', 'δήκτᾱ', 'δηκτα', ('m',), 'Nominative', 'Dual', True), ('δήκτης', 'δήκτ', 'δηκτ', '', '', 'αι', 'αι', 'δῆκται', 'δηκται', ('m',), 'Nominative', 'Plural', False), ('δήκτης', 'δήκτ', 'δηκτ', '', '', 'ου', 'ου', 'δήκτου', 'δηκτου', ('m',), 'Genitive', 'Singular', True), ('δήκτης', 'δήκτ', 'δηκτ', '', '', 'αιν', 'αιν', 'δήκταιν', 'δηκταιν', ('m',), 'Genitive', 'Dual', True), ('δήκτης', 'δήκτ', 'δηκτ', '', '', 'ῶν', 'ων', 'δηκτῶν', 'δηκτων', ('m',), 'Genitive', 'Plural', False), ('δήκτης', 'δήκτ', 'δηκτ', '', '', 'ῃ', 'ῃ', 'δήκτῃ', 'δηκτῃ', ('m',), 'Dative', 'Singular', True), ('δήκτης', 'δήκτ', 'δηκτ', '', '', 'αιν', 'αιν', 'δήκταιν', 'δηκταιν', ('m',), 'Dative', 'Dual', True), ('δήκτης', 'δήκτ', 'δηκτ', '', '', 'αις', 'αις', 'δήκταις', 'δηκταις', ('m',), 'Dative', 'Plural', True), ('δήκτης', 'δήκτ', 'δηκτ', '', '', 'ην', 'ην', 'δήκτην', 'δηκτην', ('m',), 'Accusative', 'Singular', True), ('δήκτης', 'δήκτ', 'δηκτ', '', '', 'ᾱ', 'α', 'δήκτᾱ', 'δηκτα', ('m',), 'Accusative', 'Dual', True), ('δήκτης', 'δήκτ', 'δηκτ', '', '', 'ᾱς', 'ας', 'δήκτᾱς', 'δηκτας', ('m',), 'Accusative', 'Plural', True), ('δήκτης', 'δήκτ', 'δηκτ', '', '', 'ᾰ', 'α', 'δῆκτᾰ', 'δηκτα', ('m',), 'Vocative', 'Singular', False), ('δήκτης', 'δήκτ', 'δηκτ', '', '', 'ᾱ', 'α', 'δήκτᾱ', 'δηκτα', ('m',), 'Vocative', 'Dual', True), ('δήκτης', 'δήκτ', 'δηκτ', '', '', 'αι', 'αι', 'δῆκται', 'δηκται', ('m',), 'Vocative', 'Plural', False), ('δῐ́αιτᾰ', 'δῐ́αιτ', 'διαιτ', '', '', 'ᾰ', 'α', 'δῐ́αιτᾰ', 'διαιτα', ('f',), 'Nominative', 'Singular', True), ('δῐ́αιτᾰ', 'δῐ́αιτ', 'διαιτ', '', '', 'ᾱ', 'α', 'δῐαίτᾱ', 'διαιτα', ('f',), 'Nominative', 'Dual', False), ('δῐ́αιτᾰ', 'δῐ́αιτ', 'διαιτ', '', '', 'αι', 'αι', 'δῐ́αιται', 'διαιται', ('f',), 'Nominative', 'Plural', True), ('δῐ́αιτᾰ', 'δῐ́αιτ', 'διαιτ', '', '', 'ης', 'ης', 'δῐαίτης', 'διαιτης', ('f',), 'Genitive', 'Singular', False), ('δῐ́αιτᾰ', 'δῐ́αιτ', 'διαιτ', '', '', 'αιν', 'αιν', 'δῐαίταιν', 'διαιταιν', ('f',), 'Genitive', 'Dual', False), ('δῐ́αιτᾰ', 'δῐ́αιτ', 'διαιτ', '', '', 'ῶν', 'ων', 'δῐαιτῶν', 'διαιτων', ('f',), 'Genitive', 'Plural', False), ('δῐ́αιτᾰ', 'δῐ́αιτ', 'διαιτ', '', '', 'τῃ', 'τῃ', 'δῐαίτῃ', 'διαιτῃ', ('f',), 'Dative', 'Singular', False), ('δῐ́αιτᾰ', 'δῐ́αιτ', 'διαιτ', '', '', 'αιν', 'αιν', 'δῐαίταιν', 'διαιταιν', ('f',), 'Dative', 'Dual', False), ('δῐ́αιτᾰ', 'δῐ́αιτ', 'διαιτ', '', '', 'αις', 'αις', 'δῐαίταις', 'διαιταις', ('f',), 'Dative', 'Plural', False), ('δῐ́αιτᾰ', 'δῐ́αιτ', 'διαιτ', '', '', 'ᾰν', 'αν', 'δῐ́αιτᾰν', 'διαιταν', ('f',), 'Accusative', 'Singular', True), ('δῐ́αιτᾰ', 'δῐ́αιτ', 'διαιτ', '', '', 'ᾱ', 'α', 'δῐαίτᾱ', 'διαιτα', ('f',), 'Accusative', 'Dual', False), ('δῐ́αιτᾰ', 'δῐ́αιτ', 'διαιτ', '', '', 'ᾱς', 'ας', 'δῐαίτᾱς', 'διαιτας', ('f',), 'Accusative', 'Plural', False), ('δῐ́αιτᾰ', 'δῐ́αιτ', 'διαιτ', '', '', 'ᾰ', 'α', 'δῐ́αιτᾰ', 'διαιτα', ('f',), 'Vocative', 'Singular', True), ('δῐ́αιτᾰ', 'δῐ́αιτ', 'διαιτ', '', '', 'ᾱ', 'α', 'δῐαίτᾱ', 'διαιτα', ('f',), 'Vocative', 'Dual', False), ('δῐ́αιτᾰ', 'δῐ́αιτ', 'διαιτ', '', '', 'αι', 'αι', 'δῐ́αιται', 'διαιται', ('f',), 'Vocative', 'Plural', True), ('δίκελλᾰ', 'δίκελλ', 'δικελλ', '', '', 'ᾰ', 'α', 'δίκελλᾰ', 'δικελλα', ('f',), 'Nominative', 'Singular', True), ('δίκελλᾰ', 'δίκελλ', 'δικελλ', '', '', 'ᾱ', 'α', 'δικέλλᾱ', 'δικελλα', ('f',), 'Nominative', 'Dual', False), ('δίκελλᾰ', 'δίκελλ', 'δικελλ', '', '', 'αι', 'αι', 'δίκελλαι', 'δικελλαι', ('f',), 'Nominative', 'Plural', True), ('δίκελλᾰ', 'δίκελλ', 'δικελλ', '', '', 'ης', 'ης', 'δικέλλης', 'δικελλης', ('f',), 'Genitive', 'Singular', False), ('δίκελλᾰ', 'δίκελλ', 'δικελλ', '', '', 'αιν', 'αιν', 'δικέλλαιν', 'δικελλαιν', ('f',), 'Genitive', 'Dual', False), ('δίκελλᾰ', 'δίκελλ', 'δικελλ', '', '', 'ῶν', 'ων', 'δικελλῶν', 'δικελλων', ('f',), 'Genitive', 'Plural', False), ('δίκελλᾰ', 'δίκελλ', 'δικελλ', '', '', 'λῃ', 'λῃ', 'δικέλλῃ', 'δικελλῃ', ('f',), 'Dative', 'Singular', False), ('δίκελλᾰ', 'δίκελλ', 'δικελλ', '', '', 'αιν', 'αιν', 'δικέλλαιν', 'δικελλαιν', ('f',), 'Dative', 'Dual', False), ('δίκελλᾰ', 'δίκελλ', 'δικελλ', '', '', 'αις', 'αις', 'δικέλλαις', 'δικελλαις', ('f',), 'Dative', 'Plural', False), ('δίκελλᾰ', 'δίκελλ', 'δικελλ', '', '', 'ᾰν', 'αν', 'δίκελλᾰν', 'δικελλαν', ('f',), 'Accusative', 'Singular', True), ('δίκελλᾰ', 'δίκελλ', 'δικελλ', '', '', 'ᾱ', 'α', 'δικέλλᾱ', 'δικελλα', ('f',), 'Accusative', 'Dual', False), ('δίκελλᾰ', 'δίκελλ', 'δικελλ', '', '', 'ᾱς', 'ας', 'δικέλλᾱς', 'δικελλας', ('f',), 'Accusative', 'Plural', False), ('δίκελλᾰ', 'δίκελλ', 'δικελλ', '', '', 'ᾰ', 'α', 'δίκελλᾰ', 'δικελλα', ('f',), 'Vocative', 'Singular', True), ('δίκελλᾰ', 'δίκελλ', 'δικελλ', '', '', 'ᾱ', 'α', 'δικέλλᾱ', 'δικελλα', ('f',), 'Vocative', 'Dual', False), ('δίκελλᾰ', 'δίκελλ', 'δικελλ', '', '', 'αι', 'αι', 'δίκελλαι', 'δικελλαι', ('f',), 'Vocative', 'Plural', True), ('δῐ́κη', 'δῐ́κ', 'δικ', '', '', 'η', 'η', 'δῐ́κη', 'δικη', ('f',), 'Nominative', 'Singular', True), ('δῐ́κη', 'δῐ́κ', 'δικ', '', '', 'ᾱ', 'α', 'δῐ́κᾱ', 'δικα', ('f',), 'Nominative', 'Dual', True), ('δῐ́κη', 'δῐ́κ', 'δικ', '', '', 'αι', 'αι', 'δῐ́και', 'δικαι', ('f',), 'Nominative', 'Plural', True), ('δῐ́κη', 'δῐ́κ', 'δικ', '', '', 'ης', 'ης', 'δῐ́κης', 'δικης', ('f',), 'Genitive', 'Singular', True), ('δῐ́κη', 'δῐ́κ', 'δικ', '', '', 'αιν', 'αιν', 'δῐ́καιν', 'δικαιν', ('f',), 'Genitive', 'Dual', True), ('δῐ́κη', 'δῐ́κ', 'δικ', '', '', 'ῶν', 'ων', 'δῐκῶν', 'δικων', ('f',), 'Genitive', 'Plural', False), ('δῐ́κη', 'δῐ́κ', 'δικ', '', '', 'ῃ', 'ῃ', 'δῐ́κῃ', 'δικῃ', ('f',), 'Dative', 'Singular', True), ('δῐ́κη', 'δῐ́κ', 'δικ', '', '', 'αιν', 'αιν', 'δῐ́καιν', 'δικαιν', ('f',), 'Dative', 'Dual', True), ('δῐ́κη', 'δῐ́κ', 'δικ', '', '', 'αις', 'αις', 'δῐ́καις', 'δικαις', ('f',), 'Dative', 'Plural', True), ('δῐ́κη', 'δῐ́κ', 'δικ', '', '', 'ην', 'ην', 'δῐ́κην', 'δικην', ('f',), 'Accusative', 'Singular', True), ('δῐ́κη', 'δῐ́κ', 'δικ', '', '', 'ᾱ', 'α', 'δῐ́κᾱ', 'δικα', ('f',), 'Accusative', 'Dual', True), ('δῐ́κη', 'δῐ́κ', 'δικ', '', '', 'ᾱς', 'ας', 'δῐ́κᾱς', 'δικας', ('f',), 'Accusative', 'Plural', True), ('δῐ́κη', 'δῐ́κ', 'δικ', '', '', 'η', 'η', 'δῐ́κη', 'δικη', ('f',), 'Vocative', 'Singular', True), ('δῐ́κη', 'δῐ́κ', 'δικ', '', '', 'ᾱ', 'α', 'δῐ́κᾱ', 'δικα', ('f',), 'Vocative', 'Dual', True), ('δῐ́κη', 'δῐ́κ', 'δικ', '', '', 'αι', 'αι', 'δῐ́και', 'δικαι', ('f',), 'Vocative', 'Plural', True), ('δῑ́νη', 'δῑ́ν', 'διν', '', '', 'η', 'η', 'δῑ́νη', 'δινη', ('f',), 'Nominative', 'Singular', True), ('δῑ́νη', 'δῑ́ν', 'διν', '', '', 'ᾱ', 'α', 'δῑ́νᾱ', 'δινα', ('f',), 'Nominative', 'Dual', True), ('δῑ́νη', 'δῑ́ν', 'διν', '', '', 'αι', 'αι', 'δῖναι', 'διναι', ('f',), 'Nominative', 'Plural', False), ('δῑ́νη', 'δῑ́ν', 'διν', '', '', 'ης', 'ης', 'δῑ́νης', 'δινης', ('f',), 'Genitive', 'Singular', True), ('δῑ́νη', 'δῑ́ν', 'διν', '', '', 'αιν', 'αιν', 'δῑ́ναιν', 'διναιν', ('f',), 'Genitive', 'Dual', True), ('δῑ́νη', 'δῑ́ν', 'διν', '', '', 'ῶν', 'ων', 'δῑνῶν', 'δινων', ('f',), 'Genitive', 'Plural', False), ('δῑ́νη', 'δῑ́ν', 'διν', '', '', 'ῃ', 'ῃ', 'δῑ́νῃ', 'δινῃ', ('f',), 'Dative', 'Singular', True), ('δῑ́νη', 'δῑ́ν', 'διν', '', '', 'αιν', 'αιν', 'δῑ́ναιν', 'διναιν', ('f',), 'Dative', 'Dual', True), ('δῑ́νη', 'δῑ́ν', 'διν', '', '', 'αις', 'αις', 'δῑ́ναις', 'διναις', ('f',), 'Dative', 'Plural', True), ('δῑ́νη', 'δῑ́ν', 'διν', '', '', 'ην', 'ην', 'δῑ́νην', 'δινην', ('f',), 'Accusative', 'Singular', True), ('δῑ́νη', 'δῑ́ν', 'διν', '', '', 'ᾱ', 'α', 'δῑ́νᾱ', 'δινα', ('f',), 'Accusative', 'Dual', True), ('δῑ́νη', 'δῑ́ν', 'διν', '', '', 'ᾱς', 'ας', 'δῑ́νᾱς', 'δινας', ('f',), 'Accusative', 'Plural', True), ('δῑ́νη', 'δῑ́ν', 'διν', '', '', 'η', 'η', 'δῑ́νη', 'δινη', ('f',), 'Vocative', 'Singular', True), ('δῑ́νη', 'δῑ́ν', 'διν', '', '', 'ᾱ', 'α', 'δῑ́νᾱ', 'δινα', ('f',), 'Vocative', 'Dual', True), ('δῑ́νη', 'δῑ́ν', 'διν', '', '', 'αι', 'αι', 'δῖναι', 'διναι', ('f',), 'Vocative', 'Plural', False), ('δῐ́ψᾰ', 'δῐ́ψ', 'διψ', '', '', 'ᾰ', 'α', 'δῐ́ψᾰ', 'διψα', ('f',), 'Nominative', 'Singular', True), ('δῐ́ψᾰ', 'δῐ́ψ', 'διψ', '', '', 'ᾱ', 'α', 'δῐ́ψᾱ', 'διψα', ('f',), 'Nominative', 'Dual', True), ('δῐ́ψᾰ', 'δῐ́ψ', 'διψ', '', '', 'αι', 'αι', 'δῐ́ψαι', 'διψαι', ('f',), 'Nominative', 'Plural', True), ('δῐ́ψᾰ', 'δῐ́ψ', 'διψ', '', '', 'ης', 'ης', 'δῐ́ψης', 'διψης', ('f',), 'Genitive', 'Singular', True), ('δῐ́ψᾰ', 'δῐ́ψ', 'διψ', '', '', 'αιν', 'αιν', 'δῐ́ψαιν', 'διψαιν', ('f',), 'Genitive', 'Dual', True), ('δῐ́ψᾰ', 'δῐ́ψ', 'διψ', '', '', 'ῶν', 'ων', 'δῐψῶν', 'διψων', ('f',), 'Genitive', 'Plural', False), ('δῐ́ψᾰ', 'δῐ́ψ', 'διψ', '', '', 'ῃ', 'ῃ', 'δῐ́ψῃ', 'διψῃ', ('f',), 'Dative', 'Singular', True), ('δῐ́ψᾰ', 'δῐ́ψ', 'διψ', '', '', 'αιν', 'αιν', 'δῐ́ψαιν', 'διψαιν', ('f',), 'Dative', 'Dual', True), ('δῐ́ψᾰ', 'δῐ́ψ', 'διψ', '', '', 'αις', 'αις', 'δῐ́ψαις', 'διψαις', ('f',), 'Dative', 'Plural', True), ('δῐ́ψᾰ', 'δῐ́ψ', 'διψ', '', '', 'ᾰν', 'αν', 'δῐ́ψᾰν', 'διψαν', ('f',), 'Accusative', 'Singular', True), ('δῐ́ψᾰ', 'δῐ́ψ', 'διψ', '', '', 'ᾱ', 'α', 'δῐ́ψᾱ', 'διψα', ('f',), 'Accusative', 'Dual', True), ('δῐ́ψᾰ', 'δῐ́ψ', 'διψ', '', '', 'ᾱς', 'ας', 'δῐ́ψᾱς', 'διψας', ('f',), 'Accusative', 'Plural', True), ('δῐ́ψᾰ', 'δῐ́ψ', 'διψ', '', '', 'ᾰ', 'α', 'δῐ́ψᾰ', 'διψα', ('f',), 'Vocative', 'Singular', True), ('δῐ́ψᾰ', 'δῐ́ψ', 'διψ', '', '', 'ᾱ', 'α', 'δῐ́ψᾱ', 'διψα', ('f',), 'Vocative', 'Dual', True), ('δῐ́ψᾰ', 'δῐ́ψ', 'διψ', '', '', 'αι', 'αι', 'δῐ́ψαι', 'διψαι', ('f',), 'Vocative', 'Plural', True), ('δαιτροσῠ́νη', 'δαιτροσῠ́ν', 'δαιτροσυν', '', '', 'η', 'η', 'δαιτροσῠ́νη', 'δαιτροσυνη', ('f',), 'Nominative', 'Singular', True), ('δαιτροσῠ́νη', 'δαιτροσῠ́ν', 'δαιτροσυν', '', '', 'ᾱ', 'α', 'δαιτροσῠ́νᾱ', 'δαιτροσυνα', ('f',), 'Nominative', 'Dual', True), ('δαιτροσῠ́νη', 'δαιτροσῠ́ν', 'δαιτροσυν', '', '', 'αι', 'αι', 'δαιτροσῠ́ναι', 'δαιτροσυναι', ('f',), 'Nominative', 'Plural', True), ('δαιτροσῠ́νη', 'δαιτροσῠ́ν', 'δαιτροσυν', '', '', 'ης', 'ης', 'δαιτροσῠ́νης', 'δαιτροσυνης', ('f',), 'Genitive', 'Singular', True), ('δαιτροσῠ́νη', 'δαιτροσῠ́ν', 'δαιτροσυν', '', '', 'αιν', 'αιν', 'δαιτροσῠ́ναιν', 'δαιτροσυναιν', ('f',), 'Genitive', 'Dual', True), ('δαιτροσῠ́νη', 'δαιτροσῠ́ν', 'δαιτροσυν', '', '', 'ῶν', 'ων', 'δαιτροσῠνῶν', 'δαιτροσυνων', ('f',), 'Genitive', 'Plural', False), ('δαιτροσῠ́νη', 'δαιτροσῠ́ν', 'δαιτροσυν', '', '', 'ῃ', 'ῃ', 'δαιτροσῠ́νῃ', 'δαιτροσυνῃ', ('f',), 'Dative', 'Singular', True), ('δαιτροσῠ́νη', 'δαιτροσῠ́ν', 'δαιτροσυν', '', '', 'αιν', 'αιν', 'δαιτροσῠ́ναιν', 'δαιτροσυναιν', ('f',), 'Dative', 'Dual', True), ('δαιτροσῠ́νη', 'δαιτροσῠ́ν', 'δαιτροσυν', '', '', 'αις', 'αις', 'δαιτροσῠ́ναις', 'δαιτροσυναις', ('f',), 'Dative', 'Plural', True), ('δαιτροσῠ́νη', 'δαιτροσῠ́ν', 'δαιτροσυν', '', '', 'ην', 'ην', 'δαιτροσῠ́νην', 'δαιτροσυνην', ('f',), 'Accusative', 'Singular', True), ('δαιτροσῠ́νη', 'δαιτροσῠ́ν', 'δαιτροσυν', '', '', 'ᾱ', 'α', 'δαιτροσῠ́νᾱ', 'δαιτροσυνα', ('f',), 'Accusative', 'Dual', True), ('δαιτροσῠ́νη', 'δαιτροσῠ́ν', 'δαιτροσυν', '', '', 'ᾱς', 'ας', 'δαιτροσῠ́νᾱς', 'δαιτροσυνας', ('f',), 'Accusative', 'Plural', True), ('δαιτροσῠ́νη', 'δαιτροσῠ́ν', 'δαιτροσυν', '', '', 'η', 'η', 'δαιτροσῠ́νη', 'δαιτροσυνη', ('f',), 'Vocative', 'Singular', True), ('δαιτροσῠ́νη', 'δαιτροσῠ́ν', 'δαιτροσυν', '', '', 'ᾱ', 'α', 'δαιτροσῠ́νᾱ', 'δαιτροσυνα', ('f',), 'Vocative', 'Dual', True), ('δαιτροσῠ́νη', 'δαιτροσῠ́ν', 'δαιτροσυν', '', '', 'αι', 'αι', 'δαιτροσῠ́ναι', 'δαιτροσυναι', ('f',), 'Vocative', 'Plural', True), ('δᾰκτῠλῐοθήκη', 'δᾰκτῠλῐοθήκ', 'δακτυλιοθηκ', '', '', 'η', 'η', 'δᾰκτῠλῐοθήκη', 'δακτυλιοθηκη', ('f',), 'Nominative', 'Singular', True), ('δᾰκτῠλῐοθήκη', 'δᾰκτῠλῐοθήκ', 'δακτυλιοθηκ', '', '', 'ᾱ', 'α', 'δᾰκτῠλῐοθήκᾱ', 'δακτυλιοθηκα', ('f',), 'Nominative', 'Dual', True), ('δᾰκτῠλῐοθήκη', 'δᾰκτῠλῐοθήκ', 'δακτυλιοθηκ', '', '', 'αι', 'αι', 'δᾰκτῠλῐοθῆκαι', 'δακτυλιοθηκαι', ('f',), 'Nominative', 'Plural', False), ('δᾰκτῠλῐοθήκη', 'δᾰκτῠλῐοθήκ', 'δακτυλιοθηκ', '', '', 'ης', 'ης', 'δᾰκτῠλῐοθήκης', 'δακτυλιοθηκης', ('f',), 'Genitive', 'Singular', True), ('δᾰκτῠλῐοθήκη', 'δᾰκτῠλῐοθήκ', 'δακτυλιοθηκ', '', '', 'αιν', 'αιν', 'δᾰκτῠλῐοθήκαιν', 'δακτυλιοθηκαιν', ('f',), 'Genitive', 'Dual', True), ('δᾰκτῠλῐοθήκη', 'δᾰκτῠλῐοθήκ', 'δακτυλιοθηκ', '', '', 'ῶν', 'ων', 'δᾰκτῠλῐοθηκῶν', 'δακτυλιοθηκων', ('f',), 'Genitive', 'Plural', False), ('δᾰκτῠλῐοθήκη', 'δᾰκτῠλῐοθήκ', 'δακτυλιοθηκ', '', '', 'ῃ', 'ῃ', 'δᾰκτῠλῐοθήκῃ', 'δακτυλιοθηκῃ', ('f',), 'Dative', 'Singular', True), ('δᾰκτῠλῐοθήκη', 'δᾰκτῠλῐοθήκ', 'δακτυλιοθηκ', '', '', 'αιν', 'αιν', 'δᾰκτῠλῐοθήκαιν', 'δακτυλιοθηκαιν', ('f',), 'Dative', 'Dual', True), ('δᾰκτῠλῐοθήκη', 'δᾰκτῠλῐοθήκ', 'δακτυλιοθηκ', '', '', 'αις', 'αις', 'δᾰκτῠλῐοθήκαις', 'δακτυλιοθηκαις', ('f',), 'Dative', 'Plural', True), ('δᾰκτῠλῐοθήκη', 'δᾰκτῠλῐοθήκ', 'δακτυλιοθηκ', '', '', 'ην', 'ην', 'δᾰκτῠλῐοθήκην', 'δακτυλιοθηκην', ('f',), 'Accusative', 'Singular', True), ('δᾰκτῠλῐοθήκη', 'δᾰκτῠλῐοθήκ', 'δακτυλιοθηκ', '', '', 'ᾱ', 'α', 'δᾰκτῠλῐοθήκᾱ', 'δακτυλιοθηκα', ('f',), 'Accusative', 'Dual', True), ('δᾰκτῠλῐοθήκη', 'δᾰκτῠλῐοθήκ', 'δακτυλιοθηκ', '', '', 'ᾱς', 'ας', 'δᾰκτῠλῐοθήκᾱς', 'δακτυλιοθηκας', ('f',), 'Accusative', 'Plural', True), ('δᾰκτῠλῐοθήκη', 'δᾰκτῠλῐοθήκ', 'δακτυλιοθηκ', '', '', 'η', 'η', 'δᾰκτῠλῐοθήκη', 'δακτυλιοθηκη', ('f',), 'Vocative', 'Singular', True), ('δᾰκτῠλῐοθήκη', 'δᾰκτῠλῐοθήκ', 'δακτυλιοθηκ', '', '', 'ᾱ', 'α', 'δᾰκτῠλῐοθήκᾱ', 'δακτυλιοθηκα', ('f',), 'Vocative', 'Dual', True), ('δᾰκτῠλῐοθήκη', 'δᾰκτῠλῐοθήκ', 'δακτυλιοθηκ', '', '', 'αι', 'αι', 'δᾰκτῠλῐοθῆκαι', 'δακτυλιοθηκαι', ('f',), 'Vocative', 'Plural', False), ('δᾰμᾰ́λης', 'δᾰμᾰ́λ', 'δαμαλ', '', '', 'ης', 'ης', 'δᾰμᾰ́λης', 'δαμαλης', ('m',), 'Nominative', 'Singular', True), ('δᾰμᾰ́λης', 'δᾰμᾰ́λ', 'δαμαλ', '', '', 'ᾱ', 'α', 'δᾰμᾰ́λᾱ', 'δαμαλα', ('m',), 'Nominative', 'Dual', True), ('δᾰμᾰ́λης', 'δᾰμᾰ́λ', 'δαμαλ', '', '', 'αι', 'αι', 'δᾰμᾰ́λαι', 'δαμαλαι', ('m',), 'Nominative', 'Plural', True), ('δᾰμᾰ́λης', 'δᾰμᾰ́λ', 'δαμαλ', '', '', 'ου', 'ου', 'δᾰμᾰ́λου', 'δαμαλου', ('m',), 'Genitive', 'Singular', True), ('δᾰμᾰ́λης', 'δᾰμᾰ́λ', 'δαμαλ', '', '', 'αιν', 'αιν', 'δᾰμᾰ́λαιν', 'δαμαλαιν', ('m',), 'Genitive', 'Dual', True), ('δᾰμᾰ́λης', 'δᾰμᾰ́λ', 'δαμαλ', '', '', 'ῶν', 'ων', 'δᾰμᾰλῶν', 'δαμαλων', ('m',), 'Genitive', 'Plural', False), ('δᾰμᾰ́λης', 'δᾰμᾰ́λ', 'δαμαλ', '', '', 'ῃ', 'ῃ', 'δᾰμᾰ́λῃ', 'δαμαλῃ', ('m',), 'Dative', 'Singular', True), ('δᾰμᾰ́λης', 'δᾰμᾰ́λ', 'δαμαλ', '', '', 'αιν', 'αιν', 'δᾰμᾰ́λαιν', 'δαμαλαιν', ('m',), 'Dative', 'Dual', True), ('δᾰμᾰ́λης', 'δᾰμᾰ́λ', 'δαμαλ', '', '', 'αις', 'αις', 'δᾰμᾰ́λαις', 'δαμαλαις', ('m',), 'Dative', 'Plural', True), ('δᾰμᾰ́λης', 'δᾰμᾰ́λ', 'δαμαλ', '', '', 'ην', 'ην', 'δᾰμᾰ́λην', 'δαμαλην', ('m',), 'Accusative', 'Singular', True), ('δᾰμᾰ́λης', 'δᾰμᾰ́λ', 'δαμαλ', '', '', 'ᾱ', 'α', 'δᾰμᾰ́λᾱ', 'δαμαλα', ('m',), 'Accusative', 'Dual', True), ('δᾰμᾰ́λης', 'δᾰμᾰ́λ', 'δαμαλ', '', '', 'ᾱς', 'ας', 'δᾰμᾰ́λᾱς', 'δαμαλας', ('m',), 'Accusative', 'Plural', True), ('δᾰμᾰ́λης', 'δᾰμᾰ́λ', 'δαμαλ', '', '', 'η', 'η', 'δᾰμᾰ́λη', 'δαμαλη', ('m',), 'Vocative', 'Singular', True), ('δᾰμᾰ́λης', 'δᾰμᾰ́λ', 'δαμαλ', '', '', 'ᾱ', 'α', 'δᾰμᾰ́λᾱ', 'δαμαλα', ('m',), 'Vocative', 'Dual', True), ('δᾰμᾰ́λης', 'δᾰμᾰ́λ', 'δαμαλ', '', '', 'αι', 'αι', 'δᾰμᾰ́λαι', 'δαμαλαι', ('m',), 'Vocative', 'Plural', True), ('δᾰνᾰ́κη', 'δᾰνᾰ́κ', 'δανακ', '', '', 'η', 'η', 'δᾰνᾰ́κη', 'δανακη', ('f',), 'Nominative', 'Singular', True), ('δᾰνᾰ́κη', 'δᾰνᾰ́κ', 'δανακ', '', '', 'ᾱ', 'α', 'δᾰνᾰ́κᾱ', 'δανακα', ('f',), 'Nominative', 'Dual', True), ('δᾰνᾰ́κη', 'δᾰνᾰ́κ', 'δανακ', '', '', 'αι', 'αι', 'δᾰνᾰ́και', 'δανακαι', ('f',), 'Nominative', 'Plural', True), ('δᾰνᾰ́κη', 'δᾰνᾰ́κ', 'δανακ', '', '', 'ης', 'ης', 'δᾰνᾰ́κης', 'δανακης', ('f',), 'Genitive', 'Singular', True), ('δᾰνᾰ́κη', 'δᾰνᾰ́κ', 'δανακ', '', '', 'αιν', 'αιν', 'δᾰνᾰ́καιν', 'δανακαιν', ('f',), 'Genitive', 'Dual', True), ('δᾰνᾰ́κη', 'δᾰνᾰ́κ', 'δανακ', '', '', 'ῶν', 'ων', 'δᾰνᾰκῶν', 'δανακων', ('f',), 'Genitive', 'Plural', False), ('δᾰνᾰ́κη', 'δᾰνᾰ́κ', 'δανακ', '', '', 'ῃ', 'ῃ', 'δᾰνᾰ́κῃ', 'δανακῃ', ('f',), 'Dative', 'Singular', True), ('δᾰνᾰ́κη', 'δᾰνᾰ́κ', 'δανακ', '', '', 'αιν', 'αιν', 'δᾰνᾰ́καιν', 'δανακαιν', ('f',), 'Dative', 'Dual', True), ('δᾰνᾰ́κη', 'δᾰνᾰ́κ', 'δανακ', '', '', 'αις', 'αις', 'δᾰνᾰ́καις', 'δανακαις', ('f',), 'Dative', 'Plural', True), ('δᾰνᾰ́κη', 'δᾰνᾰ́κ', 'δανακ', '', '', 'ην', 'ην', 'δᾰνᾰ́κην', 'δανακην', ('f',), 'Accusative', 'Singular', True), ('δᾰνᾰ́κη', 'δᾰνᾰ́κ', 'δανακ', '', '', 'ᾱ', 'α', 'δᾰνᾰ́κᾱ', 'δανακα', ('f',), 'Accusative', 'Dual', True), ('δᾰνᾰ́κη', 'δᾰνᾰ́κ', 'δανακ', '', '', 'ᾱς', 'ας', 'δᾰνᾰ́κᾱς', 'δανακας', ('f',), 'Accusative', 'Plural', True), ('δᾰνᾰ́κη', 'δᾰνᾰ́κ', 'δανακ', '', '', 'η', 'η', 'δᾰνᾰ́κη', 'δανακη', ('f',), 'Vocative', 'Singular', True), ('δᾰνᾰ́κη', 'δᾰνᾰ́κ', 'δανακ', '', '', 'ᾱ', 'α', 'δᾰνᾰ́κᾱ', 'δανακα', ('f',), 'Vocative', 'Dual', True), ('δᾰνᾰ́κη', 'δᾰνᾰ́κ', 'δανακ', '', '', 'αι', 'αι', 'δᾰνᾰ́και', 'δανακαι', ('f',), 'Vocative', 'Plural', True), ('δᾰνειστής', 'δᾰνειστ', 'δανειστ', '', '', 'ής', 'ης', 'δᾰνειστής', 'δανειστης', ('m',), 'Nominative', 'Singular', True), ('δᾰνειστής', 'δᾰνειστ', 'δανειστ', '', '', 'ᾱ́', 'α', 'δᾰνειστᾱ́', 'δανειστα', ('m',), 'Nominative', 'Dual', True), ('δᾰνειστής', 'δᾰνειστ', 'δανειστ', '', '', 'αί', 'αι', 'δᾰνεισταί', 'δανεισται', ('m',), 'Nominative', 'Plural', True), ('δᾰνειστής', 'δᾰνειστ', 'δανειστ', '', '', 'οῦ', 'ου', 'δᾰνειστοῦ', 'δανειστου', ('m',), 'Genitive', 'Singular', True), ('δᾰνειστής', 'δᾰνειστ', 'δανειστ', '', '', 'αῖν', 'αιν', 'δᾰνεισταῖν', 'δανεισταιν', ('m',), 'Genitive', 'Dual', True), ('δᾰνειστής', 'δᾰνειστ', 'δανειστ', '', '', 'ῶν', 'ων', 'δᾰνειστῶν', 'δανειστων', ('m',), 'Genitive', 'Plural', True), ('δᾰνειστής', 'δᾰνειστ', 'δανειστ', '', '', 'ῇ', 'ῃ', 'δᾰνειστῇ', 'δανειστῃ', ('m',), 'Dative', 'Singular', True), ('δᾰνειστής', 'δᾰνειστ', 'δανειστ', '', '', 'αῖν', 'αιν', 'δᾰνεισταῖν', 'δανεισταιν', ('m',), 'Dative', 'Dual', True), ('δᾰνειστής', 'δᾰνειστ', 'δανειστ', '', '', 'αῖς', 'αις', 'δᾰνεισταῖς', 'δανεισταις', ('m',), 'Dative', 'Plural', True), ('δᾰνειστής', 'δᾰνειστ', 'δανειστ', '', '', 'ήν', 'ην', 'δᾰνειστήν', 'δανειστην', ('m',), 'Accusative', 'Singular', True), ('δᾰνειστής', 'δᾰνειστ', 'δανειστ', '', '', 'ᾱ́', 'α', 'δᾰνειστᾱ́', 'δανειστα', ('m',), 'Accusative', 'Dual', True), ('δᾰνειστής', 'δᾰνειστ', 'δανειστ', '', '', 'ᾱ́ς', 'ας', 'δᾰνειστᾱ́ς', 'δανειστας', ('m',), 'Accusative', 'Plural', True), ('δᾰνειστής', 'δᾰνειστ', 'δανειστ', '', '', 'ᾰ́', 'α', 'δᾰνειστᾰ́', 'δανειστα', ('m',), 'Vocative', 'Singular', True), ('δᾰνειστής', 'δᾰνειστ', 'δανειστ', '', '', 'ᾱ́', 'α', 'δᾰνειστᾱ́', 'δανειστα', ('m',), 'Vocative', 'Dual', True), ('δᾰνειστής', 'δᾰνειστ', 'δανειστ', '', '', 'αί', 'αι', 'δᾰνεισταί', 'δανεισται', ('m',), 'Vocative', 'Plural', True), ('δᾰπᾰ́νη', 'δᾰπᾰ́ν', 'δαπαν', '', '', 'η', 'η', 'δᾰπᾰ́νη', 'δαπανη', ('f',), 'Nominative', 'Singular', True), ('δᾰπᾰ́νη', 'δᾰπᾰ́ν', 'δαπαν', '', '', 'ᾱ', 'α', 'δᾰπᾰ́νᾱ', 'δαπανα', ('f',), 'Nominative', 'Dual', True), ('δᾰπᾰ́νη', 'δᾰπᾰ́ν', 'δαπαν', '', '', 'αι', 'αι', 'δᾰπᾰ́ναι', 'δαπαναι', ('f',), 'Nominative', 'Plural', True), ('δᾰπᾰ́νη', 'δᾰπᾰ́ν', 'δαπαν', '', '', 'ης', 'ης', 'δᾰπᾰ́νης', 'δαπανης', ('f',), 'Genitive', 'Singular', True), ('δᾰπᾰ́νη', 'δᾰπᾰ́ν', 'δαπαν', '', '', 'αιν', 'αιν', 'δᾰπᾰ́ναιν', 'δαπαναιν', ('f',), 'Genitive', 'Dual', True), ('δᾰπᾰ́νη', 'δᾰπᾰ́ν', 'δαπαν', '', '', 'ῶν', 'ων', 'δᾰπᾰνῶν', 'δαπανων', ('f',), 'Genitive', 'Plural', False), ('δᾰπᾰ́νη', 'δᾰπᾰ́ν', 'δαπαν', '', '', 'ῃ', 'ῃ', 'δᾰπᾰ́νῃ', 'δαπανῃ', ('f',), 'Dative', 'Singular', True), ('δᾰπᾰ́νη', 'δᾰπᾰ́ν', 'δαπαν', '', '', 'αιν', 'αιν', 'δᾰπᾰ́ναιν', 'δαπαναιν', ('f',), 'Dative', 'Dual', True), ('δᾰπᾰ́νη', 'δᾰπᾰ́ν', 'δαπαν', '', '', 'αις', 'αις', 'δᾰπᾰ́ναις', 'δαπαναις', ('f',), 'Dative', 'Plural', True), ('δᾰπᾰ́νη', 'δᾰπᾰ́ν', 'δαπαν', '', '', 'ην', 'ην', 'δᾰπᾰ́νην', 'δαπανην', ('f',), 'Accusative', 'Singular', True), ('δᾰπᾰ́νη', 'δᾰπᾰ́ν', 'δαπαν', '', '', 'ᾱ', 'α', 'δᾰπᾰ́νᾱ', 'δαπανα', ('f',), 'Accusative', 'Dual', True), ('δᾰπᾰ́νη', 'δᾰπᾰ́ν', 'δαπαν', '', '', 'ᾱς', 'ας', 'δᾰπᾰ́νᾱς', 'δαπανας', ('f',), 'Accusative', 'Plural', True), ('δᾰπᾰ́νη', 'δᾰπᾰ́ν', 'δαπαν', '', '', 'η', 'η', 'δᾰπᾰ́νη', 'δαπανη', ('f',), 'Vocative', 'Singular', True), ('δᾰπᾰ́νη', 'δᾰπᾰ́ν', 'δαπαν', '', '', 'ᾱ', 'α', 'δᾰπᾰ́νᾱ', 'δαπανα', ('f',), 'Vocative', 'Dual', True), ('δᾰπᾰ́νη', 'δᾰπᾰ́ν', 'δαπαν', '', '', 'αι', 'αι', 'δᾰπᾰ́ναι', 'δαπαναι', ('f',), 'Vocative', 'Plural', True), ('δᾰσεῖᾰ', 'δᾰσεῖ', 'δασει', '', '', 'ᾰ', 'α', 'δᾰσεῖᾰ', 'δασεια', ('f',), 'Nominative', 'Singular', True), ('δᾰσεῖᾰ', 'δᾰσεῖ', 'δασει', '', '', 'ᾱ', 'α', 'δᾰσείᾱ', 'δασεια', ('f',), 'Nominative', 'Dual', False), ('δᾰσεῖᾰ', 'δᾰσεῖ', 'δασει', '', '', 'αι', 'αι', 'δᾰσεῖαι', 'δασειαι', ('f',), 'Nominative', 'Plural', True), ('δᾰσεῖᾰ', 'δᾰσεῖ', 'δασει', '', '', 'ᾱς', 'ας', 'δᾰσείᾱς', 'δασειας', ('f',), 'Genitive', 'Singular', False), ('δᾰσεῖᾰ', 'δᾰσεῖ', 'δασει', '', '', 'αιν', 'αιν', 'δᾰσείαιν', 'δασειαιν', ('f',), 'Genitive', 'Dual', False), ('δᾰσεῖᾰ', 'δᾰσεῖ', 'δασει', '', '', 'ῶν', 'ων', 'δᾰσειῶν', 'δασειων', ('f',), 'Genitive', 'Plural', False), ('δᾰσεῖᾰ', 'δᾰσεῖ', 'δασει', '', '', 'ίᾳ', 'ιᾳ', 'δᾰσείᾳ', 'δασειᾳ', ('f',), 'Dative', 'Singular', False), ('δᾰσεῖᾰ', 'δᾰσεῖ', 'δασει', '', '', 'αιν', 'αιν', 'δᾰσείαιν', 'δασειαιν', ('f',), 'Dative', 'Dual', False), ('δᾰσεῖᾰ', 'δᾰσεῖ', 'δασει', '', '', 'αις', 'αις', 'δᾰσείαις', 'δασειαις', ('f',), 'Dative', 'Plural', False), ('δᾰσεῖᾰ', 'δᾰσεῖ', 'δασει', '', '', 'ᾰν', 'αν', 'δᾰσεῖᾰν', 'δασειαν', ('f',), 'Accusative', 'Singular', True), ('δᾰσεῖᾰ', 'δᾰσεῖ', 'δασει', '', '', 'ᾱ', 'α', 'δᾰσείᾱ', 'δασεια', ('f',), 'Accusative', 'Dual', False), ('δᾰσεῖᾰ', 'δᾰσεῖ', 'δασει', '', '', 'ᾱς', 'ας', 'δᾰσείᾱς', 'δασειας', ('f',), 'Accusative', 'Plural', False), ('δᾰσεῖᾰ', 'δᾰσεῖ', 'δασει', '', '', 'ᾰ', 'α', 'δᾰσεῖᾰ', 'δασεια', ('f',), 'Vocative', 'Singular', True), ('δᾰσεῖᾰ', 'δᾰσεῖ', 'δασει', '', '', 'ᾱ', 'α', 'δᾰσείᾱ', 'δασεια', ('f',), 'Vocative', 'Dual', False), ('δᾰσεῖᾰ', 'δᾰσεῖ', 'δασει', '', '', 'αι', 'αι', 'δᾰσεῖαι', 'δασειαι', ('f',), 'Vocative', 'Plural', True), ('δείλη', 'δείλ', 'δειλ', '', '', 'η', 'η', 'δείλη', 'δειλη', ('f',), 'Nominative', 'Singular', True), ('δείλη', 'δείλ', 'δειλ', '', '', 'ης', 'ης', 'δείλης', 'δειλης', ('f',), 'Genitive', 'Singular', True), ('δείλη', 'δείλ', 'δειλ', '', '', 'ῃ', 'ῃ', 'δείλῃ', 'δειλῃ', ('f',), 'Dative', 'Singular', True), ('δείλη', 'δείλ', 'δειλ', '', '', 'ην', 'ην', 'δείλην', 'δειλην', ('f',), 'Accusative', 'Singular', True), ('δείλη', 'δείλ', 'δειλ', '', '', 'η', 'η', 'δείλη', 'δειλη', ('f',), 'Vocative', 'Singular', True), ('δεδώνη', 'δεδών', 'δεδων', '', '', 'η', 'η', 'δεδώνη', 'δεδωνη', ('f',), 'Nominative', 'Singular', True), ('δεδώνη', 'δεδών', 'δεδων', '', '', 'ᾱ', 'α', 'δεδώνᾱ', 'δεδωνα', ('f',), 'Nominative', 'Dual', True), ('δεδώνη', 'δεδών', 'δεδων', '', '', 'αι', 'αι', 'δεδῶναι', 'δεδωναι', ('f',), 'Nominative', 'Plural', False), ('δεδώνη', 'δεδών', 'δεδων', '', '', 'ης', 'ης', 'δεδώνης', 'δεδωνης', ('f',), 'Genitive', 'Singular', True), ('δεδώνη', 'δεδών', 'δεδων', '', '', 'αιν', 'αιν', 'δεδώναιν', 'δεδωναιν', ('f',), 'Genitive', 'Dual', True), ('δεδώνη', 'δεδών', 'δεδων', '', '', 'ῶν', 'ων', 'δεδωνῶν', 'δεδωνων', ('f',), 'Genitive', 'Plural', False), ('δεδώνη', 'δεδών', 'δεδων', '', '', 'ῃ', 'ῃ', 'δεδώνῃ', 'δεδωνῃ', ('f',), 'Dative', 'Singular', True), ('δεδώνη', 'δεδών', 'δεδων', '', '', 'αιν', 'αιν', 'δεδώναιν', 'δεδωναιν', ('f',), 'Dative', 'Dual', True), ('δεδώνη', 'δεδών', 'δεδων', '', '', 'αις', 'αις', 'δεδώναις', 'δεδωναις', ('f',), 'Dative', 'Plural', True), ('δεδώνη', 'δεδών', 'δεδων', '', '', 'ην', 'ην', 'δεδώνην', 'δεδωνην', ('f',), 'Accusative', 'Singular', True), ('δεδώνη', 'δεδών', 'δεδων', '', '', 'ᾱ', 'α', 'δεδώνᾱ', 'δεδωνα', ('f',), 'Accusative', 'Dual', True), ('δεδώνη', 'δεδών', 'δεδων', '', '', 'ᾱς', 'ας', 'δεδώνᾱς', 'δεδωνας', ('f',), 'Accusative', 'Plural', True), ('δεδώνη', 'δεδών', 'δεδων', '', '', 'η', 'η', 'δεδώνη', 'δεδωνη', ('f',), 'Vocative', 'Singular', True), ('δεδώνη', 'δεδών', 'δεδων', '', '', 'ᾱ', 'α', 'δεδώνᾱ', 'δεδωνα', ('f',), 'Vocative', 'Dual', True), ('δεδώνη', 'δεδών', 'δεδων', '', '', 'αι', 'αι', 'δεδῶναι', 'δεδωναι', ('f',), 'Vocative', 'Plural', False), ('δειλῐ́ᾱ', 'δειλῐ́', 'δειλι', '', '', 'ᾱ', 'α', 'δειλῐ́ᾱ', 'δειλια', ('f',), 'Nominative', 'Singular', True), ('δειλῐ́ᾱ', 'δειλῐ́', 'δειλι', '', '', 'ᾱς', 'ας', 'δειλῐ́ᾱς', 'δειλιας', ('f',), 'Genitive', 'Singular', True), ('δειλῐ́ᾱ', 'δειλῐ́', 'δειλι', '', '', 'ᾳ', 'ᾳ', 'δειλῐ́ᾳ', 'δειλιᾳ', ('f',), 'Dative', 'Singular', True), ('δειλῐ́ᾱ', 'δειλῐ́', 'δειλι', '', '', 'ᾱν', 'αν', 'δειλῐ́ᾱν', 'δειλιαν', ('f',), 'Accusative', 'Singular', True), ('δειλῐ́ᾱ', 'δειλῐ́', 'δειλι', '', '', 'ᾱ', 'α', 'δειλῐ́ᾱ', 'δειλια', ('f',), 'Vocative', 'Singular', True), ('δειπνολογῐ́ᾱ', 'δειπνολογῐ́', 'δειπνολογι', '', '', 'ᾱ', 'α', 'δειπνολογῐ́ᾱ', 'δειπνολογια', ('f',), 'Nominative', 'Singular', True), ('δειπνολογῐ́ᾱ', 'δειπνολογῐ́', 'δειπνολογι', '', '', 'ᾱ', 'α', 'δειπνολογῐ́ᾱ', 'δειπνολογια', ('f',), 'Nominative', 'Dual', True), ('δειπνολογῐ́ᾱ', 'δειπνολογῐ́', 'δειπνολογι', '', '', 'αι', 'αι', 'δειπνολογῐ́αι', 'δειπνολογιαι', ('f',), 'Nominative', 'Plural', True), ('δειπνολογῐ́ᾱ', 'δειπνολογῐ́', 'δειπνολογι', '', '', 'ᾱς', 'ας', 'δειπνολογῐ́ᾱς', 'δειπνολογιας', ('f',), 'Genitive', 'Singular', True), ('δειπνολογῐ́ᾱ', 'δειπνολογῐ́', 'δειπνολογι', '', '', 'αιν', 'αιν', 'δειπνολογῐ́αιν', 'δειπνολογιαιν', ('f',), 'Genitive', 'Dual', True), ('δειπνολογῐ́ᾱ', 'δειπνολογῐ́', 'δειπνολογι', '', '', 'ῶν', 'ων', 'δειπνολογῐῶν', 'δειπνολογιων', ('f',), 'Genitive', 'Plural', False), ('δειπνολογῐ́ᾱ', 'δειπνολογῐ́', 'δειπνολογι', '', '', 'ᾳ', 'ᾳ', 'δειπνολογῐ́ᾳ', 'δειπνολογιᾳ', ('f',), 'Dative', 'Singular', True), ('δειπνολογῐ́ᾱ', 'δειπνολογῐ́', 'δειπνολογι', '', '', 'αιν', 'αιν', 'δειπνολογῐ́αιν', 'δειπνολογιαιν', ('f',), 'Dative', 'Dual', True), ('δειπνολογῐ́ᾱ', 'δειπνολογῐ́', 'δειπνολογι', '', '', 'αις', 'αις', 'δειπνολογῐ́αις', 'δειπνολογιαις', ('f',), 'Dative', 'Plural', True), ('δειπνολογῐ́ᾱ', 'δειπνολογῐ́', 'δειπνολογι', '', '', 'ᾱν', 'αν', 'δειπνολογῐ́ᾱν', 'δειπνολογιαν', ('f',), 'Accusative', 'Singular', True), ('δειπνολογῐ́ᾱ', 'δειπνολογῐ́', 'δειπνολογι', '', '', 'ᾱ', 'α', 'δειπνολογῐ́ᾱ', 'δειπνολογια', ('f',), 'Accusative', 'Dual', True), ('δειπνολογῐ́ᾱ', 'δειπνολογῐ́', 'δειπνολογι', '', '', 'ᾱς', 'ας', 'δειπνολογῐ́ᾱς', 'δειπνολογιας', ('f',), 'Accusative', 'Plural', True), ('δειπνολογῐ́ᾱ', 'δειπνολογῐ́', 'δειπνολογι', '', '', 'ᾱ', 'α', 'δειπνολογῐ́ᾱ', 'δειπνολογια', ('f',), 'Vocative', 'Singular', True), ('δειπνολογῐ́ᾱ', 'δειπνολογῐ́', 'δειπνολογι', '', '', 'ᾱ', 'α', 'δειπνολογῐ́ᾱ', 'δειπνολογια', ('f',), 'Vocative', 'Dual', True), ('δειπνολογῐ́ᾱ', 'δειπνολογῐ́', 'δειπνολογι', '', '', 'αι', 'αι', 'δειπνολογῐ́αι', 'δειπνολογιαι', ('f',), 'Vocative', 'Plural', True), ('δειπνοσοφῐστής', 'δειπνοσοφῐστ', 'δειπνοσοφιστ', '', '', 'ής', 'ης', 'δειπνοσοφῐστής', 'δειπνοσοφιστης', ('m',), 'Nominative', 'Singular', True), ('δειπνοσοφῐστής', 'δειπνοσοφῐστ', 'δειπνοσοφιστ', '', '', 'ᾱ́', 'α', 'δειπνοσοφῐστᾱ́', 'δειπνοσοφιστα', ('m',), 'Nominative', 'Dual', True), ('δειπνοσοφῐστής', 'δειπνοσοφῐστ', 'δειπνοσοφιστ', '', '', 'αί', 'αι', 'δειπνοσοφῐσταί', 'δειπνοσοφισται', ('m',), 'Nominative', 'Plural', True), ('δειπνοσοφῐστής', 'δειπνοσοφῐστ', 'δειπνοσοφιστ', '', '', 'οῦ', 'ου', 'δειπνοσοφῐστοῦ', 'δειπνοσοφιστου', ('m',), 'Genitive', 'Singular', True), ('δειπνοσοφῐστής', 'δειπνοσοφῐστ', 'δειπνοσοφιστ', '', '', 'αῖν', 'αιν', 'δειπνοσοφῐσταῖν', 'δειπνοσοφισταιν', ('m',), 'Genitive', 'Dual', True), ('δειπνοσοφῐστής', 'δειπνοσοφῐστ', 'δειπνοσοφιστ', '', '', 'ῶν', 'ων', 'δειπνοσοφῐστῶν', 'δειπνοσοφιστων', ('m',), 'Genitive', 'Plural', True), ('δειπνοσοφῐστής', 'δειπνοσοφῐστ', 'δειπνοσοφιστ', '', '', 'ῇ', 'ῃ', 'δειπνοσοφῐστῇ', 'δειπνοσοφιστῃ', ('m',), 'Dative', 'Singular', True), ('δειπνοσοφῐστής', 'δειπνοσοφῐστ', 'δειπνοσοφιστ', '', '', 'αῖν', 'αιν', 'δειπνοσοφῐσταῖν', 'δειπνοσοφισταιν', ('m',), 'Dative', 'Dual', True), ('δειπνοσοφῐστής', 'δειπνοσοφῐστ', 'δειπνοσοφιστ', '', '', 'αῖς', 'αις', 'δειπνοσοφῐσταῖς', 'δειπνοσοφισταις', ('m',), 'Dative', 'Plural', True), ('δειπνοσοφῐστής', 'δειπνοσοφῐστ', 'δειπνοσοφιστ', '', '', 'ήν', 'ην', 'δειπνοσοφῐστήν', 'δειπνοσοφιστην', ('m',), 'Accusative', 'Singular', True), ('δειπνοσοφῐστής', 'δειπνοσοφῐστ', 'δειπνοσοφιστ', '', '', 'ᾱ́', 'α', 'δειπνοσοφῐστᾱ́', 'δειπνοσοφιστα', ('m',), 'Accusative', 'Dual', True), ('δειπνοσοφῐστής', 'δειπνοσοφῐστ', 'δειπνοσοφιστ', '', '', 'ᾱ́ς', 'ας', 'δειπνοσοφῐστᾱ́ς', 'δειπνοσοφιστας', ('m',), 'Accusative', 'Plural', True), ('δειπνοσοφῐστής', 'δειπνοσοφῐστ', 'δειπνοσοφιστ', '', '', 'ᾰ́', 'α', 'δειπνοσοφῐστᾰ́', 'δειπνοσοφιστα', ('m',), 'Vocative', 'Singular', True), ('δειπνοσοφῐστής', 'δειπνοσοφῐστ', 'δειπνοσοφιστ', '', '', 'ᾱ́', 'α', 'δειπνοσοφῐστᾱ́', 'δειπνοσοφιστα', ('m',), 'Vocative', 'Dual', True), ('δειπνοσοφῐστής', 'δειπνοσοφῐστ', 'δειπνοσοφιστ', '', '', 'αί', 'αι', 'δειπνοσοφῐσταί', 'δειπνοσοφισται', ('m',), 'Vocative', 'Plural', True), ('δειρή', 'δειρ', 'δειρ', '', '', 'ή', 'η', 'δειρή', 'δειρη', ('f',), 'Nominative', 'Singular', True), ('δειρή', 'δειρ', 'δειρ', '', '', 'ᾱ́', 'α', 'δειρᾱ́', 'δειρα', ('f',), 'Nominative', 'Dual', True), ('δειρή', 'δειρ', 'δειρ', '', '', 'αί', 'αι', 'δειραί', 'δειραι', ('f',), 'Nominative', 'Plural', True), ('δειρή', 'δειρ', 'δειρ', '', '', 'ῆς', 'ης', 'δειρῆς', 'δειρης', ('f',), 'Genitive', 'Singular', True), ('δειρή', 'δειρ', 'δειρ', '', '', 'αῖν', 'αιν', 'δειραῖν', 'δειραιν', ('f',), 'Genitive', 'Dual', True), ('δειρή', 'δειρ', 'δειρ', '', '', 'ῶν', 'ων', 'δειρῶν', 'δειρων', ('f',), 'Genitive', 'Plural', True), ('δειρή', 'δειρ', 'δειρ', '', '', 'ῇ', 'ῃ', 'δειρῇ', 'δειρῃ', ('f',), 'Dative', 'Singular', True), ('δειρή', 'δειρ', 'δειρ', '', '', 'αῖν', 'αιν', 'δειραῖν', 'δειραιν', ('f',), 'Dative', 'Dual', True), ('δειρή', 'δειρ', 'δειρ', '', '', 'αῖς', 'αις', 'δειραῖς', 'δειραις', ('f',), 'Dative', 'Plural', True), ('δειρή', 'δειρ', 'δειρ', '', '', 'ήν', 'ην', 'δειρήν', 'δειρην', ('f',), 'Accusative', 'Singular', True), ('δειρή', 'δειρ', 'δειρ', '', '', 'ᾱ́', 'α', 'δειρᾱ́', 'δειρα', ('f',), 'Accusative', 'Dual', True), ('δειρή', 'δειρ', 'δειρ', '', '', 'ᾱ́ς', 'ας', 'δειρᾱ́ς', 'δειρας', ('f',), 'Accusative', 'Plural', True), ('δειρή', 'δειρ', 'δειρ', '', '', 'ή', 'η', 'δειρή', 'δειρη', ('f',), 'Vocative', 'Singular', True), ('δειρή', 'δειρ', 'δειρ', '', '', 'ᾱ́', 'α', 'δειρᾱ́', 'δειρα', ('f',), 'Vocative', 'Dual', True), ('δειρή', 'δειρ', 'δειρ', '', '', 'αί', 'αι', 'δειραί', 'δειραι', ('f',), 'Vocative', 'Plural', True), ('δελεᾰ́στρᾰ', 'δελεᾰ́στρ', 'δελεαστρ', '', '', 'ᾰ', 'α', 'δελεᾰ́στρᾰ', 'δελεαστρα', ('f',), 'Nominative', 'Singular', True), ('δελεᾰ́στρᾰ', 'δελεᾰ́στρ', 'δελεαστρ', '', '', 'ᾱ', 'α', 'δελεᾰ́στρᾱ', 'δελεαστρα', ('f',), 'Nominative', 'Dual', True), ('δελεᾰ́στρᾰ', 'δελεᾰ́στρ', 'δελεαστρ', '', '', 'αι', 'αι', 'δελεᾰ́στραι', 'δελεαστραι', ('f',), 'Nominative', 'Plural', True), ('δελεᾰ́στρᾰ', 'δελεᾰ́στρ', 'δελεαστρ', '', '', 'ᾱς', 'ας', 'δελεᾰ́στρᾱς', 'δελεαστρας', ('f',), 'Genitive', 'Singular', True), ('δελεᾰ́στρᾰ', 'δελεᾰ́στρ', 'δελεαστρ', '', '', 'αιν', 'αιν', 'δελεᾰ́στραιν', 'δελεαστραιν', ('f',), 'Genitive', 'Dual', True), ('δελεᾰ́στρᾰ', 'δελεᾰ́στρ', 'δελεαστρ', '', '', 'ῶν', 'ων', 'δελεᾰστρῶν', 'δελεαστρων', ('f',), 'Genitive', 'Plural', False), ('δελεᾰ́στρᾰ', 'δελεᾰ́στρ', 'δελεαστρ', '', '', 'ᾳ', 'ᾳ', 'δελεᾰ́στρᾳ', 'δελεαστρᾳ', ('f',), 'Dative', 'Singular', True), ('δελεᾰ́στρᾰ', 'δελεᾰ́στρ', 'δελεαστρ', '', '', 'αιν', 'αιν', 'δελεᾰ́στραιν', 'δελεαστραιν', ('f',), 'Dative', 'Dual', True), ('δελεᾰ́στρᾰ', 'δελεᾰ́στρ', 'δελεαστρ', '', '', 'αις', 'αις', 'δελεᾰ́στραις', 'δελεαστραις', ('f',), 'Dative', 'Plural', True), ('δελεᾰ́στρᾰ', 'δελεᾰ́στρ', 'δελεαστρ', '', '', 'ᾰν', 'αν', 'δελεᾰ́στρᾰν', 'δελεαστραν', ('f',), 'Accusative', 'Singular', True), ('δελεᾰ́στρᾰ', 'δελεᾰ́στρ', 'δελεαστρ', '', '', 'ᾱ', 'α', 'δελεᾰ́στρᾱ', 'δελεαστρα', ('f',), 'Accusative', 'Dual', True), ('δελεᾰ́στρᾰ', 'δελεᾰ́στρ', 'δελεαστρ', '', '', 'ᾱς', 'ας', 'δελεᾰ́στρᾱς', 'δελεαστρας', ('f',), 'Accusative', 'Plural', True), ('δελεᾰ́στρᾰ', 'δελεᾰ́στρ', 'δελεαστρ', '', '', 'ᾰ', 'α', 'δελεᾰ́στρᾰ', 'δελεαστρα', ('f',), 'Vocative', 'Singular', True), ('δελεᾰ́στρᾰ', 'δελεᾰ́στρ', 'δελεαστρ', '', '', 'ᾱ', 'α', 'δελεᾰ́στρᾱ', 'δελεαστρα', ('f',), 'Vocative', 'Dual', True), ('δελεᾰ́στρᾰ', 'δελεᾰ́στρ', 'δελεαστρ', '', '', 'αι', 'αι', 'δελεᾰ́στραι', 'δελεαστραι', ('f',), 'Vocative', 'Plural', True), ('δενδρομᾰλᾰ́χη', 'δενδρομᾰλᾰ́χ', 'δενδρομαλαχ', '', '', 'η', 'η', 'δενδρομᾰλᾰ́χη', 'δενδρομαλαχη', ('f',), 'Nominative', 'Singular', True), ('δενδρομᾰλᾰ́χη', 'δενδρομᾰλᾰ́χ', 'δενδρομαλαχ', '', '', 'ᾱ', 'α', 'δενδρομᾰλᾰ́χᾱ', 'δενδρομαλαχα', ('f',), 'Nominative', 'Dual', True), ('δενδρομᾰλᾰ́χη', 'δενδρομᾰλᾰ́χ', 'δενδρομαλαχ', '', '', 'αι', 'αι', 'δενδρομᾰλᾰ́χαι', 'δενδρομαλαχαι', ('f',), 'Nominative', 'Plural', True), ('δενδρομᾰλᾰ́χη', 'δενδρομᾰλᾰ́χ', 'δενδρομαλαχ', '', '', 'ης', 'ης', 'δενδρομᾰλᾰ́χης', 'δενδρομαλαχης', ('f',), 'Genitive', 'Singular', True), ('δενδρομᾰλᾰ́χη', 'δενδρομᾰλᾰ́χ', 'δενδρομαλαχ', '', '', 'αιν', 'αιν', 'δενδρομᾰλᾰ́χαιν', 'δενδρομαλαχαιν', ('f',), 'Genitive', 'Dual', True), ('δενδρομᾰλᾰ́χη', 'δενδρομᾰλᾰ́χ', 'δενδρομαλαχ', '', '', 'ῶν', 'ων', 'δενδρομᾰλᾰχῶν', 'δενδρομαλαχων', ('f',), 'Genitive', 'Plural', False), ('δενδρομᾰλᾰ́χη', 'δενδρομᾰλᾰ́χ', 'δενδρομαλαχ', '', '', 'ῃ', 'ῃ', 'δενδρομᾰλᾰ́χῃ', 'δενδρομαλαχῃ', ('f',), 'Dative', 'Singular', True), ('δενδρομᾰλᾰ́χη', 'δενδρομᾰλᾰ́χ', 'δενδρομαλαχ', '', '', 'αιν', 'αιν', 'δενδρομᾰλᾰ́χαιν', 'δενδρομαλαχαιν', ('f',), 'Dative', 'Dual', True), ('δενδρομᾰλᾰ́χη', 'δενδρομᾰλᾰ́χ', 'δενδρομαλαχ', '', '', 'αις', 'αις', 'δενδρομᾰλᾰ́χαις', 'δενδρομαλαχαις', ('f',), 'Dative', 'Plural', True), ('δενδρομᾰλᾰ́χη', 'δενδρομᾰλᾰ́χ', 'δενδρομαλαχ', '', '', 'ην', 'ην', 'δενδρομᾰλᾰ́χην', 'δενδρομαλαχην', ('f',), 'Accusative', 'Singular', True), ('δενδρομᾰλᾰ́χη', 'δενδρομᾰλᾰ́χ', 'δενδρομαλαχ', '', '', 'ᾱ', 'α', 'δενδρομᾰλᾰ́χᾱ', 'δενδρομαλαχα', ('f',), 'Accusative', 'Dual', True), ('δενδρομᾰλᾰ́χη', 'δενδρομᾰλᾰ́χ', 'δενδρομαλαχ', '', '', 'ᾱς', 'ας', 'δενδρομᾰλᾰ́χᾱς', 'δενδρομαλαχας', ('f',), 'Accusative', 'Plural', True), ('δενδρομᾰλᾰ́χη', 'δενδρομᾰλᾰ́χ', 'δενδρομαλαχ', '', '', 'η', 'η', 'δενδρομᾰλᾰ́χη', 'δενδρομαλαχη', ('f',), 'Vocative', 'Singular', True), ('δενδρομᾰλᾰ́χη', 'δενδρομᾰλᾰ́χ', 'δενδρομαλαχ', '', '', 'ᾱ', 'α', 'δενδρομᾰλᾰ́χᾱ', 'δενδρομαλαχα', ('f',), 'Vocative', 'Dual', True), ('δενδρομᾰλᾰ́χη', 'δενδρομᾰλᾰ́χ', 'δενδρομαλαχ', '', '', 'αι', 'αι', 'δενδρομᾰλᾰ́χαι', 'δενδρομαλαχαι', ('f',), 'Vocative', 'Plural', True), ('δερμᾰτοθήκη', 'δερμᾰτοθήκ', 'δερματοθηκ', '', '', 'η', 'η', 'δερμᾰτοθήκη', 'δερματοθηκη', ('f',), 'Nominative', 'Singular', True), ('δερμᾰτοθήκη', 'δερμᾰτοθήκ', 'δερματοθηκ', '', '', 'ᾱ', 'α', 'δερμᾰτοθήκᾱ', 'δερματοθηκα', ('f',), 'Nominative', 'Dual', True), ('δερμᾰτοθήκη', 'δερμᾰτοθήκ', 'δερματοθηκ', '', '', 'αι', 'αι', 'δερμᾰτοθῆκαι', 'δερματοθηκαι', ('f',), 'Nominative', 'Plural', False), ('δερμᾰτοθήκη', 'δερμᾰτοθήκ', 'δερματοθηκ', '', '', 'ης', 'ης', 'δερμᾰτοθήκης', 'δερματοθηκης', ('f',), 'Genitive', 'Singular', True), ('δερμᾰτοθήκη', 'δερμᾰτοθήκ', 'δερματοθηκ', '', '', 'αιν', 'αιν', 'δερμᾰτοθήκαιν', 'δερματοθηκαιν', ('f',), 'Genitive', 'Dual', True), ('δερμᾰτοθήκη', 'δερμᾰτοθήκ', 'δερματοθηκ', '', '', 'ῶν', 'ων', 'δερμᾰτοθηκῶν', 'δερματοθηκων', ('f',), 'Genitive', 'Plural', False), ('δερμᾰτοθήκη', 'δερμᾰτοθήκ', 'δερματοθηκ', '', '', 'ῃ', 'ῃ', 'δερμᾰτοθήκῃ', 'δερματοθηκῃ', ('f',), 'Dative', 'Singular', True), ('δερμᾰτοθήκη', 'δερμᾰτοθήκ', 'δερματοθηκ', '', '', 'αιν', 'αιν', 'δερμᾰτοθήκαιν', 'δερματοθηκαιν', ('f',), 'Dative', 'Dual', True), ('δερμᾰτοθήκη', 'δερμᾰτοθήκ', 'δερματοθηκ', '', '', 'αις', 'αις', 'δερμᾰτοθήκαις', 'δερματοθηκαις', ('f',), 'Dative', 'Plural', True), ('δερμᾰτοθήκη', 'δερμᾰτοθήκ', 'δερματοθηκ', '', '', 'ην', 'ην', 'δερμᾰτοθήκην', 'δερματοθηκην', ('f',), 'Accusative', 'Singular', True), ('δερμᾰτοθήκη', 'δερμᾰτοθήκ', 'δερματοθηκ', '', '', 'ᾱ', 'α', 'δερμᾰτοθήκᾱ', 'δερματοθηκα', ('f',), 'Accusative', 'Dual', True), ('δερμᾰτοθήκη', 'δερμᾰτοθήκ', 'δερματοθηκ', '', '', 'ᾱς', 'ας', 'δερμᾰτοθήκᾱς', 'δερματοθηκας', ('f',), 'Accusative', 'Plural', True), ('δερμᾰτοθήκη', 'δερμᾰτοθήκ', 'δερματοθηκ', '', '', 'η', 'η', 'δερμᾰτοθήκη', 'δερματοθηκη', ('f',), 'Vocative', 'Singular', True), ('δερμᾰτοθήκη', 'δερμᾰτοθήκ', 'δερματοθηκ', '', '', 'ᾱ', 'α', 'δερμᾰτοθήκᾱ', 'δερματοθηκα', ('f',), 'Vocative', 'Dual', True), ('δερμᾰτοθήκη', 'δερμᾰτοθήκ', 'δερματοθηκ', '', '', 'αι', 'αι', 'δερμᾰτοθῆκαι', 'δερματοθηκαι', ('f',), 'Vocative', 'Plural', False), ('δερμηστής', 'δερμηστ', 'δερμηστ', '', '', 'ής', 'ης', 'δερμηστής', 'δερμηστης', ('m',), 'Nominative', 'Singular', True), ('δερμηστής', 'δερμηστ', 'δερμηστ', '', '', 'ᾱ́', 'α', 'δερμηστᾱ́', 'δερμηστα', ('m',), 'Nominative', 'Dual', True), ('δερμηστής', 'δερμηστ', 'δερμηστ', '', '', 'αί', 'αι', 'δερμησταί', 'δερμησται', ('m',), 'Nominative', 'Plural', True), ('δερμηστής', 'δερμηστ', 'δερμηστ', '', '', 'οῦ', 'ου', 'δερμηστοῦ', 'δερμηστου', ('m',), 'Genitive', 'Singular', True), ('δερμηστής', 'δερμηστ', 'δερμηστ', '', '', 'αῖν', 'αιν', 'δερμησταῖν', 'δερμησταιν', ('m',), 'Genitive', 'Dual', True), ('δερμηστής', 'δερμηστ', 'δερμηστ', '', '', 'ῶν', 'ων', 'δερμηστῶν', 'δερμηστων', ('m',), 'Genitive', 'Plural', True), ('δερμηστής', 'δερμηστ', 'δερμηστ', '', '', 'ῇ', 'ῃ', 'δερμηστῇ', 'δερμηστῃ', ('m',), 'Dative', 'Singular', True), ('δερμηστής', 'δερμηστ', 'δερμηστ', '', '', 'αῖν', 'αιν', 'δερμησταῖν', 'δερμησταιν', ('m',), 'Dative', 'Dual', True), ('δερμηστής', 'δερμηστ', 'δερμηστ', '', '', 'αῖς', 'αις', 'δερμησταῖς', 'δερμησταις', ('m',), 'Dative', 'Plural', True), ('δερμηστής', 'δερμηστ', 'δερμηστ', '', '', 'ήν', 'ην', 'δερμηστήν', 'δερμηστην', ('m',), 'Accusative', 'Singular', True), ('δερμηστής', 'δερμηστ', 'δερμηστ', '', '', 'ᾱ́', 'α', 'δερμηστᾱ́', 'δερμηστα', ('m',), 'Accusative', 'Dual', True), ('δερμηστής', 'δερμηστ', 'δερμηστ', '', '', 'ᾱ́ς', 'ας', 'δερμηστᾱ́ς', 'δερμηστας', ('m',), 'Accusative', 'Plural', True), ('δερμηστής', 'δερμηστ', 'δερμηστ', '', '', 'ᾰ́', 'α', 'δερμηστᾰ́', 'δερμηστα', ('m',), 'Vocative', 'Singular', True), ('δερμηστής', 'δερμηστ', 'δερμηστ', '', '', 'ᾱ́', 'α', 'δερμηστᾱ́', 'δερμηστα', ('m',), 'Vocative', 'Dual', True), ('δερμηστής', 'δερμηστ', 'δερμηστ', '', '', 'αί', 'αι', 'δερμησταί', 'δερμησται', ('m',), 'Vocative', 'Plural', True), ('δεσπότης', 'δεσπότ', 'δεσποτ', '', '', 'ης', 'ης', 'δεσπότης', 'δεσποτης', ('m',), 'Nominative', 'Singular', True), ('δεσπότης', 'δεσπότ', 'δεσποτ', '', '', 'ᾱ', 'α', 'δεσπότᾱ', 'δεσποτα', ('m',), 'Nominative', 'Dual', True), ('δεσπότης', 'δεσπότ', 'δεσποτ', '', '', 'αι', 'αι', 'δεσπόται', 'δεσποται', ('m',), 'Nominative', 'Plural', True), ('δεσπότης', 'δεσπότ', 'δεσποτ', '', '', 'ου', 'ου', 'δεσπότου', 'δεσποτου', ('m',), 'Genitive', 'Singular', True), ('δεσπότης', 'δεσπότ', 'δεσποτ', '', '', 'αιν', 'αιν', 'δεσπόταιν', 'δεσποταιν', ('m',), 'Genitive', 'Dual', True), ('δεσπότης', 'δεσπότ', 'δεσποτ', '', '', 'ῶν', 'ων', 'δεσποτῶν', 'δεσποτων', ('m',), 'Genitive', 'Plural', False), ('δεσπότης', 'δεσπότ', 'δεσποτ', '', '', 'ῃ', 'ῃ', 'δεσπότῃ', 'δεσποτῃ', ('m',), 'Dative', 'Singular', True), ('δεσπότης', 'δεσπότ', 'δεσποτ', '', '', 'αιν', 'αιν', 'δεσπόταιν', 'δεσποταιν', ('m',), 'Dative', 'Dual', True), ('δεσπότης', 'δεσπότ', 'δεσποτ', '', '', 'αις', 'αις', 'δεσπόταις', 'δεσποταις', ('m',), 'Dative', 'Plural', True), ('δεσπότης', 'δεσπότ', 'δεσποτ', '', '', 'ην', 'ην', 'δεσπότην', 'δεσποτην', ('m',), 'Accusative', 'Singular', True), ('δεσπότης', 'δεσπότ', 'δεσποτ', '', '', 'ᾱ', 'α', 'δεσπότᾱ', 'δεσποτα', ('m',), 'Accusative', 'Dual', True), ('δεσπότης', 'δεσπότ', 'δεσποτ', '', '', 'ᾱς', 'ας', 'δεσπότᾱς', 'δεσποτας', ('m',), 'Accusative', 'Plural', True), ('δεσπότης', 'δεσπότ', 'δεσποτ', '', '', 'ᾰ', 'α', 'δέσποτᾰ', 'δεσποτα', ('m',), 'Vocative', 'Singular', False), ('δεσπότης', 'δεσπότ', 'δεσποτ', '', '', 'ᾱ', 'α', 'δεσπότᾱ', 'δεσποτα', ('m',), 'Vocative', 'Dual', True), ('δεσπότης', 'δεσπότ', 'δεσποτ', '', '', 'αι', 'αι', 'δεσπόται', 'δεσποται', ('m',), 'Vocative', 'Plural', True), ('δευτερᾰγωνῐστής', 'δευτερᾰγωνῐστ', 'δευτεραγωνιστ', '', '', 'ής', 'ης', 'δευτερᾰγωνῐστής', 'δευτεραγωνιστης', ('m',), 'Nominative', 'Singular', True), ('δευτερᾰγωνῐστής', 'δευτερᾰγωνῐστ', 'δευτεραγωνιστ', '', '', 'ᾱ́', 'α', 'δευτερᾰγωνῐστᾱ́', 'δευτεραγωνιστα', ('m',), 'Nominative', 'Dual', True), ('δευτερᾰγωνῐστής', 'δευτερᾰγωνῐστ', 'δευτεραγωνιστ', '', '', 'αί', 'αι', 'δευτερᾰγωνῐσταί', 'δευτεραγωνισται', ('m',), 'Nominative', 'Plural', True), ('δευτερᾰγωνῐστής', 'δευτερᾰγωνῐστ', 'δευτεραγωνιστ', '', '', 'οῦ', 'ου', 'δευτερᾰγωνῐστοῦ', 'δευτεραγωνιστου', ('m',), 'Genitive', 'Singular', True), ('δευτερᾰγωνῐστής', 'δευτερᾰγωνῐστ', 'δευτεραγωνιστ', '', '', 'αῖν', 'αιν', 'δευτερᾰγωνῐσταῖν', 'δευτεραγωνισταιν', ('m',), 'Genitive', 'Dual', True), ('δευτερᾰγωνῐστής', 'δευτερᾰγωνῐστ', 'δευτεραγωνιστ', '', '', 'ῶν', 'ων', 'δευτερᾰγωνῐστῶν', 'δευτεραγωνιστων', ('m',), 'Genitive', 'Plural', True), ('δευτερᾰγωνῐστής', 'δευτερᾰγωνῐστ', 'δευτεραγωνιστ', '', '', 'ῇ', 'ῃ', 'δευτερᾰγωνῐστῇ', 'δευτεραγωνιστῃ', ('m',), 'Dative', 'Singular', True), ('δευτερᾰγωνῐστής', 'δευτερᾰγωνῐστ', 'δευτεραγωνιστ', '', '', 'αῖν', 'αιν', 'δευτερᾰγωνῐσταῖν', 'δευτεραγωνισταιν', ('m',), 'Dative', 'Dual', True), ('δευτερᾰγωνῐστής', 'δευτερᾰγωνῐστ', 'δευτεραγωνιστ', '', '', 'αῖς', 'αις', 'δευτερᾰγωνῐσταῖς', 'δευτεραγωνισταις', ('m',), 'Dative', 'Plural', True), ('δευτερᾰγωνῐστής', 'δευτερᾰγωνῐστ', 'δευτεραγωνιστ', '', '', 'ήν', 'ην', 'δευτερᾰγωνῐστήν', 'δευτεραγωνιστην', ('m',), 'Accusative', 'Singular', True), ('δευτερᾰγωνῐστής', 'δευτερᾰγωνῐστ', 'δευτεραγωνιστ', '', '', 'ᾱ́', 'α', 'δευτερᾰγωνῐστᾱ́', 'δευτεραγωνιστα', ('m',), 'Accusative', 'Dual', True), ('δευτερᾰγωνῐστής', 'δευτερᾰγωνῐστ', 'δευτεραγωνιστ', '', '', 'ᾱ́ς', 'ας', 'δευτερᾰγωνῐστᾱ́ς', 'δευτεραγωνιστας', ('m',), 'Accusative', 'Plural', True), ('δευτερᾰγωνῐστής', 'δευτερᾰγωνῐστ', 'δευτεραγωνιστ', '', '', 'ᾰ́', 'α', 'δευτερᾰγωνῐστᾰ́', 'δευτεραγωνιστα', ('m',), 'Vocative', 'Singular', True), ('δευτερᾰγωνῐστής', 'δευτερᾰγωνῐστ', 'δευτεραγωνιστ', '', '', 'ᾱ́', 'α', 'δευτερᾰγωνῐστᾱ́', 'δευτεραγωνιστα', ('m',), 'Vocative', 'Dual', True), ('δευτερᾰγωνῐστής', 'δευτερᾰγωνῐστ', 'δευτεραγωνιστ', '', '', 'αί', 'αι', 'δευτερᾰγωνῐσταί', 'δευτεραγωνισται', ('m',), 'Vocative', 'Plural', True), ('δημοκρᾰτῐ́ᾱ', 'δημοκρᾰτῐ́', 'δημοκρατι', '', '', 'ᾱ', 'α', 'δημοκρᾰτῐ́ᾱ', 'δημοκρατια', ('f',), 'Nominative', 'Singular', True), ('δημοκρᾰτῐ́ᾱ', 'δημοκρᾰτῐ́', 'δημοκρατι', '', '', 'ᾱ', 'α', 'δημοκρᾰτῐ́ᾱ', 'δημοκρατια', ('f',), 'Nominative', 'Dual', True), ('δημοκρᾰτῐ́ᾱ', 'δημοκρᾰτῐ́', 'δημοκρατι', '', '', 'αι', 'αι', 'δημοκρᾰτῐ́αι', 'δημοκρατιαι', ('f',), 'Nominative', 'Plural', True), ('δημοκρᾰτῐ́ᾱ', 'δημοκρᾰτῐ́', 'δημοκρατι', '', '', 'ᾱς', 'ας', 'δημοκρᾰτῐ́ᾱς', 'δημοκρατιας', ('f',), 'Genitive', 'Singular', True), ('δημοκρᾰτῐ́ᾱ', 'δημοκρᾰτῐ́', 'δημοκρατι', '', '', 'αιν', 'αιν', 'δημοκρᾰτῐ́αιν', 'δημοκρατιαιν', ('f',), 'Genitive', 'Dual', True), ('δημοκρᾰτῐ́ᾱ', 'δημοκρᾰτῐ́', 'δημοκρατι', '', '', 'ῶν', 'ων', 'δημοκρᾰτῐῶν', 'δημοκρατιων', ('f',), 'Genitive', 'Plural', False), ('δημοκρᾰτῐ́ᾱ', 'δημοκρᾰτῐ́', 'δημοκρατι', '', '', 'ᾳ', 'ᾳ', 'δημοκρᾰτῐ́ᾳ', 'δημοκρατιᾳ', ('f',), 'Dative', 'Singular', True), ('δημοκρᾰτῐ́ᾱ', 'δημοκρᾰτῐ́', 'δημοκρατι', '', '', 'αιν', 'αιν', 'δημοκρᾰτῐ́αιν', 'δημοκρατιαιν', ('f',), 'Dative', 'Dual', True), ('δημοκρᾰτῐ́ᾱ', 'δημοκρᾰτῐ́', 'δημοκρατι', '', '', 'αις', 'αις', 'δημοκρᾰτῐ́αις', 'δημοκρατιαις', ('f',), 'Dative', 'Plural', True), ('δημοκρᾰτῐ́ᾱ', 'δημοκρᾰτῐ́', 'δημοκρατι', '', '', 'ᾱν', 'αν', 'δημοκρᾰτῐ́ᾱν', 'δημοκρατιαν', ('f',), 'Accusative', 'Singular', True), ('δημοκρᾰτῐ́ᾱ', 'δημοκρᾰτῐ́', 'δημοκρατι', '', '', 'ᾱ', 'α', 'δημοκρᾰτῐ́ᾱ', 'δημοκρατια', ('f',), 'Accusative', 'Dual', True), ('δημοκρᾰτῐ́ᾱ', 'δημοκρᾰτῐ́', 'δημοκρατι', '', '', 'ᾱς', 'ας', 'δημοκρᾰτῐ́ᾱς', 'δημοκρατιας', ('f',), 'Accusative', 'Plural', True), ('δημοκρᾰτῐ́ᾱ', 'δημοκρᾰτῐ́', 'δημοκρατι', '', '', 'ᾱ', 'α', 'δημοκρᾰτῐ́ᾱ', 'δημοκρατια', ('f',), 'Vocative', 'Singular', True), ('δημοκρᾰτῐ́ᾱ', 'δημοκρᾰτῐ́', 'δημοκρατι', '', '', 'ᾱ', 'α', 'δημοκρᾰτῐ́ᾱ', 'δημοκρατια', ('f',), 'Vocative', 'Dual', True), ('δημοκρᾰτῐ́ᾱ', 'δημοκρᾰτῐ́', 'δημοκρατι', '', '', 'αι', 'αι', 'δημοκρᾰτῐ́αι', 'δημοκρατιαι', ('f',), 'Vocative', 'Plural', True), ('δῐᾰ́νοιᾰ', 'δῐᾰ́νοι', 'διανοι', '', '', 'ᾰ', 'α', 'δῐᾰ́νοιᾰ', 'διανοια', ('f',), 'Nominative', 'Singular', True), ('δῐᾰ́νοιᾰ', 'δῐᾰ́νοι', 'διανοι', '', '', 'ᾱ', 'α', 'δῐᾰνοίᾱ', 'διανοια', ('f',), 'Nominative', 'Dual', False), ('δῐᾰ́νοιᾰ', 'δῐᾰ́νοι', 'διανοι', '', '', 'αι', 'αι', 'δῐᾰ́νοιαι', 'διανοιαι', ('f',), 'Nominative', 'Plural', True), ('δῐᾰ́νοιᾰ', 'δῐᾰ́νοι', 'διανοι', '', '', 'ᾱς', 'ας', 'δῐᾰνοίᾱς', 'διανοιας', ('f',), 'Genitive', 'Singular', False), ('δῐᾰ́νοιᾰ', 'δῐᾰ́νοι', 'διανοι', '', '', 'αιν', 'αιν', 'δῐᾰνοίαιν', 'διανοιαιν', ('f',), 'Genitive', 'Dual', False), ('δῐᾰ́νοιᾰ', 'δῐᾰ́νοι', 'διανοι', '', '', 'ῶν', 'ων', 'δῐᾰνοιῶν', 'διανοιων', ('f',), 'Genitive', 'Plural', False), ('δῐᾰ́νοιᾰ', 'δῐᾰ́νοι', 'διανοι', '', '', 'ίᾳ', 'ιᾳ', 'δῐᾰνοίᾳ', 'διανοιᾳ', ('f',), 'Dative', 'Singular', False), ('δῐᾰ́νοιᾰ', 'δῐᾰ́νοι', 'διανοι', '', '', 'αιν', 'αιν', 'δῐᾰνοίαιν', 'διανοιαιν', ('f',), 'Dative', 'Dual', False), ('δῐᾰ́νοιᾰ', 'δῐᾰ́νοι', 'διανοι', '', '', 'αις', 'αις', 'δῐᾰνοίαις', 'διανοιαις', ('f',), 'Dative', 'Plural', False), ('δῐᾰ́νοιᾰ', 'δῐᾰ́νοι', 'διανοι', '', '', 'ᾰν', 'αν', 'δῐᾰ́νοιᾰν', 'διανοιαν', ('f',), 'Accusative', 'Singular', True), ('δῐᾰ́νοιᾰ', 'δῐᾰ́νοι', 'διανοι', '', '', 'ᾱ', 'α', 'δῐᾰνοίᾱ', 'διανοια', ('f',), 'Accusative', 'Dual', False), ('δῐᾰ́νοιᾰ', 'δῐᾰ́νοι', 'διανοι', '', '', 'ᾱς', 'ας', 'δῐᾰνοίᾱς', 'διανοιας', ('f',), 'Accusative', 'Plural', False), ('δῐᾰ́νοιᾰ', 'δῐᾰ́νοι', 'διανοι', '', '', 'ᾰ', 'α', 'δῐᾰ́νοιᾰ', 'διανοια', ('f',), 'Vocative', 'Singular', True), ('δῐᾰ́νοιᾰ', 'δῐᾰ́νοι', 'διανοι', '', '', 'ᾱ', 'α', 'δῐᾰνοίᾱ', 'διανοια', ('f',), 'Vocative', 'Dual', False), ('δῐᾰ́νοιᾰ', 'δῐᾰ́νοι', 'διανοι', '', '', 'αι', 'αι', 'δῐᾰ́νοιαι', 'διανοιαι', ('f',), 'Vocative', 'Plural', True), ('δῐᾰ́ρροιᾰ', 'δῐᾰ́ρροι', 'διαρροι', '', '', 'ᾰ', 'α', 'δῐᾰ́ρροιᾰ', 'διαρροια', ('f',), 'Nominative', 'Singular', True), ('δῐᾰ́ρροιᾰ', 'δῐᾰ́ρροι', 'διαρροι', '', '', 'ᾱ', 'α', 'δῐᾰρροίᾱ', 'διαρροια', ('f',), 'Nominative', 'Dual', False), ('δῐᾰ́ρροιᾰ', 'δῐᾰ́ρροι', 'διαρροι', '', '', 'αι', 'αι', 'δῐᾰ́ρροιαι', 'διαρροιαι', ('f',), 'Nominative', 'Plural', True), ('δῐᾰ́ρροιᾰ', 'δῐᾰ́ρροι', 'διαρροι', '', '', 'ᾱς', 'ας', 'δῐᾰρροίᾱς', 'διαρροιας', ('f',), 'Genitive', 'Singular', False), ('δῐᾰ́ρροιᾰ', 'δῐᾰ́ρροι', 'διαρροι', '', '', 'αιν', 'αιν', 'δῐᾰρροίαιν', 'διαρροιαιν', ('f',), 'Genitive', 'Dual', False), ('δῐᾰ́ρροιᾰ', 'δῐᾰ́ρροι', 'διαρροι', '', '', 'ῶν', 'ων', 'δῐᾰρροιῶν', 'διαρροιων', ('f',), 'Genitive', 'Plural', False), ('δῐᾰ́ρροιᾰ', 'δῐᾰ́ρροι', 'διαρροι', '', '', 'ίᾳ', 'ιᾳ', 'δῐᾰρροίᾳ', 'διαρροιᾳ', ('f',), 'Dative', 'Singular', False), ('δῐᾰ́ρροιᾰ', 'δῐᾰ́ρροι', 'διαρροι', '', '', 'αιν', 'αιν', 'δῐᾰρροίαιν', 'διαρροιαιν', ('f',), 'Dative', 'Dual', False), ('δῐᾰ́ρροιᾰ', 'δῐᾰ́ρροι', 'διαρροι', '', '', 'αις', 'αις', 'δῐᾰρροίαις', 'διαρροιαις', ('f',), 'Dative', 'Plural', False), ('δῐᾰ́ρροιᾰ', 'δῐᾰ́ρροι', 'διαρροι', '', '', 'ᾰν', 'αν', 'δῐᾰ́ρροιᾰν', 'διαρροιαν', ('f',), 'Accusative', 'Singular', True), ('δῐᾰ́ρροιᾰ', 'δῐᾰ́ρροι', 'διαρροι', '', '', 'ᾱ', 'α', 'δῐᾰρροίᾱ', 'διαρροια', ('f',), 'Accusative', 'Dual', False), ('δῐᾰ́ρροιᾰ', 'δῐᾰ́ρροι', 'διαρροι', '', '', 'ᾱς', 'ας', 'δῐᾰρροίᾱς', 'διαρροιας', ('f',), 'Accusative', 'Plural', False), ('δῐᾰ́ρροιᾰ', 'δῐᾰ́ρροι', 'διαρροι', '', '', 'ᾰ', 'α', 'δῐᾰ́ρροιᾰ', 'διαρροια', ('f',), 'Vocative', 'Singular', True), ('δῐᾰ́ρροιᾰ', 'δῐᾰ́ρροι', 'διαρροι', '', '', 'ᾱ', 'α', 'δῐᾰρροίᾱ', 'διαρροια', ('f',), 'Vocative', 'Dual', False), ('δῐᾰ́ρροιᾰ', 'δῐᾰ́ρροι', 'διαρροι', '', '', 'αι', 'αι', 'δῐᾰ́ρροιαι', 'διαρροιαι', ('f',), 'Vocative', 'Plural', True), ('δῐᾰβήτης', 'δῐᾰβήτ', 'διαβητ', '', '', 'ης', 'ης', 'δῐᾰβήτης', 'διαβητης', ('m',), 'Nominative', 'Singular', True), ('δῐᾰβήτης', 'δῐᾰβήτ', 'διαβητ', '', '', 'ᾱ', 'α', 'δῐᾰβήτᾱ', 'διαβητα', ('m',), 'Nominative', 'Dual', True), ('δῐᾰβήτης', 'δῐᾰβήτ', 'διαβητ', '', '', 'αι', 'αι', 'δῐᾰβῆται', 'διαβηται', ('m',), 'Nominative', 'Plural', False), ('δῐᾰβήτης', 'δῐᾰβήτ', 'διαβητ', '', '', 'ου', 'ου', 'δῐᾰβήτου', 'διαβητου', ('m',), 'Genitive', 'Singular', True), ('δῐᾰβήτης', 'δῐᾰβήτ', 'διαβητ', '', '', 'αιν', 'αιν', 'δῐᾰβήταιν', 'διαβηταιν', ('m',), 'Genitive', 'Dual', True), ('δῐᾰβήτης', 'δῐᾰβήτ', 'διαβητ', '', '', 'ῶν', 'ων', 'δῐᾰβητῶν', 'διαβητων', ('m',), 'Genitive', 'Plural', False), ('δῐᾰβήτης', 'δῐᾰβήτ', 'διαβητ', '', '', 'ῃ', 'ῃ', 'δῐᾰβήτῃ', 'διαβητῃ', ('m',), 'Dative', 'Singular', True), ('δῐᾰβήτης', 'δῐᾰβήτ', 'διαβητ', '', '', 'αιν', 'αιν', 'δῐᾰβήταιν', 'διαβηταιν', ('m',), 'Dative', 'Dual', True), ('δῐᾰβήτης', 'δῐᾰβήτ', 'διαβητ', '', '', 'αις', 'αις', 'δῐᾰβήταις', 'διαβηταις', ('m',), 'Dative', 'Plural', True), ('δῐᾰβήτης', 'δῐᾰβήτ', 'διαβητ', '', '', 'ην', 'ην', 'δῐᾰβήτην', 'διαβητην', ('m',), 'Accusative', 'Singular', True), ('δῐᾰβήτης', 'δῐᾰβήτ', 'διαβητ', '', '', 'ᾱ', 'α', 'δῐᾰβήτᾱ', 'διαβητα', ('m',), 'Accusative', 'Dual', True), ('δῐᾰβήτης', 'δῐᾰβήτ', 'διαβητ', '', '', 'ᾱς', 'ας', 'δῐᾰβήτᾱς', 'διαβητας', ('m',), 'Accusative', 'Plural', True), ('δῐᾰβήτης', 'δῐᾰβήτ', 'διαβητ', '', '', 'ᾰ', 'α', 'δῐᾰβῆτᾰ', 'διαβητα', ('m',), 'Vocative', 'Singular', False), ('δῐᾰβήτης', 'δῐᾰβήτ', 'διαβητ', '', '', 'ᾱ', 'α', 'δῐᾰβήτᾱ', 'διαβητα', ('m',), 'Vocative', 'Dual', True), ('δῐᾰβήτης', 'δῐᾰβήτ', 'διαβητ', '', '', 'αι', 'αι', 'δῐᾰβῆται', 'διαβηται', ('m',), 'Vocative', 'Plural', False), ('δῐᾰβολή', 'δῐᾰβολ', 'διαβολ', '', '', 'ή', 'η', 'δῐᾰβολή', 'διαβολη', ('f',), 'Nominative', 'Singular', True), ('δῐᾰβολή', 'δῐᾰβολ', 'διαβολ', '', '', 'ᾱ́', 'α', 'δῐᾰβολᾱ́', 'διαβολα', ('f',), 'Nominative', 'Dual', True), ('δῐᾰβολή', 'δῐᾰβολ', 'διαβολ', '', '', 'αί', 'αι', 'δῐᾰβολαί', 'διαβολαι', ('f',), 'Nominative', 'Plural', True), ('δῐᾰβολή', 'δῐᾰβολ', 'διαβολ', '', '', 'ῆς', 'ης', 'δῐᾰβολῆς', 'διαβολης', ('f',), 'Genitive', 'Singular', True), ('δῐᾰβολή', 'δῐᾰβολ', 'διαβολ', '', '', 'αῖν', 'αιν', 'δῐᾰβολαῖν', 'διαβολαιν', ('f',), 'Genitive', 'Dual', True), ('δῐᾰβολή', 'δῐᾰβολ', 'διαβολ', '', '', 'ῶν', 'ων', 'δῐᾰβολῶν', 'διαβολων', ('f',), 'Genitive', 'Plural', True), ('δῐᾰβολή', 'δῐᾰβολ', 'διαβολ', '', '', 'ῇ', 'ῃ', 'δῐᾰβολῇ', 'διαβολῃ', ('f',), 'Dative', 'Singular', True), ('δῐᾰβολή', 'δῐᾰβολ', 'διαβολ', '', '', 'αῖν', 'αιν', 'δῐᾰβολαῖν', 'διαβολαιν', ('f',), 'Dative', 'Dual', True), ('δῐᾰβολή', 'δῐᾰβολ', 'διαβολ', '', '', 'αῖς', 'αις', 'δῐᾰβολαῖς', 'διαβολαις', ('f',), 'Dative', 'Plural', True), ('δῐᾰβολή', 'δῐᾰβολ', 'διαβολ', '', '', 'ήν', 'ην', 'δῐᾰβολήν', 'διαβολην', ('f',), 'Accusative', 'Singular', True), ('δῐᾰβολή', 'δῐᾰβολ', 'διαβολ', '', '', 'ᾱ́', 'α', 'δῐᾰβολᾱ́', 'διαβολα', ('f',), 'Accusative', 'Dual', True), ('δῐᾰβολή', 'δῐᾰβολ', 'διαβολ', '', '', 'ᾱ́ς', 'ας', 'δῐᾰβολᾱ́ς', 'διαβολας', ('f',), 'Accusative', 'Plural', True), ('δῐᾰβολή', 'δῐᾰβολ', 'διαβολ', '', '', 'ή', 'η', 'δῐᾰβολή', 'διαβολη', ('f',), 'Vocative', 'Singular', True), ('δῐᾰβολή', 'δῐᾰβολ', 'διαβολ', '', '', 'ᾱ́', 'α', 'δῐᾰβολᾱ́', 'διαβολα', ('f',), 'Vocative', 'Dual', True), ('δῐᾰβολή', 'δῐᾰβολ', 'διαβολ', '', '', 'αί', 'αι', 'δῐᾰβολαί', 'διαβολαι', ('f',), 'Vocative', 'Plural', True), ('δῐᾰγρᾰφή', 'δῐᾰγρᾰφ', 'διαγραφ', '', '', 'ή', 'η', 'δῐᾰγρᾰφή', 'διαγραφη', ('f',), 'Nominative', 'Singular', True), ('δῐᾰγρᾰφή', 'δῐᾰγρᾰφ', 'διαγραφ', '', '', 'ᾱ́', 'α', 'δῐᾰγρᾰφᾱ́', 'διαγραφα', ('f',), 'Nominative', 'Dual', True), ('δῐᾰγρᾰφή', 'δῐᾰγρᾰφ', 'διαγραφ', '', '', 'αί', 'αι', 'δῐᾰγρᾰφαί', 'διαγραφαι', ('f',), 'Nominative', 'Plural', True), ('δῐᾰγρᾰφή', 'δῐᾰγρᾰφ', 'διαγραφ', '', '', 'ῆς', 'ης', 'δῐᾰγρᾰφῆς', 'διαγραφης', ('f',), 'Genitive', 'Singular', True), ('δῐᾰγρᾰφή', 'δῐᾰγρᾰφ', 'διαγραφ', '', '', 'αῖν', 'αιν', 'δῐᾰγρᾰφαῖν', 'διαγραφαιν', ('f',), 'Genitive', 'Dual', True), ('δῐᾰγρᾰφή', 'δῐᾰγρᾰφ', 'διαγραφ', '', '', 'ῶν', 'ων', 'δῐᾰγρᾰφῶν', 'διαγραφων', ('f',), 'Genitive', 'Plural', True), ('δῐᾰγρᾰφή', 'δῐᾰγρᾰφ', 'διαγραφ', '', '', 'ῇ', 'ῃ', 'δῐᾰγρᾰφῇ', 'διαγραφῃ', ('f',), 'Dative', 'Singular', True), ('δῐᾰγρᾰφή', 'δῐᾰγρᾰφ', 'διαγραφ', '', '', 'αῖν', 'αιν', 'δῐᾰγρᾰφαῖν', 'διαγραφαιν', ('f',), 'Dative', 'Dual', True), ('δῐᾰγρᾰφή', 'δῐᾰγρᾰφ', 'διαγραφ', '', '', 'αῖς', 'αις', 'δῐᾰγρᾰφαῖς', 'διαγραφαις', ('f',), 'Dative', 'Plural', True), ('δῐᾰγρᾰφή', 'δῐᾰγρᾰφ', 'διαγραφ', '', '', 'ήν', 'ην', 'δῐᾰγρᾰφήν', 'διαγραφην', ('f',), 'Accusative', 'Singular', True), ('δῐᾰγρᾰφή', 'δῐᾰγρᾰφ', 'διαγραφ', '', '', 'ᾱ́', 'α', 'δῐᾰγρᾰφᾱ́', 'διαγραφα', ('f',), 'Accusative', 'Dual', True), ('δῐᾰγρᾰφή', 'δῐᾰγρᾰφ', 'διαγραφ', '', '', 'ᾱ́ς', 'ας', 'δῐᾰγρᾰφᾱ́ς', 'διαγραφας', ('f',), 'Accusative', 'Plural', True), ('δῐᾰγρᾰφή', 'δῐᾰγρᾰφ', 'διαγραφ', '', '', 'ή', 'η', 'δῐᾰγρᾰφή', 'διαγραφη', ('f',), 'Vocative', 'Singular', True), ('δῐᾰγρᾰφή', 'δῐᾰγρᾰφ', 'διαγραφ', '', '', 'ᾱ́', 'α', 'δῐᾰγρᾰφᾱ́', 'διαγραφα', ('f',), 'Vocative', 'Dual', True), ('δῐᾰγρᾰφή', 'δῐᾰγρᾰφ', 'διαγραφ', '', '', 'αί', 'αι', 'δῐᾰγρᾰφαί', 'διαγραφαι', ('f',), 'Vocative', 'Plural', True), ('δῐᾰθήκη', 'δῐᾰθήκ', 'διαθηκ', '', '', 'η', 'η', 'δῐᾰθήκη', 'διαθηκη', ('f',), 'Nominative', 'Singular', True), ('δῐᾰθήκη', 'δῐᾰθήκ', 'διαθηκ', '', '', 'ᾱ', 'α', 'δῐᾰθήκᾱ', 'διαθηκα', ('f',), 'Nominative', 'Dual', True), ('δῐᾰθήκη', 'δῐᾰθήκ', 'διαθηκ', '', '', 'αι', 'αι', 'δῐᾰθῆκαι', 'διαθηκαι', ('f',), 'Nominative', 'Plural', False), ('δῐᾰθήκη', 'δῐᾰθήκ', 'διαθηκ', '', '', 'ης', 'ης', 'δῐᾰθήκης', 'διαθηκης', ('f',), 'Genitive', 'Singular', True), ('δῐᾰθήκη', 'δῐᾰθήκ', 'διαθηκ', '', '', 'αιν', 'αιν', 'δῐᾰθήκαιν', 'διαθηκαιν', ('f',), 'Genitive', 'Dual', True), ('δῐᾰθήκη', 'δῐᾰθήκ', 'διαθηκ', '', '', 'ῶν', 'ων', 'δῐᾰθηκῶν', 'διαθηκων', ('f',), 'Genitive', 'Plural', False), ('δῐᾰθήκη', 'δῐᾰθήκ', 'διαθηκ', '', '', 'ῃ', 'ῃ', 'δῐᾰθήκῃ', 'διαθηκῃ', ('f',), 'Dative', 'Singular', True), ('δῐᾰθήκη', 'δῐᾰθήκ', 'διαθηκ', '', '', 'αιν', 'αιν', 'δῐᾰθήκαιν', 'διαθηκαιν', ('f',), 'Dative', 'Dual', True), ('δῐᾰθήκη', 'δῐᾰθήκ', 'διαθηκ', '', '', 'αις', 'αις', 'δῐᾰθήκαις', 'διαθηκαις', ('f',), 'Dative', 'Plural', True), ('δῐᾰθήκη', 'δῐᾰθήκ', 'διαθηκ', '', '', 'ην', 'ην', 'δῐᾰθήκην', 'διαθηκην', ('f',), 'Accusative', 'Singular', True), ('δῐᾰθήκη', 'δῐᾰθήκ', 'διαθηκ', '', '', 'ᾱ', 'α', 'δῐᾰθήκᾱ', 'διαθηκα', ('f',), 'Accusative', 'Dual', True), ('δῐᾰθήκη', 'δῐᾰθήκ', 'διαθηκ', '', '', 'ᾱς', 'ας', 'δῐᾰθήκᾱς', 'διαθηκας', ('f',), 'Accusative', 'Plural', True), ('δῐᾰθήκη', 'δῐᾰθήκ', 'διαθηκ', '', '', 'η', 'η', 'δῐᾰθήκη', 'διαθηκη', ('f',), 'Vocative', 'Singular', True), ('δῐᾰθήκη', 'δῐᾰθήκ', 'διαθηκ', '', '', 'ᾱ', 'α', 'δῐᾰθήκᾱ', 'διαθηκα', ('f',), 'Vocative', 'Dual', True), ('δῐᾰθήκη', 'δῐᾰθήκ', 'διαθηκ', '', '', 'αι', 'αι', 'δῐᾰθῆκαι', 'διαθηκαι', ('f',), 'Vocative', 'Plural', False), ('διαιτός', 'διαιτ', 'διαιτ', '', '', 'ός', 'ος', 'διαιτός', 'διαιτος', ('m',), 'Nominative', 'Singular', True), ('διαιτός', 'διαιτ', 'διαιτ', '', '', 'ώ', 'ω', 'διαιτώ', 'διαιτω', ('m',), 'Nominative', 'Dual', True), ('διαιτός', 'διαιτ', 'διαιτ', '', '', 'οί', 'οι', 'διαιτοί', 'διαιτοι', ('m',), 'Nominative', 'Plural', True), ('διαιτός', 'διαιτ', 'διαιτ', '', '', 'οῦ', 'ου', 'διαιτοῦ', 'διαιτου', ('m',), 'Genitive', 'Singular', True), ('διαιτός', 'διαιτ', 'διαιτ', '', '', 'οῖν', 'οιν', 'διαιτοῖν', 'διαιτοιν', ('m',), 'Genitive', 'Dual', True), ('διαιτός', 'διαιτ', 'διαιτ', '', '', 'ῶν', 'ων', 'διαιτῶν', 'διαιτων', ('m',), 'Genitive', 'Plural', True), ('διαιτός', 'διαιτ', 'διαιτ', '', '', 'ῷ', 'ῳ', 'διαιτῷ', 'διαιτῳ', ('m',), 'Dative', 'Singular', True), ('διαιτός', 'διαιτ', 'διαιτ', '', '', 'οῖν', 'οιν', 'διαιτοῖν', 'διαιτοιν', ('m',), 'Dative', 'Dual', True), ('διαιτός', 'διαιτ', 'διαιτ', '', '', 'οῖς', 'οις', 'διαιτοῖς', 'διαιτοις', ('m',), 'Dative', 'Plural', True), ('διαιτός', 'διαιτ', 'διαιτ', '', '', 'όν', 'ον', 'διαιτόν', 'διαιτον', ('m',), 'Accusative', 'Singular', True), ('διαιτός', 'διαιτ', 'διαιτ', '', '', 'ώ', 'ω', 'διαιτώ', 'διαιτω', ('m',), 'Accusative', 'Dual', True), ('διαιτός', 'διαιτ', 'διαιτ', '', '', 'ούς', 'ους', 'διαιτούς', 'διαιτους', ('m',), 'Accusative', 'Plural', True), ('διαιτός', 'διαιτ', 'διαιτ', '', '', 'έ', 'ε', 'διαιτέ', 'διαιτε', ('m',), 'Vocative', 'Singular', True), ('διαιτός', 'διαιτ', 'διαιτ', '', '', 'ώ', 'ω', 'διαιτώ', 'διαιτω', ('m',), 'Vocative', 'Dual', True), ('διαιτός', 'διαιτ', 'διαιτ', '', '', 'οί', 'οι', 'διαιτοί', 'διαιτοι', ('m',), 'Vocative', 'Plural', True), ('δῐᾱκονῐ́ᾱ', 'δῐᾱκονῐ́', 'διακονι', '', '', 'ᾱ', 'α', 'δῐᾱκονῐ́ᾱ', 'διακονια', ('f',), 'Nominative', 'Singular', True), ('δῐᾱκονῐ́ᾱ', 'δῐᾱκονῐ́', 'διακονι', '', '', 'ᾱ', 'α', 'δῐᾱκονῐ́ᾱ', 'διακονια', ('f',), 'Nominative', 'Dual', True), ('δῐᾱκονῐ́ᾱ', 'δῐᾱκονῐ́', 'διακονι', '', '', 'αι', 'αι', 'δῐᾱκονῐ́αι', 'διακονιαι', ('f',), 'Nominative', 'Plural', True), ('δῐᾱκονῐ́ᾱ', 'δῐᾱκονῐ́', 'διακονι', '', '', 'ᾱς', 'ας', 'δῐᾱκονῐ́ᾱς', 'διακονιας', ('f',), 'Genitive', 'Singular', True), ('δῐᾱκονῐ́ᾱ', 'δῐᾱκονῐ́', 'διακονι', '', '', 'αιν', 'αιν', 'δῐᾱκονῐ́αιν', 'διακονιαιν', ('f',), 'Genitive', 'Dual', True), ('δῐᾱκονῐ́ᾱ', 'δῐᾱκονῐ́', 'διακονι', '', '', 'ῶν', 'ων', 'δῐᾱκονῐῶν', 'διακονιων', ('f',), 'Genitive', 'Plural', False), ('δῐᾱκονῐ́ᾱ', 'δῐᾱκονῐ́', 'διακονι', '', '', 'ᾳ', 'ᾳ', 'δῐᾱκονῐ́ᾳ', 'διακονιᾳ', ('f',), 'Dative', 'Singular', True), ('δῐᾱκονῐ́ᾱ', 'δῐᾱκονῐ́', 'διακονι', '', '', 'αιν', 'αιν', 'δῐᾱκονῐ́αιν', 'διακονιαιν', ('f',), 'Dative', 'Dual', True), ('δῐᾱκονῐ́ᾱ', 'δῐᾱκονῐ́', 'διακονι', '', '', 'αις', 'αις', 'δῐᾱκονῐ́αις', 'διακονιαις', ('f',), 'Dative', 'Plural', True), ('δῐᾱκονῐ́ᾱ', 'δῐᾱκονῐ́', 'διακονι', '', '', 'ᾱν', 'αν', 'δῐᾱκονῐ́ᾱν', 'διακονιαν', ('f',), 'Accusative', 'Singular', True), ('δῐᾱκονῐ́ᾱ', 'δῐᾱκονῐ́', 'διακονι', '', '', 'ᾱ', 'α', 'δῐᾱκονῐ́ᾱ', 'διακονια', ('f',), 'Accusative', 'Dual', True), ('δῐᾱκονῐ́ᾱ', 'δῐᾱκονῐ́', 'διακονι', '', '', 'ᾱς', 'ας', 'δῐᾱκονῐ́ᾱς', 'διακονιας', ('f',), 'Accusative', 'Plural', True), ('δῐᾱκονῐ́ᾱ', 'δῐᾱκονῐ́', 'διακονι', '', '', 'ᾱ', 'α', 'δῐᾱκονῐ́ᾱ', 'διακονια', ('f',), 'Vocative', 'Singular', True), ('δῐᾱκονῐ́ᾱ', 'δῐᾱκονῐ́', 'διακονι', '', '', 'ᾱ', 'α', 'δῐᾱκονῐ́ᾱ', 'διακονια', ('f',), 'Vocative', 'Dual', True), ('δῐᾱκονῐ́ᾱ', 'δῐᾱκονῐ́', 'διακονι', '', '', 'αι', 'αι', 'δῐᾱκονῐ́αι', 'διακονιαι', ('f',), 'Vocative', 'Plural', True), ('δῐᾰλεκτῐκή', 'δῐᾰλεκτῐκ', 'διαλεκτικ', '', '', 'ή', 'η', 'δῐᾰλεκτῐκή', 'διαλεκτικη', ('f',), 'Nominative', 'Singular', True), ('δῐᾰλεκτῐκή', 'δῐᾰλεκτῐκ', 'διαλεκτικ', '', '', 'ᾱ́', 'α', 'δῐᾰλεκτῐκᾱ́', 'διαλεκτικα', ('f',), 'Nominative', 'Dual', True), ('δῐᾰλεκτῐκή', 'δῐᾰλεκτῐκ', 'διαλεκτικ', '', '', 'αί', 'αι', 'δῐᾰλεκτῐκαί', 'διαλεκτικαι', ('f',), 'Nominative', 'Plural', True), ('δῐᾰλεκτῐκή', 'δῐᾰλεκτῐκ', 'διαλεκτικ', '', '', 'ῆς', 'ης', 'δῐᾰλεκτῐκῆς', 'διαλεκτικης', ('f',), 'Genitive', 'Singular', True), ('δῐᾰλεκτῐκή', 'δῐᾰλεκτῐκ', 'διαλεκτικ', '', '', 'αῖν', 'αιν', 'δῐᾰλεκτῐκαῖν', 'διαλεκτικαιν', ('f',), 'Genitive', 'Dual', True), ('δῐᾰλεκτῐκή', 'δῐᾰλεκτῐκ', 'διαλεκτικ', '', '', 'ῶν', 'ων', 'δῐᾰλεκτῐκῶν', 'διαλεκτικων', ('f',), 'Genitive', 'Plural', True), ('δῐᾰλεκτῐκή', 'δῐᾰλεκτῐκ', 'διαλεκτικ', '', '', 'ῇ', 'ῃ', 'δῐᾰλεκτῐκῇ', 'διαλεκτικῃ', ('f',), 'Dative', 'Singular', True), ('δῐᾰλεκτῐκή', 'δῐᾰλεκτῐκ', 'διαλεκτικ', '', '', 'αῖν', 'αιν', 'δῐᾰλεκτῐκαῖν', 'διαλεκτικαιν', ('f',), 'Dative', 'Dual', True), ('δῐᾰλεκτῐκή', 'δῐᾰλεκτῐκ', 'διαλεκτικ', '', '', 'αῖς', 'αις', 'δῐᾰλεκτῐκαῖς', 'διαλεκτικαις', ('f',), 'Dative', 'Plural', True), ('δῐᾰλεκτῐκή', 'δῐᾰλεκτῐκ', 'διαλεκτικ', '', '', 'ήν', 'ην', 'δῐᾰλεκτῐκήν', 'διαλεκτικην', ('f',), 'Accusative', 'Singular', True), ('δῐᾰλεκτῐκή', 'δῐᾰλεκτῐκ', 'διαλεκτικ', '', '', 'ᾱ́', 'α', 'δῐᾰλεκτῐκᾱ́', 'διαλεκτικα', ('f',), 'Accusative', 'Dual', True), ('δῐᾰλεκτῐκή', 'δῐᾰλεκτῐκ', 'διαλεκτικ', '', '', 'ᾱ́ς', 'ας', 'δῐᾰλεκτῐκᾱ́ς', 'διαλεκτικας', ('f',), 'Accusative', 'Plural', True), ('δῐᾰλεκτῐκή', 'δῐᾰλεκτῐκ', 'διαλεκτικ', '', '', 'ή', 'η', 'δῐᾰλεκτῐκή', 'διαλεκτικη', ('f',), 'Vocative', 'Singular', True), ('δῐᾰλεκτῐκή', 'δῐᾰλεκτῐκ', 'διαλεκτικ', '', '', 'ᾱ́', 'α', 'δῐᾰλεκτῐκᾱ́', 'διαλεκτικα', ('f',), 'Vocative', 'Dual', True), ('δῐᾰλεκτῐκή', 'δῐᾰλεκτῐκ', 'διαλεκτικ', '', '', 'αί', 'αι', 'δῐᾰλεκτῐκαί', 'διαλεκτικαι', ('f',), 'Vocative', 'Plural', True), ('δῐᾰλογή', 'δῐᾰλογ', 'διαλογ', '', '', 'ή', 'η', 'δῐᾰλογή', 'διαλογη', ('f',), 'Nominative', 'Singular', True), ('δῐᾰλογή', 'δῐᾰλογ', 'διαλογ', '', '', 'ᾱ́', 'α', 'δῐᾰλογᾱ́', 'διαλογα', ('f',), 'Nominative', 'Dual', True), ('δῐᾰλογή', 'δῐᾰλογ', 'διαλογ', '', '', 'αί', 'αι', 'δῐᾰλογαί', 'διαλογαι', ('f',), 'Nominative', 'Plural', True), ('δῐᾰλογή', 'δῐᾰλογ', 'διαλογ', '', '', 'ῆς', 'ης', 'δῐᾰλογῆς', 'διαλογης', ('f',), 'Genitive', 'Singular', True), ('δῐᾰλογή', 'δῐᾰλογ', 'διαλογ', '', '', 'αῖν', 'αιν', 'δῐᾰλογαῖν', 'διαλογαιν', ('f',), 'Genitive', 'Dual', True), ('δῐᾰλογή', 'δῐᾰλογ', 'διαλογ', '', '', 'ῶν', 'ων', 'δῐᾰλογῶν', 'διαλογων', ('f',), 'Genitive', 'Plural', True), ('δῐᾰλογή', 'δῐᾰλογ', 'διαλογ', '', '', 'ῇ', 'ῃ', 'δῐᾰλογῇ', 'διαλογῃ', ('f',), 'Dative', 'Singular', True), ('δῐᾰλογή', 'δῐᾰλογ', 'διαλογ', '', '', 'αῖν', 'αιν', 'δῐᾰλογαῖν', 'διαλογαιν', ('f',), 'Dative', 'Dual', True), ('δῐᾰλογή', 'δῐᾰλογ', 'διαλογ', '', '', 'αῖς', 'αις', 'δῐᾰλογαῖς', 'διαλογαις', ('f',), 'Dative', 'Plural', True), ('δῐᾰλογή', 'δῐᾰλογ', 'διαλογ', '', '', 'ήν', 'ην', 'δῐᾰλογήν', 'διαλογην', ('f',), 'Accusative', 'Singular', True), ('δῐᾰλογή', 'δῐᾰλογ', 'διαλογ', '', '', 'ᾱ́', 'α', 'δῐᾰλογᾱ́', 'διαλογα', ('f',), 'Accusative', 'Dual', True), ('δῐᾰλογή', 'δῐᾰλογ', 'διαλογ', '', '', 'ᾱ́ς', 'ας', 'δῐᾰλογᾱ́ς', 'διαλογας', ('f',), 'Accusative', 'Plural', True), ('δῐᾰλογή', 'δῐᾰλογ', 'διαλογ', '', '', 'ή', 'η', 'δῐᾰλογή', 'διαλογη', ('f',), 'Vocative', 'Singular', True), ('δῐᾰλογή', 'δῐᾰλογ', 'διαλογ', '', '', 'ᾱ́', 'α', 'δῐᾰλογᾱ́', 'διαλογα', ('f',), 'Vocative', 'Dual', True), ('δῐᾰλογή', 'δῐᾰλογ', 'διαλογ', '', '', 'αί', 'αι', 'δῐᾰλογαί', 'διαλογαι', ('f',), 'Vocative', 'Plural', True), ('δῐᾰλῠτής', 'δῐᾰλῠτ', 'διαλυτ', '', '', 'ής', 'ης', 'δῐᾰλῠτής', 'διαλυτης', ('m',), 'Nominative', 'Singular', True), ('δῐᾰλῠτής', 'δῐᾰλῠτ', 'διαλυτ', '', '', 'ᾱ́', 'α', 'δῐᾰλῠτᾱ́', 'διαλυτα', ('m',), 'Nominative', 'Dual', True), ('δῐᾰλῠτής', 'δῐᾰλῠτ', 'διαλυτ', '', '', 'αί', 'αι', 'δῐᾰλῠταί', 'διαλυται', ('m',), 'Nominative', 'Plural', True), ('δῐᾰλῠτής', 'δῐᾰλῠτ', 'διαλυτ', '', '', 'οῦ', 'ου', 'δῐᾰλῠτοῦ', 'διαλυτου', ('m',), 'Genitive', 'Singular', True), ('δῐᾰλῠτής', 'δῐᾰλῠτ', 'διαλυτ', '', '', 'αῖν', 'αιν', 'δῐᾰλῠταῖν', 'διαλυταιν', ('m',), 'Genitive', 'Dual', True), ('δῐᾰλῠτής', 'δῐᾰλῠτ', 'διαλυτ', '', '', 'ῶν', 'ων', 'δῐᾰλῠτῶν', 'διαλυτων', ('m',), 'Genitive', 'Plural', True), ('δῐᾰλῠτής', 'δῐᾰλῠτ', 'διαλυτ', '', '', 'ῇ', 'ῃ', 'δῐᾰλῠτῇ', 'διαλυτῃ', ('m',), 'Dative', 'Singular', True), ('δῐᾰλῠτής', 'δῐᾰλῠτ', 'διαλυτ', '', '', 'αῖν', 'αιν', 'δῐᾰλῠταῖν', 'διαλυταιν', ('m',), 'Dative', 'Dual', True), ('δῐᾰλῠτής', 'δῐᾰλῠτ', 'διαλυτ', '', '', 'αῖς', 'αις', 'δῐᾰλῠταῖς', 'διαλυταις', ('m',), 'Dative', 'Plural', True), ('δῐᾰλῠτής', 'δῐᾰλῠτ', 'διαλυτ', '', '', 'ήν', 'ην', 'δῐᾰλῠτήν', 'διαλυτην', ('m',), 'Accusative', 'Singular', True), ('δῐᾰλῠτής', 'δῐᾰλῠτ', 'διαλυτ', '', '', 'ᾱ́', 'α', 'δῐᾰλῠτᾱ́', 'διαλυτα', ('m',), 'Accusative', 'Dual', True), ('δῐᾰλῠτής', 'δῐᾰλῠτ', 'διαλυτ', '', '', 'ᾱ́ς', 'ας', 'δῐᾰλῠτᾱ́ς', 'διαλυτας', ('m',), 'Accusative', 'Plural', True), ('δῐᾰλῠτής', 'δῐᾰλῠτ', 'διαλυτ', '', '', 'ᾰ́', 'α', 'δῐᾰλῠτᾰ́', 'διαλυτα', ('m',), 'Vocative', 'Singular', True), ('δῐᾰλῠτής', 'δῐᾰλῠτ', 'διαλυτ', '', '', 'ᾱ́', 'α', 'δῐᾰλῠτᾱ́', 'διαλυτα', ('m',), 'Vocative', 'Dual', True), ('δῐᾰλῠτής', 'δῐᾰλῠτ', 'διαλυτ', '', '', 'αί', 'αι', 'δῐᾰλῠταί', 'διαλυται', ('m',), 'Vocative', 'Plural', True), ('δῐᾰλῠ́της', 'δῐᾰλῠ́τ', 'διαλυτ', '', '', 'ης', 'ης', 'δῐᾰλῠ́της', 'διαλυτης', ('m',), 'Nominative', 'Singular', True), ('δῐᾰλῠ́της', 'δῐᾰλῠ́τ', 'διαλυτ', '', '', 'ᾱ', 'α', 'δῐᾰλῠ́τᾱ', 'διαλυτα', ('m',), 'Nominative', 'Dual', True), ('δῐᾰλῠ́της', 'δῐᾰλῠ́τ', 'διαλυτ', '', '', 'αι', 'αι', 'δῐᾰλῠ́ται', 'διαλυται', ('m',), 'Nominative', 'Plural', True), ('δῐᾰλῠ́της', 'δῐᾰλῠ́τ', 'διαλυτ', '', '', 'ου', 'ου', 'δῐᾰλῠ́του', 'διαλυτου', ('m',), 'Genitive', 'Singular', True), ('δῐᾰλῠ́της', 'δῐᾰλῠ́τ', 'διαλυτ', '', '', 'αιν', 'αιν', 'δῐᾰλῠ́ταιν', 'διαλυταιν', ('m',), 'Genitive', 'Dual', True), ('δῐᾰλῠ́της', 'δῐᾰλῠ́τ', 'διαλυτ', '', '', 'ῶν', 'ων', 'δῐᾰλῠτῶν', 'διαλυτων', ('m',), 'Genitive', 'Plural', False), ('δῐᾰλῠ́της', 'δῐᾰλῠ́τ', 'διαλυτ', '', '', 'ῃ', 'ῃ', 'δῐᾰλῠ́τῃ', 'διαλυτῃ', ('m',), 'Dative', 'Singular', True), ('δῐᾰλῠ́της', 'δῐᾰλῠ́τ', 'διαλυτ', '', '', 'αιν', 'αιν', 'δῐᾰλῠ́ταιν', 'διαλυταιν', ('m',), 'Dative', 'Dual', True), ('δῐᾰλῠ́της', 'δῐᾰλῠ́τ', 'διαλυτ', '', '', 'αις', 'αις', 'δῐᾰλῠ́ταις', 'διαλυταις', ('m',), 'Dative', 'Plural', True), ('δῐᾰλῠ́της', 'δῐᾰλῠ́τ', 'διαλυτ', '', '', 'ην', 'ην', 'δῐᾰλῠ́την', 'διαλυτην', ('m',), 'Accusative', 'Singular', True), ('δῐᾰλῠ́της', 'δῐᾰλῠ́τ', 'διαλυτ', '', '', 'ᾱ', 'α', 'δῐᾰλῠ́τᾱ', 'διαλυτα', ('m',), 'Accusative', 'Dual', True), ('δῐᾰλῠ́της', 'δῐᾰλῠ́τ', 'διαλυτ', '', '', 'ᾱς', 'ας', 'δῐᾰλῠ́τᾱς', 'διαλυτας', ('m',), 'Accusative', 'Plural', True), ('δῐᾰλῠ́της', 'δῐᾰλῠ́τ', 'διαλυτ', '', '', 'ᾰ', 'α', 'δῐᾰλῠ́τᾰ', 'διαλυτα', ('m',), 'Vocative', 'Singular', True), ('δῐᾰλῠ́της', 'δῐᾰλῠ́τ', 'διαλυτ', '', '', 'ᾱ', 'α', 'δῐᾰλῠ́τᾱ', 'διαλυτα', ('m',), 'Vocative', 'Dual', True), ('δῐᾰλῠ́της', 'δῐᾰλῠ́τ', 'διαλυτ', '', '', 'αι', 'αι', 'δῐᾰλῠ́ται', 'διαλυται', ('m',), 'Vocative', 'Plural', True), ('δῐασκευαστής', 'δῐασκευαστ', 'διασκευαστ', '', '', 'ής', 'ης', 'δῐασκευαστής', 'διασκευαστης', ('m',), 'Nominative', 'Singular', True), ('δῐασκευαστής', 'δῐασκευαστ', 'διασκευαστ', '', '', 'ᾱ́', 'α', 'δῐασκευαστᾱ́', 'διασκευαστα', ('m',), 'Nominative', 'Dual', True), ('δῐασκευαστής', 'δῐασκευαστ', 'διασκευαστ', '', '', 'αί', 'αι', 'δῐασκευασταί', 'διασκευασται', ('m',), 'Nominative', 'Plural', True), ('δῐασκευαστής', 'δῐασκευαστ', 'διασκευαστ', '', '', 'οῦ', 'ου', 'δῐασκευαστοῦ', 'διασκευαστου', ('m',), 'Genitive', 'Singular', True), ('δῐασκευαστής', 'δῐασκευαστ', 'διασκευαστ', '', '', 'αῖν', 'αιν', 'δῐασκευασταῖν', 'διασκευασταιν', ('m',), 'Genitive', 'Dual', True), ('δῐασκευαστής', 'δῐασκευαστ', 'διασκευαστ', '', '', 'ῶν', 'ων', 'δῐασκευαστῶν', 'διασκευαστων', ('m',), 'Genitive', 'Plural', True), ('δῐασκευαστής', 'δῐασκευαστ', 'διασκευαστ', '', '', 'ῇ', 'ῃ', 'δῐασκευαστῇ', 'διασκευαστῃ', ('m',), 'Dative', 'Singular', True), ('δῐασκευαστής', 'δῐασκευαστ', 'διασκευαστ', '', '', 'αῖν', 'αιν', 'δῐασκευασταῖν', 'διασκευασταιν', ('m',), 'Dative', 'Dual', True), ('δῐασκευαστής', 'δῐασκευαστ', 'διασκευαστ', '', '', 'αῖς', 'αις', 'δῐασκευασταῖς', 'διασκευασταις', ('m',), 'Dative', 'Plural', True), ('δῐασκευαστής', 'δῐασκευαστ', 'διασκευαστ', '', '', 'ήν', 'ην', 'δῐασκευαστήν', 'διασκευαστην', ('m',), 'Accusative', 'Singular', True), ('δῐασκευαστής', 'δῐασκευαστ', 'διασκευαστ', '', '', 'ᾱ́', 'α', 'δῐασκευαστᾱ́', 'διασκευαστα', ('m',), 'Accusative', 'Dual', True), ('δῐασκευαστής', 'δῐασκευαστ', 'διασκευαστ', '', '', 'ᾱ́ς', 'ας', 'δῐασκευαστᾱ́ς', 'διασκευαστας', ('m',), 'Accusative', 'Plural', True), ('δῐασκευαστής', 'δῐασκευαστ', 'διασκευαστ', '', '', 'ᾰ́', 'α', 'δῐασκευαστᾰ́', 'διασκευαστα', ('m',), 'Vocative', 'Singular', True), ('δῐασκευαστής', 'δῐασκευαστ', 'διασκευαστ', '', '', 'ᾱ́', 'α', 'δῐασκευαστᾱ́', 'διασκευαστα', ('m',), 'Vocative', 'Dual', True), ('δῐασκευαστής', 'δῐασκευαστ', 'διασκευαστ', '', '', 'αί', 'αι', 'δῐασκευασταί', 'διασκευασται', ('m',), 'Vocative', 'Plural', True), ('δῐᾰσπορᾱ́', 'δῐᾰσπορ', 'διασπορ', '', '', 'ᾱ́', 'α', 'δῐᾰσπορᾱ́', 'διασπορα', ('f',), 'Nominative', 'Singular', True), ('δῐᾰσπορᾱ́', 'δῐᾰσπορ', 'διασπορ', '', '', 'ᾱ́', 'α', 'δῐᾰσπορᾱ́', 'διασπορα', ('f',), 'Nominative', 'Dual', True), ('δῐᾰσπορᾱ́', 'δῐᾰσπορ', 'διασπορ', '', '', 'αί', 'αι', 'δῐᾰσποραί', 'διασποραι', ('f',), 'Nominative', 'Plural', True), ('δῐᾰσπορᾱ́', 'δῐᾰσπορ', 'διασπορ', '', '', 'ᾶς', 'ας', 'δῐᾰσπορᾶς', 'διασπορας', ('f',), 'Genitive', 'Singular', True), ('δῐᾰσπορᾱ́', 'δῐᾰσπορ', 'διασπορ', '', '', 'αῖν', 'αιν', 'δῐᾰσποραῖν', 'διασποραιν', ('f',), 'Genitive', 'Dual', True), ('δῐᾰσπορᾱ́', 'δῐᾰσπορ', 'διασπορ', '', '', 'ῶν', 'ων', 'δῐᾰσπορῶν', 'διασπορων', ('f',), 'Genitive', 'Plural', True), ('δῐᾰσπορᾱ́', 'δῐᾰσπορ', 'διασπορ', '', '', 'ᾷ', 'ᾳ', 'δῐᾰσπορᾷ', 'διασπορᾳ', ('f',), 'Dative', 'Singular', True), ('δῐᾰσπορᾱ́', 'δῐᾰσπορ', 'διασπορ', '', '', 'αῖν', 'αιν', 'δῐᾰσποραῖν', 'διασποραιν', ('f',), 'Dative', 'Dual', True), ('δῐᾰσπορᾱ́', 'δῐᾰσπορ', 'διασπορ', '', '', 'αῖς', 'αις', 'δῐᾰσποραῖς', 'διασποραις', ('f',), 'Dative', 'Plural', True), ('δῐᾰσπορᾱ́', 'δῐᾰσπορ', 'διασπορ', '', '', 'ᾱ́ν', 'αν', 'δῐᾰσπορᾱ́ν', 'διασποραν', ('f',), 'Accusative', 'Singular', True), ('δῐᾰσπορᾱ́', 'δῐᾰσπορ', 'διασπορ', '', '', 'ᾱ́', 'α', 'δῐᾰσπορᾱ́', 'διασπορα', ('f',), 'Accusative', 'Dual', True), ('δῐᾰσπορᾱ́', 'δῐᾰσπορ', 'διασπορ', '', '', 'ᾱ́ς', 'ας', 'δῐᾰσπορᾱ́ς', 'διασπορας', ('f',), 'Accusative', 'Plural', True), ('δῐᾰσπορᾱ́', 'δῐᾰσπορ', 'διασπορ', '', '', 'ᾱ́', 'α', 'δῐᾰσπορᾱ́', 'διασπορα', ('f',), 'Vocative', 'Singular', True), ('δῐᾰσπορᾱ́', 'δῐᾰσπορ', 'διασπορ', '', '', 'ᾱ́', 'α', 'δῐᾰσπορᾱ́', 'διασπορα', ('f',), 'Vocative', 'Dual', True), ('δῐᾰσπορᾱ́', 'δῐᾰσπορ', 'διασπορ', '', '', 'αί', 'αι', 'δῐᾰσποραί', 'διασποραι', ('f',), 'Vocative', 'Plural', True), ('δῐᾰστολή', 'δῐᾰστολ', 'διαστολ', '', '', 'ή', 'η', 'δῐᾰστολή', 'διαστολη', ('f',), 'Nominative', 'Singular', True), ('δῐᾰστολή', 'δῐᾰστολ', 'διαστολ', '', '', 'ᾱ́', 'α', 'δῐᾰστολᾱ́', 'διαστολα', ('f',), 'Nominative', 'Dual', True), ('δῐᾰστολή', 'δῐᾰστολ', 'διαστολ', '', '', 'αί', 'αι', 'δῐᾰστολαί', 'διαστολαι', ('f',), 'Nominative', 'Plural', True), ('δῐᾰστολή', 'δῐᾰστολ', 'διαστολ', '', '', 'ῆς', 'ης', 'δῐᾰστολῆς', 'διαστολης', ('f',), 'Genitive', 'Singular', True), ('δῐᾰστολή', 'δῐᾰστολ', 'διαστολ', '', '', 'αῖν', 'αιν', 'δῐᾰστολαῖν', 'διαστολαιν', ('f',), 'Genitive', 'Dual', True), ('δῐᾰστολή', 'δῐᾰστολ', 'διαστολ', '', '', 'ῶν', 'ων', 'δῐᾰστολῶν', 'διαστολων', ('f',), 'Genitive', 'Plural', True), ('δῐᾰστολή', 'δῐᾰστολ', 'διαστολ', '', '', 'ῇ', 'ῃ', 'δῐᾰστολῇ', 'διαστολῃ', ('f',), 'Dative', 'Singular', True), ('δῐᾰστολή', 'δῐᾰστολ', 'διαστολ', '', '', 'αῖν', 'αιν', 'δῐᾰστολαῖν', 'διαστολαιν', ('f',), 'Dative', 'Dual', True), ('δῐᾰστολή', 'δῐᾰστολ', 'διαστολ', '', '', 'αῖς', 'αις', 'δῐᾰστολαῖς', 'διαστολαις', ('f',), 'Dative', 'Plural', True), ('δῐᾰστολή', 'δῐᾰστολ', 'διαστολ', '', '', 'ήν', 'ην', 'δῐᾰστολήν', 'διαστολην', ('f',), 'Accusative', 'Singular', True), ('δῐᾰστολή', 'δῐᾰστολ', 'διαστολ', '', '', 'ᾱ́', 'α', 'δῐᾰστολᾱ́', 'διαστολα', ('f',), 'Accusative', 'Dual', True), ('δῐᾰστολή', 'δῐᾰστολ', 'διαστολ', '', '', 'ᾱ́ς', 'ας', 'δῐᾰστολᾱ́ς', 'διαστολας', ('f',), 'Accusative', 'Plural', True), ('δῐᾰστολή', 'δῐᾰστολ', 'διαστολ', '', '', 'ή', 'η', 'δῐᾰστολή', 'διαστολη', ('f',), 'Vocative', 'Singular', True), ('δῐᾰστολή', 'δῐᾰστολ', 'διαστολ', '', '', 'ᾱ́', 'α', 'δῐᾰστολᾱ́', 'διαστολα', ('f',), 'Vocative', 'Dual', True), ('δῐᾰστολή', 'δῐᾰστολ', 'διαστολ', '', '', 'αί', 'αι', 'δῐᾰστολαί', 'διαστολαι', ('f',), 'Vocative', 'Plural', True), ('δῐᾰτρῐβή', 'δῐᾰτρῐβ', 'διατριβ', '', '', 'ή', 'η', 'δῐᾰτρῐβή', 'διατριβη', ('f',), 'Nominative', 'Singular', True), ('δῐᾰτρῐβή', 'δῐᾰτρῐβ', 'διατριβ', '', '', 'ᾱ́', 'α', 'δῐᾰτρῐβᾱ́', 'διατριβα', ('f',), 'Nominative', 'Dual', True), ('δῐᾰτρῐβή', 'δῐᾰτρῐβ', 'διατριβ', '', '', 'αί', 'αι', 'δῐᾰτρῐβαί', 'διατριβαι', ('f',), 'Nominative', 'Plural', True), ('δῐᾰτρῐβή', 'δῐᾰτρῐβ', 'διατριβ', '', '', 'ῆς', 'ης', 'δῐᾰτρῐβῆς', 'διατριβης', ('f',), 'Genitive', 'Singular', True), ('δῐᾰτρῐβή', 'δῐᾰτρῐβ', 'διατριβ', '', '', 'αῖν', 'αιν', 'δῐᾰτρῐβαῖν', 'διατριβαιν', ('f',), 'Genitive', 'Dual', True), ('δῐᾰτρῐβή', 'δῐᾰτρῐβ', 'διατριβ', '', '', 'ῶν', 'ων', 'δῐᾰτρῐβῶν', 'διατριβων', ('f',), 'Genitive', 'Plural', True), ('δῐᾰτρῐβή', 'δῐᾰτρῐβ', 'διατριβ', '', '', 'ῇ', 'ῃ', 'δῐᾰτρῐβῇ', 'διατριβῃ', ('f',), 'Dative', 'Singular', True), ('δῐᾰτρῐβή', 'δῐᾰτρῐβ', 'διατριβ', '', '', 'αῖν', 'αιν', 'δῐᾰτρῐβαῖν', 'διατριβαιν', ('f',), 'Dative', 'Dual', True), ('δῐᾰτρῐβή', 'δῐᾰτρῐβ', 'διατριβ', '', '', 'αῖς', 'αις', 'δῐᾰτρῐβαῖς', 'διατριβαις', ('f',), 'Dative', 'Plural', True), ('δῐᾰτρῐβή', 'δῐᾰτρῐβ', 'διατριβ', '', '', 'ήν', 'ην', 'δῐᾰτρῐβήν', 'διατριβην', ('f',), 'Accusative', 'Singular', True), ('δῐᾰτρῐβή', 'δῐᾰτρῐβ', 'διατριβ', '', '', 'ᾱ́', 'α', 'δῐᾰτρῐβᾱ́', 'διατριβα', ('f',), 'Accusative', 'Dual', True), ('δῐᾰτρῐβή', 'δῐᾰτρῐβ', 'διατριβ', '', '', 'ᾱ́ς', 'ας', 'δῐᾰτρῐβᾱ́ς', 'διατριβας', ('f',), 'Accusative', 'Plural', True), ('δῐᾰτρῐβή', 'δῐᾰτρῐβ', 'διατριβ', '', '', 'ή', 'η', 'δῐᾰτρῐβή', 'διατριβη', ('f',), 'Vocative', 'Singular', True), ('δῐᾰτρῐβή', 'δῐᾰτρῐβ', 'διατριβ', '', '', 'ᾱ́', 'α', 'δῐᾰτρῐβᾱ́', 'διατριβα', ('f',), 'Vocative', 'Dual', True), ('δῐᾰτρῐβή', 'δῐᾰτρῐβ', 'διατριβ', '', '', 'αί', 'αι', 'δῐᾰτρῐβαί', 'διατριβαι', ('f',), 'Vocative', 'Plural', True), ('δῐᾰφθορᾱ́', 'δῐᾰφθορ', 'διαφθορ', '', '', 'ᾱ́', 'α', 'δῐᾰφθορᾱ́', 'διαφθορα', ('f',), 'Nominative', 'Singular', True), ('δῐᾰφθορᾱ́', 'δῐᾰφθορ', 'διαφθορ', '', '', 'ᾱ́', 'α', 'δῐᾰφθορᾱ́', 'διαφθορα', ('f',), 'Nominative', 'Dual', True), ('δῐᾰφθορᾱ́', 'δῐᾰφθορ', 'διαφθορ', '', '', 'αί', 'αι', 'δῐᾰφθοραί', 'διαφθοραι', ('f',), 'Nominative', 'Plural', True), ('δῐᾰφθορᾱ́', 'δῐᾰφθορ', 'διαφθορ', '', '', 'ᾶς', 'ας', 'δῐᾰφθορᾶς', 'διαφθορας', ('f',), 'Genitive', 'Singular', True), ('δῐᾰφθορᾱ́', 'δῐᾰφθορ', 'διαφθορ', '', '', 'αῖν', 'αιν', 'δῐᾰφθοραῖν', 'διαφθοραιν', ('f',), 'Genitive', 'Dual', True), ('δῐᾰφθορᾱ́', 'δῐᾰφθορ', 'διαφθορ', '', '', 'ῶν', 'ων', 'δῐᾰφθορῶν', 'διαφθορων', ('f',), 'Genitive', 'Plural', True), ('δῐᾰφθορᾱ́', 'δῐᾰφθορ', 'διαφθορ', '', '', 'ᾷ', 'ᾳ', 'δῐᾰφθορᾷ', 'διαφθορᾳ', ('f',), 'Dative', 'Singular', True), ('δῐᾰφθορᾱ́', 'δῐᾰφθορ', 'διαφθορ', '', '', 'αῖν', 'αιν', 'δῐᾰφθοραῖν', 'διαφθοραιν', ('f',), 'Dative', 'Dual', True), ('δῐᾰφθορᾱ́', 'δῐᾰφθορ', 'διαφθορ', '', '', 'αῖς', 'αις', 'δῐᾰφθοραῖς', 'διαφθοραις', ('f',), 'Dative', 'Plural', True), ('δῐᾰφθορᾱ́', 'δῐᾰφθορ', 'διαφθορ', '', '', 'ᾱ́ν', 'αν', 'δῐᾰφθορᾱ́ν', 'διαφθοραν', ('f',), 'Accusative', 'Singular', True), ('δῐᾰφθορᾱ́', 'δῐᾰφθορ', 'διαφθορ', '', '', 'ᾱ́', 'α', 'δῐᾰφθορᾱ́', 'διαφθορα', ('f',), 'Accusative', 'Dual', True), ('δῐᾰφθορᾱ́', 'δῐᾰφθορ', 'διαφθορ', '', '', 'ᾱ́ς', 'ας', 'δῐᾰφθορᾱ́ς', 'διαφθορας', ('f',), 'Accusative', 'Plural', True), ('δῐᾰφθορᾱ́', 'δῐᾰφθορ', 'διαφθορ', '', '', 'ᾱ́', 'α', 'δῐᾰφθορᾱ́', 'διαφθορα', ('f',), 'Vocative', 'Singular', True), ('δῐᾰφθορᾱ́', 'δῐᾰφθορ', 'διαφθορ', '', '', 'ᾱ́', 'α', 'δῐᾰφθορᾱ́', 'διαφθορα', ('f',), 'Vocative', 'Dual', True), ('δῐᾰφθορᾱ́', 'δῐᾰφθορ', 'διαφθορ', '', '', 'αί', 'αι', 'δῐᾰφθοραί', 'διαφθοραι', ('f',), 'Vocative', 'Plural', True), ('δῐᾰφορᾱ́', 'δῐᾰφορ', 'διαφορ', '', '', 'ᾱ́', 'α', 'δῐᾰφορᾱ́', 'διαφορα', ('f',), 'Nominative', 'Singular', True), ('δῐᾰφορᾱ́', 'δῐᾰφορ', 'διαφορ', '', '', 'ᾱ́', 'α', 'δῐᾰφορᾱ́', 'διαφορα', ('f',), 'Nominative', 'Dual', True), ('δῐᾰφορᾱ́', 'δῐᾰφορ', 'διαφορ', '', '', 'αί', 'αι', 'δῐᾰφοραί', 'διαφοραι', ('f',), 'Nominative', 'Plural', True), ('δῐᾰφορᾱ́', 'δῐᾰφορ', 'διαφορ', '', '', 'ᾶς', 'ας', 'δῐᾰφορᾶς', 'διαφορας', ('f',), 'Genitive', 'Singular', True), ('δῐᾰφορᾱ́', 'δῐᾰφορ', 'διαφορ', '', '', 'αῖν', 'αιν', 'δῐᾰφοραῖν', 'διαφοραιν', ('f',), 'Genitive', 'Dual', True), ('δῐᾰφορᾱ́', 'δῐᾰφορ', 'διαφορ', '', '', 'ῶν', 'ων', 'δῐᾰφορῶν', 'διαφορων', ('f',), 'Genitive', 'Plural', True), ('δῐᾰφορᾱ́', 'δῐᾰφορ', 'διαφορ', '', '', 'ᾷ', 'ᾳ', 'δῐᾰφορᾷ', 'διαφορᾳ', ('f',), 'Dative', 'Singular', True), ('δῐᾰφορᾱ́', 'δῐᾰφορ', 'διαφορ', '', '', 'αῖν', 'αιν', 'δῐᾰφοραῖν', 'διαφοραιν', ('f',), 'Dative', 'Dual', True), ('δῐᾰφορᾱ́', 'δῐᾰφορ', 'διαφορ', '', '', 'αῖς', 'αις', 'δῐᾰφοραῖς', 'διαφοραις', ('f',), 'Dative', 'Plural', True), ('δῐᾰφορᾱ́', 'δῐᾰφορ', 'διαφορ', '', '', 'ᾱ́ν', 'αν', 'δῐᾰφορᾱ́ν', 'διαφοραν', ('f',), 'Accusative', 'Singular', True), ('δῐᾰφορᾱ́', 'δῐᾰφορ', 'διαφορ', '', '', 'ᾱ́', 'α', 'δῐᾰφορᾱ́', 'διαφορα', ('f',), 'Accusative', 'Dual', True), ('δῐᾰφορᾱ́', 'δῐᾰφορ', 'διαφορ', '', '', 'ᾱ́ς', 'ας', 'δῐᾰφορᾱ́ς', 'διαφορας', ('f',), 'Accusative', 'Plural', True), ('δῐᾰφορᾱ́', 'δῐᾰφορ', 'διαφορ', '', '', 'ᾱ́', 'α', 'δῐᾰφορᾱ́', 'διαφορα', ('f',), 'Vocative', 'Singular', True), ('δῐᾰφορᾱ́', 'δῐᾰφορ', 'διαφορ', '', '', 'ᾱ́', 'α', 'δῐᾰφορᾱ́', 'διαφορα', ('f',), 'Vocative', 'Dual', True), ('δῐᾰφορᾱ́', 'δῐᾰφορ', 'διαφορ', '', '', 'αί', 'αι', 'δῐᾰφοραί', 'διαφοραι', ('f',), 'Vocative', 'Plural', True), ('δῐαύγειᾰ', 'δῐαύγει', 'διαυγει', '', '', 'ᾰ', 'α', 'δῐαύγειᾰ', 'διαυγεια', ('f',), 'Nominative', 'Singular', True), ('δῐαύγειᾰ', 'δῐαύγει', 'διαυγει', '', '', 'ᾱ', 'α', 'δῐαυγείᾱ', 'διαυγεια', ('f',), 'Nominative', 'Dual', False), ('δῐαύγειᾰ', 'δῐαύγει', 'διαυγει', '', '', 'αι', 'αι', 'δῐαύγειαι', 'διαυγειαι', ('f',), 'Nominative', 'Plural', True), ('δῐαύγειᾰ', 'δῐαύγει', 'διαυγει', '', '', 'ᾱς', 'ας', 'δῐαυγείᾱς', 'διαυγειας', ('f',), 'Genitive', 'Singular', False), ('δῐαύγειᾰ', 'δῐαύγει', 'διαυγει', '', '', 'αιν', 'αιν', 'δῐαυγείαιν', 'διαυγειαιν', ('f',), 'Genitive', 'Dual', False), ('δῐαύγειᾰ', 'δῐαύγει', 'διαυγει', '', '', 'ῶν', 'ων', 'δῐαυγειῶν', 'διαυγειων', ('f',), 'Genitive', 'Plural', False), ('δῐαύγειᾰ', 'δῐαύγει', 'διαυγει', '', '', 'ίᾳ', 'ιᾳ', 'δῐαυγείᾳ', 'διαυγειᾳ', ('f',), 'Dative', 'Singular', False), ('δῐαύγειᾰ', 'δῐαύγει', 'διαυγει', '', '', 'αιν', 'αιν', 'δῐαυγείαιν', 'διαυγειαιν', ('f',), 'Dative', 'Dual', False), ('δῐαύγειᾰ', 'δῐαύγει', 'διαυγει', '', '', 'αις', 'αις', 'δῐαυγείαις', 'διαυγειαις', ('f',), 'Dative', 'Plural', False), ('δῐαύγειᾰ', 'δῐαύγει', 'διαυγει', '', '', 'ᾰν', 'αν', 'δῐαύγειᾰν', 'διαυγειαν', ('f',), 'Accusative', 'Singular', True), ('δῐαύγειᾰ', 'δῐαύγει', 'διαυγει', '', '', 'ᾱ', 'α', 'δῐαυγείᾱ', 'διαυγεια', ('f',), 'Accusative', 'Dual', False), ('δῐαύγειᾰ', 'δῐαύγει', 'διαυγει', '', '', 'ᾱς', 'ας', 'δῐαυγείᾱς', 'διαυγειας', ('f',), 'Accusative', 'Plural', False), ('δῐαύγειᾰ', 'δῐαύγει', 'διαυγει', '', '', 'ᾰ', 'α', 'δῐαύγειᾰ', 'διαυγεια', ('f',), 'Vocative', 'Singular', True), ('δῐαύγειᾰ', 'δῐαύγει', 'διαυγει', '', '', 'ᾱ', 'α', 'δῐαυγείᾱ', 'διαυγεια', ('f',), 'Vocative', 'Dual', False), ('δῐαύγειᾰ', 'δῐαύγει', 'διαυγει', '', '', 'αι', 'αι', 'δῐαύγειαι', 'διαυγειαι', ('f',), 'Vocative', 'Plural', True), ('δῐδᾰσκᾰλῐ́ᾱ', 'δῐδᾰσκᾰλῐ́', 'διδασκαλι', '', '', 'ᾱ', 'α', 'δῐδᾰσκᾰλῐ́ᾱ', 'διδασκαλια', ('f',), 'Nominative', 'Singular', True), ('δῐδᾰσκᾰλῐ́ᾱ', 'δῐδᾰσκᾰλῐ́', 'διδασκαλι', '', '', 'ᾱ', 'α', 'δῐδᾰσκᾰλῐ́ᾱ', 'διδασκαλια', ('f',), 'Nominative', 'Dual', True), ('δῐδᾰσκᾰλῐ́ᾱ', 'δῐδᾰσκᾰλῐ́', 'διδασκαλι', '', '', 'αι', 'αι', 'δῐδᾰσκᾰλῐ́αι', 'διδασκαλιαι', ('f',), 'Nominative', 'Plural', True), ('δῐδᾰσκᾰλῐ́ᾱ', 'δῐδᾰσκᾰλῐ́', 'διδασκαλι', '', '', 'ᾱς', 'ας', 'δῐδᾰσκᾰλῐ́ᾱς', 'διδασκαλιας', ('f',), 'Genitive', 'Singular', True), ('δῐδᾰσκᾰλῐ́ᾱ', 'δῐδᾰσκᾰλῐ́', 'διδασκαλι', '', '', 'αιν', 'αιν', 'δῐδᾰσκᾰλῐ́αιν', 'διδασκαλιαιν', ('f',), 'Genitive', 'Dual', True), ('δῐδᾰσκᾰλῐ́ᾱ', 'δῐδᾰσκᾰλῐ́', 'διδασκαλι', '', '', 'ῶν', 'ων', 'δῐδᾰσκᾰλῐῶν', 'διδασκαλιων', ('f',), 'Genitive', 'Plural', False), ('δῐδᾰσκᾰλῐ́ᾱ', 'δῐδᾰσκᾰλῐ́', 'διδασκαλι', '', '', 'ᾳ', 'ᾳ', 'δῐδᾰσκᾰλῐ́ᾳ', 'διδασκαλιᾳ', ('f',), 'Dative', 'Singular', True), ('δῐδᾰσκᾰλῐ́ᾱ', 'δῐδᾰσκᾰλῐ́', 'διδασκαλι', '', '', 'αιν', 'αιν', 'δῐδᾰσκᾰλῐ́αιν', 'διδασκαλιαιν', ('f',), 'Dative', 'Dual', True), ('δῐδᾰσκᾰλῐ́ᾱ', 'δῐδᾰσκᾰλῐ́', 'διδασκαλι', '', '', 'αις', 'αις', 'δῐδᾰσκᾰλῐ́αις', 'διδασκαλιαις', ('f',), 'Dative', 'Plural', True), ('δῐδᾰσκᾰλῐ́ᾱ', 'δῐδᾰσκᾰλῐ́', 'διδασκαλι', '', '', 'ᾱν', 'αν', 'δῐδᾰσκᾰλῐ́ᾱν', 'διδασκαλιαν', ('f',), 'Accusative', 'Singular', True), ('δῐδᾰσκᾰλῐ́ᾱ', 'δῐδᾰσκᾰλῐ́', 'διδασκαλι', '', '', 'ᾱ', 'α', 'δῐδᾰσκᾰλῐ́ᾱ', 'διδασκαλια', ('f',), 'Accusative', 'Dual', True), ('δῐδᾰσκᾰλῐ́ᾱ', 'δῐδᾰσκᾰλῐ́', 'διδασκαλι', '', '', 'ᾱς', 'ας', 'δῐδᾰσκᾰλῐ́ᾱς', 'διδασκαλιας', ('f',), 'Accusative', 'Plural', True), ('δῐδᾰσκᾰλῐ́ᾱ', 'δῐδᾰσκᾰλῐ́', 'διδασκαλι', '', '', 'ᾱ', 'α', 'δῐδᾰσκᾰλῐ́ᾱ', 'διδασκαλια', ('f',), 'Vocative', 'Singular', True), ('δῐδᾰσκᾰλῐ́ᾱ', 'δῐδᾰσκᾰλῐ́', 'διδασκαλι', '', '', 'ᾱ', 'α', 'δῐδᾰσκᾰλῐ́ᾱ', 'διδασκαλια', ('f',), 'Vocative', 'Dual', True), ('δῐδᾰσκᾰλῐ́ᾱ', 'δῐδᾰσκᾰλῐ́', 'διδασκαλι', '', '', 'αι', 'αι', 'δῐδᾰσκᾰλῐ́αι', 'διδασκαλιαι', ('f',), 'Vocative', 'Plural', True), ('δῐδᾰχή', 'δῐδᾰχ', 'διδαχ', '', '', 'ή', 'η', 'δῐδᾰχή', 'διδαχη', ('f',), 'Nominative', 'Singular', True), ('δῐδᾰχή', 'δῐδᾰχ', 'διδαχ', '', '', 'ᾱ́', 'α', 'δῐδᾰχᾱ́', 'διδαχα', ('f',), 'Nominative', 'Dual', True), ('δῐδᾰχή', 'δῐδᾰχ', 'διδαχ', '', '', 'αί', 'αι', 'δῐδᾰχαί', 'διδαχαι', ('f',), 'Nominative', 'Plural', True), ('δῐδᾰχή', 'δῐδᾰχ', 'διδαχ', '', '', 'ῆς', 'ης', 'δῐδᾰχῆς', 'διδαχης', ('f',), 'Genitive', 'Singular', True), ('δῐδᾰχή', 'δῐδᾰχ', 'διδαχ', '', '', 'αῖν', 'αιν', 'δῐδᾰχαῖν', 'διδαχαιν', ('f',), 'Genitive', 'Dual', True), ('δῐδᾰχή', 'δῐδᾰχ', 'διδαχ', '', '', 'ῶν', 'ων', 'δῐδᾰχῶν', 'διδαχων', ('f',), 'Genitive', 'Plural', True), ('δῐδᾰχή', 'δῐδᾰχ', 'διδαχ', '', '', 'ῇ', 'ῃ', 'δῐδᾰχῇ', 'διδαχῃ', ('f',), 'Dative', 'Singular', True), ('δῐδᾰχή', 'δῐδᾰχ', 'διδαχ', '', '', 'αῖν', 'αιν', 'δῐδᾰχαῖν', 'διδαχαιν', ('f',), 'Dative', 'Dual', True), ('δῐδᾰχή', 'δῐδᾰχ', 'διδαχ', '', '', 'αῖς', 'αις', 'δῐδᾰχαῖς', 'διδαχαις', ('f',), 'Dative', 'Plural', True), ('δῐδᾰχή', 'δῐδᾰχ', 'διδαχ', '', '', 'ήν', 'ην', 'δῐδᾰχήν', 'διδαχην', ('f',), 'Accusative', 'Singular', True), ('δῐδᾰχή', 'δῐδᾰχ', 'διδαχ', '', '', 'ᾱ́', 'α', 'δῐδᾰχᾱ́', 'διδαχα', ('f',), 'Accusative', 'Dual', True), ('δῐδᾰχή', 'δῐδᾰχ', 'διδαχ', '', '', 'ᾱ́ς', 'ας', 'δῐδᾰχᾱ́ς', 'διδαχας', ('f',), 'Accusative', 'Plural', True), ('δῐδᾰχή', 'δῐδᾰχ', 'διδαχ', '', '', 'ή', 'η', 'δῐδᾰχή', 'διδαχη', ('f',), 'Vocative', 'Singular', True), ('δῐδᾰχή', 'δῐδᾰχ', 'διδαχ', '', '', 'ᾱ́', 'α', 'δῐδᾰχᾱ́', 'διδαχα', ('f',), 'Vocative', 'Dual', True), ('δῐδᾰχή', 'δῐδᾰχ', 'διδαχ', '', '', 'αί', 'αι', 'δῐδᾰχαί', 'διδαχαι', ('f',), 'Vocative', 'Plural', True), ('δῐθῡμῐ́ᾱ', 'δῐθῡμῐ́', 'διθυμι', '', '', 'ᾱ', 'α', 'δῐθῡμῐ́ᾱ', 'διθυμια', ('f',), 'Nominative', 'Singular', True), ('δῐθῡμῐ́ᾱ', 'δῐθῡμῐ́', 'διθυμι', '', '', 'ᾱ', 'α', 'δῐθῡμῐ́ᾱ', 'διθυμια', ('f',), 'Nominative', 'Dual', True), ('δῐθῡμῐ́ᾱ', 'δῐθῡμῐ́', 'διθυμι', '', '', 'αι', 'αι', 'δῐθῡμῐ́αι', 'διθυμιαι', ('f',), 'Nominative', 'Plural', True), ('δῐθῡμῐ́ᾱ', 'δῐθῡμῐ́', 'διθυμι', '', '', 'ᾱς', 'ας', 'δῐθῡμῐ́ᾱς', 'διθυμιας', ('f',), 'Genitive', 'Singular', True), ('δῐθῡμῐ́ᾱ', 'δῐθῡμῐ́', 'διθυμι', '', '', 'αιν', 'αιν', 'δῐθῡμῐ́αιν', 'διθυμιαιν', ('f',), 'Genitive', 'Dual', True), ('δῐθῡμῐ́ᾱ', 'δῐθῡμῐ́', 'διθυμι', '', '', 'ῶν', 'ων', 'δῐθῡμῐῶν', 'διθυμιων', ('f',), 'Genitive', 'Plural', False), ('δῐθῡμῐ́ᾱ', 'δῐθῡμῐ́', 'διθυμι', '', '', 'ᾳ', 'ᾳ', 'δῐθῡμῐ́ᾳ', 'διθυμιᾳ', ('f',), 'Dative', 'Singular', True), ('δῐθῡμῐ́ᾱ', 'δῐθῡμῐ́', 'διθυμι', '', '', 'αιν', 'αιν', 'δῐθῡμῐ́αιν', 'διθυμιαιν', ('f',), 'Dative', 'Dual', True), ('δῐθῡμῐ́ᾱ', 'δῐθῡμῐ́', 'διθυμι', '', '', 'αις', 'αις', 'δῐθῡμῐ́αις', 'διθυμιαις', ('f',), 'Dative', 'Plural', True), ('δῐθῡμῐ́ᾱ', 'δῐθῡμῐ́', 'διθυμι', '', '', 'ᾱν', 'αν', 'δῐθῡμῐ́ᾱν', 'διθυμιαν', ('f',), 'Accusative', 'Singular', True), ('δῐθῡμῐ́ᾱ', 'δῐθῡμῐ́', 'διθυμι', '', '', 'ᾱ', 'α', 'δῐθῡμῐ́ᾱ', 'διθυμια', ('f',), 'Accusative', 'Dual', True), ('δῐθῡμῐ́ᾱ', 'δῐθῡμῐ́', 'διθυμι', '', '', 'ᾱς', 'ας', 'δῐθῡμῐ́ᾱς', 'διθυμιας', ('f',), 'Accusative', 'Plural', True), ('δῐθῡμῐ́ᾱ', 'δῐθῡμῐ́', 'διθυμι', '', '', 'ᾱ', 'α', 'δῐθῡμῐ́ᾱ', 'διθυμια', ('f',), 'Vocative', 'Singular', True), ('δῐθῡμῐ́ᾱ', 'δῐθῡμῐ́', 'διθυμι', '', '', 'ᾱ', 'α', 'δῐθῡμῐ́ᾱ', 'διθυμια', ('f',), 'Vocative', 'Dual', True), ('δῐθῡμῐ́ᾱ', 'δῐθῡμῐ́', 'διθυμι', '', '', 'αι', 'αι', 'δῐθῡμῐ́αι', 'διθυμιαι', ('f',), 'Vocative', 'Plural', True), ('δῐκαιοσῠ́νη', 'δῐκαιοσῠ́ν', 'δικαιοσυν', '', '', 'η', 'η', 'δῐκαιοσῠ́νη', 'δικαιοσυνη', ('f',), 'Nominative', 'Singular', True), ('δῐκαιοσῠ́νη', 'δῐκαιοσῠ́ν', 'δικαιοσυν', '', '', 'ᾱ', 'α', 'δῐκαιοσῠ́νᾱ', 'δικαιοσυνα', ('f',), 'Nominative', 'Dual', True), ('δῐκαιοσῠ́νη', 'δῐκαιοσῠ́ν', 'δικαιοσυν', '', '', 'αι', 'αι', 'δῐκαιοσῠ́ναι', 'δικαιοσυναι', ('f',), 'Nominative', 'Plural', True), ('δῐκαιοσῠ́νη', 'δῐκαιοσῠ́ν', 'δικαιοσυν', '', '', 'ης', 'ης', 'δῐκαιοσῠ́νης', 'δικαιοσυνης', ('f',), 'Genitive', 'Singular', True), ('δῐκαιοσῠ́νη', 'δῐκαιοσῠ́ν', 'δικαιοσυν', '', '', 'αιν', 'αιν', 'δῐκαιοσῠ́ναιν', 'δικαιοσυναιν', ('f',), 'Genitive', 'Dual', True), ('δῐκαιοσῠ́νη', 'δῐκαιοσῠ́ν', 'δικαιοσυν', '', '', 'ῶν', 'ων', 'δῐκαιοσῠνῶν', 'δικαιοσυνων', ('f',), 'Genitive', 'Plural', False), ('δῐκαιοσῠ́νη', 'δῐκαιοσῠ́ν', 'δικαιοσυν', '', '', 'ῃ', 'ῃ', 'δῐκαιοσῠ́νῃ', 'δικαιοσυνῃ', ('f',), 'Dative', 'Singular', True), ('δῐκαιοσῠ́νη', 'δῐκαιοσῠ́ν', 'δικαιοσυν', '', '', 'αιν', 'αιν', 'δῐκαιοσῠ́ναιν', 'δικαιοσυναιν', ('f',), 'Dative', 'Dual', True), ('δῐκαιοσῠ́νη', 'δῐκαιοσῠ́ν', 'δικαιοσυν', '', '', 'αις', 'αις', 'δῐκαιοσῠ́ναις', 'δικαιοσυναις', ('f',), 'Dative', 'Plural', True), ('δῐκαιοσῠ́νη', 'δῐκαιοσῠ́ν', 'δικαιοσυν', '', '', 'ην', 'ην', 'δῐκαιοσῠ́νην', 'δικαιοσυνην', ('f',), 'Accusative', 'Singular', True), ('δῐκαιοσῠ́νη', 'δῐκαιοσῠ́ν', 'δικαιοσυν', '', '', 'ᾱ', 'α', 'δῐκαιοσῠ́νᾱ', 'δικαιοσυνα', ('f',), 'Accusative', 'Dual', True), ('δῐκαιοσῠ́νη', 'δῐκαιοσῠ́ν', 'δικαιοσυν', '', '', 'ᾱς', 'ας', 'δῐκαιοσῠ́νᾱς', 'δικαιοσυνας', ('f',), 'Accusative', 'Plural', True), ('δῐκαιοσῠ́νη', 'δῐκαιοσῠ́ν', 'δικαιοσυν', '', '', 'η', 'η', 'δῐκαιοσῠ́νη', 'δικαιοσυνη', ('f',), 'Vocative', 'Singular', True), ('δῐκαιοσῠ́νη', 'δῐκαιοσῠ́ν', 'δικαιοσυν', '', '', 'ᾱ', 'α', 'δῐκαιοσῠ́νᾱ', 'δικαιοσυνα', ('f',), 'Vocative', 'Dual', True), ('δῐκαιοσῠ́νη', 'δῐκαιοσῠ́ν', 'δικαιοσυν', '', '', 'αι', 'αι', 'δῐκαιοσῠ́ναι', 'δικαιοσυναι', ('f',), 'Vocative', 'Plural', True), ('δῐκαστής', 'δῐκαστ', 'δικαστ', '', '', 'ής', 'ης', 'δῐκαστής', 'δικαστης', ('m',), 'Nominative', 'Singular', True), ('δῐκαστής', 'δῐκαστ', 'δικαστ', '', '', 'ᾱ́', 'α', 'δῐκαστᾱ́', 'δικαστα', ('m',), 'Nominative', 'Dual', True), ('δῐκαστής', 'δῐκαστ', 'δικαστ', '', '', 'αί', 'αι', 'δῐκασταί', 'δικασται', ('m',), 'Nominative', 'Plural', True), ('δῐκαστής', 'δῐκαστ', 'δικαστ', '', '', 'οῦ', 'ου', 'δῐκαστοῦ', 'δικαστου', ('m',), 'Genitive', 'Singular', True), ('δῐκαστής', 'δῐκαστ', 'δικαστ', '', '', 'αῖν', 'αιν', 'δῐκασταῖν', 'δικασταιν', ('m',), 'Genitive', 'Dual', True), ('δῐκαστής', 'δῐκαστ', 'δικαστ', '', '', 'ῶν', 'ων', 'δῐκαστῶν', 'δικαστων', ('m',), 'Genitive', 'Plural', True), ('δῐκαστής', 'δῐκαστ', 'δικαστ', '', '', 'ῇ', 'ῃ', 'δῐκαστῇ', 'δικαστῃ', ('m',), 'Dative', 'Singular', True), ('δῐκαστής', 'δῐκαστ', 'δικαστ', '', '', 'αῖν', 'αιν', 'δῐκασταῖν', 'δικασταιν', ('m',), 'Dative', 'Dual', True), ('δῐκαστής', 'δῐκαστ', 'δικαστ', '', '', 'αῖς', 'αις', 'δῐκασταῖς', 'δικασταις', ('m',), 'Dative', 'Plural', True), ('δῐκαστής', 'δῐκαστ', 'δικαστ', '', '', 'ήν', 'ην', 'δῐκαστήν', 'δικαστην', ('m',), 'Accusative', 'Singular', True), ('δῐκαστής', 'δῐκαστ', 'δικαστ', '', '', 'ᾱ́', 'α', 'δῐκαστᾱ́', 'δικαστα', ('m',), 'Accusative', 'Dual', True), ('δῐκαστής', 'δῐκαστ', 'δικαστ', '', '', 'ᾱ́ς', 'ας', 'δῐκαστᾱ́ς', 'δικαστας', ('m',), 'Accusative', 'Plural', True), ('δῐκαστής', 'δῐκαστ', 'δικαστ', '', '', 'ᾰ́', 'α', 'δῐκαστᾰ́', 'δικαστα', ('m',), 'Vocative', 'Singular', True), ('δῐκαστής', 'δῐκαστ', 'δικαστ', '', '', 'ᾱ́', 'α', 'δῐκαστᾱ́', 'δικαστα', ('m',), 'Vocative', 'Dual', True), ('δῐκαστής', 'δῐκαστ', 'δικαστ', '', '', 'αί', 'αι', 'δῐκασταί', 'δικασται', ('m',), 'Vocative', 'Plural', True), ('δῐλογῐ́ᾱ', 'δῐλογῐ́', 'διλογι', '', '', 'ᾱ', 'α', 'δῐλογῐ́ᾱ', 'διλογια', ('f',), 'Nominative', 'Singular', True), ('δῐλογῐ́ᾱ', 'δῐλογῐ́', 'διλογι', '', '', 'ᾱ', 'α', 'δῐλογῐ́ᾱ', 'διλογια', ('f',), 'Nominative', 'Dual', True), ('δῐλογῐ́ᾱ', 'δῐλογῐ́', 'διλογι', '', '', 'αι', 'αι', 'δῐλογῐ́αι', 'διλογιαι', ('f',), 'Nominative', 'Plural', True), ('δῐλογῐ́ᾱ', 'δῐλογῐ́', 'διλογι', '', '', 'ᾱς', 'ας', 'δῐλογῐ́ᾱς', 'διλογιας', ('f',), 'Genitive', 'Singular', True), ('δῐλογῐ́ᾱ', 'δῐλογῐ́', 'διλογι', '', '', 'αιν', 'αιν', 'δῐλογῐ́αιν', 'διλογιαιν', ('f',), 'Genitive', 'Dual', True), ('δῐλογῐ́ᾱ', 'δῐλογῐ́', 'διλογι', '', '', 'ῶν', 'ων', 'δῐλογῐῶν', 'διλογιων', ('f',), 'Genitive', 'Plural', False), ('δῐλογῐ́ᾱ', 'δῐλογῐ́', 'διλογι', '', '', 'ᾳ', 'ᾳ', 'δῐλογῐ́ᾳ', 'διλογιᾳ', ('f',), 'Dative', 'Singular', True), ('δῐλογῐ́ᾱ', 'δῐλογῐ́', 'διλογι', '', '', 'αιν', 'αιν', 'δῐλογῐ́αιν', 'διλογιαιν', ('f',), 'Dative', 'Dual', True), ('δῐλογῐ́ᾱ', 'δῐλογῐ́', 'διλογι', '', '', 'αις', 'αις', 'δῐλογῐ́αις', 'διλογιαις', ('f',), 'Dative', 'Plural', True), ('δῐλογῐ́ᾱ', 'δῐλογῐ́', 'διλογι', '', '', 'ᾱν', 'αν', 'δῐλογῐ́ᾱν', 'διλογιαν', ('f',), 'Accusative', 'Singular', True), ('δῐλογῐ́ᾱ', 'δῐλογῐ́', 'διλογι', '', '', 'ᾱ', 'α', 'δῐλογῐ́ᾱ', 'διλογια', ('f',), 'Accusative', 'Dual', True), ('δῐλογῐ́ᾱ', 'δῐλογῐ́', 'διλογι', '', '', 'ᾱς', 'ας', 'δῐλογῐ́ᾱς', 'διλογιας', ('f',), 'Accusative', 'Plural', True), ('δῐλογῐ́ᾱ', 'δῐλογῐ́', 'διλογι', '', '', 'ᾱ', 'α', 'δῐλογῐ́ᾱ', 'διλογια', ('f',), 'Vocative', 'Singular', True), ('δῐλογῐ́ᾱ', 'δῐλογῐ́', 'διλογι', '', '', 'ᾱ', 'α', 'δῐλογῐ́ᾱ', 'διλογια', ('f',), 'Vocative', 'Dual', True), ('δῐλογῐ́ᾱ', 'δῐλογῐ́', 'διλογι', '', '', 'αι', 'αι', 'δῐλογῐ́αι', 'διλογιαι', ('f',), 'Vocative', 'Plural', True), ('δῐλοχῐ́ᾱ', 'δῐλοχῐ́', 'διλοχι', '', '', 'ᾱ', 'α', 'δῐλοχῐ́ᾱ', 'διλοχια', ('f',), 'Nominative', 'Singular', True), ('δῐλοχῐ́ᾱ', 'δῐλοχῐ́', 'διλοχι', '', '', 'ᾱ', 'α', 'δῐλοχῐ́ᾱ', 'διλοχια', ('f',), 'Nominative', 'Dual', True), ('δῐλοχῐ́ᾱ', 'δῐλοχῐ́', 'διλοχι', '', '', 'αι', 'αι', 'δῐλοχῐ́αι', 'διλοχιαι', ('f',), 'Nominative', 'Plural', True), ('δῐλοχῐ́ᾱ', 'δῐλοχῐ́', 'διλοχι', '', '', 'ᾱς', 'ας', 'δῐλοχῐ́ᾱς', 'διλοχιας', ('f',), 'Genitive', 'Singular', True), ('δῐλοχῐ́ᾱ', 'δῐλοχῐ́', 'διλοχι', '', '', 'αιν', 'αιν', 'δῐλοχῐ́αιν', 'διλοχιαιν', ('f',), 'Genitive', 'Dual', True), ('δῐλοχῐ́ᾱ', 'δῐλοχῐ́', 'διλοχι', '', '', 'ῶν', 'ων', 'δῐλοχῐῶν', 'διλοχιων', ('f',), 'Genitive', 'Plural', False), ('δῐλοχῐ́ᾱ', 'δῐλοχῐ́', 'διλοχι', '', '', 'ᾳ', 'ᾳ', 'δῐλοχῐ́ᾳ', 'διλοχιᾳ', ('f',), 'Dative', 'Singular', True), ('δῐλοχῐ́ᾱ', 'δῐλοχῐ́', 'διλοχι', '', '', 'αιν', 'αιν', 'δῐλοχῐ́αιν', 'διλοχιαιν', ('f',), 'Dative', 'Dual', True), ('δῐλοχῐ́ᾱ', 'δῐλοχῐ́', 'διλοχι', '', '', 'αις', 'αις', 'δῐλοχῐ́αις', 'διλοχιαις', ('f',), 'Dative', 'Plural', True), ('δῐλοχῐ́ᾱ', 'δῐλοχῐ́', 'διλοχι', '', '', 'ᾱν', 'αν', 'δῐλοχῐ́ᾱν', 'διλοχιαν', ('f',), 'Accusative', 'Singular', True), ('δῐλοχῐ́ᾱ', 'δῐλοχῐ́', 'διλοχι', '', '', 'ᾱ', 'α', 'δῐλοχῐ́ᾱ', 'διλοχια', ('f',), 'Accusative', 'Dual', True), ('δῐλοχῐ́ᾱ', 'δῐλοχῐ́', 'διλοχι', '', '', 'ᾱς', 'ας', 'δῐλοχῐ́ᾱς', 'διλοχιας', ('f',), 'Accusative', 'Plural', True), ('δῐλοχῐ́ᾱ', 'δῐλοχῐ́', 'διλοχι', '', '', 'ᾱ', 'α', 'δῐλοχῐ́ᾱ', 'διλοχια', ('f',), 'Vocative', 'Singular', True), ('δῐλοχῐ́ᾱ', 'δῐλοχῐ́', 'διλοχι', '', '', 'ᾱ', 'α', 'δῐλοχῐ́ᾱ', 'διλοχια', ('f',), 'Vocative', 'Dual', True), ('δῐλοχῐ́ᾱ', 'δῐλοχῐ́', 'διλοχι', '', '', 'αι', 'αι', 'δῐλοχῐ́αι', 'διλοχιαι', ('f',), 'Vocative', 'Plural', True), ('δῐλοχῑ́της', 'δῐλοχῑ́τ', 'διλοχιτ', '', '', 'ης', 'ης', 'δῐλοχῑ́της', 'διλοχιτης', ('m',), 'Nominative', 'Singular', True), ('δῐλοχῑ́της', 'δῐλοχῑ́τ', 'διλοχιτ', '', '', 'ᾱ', 'α', 'δῐλοχῑ́τᾱ', 'διλοχιτα', ('m',), 'Nominative', 'Dual', True), ('δῐλοχῑ́της', 'δῐλοχῑ́τ', 'διλοχιτ', '', '', 'αι', 'αι', 'δῐλοχῖται', 'διλοχιται', ('m',), 'Nominative', 'Plural', False), ('δῐλοχῑ́της', 'δῐλοχῑ́τ', 'διλοχιτ', '', '', 'ου', 'ου', 'δῐλοχῑ́του', 'διλοχιτου', ('m',), 'Genitive', 'Singular', True), ('δῐλοχῑ́της', 'δῐλοχῑ́τ', 'διλοχιτ', '', '', 'αιν', 'αιν', 'δῐλοχῑ́ταιν', 'διλοχιταιν', ('m',), 'Genitive', 'Dual', True), ('δῐλοχῑ́της', 'δῐλοχῑ́τ', 'διλοχιτ', '', '', 'ῶν', 'ων', 'δῐλοχῑτῶν', 'διλοχιτων', ('m',), 'Genitive', 'Plural', False), ('δῐλοχῑ́της', 'δῐλοχῑ́τ', 'διλοχιτ', '', '', 'ῃ', 'ῃ', 'δῐλοχῑ́τῃ', 'διλοχιτῃ', ('m',), 'Dative', 'Singular', True), ('δῐλοχῑ́της', 'δῐλοχῑ́τ', 'διλοχιτ', '', '', 'αιν', 'αιν', 'δῐλοχῑ́ταιν', 'διλοχιταιν', ('m',), 'Dative', 'Dual', True), ('δῐλοχῑ́της', 'δῐλοχῑ́τ', 'διλοχιτ', '', '', 'αις', 'αις', 'δῐλοχῑ́ταις', 'διλοχιταις', ('m',), 'Dative', 'Plural', True), ('δῐλοχῑ́της', 'δῐλοχῑ́τ', 'διλοχιτ', '', '', 'ην', 'ην', 'δῐλοχῑ́την', 'διλοχιτην', ('m',), 'Accusative', 'Singular', True), ('δῐλοχῑ́της', 'δῐλοχῑ́τ', 'διλοχιτ', '', '', 'ᾱ', 'α', 'δῐλοχῑ́τᾱ', 'διλοχιτα', ('m',), 'Accusative', 'Dual', True), ('δῐλοχῑ́της', 'δῐλοχῑ́τ', 'διλοχιτ', '', '', 'ᾱς', 'ας', 'δῐλοχῑ́τᾱς', 'διλοχιτας', ('m',), 'Accusative', 'Plural', True), ('δῐλοχῑ́της', 'δῐλοχῑ́τ', 'διλοχιτ', '', '', 'ᾰ', 'α', 'δῐλοχῖτᾰ', 'διλοχιτα', ('m',), 'Vocative', 'Singular', False), ('δῐλοχῑ́της', 'δῐλοχῑ́τ', 'διλοχιτ', '', '', 'ᾱ', 'α', 'δῐλοχῑ́τᾱ', 'διλοχιτα', ('m',), 'Vocative', 'Dual', True), ('δῐλοχῑ́της', 'δῐλοχῑ́τ', 'διλοχιτ', '', '', 'αι', 'αι', 'δῐλοχῖται', 'διλοχιται', ('m',), 'Vocative', 'Plural', False), ('δῐοικητής', 'δῐοικητ', 'διοικητ', '', '', 'ής', 'ης', 'δῐοικητής', 'διοικητης', ('m',), 'Nominative', 'Singular', True), ('δῐοικητής', 'δῐοικητ', 'διοικητ', '', '', 'ᾱ́', 'α', 'δῐοικητᾱ́', 'διοικητα', ('m',), 'Nominative', 'Dual', True), ('δῐοικητής', 'δῐοικητ', 'διοικητ', '', '', 'αί', 'αι', 'δῐοικηταί', 'διοικηται', ('m',), 'Nominative', 'Plural', True), ('δῐοικητής', 'δῐοικητ', 'διοικητ', '', '', 'οῦ', 'ου', 'δῐοικητοῦ', 'διοικητου', ('m',), 'Genitive', 'Singular', True), ('δῐοικητής', 'δῐοικητ', 'διοικητ', '', '', 'αῖν', 'αιν', 'δῐοικηταῖν', 'διοικηταιν', ('m',), 'Genitive', 'Dual', True), ('δῐοικητής', 'δῐοικητ', 'διοικητ', '', '', 'ῶν', 'ων', 'δῐοικητῶν', 'διοικητων', ('m',), 'Genitive', 'Plural', True), ('δῐοικητής', 'δῐοικητ', 'διοικητ', '', '', 'ῇ', 'ῃ', 'δῐοικητῇ', 'διοικητῃ', ('m',), 'Dative', 'Singular', True), ('δῐοικητής', 'δῐοικητ', 'διοικητ', '', '', 'αῖν', 'αιν', 'δῐοικηταῖν', 'διοικηταιν', ('m',), 'Dative', 'Dual', True), ('δῐοικητής', 'δῐοικητ', 'διοικητ', '', '', 'αῖς', 'αις', 'δῐοικηταῖς', 'διοικηταις', ('m',), 'Dative', 'Plural', True), ('δῐοικητής', 'δῐοικητ', 'διοικητ', '', '', 'ήν', 'ην', 'δῐοικητήν', 'διοικητην', ('m',), 'Accusative', 'Singular', True), ('δῐοικητής', 'δῐοικητ', 'διοικητ', '', '', 'ᾱ́', 'α', 'δῐοικητᾱ́', 'διοικητα', ('m',), 'Accusative', 'Dual', True), ('δῐοικητής', 'δῐοικητ', 'διοικητ', '', '', 'ᾱ́ς', 'ας', 'δῐοικητᾱ́ς', 'διοικητας', ('m',), 'Accusative', 'Plural', True), ('δῐοικητής', 'δῐοικητ', 'διοικητ', '', '', 'ᾰ́', 'α', 'δῐοικητᾰ́', 'διοικητα', ('m',), 'Vocative', 'Singular', True), ('δῐοικητής', 'δῐοικητ', 'διοικητ', '', '', 'ᾱ́', 'α', 'δῐοικητᾱ́', 'διοικητα', ('m',), 'Vocative', 'Dual', True), ('δῐοικητής', 'δῐοικητ', 'διοικητ', '', '', 'αί', 'αι', 'δῐοικηταί', 'διοικηται', ('m',), 'Vocative', 'Plural', True), ('δῐρκαῖᾰ', 'δῐρκαῖ', 'διρκαι', '', '', 'ᾰ', 'α', 'δῐρκαῖᾰ', 'διρκαια', ('f',), 'Nominative', 'Singular', True), ('δῐρκαῖᾰ', 'δῐρκαῖ', 'διρκαι', '', '', 'ᾱ', 'α', 'δῐρκαίᾱ', 'διρκαια', ('f',), 'Nominative', 'Dual', False), ('δῐρκαῖᾰ', 'δῐρκαῖ', 'διρκαι', '', '', 'αι', 'αι', 'δῐρκαῖαι', 'διρκαιαι', ('f',), 'Nominative', 'Plural', True), ('δῐρκαῖᾰ', 'δῐρκαῖ', 'διρκαι', '', '', 'ᾱς', 'ας', 'δῐρκαίᾱς', 'διρκαιας', ('f',), 'Genitive', 'Singular', False), ('δῐρκαῖᾰ', 'δῐρκαῖ', 'διρκαι', '', '', 'αιν', 'αιν', 'δῐρκαίαιν', 'διρκαιαιν', ('f',), 'Genitive', 'Dual', False), ('δῐρκαῖᾰ', 'δῐρκαῖ', 'διρκαι', '', '', 'ῶν', 'ων', 'δῐρκαιῶν', 'διρκαιων', ('f',), 'Genitive', 'Plural', False), ('δῐρκαῖᾰ', 'δῐρκαῖ', 'διρκαι', '', '', 'ίᾳ', 'ιᾳ', 'δῐρκαίᾳ', 'διρκαιᾳ', ('f',), 'Dative', 'Singular', False), ('δῐρκαῖᾰ', 'δῐρκαῖ', 'διρκαι', '', '', 'αιν', 'αιν', 'δῐρκαίαιν', 'διρκαιαιν', ('f',), 'Dative', 'Dual', False), ('δῐρκαῖᾰ', 'δῐρκαῖ', 'διρκαι', '', '', 'αις', 'αις', 'δῐρκαίαις', 'διρκαιαις', ('f',), 'Dative', 'Plural', False), ('δῐρκαῖᾰ', 'δῐρκαῖ', 'διρκαι', '', '', 'ᾰν', 'αν', 'δῐρκαῖᾰν', 'διρκαιαν', ('f',), 'Accusative', 'Singular', True), ('δῐρκαῖᾰ', 'δῐρκαῖ', 'διρκαι', '', '', 'ᾱ', 'α', 'δῐρκαίᾱ', 'διρκαια', ('f',), 'Accusative', 'Dual', False), ('δῐρκαῖᾰ', 'δῐρκαῖ', 'διρκαι', '', '', 'ᾱς', 'ας', 'δῐρκαίᾱς', 'διρκαιας', ('f',), 'Accusative', 'Plural', False), ('δῐρκαῖᾰ', 'δῐρκαῖ', 'διρκαι', '', '', 'ᾰ', 'α', 'δῐρκαῖᾰ', 'διρκαια', ('f',), 'Vocative', 'Singular', True), ('δῐρκαῖᾰ', 'δῐρκαῖ', 'διρκαι', '', '', 'ᾱ', 'α', 'δῐρκαίᾱ', 'διρκαια', ('f',), 'Vocative', 'Dual', False), ('δῐρκαῖᾰ', 'δῐρκαῖ', 'διρκαι', '', '', 'αι', 'αι', 'δῐρκαῖαι', 'διρκαιαι', ('f',), 'Vocative', 'Plural', True), ('διφθέρᾱ', 'διφθέρ', 'διφθερ', '', '', 'ᾱ', 'α', 'διφθέρᾱ', 'διφθερα', ('f',), 'Nominative', 'Singular', True), ('διφθέρᾱ', 'διφθέρ', 'διφθερ', '', '', 'ᾱ', 'α', 'διφθέρᾱ', 'διφθερα', ('f',), 'Nominative', 'Dual', True), ('διφθέρᾱ', 'διφθέρ', 'διφθερ', '', '', 'αι', 'αι', 'διφθέραι', 'διφθεραι', ('f',), 'Nominative', 'Plural', True), ('διφθέρᾱ', 'διφθέρ', 'διφθερ', '', '', 'ᾱς', 'ας', 'διφθέρᾱς', 'διφθερας', ('f',), 'Genitive', 'Singular', True), ('διφθέρᾱ', 'διφθέρ', 'διφθερ', '', '', 'αιν', 'αιν', 'διφθέραιν', 'διφθεραιν', ('f',), 'Genitive', 'Dual', True), ('διφθέρᾱ', 'διφθέρ', 'διφθερ', '', '', 'ῶν', 'ων', 'διφθερῶν', 'διφθερων', ('f',), 'Genitive', 'Plural', False), ('διφθέρᾱ', 'διφθέρ', 'διφθερ', '', '', 'ᾳ', 'ᾳ', 'διφθέρᾳ', 'διφθερᾳ', ('f',), 'Dative', 'Singular', True), ('διφθέρᾱ', 'διφθέρ', 'διφθερ', '', '', 'αιν', 'αιν', 'διφθέραιν', 'διφθεραιν', ('f',), 'Dative', 'Dual', True), ('διφθέρᾱ', 'διφθέρ', 'διφθερ', '', '', 'αις', 'αις', 'διφθέραις', 'διφθεραις', ('f',), 'Dative', 'Plural', True), ('διφθέρᾱ', 'διφθέρ', 'διφθερ', '', '', 'ᾱν', 'αν', 'διφθέρᾱν', 'διφθεραν', ('f',), 'Accusative', 'Singular', True), ('διφθέρᾱ', 'διφθέρ', 'διφθερ', '', '', 'ᾱ', 'α', 'διφθέρᾱ', 'διφθερα', ('f',), 'Accusative', 'Dual', True), ('διφθέρᾱ', 'διφθέρ', 'διφθερ', '', '', 'ᾱς', 'ας', 'διφθέρᾱς', 'διφθερας', ('f',), 'Accusative', 'Plural', True), ('διφθέρᾱ', 'διφθέρ', 'διφθερ', '', '', 'ᾱ', 'α', 'διφθέρᾱ', 'διφθερα', ('f',), 'Vocative', 'Singular', True), ('διφθέρᾱ', 'διφθέρ', 'διφθερ', '', '', 'ᾱ', 'α', 'διφθέρᾱ', 'διφθερα', ('f',), 'Vocative', 'Dual', True), ('διφθέρᾱ', 'διφθέρ', 'διφθερ', '', '', 'αι', 'αι', 'διφθέραι', 'διφθεραι', ('f',), 'Vocative', 'Plural', True), ('δῐχοτομῐ́ᾱ', 'δῐχοτομῐ́', 'διχοτομι', '', '', 'ᾱ', 'α', 'δῐχοτομῐ́ᾱ', 'διχοτομια', ('f',), 'Nominative', 'Singular', True), ('δῐχοτομῐ́ᾱ', 'δῐχοτομῐ́', 'διχοτομι', '', '', 'ᾱ', 'α', 'δῐχοτομῐ́ᾱ', 'διχοτομια', ('f',), 'Nominative', 'Dual', True), ('δῐχοτομῐ́ᾱ', 'δῐχοτομῐ́', 'διχοτομι', '', '', 'αι', 'αι', 'δῐχοτομῐ́αι', 'διχοτομιαι', ('f',), 'Nominative', 'Plural', True), ('δῐχοτομῐ́ᾱ', 'δῐχοτομῐ́', 'διχοτομι', '', '', 'ᾱς', 'ας', 'δῐχοτομῐ́ᾱς', 'διχοτομιας', ('f',), 'Genitive', 'Singular', True), ('δῐχοτομῐ́ᾱ', 'δῐχοτομῐ́', 'διχοτομι', '', '', 'αιν', 'αιν', 'δῐχοτομῐ́αιν', 'διχοτομιαιν', ('f',), 'Genitive', 'Dual', True), ('δῐχοτομῐ́ᾱ', 'δῐχοτομῐ́', 'διχοτομι', '', '', 'ῶν', 'ων', 'δῐχοτομῐῶν', 'διχοτομιων', ('f',), 'Genitive', 'Plural', False), ('δῐχοτομῐ́ᾱ', 'δῐχοτομῐ́', 'διχοτομι', '', '', 'ᾳ', 'ᾳ', 'δῐχοτομῐ́ᾳ', 'διχοτομιᾳ', ('f',), 'Dative', 'Singular', True), ('δῐχοτομῐ́ᾱ', 'δῐχοτομῐ́', 'διχοτομι', '', '', 'αιν', 'αιν', 'δῐχοτομῐ́αιν', 'διχοτομιαιν', ('f',), 'Dative', 'Dual', True), ('δῐχοτομῐ́ᾱ', 'δῐχοτομῐ́', 'διχοτομι', '', '', 'αις', 'αις', 'δῐχοτομῐ́αις', 'διχοτομιαις', ('f',), 'Dative', 'Plural', True), ('δῐχοτομῐ́ᾱ', 'δῐχοτομῐ́', 'διχοτομι', '', '', 'ᾱν', 'αν', 'δῐχοτομῐ́ᾱν', 'διχοτομιαν', ('f',), 'Accusative', 'Singular', True), ('δῐχοτομῐ́ᾱ', 'δῐχοτομῐ́', 'διχοτομι', '', '', 'ᾱ', 'α', 'δῐχοτομῐ́ᾱ', 'διχοτομια', ('f',), 'Accusative', 'Dual', True), ('δῐχοτομῐ́ᾱ', 'δῐχοτομῐ́', 'διχοτομι', '', '', 'ᾱς', 'ας', 'δῐχοτομῐ́ᾱς', 'διχοτομιας', ('f',), 'Accusative', 'Plural', True), ('δῐχοτομῐ́ᾱ', 'δῐχοτομῐ́', 'διχοτομι', '', '', 'ᾱ', 'α', 'δῐχοτομῐ́ᾱ', 'διχοτομια', ('f',), 'Vocative', 'Singular', True), ('δῐχοτομῐ́ᾱ', 'δῐχοτομῐ́', 'διχοτομι', '', '', 'ᾱ', 'α', 'δῐχοτομῐ́ᾱ', 'διχοτομια', ('f',), 'Vocative', 'Dual', True), ('δῐχοτομῐ́ᾱ', 'δῐχοτομῐ́', 'διχοτομι', '', '', 'αι', 'αι', 'δῐχοτομῐ́αι', 'διχοτομιαι', ('f',), 'Vocative', 'Plural', True), ('διωμοσῐ́ᾱ', 'διωμοσῐ́', 'διωμοσι', '', '', 'ᾱ', 'α', 'διωμοσῐ́ᾱ', 'διωμοσια', ('f',), 'Nominative', 'Singular', True), ('διωμοσῐ́ᾱ', 'διωμοσῐ́', 'διωμοσι', '', '', 'ᾱ', 'α', 'διωμοσῐ́ᾱ', 'διωμοσια', ('f',), 'Nominative', 'Dual', True), ('διωμοσῐ́ᾱ', 'διωμοσῐ́', 'διωμοσι', '', '', 'αι', 'αι', 'διωμοσῐ́αι', 'διωμοσιαι', ('f',), 'Nominative', 'Plural', True), ('διωμοσῐ́ᾱ', 'διωμοσῐ́', 'διωμοσι', '', '', 'ᾱς', 'ας', 'διωμοσῐ́ᾱς', 'διωμοσιας', ('f',), 'Genitive', 'Singular', True), ('διωμοσῐ́ᾱ', 'διωμοσῐ́', 'διωμοσι', '', '', 'αιν', 'αιν', 'διωμοσῐ́αιν', 'διωμοσιαιν', ('f',), 'Genitive', 'Dual', True), ('διωμοσῐ́ᾱ', 'διωμοσῐ́', 'διωμοσι', '', '', 'ῶν', 'ων', 'διωμοσῐῶν', 'διωμοσιων', ('f',), 'Genitive', 'Plural', False), ('διωμοσῐ́ᾱ', 'διωμοσῐ́', 'διωμοσι', '', '', 'ᾳ', 'ᾳ', 'διωμοσῐ́ᾳ', 'διωμοσιᾳ', ('f',), 'Dative', 'Singular', True), ('διωμοσῐ́ᾱ', 'διωμοσῐ́', 'διωμοσι', '', '', 'αιν', 'αιν', 'διωμοσῐ́αιν', 'διωμοσιαιν', ('f',), 'Dative', 'Dual', True), ('διωμοσῐ́ᾱ', 'διωμοσῐ́', 'διωμοσι', '', '', 'αις', 'αις', 'διωμοσῐ́αις', 'διωμοσιαις', ('f',), 'Dative', 'Plural', True), ('διωμοσῐ́ᾱ', 'διωμοσῐ́', 'διωμοσι', '', '', 'ᾱν', 'αν', 'διωμοσῐ́ᾱν', 'διωμοσιαν', ('f',), 'Accusative', 'Singular', True), ('διωμοσῐ́ᾱ', 'διωμοσῐ́', 'διωμοσι', '', '', 'ᾱ', 'α', 'διωμοσῐ́ᾱ', 'διωμοσια', ('f',), 'Accusative', 'Dual', True), ('διωμοσῐ́ᾱ', 'διωμοσῐ́', 'διωμοσι', '', '', 'ᾱς', 'ας', 'διωμοσῐ́ᾱς', 'διωμοσιας', ('f',), 'Accusative', 'Plural', True), ('διωμοσῐ́ᾱ', 'διωμοσῐ́', 'διωμοσι', '', '', 'ᾱ', 'α', 'διωμοσῐ́ᾱ', 'διωμοσια', ('f',), 'Vocative', 'Singular', True), ('διωμοσῐ́ᾱ', 'διωμοσῐ́', 'διωμοσι', '', '', 'ᾱ', 'α', 'διωμοσῐ́ᾱ', 'διωμοσια', ('f',), 'Vocative', 'Dual', True), ('διωμοσῐ́ᾱ', 'διωμοσῐ́', 'διωμοσι', '', '', 'αι', 'αι', 'διωμοσῐ́αι', 'διωμοσιαι', ('f',), 'Vocative', 'Plural', True), ('δμῳή', 'δμῳ', 'δμῳ', '', '', 'ή', 'η', 'δμῳή', 'δμῳη', ('f',), 'Nominative', 'Singular', True), ('δμῳή', 'δμῳ', 'δμῳ', '', '', 'ᾱ́', 'α', 'δμῳᾱ́', 'δμῳα', ('f',), 'Nominative', 'Dual', True), ('δμῳή', 'δμῳ', 'δμῳ', '', '', 'αί', 'αι', 'δμῳαί', 'δμῳαι', ('f',), 'Nominative', 'Plural', True), ('δμῳή', 'δμῳ', 'δμῳ', '', '', 'ῆς', 'ης', 'δμῳῆς', 'δμῳης', ('f',), 'Genitive', 'Singular', True), ('δμῳή', 'δμῳ', 'δμῳ', '', '', 'αῖν', 'αιν', 'δμῳαῖν', 'δμῳαιν', ('f',), 'Genitive', 'Dual', True), ('δμῳή', 'δμῳ', 'δμῳ', '', '', 'ῶν', 'ων', 'δμῳῶν', 'δμῳων', ('f',), 'Genitive', 'Plural', True), ('δμῳή', 'δμῳ', 'δμῳ', '', '', 'ῇ', 'ῃ', 'δμῳῇ', 'δμῳῃ', ('f',), 'Dative', 'Singular', True), ('δμῳή', 'δμῳ', 'δμῳ', '', '', 'αῖν', 'αιν', 'δμῳαῖν', 'δμῳαιν', ('f',), 'Dative', 'Dual', True), ('δμῳή', 'δμῳ', 'δμῳ', '', '', 'αῖς', 'αις', 'δμῳαῖς', 'δμῳαις', ('f',), 'Dative', 'Plural', True), ('δμῳή', 'δμῳ', 'δμῳ', '', '', 'ήν', 'ην', 'δμῳήν', 'δμῳην', ('f',), 'Accusative', 'Singular', True), ('δμῳή', 'δμῳ', 'δμῳ', '', '', 'ᾱ́', 'α', 'δμῳᾱ́', 'δμῳα', ('f',), 'Accusative', 'Dual', True), ('δμῳή', 'δμῳ', 'δμῳ', '', '', 'ᾱ́ς', 'ας', 'δμῳᾱ́ς', 'δμῳας', ('f',), 'Accusative', 'Plural', True), ('δμῳή', 'δμῳ', 'δμῳ', '', '', 'ή', 'η', 'δμῳή', 'δμῳη', ('f',), 'Vocative', 'Singular', True), ('δμῳή', 'δμῳ', 'δμῳ', '', '', 'ᾱ́', 'α', 'δμῳᾱ́', 'δμῳα', ('f',), 'Vocative', 'Dual', True), ('δμῳή', 'δμῳ', 'δμῳ', '', '', 'αί', 'αι', 'δμῳαί', 'δμῳαι', ('f',), 'Vocative', 'Plural', True), ('δοιή', 'δοι', 'δοι', '', '', 'ή', 'η', 'δοιή', 'δοιη', ('f',), 'Nominative', 'Singular', True), ('δοιή', 'δοι', 'δοι', '', '', 'ᾱ́', 'α', 'δοιᾱ́', 'δοια', ('f',), 'Nominative', 'Dual', True), ('δοιή', 'δοι', 'δοι', '', '', 'αί', 'αι', 'δοιαί', 'δοιαι', ('f',), 'Nominative', 'Plural', True), ('δοιή', 'δοι', 'δοι', '', '', 'ῆς', 'ης', 'δοιῆς', 'δοιης', ('f',), 'Genitive', 'Singular', True), ('δοιή', 'δοι', 'δοι', '', '', 'αῖν', 'αιν', 'δοιαῖν', 'δοιαιν', ('f',), 'Genitive', 'Dual', True), ('δοιή', 'δοι', 'δοι', '', '', 'ῶν', 'ων', 'δοιῶν', 'δοιων', ('f',), 'Genitive', 'Plural', True), ('δοιή', 'δοι', 'δοι', '', '', 'ῇ', 'ῃ', 'δοιῇ', 'δοιῃ', ('f',), 'Dative', 'Singular', True), ('δοιή', 'δοι', 'δοι', '', '', 'αῖν', 'αιν', 'δοιαῖν', 'δοιαιν', ('f',), 'Dative', 'Dual', True), ('δοιή', 'δοι', 'δοι', '', '', 'αῖς', 'αις', 'δοιαῖς', 'δοιαις', ('f',), 'Dative', 'Plural', True), ('δοιή', 'δοι', 'δοι', '', '', 'ήν', 'ην', 'δοιήν', 'δοιην', ('f',), 'Accusative', 'Singular', True), ('δοιή', 'δοι', 'δοι', '', '', 'ᾱ́', 'α', 'δοιᾱ́', 'δοια', ('f',), 'Accusative', 'Dual', True), ('δοιή', 'δοι', 'δοι', '', '', 'ᾱ́ς', 'ας', 'δοιᾱ́ς', 'δοιας', ('f',), 'Accusative', 'Plural', True), ('δοιή', 'δοι', 'δοι', '', '', 'ή', 'η', 'δοιή', 'δοιη', ('f',), 'Vocative', 'Singular', True), ('δοιή', 'δοι', 'δοι', '', '', 'ᾱ́', 'α', 'δοιᾱ́', 'δοια', ('f',), 'Vocative', 'Dual', True), ('δοιή', 'δοι', 'δοι', '', '', 'αί', 'αι', 'δοιαί', 'δοιαι', ('f',), 'Vocative', 'Plural', True), ('δοκῐμή', 'δοκῐμ', 'δοκιμ', '', '', 'ή', 'η', 'δοκῐμή', 'δοκιμη', ('f',), 'Nominative', 'Singular', True), ('δοκῐμή', 'δοκῐμ', 'δοκιμ', '', '', 'ᾱ́', 'α', 'δοκῐμᾱ́', 'δοκιμα', ('f',), 'Nominative', 'Dual', True), ('δοκῐμή', 'δοκῐμ', 'δοκιμ', '', '', 'αί', 'αι', 'δοκῐμαί', 'δοκιμαι', ('f',), 'Nominative', 'Plural', True), ('δοκῐμή', 'δοκῐμ', 'δοκιμ', '', '', 'ῆς', 'ης', 'δοκῐμῆς', 'δοκιμης', ('f',), 'Genitive', 'Singular', True), ('δοκῐμή', 'δοκῐμ', 'δοκιμ', '', '', 'αῖν', 'αιν', 'δοκῐμαῖν', 'δοκιμαιν', ('f',), 'Genitive', 'Dual', True), ('δοκῐμή', 'δοκῐμ', 'δοκιμ', '', '', 'ῶν', 'ων', 'δοκῐμῶν', 'δοκιμων', ('f',), 'Genitive', 'Plural', True), ('δοκῐμή', 'δοκῐμ', 'δοκιμ', '', '', 'ῇ', 'ῃ', 'δοκῐμῇ', 'δοκιμῃ', ('f',), 'Dative', 'Singular', True), ('δοκῐμή', 'δοκῐμ', 'δοκιμ', '', '', 'αῖν', 'αιν', 'δοκῐμαῖν', 'δοκιμαιν', ('f',), 'Dative', 'Dual', True), ('δοκῐμή', 'δοκῐμ', 'δοκιμ', '', '', 'αῖς', 'αις', 'δοκῐμαῖς', 'δοκιμαις', ('f',), 'Dative', 'Plural', True), ('δοκῐμή', 'δοκῐμ', 'δοκιμ', '', '', 'ήν', 'ην', 'δοκῐμήν', 'δοκιμην', ('f',), 'Accusative', 'Singular', True), ('δοκῐμή', 'δοκῐμ', 'δοκιμ', '', '', 'ᾱ́', 'α', 'δοκῐμᾱ́', 'δοκιμα', ('f',), 'Accusative', 'Dual', True), ('δοκῐμή', 'δοκῐμ', 'δοκιμ', '', '', 'ᾱ́ς', 'ας', 'δοκῐμᾱ́ς', 'δοκιμας', ('f',), 'Accusative', 'Plural', True), ('δοκῐμή', 'δοκῐμ', 'δοκιμ', '', '', 'ή', 'η', 'δοκῐμή', 'δοκιμη', ('f',), 'Vocative', 'Singular', True), ('δοκῐμή', 'δοκῐμ', 'δοκιμ', '', '', 'ᾱ́', 'α', 'δοκῐμᾱ́', 'δοκιμα', ('f',), 'Vocative', 'Dual', True), ('δοκῐμή', 'δοκῐμ', 'δοκιμ', '', '', 'αί', 'αι', 'δοκῐμαί', 'δοκιμαι', ('f',), 'Vocative', 'Plural', True), ('δοκῐμᾰσῐ́ᾱ', 'δοκῐμᾰσῐ́', 'δοκιμασι', '', '', 'ᾱ', 'α', 'δοκῐμᾰσῐ́ᾱ', 'δοκιμασια', ('f',), 'Nominative', 'Singular', True), ('δοκῐμᾰσῐ́ᾱ', 'δοκῐμᾰσῐ́', 'δοκιμασι', '', '', 'ᾱ', 'α', 'δοκῐμᾰσῐ́ᾱ', 'δοκιμασια', ('f',), 'Nominative', 'Dual', True), ('δοκῐμᾰσῐ́ᾱ', 'δοκῐμᾰσῐ́', 'δοκιμασι', '', '', 'αι', 'αι', 'δοκῐμᾰσῐ́αι', 'δοκιμασιαι', ('f',), 'Nominative', 'Plural', True), ('δοκῐμᾰσῐ́ᾱ', 'δοκῐμᾰσῐ́', 'δοκιμασι', '', '', 'ᾱς', 'ας', 'δοκῐμᾰσῐ́ᾱς', 'δοκιμασιας', ('f',), 'Genitive', 'Singular', True), ('δοκῐμᾰσῐ́ᾱ', 'δοκῐμᾰσῐ́', 'δοκιμασι', '', '', 'αιν', 'αιν', 'δοκῐμᾰσῐ́αιν', 'δοκιμασιαιν', ('f',), 'Genitive', 'Dual', True), ('δοκῐμᾰσῐ́ᾱ', 'δοκῐμᾰσῐ́', 'δοκιμασι', '', '', 'ῶν', 'ων', 'δοκῐμᾰσῐῶν', 'δοκιμασιων', ('f',), 'Genitive', 'Plural', False), ('δοκῐμᾰσῐ́ᾱ', 'δοκῐμᾰσῐ́', 'δοκιμασι', '', '', 'ᾳ', 'ᾳ', 'δοκῐμᾰσῐ́ᾳ', 'δοκιμασιᾳ', ('f',), 'Dative', 'Singular', True), ('δοκῐμᾰσῐ́ᾱ', 'δοκῐμᾰσῐ́', 'δοκιμασι', '', '', 'αιν', 'αιν', 'δοκῐμᾰσῐ́αιν', 'δοκιμασιαιν', ('f',), 'Dative', 'Dual', True), ('δοκῐμᾰσῐ́ᾱ', 'δοκῐμᾰσῐ́', 'δοκιμασι', '', '', 'αις', 'αις', 'δοκῐμᾰσῐ́αις', 'δοκιμασιαις', ('f',), 'Dative', 'Plural', True), ('δοκῐμᾰσῐ́ᾱ', 'δοκῐμᾰσῐ́', 'δοκιμασι', '', '', 'ᾱν', 'αν', 'δοκῐμᾰσῐ́ᾱν', 'δοκιμασιαν', ('f',), 'Accusative', 'Singular', True), ('δοκῐμᾰσῐ́ᾱ', 'δοκῐμᾰσῐ́', 'δοκιμασι', '', '', 'ᾱ', 'α', 'δοκῐμᾰσῐ́ᾱ', 'δοκιμασια', ('f',), 'Accusative', 'Dual', True), ('δοκῐμᾰσῐ́ᾱ', 'δοκῐμᾰσῐ́', 'δοκιμασι', '', '', 'ᾱς', 'ας', 'δοκῐμᾰσῐ́ᾱς', 'δοκιμασιας', ('f',), 'Accusative', 'Plural', True), ('δοκῐμᾰσῐ́ᾱ', 'δοκῐμᾰσῐ́', 'δοκιμασι', '', '', 'ᾱ', 'α', 'δοκῐμᾰσῐ́ᾱ', 'δοκιμασια', ('f',), 'Vocative', 'Singular', True), ('δοκῐμᾰσῐ́ᾱ', 'δοκῐμᾰσῐ́', 'δοκιμασι', '', '', 'ᾱ', 'α', 'δοκῐμᾰσῐ́ᾱ', 'δοκιμασια', ('f',), 'Vocative', 'Dual', True), ('δοκῐμᾰσῐ́ᾱ', 'δοκῐμᾰσῐ́', 'δοκιμασι', '', '', 'αι', 'αι', 'δοκῐμᾰσῐ́αι', 'δοκιμασιαι', ('f',), 'Vocative', 'Plural', True), ('δοκοθήκη', 'δοκοθήκ', 'δοκοθηκ', '', '', 'η', 'η', 'δοκοθήκη', 'δοκοθηκη', ('f',), 'Nominative', 'Singular', True), ('δοκοθήκη', 'δοκοθήκ', 'δοκοθηκ', '', '', 'ᾱ', 'α', 'δοκοθήκᾱ', 'δοκοθηκα', ('f',), 'Nominative', 'Dual', True), ('δοκοθήκη', 'δοκοθήκ', 'δοκοθηκ', '', '', 'αι', 'αι', 'δοκοθῆκαι', 'δοκοθηκαι', ('f',), 'Nominative', 'Plural', False), ('δοκοθήκη', 'δοκοθήκ', 'δοκοθηκ', '', '', 'ης', 'ης', 'δοκοθήκης', 'δοκοθηκης', ('f',), 'Genitive', 'Singular', True), ('δοκοθήκη', 'δοκοθήκ', 'δοκοθηκ', '', '', 'αιν', 'αιν', 'δοκοθήκαιν', 'δοκοθηκαιν', ('f',), 'Genitive', 'Dual', True), ('δοκοθήκη', 'δοκοθήκ', 'δοκοθηκ', '', '', 'ῶν', 'ων', 'δοκοθηκῶν', 'δοκοθηκων', ('f',), 'Genitive', 'Plural', False), ('δοκοθήκη', 'δοκοθήκ', 'δοκοθηκ', '', '', 'ῃ', 'ῃ', 'δοκοθήκῃ', 'δοκοθηκῃ', ('f',), 'Dative', 'Singular', True), ('δοκοθήκη', 'δοκοθήκ', 'δοκοθηκ', '', '', 'αιν', 'αιν', 'δοκοθήκαιν', 'δοκοθηκαιν', ('f',), 'Dative', 'Dual', True), ('δοκοθήκη', 'δοκοθήκ', 'δοκοθηκ', '', '', 'αις', 'αις', 'δοκοθήκαις', 'δοκοθηκαις', ('f',), 'Dative', 'Plural', True), ('δοκοθήκη', 'δοκοθήκ', 'δοκοθηκ', '', '', 'ην', 'ην', 'δοκοθήκην', 'δοκοθηκην', ('f',), 'Accusative', 'Singular', True), ('δοκοθήκη', 'δοκοθήκ', 'δοκοθηκ', '', '', 'ᾱ', 'α', 'δοκοθήκᾱ', 'δοκοθηκα', ('f',), 'Accusative', 'Dual', True), ('δοκοθήκη', 'δοκοθήκ', 'δοκοθηκ', '', '', 'ᾱς', 'ας', 'δοκοθήκᾱς', 'δοκοθηκας', ('f',), 'Accusative', 'Plural', True), ('δοκοθήκη', 'δοκοθήκ', 'δοκοθηκ', '', '', 'η', 'η', 'δοκοθήκη', 'δοκοθηκη', ('f',), 'Vocative', 'Singular', True), ('δοκοθήκη', 'δοκοθήκ', 'δοκοθηκ', '', '', 'ᾱ', 'α', 'δοκοθήκᾱ', 'δοκοθηκα', ('f',), 'Vocative', 'Dual', True), ('δοκοθήκη', 'δοκοθήκ', 'δοκοθηκ', '', '', 'αι', 'αι', 'δοκοθῆκαι', 'δοκοθηκαι', ('f',), 'Vocative', 'Plural', False), ('δοξολογῐ́ᾱ', 'δοξολογῐ́', 'δοξολογι', '', '', 'ᾱ', 'α', 'δοξολογῐ́ᾱ', 'δοξολογια', ('f',), 'Nominative', 'Singular', True), ('δοξολογῐ́ᾱ', 'δοξολογῐ́', 'δοξολογι', '', '', 'ᾱ', 'α', 'δοξολογῐ́ᾱ', 'δοξολογια', ('f',), 'Nominative', 'Dual', True), ('δοξολογῐ́ᾱ', 'δοξολογῐ́', 'δοξολογι', '', '', 'αι', 'αι', 'δοξολογῐ́αι', 'δοξολογιαι', ('f',), 'Nominative', 'Plural', True), ('δοξολογῐ́ᾱ', 'δοξολογῐ́', 'δοξολογι', '', '', 'ᾱς', 'ας', 'δοξολογῐ́ᾱς', 'δοξολογιας', ('f',), 'Genitive', 'Singular', True), ('δοξολογῐ́ᾱ', 'δοξολογῐ́', 'δοξολογι', '', '', 'αιν', 'αιν', 'δοξολογῐ́αιν', 'δοξολογιαιν', ('f',), 'Genitive', 'Dual', True), ('δοξολογῐ́ᾱ', 'δοξολογῐ́', 'δοξολογι', '', '', 'ῶν', 'ων', 'δοξολογῐῶν', 'δοξολογιων', ('f',), 'Genitive', 'Plural', False), ('δοξολογῐ́ᾱ', 'δοξολογῐ́', 'δοξολογι', '', '', 'ᾳ', 'ᾳ', 'δοξολογῐ́ᾳ', 'δοξολογιᾳ', ('f',), 'Dative', 'Singular', True), ('δοξολογῐ́ᾱ', 'δοξολογῐ́', 'δοξολογι', '', '', 'αιν', 'αιν', 'δοξολογῐ́αιν', 'δοξολογιαιν', ('f',), 'Dative', 'Dual', True), ('δοξολογῐ́ᾱ', 'δοξολογῐ́', 'δοξολογι', '', '', 'αις', 'αις', 'δοξολογῐ́αις', 'δοξολογιαις', ('f',), 'Dative', 'Plural', True), ('δοξολογῐ́ᾱ', 'δοξολογῐ́', 'δοξολογι', '', '', 'ᾱν', 'αν', 'δοξολογῐ́ᾱν', 'δοξολογιαν', ('f',), 'Accusative', 'Singular', True), ('δοξολογῐ́ᾱ', 'δοξολογῐ́', 'δοξολογι', '', '', 'ᾱ', 'α', 'δοξολογῐ́ᾱ', 'δοξολογια', ('f',), 'Accusative', 'Dual', True), ('δοξολογῐ́ᾱ', 'δοξολογῐ́', 'δοξολογι', '', '', 'ᾱς', 'ας', 'δοξολογῐ́ᾱς', 'δοξολογιας', ('f',), 'Accusative', 'Plural', True), ('δοξολογῐ́ᾱ', 'δοξολογῐ́', 'δοξολογι', '', '', 'ᾱ', 'α', 'δοξολογῐ́ᾱ', 'δοξολογια', ('f',), 'Vocative', 'Singular', True), ('δοξολογῐ́ᾱ', 'δοξολογῐ́', 'δοξολογι', '', '', 'ᾱ', 'α', 'δοξολογῐ́ᾱ', 'δοξολογια', ('f',), 'Vocative', 'Dual', True), ('δοξολογῐ́ᾱ', 'δοξολογῐ́', 'δοξολογι', '', '', 'αι', 'αι', 'δοξολογῐ́αι', 'δοξολογιαι', ('f',), 'Vocative', 'Plural', True), ('δοξοσοφῐ́ᾱ', 'δοξοσοφῐ́', 'δοξοσοφι', '', '', 'ᾱ', 'α', 'δοξοσοφῐ́ᾱ', 'δοξοσοφια', ('f',), 'Nominative', 'Singular', True), ('δοξοσοφῐ́ᾱ', 'δοξοσοφῐ́', 'δοξοσοφι', '', '', 'ᾱ', 'α', 'δοξοσοφῐ́ᾱ', 'δοξοσοφια', ('f',), 'Nominative', 'Dual', True), ('δοξοσοφῐ́ᾱ', 'δοξοσοφῐ́', 'δοξοσοφι', '', '', 'αι', 'αι', 'δοξοσοφῐ́αι', 'δοξοσοφιαι', ('f',), 'Nominative', 'Plural', True), ('δοξοσοφῐ́ᾱ', 'δοξοσοφῐ́', 'δοξοσοφι', '', '', 'ᾱς', 'ας', 'δοξοσοφῐ́ᾱς', 'δοξοσοφιας', ('f',), 'Genitive', 'Singular', True), ('δοξοσοφῐ́ᾱ', 'δοξοσοφῐ́', 'δοξοσοφι', '', '', 'αιν', 'αιν', 'δοξοσοφῐ́αιν', 'δοξοσοφιαιν', ('f',), 'Genitive', 'Dual', True), ('δοξοσοφῐ́ᾱ', 'δοξοσοφῐ́', 'δοξοσοφι', '', '', 'ῶν', 'ων', 'δοξοσοφῐῶν', 'δοξοσοφιων', ('f',), 'Genitive', 'Plural', False), ('δοξοσοφῐ́ᾱ', 'δοξοσοφῐ́', 'δοξοσοφι', '', '', 'ᾳ', 'ᾳ', 'δοξοσοφῐ́ᾳ', 'δοξοσοφιᾳ', ('f',), 'Dative', 'Singular', True), ('δοξοσοφῐ́ᾱ', 'δοξοσοφῐ́', 'δοξοσοφι', '', '', 'αιν', 'αιν', 'δοξοσοφῐ́αιν', 'δοξοσοφιαιν', ('f',), 'Dative', 'Dual', True), ('δοξοσοφῐ́ᾱ', 'δοξοσοφῐ́', 'δοξοσοφι', '', '', 'αις', 'αις', 'δοξοσοφῐ́αις', 'δοξοσοφιαις', ('f',), 'Dative', 'Plural', True), ('δοξοσοφῐ́ᾱ', 'δοξοσοφῐ́', 'δοξοσοφι', '', '', 'ᾱν', 'αν', 'δοξοσοφῐ́ᾱν', 'δοξοσοφιαν', ('f',), 'Accusative', 'Singular', True), ('δοξοσοφῐ́ᾱ', 'δοξοσοφῐ́', 'δοξοσοφι', '', '', 'ᾱ', 'α', 'δοξοσοφῐ́ᾱ', 'δοξοσοφια', ('f',), 'Accusative', 'Dual', True), ('δοξοσοφῐ́ᾱ', 'δοξοσοφῐ́', 'δοξοσοφι', '', '', 'ᾱς', 'ας', 'δοξοσοφῐ́ᾱς', 'δοξοσοφιας', ('f',), 'Accusative', 'Plural', True), ('δοξοσοφῐ́ᾱ', 'δοξοσοφῐ́', 'δοξοσοφι', '', '', 'ᾱ', 'α', 'δοξοσοφῐ́ᾱ', 'δοξοσοφια', ('f',), 'Vocative', 'Singular', True), ('δοξοσοφῐ́ᾱ', 'δοξοσοφῐ́', 'δοξοσοφι', '', '', 'ᾱ', 'α', 'δοξοσοφῐ́ᾱ', 'δοξοσοφια', ('f',), 'Vocative', 'Dual', True), ('δοξοσοφῐ́ᾱ', 'δοξοσοφῐ́', 'δοξοσοφι', '', '', 'αι', 'αι', 'δοξοσοφῐ́αι', 'δοξοσοφιαι', ('f',), 'Vocative', 'Plural', True), ('δορᾱ́', 'δορ', 'δορ', '', '', 'ᾱ́', 'α', 'δορᾱ́', 'δορα', ('f',), 'Nominative', 'Singular', True), ('δορᾱ́', 'δορ', 'δορ', '', '', 'ᾱ́', 'α', 'δορᾱ́', 'δορα', ('f',), 'Nominative', 'Dual', True), ('δορᾱ́', 'δορ', 'δορ', '', '', 'αί', 'αι', 'δοραί', 'δοραι', ('f',), 'Nominative', 'Plural', True), ('δορᾱ́', 'δορ', 'δορ', '', '', 'ᾶς', 'ας', 'δορᾶς', 'δορας', ('f',), 'Genitive', 'Singular', True), ('δορᾱ́', 'δορ', 'δορ', '', '', 'αῖν', 'αιν', 'δοραῖν', 'δοραιν', ('f',), 'Genitive', 'Dual', True), ('δορᾱ́', 'δορ', 'δορ', '', '', 'ῶν', 'ων', 'δορῶν', 'δορων', ('f',), 'Genitive', 'Plural', True), ('δορᾱ́', 'δορ', 'δορ', '', '', 'ᾷ', 'ᾳ', 'δορᾷ', 'δορᾳ', ('f',), 'Dative', 'Singular', True), ('δορᾱ́', 'δορ', 'δορ', '', '', 'αῖν', 'αιν', 'δοραῖν', 'δοραιν', ('f',), 'Dative', 'Dual', True), ('δορᾱ́', 'δορ', 'δορ', '', '', 'αῖς', 'αις', 'δοραῖς', 'δοραις', ('f',), 'Dative', 'Plural', True), ('δορᾱ́', 'δορ', 'δορ', '', '', 'ᾱ́ν', 'αν', 'δορᾱ́ν', 'δοραν', ('f',), 'Accusative', 'Singular', True), ('δορᾱ́', 'δορ', 'δορ', '', '', 'ᾱ́', 'α', 'δορᾱ́', 'δορα', ('f',), 'Accusative', 'Dual', True), ('δορᾱ́', 'δορ', 'δορ', '', '', 'ᾱ́ς', 'ας', 'δορᾱ́ς', 'δορας', ('f',), 'Accusative', 'Plural', True), ('δορᾱ́', 'δορ', 'δορ', '', '', 'ᾱ́', 'α', 'δορᾱ́', 'δορα', ('f',), 'Vocative', 'Singular', True), ('δορᾱ́', 'δορ', 'δορ', '', '', 'ᾱ́', 'α', 'δορᾱ́', 'δορα', ('f',), 'Vocative', 'Dual', True), ('δορᾱ́', 'δορ', 'δορ', '', '', 'αί', 'αι', 'δοραί', 'δοραι', ('f',), 'Vocative', 'Plural', True), ('δορᾰτοθήκη', 'δορᾰτοθήκ', 'δορατοθηκ', '', '', 'η', 'η', 'δορᾰτοθήκη', 'δορατοθηκη', ('f',), 'Nominative', 'Singular', True), ('δορᾰτοθήκη', 'δορᾰτοθήκ', 'δορατοθηκ', '', '', 'ᾱ', 'α', 'δορᾰτοθήκᾱ', 'δορατοθηκα', ('f',), 'Nominative', 'Dual', True), ('δορᾰτοθήκη', 'δορᾰτοθήκ', 'δορατοθηκ', '', '', 'αι', 'αι', 'δορᾰτοθῆκαι', 'δορατοθηκαι', ('f',), 'Nominative', 'Plural', False), ('δορᾰτοθήκη', 'δορᾰτοθήκ', 'δορατοθηκ', '', '', 'ης', 'ης', 'δορᾰτοθήκης', 'δορατοθηκης', ('f',), 'Genitive', 'Singular', True), ('δορᾰτοθήκη', 'δορᾰτοθήκ', 'δορατοθηκ', '', '', 'αιν', 'αιν', 'δορᾰτοθήκαιν', 'δορατοθηκαιν', ('f',), 'Genitive', 'Dual', True), ('δορᾰτοθήκη', 'δορᾰτοθήκ', 'δορατοθηκ', '', '', 'ῶν', 'ων', 'δορᾰτοθηκῶν', 'δορατοθηκων', ('f',), 'Genitive', 'Plural', False), ('δορᾰτοθήκη', 'δορᾰτοθήκ', 'δορατοθηκ', '', '', 'ῃ', 'ῃ', 'δορᾰτοθήκῃ', 'δορατοθηκῃ', ('f',), 'Dative', 'Singular', True), ('δορᾰτοθήκη', 'δορᾰτοθήκ', 'δορατοθηκ', '', '', 'αιν', 'αιν', 'δορᾰτοθήκαιν', 'δορατοθηκαιν', ('f',), 'Dative', 'Dual', True), ('δορᾰτοθήκη', 'δορᾰτοθήκ', 'δορατοθηκ', '', '', 'αις', 'αις', 'δορᾰτοθήκαις', 'δορατοθηκαις', ('f',), 'Dative', 'Plural', True), ('δορᾰτοθήκη', 'δορᾰτοθήκ', 'δορατοθηκ', '', '', 'ην', 'ην', 'δορᾰτοθήκην', 'δορατοθηκην', ('f',), 'Accusative', 'Singular', True), ('δορᾰτοθήκη', 'δορᾰτοθήκ', 'δορατοθηκ', '', '', 'ᾱ', 'α', 'δορᾰτοθήκᾱ', 'δορατοθηκα', ('f',), 'Accusative', 'Dual', True), ('δορᾰτοθήκη', 'δορᾰτοθήκ', 'δορατοθηκ', '', '', 'ᾱς', 'ας', 'δορᾰτοθήκᾱς', 'δορατοθηκας', ('f',), 'Accusative', 'Plural', True), ('δορᾰτοθήκη', 'δορᾰτοθήκ', 'δορατοθηκ', '', '', 'η', 'η', 'δορᾰτοθήκη', 'δορατοθηκη', ('f',), 'Vocative', 'Singular', True), ('δορᾰτοθήκη', 'δορᾰτοθήκ', 'δορατοθηκ', '', '', 'ᾱ', 'α', 'δορᾰτοθήκᾱ', 'δορατοθηκα', ('f',), 'Vocative', 'Dual', True), ('δορᾰτοθήκη', 'δορᾰτοθήκ', 'δορατοθηκ', '', '', 'αι', 'αι', 'δορᾰτοθῆκαι', 'δορατοθηκαι', ('f',), 'Vocative', 'Plural', False), ('δοτῐκή', 'δοτῐκ', 'δοτικ', '', '', 'ή', 'η', 'δοτῐκή', 'δοτικη', ('f',), 'Nominative', 'Singular', True), ('δοτῐκή', 'δοτῐκ', 'δοτικ', '', '', 'ᾱ́', 'α', 'δοτῐκᾱ́', 'δοτικα', ('f',), 'Nominative', 'Dual', True), ('δοτῐκή', 'δοτῐκ', 'δοτικ', '', '', 'αί', 'αι', 'δοτῐκαί', 'δοτικαι', ('f',), 'Nominative', 'Plural', True), ('δοτῐκή', 'δοτῐκ', 'δοτικ', '', '', 'ῆς', 'ης', 'δοτῐκῆς', 'δοτικης', ('f',), 'Genitive', 'Singular', True), ('δοτῐκή', 'δοτῐκ', 'δοτικ', '', '', 'αῖν', 'αιν', 'δοτῐκαῖν', 'δοτικαιν', ('f',), 'Genitive', 'Dual', True), ('δοτῐκή', 'δοτῐκ', 'δοτικ', '', '', 'ῶν', 'ων', 'δοτῐκῶν', 'δοτικων', ('f',), 'Genitive', 'Plural', True), ('δοτῐκή', 'δοτῐκ', 'δοτικ', '', '', 'ῇ', 'ῃ', 'δοτῐκῇ', 'δοτικῃ', ('f',), 'Dative', 'Singular', True), ('δοτῐκή', 'δοτῐκ', 'δοτικ', '', '', 'αῖν', 'αιν', 'δοτῐκαῖν', 'δοτικαιν', ('f',), 'Dative', 'Dual', True), ('δοτῐκή', 'δοτῐκ', 'δοτικ', '', '', 'αῖς', 'αις', 'δοτῐκαῖς', 'δοτικαις', ('f',), 'Dative', 'Plural', True), ('δοτῐκή', 'δοτῐκ', 'δοτικ', '', '', 'ήν', 'ην', 'δοτῐκήν', 'δοτικην', ('f',), 'Accusative', 'Singular', True), ('δοτῐκή', 'δοτῐκ', 'δοτικ', '', '', 'ᾱ́', 'α', 'δοτῐκᾱ́', 'δοτικα', ('f',), 'Accusative', 'Dual', True), ('δοτῐκή', 'δοτῐκ', 'δοτικ', '', '', 'ᾱ́ς', 'ας', 'δοτῐκᾱ́ς', 'δοτικας', ('f',), 'Accusative', 'Plural', True), ('δοτῐκή', 'δοτῐκ', 'δοτικ', '', '', 'ή', 'η', 'δοτῐκή', 'δοτικη', ('f',), 'Vocative', 'Singular', True), ('δοτῐκή', 'δοτῐκ', 'δοτικ', '', '', 'ᾱ́', 'α', 'δοτῐκᾱ́', 'δοτικα', ('f',), 'Vocative', 'Dual', True), ('δοτῐκή', 'δοτῐκ', 'δοτικ', '', '', 'αί', 'αι', 'δοτῐκαί', 'δοτικαι', ('f',), 'Vocative', 'Plural', True), ('δουλείᾱ', 'δουλεί', 'δουλει', '', '', 'ᾱ', 'α', 'δουλείᾱ', 'δουλεια', ('f',), 'Nominative', 'Singular', True), ('δουλείᾱ', 'δουλεί', 'δουλει', '', '', 'ᾱ', 'α', 'δουλείᾱ', 'δουλεια', ('f',), 'Nominative', 'Dual', True), ('δουλείᾱ', 'δουλεί', 'δουλει', '', '', 'αι', 'αι', 'δουλεῖαι', 'δουλειαι', ('f',), 'Nominative', 'Plural', False), ('δουλείᾱ', 'δουλεί', 'δουλει', '', '', 'ᾱς', 'ας', 'δουλείᾱς', 'δουλειας', ('f',), 'Genitive', 'Singular', True), ('δουλείᾱ', 'δουλεί', 'δουλει', '', '', 'αιν', 'αιν', 'δουλείαιν', 'δουλειαιν', ('f',), 'Genitive', 'Dual', True), ('δουλείᾱ', 'δουλεί', 'δουλει', '', '', 'ῶν', 'ων', 'δουλειῶν', 'δουλειων', ('f',), 'Genitive', 'Plural', False), ('δουλείᾱ', 'δουλεί', 'δουλει', '', '', 'ᾳ', 'ᾳ', 'δουλείᾳ', 'δουλειᾳ', ('f',), 'Dative', 'Singular', True), ('δουλείᾱ', 'δουλεί', 'δουλει', '', '', 'αιν', 'αιν', 'δουλείαιν', 'δουλειαιν', ('f',), 'Dative', 'Dual', True), ('δουλείᾱ', 'δουλεί', 'δουλει', '', '', 'αις', 'αις', 'δουλείαις', 'δουλειαις', ('f',), 'Dative', 'Plural', True), ('δουλείᾱ', 'δουλεί', 'δουλει', '', '', 'ᾱν', 'αν', 'δουλείᾱν', 'δουλειαν', ('f',), 'Accusative', 'Singular', True), ('δουλείᾱ', 'δουλεί', 'δουλει', '', '', 'ᾱ', 'α', 'δουλείᾱ', 'δουλεια', ('f',), 'Accusative', 'Dual', True), ('δουλείᾱ', 'δουλεί', 'δουλει', '', '', 'ᾱς', 'ας', 'δουλείᾱς', 'δουλειας', ('f',), 'Accusative', 'Plural', True), ('δουλείᾱ', 'δουλεί', 'δουλει', '', '', 'ᾱ', 'α', 'δουλείᾱ', 'δουλεια', ('f',), 'Vocative', 'Singular', True), ('δουλείᾱ', 'δουλεί', 'δουλει', '', '', 'ᾱ', 'α', 'δουλείᾱ', 'δουλεια', ('f',), 'Vocative', 'Dual', True), ('δουλείᾱ', 'δουλεί', 'δουλει', '', '', 'αι', 'αι', 'δουλεῖαι', 'δουλειαι', ('f',), 'Vocative', 'Plural', False), ('δοχή', 'δοχ', 'δοχ', '', '', 'ή', 'η', 'δοχή', 'δοχη', ('f',), 'Nominative', 'Singular', True), ('δοχή', 'δοχ', 'δοχ', '', '', 'ᾱ́', 'α', 'δοχᾱ́', 'δοχα', ('f',), 'Nominative', 'Dual', True), ('δοχή', 'δοχ', 'δοχ', '', '', 'αί', 'αι', 'δοχαί', 'δοχαι', ('f',), 'Nominative', 'Plural', True), ('δοχή', 'δοχ', 'δοχ', '', '', 'ῆς', 'ης', 'δοχῆς', 'δοχης', ('f',), 'Genitive', 'Singular', True), ('δοχή', 'δοχ', 'δοχ', '', '', 'αῖν', 'αιν', 'δοχαῖν', 'δοχαιν', ('f',), 'Genitive', 'Dual', True), ('δοχή', 'δοχ', 'δοχ', '', '', 'ῶν', 'ων', 'δοχῶν', 'δοχων', ('f',), 'Genitive', 'Plural', True), ('δοχή', 'δοχ', 'δοχ', '', '', 'ῇ', 'ῃ', 'δοχῇ', 'δοχῃ', ('f',), 'Dative', 'Singular', True), ('δοχή', 'δοχ', 'δοχ', '', '', 'αῖν', 'αιν', 'δοχαῖν', 'δοχαιν', ('f',), 'Dative', 'Dual', True), ('δοχή', 'δοχ', 'δοχ', '', '', 'αῖς', 'αις', 'δοχαῖς', 'δοχαις', ('f',), 'Dative', 'Plural', True), ('δοχή', 'δοχ', 'δοχ', '', '', 'ήν', 'ην', 'δοχήν', 'δοχην', ('f',), 'Accusative', 'Singular', True), ('δοχή', 'δοχ', 'δοχ', '', '', 'ᾱ́', 'α', 'δοχᾱ́', 'δοχα', ('f',), 'Accusative', 'Dual', True), ('δοχή', 'δοχ', 'δοχ', '', '', 'ᾱ́ς', 'ας', 'δοχᾱ́ς', 'δοχας', ('f',), 'Accusative', 'Plural', True), ('δοχή', 'δοχ', 'δοχ', '', '', 'ή', 'η', 'δοχή', 'δοχη', ('f',), 'Vocative', 'Singular', True), ('δοχή', 'δοχ', 'δοχ', '', '', 'ᾱ́', 'α', 'δοχᾱ́', 'δοχα', ('f',), 'Vocative', 'Dual', True), ('δοχή', 'δοχ', 'δοχ', '', '', 'αί', 'αι', 'δοχαί', 'δοχαι', ('f',), 'Vocative', 'Plural', True), ('δούλη', 'δούλ', 'δουλ', '', '', 'η', 'η', 'δούλη', 'δουλη', ('f',), 'Nominative', 'Singular', True), ('δούλη', 'δούλ', 'δουλ', '', '', 'ᾱ', 'α', 'δούλᾱ', 'δουλα', ('f',), 'Nominative', 'Dual', True), ('δούλη', 'δούλ', 'δουλ', '', '', 'αι', 'αι', 'δοῦλαι', 'δουλαι', ('f',), 'Nominative', 'Plural', False), ('δούλη', 'δούλ', 'δουλ', '', '', 'ης', 'ης', 'δούλης', 'δουλης', ('f',), 'Genitive', 'Singular', True), ('δούλη', 'δούλ', 'δουλ', '', '', 'αιν', 'αιν', 'δούλαιν', 'δουλαιν', ('f',), 'Genitive', 'Dual', True), ('δούλη', 'δούλ', 'δουλ', '', '', 'ῶν', 'ων', 'δουλῶν', 'δουλων', ('f',), 'Genitive', 'Plural', False), ('δούλη', 'δούλ', 'δουλ', '', '', 'ῃ', 'ῃ', 'δούλῃ', 'δουλῃ', ('f',), 'Dative', 'Singular', True), ('δούλη', 'δούλ', 'δουλ', '', '', 'αιν', 'αιν', 'δούλαιν', 'δουλαιν', ('f',), 'Dative', 'Dual', True), ('δούλη', 'δούλ', 'δουλ', '', '', 'αις', 'αις', 'δούλαις', 'δουλαις', ('f',), 'Dative', 'Plural', True), ('δούλη', 'δούλ', 'δουλ', '', '', 'ην', 'ην', 'δούλην', 'δουλην', ('f',), 'Accusative', 'Singular', True), ('δούλη', 'δούλ', 'δουλ', '', '', 'ᾱ', 'α', 'δούλᾱ', 'δουλα', ('f',), 'Accusative', 'Dual', True), ('δούλη', 'δούλ', 'δουλ', '', '', 'ᾱς', 'ας', 'δούλᾱς', 'δουλας', ('f',), 'Accusative', 'Plural', True), ('δούλη', 'δούλ', 'δουλ', '', '', 'η', 'η', 'δούλη', 'δουλη', ('f',), 'Vocative', 'Singular', True), ('δούλη', 'δούλ', 'δουλ', '', '', 'ᾱ', 'α', 'δούλᾱ', 'δουλα', ('f',), 'Vocative', 'Dual', True), ('δούλη', 'δούλ', 'δουλ', '', '', 'αι', 'αι', 'δοῦλαι', 'δουλαι', ('f',), 'Vocative', 'Plural', False), ('δράβη', 'δράβ', 'δραβ', '', '', 'η', 'η', 'δράβη', 'δραβη', ('f',), 'Nominative', 'Singular', True), ('δράβη', 'δράβ', 'δραβ', '', '', 'ᾱ', 'α', 'δράβᾱ', 'δραβα', ('f',), 'Nominative', 'Dual', True), ('δράβη', 'δράβ', 'δραβ', '', '', 'αι', 'αι', 'δράβαι', 'δραβαι', ('f',), 'Nominative', 'Plural', True), ('δράβη', 'δράβ', 'δραβ', '', '', 'ης', 'ης', 'δράβης', 'δραβης', ('f',), 'Genitive', 'Singular', True), ('δράβη', 'δράβ', 'δραβ', '', '', 'αιν', 'αιν', 'δράβαιν', 'δραβαιν', ('f',), 'Genitive', 'Dual', True), ('δράβη', 'δράβ', 'δραβ', '', '', 'ῶν', 'ων', 'δραβῶν', 'δραβων', ('f',), 'Genitive', 'Plural', False), ('δράβη', 'δράβ', 'δραβ', '', '', 'ῃ', 'ῃ', 'δράβῃ', 'δραβῃ', ('f',), 'Dative', 'Singular', True), ('δράβη', 'δράβ', 'δραβ', '', '', 'αιν', 'αιν', 'δράβαιν', 'δραβαιν', ('f',), 'Dative', 'Dual', True), ('δράβη', 'δράβ', 'δραβ', '', '', 'αις', 'αις', 'δράβαις', 'δραβαις', ('f',), 'Dative', 'Plural', True), ('δράβη', 'δράβ', 'δραβ', '', '', 'ην', 'ην', 'δράβην', 'δραβην', ('f',), 'Accusative', 'Singular', True), ('δράβη', 'δράβ', 'δραβ', '', '', 'ᾱ', 'α', 'δράβᾱ', 'δραβα', ('f',), 'Accusative', 'Dual', True), ('δράβη', 'δράβ', 'δραβ', '', '', 'ᾱς', 'ας', 'δράβᾱς', 'δραβας', ('f',), 'Accusative', 'Plural', True), ('δράβη', 'δράβ', 'δραβ', '', '', 'η', 'η', 'δράβη', 'δραβη', ('f',), 'Vocative', 'Singular', True), ('δράβη', 'δράβ', 'δραβ', '', '', 'ᾱ', 'α', 'δράβᾱ', 'δραβα', ('f',), 'Vocative', 'Dual', True), ('δράβη', 'δράβ', 'δραβ', '', '', 'αι', 'αι', 'δράβαι', 'δραβαι', ('f',), 'Vocative', 'Plural', True), ('δρᾱ́γλη', 'δρᾱ́γλ', 'δραγλ', '', '', 'η', 'η', 'δρᾱ́γλη', 'δραγλη', ('f',), 'Nominative', 'Singular', True), ('δρᾱ́γλη', 'δρᾱ́γλ', 'δραγλ', '', '', 'ᾱ', 'α', 'δρᾱ́γλᾱ', 'δραγλα', ('f',), 'Nominative', 'Dual', True), ('δρᾱ́γλη', 'δρᾱ́γλ', 'δραγλ', '', '', 'αι', 'αι', 'δρᾶγλαι', 'δραγλαι', ('f',), 'Nominative', 'Plural', False), ('δρᾱ́γλη', 'δρᾱ́γλ', 'δραγλ', '', '', 'ης', 'ης', 'δρᾱ́γλης', 'δραγλης', ('f',), 'Genitive', 'Singular', True), ('δρᾱ́γλη', 'δρᾱ́γλ', 'δραγλ', '', '', 'αιν', 'αιν', 'δρᾱ́γλαιν', 'δραγλαιν', ('f',), 'Genitive', 'Dual', True), ('δρᾱ́γλη', 'δρᾱ́γλ', 'δραγλ', '', '', 'ῶν', 'ων', 'δρᾱγλῶν', 'δραγλων', ('f',), 'Genitive', 'Plural', False), ('δρᾱ́γλη', 'δρᾱ́γλ', 'δραγλ', '', '', 'ῃ', 'ῃ', 'δρᾱ́γλῃ', 'δραγλῃ', ('f',), 'Dative', 'Singular', True), ('δρᾱ́γλη', 'δρᾱ́γλ', 'δραγλ', '', '', 'αιν', 'αιν', 'δρᾱ́γλαιν', 'δραγλαιν', ('f',), 'Dative', 'Dual', True), ('δρᾱ́γλη', 'δρᾱ́γλ', 'δραγλ', '', '', 'αις', 'αις', 'δρᾱ́γλαις', 'δραγλαις', ('f',), 'Dative', 'Plural', True), ('δρᾱ́γλη', 'δρᾱ́γλ', 'δραγλ', '', '', 'ην', 'ην', 'δρᾱ́γλην', 'δραγλην', ('f',), 'Accusative', 'Singular', True), ('δρᾱ́γλη', 'δρᾱ́γλ', 'δραγλ', '', '', 'ᾱ', 'α', 'δρᾱ́γλᾱ', 'δραγλα', ('f',), 'Accusative', 'Dual', True), ('δρᾱ́γλη', 'δρᾱ́γλ', 'δραγλ', '', '', 'ᾱς', 'ας', 'δρᾱ́γλᾱς', 'δραγλας', ('f',), 'Accusative', 'Plural', True), ('δρᾱ́γλη', 'δρᾱ́γλ', 'δραγλ', '', '', 'η', 'η', 'δρᾱ́γλη', 'δραγλη', ('f',), 'Vocative', 'Singular', True), ('δρᾱ́γλη', 'δρᾱ́γλ', 'δραγλ', '', '', 'ᾱ', 'α', 'δρᾱ́γλᾱ', 'δραγλα', ('f',), 'Vocative', 'Dual', True), ('δρᾱ́γλη', 'δρᾱ́γλ', 'δραγλ', '', '', 'αι', 'αι', 'δρᾶγλαι', 'δραγλαι', ('f',), 'Vocative', 'Plural', False), ('δρᾰ́καινᾰ', 'δρᾰ́καιν', 'δρακαιν', '', '', 'ᾰ', 'α', 'δρᾰ́καινᾰ', 'δρακαινα', ('f',), 'Nominative', 'Singular', True), ('δρᾰ́καινᾰ', 'δρᾰ́καιν', 'δρακαιν', '', '', 'ᾱ', 'α', 'δρᾰκαίνᾱ', 'δρακαινα', ('f',), 'Nominative', 'Dual', False), ('δρᾰ́καινᾰ', 'δρᾰ́καιν', 'δρακαιν', '', '', 'αι', 'αι', 'δρᾰ́καιναι', 'δρακαιναι', ('f',), 'Nominative', 'Plural', True), ('δρᾰ́καινᾰ', 'δρᾰ́καιν', 'δρακαιν', '', '', 'ης', 'ης', 'δρᾰκαίνης', 'δρακαινης', ('f',), 'Genitive', 'Singular', False), ('δρᾰ́καινᾰ', 'δρᾰ́καιν', 'δρακαιν', '', '', 'αιν', 'αιν', 'δρᾰκαίναιν', 'δρακαιναιν', ('f',), 'Genitive', 'Dual', False), ('δρᾰ́καινᾰ', 'δρᾰ́καιν', 'δρακαιν', '', '', 'ῶν', 'ων', 'δρᾰκαινῶν', 'δρακαινων', ('f',), 'Genitive', 'Plural', False), ('δρᾰ́καινᾰ', 'δρᾰ́καιν', 'δρακαιν', '', '', 'νῃ', 'νῃ', 'δρᾰκαίνῃ', 'δρακαινῃ', ('f',), 'Dative', 'Singular', False), ('δρᾰ́καινᾰ', 'δρᾰ́καιν', 'δρακαιν', '', '', 'αιν', 'αιν', 'δρᾰκαίναιν', 'δρακαιναιν', ('f',), 'Dative', 'Dual', False), ('δρᾰ́καινᾰ', 'δρᾰ́καιν', 'δρακαιν', '', '', 'αις', 'αις', 'δρᾰκαίναις', 'δρακαιναις', ('f',), 'Dative', 'Plural', False), ('δρᾰ́καινᾰ', 'δρᾰ́καιν', 'δρακαιν', '', '', 'ᾰν', 'αν', 'δρᾰ́καινᾰν', 'δρακαιναν', ('f',), 'Accusative', 'Singular', True), ('δρᾰ́καινᾰ', 'δρᾰ́καιν', 'δρακαιν', '', '', 'ᾱ', 'α', 'δρᾰκαίνᾱ', 'δρακαινα', ('f',), 'Accusative', 'Dual', False), ('δρᾰ́καινᾰ', 'δρᾰ́καιν', 'δρακαιν', '', '', 'ᾱς', 'ας', 'δρᾰκαίνᾱς', 'δρακαινας', ('f',), 'Accusative', 'Plural', False), ('δρᾰ́καινᾰ', 'δρᾰ́καιν', 'δρακαιν', '', '', 'ᾰ', 'α', 'δρᾰ́καινᾰ', 'δρακαινα', ('f',), 'Vocative', 'Singular', True), ('δρᾰ́καινᾰ', 'δρᾰ́καιν', 'δρακαιν', '', '', 'ᾱ', 'α', 'δρᾰκαίνᾱ', 'δρακαινα', ('f',), 'Vocative', 'Dual', False), ('δρᾰ́καινᾰ', 'δρᾰ́καιν', 'δρακαιν', '', '', 'αι', 'αι', 'δρᾰ́καιναι', 'δρακαιναι', ('f',), 'Vocative', 'Plural', True), ('δρᾰκοντῐ́ᾱ', 'δρᾰκοντῐ́', 'δρακοντι', '', '', 'ᾱ', 'α', 'δρᾰκοντῐ́ᾱ', 'δρακοντια', ('f',), 'Nominative', 'Singular', True), ('δρᾰκοντῐ́ᾱ', 'δρᾰκοντῐ́', 'δρακοντι', '', '', 'ᾱ', 'α', 'δρᾰκοντῐ́ᾱ', 'δρακοντια', ('f',), 'Nominative', 'Dual', True), ('δρᾰκοντῐ́ᾱ', 'δρᾰκοντῐ́', 'δρακοντι', '', '', 'αι', 'αι', 'δρᾰκοντῐ́αι', 'δρακοντιαι', ('f',), 'Nominative', 'Plural', True), ('δρᾰκοντῐ́ᾱ', 'δρᾰκοντῐ́', 'δρακοντι', '', '', 'ᾱς', 'ας', 'δρᾰκοντῐ́ᾱς', 'δρακοντιας', ('f',), 'Genitive', 'Singular', True), ('δρᾰκοντῐ́ᾱ', 'δρᾰκοντῐ́', 'δρακοντι', '', '', 'αιν', 'αιν', 'δρᾰκοντῐ́αιν', 'δρακοντιαιν', ('f',), 'Genitive', 'Dual', True), ('δρᾰκοντῐ́ᾱ', 'δρᾰκοντῐ́', 'δρακοντι', '', '', 'ῶν', 'ων', 'δρᾰκοντῐῶν', 'δρακοντιων', ('f',), 'Genitive', 'Plural', False), ('δρᾰκοντῐ́ᾱ', 'δρᾰκοντῐ́', 'δρακοντι', '', '', 'ᾳ', 'ᾳ', 'δρᾰκοντῐ́ᾳ', 'δρακοντιᾳ', ('f',), 'Dative', 'Singular', True), ('δρᾰκοντῐ́ᾱ', 'δρᾰκοντῐ́', 'δρακοντι', '', '', 'αιν', 'αιν', 'δρᾰκοντῐ́αιν', 'δρακοντιαιν', ('f',), 'Dative', 'Dual', True), ('δρᾰκοντῐ́ᾱ', 'δρᾰκοντῐ́', 'δρακοντι', '', '', 'αις', 'αις', 'δρᾰκοντῐ́αις', 'δρακοντιαις', ('f',), 'Dative', 'Plural', True), ('δρᾰκοντῐ́ᾱ', 'δρᾰκοντῐ́', 'δρακοντι', '', '', 'ᾱν', 'αν', 'δρᾰκοντῐ́ᾱν', 'δρακοντιαν', ('f',), 'Accusative', 'Singular', True), ('δρᾰκοντῐ́ᾱ', 'δρᾰκοντῐ́', 'δρακοντι', '', '', 'ᾱ', 'α', 'δρᾰκοντῐ́ᾱ', 'δρακοντια', ('f',), 'Accusative', 'Dual', True), ('δρᾰκοντῐ́ᾱ', 'δρᾰκοντῐ́', 'δρακοντι', '', '', 'ᾱς', 'ας', 'δρᾰκοντῐ́ᾱς', 'δρακοντιας', ('f',), 'Accusative', 'Plural', True), ('δρᾰκοντῐ́ᾱ', 'δρᾰκοντῐ́', 'δρακοντι', '', '', 'ᾱ', 'α', 'δρᾰκοντῐ́ᾱ', 'δρακοντια', ('f',), 'Vocative', 'Singular', True), ('δρᾰκοντῐ́ᾱ', 'δρᾰκοντῐ́', 'δρακοντι', '', '', 'ᾱ', 'α', 'δρᾰκοντῐ́ᾱ', 'δρακοντια', ('f',), 'Vocative', 'Dual', True), ('δρᾰκοντῐ́ᾱ', 'δρᾰκοντῐ́', 'δρακοντι', '', '', 'αι', 'αι', 'δρᾰκοντῐ́αι', 'δρακοντιαι', ('f',), 'Vocative', 'Plural', True), ('δρᾰκοντῐ́ᾱς', 'δρᾰκοντῐ́', 'δρακοντι', '', '', 'ᾱς', 'ας', 'δρᾰκοντῐ́ᾱς', 'δρακοντιας', ('m',), 'Nominative', 'Singular', True), ('δρᾰκοντῐ́ᾱς', 'δρᾰκοντῐ́', 'δρακοντι', '', '', 'ᾱ', 'α', 'δρᾰκοντῐ́ᾱ', 'δρακοντια', ('m',), 'Nominative', 'Dual', True), ('δρᾰκοντῐ́ᾱς', 'δρᾰκοντῐ́', 'δρακοντι', '', '', 'αι', 'αι', 'δρᾰκοντῐ́αι', 'δρακοντιαι', ('m',), 'Nominative', 'Plural', True), ('δρᾰκοντῐ́ᾱς', 'δρᾰκοντῐ́', 'δρακοντι', '', '', 'ου', 'ου', 'δρᾰκοντῐ́ου', 'δρακοντιου', ('m',), 'Genitive', 'Singular', True), ('δρᾰκοντῐ́ᾱς', 'δρᾰκοντῐ́', 'δρακοντι', '', '', 'αιν', 'αιν', 'δρᾰκοντῐ́αιν', 'δρακοντιαιν', ('m',), 'Genitive', 'Dual', True), ('δρᾰκοντῐ́ᾱς', 'δρᾰκοντῐ́', 'δρακοντι', '', '', 'ῶν', 'ων', 'δρᾰκοντῐῶν', 'δρακοντιων', ('m',), 'Genitive', 'Plural', False), ('δρᾰκοντῐ́ᾱς', 'δρᾰκοντῐ́', 'δρακοντι', '', '', 'ᾳ', 'ᾳ', 'δρᾰκοντῐ́ᾳ', 'δρακοντιᾳ', ('m',), 'Dative', 'Singular', True), ('δρᾰκοντῐ́ᾱς', 'δρᾰκοντῐ́', 'δρακοντι', '', '', 'αιν', 'αιν', 'δρᾰκοντῐ́αιν', 'δρακοντιαιν', ('m',), 'Dative', 'Dual', True), ('δρᾰκοντῐ́ᾱς', 'δρᾰκοντῐ́', 'δρακοντι', '', '', 'αις', 'αις', 'δρᾰκοντῐ́αις', 'δρακοντιαις', ('m',), 'Dative', 'Plural', True), ('δρᾰκοντῐ́ᾱς', 'δρᾰκοντῐ́', 'δρακοντι', '', '', 'ᾱν', 'αν', 'δρᾰκοντῐ́ᾱν', 'δρακοντιαν', ('m',), 'Accusative', 'Singular', True), ('δρᾰκοντῐ́ᾱς', 'δρᾰκοντῐ́', 'δρακοντι', '', '', 'ᾱ', 'α', 'δρᾰκοντῐ́ᾱ', 'δρακοντια', ('m',), 'Accusative', 'Dual', True), ('δρᾰκοντῐ́ᾱς', 'δρᾰκοντῐ́', 'δρακοντι', '', '', 'ᾱς', 'ας', 'δρᾰκοντῐ́ᾱς', 'δρακοντιας', ('m',), 'Accusative', 'Plural', True), ('δρᾰκοντῐ́ᾱς', 'δρᾰκοντῐ́', 'δρακοντι', '', '', 'ᾱ', 'α', 'δρᾰκοντῐ́ᾱ', 'δρακοντια', ('m',), 'Vocative', 'Singular', True), ('δρᾰκοντῐ́ᾱς', 'δρᾰκοντῐ́', 'δρακοντι', '', '', 'ᾱ', 'α', 'δρᾰκοντῐ́ᾱ', 'δρακοντια', ('m',), 'Vocative', 'Dual', True), ('δρᾰκοντῐ́ᾱς', 'δρᾰκοντῐ́', 'δρακοντι', '', '', 'αι', 'αι', 'δρᾰκοντῐ́αι', 'δρακοντιαι', ('m',), 'Vocative', 'Plural', True), ('δρᾱμᾰτουργῐ́ᾱ', 'δρᾱμᾰτουργῐ́', 'δραματουργι', '', '', 'ᾱ', 'α', 'δρᾱμᾰτουργῐ́ᾱ', 'δραματουργια', ('f',), 'Nominative', 'Singular', True), ('δρᾱμᾰτουργῐ́ᾱ', 'δρᾱμᾰτουργῐ́', 'δραματουργι', '', '', 'ᾱ', 'α', 'δρᾱμᾰτουργῐ́ᾱ', 'δραματουργια', ('f',), 'Nominative', 'Dual', True), ('δρᾱμᾰτουργῐ́ᾱ', 'δρᾱμᾰτουργῐ́', 'δραματουργι', '', '', 'αι', 'αι', 'δρᾱμᾰτουργῐ́αι', 'δραματουργιαι', ('f',), 'Nominative', 'Plural', True), ('δρᾱμᾰτουργῐ́ᾱ', 'δρᾱμᾰτουργῐ́', 'δραματουργι', '', '', 'ᾱς', 'ας', 'δρᾱμᾰτουργῐ́ᾱς', 'δραματουργιας', ('f',), 'Genitive', 'Singular', True), ('δρᾱμᾰτουργῐ́ᾱ', 'δρᾱμᾰτουργῐ́', 'δραματουργι', '', '', 'αιν', 'αιν', 'δρᾱμᾰτουργῐ́αιν', 'δραματουργιαιν', ('f',), 'Genitive', 'Dual', True), ('δρᾱμᾰτουργῐ́ᾱ', 'δρᾱμᾰτουργῐ́', 'δραματουργι', '', '', 'ῶν', 'ων', 'δρᾱμᾰτουργῐῶν', 'δραματουργιων', ('f',), 'Genitive', 'Plural', False), ('δρᾱμᾰτουργῐ́ᾱ', 'δρᾱμᾰτουργῐ́', 'δραματουργι', '', '', 'ᾳ', 'ᾳ', 'δρᾱμᾰτουργῐ́ᾳ', 'δραματουργιᾳ', ('f',), 'Dative', 'Singular', True), ('δρᾱμᾰτουργῐ́ᾱ', 'δρᾱμᾰτουργῐ́', 'δραματουργι', '', '', 'αιν', 'αιν', 'δρᾱμᾰτουργῐ́αιν', 'δραματουργιαιν', ('f',), 'Dative', 'Dual', True), ('δρᾱμᾰτουργῐ́ᾱ', 'δρᾱμᾰτουργῐ́', 'δραματουργι', '', '', 'αις', 'αις', 'δρᾱμᾰτουργῐ́αις', 'δραματουργιαις', ('f',), 'Dative', 'Plural', True), ('δρᾱμᾰτουργῐ́ᾱ', 'δρᾱμᾰτουργῐ́', 'δραματουργι', '', '', 'ᾱν', 'αν', 'δρᾱμᾰτουργῐ́ᾱν', 'δραματουργιαν', ('f',), 'Accusative', 'Singular', True), ('δρᾱμᾰτουργῐ́ᾱ', 'δρᾱμᾰτουργῐ́', 'δραματουργι', '', '', 'ᾱ', 'α', 'δρᾱμᾰτουργῐ́ᾱ', 'δραματουργια', ('f',), 'Accusative', 'Dual', True), ('δρᾱμᾰτουργῐ́ᾱ', 'δρᾱμᾰτουργῐ́', 'δραματουργι', '', '', 'ᾱς', 'ας', 'δρᾱμᾰτουργῐ́ᾱς', 'δραματουργιας', ('f',), 'Accusative', 'Plural', True), ('δρᾱμᾰτουργῐ́ᾱ', 'δρᾱμᾰτουργῐ́', 'δραματουργι', '', '', 'ᾱ', 'α', 'δρᾱμᾰτουργῐ́ᾱ', 'δραματουργια', ('f',), 'Vocative', 'Singular', True), ('δρᾱμᾰτουργῐ́ᾱ', 'δρᾱμᾰτουργῐ́', 'δραματουργι', '', '', 'ᾱ', 'α', 'δρᾱμᾰτουργῐ́ᾱ', 'δραματουργια', ('f',), 'Vocative', 'Dual', True), ('δρᾱμᾰτουργῐ́ᾱ', 'δρᾱμᾰτουργῐ́', 'δραματουργι', '', '', 'αι', 'αι', 'δρᾱμᾰτουργῐ́αι', 'δραματουργιαι', ('f',), 'Vocative', 'Plural', True), ('δρᾱπέτης', 'δρᾱπέτ', 'δραπετ', '', '', 'ης', 'ης', 'δρᾱπέτης', 'δραπετης', ('m',), 'Nominative', 'Singular', True), ('δρᾱπέτης', 'δρᾱπέτ', 'δραπετ', '', '', 'ᾱ', 'α', 'δρᾱπέτᾱ', 'δραπετα', ('m',), 'Nominative', 'Dual', True), ('δρᾱπέτης', 'δρᾱπέτ', 'δραπετ', '', '', 'αι', 'αι', 'δρᾱπέται', 'δραπεται', ('m',), 'Nominative', 'Plural', True), ('δρᾱπέτης', 'δρᾱπέτ', 'δραπετ', '', '', 'ου', 'ου', 'δρᾱπέτου', 'δραπετου', ('m',), 'Genitive', 'Singular', True), ('δρᾱπέτης', 'δρᾱπέτ', 'δραπετ', '', '', 'αιν', 'αιν', 'δρᾱπέταιν', 'δραπεταιν', ('m',), 'Genitive', 'Dual', True), ('δρᾱπέτης', 'δρᾱπέτ', 'δραπετ', '', '', 'ῶν', 'ων', 'δρᾱπετῶν', 'δραπετων', ('m',), 'Genitive', 'Plural', False), ('δρᾱπέτης', 'δρᾱπέτ', 'δραπετ', '', '', 'ῃ', 'ῃ', 'δρᾱπέτῃ', 'δραπετῃ', ('m',), 'Dative', 'Singular', True), ('δρᾱπέτης', 'δρᾱπέτ', 'δραπετ', '', '', 'αιν', 'αιν', 'δρᾱπέταιν', 'δραπεταιν', ('m',), 'Dative', 'Dual', True), ('δρᾱπέτης', 'δρᾱπέτ', 'δραπετ', '', '', 'αις', 'αις', 'δρᾱπέταις', 'δραπεταις', ('m',), 'Dative', 'Plural', True), ('δρᾱπέτης', 'δρᾱπέτ', 'δραπετ', '', '', 'ην', 'ην', 'δρᾱπέτην', 'δραπετην', ('m',), 'Accusative', 'Singular', True), ('δρᾱπέτης', 'δρᾱπέτ', 'δραπετ', '', '', 'ᾱ', 'α', 'δρᾱπέτᾱ', 'δραπετα', ('m',), 'Accusative', 'Dual', True), ('δρᾱπέτης', 'δρᾱπέτ', 'δραπετ', '', '', 'ᾱς', 'ας', 'δρᾱπέτᾱς', 'δραπετας', ('m',), 'Accusative', 'Plural', True), ('δρᾱπέτης', 'δρᾱπέτ', 'δραπετ', '', '', 'ᾰ', 'α', 'δρᾱπέτᾰ', 'δραπετα', ('m',), 'Vocative', 'Singular', True), ('δρᾱπέτης', 'δρᾱπέτ', 'δραπετ', '', '', 'ᾱ', 'α', 'δρᾱπέτᾱ', 'δραπετα', ('m',), 'Vocative', 'Dual', True), ('δρᾱπέτης', 'δρᾱπέτ', 'δραπετ', '', '', 'αι', 'αι', 'δρᾱπέται', 'δραπεται', ('m',), 'Vocative', 'Plural', True), ('δρᾰχμή', 'δρᾰχμ', 'δραχμ', '', '', 'ή', 'η', 'δρᾰχμή', 'δραχμη', ('f',), 'Nominative', 'Singular', True), ('δρᾰχμή', 'δρᾰχμ', 'δραχμ', '', '', 'ᾱ́', 'α', 'δρᾰχμᾱ́', 'δραχμα', ('f',), 'Nominative', 'Dual', True), ('δρᾰχμή', 'δρᾰχμ', 'δραχμ', '', '', 'αί', 'αι', 'δρᾰχμαί', 'δραχμαι', ('f',), 'Nominative', 'Plural', True), ('δρᾰχμή', 'δρᾰχμ', 'δραχμ', '', '', 'ῆς', 'ης', 'δρᾰχμῆς', 'δραχμης', ('f',), 'Genitive', 'Singular', True), ('δρᾰχμή', 'δρᾰχμ', 'δραχμ', '', '', 'αῖν', 'αιν', 'δρᾰχμαῖν', 'δραχμαιν', ('f',), 'Genitive', 'Dual', True), ('δρᾰχμή', 'δρᾰχμ', 'δραχμ', '', '', 'ῶν', 'ων', 'δρᾰχμῶν', 'δραχμων', ('f',), 'Genitive', 'Plural', True), ('δρᾰχμή', 'δρᾰχμ', 'δραχμ', '', '', 'ῇ', 'ῃ', 'δρᾰχμῇ', 'δραχμῃ', ('f',), 'Dative', 'Singular', True), ('δρᾰχμή', 'δρᾰχμ', 'δραχμ', '', '', 'αῖν', 'αιν', 'δρᾰχμαῖν', 'δραχμαιν', ('f',), 'Dative', 'Dual', True), ('δρᾰχμή', 'δρᾰχμ', 'δραχμ', '', '', 'αῖς', 'αις', 'δρᾰχμαῖς', 'δραχμαις', ('f',), 'Dative', 'Plural', True), ('δρᾰχμή', 'δρᾰχμ', 'δραχμ', '', '', 'ήν', 'ην', 'δρᾰχμήν', 'δραχμην', ('f',), 'Accusative', 'Singular', True), ('δρᾰχμή', 'δρᾰχμ', 'δραχμ', '', '', 'ᾱ́', 'α', 'δρᾰχμᾱ́', 'δραχμα', ('f',), 'Accusative', 'Dual', True), ('δρᾰχμή', 'δρᾰχμ', 'δραχμ', '', '', 'ᾱ́ς', 'ας', 'δρᾰχμᾱ́ς', 'δραχμας', ('f',), 'Accusative', 'Plural', True), ('δρᾰχμή', 'δρᾰχμ', 'δραχμ', '', '', 'ή', 'η', 'δρᾰχμή', 'δραχμη', ('f',), 'Vocative', 'Singular', True), ('δρᾰχμή', 'δρᾰχμ', 'δραχμ', '', '', 'ᾱ́', 'α', 'δρᾰχμᾱ́', 'δραχμα', ('f',), 'Vocative', 'Dual', True), ('δρᾰχμή', 'δρᾰχμ', 'δραχμ', '', '', 'αί', 'αι', 'δρᾰχμαί', 'δραχμαι', ('f',), 'Vocative', 'Plural', True), ('δρεπᾰ́νη', 'δρεπᾰ́ν', 'δρεπαν', '', '', 'η', 'η', 'δρεπᾰ́νη', 'δρεπανη', ('f',), 'Nominative', 'Singular', True), ('δρεπᾰ́νη', 'δρεπᾰ́ν', 'δρεπαν', '', '', 'ᾱ', 'α', 'δρεπᾰ́νᾱ', 'δρεπανα', ('f',), 'Nominative', 'Dual', True), ('δρεπᾰ́νη', 'δρεπᾰ́ν', 'δρεπαν', '', '', 'αι', 'αι', 'δρεπᾰ́ναι', 'δρεπαναι', ('f',), 'Nominative', 'Plural', True), ('δρεπᾰ́νη', 'δρεπᾰ́ν', 'δρεπαν', '', '', 'ης', 'ης', 'δρεπᾰ́νης', 'δρεπανης', ('f',), 'Genitive', 'Singular', True), ('δρεπᾰ́νη', 'δρεπᾰ́ν', 'δρεπαν', '', '', 'αιν', 'αιν', 'δρεπᾰ́ναιν', 'δρεπαναιν', ('f',), 'Genitive', 'Dual', True), ('δρεπᾰ́νη', 'δρεπᾰ́ν', 'δρεπαν', '', '', 'ῶν', 'ων', 'δρεπᾰνῶν', 'δρεπανων', ('f',), 'Genitive', 'Plural', False), ('δρεπᾰ́νη', 'δρεπᾰ́ν', 'δρεπαν', '', '', 'ῃ', 'ῃ', 'δρεπᾰ́νῃ', 'δρεπανῃ', ('f',), 'Dative', 'Singular', True), ('δρεπᾰ́νη', 'δρεπᾰ́ν', 'δρεπαν', '', '', 'αιν', 'αιν', 'δρεπᾰ́ναιν', 'δρεπαναιν', ('f',), 'Dative', 'Dual', True), ('δρεπᾰ́νη', 'δρεπᾰ́ν', 'δρεπαν', '', '', 'αις', 'αις', 'δρεπᾰ́ναις', 'δρεπαναις', ('f',), 'Dative', 'Plural', True), ('δρεπᾰ́νη', 'δρεπᾰ́ν', 'δρεπαν', '', '', 'ην', 'ην', 'δρεπᾰ́νην', 'δρεπανην', ('f',), 'Accusative', 'Singular', True), ('δρεπᾰ́νη', 'δρεπᾰ́ν', 'δρεπαν', '', '', 'ᾱ', 'α', 'δρεπᾰ́νᾱ', 'δρεπανα', ('f',), 'Accusative', 'Dual', True), ('δρεπᾰ́νη', 'δρεπᾰ́ν', 'δρεπαν', '', '', 'ᾱς', 'ας', 'δρεπᾰ́νᾱς', 'δρεπανας', ('f',), 'Accusative', 'Plural', True), ('δρεπᾰ́νη', 'δρεπᾰ́ν', 'δρεπαν', '', '', 'η', 'η', 'δρεπᾰ́νη', 'δρεπανη', ('f',), 'Vocative', 'Singular', True), ('δρεπᾰ́νη', 'δρεπᾰ́ν', 'δρεπαν', '', '', 'ᾱ', 'α', 'δρεπᾰ́νᾱ', 'δρεπανα', ('f',), 'Vocative', 'Dual', True), ('δρεπᾰ́νη', 'δρεπᾰ́ν', 'δρεπαν', '', '', 'αι', 'αι', 'δρεπᾰ́ναι', 'δρεπαναι', ('f',), 'Vocative', 'Plural', True), ('δροίτη', 'δροίτ', 'δροιτ', '', '', 'η', 'η', 'δροίτη', 'δροιτη', ('f',), 'Nominative', 'Singular', True), ('δροίτη', 'δροίτ', 'δροιτ', '', '', 'αι', 'αι', 'δροῖται', 'δροιται', ('f',), 'Nominative', 'Plural', False), ('δροίτη', 'δροίτ', 'δροιτ', '', '', 'ης', 'ης', 'δροίτης', 'δροιτης', ('f',), 'Genitive', 'Singular', True), ('δροίτη', 'δροίτ', 'δροιτ', '', '', 'ῶν', 'ων', 'δροιτῶν', 'δροιτων', ('f',), 'Genitive', 'Plural', False), ('δροίτη', 'δροίτ', 'δροιτ', '', '', 'ῃ', 'ῃ', 'δροίτῃ', 'δροιτῃ', ('f',), 'Dative', 'Singular', True), ('δροίτη', 'δροίτ', 'δροιτ', '', '', 'αις', 'αις', 'δροίταις', 'δροιταις', ('f',), 'Dative', 'Plural', True), ('δροίτη', 'δροίτ', 'δροιτ', '', '', 'ην', 'ην', 'δροίτην', 'δροιτην', ('f',), 'Accusative', 'Singular', True), ('δροίτη', 'δροίτ', 'δροιτ', '', '', 'ᾱς', 'ας', 'δροίτᾱς', 'δροιτας', ('f',), 'Accusative', 'Plural', True), ('δροίτη', 'δροίτ', 'δροιτ', '', '', 'η', 'η', 'δροίτη', 'δροιτη', ('f',), 'Vocative', 'Singular', True), ('δροίτη', 'δροίτ', 'δροιτ', '', '', 'αι', 'αι', 'δροῖται', 'δροιται', ('f',), 'Vocative', 'Plural', False), ('δῠνᾰ́στης', 'δῠνᾰ́στ', 'δυναστ', '', '', 'ης', 'ης', 'δῠνᾰ́στης', 'δυναστης', ('m',), 'Nominative', 'Singular', True), ('δῠνᾰ́στης', 'δῠνᾰ́στ', 'δυναστ', '', '', 'ᾱ', 'α', 'δῠνᾰ́στᾱ', 'δυναστα', ('m',), 'Nominative', 'Dual', True), ('δῠνᾰ́στης', 'δῠνᾰ́στ', 'δυναστ', '', '', 'αι', 'αι', 'δῠνᾰ́σται', 'δυνασται', ('m',), 'Nominative', 'Plural', True), ('δῠνᾰ́στης', 'δῠνᾰ́στ', 'δυναστ', '', '', 'ου', 'ου', 'δῠνᾰ́στου', 'δυναστου', ('m',), 'Genitive', 'Singular', True), ('δῠνᾰ́στης', 'δῠνᾰ́στ', 'δυναστ', '', '', 'αιν', 'αιν', 'δῠνᾰ́σταιν', 'δυνασταιν', ('m',), 'Genitive', 'Dual', True), ('δῠνᾰ́στης', 'δῠνᾰ́στ', 'δυναστ', '', '', 'ῶν', 'ων', 'δῠνᾰστῶν', 'δυναστων', ('m',), 'Genitive', 'Plural', False), ('δῠνᾰ́στης', 'δῠνᾰ́στ', 'δυναστ', '', '', 'ῃ', 'ῃ', 'δῠνᾰ́στῃ', 'δυναστῃ', ('m',), 'Dative', 'Singular', True), ('δῠνᾰ́στης', 'δῠνᾰ́στ', 'δυναστ', '', '', 'αιν', 'αιν', 'δῠνᾰ́σταιν', 'δυνασταιν', ('m',), 'Dative', 'Dual', True), ('δῠνᾰ́στης', 'δῠνᾰ́στ', 'δυναστ', '', '', 'αις', 'αις', 'δῠνᾰ́σταις', 'δυνασταις', ('m',), 'Dative', 'Plural', True), ('δῠνᾰ́στης', 'δῠνᾰ́στ', 'δυναστ', '', '', 'ην', 'ην', 'δῠνᾰ́στην', 'δυναστην', ('m',), 'Accusative', 'Singular', True), ('δῠνᾰ́στης', 'δῠνᾰ́στ', 'δυναστ', '', '', 'ᾱ', 'α', 'δῠνᾰ́στᾱ', 'δυναστα', ('m',), 'Accusative', 'Dual', True), ('δῠνᾰ́στης', 'δῠνᾰ́στ', 'δυναστ', '', '', 'ᾱς', 'ας', 'δῠνᾰ́στᾱς', 'δυναστας', ('m',), 'Accusative', 'Plural', True), ('δῠνᾰ́στης', 'δῠνᾰ́στ', 'δυναστ', '', '', 'ᾰ', 'α', 'δῠνᾰ́στᾰ', 'δυναστα', ('m',), 'Vocative', 'Singular', True), ('δῠνᾰ́στης', 'δῠνᾰ́στ', 'δυναστ', '', '', 'ᾱ', 'α', 'δῠνᾰ́στᾱ', 'δυναστα', ('m',), 'Vocative', 'Dual', True), ('δῠνᾰ́στης', 'δῠνᾰ́στ', 'δυναστ', '', '', 'αι', 'αι', 'δῠνᾰ́σται', 'δυνασται', ('m',), 'Vocative', 'Plural', True), ('δῠνᾰστείᾱ', 'δῠνᾰστεί', 'δυναστει', '', '', 'ᾱ', 'α', 'δῠνᾰστείᾱ', 'δυναστεια', ('f',), 'Nominative', 'Singular', True), ('δῠνᾰστείᾱ', 'δῠνᾰστεί', 'δυναστει', '', '', 'ᾱ', 'α', 'δῠνᾰστείᾱ', 'δυναστεια', ('f',), 'Nominative', 'Dual', True), ('δῠνᾰστείᾱ', 'δῠνᾰστεί', 'δυναστει', '', '', 'αι', 'αι', 'δῠνᾰστεῖαι', 'δυναστειαι', ('f',), 'Nominative', 'Plural', False), ('δῠνᾰστείᾱ', 'δῠνᾰστεί', 'δυναστει', '', '', 'ᾱς', 'ας', 'δῠνᾰστείᾱς', 'δυναστειας', ('f',), 'Genitive', 'Singular', True), ('δῠνᾰστείᾱ', 'δῠνᾰστεί', 'δυναστει', '', '', 'αιν', 'αιν', 'δῠνᾰστείαιν', 'δυναστειαιν', ('f',), 'Genitive', 'Dual', True), ('δῠνᾰστείᾱ', 'δῠνᾰστεί', 'δυναστει', '', '', 'ῶν', 'ων', 'δῠνᾰστειῶν', 'δυναστειων', ('f',), 'Genitive', 'Plural', False), ('δῠνᾰστείᾱ', 'δῠνᾰστεί', 'δυναστει', '', '', 'ᾳ', 'ᾳ', 'δῠνᾰστείᾳ', 'δυναστειᾳ', ('f',), 'Dative', 'Singular', True), ('δῠνᾰστείᾱ', 'δῠνᾰστεί', 'δυναστει', '', '', 'αιν', 'αιν', 'δῠνᾰστείαιν', 'δυναστειαιν', ('f',), 'Dative', 'Dual', True), ('δῠνᾰστείᾱ', 'δῠνᾰστεί', 'δυναστει', '', '', 'αις', 'αις', 'δῠνᾰστείαις', 'δυναστειαις', ('f',), 'Dative', 'Plural', True), ('δῠνᾰστείᾱ', 'δῠνᾰστεί', 'δυναστει', '', '', 'ᾱν', 'αν', 'δῠνᾰστείᾱν', 'δυναστειαν', ('f',), 'Accusative', 'Singular', True), ('δῠνᾰστείᾱ', 'δῠνᾰστεί', 'δυναστει', '', '', 'ᾱ', 'α', 'δῠνᾰστείᾱ', 'δυναστεια', ('f',), 'Accusative', 'Dual', True), ('δῠνᾰστείᾱ', 'δῠνᾰστεί', 'δυναστει', '', '', 'ᾱς', 'ας', 'δῠνᾰστείᾱς', 'δυναστειας', ('f',), 'Accusative', 'Plural', True), ('δῠνᾰστείᾱ', 'δῠνᾰστεί', 'δυναστει', '', '', 'ᾱ', 'α', 'δῠνᾰστείᾱ', 'δυναστεια', ('f',), 'Vocative', 'Singular', True), ('δῠνᾰστείᾱ', 'δῠνᾰστεί', 'δυναστει', '', '', 'ᾱ', 'α', 'δῠνᾰστείᾱ', 'δυναστεια', ('f',), 'Vocative', 'Dual', True), ('δῠνᾰστείᾱ', 'δῠνᾰστεί', 'δυναστει', '', '', 'αι', 'αι', 'δῠνᾰστεῖαι', 'δυναστειαι', ('f',), 'Vocative', 'Plural', False), ('δῠσεντερῐ́ᾱ', 'δῠσεντερῐ́', 'δυσεντερι', '', '', 'ᾱ', 'α', 'δῠσεντερῐ́ᾱ', 'δυσεντερια', ('f',), 'Nominative', 'Singular', True), ('δῠσεντερῐ́ᾱ', 'δῠσεντερῐ́', 'δυσεντερι', '', '', 'ᾱ', 'α', 'δῠσεντερῐ́ᾱ', 'δυσεντερια', ('f',), 'Nominative', 'Dual', True), ('δῠσεντερῐ́ᾱ', 'δῠσεντερῐ́', 'δυσεντερι', '', '', 'αι', 'αι', 'δῠσεντερῐ́αι', 'δυσεντεριαι', ('f',), 'Nominative', 'Plural', True), ('δῠσεντερῐ́ᾱ', 'δῠσεντερῐ́', 'δυσεντερι', '', '', 'ᾱς', 'ας', 'δῠσεντερῐ́ᾱς', 'δυσεντεριας', ('f',), 'Genitive', 'Singular', True), ('δῠσεντερῐ́ᾱ', 'δῠσεντερῐ́', 'δυσεντερι', '', '', 'αιν', 'αιν', 'δῠσεντερῐ́αιν', 'δυσεντεριαιν', ('f',), 'Genitive', 'Dual', True), ('δῠσεντερῐ́ᾱ', 'δῠσεντερῐ́', 'δυσεντερι', '', '', 'ῶν', 'ων', 'δῠσεντερῐῶν', 'δυσεντεριων', ('f',), 'Genitive', 'Plural', False), ('δῠσεντερῐ́ᾱ', 'δῠσεντερῐ́', 'δυσεντερι', '', '', 'ᾳ', 'ᾳ', 'δῠσεντερῐ́ᾳ', 'δυσεντεριᾳ', ('f',), 'Dative', 'Singular', True), ('δῠσεντερῐ́ᾱ', 'δῠσεντερῐ́', 'δυσεντερι', '', '', 'αιν', 'αιν', 'δῠσεντερῐ́αιν', 'δυσεντεριαιν', ('f',), 'Dative', 'Dual', True), ('δῠσεντερῐ́ᾱ', 'δῠσεντερῐ́', 'δυσεντερι', '', '', 'αις', 'αις', 'δῠσεντερῐ́αις', 'δυσεντεριαις', ('f',), 'Dative', 'Plural', True), ('δῠσεντερῐ́ᾱ', 'δῠσεντερῐ́', 'δυσεντερι', '', '', 'ᾱν', 'αν', 'δῠσεντερῐ́ᾱν', 'δυσεντεριαν', ('f',), 'Accusative', 'Singular', True), ('δῠσεντερῐ́ᾱ', 'δῠσεντερῐ́', 'δυσεντερι', '', '', 'ᾱ', 'α', 'δῠσεντερῐ́ᾱ', 'δυσεντερια', ('f',), 'Accusative', 'Dual', True), ('δῠσεντερῐ́ᾱ', 'δῠσεντερῐ́', 'δυσεντερι', '', '', 'ᾱς', 'ας', 'δῠσεντερῐ́ᾱς', 'δυσεντεριας', ('f',), 'Accusative', 'Plural', True), ('δῠσεντερῐ́ᾱ', 'δῠσεντερῐ́', 'δυσεντερι', '', '', 'ᾱ', 'α', 'δῠσεντερῐ́ᾱ', 'δυσεντερια', ('f',), 'Vocative', 'Singular', True), ('δῠσεντερῐ́ᾱ', 'δῠσεντερῐ́', 'δυσεντερι', '', '', 'ᾱ', 'α', 'δῠσεντερῐ́ᾱ', 'δυσεντερια', ('f',), 'Vocative', 'Dual', True), ('δῠσεντερῐ́ᾱ', 'δῠσεντερῐ́', 'δυσεντερι', '', '', 'αι', 'αι', 'δῠσεντερῐ́αι', 'δυσεντεριαι', ('f',), 'Vocative', 'Plural', True), ('δῠσθῡμῐ́ᾱ', 'δῠσθῡμῐ́', 'δυσθυμι', '', '', 'ᾱ', 'α', 'δῠσθῡμῐ́ᾱ', 'δυσθυμια', ('f',), 'Nominative', 'Singular', True), ('δῠσθῡμῐ́ᾱ', 'δῠσθῡμῐ́', 'δυσθυμι', '', '', 'ᾱ', 'α', 'δῠσθῡμῐ́ᾱ', 'δυσθυμια', ('f',), 'Nominative', 'Dual', True), ('δῠσθῡμῐ́ᾱ', 'δῠσθῡμῐ́', 'δυσθυμι', '', '', 'αι', 'αι', 'δῠσθῡμῐ́αι', 'δυσθυμιαι', ('f',), 'Nominative', 'Plural', True), ('δῠσθῡμῐ́ᾱ', 'δῠσθῡμῐ́', 'δυσθυμι', '', '', 'ᾱς', 'ας', 'δῠσθῡμῐ́ᾱς', 'δυσθυμιας', ('f',), 'Genitive', 'Singular', True), ('δῠσθῡμῐ́ᾱ', 'δῠσθῡμῐ́', 'δυσθυμι', '', '', 'αιν', 'αιν', 'δῠσθῡμῐ́αιν', 'δυσθυμιαιν', ('f',), 'Genitive', 'Dual', True), ('δῠσθῡμῐ́ᾱ', 'δῠσθῡμῐ́', 'δυσθυμι', '', '', 'ῶν', 'ων', 'δῠσθῡμῐῶν', 'δυσθυμιων', ('f',), 'Genitive', 'Plural', False), ('δῠσθῡμῐ́ᾱ', 'δῠσθῡμῐ́', 'δυσθυμι', '', '', 'ᾳ', 'ᾳ', 'δῠσθῡμῐ́ᾳ', 'δυσθυμιᾳ', ('f',), 'Dative', 'Singular', True), ('δῠσθῡμῐ́ᾱ', 'δῠσθῡμῐ́', 'δυσθυμι', '', '', 'αιν', 'αιν', 'δῠσθῡμῐ́αιν', 'δυσθυμιαιν', ('f',), 'Dative', 'Dual', True), ('δῠσθῡμῐ́ᾱ', 'δῠσθῡμῐ́', 'δυσθυμι', '', '', 'αις', 'αις', 'δῠσθῡμῐ́αις', 'δυσθυμιαις', ('f',), 'Dative', 'Plural', True), ('δῠσθῡμῐ́ᾱ', 'δῠσθῡμῐ́', 'δυσθυμι', '', '', 'ᾱν', 'αν', 'δῠσθῡμῐ́ᾱν', 'δυσθυμιαν', ('f',), 'Accusative', 'Singular', True), ('δῠσθῡμῐ́ᾱ', 'δῠσθῡμῐ́', 'δυσθυμι', '', '', 'ᾱ', 'α', 'δῠσθῡμῐ́ᾱ', 'δυσθυμια', ('f',), 'Accusative', 'Dual', True), ('δῠσθῡμῐ́ᾱ', 'δῠσθῡμῐ́', 'δυσθυμι', '', '', 'ᾱς', 'ας', 'δῠσθῡμῐ́ᾱς', 'δυσθυμιας', ('f',), 'Accusative', 'Plural', True), ('δῠσθῡμῐ́ᾱ', 'δῠσθῡμῐ́', 'δυσθυμι', '', '', 'ᾱ', 'α', 'δῠσθῡμῐ́ᾱ', 'δυσθυμια', ('f',), 'Vocative', 'Singular', True), ('δῠσθῡμῐ́ᾱ', 'δῠσθῡμῐ́', 'δυσθυμι', '', '', 'ᾱ', 'α', 'δῠσθῡμῐ́ᾱ', 'δυσθυμια', ('f',), 'Vocative', 'Dual', True), ('δῠσθῡμῐ́ᾱ', 'δῠσθῡμῐ́', 'δυσθυμι', '', '', 'αι', 'αι', 'δῠσθῡμῐ́αι', 'δυσθυμιαι', ('f',), 'Vocative', 'Plural', True), ('δῠσμαί', 'δῠσμ', 'δυσμ', '', '', 'αί', 'αι', 'δῠσμαί', 'δυσμαι', ('f',), 'Nominative', 'Plural', True), ('δῠσμαί', 'δῠσμ', 'δυσμ', '', '', 'έων', 'εων', 'δυσμέων', 'δυσμεων', ('f',), 'Genitive', 'Plural', False), ('δῠσμαί', 'δῠσμ', 'δυσμ', '', '', 'αῖς', 'αις', 'δῠσμαῖς', 'δυσμαις', ('f',), 'Dative', 'Plural', True), ('δῠσμαί', 'δῠσμ', 'δυσμ', '', '', 'ᾱ́ς', 'ας', 'δῠσμᾱ́ς', 'δυσμας', ('f',), 'Accusative', 'Plural', True), ('δῠσμαί', 'δῠσμ', 'δυσμ', '', '', 'αί', 'αι', 'δῠσμαί', 'δυσμαι', ('f',), 'Vocative', 'Plural', True), ('δῠστῠχῐ́ᾱ', 'δῠστῠχῐ́', 'δυστυχι', '', '', 'ᾱ', 'α', 'δῠστῠχῐ́ᾱ', 'δυστυχια', ('f',), 'Nominative', 'Singular', True), ('δῠστῠχῐ́ᾱ', 'δῠστῠχῐ́', 'δυστυχι', '', '', 'ᾱ', 'α', 'δῠστῠχῐ́ᾱ', 'δυστυχια', ('f',), 'Nominative', 'Dual', True), ('δῠστῠχῐ́ᾱ', 'δῠστῠχῐ́', 'δυστυχι', '', '', 'αι', 'αι', 'δῠστῠχῐ́αι', 'δυστυχιαι', ('f',), 'Nominative', 'Plural', True), ('δῠστῠχῐ́ᾱ', 'δῠστῠχῐ́', 'δυστυχι', '', '', 'ᾱς', 'ας', 'δῠστῠχῐ́ᾱς', 'δυστυχιας', ('f',), 'Genitive', 'Singular', True), ('δῠστῠχῐ́ᾱ', 'δῠστῠχῐ́', 'δυστυχι', '', '', 'αιν', 'αιν', 'δῠστῠχῐ́αιν', 'δυστυχιαιν', ('f',), 'Genitive', 'Dual', True), ('δῠστῠχῐ́ᾱ', 'δῠστῠχῐ́', 'δυστυχι', '', '', 'ῶν', 'ων', 'δῠστῠχῐῶν', 'δυστυχιων', ('f',), 'Genitive', 'Plural', False), ('δῠστῠχῐ́ᾱ', 'δῠστῠχῐ́', 'δυστυχι', '', '', 'ᾳ', 'ᾳ', 'δῠστῠχῐ́ᾳ', 'δυστυχιᾳ', ('f',), 'Dative', 'Singular', True), ('δῠστῠχῐ́ᾱ', 'δῠστῠχῐ́', 'δυστυχι', '', '', 'αιν', 'αιν', 'δῠστῠχῐ́αιν', 'δυστυχιαιν', ('f',), 'Dative', 'Dual', True), ('δῠστῠχῐ́ᾱ', 'δῠστῠχῐ́', 'δυστυχι', '', '', 'αις', 'αις', 'δῠστῠχῐ́αις', 'δυστυχιαις', ('f',), 'Dative', 'Plural', True), ('δῠστῠχῐ́ᾱ', 'δῠστῠχῐ́', 'δυστυχι', '', '', 'ᾱν', 'αν', 'δῠστῠχῐ́ᾱν', 'δυστυχιαν', ('f',), 'Accusative', 'Singular', True), ('δῠστῠχῐ́ᾱ', 'δῠστῠχῐ́', 'δυστυχι', '', '', 'ᾱ', 'α', 'δῠστῠχῐ́ᾱ', 'δυστυχια', ('f',), 'Accusative', 'Dual', True), ('δῠστῠχῐ́ᾱ', 'δῠστῠχῐ́', 'δυστυχι', '', '', 'ᾱς', 'ας', 'δῠστῠχῐ́ᾱς', 'δυστυχιας', ('f',), 'Accusative', 'Plural', True), ('δῠστῠχῐ́ᾱ', 'δῠστῠχῐ́', 'δυστυχι', '', '', 'ᾱ', 'α', 'δῠστῠχῐ́ᾱ', 'δυστυχια', ('f',), 'Vocative', 'Singular', True), ('δῠστῠχῐ́ᾱ', 'δῠστῠχῐ́', 'δυστυχι', '', '', 'ᾱ', 'α', 'δῠστῠχῐ́ᾱ', 'δυστυχια', ('f',), 'Vocative', 'Dual', True), ('δῠστῠχῐ́ᾱ', 'δῠστῠχῐ́', 'δυστυχι', '', '', 'αι', 'αι', 'δῠστῠχῐ́αι', 'δυστυχιαι', ('f',), 'Vocative', 'Plural', True), ('δῠσφορῐ́ᾱ', 'δῠσφορῐ́', 'δυσφορι', '', '', 'ᾱ', 'α', 'δῠσφορῐ́ᾱ', 'δυσφορια', ('f',), 'Nominative', 'Singular', True), ('δῠσφορῐ́ᾱ', 'δῠσφορῐ́', 'δυσφορι', '', '', 'ᾱ', 'α', 'δῠσφορῐ́ᾱ', 'δυσφορια', ('f',), 'Nominative', 'Dual', True), ('δῠσφορῐ́ᾱ', 'δῠσφορῐ́', 'δυσφορι', '', '', 'αι', 'αι', 'δῠσφορῐ́αι', 'δυσφοριαι', ('f',), 'Nominative', 'Plural', True), ('δῠσφορῐ́ᾱ', 'δῠσφορῐ́', 'δυσφορι', '', '', 'ᾱς', 'ας', 'δῠσφορῐ́ᾱς', 'δυσφοριας', ('f',), 'Genitive', 'Singular', True), ('δῠσφορῐ́ᾱ', 'δῠσφορῐ́', 'δυσφορι', '', '', 'αιν', 'αιν', 'δῠσφορῐ́αιν', 'δυσφοριαιν', ('f',), 'Genitive', 'Dual', True), ('δῠσφορῐ́ᾱ', 'δῠσφορῐ́', 'δυσφορι', '', '', 'ῶν', 'ων', 'δῠσφορῐῶν', 'δυσφοριων', ('f',), 'Genitive', 'Plural', False), ('δῠσφορῐ́ᾱ', 'δῠσφορῐ́', 'δυσφορι', '', '', 'ᾳ', 'ᾳ', 'δῠσφορῐ́ᾳ', 'δυσφοριᾳ', ('f',), 'Dative', 'Singular', True), ('δῠσφορῐ́ᾱ', 'δῠσφορῐ́', 'δυσφορι', '', '', 'αιν', 'αιν', 'δῠσφορῐ́αιν', 'δυσφοριαιν', ('f',), 'Dative', 'Dual', True), ('δῠσφορῐ́ᾱ', 'δῠσφορῐ́', 'δυσφορι', '', '', 'αις', 'αις', 'δῠσφορῐ́αις', 'δυσφοριαις', ('f',), 'Dative', 'Plural', True), ('δῠσφορῐ́ᾱ', 'δῠσφορῐ́', 'δυσφορι', '', '', 'ᾱν', 'αν', 'δῠσφορῐ́ᾱν', 'δυσφοριαν', ('f',), 'Accusative', 'Singular', True), ('δῠσφορῐ́ᾱ', 'δῠσφορῐ́', 'δυσφορι', '', '', 'ᾱ', 'α', 'δῠσφορῐ́ᾱ', 'δυσφορια', ('f',), 'Accusative', 'Dual', True), ('δῠσφορῐ́ᾱ', 'δῠσφορῐ́', 'δυσφορι', '', '', 'ᾱς', 'ας', 'δῠσφορῐ́ᾱς', 'δυσφοριας', ('f',), 'Accusative', 'Plural', True), ('δῠσφορῐ́ᾱ', 'δῠσφορῐ́', 'δυσφορι', '', '', 'ᾱ', 'α', 'δῠσφορῐ́ᾱ', 'δυσφορια', ('f',), 'Vocative', 'Singular', True), ('δῠσφορῐ́ᾱ', 'δῠσφορῐ́', 'δυσφορι', '', '', 'ᾱ', 'α', 'δῠσφορῐ́ᾱ', 'δυσφορια', ('f',), 'Vocative', 'Dual', True), ('δῠσφορῐ́ᾱ', 'δῠσφορῐ́', 'δυσφορι', '', '', 'αι', 'αι', 'δῠσφορῐ́αι', 'δυσφοριαι', ('f',), 'Vocative', 'Plural', True), ('δωρεᾱ́', 'δωρε', 'δωρε', '', '', 'ᾱ́', 'α', 'δωρεᾱ́', 'δωρεα', ('f',), 'Nominative', 'Singular', True), ('δωρεᾱ́', 'δωρε', 'δωρε', '', '', 'ᾱ́', 'α', 'δωρεᾱ́', 'δωρεα', ('f',), 'Nominative', 'Dual', True), ('δωρεᾱ́', 'δωρε', 'δωρε', '', '', 'αί', 'αι', 'δωρεαί', 'δωρεαι', ('f',), 'Nominative', 'Plural', True), ('δωρεᾱ́', 'δωρε', 'δωρε', '', '', 'ᾶς', 'ας', 'δωρεᾶς', 'δωρεας', ('f',), 'Genitive', 'Singular', True), ('δωρεᾱ́', 'δωρε', 'δωρε', '', '', 'αῖν', 'αιν', 'δωρεαῖν', 'δωρεαιν', ('f',), 'Genitive', 'Dual', True), ('δωρεᾱ́', 'δωρε', 'δωρε', '', '', 'ῶν', 'ων', 'δωρεῶν', 'δωρεων', ('f',), 'Genitive', 'Plural', True), ('δωρεᾱ́', 'δωρε', 'δωρε', '', '', 'ᾷ', 'ᾳ', 'δωρεᾷ', 'δωρεᾳ', ('f',), 'Dative', 'Singular', True), ('δωρεᾱ́', 'δωρε', 'δωρε', '', '', 'αῖν', 'αιν', 'δωρεαῖν', 'δωρεαιν', ('f',), 'Dative', 'Dual', True), ('δωρεᾱ́', 'δωρε', 'δωρε', '', '', 'αῖς', 'αις', 'δωρεαῖς', 'δωρεαις', ('f',), 'Dative', 'Plural', True), ('δωρεᾱ́', 'δωρε', 'δωρε', '', '', 'ᾱ́ν', 'αν', 'δωρεᾱ́ν', 'δωρεαν', ('f',), 'Accusative', 'Singular', True), ('δωρεᾱ́', 'δωρε', 'δωρε', '', '', 'ᾱ́', 'α', 'δωρεᾱ́', 'δωρεα', ('f',), 'Accusative', 'Dual', True), ('δωρεᾱ́', 'δωρε', 'δωρε', '', '', 'ᾱ́ς', 'ας', 'δωρεᾱ́ς', 'δωρεας', ('f',), 'Accusative', 'Plural', True), ('δωρεᾱ́', 'δωρε', 'δωρε', '', '', 'ᾱ́', 'α', 'δωρεᾱ́', 'δωρεα', ('f',), 'Vocative', 'Singular', True), ('δωρεᾱ́', 'δωρε', 'δωρε', '', '', 'ᾱ́', 'α', 'δωρεᾱ́', 'δωρεα', ('f',), 'Vocative', 'Dual', True), ('δωρεᾱ́', 'δωρε', 'δωρε', '', '', 'αί', 'αι', 'δωρεαί', 'δωρεαι', ('f',), 'Vocative', 'Plural', True), ('δόξᾰ', 'δόξ', 'δοξ', '', '', 'ᾰ', 'α', 'δόξᾰ', 'δοξα', ('f',), 'Nominative', 'Singular', True), ('δόξᾰ', 'δόξ', 'δοξ', '', '', 'ᾱ', 'α', 'δόξᾱ', 'δοξα', ('f',), 'Nominative', 'Dual', True), ('δόξᾰ', 'δόξ', 'δοξ', '', '', 'αι', 'αι', 'δόξαι', 'δοξαι', ('f',), 'Nominative', 'Plural', True), ('δόξᾰ', 'δόξ', 'δοξ', '', '', 'ης', 'ης', 'δόξης', 'δοξης', ('f',), 'Genitive', 'Singular', True), ('δόξᾰ', 'δόξ', 'δοξ', '', '', 'αιν', 'αιν', 'δόξαιν', 'δοξαιν', ('f',), 'Genitive', 'Dual', True), ('δόξᾰ', 'δόξ', 'δοξ', '', '', 'ῶν', 'ων', 'δοξῶν', 'δοξων', ('f',), 'Genitive', 'Plural', False), ('δόξᾰ', 'δόξ', 'δοξ', '', '', 'ῃ', 'ῃ', 'δόξῃ', 'δοξῃ', ('f',), 'Dative', 'Singular', True), ('δόξᾰ', 'δόξ', 'δοξ', '', '', 'αιν', 'αιν', 'δόξαιν', 'δοξαιν', ('f',), 'Dative', 'Dual', True), ('δόξᾰ', 'δόξ', 'δοξ', '', '', 'αις', 'αις', 'δόξαις', 'δοξαις', ('f',), 'Dative', 'Plural', True), ('δόξᾰ', 'δόξ', 'δοξ', '', '', 'ᾰν', 'αν', 'δόξᾰν', 'δοξαν', ('f',), 'Accusative', 'Singular', True), ('δόξᾰ', 'δόξ', 'δοξ', '', '', 'ᾱ', 'α', 'δόξᾱ', 'δοξα', ('f',), 'Accusative', 'Dual', True), ('δόξᾰ', 'δόξ', 'δοξ', '', '', 'ᾱς', 'ας', 'δόξᾱς', 'δοξας', ('f',), 'Accusative', 'Plural', True), ('δόξᾰ', 'δόξ', 'δοξ', '', '', 'ᾰ', 'α', 'δόξᾰ', 'δοξα', ('f',), 'Vocative', 'Singular', True), ('δόξᾰ', 'δόξ', 'δοξ', '', '', 'ᾱ', 'α', 'δόξᾱ', 'δοξα', ('f',), 'Vocative', 'Dual', True), ('δόξᾰ', 'δόξ', 'δοξ', '', '', 'αι', 'αι', 'δόξαι', 'δοξαι', ('f',), 'Vocative', 'Plural', True), ('δῠ́η', 'δῠ́', 'δυ', '', '', 'η', 'η', 'δῠ́η', 'δυη', ('f',), 'Nominative', 'Singular', True), ('δῠ́η', 'δῠ́', 'δυ', '', '', 'ᾱ', 'α', 'δῠ́ᾱ', 'δυα', ('f',), 'Nominative', 'Dual', True), ('δῠ́η', 'δῠ́', 'δυ', '', '', 'αι', 'αι', 'δῠ́αι', 'δυαι', ('f',), 'Nominative', 'Plural', True), ('δῠ́η', 'δῠ́', 'δυ', '', '', 'ης', 'ης', 'δῠ́ης', 'δυης', ('f',), 'Genitive', 'Singular', True), ('δῠ́η', 'δῠ́', 'δυ', '', '', 'αιν', 'αιν', 'δῠ́αιν', 'δυαιν', ('f',), 'Genitive', 'Dual', True), ('δῠ́η', 'δῠ́', 'δυ', '', '', 'ῶν', 'ων', 'δῠῶν', 'δυων', ('f',), 'Genitive', 'Plural', False), ('δῠ́η', 'δῠ́', 'δυ', '', '', 'ῃ', 'ῃ', 'δῠ́ῃ', 'δυῃ', ('f',), 'Dative', 'Singular', True), ('δῠ́η', 'δῠ́', 'δυ', '', '', 'αιν', 'αιν', 'δῠ́αιν', 'δυαιν', ('f',), 'Dative', 'Dual', True), ('δῠ́η', 'δῠ́', 'δυ', '', '', 'αις', 'αις', 'δῠ́αις', 'δυαις', ('f',), 'Dative', 'Plural', True), ('δῠ́η', 'δῠ́', 'δυ', '', '', 'ην', 'ην', 'δῠ́ην', 'δυην', ('f',), 'Accusative', 'Singular', True), ('δῠ́η', 'δῠ́', 'δυ', '', '', 'ᾱ', 'α', 'δῠ́ᾱ', 'δυα', ('f',), 'Accusative', 'Dual', True), ('δῠ́η', 'δῠ́', 'δυ', '', '', 'ᾱς', 'ας', 'δῠ́ᾱς', 'δυας', ('f',), 'Accusative', 'Plural', True), ('δῠ́η', 'δῠ́', 'δυ', '', '', 'η', 'η', 'δῠ́η', 'δυη', ('f',), 'Vocative', 'Singular', True), ('δῠ́η', 'δῠ́', 'δυ', '', '', 'ᾱ', 'α', 'δῠ́ᾱ', 'δυα', ('f',), 'Vocative', 'Dual', True), ('δῠ́η', 'δῠ́', 'δυ', '', '', 'αι', 'αι', 'δῠ́αι', 'δυαι', ('f',), 'Vocative', 'Plural', True), ('δῠ́σπνοιᾰ', 'δῠ́σπνοι', 'δυσπνοι', '', '', 'ᾰ', 'α', 'δῠ́σπνοιᾰ', 'δυσπνοια', ('f',), 'Nominative', 'Singular', True), ('δῠ́σπνοιᾰ', 'δῠ́σπνοι', 'δυσπνοι', '', '', 'ᾱ', 'α', 'δῠσπνοίᾱ', 'δυσπνοια', ('f',), 'Nominative', 'Dual', False), ('δῠ́σπνοιᾰ', 'δῠ́σπνοι', 'δυσπνοι', '', '', 'αι', 'αι', 'δῠ́σπνοιαι', 'δυσπνοιαι', ('f',), 'Nominative', 'Plural', True), ('δῠ́σπνοιᾰ', 'δῠ́σπνοι', 'δυσπνοι', '', '', 'ᾱς', 'ας', 'δῠσπνοίᾱς', 'δυσπνοιας', ('f',), 'Genitive', 'Singular', False), ('δῠ́σπνοιᾰ', 'δῠ́σπνοι', 'δυσπνοι', '', '', 'αιν', 'αιν', 'δῠσπνοίαιν', 'δυσπνοιαιν', ('f',), 'Genitive', 'Dual', False), ('δῠ́σπνοιᾰ', 'δῠ́σπνοι', 'δυσπνοι', '', '', 'ῶν', 'ων', 'δῠσπνοιῶν', 'δυσπνοιων', ('f',), 'Genitive', 'Plural', False), ('δῠ́σπνοιᾰ', 'δῠ́σπνοι', 'δυσπνοι', '', '', 'ίᾳ', 'ιᾳ', 'δῠσπνοίᾳ', 'δυσπνοιᾳ', ('f',), 'Dative', 'Singular', False), ('δῠ́σπνοιᾰ', 'δῠ́σπνοι', 'δυσπνοι', '', '', 'αιν', 'αιν', 'δῠσπνοίαιν', 'δυσπνοιαιν', ('f',), 'Dative', 'Dual', False), ('δῠ́σπνοιᾰ', 'δῠ́σπνοι', 'δυσπνοι', '', '', 'αις', 'αις', 'δῠσπνοίαις', 'δυσπνοιαις', ('f',), 'Dative', 'Plural', False), ('δῠ́σπνοιᾰ', 'δῠ́σπνοι', 'δυσπνοι', '', '', 'ᾰν', 'αν', 'δῠ́σπνοιᾰν', 'δυσπνοιαν', ('f',), 'Accusative', 'Singular', True), ('δῠ́σπνοιᾰ', 'δῠ́σπνοι', 'δυσπνοι', '', '', 'ᾱ', 'α', 'δῠσπνοίᾱ', 'δυσπνοια', ('f',), 'Accusative', 'Dual', False), ('δῠ́σπνοιᾰ', 'δῠ́σπνοι', 'δυσπνοι', '', '', 'ᾱς', 'ας', 'δῠσπνοίᾱς', 'δυσπνοιας', ('f',), 'Accusative', 'Plural', False), ('δῠ́σπνοιᾰ', 'δῠ́σπνοι', 'δυσπνοι', '', '', 'ᾰ', 'α', 'δῠ́σπνοιᾰ', 'δυσπνοια', ('f',), 'Vocative', 'Singular', True), ('δῠ́σπνοιᾰ', 'δῠ́σπνοι', 'δυσπνοι', '', '', 'ᾱ', 'α', 'δῠσπνοίᾱ', 'δυσπνοια', ('f',), 'Vocative', 'Dual', False), ('δῠ́σπνοιᾰ', 'δῠ́σπνοι', 'δυσπνοι', '', '', 'αι', 'αι', 'δῠ́σπνοιαι', 'δυσπνοιαι', ('f',), 'Vocative', 'Plural', True), ('εἰδωλολᾰ́τρης', 'εἰδωλολᾰ́τρ', 'εἰδωλολατρ', '', '', 'ης', 'ης', 'εἰδωλολᾰ́τρης', 'εἰδωλολατρης', ('m', 'f'), 'Nominative', 'Singular', True), ('εἰδωλολᾰ́τρης', 'εἰδωλολᾰ́τρ', 'εἰδωλολατρ', '', '', 'ᾱ', 'α', 'εἰδωλολᾰ́τρᾱ', 'εἰδωλολατρα', ('m', 'f'), 'Nominative', 'Dual', True), ('εἰδωλολᾰ́τρης', 'εἰδωλολᾰ́τρ', 'εἰδωλολατρ', '', '', 'αι', 'αι', 'εἰδωλολᾰ́τραι', 'εἰδωλολατραι', ('m', 'f'), 'Nominative', 'Plural', True), ('εἰδωλολᾰ́τρης', 'εἰδωλολᾰ́τρ', 'εἰδωλολατρ', '', '', 'ου', 'ου', 'εἰδωλολᾰ́τρου', 'εἰδωλολατρου', ('m', 'f'), 'Genitive', 'Singular', True), ('εἰδωλολᾰ́τρης', 'εἰδωλολᾰ́τρ', 'εἰδωλολατρ', '', '', 'αιν', 'αιν', 'εἰδωλολᾰ́τραιν', 'εἰδωλολατραιν', ('m', 'f'), 'Genitive', 'Dual', True), ('εἰδωλολᾰ́τρης', 'εἰδωλολᾰ́τρ', 'εἰδωλολατρ', '', '', 'ῶν', 'ων', 'εἰδωλολᾰτρῶν', 'εἰδωλολατρων', ('m', 'f'), 'Genitive', 'Plural', False), ('εἰδωλολᾰ́τρης', 'εἰδωλολᾰ́τρ', 'εἰδωλολατρ', '', '', 'ῃ', 'ῃ', 'εἰδωλολᾰ́τρῃ', 'εἰδωλολατρῃ', ('m', 'f'), 'Dative', 'Singular', True), ('εἰδωλολᾰ́τρης', 'εἰδωλολᾰ́τρ', 'εἰδωλολατρ', '', '', 'αιν', 'αιν', 'εἰδωλολᾰ́τραιν', 'εἰδωλολατραιν', ('m', 'f'), 'Dative', 'Dual', True), ('εἰδωλολᾰ́τρης', 'εἰδωλολᾰ́τρ', 'εἰδωλολατρ', '', '', 'αις', 'αις', 'εἰδωλολᾰ́τραις', 'εἰδωλολατραις', ('m', 'f'), 'Dative', 'Plural', True), ('εἰδωλολᾰ́τρης', 'εἰδωλολᾰ́τρ', 'εἰδωλολατρ', '', '', 'ην', 'ην', 'εἰδωλολᾰ́τρην', 'εἰδωλολατρην', ('m', 'f'), 'Accusative', 'Singular', True), ('εἰδωλολᾰ́τρης', 'εἰδωλολᾰ́τρ', 'εἰδωλολατρ', '', '', 'ᾱ', 'α', 'εἰδωλολᾰ́τρᾱ', 'εἰδωλολατρα', ('m', 'f'), 'Accusative', 'Dual', True), ('εἰδωλολᾰ́τρης', 'εἰδωλολᾰ́τρ', 'εἰδωλολατρ', '', '', 'ᾱς', 'ας', 'εἰδωλολᾰ́τρᾱς', 'εἰδωλολατρας', ('m', 'f'), 'Accusative', 'Plural', True), ('εἰδωλολᾰ́τρης', 'εἰδωλολᾰ́τρ', 'εἰδωλολατρ', '', '', 'ᾰ', 'α', 'εἰδωλολᾰ́τρᾰ', 'εἰδωλολατρα', ('m', 'f'), 'Vocative', 'Singular', True), ('εἰδωλολᾰ́τρης', 'εἰδωλολᾰ́τρ', 'εἰδωλολατρ', '', '', 'ᾱ', 'α', 'εἰδωλολᾰ́τρᾱ', 'εἰδωλολατρα', ('m', 'f'), 'Vocative', 'Dual', True), ('εἰδωλολᾰ́τρης', 'εἰδωλολᾰ́τρ', 'εἰδωλολατρ', '', '', 'αι', 'αι', 'εἰδωλολᾰ́τραι', 'εἰδωλολατραι', ('m', 'f'), 'Vocative', 'Plural', True), ('εἰδωλολᾰτρῐ́ᾱ', 'εἰδωλολᾰτρῐ́', 'εἰδωλολατρι', '', '', 'ᾱ', 'α', 'εἰδωλολᾰτρῐ́ᾱ', 'εἰδωλολατρια', ('f',), 'Nominative', 'Singular', True), ('εἰδωλολᾰτρῐ́ᾱ', 'εἰδωλολᾰτρῐ́', 'εἰδωλολατρι', '', '', 'ᾱ', 'α', 'εἰδωλολᾰτρῐ́ᾱ', 'εἰδωλολατρια', ('f',), 'Nominative', 'Dual', True), ('εἰδωλολᾰτρῐ́ᾱ', 'εἰδωλολᾰτρῐ́', 'εἰδωλολατρι', '', '', 'αι', 'αι', 'εἰδωλολᾰτρῐ́αι', 'εἰδωλολατριαι', ('f',), 'Nominative', 'Plural', True), ('εἰδωλολᾰτρῐ́ᾱ', 'εἰδωλολᾰτρῐ́', 'εἰδωλολατρι', '', '', 'ᾱς', 'ας', 'εἰδωλολᾰτρῐ́ᾱς', 'εἰδωλολατριας', ('f',), 'Genitive', 'Singular', True), ('εἰδωλολᾰτρῐ́ᾱ', 'εἰδωλολᾰτρῐ́', 'εἰδωλολατρι', '', '', 'αιν', 'αιν', 'εἰδωλολᾰτρῐ́αιν', 'εἰδωλολατριαιν', ('f',), 'Genitive', 'Dual', True), ('εἰδωλολᾰτρῐ́ᾱ', 'εἰδωλολᾰτρῐ́', 'εἰδωλολατρι', '', '', 'ῶν', 'ων', 'εἰδωλολᾰτρῐῶν', 'εἰδωλολατριων', ('f',), 'Genitive', 'Plural', False), ('εἰδωλολᾰτρῐ́ᾱ', 'εἰδωλολᾰτρῐ́', 'εἰδωλολατρι', '', '', 'ᾳ', 'ᾳ', 'εἰδωλολᾰτρῐ́ᾳ', 'εἰδωλολατριᾳ', ('f',), 'Dative', 'Singular', True), ('εἰδωλολᾰτρῐ́ᾱ', 'εἰδωλολᾰτρῐ́', 'εἰδωλολατρι', '', '', 'αιν', 'αιν', 'εἰδωλολᾰτρῐ́αιν', 'εἰδωλολατριαιν', ('f',), 'Dative', 'Dual', True), ('εἰδωλολᾰτρῐ́ᾱ', 'εἰδωλολᾰτρῐ́', 'εἰδωλολατρι', '', '', 'αις', 'αις', 'εἰδωλολᾰτρῐ́αις', 'εἰδωλολατριαις', ('f',), 'Dative', 'Plural', True), ('εἰδωλολᾰτρῐ́ᾱ', 'εἰδωλολᾰτρῐ́', 'εἰδωλολατρι', '', '', 'ᾱν', 'αν', 'εἰδωλολᾰτρῐ́ᾱν', 'εἰδωλολατριαν', ('f',), 'Accusative', 'Singular', True), ('εἰδωλολᾰτρῐ́ᾱ', 'εἰδωλολᾰτρῐ́', 'εἰδωλολατρι', '', '', 'ᾱ', 'α', 'εἰδωλολᾰτρῐ́ᾱ', 'εἰδωλολατρια', ('f',), 'Accusative', 'Dual', True), ('εἰδωλολᾰτρῐ́ᾱ', 'εἰδωλολᾰτρῐ́', 'εἰδωλολατρι', '', '', 'ᾱς', 'ας', 'εἰδωλολᾰτρῐ́ᾱς', 'εἰδωλολατριας', ('f',), 'Accusative', 'Plural', True), ('εἰδωλολᾰτρῐ́ᾱ', 'εἰδωλολᾰτρῐ́', 'εἰδωλολατρι', '', '', 'ᾱ', 'α', 'εἰδωλολᾰτρῐ́ᾱ', 'εἰδωλολατρια', ('f',), 'Vocative', 'Singular', True), ('εἰδωλολᾰτρῐ́ᾱ', 'εἰδωλολᾰτρῐ́', 'εἰδωλολατρι', '', '', 'ᾱ', 'α', 'εἰδωλολᾰτρῐ́ᾱ', 'εἰδωλολατρια', ('f',), 'Vocative', 'Dual', True), ('εἰδωλολᾰτρῐ́ᾱ', 'εἰδωλολᾰτρῐ́', 'εἰδωλολατρι', '', '', 'αι', 'αι', 'εἰδωλολᾰτρῐ́αι', 'εἰδωλολατριαι', ('f',), 'Vocative', 'Plural', True), ('εἰκονογρᾰφῐ́ᾱ', 'εἰκονογρᾰφῐ́', 'εἰκονογραφι', '', '', 'ᾱ', 'α', 'εἰκονογρᾰφῐ́ᾱ', 'εἰκονογραφια', ('f',), 'Nominative', 'Singular', True), ('εἰκονογρᾰφῐ́ᾱ', 'εἰκονογρᾰφῐ́', 'εἰκονογραφι', '', '', 'ᾱ', 'α', 'εἰκονογρᾰφῐ́ᾱ', 'εἰκονογραφια', ('f',), 'Nominative', 'Dual', True), ('εἰκονογρᾰφῐ́ᾱ', 'εἰκονογρᾰφῐ́', 'εἰκονογραφι', '', '', 'αι', 'αι', 'εἰκονογρᾰφῐ́αι', 'εἰκονογραφιαι', ('f',), 'Nominative', 'Plural', True), ('εἰκονογρᾰφῐ́ᾱ', 'εἰκονογρᾰφῐ́', 'εἰκονογραφι', '', '', 'ᾱς', 'ας', 'εἰκονογρᾰφῐ́ᾱς', 'εἰκονογραφιας', ('f',), 'Genitive', 'Singular', True), ('εἰκονογρᾰφῐ́ᾱ', 'εἰκονογρᾰφῐ́', 'εἰκονογραφι', '', '', 'αιν', 'αιν', 'εἰκονογρᾰφῐ́αιν', 'εἰκονογραφιαιν', ('f',), 'Genitive', 'Dual', True), ('εἰκονογρᾰφῐ́ᾱ', 'εἰκονογρᾰφῐ́', 'εἰκονογραφι', '', '', 'ῶν', 'ων', 'εἰκονογρᾰφῐῶν', 'εἰκονογραφιων', ('f',), 'Genitive', 'Plural', False), ('εἰκονογρᾰφῐ́ᾱ', 'εἰκονογρᾰφῐ́', 'εἰκονογραφι', '', '', 'ᾳ', 'ᾳ', 'εἰκονογρᾰφῐ́ᾳ', 'εἰκονογραφιᾳ', ('f',), 'Dative', 'Singular', True), ('εἰκονογρᾰφῐ́ᾱ', 'εἰκονογρᾰφῐ́', 'εἰκονογραφι', '', '', 'αιν', 'αιν', 'εἰκονογρᾰφῐ́αιν', 'εἰκονογραφιαιν', ('f',), 'Dative', 'Dual', True), ('εἰκονογρᾰφῐ́ᾱ', 'εἰκονογρᾰφῐ́', 'εἰκονογραφι', '', '', 'αις', 'αις', 'εἰκονογρᾰφῐ́αις', 'εἰκονογραφιαις', ('f',), 'Dative', 'Plural', True), ('εἰκονογρᾰφῐ́ᾱ', 'εἰκονογρᾰφῐ́', 'εἰκονογραφι', '', '', 'ᾱν', 'αν', 'εἰκονογρᾰφῐ́ᾱν', 'εἰκονογραφιαν', ('f',), 'Accusative', 'Singular', True), ('εἰκονογρᾰφῐ́ᾱ', 'εἰκονογρᾰφῐ́', 'εἰκονογραφι', '', '', 'ᾱ', 'α', 'εἰκονογρᾰφῐ́ᾱ', 'εἰκονογραφια', ('f',), 'Accusative', 'Dual', True), ('εἰκονογρᾰφῐ́ᾱ', 'εἰκονογρᾰφῐ́', 'εἰκονογραφι', '', '', 'ᾱς', 'ας', 'εἰκονογρᾰφῐ́ᾱς', 'εἰκονογραφιας', ('f',), 'Accusative', 'Plural', True), ('εἰκονογρᾰφῐ́ᾱ', 'εἰκονογρᾰφῐ́', 'εἰκονογραφι', '', '', 'ᾱ', 'α', 'εἰκονογρᾰφῐ́ᾱ', 'εἰκονογραφια', ('f',), 'Vocative', 'Singular', True), ('εἰκονογρᾰφῐ́ᾱ', 'εἰκονογρᾰφῐ́', 'εἰκονογραφι', '', '', 'ᾱ', 'α', 'εἰκονογρᾰφῐ́ᾱ', 'εἰκονογραφια', ('f',), 'Vocative', 'Dual', True), ('εἰκονογρᾰφῐ́ᾱ', 'εἰκονογρᾰφῐ́', 'εἰκονογραφι', '', '', 'αι', 'αι', 'εἰκονογρᾰφῐ́αι', 'εἰκονογραφιαι', ('f',), 'Vocative', 'Plural', True), ('εἰκονοκλᾰ́στης', 'εἰκονοκλᾰ́στ', 'εἰκονοκλαστ', '', '', 'ης', 'ης', 'εἰκονοκλᾰ́στης', 'εἰκονοκλαστης', ('m',), 'Nominative', 'Singular', True), ('εἰκονοκλᾰ́στης', 'εἰκονοκλᾰ́στ', 'εἰκονοκλαστ', '', '', 'ᾱ', 'α', 'εἰκονοκλᾰ́στᾱ', 'εἰκονοκλαστα', ('m',), 'Nominative', 'Dual', True), ('εἰκονοκλᾰ́στης', 'εἰκονοκλᾰ́στ', 'εἰκονοκλαστ', '', '', 'αι', 'αι', 'εἰκονοκλᾰ́σται', 'εἰκονοκλασται', ('m',), 'Nominative', 'Plural', True), ('εἰκονοκλᾰ́στης', 'εἰκονοκλᾰ́στ', 'εἰκονοκλαστ', '', '', 'ου', 'ου', 'εἰκονοκλᾰ́στου', 'εἰκονοκλαστου', ('m',), 'Genitive', 'Singular', True), ('εἰκονοκλᾰ́στης', 'εἰκονοκλᾰ́στ', 'εἰκονοκλαστ', '', '', 'αιν', 'αιν', 'εἰκονοκλᾰ́σταιν', 'εἰκονοκλασταιν', ('m',), 'Genitive', 'Dual', True), ('εἰκονοκλᾰ́στης', 'εἰκονοκλᾰ́στ', 'εἰκονοκλαστ', '', '', 'ῶν', 'ων', 'εἰκονοκλᾰστῶν', 'εἰκονοκλαστων', ('m',), 'Genitive', 'Plural', False), ('εἰκονοκλᾰ́στης', 'εἰκονοκλᾰ́στ', 'εἰκονοκλαστ', '', '', 'ῃ', 'ῃ', 'εἰκονοκλᾰ́στῃ', 'εἰκονοκλαστῃ', ('m',), 'Dative', 'Singular', True), ('εἰκονοκλᾰ́στης', 'εἰκονοκλᾰ́στ', 'εἰκονοκλαστ', '', '', 'αιν', 'αιν', 'εἰκονοκλᾰ́σταιν', 'εἰκονοκλασταιν', ('m',), 'Dative', 'Dual', True), ('εἰκονοκλᾰ́στης', 'εἰκονοκλᾰ́στ', 'εἰκονοκλαστ', '', '', 'αις', 'αις', 'εἰκονοκλᾰ́σταις', 'εἰκονοκλασταις', ('m',), 'Dative', 'Plural', True), ('εἰκονοκλᾰ́στης', 'εἰκονοκλᾰ́στ', 'εἰκονοκλαστ', '', '', 'ην', 'ην', 'εἰκονοκλᾰ́στην', 'εἰκονοκλαστην', ('m',), 'Accusative', 'Singular', True), ('εἰκονοκλᾰ́στης', 'εἰκονοκλᾰ́στ', 'εἰκονοκλαστ', '', '', 'ᾱ', 'α', 'εἰκονοκλᾰ́στᾱ', 'εἰκονοκλαστα', ('m',), 'Accusative', 'Dual', True), ('εἰκονοκλᾰ́στης', 'εἰκονοκλᾰ́στ', 'εἰκονοκλαστ', '', '', 'ᾱς', 'ας', 'εἰκονοκλᾰ́στᾱς', 'εἰκονοκλαστας', ('m',), 'Accusative', 'Plural', True), ('εἰκονοκλᾰ́στης', 'εἰκονοκλᾰ́στ', 'εἰκονοκλαστ', '', '', 'ᾰ', 'α', 'εἰκονοκλᾰ́στᾰ', 'εἰκονοκλαστα', ('m',), 'Vocative', 'Singular', True), ('εἰκονοκλᾰ́στης', 'εἰκονοκλᾰ́στ', 'εἰκονοκλαστ', '', '', 'ᾱ', 'α', 'εἰκονοκλᾰ́στᾱ', 'εἰκονοκλαστα', ('m',), 'Vocative', 'Dual', True), ('εἰκονοκλᾰ́στης', 'εἰκονοκλᾰ́στ', 'εἰκονοκλαστ', '', '', 'αι', 'αι', 'εἰκονοκλᾰ́σται', 'εἰκονοκλασται', ('m',), 'Vocative', 'Plural', True), ('εἰκονομᾰχῐ́ᾱ', 'εἰκονομᾰχῐ́', 'εἰκονομαχι', '', '', 'ᾱ', 'α', 'εἰκονομᾰχῐ́ᾱ', 'εἰκονομαχια', ('f',), 'Nominative', 'Singular', True), ('εἰκονομᾰχῐ́ᾱ', 'εἰκονομᾰχῐ́', 'εἰκονομαχι', '', '', 'ᾱ', 'α', 'εἰκονομᾰχῐ́ᾱ', 'εἰκονομαχια', ('f',), 'Nominative', 'Dual', True), ('εἰκονομᾰχῐ́ᾱ', 'εἰκονομᾰχῐ́', 'εἰκονομαχι', '', '', 'αι', 'αι', 'εἰκονομᾰχῐ́αι', 'εἰκονομαχιαι', ('f',), 'Nominative', 'Plural', True), ('εἰκονομᾰχῐ́ᾱ', 'εἰκονομᾰχῐ́', 'εἰκονομαχι', '', '', 'ᾱς', 'ας', 'εἰκονομᾰχῐ́ᾱς', 'εἰκονομαχιας', ('f',), 'Genitive', 'Singular', True), ('εἰκονομᾰχῐ́ᾱ', 'εἰκονομᾰχῐ́', 'εἰκονομαχι', '', '', 'αιν', 'αιν', 'εἰκονομᾰχῐ́αιν', 'εἰκονομαχιαιν', ('f',), 'Genitive', 'Dual', True), ('εἰκονομᾰχῐ́ᾱ', 'εἰκονομᾰχῐ́', 'εἰκονομαχι', '', '', 'ῶν', 'ων', 'εἰκονομᾰχῐῶν', 'εἰκονομαχιων', ('f',), 'Genitive', 'Plural', False), ('εἰκονομᾰχῐ́ᾱ', 'εἰκονομᾰχῐ́', 'εἰκονομαχι', '', '', 'ᾳ', 'ᾳ', 'εἰκονομᾰχῐ́ᾳ', 'εἰκονομαχιᾳ', ('f',), 'Dative', 'Singular', True), ('εἰκονομᾰχῐ́ᾱ', 'εἰκονομᾰχῐ́', 'εἰκονομαχι', '', '', 'αιν', 'αιν', 'εἰκονομᾰχῐ́αιν', 'εἰκονομαχιαιν', ('f',), 'Dative', 'Dual', True), ('εἰκονομᾰχῐ́ᾱ', 'εἰκονομᾰχῐ́', 'εἰκονομαχι', '', '', 'αις', 'αις', 'εἰκονομᾰχῐ́αις', 'εἰκονομαχιαις', ('f',), 'Dative', 'Plural', True), ('εἰκονομᾰχῐ́ᾱ', 'εἰκονομᾰχῐ́', 'εἰκονομαχι', '', '', 'ᾱν', 'αν', 'εἰκονομᾰχῐ́ᾱν', 'εἰκονομαχιαν', ('f',), 'Accusative', 'Singular', True), ('εἰκονομᾰχῐ́ᾱ', 'εἰκονομᾰχῐ́', 'εἰκονομαχι', '', '', 'ᾱ', 'α', 'εἰκονομᾰχῐ́ᾱ', 'εἰκονομαχια', ('f',), 'Accusative', 'Dual', True), ('εἰκονομᾰχῐ́ᾱ', 'εἰκονομᾰχῐ́', 'εἰκονομαχι', '', '', 'ᾱς', 'ας', 'εἰκονομᾰχῐ́ᾱς', 'εἰκονομαχιας', ('f',), 'Accusative', 'Plural', True), ('εἰκονομᾰχῐ́ᾱ', 'εἰκονομᾰχῐ́', 'εἰκονομαχι', '', '', 'ᾱ', 'α', 'εἰκονομᾰχῐ́ᾱ', 'εἰκονομαχια', ('f',), 'Vocative', 'Singular', True), ('εἰκονομᾰχῐ́ᾱ', 'εἰκονομᾰχῐ́', 'εἰκονομαχι', '', '', 'ᾱ', 'α', 'εἰκονομᾰχῐ́ᾱ', 'εἰκονομαχια', ('f',), 'Vocative', 'Dual', True), ('εἰκονομᾰχῐ́ᾱ', 'εἰκονομᾰχῐ́', 'εἰκονομαχι', '', '', 'αι', 'αι', 'εἰκονομᾰχῐ́αι', 'εἰκονομαχιαι', ('f',), 'Vocative', 'Plural', True), ('εἰλᾰπῐ́νη', 'εἰλᾰπῐ́ν', 'εἰλαπιν', '', '', 'η', 'η', 'εἰλᾰπῐ́νη', 'εἰλαπινη', ('f',), 'Nominative', 'Singular', True), ('εἰλᾰπῐ́νη', 'εἰλᾰπῐ́ν', 'εἰλαπιν', '', '', 'ᾱ', 'α', 'εἰλᾰπῐ́νᾱ', 'εἰλαπινα', ('f',), 'Nominative', 'Dual', True), ('εἰλᾰπῐ́νη', 'εἰλᾰπῐ́ν', 'εἰλαπιν', '', '', 'αι', 'αι', 'εἰλᾰπῐ́ναι', 'εἰλαπιναι', ('f',), 'Nominative', 'Plural', True), ('εἰλᾰπῐ́νη', 'εἰλᾰπῐ́ν', 'εἰλαπιν', '', '', 'ης', 'ης', 'εἰλᾰπῐ́νης', 'εἰλαπινης', ('f',), 'Genitive', 'Singular', True), ('εἰλᾰπῐ́νη', 'εἰλᾰπῐ́ν', 'εἰλαπιν', '', '', 'αιν', 'αιν', 'εἰλᾰπῐ́ναιν', 'εἰλαπιναιν', ('f',), 'Genitive', 'Dual', True), ('εἰλᾰπῐ́νη', 'εἰλᾰπῐ́ν', 'εἰλαπιν', '', '', 'ῶν', 'ων', 'εἰλᾰπῐνῶν', 'εἰλαπινων', ('f',), 'Genitive', 'Plural', False), ('εἰλᾰπῐ́νη', 'εἰλᾰπῐ́ν', 'εἰλαπιν', '', '', 'ῃ', 'ῃ', 'εἰλᾰπῐ́νῃ', 'εἰλαπινῃ', ('f',), 'Dative', 'Singular', True), ('εἰλᾰπῐ́νη', 'εἰλᾰπῐ́ν', 'εἰλαπιν', '', '', 'αιν', 'αιν', 'εἰλᾰπῐ́ναιν', 'εἰλαπιναιν', ('f',), 'Dative', 'Dual', True), ('εἰλᾰπῐ́νη', 'εἰλᾰπῐ́ν', 'εἰλαπιν', '', '', 'αις', 'αις', 'εἰλᾰπῐ́ναις', 'εἰλαπιναις', ('f',), 'Dative', 'Plural', True), ('εἰλᾰπῐ́νη', 'εἰλᾰπῐ́ν', 'εἰλαπιν', '', '', 'ην', 'ην', 'εἰλᾰπῐ́νην', 'εἰλαπινην', ('f',), 'Accusative', 'Singular', True), ('εἰλᾰπῐ́νη', 'εἰλᾰπῐ́ν', 'εἰλαπιν', '', '', 'ᾱ', 'α', 'εἰλᾰπῐ́νᾱ', 'εἰλαπινα', ('f',), 'Accusative', 'Dual', True), ('εἰλᾰπῐ́νη', 'εἰλᾰπῐ́ν', 'εἰλαπιν', '', '', 'ᾱς', 'ας', 'εἰλᾰπῐ́νᾱς', 'εἰλαπινας', ('f',), 'Accusative', 'Plural', True), ('εἰλᾰπῐ́νη', 'εἰλᾰπῐ́ν', 'εἰλαπιν', '', '', 'η', 'η', 'εἰλᾰπῐ́νη', 'εἰλαπινη', ('f',), 'Vocative', 'Singular', True), ('εἰλᾰπῐ́νη', 'εἰλᾰπῐ́ν', 'εἰλαπιν', '', '', 'ᾱ', 'α', 'εἰλᾰπῐ́νᾱ', 'εἰλαπινα', ('f',), 'Vocative', 'Dual', True), ('εἰλᾰπῐ́νη', 'εἰλᾰπῐ́ν', 'εἰλαπιν', '', '', 'αι', 'αι', 'εἰλᾰπῐ́ναι', 'εἰλαπιναι', ('f',), 'Vocative', 'Plural', True), ('εἰλᾰπῐνᾰστής', 'εἰλᾰπῐνᾰστ', 'εἰλαπιναστ', '', '', 'ής', 'ης', 'εἰλᾰπῐνᾰστής', 'εἰλαπιναστης', ('m',), 'Nominative', 'Singular', True), ('εἰλᾰπῐνᾰστής', 'εἰλᾰπῐνᾰστ', 'εἰλαπιναστ', '', '', 'ᾱ́', 'α', 'εἰλᾰπῐνᾰστᾱ́', 'εἰλαπιναστα', ('m',), 'Nominative', 'Dual', True), ('εἰλᾰπῐνᾰστής', 'εἰλᾰπῐνᾰστ', 'εἰλαπιναστ', '', '', 'αί', 'αι', 'εἰλᾰπῐνᾰσταί', 'εἰλαπινασται', ('m',), 'Nominative', 'Plural', True), ('εἰλᾰπῐνᾰστής', 'εἰλᾰπῐνᾰστ', 'εἰλαπιναστ', '', '', 'οῦ', 'ου', 'εἰλᾰπῐνᾰστοῦ', 'εἰλαπιναστου', ('m',), 'Genitive', 'Singular', True), ('εἰλᾰπῐνᾰστής', 'εἰλᾰπῐνᾰστ', 'εἰλαπιναστ', '', '', 'αῖν', 'αιν', 'εἰλᾰπῐνᾰσταῖν', 'εἰλαπινασταιν', ('m',), 'Genitive', 'Dual', True), ('εἰλᾰπῐνᾰστής', 'εἰλᾰπῐνᾰστ', 'εἰλαπιναστ', '', '', 'ῶν', 'ων', 'εἰλᾰπῐνᾰστῶν', 'εἰλαπιναστων', ('m',), 'Genitive', 'Plural', True), ('εἰλᾰπῐνᾰστής', 'εἰλᾰπῐνᾰστ', 'εἰλαπιναστ', '', '', 'ῇ', 'ῃ', 'εἰλᾰπῐνᾰστῇ', 'εἰλαπιναστῃ', ('m',), 'Dative', 'Singular', True), ('εἰλᾰπῐνᾰστής', 'εἰλᾰπῐνᾰστ', 'εἰλαπιναστ', '', '', 'αῖν', 'αιν', 'εἰλᾰπῐνᾰσταῖν', 'εἰλαπινασταιν', ('m',), 'Dative', 'Dual', True), ('εἰλᾰπῐνᾰστής', 'εἰλᾰπῐνᾰστ', 'εἰλαπιναστ', '', '', 'αῖς', 'αις', 'εἰλᾰπῐνᾰσταῖς', 'εἰλαπινασταις', ('m',), 'Dative', 'Plural', True), ('εἰλᾰπῐνᾰστής', 'εἰλᾰπῐνᾰστ', 'εἰλαπιναστ', '', '', 'ήν', 'ην', 'εἰλᾰπῐνᾰστήν', 'εἰλαπιναστην', ('m',), 'Accusative', 'Singular', True), ('εἰλᾰπῐνᾰστής', 'εἰλᾰπῐνᾰστ', 'εἰλαπιναστ', '', '', 'ᾱ́', 'α', 'εἰλᾰπῐνᾰστᾱ́', 'εἰλαπιναστα', ('m',), 'Accusative', 'Dual', True), ('εἰλᾰπῐνᾰστής', 'εἰλᾰπῐνᾰστ', 'εἰλαπιναστ', '', '', 'ᾱ́ς', 'ας', 'εἰλᾰπῐνᾰστᾱ́ς', 'εἰλαπιναστας', ('m',), 'Accusative', 'Plural', True), ('εἰλᾰπῐνᾰστής', 'εἰλᾰπῐνᾰστ', 'εἰλαπιναστ', '', '', 'ᾰ́', 'α', 'εἰλᾰπῐνᾰστᾰ́', 'εἰλαπιναστα', ('m',), 'Vocative', 'Singular', True), ('εἰλᾰπῐνᾰστής', 'εἰλᾰπῐνᾰστ', 'εἰλαπιναστ', '', '', 'ᾱ́', 'α', 'εἰλᾰπῐνᾰστᾱ́', 'εἰλαπιναστα', ('m',), 'Vocative', 'Dual', True), ('εἰλᾰπῐνᾰστής', 'εἰλᾰπῐνᾰστ', 'εἰλαπιναστ', '', '', 'αί', 'αι', 'εἰλᾰπῐνᾰσταί', 'εἰλαπινασται', ('m',), 'Vocative', 'Plural', True), ('εἰρήνη', 'εἰρήν', 'εἰρην', '', '', 'η', 'η', 'εἰρήνη', 'εἰρηνη', ('f',), 'Nominative', 'Singular', True), ('εἰρήνη', 'εἰρήν', 'εἰρην', '', '', 'ᾱ', 'α', 'εἰρήνᾱ', 'εἰρηνα', ('f',), 'Nominative', 'Dual', True), ('εἰρήνη', 'εἰρήν', 'εἰρην', '', '', 'αι', 'αι', 'εἰρῆναι', 'εἰρηναι', ('f',), 'Nominative', 'Plural', False), ('εἰρήνη', 'εἰρήν', 'εἰρην', '', '', 'ης', 'ης', 'εἰρήνης', 'εἰρηνης', ('f',), 'Genitive', 'Singular', True), ('εἰρήνη', 'εἰρήν', 'εἰρην', '', '', 'αιν', 'αιν', 'εἰρήναιν', 'εἰρηναιν', ('f',), 'Genitive', 'Dual', True), ('εἰρήνη', 'εἰρήν', 'εἰρην', '', '', 'ῶν', 'ων', 'εἰρηνῶν', 'εἰρηνων', ('f',), 'Genitive', 'Plural', False), ('εἰρήνη', 'εἰρήν', 'εἰρην', '', '', 'ῃ', 'ῃ', 'εἰρήνῃ', 'εἰρηνῃ', ('f',), 'Dative', 'Singular', True), ('εἰρήνη', 'εἰρήν', 'εἰρην', '', '', 'αιν', 'αιν', 'εἰρήναιν', 'εἰρηναιν', ('f',), 'Dative', 'Dual', True), ('εἰρήνη', 'εἰρήν', 'εἰρην', '', '', 'αις', 'αις', 'εἰρήναις', 'εἰρηναις', ('f',), 'Dative', 'Plural', True), ('εἰρήνη', 'εἰρήν', 'εἰρην', '', '', 'ην', 'ην', 'εἰρήνην', 'εἰρηνην', ('f',), 'Accusative', 'Singular', True), ('εἰρήνη', 'εἰρήν', 'εἰρην', '', '', 'ᾱ', 'α', 'εἰρήνᾱ', 'εἰρηνα', ('f',), 'Accusative', 'Dual', True), ('εἰρήνη', 'εἰρήν', 'εἰρην', '', '', 'ᾱς', 'ας', 'εἰρήνᾱς', 'εἰρηνας', ('f',), 'Accusative', 'Plural', True), ('εἰρήνη', 'εἰρήν', 'εἰρην', '', '', 'η', 'η', 'εἰρήνη', 'εἰρηνη', ('f',), 'Vocative', 'Singular', True), ('εἰρήνη', 'εἰρήν', 'εἰρην', '', '', 'ᾱ', 'α', 'εἰρήνᾱ', 'εἰρηνα', ('f',), 'Vocative', 'Dual', True), ('εἰρήνη', 'εἰρήν', 'εἰρην', '', '', 'αι', 'αι', 'εἰρῆναι', 'εἰρηναι', ('f',), 'Vocative', 'Plural', False), ('εἰρηνᾰ́ρχης', 'εἰρηνᾰ́ρχ', 'εἰρηναρχ', '', '', 'ης', 'ης', 'εἰρηνᾰ́ρχης', 'εἰρηναρχης', ('m',), 'Nominative', 'Singular', True), ('εἰρηνᾰ́ρχης', 'εἰρηνᾰ́ρχ', 'εἰρηναρχ', '', '', 'ᾱ', 'α', 'εἰρηνᾰ́ρχᾱ', 'εἰρηναρχα', ('m',), 'Nominative', 'Dual', True), ('εἰρηνᾰ́ρχης', 'εἰρηνᾰ́ρχ', 'εἰρηναρχ', '', '', 'αι', 'αι', 'εἰρηνᾰ́ρχαι', 'εἰρηναρχαι', ('m',), 'Nominative', 'Plural', True), ('εἰρηνᾰ́ρχης', 'εἰρηνᾰ́ρχ', 'εἰρηναρχ', '', '', 'ου', 'ου', 'εἰρηνᾰ́ρχου', 'εἰρηναρχου', ('m',), 'Genitive', 'Singular', True), ('εἰρηνᾰ́ρχης', 'εἰρηνᾰ́ρχ', 'εἰρηναρχ', '', '', 'αιν', 'αιν', 'εἰρηνᾰ́ρχαιν', 'εἰρηναρχαιν', ('m',), 'Genitive', 'Dual', True), ('εἰρηνᾰ́ρχης', 'εἰρηνᾰ́ρχ', 'εἰρηναρχ', '', '', 'ῶν', 'ων', 'εἰρηνᾰρχῶν', 'εἰρηναρχων', ('m',), 'Genitive', 'Plural', False), ('εἰρηνᾰ́ρχης', 'εἰρηνᾰ́ρχ', 'εἰρηναρχ', '', '', 'ῃ', 'ῃ', 'εἰρηνᾰ́ρχῃ', 'εἰρηναρχῃ', ('m',), 'Dative', 'Singular', True), ('εἰρηνᾰ́ρχης', 'εἰρηνᾰ́ρχ', 'εἰρηναρχ', '', '', 'αιν', 'αιν', 'εἰρηνᾰ́ρχαιν', 'εἰρηναρχαιν', ('m',), 'Dative', 'Dual', True), ('εἰρηνᾰ́ρχης', 'εἰρηνᾰ́ρχ', 'εἰρηναρχ', '', '', 'αις', 'αις', 'εἰρηνᾰ́ρχαις', 'εἰρηναρχαις', ('m',), 'Dative', 'Plural', True), ('εἰρηνᾰ́ρχης', 'εἰρηνᾰ́ρχ', 'εἰρηναρχ', '', '', 'ην', 'ην', 'εἰρηνᾰ́ρχην', 'εἰρηναρχην', ('m',), 'Accusative', 'Singular', True), ('εἰρηνᾰ́ρχης', 'εἰρηνᾰ́ρχ', 'εἰρηναρχ', '', '', 'ᾱ', 'α', 'εἰρηνᾰ́ρχᾱ', 'εἰρηναρχα', ('m',), 'Accusative', 'Dual', True), ('εἰρηνᾰ́ρχης', 'εἰρηνᾰ́ρχ', 'εἰρηναρχ', '', '', 'ᾱς', 'ας', 'εἰρηνᾰ́ρχᾱς', 'εἰρηναρχας', ('m',), 'Accusative', 'Plural', True), ('εἰρηνᾰ́ρχης', 'εἰρηνᾰ́ρχ', 'εἰρηναρχ', '', '', 'η', 'η', 'εἰρηνᾰ́ρχη', 'εἰρηναρχη', ('m',), 'Vocative', 'Singular', True), ('εἰρηνᾰ́ρχης', 'εἰρηνᾰ́ρχ', 'εἰρηναρχ', '', '', 'ᾱ', 'α', 'εἰρηνᾰ́ρχᾱ', 'εἰρηναρχα', ('m',), 'Vocative', 'Dual', True), ('εἰρηνᾰ́ρχης', 'εἰρηνᾰ́ρχ', 'εἰρηναρχ', '', '', 'αι', 'αι', 'εἰρηνᾰ́ρχαι', 'εἰρηναρχαι', ('m',), 'Vocative', 'Plural', True), ('εἰρωνείᾱ', 'εἰρωνεί', 'εἰρωνει', '', '', 'ᾱ', 'α', 'εἰρωνείᾱ', 'εἰρωνεια', ('f',), 'Nominative', 'Singular', True), ('εἰρωνείᾱ', 'εἰρωνεί', 'εἰρωνει', '', '', 'ᾱ', 'α', 'εἰρωνείᾱ', 'εἰρωνεια', ('f',), 'Nominative', 'Dual', True), ('εἰρωνείᾱ', 'εἰρωνεί', 'εἰρωνει', '', '', 'αι', 'αι', 'εἰρωνεῖαι', 'εἰρωνειαι', ('f',), 'Nominative', 'Plural', False), ('εἰρωνείᾱ', 'εἰρωνεί', 'εἰρωνει', '', '', 'ᾱς', 'ας', 'εἰρωνείᾱς', 'εἰρωνειας', ('f',), 'Genitive', 'Singular', True), ('εἰρωνείᾱ', 'εἰρωνεί', 'εἰρωνει', '', '', 'αιν', 'αιν', 'εἰρωνείαιν', 'εἰρωνειαιν', ('f',), 'Genitive', 'Dual', True), ('εἰρωνείᾱ', 'εἰρωνεί', 'εἰρωνει', '', '', 'ῶν', 'ων', 'εἰρωνειῶν', 'εἰρωνειων', ('f',), 'Genitive', 'Plural', False), ('εἰρωνείᾱ', 'εἰρωνεί', 'εἰρωνει', '', '', 'ᾳ', 'ᾳ', 'εἰρωνείᾳ', 'εἰρωνειᾳ', ('f',), 'Dative', 'Singular', True), ('εἰρωνείᾱ', 'εἰρωνεί', 'εἰρωνει', '', '', 'αιν', 'αιν', 'εἰρωνείαιν', 'εἰρωνειαιν', ('f',), 'Dative', 'Dual', True), ('εἰρωνείᾱ', 'εἰρωνεί', 'εἰρωνει', '', '', 'αις', 'αις', 'εἰρωνείαις', 'εἰρωνειαις', ('f',), 'Dative', 'Plural', True), ('εἰρωνείᾱ', 'εἰρωνεί', 'εἰρωνει', '', '', 'ᾱν', 'αν', 'εἰρωνείᾱν', 'εἰρωνειαν', ('f',), 'Accusative', 'Singular', True), ('εἰρωνείᾱ', 'εἰρωνεί', 'εἰρωνει', '', '', 'ᾱ', 'α', 'εἰρωνείᾱ', 'εἰρωνεια', ('f',), 'Accusative', 'Dual', True), ('εἰρωνείᾱ', 'εἰρωνεί', 'εἰρωνει', '', '', 'ᾱς', 'ας', 'εἰρωνείᾱς', 'εἰρωνειας', ('f',), 'Accusative', 'Plural', True), ('εἰρωνείᾱ', 'εἰρωνεί', 'εἰρωνει', '', '', 'ᾱ', 'α', 'εἰρωνείᾱ', 'εἰρωνεια', ('f',), 'Vocative', 'Singular', True), ('εἰρωνείᾱ', 'εἰρωνεί', 'εἰρωνει', '', '', 'ᾱ', 'α', 'εἰρωνείᾱ', 'εἰρωνεια', ('f',), 'Vocative', 'Dual', True), ('εἰρωνείᾱ', 'εἰρωνεί', 'εἰρωνει', '', '', 'αι', 'αι', 'εἰρωνεῖαι', 'εἰρωνειαι', ('f',), 'Vocative', 'Plural', False), ('εἰσᾰγωγή', 'εἰσᾰγωγ', 'εἰσαγωγ', '', '', 'ή', 'η', 'εἰσᾰγωγή', 'εἰσαγωγη', ('f',), 'Nominative', 'Singular', True), ('εἰσᾰγωγή', 'εἰσᾰγωγ', 'εἰσαγωγ', '', '', 'ᾱ́', 'α', 'εἰσᾰγωγᾱ́', 'εἰσαγωγα', ('f',), 'Nominative', 'Dual', True), ('εἰσᾰγωγή', 'εἰσᾰγωγ', 'εἰσαγωγ', '', '', 'αί', 'αι', 'εἰσᾰγωγαί', 'εἰσαγωγαι', ('f',), 'Nominative', 'Plural', True), ('εἰσᾰγωγή', 'εἰσᾰγωγ', 'εἰσαγωγ', '', '', 'ῆς', 'ης', 'εἰσᾰγωγῆς', 'εἰσαγωγης', ('f',), 'Genitive', 'Singular', True), ('εἰσᾰγωγή', 'εἰσᾰγωγ', 'εἰσαγωγ', '', '', 'αῖν', 'αιν', 'εἰσᾰγωγαῖν', 'εἰσαγωγαιν', ('f',), 'Genitive', 'Dual', True), ('εἰσᾰγωγή', 'εἰσᾰγωγ', 'εἰσαγωγ', '', '', 'ῶν', 'ων', 'εἰσᾰγωγῶν', 'εἰσαγωγων', ('f',), 'Genitive', 'Plural', True), ('εἰσᾰγωγή', 'εἰσᾰγωγ', 'εἰσαγωγ', '', '', 'ῇ', 'ῃ', 'εἰσᾰγωγῇ', 'εἰσαγωγῃ', ('f',), 'Dative', 'Singular', True), ('εἰσᾰγωγή', 'εἰσᾰγωγ', 'εἰσαγωγ', '', '', 'αῖν', 'αιν', 'εἰσᾰγωγαῖν', 'εἰσαγωγαιν', ('f',), 'Dative', 'Dual', True), ('εἰσᾰγωγή', 'εἰσᾰγωγ', 'εἰσαγωγ', '', '', 'αῖς', 'αις', 'εἰσᾰγωγαῖς', 'εἰσαγωγαις', ('f',), 'Dative', 'Plural', True), ('εἰσᾰγωγή', 'εἰσᾰγωγ', 'εἰσαγωγ', '', '', 'ήν', 'ην', 'εἰσᾰγωγήν', 'εἰσαγωγην', ('f',), 'Accusative', 'Singular', True), ('εἰσᾰγωγή', 'εἰσᾰγωγ', 'εἰσαγωγ', '', '', 'ᾱ́', 'α', 'εἰσᾰγωγᾱ́', 'εἰσαγωγα', ('f',), 'Accusative', 'Dual', True), ('εἰσᾰγωγή', 'εἰσᾰγωγ', 'εἰσαγωγ', '', '', 'ᾱ́ς', 'ας', 'εἰσᾰγωγᾱ́ς', 'εἰσαγωγας', ('f',), 'Accusative', 'Plural', True), ('εἰσᾰγωγή', 'εἰσᾰγωγ', 'εἰσαγωγ', '', '', 'ή', 'η', 'εἰσᾰγωγή', 'εἰσαγωγη', ('f',), 'Vocative', 'Singular', True), ('εἰσᾰγωγή', 'εἰσᾰγωγ', 'εἰσαγωγ', '', '', 'ᾱ́', 'α', 'εἰσᾰγωγᾱ́', 'εἰσαγωγα', ('f',), 'Vocative', 'Dual', True), ('εἰσᾰγωγή', 'εἰσᾰγωγ', 'εἰσαγωγ', '', '', 'αί', 'αι', 'εἰσᾰγωγαί', 'εἰσαγωγαι', ('f',), 'Vocative', 'Plural', True), ('εἰσβολή', 'εἰσβολ', 'εἰσβολ', '', '', 'ή', 'η', 'εἰσβολή', 'εἰσβολη', ('f',), 'Nominative', 'Singular', True), ('εἰσβολή', 'εἰσβολ', 'εἰσβολ', '', '', 'ᾱ́', 'α', 'εἰσβολᾱ́', 'εἰσβολα', ('f',), 'Nominative', 'Dual', True), ('εἰσβολή', 'εἰσβολ', 'εἰσβολ', '', '', 'αί', 'αι', 'εἰσβολαί', 'εἰσβολαι', ('f',), 'Nominative', 'Plural', True), ('εἰσβολή', 'εἰσβολ', 'εἰσβολ', '', '', 'ῆς', 'ης', 'εἰσβολῆς', 'εἰσβολης', ('f',), 'Genitive', 'Singular', True), ('εἰσβολή', 'εἰσβολ', 'εἰσβολ', '', '', 'αῖν', 'αιν', 'εἰσβολαῖν', 'εἰσβολαιν', ('f',), 'Genitive', 'Dual', True), ('εἰσβολή', 'εἰσβολ', 'εἰσβολ', '', '', 'ῶν', 'ων', 'εἰσβολῶν', 'εἰσβολων', ('f',), 'Genitive', 'Plural', True), ('εἰσβολή', 'εἰσβολ', 'εἰσβολ', '', '', 'ῇ', 'ῃ', 'εἰσβολῇ', 'εἰσβολῃ', ('f',), 'Dative', 'Singular', True), ('εἰσβολή', 'εἰσβολ', 'εἰσβολ', '', '', 'αῖν', 'αιν', 'εἰσβολαῖν', 'εἰσβολαιν', ('f',), 'Dative', 'Dual', True), ('εἰσβολή', 'εἰσβολ', 'εἰσβολ', '', '', 'αῖς', 'αις', 'εἰσβολαῖς', 'εἰσβολαις', ('f',), 'Dative', 'Plural', True), ('εἰσβολή', 'εἰσβολ', 'εἰσβολ', '', '', 'ήν', 'ην', 'εἰσβολήν', 'εἰσβολην', ('f',), 'Accusative', 'Singular', True), ('εἰσβολή', 'εἰσβολ', 'εἰσβολ', '', '', 'ᾱ́', 'α', 'εἰσβολᾱ́', 'εἰσβολα', ('f',), 'Accusative', 'Dual', True), ('εἰσβολή', 'εἰσβολ', 'εἰσβολ', '', '', 'ᾱ́ς', 'ας', 'εἰσβολᾱ́ς', 'εἰσβολας', ('f',), 'Accusative', 'Plural', True), ('εἰσβολή', 'εἰσβολ', 'εἰσβολ', '', '', 'ή', 'η', 'εἰσβολή', 'εἰσβολη', ('f',), 'Vocative', 'Singular', True), ('εἰσβολή', 'εἰσβολ', 'εἰσβολ', '', '', 'ᾱ́', 'α', 'εἰσβολᾱ́', 'εἰσβολα', ('f',), 'Vocative', 'Dual', True), ('εἰσβολή', 'εἰσβολ', 'εἰσβολ', '', '', 'αί', 'αι', 'εἰσβολαί', 'εἰσβολαι', ('f',), 'Vocative', 'Plural', True), ('εἰσφορᾱ́', 'εἰσφορ', 'εἰσφορ', '', '', 'ᾱ́', 'α', 'εἰσφορᾱ́', 'εἰσφορα', ('f',), 'Nominative', 'Singular', True), ('εἰσφορᾱ́', 'εἰσφορ', 'εἰσφορ', '', '', 'ᾱ́', 'α', 'εἰσφορᾱ́', 'εἰσφορα', ('f',), 'Nominative', 'Dual', True), ('εἰσφορᾱ́', 'εἰσφορ', 'εἰσφορ', '', '', 'αί', 'αι', 'εἰσφοραί', 'εἰσφοραι', ('f',), 'Nominative', 'Plural', True), ('εἰσφορᾱ́', 'εἰσφορ', 'εἰσφορ', '', '', 'ᾶς', 'ας', 'εἰσφορᾶς', 'εἰσφορας', ('f',), 'Genitive', 'Singular', True), ('εἰσφορᾱ́', 'εἰσφορ', 'εἰσφορ', '', '', 'αῖν', 'αιν', 'εἰσφοραῖν', 'εἰσφοραιν', ('f',), 'Genitive', 'Dual', True), ('εἰσφορᾱ́', 'εἰσφορ', 'εἰσφορ', '', '', 'ῶν', 'ων', 'εἰσφορῶν', 'εἰσφορων', ('f',), 'Genitive', 'Plural', True), ('εἰσφορᾱ́', 'εἰσφορ', 'εἰσφορ', '', '', 'ᾷ', 'ᾳ', 'εἰσφορᾷ', 'εἰσφορᾳ', ('f',), 'Dative', 'Singular', True), ('εἰσφορᾱ́', 'εἰσφορ', 'εἰσφορ', '', '', 'αῖν', 'αιν', 'εἰσφοραῖν', 'εἰσφοραιν', ('f',), 'Dative', 'Dual', True), ('εἰσφορᾱ́', 'εἰσφορ', 'εἰσφορ', '', '', 'αῖς', 'αις', 'εἰσφοραῖς', 'εἰσφοραις', ('f',), 'Dative', 'Plural', True), ('εἰσφορᾱ́', 'εἰσφορ', 'εἰσφορ', '', '', 'ᾱ́ν', 'αν', 'εἰσφορᾱ́ν', 'εἰσφοραν', ('f',), 'Accusative', 'Singular', True), ('εἰσφορᾱ́', 'εἰσφορ', 'εἰσφορ', '', '', 'ᾱ́', 'α', 'εἰσφορᾱ́', 'εἰσφορα', ('f',), 'Accusative', 'Dual', True), ('εἰσφορᾱ́', 'εἰσφορ', 'εἰσφορ', '', '', 'ᾱ́ς', 'ας', 'εἰσφορᾱ́ς', 'εἰσφορας', ('f',), 'Accusative', 'Plural', True), ('εἰσφορᾱ́', 'εἰσφορ', 'εἰσφορ', '', '', 'ᾱ́', 'α', 'εἰσφορᾱ́', 'εἰσφορα', ('f',), 'Vocative', 'Singular', True), ('εἰσφορᾱ́', 'εἰσφορ', 'εἰσφορ', '', '', 'ᾱ́', 'α', 'εἰσφορᾱ́', 'εἰσφορα', ('f',), 'Vocative', 'Dual', True), ('εἰσφορᾱ́', 'εἰσφορ', 'εἰσφορ', '', '', 'αί', 'αι', 'εἰσφοραί', 'εἰσφοραι', ('f',), 'Vocative', 'Plural', True), ('εἱᾰμενή', 'εἱᾰμεν', 'εἱαμεν', '', '', 'ή', 'η', 'εἱᾰμενή', 'εἱαμενη', ('f',), 'Nominative', 'Singular', True), ('εἱᾰμενή', 'εἱᾰμεν', 'εἱαμεν', '', '', 'ᾱ́', 'α', 'εἱᾰμενᾱ́', 'εἱαμενα', ('f',), 'Nominative', 'Dual', True), ('εἱᾰμενή', 'εἱᾰμεν', 'εἱαμεν', '', '', 'αί', 'αι', 'εἱᾰμεναί', 'εἱαμεναι', ('f',), 'Nominative', 'Plural', True), ('εἱᾰμενή', 'εἱᾰμεν', 'εἱαμεν', '', '', 'ῆς', 'ης', 'εἱᾰμενῆς', 'εἱαμενης', ('f',), 'Genitive', 'Singular', True), ('εἱᾰμενή', 'εἱᾰμεν', 'εἱαμεν', '', '', 'αῖν', 'αιν', 'εἱᾰμεναῖν', 'εἱαμεναιν', ('f',), 'Genitive', 'Dual', True), ('εἱᾰμενή', 'εἱᾰμεν', 'εἱαμεν', '', '', 'ῶν', 'ων', 'εἱᾰμενῶν', 'εἱαμενων', ('f',), 'Genitive', 'Plural', True), ('εἱᾰμενή', 'εἱᾰμεν', 'εἱαμεν', '', '', 'ῇ', 'ῃ', 'εἱᾰμενῇ', 'εἱαμενῃ', ('f',), 'Dative', 'Singular', True), ('εἱᾰμενή', 'εἱᾰμεν', 'εἱαμεν', '', '', 'αῖν', 'αιν', 'εἱᾰμεναῖν', 'εἱαμεναιν', ('f',), 'Dative', 'Dual', True), ('εἱᾰμενή', 'εἱᾰμεν', 'εἱαμεν', '', '', 'αῖς', 'αις', 'εἱᾰμεναῖς', 'εἱαμεναις', ('f',), 'Dative', 'Plural', True), ('εἱᾰμενή', 'εἱᾰμεν', 'εἱαμεν', '', '', 'ήν', 'ην', 'εἱᾰμενήν', 'εἱαμενην', ('f',), 'Accusative', 'Singular', True), ('εἱᾰμενή', 'εἱᾰμεν', 'εἱαμεν', '', '', 'ᾱ́', 'α', 'εἱᾰμενᾱ́', 'εἱαμενα', ('f',), 'Accusative', 'Dual', True), ('εἱᾰμενή', 'εἱᾰμεν', 'εἱαμεν', '', '', 'ᾱ́ς', 'ας', 'εἱᾰμενᾱ́ς', 'εἱαμενας', ('f',), 'Accusative', 'Plural', True), ('εἱᾰμενή', 'εἱᾰμεν', 'εἱαμεν', '', '', 'ή', 'η', 'εἱᾰμενή', 'εἱαμενη', ('f',), 'Vocative', 'Singular', True), ('εἱᾰμενή', 'εἱᾰμεν', 'εἱαμεν', '', '', 'ᾱ́', 'α', 'εἱᾰμενᾱ́', 'εἱαμενα', ('f',), 'Vocative', 'Dual', True), ('εἱᾰμενή', 'εἱᾰμεν', 'εἱαμεν', '', '', 'αί', 'αι', 'εἱᾰμεναί', 'εἱαμεναι', ('f',), 'Vocative', 'Plural', True), ('εἵλη', 'εἵλ', 'εἱλ', '', '', 'η', 'η', 'εἵλη', 'εἱλη', ('f',), 'Nominative', 'Singular', True), ('εἵλη', 'εἵλ', 'εἱλ', '', '', 'ᾱ', 'α', 'εἵλᾱ', 'εἱλα', ('f',), 'Nominative', 'Dual', True), ('εἵλη', 'εἵλ', 'εἱλ', '', '', 'αι', 'αι', 'εἷλαι', 'εἱλαι', ('f',), 'Nominative', 'Plural', False), ('εἵλη', 'εἵλ', 'εἱλ', '', '', 'ης', 'ης', 'εἵλης', 'εἱλης', ('f',), 'Genitive', 'Singular', True), ('εἵλη', 'εἵλ', 'εἱλ', '', '', 'αιν', 'αιν', 'εἵλαιν', 'εἱλαιν', ('f',), 'Genitive', 'Dual', True), ('εἵλη', 'εἵλ', 'εἱλ', '', '', 'ῶν', 'ων', 'εἱλῶν', 'εἱλων', ('f',), 'Genitive', 'Plural', False), ('εἵλη', 'εἵλ', 'εἱλ', '', '', 'ῃ', 'ῃ', 'εἵλῃ', 'εἱλῃ', ('f',), 'Dative', 'Singular', True), ('εἵλη', 'εἵλ', 'εἱλ', '', '', 'αιν', 'αιν', 'εἵλαιν', 'εἱλαιν', ('f',), 'Dative', 'Dual', True), ('εἵλη', 'εἵλ', 'εἱλ', '', '', 'αις', 'αις', 'εἵλαις', 'εἱλαις', ('f',), 'Dative', 'Plural', True), ('εἵλη', 'εἵλ', 'εἱλ', '', '', 'ην', 'ην', 'εἵλην', 'εἱλην', ('f',), 'Accusative', 'Singular', True), ('εἵλη', 'εἵλ', 'εἱλ', '', '', 'ᾱ', 'α', 'εἵλᾱ', 'εἱλα', ('f',), 'Accusative', 'Dual', True), ('εἵλη', 'εἵλ', 'εἱλ', '', '', 'ᾱς', 'ας', 'εἵλᾱς', 'εἱλας', ('f',), 'Accusative', 'Plural', True), ('εἵλη', 'εἵλ', 'εἱλ', '', '', 'η', 'η', 'εἵλη', 'εἱλη', ('f',), 'Vocative', 'Singular', True), ('εἵλη', 'εἵλ', 'εἱλ', '', '', 'ᾱ', 'α', 'εἵλᾱ', 'εἱλα', ('f',), 'Vocative', 'Dual', True), ('εἵλη', 'εἵλ', 'εἱλ', '', '', 'αι', 'αι', 'εἷλαι', 'εἱλαι', ('f',), 'Vocative', 'Plural', False), ('εὐᾰγγελῐστής', 'εὐᾰγγελῐστ', 'εὐαγγελιστ', '', '', 'ής', 'ης', 'εὐᾰγγελῐστής', 'εὐαγγελιστης', ('m',), 'Nominative', 'Singular', True), ('εὐᾰγγελῐστής', 'εὐᾰγγελῐστ', 'εὐαγγελιστ', '', '', 'ᾱ́', 'α', 'εὐᾰγγελῐστᾱ́', 'εὐαγγελιστα', ('m',), 'Nominative', 'Dual', True), ('εὐᾰγγελῐστής', 'εὐᾰγγελῐστ', 'εὐαγγελιστ', '', '', 'αί', 'αι', 'εὐᾰγγελῐσταί', 'εὐαγγελισται', ('m',), 'Nominative', 'Plural', True), ('εὐᾰγγελῐστής', 'εὐᾰγγελῐστ', 'εὐαγγελιστ', '', '', 'οῦ', 'ου', 'εὐᾰγγελῐστοῦ', 'εὐαγγελιστου', ('m',), 'Genitive', 'Singular', True), ('εὐᾰγγελῐστής', 'εὐᾰγγελῐστ', 'εὐαγγελιστ', '', '', 'αῖν', 'αιν', 'εὐᾰγγελῐσταῖν', 'εὐαγγελισταιν', ('m',), 'Genitive', 'Dual', True), ('εὐᾰγγελῐστής', 'εὐᾰγγελῐστ', 'εὐαγγελιστ', '', '', 'ῶν', 'ων', 'εὐᾰγγελῐστῶν', 'εὐαγγελιστων', ('m',), 'Genitive', 'Plural', True), ('εὐᾰγγελῐστής', 'εὐᾰγγελῐστ', 'εὐαγγελιστ', '', '', 'ῇ', 'ῃ', 'εὐᾰγγελῐστῇ', 'εὐαγγελιστῃ', ('m',), 'Dative', 'Singular', True), ('εὐᾰγγελῐστής', 'εὐᾰγγελῐστ', 'εὐαγγελιστ', '', '', 'αῖν', 'αιν', 'εὐᾰγγελῐσταῖν', 'εὐαγγελισταιν', ('m',), 'Dative', 'Dual', True), ('εὐᾰγγελῐστής', 'εὐᾰγγελῐστ', 'εὐαγγελιστ', '', '', 'αῖς', 'αις', 'εὐᾰγγελῐσταῖς', 'εὐαγγελισταις', ('m',), 'Dative', 'Plural', True), ('εὐᾰγγελῐστής', 'εὐᾰγγελῐστ', 'εὐαγγελιστ', '', '', 'ήν', 'ην', 'εὐᾰγγελῐστήν', 'εὐαγγελιστην', ('m',), 'Accusative', 'Singular', True), ('εὐᾰγγελῐστής', 'εὐᾰγγελῐστ', 'εὐαγγελιστ', '', '', 'ᾱ́', 'α', 'εὐᾰγγελῐστᾱ́', 'εὐαγγελιστα', ('m',), 'Accusative', 'Dual', True), ('εὐᾰγγελῐστής', 'εὐᾰγγελῐστ', 'εὐαγγελιστ', '', '', 'ᾱ́ς', 'ας', 'εὐᾰγγελῐστᾱ́ς', 'εὐαγγελιστας', ('m',), 'Accusative', 'Plural', True), ('εὐᾰγγελῐστής', 'εὐᾰγγελῐστ', 'εὐαγγελιστ', '', '', 'ᾰ́', 'α', 'εὐᾰγγελῐστᾰ́', 'εὐαγγελιστα', ('m',), 'Vocative', 'Singular', True), ('εὐᾰγγελῐστής', 'εὐᾰγγελῐστ', 'εὐαγγελιστ', '', '', 'ᾱ́', 'α', 'εὐᾰγγελῐστᾱ́', 'εὐαγγελιστα', ('m',), 'Vocative', 'Dual', True), ('εὐᾰγγελῐστής', 'εὐᾰγγελῐστ', 'εὐαγγελιστ', '', '', 'αί', 'αι', 'εὐᾰγγελῐσταί', 'εὐαγγελισται', ('m',), 'Vocative', 'Plural', True), ('εὐβουλίᾱ', 'εὐβουλί', 'εὐβουλι', '', '', 'ᾱ', 'α', 'εὐβουλίᾱ', 'εὐβουλια', ('f',), 'Nominative', 'Singular', True), ('εὐβουλίᾱ', 'εὐβουλί', 'εὐβουλι', '', '', 'ᾱ', 'α', 'εὐβουλίᾱ', 'εὐβουλια', ('f',), 'Nominative', 'Dual', True), ('εὐβουλίᾱ', 'εὐβουλί', 'εὐβουλι', '', '', 'αι', 'αι', 'εὐβουλίαι', 'εὐβουλιαι', ('f',), 'Nominative', 'Plural', True), ('εὐβουλίᾱ', 'εὐβουλί', 'εὐβουλι', '', '', 'ᾱς', 'ας', 'εὐβουλίᾱς', 'εὐβουλιας', ('f',), 'Genitive', 'Singular', True), ('εὐβουλίᾱ', 'εὐβουλί', 'εὐβουλι', '', '', 'αιν', 'αιν', 'εὐβουλίαιν', 'εὐβουλιαιν', ('f',), 'Genitive', 'Dual', True), ('εὐβουλίᾱ', 'εὐβουλί', 'εὐβουλι', '', '', 'ῶν', 'ων', 'εὐβουλιῶν', 'εὐβουλιων', ('f',), 'Genitive', 'Plural', False), ('εὐβουλίᾱ', 'εὐβουλί', 'εὐβουλι', '', '', 'ᾳ', 'ᾳ', 'εὐβουλίᾳ', 'εὐβουλιᾳ', ('f',), 'Dative', 'Singular', True), ('εὐβουλίᾱ', 'εὐβουλί', 'εὐβουλι', '', '', 'αιν', 'αιν', 'εὐβουλίαιν', 'εὐβουλιαιν', ('f',), 'Dative', 'Dual', True), ('εὐβουλίᾱ', 'εὐβουλί', 'εὐβουλι', '', '', 'αις', 'αις', 'εὐβουλίαις', 'εὐβουλιαις', ('f',), 'Dative', 'Plural', True), ('εὐβουλίᾱ', 'εὐβουλί', 'εὐβουλι', '', '', 'ᾱν', 'αν', 'εὐβουλίᾱν', 'εὐβουλιαν', ('f',), 'Accusative', 'Singular', True), ('εὐβουλίᾱ', 'εὐβουλί', 'εὐβουλι', '', '', 'ᾱ', 'α', 'εὐβουλίᾱ', 'εὐβουλια', ('f',), 'Accusative', 'Dual', True), ('εὐβουλίᾱ', 'εὐβουλί', 'εὐβουλι', '', '', 'ᾱς', 'ας', 'εὐβουλίᾱς', 'εὐβουλιας', ('f',), 'Accusative', 'Plural', True), ('εὐβουλίᾱ', 'εὐβουλί', 'εὐβουλι', '', '', 'ᾱ', 'α', 'εὐβουλίᾱ', 'εὐβουλια', ('f',), 'Vocative', 'Singular', True), ('εὐβουλίᾱ', 'εὐβουλί', 'εὐβουλι', '', '', 'ᾱ', 'α', 'εὐβουλίᾱ', 'εὐβουλια', ('f',), 'Vocative', 'Dual', True), ('εὐβουλίᾱ', 'εὐβουλί', 'εὐβουλι', '', '', 'αι', 'αι', 'εὐβουλίαι', 'εὐβουλιαι', ('f',), 'Vocative', 'Plural', True), ('εὐδαιμονίᾱ', 'εὐδαιμονί', 'εὐδαιμονι', '', '', 'ᾱ', 'α', 'εὐδαιμονίᾱ', 'εὐδαιμονια', ('f',), 'Nominative', 'Singular', True), ('εὐδαιμονίᾱ', 'εὐδαιμονί', 'εὐδαιμονι', '', '', 'ᾱ', 'α', 'εὐδαιμονίᾱ', 'εὐδαιμονια', ('f',), 'Nominative', 'Dual', True), ('εὐδαιμονίᾱ', 'εὐδαιμονί', 'εὐδαιμονι', '', '', 'αι', 'αι', 'εὐδαιμονίαι', 'εὐδαιμονιαι', ('f',), 'Nominative', 'Plural', True), ('εὐδαιμονίᾱ', 'εὐδαιμονί', 'εὐδαιμονι', '', '', 'ᾱς', 'ας', 'εὐδαιμονίᾱς', 'εὐδαιμονιας', ('f',), 'Genitive', 'Singular', True), ('εὐδαιμονίᾱ', 'εὐδαιμονί', 'εὐδαιμονι', '', '', 'αιν', 'αιν', 'εὐδαιμονίαιν', 'εὐδαιμονιαιν', ('f',), 'Genitive', 'Dual', True), ('εὐδαιμονίᾱ', 'εὐδαιμονί', 'εὐδαιμονι', '', '', 'ῶν', 'ων', 'εὐδαιμονιῶν', 'εὐδαιμονιων', ('f',), 'Genitive', 'Plural', False), ('εὐδαιμονίᾱ', 'εὐδαιμονί', 'εὐδαιμονι', '', '', 'ᾳ', 'ᾳ', 'εὐδαιμονίᾳ', 'εὐδαιμονιᾳ', ('f',), 'Dative', 'Singular', True), ('εὐδαιμονίᾱ', 'εὐδαιμονί', 'εὐδαιμονι', '', '', 'αιν', 'αιν', 'εὐδαιμονίαιν', 'εὐδαιμονιαιν', ('f',), 'Dative', 'Dual', True), ('εὐδαιμονίᾱ', 'εὐδαιμονί', 'εὐδαιμονι', '', '', 'αις', 'αις', 'εὐδαιμονίαις', 'εὐδαιμονιαις', ('f',), 'Dative', 'Plural', True), ('εὐδαιμονίᾱ', 'εὐδαιμονί', 'εὐδαιμονι', '', '', 'ᾱν', 'αν', 'εὐδαιμονίᾱν', 'εὐδαιμονιαν', ('f',), 'Accusative', 'Singular', True), ('εὐδαιμονίᾱ', 'εὐδαιμονί', 'εὐδαιμονι', '', '', 'ᾱ', 'α', 'εὐδαιμονίᾱ', 'εὐδαιμονια', ('f',), 'Accusative', 'Dual', True), ('εὐδαιμονίᾱ', 'εὐδαιμονί', 'εὐδαιμονι', '', '', 'ᾱς', 'ας', 'εὐδαιμονίᾱς', 'εὐδαιμονιας', ('f',), 'Accusative', 'Plural', True), ('εὐδαιμονίᾱ', 'εὐδαιμονί', 'εὐδαιμονι', '', '', 'ᾱ', 'α', 'εὐδαιμονίᾱ', 'εὐδαιμονια', ('f',), 'Vocative', 'Singular', True), ('εὐδαιμονίᾱ', 'εὐδαιμονί', 'εὐδαιμονι', '', '', 'ᾱ', 'α', 'εὐδαιμονίᾱ', 'εὐδαιμονια', ('f',), 'Vocative', 'Dual', True), ('εὐδαιμονίᾱ', 'εὐδαιμονί', 'εὐδαιμονι', '', '', 'αι', 'αι', 'εὐδαιμονίαι', 'εὐδαιμονιαι', ('f',), 'Vocative', 'Plural', True), ('εὐεργέτης', 'εὐεργέτ', 'εὐεργετ', '', '', 'ης', 'ης', 'εὐεργέτης', 'εὐεργετης', ('m',), 'Nominative', 'Singular', True), ('εὐεργέτης', 'εὐεργέτ', 'εὐεργετ', '', '', 'ᾱ', 'α', 'εὐεργέτᾱ', 'εὐεργετα', ('m',), 'Nominative', 'Dual', True), ('εὐεργέτης', 'εὐεργέτ', 'εὐεργετ', '', '', 'αι', 'αι', 'εὐεργέται', 'εὐεργεται', ('m',), 'Nominative', 'Plural', True), ('εὐεργέτης', 'εὐεργέτ', 'εὐεργετ', '', '', 'ου', 'ου', 'εὐεργέτου', 'εὐεργετου', ('m',), 'Genitive', 'Singular', True), ('εὐεργέτης', 'εὐεργέτ', 'εὐεργετ', '', '', 'αιν', 'αιν', 'εὐεργέταιν', 'εὐεργεταιν', ('m',), 'Genitive', 'Dual', True), ('εὐεργέτης', 'εὐεργέτ', 'εὐεργετ', '', '', 'ῶν', 'ων', 'εὐεργετῶν', 'εὐεργετων', ('m',), 'Genitive', 'Plural', False), ('εὐεργέτης', 'εὐεργέτ', 'εὐεργετ', '', '', 'ῃ', 'ῃ', 'εὐεργέτῃ', 'εὐεργετῃ', ('m',), 'Dative', 'Singular', True), ('εὐεργέτης', 'εὐεργέτ', 'εὐεργετ', '', '', 'αιν', 'αιν', 'εὐεργέταιν', 'εὐεργεταιν', ('m',), 'Dative', 'Dual', True), ('εὐεργέτης', 'εὐεργέτ', 'εὐεργετ', '', '', 'αις', 'αις', 'εὐεργέταις', 'εὐεργεταις', ('m',), 'Dative', 'Plural', True), ('εὐεργέτης', 'εὐεργέτ', 'εὐεργετ', '', '', 'ην', 'ην', 'εὐεργέτην', 'εὐεργετην', ('m',), 'Accusative', 'Singular', True), ('εὐεργέτης', 'εὐεργέτ', 'εὐεργετ', '', '', 'ᾱ', 'α', 'εὐεργέτᾱ', 'εὐεργετα', ('m',), 'Accusative', 'Dual', True), ('εὐεργέτης', 'εὐεργέτ', 'εὐεργετ', '', '', 'ᾱς', 'ας', 'εὐεργέτᾱς', 'εὐεργετας', ('m',), 'Accusative', 'Plural', True), ('εὐεργέτης', 'εὐεργέτ', 'εὐεργετ', '', '', 'ᾰ', 'α', 'εὐεργέτᾰ', 'εὐεργετα', ('m',), 'Vocative', 'Singular', True), ('εὐεργέτης', 'εὐεργέτ', 'εὐεργετ', '', '', 'ᾱ', 'α', 'εὐεργέτᾱ', 'εὐεργετα', ('m',), 'Vocative', 'Dual', True), ('εὐεργέτης', 'εὐεργέτ', 'εὐεργετ', '', '', 'αι', 'αι', 'εὐεργέται', 'εὐεργεται', ('m',), 'Vocative', 'Plural', True), ('εὐεργεσῐ́ᾱ', 'εὐεργεσῐ́', 'εὐεργεσι', '', '', 'ᾱ', 'α', 'εὐεργεσῐ́ᾱ', 'εὐεργεσια', ('f',), 'Nominative', 'Singular', True), ('εὐεργεσῐ́ᾱ', 'εὐεργεσῐ́', 'εὐεργεσι', '', '', 'ᾱ', 'α', 'εὐεργεσῐ́ᾱ', 'εὐεργεσια', ('f',), 'Nominative', 'Dual', True), ('εὐεργεσῐ́ᾱ', 'εὐεργεσῐ́', 'εὐεργεσι', '', '', 'αι', 'αι', 'εὐεργεσῐ́αι', 'εὐεργεσιαι', ('f',), 'Nominative', 'Plural', True), ('εὐεργεσῐ́ᾱ', 'εὐεργεσῐ́', 'εὐεργεσι', '', '', 'ᾱς', 'ας', 'εὐεργεσῐ́ᾱς', 'εὐεργεσιας', ('f',), 'Genitive', 'Singular', True), ('εὐεργεσῐ́ᾱ', 'εὐεργεσῐ́', 'εὐεργεσι', '', '', 'αιν', 'αιν', 'εὐεργεσῐ́αιν', 'εὐεργεσιαιν', ('f',), 'Genitive', 'Dual', True), ('εὐεργεσῐ́ᾱ', 'εὐεργεσῐ́', 'εὐεργεσι', '', '', 'ῶν', 'ων', 'εὐεργεσῐῶν', 'εὐεργεσιων', ('f',), 'Genitive', 'Plural', False), ('εὐεργεσῐ́ᾱ', 'εὐεργεσῐ́', 'εὐεργεσι', '', '', 'ᾳ', 'ᾳ', 'εὐεργεσῐ́ᾳ', 'εὐεργεσιᾳ', ('f',), 'Dative', 'Singular', True), ('εὐεργεσῐ́ᾱ', 'εὐεργεσῐ́', 'εὐεργεσι', '', '', 'αιν', 'αιν', 'εὐεργεσῐ́αιν', 'εὐεργεσιαιν', ('f',), 'Dative', 'Dual', True), ('εὐεργεσῐ́ᾱ', 'εὐεργεσῐ́', 'εὐεργεσι', '', '', 'αις', 'αις', 'εὐεργεσῐ́αις', 'εὐεργεσιαις', ('f',), 'Dative', 'Plural', True), ('εὐεργεσῐ́ᾱ', 'εὐεργεσῐ́', 'εὐεργεσι', '', '', 'ᾱν', 'αν', 'εὐεργεσῐ́ᾱν', 'εὐεργεσιαν', ('f',), 'Accusative', 'Singular', True), ('εὐεργεσῐ́ᾱ', 'εὐεργεσῐ́', 'εὐεργεσι', '', '', 'ᾱ', 'α', 'εὐεργεσῐ́ᾱ', 'εὐεργεσια', ('f',), 'Accusative', 'Dual', True), ('εὐεργεσῐ́ᾱ', 'εὐεργεσῐ́', 'εὐεργεσι', '', '', 'ᾱς', 'ας', 'εὐεργεσῐ́ᾱς', 'εὐεργεσιας', ('f',), 'Accusative', 'Plural', True), ('εὐεργεσῐ́ᾱ', 'εὐεργεσῐ́', 'εὐεργεσι', '', '', 'ᾱ', 'α', 'εὐεργεσῐ́ᾱ', 'εὐεργεσια', ('f',), 'Vocative', 'Singular', True), ('εὐεργεσῐ́ᾱ', 'εὐεργεσῐ́', 'εὐεργεσι', '', '', 'ᾱ', 'α', 'εὐεργεσῐ́ᾱ', 'εὐεργεσια', ('f',), 'Vocative', 'Dual', True), ('εὐεργεσῐ́ᾱ', 'εὐεργεσῐ́', 'εὐεργεσι', '', '', 'αι', 'αι', 'εὐεργεσῐ́αι', 'εὐεργεσιαι', ('f',), 'Vocative', 'Plural', True), ('εὐετηρῐ́ᾱ', 'εὐετηρῐ́', 'εὐετηρι', '', '', 'ᾱ', 'α', 'εὐετηρῐ́ᾱ', 'εὐετηρια', ('f',), 'Nominative', 'Singular', True), ('εὐετηρῐ́ᾱ', 'εὐετηρῐ́', 'εὐετηρι', '', '', 'ᾱ', 'α', 'εὐετηρῐ́ᾱ', 'εὐετηρια', ('f',), 'Nominative', 'Dual', True), ('εὐετηρῐ́ᾱ', 'εὐετηρῐ́', 'εὐετηρι', '', '', 'αι', 'αι', 'εὐετηρῐ́αι', 'εὐετηριαι', ('f',), 'Nominative', 'Plural', True), ('εὐετηρῐ́ᾱ', 'εὐετηρῐ́', 'εὐετηρι', '', '', 'ᾱς', 'ας', 'εὐετηρῐ́ᾱς', 'εὐετηριας', ('f',), 'Genitive', 'Singular', True), ('εὐετηρῐ́ᾱ', 'εὐετηρῐ́', 'εὐετηρι', '', '', 'αιν', 'αιν', 'εὐετηρῐ́αιν', 'εὐετηριαιν', ('f',), 'Genitive', 'Dual', True), ('εὐετηρῐ́ᾱ', 'εὐετηρῐ́', 'εὐετηρι', '', '', 'ῶν', 'ων', 'εὐετηρῐῶν', 'εὐετηριων', ('f',), 'Genitive', 'Plural', False), ('εὐετηρῐ́ᾱ', 'εὐετηρῐ́', 'εὐετηρι', '', '', 'ᾳ', 'ᾳ', 'εὐετηρῐ́ᾳ', 'εὐετηριᾳ', ('f',), 'Dative', 'Singular', True), ('εὐετηρῐ́ᾱ', 'εὐετηρῐ́', 'εὐετηρι', '', '', 'αιν', 'αιν', 'εὐετηρῐ́αιν', 'εὐετηριαιν', ('f',), 'Dative', 'Dual', True), ('εὐετηρῐ́ᾱ', 'εὐετηρῐ́', 'εὐετηρι', '', '', 'αις', 'αις', 'εὐετηρῐ́αις', 'εὐετηριαις', ('f',), 'Dative', 'Plural', True), ('εὐετηρῐ́ᾱ', 'εὐετηρῐ́', 'εὐετηρι', '', '', 'ᾱν', 'αν', 'εὐετηρῐ́ᾱν', 'εὐετηριαν', ('f',), 'Accusative', 'Singular', True), ('εὐετηρῐ́ᾱ', 'εὐετηρῐ́', 'εὐετηρι', '', '', 'ᾱ', 'α', 'εὐετηρῐ́ᾱ', 'εὐετηρια', ('f',), 'Accusative', 'Dual', True), ('εὐετηρῐ́ᾱ', 'εὐετηρῐ́', 'εὐετηρι', '', '', 'ᾱς', 'ας', 'εὐετηρῐ́ᾱς', 'εὐετηριας', ('f',), 'Accusative', 'Plural', True), ('εὐετηρῐ́ᾱ', 'εὐετηρῐ́', 'εὐετηρι', '', '', 'ᾱ', 'α', 'εὐετηρῐ́ᾱ', 'εὐετηρια', ('f',), 'Vocative', 'Singular', True), ('εὐετηρῐ́ᾱ', 'εὐετηρῐ́', 'εὐετηρι', '', '', 'ᾱ', 'α', 'εὐετηρῐ́ᾱ', 'εὐετηρια', ('f',), 'Vocative', 'Dual', True), ('εὐετηρῐ́ᾱ', 'εὐετηρῐ́', 'εὐετηρι', '', '', 'αι', 'αι', 'εὐετηρῐ́αι', 'εὐετηριαι', ('f',), 'Vocative', 'Plural', True), ('εὐζηλῐ́ᾱ', 'εὐζηλῐ́', 'εὐζηλι', '', '', 'ᾱ', 'α', 'εὐζηλῐ́ᾱ', 'εὐζηλια', ('f',), 'Nominative', 'Singular', True), ('εὐζηλῐ́ᾱ', 'εὐζηλῐ́', 'εὐζηλι', '', '', 'ᾱ', 'α', 'εὐζηλῐ́ᾱ', 'εὐζηλια', ('f',), 'Nominative', 'Dual', True), ('εὐζηλῐ́ᾱ', 'εὐζηλῐ́', 'εὐζηλι', '', '', 'αι', 'αι', 'εὐζήλῐαι', 'εὐζηλιαι', ('f',), 'Nominative', 'Plural', False), ('εὐζηλῐ́ᾱ', 'εὐζηλῐ́', 'εὐζηλι', '', '', 'ᾱς', 'ας', 'εὐζηλῐ́ᾱς', 'εὐζηλιας', ('f',), 'Genitive', 'Singular', True), ('εὐζηλῐ́ᾱ', 'εὐζηλῐ́', 'εὐζηλι', '', '', 'αιν', 'αιν', 'εὐζηλῐ́αιν', 'εὐζηλιαιν', ('f',), 'Genitive', 'Dual', True), ('εὐζηλῐ́ᾱ', 'εὐζηλῐ́', 'εὐζηλι', '', '', 'ῶν', 'ων', 'εὐζηλῐῶν', 'εὐζηλιων', ('f',), 'Genitive', 'Plural', False), ('εὐζηλῐ́ᾱ', 'εὐζηλῐ́', 'εὐζηλι', '', '', 'ᾳ', 'ᾳ', 'εὐζηλῐ́ᾳ', 'εὐζηλιᾳ', ('f',), 'Dative', 'Singular', True), ('εὐζηλῐ́ᾱ', 'εὐζηλῐ́', 'εὐζηλι', '', '', 'αιν', 'αιν', 'εὐζηλῐ́αιν', 'εὐζηλιαιν', ('f',), 'Dative', 'Dual', True), ('εὐζηλῐ́ᾱ', 'εὐζηλῐ́', 'εὐζηλι', '', '', 'αις', 'αις', 'εὐζηλῐ́αις', 'εὐζηλιαις', ('f',), 'Dative', 'Plural', True), ('εὐζηλῐ́ᾱ', 'εὐζηλῐ́', 'εὐζηλι', '', '', 'ᾱν', 'αν', 'εὐζηλῐ́ᾱν', 'εὐζηλιαν', ('f',), 'Accusative', 'Singular', True), ('εὐζηλῐ́ᾱ', 'εὐζηλῐ́', 'εὐζηλι', '', '', 'ᾱ', 'α', 'εὐζηλῐ́ᾱ', 'εὐζηλια', ('f',), 'Accusative', 'Dual', True), ('εὐζηλῐ́ᾱ', 'εὐζηλῐ́', 'εὐζηλι', '', '', 'ᾱς', 'ας', 'εὐζηλῐ́ᾱς', 'εὐζηλιας', ('f',), 'Accusative', 'Plural', True), ('εὐζηλῐ́ᾱ', 'εὐζηλῐ́', 'εὐζηλι', '', '', 'ᾱ', 'α', 'εὐζηλῐ́ᾱ', 'εὐζηλια', ('f',), 'Vocative', 'Singular', True), ('εὐζηλῐ́ᾱ', 'εὐζηλῐ́', 'εὐζηλι', '', '', 'ᾱ', 'α', 'εὐζηλῐ́ᾱ', 'εὐζηλια', ('f',), 'Vocative', 'Dual', True), ('εὐζηλῐ́ᾱ', 'εὐζηλῐ́', 'εὐζηλι', '', '', 'αι', 'αι', 'εὐζήλῐαι', 'εὐζηλιαι', ('f',), 'Vocative', 'Plural', False), ('εὐθᾰνᾰσῐ́ᾱ', 'εὐθᾰνᾰσῐ́', 'εὐθανασι', '', '', 'ᾱ', 'α', 'εὐθᾰνᾰσῐ́ᾱ', 'εὐθανασια', ('f',), 'Nominative', 'Singular', True), ('εὐθᾰνᾰσῐ́ᾱ', 'εὐθᾰνᾰσῐ́', 'εὐθανασι', '', '', 'ᾱς', 'ας', 'εὐθᾰνᾰσῐ́ᾱς', 'εὐθανασιας', ('f',), 'Genitive', 'Singular', True), ('εὐθᾰνᾰσῐ́ᾱ', 'εὐθᾰνᾰσῐ́', 'εὐθανασι', '', '', 'ᾳ', 'ᾳ', 'εὐθᾰνᾰσῐ́ᾳ', 'εὐθανασιᾳ', ('f',), 'Dative', 'Singular', True), ('εὐθᾰνᾰσῐ́ᾱ', 'εὐθᾰνᾰσῐ́', 'εὐθανασι', '', '', 'ᾱν', 'αν', 'εὐθᾰνᾰσῐ́ᾱν', 'εὐθανασιαν', ('f',), 'Accusative', 'Singular', True), ('εὐθᾰνᾰσῐ́ᾱ', 'εὐθᾰνᾰσῐ́', 'εὐθανασι', '', '', 'ᾱ', 'α', 'εὐθᾰνᾰσῐ́ᾱ', 'εὐθανασια', ('f',), 'Vocative', 'Singular', True), ('εὐθεῖᾰ', 'εὐθεῖ', 'εὐθει', '', '', 'ᾰ', 'α', 'εὐθεῖᾰ', 'εὐθεια', ('f',), 'Nominative', 'Singular', True), ('εὐθεῖᾰ', 'εὐθεῖ', 'εὐθει', '', '', 'ᾱ', 'α', 'εὐθείᾱ', 'εὐθεια', ('f',), 'Nominative', 'Dual', False), ('εὐθεῖᾰ', 'εὐθεῖ', 'εὐθει', '', '', 'αι', 'αι', 'εὐθεῖαι', 'εὐθειαι', ('f',), 'Nominative', 'Plural', True), ('εὐθεῖᾰ', 'εὐθεῖ', 'εὐθει', '', '', 'ᾱς', 'ας', 'εὐθείᾱς', 'εὐθειας', ('f',), 'Genitive', 'Singular', False), ('εὐθεῖᾰ', 'εὐθεῖ', 'εὐθει', '', '', 'αιν', 'αιν', 'εὐθείαιν', 'εὐθειαιν', ('f',), 'Genitive', 'Dual', False), ('εὐθεῖᾰ', 'εὐθεῖ', 'εὐθει', '', '', 'ῶν', 'ων', 'εὐθειῶν', 'εὐθειων', ('f',), 'Genitive', 'Plural', False), ('εὐθεῖᾰ', 'εὐθεῖ', 'εὐθει', '', '', 'ίᾳ', 'ιᾳ', 'εὐθείᾳ', 'εὐθειᾳ', ('f',), 'Dative', 'Singular', False), ('εὐθεῖᾰ', 'εὐθεῖ', 'εὐθει', '', '', 'αιν', 'αιν', 'εὐθείαιν', 'εὐθειαιν', ('f',), 'Dative', 'Dual', False), ('εὐθεῖᾰ', 'εὐθεῖ', 'εὐθει', '', '', 'αις', 'αις', 'εὐθείαις', 'εὐθειαις', ('f',), 'Dative', 'Plural', False), ('εὐθεῖᾰ', 'εὐθεῖ', 'εὐθει', '', '', 'ᾰν', 'αν', 'εὐθεῖᾰν', 'εὐθειαν', ('f',), 'Accusative', 'Singular', True), ('εὐθεῖᾰ', 'εὐθεῖ', 'εὐθει', '', '', 'ᾱ', 'α', 'εὐθείᾱ', 'εὐθεια', ('f',), 'Accusative', 'Dual', False), ('εὐθεῖᾰ', 'εὐθεῖ', 'εὐθει', '', '', 'ᾱς', 'ας', 'εὐθείᾱς', 'εὐθειας', ('f',), 'Accusative', 'Plural', False), ('εὐθεῖᾰ', 'εὐθεῖ', 'εὐθει', '', '', 'ᾰ', 'α', 'εὐθεῖᾰ', 'εὐθεια', ('f',), 'Vocative', 'Singular', True), ('εὐθεῖᾰ', 'εὐθεῖ', 'εὐθει', '', '', 'ᾱ', 'α', 'εὐθείᾱ', 'εὐθεια', ('f',), 'Vocative', 'Dual', False), ('εὐθεῖᾰ', 'εὐθεῖ', 'εὐθει', '', '', 'αι', 'αι', 'εὐθεῖαι', 'εὐθειαι', ('f',), 'Vocative', 'Plural', True), ('εὐθῡμῐ́ᾱ', 'εὐθῡμῐ́', 'εὐθυμι', '', '', 'ᾱ', 'α', 'εὐθῡμῐ́ᾱ', 'εὐθυμια', ('f',), 'Nominative', 'Singular', True), ('εὐθῡμῐ́ᾱ', 'εὐθῡμῐ́', 'εὐθυμι', '', '', 'ᾱ', 'α', 'εὐθῡμῐ́ᾱ', 'εὐθυμια', ('f',), 'Nominative', 'Dual', True), ('εὐθῡμῐ́ᾱ', 'εὐθῡμῐ́', 'εὐθυμι', '', '', 'αι', 'αι', 'εὐθῡμῐ́αι', 'εὐθυμιαι', ('f',), 'Nominative', 'Plural', True), ('εὐθῡμῐ́ᾱ', 'εὐθῡμῐ́', 'εὐθυμι', '', '', 'ᾱς', 'ας', 'εὐθῡμῐ́ᾱς', 'εὐθυμιας', ('f',), 'Genitive', 'Singular', True), ('εὐθῡμῐ́ᾱ', 'εὐθῡμῐ́', 'εὐθυμι', '', '', 'αιν', 'αιν', 'εὐθῡμῐ́αιν', 'εὐθυμιαιν', ('f',), 'Genitive', 'Dual', True), ('εὐθῡμῐ́ᾱ', 'εὐθῡμῐ́', 'εὐθυμι', '', '', 'ῶν', 'ων', 'εὐθῡμῐῶν', 'εὐθυμιων', ('f',), 'Genitive', 'Plural', False), ('εὐθῡμῐ́ᾱ', 'εὐθῡμῐ́', 'εὐθυμι', '', '', 'ᾳ', 'ᾳ', 'εὐθῡμῐ́ᾳ', 'εὐθυμιᾳ', ('f',), 'Dative', 'Singular', True), ('εὐθῡμῐ́ᾱ', 'εὐθῡμῐ́', 'εὐθυμι', '', '', 'αιν', 'αιν', 'εὐθῡμῐ́αιν', 'εὐθυμιαιν', ('f',), 'Dative', 'Dual', True), ('εὐθῡμῐ́ᾱ', 'εὐθῡμῐ́', 'εὐθυμι', '', '', 'αις', 'αις', 'εὐθῡμῐ́αις', 'εὐθυμιαις', ('f',), 'Dative', 'Plural', True), ('εὐθῡμῐ́ᾱ', 'εὐθῡμῐ́', 'εὐθυμι', '', '', 'ᾱν', 'αν', 'εὐθῡμῐ́ᾱν', 'εὐθυμιαν', ('f',), 'Accusative', 'Singular', True), ('εὐθῡμῐ́ᾱ', 'εὐθῡμῐ́', 'εὐθυμι', '', '', 'ᾱ', 'α', 'εὐθῡμῐ́ᾱ', 'εὐθυμια', ('f',), 'Accusative', 'Dual', True), ('εὐθῡμῐ́ᾱ', 'εὐθῡμῐ́', 'εὐθυμι', '', '', 'ᾱς', 'ας', 'εὐθῡμῐ́ᾱς', 'εὐθυμιας', ('f',), 'Accusative', 'Plural', True), ('εὐθῡμῐ́ᾱ', 'εὐθῡμῐ́', 'εὐθυμι', '', '', 'ᾱ', 'α', 'εὐθῡμῐ́ᾱ', 'εὐθυμια', ('f',), 'Vocative', 'Singular', True), ('εὐθῡμῐ́ᾱ', 'εὐθῡμῐ́', 'εὐθυμι', '', '', 'ᾱ', 'α', 'εὐθῡμῐ́ᾱ', 'εὐθυμια', ('f',), 'Vocative', 'Dual', True), ('εὐθῡμῐ́ᾱ', 'εὐθῡμῐ́', 'εὐθυμι', '', '', 'αι', 'αι', 'εὐθῡμῐ́αι', 'εὐθυμιαι', ('f',), 'Vocative', 'Plural', True), ('εὐθῡντηρῐ́ᾱ', 'εὐθῡντηρῐ́', 'εὐθυντηρι', '', '', 'ᾱ', 'α', 'εὐθῡντηρῐ́ᾱ', 'εὐθυντηρια', ('f',), 'Nominative', 'Singular', True), ('εὐθῡντηρῐ́ᾱ', 'εὐθῡντηρῐ́', 'εὐθυντηρι', '', '', 'ᾱ', 'α', 'εὐθῡντηρῐ́ᾱ', 'εὐθυντηρια', ('f',), 'Nominative', 'Dual', True), ('εὐθῡντηρῐ́ᾱ', 'εὐθῡντηρῐ́', 'εὐθυντηρι', '', '', 'αι', 'αι', 'εὐθῡντηρῐ́αι', 'εὐθυντηριαι', ('f',), 'Nominative', 'Plural', True), ('εὐθῡντηρῐ́ᾱ', 'εὐθῡντηρῐ́', 'εὐθυντηρι', '', '', 'ᾱς', 'ας', 'εὐθῡντηρῐ́ᾱς', 'εὐθυντηριας', ('f',), 'Genitive', 'Singular', True), ('εὐθῡντηρῐ́ᾱ', 'εὐθῡντηρῐ́', 'εὐθυντηρι', '', '', 'αιν', 'αιν', 'εὐθῡντηρῐ́αιν', 'εὐθυντηριαιν', ('f',), 'Genitive', 'Dual', True), ('εὐθῡντηρῐ́ᾱ', 'εὐθῡντηρῐ́', 'εὐθυντηρι', '', '', 'ῶν', 'ων', 'εὐθῡντηρῐῶν', 'εὐθυντηριων', ('f',), 'Genitive', 'Plural', False), ('εὐθῡντηρῐ́ᾱ', 'εὐθῡντηρῐ́', 'εὐθυντηρι', '', '', 'ᾳ', 'ᾳ', 'εὐθῡντηρῐ́ᾳ', 'εὐθυντηριᾳ', ('f',), 'Dative', 'Singular', True), ('εὐθῡντηρῐ́ᾱ', 'εὐθῡντηρῐ́', 'εὐθυντηρι', '', '', 'αιν', 'αιν', 'εὐθῡντηρῐ́αιν', 'εὐθυντηριαιν', ('f',), 'Dative', 'Dual', True), ('εὐθῡντηρῐ́ᾱ', 'εὐθῡντηρῐ́', 'εὐθυντηρι', '', '', 'αις', 'αις', 'εὐθῡντηρῐ́αις', 'εὐθυντηριαις', ('f',), 'Dative', 'Plural', True), ('εὐθῡντηρῐ́ᾱ', 'εὐθῡντηρῐ́', 'εὐθυντηρι', '', '', 'ᾱν', 'αν', 'εὐθῡντηρῐ́ᾱν', 'εὐθυντηριαν', ('f',), 'Accusative', 'Singular', True), ('εὐθῡντηρῐ́ᾱ', 'εὐθῡντηρῐ́', 'εὐθυντηρι', '', '', 'ᾱ', 'α', 'εὐθῡντηρῐ́ᾱ', 'εὐθυντηρια', ('f',), 'Accusative', 'Dual', True), ('εὐθῡντηρῐ́ᾱ', 'εὐθῡντηρῐ́', 'εὐθυντηρι', '', '', 'ᾱς', 'ας', 'εὐθῡντηρῐ́ᾱς', 'εὐθυντηριας', ('f',), 'Accusative', 'Plural', True), ('εὐθῡντηρῐ́ᾱ', 'εὐθῡντηρῐ́', 'εὐθυντηρι', '', '', 'ᾱ', 'α', 'εὐθῡντηρῐ́ᾱ', 'εὐθυντηρια', ('f',), 'Vocative', 'Singular', True), ('εὐθῡντηρῐ́ᾱ', 'εὐθῡντηρῐ́', 'εὐθυντηρι', '', '', 'ᾱ', 'α', 'εὐθῡντηρῐ́ᾱ', 'εὐθυντηρια', ('f',), 'Vocative', 'Dual', True), ('εὐθῡντηρῐ́ᾱ', 'εὐθῡντηρῐ́', 'εὐθυντηρι', '', '', 'αι', 'αι', 'εὐθῡντηρῐ́αι', 'εὐθυντηριαι', ('f',), 'Vocative', 'Plural', True), ('εὐκῑνησῐ́ᾱ', 'εὐκῑνησῐ́', 'εὐκινησι', '', '', 'ᾱ', 'α', 'εὐκῑνησῐ́ᾱ', 'εὐκινησια', ('f',), 'Nominative', 'Singular', True), ('εὐκῑνησῐ́ᾱ', 'εὐκῑνησῐ́', 'εὐκινησι', '', '', 'ᾱ', 'α', 'εὐκῑνησῐ́ᾱ', 'εὐκινησια', ('f',), 'Nominative', 'Dual', True), ('εὐκῑνησῐ́ᾱ', 'εὐκῑνησῐ́', 'εὐκινησι', '', '', 'αι', 'αι', 'εὐκῑνησῐ́αι', 'εὐκινησιαι', ('f',), 'Nominative', 'Plural', True), ('εὐκῑνησῐ́ᾱ', 'εὐκῑνησῐ́', 'εὐκινησι', '', '', 'ᾱς', 'ας', 'εὐκῑνησῐ́ᾱς', 'εὐκινησιας', ('f',), 'Genitive', 'Singular', True), ('εὐκῑνησῐ́ᾱ', 'εὐκῑνησῐ́', 'εὐκινησι', '', '', 'αιν', 'αιν', 'εὐκῑνησῐ́αιν', 'εὐκινησιαιν', ('f',), 'Genitive', 'Dual', True), ('εὐκῑνησῐ́ᾱ', 'εὐκῑνησῐ́', 'εὐκινησι', '', '', 'ῶν', 'ων', 'εὐκῑνησῐῶν', 'εὐκινησιων', ('f',), 'Genitive', 'Plural', False), ('εὐκῑνησῐ́ᾱ', 'εὐκῑνησῐ́', 'εὐκινησι', '', '', 'ᾳ', 'ᾳ', 'εὐκῑνησῐ́ᾳ', 'εὐκινησιᾳ', ('f',), 'Dative', 'Singular', True), ('εὐκῑνησῐ́ᾱ', 'εὐκῑνησῐ́', 'εὐκινησι', '', '', 'αιν', 'αιν', 'εὐκῑνησῐ́αιν', 'εὐκινησιαιν', ('f',), 'Dative', 'Dual', True), ('εὐκῑνησῐ́ᾱ', 'εὐκῑνησῐ́', 'εὐκινησι', '', '', 'αις', 'αις', 'εὐκῑνησῐ́αις', 'εὐκινησιαις', ('f',), 'Dative', 'Plural', True), ('εὐκῑνησῐ́ᾱ', 'εὐκῑνησῐ́', 'εὐκινησι', '', '', 'ᾱν', 'αν', 'εὐκῑνησῐ́ᾱν', 'εὐκινησιαν', ('f',), 'Accusative', 'Singular', True), ('εὐκῑνησῐ́ᾱ', 'εὐκῑνησῐ́', 'εὐκινησι', '', '', 'ᾱ', 'α', 'εὐκῑνησῐ́ᾱ', 'εὐκινησια', ('f',), 'Accusative', 'Dual', True), ('εὐκῑνησῐ́ᾱ', 'εὐκῑνησῐ́', 'εὐκινησι', '', '', 'ᾱς', 'ας', 'εὐκῑνησῐ́ᾱς', 'εὐκινησιας', ('f',), 'Accusative', 'Plural', True), ('εὐκῑνησῐ́ᾱ', 'εὐκῑνησῐ́', 'εὐκινησι', '', '', 'ᾱ', 'α', 'εὐκῑνησῐ́ᾱ', 'εὐκινησια', ('f',), 'Vocative', 'Singular', True), ('εὐκῑνησῐ́ᾱ', 'εὐκῑνησῐ́', 'εὐκινησι', '', '', 'ᾱ', 'α', 'εὐκῑνησῐ́ᾱ', 'εὐκινησια', ('f',), 'Vocative', 'Dual', True), ('εὐκῑνησῐ́ᾱ', 'εὐκῑνησῐ́', 'εὐκινησι', '', '', 'αι', 'αι', 'εὐκῑνησῐ́αι', 'εὐκινησιαι', ('f',), 'Vocative', 'Plural', True), ('εὐκτῐκή', 'εὐκτῐκ', 'εὐκτικ', '', '', 'ή', 'η', 'εὐκτῐκή', 'εὐκτικη', ('f',), 'Nominative', 'Singular', True), ('εὐκτῐκή', 'εὐκτῐκ', 'εὐκτικ', '', '', 'ᾱ́', 'α', 'εὐκτῐκᾱ́', 'εὐκτικα', ('f',), 'Nominative', 'Dual', True), ('εὐκτῐκή', 'εὐκτῐκ', 'εὐκτικ', '', '', 'αί', 'αι', 'εὐκτῐκαί', 'εὐκτικαι', ('f',), 'Nominative', 'Plural', True), ('εὐκτῐκή', 'εὐκτῐκ', 'εὐκτικ', '', '', 'ῆς', 'ης', 'εὐκτῐκῆς', 'εὐκτικης', ('f',), 'Genitive', 'Singular', True), ('εὐκτῐκή', 'εὐκτῐκ', 'εὐκτικ', '', '', 'αῖν', 'αιν', 'εὐκτῐκαῖν', 'εὐκτικαιν', ('f',), 'Genitive', 'Dual', True), ('εὐκτῐκή', 'εὐκτῐκ', 'εὐκτικ', '', '', 'ῶν', 'ων', 'εὐκτῐκῶν', 'εὐκτικων', ('f',), 'Genitive', 'Plural', True), ('εὐκτῐκή', 'εὐκτῐκ', 'εὐκτικ', '', '', 'ῇ', 'ῃ', 'εὐκτῐκῇ', 'εὐκτικῃ', ('f',), 'Dative', 'Singular', True), ('εὐκτῐκή', 'εὐκτῐκ', 'εὐκτικ', '', '', 'αῖν', 'αιν', 'εὐκτῐκαῖν', 'εὐκτικαιν', ('f',), 'Dative', 'Dual', True), ('εὐκτῐκή', 'εὐκτῐκ', 'εὐκτικ', '', '', 'αῖς', 'αις', 'εὐκτῐκαῖς', 'εὐκτικαις', ('f',), 'Dative', 'Plural', True), ('εὐκτῐκή', 'εὐκτῐκ', 'εὐκτικ', '', '', 'ήν', 'ην', 'εὐκτῐκήν', 'εὐκτικην', ('f',), 'Accusative', 'Singular', True), ('εὐκτῐκή', 'εὐκτῐκ', 'εὐκτικ', '', '', 'ᾱ́', 'α', 'εὐκτῐκᾱ́', 'εὐκτικα', ('f',), 'Accusative', 'Dual', True), ('εὐκτῐκή', 'εὐκτῐκ', 'εὐκτικ', '', '', 'ᾱ́ς', 'ας', 'εὐκτῐκᾱ́ς', 'εὐκτικας', ('f',), 'Accusative', 'Plural', True), ('εὐκτῐκή', 'εὐκτῐκ', 'εὐκτικ', '', '', 'ή', 'η', 'εὐκτῐκή', 'εὐκτικη', ('f',), 'Vocative', 'Singular', True), ('εὐκτῐκή', 'εὐκτῐκ', 'εὐκτικ', '', '', 'ᾱ́', 'α', 'εὐκτῐκᾱ́', 'εὐκτικα', ('f',), 'Vocative', 'Dual', True), ('εὐκτῐκή', 'εὐκτῐκ', 'εὐκτικ', '', '', 'αί', 'αι', 'εὐκτῐκαί', 'εὐκτικαι', ('f',), 'Vocative', 'Plural', True), ('εὐλή', 'εὐλ', 'εὐλ', '', '', 'ή', 'η', 'εὐλή', 'εὐλη', ('f',), 'Nominative', 'Singular', True), ('εὐλή', 'εὐλ', 'εὐλ', '', '', 'ᾱ́', 'α', 'εὐλᾱ́', 'εὐλα', ('f',), 'Nominative', 'Dual', True), ('εὐλή', 'εὐλ', 'εὐλ', '', '', 'αί', 'αι', 'εὐλαί', 'εὐλαι', ('f',), 'Nominative', 'Plural', True), ('εὐλή', 'εὐλ', 'εὐλ', '', '', 'ῆς', 'ης', 'εὐλῆς', 'εὐλης', ('f',), 'Genitive', 'Singular', True), ('εὐλή', 'εὐλ', 'εὐλ', '', '', 'αῖν', 'αιν', 'εὐλαῖν', 'εὐλαιν', ('f',), 'Genitive', 'Dual', True), ('εὐλή', 'εὐλ', 'εὐλ', '', '', 'ῶν', 'ων', 'εὐλῶν', 'εὐλων', ('f',), 'Genitive', 'Plural', True), ('εὐλή', 'εὐλ', 'εὐλ', '', '', 'ῇ', 'ῃ', 'εὐλῇ', 'εὐλῃ', ('f',), 'Dative', 'Singular', True), ('εὐλή', 'εὐλ', 'εὐλ', '', '', 'αῖν', 'αιν', 'εὐλαῖν', 'εὐλαιν', ('f',), 'Dative', 'Dual', True), ('εὐλή', 'εὐλ', 'εὐλ', '', '', 'αῖς', 'αις', 'εὐλαῖς', 'εὐλαις', ('f',), 'Dative', 'Plural', True), ('εὐλή', 'εὐλ', 'εὐλ', '', '', 'ήν', 'ην', 'εὐλήν', 'εὐλην', ('f',), 'Accusative', 'Singular', True), ('εὐλή', 'εὐλ', 'εὐλ', '', '', 'ᾱ́', 'α', 'εὐλᾱ́', 'εὐλα', ('f',), 'Accusative', 'Dual', True), ('εὐλή', 'εὐλ', 'εὐλ', '', '', 'ᾱ́ς', 'ας', 'εὐλᾱ́ς', 'εὐλας', ('f',), 'Accusative', 'Plural', True), ('εὐλή', 'εὐλ', 'εὐλ', '', '', 'ή', 'η', 'εὐλή', 'εὐλη', ('f',), 'Vocative', 'Singular', True), ('εὐλή', 'εὐλ', 'εὐλ', '', '', 'ᾱ́', 'α', 'εὐλᾱ́', 'εὐλα', ('f',), 'Vocative', 'Dual', True), ('εὐλή', 'εὐλ', 'εὐλ', '', '', 'αί', 'αι', 'εὐλαί', 'εὐλαι', ('f',), 'Vocative', 'Plural', True), ('εὐλογῐ́ᾱ', 'εὐλογῐ́', 'εὐλογι', '', '', 'ᾱ', 'α', 'εὐλογῐ́ᾱ', 'εὐλογια', ('f',), 'Nominative', 'Singular', True), ('εὐλογῐ́ᾱ', 'εὐλογῐ́', 'εὐλογι', '', '', 'ᾱ', 'α', 'εὐλογῐ́ᾱ', 'εὐλογια', ('f',), 'Nominative', 'Dual', True), ('εὐλογῐ́ᾱ', 'εὐλογῐ́', 'εὐλογι', '', '', 'αι', 'αι', 'εὐλογῐ́αι', 'εὐλογιαι', ('f',), 'Nominative', 'Plural', True), ('εὐλογῐ́ᾱ', 'εὐλογῐ́', 'εὐλογι', '', '', 'ᾱς', 'ας', 'εὐλογῐ́ᾱς', 'εὐλογιας', ('f',), 'Genitive', 'Singular', True), ('εὐλογῐ́ᾱ', 'εὐλογῐ́', 'εὐλογι', '', '', 'αιν', 'αιν', 'εὐλογῐ́αιν', 'εὐλογιαιν', ('f',), 'Genitive', 'Dual', True), ('εὐλογῐ́ᾱ', 'εὐλογῐ́', 'εὐλογι', '', '', 'ῶν', 'ων', 'εὐλογῐῶν', 'εὐλογιων', ('f',), 'Genitive', 'Plural', False), ('εὐλογῐ́ᾱ', 'εὐλογῐ́', 'εὐλογι', '', '', 'ᾳ', 'ᾳ', 'εὐλογῐ́ᾳ', 'εὐλογιᾳ', ('f',), 'Dative', 'Singular', True), ('εὐλογῐ́ᾱ', 'εὐλογῐ́', 'εὐλογι', '', '', 'αιν', 'αιν', 'εὐλογῐ́αιν', 'εὐλογιαιν', ('f',), 'Dative', 'Dual', True), ('εὐλογῐ́ᾱ', 'εὐλογῐ́', 'εὐλογι', '', '', 'αις', 'αις', 'εὐλογῐ́αις', 'εὐλογιαις', ('f',), 'Dative', 'Plural', True), ('εὐλογῐ́ᾱ', 'εὐλογῐ́', 'εὐλογι', '', '', 'ᾱν', 'αν', 'εὐλογῐ́ᾱν', 'εὐλογιαν', ('f',), 'Accusative', 'Singular', True), ('εὐλογῐ́ᾱ', 'εὐλογῐ́', 'εὐλογι', '', '', 'ᾱ', 'α', 'εὐλογῐ́ᾱ', 'εὐλογια', ('f',), 'Accusative', 'Dual', True), ('εὐλογῐ́ᾱ', 'εὐλογῐ́', 'εὐλογι', '', '', 'ᾱς', 'ας', 'εὐλογῐ́ᾱς', 'εὐλογιας', ('f',), 'Accusative', 'Plural', True), ('εὐλογῐ́ᾱ', 'εὐλογῐ́', 'εὐλογι', '', '', 'ᾱ', 'α', 'εὐλογῐ́ᾱ', 'εὐλογια', ('f',), 'Vocative', 'Singular', True), ('εὐλογῐ́ᾱ', 'εὐλογῐ́', 'εὐλογι', '', '', 'ᾱ', 'α', 'εὐλογῐ́ᾱ', 'εὐλογια', ('f',), 'Vocative', 'Dual', True), ('εὐλογῐ́ᾱ', 'εὐλογῐ́', 'εὐλογι', '', '', 'αι', 'αι', 'εὐλογῐ́αι', 'εὐλογιαι', ('f',), 'Vocative', 'Plural', True), ('εὐνή', 'εὐν', 'εὐν', '', '', 'ή', 'η', 'εὐνή', 'εὐνη', ('f',), 'Nominative', 'Singular', True), ('εὐνή', 'εὐν', 'εὐν', '', '', 'ᾱ́', 'α', 'εὐνᾱ́', 'εὐνα', ('f',), 'Nominative', 'Dual', True), ('εὐνή', 'εὐν', 'εὐν', '', '', 'αί', 'αι', 'εὐναί', 'εὐναι', ('f',), 'Nominative', 'Plural', True), ('εὐνή', 'εὐν', 'εὐν', '', '', 'ῆς', 'ης', 'εὐνῆς', 'εὐνης', ('f',), 'Genitive', 'Singular', True), ('εὐνή', 'εὐν', 'εὐν', '', '', 'αῖν', 'αιν', 'εὐναῖν', 'εὐναιν', ('f',), 'Genitive', 'Dual', True), ('εὐνή', 'εὐν', 'εὐν', '', '', 'ῆφι', 'ηφι', 'εὐνῆφι', 'εὐνηφι', ('f',), 'Genitive', 'Plural', True), ('εὐνή', 'εὐν', 'εὐν', '', '', 'ῇ', 'ῃ', 'εὐνῇ', 'εὐνῃ', ('f',), 'Dative', 'Singular', True), ('εὐνή', 'εὐν', 'εὐν', '', '', 'αῖν', 'αιν', 'εὐναῖν', 'εὐναιν', ('f',), 'Dative', 'Dual', True), ('εὐνή', 'εὐν', 'εὐν', '', '', 'αῖς', 'αις', 'εὐναῖς', 'εὐναις', ('f',), 'Dative', 'Plural', True), ('εὐνή', 'εὐν', 'εὐν', '', '', 'ήν', 'ην', 'εὐνήν', 'εὐνην', ('f',), 'Accusative', 'Singular', True), ('εὐνή', 'εὐν', 'εὐν', '', '', 'ᾱ́', 'α', 'εὐνᾱ́', 'εὐνα', ('f',), 'Accusative', 'Dual', True), ('εὐνή', 'εὐν', 'εὐν', '', '', 'ᾱ́ς', 'ας', 'εὐνᾱ́ς', 'εὐνας', ('f',), 'Accusative', 'Plural', True), ('εὐνή', 'εὐν', 'εὐν', '', '', 'ή', 'η', 'εὐνή', 'εὐνη', ('f',), 'Vocative', 'Singular', True), ('εὐνή', 'εὐν', 'εὐν', '', '', 'ᾱ́', 'α', 'εὐνᾱ́', 'εὐνα', ('f',), 'Vocative', 'Dual', True), ('εὐνή', 'εὐν', 'εὐν', '', '', 'αί', 'αι', 'εὐναί', 'εὐναι', ('f',), 'Vocative', 'Plural', True), ('εὐπαιδευσῐ́ᾱ', 'εὐπαιδευσῐ́', 'εὐπαιδευσι', '', '', 'ᾱ', 'α', 'εὐπαιδευσῐ́ᾱ', 'εὐπαιδευσια', ('f',), 'Nominative', 'Singular', True), ('εὐπαιδευσῐ́ᾱ', 'εὐπαιδευσῐ́', 'εὐπαιδευσι', '', '', 'ᾱ', 'α', 'εὐπαιδευσῐ́ᾱ', 'εὐπαιδευσια', ('f',), 'Nominative', 'Dual', True), ('εὐπαιδευσῐ́ᾱ', 'εὐπαιδευσῐ́', 'εὐπαιδευσι', '', '', 'αι', 'αι', 'εὐπαιδευσῐ́αι', 'εὐπαιδευσιαι', ('f',), 'Nominative', 'Plural', True), ('εὐπαιδευσῐ́ᾱ', 'εὐπαιδευσῐ́', 'εὐπαιδευσι', '', '', 'ᾱς', 'ας', 'εὐπαιδευσῐ́ᾱς', 'εὐπαιδευσιας', ('f',), 'Genitive', 'Singular', True), ('εὐπαιδευσῐ́ᾱ', 'εὐπαιδευσῐ́', 'εὐπαιδευσι', '', '', 'αιν', 'αιν', 'εὐπαιδευσῐ́αιν', 'εὐπαιδευσιαιν', ('f',), 'Genitive', 'Dual', True), ('εὐπαιδευσῐ́ᾱ', 'εὐπαιδευσῐ́', 'εὐπαιδευσι', '', '', 'ῶν', 'ων', 'εὐπαιδευσῐῶν', 'εὐπαιδευσιων', ('f',), 'Genitive', 'Plural', False), ('εὐπαιδευσῐ́ᾱ', 'εὐπαιδευσῐ́', 'εὐπαιδευσι', '', '', 'ᾳ', 'ᾳ', 'εὐπαιδευσῐ́ᾳ', 'εὐπαιδευσιᾳ', ('f',), 'Dative', 'Singular', True), ('εὐπαιδευσῐ́ᾱ', 'εὐπαιδευσῐ́', 'εὐπαιδευσι', '', '', 'αιν', 'αιν', 'εὐπαιδευσῐ́αιν', 'εὐπαιδευσιαιν', ('f',), 'Dative', 'Dual', True), ('εὐπαιδευσῐ́ᾱ', 'εὐπαιδευσῐ́', 'εὐπαιδευσι', '', '', 'αις', 'αις', 'εὐπαιδευσῐ́αις', 'εὐπαιδευσιαις', ('f',), 'Dative', 'Plural', True), ('εὐπαιδευσῐ́ᾱ', 'εὐπαιδευσῐ́', 'εὐπαιδευσι', '', '', 'ᾱν', 'αν', 'εὐπαιδευσῐ́ᾱν', 'εὐπαιδευσιαν', ('f',), 'Accusative', 'Singular', True), ('εὐπαιδευσῐ́ᾱ', 'εὐπαιδευσῐ́', 'εὐπαιδευσι', '', '', 'ᾱ', 'α', 'εὐπαιδευσῐ́ᾱ', 'εὐπαιδευσια', ('f',), 'Accusative', 'Dual', True), ('εὐπαιδευσῐ́ᾱ', 'εὐπαιδευσῐ́', 'εὐπαιδευσι', '', '', 'ᾱς', 'ας', 'εὐπαιδευσῐ́ᾱς', 'εὐπαιδευσιας', ('f',), 'Accusative', 'Plural', True), ('εὐπαιδευσῐ́ᾱ', 'εὐπαιδευσῐ́', 'εὐπαιδευσι', '', '', 'ᾱ', 'α', 'εὐπαιδευσῐ́ᾱ', 'εὐπαιδευσια', ('f',), 'Vocative', 'Singular', True), ('εὐπαιδευσῐ́ᾱ', 'εὐπαιδευσῐ́', 'εὐπαιδευσι', '', '', 'ᾱ', 'α', 'εὐπαιδευσῐ́ᾱ', 'εὐπαιδευσια', ('f',), 'Vocative', 'Dual', True), ('εὐπαιδευσῐ́ᾱ', 'εὐπαιδευσῐ́', 'εὐπαιδευσι', '', '', 'αι', 'αι', 'εὐπαιδευσῐ́αι', 'εὐπαιδευσιαι', ('f',), 'Vocative', 'Plural', True), ('εὐπορῐ́ᾱ', 'εὐπορῐ́', 'εὐπορι', '', '', 'ᾱ', 'α', 'εὐπορῐ́ᾱ', 'εὐπορια', ('f',), 'Nominative', 'Singular', True), ('εὐπορῐ́ᾱ', 'εὐπορῐ́', 'εὐπορι', '', '', 'ᾱ', 'α', 'εὐπορῐ́ᾱ', 'εὐπορια', ('f',), 'Nominative', 'Dual', True), ('εὐπορῐ́ᾱ', 'εὐπορῐ́', 'εὐπορι', '', '', 'αι', 'αι', 'εὐπορῐ́αι', 'εὐποριαι', ('f',), 'Nominative', 'Plural', True), ('εὐπορῐ́ᾱ', 'εὐπορῐ́', 'εὐπορι', '', '', 'ᾱς', 'ας', 'εὐπορῐ́ᾱς', 'εὐποριας', ('f',), 'Genitive', 'Singular', True), ('εὐπορῐ́ᾱ', 'εὐπορῐ́', 'εὐπορι', '', '', 'αιν', 'αιν', 'εὐπορῐ́αιν', 'εὐποριαιν', ('f',), 'Genitive', 'Dual', True), ('εὐπορῐ́ᾱ', 'εὐπορῐ́', 'εὐπορι', '', '', 'ῶν', 'ων', 'εὐπορῐῶν', 'εὐποριων', ('f',), 'Genitive', 'Plural', False), ('εὐπορῐ́ᾱ', 'εὐπορῐ́', 'εὐπορι', '', '', 'ᾳ', 'ᾳ', 'εὐπορῐ́ᾳ', 'εὐποριᾳ', ('f',), 'Dative', 'Singular', True), ('εὐπορῐ́ᾱ', 'εὐπορῐ́', 'εὐπορι', '', '', 'αιν', 'αιν', 'εὐπορῐ́αιν', 'εὐποριαιν', ('f',), 'Dative', 'Dual', True), ('εὐπορῐ́ᾱ', 'εὐπορῐ́', 'εὐπορι', '', '', 'αις', 'αις', 'εὐπορῐ́αις', 'εὐποριαις', ('f',), 'Dative', 'Plural', True), ('εὐπορῐ́ᾱ', 'εὐπορῐ́', 'εὐπορι', '', '', 'ᾱν', 'αν', 'εὐπορῐ́ᾱν', 'εὐποριαν', ('f',), 'Accusative', 'Singular', True), ('εὐπορῐ́ᾱ', 'εὐπορῐ́', 'εὐπορι', '', '', 'ᾱ', 'α', 'εὐπορῐ́ᾱ', 'εὐπορια', ('f',), 'Accusative', 'Dual', True), ('εὐπορῐ́ᾱ', 'εὐπορῐ́', 'εὐπορι', '', '', 'ᾱς', 'ας', 'εὐπορῐ́ᾱς', 'εὐποριας', ('f',), 'Accusative', 'Plural', True), ('εὐπορῐ́ᾱ', 'εὐπορῐ́', 'εὐπορι', '', '', 'ᾱ', 'α', 'εὐπορῐ́ᾱ', 'εὐπορια', ('f',), 'Vocative', 'Singular', True), ('εὐπορῐ́ᾱ', 'εὐπορῐ́', 'εὐπορι', '', '', 'ᾱ', 'α', 'εὐπορῐ́ᾱ', 'εὐπορια', ('f',), 'Vocative', 'Dual', True), ('εὐπορῐ́ᾱ', 'εὐπορῐ́', 'εὐπορι', '', '', 'αι', 'αι', 'εὐπορῐ́αι', 'εὐποριαι', ('f',), 'Vocative', 'Plural', True), ('εὐπρᾱξίᾱ', 'εὐπρᾱξί', 'εὐπραξι', '', '', 'ᾱ', 'α', 'εὐπρᾱξίᾱ', 'εὐπραξια', ('f',), 'Nominative', 'Singular', True), ('εὐπρᾱξίᾱ', 'εὐπρᾱξί', 'εὐπραξι', '', '', 'ᾱ', 'α', 'εὐπρᾱξίᾱ', 'εὐπραξια', ('f',), 'Nominative', 'Dual', True), ('εὐπρᾱξίᾱ', 'εὐπρᾱξί', 'εὐπραξι', '', '', 'αι', 'αι', 'εὐπρᾱξίαι', 'εὐπραξιαι', ('f',), 'Nominative', 'Plural', True), ('εὐπρᾱξίᾱ', 'εὐπρᾱξί', 'εὐπραξι', '', '', 'ᾱς', 'ας', 'εὐπρᾱξίᾱς', 'εὐπραξιας', ('f',), 'Genitive', 'Singular', True), ('εὐπρᾱξίᾱ', 'εὐπρᾱξί', 'εὐπραξι', '', '', 'αιν', 'αιν', 'εὐπρᾱξίαιν', 'εὐπραξιαιν', ('f',), 'Genitive', 'Dual', True), ('εὐπρᾱξίᾱ', 'εὐπρᾱξί', 'εὐπραξι', '', '', 'ῶν', 'ων', 'εὐπρᾱξιῶν', 'εὐπραξιων', ('f',), 'Genitive', 'Plural', False), ('εὐπρᾱξίᾱ', 'εὐπρᾱξί', 'εὐπραξι', '', '', 'ᾳ', 'ᾳ', 'εὐπρᾱξίᾳ', 'εὐπραξιᾳ', ('f',), 'Dative', 'Singular', True), ('εὐπρᾱξίᾱ', 'εὐπρᾱξί', 'εὐπραξι', '', '', 'αιν', 'αιν', 'εὐπρᾱξίαιν', 'εὐπραξιαιν', ('f',), 'Dative', 'Dual', True), ('εὐπρᾱξίᾱ', 'εὐπρᾱξί', 'εὐπραξι', '', '', 'αις', 'αις', 'εὐπρᾱξίαις', 'εὐπραξιαις', ('f',), 'Dative', 'Plural', True), ('εὐπρᾱξίᾱ', 'εὐπρᾱξί', 'εὐπραξι', '', '', 'ᾱν', 'αν', 'εὐπρᾱξίᾱν', 'εὐπραξιαν', ('f',), 'Accusative', 'Singular', True), ('εὐπρᾱξίᾱ', 'εὐπρᾱξί', 'εὐπραξι', '', '', 'ᾱ', 'α', 'εὐπρᾱξίᾱ', 'εὐπραξια', ('f',), 'Accusative', 'Dual', True), ('εὐπρᾱξίᾱ', 'εὐπρᾱξί', 'εὐπραξι', '', '', 'ᾱς', 'ας', 'εὐπρᾱξίᾱς', 'εὐπραξιας', ('f',), 'Accusative', 'Plural', True), ('εὐπρᾱξίᾱ', 'εὐπρᾱξί', 'εὐπραξι', '', '', 'ᾱ', 'α', 'εὐπρᾱξίᾱ', 'εὐπραξια', ('f',), 'Vocative', 'Singular', True), ('εὐπρᾱξίᾱ', 'εὐπρᾱξί', 'εὐπραξι', '', '', 'ᾱ', 'α', 'εὐπρᾱξίᾱ', 'εὐπραξια', ('f',), 'Vocative', 'Dual', True), ('εὐπρᾱξίᾱ', 'εὐπρᾱξί', 'εὐπραξι', '', '', 'αι', 'αι', 'εὐπρᾱξίαι', 'εὐπραξιαι', ('f',), 'Vocative', 'Plural', True), ('εὐρημοσῠ́νη', 'εὐρημοσῠ́ν', 'εὐρημοσυν', '', '', 'η', 'η', 'εὐρημοσῠ́νη', 'εὐρημοσυνη', ('f',), 'Nominative', 'Singular', True), ('εὐρημοσῠ́νη', 'εὐρημοσῠ́ν', 'εὐρημοσυν', '', '', 'ᾱ', 'α', 'εὐρημοσῠ́νᾱ', 'εὐρημοσυνα', ('f',), 'Nominative', 'Dual', True), ('εὐρημοσῠ́νη', 'εὐρημοσῠ́ν', 'εὐρημοσυν', '', '', 'αι', 'αι', 'εὐρημοσῠ́ναι', 'εὐρημοσυναι', ('f',), 'Nominative', 'Plural', True), ('εὐρημοσῠ́νη', 'εὐρημοσῠ́ν', 'εὐρημοσυν', '', '', 'ης', 'ης', 'εὐρημοσῠ́νης', 'εὐρημοσυνης', ('f',), 'Genitive', 'Singular', True), ('εὐρημοσῠ́νη', 'εὐρημοσῠ́ν', 'εὐρημοσυν', '', '', 'αιν', 'αιν', 'εὐρημοσῠ́ναιν', 'εὐρημοσυναιν', ('f',), 'Genitive', 'Dual', True), ('εὐρημοσῠ́νη', 'εὐρημοσῠ́ν', 'εὐρημοσυν', '', '', 'ῶν', 'ων', 'εὐρημοσῠνῶν', 'εὐρημοσυνων', ('f',), 'Genitive', 'Plural', False), ('εὐρημοσῠ́νη', 'εὐρημοσῠ́ν', 'εὐρημοσυν', '', '', 'ῃ', 'ῃ', 'εὐρημοσῠ́νῃ', 'εὐρημοσυνῃ', ('f',), 'Dative', 'Singular', True), ('εὐρημοσῠ́νη', 'εὐρημοσῠ́ν', 'εὐρημοσυν', '', '', 'αιν', 'αιν', 'εὐρημοσῠ́ναιν', 'εὐρημοσυναιν', ('f',), 'Dative', 'Dual', True), ('εὐρημοσῠ́νη', 'εὐρημοσῠ́ν', 'εὐρημοσυν', '', '', 'αις', 'αις', 'εὐρημοσῠ́ναις', 'εὐρημοσυναις', ('f',), 'Dative', 'Plural', True), ('εὐρημοσῠ́νη', 'εὐρημοσῠ́ν', 'εὐρημοσυν', '', '', 'ην', 'ην', 'εὐρημοσῠ́νην', 'εὐρημοσυνην', ('f',), 'Accusative', 'Singular', True), ('εὐρημοσῠ́νη', 'εὐρημοσῠ́ν', 'εὐρημοσυν', '', '', 'ᾱ', 'α', 'εὐρημοσῠ́νᾱ', 'εὐρημοσυνα', ('f',), 'Accusative', 'Dual', True), ('εὐρημοσῠ́νη', 'εὐρημοσῠ́ν', 'εὐρημοσυν', '', '', 'ᾱς', 'ας', 'εὐρημοσῠ́νᾱς', 'εὐρημοσυνας', ('f',), 'Accusative', 'Plural', True), ('εὐρημοσῠ́νη', 'εὐρημοσῠ́ν', 'εὐρημοσυν', '', '', 'η', 'η', 'εὐρημοσῠ́νη', 'εὐρημοσυνη', ('f',), 'Vocative', 'Singular', True), ('εὐρημοσῠ́νη', 'εὐρημοσῠ́ν', 'εὐρημοσυν', '', '', 'ᾱ', 'α', 'εὐρημοσῠ́νᾱ', 'εὐρημοσυνα', ('f',), 'Vocative', 'Dual', True), ('εὐρημοσῠ́νη', 'εὐρημοσῠ́ν', 'εὐρημοσυν', '', '', 'αι', 'αι', 'εὐρημοσῠ́ναι', 'εὐρημοσυναι', ('f',), 'Vocative', 'Plural', True), ('εὐρυθμίᾱ', 'εὐρυθμί', 'εὐρυθμι', '', '', 'ᾱ', 'α', 'εὐρυθμίᾱ', 'εὐρυθμια', ('f',), 'Nominative', 'Singular', True), ('εὐρυθμίᾱ', 'εὐρυθμί', 'εὐρυθμι', '', '', 'ᾱς', 'ας', 'εὐρυθμίᾱς', 'εὐρυθμιας', ('f',), 'Genitive', 'Singular', True), ('εὐρυθμίᾱ', 'εὐρυθμί', 'εὐρυθμι', '', '', 'ᾳ', 'ᾳ', 'εὐρυθμίᾳ', 'εὐρυθμιᾳ', ('f',), 'Dative', 'Singular', True), ('εὐρυθμίᾱ', 'εὐρυθμί', 'εὐρυθμι', '', '', 'ᾱν', 'αν', 'εὐρυθμίᾱν', 'εὐρυθμιαν', ('f',), 'Accusative', 'Singular', True), ('εὐρυθμίᾱ', 'εὐρυθμί', 'εὐρυθμι', '', '', 'ᾱ', 'α', 'εὐρυθμίᾱ', 'εὐρυθμια', ('f',), 'Vocative', 'Singular', True), ('εὐσέβειᾰ', 'εὐσέβει', 'εὐσεβει', '', '', 'ᾰ', 'α', 'εὐσέβειᾰ', 'εὐσεβεια', ('f',), 'Nominative', 'Singular', True), ('εὐσέβειᾰ', 'εὐσέβει', 'εὐσεβει', '', '', 'ᾱ', 'α', 'εὐσεβείᾱ', 'εὐσεβεια', ('f',), 'Nominative', 'Dual', False), ('εὐσέβειᾰ', 'εὐσέβει', 'εὐσεβει', '', '', 'αι', 'αι', 'εὐσέβειαι', 'εὐσεβειαι', ('f',), 'Nominative', 'Plural', True), ('εὐσέβειᾰ', 'εὐσέβει', 'εὐσεβει', '', '', 'ᾱς', 'ας', 'εὐσεβείᾱς', 'εὐσεβειας', ('f',), 'Genitive', 'Singular', False), ('εὐσέβειᾰ', 'εὐσέβει', 'εὐσεβει', '', '', 'αιν', 'αιν', 'εὐσεβείαιν', 'εὐσεβειαιν', ('f',), 'Genitive', 'Dual', False), ('εὐσέβειᾰ', 'εὐσέβει', 'εὐσεβει', '', '', 'ῶν', 'ων', 'εὐσεβειῶν', 'εὐσεβειων', ('f',), 'Genitive', 'Plural', False), ('εὐσέβειᾰ', 'εὐσέβει', 'εὐσεβει', '', '', 'ίᾳ', 'ιᾳ', 'εὐσεβείᾳ', 'εὐσεβειᾳ', ('f',), 'Dative', 'Singular', False), ('εὐσέβειᾰ', 'εὐσέβει', 'εὐσεβει', '', '', 'αιν', 'αιν', 'εὐσεβείαιν', 'εὐσεβειαιν', ('f',), 'Dative', 'Dual', False), ('εὐσέβειᾰ', 'εὐσέβει', 'εὐσεβει', '', '', 'αις', 'αις', 'εὐσεβείαις', 'εὐσεβειαις', ('f',), 'Dative', 'Plural', False), ('εὐσέβειᾰ', 'εὐσέβει', 'εὐσεβει', '', '', 'ᾰν', 'αν', 'εὐσέβειᾰν', 'εὐσεβειαν', ('f',), 'Accusative', 'Singular', True), ('εὐσέβειᾰ', 'εὐσέβει', 'εὐσεβει', '', '', 'ᾱ', 'α', 'εὐσεβείᾱ', 'εὐσεβεια', ('f',), 'Accusative', 'Dual', False), ('εὐσέβειᾰ', 'εὐσέβει', 'εὐσεβει', '', '', 'ᾱς', 'ας', 'εὐσεβείᾱς', 'εὐσεβειας', ('f',), 'Accusative', 'Plural', False), ('εὐσέβειᾰ', 'εὐσέβει', 'εὐσεβει', '', '', 'ᾰ', 'α', 'εὐσέβειᾰ', 'εὐσεβεια', ('f',), 'Vocative', 'Singular', True), ('εὐσέβειᾰ', 'εὐσέβει', 'εὐσεβει', '', '', 'ᾱ', 'α', 'εὐσεβείᾱ', 'εὐσεβεια', ('f',), 'Vocative', 'Dual', False), ('εὐσέβειᾰ', 'εὐσέβει', 'εὐσεβει', '', '', 'αι', 'αι', 'εὐσέβειαι', 'εὐσεβειαι', ('f',), 'Vocative', 'Plural', True), ('εὐσχημοσῠ́νη', 'εὐσχημοσῠ́ν', 'εὐσχημοσυν', '', '', 'η', 'η', 'εὐσχημοσῠ́νη', 'εὐσχημοσυνη', ('f',), 'Nominative', 'Singular', True), ('εὐσχημοσῠ́νη', 'εὐσχημοσῠ́ν', 'εὐσχημοσυν', '', '', 'ᾱ', 'α', 'εὐσχημοσῠ́νᾱ', 'εὐσχημοσυνα', ('f',), 'Nominative', 'Dual', True), ('εὐσχημοσῠ́νη', 'εὐσχημοσῠ́ν', 'εὐσχημοσυν', '', '', 'αι', 'αι', 'εὐσχημοσῠ́ναι', 'εὐσχημοσυναι', ('f',), 'Nominative', 'Plural', True), ('εὐσχημοσῠ́νη', 'εὐσχημοσῠ́ν', 'εὐσχημοσυν', '', '', 'ης', 'ης', 'εὐσχημοσῠ́νης', 'εὐσχημοσυνης', ('f',), 'Genitive', 'Singular', True), ('εὐσχημοσῠ́νη', 'εὐσχημοσῠ́ν', 'εὐσχημοσυν', '', '', 'αιν', 'αιν', 'εὐσχημοσῠ́ναιν', 'εὐσχημοσυναιν', ('f',), 'Genitive', 'Dual', True), ('εὐσχημοσῠ́νη', 'εὐσχημοσῠ́ν', 'εὐσχημοσυν', '', '', 'ῶν', 'ων', 'εὐσχημοσῠνῶν', 'εὐσχημοσυνων', ('f',), 'Genitive', 'Plural', False), ('εὐσχημοσῠ́νη', 'εὐσχημοσῠ́ν', 'εὐσχημοσυν', '', '', 'ῃ', 'ῃ', 'εὐσχημοσῠ́νῃ', 'εὐσχημοσυνῃ', ('f',), 'Dative', 'Singular', True), ('εὐσχημοσῠ́νη', 'εὐσχημοσῠ́ν', 'εὐσχημοσυν', '', '', 'αιν', 'αιν', 'εὐσχημοσῠ́ναιν', 'εὐσχημοσυναιν', ('f',), 'Dative', 'Dual', True), ('εὐσχημοσῠ́νη', 'εὐσχημοσῠ́ν', 'εὐσχημοσυν', '', '', 'αις', 'αις', 'εὐσχημοσῠ́ναις', 'εὐσχημοσυναις', ('f',), 'Dative', 'Plural', True), ('εὐσχημοσῠ́νη', 'εὐσχημοσῠ́ν', 'εὐσχημοσυν', '', '', 'ην', 'ην', 'εὐσχημοσῠ́νην', 'εὐσχημοσυνην', ('f',), 'Accusative', 'Singular', True), ('εὐσχημοσῠ́νη', 'εὐσχημοσῠ́ν', 'εὐσχημοσυν', '', '', 'ᾱ', 'α', 'εὐσχημοσῠ́νᾱ', 'εὐσχημοσυνα', ('f',), 'Accusative', 'Dual', True), ('εὐσχημοσῠ́νη', 'εὐσχημοσῠ́ν', 'εὐσχημοσυν', '', '', 'ᾱς', 'ας', 'εὐσχημοσῠ́νᾱς', 'εὐσχημοσυνας', ('f',), 'Accusative', 'Plural', True), ('εὐσχημοσῠ́νη', 'εὐσχημοσῠ́ν', 'εὐσχημοσυν', '', '', 'η', 'η', 'εὐσχημοσῠ́νη', 'εὐσχημοσυνη', ('f',), 'Vocative', 'Singular', True), ('εὐσχημοσῠ́νη', 'εὐσχημοσῠ́ν', 'εὐσχημοσυν', '', '', 'ᾱ', 'α', 'εὐσχημοσῠ́νᾱ', 'εὐσχημοσυνα', ('f',), 'Vocative', 'Dual', True), ('εὐσχημοσῠ́νη', 'εὐσχημοσῠ́ν', 'εὐσχημοσυν', '', '', 'αι', 'αι', 'εὐσχημοσῠ́ναι', 'εὐσχημοσυναι', ('f',), 'Vocative', 'Plural', True), ('εὐταξίᾱ', 'εὐταξί', 'εὐταξι', '', '', 'ᾱ', 'α', 'εὐταξίᾱ', 'εὐταξια', ('f',), 'Nominative', 'Singular', True), ('εὐταξίᾱ', 'εὐταξί', 'εὐταξι', '', '', 'ᾱ', 'α', 'εὐταξίᾱ', 'εὐταξια', ('f',), 'Nominative', 'Dual', True), ('εὐταξίᾱ', 'εὐταξί', 'εὐταξι', '', '', 'αι', 'αι', 'εὐταξίαι', 'εὐταξιαι', ('f',), 'Nominative', 'Plural', True), ('εὐταξίᾱ', 'εὐταξί', 'εὐταξι', '', '', 'ᾱς', 'ας', 'εὐταξίᾱς', 'εὐταξιας', ('f',), 'Genitive', 'Singular', True), ('εὐταξίᾱ', 'εὐταξί', 'εὐταξι', '', '', 'αιν', 'αιν', 'εὐταξίαιν', 'εὐταξιαιν', ('f',), 'Genitive', 'Dual', True), ('εὐταξίᾱ', 'εὐταξί', 'εὐταξι', '', '', 'ῶν', 'ων', 'εὐταξιῶν', 'εὐταξιων', ('f',), 'Genitive', 'Plural', False), ('εὐταξίᾱ', 'εὐταξί', 'εὐταξι', '', '', 'ᾳ', 'ᾳ', 'εὐταξίᾳ', 'εὐταξιᾳ', ('f',), 'Dative', 'Singular', True), ('εὐταξίᾱ', 'εὐταξί', 'εὐταξι', '', '', 'αιν', 'αιν', 'εὐταξίαιν', 'εὐταξιαιν', ('f',), 'Dative', 'Dual', True), ('εὐταξίᾱ', 'εὐταξί', 'εὐταξι', '', '', 'αις', 'αις', 'εὐταξίαις', 'εὐταξιαις', ('f',), 'Dative', 'Plural', True), ('εὐταξίᾱ', 'εὐταξί', 'εὐταξι', '', '', 'ᾱν', 'αν', 'εὐταξίᾱν', 'εὐταξιαν', ('f',), 'Accusative', 'Singular', True), ('εὐταξίᾱ', 'εὐταξί', 'εὐταξι', '', '', 'ᾱ', 'α', 'εὐταξίᾱ', 'εὐταξια', ('f',), 'Accusative', 'Dual', True), ('εὐταξίᾱ', 'εὐταξί', 'εὐταξι', '', '', 'ᾱς', 'ας', 'εὐταξίᾱς', 'εὐταξιας', ('f',), 'Accusative', 'Plural', True), ('εὐταξίᾱ', 'εὐταξί', 'εὐταξι', '', '', 'ᾱ', 'α', 'εὐταξίᾱ', 'εὐταξια', ('f',), 'Vocative', 'Singular', True), ('εὐταξίᾱ', 'εὐταξί', 'εὐταξι', '', '', 'ᾱ', 'α', 'εὐταξίᾱ', 'εὐταξια', ('f',), 'Vocative', 'Dual', True), ('εὐταξίᾱ', 'εὐταξί', 'εὐταξι', '', '', 'αι', 'αι', 'εὐταξίαι', 'εὐταξιαι', ('f',), 'Vocative', 'Plural', True), ('εὐτῠχῐ́ᾱ', 'εὐτῠχῐ́', 'εὐτυχι', '', '', 'ᾱ', 'α', 'εὐτῠχῐ́ᾱ', 'εὐτυχια', ('f',), 'Nominative', 'Singular', True), ('εὐτῠχῐ́ᾱ', 'εὐτῠχῐ́', 'εὐτυχι', '', '', 'ᾱ', 'α', 'εὐτῠχῐ́ᾱ', 'εὐτυχια', ('f',), 'Nominative', 'Dual', True), ('εὐτῠχῐ́ᾱ', 'εὐτῠχῐ́', 'εὐτυχι', '', '', 'αι', 'αι', 'εὐτῠχῐ́αι', 'εὐτυχιαι', ('f',), 'Nominative', 'Plural', True), ('εὐτῠχῐ́ᾱ', 'εὐτῠχῐ́', 'εὐτυχι', '', '', 'ᾱς', 'ας', 'εὐτῠχῐ́ᾱς', 'εὐτυχιας', ('f',), 'Genitive', 'Singular', True), ('εὐτῠχῐ́ᾱ', 'εὐτῠχῐ́', 'εὐτυχι', '', '', 'αιν', 'αιν', 'εὐτῠχῐ́αιν', 'εὐτυχιαιν', ('f',), 'Genitive', 'Dual', True), ('εὐτῠχῐ́ᾱ', 'εὐτῠχῐ́', 'εὐτυχι', '', '', 'ῶν', 'ων', 'εὐτῠχῐῶν', 'εὐτυχιων', ('f',), 'Genitive', 'Plural', False), ('εὐτῠχῐ́ᾱ', 'εὐτῠχῐ́', 'εὐτυχι', '', '', 'ᾳ', 'ᾳ', 'εὐτῠχῐ́ᾳ', 'εὐτυχιᾳ', ('f',), 'Dative', 'Singular', True), ('εὐτῠχῐ́ᾱ', 'εὐτῠχῐ́', 'εὐτυχι', '', '', 'αιν', 'αιν', 'εὐτῠχῐ́αιν', 'εὐτυχιαιν', ('f',), 'Dative', 'Dual', True), ('εὐτῠχῐ́ᾱ', 'εὐτῠχῐ́', 'εὐτυχι', '', '', 'αις', 'αις', 'εὐτῠχῐ́αις', 'εὐτυχιαις', ('f',), 'Dative', 'Plural', True), ('εὐτῠχῐ́ᾱ', 'εὐτῠχῐ́', 'εὐτυχι', '', '', 'ᾱν', 'αν', 'εὐτῠχῐ́ᾱν', 'εὐτυχιαν', ('f',), 'Accusative', 'Singular', True), ('εὐτῠχῐ́ᾱ', 'εὐτῠχῐ́', 'εὐτυχι', '', '', 'ᾱ', 'α', 'εὐτῠχῐ́ᾱ', 'εὐτυχια', ('f',), 'Accusative', 'Dual', True), ('εὐτῠχῐ́ᾱ', 'εὐτῠχῐ́', 'εὐτυχι', '', '', 'ᾱς', 'ας', 'εὐτῠχῐ́ᾱς', 'εὐτυχιας', ('f',), 'Accusative', 'Plural', True), ('εὐτῠχῐ́ᾱ', 'εὐτῠχῐ́', 'εὐτυχι', '', '', 'ᾱ', 'α', 'εὐτῠχῐ́ᾱ', 'εὐτυχια', ('f',), 'Vocative', 'Singular', True), ('εὐτῠχῐ́ᾱ', 'εὐτῠχῐ́', 'εὐτυχι', '', '', 'ᾱ', 'α', 'εὐτῠχῐ́ᾱ', 'εὐτυχια', ('f',), 'Vocative', 'Dual', True), ('εὐτῠχῐ́ᾱ', 'εὐτῠχῐ́', 'εὐτυχι', '', '', 'αι', 'αι', 'εὐτῠχῐ́αι', 'εὐτυχιαι', ('f',), 'Vocative', 'Plural', True), ('εὐφορῐ́ᾱ', 'εὐφορῐ́', 'εὐφορι', '', '', 'ᾱ', 'α', 'εὐφορῐ́ᾱ', 'εὐφορια', ('f',), 'Nominative', 'Singular', True), ('εὐφορῐ́ᾱ', 'εὐφορῐ́', 'εὐφορι', '', '', 'ᾱ', 'α', 'εὐφορῐ́ᾱ', 'εὐφορια', ('f',), 'Nominative', 'Dual', True), ('εὐφορῐ́ᾱ', 'εὐφορῐ́', 'εὐφορι', '', '', 'αι', 'αι', 'εὐφορῐ́αι', 'εὐφοριαι', ('f',), 'Nominative', 'Plural', True), ('εὐφορῐ́ᾱ', 'εὐφορῐ́', 'εὐφορι', '', '', 'ᾱς', 'ας', 'εὐφορῐ́ᾱς', 'εὐφοριας', ('f',), 'Genitive', 'Singular', True), ('εὐφορῐ́ᾱ', 'εὐφορῐ́', 'εὐφορι', '', '', 'αιν', 'αιν', 'εὐφορῐ́αιν', 'εὐφοριαιν', ('f',), 'Genitive', 'Dual', True), ('εὐφορῐ́ᾱ', 'εὐφορῐ́', 'εὐφορι', '', '', 'ῶν', 'ων', 'εὐφορῐῶν', 'εὐφοριων', ('f',), 'Genitive', 'Plural', False), ('εὐφορῐ́ᾱ', 'εὐφορῐ́', 'εὐφορι', '', '', 'ᾳ', 'ᾳ', 'εὐφορῐ́ᾳ', 'εὐφοριᾳ', ('f',), 'Dative', 'Singular', True), ('εὐφορῐ́ᾱ', 'εὐφορῐ́', 'εὐφορι', '', '', 'αιν', 'αιν', 'εὐφορῐ́αιν', 'εὐφοριαιν', ('f',), 'Dative', 'Dual', True), ('εὐφορῐ́ᾱ', 'εὐφορῐ́', 'εὐφορι', '', '', 'αις', 'αις', 'εὐφορῐ́αις', 'εὐφοριαις', ('f',), 'Dative', 'Plural', True), ('εὐφορῐ́ᾱ', 'εὐφορῐ́', 'εὐφορι', '', '', 'ᾱν', 'αν', 'εὐφορῐ́ᾱν', 'εὐφοριαν', ('f',), 'Accusative', 'Singular', True), ('εὐφορῐ́ᾱ', 'εὐφορῐ́', 'εὐφορι', '', '', 'ᾱ', 'α', 'εὐφορῐ́ᾱ', 'εὐφορια', ('f',), 'Accusative', 'Dual', True), ('εὐφορῐ́ᾱ', 'εὐφορῐ́', 'εὐφορι', '', '', 'ᾱς', 'ας', 'εὐφορῐ́ᾱς', 'εὐφοριας', ('f',), 'Accusative', 'Plural', True), ('εὐφορῐ́ᾱ', 'εὐφορῐ́', 'εὐφορι', '', '', 'ᾱ', 'α', 'εὐφορῐ́ᾱ', 'εὐφορια', ('f',), 'Vocative', 'Singular', True), ('εὐφορῐ́ᾱ', 'εὐφορῐ́', 'εὐφορι', '', '', 'ᾱ', 'α', 'εὐφορῐ́ᾱ', 'εὐφορια', ('f',), 'Vocative', 'Dual', True), ('εὐφορῐ́ᾱ', 'εὐφορῐ́', 'εὐφορι', '', '', 'αι', 'αι', 'εὐφορῐ́αι', 'εὐφοριαι', ('f',), 'Vocative', 'Plural', True), ('εὐφροσῠ́νη', 'εὐφροσῠ́ν', 'εὐφροσυν', '', '', 'η', 'η', 'εὐφροσῠ́νη', 'εὐφροσυνη', ('f',), 'Nominative', 'Singular', True), ('εὐφροσῠ́νη', 'εὐφροσῠ́ν', 'εὐφροσυν', '', '', 'ᾱ', 'α', 'εὐφροσῠ́νᾱ', 'εὐφροσυνα', ('f',), 'Nominative', 'Dual', True), ('εὐφροσῠ́νη', 'εὐφροσῠ́ν', 'εὐφροσυν', '', '', 'αι', 'αι', 'εὐφροσῠ́ναι', 'εὐφροσυναι', ('f',), 'Nominative', 'Plural', True), ('εὐφροσῠ́νη', 'εὐφροσῠ́ν', 'εὐφροσυν', '', '', 'ης', 'ης', 'εὐφροσῠ́νης', 'εὐφροσυνης', ('f',), 'Genitive', 'Singular', True), ('εὐφροσῠ́νη', 'εὐφροσῠ́ν', 'εὐφροσυν', '', '', 'αιν', 'αιν', 'εὐφροσῠ́ναιν', 'εὐφροσυναιν', ('f',), 'Genitive', 'Dual', True), ('εὐφροσῠ́νη', 'εὐφροσῠ́ν', 'εὐφροσυν', '', '', 'ῶν', 'ων', 'εὐφροσῠνῶν', 'εὐφροσυνων', ('f',), 'Genitive', 'Plural', False), ('εὐφροσῠ́νη', 'εὐφροσῠ́ν', 'εὐφροσυν', '', '', 'ῃ', 'ῃ', 'εὐφροσῠ́νῃ', 'εὐφροσυνῃ', ('f',), 'Dative', 'Singular', True), ('εὐφροσῠ́νη', 'εὐφροσῠ́ν', 'εὐφροσυν', '', '', 'αιν', 'αιν', 'εὐφροσῠ́ναιν', 'εὐφροσυναιν', ('f',), 'Dative', 'Dual', True), ('εὐφροσῠ́νη', 'εὐφροσῠ́ν', 'εὐφροσυν', '', '', 'αις', 'αις', 'εὐφροσῠ́ναις', 'εὐφροσυναις', ('f',), 'Dative', 'Plural', True), ('εὐφροσῠ́νη', 'εὐφροσῠ́ν', 'εὐφροσυν', '', '', 'ην', 'ην', 'εὐφροσῠ́νην', 'εὐφροσυνην', ('f',), 'Accusative', 'Singular', True), ('εὐφροσῠ́νη', 'εὐφροσῠ́ν', 'εὐφροσυν', '', '', 'ᾱ', 'α', 'εὐφροσῠ́νᾱ', 'εὐφροσυνα', ('f',), 'Accusative', 'Dual', True), ('εὐφροσῠ́νη', 'εὐφροσῠ́ν', 'εὐφροσυν', '', '', 'ᾱς', 'ας', 'εὐφροσῠ́νᾱς', 'εὐφροσυνας', ('f',), 'Accusative', 'Plural', True), ('εὐφροσῠ́νη', 'εὐφροσῠ́ν', 'εὐφροσυν', '', '', 'η', 'η', 'εὐφροσῠ́νη', 'εὐφροσυνη', ('f',), 'Vocative', 'Singular', True), ('εὐφροσῠ́νη', 'εὐφροσῠ́ν', 'εὐφροσυν', '', '', 'ᾱ', 'α', 'εὐφροσῠ́νᾱ', 'εὐφροσυνα', ('f',), 'Vocative', 'Dual', True), ('εὐφροσῠ́νη', 'εὐφροσῠ́ν', 'εὐφροσυν', '', '', 'αι', 'αι', 'εὐφροσῠ́ναι', 'εὐφροσυναι', ('f',), 'Vocative', 'Plural', True), ('εὐφῠΐᾱ', 'εὐφῠΐ', 'εὐφυι', '', '', 'ᾱ', 'α', 'εὐφῠΐᾱ', 'εὐφυια', ('f',), 'Nominative', 'Singular', True), ('εὐφῠΐᾱ', 'εὐφῠΐ', 'εὐφυι', '', '', 'ᾱ', 'α', 'εὐφῠΐᾱ', 'εὐφυια', ('f',), 'Nominative', 'Dual', True), ('εὐφῠΐᾱ', 'εὐφῠΐ', 'εὐφυι', '', '', 'αι', 'αι', 'εὐφῠΐαι', 'εὐφυιαι', ('f',), 'Nominative', 'Plural', True), ('εὐφῠΐᾱ', 'εὐφῠΐ', 'εὐφυι', '', '', 'ᾱς', 'ας', 'εὐφῠΐᾱς', 'εὐφυιας', ('f',), 'Genitive', 'Singular', True), ('εὐφῠΐᾱ', 'εὐφῠΐ', 'εὐφυι', '', '', 'αιν', 'αιν', 'εὐφῠΐαιν', 'εὐφυιαιν', ('f',), 'Genitive', 'Dual', True), ('εὐφῠΐᾱ', 'εὐφῠΐ', 'εὐφυι', '', '', 'ῶν', 'ων', 'εὐφῠϊῶν', 'εὐφυιων', ('f',), 'Genitive', 'Plural', False), ('εὐφῠΐᾱ', 'εὐφῠΐ', 'εὐφυι', '', '', 'ᾳ', 'ᾳ', 'εὐφῠΐᾳ', 'εὐφυιᾳ', ('f',), 'Dative', 'Singular', True), ('εὐφῠΐᾱ', 'εὐφῠΐ', 'εὐφυι', '', '', 'αιν', 'αιν', 'εὐφῠΐαιν', 'εὐφυιαιν', ('f',), 'Dative', 'Dual', True), ('εὐφῠΐᾱ', 'εὐφῠΐ', 'εὐφυι', '', '', 'αις', 'αις', 'εὐφῠΐαις', 'εὐφυιαις', ('f',), 'Dative', 'Plural', True), ('εὐφῠΐᾱ', 'εὐφῠΐ', 'εὐφυι', '', '', 'ᾱν', 'αν', 'εὐφῠΐᾱν', 'εὐφυιαν', ('f',), 'Accusative', 'Singular', True), ('εὐφῠΐᾱ', 'εὐφῠΐ', 'εὐφυι', '', '', 'ᾱ', 'α', 'εὐφῠΐᾱ', 'εὐφυια', ('f',), 'Accusative', 'Dual', True), ('εὐφῠΐᾱ', 'εὐφῠΐ', 'εὐφυι', '', '', 'ᾱς', 'ας', 'εὐφῠΐᾱς', 'εὐφυιας', ('f',), 'Accusative', 'Plural', True), ('εὐφῠΐᾱ', 'εὐφῠΐ', 'εὐφυι', '', '', 'ᾱ', 'α', 'εὐφῠΐᾱ', 'εὐφυια', ('f',), 'Vocative', 'Singular', True), ('εὐφῠΐᾱ', 'εὐφῠΐ', 'εὐφυι', '', '', 'ᾱ', 'α', 'εὐφῠΐᾱ', 'εὐφυια', ('f',), 'Vocative', 'Dual', True), ('εὐφῠΐᾱ', 'εὐφῠΐ', 'εὐφυι', '', '', 'αι', 'αι', 'εὐφῠΐαι', 'εὐφυιαι', ('f',), 'Vocative', 'Plural', True), ('εὐφωνίᾱ', 'εὐφωνί', 'εὐφωνι', '', '', 'ᾱ', 'α', 'εὐφωνίᾱ', 'εὐφωνια', ('f',), 'Nominative', 'Singular', True), ('εὐφωνίᾱ', 'εὐφωνί', 'εὐφωνι', '', '', 'ᾱ', 'α', 'εὐφωνίᾱ', 'εὐφωνια', ('f',), 'Nominative', 'Dual', True), ('εὐφωνίᾱ', 'εὐφωνί', 'εὐφωνι', '', '', 'αι', 'αι', 'εὐφωνίαι', 'εὐφωνιαι', ('f',), 'Nominative', 'Plural', True), ('εὐφωνίᾱ', 'εὐφωνί', 'εὐφωνι', '', '', 'ᾱς', 'ας', 'εὐφωνίᾱς', 'εὐφωνιας', ('f',), 'Genitive', 'Singular', True), ('εὐφωνίᾱ', 'εὐφωνί', 'εὐφωνι', '', '', 'αιν', 'αιν', 'εὐφωνίαιν', 'εὐφωνιαιν', ('f',), 'Genitive', 'Dual', True), ('εὐφωνίᾱ', 'εὐφωνί', 'εὐφωνι', '', '', 'ῶν', 'ων', 'εὐφωνιῶν', 'εὐφωνιων', ('f',), 'Genitive', 'Plural', False), ('εὐφωνίᾱ', 'εὐφωνί', 'εὐφωνι', '', '', 'ᾳ', 'ᾳ', 'εὐφωνίᾳ', 'εὐφωνιᾳ', ('f',), 'Dative', 'Singular', True), ('εὐφωνίᾱ', 'εὐφωνί', 'εὐφωνι', '', '', 'αιν', 'αιν', 'εὐφωνίαιν', 'εὐφωνιαιν', ('f',), 'Dative', 'Dual', True), ('εὐφωνίᾱ', 'εὐφωνί', 'εὐφωνι', '', '', 'αις', 'αις', 'εὐφωνίαις', 'εὐφωνιαις', ('f',), 'Dative', 'Plural', True), ('εὐφωνίᾱ', 'εὐφωνί', 'εὐφωνι', '', '', 'ᾱν', 'αν', 'εὐφωνίᾱν', 'εὐφωνιαν', ('f',), 'Accusative', 'Singular', True), ('εὐφωνίᾱ', 'εὐφωνί', 'εὐφωνι', '', '', 'ᾱ', 'α', 'εὐφωνίᾱ', 'εὐφωνια', ('f',), 'Accusative', 'Dual', True), ('εὐφωνίᾱ', 'εὐφωνί', 'εὐφωνι', '', '', 'ᾱς', 'ας', 'εὐφωνίᾱς', 'εὐφωνιας', ('f',), 'Accusative', 'Plural', True), ('εὐφωνίᾱ', 'εὐφωνί', 'εὐφωνι', '', '', 'ᾱ', 'α', 'εὐφωνίᾱ', 'εὐφωνια', ('f',), 'Vocative', 'Singular', True), ('εὐφωνίᾱ', 'εὐφωνί', 'εὐφωνι', '', '', 'ᾱ', 'α', 'εὐφωνίᾱ', 'εὐφωνια', ('f',), 'Vocative', 'Dual', True), ('εὐφωνίᾱ', 'εὐφωνί', 'εὐφωνι', '', '', 'αι', 'αι', 'εὐφωνίαι', 'εὐφωνιαι', ('f',), 'Vocative', 'Plural', True), ('εὐχή', 'εὐχ', 'εὐχ', '', '', 'ή', 'η', 'εὐχή', 'εὐχη', ('f',), 'Nominative', 'Singular', True), ('εὐχή', 'εὐχ', 'εὐχ', '', '', 'ᾱ́', 'α', 'εὐχᾱ́', 'εὐχα', ('f',), 'Nominative', 'Dual', True), ('εὐχή', 'εὐχ', 'εὐχ', '', '', 'αί', 'αι', 'εὐχαί', 'εὐχαι', ('f',), 'Nominative', 'Plural', True), ('εὐχή', 'εὐχ', 'εὐχ', '', '', 'ῆς', 'ης', 'εὐχῆς', 'εὐχης', ('f',), 'Genitive', 'Singular', True), ('εὐχή', 'εὐχ', 'εὐχ', '', '', 'αῖν', 'αιν', 'εὐχαῖν', 'εὐχαιν', ('f',), 'Genitive', 'Dual', True), ('εὐχή', 'εὐχ', 'εὐχ', '', '', 'ῶν', 'ων', 'εὐχῶν', 'εὐχων', ('f',), 'Genitive', 'Plural', True), ('εὐχή', 'εὐχ', 'εὐχ', '', '', 'ῇ', 'ῃ', 'εὐχῇ', 'εὐχῃ', ('f',), 'Dative', 'Singular', True), ('εὐχή', 'εὐχ', 'εὐχ', '', '', 'αῖν', 'αιν', 'εὐχαῖν', 'εὐχαιν', ('f',), 'Dative', 'Dual', True), ('εὐχή', 'εὐχ', 'εὐχ', '', '', 'αῖς', 'αις', 'εὐχαῖς', 'εὐχαις', ('f',), 'Dative', 'Plural', True), ('εὐχή', 'εὐχ', 'εὐχ', '', '', 'ήν', 'ην', 'εὐχήν', 'εὐχην', ('f',), 'Accusative', 'Singular', True), ('εὐχή', 'εὐχ', 'εὐχ', '', '', 'ᾱ́', 'α', 'εὐχᾱ́', 'εὐχα', ('f',), 'Accusative', 'Dual', True), ('εὐχή', 'εὐχ', 'εὐχ', '', '', 'ᾱ́ς', 'ας', 'εὐχᾱ́ς', 'εὐχας', ('f',), 'Accusative', 'Plural', True), ('εὐχή', 'εὐχ', 'εὐχ', '', '', 'ή', 'η', 'εὐχή', 'εὐχη', ('f',), 'Vocative', 'Singular', True), ('εὐχή', 'εὐχ', 'εὐχ', '', '', 'ᾱ́', 'α', 'εὐχᾱ́', 'εὐχα', ('f',), 'Vocative', 'Dual', True), ('εὐχή', 'εὐχ', 'εὐχ', '', '', 'αί', 'αι', 'εὐχαί', 'εὐχαι', ('f',), 'Vocative', 'Plural', True), ('εὐχᾰρῐστῐ́ᾱ', 'εὐχᾰρῐστῐ́', 'εὐχαριστι', '', '', 'ᾱ', 'α', 'εὐχᾰρῐστῐ́ᾱ', 'εὐχαριστια', ('f',), 'Nominative', 'Singular', True), ('εὐχᾰρῐστῐ́ᾱ', 'εὐχᾰρῐστῐ́', 'εὐχαριστι', '', '', 'ᾱ', 'α', 'εὐχᾰρῐστῐ́ᾱ', 'εὐχαριστια', ('f',), 'Nominative', 'Dual', True), ('εὐχᾰρῐστῐ́ᾱ', 'εὐχᾰρῐστῐ́', 'εὐχαριστι', '', '', 'αι', 'αι', 'εὐχᾰρῐστῐ́αι', 'εὐχαριστιαι', ('f',), 'Nominative', 'Plural', True), ('εὐχᾰρῐστῐ́ᾱ', 'εὐχᾰρῐστῐ́', 'εὐχαριστι', '', '', 'ᾱς', 'ας', 'εὐχᾰρῐστῐ́ᾱς', 'εὐχαριστιας', ('f',), 'Genitive', 'Singular', True), ('εὐχᾰρῐστῐ́ᾱ', 'εὐχᾰρῐστῐ́', 'εὐχαριστι', '', '', 'αιν', 'αιν', 'εὐχᾰρῐστῐ́αιν', 'εὐχαριστιαιν', ('f',), 'Genitive', 'Dual', True), ('εὐχᾰρῐστῐ́ᾱ', 'εὐχᾰρῐστῐ́', 'εὐχαριστι', '', '', 'ῶν', 'ων', 'εὐχᾰρῐστῐῶν', 'εὐχαριστιων', ('f',), 'Genitive', 'Plural', False), ('εὐχᾰρῐστῐ́ᾱ', 'εὐχᾰρῐστῐ́', 'εὐχαριστι', '', '', 'ᾳ', 'ᾳ', 'εὐχᾰρῐστῐ́ᾳ', 'εὐχαριστιᾳ', ('f',), 'Dative', 'Singular', True), ('εὐχᾰρῐστῐ́ᾱ', 'εὐχᾰρῐστῐ́', 'εὐχαριστι', '', '', 'αιν', 'αιν', 'εὐχᾰρῐστῐ́αιν', 'εὐχαριστιαιν', ('f',), 'Dative', 'Dual', True), ('εὐχᾰρῐστῐ́ᾱ', 'εὐχᾰρῐστῐ́', 'εὐχαριστι', '', '', 'αις', 'αις', 'εὐχᾰρῐστῐ́αις', 'εὐχαριστιαις', ('f',), 'Dative', 'Plural', True), ('εὐχᾰρῐστῐ́ᾱ', 'εὐχᾰρῐστῐ́', 'εὐχαριστι', '', '', 'ᾱν', 'αν', 'εὐχᾰρῐστῐ́ᾱν', 'εὐχαριστιαν', ('f',), 'Accusative', 'Singular', True), ('εὐχᾰρῐστῐ́ᾱ', 'εὐχᾰρῐστῐ́', 'εὐχαριστι', '', '', 'ᾱ', 'α', 'εὐχᾰρῐστῐ́ᾱ', 'εὐχαριστια', ('f',), 'Accusative', 'Dual', True), ('εὐχᾰρῐστῐ́ᾱ', 'εὐχᾰρῐστῐ́', 'εὐχαριστι', '', '', 'ᾱς', 'ας', 'εὐχᾰρῐστῐ́ᾱς', 'εὐχαριστιας', ('f',), 'Accusative', 'Plural', True), ('εὐχᾰρῐστῐ́ᾱ', 'εὐχᾰρῐστῐ́', 'εὐχαριστι', '', '', 'ᾱ', 'α', 'εὐχᾰρῐστῐ́ᾱ', 'εὐχαριστια', ('f',), 'Vocative', 'Singular', True), ('εὐχᾰρῐστῐ́ᾱ', 'εὐχᾰρῐστῐ́', 'εὐχαριστι', '', '', 'ᾱ', 'α', 'εὐχᾰρῐστῐ́ᾱ', 'εὐχαριστια', ('f',), 'Vocative', 'Dual', True), ('εὐχᾰρῐστῐ́ᾱ', 'εὐχᾰρῐστῐ́', 'εὐχαριστι', '', '', 'αι', 'αι', 'εὐχᾰρῐστῐ́αι', 'εὐχαριστιαι', ('f',), 'Vocative', 'Plural', True), ('εὐψῡχῐ́ᾱ', 'εὐψῡχῐ́', 'εὐψυχι', '', '', 'ᾱ', 'α', 'εὐψῡχῐ́ᾱ', 'εὐψυχια', ('f',), 'Nominative', 'Singular', True), ('εὐψῡχῐ́ᾱ', 'εὐψῡχῐ́', 'εὐψυχι', '', '', 'ᾱ', 'α', 'εὐψῡχῐ́ᾱ', 'εὐψυχια', ('f',), 'Nominative', 'Dual', True), ('εὐψῡχῐ́ᾱ', 'εὐψῡχῐ́', 'εὐψυχι', '', '', 'αι', 'αι', 'εὐψῡχῐ́αι', 'εὐψυχιαι', ('f',), 'Nominative', 'Plural', True), ('εὐψῡχῐ́ᾱ', 'εὐψῡχῐ́', 'εὐψυχι', '', '', 'ᾱς', 'ας', 'εὐψῡχῐ́ᾱς', 'εὐψυχιας', ('f',), 'Genitive', 'Singular', True), ('εὐψῡχῐ́ᾱ', 'εὐψῡχῐ́', 'εὐψυχι', '', '', 'αιν', 'αιν', 'εὐψῡχῐ́αιν', 'εὐψυχιαιν', ('f',), 'Genitive', 'Dual', True), ('εὐψῡχῐ́ᾱ', 'εὐψῡχῐ́', 'εὐψυχι', '', '', 'ῶν', 'ων', 'εὐψῡχῐῶν', 'εὐψυχιων', ('f',), 'Genitive', 'Plural', False), ('εὐψῡχῐ́ᾱ', 'εὐψῡχῐ́', 'εὐψυχι', '', '', 'ᾳ', 'ᾳ', 'εὐψῡχῐ́ᾳ', 'εὐψυχιᾳ', ('f',), 'Dative', 'Singular', True), ('εὐψῡχῐ́ᾱ', 'εὐψῡχῐ́', 'εὐψυχι', '', '', 'αιν', 'αιν', 'εὐψῡχῐ́αιν', 'εὐψυχιαιν', ('f',), 'Dative', 'Dual', True), ('εὐψῡχῐ́ᾱ', 'εὐψῡχῐ́', 'εὐψυχι', '', '', 'αις', 'αις', 'εὐψῡχῐ́αις', 'εὐψυχιαις', ('f',), 'Dative', 'Plural', True), ('εὐψῡχῐ́ᾱ', 'εὐψῡχῐ́', 'εὐψυχι', '', '', 'ᾱν', 'αν', 'εὐψῡχῐ́ᾱν', 'εὐψυχιαν', ('f',), 'Accusative', 'Singular', True), ('εὐψῡχῐ́ᾱ', 'εὐψῡχῐ́', 'εὐψυχι', '', '', 'ᾱ', 'α', 'εὐψῡχῐ́ᾱ', 'εὐψυχια', ('f',), 'Accusative', 'Dual', True), ('εὐψῡχῐ́ᾱ', 'εὐψῡχῐ́', 'εὐψυχι', '', '', 'ᾱς', 'ας', 'εὐψῡχῐ́ᾱς', 'εὐψυχιας', ('f',), 'Accusative', 'Plural', True), ('εὐψῡχῐ́ᾱ', 'εὐψῡχῐ́', 'εὐψυχι', '', '', 'ᾱ', 'α', 'εὐψῡχῐ́ᾱ', 'εὐψυχια', ('f',), 'Vocative', 'Singular', True), ('εὐψῡχῐ́ᾱ', 'εὐψῡχῐ́', 'εὐψυχι', '', '', 'ᾱ', 'α', 'εὐψῡχῐ́ᾱ', 'εὐψυχια', ('f',), 'Vocative', 'Dual', True), ('εὐψῡχῐ́ᾱ', 'εὐψῡχῐ́', 'εὐψυχι', '', '', 'αι', 'αι', 'εὐψῡχῐ́αι', 'εὐψυχιαι', ('f',), 'Vocative', 'Plural', True), ('εὔνοιᾰ', 'εὔνοι', 'εὐνοι', '', '', 'ᾰ', 'α', 'εὔνοιᾰ', 'εὐνοια', ('f',), 'Nominative', 'Singular', True), ('εὔνοιᾰ', 'εὔνοι', 'εὐνοι', '', '', 'ᾱ', 'α', 'εὐνοίᾱ', 'εὐνοια', ('f',), 'Nominative', 'Dual', False), ('εὔνοιᾰ', 'εὔνοι', 'εὐνοι', '', '', 'αι', 'αι', 'εὔνοιαι', 'εὐνοιαι', ('f',), 'Nominative', 'Plural', True), ('εὔνοιᾰ', 'εὔνοι', 'εὐνοι', '', '', 'ᾱς', 'ας', 'εὐνοίᾱς', 'εὐνοιας', ('f',), 'Genitive', 'Singular', False), ('εὔνοιᾰ', 'εὔνοι', 'εὐνοι', '', '', 'αιν', 'αιν', 'εὐνοίαιν', 'εὐνοιαιν', ('f',), 'Genitive', 'Dual', False), ('εὔνοιᾰ', 'εὔνοι', 'εὐνοι', '', '', 'ῶν', 'ων', 'εὐνοιῶν', 'εὐνοιων', ('f',), 'Genitive', 'Plural', False), ('εὔνοιᾰ', 'εὔνοι', 'εὐνοι', '', '', 'ίᾳ', 'ιᾳ', 'εὐνοίᾳ', 'εὐνοιᾳ', ('f',), 'Dative', 'Singular', False), ('εὔνοιᾰ', 'εὔνοι', 'εὐνοι', '', '', 'αιν', 'αιν', 'εὐνοίαιν', 'εὐνοιαιν', ('f',), 'Dative', 'Dual', False), ('εὔνοιᾰ', 'εὔνοι', 'εὐνοι', '', '', 'αις', 'αις', 'εὐνοίαις', 'εὐνοιαις', ('f',), 'Dative', 'Plural', False), ('εὔνοιᾰ', 'εὔνοι', 'εὐνοι', '', '', 'ᾰν', 'αν', 'εὔνοιᾰν', 'εὐνοιαν', ('f',), 'Accusative', 'Singular', True), ('εὔνοιᾰ', 'εὔνοι', 'εὐνοι', '', '', 'ᾱ', 'α', 'εὐνοίᾱ', 'εὐνοια', ('f',), 'Accusative', 'Dual', False), ('εὔνοιᾰ', 'εὔνοι', 'εὐνοι', '', '', 'ᾱς', 'ας', 'εὐνοίᾱς', 'εὐνοιας', ('f',), 'Accusative', 'Plural', False), ('εὔνοιᾰ', 'εὔνοι', 'εὐνοι', '', '', 'ᾰ', 'α', 'εὔνοιᾰ', 'εὐνοια', ('f',), 'Vocative', 'Singular', True), ('εὔνοιᾰ', 'εὔνοι', 'εὐνοι', '', '', 'ᾱ', 'α', 'εὐνοίᾱ', 'εὐνοια', ('f',), 'Vocative', 'Dual', False), ('εὔνοιᾰ', 'εὔνοι', 'εὐνοι', '', '', 'αι', 'αι', 'εὔνοιαι', 'εὐνοιαι', ('f',), 'Vocative', 'Plural', True), ('εὔπνοιᾰ', 'εὔπνοι', 'εὐπνοι', '', '', 'ᾰ', 'α', 'εὔπνοιᾰ', 'εὐπνοια', ('f',), 'Nominative', 'Singular', True), ('εὔπνοιᾰ', 'εὔπνοι', 'εὐπνοι', '', '', 'ᾱ', 'α', 'εὐπνοίᾱ', 'εὐπνοια', ('f',), 'Nominative', 'Dual', False), ('εὔπνοιᾰ', 'εὔπνοι', 'εὐπνοι', '', '', 'αι', 'αι', 'εὔπνοιαι', 'εὐπνοιαι', ('f',), 'Nominative', 'Plural', True), ('εὔπνοιᾰ', 'εὔπνοι', 'εὐπνοι', '', '', 'ᾱς', 'ας', 'εὐπνοίᾱς', 'εὐπνοιας', ('f',), 'Genitive', 'Singular', False), ('εὔπνοιᾰ', 'εὔπνοι', 'εὐπνοι', '', '', 'αιν', 'αιν', 'εὐπνοίαιν', 'εὐπνοιαιν', ('f',), 'Genitive', 'Dual', False), ('εὔπνοιᾰ', 'εὔπνοι', 'εὐπνοι', '', '', 'ῶν', 'ων', 'εὐπνοιῶν', 'εὐπνοιων', ('f',), 'Genitive', 'Plural', False), ('εὔπνοιᾰ', 'εὔπνοι', 'εὐπνοι', '', '', 'ίᾳ', 'ιᾳ', 'εὐπνοίᾳ', 'εὐπνοιᾳ', ('f',), 'Dative', 'Singular', False), ('εὔπνοιᾰ', 'εὔπνοι', 'εὐπνοι', '', '', 'αιν', 'αιν', 'εὐπνοίαιν', 'εὐπνοιαιν', ('f',), 'Dative', 'Dual', False), ('εὔπνοιᾰ', 'εὔπνοι', 'εὐπνοι', '', '', 'αις', 'αις', 'εὐπνοίαις', 'εὐπνοιαις', ('f',), 'Dative', 'Plural', False), ('εὔπνοιᾰ', 'εὔπνοι', 'εὐπνοι', '', '', 'ᾰν', 'αν', 'εὔπνοιᾰν', 'εὐπνοιαν', ('f',), 'Accusative', 'Singular', True), ('εὔπνοιᾰ', 'εὔπνοι', 'εὐπνοι', '', '', 'ᾱ', 'α', 'εὐπνοίᾱ', 'εὐπνοια', ('f',), 'Accusative', 'Dual', False), ('εὔπνοιᾰ', 'εὔπνοι', 'εὐπνοι', '', '', 'ᾱς', 'ας', 'εὐπνοίᾱς', 'εὐπνοιας', ('f',), 'Accusative', 'Plural', False), ('εὔπνοιᾰ', 'εὔπνοι', 'εὐπνοι', '', '', 'ᾰ', 'α', 'εὔπνοιᾰ', 'εὐπνοια', ('f',), 'Vocative', 'Singular', True), ('εὔπνοιᾰ', 'εὔπνοι', 'εὐπνοι', '', '', 'ᾱ', 'α', 'εὐπνοίᾱ', 'εὐπνοια', ('f',), 'Vocative', 'Dual', False), ('εὔπνοιᾰ', 'εὔπνοι', 'εὐπνοι', '', '', 'αι', 'αι', 'εὔπνοιαι', 'εὐπνοιαι', ('f',), 'Vocative', 'Plural', True), ('ζᾰ́λη', 'ζᾰ́λ', 'ζαλ', '', '', 'η', 'η', 'ζᾰ́λη', 'ζαλη', ('f',), 'Nominative', 'Singular', True), ('ζᾰ́λη', 'ζᾰ́λ', 'ζαλ', '', '', 'ᾱ', 'α', 'ζᾰ́λᾱ', 'ζαλα', ('f',), 'Nominative', 'Dual', True), ('ζᾰ́λη', 'ζᾰ́λ', 'ζαλ', '', '', 'αι', 'αι', 'ζᾰ́λαι', 'ζαλαι', ('f',), 'Nominative', 'Plural', True), ('ζᾰ́λη', 'ζᾰ́λ', 'ζαλ', '', '', 'ης', 'ης', 'ζᾰ́λης', 'ζαλης', ('f',), 'Genitive', 'Singular', True), ('ζᾰ́λη', 'ζᾰ́λ', 'ζαλ', '', '', 'αιν', 'αιν', 'ζᾰ́λαιν', 'ζαλαιν', ('f',), 'Genitive', 'Dual', True), ('ζᾰ́λη', 'ζᾰ́λ', 'ζαλ', '', '', 'ῶν', 'ων', 'ζᾰλῶν', 'ζαλων', ('f',), 'Genitive', 'Plural', False), ('ζᾰ́λη', 'ζᾰ́λ', 'ζαλ', '', '', 'ῃ', 'ῃ', 'ζᾰ́λῃ', 'ζαλῃ', ('f',), 'Dative', 'Singular', True), ('ζᾰ́λη', 'ζᾰ́λ', 'ζαλ', '', '', 'αιν', 'αιν', 'ζᾰ́λαιν', 'ζαλαιν', ('f',), 'Dative', 'Dual', True), ('ζᾰ́λη', 'ζᾰ́λ', 'ζαλ', '', '', 'αις', 'αις', 'ζᾰ́λαις', 'ζαλαις', ('f',), 'Dative', 'Plural', True), ('ζᾰ́λη', 'ζᾰ́λ', 'ζαλ', '', '', 'ην', 'ην', 'ζᾰ́λην', 'ζαλην', ('f',), 'Accusative', 'Singular', True), ('ζᾰ́λη', 'ζᾰ́λ', 'ζαλ', '', '', 'ᾱ', 'α', 'ζᾰ́λᾱ', 'ζαλα', ('f',), 'Accusative', 'Dual', True), ('ζᾰ́λη', 'ζᾰ́λ', 'ζαλ', '', '', 'ᾱς', 'ας', 'ζᾰ́λᾱς', 'ζαλας', ('f',), 'Accusative', 'Plural', True), ('ζᾰ́λη', 'ζᾰ́λ', 'ζαλ', '', '', 'η', 'η', 'ζᾰ́λη', 'ζαλη', ('f',), 'Vocative', 'Singular', True), ('ζᾰ́λη', 'ζᾰ́λ', 'ζαλ', '', '', 'ᾱ', 'α', 'ζᾰ́λᾱ', 'ζαλα', ('f',), 'Vocative', 'Dual', True), ('ζᾰ́λη', 'ζᾰ́λ', 'ζαλ', '', '', 'αι', 'αι', 'ζᾰ́λαι', 'ζαλαι', ('f',), 'Vocative', 'Plural', True), ('ζέρνᾰ', 'ζέρν', 'ζερν', '', '', 'ᾰ', 'α', 'ζέρνᾰ', 'ζερνα', ('f',), 'Nominative', 'Singular', True), ('ζέρνᾰ', 'ζέρν', 'ζερν', '', '', 'ᾱ', 'α', 'ζέρνᾱ', 'ζερνα', ('f',), 'Nominative', 'Dual', True), ('ζέρνᾰ', 'ζέρν', 'ζερν', '', '', 'αι', 'αι', 'ζέρναι', 'ζερναι', ('f',), 'Nominative', 'Plural', True), ('ζέρνᾰ', 'ζέρν', 'ζερν', '', '', 'ης', 'ης', 'ζέρνης', 'ζερνης', ('f',), 'Genitive', 'Singular', True), ('ζέρνᾰ', 'ζέρν', 'ζερν', '', '', 'αιν', 'αιν', 'ζέρναιν', 'ζερναιν', ('f',), 'Genitive', 'Dual', True), ('ζέρνᾰ', 'ζέρν', 'ζερν', '', '', 'ῶν', 'ων', 'ζερνῶν', 'ζερνων', ('f',), 'Genitive', 'Plural', False), ('ζέρνᾰ', 'ζέρν', 'ζερν', '', '', 'ῃ', 'ῃ', 'ζέρνῃ', 'ζερνῃ', ('f',), 'Dative', 'Singular', True), ('ζέρνᾰ', 'ζέρν', 'ζερν', '', '', 'αιν', 'αιν', 'ζέρναιν', 'ζερναιν', ('f',), 'Dative', 'Dual', True), ('ζέρνᾰ', 'ζέρν', 'ζερν', '', '', 'αις', 'αις', 'ζέρναις', 'ζερναις', ('f',), 'Dative', 'Plural', True), ('ζέρνᾰ', 'ζέρν', 'ζερν', '', '', 'ᾰν', 'αν', 'ζέρνᾰν', 'ζερναν', ('f',), 'Accusative', 'Singular', True), ('ζέρνᾰ', 'ζέρν', 'ζερν', '', '', 'ᾱ', 'α', 'ζέρνᾱ', 'ζερνα', ('f',), 'Accusative', 'Dual', True), ('ζέρνᾰ', 'ζέρν', 'ζερν', '', '', 'ᾱς', 'ας', 'ζέρνᾱς', 'ζερνας', ('f',), 'Accusative', 'Plural', True), ('ζέρνᾰ', 'ζέρν', 'ζερν', '', '', 'ᾰ', 'α', 'ζέρνᾰ', 'ζερνα', ('f',), 'Vocative', 'Singular', True), ('ζέρνᾰ', 'ζέρν', 'ζερν', '', '', 'ᾱ', 'α', 'ζέρνᾱ', 'ζερνα', ('f',), 'Vocative', 'Dual', True), ('ζέρνᾰ', 'ζέρν', 'ζερν', '', '', 'αι', 'αι', 'ζέρναι', 'ζερναι', ('f',), 'Vocative', 'Plural', True), ('ζειᾱ́', 'ζει', 'ζει', '', '', 'ᾱ́', 'α', 'ζειᾱ́', 'ζεια', ('f',), 'Nominative', 'Singular', True), ('ζειᾱ́', 'ζει', 'ζει', '', '', 'ᾱ́', 'α', 'ζειᾱ́', 'ζεια', ('f',), 'Nominative', 'Dual', True), ('ζειᾱ́', 'ζει', 'ζει', '', '', 'αί', 'αι', 'ζειαί', 'ζειαι', ('f',), 'Nominative', 'Plural', True), ('ζειᾱ́', 'ζει', 'ζει', '', '', 'ᾶς', 'ας', 'ζειᾶς', 'ζειας', ('f',), 'Genitive', 'Singular', True), ('ζειᾱ́', 'ζει', 'ζει', '', '', 'αῖν', 'αιν', 'ζειαῖν', 'ζειαιν', ('f',), 'Genitive', 'Dual', True), ('ζειᾱ́', 'ζει', 'ζει', '', '', 'ῶν', 'ων', 'ζειῶν', 'ζειων', ('f',), 'Genitive', 'Plural', True), ('ζειᾱ́', 'ζει', 'ζει', '', '', 'ᾷ', 'ᾳ', 'ζειᾷ', 'ζειᾳ', ('f',), 'Dative', 'Singular', True), ('ζειᾱ́', 'ζει', 'ζει', '', '', 'αῖν', 'αιν', 'ζειαῖν', 'ζειαιν', ('f',), 'Dative', 'Dual', True), ('ζειᾱ́', 'ζει', 'ζει', '', '', 'αῖς', 'αις', 'ζειαῖς', 'ζειαις', ('f',), 'Dative', 'Plural', True), ('ζειᾱ́', 'ζει', 'ζει', '', '', 'ᾱ́ν', 'αν', 'ζειᾱ́ν', 'ζειαν', ('f',), 'Accusative', 'Singular', True), ('ζειᾱ́', 'ζει', 'ζει', '', '', 'ᾱ́', 'α', 'ζειᾱ́', 'ζεια', ('f',), 'Accusative', 'Dual', True), ('ζειᾱ́', 'ζει', 'ζει', '', '', 'ᾱ́ς', 'ας', 'ζειᾱ́ς', 'ζειας', ('f',), 'Accusative', 'Plural', True), ('ζειᾱ́', 'ζει', 'ζει', '', '', 'ᾱ́', 'α', 'ζειᾱ́', 'ζεια', ('f',), 'Vocative', 'Singular', True), ('ζειᾱ́', 'ζει', 'ζει', '', '', 'ᾱ́', 'α', 'ζειᾱ́', 'ζεια', ('f',), 'Vocative', 'Dual', True), ('ζειᾱ́', 'ζει', 'ζει', '', '', 'αί', 'αι', 'ζειαί', 'ζειαι', ('f',), 'Vocative', 'Plural', True), ('ζειρᾱ́', 'ζειρ', 'ζειρ', '', '', 'ᾱ́', 'α', 'ζειρᾱ́', 'ζειρα', ('f',), 'Nominative', 'Singular', True), ('ζειρᾱ́', 'ζειρ', 'ζειρ', '', '', 'ᾱ́', 'α', 'ζειρᾱ́', 'ζειρα', ('f',), 'Nominative', 'Dual', True), ('ζειρᾱ́', 'ζειρ', 'ζειρ', '', '', 'αί', 'αι', 'ζειραί', 'ζειραι', ('f',), 'Nominative', 'Plural', True), ('ζειρᾱ́', 'ζειρ', 'ζειρ', '', '', 'ᾶς', 'ας', 'ζειρᾶς', 'ζειρας', ('f',), 'Genitive', 'Singular', True), ('ζειρᾱ́', 'ζειρ', 'ζειρ', '', '', 'αῖν', 'αιν', 'ζειραῖν', 'ζειραιν', ('f',), 'Genitive', 'Dual', True), ('ζειρᾱ́', 'ζειρ', 'ζειρ', '', '', 'ῶν', 'ων', 'ζειρῶν', 'ζειρων', ('f',), 'Genitive', 'Plural', True), ('ζειρᾱ́', 'ζειρ', 'ζειρ', '', '', 'ᾷ', 'ᾳ', 'ζειρᾷ', 'ζειρᾳ', ('f',), 'Dative', 'Singular', True), ('ζειρᾱ́', 'ζειρ', 'ζειρ', '', '', 'αῖν', 'αιν', 'ζειραῖν', 'ζειραιν', ('f',), 'Dative', 'Dual', True), ('ζειρᾱ́', 'ζειρ', 'ζειρ', '', '', 'αῖς', 'αις', 'ζειραῖς', 'ζειραις', ('f',), 'Dative', 'Plural', True), ('ζειρᾱ́', 'ζειρ', 'ζειρ', '', '', 'ᾱ́ν', 'αν', 'ζειρᾱ́ν', 'ζειραν', ('f',), 'Accusative', 'Singular', True), ('ζειρᾱ́', 'ζειρ', 'ζειρ', '', '', 'ᾱ́', 'α', 'ζειρᾱ́', 'ζειρα', ('f',), 'Accusative', 'Dual', True), ('ζειρᾱ́', 'ζειρ', 'ζειρ', '', '', 'ᾱ́ς', 'ας', 'ζειρᾱ́ς', 'ζειρας', ('f',), 'Accusative', 'Plural', True), ('ζειρᾱ́', 'ζειρ', 'ζειρ', '', '', 'ᾱ́', 'α', 'ζειρᾱ́', 'ζειρα', ('f',), 'Vocative', 'Singular', True), ('ζειρᾱ́', 'ζειρ', 'ζειρ', '', '', 'ᾱ́', 'α', 'ζειρᾱ́', 'ζειρα', ('f',), 'Vocative', 'Dual', True), ('ζειρᾱ́', 'ζειρ', 'ζειρ', '', '', 'αί', 'αι', 'ζειραί', 'ζειραι', ('f',), 'Vocative', 'Plural', True), ('ζετραίᾱ', 'ζετραί', 'ζετραι', '', '', 'ᾱ', 'α', 'ζετραίᾱ', 'ζετραια', ('f',), 'Nominative', 'Singular', True), ('ζετραίᾱ', 'ζετραί', 'ζετραι', '', '', 'ᾱ', 'α', 'ζετραίᾱ', 'ζετραια', ('f',), 'Nominative', 'Dual', True), ('ζετραίᾱ', 'ζετραί', 'ζετραι', '', '', 'αι', 'αι', 'ζετραῖαι', 'ζετραιαι', ('f',), 'Nominative', 'Plural', False), ('ζετραίᾱ', 'ζετραί', 'ζετραι', '', '', 'ᾱς', 'ας', 'ζετραίᾱς', 'ζετραιας', ('f',), 'Genitive', 'Singular', True), ('ζετραίᾱ', 'ζετραί', 'ζετραι', '', '', 'αιν', 'αιν', 'ζετραίαιν', 'ζετραιαιν', ('f',), 'Genitive', 'Dual', True), ('ζετραίᾱ', 'ζετραί', 'ζετραι', '', '', 'ῶν', 'ων', 'ζετραιῶν', 'ζετραιων', ('f',), 'Genitive', 'Plural', False), ('ζετραίᾱ', 'ζετραί', 'ζετραι', '', '', 'ᾳ', 'ᾳ', 'ζετραίᾳ', 'ζετραιᾳ', ('f',), 'Dative', 'Singular', True), ('ζετραίᾱ', 'ζετραί', 'ζετραι', '', '', 'αιν', 'αιν', 'ζετραίαιν', 'ζετραιαιν', ('f',), 'Dative', 'Dual', True), ('ζετραίᾱ', 'ζετραί', 'ζετραι', '', '', 'αις', 'αις', 'ζετραίαις', 'ζετραιαις', ('f',), 'Dative', 'Plural', True), ('ζετραίᾱ', 'ζετραί', 'ζετραι', '', '', 'ᾱν', 'αν', 'ζετραίᾱν', 'ζετραιαν', ('f',), 'Accusative', 'Singular', True), ('ζετραίᾱ', 'ζετραί', 'ζετραι', '', '', 'ᾱ', 'α', 'ζετραίᾱ', 'ζετραια', ('f',), 'Accusative', 'Dual', True), ('ζετραίᾱ', 'ζετραί', 'ζετραι', '', '', 'ᾱς', 'ας', 'ζετραίᾱς', 'ζετραιας', ('f',), 'Accusative', 'Plural', True), ('ζετραίᾱ', 'ζετραί', 'ζετραι', '', '', 'ᾱ', 'α', 'ζετραίᾱ', 'ζετραια', ('f',), 'Vocative', 'Singular', True), ('ζετραίᾱ', 'ζετραί', 'ζετραι', '', '', 'ᾱ', 'α', 'ζετραίᾱ', 'ζετραια', ('f',), 'Vocative', 'Dual', True), ('ζετραίᾱ', 'ζετραί', 'ζετραι', '', '', 'αι', 'αι', 'ζετραῖαι', 'ζετραιαι', ('f',), 'Vocative', 'Plural', False), ('ζευγῑ́της', 'ζευγῑ́τ', 'ζευγιτ', '', '', 'ης', 'ης', 'ζευγῑ́της', 'ζευγιτης', ('m',), 'Nominative', 'Singular', True), ('ζευγῑ́της', 'ζευγῑ́τ', 'ζευγιτ', '', '', 'ᾱ', 'α', 'ζευγῑ́τᾱ', 'ζευγιτα', ('m',), 'Nominative', 'Dual', True), ('ζευγῑ́της', 'ζευγῑ́τ', 'ζευγιτ', '', '', 'αι', 'αι', 'ζευγῖται', 'ζευγιται', ('m',), 'Nominative', 'Plural', False), ('ζευγῑ́της', 'ζευγῑ́τ', 'ζευγιτ', '', '', 'ου', 'ου', 'ζευγῑ́του', 'ζευγιτου', ('m',), 'Genitive', 'Singular', True), ('ζευγῑ́της', 'ζευγῑ́τ', 'ζευγιτ', '', '', 'αιν', 'αιν', 'ζευγῑ́ταιν', 'ζευγιταιν', ('m',), 'Genitive', 'Dual', True), ('ζευγῑ́της', 'ζευγῑ́τ', 'ζευγιτ', '', '', 'ῶν', 'ων', 'ζευγῑτῶν', 'ζευγιτων', ('m',), 'Genitive', 'Plural', False), ('ζευγῑ́της', 'ζευγῑ́τ', 'ζευγιτ', '', '', 'ῃ', 'ῃ', 'ζευγῑ́τῃ', 'ζευγιτῃ', ('m',), 'Dative', 'Singular', True), ('ζευγῑ́της', 'ζευγῑ́τ', 'ζευγιτ', '', '', 'αιν', 'αιν', 'ζευγῑ́ταιν', 'ζευγιταιν', ('m',), 'Dative', 'Dual', True), ('ζευγῑ́της', 'ζευγῑ́τ', 'ζευγιτ', '', '', 'αις', 'αις', 'ζευγῑ́ταις', 'ζευγιταις', ('m',), 'Dative', 'Plural', True), ('ζευγῑ́της', 'ζευγῑ́τ', 'ζευγιτ', '', '', 'ην', 'ην', 'ζευγῑ́την', 'ζευγιτην', ('m',), 'Accusative', 'Singular', True), ('ζευγῑ́της', 'ζευγῑ́τ', 'ζευγιτ', '', '', 'ᾱ', 'α', 'ζευγῑ́τᾱ', 'ζευγιτα', ('m',), 'Accusative', 'Dual', True), ('ζευγῑ́της', 'ζευγῑ́τ', 'ζευγιτ', '', '', 'ᾱς', 'ας', 'ζευγῑ́τᾱς', 'ζευγιτας', ('m',), 'Accusative', 'Plural', True), ('ζευγῑ́της', 'ζευγῑ́τ', 'ζευγιτ', '', '', 'ᾰ', 'α', 'ζευγῖτᾰ', 'ζευγιτα', ('m',), 'Vocative', 'Singular', False), ('ζευγῑ́της', 'ζευγῑ́τ', 'ζευγιτ', '', '', 'ᾱ', 'α', 'ζευγῑ́τᾱ', 'ζευγιτα', ('m',), 'Vocative', 'Dual', True), ('ζευγῑ́της', 'ζευγῑ́τ', 'ζευγιτ', '', '', 'αι', 'αι', 'ζευγῖται', 'ζευγιται', ('m',), 'Vocative', 'Plural', False), ('ζεύγλη', 'ζεύγλ', 'ζευγλ', '', '', 'η', 'η', 'ζεύγλη', 'ζευγλη', ('f',), 'Nominative', 'Singular', True), ('ζεύγλη', 'ζεύγλ', 'ζευγλ', '', '', 'ᾱ', 'α', 'ζεύγλᾱ', 'ζευγλα', ('f',), 'Nominative', 'Dual', True), ('ζεύγλη', 'ζεύγλ', 'ζευγλ', '', '', 'αι', 'αι', 'ζεῦγλαι', 'ζευγλαι', ('f',), 'Nominative', 'Plural', False), ('ζεύγλη', 'ζεύγλ', 'ζευγλ', '', '', 'ης', 'ης', 'ζεύγλης', 'ζευγλης', ('f',), 'Genitive', 'Singular', True), ('ζεύγλη', 'ζεύγλ', 'ζευγλ', '', '', 'αιν', 'αιν', 'ζεύγλαιν', 'ζευγλαιν', ('f',), 'Genitive', 'Dual', True), ('ζεύγλη', 'ζεύγλ', 'ζευγλ', '', '', 'ῶν', 'ων', 'ζευγλῶν', 'ζευγλων', ('f',), 'Genitive', 'Plural', False), ('ζεύγλη', 'ζεύγλ', 'ζευγλ', '', '', 'ῃ', 'ῃ', 'ζεύγλῃ', 'ζευγλῃ', ('f',), 'Dative', 'Singular', True), ('ζεύγλη', 'ζεύγλ', 'ζευγλ', '', '', 'αιν', 'αιν', 'ζεύγλαιν', 'ζευγλαιν', ('f',), 'Dative', 'Dual', True), ('ζεύγλη', 'ζεύγλ', 'ζευγλ', '', '', 'αις', 'αις', 'ζεύγλαις', 'ζευγλαις', ('f',), 'Dative', 'Plural', True), ('ζεύγλη', 'ζεύγλ', 'ζευγλ', '', '', 'ην', 'ην', 'ζεύγλην', 'ζευγλην', ('f',), 'Accusative', 'Singular', True), ('ζεύγλη', 'ζεύγλ', 'ζευγλ', '', '', 'ᾱ', 'α', 'ζεύγλᾱ', 'ζευγλα', ('f',), 'Accusative', 'Dual', True), ('ζεύγλη', 'ζεύγλ', 'ζευγλ', '', '', 'ᾱς', 'ας', 'ζεύγλᾱς', 'ζευγλας', ('f',), 'Accusative', 'Plural', True), ('ζεύγλη', 'ζεύγλ', 'ζευγλ', '', '', 'η', 'η', 'ζεύγλη', 'ζευγλη', ('f',), 'Vocative', 'Singular', True), ('ζεύγλη', 'ζεύγλ', 'ζευγλ', '', '', 'ᾱ', 'α', 'ζεύγλᾱ', 'ζευγλα', ('f',), 'Vocative', 'Dual', True), ('ζεύγλη', 'ζεύγλ', 'ζευγλ', '', '', 'αι', 'αι', 'ζεῦγλαι', 'ζευγλαι', ('f',), 'Vocative', 'Plural', False), ('ζηλοτῠπῐ́ᾱ', 'ζηλοτῠπῐ́', 'ζηλοτυπι', '', '', 'ᾱ', 'α', 'ζηλοτῠπῐ́ᾱ', 'ζηλοτυπια', ('f',), 'Nominative', 'Singular', True), ('ζηλοτῠπῐ́ᾱ', 'ζηλοτῠπῐ́', 'ζηλοτυπι', '', '', 'ᾱ', 'α', 'ζηλοτῠπῐ́ᾱ', 'ζηλοτυπια', ('f',), 'Nominative', 'Dual', True), ('ζηλοτῠπῐ́ᾱ', 'ζηλοτῠπῐ́', 'ζηλοτυπι', '', '', 'αι', 'αι', 'ζηλοτῠπῐ́αι', 'ζηλοτυπιαι', ('f',), 'Nominative', 'Plural', True), ('ζηλοτῠπῐ́ᾱ', 'ζηλοτῠπῐ́', 'ζηλοτυπι', '', '', 'ᾱς', 'ας', 'ζηλοτῠπῐ́ᾱς', 'ζηλοτυπιας', ('f',), 'Genitive', 'Singular', True), ('ζηλοτῠπῐ́ᾱ', 'ζηλοτῠπῐ́', 'ζηλοτυπι', '', '', 'αιν', 'αιν', 'ζηλοτῠπῐ́αιν', 'ζηλοτυπιαιν', ('f',), 'Genitive', 'Dual', True), ('ζηλοτῠπῐ́ᾱ', 'ζηλοτῠπῐ́', 'ζηλοτυπι', '', '', 'ῶν', 'ων', 'ζηλοτῠπῐῶν', 'ζηλοτυπιων', ('f',), 'Genitive', 'Plural', False), ('ζηλοτῠπῐ́ᾱ', 'ζηλοτῠπῐ́', 'ζηλοτυπι', '', '', 'ᾳ', 'ᾳ', 'ζηλοτῠπῐ́ᾳ', 'ζηλοτυπιᾳ', ('f',), 'Dative', 'Singular', True), ('ζηλοτῠπῐ́ᾱ', 'ζηλοτῠπῐ́', 'ζηλοτυπι', '', '', 'αιν', 'αιν', 'ζηλοτῠπῐ́αιν', 'ζηλοτυπιαιν', ('f',), 'Dative', 'Dual', True), ('ζηλοτῠπῐ́ᾱ', 'ζηλοτῠπῐ́', 'ζηλοτυπι', '', '', 'αις', 'αις', 'ζηλοτῠπῐ́αις', 'ζηλοτυπιαις', ('f',), 'Dative', 'Plural', True), ('ζηλοτῠπῐ́ᾱ', 'ζηλοτῠπῐ́', 'ζηλοτυπι', '', '', 'ᾱν', 'αν', 'ζηλοτῠπῐ́ᾱν', 'ζηλοτυπιαν', ('f',), 'Accusative', 'Singular', True), ('ζηλοτῠπῐ́ᾱ', 'ζηλοτῠπῐ́', 'ζηλοτυπι', '', '', 'ᾱ', 'α', 'ζηλοτῠπῐ́ᾱ', 'ζηλοτυπια', ('f',), 'Accusative', 'Dual', True), ('ζηλοτῠπῐ́ᾱ', 'ζηλοτῠπῐ́', 'ζηλοτυπι', '', '', 'ᾱς', 'ας', 'ζηλοτῠπῐ́ᾱς', 'ζηλοτυπιας', ('f',), 'Accusative', 'Plural', True), ('ζηλοτῠπῐ́ᾱ', 'ζηλοτῠπῐ́', 'ζηλοτυπι', '', '', 'ᾱ', 'α', 'ζηλοτῠπῐ́ᾱ', 'ζηλοτυπια', ('f',), 'Vocative', 'Singular', True), ('ζηλοτῠπῐ́ᾱ', 'ζηλοτῠπῐ́', 'ζηλοτυπι', '', '', 'ᾱ', 'α', 'ζηλοτῠπῐ́ᾱ', 'ζηλοτυπια', ('f',), 'Vocative', 'Dual', True), ('ζηλοτῠπῐ́ᾱ', 'ζηλοτῠπῐ́', 'ζηλοτυπι', '', '', 'αι', 'αι', 'ζηλοτῠπῐ́αι', 'ζηλοτυπιαι', ('f',), 'Vocative', 'Plural', True), ('ζηλωτής', 'ζηλωτ', 'ζηλωτ', '', '', 'ής', 'ης', 'ζηλωτής', 'ζηλωτης', ('m',), 'Nominative', 'Singular', True), ('ζηλωτής', 'ζηλωτ', 'ζηλωτ', '', '', 'ᾱ́', 'α', 'ζηλωτᾱ́', 'ζηλωτα', ('m',), 'Nominative', 'Dual', True), ('ζηλωτής', 'ζηλωτ', 'ζηλωτ', '', '', 'αί', 'αι', 'ζηλωταί', 'ζηλωται', ('m',), 'Nominative', 'Plural', True), ('ζηλωτής', 'ζηλωτ', 'ζηλωτ', '', '', 'οῦ', 'ου', 'ζηλωτοῦ', 'ζηλωτου', ('m',), 'Genitive', 'Singular', True), ('ζηλωτής', 'ζηλωτ', 'ζηλωτ', '', '', 'αῖν', 'αιν', 'ζηλωταῖν', 'ζηλωταιν', ('m',), 'Genitive', 'Dual', True), ('ζηλωτής', 'ζηλωτ', 'ζηλωτ', '', '', 'ῶν', 'ων', 'ζηλωτῶν', 'ζηλωτων', ('m',), 'Genitive', 'Plural', True), ('ζηλωτής', 'ζηλωτ', 'ζηλωτ', '', '', 'ῇ', 'ῃ', 'ζηλωτῇ', 'ζηλωτῃ', ('m',), 'Dative', 'Singular', True), ('ζηλωτής', 'ζηλωτ', 'ζηλωτ', '', '', 'αῖν', 'αιν', 'ζηλωταῖν', 'ζηλωταιν', ('m',), 'Dative', 'Dual', True), ('ζηλωτής', 'ζηλωτ', 'ζηλωτ', '', '', 'αῖς', 'αις', 'ζηλωταῖς', 'ζηλωταις', ('m',), 'Dative', 'Plural', True), ('ζηλωτής', 'ζηλωτ', 'ζηλωτ', '', '', 'ήν', 'ην', 'ζηλωτήν', 'ζηλωτην', ('m',), 'Accusative', 'Singular', True), ('ζηλωτής', 'ζηλωτ', 'ζηλωτ', '', '', 'ᾱ́', 'α', 'ζηλωτᾱ́', 'ζηλωτα', ('m',), 'Accusative', 'Dual', True), ('ζηλωτής', 'ζηλωτ', 'ζηλωτ', '', '', 'ᾱ́ς', 'ας', 'ζηλωτᾱ́ς', 'ζηλωτας', ('m',), 'Accusative', 'Plural', True), ('ζηλωτής', 'ζηλωτ', 'ζηλωτ', '', '', 'ᾰ́', 'α', 'ζηλωτᾰ́', 'ζηλωτα', ('m',), 'Vocative', 'Singular', True), ('ζηλωτής', 'ζηλωτ', 'ζηλωτ', '', '', 'ᾱ́', 'α', 'ζηλωτᾱ́', 'ζηλωτα', ('m',), 'Vocative', 'Dual', True), ('ζηλωτής', 'ζηλωτ', 'ζηλωτ', '', '', 'αί', 'αι', 'ζηλωταί', 'ζηλωται', ('m',), 'Vocative', 'Plural', True), ('ζημῐ́ᾱ', 'ζημῐ́', 'ζημι', '', '', 'ᾱ', 'α', 'ζημῐ́ᾱ', 'ζημια', ('f',), 'Nominative', 'Singular', True), ('ζημῐ́ᾱ', 'ζημῐ́', 'ζημι', '', '', 'ᾱ', 'α', 'ζημῐ́ᾱ', 'ζημια', ('f',), 'Nominative', 'Dual', True), ('ζημῐ́ᾱ', 'ζημῐ́', 'ζημι', '', '', 'αι', 'αι', 'ζημῐ́αι', 'ζημιαι', ('f',), 'Nominative', 'Plural', True), ('ζημῐ́ᾱ', 'ζημῐ́', 'ζημι', '', '', 'ᾱς', 'ας', 'ζημῐ́ᾱς', 'ζημιας', ('f',), 'Genitive', 'Singular', True), ('ζημῐ́ᾱ', 'ζημῐ́', 'ζημι', '', '', 'αιν', 'αιν', 'ζημῐ́αιν', 'ζημιαιν', ('f',), 'Genitive', 'Dual', True), ('ζημῐ́ᾱ', 'ζημῐ́', 'ζημι', '', '', 'ῶν', 'ων', 'ζημῐῶν', 'ζημιων', ('f',), 'Genitive', 'Plural', False), ('ζημῐ́ᾱ', 'ζημῐ́', 'ζημι', '', '', 'ᾳ', 'ᾳ', 'ζημῐ́ᾳ', 'ζημιᾳ', ('f',), 'Dative', 'Singular', True), ('ζημῐ́ᾱ', 'ζημῐ́', 'ζημι', '', '', 'αιν', 'αιν', 'ζημῐ́αιν', 'ζημιαιν', ('f',), 'Dative', 'Dual', True), ('ζημῐ́ᾱ', 'ζημῐ́', 'ζημι', '', '', 'αις', 'αις', 'ζημῐ́αις', 'ζημιαις', ('f',), 'Dative', 'Plural', True), ('ζημῐ́ᾱ', 'ζημῐ́', 'ζημι', '', '', 'ᾱν', 'αν', 'ζημῐ́ᾱν', 'ζημιαν', ('f',), 'Accusative', 'Singular', True), ('ζημῐ́ᾱ', 'ζημῐ́', 'ζημι', '', '', 'ᾱ', 'α', 'ζημῐ́ᾱ', 'ζημια', ('f',), 'Accusative', 'Dual', True), ('ζημῐ́ᾱ', 'ζημῐ́', 'ζημι', '', '', 'ᾱς', 'ας', 'ζημῐ́ᾱς', 'ζημιας', ('f',), 'Accusative', 'Plural', True), ('ζημῐ́ᾱ', 'ζημῐ́', 'ζημι', '', '', 'ᾱ', 'α', 'ζημῐ́ᾱ', 'ζημια', ('f',), 'Vocative', 'Singular', True), ('ζημῐ́ᾱ', 'ζημῐ́', 'ζημι', '', '', 'ᾱ', 'α', 'ζημῐ́ᾱ', 'ζημια', ('f',), 'Vocative', 'Dual', True), ('ζημῐ́ᾱ', 'ζημῐ́', 'ζημι', '', '', 'αι', 'αι', 'ζημῐ́αι', 'ζημιαι', ('f',), 'Vocative', 'Plural', True), ('ζῠγῐ́ᾱ', 'ζῠγῐ́', 'ζυγι', '', '', 'ᾱ', 'α', 'ζῠγῐ́ᾱ', 'ζυγια', ('f',), 'Nominative', 'Singular', True), ('ζῠγῐ́ᾱ', 'ζῠγῐ́', 'ζυγι', '', '', 'ᾱ', 'α', 'ζῠγῐ́ᾱ', 'ζυγια', ('f',), 'Nominative', 'Dual', True), ('ζῠγῐ́ᾱ', 'ζῠγῐ́', 'ζυγι', '', '', 'αι', 'αι', 'ζῠγῐ́αι', 'ζυγιαι', ('f',), 'Nominative', 'Plural', True), ('ζῠγῐ́ᾱ', 'ζῠγῐ́', 'ζυγι', '', '', 'ᾱς', 'ας', 'ζῠγῐ́ᾱς', 'ζυγιας', ('f',), 'Genitive', 'Singular', True), ('ζῠγῐ́ᾱ', 'ζῠγῐ́', 'ζυγι', '', '', 'αιν', 'αιν', 'ζῠγῐ́αιν', 'ζυγιαιν', ('f',), 'Genitive', 'Dual', True), ('ζῠγῐ́ᾱ', 'ζῠγῐ́', 'ζυγι', '', '', 'ῶν', 'ων', 'ζῠγῐῶν', 'ζυγιων', ('f',), 'Genitive', 'Plural', False), ('ζῠγῐ́ᾱ', 'ζῠγῐ́', 'ζυγι', '', '', 'ᾳ', 'ᾳ', 'ζῠγῐ́ᾳ', 'ζυγιᾳ', ('f',), 'Dative', 'Singular', True), ('ζῠγῐ́ᾱ', 'ζῠγῐ́', 'ζυγι', '', '', 'αιν', 'αιν', 'ζῠγῐ́αιν', 'ζυγιαιν', ('f',), 'Dative', 'Dual', True), ('ζῠγῐ́ᾱ', 'ζῠγῐ́', 'ζυγι', '', '', 'αις', 'αις', 'ζῠγῐ́αις', 'ζυγιαις', ('f',), 'Dative', 'Plural', True), ('ζῠγῐ́ᾱ', 'ζῠγῐ́', 'ζυγι', '', '', 'ᾱν', 'αν', 'ζῠγῐ́ᾱν', 'ζυγιαν', ('f',), 'Accusative', 'Singular', True), ('ζῠγῐ́ᾱ', 'ζῠγῐ́', 'ζυγι', '', '', 'ᾱ', 'α', 'ζῠγῐ́ᾱ', 'ζυγια', ('f',), 'Accusative', 'Dual', True), ('ζῠγῐ́ᾱ', 'ζῠγῐ́', 'ζυγι', '', '', 'ᾱς', 'ας', 'ζῠγῐ́ᾱς', 'ζυγιας', ('f',), 'Accusative', 'Plural', True), ('ζῠγῐ́ᾱ', 'ζῠγῐ́', 'ζυγι', '', '', 'ᾱ', 'α', 'ζῠγῐ́ᾱ', 'ζυγια', ('f',), 'Vocative', 'Singular', True), ('ζῠγῐ́ᾱ', 'ζῠγῐ́', 'ζυγι', '', '', 'ᾱ', 'α', 'ζῠγῐ́ᾱ', 'ζυγια', ('f',), 'Vocative', 'Dual', True), ('ζῠγῐ́ᾱ', 'ζῠγῐ́', 'ζυγι', '', '', 'αι', 'αι', 'ζῠγῐ́αι', 'ζυγιαι', ('f',), 'Vocative', 'Plural', True), ('ζυγοστάτης', 'ζυγοστάτ', 'ζυγοστατ', '', '', 'ης', 'ης', 'ζυγοστάτης', 'ζυγοστατης', ('m',), 'Nominative', 'Singular', True), ('ζυγοστάτης', 'ζυγοστάτ', 'ζυγοστατ', '', '', 'ᾱ', 'α', 'ζυγοστάτᾱ', 'ζυγοστατα', ('m',), 'Nominative', 'Dual', True), ('ζυγοστάτης', 'ζυγοστάτ', 'ζυγοστατ', '', '', 'αι', 'αι', 'ζυγοστάται', 'ζυγοσταται', ('m',), 'Nominative', 'Plural', True), ('ζυγοστάτης', 'ζυγοστάτ', 'ζυγοστατ', '', '', 'ου', 'ου', 'ζυγοστάτου', 'ζυγοστατου', ('m',), 'Genitive', 'Singular', True), ('ζυγοστάτης', 'ζυγοστάτ', 'ζυγοστατ', '', '', 'αιν', 'αιν', 'ζυγοστάταιν', 'ζυγοσταταιν', ('m',), 'Genitive', 'Dual', True), ('ζυγοστάτης', 'ζυγοστάτ', 'ζυγοστατ', '', '', 'ῶν', 'ων', 'ζυγοστατῶν', 'ζυγοστατων', ('m',), 'Genitive', 'Plural', False), ('ζυγοστάτης', 'ζυγοστάτ', 'ζυγοστατ', '', '', 'ῃ', 'ῃ', 'ζυγοστάτῃ', 'ζυγοστατῃ', ('m',), 'Dative', 'Singular', True), ('ζυγοστάτης', 'ζυγοστάτ', 'ζυγοστατ', '', '', 'αιν', 'αιν', 'ζυγοστάταιν', 'ζυγοσταταιν', ('m',), 'Dative', 'Dual', True), ('ζυγοστάτης', 'ζυγοστάτ', 'ζυγοστατ', '', '', 'αις', 'αις', 'ζυγοστάταις', 'ζυγοσταταις', ('m',), 'Dative', 'Plural', True), ('ζυγοστάτης', 'ζυγοστάτ', 'ζυγοστατ', '', '', 'ην', 'ην', 'ζυγοστάτην', 'ζυγοστατην', ('m',), 'Accusative', 'Singular', True), ('ζυγοστάτης', 'ζυγοστάτ', 'ζυγοστατ', '', '', 'ᾱ', 'α', 'ζυγοστάτᾱ', 'ζυγοστατα', ('m',), 'Accusative', 'Dual', True), ('ζυγοστάτης', 'ζυγοστάτ', 'ζυγοστατ', '', '', 'ᾱς', 'ας', 'ζυγοστάτᾱς', 'ζυγοστατας', ('m',), 'Accusative', 'Plural', True), ('ζυγοστάτης', 'ζυγοστάτ', 'ζυγοστατ', '', '', 'ᾰ', 'α', 'ζυγοστάτᾰ', 'ζυγοστατα', ('m',), 'Vocative', 'Singular', True), ('ζυγοστάτης', 'ζυγοστάτ', 'ζυγοστατ', '', '', 'ᾱ', 'α', 'ζυγοστάτᾱ', 'ζυγοστατα', ('m',), 'Vocative', 'Dual', True), ('ζυγοστάτης', 'ζυγοστάτ', 'ζυγοστατ', '', '', 'αι', 'αι', 'ζυγοστάται', 'ζυγοσταται', ('m',), 'Vocative', 'Plural', True), ('ζωή', 'ζω', 'ζω', '', '', 'ή', 'η', 'ζωή', 'ζωη', ('f',), 'Nominative', 'Singular', True), ('ζωή', 'ζω', 'ζω', '', '', 'ᾱ́', 'α', 'ζωᾱ́', 'ζωα', ('f',), 'Nominative', 'Dual', True), ('ζωή', 'ζω', 'ζω', '', '', 'αί', 'αι', 'ζωαί', 'ζωαι', ('f',), 'Nominative', 'Plural', True), ('ζωή', 'ζω', 'ζω', '', '', 'ῆς', 'ης', 'ζωῆς', 'ζωης', ('f',), 'Genitive', 'Singular', True), ('ζωή', 'ζω', 'ζω', '', '', 'αῖν', 'αιν', 'ζωαῖν', 'ζωαιν', ('f',), 'Genitive', 'Dual', True), ('ζωή', 'ζω', 'ζω', '', '', 'ῶν', 'ων', 'ζωῶν', 'ζωων', ('f',), 'Genitive', 'Plural', True), ('ζωή', 'ζω', 'ζω', '', '', 'ῇ', 'ῃ', 'ζωῇ', 'ζωῃ', ('f',), 'Dative', 'Singular', True), ('ζωή', 'ζω', 'ζω', '', '', 'αῖν', 'αιν', 'ζωαῖν', 'ζωαιν', ('f',), 'Dative', 'Dual', True), ('ζωή', 'ζω', 'ζω', '', '', 'αῖς', 'αις', 'ζωαῖς', 'ζωαις', ('f',), 'Dative', 'Plural', True), ('ζωή', 'ζω', 'ζω', '', '', 'ήν', 'ην', 'ζωήν', 'ζωην', ('f',), 'Accusative', 'Singular', True), ('ζωή', 'ζω', 'ζω', '', '', 'ᾱ́', 'α', 'ζωᾱ́', 'ζωα', ('f',), 'Accusative', 'Dual', True), ('ζωή', 'ζω', 'ζω', '', '', 'ᾱ́ς', 'ας', 'ζωᾱ́ς', 'ζωας', ('f',), 'Accusative', 'Plural', True), ('ζωή', 'ζω', 'ζω', '', '', 'ή', 'η', 'ζωή', 'ζωη', ('f',), 'Vocative', 'Singular', True), ('ζωή', 'ζω', 'ζω', '', '', 'ᾱ́', 'α', 'ζωᾱ́', 'ζωα', ('f',), 'Vocative', 'Dual', True), ('ζωή', 'ζω', 'ζω', '', '', 'αί', 'αι', 'ζωαί', 'ζωαι', ('f',), 'Vocative', 'Plural', True), ('ζωγᾰ́νης', 'ζωγᾰ́ν', 'ζωγαν', '', '', 'ης', 'ης', 'ζωγᾰ́νης', 'ζωγανης', ('m',), 'Nominative', 'Singular', True), ('ζωγᾰ́νης', 'ζωγᾰ́ν', 'ζωγαν', '', '', 'ᾱ', 'α', 'ζωγᾰ́νᾱ', 'ζωγανα', ('m',), 'Nominative', 'Dual', True), ('ζωγᾰ́νης', 'ζωγᾰ́ν', 'ζωγαν', '', '', 'αι', 'αι', 'ζωγᾰ́ναι', 'ζωγαναι', ('m',), 'Nominative', 'Plural', True), ('ζωγᾰ́νης', 'ζωγᾰ́ν', 'ζωγαν', '', '', 'ου', 'ου', 'ζωγᾰ́νου', 'ζωγανου', ('m',), 'Genitive', 'Singular', True), ('ζωγᾰ́νης', 'ζωγᾰ́ν', 'ζωγαν', '', '', 'αιν', 'αιν', 'ζωγᾰ́ναιν', 'ζωγαναιν', ('m',), 'Genitive', 'Dual', True), ('ζωγᾰ́νης', 'ζωγᾰ́ν', 'ζωγαν', '', '', 'ῶν', 'ων', 'ζωγᾰνῶν', 'ζωγανων', ('m',), 'Genitive', 'Plural', False), ('ζωγᾰ́νης', 'ζωγᾰ́ν', 'ζωγαν', '', '', 'ῃ', 'ῃ', 'ζωγᾰ́νῃ', 'ζωγανῃ', ('m',), 'Dative', 'Singular', True), ('ζωγᾰ́νης', 'ζωγᾰ́ν', 'ζωγαν', '', '', 'αιν', 'αιν', 'ζωγᾰ́ναιν', 'ζωγαναιν', ('m',), 'Dative', 'Dual', True), ('ζωγᾰ́νης', 'ζωγᾰ́ν', 'ζωγαν', '', '', 'αις', 'αις', 'ζωγᾰ́ναις', 'ζωγαναις', ('m',), 'Dative', 'Plural', True), ('ζωγᾰ́νης', 'ζωγᾰ́ν', 'ζωγαν', '', '', 'ην', 'ην', 'ζωγᾰ́νην', 'ζωγανην', ('m',), 'Accusative', 'Singular', True), ('ζωγᾰ́νης', 'ζωγᾰ́ν', 'ζωγαν', '', '', 'ᾱ', 'α', 'ζωγᾰ́νᾱ', 'ζωγανα', ('m',), 'Accusative', 'Dual', True), ('ζωγᾰ́νης', 'ζωγᾰ́ν', 'ζωγαν', '', '', 'ᾱς', 'ας', 'ζωγᾰ́νᾱς', 'ζωγανας', ('m',), 'Accusative', 'Plural', True), ('ζωγᾰ́νης', 'ζωγᾰ́ν', 'ζωγαν', '', '', 'η', 'η', 'ζωγᾰ́νη', 'ζωγανη', ('m',), 'Vocative', 'Singular', True), ('ζωγᾰ́νης', 'ζωγᾰ́ν', 'ζωγαν', '', '', 'ᾱ', 'α', 'ζωγᾰ́νᾱ', 'ζωγανα', ('m',), 'Vocative', 'Dual', True), ('ζωγᾰ́νης', 'ζωγᾰ́ν', 'ζωγαν', '', '', 'αι', 'αι', 'ζωγᾰ́ναι', 'ζωγαναι', ('m',), 'Vocative', 'Plural', True), ('ζωγρᾰφῐ́ᾱ', 'ζωγρᾰφῐ́', 'ζωγραφι', '', '', 'ᾱ', 'α', 'ζωγρᾰφῐ́ᾱ', 'ζωγραφια', ('f',), 'Nominative', 'Singular', True), ('ζωγρᾰφῐ́ᾱ', 'ζωγρᾰφῐ́', 'ζωγραφι', '', '', 'ᾱ', 'α', 'ζωγρᾰφῐ́ᾱ', 'ζωγραφια', ('f',), 'Nominative', 'Dual', True), ('ζωγρᾰφῐ́ᾱ', 'ζωγρᾰφῐ́', 'ζωγραφι', '', '', 'αι', 'αι', 'ζωγρᾰφῐ́αι', 'ζωγραφιαι', ('f',), 'Nominative', 'Plural', True), ('ζωγρᾰφῐ́ᾱ', 'ζωγρᾰφῐ́', 'ζωγραφι', '', '', 'ᾱς', 'ας', 'ζωγρᾰφῐ́ᾱς', 'ζωγραφιας', ('f',), 'Genitive', 'Singular', True), ('ζωγρᾰφῐ́ᾱ', 'ζωγρᾰφῐ́', 'ζωγραφι', '', '', 'αιν', 'αιν', 'ζωγρᾰφῐ́αιν', 'ζωγραφιαιν', ('f',), 'Genitive', 'Dual', True), ('ζωγρᾰφῐ́ᾱ', 'ζωγρᾰφῐ́', 'ζωγραφι', '', '', 'ῶν', 'ων', 'ζωγρᾰφῐῶν', 'ζωγραφιων', ('f',), 'Genitive', 'Plural', False), ('ζωγρᾰφῐ́ᾱ', 'ζωγρᾰφῐ́', 'ζωγραφι', '', '', 'ᾳ', 'ᾳ', 'ζωγρᾰφῐ́ᾳ', 'ζωγραφιᾳ', ('f',), 'Dative', 'Singular', True), ('ζωγρᾰφῐ́ᾱ', 'ζωγρᾰφῐ́', 'ζωγραφι', '', '', 'αιν', 'αιν', 'ζωγρᾰφῐ́αιν', 'ζωγραφιαιν', ('f',), 'Dative', 'Dual', True), ('ζωγρᾰφῐ́ᾱ', 'ζωγρᾰφῐ́', 'ζωγραφι', '', '', 'αις', 'αις', 'ζωγρᾰφῐ́αις', 'ζωγραφιαις', ('f',), 'Dative', 'Plural', True), ('ζωγρᾰφῐ́ᾱ', 'ζωγρᾰφῐ́', 'ζωγραφι', '', '', 'ᾱν', 'αν', 'ζωγρᾰφῐ́ᾱν', 'ζωγραφιαν', ('f',), 'Accusative', 'Singular', True), ('ζωγρᾰφῐ́ᾱ', 'ζωγρᾰφῐ́', 'ζωγραφι', '', '', 'ᾱ', 'α', 'ζωγρᾰφῐ́ᾱ', 'ζωγραφια', ('f',), 'Accusative', 'Dual', True), ('ζωγρᾰφῐ́ᾱ', 'ζωγρᾰφῐ́', 'ζωγραφι', '', '', 'ᾱς', 'ας', 'ζωγρᾰφῐ́ᾱς', 'ζωγραφιας', ('f',), 'Accusative', 'Plural', True), ('ζωγρᾰφῐ́ᾱ', 'ζωγρᾰφῐ́', 'ζωγραφι', '', '', 'ᾱ', 'α', 'ζωγρᾰφῐ́ᾱ', 'ζωγραφια', ('f',), 'Vocative', 'Singular', True), ('ζωγρᾰφῐ́ᾱ', 'ζωγρᾰφῐ́', 'ζωγραφι', '', '', 'ᾱ', 'α', 'ζωγρᾰφῐ́ᾱ', 'ζωγραφια', ('f',), 'Vocative', 'Dual', True), ('ζωγρᾰφῐ́ᾱ', 'ζωγρᾰφῐ́', 'ζωγραφι', '', '', 'αι', 'αι', 'ζωγρᾰφῐ́αι', 'ζωγραφιαι', ('f',), 'Vocative', 'Plural', True), ('ζωγρᾰφῐκή', 'ζωγρᾰφῐκ', 'ζωγραφικ', '', '', 'ή', 'η', 'ζωγρᾰφῐκή', 'ζωγραφικη', ('f',), 'Nominative', 'Singular', True), ('ζωγρᾰφῐκή', 'ζωγρᾰφῐκ', 'ζωγραφικ', '', '', 'ᾱ́', 'α', 'ζωγρᾰφῐκᾱ́', 'ζωγραφικα', ('f',), 'Nominative', 'Dual', True), ('ζωγρᾰφῐκή', 'ζωγρᾰφῐκ', 'ζωγραφικ', '', '', 'αί', 'αι', 'ζωγρᾰφῐκαί', 'ζωγραφικαι', ('f',), 'Nominative', 'Plural', True), ('ζωγρᾰφῐκή', 'ζωγρᾰφῐκ', 'ζωγραφικ', '', '', 'ῆς', 'ης', 'ζωγρᾰφῐκῆς', 'ζωγραφικης', ('f',), 'Genitive', 'Singular', True), ('ζωγρᾰφῐκή', 'ζωγρᾰφῐκ', 'ζωγραφικ', '', '', 'αῖν', 'αιν', 'ζωγρᾰφῐκαῖν', 'ζωγραφικαιν', ('f',), 'Genitive', 'Dual', True), ('ζωγρᾰφῐκή', 'ζωγρᾰφῐκ', 'ζωγραφικ', '', '', 'ῶν', 'ων', 'ζωγρᾰφῐκῶν', 'ζωγραφικων', ('f',), 'Genitive', 'Plural', True), ('ζωγρᾰφῐκή', 'ζωγρᾰφῐκ', 'ζωγραφικ', '', '', 'ῇ', 'ῃ', 'ζωγρᾰφῐκῇ', 'ζωγραφικῃ', ('f',), 'Dative', 'Singular', True), ('ζωγρᾰφῐκή', 'ζωγρᾰφῐκ', 'ζωγραφικ', '', '', 'αῖν', 'αιν', 'ζωγρᾰφῐκαῖν', 'ζωγραφικαιν', ('f',), 'Dative', 'Dual', True), ('ζωγρᾰφῐκή', 'ζωγρᾰφῐκ', 'ζωγραφικ', '', '', 'αῖς', 'αις', 'ζωγρᾰφῐκαῖς', 'ζωγραφικαις', ('f',), 'Dative', 'Plural', True), ('ζωγρᾰφῐκή', 'ζωγρᾰφῐκ', 'ζωγραφικ', '', '', 'ήν', 'ην', 'ζωγρᾰφῐκήν', 'ζωγραφικην', ('f',), 'Accusative', 'Singular', True), ('ζωγρᾰφῐκή', 'ζωγρᾰφῐκ', 'ζωγραφικ', '', '', 'ᾱ́', 'α', 'ζωγρᾰφῐκᾱ́', 'ζωγραφικα', ('f',), 'Accusative', 'Dual', True), ('ζωγρᾰφῐκή', 'ζωγρᾰφῐκ', 'ζωγραφικ', '', '', 'ᾱ́ς', 'ας', 'ζωγρᾰφῐκᾱ́ς', 'ζωγραφικας', ('f',), 'Accusative', 'Plural', True), ('ζωγρᾰφῐκή', 'ζωγρᾰφῐκ', 'ζωγραφικ', '', '', 'ή', 'η', 'ζωγρᾰφῐκή', 'ζωγραφικη', ('f',), 'Vocative', 'Singular', True), ('ζωγρᾰφῐκή', 'ζωγρᾰφῐκ', 'ζωγραφικ', '', '', 'ᾱ́', 'α', 'ζωγρᾰφῐκᾱ́', 'ζωγραφικα', ('f',), 'Vocative', 'Dual', True), ('ζωγρᾰφῐκή', 'ζωγρᾰφῐκ', 'ζωγραφικ', '', '', 'αί', 'αι', 'ζωγρᾰφῐκαί', 'ζωγραφικαι', ('f',), 'Vocative', 'Plural', True), ('ζωθήκη', 'ζωθήκ', 'ζωθηκ', '', '', 'η', 'η', 'ζωθήκη', 'ζωθηκη', ('f',), 'Nominative', 'Singular', True), ('ζωθήκη', 'ζωθήκ', 'ζωθηκ', '', '', 'ᾱ', 'α', 'ζωθήκᾱ', 'ζωθηκα', ('f',), 'Nominative', 'Dual', True), ('ζωθήκη', 'ζωθήκ', 'ζωθηκ', '', '', 'αι', 'αι', 'ζωθῆκαι', 'ζωθηκαι', ('f',), 'Nominative', 'Plural', False), ('ζωθήκη', 'ζωθήκ', 'ζωθηκ', '', '', 'ης', 'ης', 'ζωθήκης', 'ζωθηκης', ('f',), 'Genitive', 'Singular', True), ('ζωθήκη', 'ζωθήκ', 'ζωθηκ', '', '', 'αιν', 'αιν', 'ζωθήκαιν', 'ζωθηκαιν', ('f',), 'Genitive', 'Dual', True), ('ζωθήκη', 'ζωθήκ', 'ζωθηκ', '', '', 'ῶν', 'ων', 'ζωθηκῶν', 'ζωθηκων', ('f',), 'Genitive', 'Plural', False), ('ζωθήκη', 'ζωθήκ', 'ζωθηκ', '', '', 'ῃ', 'ῃ', 'ζωθήκῃ', 'ζωθηκῃ', ('f',), 'Dative', 'Singular', True), ('ζωθήκη', 'ζωθήκ', 'ζωθηκ', '', '', 'αιν', 'αιν', 'ζωθήκαιν', 'ζωθηκαιν', ('f',), 'Dative', 'Dual', True), ('ζωθήκη', 'ζωθήκ', 'ζωθηκ', '', '', 'αις', 'αις', 'ζωθήκαις', 'ζωθηκαις', ('f',), 'Dative', 'Plural', True), ('ζωθήκη', 'ζωθήκ', 'ζωθηκ', '', '', 'ην', 'ην', 'ζωθήκην', 'ζωθηκην', ('f',), 'Accusative', 'Singular', True), ('ζωθήκη', 'ζωθήκ', 'ζωθηκ', '', '', 'ᾱ', 'α', 'ζωθήκᾱ', 'ζωθηκα', ('f',), 'Accusative', 'Dual', True), ('ζωθήκη', 'ζωθήκ', 'ζωθηκ', '', '', 'ᾱς', 'ας', 'ζωθήκᾱς', 'ζωθηκας', ('f',), 'Accusative', 'Plural', True), ('ζωθήκη', 'ζωθήκ', 'ζωθηκ', '', '', 'η', 'η', 'ζωθήκη', 'ζωθηκη', ('f',), 'Vocative', 'Singular', True), ('ζωθήκη', 'ζωθήκ', 'ζωθηκ', '', '', 'ᾱ', 'α', 'ζωθήκᾱ', 'ζωθηκα', ('f',), 'Vocative', 'Dual', True), ('ζωθήκη', 'ζωθήκ', 'ζωθηκ', '', '', 'αι', 'αι', 'ζωθῆκαι', 'ζωθηκαι', ('f',), 'Vocative', 'Plural', False), ('ζωπύρᾱ', 'ζωπύρ', 'ζωπυρ', '', '', 'ᾱ', 'α', 'ζωπύρᾱ', 'ζωπυρα', ('f',), 'Nominative', 'Singular', True), ('ζωπύρᾱ', 'ζωπύρ', 'ζωπυρ', '', '', 'ᾱ', 'α', 'ζωπύρᾱ', 'ζωπυρα', ('f',), 'Nominative', 'Dual', True), ('ζωπύρᾱ', 'ζωπύρ', 'ζωπυρ', '', '', 'αι', 'αι', 'ζωπύραι', 'ζωπυραι', ('f',), 'Nominative', 'Plural', True), ('ζωπύρᾱ', 'ζωπύρ', 'ζωπυρ', '', '', 'ᾱς', 'ας', 'ζωπύρᾱς', 'ζωπυρας', ('f',), 'Genitive', 'Singular', True), ('ζωπύρᾱ', 'ζωπύρ', 'ζωπυρ', '', '', 'αιν', 'αιν', 'ζωπύραιν', 'ζωπυραιν', ('f',), 'Genitive', 'Dual', True), ('ζωπύρᾱ', 'ζωπύρ', 'ζωπυρ', '', '', 'ῶν', 'ων', 'ζωπυρῶν', 'ζωπυρων', ('f',), 'Genitive', 'Plural', False), ('ζωπύρᾱ', 'ζωπύρ', 'ζωπυρ', '', '', 'ᾳ', 'ᾳ', 'ζωπύρᾳ', 'ζωπυρᾳ', ('f',), 'Dative', 'Singular', True), ('ζωπύρᾱ', 'ζωπύρ', 'ζωπυρ', '', '', 'αιν', 'αιν', 'ζωπύραιν', 'ζωπυραιν', ('f',), 'Dative', 'Dual', True), ('ζωπύρᾱ', 'ζωπύρ', 'ζωπυρ', '', '', 'αις', 'αις', 'ζωπύραις', 'ζωπυραις', ('f',), 'Dative', 'Plural', True), ('ζωπύρᾱ', 'ζωπύρ', 'ζωπυρ', '', '', 'ᾱν', 'αν', 'ζωπύρᾱν', 'ζωπυραν', ('f',), 'Accusative', 'Singular', True), ('ζωπύρᾱ', 'ζωπύρ', 'ζωπυρ', '', '', 'ᾱ', 'α', 'ζωπύρᾱ', 'ζωπυρα', ('f',), 'Accusative', 'Dual', True), ('ζωπύρᾱ', 'ζωπύρ', 'ζωπυρ', '', '', 'ᾱς', 'ας', 'ζωπύρᾱς', 'ζωπυρας', ('f',), 'Accusative', 'Plural', True), ('ζωπύρᾱ', 'ζωπύρ', 'ζωπυρ', '', '', 'ᾱ', 'α', 'ζωπύρᾱ', 'ζωπυρα', ('f',), 'Vocative', 'Singular', True), ('ζωπύρᾱ', 'ζωπύρ', 'ζωπυρ', '', '', 'ᾱ', 'α', 'ζωπύρᾱ', 'ζωπυρα', ('f',), 'Vocative', 'Dual', True), ('ζωπύρᾱ', 'ζωπύρ', 'ζωπυρ', '', '', 'αι', 'αι', 'ζωπύραι', 'ζωπυραι', ('f',), 'Vocative', 'Plural', True), ('ζῠ́γαινᾰ', 'ζῠ́γαιν', 'ζυγαιν', '', '', 'ᾰ', 'α', 'ζῠ́γαινᾰ', 'ζυγαινα', ('f',), 'Nominative', 'Singular', True), ('ζῠ́γαινᾰ', 'ζῠ́γαιν', 'ζυγαιν', '', '', 'ᾱ', 'α', 'ζῠγαίνᾱ', 'ζυγαινα', ('f',), 'Nominative', 'Dual', False), ('ζῠ́γαινᾰ', 'ζῠ́γαιν', 'ζυγαιν', '', '', 'αι', 'αι', 'ζῠ́γαιναι', 'ζυγαιναι', ('f',), 'Nominative', 'Plural', True), ('ζῠ́γαινᾰ', 'ζῠ́γαιν', 'ζυγαιν', '', '', 'ης', 'ης', 'ζῠγαίνης', 'ζυγαινης', ('f',), 'Genitive', 'Singular', False), ('ζῠ́γαινᾰ', 'ζῠ́γαιν', 'ζυγαιν', '', '', 'αιν', 'αιν', 'ζῠγαίναιν', 'ζυγαιναιν', ('f',), 'Genitive', 'Dual', False), ('ζῠ́γαινᾰ', 'ζῠ́γαιν', 'ζυγαιν', '', '', 'ῶν', 'ων', 'ζῠγαινῶν', 'ζυγαινων', ('f',), 'Genitive', 'Plural', False), ('ζῠ́γαινᾰ', 'ζῠ́γαιν', 'ζυγαιν', '', '', 'νῃ', 'νῃ', 'ζῠγαίνῃ', 'ζυγαινῃ', ('f',), 'Dative', 'Singular', False), ('ζῠ́γαινᾰ', 'ζῠ́γαιν', 'ζυγαιν', '', '', 'αιν', 'αιν', 'ζῠγαίναιν', 'ζυγαιναιν', ('f',), 'Dative', 'Dual', False), ('ζῠ́γαινᾰ', 'ζῠ́γαιν', 'ζυγαιν', '', '', 'αις', 'αις', 'ζῠγαίναις', 'ζυγαιναις', ('f',), 'Dative', 'Plural', False), ('ζῠ́γαινᾰ', 'ζῠ́γαιν', 'ζυγαιν', '', '', 'ᾰν', 'αν', 'ζῠ́γαινᾰν', 'ζυγαιναν', ('f',), 'Accusative', 'Singular', True), ('ζῠ́γαινᾰ', 'ζῠ́γαιν', 'ζυγαιν', '', '', 'ᾱ', 'α', 'ζῠγαίνᾱ', 'ζυγαινα', ('f',), 'Accusative', 'Dual', False), ('ζῠ́γαινᾰ', 'ζῠ́γαιν', 'ζυγαιν', '', '', 'ᾱς', 'ας', 'ζῠγαίνᾱς', 'ζυγαινας', ('f',), 'Accusative', 'Plural', False), ('ζῠ́γαινᾰ', 'ζῠ́γαιν', 'ζυγαιν', '', '', 'ᾰ', 'α', 'ζῠ́γαινᾰ', 'ζυγαινα', ('f',), 'Vocative', 'Singular', True), ('ζῠ́γαινᾰ', 'ζῠ́γαιν', 'ζυγαιν', '', '', 'ᾱ', 'α', 'ζῠγαίνᾱ', 'ζυγαινα', ('f',), 'Vocative', 'Dual', False), ('ζῠ́γαινᾰ', 'ζῠ́γαιν', 'ζυγαιν', '', '', 'αι', 'αι', 'ζῠ́γαιναι', 'ζυγαιναι', ('f',), 'Vocative', 'Plural', True), ('ζῡ́μη', 'ζῡ́μ', 'ζυμ', '', '', 'η', 'η', 'ζῡ́μη', 'ζυμη', ('f',), 'Nominative', 'Singular', True), ('ζῡ́μη', 'ζῡ́μ', 'ζυμ', '', '', 'ᾱ', 'α', 'ζῡ́μᾱ', 'ζυμα', ('f',), 'Nominative', 'Dual', True), ('ζῡ́μη', 'ζῡ́μ', 'ζυμ', '', '', 'αι', 'αι', 'ζῦμαι', 'ζυμαι', ('f',), 'Nominative', 'Plural', False), ('ζῡ́μη', 'ζῡ́μ', 'ζυμ', '', '', 'ης', 'ης', 'ζῡ́μης', 'ζυμης', ('f',), 'Genitive', 'Singular', True), ('ζῡ́μη', 'ζῡ́μ', 'ζυμ', '', '', 'αιν', 'αιν', 'ζῡ́μαιν', 'ζυμαιν', ('f',), 'Genitive', 'Dual', True), ('ζῡ́μη', 'ζῡ́μ', 'ζυμ', '', '', 'ῶν', 'ων', 'ζῡμῶν', 'ζυμων', ('f',), 'Genitive', 'Plural', False), ('ζῡ́μη', 'ζῡ́μ', 'ζυμ', '', '', 'ῃ', 'ῃ', 'ζῡ́μῃ', 'ζυμῃ', ('f',), 'Dative', 'Singular', True), ('ζῡ́μη', 'ζῡ́μ', 'ζυμ', '', '', 'αιν', 'αιν', 'ζῡ́μαιν', 'ζυμαιν', ('f',), 'Dative', 'Dual', True), ('ζῡ́μη', 'ζῡ́μ', 'ζυμ', '', '', 'αις', 'αις', 'ζῡ́μαις', 'ζυμαις', ('f',), 'Dative', 'Plural', True), ('ζῡ́μη', 'ζῡ́μ', 'ζυμ', '', '', 'ην', 'ην', 'ζῡ́μην', 'ζυμην', ('f',), 'Accusative', 'Singular', True), ('ζῡ́μη', 'ζῡ́μ', 'ζυμ', '', '', 'ᾱ', 'α', 'ζῡ́μᾱ', 'ζυμα', ('f',), 'Accusative', 'Dual', True), ('ζῡ́μη', 'ζῡ́μ', 'ζυμ', '', '', 'ᾱς', 'ας', 'ζῡ́μᾱς', 'ζυμας', ('f',), 'Accusative', 'Plural', True), ('ζῡ́μη', 'ζῡ́μ', 'ζυμ', '', '', 'η', 'η', 'ζῡ́μη', 'ζυμη', ('f',), 'Vocative', 'Singular', True), ('ζῡ́μη', 'ζῡ́μ', 'ζυμ', '', '', 'ᾱ', 'α', 'ζῡ́μᾱ', 'ζυμα', ('f',), 'Vocative', 'Dual', True), ('ζῡ́μη', 'ζῡ́μ', 'ζυμ', '', '', 'αι', 'αι', 'ζῦμαι', 'ζυμαι', ('f',), 'Vocative', 'Plural', False), ('ζώνη', 'ζών', 'ζων', '', '', 'η', 'η', 'ζώνη', 'ζωνη', ('f',), 'Nominative', 'Singular', True), ('ζώνη', 'ζών', 'ζων', '', '', 'ᾱ', 'α', 'ζώνᾱ', 'ζωνα', ('f',), 'Nominative', 'Dual', True), ('ζώνη', 'ζών', 'ζων', '', '', 'αι', 'αι', 'ζῶναι', 'ζωναι', ('f',), 'Nominative', 'Plural', False), ('ζώνη', 'ζών', 'ζων', '', '', 'ης', 'ης', 'ζώνης', 'ζωνης', ('f',), 'Genitive', 'Singular', True), ('ζώνη', 'ζών', 'ζων', '', '', 'αιν', 'αιν', 'ζώναιν', 'ζωναιν', ('f',), 'Genitive', 'Dual', True), ('ζώνη', 'ζών', 'ζων', '', '', 'ῶν', 'ων', 'ζωνῶν', 'ζωνων', ('f',), 'Genitive', 'Plural', False), ('ζώνη', 'ζών', 'ζων', '', '', 'ῃ', 'ῃ', 'ζώνῃ', 'ζωνῃ', ('f',), 'Dative', 'Singular', True), ('ζώνη', 'ζών', 'ζων', '', '', 'αιν', 'αιν', 'ζώναιν', 'ζωναιν', ('f',), 'Dative', 'Dual', True), ('ζώνη', 'ζών', 'ζων', '', '', 'αις', 'αις', 'ζώναις', 'ζωναις', ('f',), 'Dative', 'Plural', True), ('ζώνη', 'ζών', 'ζων', '', '', 'ην', 'ην', 'ζώνην', 'ζωνην', ('f',), 'Accusative', 'Singular', True), ('ζώνη', 'ζών', 'ζων', '', '', 'ᾱ', 'α', 'ζώνᾱ', 'ζωνα', ('f',), 'Accusative', 'Dual', True), ('ζώνη', 'ζών', 'ζων', '', '', 'ᾱς', 'ας', 'ζώνᾱς', 'ζωνας', ('f',), 'Accusative', 'Plural', True), ('ζώνη', 'ζών', 'ζων', '', '', 'η', 'η', 'ζώνη', 'ζωνη', ('f',), 'Vocative', 'Singular', True), ('ζώνη', 'ζών', 'ζων', '', '', 'ᾱ', 'α', 'ζώνᾱ', 'ζωνα', ('f',), 'Vocative', 'Dual', True), ('ζώνη', 'ζών', 'ζων', '', '', 'αι', 'αι', 'ζῶναι', 'ζωναι', ('f',), 'Vocative', 'Plural', False), ('ζῳγρᾰφῐ́ᾱ', 'ζῳγρᾰφῐ́', 'ζῳγραφι', '', '', 'ᾱ', 'α', 'ζῳγρᾰφῐ́ᾱ', 'ζῳγραφια', ('f',), 'Nominative', 'Singular', True), ('ζῳγρᾰφῐ́ᾱ', 'ζῳγρᾰφῐ́', 'ζῳγραφι', '', '', 'ᾱ', 'α', 'ζῳγρᾰφῐ́ᾱ', 'ζῳγραφια', ('f',), 'Nominative', 'Dual', True), ('ζῳγρᾰφῐ́ᾱ', 'ζῳγρᾰφῐ́', 'ζῳγραφι', '', '', 'αι', 'αι', 'ζῳγρᾰφῐ́αι', 'ζῳγραφιαι', ('f',), 'Nominative', 'Plural', True), ('ζῳγρᾰφῐ́ᾱ', 'ζῳγρᾰφῐ́', 'ζῳγραφι', '', '', 'ᾱς', 'ας', 'ζῳγρᾰφῐ́ᾱς', 'ζῳγραφιας', ('f',), 'Genitive', 'Singular', True), ('ζῳγρᾰφῐ́ᾱ', 'ζῳγρᾰφῐ́', 'ζῳγραφι', '', '', 'αιν', 'αιν', 'ζῳγρᾰφῐ́αιν', 'ζῳγραφιαιν', ('f',), 'Genitive', 'Dual', True), ('ζῳγρᾰφῐ́ᾱ', 'ζῳγρᾰφῐ́', 'ζῳγραφι', '', '', 'ῶν', 'ων', 'ζῳγρᾰφῐῶν', 'ζῳγραφιων', ('f',), 'Genitive', 'Plural', False), ('ζῳγρᾰφῐ́ᾱ', 'ζῳγρᾰφῐ́', 'ζῳγραφι', '', '', 'ᾳ', 'ᾳ', 'ζῳγρᾰφῐ́ᾳ', 'ζῳγραφιᾳ', ('f',), 'Dative', 'Singular', True), ('ζῳγρᾰφῐ́ᾱ', 'ζῳγρᾰφῐ́', 'ζῳγραφι', '', '', 'αιν', 'αιν', 'ζῳγρᾰφῐ́αιν', 'ζῳγραφιαιν', ('f',), 'Dative', 'Dual', True), ('ζῳγρᾰφῐ́ᾱ', 'ζῳγρᾰφῐ́', 'ζῳγραφι', '', '', 'αις', 'αις', 'ζῳγρᾰφῐ́αις', 'ζῳγραφιαις', ('f',), 'Dative', 'Plural', True), ('ζῳγρᾰφῐ́ᾱ', 'ζῳγρᾰφῐ́', 'ζῳγραφι', '', '', 'ᾱν', 'αν', 'ζῳγρᾰφῐ́ᾱν', 'ζῳγραφιαν', ('f',), 'Accusative', 'Singular', True), ('ζῳγρᾰφῐ́ᾱ', 'ζῳγρᾰφῐ́', 'ζῳγραφι', '', '', 'ᾱ', 'α', 'ζῳγρᾰφῐ́ᾱ', 'ζῳγραφια', ('f',), 'Accusative', 'Dual', True), ('ζῳγρᾰφῐ́ᾱ', 'ζῳγρᾰφῐ́', 'ζῳγραφι', '', '', 'ᾱς', 'ας', 'ζῳγρᾰφῐ́ᾱς', 'ζῳγραφιας', ('f',), 'Accusative', 'Plural', True), ('ζῳγρᾰφῐ́ᾱ', 'ζῳγρᾰφῐ́', 'ζῳγραφι', '', '', 'ᾱ', 'α', 'ζῳγρᾰφῐ́ᾱ', 'ζῳγραφια', ('f',), 'Vocative', 'Singular', True), ('ζῳγρᾰφῐ́ᾱ', 'ζῳγρᾰφῐ́', 'ζῳγραφι', '', '', 'ᾱ', 'α', 'ζῳγρᾰφῐ́ᾱ', 'ζῳγραφια', ('f',), 'Vocative', 'Dual', True), ('ζῳγρᾰφῐ́ᾱ', 'ζῳγρᾰφῐ́', 'ζῳγραφι', '', '', 'αι', 'αι', 'ζῳγρᾰφῐ́αι', 'ζῳγραφιαι', ('f',), 'Vocative', 'Plural', True), ('ζῳγρᾰφῐκή', 'ζῳγρᾰφῐκ', 'ζῳγραφικ', '', '', 'ή', 'η', 'ζῳγρᾰφῐκή', 'ζῳγραφικη', ('f',), 'Nominative', 'Singular', True), ('ζῳγρᾰφῐκή', 'ζῳγρᾰφῐκ', 'ζῳγραφικ', '', '', 'ᾱ́', 'α', 'ζῳγρᾰφῐκᾱ́', 'ζῳγραφικα', ('f',), 'Nominative', 'Dual', True), ('ζῳγρᾰφῐκή', 'ζῳγρᾰφῐκ', 'ζῳγραφικ', '', '', 'αί', 'αι', 'ζῳγρᾰφῐκαί', 'ζῳγραφικαι', ('f',), 'Nominative', 'Plural', True), ('ζῳγρᾰφῐκή', 'ζῳγρᾰφῐκ', 'ζῳγραφικ', '', '', 'ῆς', 'ης', 'ζῳγρᾰφῐκῆς', 'ζῳγραφικης', ('f',), 'Genitive', 'Singular', True), ('ζῳγρᾰφῐκή', 'ζῳγρᾰφῐκ', 'ζῳγραφικ', '', '', 'αῖν', 'αιν', 'ζῳγρᾰφῐκαῖν', 'ζῳγραφικαιν', ('f',), 'Genitive', 'Dual', True), ('ζῳγρᾰφῐκή', 'ζῳγρᾰφῐκ', 'ζῳγραφικ', '', '', 'ῶν', 'ων', 'ζῳγρᾰφῐκῶν', 'ζῳγραφικων', ('f',), 'Genitive', 'Plural', True), ('ζῳγρᾰφῐκή', 'ζῳγρᾰφῐκ', 'ζῳγραφικ', '', '', 'ῇ', 'ῃ', 'ζῳγρᾰφῐκῇ', 'ζῳγραφικῃ', ('f',), 'Dative', 'Singular', True), ('ζῳγρᾰφῐκή', 'ζῳγρᾰφῐκ', 'ζῳγραφικ', '', '', 'αῖν', 'αιν', 'ζῳγρᾰφῐκαῖν', 'ζῳγραφικαιν', ('f',), 'Dative', 'Dual', True), ('ζῳγρᾰφῐκή', 'ζῳγρᾰφῐκ', 'ζῳγραφικ', '', '', 'αῖς', 'αις', 'ζῳγρᾰφῐκαῖς', 'ζῳγραφικαις', ('f',), 'Dative', 'Plural', True), ('ζῳγρᾰφῐκή', 'ζῳγρᾰφῐκ', 'ζῳγραφικ', '', '', 'ήν', 'ην', 'ζῳγρᾰφῐκήν', 'ζῳγραφικην', ('f',), 'Accusative', 'Singular', True), ('ζῳγρᾰφῐκή', 'ζῳγρᾰφῐκ', 'ζῳγραφικ', '', '', 'ᾱ́', 'α', 'ζῳγρᾰφῐκᾱ́', 'ζῳγραφικα', ('f',), 'Accusative', 'Dual', True), ('ζῳγρᾰφῐκή', 'ζῳγρᾰφῐκ', 'ζῳγραφικ', '', '', 'ᾱ́ς', 'ας', 'ζῳγρᾰφῐκᾱ́ς', 'ζῳγραφικας', ('f',), 'Accusative', 'Plural', True), ('ζῳγρᾰφῐκή', 'ζῳγρᾰφῐκ', 'ζῳγραφικ', '', '', 'ή', 'η', 'ζῳγρᾰφῐκή', 'ζῳγραφικη', ('f',), 'Vocative', 'Singular', True), ('ζῳγρᾰφῐκή', 'ζῳγρᾰφῐκ', 'ζῳγραφικ', '', '', 'ᾱ́', 'α', 'ζῳγρᾰφῐκᾱ́', 'ζῳγραφικα', ('f',), 'Vocative', 'Dual', True), ('ζῳγρᾰφῐκή', 'ζῳγρᾰφῐκ', 'ζῳγραφικ', '', '', 'αί', 'αι', 'ζῳγρᾰφῐκαί', 'ζῳγραφικαι', ('f',), 'Vocative', 'Plural', True), ('θᾰ́λᾰττᾰ', 'θᾰ́λᾰττ', 'θαλαττ', '', '', 'ᾰ', 'α', 'θᾰ́λᾰττᾰ', 'θαλαττα', ('f',), 'Nominative', 'Singular', True), ('θᾰ́λᾰττᾰ', 'θᾰ́λᾰττ', 'θαλαττ', '', '', 'ᾱ', 'α', 'θᾰλᾰ́ττᾱ', 'θαλαττα', ('f',), 'Nominative', 'Dual', False), ('θᾰ́λᾰττᾰ', 'θᾰ́λᾰττ', 'θαλαττ', '', '', 'αι', 'αι', 'θᾰ́λᾰτται', 'θαλατται', ('f',), 'Nominative', 'Plural', True), ('θᾰ́λᾰττᾰ', 'θᾰ́λᾰττ', 'θαλαττ', '', '', 'ης', 'ης', 'θᾰλᾰ́ττης', 'θαλαττης', ('f',), 'Genitive', 'Singular', False), ('θᾰ́λᾰττᾰ', 'θᾰ́λᾰττ', 'θαλαττ', '', '', 'αιν', 'αιν', 'θᾰλᾰ́τταιν', 'θαλατταιν', ('f',), 'Genitive', 'Dual', False), ('θᾰ́λᾰττᾰ', 'θᾰ́λᾰττ', 'θαλαττ', '', '', 'ῶν', 'ων', 'θᾰλᾰττῶν', 'θαλαττων', ('f',), 'Genitive', 'Plural', False), ('θᾰ́λᾰττᾰ', 'θᾰ́λᾰττ', 'θαλαττ', '', '', 'τῃ', 'τῃ', 'θᾰλᾰ́ττῃ', 'θαλαττῃ', ('f',), 'Dative', 'Singular', False), ('θᾰ́λᾰττᾰ', 'θᾰ́λᾰττ', 'θαλαττ', '', '', 'αιν', 'αιν', 'θᾰλᾰ́τταιν', 'θαλατταιν', ('f',), 'Dative', 'Dual', False), ('θᾰ́λᾰττᾰ', 'θᾰ́λᾰττ', 'θαλαττ', '', '', 'αις', 'αις', 'θᾰλᾰ́τταις', 'θαλατταις', ('f',), 'Dative', 'Plural', False), ('θᾰ́λᾰττᾰ', 'θᾰ́λᾰττ', 'θαλαττ', '', '', 'ᾰν', 'αν', 'θᾰ́λᾰττᾰν', 'θαλατταν', ('f',), 'Accusative', 'Singular', True), ('θᾰ́λᾰττᾰ', 'θᾰ́λᾰττ', 'θαλαττ', '', '', 'ᾱ', 'α', 'θᾰλᾰ́ττᾱ', 'θαλαττα', ('f',), 'Accusative', 'Dual', False), ('θᾰ́λᾰττᾰ', 'θᾰ́λᾰττ', 'θαλαττ', '', '', 'ᾱς', 'ας', 'θᾰλᾰ́ττᾱς', 'θαλαττας', ('f',), 'Accusative', 'Plural', False), ('θᾰ́λᾰττᾰ', 'θᾰ́λᾰττ', 'θαλαττ', '', '', 'ᾰ', 'α', 'θᾰ́λᾰττᾰ', 'θαλαττα', ('f',), 'Vocative', 'Singular', True), ('θᾰ́λᾰττᾰ', 'θᾰ́λᾰττ', 'θαλαττ', '', '', 'ᾱ', 'α', 'θᾰλᾰ́ττᾱ', 'θαλαττα', ('f',), 'Vocative', 'Dual', False), ('θᾰ́λᾰττᾰ', 'θᾰ́λᾰττ', 'θαλαττ', '', '', 'αι', 'αι', 'θᾰ́λᾰτται', 'θαλατται', ('f',), 'Vocative', 'Plural', True), ('θέᾱ', 'θέ', 'θε', '', '', 'ᾱ', 'α', 'θέᾱ', 'θεα', ('f',), 'Nominative', 'Singular', True), ('θέᾱ', 'θέ', 'θε', '', '', 'ᾱ', 'α', 'θέᾱ', 'θεα', ('f',), 'Nominative', 'Dual', True), ('θέᾱ', 'θέ', 'θε', '', '', 'αι', 'αι', 'θέαι', 'θεαι', ('f',), 'Nominative', 'Plural', True), ('θέᾱ', 'θέ', 'θε', '', '', 'ᾱς', 'ας', 'θέᾱς', 'θεας', ('f',), 'Genitive', 'Singular', True), ('θέᾱ', 'θέ', 'θε', '', '', 'αιν', 'αιν', 'θέαιν', 'θεαιν', ('f',), 'Genitive', 'Dual', True), ('θέᾱ', 'θέ', 'θε', '', '', 'ῶν', 'ων', 'θεῶν', 'θεων', ('f',), 'Genitive', 'Plural', False), ('θέᾱ', 'θέ', 'θε', '', '', 'ᾳ', 'ᾳ', 'θέᾳ', 'θεᾳ', ('f',), 'Dative', 'Singular', True), ('θέᾱ', 'θέ', 'θε', '', '', 'αιν', 'αιν', 'θέαιν', 'θεαιν', ('f',), 'Dative', 'Dual', True), ('θέᾱ', 'θέ', 'θε', '', '', 'αις', 'αις', 'θέαις', 'θεαις', ('f',), 'Dative', 'Plural', True), ('θέᾱ', 'θέ', 'θε', '', '', 'ᾱν', 'αν', 'θέᾱν', 'θεαν', ('f',), 'Accusative', 'Singular', True), ('θέᾱ', 'θέ', 'θε', '', '', 'ᾱ', 'α', 'θέᾱ', 'θεα', ('f',), 'Accusative', 'Dual', True), ('θέᾱ', 'θέ', 'θε', '', '', 'ᾱς', 'ας', 'θέᾱς', 'θεας', ('f',), 'Accusative', 'Plural', True), ('θέᾱ', 'θέ', 'θε', '', '', 'ᾱ', 'α', 'θέᾱ', 'θεα', ('f',), 'Vocative', 'Singular', True), ('θέᾱ', 'θέ', 'θε', '', '', 'ᾱ', 'α', 'θέᾱ', 'θεα', ('f',), 'Vocative', 'Dual', True), ('θέᾱ', 'θέ', 'θε', '', '', 'αι', 'αι', 'θέαι', 'θεαι', ('f',), 'Vocative', 'Plural', True), ('θέρμη', 'θέρμ', 'θερμ', '', '', 'η', 'η', 'θέρμη', 'θερμη', ('f',), 'Nominative', 'Singular', True), ('θέρμη', 'θέρμ', 'θερμ', '', '', 'ᾱ', 'α', 'θέρμᾱ', 'θερμα', ('f',), 'Nominative', 'Dual', True), ('θέρμη', 'θέρμ', 'θερμ', '', '', 'αι', 'αι', 'θέρμαι', 'θερμαι', ('f',), 'Nominative', 'Plural', True), ('θέρμη', 'θέρμ', 'θερμ', '', '', 'ης', 'ης', 'θέρμης', 'θερμης', ('f',), 'Genitive', 'Singular', True), ('θέρμη', 'θέρμ', 'θερμ', '', '', 'αιν', 'αιν', 'θέρμαιν', 'θερμαιν', ('f',), 'Genitive', 'Dual', True), ('θέρμη', 'θέρμ', 'θερμ', '', '', 'ῶν', 'ων', 'θερμῶν', 'θερμων', ('f',), 'Genitive', 'Plural', False), ('θέρμη', 'θέρμ', 'θερμ', '', '', 'ῃ', 'ῃ', 'θέρμῃ', 'θερμῃ', ('f',), 'Dative', 'Singular', True), ('θέρμη', 'θέρμ', 'θερμ', '', '', 'αιν', 'αιν', 'θέρμαιν', 'θερμαιν', ('f',), 'Dative', 'Dual', True), ('θέρμη', 'θέρμ', 'θερμ', '', '', 'αις', 'αις', 'θέρμαις', 'θερμαις', ('f',), 'Dative', 'Plural', True), ('θέρμη', 'θέρμ', 'θερμ', '', '', 'ην', 'ην', 'θέρμην', 'θερμην', ('f',), 'Accusative', 'Singular', True), ('θέρμη', 'θέρμ', 'θερμ', '', '', 'ᾱ', 'α', 'θέρμᾱ', 'θερμα', ('f',), 'Accusative', 'Dual', True), ('θέρμη', 'θέρμ', 'θερμ', '', '', 'ᾱς', 'ας', 'θέρμᾱς', 'θερμας', ('f',), 'Accusative', 'Plural', True), ('θέρμη', 'θέρμ', 'θερμ', '', '', 'η', 'η', 'θέρμη', 'θερμη', ('f',), 'Vocative', 'Singular', True), ('θέρμη', 'θέρμ', 'θερμ', '', '', 'ᾱ', 'α', 'θέρμᾱ', 'θερμα', ('f',), 'Vocative', 'Dual', True), ('θέρμη', 'θέρμ', 'θερμ', '', '', 'αι', 'αι', 'θέρμαι', 'θερμαι', ('f',), 'Vocative', 'Plural', True), ('θέτης', 'θέτ', 'θετ', '', '', 'ης', 'ης', 'θέτης', 'θετης', ('m',), 'Nominative', 'Singular', True), ('θέτης', 'θέτ', 'θετ', '', '', 'ᾱ', 'α', 'θέτᾱ', 'θετα', ('m',), 'Nominative', 'Dual', True), ('θέτης', 'θέτ', 'θετ', '', '', 'αι', 'αι', 'θέται', 'θεται', ('m',), 'Nominative', 'Plural', True), ('θέτης', 'θέτ', 'θετ', '', '', 'ου', 'ου', 'θέτου', 'θετου', ('m',), 'Genitive', 'Singular', True), ('θέτης', 'θέτ', 'θετ', '', '', 'αιν', 'αιν', 'θέταιν', 'θεταιν', ('m',), 'Genitive', 'Dual', True), ('θέτης', 'θέτ', 'θετ', '', '', 'ῶν', 'ων', 'θετῶν', 'θετων', ('m',), 'Genitive', 'Plural', False), ('θέτης', 'θέτ', 'θετ', '', '', 'ῃ', 'ῃ', 'θέτῃ', 'θετῃ', ('m',), 'Dative', 'Singular', True), ('θέτης', 'θέτ', 'θετ', '', '', 'αιν', 'αιν', 'θέταιν', 'θεταιν', ('m',), 'Dative', 'Dual', True), ('θέτης', 'θέτ', 'θετ', '', '', 'αις', 'αις', 'θέταις', 'θεταις', ('m',), 'Dative', 'Plural', True), ('θέτης', 'θέτ', 'θετ', '', '', 'ην', 'ην', 'θέτην', 'θετην', ('m',), 'Accusative', 'Singular', True), ('θέτης', 'θέτ', 'θετ', '', '', 'ᾱ', 'α', 'θέτᾱ', 'θετα', ('m',), 'Accusative', 'Dual', True), ('θέτης', 'θέτ', 'θετ', '', '', 'ᾱς', 'ας', 'θέτᾱς', 'θετας', ('m',), 'Accusative', 'Plural', True), ('θέτης', 'θέτ', 'θετ', '', '', 'ᾰ', 'α', 'θέτᾰ', 'θετα', ('m',), 'Vocative', 'Singular', True), ('θέτης', 'θέτ', 'θετ', '', '', 'ᾱ', 'α', 'θέτᾱ', 'θετα', ('m',), 'Vocative', 'Dual', True), ('θέτης', 'θέτ', 'θετ', '', '', 'αι', 'αι', 'θέται', 'θεται', ('m',), 'Vocative', 'Plural', True), ('θήκη', 'θήκ', 'θηκ', '', '', 'η', 'η', 'θήκη', 'θηκη', ('f',), 'Nominative', 'Singular', True), ('θήκη', 'θήκ', 'θηκ', '', '', 'ᾱ', 'α', 'θήκᾱ', 'θηκα', ('f',), 'Nominative', 'Dual', True), ('θήκη', 'θήκ', 'θηκ', '', '', 'αι', 'αι', 'θῆκαι', 'θηκαι', ('f',), 'Nominative', 'Plural', False), ('θήκη', 'θήκ', 'θηκ', '', '', 'ης', 'ης', 'θήκης', 'θηκης', ('f',), 'Genitive', 'Singular', True), ('θήκη', 'θήκ', 'θηκ', '', '', 'αιν', 'αιν', 'θήκαιν', 'θηκαιν', ('f',), 'Genitive', 'Dual', True), ('θήκη', 'θήκ', 'θηκ', '', '', 'ῶν', 'ων', 'θηκῶν', 'θηκων', ('f',), 'Genitive', 'Plural', False), ('θήκη', 'θήκ', 'θηκ', '', '', 'ῃ', 'ῃ', 'θήκῃ', 'θηκῃ', ('f',), 'Dative', 'Singular', True), ('θήκη', 'θήκ', 'θηκ', '', '', 'αιν', 'αιν', 'θήκαιν', 'θηκαιν', ('f',), 'Dative', 'Dual', True), ('θήκη', 'θήκ', 'θηκ', '', '', 'αις', 'αις', 'θήκαις', 'θηκαις', ('f',), 'Dative', 'Plural', True), ('θήκη', 'θήκ', 'θηκ', '', '', 'ην', 'ην', 'θήκην', 'θηκην', ('f',), 'Accusative', 'Singular', True), ('θήκη', 'θήκ', 'θηκ', '', '', 'ᾱ', 'α', 'θήκᾱ', 'θηκα', ('f',), 'Accusative', 'Dual', True), ('θήκη', 'θήκ', 'θηκ', '', '', 'ᾱς', 'ας', 'θήκᾱς', 'θηκας', ('f',), 'Accusative', 'Plural', True), ('θήκη', 'θήκ', 'θηκ', '', '', 'η', 'η', 'θήκη', 'θηκη', ('f',), 'Vocative', 'Singular', True), ('θήκη', 'θήκ', 'θηκ', '', '', 'ᾱ', 'α', 'θήκᾱ', 'θηκα', ('f',), 'Vocative', 'Dual', True), ('θήκη', 'θήκ', 'θηκ', '', '', 'αι', 'αι', 'θῆκαι', 'θηκαι', ('f',), 'Vocative', 'Plural', False), ('θήρᾱ', 'θήρ', 'θηρ', '', '', 'ᾱ', 'α', 'θήρᾱ', 'θηρα', ('f',), 'Nominative', 'Singular', True), ('θήρᾱ', 'θήρ', 'θηρ', '', '', 'ᾱ', 'α', 'θήρᾱ', 'θηρα', ('f',), 'Nominative', 'Dual', True), ('θήρᾱ', 'θήρ', 'θηρ', '', '', 'αι', 'αι', 'θῆραι', 'θηραι', ('f',), 'Nominative', 'Plural', False), ('θήρᾱ', 'θήρ', 'θηρ', '', '', 'ᾱς', 'ας', 'θήρᾱς', 'θηρας', ('f',), 'Genitive', 'Singular', True), ('θήρᾱ', 'θήρ', 'θηρ', '', '', 'αιν', 'αιν', 'θήραιν', 'θηραιν', ('f',), 'Genitive', 'Dual', True), ('θήρᾱ', 'θήρ', 'θηρ', '', '', 'ῶν', 'ων', 'θηρῶν', 'θηρων', ('f',), 'Genitive', 'Plural', False), ('θήρᾱ', 'θήρ', 'θηρ', '', '', 'ᾳ', 'ᾳ', 'θήρᾳ', 'θηρᾳ', ('f',), 'Dative', 'Singular', True), ('θήρᾱ', 'θήρ', 'θηρ', '', '', 'αιν', 'αιν', 'θήραιν', 'θηραιν', ('f',), 'Dative', 'Dual', True), ('θήρᾱ', 'θήρ', 'θηρ', '', '', 'αις', 'αις', 'θήραις', 'θηραις', ('f',), 'Dative', 'Plural', True), ('θήρᾱ', 'θήρ', 'θηρ', '', '', 'ᾱν', 'αν', 'θήρᾱν', 'θηραν', ('f',), 'Accusative', 'Singular', True), ('θήρᾱ', 'θήρ', 'θηρ', '', '', 'ᾱ', 'α', 'θήρᾱ', 'θηρα', ('f',), 'Accusative', 'Dual', True), ('θήρᾱ', 'θήρ', 'θηρ', '', '', 'ᾱς', 'ας', 'θήρᾱς', 'θηρας', ('f',), 'Accusative', 'Plural', True), ('θήρᾱ', 'θήρ', 'θηρ', '', '', 'ᾱ', 'α', 'θήρᾱ', 'θηρα', ('f',), 'Vocative', 'Singular', True), ('θήρᾱ', 'θήρ', 'θηρ', '', '', 'ᾱ', 'α', 'θήρᾱ', 'θηρα', ('f',), 'Vocative', 'Dual', True), ('θήρᾱ', 'θήρ', 'θηρ', '', '', 'αι', 'αι', 'θῆραι', 'θηραι', ('f',), 'Vocative', 'Plural', False), ('θᾰλᾰσσαίγλη', 'θᾰλᾰσσαίγλ', 'θαλασσαιγλ', '', '', 'η', 'η', 'θᾰλᾰσσαίγλη', 'θαλασσαιγλη', ('f',), 'Nominative', 'Singular', True), ('θᾰλᾰσσαίγλη', 'θᾰλᾰσσαίγλ', 'θαλασσαιγλ', '', '', 'ᾱ', 'α', 'θᾰλᾰσσαίγλᾱ', 'θαλασσαιγλα', ('f',), 'Nominative', 'Dual', True), ('θᾰλᾰσσαίγλη', 'θᾰλᾰσσαίγλ', 'θαλασσαιγλ', '', '', 'αι', 'αι', 'θᾰλᾰσσαῖγλαι', 'θαλασσαιγλαι', ('f',), 'Nominative', 'Plural', False), ('θᾰλᾰσσαίγλη', 'θᾰλᾰσσαίγλ', 'θαλασσαιγλ', '', '', 'ης', 'ης', 'θᾰλᾰσσαίγλης', 'θαλασσαιγλης', ('f',), 'Genitive', 'Singular', True), ('θᾰλᾰσσαίγλη', 'θᾰλᾰσσαίγλ', 'θαλασσαιγλ', '', '', 'αιν', 'αιν', 'θᾰλᾰσσαίγλαιν', 'θαλασσαιγλαιν', ('f',), 'Genitive', 'Dual', True), ('θᾰλᾰσσαίγλη', 'θᾰλᾰσσαίγλ', 'θαλασσαιγλ', '', '', 'ῶν', 'ων', 'θᾰλᾰσσαιγλῶν', 'θαλασσαιγλων', ('f',), 'Genitive', 'Plural', False), ('θᾰλᾰσσαίγλη', 'θᾰλᾰσσαίγλ', 'θαλασσαιγλ', '', '', 'ῃ', 'ῃ', 'θᾰλᾰσσαίγλῃ', 'θαλασσαιγλῃ', ('f',), 'Dative', 'Singular', True), ('θᾰλᾰσσαίγλη', 'θᾰλᾰσσαίγλ', 'θαλασσαιγλ', '', '', 'αιν', 'αιν', 'θᾰλᾰσσαίγλαιν', 'θαλασσαιγλαιν', ('f',), 'Dative', 'Dual', True), ('θᾰλᾰσσαίγλη', 'θᾰλᾰσσαίγλ', 'θαλασσαιγλ', '', '', 'αις', 'αις', 'θᾰλᾰσσαίγλαις', 'θαλασσαιγλαις', ('f',), 'Dative', 'Plural', True), ('θᾰλᾰσσαίγλη', 'θᾰλᾰσσαίγλ', 'θαλασσαιγλ', '', '', 'ην', 'ην', 'θᾰλᾰσσαίγλην', 'θαλασσαιγλην', ('f',), 'Accusative', 'Singular', True), ('θᾰλᾰσσαίγλη', 'θᾰλᾰσσαίγλ', 'θαλασσαιγλ', '', '', 'ᾱ', 'α', 'θᾰλᾰσσαίγλᾱ', 'θαλασσαιγλα', ('f',), 'Accusative', 'Dual', True), ('θᾰλᾰσσαίγλη', 'θᾰλᾰσσαίγλ', 'θαλασσαιγλ', '', '', 'ᾱς', 'ας', 'θᾰλᾰσσαίγλᾱς', 'θαλασσαιγλας', ('f',), 'Accusative', 'Plural', True), ('θᾰλᾰσσαίγλη', 'θᾰλᾰσσαίγλ', 'θαλασσαιγλ', '', '', 'η', 'η', 'θᾰλᾰσσαίγλη', 'θαλασσαιγλη', ('f',), 'Vocative', 'Singular', True), ('θᾰλᾰσσαίγλη', 'θᾰλᾰσσαίγλ', 'θαλασσαιγλ', '', '', 'ᾱ', 'α', 'θᾰλᾰσσαίγλᾱ', 'θαλασσαιγλα', ('f',), 'Vocative', 'Dual', True), ('θᾰλᾰσσαίγλη', 'θᾰλᾰσσαίγλ', 'θαλασσαιγλ', '', '', 'αι', 'αι', 'θᾰλᾰσσαῖγλαι', 'θαλασσαιγλαι', ('f',), 'Vocative', 'Plural', False), ('θᾰλᾰσσοκρᾰ́μβη', 'θᾰλᾰσσοκρᾰ́μβ', 'θαλασσοκραμβ', '', '', 'η', 'η', 'θᾰλᾰσσοκρᾰ́μβη', 'θαλασσοκραμβη', ('f',), 'Nominative', 'Singular', True), ('θᾰλᾰσσοκρᾰ́μβη', 'θᾰλᾰσσοκρᾰ́μβ', 'θαλασσοκραμβ', '', '', 'ᾱ', 'α', 'θᾰλᾰσσοκρᾰ́μβᾱ', 'θαλασσοκραμβα', ('f',), 'Nominative', 'Dual', True), ('θᾰλᾰσσοκρᾰ́μβη', 'θᾰλᾰσσοκρᾰ́μβ', 'θαλασσοκραμβ', '', '', 'αι', 'αι', 'θᾰλᾰσσοκρᾰ́μβαι', 'θαλασσοκραμβαι', ('f',), 'Nominative', 'Plural', True), ('θᾰλᾰσσοκρᾰ́μβη', 'θᾰλᾰσσοκρᾰ́μβ', 'θαλασσοκραμβ', '', '', 'ης', 'ης', 'θᾰλᾰσσοκρᾰ́μβης', 'θαλασσοκραμβης', ('f',), 'Genitive', 'Singular', True), ('θᾰλᾰσσοκρᾰ́μβη', 'θᾰλᾰσσοκρᾰ́μβ', 'θαλασσοκραμβ', '', '', 'αιν', 'αιν', 'θᾰλᾰσσοκρᾰ́μβαιν', 'θαλασσοκραμβαιν', ('f',), 'Genitive', 'Dual', True), ('θᾰλᾰσσοκρᾰ́μβη', 'θᾰλᾰσσοκρᾰ́μβ', 'θαλασσοκραμβ', '', '', 'ῶν', 'ων', 'θᾰλᾰσσοκρᾰμβῶν', 'θαλασσοκραμβων', ('f',), 'Genitive', 'Plural', False), ('θᾰλᾰσσοκρᾰ́μβη', 'θᾰλᾰσσοκρᾰ́μβ', 'θαλασσοκραμβ', '', '', 'ῃ', 'ῃ', 'θᾰλᾰσσοκρᾰ́μβῃ', 'θαλασσοκραμβῃ', ('f',), 'Dative', 'Singular', True), ('θᾰλᾰσσοκρᾰ́μβη', 'θᾰλᾰσσοκρᾰ́μβ', 'θαλασσοκραμβ', '', '', 'αιν', 'αιν', 'θᾰλᾰσσοκρᾰ́μβαιν', 'θαλασσοκραμβαιν', ('f',), 'Dative', 'Dual', True), ('θᾰλᾰσσοκρᾰ́μβη', 'θᾰλᾰσσοκρᾰ́μβ', 'θαλασσοκραμβ', '', '', 'αις', 'αις', 'θᾰλᾰσσοκρᾰ́μβαις', 'θαλασσοκραμβαις', ('f',), 'Dative', 'Plural', True), ('θᾰλᾰσσοκρᾰ́μβη', 'θᾰλᾰσσοκρᾰ́μβ', 'θαλασσοκραμβ', '', '', 'ην', 'ην', 'θᾰλᾰσσοκρᾰ́μβην', 'θαλασσοκραμβην', ('f',), 'Accusative', 'Singular', True), ('θᾰλᾰσσοκρᾰ́μβη', 'θᾰλᾰσσοκρᾰ́μβ', 'θαλασσοκραμβ', '', '', 'ᾱ', 'α', 'θᾰλᾰσσοκρᾰ́μβᾱ', 'θαλασσοκραμβα', ('f',), 'Accusative', 'Dual', True), ('θᾰλᾰσσοκρᾰ́μβη', 'θᾰλᾰσσοκρᾰ́μβ', 'θαλασσοκραμβ', '', '', 'ᾱς', 'ας', 'θᾰλᾰσσοκρᾰ́μβᾱς', 'θαλασσοκραμβας', ('f',), 'Accusative', 'Plural', True), ('θᾰλᾰσσοκρᾰ́μβη', 'θᾰλᾰσσοκρᾰ́μβ', 'θαλασσοκραμβ', '', '', 'η', 'η', 'θᾰλᾰσσοκρᾰ́μβη', 'θαλασσοκραμβη', ('f',), 'Vocative', 'Singular', True), ('θᾰλᾰσσοκρᾰ́μβη', 'θᾰλᾰσσοκρᾰ́μβ', 'θαλασσοκραμβ', '', '', 'ᾱ', 'α', 'θᾰλᾰσσοκρᾰ́μβᾱ', 'θαλασσοκραμβα', ('f',), 'Vocative', 'Dual', True), ('θᾰλᾰσσοκρᾰ́μβη', 'θᾰλᾰσσοκρᾰ́μβ', 'θαλασσοκραμβ', '', '', 'αι', 'αι', 'θᾰλᾰσσοκρᾰ́μβαι', 'θαλασσοκραμβαι', ('f',), 'Vocative', 'Plural', True), ('θᾰλᾰσσοκρᾰτῐ́ᾱ', 'θᾰλᾰσσοκρᾰτῐ́', 'θαλασσοκρατι', '', '', 'ᾱ', 'α', 'θᾰλᾰσσοκρᾰτῐ́ᾱ', 'θαλασσοκρατια', ('f',), 'Nominative', 'Singular', True), ('θᾰλᾰσσοκρᾰτῐ́ᾱ', 'θᾰλᾰσσοκρᾰτῐ́', 'θαλασσοκρατι', '', '', 'ᾱ', 'α', 'θᾰλᾰσσοκρᾰτῐ́ᾱ', 'θαλασσοκρατια', ('f',), 'Nominative', 'Dual', True), ('θᾰλᾰσσοκρᾰτῐ́ᾱ', 'θᾰλᾰσσοκρᾰτῐ́', 'θαλασσοκρατι', '', '', 'αι', 'αι', 'θᾰλᾰσσοκρᾰτῐ́αι', 'θαλασσοκρατιαι', ('f',), 'Nominative', 'Plural', True), ('θᾰλᾰσσοκρᾰτῐ́ᾱ', 'θᾰλᾰσσοκρᾰτῐ́', 'θαλασσοκρατι', '', '', 'ᾱς', 'ας', 'θᾰλᾰσσοκρᾰτῐ́ᾱς', 'θαλασσοκρατιας', ('f',), 'Genitive', 'Singular', True), ('θᾰλᾰσσοκρᾰτῐ́ᾱ', 'θᾰλᾰσσοκρᾰτῐ́', 'θαλασσοκρατι', '', '', 'αιν', 'αιν', 'θᾰλᾰσσοκρᾰτῐ́αιν', 'θαλασσοκρατιαιν', ('f',), 'Genitive', 'Dual', True), ('θᾰλᾰσσοκρᾰτῐ́ᾱ', 'θᾰλᾰσσοκρᾰτῐ́', 'θαλασσοκρατι', '', '', 'ῶν', 'ων', 'θᾰλᾰσσοκρᾰτῐῶν', 'θαλασσοκρατιων', ('f',), 'Genitive', 'Plural', False), ('θᾰλᾰσσοκρᾰτῐ́ᾱ', 'θᾰλᾰσσοκρᾰτῐ́', 'θαλασσοκρατι', '', '', 'ᾳ', 'ᾳ', 'θᾰλᾰσσοκρᾰτῐ́ᾳ', 'θαλασσοκρατιᾳ', ('f',), 'Dative', 'Singular', True), ('θᾰλᾰσσοκρᾰτῐ́ᾱ', 'θᾰλᾰσσοκρᾰτῐ́', 'θαλασσοκρατι', '', '', 'αιν', 'αιν', 'θᾰλᾰσσοκρᾰτῐ́αιν', 'θαλασσοκρατιαιν', ('f',), 'Dative', 'Dual', True), ('θᾰλᾰσσοκρᾰτῐ́ᾱ', 'θᾰλᾰσσοκρᾰτῐ́', 'θαλασσοκρατι', '', '', 'αις', 'αις', 'θᾰλᾰσσοκρᾰτῐ́αις', 'θαλασσοκρατιαις', ('f',), 'Dative', 'Plural', True), ('θᾰλᾰσσοκρᾰτῐ́ᾱ', 'θᾰλᾰσσοκρᾰτῐ́', 'θαλασσοκρατι', '', '', 'ᾱν', 'αν', 'θᾰλᾰσσοκρᾰτῐ́ᾱν', 'θαλασσοκρατιαν', ('f',), 'Accusative', 'Singular', True), ('θᾰλᾰσσοκρᾰτῐ́ᾱ', 'θᾰλᾰσσοκρᾰτῐ́', 'θαλασσοκρατι', '', '', 'ᾱ', 'α', 'θᾰλᾰσσοκρᾰτῐ́ᾱ', 'θαλασσοκρατια', ('f',), 'Accusative', 'Dual', True), ('θᾰλᾰσσοκρᾰτῐ́ᾱ', 'θᾰλᾰσσοκρᾰτῐ́', 'θαλασσοκρατι', '', '', 'ᾱς', 'ας', 'θᾰλᾰσσοκρᾰτῐ́ᾱς', 'θαλασσοκρατιας', ('f',), 'Accusative', 'Plural', True), ('θᾰλᾰσσοκρᾰτῐ́ᾱ', 'θᾰλᾰσσοκρᾰτῐ́', 'θαλασσοκρατι', '', '', 'ᾱ', 'α', 'θᾰλᾰσσοκρᾰτῐ́ᾱ', 'θαλασσοκρατια', ('f',), 'Vocative', 'Singular', True), ('θᾰλᾰσσοκρᾰτῐ́ᾱ', 'θᾰλᾰσσοκρᾰτῐ́', 'θαλασσοκρατι', '', '', 'ᾱ', 'α', 'θᾰλᾰσσοκρᾰτῐ́ᾱ', 'θαλασσοκρατια', ('f',), 'Vocative', 'Dual', True), ('θᾰλᾰσσοκρᾰτῐ́ᾱ', 'θᾰλᾰσσοκρᾰτῐ́', 'θαλασσοκρατι', '', '', 'αι', 'αι', 'θᾰλᾰσσοκρᾰτῐ́αι', 'θαλασσοκρατιαι', ('f',), 'Vocative', 'Plural', True), ('θαλπωρή', 'θαλπωρ', 'θαλπωρ', '', '', 'ή', 'η', 'θαλπωρή', 'θαλπωρη', ('f',), 'Nominative', 'Singular', True), ('θαλπωρή', 'θαλπωρ', 'θαλπωρ', '', '', 'ᾱ́', 'α', 'θαλπωρᾱ́', 'θαλπωρα', ('f',), 'Nominative', 'Dual', True), ('θαλπωρή', 'θαλπωρ', 'θαλπωρ', '', '', 'αί', 'αι', 'θαλπωραί', 'θαλπωραι', ('f',), 'Nominative', 'Plural', True), ('θαλπωρή', 'θαλπωρ', 'θαλπωρ', '', '', 'ῆς', 'ης', 'θαλπωρῆς', 'θαλπωρης', ('f',), 'Genitive', 'Singular', True), ('θαλπωρή', 'θαλπωρ', 'θαλπωρ', '', '', 'αῖν', 'αιν', 'θαλπωραῖν', 'θαλπωραιν', ('f',), 'Genitive', 'Dual', True), ('θαλπωρή', 'θαλπωρ', 'θαλπωρ', '', '', 'ῶν', 'ων', 'θαλπωρῶν', 'θαλπωρων', ('f',), 'Genitive', 'Plural', True), ('θαλπωρή', 'θαλπωρ', 'θαλπωρ', '', '', 'ῇ', 'ῃ', 'θαλπωρῇ', 'θαλπωρῃ', ('f',), 'Dative', 'Singular', True), ('θαλπωρή', 'θαλπωρ', 'θαλπωρ', '', '', 'αῖν', 'αιν', 'θαλπωραῖν', 'θαλπωραιν', ('f',), 'Dative', 'Dual', True), ('θαλπωρή', 'θαλπωρ', 'θαλπωρ', '', '', 'αῖς', 'αις', 'θαλπωραῖς', 'θαλπωραις', ('f',), 'Dative', 'Plural', True), ('θαλπωρή', 'θαλπωρ', 'θαλπωρ', '', '', 'ήν', 'ην', 'θαλπωρήν', 'θαλπωρην', ('f',), 'Accusative', 'Singular', True), ('θαλπωρή', 'θαλπωρ', 'θαλπωρ', '', '', 'ᾱ́', 'α', 'θαλπωρᾱ́', 'θαλπωρα', ('f',), 'Accusative', 'Dual', True), ('θαλπωρή', 'θαλπωρ', 'θαλπωρ', '', '', 'ᾱ́ς', 'ας', 'θαλπωρᾱ́ς', 'θαλπωρας', ('f',), 'Accusative', 'Plural', True), ('θαλπωρή', 'θαλπωρ', 'θαλπωρ', '', '', 'ή', 'η', 'θαλπωρή', 'θαλπωρη', ('f',), 'Vocative', 'Singular', True), ('θαλπωρή', 'θαλπωρ', 'θαλπωρ', '', '', 'ᾱ́', 'α', 'θαλπωρᾱ́', 'θαλπωρα', ('f',), 'Vocative', 'Dual', True), ('θαλπωρή', 'θαλπωρ', 'θαλπωρ', '', '', 'αί', 'αι', 'θαλπωραί', 'θαλπωραι', ('f',), 'Vocative', 'Plural', True), ('θᾰψῐ́ᾱ', 'θᾰψῐ́', 'θαψι', '', '', 'ᾱ', 'α', 'θᾰψῐ́ᾱ', 'θαψια', ('f',), 'Nominative', 'Singular', True), ('θᾰψῐ́ᾱ', 'θᾰψῐ́', 'θαψι', '', '', 'ᾱ', 'α', 'θᾰψῐ́ᾱ', 'θαψια', ('f',), 'Nominative', 'Dual', True), ('θᾰψῐ́ᾱ', 'θᾰψῐ́', 'θαψι', '', '', 'αι', 'αι', 'θᾰψῐ́αι', 'θαψιαι', ('f',), 'Nominative', 'Plural', True), ('θᾰψῐ́ᾱ', 'θᾰψῐ́', 'θαψι', '', '', 'ᾱς', 'ας', 'θᾰψῐ́ᾱς', 'θαψιας', ('f',), 'Genitive', 'Singular', True), ('θᾰψῐ́ᾱ', 'θᾰψῐ́', 'θαψι', '', '', 'αιν', 'αιν', 'θᾰψῐ́αιν', 'θαψιαιν', ('f',), 'Genitive', 'Dual', True), ('θᾰψῐ́ᾱ', 'θᾰψῐ́', 'θαψι', '', '', 'ῶν', 'ων', 'θᾰψῐῶν', 'θαψιων', ('f',), 'Genitive', 'Plural', False), ('θᾰψῐ́ᾱ', 'θᾰψῐ́', 'θαψι', '', '', 'ᾳ', 'ᾳ', 'θᾰψῐ́ᾳ', 'θαψιᾳ', ('f',), 'Dative', 'Singular', True), ('θᾰψῐ́ᾱ', 'θᾰψῐ́', 'θαψι', '', '', 'αιν', 'αιν', 'θᾰψῐ́αιν', 'θαψιαιν', ('f',), 'Dative', 'Dual', True), ('θᾰψῐ́ᾱ', 'θᾰψῐ́', 'θαψι', '', '', 'αις', 'αις', 'θᾰψῐ́αις', 'θαψιαις', ('f',), 'Dative', 'Plural', True), ('θᾰψῐ́ᾱ', 'θᾰψῐ́', 'θαψι', '', '', 'ᾱν', 'αν', 'θᾰψῐ́ᾱν', 'θαψιαν', ('f',), 'Accusative', 'Singular', True), ('θᾰψῐ́ᾱ', 'θᾰψῐ́', 'θαψι', '', '', 'ᾱ', 'α', 'θᾰψῐ́ᾱ', 'θαψια', ('f',), 'Accusative', 'Dual', True), ('θᾰψῐ́ᾱ', 'θᾰψῐ́', 'θαψι', '', '', 'ᾱς', 'ας', 'θᾰψῐ́ᾱς', 'θαψιας', ('f',), 'Accusative', 'Plural', True), ('θᾰψῐ́ᾱ', 'θᾰψῐ́', 'θαψι', '', '', 'ᾱ', 'α', 'θᾰψῐ́ᾱ', 'θαψια', ('f',), 'Vocative', 'Singular', True), ('θᾰψῐ́ᾱ', 'θᾰψῐ́', 'θαψι', '', '', 'ᾱ', 'α', 'θᾰψῐ́ᾱ', 'θαψια', ('f',), 'Vocative', 'Dual', True), ('θᾰψῐ́ᾱ', 'θᾰψῐ́', 'θαψι', '', '', 'αι', 'αι', 'θᾰψῐ́αι', 'θαψιαι', ('f',), 'Vocative', 'Plural', True), ('θεᾱ́', 'θε', 'θε', '', '', 'ᾱ́', 'α', 'θεᾱ́', 'θεα', ('f',), 'Nominative', 'Singular', True), ('θεᾱ́', 'θε', 'θε', '', '', 'ᾱ́', 'α', 'θεᾱ́', 'θεα', ('f',), 'Nominative', 'Dual', True), ('θεᾱ́', 'θε', 'θε', '', '', 'αί', 'αι', 'θεαί', 'θεαι', ('f',), 'Nominative', 'Plural', True), ('θεᾱ́', 'θε', 'θε', '', '', 'ᾶς', 'ας', 'θεᾶς', 'θεας', ('f',), 'Genitive', 'Singular', True), ('θεᾱ́', 'θε', 'θε', '', '', 'αῖν', 'αιν', 'θεαῖν', 'θεαιν', ('f',), 'Genitive', 'Dual', True), ('θεᾱ́', 'θε', 'θε', '', '', 'ῶν', 'ων', 'θεῶν', 'θεων', ('f',), 'Genitive', 'Plural', True), ('θεᾱ́', 'θε', 'θε', '', '', 'ᾷ', 'ᾳ', 'θεᾷ', 'θεᾳ', ('f',), 'Dative', 'Singular', True), ('θεᾱ́', 'θε', 'θε', '', '', 'αῖν', 'αιν', 'θεαῖν', 'θεαιν', ('f',), 'Dative', 'Dual', True), ('θεᾱ́', 'θε', 'θε', '', '', 'αῖς', 'αις', 'θεαῖς', 'θεαις', ('f',), 'Dative', 'Plural', True), ('θεᾱ́', 'θε', 'θε', '', '', 'ᾱ́ν', 'αν', 'θεᾱ́ν', 'θεαν', ('f',), 'Accusative', 'Singular', True), ('θεᾱ́', 'θε', 'θε', '', '', 'ᾱ́', 'α', 'θεᾱ́', 'θεα', ('f',), 'Accusative', 'Dual', True), ('θεᾱ́', 'θε', 'θε', '', '', 'ᾱ́ς', 'ας', 'θεᾱ́ς', 'θεας', ('f',), 'Accusative', 'Plural', True), ('θεᾱ́', 'θε', 'θε', '', '', 'ᾱ́', 'α', 'θεᾱ́', 'θεα', ('f',), 'Vocative', 'Singular', True), ('θεᾱ́', 'θε', 'θε', '', '', 'ᾱ́', 'α', 'θεᾱ́', 'θεα', ('f',), 'Vocative', 'Dual', True), ('θεᾱ́', 'θε', 'θε', '', '', 'αί', 'αι', 'θεαί', 'θεαι', ('f',), 'Vocative', 'Plural', True), ('θείᾱ', 'θεί', 'θει', '', '', 'ᾱ', 'α', 'θείᾱ', 'θεια', ('f',), 'Nominative', 'Singular', True), ('θείᾱ', 'θεί', 'θει', '', '', 'ᾱ', 'α', 'θείᾱ', 'θεια', ('f',), 'Nominative', 'Dual', True), ('θείᾱ', 'θεί', 'θει', '', '', 'αι', 'αι', 'θεῖαι', 'θειαι', ('f',), 'Nominative', 'Plural', False), ('θείᾱ', 'θεί', 'θει', '', '', 'ᾱς', 'ας', 'θείᾱς', 'θειας', ('f',), 'Genitive', 'Singular', True), ('θείᾱ', 'θεί', 'θει', '', '', 'αιν', 'αιν', 'θείαιν', 'θειαιν', ('f',), 'Genitive', 'Dual', True), ('θείᾱ', 'θεί', 'θει', '', '', 'ῶν', 'ων', 'θειῶν', 'θειων', ('f',), 'Genitive', 'Plural', False), ('θείᾱ', 'θεί', 'θει', '', '', 'ᾳ', 'ᾳ', 'θείᾳ', 'θειᾳ', ('f',), 'Dative', 'Singular', True), ('θείᾱ', 'θεί', 'θει', '', '', 'αιν', 'αιν', 'θείαιν', 'θειαιν', ('f',), 'Dative', 'Dual', True), ('θείᾱ', 'θεί', 'θει', '', '', 'αις', 'αις', 'θείαις', 'θειαις', ('f',), 'Dative', 'Plural', True), ('θείᾱ', 'θεί', 'θει', '', '', 'ᾱν', 'αν', 'θείᾱν', 'θειαν', ('f',), 'Accusative', 'Singular', True), ('θείᾱ', 'θεί', 'θει', '', '', 'ᾱ', 'α', 'θείᾱ', 'θεια', ('f',), 'Accusative', 'Dual', True), ('θείᾱ', 'θεί', 'θει', '', '', 'ᾱς', 'ας', 'θείᾱς', 'θειας', ('f',), 'Accusative', 'Plural', True), ('θείᾱ', 'θεί', 'θει', '', '', 'ᾱ', 'α', 'θείᾱ', 'θεια', ('f',), 'Vocative', 'Singular', True), ('θείᾱ', 'θεί', 'θει', '', '', 'ᾱ', 'α', 'θείᾱ', 'θεια', ('f',), 'Vocative', 'Dual', True), ('θείᾱ', 'θεί', 'θει', '', '', 'αι', 'αι', 'θεῖαι', 'θειαι', ('f',), 'Vocative', 'Plural', False), ('θεᾱτής', 'θεᾱτ', 'θεατ', '', '', 'ής', 'ης', 'θεᾱτής', 'θεατης', ('m',), 'Nominative', 'Singular', True), ('θεᾱτής', 'θεᾱτ', 'θεατ', '', '', 'ᾱ́', 'α', 'θεᾱτᾱ́', 'θεατα', ('m',), 'Nominative', 'Dual', True), ('θεᾱτής', 'θεᾱτ', 'θεατ', '', '', 'αί', 'αι', 'θεᾱταί', 'θεαται', ('m',), 'Nominative', 'Plural', True), ('θεᾱτής', 'θεᾱτ', 'θεατ', '', '', 'οῦ', 'ου', 'θεᾱτοῦ', 'θεατου', ('m',), 'Genitive', 'Singular', True), ('θεᾱτής', 'θεᾱτ', 'θεατ', '', '', 'αῖν', 'αιν', 'θεᾱταῖν', 'θεαταιν', ('m',), 'Genitive', 'Dual', True), ('θεᾱτής', 'θεᾱτ', 'θεατ', '', '', 'ῶν', 'ων', 'θεᾱτῶν', 'θεατων', ('m',), 'Genitive', 'Plural', True), ('θεᾱτής', 'θεᾱτ', 'θεατ', '', '', 'ῇ', 'ῃ', 'θεᾱτῇ', 'θεατῃ', ('m',), 'Dative', 'Singular', True), ('θεᾱτής', 'θεᾱτ', 'θεατ', '', '', 'αῖν', 'αιν', 'θεᾱταῖν', 'θεαταιν', ('m',), 'Dative', 'Dual', True), ('θεᾱτής', 'θεᾱτ', 'θεατ', '', '', 'αῖς', 'αις', 'θεᾱταῖς', 'θεαταις', ('m',), 'Dative', 'Plural', True), ('θεᾱτής', 'θεᾱτ', 'θεατ', '', '', 'ήν', 'ην', 'θεᾱτήν', 'θεατην', ('m',), 'Accusative', 'Singular', True), ('θεᾱτής', 'θεᾱτ', 'θεατ', '', '', 'ᾱ́', 'α', 'θεᾱτᾱ́', 'θεατα', ('m',), 'Accusative', 'Dual', True), ('θεᾱτής', 'θεᾱτ', 'θεατ', '', '', 'ᾱ́ς', 'ας', 'θεᾱτᾱ́ς', 'θεατας', ('m',), 'Accusative', 'Plural', True), ('θεᾱτής', 'θεᾱτ', 'θεατ', '', '', 'ᾰ́', 'α', 'θεᾱτᾰ́', 'θεατα', ('m',), 'Vocative', 'Singular', True), ('θεᾱτής', 'θεᾱτ', 'θεατ', '', '', 'ᾱ́', 'α', 'θεᾱτᾱ́', 'θεατα', ('m',), 'Vocative', 'Dual', True), ('θεᾱτής', 'θεᾱτ', 'θεατ', '', '', 'αί', 'αι', 'θεᾱταί', 'θεαται', ('m',), 'Vocative', 'Plural', True), ('θεᾱτροκρᾰτῐ́ᾱ', 'θεᾱτροκρᾰτῐ́', 'θεατροκρατι', '', '', 'ᾱ', 'α', 'θεᾱτροκρᾰτῐ́ᾱ', 'θεατροκρατια', ('f',), 'Nominative', 'Singular', True), ('θεᾱτροκρᾰτῐ́ᾱ', 'θεᾱτροκρᾰτῐ́', 'θεατροκρατι', '', '', 'ᾱ', 'α', 'θεᾱτροκρᾰτῐ́ᾱ', 'θεατροκρατια', ('f',), 'Nominative', 'Dual', True), ('θεᾱτροκρᾰτῐ́ᾱ', 'θεᾱτροκρᾰτῐ́', 'θεατροκρατι', '', '', 'αι', 'αι', 'θεᾱτροκρᾰτῐ́αι', 'θεατροκρατιαι', ('f',), 'Nominative', 'Plural', True), ('θεᾱτροκρᾰτῐ́ᾱ', 'θεᾱτροκρᾰτῐ́', 'θεατροκρατι', '', '', 'ᾱς', 'ας', 'θεᾱτροκρᾰτῐ́ᾱς', 'θεατροκρατιας', ('f',), 'Genitive', 'Singular', True), ('θεᾱτροκρᾰτῐ́ᾱ', 'θεᾱτροκρᾰτῐ́', 'θεατροκρατι', '', '', 'αιν', 'αιν', 'θεᾱτροκρᾰτῐ́αιν', 'θεατροκρατιαιν', ('f',), 'Genitive', 'Dual', True), ('θεᾱτροκρᾰτῐ́ᾱ', 'θεᾱτροκρᾰτῐ́', 'θεατροκρατι', '', '', 'ῶν', 'ων', 'θεᾱτροκρᾰτῐῶν', 'θεατροκρατιων', ('f',), 'Genitive', 'Plural', False), ('θεᾱτροκρᾰτῐ́ᾱ', 'θεᾱτροκρᾰτῐ́', 'θεατροκρατι', '', '', 'ᾳ', 'ᾳ', 'θεᾱτροκρᾰτῐ́ᾳ', 'θεατροκρατιᾳ', ('f',), 'Dative', 'Singular', True), ('θεᾱτροκρᾰτῐ́ᾱ', 'θεᾱτροκρᾰτῐ́', 'θεατροκρατι', '', '', 'αιν', 'αιν', 'θεᾱτροκρᾰτῐ́αιν', 'θεατροκρατιαιν', ('f',), 'Dative', 'Dual', True), ('θεᾱτροκρᾰτῐ́ᾱ', 'θεᾱτροκρᾰτῐ́', 'θεατροκρατι', '', '', 'αις', 'αις', 'θεᾱτροκρᾰτῐ́αις', 'θεατροκρατιαις', ('f',), 'Dative', 'Plural', True), ('θεᾱτροκρᾰτῐ́ᾱ', 'θεᾱτροκρᾰτῐ́', 'θεατροκρατι', '', '', 'ᾱν', 'αν', 'θεᾱτροκρᾰτῐ́ᾱν', 'θεατροκρατιαν', ('f',), 'Accusative', 'Singular', True), ('θεᾱτροκρᾰτῐ́ᾱ', 'θεᾱτροκρᾰτῐ́', 'θεατροκρατι', '', '', 'ᾱ', 'α', 'θεᾱτροκρᾰτῐ́ᾱ', 'θεατροκρατια', ('f',), 'Accusative', 'Dual', True), ('θεᾱτροκρᾰτῐ́ᾱ', 'θεᾱτροκρᾰτῐ́', 'θεατροκρατι', '', '', 'ᾱς', 'ας', 'θεᾱτροκρᾰτῐ́ᾱς', 'θεατροκρατιας', ('f',), 'Accusative', 'Plural', True), ('θεᾱτροκρᾰτῐ́ᾱ', 'θεᾱτροκρᾰτῐ́', 'θεατροκρατι', '', '', 'ᾱ', 'α', 'θεᾱτροκρᾰτῐ́ᾱ', 'θεατροκρατια', ('f',), 'Vocative', 'Singular', True), ('θεᾱτροκρᾰτῐ́ᾱ', 'θεᾱτροκρᾰτῐ́', 'θεατροκρατι', '', '', 'ᾱ', 'α', 'θεᾱτροκρᾰτῐ́ᾱ', 'θεατροκρατια', ('f',), 'Vocative', 'Dual', True), ('θεᾱτροκρᾰτῐ́ᾱ', 'θεᾱτροκρᾰτῐ́', 'θεατροκρατι', '', '', 'αι', 'αι', 'θεᾱτροκρᾰτῐ́αι', 'θεατροκρατιαι', ('f',), 'Vocative', 'Plural', True), ('θεογονῐ́ᾱ', 'θεογονῐ́', 'θεογονι', '', '', 'ᾱ', 'α', 'θεογονῐ́ᾱ', 'θεογονια', ('f',), 'Nominative', 'Singular', True), ('θεογονῐ́ᾱ', 'θεογονῐ́', 'θεογονι', '', '', 'ᾱ', 'α', 'θεογονῐ́ᾱ', 'θεογονια', ('f',), 'Nominative', 'Dual', True), ('θεογονῐ́ᾱ', 'θεογονῐ́', 'θεογονι', '', '', 'αι', 'αι', 'θεογονῐ́αι', 'θεογονιαι', ('f',), 'Nominative', 'Plural', True), ('θεογονῐ́ᾱ', 'θεογονῐ́', 'θεογονι', '', '', 'ᾱς', 'ας', 'θεογονῐ́ᾱς', 'θεογονιας', ('f',), 'Genitive', 'Singular', True), ('θεογονῐ́ᾱ', 'θεογονῐ́', 'θεογονι', '', '', 'αιν', 'αιν', 'θεογονῐ́αιν', 'θεογονιαιν', ('f',), 'Genitive', 'Dual', True), ('θεογονῐ́ᾱ', 'θεογονῐ́', 'θεογονι', '', '', 'ῶν', 'ων', 'θεογονῐῶν', 'θεογονιων', ('f',), 'Genitive', 'Plural', False), ('θεογονῐ́ᾱ', 'θεογονῐ́', 'θεογονι', '', '', 'ᾳ', 'ᾳ', 'θεογονῐ́ᾳ', 'θεογονιᾳ', ('f',), 'Dative', 'Singular', True), ('θεογονῐ́ᾱ', 'θεογονῐ́', 'θεογονι', '', '', 'αιν', 'αιν', 'θεογονῐ́αιν', 'θεογονιαιν', ('f',), 'Dative', 'Dual', True), ('θεογονῐ́ᾱ', 'θεογονῐ́', 'θεογονι', '', '', 'αις', 'αις', 'θεογονῐ́αις', 'θεογονιαις', ('f',), 'Dative', 'Plural', True), ('θεογονῐ́ᾱ', 'θεογονῐ́', 'θεογονι', '', '', 'ᾱν', 'αν', 'θεογονῐ́ᾱν', 'θεογονιαν', ('f',), 'Accusative', 'Singular', True), ('θεογονῐ́ᾱ', 'θεογονῐ́', 'θεογονι', '', '', 'ᾱ', 'α', 'θεογονῐ́ᾱ', 'θεογονια', ('f',), 'Accusative', 'Dual', True), ('θεογονῐ́ᾱ', 'θεογονῐ́', 'θεογονι', '', '', 'ᾱς', 'ας', 'θεογονῐ́ᾱς', 'θεογονιας', ('f',), 'Accusative', 'Plural', True), ('θεογονῐ́ᾱ', 'θεογονῐ́', 'θεογονι', '', '', 'ᾱ', 'α', 'θεογονῐ́ᾱ', 'θεογονια', ('f',), 'Vocative', 'Singular', True), ('θεογονῐ́ᾱ', 'θεογονῐ́', 'θεογονι', '', '', 'ᾱ', 'α', 'θεογονῐ́ᾱ', 'θεογονια', ('f',), 'Vocative', 'Dual', True), ('θεογονῐ́ᾱ', 'θεογονῐ́', 'θεογονι', '', '', 'αι', 'αι', 'θεογονῐ́αι', 'θεογονιαι', ('f',), 'Vocative', 'Plural', True), ('θεοκρᾰτῐ́ᾱ', 'θεοκρᾰτῐ́', 'θεοκρατι', '', '', 'ᾱ', 'α', 'θεοκρᾰτῐ́ᾱ', 'θεοκρατια', ('f',), 'Nominative', 'Singular', True), ('θεοκρᾰτῐ́ᾱ', 'θεοκρᾰτῐ́', 'θεοκρατι', '', '', 'ᾱ', 'α', 'θεοκρᾰτῐ́ᾱ', 'θεοκρατια', ('f',), 'Nominative', 'Dual', True), ('θεοκρᾰτῐ́ᾱ', 'θεοκρᾰτῐ́', 'θεοκρατι', '', '', 'αι', 'αι', 'θεοκρᾰτῐ́αι', 'θεοκρατιαι', ('f',), 'Nominative', 'Plural', True), ('θεοκρᾰτῐ́ᾱ', 'θεοκρᾰτῐ́', 'θεοκρατι', '', '', 'ᾱς', 'ας', 'θεοκρᾰτῐ́ᾱς', 'θεοκρατιας', ('f',), 'Genitive', 'Singular', True), ('θεοκρᾰτῐ́ᾱ', 'θεοκρᾰτῐ́', 'θεοκρατι', '', '', 'αιν', 'αιν', 'θεοκρᾰτῐ́αιν', 'θεοκρατιαιν', ('f',), 'Genitive', 'Dual', True), ('θεοκρᾰτῐ́ᾱ', 'θεοκρᾰτῐ́', 'θεοκρατι', '', '', 'ῶν', 'ων', 'θεοκρᾰτῐῶν', 'θεοκρατιων', ('f',), 'Genitive', 'Plural', False), ('θεοκρᾰτῐ́ᾱ', 'θεοκρᾰτῐ́', 'θεοκρατι', '', '', 'ᾳ', 'ᾳ', 'θεοκρᾰτῐ́ᾳ', 'θεοκρατιᾳ', ('f',), 'Dative', 'Singular', True), ('θεοκρᾰτῐ́ᾱ', 'θεοκρᾰτῐ́', 'θεοκρατι', '', '', 'αιν', 'αιν', 'θεοκρᾰτῐ́αιν', 'θεοκρατιαιν', ('f',), 'Dative', 'Dual', True), ('θεοκρᾰτῐ́ᾱ', 'θεοκρᾰτῐ́', 'θεοκρατι', '', '', 'αις', 'αις', 'θεοκρᾰτῐ́αις', 'θεοκρατιαις', ('f',), 'Dative', 'Plural', True), ('θεοκρᾰτῐ́ᾱ', 'θεοκρᾰτῐ́', 'θεοκρατι', '', '', 'ᾱν', 'αν', 'θεοκρᾰτῐ́ᾱν', 'θεοκρατιαν', ('f',), 'Accusative', 'Singular', True), ('θεοκρᾰτῐ́ᾱ', 'θεοκρᾰτῐ́', 'θεοκρατι', '', '', 'ᾱ', 'α', 'θεοκρᾰτῐ́ᾱ', 'θεοκρατια', ('f',), 'Accusative', 'Dual', True), ('θεοκρᾰτῐ́ᾱ', 'θεοκρᾰτῐ́', 'θεοκρατι', '', '', 'ᾱς', 'ας', 'θεοκρᾰτῐ́ᾱς', 'θεοκρατιας', ('f',), 'Accusative', 'Plural', True), ('θεοκρᾰτῐ́ᾱ', 'θεοκρᾰτῐ́', 'θεοκρατι', '', '', 'ᾱ', 'α', 'θεοκρᾰτῐ́ᾱ', 'θεοκρατια', ('f',), 'Vocative', 'Singular', True), ('θεοκρᾰτῐ́ᾱ', 'θεοκρᾰτῐ́', 'θεοκρατι', '', '', 'ᾱ', 'α', 'θεοκρᾰτῐ́ᾱ', 'θεοκρατια', ('f',), 'Vocative', 'Dual', True), ('θεοκρᾰτῐ́ᾱ', 'θεοκρᾰτῐ́', 'θεοκρατι', '', '', 'αι', 'αι', 'θεοκρᾰτῐ́αι', 'θεοκρατιαι', ('f',), 'Vocative', 'Plural', True), ('θεολογῐ́ᾱ', 'θεολογῐ́', 'θεολογι', '', '', 'ᾱ', 'α', 'θεολογῐ́ᾱ', 'θεολογια', ('f',), 'Nominative', 'Singular', True), ('θεολογῐ́ᾱ', 'θεολογῐ́', 'θεολογι', '', '', 'ᾱ', 'α', 'θεολογῐ́ᾱ', 'θεολογια', ('f',), 'Nominative', 'Dual', True), ('θεολογῐ́ᾱ', 'θεολογῐ́', 'θεολογι', '', '', 'αι', 'αι', 'θεολογῐ́αι', 'θεολογιαι', ('f',), 'Nominative', 'Plural', True), ('θεολογῐ́ᾱ', 'θεολογῐ́', 'θεολογι', '', '', 'ᾱς', 'ας', 'θεολογῐ́ᾱς', 'θεολογιας', ('f',), 'Genitive', 'Singular', True), ('θεολογῐ́ᾱ', 'θεολογῐ́', 'θεολογι', '', '', 'αιν', 'αιν', 'θεολογῐ́αιν', 'θεολογιαιν', ('f',), 'Genitive', 'Dual', True), ('θεολογῐ́ᾱ', 'θεολογῐ́', 'θεολογι', '', '', 'ῶν', 'ων', 'θεολογῐῶν', 'θεολογιων', ('f',), 'Genitive', 'Plural', False), ('θεολογῐ́ᾱ', 'θεολογῐ́', 'θεολογι', '', '', 'ᾳ', 'ᾳ', 'θεολογῐ́ᾳ', 'θεολογιᾳ', ('f',), 'Dative', 'Singular', True), ('θεολογῐ́ᾱ', 'θεολογῐ́', 'θεολογι', '', '', 'αιν', 'αιν', 'θεολογῐ́αιν', 'θεολογιαιν', ('f',), 'Dative', 'Dual', True), ('θεολογῐ́ᾱ', 'θεολογῐ́', 'θεολογι', '', '', 'αις', 'αις', 'θεολογῐ́αις', 'θεολογιαις', ('f',), 'Dative', 'Plural', True), ('θεολογῐ́ᾱ', 'θεολογῐ́', 'θεολογι', '', '', 'ᾱν', 'αν', 'θεολογῐ́ᾱν', 'θεολογιαν', ('f',), 'Accusative', 'Singular', True), ('θεολογῐ́ᾱ', 'θεολογῐ́', 'θεολογι', '', '', 'ᾱ', 'α', 'θεολογῐ́ᾱ', 'θεολογια', ('f',), 'Accusative', 'Dual', True), ('θεολογῐ́ᾱ', 'θεολογῐ́', 'θεολογι', '', '', 'ᾱς', 'ας', 'θεολογῐ́ᾱς', 'θεολογιας', ('f',), 'Accusative', 'Plural', True), ('θεολογῐ́ᾱ', 'θεολογῐ́', 'θεολογι', '', '', 'ᾱ', 'α', 'θεολογῐ́ᾱ', 'θεολογια', ('f',), 'Vocative', 'Singular', True), ('θεολογῐ́ᾱ', 'θεολογῐ́', 'θεολογι', '', '', 'ᾱ', 'α', 'θεολογῐ́ᾱ', 'θεολογια', ('f',), 'Vocative', 'Dual', True), ('θεολογῐ́ᾱ', 'θεολογῐ́', 'θεολογι', '', '', 'αι', 'αι', 'θεολογῐ́αι', 'θεολογιαι', ('f',), 'Vocative', 'Plural', True), ('θεοπᾰ́θειᾰ', 'θεοπᾰ́θει', 'θεοπαθει', '', '', 'ᾰ', 'α', 'θεοπᾰ́θειᾰ', 'θεοπαθεια', ('f',), 'Nominative', 'Singular', True), ('θεοπᾰ́θειᾰ', 'θεοπᾰ́θει', 'θεοπαθει', '', '', 'ᾱ', 'α', 'θεοπᾰθείᾱ', 'θεοπαθεια', ('f',), 'Nominative', 'Dual', False), ('θεοπᾰ́θειᾰ', 'θεοπᾰ́θει', 'θεοπαθει', '', '', 'αι', 'αι', 'θεοπᾰ́θειαι', 'θεοπαθειαι', ('f',), 'Nominative', 'Plural', True), ('θεοπᾰ́θειᾰ', 'θεοπᾰ́θει', 'θεοπαθει', '', '', 'ᾱς', 'ας', 'θεοπᾰθείᾱς', 'θεοπαθειας', ('f',), 'Genitive', 'Singular', False), ('θεοπᾰ́θειᾰ', 'θεοπᾰ́θει', 'θεοπαθει', '', '', 'αιν', 'αιν', 'θεοπᾰθείαιν', 'θεοπαθειαιν', ('f',), 'Genitive', 'Dual', False), ('θεοπᾰ́θειᾰ', 'θεοπᾰ́θει', 'θεοπαθει', '', '', 'ῶν', 'ων', 'θεοπᾰθειῶν', 'θεοπαθειων', ('f',), 'Genitive', 'Plural', False), ('θεοπᾰ́θειᾰ', 'θεοπᾰ́θει', 'θεοπαθει', '', '', 'ίᾳ', 'ιᾳ', 'θεοπᾰθείᾳ', 'θεοπαθειᾳ', ('f',), 'Dative', 'Singular', False), ('θεοπᾰ́θειᾰ', 'θεοπᾰ́θει', 'θεοπαθει', '', '', 'αιν', 'αιν', 'θεοπᾰθείαιν', 'θεοπαθειαιν', ('f',), 'Dative', 'Dual', False), ('θεοπᾰ́θειᾰ', 'θεοπᾰ́θει', 'θεοπαθει', '', '', 'αις', 'αις', 'θεοπᾰθείαις', 'θεοπαθειαις', ('f',), 'Dative', 'Plural', False), ('θεοπᾰ́θειᾰ', 'θεοπᾰ́θει', 'θεοπαθει', '', '', 'ᾰν', 'αν', 'θεοπᾰ́θειᾰν', 'θεοπαθειαν', ('f',), 'Accusative', 'Singular', True), ('θεοπᾰ́θειᾰ', 'θεοπᾰ́θει', 'θεοπαθει', '', '', 'ᾱ', 'α', 'θεοπᾰθείᾱ', 'θεοπαθεια', ('f',), 'Accusative', 'Dual', False), ('θεοπᾰ́θειᾰ', 'θεοπᾰ́θει', 'θεοπαθει', '', '', 'ᾱς', 'ας', 'θεοπᾰθείᾱς', 'θεοπαθειας', ('f',), 'Accusative', 'Plural', False), ('θεοπᾰ́θειᾰ', 'θεοπᾰ́θει', 'θεοπαθει', '', '', 'ᾰ', 'α', 'θεοπᾰ́θειᾰ', 'θεοπαθεια', ('f',), 'Vocative', 'Singular', True), ('θεοπᾰ́θειᾰ', 'θεοπᾰ́θει', 'θεοπαθει', '', '', 'ᾱ', 'α', 'θεοπᾰθείᾱ', 'θεοπαθεια', ('f',), 'Vocative', 'Dual', False), ('θεοπᾰ́θειᾰ', 'θεοπᾰ́θει', 'θεοπαθει', '', '', 'αι', 'αι', 'θεοπᾰ́θειαι', 'θεοπαθειαι', ('f',), 'Vocative', 'Plural', True), ('θεοπληξῐ́ᾱ', 'θεοπληξῐ́', 'θεοπληξι', '', '', 'ᾱ', 'α', 'θεοπληξῐ́ᾱ', 'θεοπληξια', ('f',), 'Nominative', 'Singular', True), ('θεοπληξῐ́ᾱ', 'θεοπληξῐ́', 'θεοπληξι', '', '', 'ᾱ', 'α', 'θεοπληξῐ́ᾱ', 'θεοπληξια', ('f',), 'Nominative', 'Dual', True), ('θεοπληξῐ́ᾱ', 'θεοπληξῐ́', 'θεοπληξι', '', '', 'αι', 'αι', 'θεοπληξῐ́αι', 'θεοπληξιαι', ('f',), 'Nominative', 'Plural', True), ('θεοπληξῐ́ᾱ', 'θεοπληξῐ́', 'θεοπληξι', '', '', 'ᾱς', 'ας', 'θεοπληξῐ́ᾱς', 'θεοπληξιας', ('f',), 'Genitive', 'Singular', True), ('θεοπληξῐ́ᾱ', 'θεοπληξῐ́', 'θεοπληξι', '', '', 'αιν', 'αιν', 'θεοπληξῐ́αιν', 'θεοπληξιαιν', ('f',), 'Genitive', 'Dual', True), ('θεοπληξῐ́ᾱ', 'θεοπληξῐ́', 'θεοπληξι', '', '', 'ῶν', 'ων', 'θεοπληξῐῶν', 'θεοπληξιων', ('f',), 'Genitive', 'Plural', False), ('θεοπληξῐ́ᾱ', 'θεοπληξῐ́', 'θεοπληξι', '', '', 'ᾳ', 'ᾳ', 'θεοπληξῐ́ᾳ', 'θεοπληξιᾳ', ('f',), 'Dative', 'Singular', True), ('θεοπληξῐ́ᾱ', 'θεοπληξῐ́', 'θεοπληξι', '', '', 'αιν', 'αιν', 'θεοπληξῐ́αιν', 'θεοπληξιαιν', ('f',), 'Dative', 'Dual', True), ('θεοπληξῐ́ᾱ', 'θεοπληξῐ́', 'θεοπληξι', '', '', 'αις', 'αις', 'θεοπληξῐ́αις', 'θεοπληξιαις', ('f',), 'Dative', 'Plural', True), ('θεοπληξῐ́ᾱ', 'θεοπληξῐ́', 'θεοπληξι', '', '', 'ᾱν', 'αν', 'θεοπληξῐ́ᾱν', 'θεοπληξιαν', ('f',), 'Accusative', 'Singular', True), ('θεοπληξῐ́ᾱ', 'θεοπληξῐ́', 'θεοπληξι', '', '', 'ᾱ', 'α', 'θεοπληξῐ́ᾱ', 'θεοπληξια', ('f',), 'Accusative', 'Dual', True), ('θεοπληξῐ́ᾱ', 'θεοπληξῐ́', 'θεοπληξι', '', '', 'ᾱς', 'ας', 'θεοπληξῐ́ᾱς', 'θεοπληξιας', ('f',), 'Accusative', 'Plural', True), ('θεοπληξῐ́ᾱ', 'θεοπληξῐ́', 'θεοπληξι', '', '', 'ᾱ', 'α', 'θεοπληξῐ́ᾱ', 'θεοπληξια', ('f',), 'Vocative', 'Singular', True), ('θεοπληξῐ́ᾱ', 'θεοπληξῐ́', 'θεοπληξι', '', '', 'ᾱ', 'α', 'θεοπληξῐ́ᾱ', 'θεοπληξια', ('f',), 'Vocative', 'Dual', True), ('θεοπληξῐ́ᾱ', 'θεοπληξῐ́', 'θεοπληξι', '', '', 'αι', 'αι', 'θεοπληξῐ́αι', 'θεοπληξιαι', ('f',), 'Vocative', 'Plural', True), ('θεοσέβειᾰ', 'θεοσέβει', 'θεοσεβει', '', '', 'ᾰ', 'α', 'θεοσέβειᾰ', 'θεοσεβεια', ('f',), 'Nominative', 'Singular', True), ('θεοσέβειᾰ', 'θεοσέβει', 'θεοσεβει', '', '', 'ᾱ', 'α', 'θεοσεβείᾱ', 'θεοσεβεια', ('f',), 'Nominative', 'Dual', False), ('θεοσέβειᾰ', 'θεοσέβει', 'θεοσεβει', '', '', 'αι', 'αι', 'θεοσέβειαι', 'θεοσεβειαι', ('f',), 'Nominative', 'Plural', True), ('θεοσέβειᾰ', 'θεοσέβει', 'θεοσεβει', '', '', 'ᾱς', 'ας', 'θεοσεβείᾱς', 'θεοσεβειας', ('f',), 'Genitive', 'Singular', False), ('θεοσέβειᾰ', 'θεοσέβει', 'θεοσεβει', '', '', 'αιν', 'αιν', 'θεοσεβείαιν', 'θεοσεβειαιν', ('f',), 'Genitive', 'Dual', False), ('θεοσέβειᾰ', 'θεοσέβει', 'θεοσεβει', '', '', 'ῶν', 'ων', 'θεοσεβειῶν', 'θεοσεβειων', ('f',), 'Genitive', 'Plural', False), ('θεοσέβειᾰ', 'θεοσέβει', 'θεοσεβει', '', '', 'ίᾳ', 'ιᾳ', 'θεοσεβείᾳ', 'θεοσεβειᾳ', ('f',), 'Dative', 'Singular', False), ('θεοσέβειᾰ', 'θεοσέβει', 'θεοσεβει', '', '', 'αιν', 'αιν', 'θεοσεβείαιν', 'θεοσεβειαιν', ('f',), 'Dative', 'Dual', False), ('θεοσέβειᾰ', 'θεοσέβει', 'θεοσεβει', '', '', 'αις', 'αις', 'θεοσεβείαις', 'θεοσεβειαις', ('f',), 'Dative', 'Plural', False), ('θεοσέβειᾰ', 'θεοσέβει', 'θεοσεβει', '', '', 'ᾰν', 'αν', 'θεοσέβειᾰν', 'θεοσεβειαν', ('f',), 'Accusative', 'Singular', True), ('θεοσέβειᾰ', 'θεοσέβει', 'θεοσεβει', '', '', 'ᾱ', 'α', 'θεοσεβείᾱ', 'θεοσεβεια', ('f',), 'Accusative', 'Dual', False), ('θεοσέβειᾰ', 'θεοσέβει', 'θεοσεβει', '', '', 'ᾱς', 'ας', 'θεοσεβείᾱς', 'θεοσεβειας', ('f',), 'Accusative', 'Plural', False), ('θεοσέβειᾰ', 'θεοσέβει', 'θεοσεβει', '', '', 'ᾰ', 'α', 'θεοσέβειᾰ', 'θεοσεβεια', ('f',), 'Vocative', 'Singular', True), ('θεοσέβειᾰ', 'θεοσέβει', 'θεοσεβει', '', '', 'ᾱ', 'α', 'θεοσεβείᾱ', 'θεοσεβεια', ('f',), 'Vocative', 'Dual', False), ('θεοσέβειᾰ', 'θεοσέβει', 'θεοσεβει', '', '', 'αι', 'αι', 'θεοσέβειαι', 'θεοσεβειαι', ('f',), 'Vocative', 'Plural', True), ('θεοσοφῐ́ᾱ', 'θεοσοφῐ́', 'θεοσοφι', '', '', 'ᾱ', 'α', 'θεοσοφῐ́ᾱ', 'θεοσοφια', ('f',), 'Nominative', 'Singular', True), ('θεοσοφῐ́ᾱ', 'θεοσοφῐ́', 'θεοσοφι', '', '', 'ᾱ', 'α', 'θεοσοφῐ́ᾱ', 'θεοσοφια', ('f',), 'Nominative', 'Dual', True), ('θεοσοφῐ́ᾱ', 'θεοσοφῐ́', 'θεοσοφι', '', '', 'αι', 'αι', 'θεοσοφῐ́αι', 'θεοσοφιαι', ('f',), 'Nominative', 'Plural', True), ('θεοσοφῐ́ᾱ', 'θεοσοφῐ́', 'θεοσοφι', '', '', 'ᾱς', 'ας', 'θεοσοφῐ́ᾱς', 'θεοσοφιας', ('f',), 'Genitive', 'Singular', True), ('θεοσοφῐ́ᾱ', 'θεοσοφῐ́', 'θεοσοφι', '', '', 'αιν', 'αιν', 'θεοσοφῐ́αιν', 'θεοσοφιαιν', ('f',), 'Genitive', 'Dual', True), ('θεοσοφῐ́ᾱ', 'θεοσοφῐ́', 'θεοσοφι', '', '', 'ῶν', 'ων', 'θεοσοφῐῶν', 'θεοσοφιων', ('f',), 'Genitive', 'Plural', False), ('θεοσοφῐ́ᾱ', 'θεοσοφῐ́', 'θεοσοφι', '', '', 'ᾳ', 'ᾳ', 'θεοσοφῐ́ᾳ', 'θεοσοφιᾳ', ('f',), 'Dative', 'Singular', True), ('θεοσοφῐ́ᾱ', 'θεοσοφῐ́', 'θεοσοφι', '', '', 'αιν', 'αιν', 'θεοσοφῐ́αιν', 'θεοσοφιαιν', ('f',), 'Dative', 'Dual', True), ('θεοσοφῐ́ᾱ', 'θεοσοφῐ́', 'θεοσοφι', '', '', 'αις', 'αις', 'θεοσοφῐ́αις', 'θεοσοφιαις', ('f',), 'Dative', 'Plural', True), ('θεοσοφῐ́ᾱ', 'θεοσοφῐ́', 'θεοσοφι', '', '', 'ᾱν', 'αν', 'θεοσοφῐ́ᾱν', 'θεοσοφιαν', ('f',), 'Accusative', 'Singular', True), ('θεοσοφῐ́ᾱ', 'θεοσοφῐ́', 'θεοσοφι', '', '', 'ᾱ', 'α', 'θεοσοφῐ́ᾱ', 'θεοσοφια', ('f',), 'Accusative', 'Dual', True), ('θεοσοφῐ́ᾱ', 'θεοσοφῐ́', 'θεοσοφι', '', '', 'ᾱς', 'ας', 'θεοσοφῐ́ᾱς', 'θεοσοφιας', ('f',), 'Accusative', 'Plural', True), ('θεοσοφῐ́ᾱ', 'θεοσοφῐ́', 'θεοσοφι', '', '', 'ᾱ', 'α', 'θεοσοφῐ́ᾱ', 'θεοσοφια', ('f',), 'Vocative', 'Singular', True), ('θεοσοφῐ́ᾱ', 'θεοσοφῐ́', 'θεοσοφι', '', '', 'ᾱ', 'α', 'θεοσοφῐ́ᾱ', 'θεοσοφια', ('f',), 'Vocative', 'Dual', True), ('θεοσοφῐ́ᾱ', 'θεοσοφῐ́', 'θεοσοφι', '', '', 'αι', 'αι', 'θεοσοφῐ́αι', 'θεοσοφιαι', ('f',), 'Vocative', 'Plural', True), ('θεράπαινᾰ', 'θεράπαιν', 'θεραπαιν', '', '', 'ᾰ', 'α', 'θεράπαινᾰ', 'θεραπαινα', ('f',), 'Nominative', 'Singular', True), ('θεράπαινᾰ', 'θεράπαιν', 'θεραπαιν', '', '', 'ᾱ', 'α', 'θεραπαίνᾱ', 'θεραπαινα', ('f',), 'Nominative', 'Dual', False), ('θεράπαινᾰ', 'θεράπαιν', 'θεραπαιν', '', '', 'αι', 'αι', 'θεράπαιναι', 'θεραπαιναι', ('f',), 'Nominative', 'Plural', True), ('θεράπαινᾰ', 'θεράπαιν', 'θεραπαιν', '', '', 'ης', 'ης', 'θεραπαίνης', 'θεραπαινης', ('f',), 'Genitive', 'Singular', False), ('θεράπαινᾰ', 'θεράπαιν', 'θεραπαιν', '', '', 'αιν', 'αιν', 'θεραπαίναιν', 'θεραπαιναιν', ('f',), 'Genitive', 'Dual', False), ('θεράπαινᾰ', 'θεράπαιν', 'θεραπαιν', '', '', 'ῶν', 'ων', 'θεραπαινῶν', 'θεραπαινων', ('f',), 'Genitive', 'Plural', False), ('θεράπαινᾰ', 'θεράπαιν', 'θεραπαιν', '', '', 'νῃ', 'νῃ', 'θεραπαίνῃ', 'θεραπαινῃ', ('f',), 'Dative', 'Singular', False), ('θεράπαινᾰ', 'θεράπαιν', 'θεραπαιν', '', '', 'αιν', 'αιν', 'θεραπαίναιν', 'θεραπαιναιν', ('f',), 'Dative', 'Dual', False), ('θεράπαινᾰ', 'θεράπαιν', 'θεραπαιν', '', '', 'αις', 'αις', 'θεραπαίναις', 'θεραπαιναις', ('f',), 'Dative', 'Plural', False), ('θεράπαινᾰ', 'θεράπαιν', 'θεραπαιν', '', '', 'ᾰν', 'αν', 'θεράπαινᾰν', 'θεραπαιναν', ('f',), 'Accusative', 'Singular', True), ('θεράπαινᾰ', 'θεράπαιν', 'θεραπαιν', '', '', 'ᾱ', 'α', 'θεραπαίνᾱ', 'θεραπαινα', ('f',), 'Accusative', 'Dual', False), ('θεράπαινᾰ', 'θεράπαιν', 'θεραπαιν', '', '', 'ᾱς', 'ας', 'θεραπαίνᾱς', 'θεραπαινας', ('f',), 'Accusative', 'Plural', False), ('θεράπαινᾰ', 'θεράπαιν', 'θεραπαιν', '', '', 'ᾰ', 'α', 'θεράπαινᾰ', 'θεραπαινα', ('f',), 'Vocative', 'Singular', True), ('θεράπαινᾰ', 'θεράπαιν', 'θεραπαιν', '', '', 'ᾱ', 'α', 'θεραπαίνᾱ', 'θεραπαινα', ('f',), 'Vocative', 'Dual', False), ('θεράπαινᾰ', 'θεράπαιν', 'θεραπαιν', '', '', 'αι', 'αι', 'θεράπαιναι', 'θεραπαιναι', ('f',), 'Vocative', 'Plural', True), ('θερᾰπείᾱ', 'θερᾰπεί', 'θεραπει', '', '', 'ᾱ', 'α', 'θερᾰπείᾱ', 'θεραπεια', ('f',), 'Nominative', 'Singular', True), ('θερᾰπείᾱ', 'θερᾰπεί', 'θεραπει', '', '', 'ᾱ', 'α', 'θερᾰπείᾱ', 'θεραπεια', ('f',), 'Nominative', 'Dual', True), ('θερᾰπείᾱ', 'θερᾰπεί', 'θεραπει', '', '', 'αι', 'αι', 'θερᾰπεῖαι', 'θεραπειαι', ('f',), 'Nominative', 'Plural', False), ('θερᾰπείᾱ', 'θερᾰπεί', 'θεραπει', '', '', 'ᾱς', 'ας', 'θερᾰπείᾱς', 'θεραπειας', ('f',), 'Genitive', 'Singular', True), ('θερᾰπείᾱ', 'θερᾰπεί', 'θεραπει', '', '', 'αιν', 'αιν', 'θερᾰπείαιν', 'θεραπειαιν', ('f',), 'Genitive', 'Dual', True), ('θερᾰπείᾱ', 'θερᾰπεί', 'θεραπει', '', '', 'ῶν', 'ων', 'θερᾰπειῶν', 'θεραπειων', ('f',), 'Genitive', 'Plural', False), ('θερᾰπείᾱ', 'θερᾰπεί', 'θεραπει', '', '', 'ᾳ', 'ᾳ', 'θερᾰπείᾳ', 'θεραπειᾳ', ('f',), 'Dative', 'Singular', True), ('θερᾰπείᾱ', 'θερᾰπεί', 'θεραπει', '', '', 'αιν', 'αιν', 'θερᾰπείαιν', 'θεραπειαιν', ('f',), 'Dative', 'Dual', True), ('θερᾰπείᾱ', 'θερᾰπεί', 'θεραπει', '', '', 'αις', 'αις', 'θερᾰπείαις', 'θεραπειαις', ('f',), 'Dative', 'Plural', True), ('θερᾰπείᾱ', 'θερᾰπεί', 'θεραπει', '', '', 'ᾱν', 'αν', 'θερᾰπείᾱν', 'θεραπειαν', ('f',), 'Accusative', 'Singular', True), ('θερᾰπείᾱ', 'θερᾰπεί', 'θεραπει', '', '', 'ᾱ', 'α', 'θερᾰπείᾱ', 'θεραπεια', ('f',), 'Accusative', 'Dual', True), ('θερᾰπείᾱ', 'θερᾰπεί', 'θεραπει', '', '', 'ᾱς', 'ας', 'θερᾰπείᾱς', 'θεραπειας', ('f',), 'Accusative', 'Plural', True), ('θερᾰπείᾱ', 'θερᾰπεί', 'θεραπει', '', '', 'ᾱ', 'α', 'θερᾰπείᾱ', 'θεραπεια', ('f',), 'Vocative', 'Singular', True), ('θερᾰπείᾱ', 'θερᾰπεί', 'θεραπει', '', '', 'ᾱ', 'α', 'θερᾰπείᾱ', 'θεραπεια', ('f',), 'Vocative', 'Dual', True), ('θερᾰπείᾱ', 'θερᾰπεί', 'θεραπει', '', '', 'αι', 'αι', 'θερᾰπεῖαι', 'θεραπειαι', ('f',), 'Vocative', 'Plural', False), ('θερᾰπευτής', 'θερᾰπευτ', 'θεραπευτ', '', '', 'ής', 'ης', 'θερᾰπευτής', 'θεραπευτης', ('m',), 'Nominative', 'Singular', True), ('θερᾰπευτής', 'θερᾰπευτ', 'θεραπευτ', '', '', 'ᾱ́', 'α', 'θερᾰπευτᾱ́', 'θεραπευτα', ('m',), 'Nominative', 'Dual', True), ('θερᾰπευτής', 'θερᾰπευτ', 'θεραπευτ', '', '', 'αί', 'αι', 'θερᾰπευταί', 'θεραπευται', ('m',), 'Nominative', 'Plural', True), ('θερᾰπευτής', 'θερᾰπευτ', 'θεραπευτ', '', '', 'οῦ', 'ου', 'θερᾰπευτοῦ', 'θεραπευτου', ('m',), 'Genitive', 'Singular', True), ('θερᾰπευτής', 'θερᾰπευτ', 'θεραπευτ', '', '', 'αῖν', 'αιν', 'θερᾰπευταῖν', 'θεραπευταιν', ('m',), 'Genitive', 'Dual', True), ('θερᾰπευτής', 'θερᾰπευτ', 'θεραπευτ', '', '', 'ῶν', 'ων', 'θερᾰπευτῶν', 'θεραπευτων', ('m',), 'Genitive', 'Plural', True), ('θερᾰπευτής', 'θερᾰπευτ', 'θεραπευτ', '', '', 'ῇ', 'ῃ', 'θερᾰπευτῇ', 'θεραπευτῃ', ('m',), 'Dative', 'Singular', True), ('θερᾰπευτής', 'θερᾰπευτ', 'θεραπευτ', '', '', 'αῖν', 'αιν', 'θερᾰπευταῖν', 'θεραπευταιν', ('m',), 'Dative', 'Dual', True), ('θερᾰπευτής', 'θερᾰπευτ', 'θεραπευτ', '', '', 'αῖς', 'αις', 'θερᾰπευταῖς', 'θεραπευταις', ('m',), 'Dative', 'Plural', True), ('θερᾰπευτής', 'θερᾰπευτ', 'θεραπευτ', '', '', 'ήν', 'ην', 'θερᾰπευτήν', 'θεραπευτην', ('m',), 'Accusative', 'Singular', True), ('θερᾰπευτής', 'θερᾰπευτ', 'θεραπευτ', '', '', 'ᾱ́', 'α', 'θερᾰπευτᾱ́', 'θεραπευτα', ('m',), 'Accusative', 'Dual', True), ('θερᾰπευτής', 'θερᾰπευτ', 'θεραπευτ', '', '', 'ᾱ́ς', 'ας', 'θερᾰπευτᾱ́ς', 'θεραπευτας', ('m',), 'Accusative', 'Plural', True), ('θερᾰπευτής', 'θερᾰπευτ', 'θεραπευτ', '', '', 'ᾰ́', 'α', 'θερᾰπευτᾰ́', 'θεραπευτα', ('m',), 'Vocative', 'Singular', True), ('θερᾰπευτής', 'θερᾰπευτ', 'θεραπευτ', '', '', 'ᾱ́', 'α', 'θερᾰπευτᾱ́', 'θεραπευτα', ('m',), 'Vocative', 'Dual', True), ('θερᾰπευτής', 'θερᾰπευτ', 'θεραπευτ', '', '', 'αί', 'αι', 'θερᾰπευταί', 'θεραπευται', ('m',), 'Vocative', 'Plural', True), ('θεωρῐ́ᾱ', 'θεωρῐ́', 'θεωρι', '', '', 'ᾱ', 'α', 'θεωρῐ́ᾱ', 'θεωρια', ('f',), 'Nominative', 'Singular', True), ('θεωρῐ́ᾱ', 'θεωρῐ́', 'θεωρι', '', '', 'ᾱ', 'α', 'θεωρῐ́ᾱ', 'θεωρια', ('f',), 'Nominative', 'Dual', True), ('θεωρῐ́ᾱ', 'θεωρῐ́', 'θεωρι', '', '', 'αι', 'αι', 'θεωρῐ́αι', 'θεωριαι', ('f',), 'Nominative', 'Plural', True), ('θεωρῐ́ᾱ', 'θεωρῐ́', 'θεωρι', '', '', 'ᾱς', 'ας', 'θεωρῐ́ᾱς', 'θεωριας', ('f',), 'Genitive', 'Singular', True), ('θεωρῐ́ᾱ', 'θεωρῐ́', 'θεωρι', '', '', 'αιν', 'αιν', 'θεωρῐ́αιν', 'θεωριαιν', ('f',), 'Genitive', 'Dual', True), ('θεωρῐ́ᾱ', 'θεωρῐ́', 'θεωρι', '', '', 'ῶν', 'ων', 'θεωρῐῶν', 'θεωριων', ('f',), 'Genitive', 'Plural', False), ('θεωρῐ́ᾱ', 'θεωρῐ́', 'θεωρι', '', '', 'ᾳ', 'ᾳ', 'θεωρῐ́ᾳ', 'θεωριᾳ', ('f',), 'Dative', 'Singular', True), ('θεωρῐ́ᾱ', 'θεωρῐ́', 'θεωρι', '', '', 'αιν', 'αιν', 'θεωρῐ́αιν', 'θεωριαιν', ('f',), 'Dative', 'Dual', True), ('θεωρῐ́ᾱ', 'θεωρῐ́', 'θεωρι', '', '', 'αις', 'αις', 'θεωρῐ́αις', 'θεωριαις', ('f',), 'Dative', 'Plural', True), ('θεωρῐ́ᾱ', 'θεωρῐ́', 'θεωρι', '', '', 'ᾱν', 'αν', 'θεωρῐ́ᾱν', 'θεωριαν', ('f',), 'Accusative', 'Singular', True), ('θεωρῐ́ᾱ', 'θεωρῐ́', 'θεωρι', '', '', 'ᾱ', 'α', 'θεωρῐ́ᾱ', 'θεωρια', ('f',), 'Accusative', 'Dual', True), ('θεωρῐ́ᾱ', 'θεωρῐ́', 'θεωρι', '', '', 'ᾱς', 'ας', 'θεωρῐ́ᾱς', 'θεωριας', ('f',), 'Accusative', 'Plural', True), ('θεωρῐ́ᾱ', 'θεωρῐ́', 'θεωρι', '', '', 'ᾱ', 'α', 'θεωρῐ́ᾱ', 'θεωρια', ('f',), 'Vocative', 'Singular', True), ('θεωρῐ́ᾱ', 'θεωρῐ́', 'θεωρι', '', '', 'ᾱ', 'α', 'θεωρῐ́ᾱ', 'θεωρια', ('f',), 'Vocative', 'Dual', True), ('θεωρῐ́ᾱ', 'θεωρῐ́', 'θεωρι', '', '', 'αι', 'αι', 'θεωρῐ́αι', 'θεωριαι', ('f',), 'Vocative', 'Plural', True), ('θηγᾰ́νη', 'θηγᾰ́ν', 'θηγαν', '', '', 'η', 'η', 'θηγᾰ́νη', 'θηγανη', ('f',), 'Nominative', 'Singular', True), ('θηγᾰ́νη', 'θηγᾰ́ν', 'θηγαν', '', '', 'ᾱ', 'α', 'θηγᾰ́νᾱ', 'θηγανα', ('f',), 'Nominative', 'Dual', True), ('θηγᾰ́νη', 'θηγᾰ́ν', 'θηγαν', '', '', 'αι', 'αι', 'θηγᾰ́ναι', 'θηγαναι', ('f',), 'Nominative', 'Plural', True), ('θηγᾰ́νη', 'θηγᾰ́ν', 'θηγαν', '', '', 'ης', 'ης', 'θηγᾰ́νης', 'θηγανης', ('f',), 'Genitive', 'Singular', True), ('θηγᾰ́νη', 'θηγᾰ́ν', 'θηγαν', '', '', 'αιν', 'αιν', 'θηγᾰ́ναιν', 'θηγαναιν', ('f',), 'Genitive', 'Dual', True), ('θηγᾰ́νη', 'θηγᾰ́ν', 'θηγαν', '', '', 'ῶν', 'ων', 'θηγᾰνῶν', 'θηγανων', ('f',), 'Genitive', 'Plural', False), ('θηγᾰ́νη', 'θηγᾰ́ν', 'θηγαν', '', '', 'ῃ', 'ῃ', 'θηγᾰ́νῃ', 'θηγανῃ', ('f',), 'Dative', 'Singular', True), ('θηγᾰ́νη', 'θηγᾰ́ν', 'θηγαν', '', '', 'αιν', 'αιν', 'θηγᾰ́ναιν', 'θηγαναιν', ('f',), 'Dative', 'Dual', True), ('θηγᾰ́νη', 'θηγᾰ́ν', 'θηγαν', '', '', 'αις', 'αις', 'θηγᾰ́ναις', 'θηγαναις', ('f',), 'Dative', 'Plural', True), ('θηγᾰ́νη', 'θηγᾰ́ν', 'θηγαν', '', '', 'ην', 'ην', 'θηγᾰ́νην', 'θηγανην', ('f',), 'Accusative', 'Singular', True), ('θηγᾰ́νη', 'θηγᾰ́ν', 'θηγαν', '', '', 'ᾱ', 'α', 'θηγᾰ́νᾱ', 'θηγανα', ('f',), 'Accusative', 'Dual', True), ('θηγᾰ́νη', 'θηγᾰ́ν', 'θηγαν', '', '', 'ᾱς', 'ας', 'θηγᾰ́νᾱς', 'θηγανας', ('f',), 'Accusative', 'Plural', True), ('θηγᾰ́νη', 'θηγᾰ́ν', 'θηγαν', '', '', 'η', 'η', 'θηγᾰ́νη', 'θηγανη', ('f',), 'Vocative', 'Singular', True), ('θηγᾰ́νη', 'θηγᾰ́ν', 'θηγαν', '', '', 'ᾱ', 'α', 'θηγᾰ́νᾱ', 'θηγανα', ('f',), 'Vocative', 'Dual', True), ('θηγᾰ́νη', 'θηγᾰ́ν', 'θηγαν', '', '', 'αι', 'αι', 'θηγᾰ́ναι', 'θηγαναι', ('f',), 'Vocative', 'Plural', True), ('θηλή', 'θηλ', 'θηλ', '', '', 'ή', 'η', 'θηλή', 'θηλη', ('f',), 'Nominative', 'Singular', True), ('θηλή', 'θηλ', 'θηλ', '', '', 'ᾱ́', 'α', 'θηλᾱ́', 'θηλα', ('f',), 'Nominative', 'Dual', True), ('θηλή', 'θηλ', 'θηλ', '', '', 'αί', 'αι', 'θηλαί', 'θηλαι', ('f',), 'Nominative', 'Plural', True), ('θηλή', 'θηλ', 'θηλ', '', '', 'ῆς', 'ης', 'θηλῆς', 'θηλης', ('f',), 'Genitive', 'Singular', True), ('θηλή', 'θηλ', 'θηλ', '', '', 'αῖν', 'αιν', 'θηλαῖν', 'θηλαιν', ('f',), 'Genitive', 'Dual', True), ('θηλή', 'θηλ', 'θηλ', '', '', 'ῶν', 'ων', 'θηλῶν', 'θηλων', ('f',), 'Genitive', 'Plural', True), ('θηλή', 'θηλ', 'θηλ', '', '', 'ῇ', 'ῃ', 'θηλῇ', 'θηλῃ', ('f',), 'Dative', 'Singular', True), ('θηλή', 'θηλ', 'θηλ', '', '', 'αῖν', 'αιν', 'θηλαῖν', 'θηλαιν', ('f',), 'Dative', 'Dual', True), ('θηλή', 'θηλ', 'θηλ', '', '', 'αῖς', 'αις', 'θηλαῖς', 'θηλαις', ('f',), 'Dative', 'Plural', True), ('θηλή', 'θηλ', 'θηλ', '', '', 'ήν', 'ην', 'θηλήν', 'θηλην', ('f',), 'Accusative', 'Singular', True), ('θηλή', 'θηλ', 'θηλ', '', '', 'ᾱ́', 'α', 'θηλᾱ́', 'θηλα', ('f',), 'Accusative', 'Dual', True), ('θηλή', 'θηλ', 'θηλ', '', '', 'ᾱ́ς', 'ας', 'θηλᾱ́ς', 'θηλας', ('f',), 'Accusative', 'Plural', True), ('θηλή', 'θηλ', 'θηλ', '', '', 'ή', 'η', 'θηλή', 'θηλη', ('f',), 'Vocative', 'Singular', True), ('θηλή', 'θηλ', 'θηλ', '', '', 'ᾱ́', 'α', 'θηλᾱ́', 'θηλα', ('f',), 'Vocative', 'Dual', True), ('θηλή', 'θηλ', 'θηλ', '', '', 'αί', 'αι', 'θηλαί', 'θηλαι', ('f',), 'Vocative', 'Plural', True), ('θηρῐᾰκή', 'θηρῐᾰκ', 'θηριακ', '', '', 'ή', 'η', 'θηρῐᾰκή', 'θηριακη', ('f',), 'Nominative', 'Singular', True), ('θηρῐᾰκή', 'θηρῐᾰκ', 'θηριακ', '', '', 'ᾱ́', 'α', 'θηρῐᾰκᾱ́', 'θηριακα', ('f',), 'Nominative', 'Dual', True), ('θηρῐᾰκή', 'θηρῐᾰκ', 'θηριακ', '', '', 'αί', 'αι', 'θηρῐᾰκαί', 'θηριακαι', ('f',), 'Nominative', 'Plural', True), ('θηρῐᾰκή', 'θηρῐᾰκ', 'θηριακ', '', '', 'ῆς', 'ης', 'θηρῐᾰκῆς', 'θηριακης', ('f',), 'Genitive', 'Singular', True), ('θηρῐᾰκή', 'θηρῐᾰκ', 'θηριακ', '', '', 'αῖν', 'αιν', 'θηρῐᾰκαῖν', 'θηριακαιν', ('f',), 'Genitive', 'Dual', True), ('θηρῐᾰκή', 'θηρῐᾰκ', 'θηριακ', '', '', 'ῶν', 'ων', 'θηρῐᾰκῶν', 'θηριακων', ('f',), 'Genitive', 'Plural', True), ('θηρῐᾰκή', 'θηρῐᾰκ', 'θηριακ', '', '', 'ῇ', 'ῃ', 'θηρῐᾰκῇ', 'θηριακῃ', ('f',), 'Dative', 'Singular', True), ('θηρῐᾰκή', 'θηρῐᾰκ', 'θηριακ', '', '', 'αῖν', 'αιν', 'θηρῐᾰκαῖν', 'θηριακαιν', ('f',), 'Dative', 'Dual', True), ('θηρῐᾰκή', 'θηρῐᾰκ', 'θηριακ', '', '', 'αῖς', 'αις', 'θηρῐᾰκαῖς', 'θηριακαις', ('f',), 'Dative', 'Plural', True), ('θηρῐᾰκή', 'θηρῐᾰκ', 'θηριακ', '', '', 'ήν', 'ην', 'θηρῐᾰκήν', 'θηριακην', ('f',), 'Accusative', 'Singular', True), ('θηρῐᾰκή', 'θηρῐᾰκ', 'θηριακ', '', '', 'ᾱ́', 'α', 'θηρῐᾰκᾱ́', 'θηριακα', ('f',), 'Accusative', 'Dual', True), ('θηρῐᾰκή', 'θηρῐᾰκ', 'θηριακ', '', '', 'ᾱ́ς', 'ας', 'θηρῐᾰκᾱ́ς', 'θηριακας', ('f',), 'Accusative', 'Plural', True), ('θηρῐᾰκή', 'θηρῐᾰκ', 'θηριακ', '', '', 'ή', 'η', 'θηρῐᾰκή', 'θηριακη', ('f',), 'Vocative', 'Singular', True), ('θηρῐᾰκή', 'θηρῐᾰκ', 'θηριακ', '', '', 'ᾱ́', 'α', 'θηρῐᾰκᾱ́', 'θηριακα', ('f',), 'Vocative', 'Dual', True), ('θηρῐᾰκή', 'θηρῐᾰκ', 'θηριακ', '', '', 'αί', 'αι', 'θηρῐᾰκαί', 'θηριακαι', ('f',), 'Vocative', 'Plural', True), ('θοίνη', 'θοίν', 'θοιν', '', '', 'η', 'η', 'θοίνη', 'θοινη', ('f',), 'Nominative', 'Singular', True), ('θοίνη', 'θοίν', 'θοιν', '', '', 'ᾱ', 'α', 'θοίνᾱ', 'θοινα', ('f',), 'Nominative', 'Dual', True), ('θοίνη', 'θοίν', 'θοιν', '', '', 'αι', 'αι', 'θοῖναι', 'θοιναι', ('f',), 'Nominative', 'Plural', False), ('θοίνη', 'θοίν', 'θοιν', '', '', 'ης', 'ης', 'θοίνης', 'θοινης', ('f',), 'Genitive', 'Singular', True), ('θοίνη', 'θοίν', 'θοιν', '', '', 'αιν', 'αιν', 'θοίναιν', 'θοιναιν', ('f',), 'Genitive', 'Dual', True), ('θοίνη', 'θοίν', 'θοιν', '', '', 'ῶν', 'ων', 'θοινῶν', 'θοινων', ('f',), 'Genitive', 'Plural', False), ('θοίνη', 'θοίν', 'θοιν', '', '', 'ῃ', 'ῃ', 'θοίνῃ', 'θοινῃ', ('f',), 'Dative', 'Singular', True), ('θοίνη', 'θοίν', 'θοιν', '', '', 'αιν', 'αιν', 'θοίναιν', 'θοιναιν', ('f',), 'Dative', 'Dual', True), ('θοίνη', 'θοίν', 'θοιν', '', '', 'αις', 'αις', 'θοίναις', 'θοιναις', ('f',), 'Dative', 'Plural', True), ('θοίνη', 'θοίν', 'θοιν', '', '', 'ην', 'ην', 'θοίνην', 'θοινην', ('f',), 'Accusative', 'Singular', True), ('θοίνη', 'θοίν', 'θοιν', '', '', 'ᾱ', 'α', 'θοίνᾱ', 'θοινα', ('f',), 'Accusative', 'Dual', True), ('θοίνη', 'θοίν', 'θοιν', '', '', 'ᾱς', 'ας', 'θοίνᾱς', 'θοινας', ('f',), 'Accusative', 'Plural', True), ('θοίνη', 'θοίν', 'θοιν', '', '', 'η', 'η', 'θοίνη', 'θοινη', ('f',), 'Vocative', 'Singular', True), ('θοίνη', 'θοίν', 'θοιν', '', '', 'ᾱ', 'α', 'θοίνᾱ', 'θοινα', ('f',), 'Vocative', 'Dual', True), ('θοίνη', 'θοίν', 'θοιν', '', '', 'αι', 'αι', 'θοῖναι', 'θοιναι', ('f',), 'Vocative', 'Plural', False), ('θολῐ́ᾱ', 'θολῐ́', 'θολι', '', '', 'ᾱ', 'α', 'θολῐ́ᾱ', 'θολια', ('f',), 'Nominative', 'Singular', True), ('θολῐ́ᾱ', 'θολῐ́', 'θολι', '', '', 'ᾱ', 'α', 'θολῐ́ᾱ', 'θολια', ('f',), 'Nominative', 'Dual', True), ('θολῐ́ᾱ', 'θολῐ́', 'θολι', '', '', 'αι', 'αι', 'θολῐ́αι', 'θολιαι', ('f',), 'Nominative', 'Plural', True), ('θολῐ́ᾱ', 'θολῐ́', 'θολι', '', '', 'ᾱς', 'ας', 'θολῐ́ᾱς', 'θολιας', ('f',), 'Genitive', 'Singular', True), ('θολῐ́ᾱ', 'θολῐ́', 'θολι', '', '', 'αιν', 'αιν', 'θολῐ́αιν', 'θολιαιν', ('f',), 'Genitive', 'Dual', True), ('θολῐ́ᾱ', 'θολῐ́', 'θολι', '', '', 'ῶν', 'ων', 'θολῐῶν', 'θολιων', ('f',), 'Genitive', 'Plural', False), ('θολῐ́ᾱ', 'θολῐ́', 'θολι', '', '', 'ᾳ', 'ᾳ', 'θολῐ́ᾳ', 'θολιᾳ', ('f',), 'Dative', 'Singular', True), ('θολῐ́ᾱ', 'θολῐ́', 'θολι', '', '', 'αιν', 'αιν', 'θολῐ́αιν', 'θολιαιν', ('f',), 'Dative', 'Dual', True), ('θολῐ́ᾱ', 'θολῐ́', 'θολι', '', '', 'αις', 'αις', 'θολῐ́αις', 'θολιαις', ('f',), 'Dative', 'Plural', True), ('θολῐ́ᾱ', 'θολῐ́', 'θολι', '', '', 'ᾱν', 'αν', 'θολῐ́ᾱν', 'θολιαν', ('f',), 'Accusative', 'Singular', True), ('θολῐ́ᾱ', 'θολῐ́', 'θολι', '', '', 'ᾱ', 'α', 'θολῐ́ᾱ', 'θολια', ('f',), 'Accusative', 'Dual', True), ('θολῐ́ᾱ', 'θολῐ́', 'θολι', '', '', 'ᾱς', 'ας', 'θολῐ́ᾱς', 'θολιας', ('f',), 'Accusative', 'Plural', True), ('θολῐ́ᾱ', 'θολῐ́', 'θολι', '', '', 'ᾱ', 'α', 'θολῐ́ᾱ', 'θολια', ('f',), 'Vocative', 'Singular', True), ('θολῐ́ᾱ', 'θολῐ́', 'θολι', '', '', 'ᾱ', 'α', 'θολῐ́ᾱ', 'θολια', ('f',), 'Vocative', 'Dual', True), ('θολῐ́ᾱ', 'θολῐ́', 'θολι', '', '', 'αι', 'αι', 'θολῐ́αι', 'θολιαι', ('f',), 'Vocative', 'Plural', True), ('θρᾰνῐ́ᾱς', 'θρᾰνῐ́', 'θρανι', '', '', 'ᾱς', 'ας', 'θρᾰνῐ́ᾱς', 'θρανιας', ('m',), 'Nominative', 'Singular', True), ('θρᾰνῐ́ᾱς', 'θρᾰνῐ́', 'θρανι', '', '', 'ᾱ', 'α', 'θρᾰνῐ́ᾱ', 'θρανια', ('m',), 'Nominative', 'Dual', True), ('θρᾰνῐ́ᾱς', 'θρᾰνῐ́', 'θρανι', '', '', 'αι', 'αι', 'θρᾰνῐ́αι', 'θρανιαι', ('m',), 'Nominative', 'Plural', True), ('θρᾰνῐ́ᾱς', 'θρᾰνῐ́', 'θρανι', '', '', 'ου', 'ου', 'θρᾰνῐ́ου', 'θρανιου', ('m',), 'Genitive', 'Singular', True), ('θρᾰνῐ́ᾱς', 'θρᾰνῐ́', 'θρανι', '', '', 'αιν', 'αιν', 'θρᾰνῐ́αιν', 'θρανιαιν', ('m',), 'Genitive', 'Dual', True), ('θρᾰνῐ́ᾱς', 'θρᾰνῐ́', 'θρανι', '', '', 'ῶν', 'ων', 'θρᾰνῐῶν', 'θρανιων', ('m',), 'Genitive', 'Plural', False), ('θρᾰνῐ́ᾱς', 'θρᾰνῐ́', 'θρανι', '', '', 'ᾳ', 'ᾳ', 'θρᾰνῐ́ᾳ', 'θρανιᾳ', ('m',), 'Dative', 'Singular', True), ('θρᾰνῐ́ᾱς', 'θρᾰνῐ́', 'θρανι', '', '', 'αιν', 'αιν', 'θρᾰνῐ́αιν', 'θρανιαιν', ('m',), 'Dative', 'Dual', True), ('θρᾰνῐ́ᾱς', 'θρᾰνῐ́', 'θρανι', '', '', 'αις', 'αις', 'θρᾰνῐ́αις', 'θρανιαις', ('m',), 'Dative', 'Plural', True), ('θρᾰνῐ́ᾱς', 'θρᾰνῐ́', 'θρανι', '', '', 'ᾱν', 'αν', 'θρᾰνῐ́ᾱν', 'θρανιαν', ('m',), 'Accusative', 'Singular', True), ('θρᾰνῐ́ᾱς', 'θρᾰνῐ́', 'θρανι', '', '', 'ᾱ', 'α', 'θρᾰνῐ́ᾱ', 'θρανια', ('m',), 'Accusative', 'Dual', True), ('θρᾰνῐ́ᾱς', 'θρᾰνῐ́', 'θρανι', '', '', 'ᾱς', 'ας', 'θρᾰνῐ́ᾱς', 'θρανιας', ('m',), 'Accusative', 'Plural', True), ('θρᾰνῐ́ᾱς', 'θρᾰνῐ́', 'θρανι', '', '', 'ᾱ', 'α', 'θρᾰνῐ́ᾱ', 'θρανια', ('m',), 'Vocative', 'Singular', True), ('θρᾰνῐ́ᾱς', 'θρᾰνῐ́', 'θρανι', '', '', 'ᾱ', 'α', 'θρᾰνῐ́ᾱ', 'θρανια', ('m',), 'Vocative', 'Dual', True), ('θρᾰνῐ́ᾱς', 'θρᾰνῐ́', 'θρανι', '', '', 'αι', 'αι', 'θρᾰνῐ́αι', 'θρανιαι', ('m',), 'Vocative', 'Plural', True), ('θραύστης', 'θραύστ', 'θραυστ', '', '', 'ης', 'ης', 'θραύστης', 'θραυστης', ('m',), 'Nominative', 'Singular', True), ('θραύστης', 'θραύστ', 'θραυστ', '', '', 'ᾱ', 'α', 'θραύστᾱ', 'θραυστα', ('m',), 'Nominative', 'Dual', True), ('θραύστης', 'θραύστ', 'θραυστ', '', '', 'αι', 'αι', 'θραῦσται', 'θραυσται', ('m',), 'Nominative', 'Plural', False), ('θραύστης', 'θραύστ', 'θραυστ', '', '', 'ου', 'ου', 'θραύστου', 'θραυστου', ('m',), 'Genitive', 'Singular', True), ('θραύστης', 'θραύστ', 'θραυστ', '', '', 'αιν', 'αιν', 'θραύσταιν', 'θραυσταιν', ('m',), 'Genitive', 'Dual', True), ('θραύστης', 'θραύστ', 'θραυστ', '', '', 'ῶν', 'ων', 'θραυστῶν', 'θραυστων', ('m',), 'Genitive', 'Plural', False), ('θραύστης', 'θραύστ', 'θραυστ', '', '', 'ῃ', 'ῃ', 'θραύστῃ', 'θραυστῃ', ('m',), 'Dative', 'Singular', True), ('θραύστης', 'θραύστ', 'θραυστ', '', '', 'αιν', 'αιν', 'θραύσταιν', 'θραυσταιν', ('m',), 'Dative', 'Dual', True), ('θραύστης', 'θραύστ', 'θραυστ', '', '', 'αις', 'αις', 'θραύσταις', 'θραυσταις', ('m',), 'Dative', 'Plural', True), ('θραύστης', 'θραύστ', 'θραυστ', '', '', 'ην', 'ην', 'θραύστην', 'θραυστην', ('m',), 'Accusative', 'Singular', True), ('θραύστης', 'θραύστ', 'θραυστ', '', '', 'ᾱ', 'α', 'θραύστᾱ', 'θραυστα', ('m',), 'Accusative', 'Dual', True), ('θραύστης', 'θραύστ', 'θραυστ', '', '', 'ᾱς', 'ας', 'θραύστᾱς', 'θραυστας', ('m',), 'Accusative', 'Plural', True), ('θραύστης', 'θραύστ', 'θραυστ', '', '', 'ᾰ', 'α', 'θραῦστᾰ', 'θραυστα', ('m',), 'Vocative', 'Singular', False), ('θραύστης', 'θραύστ', 'θραυστ', '', '', 'ᾱ', 'α', 'θραύστᾱ', 'θραυστα', ('m',), 'Vocative', 'Dual', True), ('θραύστης', 'θραύστ', 'θραυστ', '', '', 'αι', 'αι', 'θραῦσται', 'θραυσται', ('m',), 'Vocative', 'Plural', False), ('θρηνῳδῐ́ᾱ', 'θρηνῳδῐ́', 'θρηνῳδι', '', '', 'ᾱ', 'α', 'θρηνῳδῐ́ᾱ', 'θρηνῳδια', ('f',), 'Nominative', 'Singular', True), ('θρηνῳδῐ́ᾱ', 'θρηνῳδῐ́', 'θρηνῳδι', '', '', 'ᾱ', 'α', 'θρηνῳδῐ́ᾱ', 'θρηνῳδια', ('f',), 'Nominative', 'Dual', True), ('θρηνῳδῐ́ᾱ', 'θρηνῳδῐ́', 'θρηνῳδι', '', '', 'αι', 'αι', 'θρηνῳδῐ́αι', 'θρηνῳδιαι', ('f',), 'Nominative', 'Plural', True), ('θρηνῳδῐ́ᾱ', 'θρηνῳδῐ́', 'θρηνῳδι', '', '', 'ᾱς', 'ας', 'θρηνῳδῐ́ᾱς', 'θρηνῳδιας', ('f',), 'Genitive', 'Singular', True), ('θρηνῳδῐ́ᾱ', 'θρηνῳδῐ́', 'θρηνῳδι', '', '', 'αιν', 'αιν', 'θρηνῳδῐ́αιν', 'θρηνῳδιαιν', ('f',), 'Genitive', 'Dual', True), ('θρηνῳδῐ́ᾱ', 'θρηνῳδῐ́', 'θρηνῳδι', '', '', 'ῶν', 'ων', 'θρηνῳδῐῶν', 'θρηνῳδιων', ('f',), 'Genitive', 'Plural', False), ('θρηνῳδῐ́ᾱ', 'θρηνῳδῐ́', 'θρηνῳδι', '', '', 'ᾳ', 'ᾳ', 'θρηνῳδῐ́ᾳ', 'θρηνῳδιᾳ', ('f',), 'Dative', 'Singular', True), ('θρηνῳδῐ́ᾱ', 'θρηνῳδῐ́', 'θρηνῳδι', '', '', 'αιν', 'αιν', 'θρηνῳδῐ́αιν', 'θρηνῳδιαιν', ('f',), 'Dative', 'Dual', True), ('θρηνῳδῐ́ᾱ', 'θρηνῳδῐ́', 'θρηνῳδι', '', '', 'αις', 'αις', 'θρηνῳδῐ́αις', 'θρηνῳδιαις', ('f',), 'Dative', 'Plural', True), ('θρηνῳδῐ́ᾱ', 'θρηνῳδῐ́', 'θρηνῳδι', '', '', 'ᾱν', 'αν', 'θρηνῳδῐ́ᾱν', 'θρηνῳδιαν', ('f',), 'Accusative', 'Singular', True), ('θρηνῳδῐ́ᾱ', 'θρηνῳδῐ́', 'θρηνῳδι', '', '', 'ᾱ', 'α', 'θρηνῳδῐ́ᾱ', 'θρηνῳδια', ('f',), 'Accusative', 'Dual', True), ('θρηνῳδῐ́ᾱ', 'θρηνῳδῐ́', 'θρηνῳδι', '', '', 'ᾱς', 'ας', 'θρηνῳδῐ́ᾱς', 'θρηνῳδιας', ('f',), 'Accusative', 'Plural', True), ('θρηνῳδῐ́ᾱ', 'θρηνῳδῐ́', 'θρηνῳδι', '', '', 'ᾱ', 'α', 'θρηνῳδῐ́ᾱ', 'θρηνῳδια', ('f',), 'Vocative', 'Singular', True), ('θρηνῳδῐ́ᾱ', 'θρηνῳδῐ́', 'θρηνῳδι', '', '', 'ᾱ', 'α', 'θρηνῳδῐ́ᾱ', 'θρηνῳδια', ('f',), 'Vocative', 'Dual', True), ('θρηνῳδῐ́ᾱ', 'θρηνῳδῐ́', 'θρηνῳδι', '', '', 'αι', 'αι', 'θρηνῳδῐ́αι', 'θρηνῳδιαι', ('f',), 'Vocative', 'Plural', True), ('θρησκείᾱ', 'θρησκεί', 'θρησκει', '', '', 'ᾱ', 'α', 'θρησκείᾱ', 'θρησκεια', ('f',), 'Nominative', 'Singular', True), ('θρησκείᾱ', 'θρησκεί', 'θρησκει', '', '', 'ᾱ', 'α', 'θρησκείᾱ', 'θρησκεια', ('f',), 'Nominative', 'Dual', True), ('θρησκείᾱ', 'θρησκεί', 'θρησκει', '', '', 'αι', 'αι', 'θρησκεῖαι', 'θρησκειαι', ('f',), 'Nominative', 'Plural', False), ('θρησκείᾱ', 'θρησκεί', 'θρησκει', '', '', 'ᾱς', 'ας', 'θρησκείᾱς', 'θρησκειας', ('f',), 'Genitive', 'Singular', True), ('θρησκείᾱ', 'θρησκεί', 'θρησκει', '', '', 'αιν', 'αιν', 'θρησκείαιν', 'θρησκειαιν', ('f',), 'Genitive', 'Dual', True), ('θρησκείᾱ', 'θρησκεί', 'θρησκει', '', '', 'ῶν', 'ων', 'θρησκειῶν', 'θρησκειων', ('f',), 'Genitive', 'Plural', False), ('θρησκείᾱ', 'θρησκεί', 'θρησκει', '', '', 'ᾳ', 'ᾳ', 'θρησκείᾳ', 'θρησκειᾳ', ('f',), 'Dative', 'Singular', True), ('θρησκείᾱ', 'θρησκεί', 'θρησκει', '', '', 'αιν', 'αιν', 'θρησκείαιν', 'θρησκειαιν', ('f',), 'Dative', 'Dual', True), ('θρησκείᾱ', 'θρησκεί', 'θρησκει', '', '', 'αις', 'αις', 'θρησκείαις', 'θρησκειαις', ('f',), 'Dative', 'Plural', True), ('θρησκείᾱ', 'θρησκεί', 'θρησκει', '', '', 'ᾱν', 'αν', 'θρησκείᾱν', 'θρησκειαν', ('f',), 'Accusative', 'Singular', True), ('θρησκείᾱ', 'θρησκεί', 'θρησκει', '', '', 'ᾱ', 'α', 'θρησκείᾱ', 'θρησκεια', ('f',), 'Accusative', 'Dual', True), ('θρησκείᾱ', 'θρησκεί', 'θρησκει', '', '', 'ᾱς', 'ας', 'θρησκείᾱς', 'θρησκειας', ('f',), 'Accusative', 'Plural', True), ('θρησκείᾱ', 'θρησκεί', 'θρησκει', '', '', 'ᾱ', 'α', 'θρησκείᾱ', 'θρησκεια', ('f',), 'Vocative', 'Singular', True), ('θρησκείᾱ', 'θρησκεί', 'θρησκει', '', '', 'ᾱ', 'α', 'θρησκείᾱ', 'θρησκεια', ('f',), 'Vocative', 'Dual', True), ('θρησκείᾱ', 'θρησκεί', 'θρησκει', '', '', 'αι', 'αι', 'θρησκεῖαι', 'θρησκειαι', ('f',), 'Vocative', 'Plural', False), ('θυίᾱ', 'θυί', 'θυι', '', '', 'ᾱ', 'α', 'θυίᾱ', 'θυια', ('f',), 'Nominative', 'Singular', True), ('θυίᾱ', 'θυί', 'θυι', '', '', 'ᾱ', 'α', 'θυίᾱ', 'θυια', ('f',), 'Nominative', 'Dual', True), ('θυίᾱ', 'θυί', 'θυι', '', '', 'αι', 'αι', 'θυῖαι', 'θυιαι', ('f',), 'Nominative', 'Plural', False), ('θυίᾱ', 'θυί', 'θυι', '', '', 'ᾱς', 'ας', 'θυίᾱς', 'θυιας', ('f',), 'Genitive', 'Singular', True), ('θυίᾱ', 'θυί', 'θυι', '', '', 'αιν', 'αιν', 'θυίαιν', 'θυιαιν', ('f',), 'Genitive', 'Dual', True), ('θυίᾱ', 'θυί', 'θυι', '', '', 'ῶν', 'ων', 'θυιῶν', 'θυιων', ('f',), 'Genitive', 'Plural', False), ('θυίᾱ', 'θυί', 'θυι', '', '', 'ᾳ', 'ᾳ', 'θυίᾳ', 'θυιᾳ', ('f',), 'Dative', 'Singular', True), ('θυίᾱ', 'θυί', 'θυι', '', '', 'αιν', 'αιν', 'θυίαιν', 'θυιαιν', ('f',), 'Dative', 'Dual', True), ('θυίᾱ', 'θυί', 'θυι', '', '', 'αις', 'αις', 'θυίαις', 'θυιαις', ('f',), 'Dative', 'Plural', True), ('θυίᾱ', 'θυί', 'θυι', '', '', 'ᾱν', 'αν', 'θυίᾱν', 'θυιαν', ('f',), 'Accusative', 'Singular', True), ('θυίᾱ', 'θυί', 'θυι', '', '', 'ᾱ', 'α', 'θυίᾱ', 'θυια', ('f',), 'Accusative', 'Dual', True), ('θυίᾱ', 'θυί', 'θυι', '', '', 'ᾱς', 'ας', 'θυίᾱς', 'θυιας', ('f',), 'Accusative', 'Plural', True), ('θυίᾱ', 'θυί', 'θυι', '', '', 'ᾱ', 'α', 'θυίᾱ', 'θυια', ('f',), 'Vocative', 'Singular', True), ('θυίᾱ', 'θυί', 'θυι', '', '', 'ᾱ', 'α', 'θυίᾱ', 'θυια', ('f',), 'Vocative', 'Dual', True), ('θυίᾱ', 'θυί', 'θυι', '', '', 'αι', 'αι', 'θυῖαι', 'θυιαι', ('f',), 'Vocative', 'Plural', False), ('θῠείᾱ', 'θῠεί', 'θυει', '', '', 'ᾱ', 'α', 'θῠείᾱ', 'θυεια', ('f',), 'Nominative', 'Singular', True), ('θῠείᾱ', 'θῠεί', 'θυει', '', '', 'αι', 'αι', 'θῠεῖαι', 'θυειαι', ('f',), 'Nominative', 'Plural', False), ('θῠείᾱ', 'θῠεί', 'θυει', '', '', 'ᾱς', 'ας', 'θῠείᾱς', 'θυειας', ('f',), 'Genitive', 'Singular', True), ('θῠείᾱ', 'θῠεί', 'θυει', '', '', 'ῶν', 'ων', 'θῠειῶν', 'θυειων', ('f',), 'Genitive', 'Plural', False), ('θῠείᾱ', 'θῠεί', 'θυει', '', '', 'ᾳ', 'ᾳ', 'θῠείᾳ', 'θυειᾳ', ('f',), 'Dative', 'Singular', True), ('θῠείᾱ', 'θῠεί', 'θυει', '', '', 'αις', 'αις', 'θῠείαις', 'θυειαις', ('f',), 'Dative', 'Plural', True), ('θῠείᾱ', 'θῠεί', 'θυει', '', '', 'ᾱν', 'αν', 'θῠείᾱν', 'θυειαν', ('f',), 'Accusative', 'Singular', True), ('θῠείᾱ', 'θῠεί', 'θυει', '', '', 'ᾱς', 'ας', 'θῠείᾱς', 'θυειας', ('f',), 'Accusative', 'Plural', True), ('θῠείᾱ', 'θῠεί', 'θυει', '', '', 'ᾱ', 'α', 'θῠείᾱ', 'θυεια', ('f',), 'Vocative', 'Singular', True), ('θῠείᾱ', 'θῠεί', 'θυει', '', '', 'αι', 'αι', 'θῠεῖαι', 'θυειαι', ('f',), 'Vocative', 'Plural', False), ('θῠμέλη', 'θῠμέλ', 'θυμελ', '', '', 'η', 'η', 'θῠμέλη', 'θυμελη', ('f',), 'Nominative', 'Singular', True), ('θῠμέλη', 'θῠμέλ', 'θυμελ', '', '', 'ᾱ', 'α', 'θῠμέλᾱ', 'θυμελα', ('f',), 'Nominative', 'Dual', True), ('θῠμέλη', 'θῠμέλ', 'θυμελ', '', '', 'αι', 'αι', 'θῠμέλαι', 'θυμελαι', ('f',), 'Nominative', 'Plural', True), ('θῠμέλη', 'θῠμέλ', 'θυμελ', '', '', 'ης', 'ης', 'θῠμέλης', 'θυμελης', ('f',), 'Genitive', 'Singular', True), ('θῠμέλη', 'θῠμέλ', 'θυμελ', '', '', 'αιν', 'αιν', 'θῠμέλαιν', 'θυμελαιν', ('f',), 'Genitive', 'Dual', True), ('θῠμέλη', 'θῠμέλ', 'θυμελ', '', '', 'ῶν', 'ων', 'θῠμελῶν', 'θυμελων', ('f',), 'Genitive', 'Plural', False), ('θῠμέλη', 'θῠμέλ', 'θυμελ', '', '', 'ῃ', 'ῃ', 'θῠμέλῃ', 'θυμελῃ', ('f',), 'Dative', 'Singular', True), ('θῠμέλη', 'θῠμέλ', 'θυμελ', '', '', 'αιν', 'αιν', 'θῠμέλαιν', 'θυμελαιν', ('f',), 'Dative', 'Dual', True), ('θῠμέλη', 'θῠμέλ', 'θυμελ', '', '', 'αις', 'αις', 'θῠμέλαις', 'θυμελαις', ('f',), 'Dative', 'Plural', True), ('θῠμέλη', 'θῠμέλ', 'θυμελ', '', '', 'ην', 'ην', 'θῠμέλην', 'θυμελην', ('f',), 'Accusative', 'Singular', True), ('θῠμέλη', 'θῠμέλ', 'θυμελ', '', '', 'ᾱ', 'α', 'θῠμέλᾱ', 'θυμελα', ('f',), 'Accusative', 'Dual', True), ('θῠμέλη', 'θῠμέλ', 'θυμελ', '', '', 'ᾱς', 'ας', 'θῠμέλᾱς', 'θυμελας', ('f',), 'Accusative', 'Plural', True), ('θῠμέλη', 'θῠμέλ', 'θυμελ', '', '', 'η', 'η', 'θῠμέλη', 'θυμελη', ('f',), 'Vocative', 'Singular', True), ('θῠμέλη', 'θῠμέλ', 'θυμελ', '', '', 'ᾱ', 'α', 'θῠμέλᾱ', 'θυμελα', ('f',), 'Vocative', 'Dual', True), ('θῠμέλη', 'θῠμέλ', 'θυμελ', '', '', 'αι', 'αι', 'θῠμέλαι', 'θυμελαι', ('f',), 'Vocative', 'Plural', True), ('θῠμελαίᾱ', 'θῠμελαί', 'θυμελαι', '', '', 'ᾱ', 'α', 'θῠμελαίᾱ', 'θυμελαια', ('f',), 'Nominative', 'Singular', True), ('θῠμελαίᾱ', 'θῠμελαί', 'θυμελαι', '', '', 'ᾱ', 'α', 'θῠμελαίᾱ', 'θυμελαια', ('f',), 'Nominative', 'Dual', True), ('θῠμελαίᾱ', 'θῠμελαί', 'θυμελαι', '', '', 'αι', 'αι', 'θῠμελαῖαι', 'θυμελαιαι', ('f',), 'Nominative', 'Plural', False), ('θῠμελαίᾱ', 'θῠμελαί', 'θυμελαι', '', '', 'ᾱς', 'ας', 'θῠμελαίᾱς', 'θυμελαιας', ('f',), 'Genitive', 'Singular', True), ('θῠμελαίᾱ', 'θῠμελαί', 'θυμελαι', '', '', 'αιν', 'αιν', 'θῠμελαίαιν', 'θυμελαιαιν', ('f',), 'Genitive', 'Dual', True), ('θῠμελαίᾱ', 'θῠμελαί', 'θυμελαι', '', '', 'ῶν', 'ων', 'θῠμελαιῶν', 'θυμελαιων', ('f',), 'Genitive', 'Plural', False), ('θῠμελαίᾱ', 'θῠμελαί', 'θυμελαι', '', '', 'ᾳ', 'ᾳ', 'θῠμελαίᾳ', 'θυμελαιᾳ', ('f',), 'Dative', 'Singular', True), ('θῠμελαίᾱ', 'θῠμελαί', 'θυμελαι', '', '', 'αιν', 'αιν', 'θῠμελαίαιν', 'θυμελαιαιν', ('f',), 'Dative', 'Dual', True), ('θῠμελαίᾱ', 'θῠμελαί', 'θυμελαι', '', '', 'αις', 'αις', 'θῠμελαίαις', 'θυμελαιαις', ('f',), 'Dative', 'Plural', True), ('θῠμελαίᾱ', 'θῠμελαί', 'θυμελαι', '', '', 'ᾱν', 'αν', 'θῠμελαίᾱν', 'θυμελαιαν', ('f',), 'Accusative', 'Singular', True), ('θῠμελαίᾱ', 'θῠμελαί', 'θυμελαι', '', '', 'ᾱ', 'α', 'θῠμελαίᾱ', 'θυμελαια', ('f',), 'Accusative', 'Dual', True), ('θῠμελαίᾱ', 'θῠμελαί', 'θυμελαι', '', '', 'ᾱς', 'ας', 'θῠμελαίᾱς', 'θυμελαιας', ('f',), 'Accusative', 'Plural', True), ('θῠμελαίᾱ', 'θῠμελαί', 'θυμελαι', '', '', 'ᾱ', 'α', 'θῠμελαίᾱ', 'θυμελαια', ('f',), 'Vocative', 'Singular', True), ('θῠμελαίᾱ', 'θῠμελαί', 'θυμελαι', '', '', 'ᾱ', 'α', 'θῠμελαίᾱ', 'θυμελαια', ('f',), 'Vocative', 'Dual', True), ('θῠμελαίᾱ', 'θῠμελαί', 'θυμελαι', '', '', 'αι', 'αι', 'θῠμελαῖαι', 'θυμελαιαι', ('f',), 'Vocative', 'Plural', False), ('θῠσῐ́ᾱ', 'θῠσῐ́', 'θυσι', '', '', 'ᾱ', 'α', 'θῠσῐ́ᾱ', 'θυσια', ('f',), 'Nominative', 'Singular', True), ('θῠσῐ́ᾱ', 'θῠσῐ́', 'θυσι', '', '', 'ᾱ', 'α', 'θῠσῐ́ᾱ', 'θυσια', ('f',), 'Nominative', 'Dual', True), ('θῠσῐ́ᾱ', 'θῠσῐ́', 'θυσι', '', '', 'αι', 'αι', 'θῠσῐ́αι', 'θυσιαι', ('f',), 'Nominative', 'Plural', True), ('θῠσῐ́ᾱ', 'θῠσῐ́', 'θυσι', '', '', 'ᾱς', 'ας', 'θῠσῐ́ᾱς', 'θυσιας', ('f',), 'Genitive', 'Singular', True), ('θῠσῐ́ᾱ', 'θῠσῐ́', 'θυσι', '', '', 'αιν', 'αιν', 'θῠσῐ́αιν', 'θυσιαιν', ('f',), 'Genitive', 'Dual', True), ('θῠσῐ́ᾱ', 'θῠσῐ́', 'θυσι', '', '', 'ῶν', 'ων', 'θῠσῐῶν', 'θυσιων', ('f',), 'Genitive', 'Plural', False), ('θῠσῐ́ᾱ', 'θῠσῐ́', 'θυσι', '', '', 'ᾳ', 'ᾳ', 'θῠσῐ́ᾳ', 'θυσιᾳ', ('f',), 'Dative', 'Singular', True), ('θῠσῐ́ᾱ', 'θῠσῐ́', 'θυσι', '', '', 'αιν', 'αιν', 'θῠσῐ́αιν', 'θυσιαιν', ('f',), 'Dative', 'Dual', True), ('θῠσῐ́ᾱ', 'θῠσῐ́', 'θυσι', '', '', 'αις', 'αις', 'θῠσῐ́αις', 'θυσιαις', ('f',), 'Dative', 'Plural', True), ('θῠσῐ́ᾱ', 'θῠσῐ́', 'θυσι', '', '', 'ᾱν', 'αν', 'θῠσῐ́ᾱν', 'θυσιαν', ('f',), 'Accusative', 'Singular', True), ('θῠσῐ́ᾱ', 'θῠσῐ́', 'θυσι', '', '', 'ᾱ', 'α', 'θῠσῐ́ᾱ', 'θυσια', ('f',), 'Accusative', 'Dual', True), ('θῠσῐ́ᾱ', 'θῠσῐ́', 'θυσι', '', '', 'ᾱς', 'ας', 'θῠσῐ́ᾱς', 'θυσιας', ('f',), 'Accusative', 'Plural', True), ('θῠσῐ́ᾱ', 'θῠσῐ́', 'θυσι', '', '', 'ᾱ', 'α', 'θῠσῐ́ᾱ', 'θυσια', ('f',), 'Vocative', 'Singular', True), ('θῠσῐ́ᾱ', 'θῠσῐ́', 'θυσι', '', '', 'ᾱ', 'α', 'θῠσῐ́ᾱ', 'θυσια', ('f',), 'Vocative', 'Dual', True), ('θῠσῐ́ᾱ', 'θῠσῐ́', 'θυσι', '', '', 'αι', 'αι', 'θῠσῐ́αι', 'θυσιαι', ('f',), 'Vocative', 'Plural', True), ('θωή', 'θω', 'θω', '', '', 'ή', 'η', 'θωή', 'θωη', ('f',), 'Nominative', 'Singular', True), ('θωή', 'θω', 'θω', '', '', 'ᾱ́', 'α', 'θωᾱ́', 'θωα', ('f',), 'Nominative', 'Dual', True), ('θωή', 'θω', 'θω', '', '', 'αί', 'αι', 'θωαί', 'θωαι', ('f',), 'Nominative', 'Plural', True), ('θωή', 'θω', 'θω', '', '', 'ῆς', 'ης', 'θωῆς', 'θωης', ('f',), 'Genitive', 'Singular', True), ('θωή', 'θω', 'θω', '', '', 'αῖν', 'αιν', 'θωαῖν', 'θωαιν', ('f',), 'Genitive', 'Dual', True), ('θωή', 'θω', 'θω', '', '', 'ῶν', 'ων', 'θωῶν', 'θωων', ('f',), 'Genitive', 'Plural', True), ('θωή', 'θω', 'θω', '', '', 'ῇ', 'ῃ', 'θωῇ', 'θωῃ', ('f',), 'Dative', 'Singular', True), ('θωή', 'θω', 'θω', '', '', 'αῖν', 'αιν', 'θωαῖν', 'θωαιν', ('f',), 'Dative', 'Dual', True), ('θωή', 'θω', 'θω', '', '', 'αῖς', 'αις', 'θωαῖς', 'θωαις', ('f',), 'Dative', 'Plural', True), ('θωή', 'θω', 'θω', '', '', 'ήν', 'ην', 'θωήν', 'θωην', ('f',), 'Accusative', 'Singular', True), ('θωή', 'θω', 'θω', '', '', 'ᾱ́', 'α', 'θωᾱ́', 'θωα', ('f',), 'Accusative', 'Dual', True), ('θωή', 'θω', 'θω', '', '', 'ᾱ́ς', 'ας', 'θωᾱ́ς', 'θωας', ('f',), 'Accusative', 'Plural', True), ('θωή', 'θω', 'θω', '', '', 'ή', 'η', 'θωή', 'θωη', ('f',), 'Vocative', 'Singular', True), ('θωή', 'θω', 'θω', '', '', 'ᾱ́', 'α', 'θωᾱ́', 'θωα', ('f',), 'Vocative', 'Dual', True), ('θωή', 'θω', 'θω', '', '', 'αί', 'αι', 'θωαί', 'θωαι', ('f',), 'Vocative', 'Plural', True), ('θῠ́ελλᾰ', 'θῠ́ελλ', 'θυελλ', '', '', 'ᾰ', 'α', 'θῠ́ελλᾰ', 'θυελλα', ('f',), 'Nominative', 'Singular', True), ('θῠ́ελλᾰ', 'θῠ́ελλ', 'θυελλ', '', '', 'ᾱ', 'α', 'θῠέλλᾱ', 'θυελλα', ('f',), 'Nominative', 'Dual', False), ('θῠ́ελλᾰ', 'θῠ́ελλ', 'θυελλ', '', '', 'αι', 'αι', 'θῠ́ελλαι', 'θυελλαι', ('f',), 'Nominative', 'Plural', True), ('θῠ́ελλᾰ', 'θῠ́ελλ', 'θυελλ', '', '', 'ης', 'ης', 'θῠέλλης', 'θυελλης', ('f',), 'Genitive', 'Singular', False), ('θῠ́ελλᾰ', 'θῠ́ελλ', 'θυελλ', '', '', 'αιν', 'αιν', 'θῠέλλαιν', 'θυελλαιν', ('f',), 'Genitive', 'Dual', False), ('θῠ́ελλᾰ', 'θῠ́ελλ', 'θυελλ', '', '', 'ῶν', 'ων', 'θῠελλῶν', 'θυελλων', ('f',), 'Genitive', 'Plural', False), ('θῠ́ελλᾰ', 'θῠ́ελλ', 'θυελλ', '', '', 'λῃ', 'λῃ', 'θῠέλλῃ', 'θυελλῃ', ('f',), 'Dative', 'Singular', False), ('θῠ́ελλᾰ', 'θῠ́ελλ', 'θυελλ', '', '', 'αιν', 'αιν', 'θῠέλλαιν', 'θυελλαιν', ('f',), 'Dative', 'Dual', False), ('θῠ́ελλᾰ', 'θῠ́ελλ', 'θυελλ', '', '', 'αις', 'αις', 'θῠέλλαις', 'θυελλαις', ('f',), 'Dative', 'Plural', False), ('θῠ́ελλᾰ', 'θῠ́ελλ', 'θυελλ', '', '', 'ᾰν', 'αν', 'θῠ́ελλᾰν', 'θυελλαν', ('f',), 'Accusative', 'Singular', True), ('θῠ́ελλᾰ', 'θῠ́ελλ', 'θυελλ', '', '', 'ᾱ', 'α', 'θῠέλλᾱ', 'θυελλα', ('f',), 'Accusative', 'Dual', False), ('θῠ́ελλᾰ', 'θῠ́ελλ', 'θυελλ', '', '', 'ᾱς', 'ας', 'θῠέλλᾱς', 'θυελλας', ('f',), 'Accusative', 'Plural', False), ('θῠ́ελλᾰ', 'θῠ́ελλ', 'θυελλ', '', '', 'ᾰ', 'α', 'θῠ́ελλᾰ', 'θυελλα', ('f',), 'Vocative', 'Singular', True), ('θῠ́ελλᾰ', 'θῠ́ελλ', 'θυελλ', '', '', 'ᾱ', 'α', 'θῠέλλᾱ', 'θυελλα', ('f',), 'Vocative', 'Dual', False), ('θῠ́ελλᾰ', 'θῠ́ελλ', 'θυελλ', '', '', 'αι', 'αι', 'θῠ́ελλαι', 'θυελλαι', ('f',), 'Vocative', 'Plural', True), ('θύμβρᾱ', 'θύμβρ', 'θυμβρ', '', '', 'ᾱ', 'α', 'θύμβρᾱ', 'θυμβρα', ('f',), 'Nominative', 'Singular', True), ('θύμβρᾱ', 'θύμβρ', 'θυμβρ', '', '', 'ᾱ', 'α', 'θύμβρᾱ', 'θυμβρα', ('f',), 'Nominative', 'Dual', True), ('θύμβρᾱ', 'θύμβρ', 'θυμβρ', '', '', 'αι', 'αι', 'θύμβραι', 'θυμβραι', ('f',), 'Nominative', 'Plural', True), ('θύμβρᾱ', 'θύμβρ', 'θυμβρ', '', '', 'ᾱς', 'ας', 'θύμβρᾱς', 'θυμβρας', ('f',), 'Genitive', 'Singular', True), ('θύμβρᾱ', 'θύμβρ', 'θυμβρ', '', '', 'αιν', 'αιν', 'θύμβραιν', 'θυμβραιν', ('f',), 'Genitive', 'Dual', True), ('θύμβρᾱ', 'θύμβρ', 'θυμβρ', '', '', 'ῶν', 'ων', 'θυμβρῶν', 'θυμβρων', ('f',), 'Genitive', 'Plural', False), ('θύμβρᾱ', 'θύμβρ', 'θυμβρ', '', '', 'ᾳ', 'ᾳ', 'θύμβρᾳ', 'θυμβρᾳ', ('f',), 'Dative', 'Singular', True), ('θύμβρᾱ', 'θύμβρ', 'θυμβρ', '', '', 'αιν', 'αιν', 'θύμβραιν', 'θυμβραιν', ('f',), 'Dative', 'Dual', True), ('θύμβρᾱ', 'θύμβρ', 'θυμβρ', '', '', 'αις', 'αις', 'θύμβραις', 'θυμβραις', ('f',), 'Dative', 'Plural', True), ('θύμβρᾱ', 'θύμβρ', 'θυμβρ', '', '', 'ᾱν', 'αν', 'θύμβρᾱν', 'θυμβραν', ('f',), 'Accusative', 'Singular', True), ('θύμβρᾱ', 'θύμβρ', 'θυμβρ', '', '', 'ᾱ', 'α', 'θύμβρᾱ', 'θυμβρα', ('f',), 'Accusative', 'Dual', True), ('θύμβρᾱ', 'θύμβρ', 'θυμβρ', '', '', 'ᾱς', 'ας', 'θύμβρᾱς', 'θυμβρας', ('f',), 'Accusative', 'Plural', True), ('θύμβρᾱ', 'θύμβρ', 'θυμβρ', '', '', 'ᾱ', 'α', 'θύμβρᾱ', 'θυμβρα', ('f',), 'Vocative', 'Singular', True), ('θύμβρᾱ', 'θύμβρ', 'θυμβρ', '', '', 'ᾱ', 'α', 'θύμβρᾱ', 'θυμβρα', ('f',), 'Vocative', 'Dual', True), ('θύμβρᾱ', 'θύμβρ', 'θυμβρ', '', '', 'αι', 'αι', 'θύμβραι', 'θυμβραι', ('f',), 'Vocative', 'Plural', True), ('θῠ́ρᾱ', 'θῠ́ρ', 'θυρ', '', '', 'ᾱ', 'α', 'θῠ́ρᾱ', 'θυρα', ('f',), 'Nominative', 'Singular', True), ('θῠ́ρᾱ', 'θῠ́ρ', 'θυρ', '', '', 'ᾱ', 'α', 'θῠ́ρᾱ', 'θυρα', ('f',), 'Nominative', 'Dual', True), ('θῠ́ρᾱ', 'θῠ́ρ', 'θυρ', '', '', 'αι', 'αι', 'θῠ́ραι', 'θυραι', ('f',), 'Nominative', 'Plural', True), ('θῠ́ρᾱ', 'θῠ́ρ', 'θυρ', '', '', 'ᾱς', 'ας', 'θῠ́ρᾱς', 'θυρας', ('f',), 'Genitive', 'Singular', True), ('θῠ́ρᾱ', 'θῠ́ρ', 'θυρ', '', '', 'αιν', 'αιν', 'θῠ́ραιν', 'θυραιν', ('f',), 'Genitive', 'Dual', True), ('θῠ́ρᾱ', 'θῠ́ρ', 'θυρ', '', '', 'ῶν', 'ων', 'θῠρῶν', 'θυρων', ('f',), 'Genitive', 'Plural', False), ('θῠ́ρᾱ', 'θῠ́ρ', 'θυρ', '', '', 'ᾳ', 'ᾳ', 'θῠ́ρᾳ', 'θυρᾳ', ('f',), 'Dative', 'Singular', True), ('θῠ́ρᾱ', 'θῠ́ρ', 'θυρ', '', '', 'αιν', 'αιν', 'θῠ́ραιν', 'θυραιν', ('f',), 'Dative', 'Dual', True), ('θῠ́ρᾱ', 'θῠ́ρ', 'θυρ', '', '', 'αις', 'αις', 'θῠ́ραις', 'θυραις', ('f',), 'Dative', 'Plural', True), ('θῠ́ρᾱ', 'θῠ́ρ', 'θυρ', '', '', 'ᾱν', 'αν', 'θῠ́ρᾱν', 'θυραν', ('f',), 'Accusative', 'Singular', True), ('θῠ́ρᾱ', 'θῠ́ρ', 'θυρ', '', '', 'ᾱ', 'α', 'θῠ́ρᾱ', 'θυρα', ('f',), 'Accusative', 'Dual', True), ('θῠ́ρᾱ', 'θῠ́ρ', 'θυρ', '', '', 'ᾱς', 'ας', 'θῠ́ρᾱς', 'θυρας', ('f',), 'Accusative', 'Plural', True), ('θῠ́ρᾱ', 'θῠ́ρ', 'θυρ', '', '', 'ᾱ', 'α', 'θῠ́ρᾱ', 'θυρα', ('f',), 'Vocative', 'Singular', True), ('θῠ́ρᾱ', 'θῠ́ρ', 'θυρ', '', '', 'ᾱ', 'α', 'θῠ́ρᾱ', 'θυρα', ('f',), 'Vocative', 'Dual', True), ('θῠ́ρᾱ', 'θῠ́ρ', 'θυρ', '', '', 'αι', 'αι', 'θῠ́ραι', 'θυραι', ('f',), 'Vocative', 'Plural', True), ('κᾰ́κη', 'κᾰ́κ', 'κακ', '', '', 'η', 'η', 'κᾰ́κη', 'κακη', ('f',), 'Nominative', 'Singular', True), ('κᾰ́κη', 'κᾰ́κ', 'κακ', '', '', 'ᾱ', 'α', 'κᾰ́κᾱ', 'κακα', ('f',), 'Nominative', 'Dual', True), ('κᾰ́κη', 'κᾰ́κ', 'κακ', '', '', 'αι', 'αι', 'κᾰ́και', 'κακαι', ('f',), 'Nominative', 'Plural', True), ('κᾰ́κη', 'κᾰ́κ', 'κακ', '', '', 'ης', 'ης', 'κᾰ́κης', 'κακης', ('f',), 'Genitive', 'Singular', True), ('κᾰ́κη', 'κᾰ́κ', 'κακ', '', '', 'αιν', 'αιν', 'κᾰ́καιν', 'κακαιν', ('f',), 'Genitive', 'Dual', True), ('κᾰ́κη', 'κᾰ́κ', 'κακ', '', '', 'ῶν', 'ων', 'κᾰκῶν', 'κακων', ('f',), 'Genitive', 'Plural', False), ('κᾰ́κη', 'κᾰ́κ', 'κακ', '', '', 'ῃ', 'ῃ', 'κᾰ́κῃ', 'κακῃ', ('f',), 'Dative', 'Singular', True), ('κᾰ́κη', 'κᾰ́κ', 'κακ', '', '', 'αιν', 'αιν', 'κᾰ́καιν', 'κακαιν', ('f',), 'Dative', 'Dual', True), ('κᾰ́κη', 'κᾰ́κ', 'κακ', '', '', 'αις', 'αις', 'κᾰ́καις', 'κακαις', ('f',), 'Dative', 'Plural', True), ('κᾰ́κη', 'κᾰ́κ', 'κακ', '', '', 'ην', 'ην', 'κᾰ́κην', 'κακην', ('f',), 'Accusative', 'Singular', True), ('κᾰ́κη', 'κᾰ́κ', 'κακ', '', '', 'ᾱ', 'α', 'κᾰ́κᾱ', 'κακα', ('f',), 'Accusative', 'Dual', True), ('κᾰ́κη', 'κᾰ́κ', 'κακ', '', '', 'ᾱς', 'ας', 'κᾰ́κᾱς', 'κακας', ('f',), 'Accusative', 'Plural', True), ('κᾰ́κη', 'κᾰ́κ', 'κακ', '', '', 'η', 'η', 'κᾰ́κη', 'κακη', ('f',), 'Vocative', 'Singular', True), ('κᾰ́κη', 'κᾰ́κ', 'κακ', '', '', 'ᾱ', 'α', 'κᾰ́κᾱ', 'κακα', ('f',), 'Vocative', 'Dual', True), ('κᾰ́κη', 'κᾰ́κ', 'κακ', '', '', 'αι', 'αι', 'κᾰ́και', 'κακαι', ('f',), 'Vocative', 'Plural', True), ('κάκκη', 'κάκκ', 'κακκ', '', '', 'η', 'η', 'κάκκη', 'κακκη', ('f',), 'Nominative', 'Singular', True), ('κάκκη', 'κάκκ', 'κακκ', '', '', 'ᾱ', 'α', 'κάκκᾱ', 'κακκα', ('f',), 'Nominative', 'Dual', True), ('κάκκη', 'κάκκ', 'κακκ', '', '', 'αι', 'αι', 'κάκκαι', 'κακκαι', ('f',), 'Nominative', 'Plural', True), ('κάκκη', 'κάκκ', 'κακκ', '', '', 'ης', 'ης', 'κάκκης', 'κακκης', ('f',), 'Genitive', 'Singular', True), ('κάκκη', 'κάκκ', 'κακκ', '', '', 'αιν', 'αιν', 'κάκκαιν', 'κακκαιν', ('f',), 'Genitive', 'Dual', True), ('κάκκη', 'κάκκ', 'κακκ', '', '', 'ῶν', 'ων', 'κακκῶν', 'κακκων', ('f',), 'Genitive', 'Plural', False), ('κάκκη', 'κάκκ', 'κακκ', '', '', 'ῃ', 'ῃ', 'κάκκῃ', 'κακκῃ', ('f',), 'Dative', 'Singular', True), ('κάκκη', 'κάκκ', 'κακκ', '', '', 'αιν', 'αιν', 'κάκκαιν', 'κακκαιν', ('f',), 'Dative', 'Dual', True), ('κάκκη', 'κάκκ', 'κακκ', '', '', 'αις', 'αις', 'κάκκαις', 'κακκαις', ('f',), 'Dative', 'Plural', True), ('κάκκη', 'κάκκ', 'κακκ', '', '', 'ην', 'ην', 'κάκκην', 'κακκην', ('f',), 'Accusative', 'Singular', True), ('κάκκη', 'κάκκ', 'κακκ', '', '', 'ᾱ', 'α', 'κάκκᾱ', 'κακκα', ('f',), 'Accusative', 'Dual', True), ('κάκκη', 'κάκκ', 'κακκ', '', '', 'ᾱς', 'ας', 'κάκκᾱς', 'κακκας', ('f',), 'Accusative', 'Plural', True), ('κάκκη', 'κάκκ', 'κακκ', '', '', 'η', 'η', 'κάκκη', 'κακκη', ('f',), 'Vocative', 'Singular', True), ('κάκκη', 'κάκκ', 'κακκ', '', '', 'ᾱ', 'α', 'κάκκᾱ', 'κακκα', ('f',), 'Vocative', 'Dual', True), ('κάκκη', 'κάκκ', 'κακκ', '', '', 'αι', 'αι', 'κάκκαι', 'κακκαι', ('f',), 'Vocative', 'Plural', True), ('κᾰ́λχη', 'κᾰ́λχ', 'καλχ', '', '', 'η', 'η', 'κᾰ́λχη', 'καλχη', ('f',), 'Nominative', 'Singular', True), ('κᾰ́λχη', 'κᾰ́λχ', 'καλχ', '', '', 'ᾱ', 'α', 'κᾰ́λχᾱ', 'καλχα', ('f',), 'Nominative', 'Dual', True), ('κᾰ́λχη', 'κᾰ́λχ', 'καλχ', '', '', 'αι', 'αι', 'κᾰ́λχαι', 'καλχαι', ('f',), 'Nominative', 'Plural', True), ('κᾰ́λχη', 'κᾰ́λχ', 'καλχ', '', '', 'ης', 'ης', 'κᾰ́λχης', 'καλχης', ('f',), 'Genitive', 'Singular', True), ('κᾰ́λχη', 'κᾰ́λχ', 'καλχ', '', '', 'αιν', 'αιν', 'κᾰ́λχαιν', 'καλχαιν', ('f',), 'Genitive', 'Dual', True), ('κᾰ́λχη', 'κᾰ́λχ', 'καλχ', '', '', 'ῶν', 'ων', 'κᾰλχῶν', 'καλχων', ('f',), 'Genitive', 'Plural', False), ('κᾰ́λχη', 'κᾰ́λχ', 'καλχ', '', '', 'ῃ', 'ῃ', 'κᾰ́λχῃ', 'καλχῃ', ('f',), 'Dative', 'Singular', True), ('κᾰ́λχη', 'κᾰ́λχ', 'καλχ', '', '', 'αιν', 'αιν', 'κᾰ́λχαιν', 'καλχαιν', ('f',), 'Dative', 'Dual', True), ('κᾰ́λχη', 'κᾰ́λχ', 'καλχ', '', '', 'αις', 'αις', 'κᾰ́λχαις', 'καλχαις', ('f',), 'Dative', 'Plural', True), ('κᾰ́λχη', 'κᾰ́λχ', 'καλχ', '', '', 'ην', 'ην', 'κᾰ́λχην', 'καλχην', ('f',), 'Accusative', 'Singular', True), ('κᾰ́λχη', 'κᾰ́λχ', 'καλχ', '', '', 'ᾱ', 'α', 'κᾰ́λχᾱ', 'καλχα', ('f',), 'Accusative', 'Dual', True), ('κᾰ́λχη', 'κᾰ́λχ', 'καλχ', '', '', 'ᾱς', 'ας', 'κᾰ́λχᾱς', 'καλχας', ('f',), 'Accusative', 'Plural', True), ('κᾰ́λχη', 'κᾰ́λχ', 'καλχ', '', '', 'η', 'η', 'κᾰ́λχη', 'καλχη', ('f',), 'Vocative', 'Singular', True), ('κᾰ́λχη', 'κᾰ́λχ', 'καλχ', '', '', 'ᾱ', 'α', 'κᾰ́λχᾱ', 'καλχα', ('f',), 'Vocative', 'Dual', True), ('κᾰ́λχη', 'κᾰ́λχ', 'καλχ', '', '', 'αι', 'αι', 'κᾰ́λχαι', 'καλχαι', ('f',), 'Vocative', 'Plural', True), ('κάμπη', 'κάμπ', 'καμπ', '', '', 'η', 'η', 'κάμπη', 'καμπη', ('f',), 'Nominative', 'Singular', True), ('κάμπη', 'κάμπ', 'καμπ', '', '', 'ᾱ', 'α', 'κάμπᾱ', 'καμπα', ('f',), 'Nominative', 'Dual', True), ('κάμπη', 'κάμπ', 'καμπ', '', '', 'αι', 'αι', 'κάμπαι', 'καμπαι', ('f',), 'Nominative', 'Plural', True), ('κάμπη', 'κάμπ', 'καμπ', '', '', 'ης', 'ης', 'κάμπης', 'καμπης', ('f',), 'Genitive', 'Singular', True), ('κάμπη', 'κάμπ', 'καμπ', '', '', 'αιν', 'αιν', 'κάμπαιν', 'καμπαιν', ('f',), 'Genitive', 'Dual', True), ('κάμπη', 'κάμπ', 'καμπ', '', '', 'ῶν', 'ων', 'καμπῶν', 'καμπων', ('f',), 'Genitive', 'Plural', False), ('κάμπη', 'κάμπ', 'καμπ', '', '', 'ῃ', 'ῃ', 'κάμπῃ', 'καμπῃ', ('f',), 'Dative', 'Singular', True), ('κάμπη', 'κάμπ', 'καμπ', '', '', 'αιν', 'αιν', 'κάμπαιν', 'καμπαιν', ('f',), 'Dative', 'Dual', True), ('κάμπη', 'κάμπ', 'καμπ', '', '', 'αις', 'αις', 'κάμπαις', 'καμπαις', ('f',), 'Dative', 'Plural', True), ('κάμπη', 'κάμπ', 'καμπ', '', '', 'ην', 'ην', 'κάμπην', 'καμπην', ('f',), 'Accusative', 'Singular', True), ('κάμπη', 'κάμπ', 'καμπ', '', '', 'ᾱ', 'α', 'κάμπᾱ', 'καμπα', ('f',), 'Accusative', 'Dual', True), ('κάμπη', 'κάμπ', 'καμπ', '', '', 'ᾱς', 'ας', 'κάμπᾱς', 'καμπας', ('f',), 'Accusative', 'Plural', True), ('κάμπη', 'κάμπ', 'καμπ', '', '', 'η', 'η', 'κάμπη', 'καμπη', ('f',), 'Vocative', 'Singular', True), ('κάμπη', 'κάμπ', 'καμπ', '', '', 'ᾱ', 'α', 'κάμπᾱ', 'καμπα', ('f',), 'Vocative', 'Dual', True), ('κάμπη', 'κάμπ', 'καμπ', '', '', 'αι', 'αι', 'κάμπαι', 'καμπαι', ('f',), 'Vocative', 'Plural', True), ('κᾰ́μψᾰ', 'κᾰ́μψ', 'καμψ', '', '', 'ᾰ', 'α', 'κᾰ́μψᾰ', 'καμψα', ('f',), 'Nominative', 'Singular', True), ('κᾰ́μψᾰ', 'κᾰ́μψ', 'καμψ', '', '', 'ᾱ', 'α', 'κᾰ́μψᾱ', 'καμψα', ('f',), 'Nominative', 'Dual', True), ('κᾰ́μψᾰ', 'κᾰ́μψ', 'καμψ', '', '', 'αι', 'αι', 'κᾰ́μψαι', 'καμψαι', ('f',), 'Nominative', 'Plural', True), ('κᾰ́μψᾰ', 'κᾰ́μψ', 'καμψ', '', '', 'ης', 'ης', 'κᾰ́μψης', 'καμψης', ('f',), 'Genitive', 'Singular', True), ('κᾰ́μψᾰ', 'κᾰ́μψ', 'καμψ', '', '', 'αιν', 'αιν', 'κᾰ́μψαιν', 'καμψαιν', ('f',), 'Genitive', 'Dual', True), ('κᾰ́μψᾰ', 'κᾰ́μψ', 'καμψ', '', '', 'ῶν', 'ων', 'κᾰμψῶν', 'καμψων', ('f',), 'Genitive', 'Plural', False), ('κᾰ́μψᾰ', 'κᾰ́μψ', 'καμψ', '', '', 'ῃ', 'ῃ', 'κᾰ́μψῃ', 'καμψῃ', ('f',), 'Dative', 'Singular', True), ('κᾰ́μψᾰ', 'κᾰ́μψ', 'καμψ', '', '', 'αιν', 'αιν', 'κᾰ́μψαιν', 'καμψαιν', ('f',), 'Dative', 'Dual', True), ('κᾰ́μψᾰ', 'κᾰ́μψ', 'καμψ', '', '', 'αις', 'αις', 'κᾰ́μψαις', 'καμψαις', ('f',), 'Dative', 'Plural', True), ('κᾰ́μψᾰ', 'κᾰ́μψ', 'καμψ', '', '', 'ᾰν', 'αν', 'κᾰ́μψᾰν', 'καμψαν', ('f',), 'Accusative', 'Singular', True), ('κᾰ́μψᾰ', 'κᾰ́μψ', 'καμψ', '', '', 'ᾱ', 'α', 'κᾰ́μψᾱ', 'καμψα', ('f',), 'Accusative', 'Dual', True), ('κᾰ́μψᾰ', 'κᾰ́μψ', 'καμψ', '', '', 'ᾱς', 'ας', 'κᾰ́μψᾱς', 'καμψας', ('f',), 'Accusative', 'Plural', True), ('κᾰ́μψᾰ', 'κᾰ́μψ', 'καμψ', '', '', 'ᾰ', 'α', 'κᾰ́μψᾰ', 'καμψα', ('f',), 'Vocative', 'Singular', True), ('κᾰ́μψᾰ', 'κᾰ́μψ', 'καμψ', '', '', 'ᾱ', 'α', 'κᾰ́μψᾱ', 'καμψα', ('f',), 'Vocative', 'Dual', True), ('κᾰ́μψᾰ', 'κᾰ́μψ', 'καμψ', '', '', 'αι', 'αι', 'κᾰ́μψαι', 'καμψαι', ('f',), 'Vocative', 'Plural', True), ('κᾰ́ννᾱ', 'κᾰ́νν', 'κανν', '', '', 'ᾱ', 'α', 'κᾰ́ννᾱ', 'καννα', ('f',), 'Nominative', 'Singular', True), ('κᾰ́ννᾱ', 'κᾰ́νν', 'κανν', '', '', 'ᾱ', 'α', 'κᾰ́ννᾱ', 'καννα', ('f',), 'Nominative', 'Dual', True), ('κᾰ́ννᾱ', 'κᾰ́νν', 'κανν', '', '', 'αι', 'αι', 'κᾰ́νναι', 'κανναι', ('f',), 'Nominative', 'Plural', True), ('κᾰ́ννᾱ', 'κᾰ́νν', 'κανν', '', '', 'ης', 'ης', 'κᾰ́ννης', 'καννης', ('f',), 'Genitive', 'Singular', True), ('κᾰ́ννᾱ', 'κᾰ́νν', 'κανν', '', '', 'αιν', 'αιν', 'κᾰ́νναιν', 'κανναιν', ('f',), 'Genitive', 'Dual', True), ('κᾰ́ννᾱ', 'κᾰ́νν', 'κανν', '', '', 'ῶν', 'ων', 'κᾰννῶν', 'καννων', ('f',), 'Genitive', 'Plural', False), ('κᾰ́ννᾱ', 'κᾰ́νν', 'κανν', '', '', 'ῃ', 'ῃ', 'κᾰ́ννῃ', 'καννῃ', ('f',), 'Dative', 'Singular', True), ('κᾰ́ννᾱ', 'κᾰ́νν', 'κανν', '', '', 'αιν', 'αιν', 'κᾰ́νναιν', 'κανναιν', ('f',), 'Dative', 'Dual', True), ('κᾰ́ννᾱ', 'κᾰ́νν', 'κανν', '', '', 'αις', 'αις', 'κᾰ́νναις', 'κανναις', ('f',), 'Dative', 'Plural', True), ('κᾰ́ννᾱ', 'κᾰ́νν', 'κανν', '', '', 'ᾱν', 'αν', 'κᾰ́ννᾱν', 'κανναν', ('f',), 'Accusative', 'Singular', True), ('κᾰ́ννᾱ', 'κᾰ́νν', 'κανν', '', '', 'ᾱ', 'α', 'κᾰ́ννᾱ', 'καννα', ('f',), 'Accusative', 'Dual', True), ('κᾰ́ννᾱ', 'κᾰ́νν', 'κανν', '', '', 'ᾱς', 'ας', 'κᾰ́ννᾱς', 'καννας', ('f',), 'Accusative', 'Plural', True), ('κᾰ́ννᾱ', 'κᾰ́νν', 'κανν', '', '', 'ᾱ', 'α', 'κᾰ́ννᾱ', 'καννα', ('f',), 'Vocative', 'Singular', True), ('κᾰ́ννᾱ', 'κᾰ́νν', 'κανν', '', '', 'ᾱ', 'α', 'κᾰ́ννᾱ', 'καννα', ('f',), 'Vocative', 'Dual', True), ('κᾰ́ννᾱ', 'κᾰ́νν', 'κανν', '', '', 'αι', 'αι', 'κᾰ́νναι', 'κανναι', ('f',), 'Vocative', 'Plural', True), ('κᾰ́πη', 'κᾰ́π', 'καπ', '', '', 'η', 'η', 'κᾰ́πη', 'καπη', ('f',), 'Nominative', 'Singular', True), ('κᾰ́πη', 'κᾰ́π', 'καπ', '', '', 'ᾱ', 'α', 'κᾰ́πᾱ', 'καπα', ('f',), 'Nominative', 'Dual', True), ('κᾰ́πη', 'κᾰ́π', 'καπ', '', '', 'αι', 'αι', 'κᾰ́παι', 'καπαι', ('f',), 'Nominative', 'Plural', True), ('κᾰ́πη', 'κᾰ́π', 'καπ', '', '', 'ης', 'ης', 'κᾰ́πης', 'καπης', ('f',), 'Genitive', 'Singular', True), ('κᾰ́πη', 'κᾰ́π', 'καπ', '', '', 'αιν', 'αιν', 'κᾰ́παιν', 'καπαιν', ('f',), 'Genitive', 'Dual', True), ('κᾰ́πη', 'κᾰ́π', 'καπ', '', '', 'ῶν', 'ων', 'κᾰπῶν', 'καπων', ('f',), 'Genitive', 'Plural', False), ('κᾰ́πη', 'κᾰ́π', 'καπ', '', '', 'ῃ', 'ῃ', 'κᾰ́πῃ', 'καπῃ', ('f',), 'Dative', 'Singular', True), ('κᾰ́πη', 'κᾰ́π', 'καπ', '', '', 'αιν', 'αιν', 'κᾰ́παιν', 'καπαιν', ('f',), 'Dative', 'Dual', True), ('κᾰ́πη', 'κᾰ́π', 'καπ', '', '', 'αις', 'αις', 'κᾰ́παις', 'καπαις', ('f',), 'Dative', 'Plural', True), ('κᾰ́πη', 'κᾰ́π', 'καπ', '', '', 'ην', 'ην', 'κᾰ́πην', 'καπην', ('f',), 'Accusative', 'Singular', True), ('κᾰ́πη', 'κᾰ́π', 'καπ', '', '', 'ᾱ', 'α', 'κᾰ́πᾱ', 'καπα', ('f',), 'Accusative', 'Dual', True), ('κᾰ́πη', 'κᾰ́π', 'καπ', '', '', 'ᾱς', 'ας', 'κᾰ́πᾱς', 'καπας', ('f',), 'Accusative', 'Plural', True), ('κᾰ́πη', 'κᾰ́π', 'καπ', '', '', 'η', 'η', 'κᾰ́πη', 'καπη', ('f',), 'Vocative', 'Singular', True), ('κᾰ́πη', 'κᾰ́π', 'καπ', '', '', 'ᾱ', 'α', 'κᾰ́πᾱ', 'καπα', ('f',), 'Vocative', 'Dual', True), ('κᾰ́πη', 'κᾰ́π', 'καπ', '', '', 'αι', 'αι', 'κᾰ́παι', 'καπαι', ('f',), 'Vocative', 'Plural', True), ('κᾰ́ττᾰ', 'κᾰ́ττ', 'καττ', '', '', 'ᾰ', 'α', 'κᾰ́ττᾰ', 'καττα', ('f',), 'Nominative', 'Singular', True), ('κᾰ́ττᾰ', 'κᾰ́ττ', 'καττ', '', '', 'ᾱ', 'α', 'κᾰ́ττᾱ', 'καττα', ('f',), 'Nominative', 'Dual', True), ('κᾰ́ττᾰ', 'κᾰ́ττ', 'καττ', '', '', 'αι', 'αι', 'κᾰ́τται', 'κατται', ('f',), 'Nominative', 'Plural', True), ('κᾰ́ττᾰ', 'κᾰ́ττ', 'καττ', '', '', 'ης', 'ης', 'κᾰ́ττης', 'καττης', ('f',), 'Genitive', 'Singular', True), ('κᾰ́ττᾰ', 'κᾰ́ττ', 'καττ', '', '', 'αιν', 'αιν', 'κᾰ́τταιν', 'κατταιν', ('f',), 'Genitive', 'Dual', True), ('κᾰ́ττᾰ', 'κᾰ́ττ', 'καττ', '', '', 'ῶν', 'ων', 'κᾰττῶν', 'καττων', ('f',), 'Genitive', 'Plural', False), ('κᾰ́ττᾰ', 'κᾰ́ττ', 'καττ', '', '', 'ῃ', 'ῃ', 'κᾰ́ττῃ', 'καττῃ', ('f',), 'Dative', 'Singular', True), ('κᾰ́ττᾰ', 'κᾰ́ττ', 'καττ', '', '', 'αιν', 'αιν', 'κᾰ́τταιν', 'κατταιν', ('f',), 'Dative', 'Dual', True), ('κᾰ́ττᾰ', 'κᾰ́ττ', 'καττ', '', '', 'αις', 'αις', 'κᾰ́τταις', 'κατταις', ('f',), 'Dative', 'Plural', True), ('κᾰ́ττᾰ', 'κᾰ́ττ', 'καττ', '', '', 'ᾰν', 'αν', 'κᾰ́ττᾰν', 'κατταν', ('f',), 'Accusative', 'Singular', True), ('κᾰ́ττᾰ', 'κᾰ́ττ', 'καττ', '', '', 'ᾱ', 'α', 'κᾰ́ττᾱ', 'καττα', ('f',), 'Accusative', 'Dual', True), ('κᾰ́ττᾰ', 'κᾰ́ττ', 'καττ', '', '', 'ᾱς', 'ας', 'κᾰ́ττᾱς', 'καττας', ('f',), 'Accusative', 'Plural', True), ('κᾰ́ττᾰ', 'κᾰ́ττ', 'καττ', '', '', 'ᾰ', 'α', 'κᾰ́ττᾰ', 'καττα', ('f',), 'Vocative', 'Singular', True), ('κᾰ́ττᾰ', 'κᾰ́ττ', 'καττ', '', '', 'ᾱ', 'α', 'κᾰ́ττᾱ', 'καττα', ('f',), 'Vocative', 'Dual', True), ('κᾰ́ττᾰ', 'κᾰ́ττ', 'καττ', '', '', 'αι', 'αι', 'κᾰ́τται', 'κατται', ('f',), 'Vocative', 'Plural', True), ('κέρχνη', 'κέρχν', 'κερχν', '', '', 'η', 'η', 'κέρχνη', 'κερχνη', ('f',), 'Nominative', 'Singular', True), ('κέρχνη', 'κέρχν', 'κερχν', '', '', 'ᾱ', 'α', 'κέρχνᾱ', 'κερχνα', ('f',), 'Nominative', 'Dual', True), ('κέρχνη', 'κέρχν', 'κερχν', '', '', 'αι', 'αι', 'κέρχναι', 'κερχναι', ('f',), 'Nominative', 'Plural', True), ('κέρχνη', 'κέρχν', 'κερχν', '', '', 'ης', 'ης', 'κέρχνης', 'κερχνης', ('f',), 'Genitive', 'Singular', True), ('κέρχνη', 'κέρχν', 'κερχν', '', '', 'αιν', 'αιν', 'κέρχναιν', 'κερχναιν', ('f',), 'Genitive', 'Dual', True), ('κέρχνη', 'κέρχν', 'κερχν', '', '', 'ῶν', 'ων', 'κερχνῶν', 'κερχνων', ('f',), 'Genitive', 'Plural', False), ('κέρχνη', 'κέρχν', 'κερχν', '', '', 'ῃ', 'ῃ', 'κέρχνῃ', 'κερχνῃ', ('f',), 'Dative', 'Singular', True), ('κέρχνη', 'κέρχν', 'κερχν', '', '', 'αιν', 'αιν', 'κέρχναιν', 'κερχναιν', ('f',), 'Dative', 'Dual', True), ('κέρχνη', 'κέρχν', 'κερχν', '', '', 'αις', 'αις', 'κέρχναις', 'κερχναις', ('f',), 'Dative', 'Plural', True), ('κέρχνη', 'κέρχν', 'κερχν', '', '', 'ην', 'ην', 'κέρχνην', 'κερχνην', ('f',), 'Accusative', 'Singular', True), ('κέρχνη', 'κέρχν', 'κερχν', '', '', 'ᾱ', 'α', 'κέρχνᾱ', 'κερχνα', ('f',), 'Accusative', 'Dual', True), ('κέρχνη', 'κέρχν', 'κερχν', '', '', 'ᾱς', 'ας', 'κέρχνᾱς', 'κερχνας', ('f',), 'Accusative', 'Plural', True), ('κέρχνη', 'κέρχν', 'κερχν', '', '', 'η', 'η', 'κέρχνη', 'κερχνη', ('f',), 'Vocative', 'Singular', True), ('κέρχνη', 'κέρχν', 'κερχν', '', '', 'ᾱ', 'α', 'κέρχνᾱ', 'κερχνα', ('f',), 'Vocative', 'Dual', True), ('κέρχνη', 'κέρχν', 'κερχν', '', '', 'αι', 'αι', 'κέρχναι', 'κερχναι', ('f',), 'Vocative', 'Plural', True), ('κέστρᾰ', 'κέστρ', 'κεστρ', '', '', 'ᾰ', 'α', 'κέστρᾰ', 'κεστρα', ('f',), 'Nominative', 'Singular', True), ('κέστρᾰ', 'κέστρ', 'κεστρ', '', '', 'ᾱ', 'α', 'κέστρᾱ', 'κεστρα', ('f',), 'Nominative', 'Dual', True), ('κέστρᾰ', 'κέστρ', 'κεστρ', '', '', 'αι', 'αι', 'κέστραι', 'κεστραι', ('f',), 'Nominative', 'Plural', True), ('κέστρᾰ', 'κέστρ', 'κεστρ', '', '', 'ᾱς', 'ας', 'κέστρᾱς', 'κεστρας', ('f',), 'Genitive', 'Singular', True), ('κέστρᾰ', 'κέστρ', 'κεστρ', '', '', 'αιν', 'αιν', 'κέστραιν', 'κεστραιν', ('f',), 'Genitive', 'Dual', True), ('κέστρᾰ', 'κέστρ', 'κεστρ', '', '', 'ῶν', 'ων', 'κεστρῶν', 'κεστρων', ('f',), 'Genitive', 'Plural', False), ('κέστρᾰ', 'κέστρ', 'κεστρ', '', '', 'ᾳ', 'ᾳ', 'κέστρᾳ', 'κεστρᾳ', ('f',), 'Dative', 'Singular', True), ('κέστρᾰ', 'κέστρ', 'κεστρ', '', '', 'αιν', 'αιν', 'κέστραιν', 'κεστραιν', ('f',), 'Dative', 'Dual', True), ('κέστρᾰ', 'κέστρ', 'κεστρ', '', '', 'αις', 'αις', 'κέστραις', 'κεστραις', ('f',), 'Dative', 'Plural', True), ('κέστρᾰ', 'κέστρ', 'κεστρ', '', '', 'ᾰν', 'αν', 'κέστρᾰν', 'κεστραν', ('f',), 'Accusative', 'Singular', True), ('κέστρᾰ', 'κέστρ', 'κεστρ', '', '', 'ᾱ', 'α', 'κέστρᾱ', 'κεστρα', ('f',), 'Accusative', 'Dual', True), ('κέστρᾰ', 'κέστρ', 'κεστρ', '', '', 'ᾱς', 'ας', 'κέστρᾱς', 'κεστρας', ('f',), 'Accusative', 'Plural', True), ('κέστρᾰ', 'κέστρ', 'κεστρ', '', '', 'ᾰ', 'α', 'κέστρᾰ', 'κεστρα', ('f',), 'Vocative', 'Singular', True), ('κέστρᾰ', 'κέστρ', 'κεστρ', '', '', 'ᾱ', 'α', 'κέστρᾱ', 'κεστρα', ('f',), 'Vocative', 'Dual', True), ('κέστρᾰ', 'κέστρ', 'κεστρ', '', '', 'αι', 'αι', 'κέστραι', 'κεστραι', ('f',), 'Vocative', 'Plural', True), ('κήλη', 'κήλ', 'κηλ', '', '', 'η', 'η', 'κήλη', 'κηλη', ('f',), 'Nominative', 'Singular', True), ('κήλη', 'κήλ', 'κηλ', '', '', 'ᾱ', 'α', 'κήλᾱ', 'κηλα', ('f',), 'Nominative', 'Dual', True), ('κήλη', 'κήλ', 'κηλ', '', '', 'αι', 'αι', 'κῆλαι', 'κηλαι', ('f',), 'Nominative', 'Plural', False), ('κήλη', 'κήλ', 'κηλ', '', '', 'ης', 'ης', 'κήλης', 'κηλης', ('f',), 'Genitive', 'Singular', True), ('κήλη', 'κήλ', 'κηλ', '', '', 'αιν', 'αιν', 'κήλαιν', 'κηλαιν', ('f',), 'Genitive', 'Dual', True), ('κήλη', 'κήλ', 'κηλ', '', '', 'ῶν', 'ων', 'κηλῶν', 'κηλων', ('f',), 'Genitive', 'Plural', False), ('κήλη', 'κήλ', 'κηλ', '', '', 'ῃ', 'ῃ', 'κήλῃ', 'κηλῃ', ('f',), 'Dative', 'Singular', True), ('κήλη', 'κήλ', 'κηλ', '', '', 'αιν', 'αιν', 'κήλαιν', 'κηλαιν', ('f',), 'Dative', 'Dual', True), ('κήλη', 'κήλ', 'κηλ', '', '', 'αις', 'αις', 'κήλαις', 'κηλαις', ('f',), 'Dative', 'Plural', True), ('κήλη', 'κήλ', 'κηλ', '', '', 'ην', 'ην', 'κήλην', 'κηλην', ('f',), 'Accusative', 'Singular', True), ('κήλη', 'κήλ', 'κηλ', '', '', 'ᾱ', 'α', 'κήλᾱ', 'κηλα', ('f',), 'Accusative', 'Dual', True), ('κήλη', 'κήλ', 'κηλ', '', '', 'ᾱς', 'ας', 'κήλᾱς', 'κηλας', ('f',), 'Accusative', 'Plural', True), ('κήλη', 'κήλ', 'κηλ', '', '', 'η', 'η', 'κήλη', 'κηλη', ('f',), 'Vocative', 'Singular', True), ('κήλη', 'κήλ', 'κηλ', '', '', 'ᾱ', 'α', 'κήλᾱ', 'κηλα', ('f',), 'Vocative', 'Dual', True), ('κήλη', 'κήλ', 'κηλ', '', '', 'αι', 'αι', 'κῆλαι', 'κηλαι', ('f',), 'Vocative', 'Plural', False), ('κῐ́σσᾰ', 'κῐ́σσ', 'κισσ', '', '', 'ᾰ', 'α', 'κῐ́σσᾰ', 'κισσα', ('f',), 'Nominative', 'Singular', True), ('κῐ́σσᾰ', 'κῐ́σσ', 'κισσ', '', '', 'ᾱ', 'α', 'κῐ́σσᾱ', 'κισσα', ('f',), 'Nominative', 'Dual', True), ('κῐ́σσᾰ', 'κῐ́σσ', 'κισσ', '', '', 'αι', 'αι', 'κῐ́σσαι', 'κισσαι', ('f',), 'Nominative', 'Plural', True), ('κῐ́σσᾰ', 'κῐ́σσ', 'κισσ', '', '', 'ης', 'ης', 'κῐ́σσης', 'κισσης', ('f',), 'Genitive', 'Singular', True), ('κῐ́σσᾰ', 'κῐ́σσ', 'κισσ', '', '', 'αιν', 'αιν', 'κῐ́σσαιν', 'κισσαιν', ('f',), 'Genitive', 'Dual', True), ('κῐ́σσᾰ', 'κῐ́σσ', 'κισσ', '', '', 'ῶν', 'ων', 'κῐσσῶν', 'κισσων', ('f',), 'Genitive', 'Plural', False), ('κῐ́σσᾰ', 'κῐ́σσ', 'κισσ', '', '', 'ῃ', 'ῃ', 'κῐ́σσῃ', 'κισσῃ', ('f',), 'Dative', 'Singular', True), ('κῐ́σσᾰ', 'κῐ́σσ', 'κισσ', '', '', 'αιν', 'αιν', 'κῐ́σσαιν', 'κισσαιν', ('f',), 'Dative', 'Dual', True), ('κῐ́σσᾰ', 'κῐ́σσ', 'κισσ', '', '', 'αις', 'αις', 'κῐ́σσαις', 'κισσαις', ('f',), 'Dative', 'Plural', True), ('κῐ́σσᾰ', 'κῐ́σσ', 'κισσ', '', '', 'ᾰν', 'αν', 'κῐ́σσᾰν', 'κισσαν', ('f',), 'Accusative', 'Singular', True), ('κῐ́σσᾰ', 'κῐ́σσ', 'κισσ', '', '', 'ᾱ', 'α', 'κῐ́σσᾱ', 'κισσα', ('f',), 'Accusative', 'Dual', True), ('κῐ́σσᾰ', 'κῐ́σσ', 'κισσ', '', '', 'ᾱς', 'ας', 'κῐ́σσᾱς', 'κισσας', ('f',), 'Accusative', 'Plural', True), ('κῐ́σσᾰ', 'κῐ́σσ', 'κισσ', '', '', 'ᾰ', 'α', 'κῐ́σσᾰ', 'κισσα', ('f',), 'Vocative', 'Singular', True), ('κῐ́σσᾰ', 'κῐ́σσ', 'κισσ', '', '', 'ᾱ', 'α', 'κῐ́σσᾱ', 'κισσα', ('f',), 'Vocative', 'Dual', True), ('κῐ́σσᾰ', 'κῐ́σσ', 'κισσ', '', '', 'αι', 'αι', 'κῐ́σσαι', 'κισσαι', ('f',), 'Vocative', 'Plural', True), ('κῐ́στη', 'κῐ́στ', 'κιστ', '', '', 'η', 'η', 'κῐ́στη', 'κιστη', ('f',), 'Nominative', 'Singular', True), ('κῐ́στη', 'κῐ́στ', 'κιστ', '', '', 'ᾱ', 'α', 'κῐ́στᾱ', 'κιστα', ('f',), 'Nominative', 'Dual', True), ('κῐ́στη', 'κῐ́στ', 'κιστ', '', '', 'αι', 'αι', 'κῐ́σται', 'κισται', ('f',), 'Nominative', 'Plural', True), ('κῐ́στη', 'κῐ́στ', 'κιστ', '', '', 'ης', 'ης', 'κῐ́στης', 'κιστης', ('f',), 'Genitive', 'Singular', True), ('κῐ́στη', 'κῐ́στ', 'κιστ', '', '', 'αιν', 'αιν', 'κῐ́σταιν', 'κισταιν', ('f',), 'Genitive', 'Dual', True), ('κῐ́στη', 'κῐ́στ', 'κιστ', '', '', 'ῶν', 'ων', 'κῐστῶν', 'κιστων', ('f',), 'Genitive', 'Plural', False), ('κῐ́στη', 'κῐ́στ', 'κιστ', '', '', 'ῃ', 'ῃ', 'κῐ́στῃ', 'κιστῃ', ('f',), 'Dative', 'Singular', True), ('κῐ́στη', 'κῐ́στ', 'κιστ', '', '', 'αιν', 'αιν', 'κῐ́σταιν', 'κισταιν', ('f',), 'Dative', 'Dual', True), ('κῐ́στη', 'κῐ́στ', 'κιστ', '', '', 'αις', 'αις', 'κῐ́σταις', 'κισταις', ('f',), 'Dative', 'Plural', True), ('κῐ́στη', 'κῐ́στ', 'κιστ', '', '', 'ην', 'ην', 'κῐ́στην', 'κιστην', ('f',), 'Accusative', 'Singular', True), ('κῐ́στη', 'κῐ́στ', 'κιστ', '', '', 'ᾱ', 'α', 'κῐ́στᾱ', 'κιστα', ('f',), 'Accusative', 'Dual', True), ('κῐ́στη', 'κῐ́στ', 'κιστ', '', '', 'ᾱς', 'ας', 'κῐ́στᾱς', 'κιστας', ('f',), 'Accusative', 'Plural', True), ('κῐ́στη', 'κῐ́στ', 'κιστ', '', '', 'η', 'η', 'κῐ́στη', 'κιστη', ('f',), 'Vocative', 'Singular', True), ('κῐ́στη', 'κῐ́στ', 'κιστ', '', '', 'ᾱ', 'α', 'κῐ́στᾱ', 'κιστα', ('f',), 'Vocative', 'Dual', True), ('κῐ́στη', 'κῐ́στ', 'κιστ', '', '', 'αι', 'αι', 'κῐ́σται', 'κισται', ('f',), 'Vocative', 'Plural', True), ('κῐ́χλη', 'κῐ́χλ', 'κιχλ', '', '', 'η', 'η', 'κῐ́χλη', 'κιχλη', ('f',), 'Nominative', 'Singular', True), ('κῐ́χλη', 'κῐ́χλ', 'κιχλ', '', '', 'ᾱ', 'α', 'κῐ́χλᾱ', 'κιχλα', ('f',), 'Nominative', 'Dual', True), ('κῐ́χλη', 'κῐ́χλ', 'κιχλ', '', '', 'αι', 'αι', 'κῐ́χλαι', 'κιχλαι', ('f',), 'Nominative', 'Plural', True), ('κῐ́χλη', 'κῐ́χλ', 'κιχλ', '', '', 'ης', 'ης', 'κῐ́χλης', 'κιχλης', ('f',), 'Genitive', 'Singular', True), ('κῐ́χλη', 'κῐ́χλ', 'κιχλ', '', '', 'αιν', 'αιν', 'κῐ́χλαιν', 'κιχλαιν', ('f',), 'Genitive', 'Dual', True), ('κῐ́χλη', 'κῐ́χλ', 'κιχλ', '', '', 'ῶν', 'ων', 'κῐχλῶν', 'κιχλων', ('f',), 'Genitive', 'Plural', False), ('κῐ́χλη', 'κῐ́χλ', 'κιχλ', '', '', 'ῃ', 'ῃ', 'κῐ́χλῃ', 'κιχλῃ', ('f',), 'Dative', 'Singular', True), ('κῐ́χλη', 'κῐ́χλ', 'κιχλ', '', '', 'αιν', 'αιν', 'κῐ́χλαιν', 'κιχλαιν', ('f',), 'Dative', 'Dual', True), ('κῐ́χλη', 'κῐ́χλ', 'κιχλ', '', '', 'αις', 'αις', 'κῐ́χλαις', 'κιχλαις', ('f',), 'Dative', 'Plural', True), ('κῐ́χλη', 'κῐ́χλ', 'κιχλ', '', '', 'ην', 'ην', 'κῐ́χλην', 'κιχλην', ('f',), 'Accusative', 'Singular', True), ('κῐ́χλη', 'κῐ́χλ', 'κιχλ', '', '', 'ᾱ', 'α', 'κῐ́χλᾱ', 'κιχλα', ('f',), 'Accusative', 'Dual', True), ('κῐ́χλη', 'κῐ́χλ', 'κιχλ', '', '', 'ᾱς', 'ας', 'κῐ́χλᾱς', 'κιχλας', ('f',), 'Accusative', 'Plural', True), ('κῐ́χλη', 'κῐ́χλ', 'κιχλ', '', '', 'η', 'η', 'κῐ́χλη', 'κιχλη', ('f',), 'Vocative', 'Singular', True), ('κῐ́χλη', 'κῐ́χλ', 'κιχλ', '', '', 'ᾱ', 'α', 'κῐ́χλᾱ', 'κιχλα', ('f',), 'Vocative', 'Dual', True), ('κῐ́χλη', 'κῐ́χλ', 'κιχλ', '', '', 'αι', 'αι', 'κῐ́χλαι', 'κιχλαι', ('f',), 'Vocative', 'Plural', True), ('κᾰβᾰ́λλης', 'κᾰβᾰ́λλ', 'καβαλλ', '', '', 'ης', 'ης', 'κᾰβᾰ́λλης', 'καβαλλης', ('m',), 'Nominative', 'Singular', True), ('κᾰβᾰ́λλης', 'κᾰβᾰ́λλ', 'καβαλλ', '', '', 'ᾱ', 'α', 'κᾰβᾰ́λλᾱ', 'καβαλλα', ('m',), 'Nominative', 'Dual', True), ('κᾰβᾰ́λλης', 'κᾰβᾰ́λλ', 'καβαλλ', '', '', 'αι', 'αι', 'κᾰβᾰ́λλαι', 'καβαλλαι', ('m',), 'Nominative', 'Plural', True), ('κᾰβᾰ́λλης', 'κᾰβᾰ́λλ', 'καβαλλ', '', '', 'ου', 'ου', 'κᾰβᾰ́λλου', 'καβαλλου', ('m',), 'Genitive', 'Singular', True), ('κᾰβᾰ́λλης', 'κᾰβᾰ́λλ', 'καβαλλ', '', '', 'αιν', 'αιν', 'κᾰβᾰ́λλαιν', 'καβαλλαιν', ('m',), 'Genitive', 'Dual', True), ('κᾰβᾰ́λλης', 'κᾰβᾰ́λλ', 'καβαλλ', '', '', 'ῶν', 'ων', 'κᾰβᾰλλῶν', 'καβαλλων', ('m',), 'Genitive', 'Plural', False), ('κᾰβᾰ́λλης', 'κᾰβᾰ́λλ', 'καβαλλ', '', '', 'ῃ', 'ῃ', 'κᾰβᾰ́λλῃ', 'καβαλλῃ', ('m',), 'Dative', 'Singular', True), ('κᾰβᾰ́λλης', 'κᾰβᾰ́λλ', 'καβαλλ', '', '', 'αιν', 'αιν', 'κᾰβᾰ́λλαιν', 'καβαλλαιν', ('m',), 'Dative', 'Dual', True), ('κᾰβᾰ́λλης', 'κᾰβᾰ́λλ', 'καβαλλ', '', '', 'αις', 'αις', 'κᾰβᾰ́λλαις', 'καβαλλαις', ('m',), 'Dative', 'Plural', True), ('κᾰβᾰ́λλης', 'κᾰβᾰ́λλ', 'καβαλλ', '', '', 'ην', 'ην', 'κᾰβᾰ́λλην', 'καβαλλην', ('m',), 'Accusative', 'Singular', True), ('κᾰβᾰ́λλης', 'κᾰβᾰ́λλ', 'καβαλλ', '', '', 'ᾱ', 'α', 'κᾰβᾰ́λλᾱ', 'καβαλλα', ('m',), 'Accusative', 'Dual', True), ('κᾰβᾰ́λλης', 'κᾰβᾰ́λλ', 'καβαλλ', '', '', 'ᾱς', 'ας', 'κᾰβᾰ́λλᾱς', 'καβαλλας', ('m',), 'Accusative', 'Plural', True), ('κᾰβᾰ́λλης', 'κᾰβᾰ́λλ', 'καβαλλ', '', '', 'η', 'η', 'κᾰβᾰ́λλη', 'καβαλλη', ('m',), 'Vocative', 'Singular', True), ('κᾰβᾰ́λλης', 'κᾰβᾰ́λλ', 'καβαλλ', '', '', 'ᾱ', 'α', 'κᾰβᾰ́λλᾱ', 'καβαλλα', ('m',), 'Vocative', 'Dual', True), ('κᾰβᾰ́λλης', 'κᾰβᾰ́λλ', 'καβαλλ', '', '', 'αι', 'αι', 'κᾰβᾰ́λλαι', 'καβαλλαι', ('m',), 'Vocative', 'Plural', True), ('κᾰδμήᾱ', 'κᾰδμή', 'καδμη', '', '', 'ᾱ', 'α', 'κᾰδμήᾱ', 'καδμηα', ('f',), 'Nominative', 'Singular', True), ('κᾰδμήᾱ', 'κᾰδμή', 'καδμη', '', '', 'ᾱ', 'α', 'κᾰδμήᾱ', 'καδμηα', ('f',), 'Nominative', 'Dual', True), ('κᾰδμήᾱ', 'κᾰδμή', 'καδμη', '', '', 'αι', 'αι', 'κᾰδμῆαι', 'καδμηαι', ('f',), 'Nominative', 'Plural', False), ('κᾰδμήᾱ', 'κᾰδμή', 'καδμη', '', '', 'ᾱς', 'ας', 'κᾰδμήᾱς', 'καδμηας', ('f',), 'Genitive', 'Singular', True), ('κᾰδμήᾱ', 'κᾰδμή', 'καδμη', '', '', 'αιν', 'αιν', 'κᾰδμήαιν', 'καδμηαιν', ('f',), 'Genitive', 'Dual', True), ('κᾰδμήᾱ', 'κᾰδμή', 'καδμη', '', '', 'ῶν', 'ων', 'κᾰδμηῶν', 'καδμηων', ('f',), 'Genitive', 'Plural', False), ('κᾰδμήᾱ', 'κᾰδμή', 'καδμη', '', '', 'ᾳ', 'ᾳ', 'κᾰδμήᾳ', 'καδμηᾳ', ('f',), 'Dative', 'Singular', True), ('κᾰδμήᾱ', 'κᾰδμή', 'καδμη', '', '', 'αιν', 'αιν', 'κᾰδμήαιν', 'καδμηαιν', ('f',), 'Dative', 'Dual', True), ('κᾰδμήᾱ', 'κᾰδμή', 'καδμη', '', '', 'αις', 'αις', 'κᾰδμήαις', 'καδμηαις', ('f',), 'Dative', 'Plural', True), ('κᾰδμήᾱ', 'κᾰδμή', 'καδμη', '', '', 'ᾱν', 'αν', 'κᾰδμήᾱν', 'καδμηαν', ('f',), 'Accusative', 'Singular', True), ('κᾰδμήᾱ', 'κᾰδμή', 'καδμη', '', '', 'ᾱ', 'α', 'κᾰδμήᾱ', 'καδμηα', ('f',), 'Accusative', 'Dual', True), ('κᾰδμήᾱ', 'κᾰδμή', 'καδμη', '', '', 'ᾱς', 'ας', 'κᾰδμήᾱς', 'καδμηας', ('f',), 'Accusative', 'Plural', True), ('κᾰδμήᾱ', 'κᾰδμή', 'καδμη', '', '', 'ᾱ', 'α', 'κᾰδμήᾱ', 'καδμηα', ('f',), 'Vocative', 'Singular', True), ('κᾰδμήᾱ', 'κᾰδμή', 'καδμη', '', '', 'ᾱ', 'α', 'κᾰδμήᾱ', 'καδμηα', ('f',), 'Vocative', 'Dual', True), ('κᾰδμήᾱ', 'κᾰδμή', 'καδμη', '', '', 'αι', 'αι', 'κᾰδμῆαι', 'καδμηαι', ('f',), 'Vocative', 'Plural', False), ('κᾰδμῐ́ᾱ', 'κᾰδμῐ́', 'καδμι', '', '', 'ᾱ', 'α', 'κᾰδμῐ́ᾱ', 'καδμια', ('f',), 'Nominative', 'Singular', True), ('κᾰδμῐ́ᾱ', 'κᾰδμῐ́', 'καδμι', '', '', 'ᾱ', 'α', 'κᾰδμῐ́ᾱ', 'καδμια', ('f',), 'Nominative', 'Dual', True), ('κᾰδμῐ́ᾱ', 'κᾰδμῐ́', 'καδμι', '', '', 'αι', 'αι', 'κᾰδμῐ́αι', 'καδμιαι', ('f',), 'Nominative', 'Plural', True), ('κᾰδμῐ́ᾱ', 'κᾰδμῐ́', 'καδμι', '', '', 'ᾱς', 'ας', 'κᾰδμῐ́ᾱς', 'καδμιας', ('f',), 'Genitive', 'Singular', True), ('κᾰδμῐ́ᾱ', 'κᾰδμῐ́', 'καδμι', '', '', 'αιν', 'αιν', 'κᾰδμῐ́αιν', 'καδμιαιν', ('f',), 'Genitive', 'Dual', True), ('κᾰδμῐ́ᾱ', 'κᾰδμῐ́', 'καδμι', '', '', 'ῶν', 'ων', 'κᾰδμῐῶν', 'καδμιων', ('f',), 'Genitive', 'Plural', False), ('κᾰδμῐ́ᾱ', 'κᾰδμῐ́', 'καδμι', '', '', 'ᾳ', 'ᾳ', 'κᾰδμῐ́ᾳ', 'καδμιᾳ', ('f',), 'Dative', 'Singular', True), ('κᾰδμῐ́ᾱ', 'κᾰδμῐ́', 'καδμι', '', '', 'αιν', 'αιν', 'κᾰδμῐ́αιν', 'καδμιαιν', ('f',), 'Dative', 'Dual', True), ('κᾰδμῐ́ᾱ', 'κᾰδμῐ́', 'καδμι', '', '', 'αις', 'αις', 'κᾰδμῐ́αις', 'καδμιαις', ('f',), 'Dative', 'Plural', True), ('κᾰδμῐ́ᾱ', 'κᾰδμῐ́', 'καδμι', '', '', 'ᾱν', 'αν', 'κᾰδμῐ́ᾱν', 'καδμιαν', ('f',), 'Accusative', 'Singular', True), ('κᾰδμῐ́ᾱ', 'κᾰδμῐ́', 'καδμι', '', '', 'ᾱ', 'α', 'κᾰδμῐ́ᾱ', 'καδμια', ('f',), 'Accusative', 'Dual', True), ('κᾰδμῐ́ᾱ', 'κᾰδμῐ́', 'καδμι', '', '', 'ᾱς', 'ας', 'κᾰδμῐ́ᾱς', 'καδμιας', ('f',), 'Accusative', 'Plural', True), ('κᾰδμῐ́ᾱ', 'κᾰδμῐ́', 'καδμι', '', '', 'ᾱ', 'α', 'κᾰδμῐ́ᾱ', 'καδμια', ('f',), 'Vocative', 'Singular', True), ('κᾰδμῐ́ᾱ', 'κᾰδμῐ́', 'καδμι', '', '', 'ᾱ', 'α', 'κᾰδμῐ́ᾱ', 'καδμια', ('f',), 'Vocative', 'Dual', True), ('κᾰδμῐ́ᾱ', 'κᾰδμῐ́', 'καδμι', '', '', 'αι', 'αι', 'κᾰδμῐ́αι', 'καδμιαι', ('f',), 'Vocative', 'Plural', True), ('κᾰδμείᾱ', 'κᾰδμεί', 'καδμει', '', '', 'ᾱ', 'α', 'κᾰδμείᾱ', 'καδμεια', ('f',), 'Nominative', 'Singular', True), ('κᾰδμείᾱ', 'κᾰδμεί', 'καδμει', '', '', 'ᾱ', 'α', 'κᾰδμείᾱ', 'καδμεια', ('f',), 'Nominative', 'Dual', True), ('κᾰδμείᾱ', 'κᾰδμεί', 'καδμει', '', '', 'αι', 'αι', 'κᾰδμεῖαι', 'καδμειαι', ('f',), 'Nominative', 'Plural', False), ('κᾰδμείᾱ', 'κᾰδμεί', 'καδμει', '', '', 'ᾱς', 'ας', 'κᾰδμείᾱς', 'καδμειας', ('f',), 'Genitive', 'Singular', True), ('κᾰδμείᾱ', 'κᾰδμεί', 'καδμει', '', '', 'αιν', 'αιν', 'κᾰδμείαιν', 'καδμειαιν', ('f',), 'Genitive', 'Dual', True), ('κᾰδμείᾱ', 'κᾰδμεί', 'καδμει', '', '', 'ῶν', 'ων', 'κᾰδμειῶν', 'καδμειων', ('f',), 'Genitive', 'Plural', False), ('κᾰδμείᾱ', 'κᾰδμεί', 'καδμει', '', '', 'ᾳ', 'ᾳ', 'κᾰδμείᾳ', 'καδμειᾳ', ('f',), 'Dative', 'Singular', True), ('κᾰδμείᾱ', 'κᾰδμεί', 'καδμει', '', '', 'αιν', 'αιν', 'κᾰδμείαιν', 'καδμειαιν', ('f',), 'Dative', 'Dual', True), ('κᾰδμείᾱ', 'κᾰδμεί', 'καδμει', '', '', 'αις', 'αις', 'κᾰδμείαις', 'καδμειαις', ('f',), 'Dative', 'Plural', True), ('κᾰδμείᾱ', 'κᾰδμεί', 'καδμει', '', '', 'ᾱν', 'αν', 'κᾰδμείᾱν', 'καδμειαν', ('f',), 'Accusative', 'Singular', True), ('κᾰδμείᾱ', 'κᾰδμεί', 'καδμει', '', '', 'ᾱ', 'α', 'κᾰδμείᾱ', 'καδμεια', ('f',), 'Accusative', 'Dual', True), ('κᾰδμείᾱ', 'κᾰδμεί', 'καδμει', '', '', 'ᾱς', 'ας', 'κᾰδμείᾱς', 'καδμειας', ('f',), 'Accusative', 'Plural', True), ('κᾰδμείᾱ', 'κᾰδμεί', 'καδμει', '', '', 'ᾱ', 'α', 'κᾰδμείᾱ', 'καδμεια', ('f',), 'Vocative', 'Singular', True), ('κᾰδμείᾱ', 'κᾰδμεί', 'καδμει', '', '', 'ᾱ', 'α', 'κᾰδμείᾱ', 'καδμεια', ('f',), 'Vocative', 'Dual', True), ('κᾰδμείᾱ', 'κᾰδμεί', 'καδμει', '', '', 'αι', 'αι', 'κᾰδμεῖαι', 'καδμειαι', ('f',), 'Vocative', 'Plural', False), ('κᾰδύτᾱς', 'κᾰδύτ', 'καδυτ', '', '', 'ᾱς', 'ας', 'κᾰδύτᾱς', 'καδυτας', ('m',), 'Nominative', 'Singular', True), ('κᾰδύτᾱς', 'κᾰδύτ', 'καδυτ', '', '', 'ᾱ', 'α', 'κᾰδύτᾱ', 'καδυτα', ('m',), 'Nominative', 'Dual', True), ('κᾰδύτᾱς', 'κᾰδύτ', 'καδυτ', '', '', 'αι', 'αι', 'κᾰδύται', 'καδυται', ('m',), 'Nominative', 'Plural', True), ('κᾰδύτᾱς', 'κᾰδύτ', 'καδυτ', '', '', 'ου', 'ου', 'κᾰδύτου', 'καδυτου', ('m',), 'Genitive', 'Singular', True), ('κᾰδύτᾱς', 'κᾰδύτ', 'καδυτ', '', '', 'αιν', 'αιν', 'κᾰδύταιν', 'καδυταιν', ('m',), 'Genitive', 'Dual', True), ('κᾰδύτᾱς', 'κᾰδύτ', 'καδυτ', '', '', 'ῶν', 'ων', 'κᾰδυτῶν', 'καδυτων', ('m',), 'Genitive', 'Plural', False), ('κᾰδύτᾱς', 'κᾰδύτ', 'καδυτ', '', '', 'ᾳ', 'ᾳ', 'κᾰδύτᾳ', 'καδυτᾳ', ('m',), 'Dative', 'Singular', True), ('κᾰδύτᾱς', 'κᾰδύτ', 'καδυτ', '', '', 'αιν', 'αιν', 'κᾰδύταιν', 'καδυταιν', ('m',), 'Dative', 'Dual', True), ('κᾰδύτᾱς', 'κᾰδύτ', 'καδυτ', '', '', 'αις', 'αις', 'κᾰδύταις', 'καδυταις', ('m',), 'Dative', 'Plural', True), ('κᾰδύτᾱς', 'κᾰδύτ', 'καδυτ', '', '', 'ᾱν', 'αν', 'κᾰδύτᾱν', 'καδυταν', ('m',), 'Accusative', 'Singular', True), ('κᾰδύτᾱς', 'κᾰδύτ', 'καδυτ', '', '', 'ᾱ', 'α', 'κᾰδύτᾱ', 'καδυτα', ('m',), 'Accusative', 'Dual', True), ('κᾰδύτᾱς', 'κᾰδύτ', 'καδυτ', '', '', 'ᾱς', 'ας', 'κᾰδύτᾱς', 'καδυτας', ('m',), 'Accusative', 'Plural', True), ('κᾰδύτᾱς', 'κᾰδύτ', 'καδυτ', '', '', 'ᾱ', 'α', 'κᾰδύτᾱ', 'καδυτα', ('m',), 'Vocative', 'Singular', True), ('κᾰδύτᾱς', 'κᾰδύτ', 'καδυτ', '', '', 'ᾱ', 'α', 'κᾰδύτᾱ', 'καδυτα', ('m',), 'Vocative', 'Dual', True), ('κᾰδύτᾱς', 'κᾰδύτ', 'καδυτ', '', '', 'αι', 'αι', 'κᾰδύται', 'καδυται', ('m',), 'Vocative', 'Plural', True), ('κᾰθέδρᾱ', 'κᾰθέδρ', 'καθεδρ', '', '', 'ᾱ', 'α', 'κᾰθέδρᾱ', 'καθεδρα', ('f',), 'Nominative', 'Singular', True), ('κᾰθέδρᾱ', 'κᾰθέδρ', 'καθεδρ', '', '', 'ᾱ', 'α', 'κᾰθέδρᾱ', 'καθεδρα', ('f',), 'Nominative', 'Dual', True), ('κᾰθέδρᾱ', 'κᾰθέδρ', 'καθεδρ', '', '', 'αι', 'αι', 'κᾰθέδραι', 'καθεδραι', ('f',), 'Nominative', 'Plural', True), ('κᾰθέδρᾱ', 'κᾰθέδρ', 'καθεδρ', '', '', 'ᾱς', 'ας', 'κᾰθέδρᾱς', 'καθεδρας', ('f',), 'Genitive', 'Singular', True), ('κᾰθέδρᾱ', 'κᾰθέδρ', 'καθεδρ', '', '', 'αιν', 'αιν', 'κᾰθέδραιν', 'καθεδραιν', ('f',), 'Genitive', 'Dual', True), ('κᾰθέδρᾱ', 'κᾰθέδρ', 'καθεδρ', '', '', 'ῶν', 'ων', 'κᾰθεδρῶν', 'καθεδρων', ('f',), 'Genitive', 'Plural', False), ('κᾰθέδρᾱ', 'κᾰθέδρ', 'καθεδρ', '', '', 'ᾳ', 'ᾳ', 'κᾰθέδρᾳ', 'καθεδρᾳ', ('f',), 'Dative', 'Singular', True), ('κᾰθέδρᾱ', 'κᾰθέδρ', 'καθεδρ', '', '', 'αιν', 'αιν', 'κᾰθέδραιν', 'καθεδραιν', ('f',), 'Dative', 'Dual', True), ('κᾰθέδρᾱ', 'κᾰθέδρ', 'καθεδρ', '', '', 'αις', 'αις', 'κᾰθέδραις', 'καθεδραις', ('f',), 'Dative', 'Plural', True), ('κᾰθέδρᾱ', 'κᾰθέδρ', 'καθεδρ', '', '', 'ᾱν', 'αν', 'κᾰθέδρᾱν', 'καθεδραν', ('f',), 'Accusative', 'Singular', True), ('κᾰθέδρᾱ', 'κᾰθέδρ', 'καθεδρ', '', '', 'ᾱ', 'α', 'κᾰθέδρᾱ', 'καθεδρα', ('f',), 'Accusative', 'Dual', True), ('κᾰθέδρᾱ', 'κᾰθέδρ', 'καθεδρ', '', '', 'ᾱς', 'ας', 'κᾰθέδρᾱς', 'καθεδρας', ('f',), 'Accusative', 'Plural', True), ('κᾰθέδρᾱ', 'κᾰθέδρ', 'καθεδρ', '', '', 'ᾱ', 'α', 'κᾰθέδρᾱ', 'καθεδρα', ('f',), 'Vocative', 'Singular', True), ('κᾰθέδρᾱ', 'κᾰθέδρ', 'καθεδρ', '', '', 'ᾱ', 'α', 'κᾰθέδρᾱ', 'καθεδρα', ('f',), 'Vocative', 'Dual', True), ('κᾰθέδρᾱ', 'κᾰθέδρ', 'καθεδρ', '', '', 'αι', 'αι', 'κᾰθέδραι', 'καθεδραι', ('f',), 'Vocative', 'Plural', True), ('καιᾰ́δᾱς', 'καιᾰ́δ', 'καιαδ', '', '', 'ᾱς', 'ας', 'καιᾰ́δᾱς', 'καιαδας', ('m',), 'Nominative', 'Singular', True), ('καιᾰ́δᾱς', 'καιᾰ́δ', 'καιαδ', '', '', 'ᾱ', 'α', 'καιᾰ́δᾱ', 'καιαδα', ('m',), 'Nominative', 'Dual', True), ('καιᾰ́δᾱς', 'καιᾰ́δ', 'καιαδ', '', '', 'αι', 'αι', 'καιᾰ́δαι', 'καιαδαι', ('m',), 'Nominative', 'Plural', True), ('καιᾰ́δᾱς', 'καιᾰ́δ', 'καιαδ', '', '', 'ου', 'ου', 'καιᾰ́δου', 'καιαδου', ('m',), 'Genitive', 'Singular', True), ('καιᾰ́δᾱς', 'καιᾰ́δ', 'καιαδ', '', '', 'αιν', 'αιν', 'καιᾰ́δαιν', 'καιαδαιν', ('m',), 'Genitive', 'Dual', True), ('καιᾰ́δᾱς', 'καιᾰ́δ', 'καιαδ', '', '', 'ῶν', 'ων', 'καιᾰδῶν', 'καιαδων', ('m',), 'Genitive', 'Plural', False), ('καιᾰ́δᾱς', 'καιᾰ́δ', 'καιαδ', '', '', 'ᾳ', 'ᾳ', 'καιᾰ́δᾳ', 'καιαδᾳ', ('m',), 'Dative', 'Singular', True), ('καιᾰ́δᾱς', 'καιᾰ́δ', 'καιαδ', '', '', 'αιν', 'αιν', 'καιᾰ́δαιν', 'καιαδαιν', ('m',), 'Dative', 'Dual', True), ('καιᾰ́δᾱς', 'καιᾰ́δ', 'καιαδ', '', '', 'αις', 'αις', 'καιᾰ́δαις', 'καιαδαις', ('m',), 'Dative', 'Plural', True), ('καιᾰ́δᾱς', 'καιᾰ́δ', 'καιαδ', '', '', 'ᾱν', 'αν', 'καιᾰ́δᾱν', 'καιαδαν', ('m',), 'Accusative', 'Singular', True), ('καιᾰ́δᾱς', 'καιᾰ́δ', 'καιαδ', '', '', 'ᾱ', 'α', 'καιᾰ́δᾱ', 'καιαδα', ('m',), 'Accusative', 'Dual', True), ('καιᾰ́δᾱς', 'καιᾰ́δ', 'καιαδ', '', '', 'ᾱς', 'ας', 'καιᾰ́δᾱς', 'καιαδας', ('m',), 'Accusative', 'Plural', True), ('καιᾰ́δᾱς', 'καιᾰ́δ', 'καιαδ', '', '', 'ᾱ', 'α', 'καιᾰ́δᾱ', 'καιαδα', ('m',), 'Vocative', 'Singular', True), ('καιᾰ́δᾱς', 'καιᾰ́δ', 'καιαδ', '', '', 'ᾱ', 'α', 'καιᾰ́δᾱ', 'καιαδα', ('m',), 'Vocative', 'Dual', True), ('καιᾰ́δᾱς', 'καιᾰ́δ', 'καιαδ', '', '', 'αι', 'αι', 'καιᾰ́δαι', 'καιαδαι', ('m',), 'Vocative', 'Plural', True), ('καικίᾱς', 'καικί', 'καικι', '', '', 'ᾱς', 'ας', 'καικίᾱς', 'καικιας', ('m',), 'Nominative', 'Singular', True), ('καικίᾱς', 'καικί', 'καικι', '', '', 'ᾱ', 'α', 'καικίᾱ', 'καικια', ('m',), 'Nominative', 'Dual', True), ('καικίᾱς', 'καικί', 'καικι', '', '', 'αι', 'αι', 'καικίαι', 'καικιαι', ('m',), 'Nominative', 'Plural', True), ('καικίᾱς', 'καικί', 'καικι', '', '', 'ου', 'ου', 'καικίου', 'καικιου', ('m',), 'Genitive', 'Singular', True), ('καικίᾱς', 'καικί', 'καικι', '', '', 'αιν', 'αιν', 'καικίαιν', 'καικιαιν', ('m',), 'Genitive', 'Dual', True), ('καικίᾱς', 'καικί', 'καικι', '', '', 'ῶν', 'ων', 'καικιῶν', 'καικιων', ('m',), 'Genitive', 'Plural', False), ('καικίᾱς', 'καικί', 'καικι', '', '', 'ᾳ', 'ᾳ', 'καικίᾳ', 'καικιᾳ', ('m',), 'Dative', 'Singular', True), ('καικίᾱς', 'καικί', 'καικι', '', '', 'αιν', 'αιν', 'καικίαιν', 'καικιαιν', ('m',), 'Dative', 'Dual', True), ('καικίᾱς', 'καικί', 'καικι', '', '', 'αις', 'αις', 'καικίαις', 'καικιαις', ('m',), 'Dative', 'Plural', True), ('καικίᾱς', 'καικί', 'καικι', '', '', 'ᾱν', 'αν', 'καικίᾱν', 'καικιαν', ('m',), 'Accusative', 'Singular', True), ('καικίᾱς', 'καικί', 'καικι', '', '', 'ᾱ', 'α', 'καικίᾱ', 'καικια', ('m',), 'Accusative', 'Dual', True), ('καικίᾱς', 'καικί', 'καικι', '', '', 'ᾱς', 'ας', 'καικίᾱς', 'καικιας', ('m',), 'Accusative', 'Plural', True), ('καικίᾱς', 'καικί', 'καικι', '', '', 'ᾱ', 'α', 'καικίᾱ', 'καικια', ('m',), 'Vocative', 'Singular', True), ('καικίᾱς', 'καικί', 'καικι', '', '', 'ᾱ', 'α', 'καικίᾱ', 'καικια', ('m',), 'Vocative', 'Dual', True), ('καικίᾱς', 'καικί', 'καικι', '', '', 'αι', 'αι', 'καικίαι', 'καικιαι', ('m',), 'Vocative', 'Plural', True), ('κᾰκῐ́ᾱ', 'κᾰκῐ́', 'κακι', '', '', 'ᾱ', 'α', 'κᾰκῐ́ᾱ', 'κακια', ('f',), 'Nominative', 'Singular', True), ('κᾰκῐ́ᾱ', 'κᾰκῐ́', 'κακι', '', '', 'ᾱ', 'α', 'κᾰκῐ́ᾱ', 'κακια', ('f',), 'Nominative', 'Dual', True), ('κᾰκῐ́ᾱ', 'κᾰκῐ́', 'κακι', '', '', 'αι', 'αι', 'κᾰκῐ́αι', 'κακιαι', ('f',), 'Nominative', 'Plural', True), ('κᾰκῐ́ᾱ', 'κᾰκῐ́', 'κακι', '', '', 'ᾱς', 'ας', 'κᾰκῐ́ᾱς', 'κακιας', ('f',), 'Genitive', 'Singular', True), ('κᾰκῐ́ᾱ', 'κᾰκῐ́', 'κακι', '', '', 'αιν', 'αιν', 'κᾰκῐ́αιν', 'κακιαιν', ('f',), 'Genitive', 'Dual', True), ('κᾰκῐ́ᾱ', 'κᾰκῐ́', 'κακι', '', '', 'ῶν', 'ων', 'κᾰκῐῶν', 'κακιων', ('f',), 'Genitive', 'Plural', False), ('κᾰκῐ́ᾱ', 'κᾰκῐ́', 'κακι', '', '', 'ᾳ', 'ᾳ', 'κᾰκῐ́ᾳ', 'κακιᾳ', ('f',), 'Dative', 'Singular', True), ('κᾰκῐ́ᾱ', 'κᾰκῐ́', 'κακι', '', '', 'αιν', 'αιν', 'κᾰκῐ́αιν', 'κακιαιν', ('f',), 'Dative', 'Dual', True), ('κᾰκῐ́ᾱ', 'κᾰκῐ́', 'κακι', '', '', 'αις', 'αις', 'κᾰκῐ́αις', 'κακιαις', ('f',), 'Dative', 'Plural', True), ('κᾰκῐ́ᾱ', 'κᾰκῐ́', 'κακι', '', '', 'ᾱν', 'αν', 'κᾰκῐ́ᾱν', 'κακιαν', ('f',), 'Accusative', 'Singular', True), ('κᾰκῐ́ᾱ', 'κᾰκῐ́', 'κακι', '', '', 'ᾱ', 'α', 'κᾰκῐ́ᾱ', 'κακια', ('f',), 'Accusative', 'Dual', True), ('κᾰκῐ́ᾱ', 'κᾰκῐ́', 'κακι', '', '', 'ᾱς', 'ας', 'κᾰκῐ́ᾱς', 'κακιας', ('f',), 'Accusative', 'Plural', True), ('κᾰκῐ́ᾱ', 'κᾰκῐ́', 'κακι', '', '', 'ᾱ', 'α', 'κᾰκῐ́ᾱ', 'κακια', ('f',), 'Vocative', 'Singular', True), ('κᾰκῐ́ᾱ', 'κᾰκῐ́', 'κακι', '', '', 'ᾱ', 'α', 'κᾰκῐ́ᾱ', 'κακια', ('f',), 'Vocative', 'Dual', True), ('κᾰκῐ́ᾱ', 'κᾰκῐ́', 'κακι', '', '', 'αι', 'αι', 'κᾰκῐ́αι', 'κακιαι', ('f',), 'Vocative', 'Plural', True), ('κᾰκκᾰ́βη', 'κᾰκκᾰ́β', 'κακκαβ', '', '', 'η', 'η', 'κᾰκκᾰ́βη', 'κακκαβη', ('f',), 'Nominative', 'Singular', True), ('κᾰκκᾰ́βη', 'κᾰκκᾰ́β', 'κακκαβ', '', '', 'ᾱ', 'α', 'κᾰκκᾰ́βᾱ', 'κακκαβα', ('f',), 'Nominative', 'Dual', True), ('κᾰκκᾰ́βη', 'κᾰκκᾰ́β', 'κακκαβ', '', '', 'αι', 'αι', 'κᾰκκᾰ́βαι', 'κακκαβαι', ('f',), 'Nominative', 'Plural', True), ('κᾰκκᾰ́βη', 'κᾰκκᾰ́β', 'κακκαβ', '', '', 'ης', 'ης', 'κᾰκκᾰ́βης', 'κακκαβης', ('f',), 'Genitive', 'Singular', True), ('κᾰκκᾰ́βη', 'κᾰκκᾰ́β', 'κακκαβ', '', '', 'αιν', 'αιν', 'κᾰκκᾰ́βαιν', 'κακκαβαιν', ('f',), 'Genitive', 'Dual', True), ('κᾰκκᾰ́βη', 'κᾰκκᾰ́β', 'κακκαβ', '', '', 'ῶν', 'ων', 'κᾰκκᾰβῶν', 'κακκαβων', ('f',), 'Genitive', 'Plural', False), ('κᾰκκᾰ́βη', 'κᾰκκᾰ́β', 'κακκαβ', '', '', 'ῃ', 'ῃ', 'κᾰκκᾰ́βῃ', 'κακκαβῃ', ('f',), 'Dative', 'Singular', True), ('κᾰκκᾰ́βη', 'κᾰκκᾰ́β', 'κακκαβ', '', '', 'αιν', 'αιν', 'κᾰκκᾰ́βαιν', 'κακκαβαιν', ('f',), 'Dative', 'Dual', True), ('κᾰκκᾰ́βη', 'κᾰκκᾰ́β', 'κακκαβ', '', '', 'αις', 'αις', 'κᾰκκᾰ́βαις', 'κακκαβαις', ('f',), 'Dative', 'Plural', True), ('κᾰκκᾰ́βη', 'κᾰκκᾰ́β', 'κακκαβ', '', '', 'ην', 'ην', 'κᾰκκᾰ́βην', 'κακκαβην', ('f',), 'Accusative', 'Singular', True), ('κᾰκκᾰ́βη', 'κᾰκκᾰ́β', 'κακκαβ', '', '', 'ᾱ', 'α', 'κᾰκκᾰ́βᾱ', 'κακκαβα', ('f',), 'Accusative', 'Dual', True), ('κᾰκκᾰ́βη', 'κᾰκκᾰ́β', 'κακκαβ', '', '', 'ᾱς', 'ας', 'κᾰκκᾰ́βᾱς', 'κακκαβας', ('f',), 'Accusative', 'Plural', True), ('κᾰκκᾰ́βη', 'κᾰκκᾰ́β', 'κακκαβ', '', '', 'η', 'η', 'κᾰκκᾰ́βη', 'κακκαβη', ('f',), 'Vocative', 'Singular', True), ('κᾰκκᾰ́βη', 'κᾰκκᾰ́β', 'κακκαβ', '', '', 'ᾱ', 'α', 'κᾰκκᾰ́βᾱ', 'κακκαβα', ('f',), 'Vocative', 'Dual', True), ('κᾰκκᾰ́βη', 'κᾰκκᾰ́β', 'κακκαβ', '', '', 'αι', 'αι', 'κᾰκκᾰ́βαι', 'κακκαβαι', ('f',), 'Vocative', 'Plural', True), ('κᾰκκᾰλῐ́ᾱ', 'κᾰκκᾰλῐ́', 'κακκαλι', '', '', 'ᾱ', 'α', 'κᾰκκᾰλῐ́ᾱ', 'κακκαλια', ('f',), 'Nominative', 'Singular', True), ('κᾰκκᾰλῐ́ᾱ', 'κᾰκκᾰλῐ́', 'κακκαλι', '', '', 'ᾱ', 'α', 'κᾰκκᾰλῐ́ᾱ', 'κακκαλια', ('f',), 'Nominative', 'Dual', True), ('κᾰκκᾰλῐ́ᾱ', 'κᾰκκᾰλῐ́', 'κακκαλι', '', '', 'αι', 'αι', 'κᾰκκᾰλῐ́αι', 'κακκαλιαι', ('f',), 'Nominative', 'Plural', True), ('κᾰκκᾰλῐ́ᾱ', 'κᾰκκᾰλῐ́', 'κακκαλι', '', '', 'ᾱς', 'ας', 'κᾰκκᾰλῐ́ᾱς', 'κακκαλιας', ('f',), 'Genitive', 'Singular', True), ('κᾰκκᾰλῐ́ᾱ', 'κᾰκκᾰλῐ́', 'κακκαλι', '', '', 'αιν', 'αιν', 'κᾰκκᾰλῐ́αιν', 'κακκαλιαιν', ('f',), 'Genitive', 'Dual', True), ('κᾰκκᾰλῐ́ᾱ', 'κᾰκκᾰλῐ́', 'κακκαλι', '', '', 'ῶν', 'ων', 'κᾰκκᾰλῐῶν', 'κακκαλιων', ('f',), 'Genitive', 'Plural', False), ('κᾰκκᾰλῐ́ᾱ', 'κᾰκκᾰλῐ́', 'κακκαλι', '', '', 'ᾳ', 'ᾳ', 'κᾰκκᾰλῐ́ᾳ', 'κακκαλιᾳ', ('f',), 'Dative', 'Singular', True), ('κᾰκκᾰλῐ́ᾱ', 'κᾰκκᾰλῐ́', 'κακκαλι', '', '', 'αιν', 'αιν', 'κᾰκκᾰλῐ́αιν', 'κακκαλιαιν', ('f',), 'Dative', 'Dual', True), ('κᾰκκᾰλῐ́ᾱ', 'κᾰκκᾰλῐ́', 'κακκαλι', '', '', 'αις', 'αις', 'κᾰκκᾰλῐ́αις', 'κακκαλιαις', ('f',), 'Dative', 'Plural', True), ('κᾰκκᾰλῐ́ᾱ', 'κᾰκκᾰλῐ́', 'κακκαλι', '', '', 'ᾱν', 'αν', 'κᾰκκᾰλῐ́ᾱν', 'κακκαλιαν', ('f',), 'Accusative', 'Singular', True), ('κᾰκκᾰλῐ́ᾱ', 'κᾰκκᾰλῐ́', 'κακκαλι', '', '', 'ᾱ', 'α', 'κᾰκκᾰλῐ́ᾱ', 'κακκαλια', ('f',), 'Accusative', 'Dual', True), ('κᾰκκᾰλῐ́ᾱ', 'κᾰκκᾰλῐ́', 'κακκαλι', '', '', 'ᾱς', 'ας', 'κᾰκκᾰλῐ́ᾱς', 'κακκαλιας', ('f',), 'Accusative', 'Plural', True), ('κᾰκκᾰλῐ́ᾱ', 'κᾰκκᾰλῐ́', 'κακκαλι', '', '', 'ᾱ', 'α', 'κᾰκκᾰλῐ́ᾱ', 'κακκαλια', ('f',), 'Vocative', 'Singular', True), ('κᾰκκᾰλῐ́ᾱ', 'κᾰκκᾰλῐ́', 'κακκαλι', '', '', 'ᾱ', 'α', 'κᾰκκᾰλῐ́ᾱ', 'κακκαλια', ('f',), 'Vocative', 'Dual', True), ('κᾰκκᾰλῐ́ᾱ', 'κᾰκκᾰλῐ́', 'κακκαλι', '', '', 'αι', 'αι', 'κᾰκκᾰλῐ́αι', 'κακκαλιαι', ('f',), 'Vocative', 'Plural', True), ('κᾰκοδοξῐ́ᾱ', 'κᾰκοδοξῐ́', 'κακοδοξι', '', '', 'ᾱ', 'α', 'κᾰκοδοξῐ́ᾱ', 'κακοδοξια', ('f',), 'Nominative', 'Singular', True), ('κᾰκοδοξῐ́ᾱ', 'κᾰκοδοξῐ́', 'κακοδοξι', '', '', 'ᾱ', 'α', 'κᾰκοδοξῐ́ᾱ', 'κακοδοξια', ('f',), 'Nominative', 'Dual', True), ('κᾰκοδοξῐ́ᾱ', 'κᾰκοδοξῐ́', 'κακοδοξι', '', '', 'αι', 'αι', 'κᾰκοδοξῐ́αι', 'κακοδοξιαι', ('f',), 'Nominative', 'Plural', True), ('κᾰκοδοξῐ́ᾱ', 'κᾰκοδοξῐ́', 'κακοδοξι', '', '', 'ᾱς', 'ας', 'κᾰκοδοξῐ́ᾱς', 'κακοδοξιας', ('f',), 'Genitive', 'Singular', True), ('κᾰκοδοξῐ́ᾱ', 'κᾰκοδοξῐ́', 'κακοδοξι', '', '', 'αιν', 'αιν', 'κᾰκοδοξῐ́αιν', 'κακοδοξιαιν', ('f',), 'Genitive', 'Dual', True), ('κᾰκοδοξῐ́ᾱ', 'κᾰκοδοξῐ́', 'κακοδοξι', '', '', 'ῶν', 'ων', 'κᾰκοδοξῐῶν', 'κακοδοξιων', ('f',), 'Genitive', 'Plural', False), ('κᾰκοδοξῐ́ᾱ', 'κᾰκοδοξῐ́', 'κακοδοξι', '', '', 'ᾳ', 'ᾳ', 'κᾰκοδοξῐ́ᾳ', 'κακοδοξιᾳ', ('f',), 'Dative', 'Singular', True), ('κᾰκοδοξῐ́ᾱ', 'κᾰκοδοξῐ́', 'κακοδοξι', '', '', 'αιν', 'αιν', 'κᾰκοδοξῐ́αιν', 'κακοδοξιαιν', ('f',), 'Dative', 'Dual', True), ('κᾰκοδοξῐ́ᾱ', 'κᾰκοδοξῐ́', 'κακοδοξι', '', '', 'αις', 'αις', 'κᾰκοδοξῐ́αις', 'κακοδοξιαις', ('f',), 'Dative', 'Plural', True), ('κᾰκοδοξῐ́ᾱ', 'κᾰκοδοξῐ́', 'κακοδοξι', '', '', 'ᾱν', 'αν', 'κᾰκοδοξῐ́ᾱν', 'κακοδοξιαν', ('f',), 'Accusative', 'Singular', True), ('κᾰκοδοξῐ́ᾱ', 'κᾰκοδοξῐ́', 'κακοδοξι', '', '', 'ᾱ', 'α', 'κᾰκοδοξῐ́ᾱ', 'κακοδοξια', ('f',), 'Accusative', 'Dual', True), ('κᾰκοδοξῐ́ᾱ', 'κᾰκοδοξῐ́', 'κακοδοξι', '', '', 'ᾱς', 'ας', 'κᾰκοδοξῐ́ᾱς', 'κακοδοξιας', ('f',), 'Accusative', 'Plural', True), ('κᾰκοδοξῐ́ᾱ', 'κᾰκοδοξῐ́', 'κακοδοξι', '', '', 'ᾱ', 'α', 'κᾰκοδοξῐ́ᾱ', 'κακοδοξια', ('f',), 'Vocative', 'Singular', True), ('κᾰκοδοξῐ́ᾱ', 'κᾰκοδοξῐ́', 'κακοδοξι', '', '', 'ᾱ', 'α', 'κᾰκοδοξῐ́ᾱ', 'κακοδοξια', ('f',), 'Vocative', 'Dual', True), ('κᾰκοδοξῐ́ᾱ', 'κᾰκοδοξῐ́', 'κακοδοξι', '', '', 'αι', 'αι', 'κᾰκοδοξῐ́αι', 'κακοδοξιαι', ('f',), 'Vocative', 'Plural', True), ('κᾰκοζηλῐ́ᾱ', 'κᾰκοζηλῐ́', 'κακοζηλι', '', '', 'ᾱ', 'α', 'κᾰκοζηλῐ́ᾱ', 'κακοζηλια', ('f',), 'Nominative', 'Singular', True), ('κᾰκοζηλῐ́ᾱ', 'κᾰκοζηλῐ́', 'κακοζηλι', '', '', 'ᾱ', 'α', 'κᾰκοζηλῐ́ᾱ', 'κακοζηλια', ('f',), 'Nominative', 'Dual', True), ('κᾰκοζηλῐ́ᾱ', 'κᾰκοζηλῐ́', 'κακοζηλι', '', '', 'αι', 'αι', 'κᾰκοζήλῐαι', 'κακοζηλιαι', ('f',), 'Nominative', 'Plural', False), ('κᾰκοζηλῐ́ᾱ', 'κᾰκοζηλῐ́', 'κακοζηλι', '', '', 'ᾱς', 'ας', 'κᾰκοζηλῐ́ᾱς', 'κακοζηλιας', ('f',), 'Genitive', 'Singular', True), ('κᾰκοζηλῐ́ᾱ', 'κᾰκοζηλῐ́', 'κακοζηλι', '', '', 'αιν', 'αιν', 'κᾰκοζηλῐ́αιν', 'κακοζηλιαιν', ('f',), 'Genitive', 'Dual', True), ('κᾰκοζηλῐ́ᾱ', 'κᾰκοζηλῐ́', 'κακοζηλι', '', '', 'ῶν', 'ων', 'κᾰκοζηλῐῶν', 'κακοζηλιων', ('f',), 'Genitive', 'Plural', False), ('κᾰκοζηλῐ́ᾱ', 'κᾰκοζηλῐ́', 'κακοζηλι', '', '', 'ᾳ', 'ᾳ', 'κᾰκοζηλῐ́ᾳ', 'κακοζηλιᾳ', ('f',), 'Dative', 'Singular', True), ('κᾰκοζηλῐ́ᾱ', 'κᾰκοζηλῐ́', 'κακοζηλι', '', '', 'αιν', 'αιν', 'κᾰκοζηλῐ́αιν', 'κακοζηλιαιν', ('f',), 'Dative', 'Dual', True), ('κᾰκοζηλῐ́ᾱ', 'κᾰκοζηλῐ́', 'κακοζηλι', '', '', 'αις', 'αις', 'κᾰκοζηλῐ́αις', 'κακοζηλιαις', ('f',), 'Dative', 'Plural', True), ('κᾰκοζηλῐ́ᾱ', 'κᾰκοζηλῐ́', 'κακοζηλι', '', '', 'ᾱν', 'αν', 'κᾰκοζηλῐ́ᾱν', 'κακοζηλιαν', ('f',), 'Accusative', 'Singular', True), ('κᾰκοζηλῐ́ᾱ', 'κᾰκοζηλῐ́', 'κακοζηλι', '', '', 'ᾱ', 'α', 'κᾰκοζηλῐ́ᾱ', 'κακοζηλια', ('f',), 'Accusative', 'Dual', True), ('κᾰκοζηλῐ́ᾱ', 'κᾰκοζηλῐ́', 'κακοζηλι', '', '', 'ᾱς', 'ας', 'κᾰκοζηλῐ́ᾱς', 'κακοζηλιας', ('f',), 'Accusative', 'Plural', True), ('κᾰκοζηλῐ́ᾱ', 'κᾰκοζηλῐ́', 'κακοζηλι', '', '', 'ᾱ', 'α', 'κᾰκοζηλῐ́ᾱ', 'κακοζηλια', ('f',), 'Vocative', 'Singular', True), ('κᾰκοζηλῐ́ᾱ', 'κᾰκοζηλῐ́', 'κακοζηλι', '', '', 'ᾱ', 'α', 'κᾰκοζηλῐ́ᾱ', 'κακοζηλια', ('f',), 'Vocative', 'Dual', True), ('κᾰκοζηλῐ́ᾱ', 'κᾰκοζηλῐ́', 'κακοζηλι', '', '', 'αι', 'αι', 'κᾰκοζήλῐαι', 'κακοζηλιαι', ('f',), 'Vocative', 'Plural', False), ('κᾰκοθῡμῐ́ᾱ', 'κᾰκοθῡμῐ́', 'κακοθυμι', '', '', 'ᾱ', 'α', 'κᾰκοθῡμῐ́ᾱ', 'κακοθυμια', ('f',), 'Nominative', 'Singular', True), ('κᾰκοθῡμῐ́ᾱ', 'κᾰκοθῡμῐ́', 'κακοθυμι', '', '', 'ᾱ', 'α', 'κᾰκοθῡμῐ́ᾱ', 'κακοθυμια', ('f',), 'Nominative', 'Dual', True), ('κᾰκοθῡμῐ́ᾱ', 'κᾰκοθῡμῐ́', 'κακοθυμι', '', '', 'αι', 'αι', 'κᾰκοθῡμῐ́αι', 'κακοθυμιαι', ('f',), 'Nominative', 'Plural', True), ('κᾰκοθῡμῐ́ᾱ', 'κᾰκοθῡμῐ́', 'κακοθυμι', '', '', 'ᾱς', 'ας', 'κᾰκοθῡμῐ́ᾱς', 'κακοθυμιας', ('f',), 'Genitive', 'Singular', True), ('κᾰκοθῡμῐ́ᾱ', 'κᾰκοθῡμῐ́', 'κακοθυμι', '', '', 'αιν', 'αιν', 'κᾰκοθῡμῐ́αιν', 'κακοθυμιαιν', ('f',), 'Genitive', 'Dual', True), ('κᾰκοθῡμῐ́ᾱ', 'κᾰκοθῡμῐ́', 'κακοθυμι', '', '', 'ῶν', 'ων', 'κᾰκοθῡμῐῶν', 'κακοθυμιων', ('f',), 'Genitive', 'Plural', False), ('κᾰκοθῡμῐ́ᾱ', 'κᾰκοθῡμῐ́', 'κακοθυμι', '', '', 'ᾳ', 'ᾳ', 'κᾰκοθῡμῐ́ᾳ', 'κακοθυμιᾳ', ('f',), 'Dative', 'Singular', True), ('κᾰκοθῡμῐ́ᾱ', 'κᾰκοθῡμῐ́', 'κακοθυμι', '', '', 'αιν', 'αιν', 'κᾰκοθῡμῐ́αιν', 'κακοθυμιαιν', ('f',), 'Dative', 'Dual', True), ('κᾰκοθῡμῐ́ᾱ', 'κᾰκοθῡμῐ́', 'κακοθυμι', '', '', 'αις', 'αις', 'κᾰκοθῡμῐ́αις', 'κακοθυμιαις', ('f',), 'Dative', 'Plural', True), ('κᾰκοθῡμῐ́ᾱ', 'κᾰκοθῡμῐ́', 'κακοθυμι', '', '', 'ᾱν', 'αν', 'κᾰκοθῡμῐ́ᾱν', 'κακοθυμιαν', ('f',), 'Accusative', 'Singular', True), ('κᾰκοθῡμῐ́ᾱ', 'κᾰκοθῡμῐ́', 'κακοθυμι', '', '', 'ᾱ', 'α', 'κᾰκοθῡμῐ́ᾱ', 'κακοθυμια', ('f',), 'Accusative', 'Dual', True), ('κᾰκοθῡμῐ́ᾱ', 'κᾰκοθῡμῐ́', 'κακοθυμι', '', '', 'ᾱς', 'ας', 'κᾰκοθῡμῐ́ᾱς', 'κακοθυμιας', ('f',), 'Accusative', 'Plural', True), ('κᾰκοθῡμῐ́ᾱ', 'κᾰκοθῡμῐ́', 'κακοθυμι', '', '', 'ᾱ', 'α', 'κᾰκοθῡμῐ́ᾱ', 'κακοθυμια', ('f',), 'Vocative', 'Singular', True), ('κᾰκοθῡμῐ́ᾱ', 'κᾰκοθῡμῐ́', 'κακοθυμι', '', '', 'ᾱ', 'α', 'κᾰκοθῡμῐ́ᾱ', 'κακοθυμια', ('f',), 'Vocative', 'Dual', True), ('κᾰκοθῡμῐ́ᾱ', 'κᾰκοθῡμῐ́', 'κακοθυμι', '', '', 'αι', 'αι', 'κᾰκοθῡμῐ́αι', 'κακοθυμιαι', ('f',), 'Vocative', 'Plural', True), ('κᾰκοποιῐ́ᾱ', 'κᾰκοποιῐ́', 'κακοποιι', '', '', 'ᾱ', 'α', 'κᾰκοποιῐ́ᾱ', 'κακοποιια', ('f',), 'Nominative', 'Singular', True), ('κᾰκοποιῐ́ᾱ', 'κᾰκοποιῐ́', 'κακοποιι', '', '', 'ᾱ', 'α', 'κᾰκοποιῐ́ᾱ', 'κακοποιια', ('f',), 'Nominative', 'Dual', True), ('κᾰκοποιῐ́ᾱ', 'κᾰκοποιῐ́', 'κακοποιι', '', '', 'αι', 'αι', 'κᾰκοποιῐ́αι', 'κακοποιιαι', ('f',), 'Nominative', 'Plural', True), ('κᾰκοποιῐ́ᾱ', 'κᾰκοποιῐ́', 'κακοποιι', '', '', 'ᾱς', 'ας', 'κᾰκοποιῐ́ᾱς', 'κακοποιιας', ('f',), 'Genitive', 'Singular', True), ('κᾰκοποιῐ́ᾱ', 'κᾰκοποιῐ́', 'κακοποιι', '', '', 'αιν', 'αιν', 'κᾰκοποιῐ́αιν', 'κακοποιιαιν', ('f',), 'Genitive', 'Dual', True), ('κᾰκοποιῐ́ᾱ', 'κᾰκοποιῐ́', 'κακοποιι', '', '', 'ῶν', 'ων', 'κᾰκοποιῐῶν', 'κακοποιιων', ('f',), 'Genitive', 'Plural', False), ('κᾰκοποιῐ́ᾱ', 'κᾰκοποιῐ́', 'κακοποιι', '', '', 'ᾳ', 'ᾳ', 'κᾰκοποιῐ́ᾳ', 'κακοποιιᾳ', ('f',), 'Dative', 'Singular', True), ('κᾰκοποιῐ́ᾱ', 'κᾰκοποιῐ́', 'κακοποιι', '', '', 'αιν', 'αιν', 'κᾰκοποιῐ́αιν', 'κακοποιιαιν', ('f',), 'Dative', 'Dual', True), ('κᾰκοποιῐ́ᾱ', 'κᾰκοποιῐ́', 'κακοποιι', '', '', 'αις', 'αις', 'κᾰκοποιῐ́αις', 'κακοποιιαις', ('f',), 'Dative', 'Plural', True), ('κᾰκοποιῐ́ᾱ', 'κᾰκοποιῐ́', 'κακοποιι', '', '', 'ᾱν', 'αν', 'κᾰκοποιῐ́ᾱν', 'κακοποιιαν', ('f',), 'Accusative', 'Singular', True), ('κᾰκοποιῐ́ᾱ', 'κᾰκοποιῐ́', 'κακοποιι', '', '', 'ᾱ', 'α', 'κᾰκοποιῐ́ᾱ', 'κακοποιια', ('f',), 'Accusative', 'Dual', True), ('κᾰκοποιῐ́ᾱ', 'κᾰκοποιῐ́', 'κακοποιι', '', '', 'ᾱς', 'ας', 'κᾰκοποιῐ́ᾱς', 'κακοποιιας', ('f',), 'Accusative', 'Plural', True), ('κᾰκοποιῐ́ᾱ', 'κᾰκοποιῐ́', 'κακοποιι', '', '', 'ᾱ', 'α', 'κᾰκοποιῐ́ᾱ', 'κακοποιια', ('f',), 'Vocative', 'Singular', True), ('κᾰκοποιῐ́ᾱ', 'κᾰκοποιῐ́', 'κακοποιι', '', '', 'ᾱ', 'α', 'κᾰκοποιῐ́ᾱ', 'κακοποιια', ('f',), 'Vocative', 'Dual', True), ('κᾰκοποιῐ́ᾱ', 'κᾰκοποιῐ́', 'κακοποιι', '', '', 'αι', 'αι', 'κᾰκοποιῐ́αι', 'κακοποιιαι', ('f',), 'Vocative', 'Plural', True), ('κᾰκουργίᾱ', 'κᾰκουργί', 'κακουργι', '', '', 'ᾱ', 'α', 'κᾰκουργίᾱ', 'κακουργια', ('f',), 'Nominative', 'Singular', True), ('κᾰκουργίᾱ', 'κᾰκουργί', 'κακουργι', '', '', 'ᾱ', 'α', 'κᾰκουργίᾱ', 'κακουργια', ('f',), 'Nominative', 'Dual', True), ('κᾰκουργίᾱ', 'κᾰκουργί', 'κακουργι', '', '', 'αι', 'αι', 'κᾰκουργίαι', 'κακουργιαι', ('f',), 'Nominative', 'Plural', True), ('κᾰκουργίᾱ', 'κᾰκουργί', 'κακουργι', '', '', 'ᾱς', 'ας', 'κᾰκουργίᾱς', 'κακουργιας', ('f',), 'Genitive', 'Singular', True), ('κᾰκουργίᾱ', 'κᾰκουργί', 'κακουργι', '', '', 'αιν', 'αιν', 'κᾰκουργίαιν', 'κακουργιαιν', ('f',), 'Genitive', 'Dual', True), ('κᾰκουργίᾱ', 'κᾰκουργί', 'κακουργι', '', '', 'ῶν', 'ων', 'κᾰκουργιῶν', 'κακουργιων', ('f',), 'Genitive', 'Plural', False), ('κᾰκουργίᾱ', 'κᾰκουργί', 'κακουργι', '', '', 'ᾳ', 'ᾳ', 'κᾰκουργίᾳ', 'κακουργιᾳ', ('f',), 'Dative', 'Singular', True), ('κᾰκουργίᾱ', 'κᾰκουργί', 'κακουργι', '', '', 'αιν', 'αιν', 'κᾰκουργίαιν', 'κακουργιαιν', ('f',), 'Dative', 'Dual', True), ('κᾰκουργίᾱ', 'κᾰκουργί', 'κακουργι', '', '', 'αις', 'αις', 'κᾰκουργίαις', 'κακουργιαις', ('f',), 'Dative', 'Plural', True), ('κᾰκουργίᾱ', 'κᾰκουργί', 'κακουργι', '', '', 'ᾱν', 'αν', 'κᾰκουργίᾱν', 'κακουργιαν', ('f',), 'Accusative', 'Singular', True), ('κᾰκουργίᾱ', 'κᾰκουργί', 'κακουργι', '', '', 'ᾱ', 'α', 'κᾰκουργίᾱ', 'κακουργια', ('f',), 'Accusative', 'Dual', True), ('κᾰκουργίᾱ', 'κᾰκουργί', 'κακουργι', '', '', 'ᾱς', 'ας', 'κᾰκουργίᾱς', 'κακουργιας', ('f',), 'Accusative', 'Plural', True), ('κᾰκουργίᾱ', 'κᾰκουργί', 'κακουργι', '', '', 'ᾱ', 'α', 'κᾰκουργίᾱ', 'κακουργια', ('f',), 'Vocative', 'Singular', True), ('κᾰκουργίᾱ', 'κᾰκουργί', 'κακουργι', '', '', 'ᾱ', 'α', 'κᾰκουργίᾱ', 'κακουργια', ('f',), 'Vocative', 'Dual', True), ('κᾰκουργίᾱ', 'κᾰκουργί', 'κακουργι', '', '', 'αι', 'αι', 'κᾰκουργίαι', 'κακουργιαι', ('f',), 'Vocative', 'Plural', True), ('κᾰκοφωνῐ́ᾱ', 'κᾰκοφωνῐ́', 'κακοφωνι', '', '', 'ᾱ', 'α', 'κᾰκοφωνῐ́ᾱ', 'κακοφωνια', ('f',), 'Nominative', 'Singular', True), ('κᾰκοφωνῐ́ᾱ', 'κᾰκοφωνῐ́', 'κακοφωνι', '', '', 'ᾱ', 'α', 'κᾰκοφωνῐ́ᾱ', 'κακοφωνια', ('f',), 'Nominative', 'Dual', True), ('κᾰκοφωνῐ́ᾱ', 'κᾰκοφωνῐ́', 'κακοφωνι', '', '', 'αι', 'αι', 'κᾰκοφωνῐ́αι', 'κακοφωνιαι', ('f',), 'Nominative', 'Plural', True), ('κᾰκοφωνῐ́ᾱ', 'κᾰκοφωνῐ́', 'κακοφωνι', '', '', 'ᾱς', 'ας', 'κᾰκοφωνῐ́ᾱς', 'κακοφωνιας', ('f',), 'Genitive', 'Singular', True), ('κᾰκοφωνῐ́ᾱ', 'κᾰκοφωνῐ́', 'κακοφωνι', '', '', 'αιν', 'αιν', 'κᾰκοφωνῐ́αιν', 'κακοφωνιαιν', ('f',), 'Genitive', 'Dual', True), ('κᾰκοφωνῐ́ᾱ', 'κᾰκοφωνῐ́', 'κακοφωνι', '', '', 'ῶν', 'ων', 'κᾰκοφωνῐῶν', 'κακοφωνιων', ('f',), 'Genitive', 'Plural', False), ('κᾰκοφωνῐ́ᾱ', 'κᾰκοφωνῐ́', 'κακοφωνι', '', '', 'ᾳ', 'ᾳ', 'κᾰκοφωνῐ́ᾳ', 'κακοφωνιᾳ', ('f',), 'Dative', 'Singular', True), ('κᾰκοφωνῐ́ᾱ', 'κᾰκοφωνῐ́', 'κακοφωνι', '', '', 'αιν', 'αιν', 'κᾰκοφωνῐ́αιν', 'κακοφωνιαιν', ('f',), 'Dative', 'Dual', True), ('κᾰκοφωνῐ́ᾱ', 'κᾰκοφωνῐ́', 'κακοφωνι', '', '', 'αις', 'αις', 'κᾰκοφωνῐ́αις', 'κακοφωνιαις', ('f',), 'Dative', 'Plural', True), ('κᾰκοφωνῐ́ᾱ', 'κᾰκοφωνῐ́', 'κακοφωνι', '', '', 'ᾱν', 'αν', 'κᾰκοφωνῐ́ᾱν', 'κακοφωνιαν', ('f',), 'Accusative', 'Singular', True), ('κᾰκοφωνῐ́ᾱ', 'κᾰκοφωνῐ́', 'κακοφωνι', '', '', 'ᾱ', 'α', 'κᾰκοφωνῐ́ᾱ', 'κακοφωνια', ('f',), 'Accusative', 'Dual', True), ('κᾰκοφωνῐ́ᾱ', 'κᾰκοφωνῐ́', 'κακοφωνι', '', '', 'ᾱς', 'ας', 'κᾰκοφωνῐ́ᾱς', 'κακοφωνιας', ('f',), 'Accusative', 'Plural', True), ('κᾰκοφωνῐ́ᾱ', 'κᾰκοφωνῐ́', 'κακοφωνι', '', '', 'ᾱ', 'α', 'κᾰκοφωνῐ́ᾱ', 'κακοφωνια', ('f',), 'Vocative', 'Singular', True), ('κᾰκοφωνῐ́ᾱ', 'κᾰκοφωνῐ́', 'κακοφωνι', '', '', 'ᾱ', 'α', 'κᾰκοφωνῐ́ᾱ', 'κακοφωνια', ('f',), 'Vocative', 'Dual', True), ('κᾰκοφωνῐ́ᾱ', 'κᾰκοφωνῐ́', 'κακοφωνι', '', '', 'αι', 'αι', 'κᾰκοφωνῐ́αι', 'κακοφωνιαι', ('f',), 'Vocative', 'Plural', True), ('κᾰλᾰ́μη', 'κᾰλᾰ́μ', 'καλαμ', '', '', 'η', 'η', 'κᾰλᾰ́μη', 'καλαμη', ('f',), 'Nominative', 'Singular', True), ('κᾰλᾰ́μη', 'κᾰλᾰ́μ', 'καλαμ', '', '', 'ᾱ', 'α', 'κᾰλᾰ́μᾱ', 'καλαμα', ('f',), 'Nominative', 'Dual', True), ('κᾰλᾰ́μη', 'κᾰλᾰ́μ', 'καλαμ', '', '', 'αι', 'αι', 'κᾰλᾰ́μαι', 'καλαμαι', ('f',), 'Nominative', 'Plural', True), ('κᾰλᾰ́μη', 'κᾰλᾰ́μ', 'καλαμ', '', '', 'ης', 'ης', 'κᾰλᾰ́μης', 'καλαμης', ('f',), 'Genitive', 'Singular', True), ('κᾰλᾰ́μη', 'κᾰλᾰ́μ', 'καλαμ', '', '', 'αιν', 'αιν', 'κᾰλᾰ́μαιν', 'καλαμαιν', ('f',), 'Genitive', 'Dual', True), ('κᾰλᾰ́μη', 'κᾰλᾰ́μ', 'καλαμ', '', '', 'ῶν', 'ων', 'κᾰλᾰμῶν', 'καλαμων', ('f',), 'Genitive', 'Plural', False), ('κᾰλᾰ́μη', 'κᾰλᾰ́μ', 'καλαμ', '', '', 'ῃ', 'ῃ', 'κᾰλᾰ́μῃ', 'καλαμῃ', ('f',), 'Dative', 'Singular', True), ('κᾰλᾰ́μη', 'κᾰλᾰ́μ', 'καλαμ', '', '', 'αιν', 'αιν', 'κᾰλᾰ́μαιν', 'καλαμαιν', ('f',), 'Dative', 'Dual', True), ('κᾰλᾰ́μη', 'κᾰλᾰ́μ', 'καλαμ', '', '', 'αις', 'αις', 'κᾰλᾰ́μαις', 'καλαμαις', ('f',), 'Dative', 'Plural', True), ('κᾰλᾰ́μη', 'κᾰλᾰ́μ', 'καλαμ', '', '', 'ην', 'ην', 'κᾰλᾰ́μην', 'καλαμην', ('f',), 'Accusative', 'Singular', True), ('κᾰλᾰ́μη', 'κᾰλᾰ́μ', 'καλαμ', '', '', 'ᾱ', 'α', 'κᾰλᾰ́μᾱ', 'καλαμα', ('f',), 'Accusative', 'Dual', True), ('κᾰλᾰ́μη', 'κᾰλᾰ́μ', 'καλαμ', '', '', 'ᾱς', 'ας', 'κᾰλᾰ́μᾱς', 'καλαμας', ('f',), 'Accusative', 'Plural', True), ('κᾰλᾰ́μη', 'κᾰλᾰ́μ', 'καλαμ', '', '', 'η', 'η', 'κᾰλᾰ́μη', 'καλαμη', ('f',), 'Vocative', 'Singular', True), ('κᾰλᾰ́μη', 'κᾰλᾰ́μ', 'καλαμ', '', '', 'ᾱ', 'α', 'κᾰλᾰ́μᾱ', 'καλαμα', ('f',), 'Vocative', 'Dual', True), ('κᾰλᾰ́μη', 'κᾰλᾰ́μ', 'καλαμ', '', '', 'αι', 'αι', 'κᾰλᾰ́μαι', 'καλαμαι', ('f',), 'Vocative', 'Plural', True), ('κᾰλᾰμίνθη', 'κᾰλᾰμίνθ', 'καλαμινθ', '', '', 'η', 'η', 'κᾰλᾰμίνθη', 'καλαμινθη', ('f',), 'Nominative', 'Singular', True), ('κᾰλᾰμίνθη', 'κᾰλᾰμίνθ', 'καλαμινθ', '', '', 'ᾱ', 'α', 'κᾰλᾰμίνθᾱ', 'καλαμινθα', ('f',), 'Nominative', 'Dual', True), ('κᾰλᾰμίνθη', 'κᾰλᾰμίνθ', 'καλαμινθ', '', '', 'αι', 'αι', 'κᾰλᾰμίνθαι', 'καλαμινθαι', ('f',), 'Nominative', 'Plural', True), ('κᾰλᾰμίνθη', 'κᾰλᾰμίνθ', 'καλαμινθ', '', '', 'ης', 'ης', 'κᾰλᾰμίνθης', 'καλαμινθης', ('f',), 'Genitive', 'Singular', True), ('κᾰλᾰμίνθη', 'κᾰλᾰμίνθ', 'καλαμινθ', '', '', 'αιν', 'αιν', 'κᾰλᾰμίνθαιν', 'καλαμινθαιν', ('f',), 'Genitive', 'Dual', True), ('κᾰλᾰμίνθη', 'κᾰλᾰμίνθ', 'καλαμινθ', '', '', 'ῶν', 'ων', 'κᾰλᾰμινθῶν', 'καλαμινθων', ('f',), 'Genitive', 'Plural', False), ('κᾰλᾰμίνθη', 'κᾰλᾰμίνθ', 'καλαμινθ', '', '', 'ῃ', 'ῃ', 'κᾰλᾰμίνθῃ', 'καλαμινθῃ', ('f',), 'Dative', 'Singular', True), ('κᾰλᾰμίνθη', 'κᾰλᾰμίνθ', 'καλαμινθ', '', '', 'αιν', 'αιν', 'κᾰλᾰμίνθαιν', 'καλαμινθαιν', ('f',), 'Dative', 'Dual', True), ('κᾰλᾰμίνθη', 'κᾰλᾰμίνθ', 'καλαμινθ', '', '', 'αις', 'αις', 'κᾰλᾰμίνθαις', 'καλαμινθαις', ('f',), 'Dative', 'Plural', True), ('κᾰλᾰμίνθη', 'κᾰλᾰμίνθ', 'καλαμινθ', '', '', 'ην', 'ην', 'κᾰλᾰμίνθην', 'καλαμινθην', ('f',), 'Accusative', 'Singular', True), ('κᾰλᾰμίνθη', 'κᾰλᾰμίνθ', 'καλαμινθ', '', '', 'ᾱ', 'α', 'κᾰλᾰμίνθᾱ', 'καλαμινθα', ('f',), 'Accusative', 'Dual', True), ('κᾰλᾰμίνθη', 'κᾰλᾰμίνθ', 'καλαμινθ', '', '', 'ᾱς', 'ας', 'κᾰλᾰμίνθᾱς', 'καλαμινθας', ('f',), 'Accusative', 'Plural', True), ('κᾰλᾰμίνθη', 'κᾰλᾰμίνθ', 'καλαμινθ', '', '', 'η', 'η', 'κᾰλᾰμίνθη', 'καλαμινθη', ('f',), 'Vocative', 'Singular', True), ('κᾰλᾰμίνθη', 'κᾰλᾰμίνθ', 'καλαμινθ', '', '', 'ᾱ', 'α', 'κᾰλᾰμίνθᾱ', 'καλαμινθα', ('f',), 'Vocative', 'Dual', True), ('κᾰλᾰμίνθη', 'κᾰλᾰμίνθ', 'καλαμινθ', '', '', 'αι', 'αι', 'κᾰλᾰμίνθαι', 'καλαμινθαι', ('f',), 'Vocative', 'Plural', True), ('κᾰλᾰμογρᾰφῐ́ᾱ', 'κᾰλᾰμογρᾰφῐ́', 'καλαμογραφι', '', '', 'ᾱ', 'α', 'κᾰλᾰμογρᾰφῐ́ᾱ', 'καλαμογραφια', ('f',), 'Nominative', 'Singular', True), ('κᾰλᾰμογρᾰφῐ́ᾱ', 'κᾰλᾰμογρᾰφῐ́', 'καλαμογραφι', '', '', 'ᾱ', 'α', 'κᾰλᾰμογρᾰφῐ́ᾱ', 'καλαμογραφια', ('f',), 'Nominative', 'Dual', True), ('κᾰλᾰμογρᾰφῐ́ᾱ', 'κᾰλᾰμογρᾰφῐ́', 'καλαμογραφι', '', '', 'αι', 'αι', 'κᾰλᾰμογρᾰφῐ́αι', 'καλαμογραφιαι', ('f',), 'Nominative', 'Plural', True), ('κᾰλᾰμογρᾰφῐ́ᾱ', 'κᾰλᾰμογρᾰφῐ́', 'καλαμογραφι', '', '', 'ᾱς', 'ας', 'κᾰλᾰμογρᾰφῐ́ᾱς', 'καλαμογραφιας', ('f',), 'Genitive', 'Singular', True), ('κᾰλᾰμογρᾰφῐ́ᾱ', 'κᾰλᾰμογρᾰφῐ́', 'καλαμογραφι', '', '', 'αιν', 'αιν', 'κᾰλᾰμογρᾰφῐ́αιν', 'καλαμογραφιαιν', ('f',), 'Genitive', 'Dual', True), ('κᾰλᾰμογρᾰφῐ́ᾱ', 'κᾰλᾰμογρᾰφῐ́', 'καλαμογραφι', '', '', 'ῶν', 'ων', 'κᾰλᾰμογρᾰφῐῶν', 'καλαμογραφιων', ('f',), 'Genitive', 'Plural', False), ('κᾰλᾰμογρᾰφῐ́ᾱ', 'κᾰλᾰμογρᾰφῐ́', 'καλαμογραφι', '', '', 'ᾳ', 'ᾳ', 'κᾰλᾰμογρᾰφῐ́ᾳ', 'καλαμογραφιᾳ', ('f',), 'Dative', 'Singular', True), ('κᾰλᾰμογρᾰφῐ́ᾱ', 'κᾰλᾰμογρᾰφῐ́', 'καλαμογραφι', '', '', 'αιν', 'αιν', 'κᾰλᾰμογρᾰφῐ́αιν', 'καλαμογραφιαιν', ('f',), 'Dative', 'Dual', True), ('κᾰλᾰμογρᾰφῐ́ᾱ', 'κᾰλᾰμογρᾰφῐ́', 'καλαμογραφι', '', '', 'αις', 'αις', 'κᾰλᾰμογρᾰφῐ́αις', 'καλαμογραφιαις', ('f',), 'Dative', 'Plural', True), ('κᾰλᾰμογρᾰφῐ́ᾱ', 'κᾰλᾰμογρᾰφῐ́', 'καλαμογραφι', '', '', 'ᾱν', 'αν', 'κᾰλᾰμογρᾰφῐ́ᾱν', 'καλαμογραφιαν', ('f',), 'Accusative', 'Singular', True), ('κᾰλᾰμογρᾰφῐ́ᾱ', 'κᾰλᾰμογρᾰφῐ́', 'καλαμογραφι', '', '', 'ᾱ', 'α', 'κᾰλᾰμογρᾰφῐ́ᾱ', 'καλαμογραφια', ('f',), 'Accusative', 'Dual', True), ('κᾰλᾰμογρᾰφῐ́ᾱ', 'κᾰλᾰμογρᾰφῐ́', 'καλαμογραφι', '', '', 'ᾱς', 'ας', 'κᾰλᾰμογρᾰφῐ́ᾱς', 'καλαμογραφιας', ('f',), 'Accusative', 'Plural', True), ('κᾰλᾰμογρᾰφῐ́ᾱ', 'κᾰλᾰμογρᾰφῐ́', 'καλαμογραφι', '', '', 'ᾱ', 'α', 'κᾰλᾰμογρᾰφῐ́ᾱ', 'καλαμογραφια', ('f',), 'Vocative', 'Singular', True), ('κᾰλᾰμογρᾰφῐ́ᾱ', 'κᾰλᾰμογρᾰφῐ́', 'καλαμογραφι', '', '', 'ᾱ', 'α', 'κᾰλᾰμογρᾰφῐ́ᾱ', 'καλαμογραφια', ('f',), 'Vocative', 'Dual', True), ('κᾰλᾰμογρᾰφῐ́ᾱ', 'κᾰλᾰμογρᾰφῐ́', 'καλαμογραφι', '', '', 'αι', 'αι', 'κᾰλᾰμογρᾰφῐ́αι', 'καλαμογραφιαι', ('f',), 'Vocative', 'Plural', True), ('κᾰλᾰμοθήκη', 'κᾰλᾰμοθήκ', 'καλαμοθηκ', '', '', 'η', 'η', 'κᾰλᾰμοθήκη', 'καλαμοθηκη', ('f',), 'Nominative', 'Singular', True), ('κᾰλᾰμοθήκη', 'κᾰλᾰμοθήκ', 'καλαμοθηκ', '', '', 'ᾱ', 'α', 'κᾰλᾰμοθήκᾱ', 'καλαμοθηκα', ('f',), 'Nominative', 'Dual', True), ('κᾰλᾰμοθήκη', 'κᾰλᾰμοθήκ', 'καλαμοθηκ', '', '', 'αι', 'αι', 'κᾰλᾰμοθῆκαι', 'καλαμοθηκαι', ('f',), 'Nominative', 'Plural', False), ('κᾰλᾰμοθήκη', 'κᾰλᾰμοθήκ', 'καλαμοθηκ', '', '', 'ης', 'ης', 'κᾰλᾰμοθήκης', 'καλαμοθηκης', ('f',), 'Genitive', 'Singular', True), ('κᾰλᾰμοθήκη', 'κᾰλᾰμοθήκ', 'καλαμοθηκ', '', '', 'αιν', 'αιν', 'κᾰλᾰμοθήκαιν', 'καλαμοθηκαιν', ('f',), 'Genitive', 'Dual', True), ('κᾰλᾰμοθήκη', 'κᾰλᾰμοθήκ', 'καλαμοθηκ', '', '', 'ῶν', 'ων', 'κᾰλᾰμοθηκῶν', 'καλαμοθηκων', ('f',), 'Genitive', 'Plural', False), ('κᾰλᾰμοθήκη', 'κᾰλᾰμοθήκ', 'καλαμοθηκ', '', '', 'ῃ', 'ῃ', 'κᾰλᾰμοθήκῃ', 'καλαμοθηκῃ', ('f',), 'Dative', 'Singular', True), ('κᾰλᾰμοθήκη', 'κᾰλᾰμοθήκ', 'καλαμοθηκ', '', '', 'αιν', 'αιν', 'κᾰλᾰμοθήκαιν', 'καλαμοθηκαιν', ('f',), 'Dative', 'Dual', True), ('κᾰλᾰμοθήκη', 'κᾰλᾰμοθήκ', 'καλαμοθηκ', '', '', 'αις', 'αις', 'κᾰλᾰμοθήκαις', 'καλαμοθηκαις', ('f',), 'Dative', 'Plural', True), ('κᾰλᾰμοθήκη', 'κᾰλᾰμοθήκ', 'καλαμοθηκ', '', '', 'ην', 'ην', 'κᾰλᾰμοθήκην', 'καλαμοθηκην', ('f',), 'Accusative', 'Singular', True), ('κᾰλᾰμοθήκη', 'κᾰλᾰμοθήκ', 'καλαμοθηκ', '', '', 'ᾱ', 'α', 'κᾰλᾰμοθήκᾱ', 'καλαμοθηκα', ('f',), 'Accusative', 'Dual', True), ('κᾰλᾰμοθήκη', 'κᾰλᾰμοθήκ', 'καλαμοθηκ', '', '', 'ᾱς', 'ας', 'κᾰλᾰμοθήκᾱς', 'καλαμοθηκας', ('f',), 'Accusative', 'Plural', True), ('κᾰλᾰμοθήκη', 'κᾰλᾰμοθήκ', 'καλαμοθηκ', '', '', 'η', 'η', 'κᾰλᾰμοθήκη', 'καλαμοθηκη', ('f',), 'Vocative', 'Singular', True), ('κᾰλᾰμοθήκη', 'κᾰλᾰμοθήκ', 'καλαμοθηκ', '', '', 'ᾱ', 'α', 'κᾰλᾰμοθήκᾱ', 'καλαμοθηκα', ('f',), 'Vocative', 'Dual', True), ('κᾰλᾰμοθήκη', 'κᾰλᾰμοθήκ', 'καλαμοθηκ', '', '', 'αι', 'αι', 'κᾰλᾰμοθῆκαι', 'καλαμοθηκαι', ('f',), 'Vocative', 'Plural', False), ('κᾰλῑᾱ́', 'κᾰλῑ', 'καλι', '', '', 'ᾱ́', 'α', 'κᾰλῑᾱ́', 'καλια', ('f',), 'Nominative', 'Singular', True), ('κᾰλῑᾱ́', 'κᾰλῑ', 'καλι', '', '', 'ᾱ́', 'α', 'κᾰλῑᾱ́', 'καλια', ('f',), 'Nominative', 'Dual', True), ('κᾰλῑᾱ́', 'κᾰλῑ', 'καλι', '', '', 'αί', 'αι', 'κᾰλῑαί', 'καλιαι', ('f',), 'Nominative', 'Plural', True), ('κᾰλῑᾱ́', 'κᾰλῑ', 'καλι', '', '', 'ᾶς', 'ας', 'κᾰλῑᾶς', 'καλιας', ('f',), 'Genitive', 'Singular', True), ('κᾰλῑᾱ́', 'κᾰλῑ', 'καλι', '', '', 'αῖν', 'αιν', 'κᾰλῑαῖν', 'καλιαιν', ('f',), 'Genitive', 'Dual', True), ('κᾰλῑᾱ́', 'κᾰλῑ', 'καλι', '', '', 'ῶν', 'ων', 'κᾰλῑῶν', 'καλιων', ('f',), 'Genitive', 'Plural', True), ('κᾰλῑᾱ́', 'κᾰλῑ', 'καλι', '', '', 'ᾷ', 'ᾳ', 'κᾰλῑᾷ', 'καλιᾳ', ('f',), 'Dative', 'Singular', True), ('κᾰλῑᾱ́', 'κᾰλῑ', 'καλι', '', '', 'αῖν', 'αιν', 'κᾰλῑαῖν', 'καλιαιν', ('f',), 'Dative', 'Dual', True), ('κᾰλῑᾱ́', 'κᾰλῑ', 'καλι', '', '', 'αῖς', 'αις', 'κᾰλῑαῖς', 'καλιαις', ('f',), 'Dative', 'Plural', True), ('κᾰλῑᾱ́', 'κᾰλῑ', 'καλι', '', '', 'ᾱ́ν', 'αν', 'κᾰλῑᾱ́ν', 'καλιαν', ('f',), 'Accusative', 'Singular', True), ('κᾰλῑᾱ́', 'κᾰλῑ', 'καλι', '', '', 'ᾱ́', 'α', 'κᾰλῑᾱ́', 'καλια', ('f',), 'Accusative', 'Dual', True), ('κᾰλῑᾱ́', 'κᾰλῑ', 'καλι', '', '', 'ᾱ́ς', 'ας', 'κᾰλῑᾱ́ς', 'καλιας', ('f',), 'Accusative', 'Plural', True), ('κᾰλῑᾱ́', 'κᾰλῑ', 'καλι', '', '', 'ᾱ́', 'α', 'κᾰλῑᾱ́', 'καλια', ('f',), 'Vocative', 'Singular', True), ('κᾰλῑᾱ́', 'κᾰλῑ', 'καλι', '', '', 'ᾱ́', 'α', 'κᾰλῑᾱ́', 'καλια', ('f',), 'Vocative', 'Dual', True), ('κᾰλῑᾱ́', 'κᾰλῑ', 'καλι', '', '', 'αί', 'αι', 'κᾰλῑαί', 'καλιαι', ('f',), 'Vocative', 'Plural', True), ('καλλίᾱς', 'καλλί', 'καλλι', '', '', 'ᾱς', 'ας', 'καλλίᾱς', 'καλλιας', ('m',), 'Nominative', 'Singular', True), ('καλλίᾱς', 'καλλί', 'καλλι', '', '', 'ᾱ', 'α', 'καλλίᾱ', 'καλλια', ('m',), 'Nominative', 'Dual', True), ('καλλίᾱς', 'καλλί', 'καλλι', '', '', 'αι', 'αι', 'καλλίαι', 'καλλιαι', ('m',), 'Nominative', 'Plural', True), ('καλλίᾱς', 'καλλί', 'καλλι', '', '', 'ου', 'ου', 'καλλίου', 'καλλιου', ('m',), 'Genitive', 'Singular', True), ('καλλίᾱς', 'καλλί', 'καλλι', '', '', 'αιν', 'αιν', 'καλλίαιν', 'καλλιαιν', ('m',), 'Genitive', 'Dual', True), ('καλλίᾱς', 'καλλί', 'καλλι', '', '', 'ῶν', 'ων', 'καλλιῶν', 'καλλιων', ('m',), 'Genitive', 'Plural', False), ('καλλίᾱς', 'καλλί', 'καλλι', '', '', 'ᾳ', 'ᾳ', 'καλλίᾳ', 'καλλιᾳ', ('m',), 'Dative', 'Singular', True), ('καλλίᾱς', 'καλλί', 'καλλι', '', '', 'αιν', 'αιν', 'καλλίαιν', 'καλλιαιν', ('m',), 'Dative', 'Dual', True), ('καλλίᾱς', 'καλλί', 'καλλι', '', '', 'αις', 'αις', 'καλλίαις', 'καλλιαις', ('m',), 'Dative', 'Plural', True), ('καλλίᾱς', 'καλλί', 'καλλι', '', '', 'ᾱν', 'αν', 'καλλίᾱν', 'καλλιαν', ('m',), 'Accusative', 'Singular', True), ('καλλίᾱς', 'καλλί', 'καλλι', '', '', 'ᾱ', 'α', 'καλλίᾱ', 'καλλια', ('m',), 'Accusative', 'Dual', True), ('καλλίᾱς', 'καλλί', 'καλλι', '', '', 'ᾱς', 'ας', 'καλλίᾱς', 'καλλιας', ('m',), 'Accusative', 'Plural', True), ('καλλίᾱς', 'καλλί', 'καλλι', '', '', 'ᾱ', 'α', 'καλλίᾱ', 'καλλια', ('m',), 'Vocative', 'Singular', True), ('καλλίᾱς', 'καλλί', 'καλλι', '', '', 'ᾱ', 'α', 'καλλίᾱ', 'καλλια', ('m',), 'Vocative', 'Dual', True), ('καλλίᾱς', 'καλλί', 'καλλι', '', '', 'αι', 'αι', 'καλλίαι', 'καλλιαι', ('m',), 'Vocative', 'Plural', True), ('κᾰλλῐγρᾰφίᾱ', 'κᾰλλῐγρᾰφί', 'καλλιγραφι', '', '', 'ᾱ', 'α', 'κᾰλλῐγρᾰφίᾱ', 'καλλιγραφια', ('f',), 'Nominative', 'Singular', True), ('κᾰλλῐγρᾰφίᾱ', 'κᾰλλῐγρᾰφί', 'καλλιγραφι', '', '', 'ᾱς', 'ας', 'κᾰλλῐγρᾰφίᾱς', 'καλλιγραφιας', ('f',), 'Genitive', 'Singular', True), ('κᾰλλῐγρᾰφίᾱ', 'κᾰλλῐγρᾰφί', 'καλλιγραφι', '', '', 'ᾳ', 'ᾳ', 'κᾰλλῐγρᾰφίᾳ', 'καλλιγραφιᾳ', ('f',), 'Dative', 'Singular', True), ('κᾰλλῐγρᾰφίᾱ', 'κᾰλλῐγρᾰφί', 'καλλιγραφι', '', '', 'ᾱν', 'αν', 'κᾰλλῐγρᾰφίᾱν', 'καλλιγραφιαν', ('f',), 'Accusative', 'Singular', True), ('κᾰλλῐγρᾰφίᾱ', 'κᾰλλῐγρᾰφί', 'καλλιγραφι', '', '', 'ᾱ', 'α', 'κᾰλλῐγρᾰφίᾱ', 'καλλιγραφια', ('f',), 'Vocative', 'Singular', True), ('καλοκαγαθίᾱ', 'καλοκαγαθί', 'καλοκαγαθι', '', '', 'ᾱ', 'α', 'καλοκαγαθίᾱ', 'καλοκαγαθια', ('f',), 'Nominative', 'Singular', True), ('καλοκαγαθίᾱ', 'καλοκαγαθί', 'καλοκαγαθι', '', '', 'ᾱ', 'α', 'καλοκαγαθίᾱ', 'καλοκαγαθια', ('f',), 'Nominative', 'Dual', True), ('καλοκαγαθίᾱ', 'καλοκαγαθί', 'καλοκαγαθι', '', '', 'αι', 'αι', 'καλοκαγαθίαι', 'καλοκαγαθιαι', ('f',), 'Nominative', 'Plural', True), ('καλοκαγαθίᾱ', 'καλοκαγαθί', 'καλοκαγαθι', '', '', 'ᾱς', 'ας', 'καλοκαγαθίᾱς', 'καλοκαγαθιας', ('f',), 'Genitive', 'Singular', True), ('καλοκαγαθίᾱ', 'καλοκαγαθί', 'καλοκαγαθι', '', '', 'αιν', 'αιν', 'καλοκαγαθίαιν', 'καλοκαγαθιαιν', ('f',), 'Genitive', 'Dual', True), ('καλοκαγαθίᾱ', 'καλοκαγαθί', 'καλοκαγαθι', '', '', 'ῶν', 'ων', 'καλοκαγαθιῶν', 'καλοκαγαθιων', ('f',), 'Genitive', 'Plural', False), ('καλοκαγαθίᾱ', 'καλοκαγαθί', 'καλοκαγαθι', '', '', 'ᾳ', 'ᾳ', 'καλοκαγαθίᾳ', 'καλοκαγαθιᾳ', ('f',), 'Dative', 'Singular', True), ('καλοκαγαθίᾱ', 'καλοκαγαθί', 'καλοκαγαθι', '', '', 'αιν', 'αιν', 'καλοκαγαθίαιν', 'καλοκαγαθιαιν', ('f',), 'Dative', 'Dual', True), ('καλοκαγαθίᾱ', 'καλοκαγαθί', 'καλοκαγαθι', '', '', 'αις', 'αις', 'καλοκαγαθίαις', 'καλοκαγαθιαις', ('f',), 'Dative', 'Plural', True), ('καλοκαγαθίᾱ', 'καλοκαγαθί', 'καλοκαγαθι', '', '', 'ᾱν', 'αν', 'καλοκαγαθίᾱν', 'καλοκαγαθιαν', ('f',), 'Accusative', 'Singular', True), ('καλοκαγαθίᾱ', 'καλοκαγαθί', 'καλοκαγαθι', '', '', 'ᾱ', 'α', 'καλοκαγαθίᾱ', 'καλοκαγαθια', ('f',), 'Accusative', 'Dual', True), ('καλοκαγαθίᾱ', 'καλοκαγαθί', 'καλοκαγαθι', '', '', 'ᾱς', 'ας', 'καλοκαγαθίᾱς', 'καλοκαγαθιας', ('f',), 'Accusative', 'Plural', True), ('καλοκαγαθίᾱ', 'καλοκαγαθί', 'καλοκαγαθι', '', '', 'ᾱ', 'α', 'καλοκαγαθίᾱ', 'καλοκαγαθια', ('f',), 'Vocative', 'Singular', True), ('καλοκαγαθίᾱ', 'καλοκαγαθί', 'καλοκαγαθι', '', '', 'ᾱ', 'α', 'καλοκαγαθίᾱ', 'καλοκαγαθια', ('f',), 'Vocative', 'Dual', True), ('καλοκαγαθίᾱ', 'καλοκαγαθί', 'καλοκαγαθι', '', '', 'αι', 'αι', 'καλοκαγαθίαι', 'καλοκαγαθιαι', ('f',), 'Vocative', 'Plural', True), ('κᾰλοκαιρῐ́ᾱ', 'κᾰλοκαιρῐ́', 'καλοκαιρι', '', '', 'ᾱ', 'α', 'κᾰλοκαιρῐ́ᾱ', 'καλοκαιρια', ('f',), 'Nominative', 'Singular', True), ('κᾰλοκαιρῐ́ᾱ', 'κᾰλοκαιρῐ́', 'καλοκαιρι', '', '', 'ᾱ', 'α', 'κᾰλοκαιρῐ́ᾱ', 'καλοκαιρια', ('f',), 'Nominative', 'Dual', True), ('κᾰλοκαιρῐ́ᾱ', 'κᾰλοκαιρῐ́', 'καλοκαιρι', '', '', 'αι', 'αι', 'κᾰλοκαιρῐ́αι', 'καλοκαιριαι', ('f',), 'Nominative', 'Plural', True), ('κᾰλοκαιρῐ́ᾱ', 'κᾰλοκαιρῐ́', 'καλοκαιρι', '', '', 'ᾱς', 'ας', 'κᾰλοκαιρῐ́ᾱς', 'καλοκαιριας', ('f',), 'Genitive', 'Singular', True), ('κᾰλοκαιρῐ́ᾱ', 'κᾰλοκαιρῐ́', 'καλοκαιρι', '', '', 'αιν', 'αιν', 'κᾰλοκαιρῐ́αιν', 'καλοκαιριαιν', ('f',), 'Genitive', 'Dual', True), ('κᾰλοκαιρῐ́ᾱ', 'κᾰλοκαιρῐ́', 'καλοκαιρι', '', '', 'ῶν', 'ων', 'κᾰλοκαιρῐῶν', 'καλοκαιριων', ('f',), 'Genitive', 'Plural', False), ('κᾰλοκαιρῐ́ᾱ', 'κᾰλοκαιρῐ́', 'καλοκαιρι', '', '', 'ᾳ', 'ᾳ', 'κᾰλοκαιρῐ́ᾳ', 'καλοκαιριᾳ', ('f',), 'Dative', 'Singular', True), ('κᾰλοκαιρῐ́ᾱ', 'κᾰλοκαιρῐ́', 'καλοκαιρι', '', '', 'αιν', 'αιν', 'κᾰλοκαιρῐ́αιν', 'καλοκαιριαιν', ('f',), 'Dative', 'Dual', True), ('κᾰλοκαιρῐ́ᾱ', 'κᾰλοκαιρῐ́', 'καλοκαιρι', '', '', 'αις', 'αις', 'κᾰλοκαιρῐ́αις', 'καλοκαιριαις', ('f',), 'Dative', 'Plural', True), ('κᾰλοκαιρῐ́ᾱ', 'κᾰλοκαιρῐ́', 'καλοκαιρι', '', '', 'ᾱν', 'αν', 'κᾰλοκαιρῐ́ᾱν', 'καλοκαιριαν', ('f',), 'Accusative', 'Singular', True), ('κᾰλοκαιρῐ́ᾱ', 'κᾰλοκαιρῐ́', 'καλοκαιρι', '', '', 'ᾱ', 'α', 'κᾰλοκαιρῐ́ᾱ', 'καλοκαιρια', ('f',), 'Accusative', 'Dual', True), ('κᾰλοκαιρῐ́ᾱ', 'κᾰλοκαιρῐ́', 'καλοκαιρι', '', '', 'ᾱς', 'ας', 'κᾰλοκαιρῐ́ᾱς', 'καλοκαιριας', ('f',), 'Accusative', 'Plural', True), ('κᾰλοκαιρῐ́ᾱ', 'κᾰλοκαιρῐ́', 'καλοκαιρι', '', '', 'ᾱ', 'α', 'κᾰλοκαιρῐ́ᾱ', 'καλοκαιρια', ('f',), 'Vocative', 'Singular', True), ('κᾰλοκαιρῐ́ᾱ', 'κᾰλοκαιρῐ́', 'καλοκαιρι', '', '', 'ᾱ', 'α', 'κᾰλοκαιρῐ́ᾱ', 'καλοκαιρια', ('f',), 'Vocative', 'Dual', True), ('κᾰλοκαιρῐ́ᾱ', 'κᾰλοκαιρῐ́', 'καλοκαιρι', '', '', 'αι', 'αι', 'κᾰλοκαιρῐ́αι', 'καλοκαιριαι', ('f',), 'Vocative', 'Plural', True), ('κᾰλῠ́βη', 'κᾰλῠ́β', 'καλυβ', '', '', 'η', 'η', 'κᾰλῠ́βη', 'καλυβη', ('f',), 'Nominative', 'Singular', True), ('κᾰλῠ́βη', 'κᾰλῠ́β', 'καλυβ', '', '', 'ᾱ', 'α', 'κᾰλῠ́βᾱ', 'καλυβα', ('f',), 'Nominative', 'Dual', True), ('κᾰλῠ́βη', 'κᾰλῠ́β', 'καλυβ', '', '', 'αι', 'αι', 'κᾰλῠ́βαι', 'καλυβαι', ('f',), 'Nominative', 'Plural', True), ('κᾰλῠ́βη', 'κᾰλῠ́β', 'καλυβ', '', '', 'ης', 'ης', 'κᾰλῠ́βης', 'καλυβης', ('f',), 'Genitive', 'Singular', True), ('κᾰλῠ́βη', 'κᾰλῠ́β', 'καλυβ', '', '', 'αιν', 'αιν', 'κᾰλῠ́βαιν', 'καλυβαιν', ('f',), 'Genitive', 'Dual', True), ('κᾰλῠ́βη', 'κᾰλῠ́β', 'καλυβ', '', '', 'ῶν', 'ων', 'κᾰλῠβῶν', 'καλυβων', ('f',), 'Genitive', 'Plural', False), ('κᾰλῠ́βη', 'κᾰλῠ́β', 'καλυβ', '', '', 'ῃ', 'ῃ', 'κᾰλῠ́βῃ', 'καλυβῃ', ('f',), 'Dative', 'Singular', True), ('κᾰλῠ́βη', 'κᾰλῠ́β', 'καλυβ', '', '', 'αιν', 'αιν', 'κᾰλῠ́βαιν', 'καλυβαιν', ('f',), 'Dative', 'Dual', True), ('κᾰλῠ́βη', 'κᾰλῠ́β', 'καλυβ', '', '', 'αις', 'αις', 'κᾰλῠ́βαις', 'καλυβαις', ('f',), 'Dative', 'Plural', True), ('κᾰλῠ́βη', 'κᾰλῠ́β', 'καλυβ', '', '', 'ην', 'ην', 'κᾰλῠ́βην', 'καλυβην', ('f',), 'Accusative', 'Singular', True), ('κᾰλῠ́βη', 'κᾰλῠ́β', 'καλυβ', '', '', 'ᾱ', 'α', 'κᾰλῠ́βᾱ', 'καλυβα', ('f',), 'Accusative', 'Dual', True), ('κᾰλῠ́βη', 'κᾰλῠ́β', 'καλυβ', '', '', 'ᾱς', 'ας', 'κᾰλῠ́βᾱς', 'καλυβας', ('f',), 'Accusative', 'Plural', True), ('κᾰλῠ́βη', 'κᾰλῠ́β', 'καλυβ', '', '', 'η', 'η', 'κᾰλῠ́βη', 'καλυβη', ('f',), 'Vocative', 'Singular', True), ('κᾰλῠ́βη', 'κᾰλῠ́β', 'καλυβ', '', '', 'ᾱ', 'α', 'κᾰλῠ́βᾱ', 'καλυβα', ('f',), 'Vocative', 'Dual', True), ('κᾰλῠ́βη', 'κᾰλῠ́β', 'καλυβ', '', '', 'αι', 'αι', 'κᾰλῠ́βαι', 'καλυβαι', ('f',), 'Vocative', 'Plural', True), ('κᾰλῠ́πτρᾱ', 'κᾰλῠ́πτρ', 'καλυπτρ', '', '', 'ᾱ', 'α', 'κᾰλῠ́πτρᾱ', 'καλυπτρα', ('f',), 'Nominative', 'Singular', True), ('κᾰλῠ́πτρᾱ', 'κᾰλῠ́πτρ', 'καλυπτρ', '', '', 'ᾱ', 'α', 'κᾰλῠ́πτρᾱ', 'καλυπτρα', ('f',), 'Nominative', 'Dual', True), ('κᾰλῠ́πτρᾱ', 'κᾰλῠ́πτρ', 'καλυπτρ', '', '', 'αι', 'αι', 'κᾰλῠ́πτραι', 'καλυπτραι', ('f',), 'Nominative', 'Plural', True), ('κᾰλῠ́πτρᾱ', 'κᾰλῠ́πτρ', 'καλυπτρ', '', '', 'ᾱς', 'ας', 'κᾰλῠ́πτρᾱς', 'καλυπτρας', ('f',), 'Genitive', 'Singular', True), ('κᾰλῠ́πτρᾱ', 'κᾰλῠ́πτρ', 'καλυπτρ', '', '', 'αιν', 'αιν', 'κᾰλῠ́πτραιν', 'καλυπτραιν', ('f',), 'Genitive', 'Dual', True), ('κᾰλῠ́πτρᾱ', 'κᾰλῠ́πτρ', 'καλυπτρ', '', '', 'ῶν', 'ων', 'κᾰλῠπτρῶν', 'καλυπτρων', ('f',), 'Genitive', 'Plural', False), ('κᾰλῠ́πτρᾱ', 'κᾰλῠ́πτρ', 'καλυπτρ', '', '', 'ᾳ', 'ᾳ', 'κᾰλῠ́πτρᾳ', 'καλυπτρᾳ', ('f',), 'Dative', 'Singular', True), ('κᾰλῠ́πτρᾱ', 'κᾰλῠ́πτρ', 'καλυπτρ', '', '', 'αιν', 'αιν', 'κᾰλῠ́πτραιν', 'καλυπτραιν', ('f',), 'Dative', 'Dual', True), ('κᾰλῠ́πτρᾱ', 'κᾰλῠ́πτρ', 'καλυπτρ', '', '', 'αις', 'αις', 'κᾰλῠ́πτραις', 'καλυπτραις', ('f',), 'Dative', 'Plural', True), ('κᾰλῠ́πτρᾱ', 'κᾰλῠ́πτρ', 'καλυπτρ', '', '', 'ᾱν', 'αν', 'κᾰλῠ́πτρᾱν', 'καλυπτραν', ('f',), 'Accusative', 'Singular', True), ('κᾰλῠ́πτρᾱ', 'κᾰλῠ́πτρ', 'καλυπτρ', '', '', 'ᾱ', 'α', 'κᾰλῠ́πτρᾱ', 'καλυπτρα', ('f',), 'Accusative', 'Dual', True), ('κᾰλῠ́πτρᾱ', 'κᾰλῠ́πτρ', 'καλυπτρ', '', '', 'ᾱς', 'ας', 'κᾰλῠ́πτρᾱς', 'καλυπτρας', ('f',), 'Accusative', 'Plural', True), ('κᾰλῠ́πτρᾱ', 'κᾰλῠ́πτρ', 'καλυπτρ', '', '', 'ᾱ', 'α', 'κᾰλῠ́πτρᾱ', 'καλυπτρα', ('f',), 'Vocative', 'Singular', True), ('κᾰλῠ́πτρᾱ', 'κᾰλῠ́πτρ', 'καλυπτρ', '', '', 'ᾱ', 'α', 'κᾰλῠ́πτρᾱ', 'καλυπτρα', ('f',), 'Vocative', 'Dual', True), ('κᾰλῠ́πτρᾱ', 'κᾰλῠ́πτρ', 'καλυπτρ', '', '', 'αι', 'αι', 'κᾰλῠ́πτραι', 'καλυπτραι', ('f',), 'Vocative', 'Plural', True), ('κᾰμᾰ́ρᾱ', 'κᾰμᾰ́ρ', 'καμαρ', '', '', 'ᾱ', 'α', 'κᾰμᾰ́ρᾱ', 'καμαρα', ('f',), 'Nominative', 'Singular', True), ('κᾰμᾰ́ρᾱ', 'κᾰμᾰ́ρ', 'καμαρ', '', '', 'ᾱ', 'α', 'κᾰμᾰ́ρᾱ', 'καμαρα', ('f',), 'Nominative', 'Dual', True), ('κᾰμᾰ́ρᾱ', 'κᾰμᾰ́ρ', 'καμαρ', '', '', 'αι', 'αι', 'κᾰμᾰ́ραι', 'καμαραι', ('f',), 'Nominative', 'Plural', True), ('κᾰμᾰ́ρᾱ', 'κᾰμᾰ́ρ', 'καμαρ', '', '', 'ᾱς', 'ας', 'κᾰμᾰ́ρᾱς', 'καμαρας', ('f',), 'Genitive', 'Singular', True), ('κᾰμᾰ́ρᾱ', 'κᾰμᾰ́ρ', 'καμαρ', '', '', 'αιν', 'αιν', 'κᾰμᾰ́ραιν', 'καμαραιν', ('f',), 'Genitive', 'Dual', True), ('κᾰμᾰ́ρᾱ', 'κᾰμᾰ́ρ', 'καμαρ', '', '', 'ῶν', 'ων', 'κᾰμᾰρῶν', 'καμαρων', ('f',), 'Genitive', 'Plural', False), ('κᾰμᾰ́ρᾱ', 'κᾰμᾰ́ρ', 'καμαρ', '', '', 'ᾳ', 'ᾳ', 'κᾰμᾰ́ρᾳ', 'καμαρᾳ', ('f',), 'Dative', 'Singular', True), ('κᾰμᾰ́ρᾱ', 'κᾰμᾰ́ρ', 'καμαρ', '', '', 'αιν', 'αιν', 'κᾰμᾰ́ραιν', 'καμαραιν', ('f',), 'Dative', 'Dual', True), ('κᾰμᾰ́ρᾱ', 'κᾰμᾰ́ρ', 'καμαρ', '', '', 'αις', 'αις', 'κᾰμᾰ́ραις', 'καμαραις', ('f',), 'Dative', 'Plural', True), ('κᾰμᾰ́ρᾱ', 'κᾰμᾰ́ρ', 'καμαρ', '', '', 'ᾱν', 'αν', 'κᾰμᾰ́ρᾱν', 'καμαραν', ('f',), 'Accusative', 'Singular', True), ('κᾰμᾰ́ρᾱ', 'κᾰμᾰ́ρ', 'καμαρ', '', '', 'ᾱ', 'α', 'κᾰμᾰ́ρᾱ', 'καμαρα', ('f',), 'Accusative', 'Dual', True), ('κᾰμᾰ́ρᾱ', 'κᾰμᾰ́ρ', 'καμαρ', '', '', 'ᾱς', 'ας', 'κᾰμᾰ́ρᾱς', 'καμαρας', ('f',), 'Accusative', 'Plural', True), ('κᾰμᾰ́ρᾱ', 'κᾰμᾰ́ρ', 'καμαρ', '', '', 'ᾱ', 'α', 'κᾰμᾰ́ρᾱ', 'καμαρα', ('f',), 'Vocative', 'Singular', True), ('κᾰμᾰ́ρᾱ', 'κᾰμᾰ́ρ', 'καμαρ', '', '', 'ᾱ', 'α', 'κᾰμᾰ́ρᾱ', 'καμαρα', ('f',), 'Vocative', 'Dual', True), ('κᾰμᾰ́ρᾱ', 'κᾰμᾰ́ρ', 'καμαρ', '', '', 'αι', 'αι', 'κᾰμᾰ́ραι', 'καμαραι', ('f',), 'Vocative', 'Plural', True), ('καμπή', 'καμπ', 'καμπ', '', '', 'ή', 'η', 'καμπή', 'καμπη', ('f',), 'Nominative', 'Singular', True), ('καμπή', 'καμπ', 'καμπ', '', '', 'ᾱ́', 'α', 'καμπᾱ́', 'καμπα', ('f',), 'Nominative', 'Dual', True), ('καμπή', 'καμπ', 'καμπ', '', '', 'αί', 'αι', 'καμπαί', 'καμπαι', ('f',), 'Nominative', 'Plural', True), ('καμπή', 'καμπ', 'καμπ', '', '', 'ῆς', 'ης', 'καμπῆς', 'καμπης', ('f',), 'Genitive', 'Singular', True), ('καμπή', 'καμπ', 'καμπ', '', '', 'αῖν', 'αιν', 'καμπαῖν', 'καμπαιν', ('f',), 'Genitive', 'Dual', True), ('καμπή', 'καμπ', 'καμπ', '', '', 'ῶν', 'ων', 'καμπῶν', 'καμπων', ('f',), 'Genitive', 'Plural', True), ('καμπή', 'καμπ', 'καμπ', '', '', 'ῇ', 'ῃ', 'καμπῇ', 'καμπῃ', ('f',), 'Dative', 'Singular', True), ('καμπή', 'καμπ', 'καμπ', '', '', 'αῖν', 'αιν', 'καμπαῖν', 'καμπαιν', ('f',), 'Dative', 'Dual', True), ('καμπή', 'καμπ', 'καμπ', '', '', 'αῖς', 'αις', 'καμπαῖς', 'καμπαις', ('f',), 'Dative', 'Plural', True), ('καμπή', 'καμπ', 'καμπ', '', '', 'ήν', 'ην', 'καμπήν', 'καμπην', ('f',), 'Accusative', 'Singular', True), ('καμπή', 'καμπ', 'καμπ', '', '', 'ᾱ́', 'α', 'καμπᾱ́', 'καμπα', ('f',), 'Accusative', 'Dual', True), ('καμπή', 'καμπ', 'καμπ', '', '', 'ᾱ́ς', 'ας', 'καμπᾱ́ς', 'καμπας', ('f',), 'Accusative', 'Plural', True), ('καμπή', 'καμπ', 'καμπ', '', '', 'ή', 'η', 'καμπή', 'καμπη', ('f',), 'Vocative', 'Singular', True), ('καμπή', 'καμπ', 'καμπ', '', '', 'ᾱ́', 'α', 'καμπᾱ́', 'καμπα', ('f',), 'Vocative', 'Dual', True), ('καμπή', 'καμπ', 'καμπ', '', '', 'αί', 'αι', 'καμπαί', 'καμπαι', ('f',), 'Vocative', 'Plural', True), ('κᾰνᾰχή', 'κᾰνᾰχ', 'καναχ', '', '', 'ή', 'η', 'κᾰνᾰχή', 'καναχη', ('f',), 'Nominative', 'Singular', True), ('κᾰνᾰχή', 'κᾰνᾰχ', 'καναχ', '', '', 'ᾱ́', 'α', 'κᾰνᾰχᾱ́', 'καναχα', ('f',), 'Nominative', 'Dual', True), ('κᾰνᾰχή', 'κᾰνᾰχ', 'καναχ', '', '', 'αί', 'αι', 'κᾰνᾰχαί', 'καναχαι', ('f',), 'Nominative', 'Plural', True), ('κᾰνᾰχή', 'κᾰνᾰχ', 'καναχ', '', '', 'ῆς', 'ης', 'κᾰνᾰχῆς', 'καναχης', ('f',), 'Genitive', 'Singular', True), ('κᾰνᾰχή', 'κᾰνᾰχ', 'καναχ', '', '', 'αῖν', 'αιν', 'κᾰνᾰχαῖν', 'καναχαιν', ('f',), 'Genitive', 'Dual', True), ('κᾰνᾰχή', 'κᾰνᾰχ', 'καναχ', '', '', 'ῶν', 'ων', 'κᾰνᾰχῶν', 'καναχων', ('f',), 'Genitive', 'Plural', True), ('κᾰνᾰχή', 'κᾰνᾰχ', 'καναχ', '', '', 'ῇ', 'ῃ', 'κᾰνᾰχῇ', 'καναχῃ', ('f',), 'Dative', 'Singular', True), ('κᾰνᾰχή', 'κᾰνᾰχ', 'καναχ', '', '', 'αῖν', 'αιν', 'κᾰνᾰχαῖν', 'καναχαιν', ('f',), 'Dative', 'Dual', True), ('κᾰνᾰχή', 'κᾰνᾰχ', 'καναχ', '', '', 'αῖς', 'αις', 'κᾰνᾰχαῖς', 'καναχαις', ('f',), 'Dative', 'Plural', True), ('κᾰνᾰχή', 'κᾰνᾰχ', 'καναχ', '', '', 'ήν', 'ην', 'κᾰνᾰχήν', 'καναχην', ('f',), 'Accusative', 'Singular', True), ('κᾰνᾰχή', 'κᾰνᾰχ', 'καναχ', '', '', 'ᾱ́', 'α', 'κᾰνᾰχᾱ́', 'καναχα', ('f',), 'Accusative', 'Dual', True), ('κᾰνᾰχή', 'κᾰνᾰχ', 'καναχ', '', '', 'ᾱ́ς', 'ας', 'κᾰνᾰχᾱ́ς', 'καναχας', ('f',), 'Accusative', 'Plural', True), ('κᾰνᾰχή', 'κᾰνᾰχ', 'καναχ', '', '', 'ή', 'η', 'κᾰνᾰχή', 'καναχη', ('f',), 'Vocative', 'Singular', True), ('κᾰνᾰχή', 'κᾰνᾰχ', 'καναχ', '', '', 'ᾱ́', 'α', 'κᾰνᾰχᾱ́', 'καναχα', ('f',), 'Vocative', 'Dual', True), ('κᾰνᾰχή', 'κᾰνᾰχ', 'καναχ', '', '', 'αί', 'αι', 'κᾰνᾰχαί', 'καναχαι', ('f',), 'Vocative', 'Plural', True), ('κανδάκη', 'κανδάκ', 'κανδακ', '', '', 'η', 'η', 'κανδάκη', 'κανδακη', ('f',), 'Nominative', 'Singular', True), ('κανδάκη', 'κανδάκ', 'κανδακ', '', '', 'ᾱ', 'α', 'κανδάκᾱ', 'κανδακα', ('f',), 'Nominative', 'Dual', True), ('κανδάκη', 'κανδάκ', 'κανδακ', '', '', 'αι', 'αι', 'κανδάκαι', 'κανδακαι', ('f',), 'Nominative', 'Plural', True), ('κανδάκη', 'κανδάκ', 'κανδακ', '', '', 'ης', 'ης', 'κανδάκης', 'κανδακης', ('f',), 'Genitive', 'Singular', True), ('κανδάκη', 'κανδάκ', 'κανδακ', '', '', 'αιν', 'αιν', 'κανδάκαιν', 'κανδακαιν', ('f',), 'Genitive', 'Dual', True), ('κανδάκη', 'κανδάκ', 'κανδακ', '', '', 'ῶν', 'ων', 'κανδακῶν', 'κανδακων', ('f',), 'Genitive', 'Plural', False), ('κανδάκη', 'κανδάκ', 'κανδακ', '', '', 'ῃ', 'ῃ', 'κανδάκῃ', 'κανδακῃ', ('f',), 'Dative', 'Singular', True), ('κανδάκη', 'κανδάκ', 'κανδακ', '', '', 'αιν', 'αιν', 'κανδάκαιν', 'κανδακαιν', ('f',), 'Dative', 'Dual', True), ('κανδάκη', 'κανδάκ', 'κανδακ', '', '', 'αις', 'αις', 'κανδάκαις', 'κανδακαις', ('f',), 'Dative', 'Plural', True), ('κανδάκη', 'κανδάκ', 'κανδακ', '', '', 'ην', 'ην', 'κανδάκην', 'κανδακην', ('f',), 'Accusative', 'Singular', True), ('κανδάκη', 'κανδάκ', 'κανδακ', '', '', 'ᾱ', 'α', 'κανδάκᾱ', 'κανδακα', ('f',), 'Accusative', 'Dual', True), ('κανδάκη', 'κανδάκ', 'κανδακ', '', '', 'ᾱς', 'ας', 'κανδάκᾱς', 'κανδακας', ('f',), 'Accusative', 'Plural', True), ('κανδάκη', 'κανδάκ', 'κανδακ', '', '', 'η', 'η', 'κανδάκη', 'κανδακη', ('f',), 'Vocative', 'Singular', True), ('κανδάκη', 'κανδάκ', 'κανδακ', '', '', 'ᾱ', 'α', 'κανδάκᾱ', 'κανδακα', ('f',), 'Vocative', 'Dual', True), ('κανδάκη', 'κανδάκ', 'κανδακ', '', '', 'αι', 'αι', 'κανδάκαι', 'κανδακαι', ('f',), 'Vocative', 'Plural', True), ('κᾰνδήλη', 'κᾰνδήλ', 'κανδηλ', '', '', 'η', 'η', 'κᾰνδήλη', 'κανδηλη', ('f',), 'Nominative', 'Singular', True), ('κᾰνδήλη', 'κᾰνδήλ', 'κανδηλ', '', '', 'ᾱ', 'α', 'κᾰνδήλᾱ', 'κανδηλα', ('f',), 'Nominative', 'Dual', True), ('κᾰνδήλη', 'κᾰνδήλ', 'κανδηλ', '', '', 'αι', 'αι', 'κᾰνδῆλαι', 'κανδηλαι', ('f',), 'Nominative', 'Plural', False), ('κᾰνδήλη', 'κᾰνδήλ', 'κανδηλ', '', '', 'ης', 'ης', 'κᾰνδήλης', 'κανδηλης', ('f',), 'Genitive', 'Singular', True), ('κᾰνδήλη', 'κᾰνδήλ', 'κανδηλ', '', '', 'αιν', 'αιν', 'κᾰνδήλαιν', 'κανδηλαιν', ('f',), 'Genitive', 'Dual', True), ('κᾰνδήλη', 'κᾰνδήλ', 'κανδηλ', '', '', 'ῶν', 'ων', 'κᾰνδηλῶν', 'κανδηλων', ('f',), 'Genitive', 'Plural', False), ('κᾰνδήλη', 'κᾰνδήλ', 'κανδηλ', '', '', 'ῃ', 'ῃ', 'κᾰνδήλῃ', 'κανδηλῃ', ('f',), 'Dative', 'Singular', True), ('κᾰνδήλη', 'κᾰνδήλ', 'κανδηλ', '', '', 'αιν', 'αιν', 'κᾰνδήλαιν', 'κανδηλαιν', ('f',), 'Dative', 'Dual', True), ('κᾰνδήλη', 'κᾰνδήλ', 'κανδηλ', '', '', 'αις', 'αις', 'κᾰνδήλαις', 'κανδηλαις', ('f',), 'Dative', 'Plural', True), ('κᾰνδήλη', 'κᾰνδήλ', 'κανδηλ', '', '', 'ην', 'ην', 'κᾰνδήλην', 'κανδηλην', ('f',), 'Accusative', 'Singular', True), ('κᾰνδήλη', 'κᾰνδήλ', 'κανδηλ', '', '', 'ᾱ', 'α', 'κᾰνδήλᾱ', 'κανδηλα', ('f',), 'Accusative', 'Dual', True), ('κᾰνδήλη', 'κᾰνδήλ', 'κανδηλ', '', '', 'ᾱς', 'ας', 'κᾰνδήλᾱς', 'κανδηλας', ('f',), 'Accusative', 'Plural', True), ('κᾰνδήλη', 'κᾰνδήλ', 'κανδηλ', '', '', 'η', 'η', 'κᾰνδήλη', 'κανδηλη', ('f',), 'Vocative', 'Singular', True), ('κᾰνδήλη', 'κᾰνδήλ', 'κανδηλ', '', '', 'ᾱ', 'α', 'κᾰνδήλᾱ', 'κανδηλα', ('f',), 'Vocative', 'Dual', True), ('κᾰνδήλη', 'κᾰνδήλ', 'κανδηλ', '', '', 'αι', 'αι', 'κᾰνδῆλαι', 'κανδηλαι', ('f',), 'Vocative', 'Plural', False), ('κᾰνδῠτᾰ́νη', 'κᾰνδῠτᾰ́ν', 'κανδυταν', '', '', 'η', 'η', 'κᾰνδῠτᾰ́νη', 'κανδυτανη', ('f',), 'Nominative', 'Singular', True), ('κᾰνδῠτᾰ́νη', 'κᾰνδῠτᾰ́ν', 'κανδυταν', '', '', 'ᾱ', 'α', 'κᾰνδῠτᾰ́νᾱ', 'κανδυτανα', ('f',), 'Nominative', 'Dual', True), ('κᾰνδῠτᾰ́νη', 'κᾰνδῠτᾰ́ν', 'κανδυταν', '', '', 'αι', 'αι', 'κᾰνδῠτᾰ́ναι', 'κανδυταναι', ('f',), 'Nominative', 'Plural', True), ('κᾰνδῠτᾰ́νη', 'κᾰνδῠτᾰ́ν', 'κανδυταν', '', '', 'ης', 'ης', 'κᾰνδῠτᾰ́νης', 'κανδυτανης', ('f',), 'Genitive', 'Singular', True), ('κᾰνδῠτᾰ́νη', 'κᾰνδῠτᾰ́ν', 'κανδυταν', '', '', 'αιν', 'αιν', 'κᾰνδῠτᾰ́ναιν', 'κανδυταναιν', ('f',), 'Genitive', 'Dual', True), ('κᾰνδῠτᾰ́νη', 'κᾰνδῠτᾰ́ν', 'κανδυταν', '', '', 'ῶν', 'ων', 'κᾰνδῠτᾰνῶν', 'κανδυτανων', ('f',), 'Genitive', 'Plural', False), ('κᾰνδῠτᾰ́νη', 'κᾰνδῠτᾰ́ν', 'κανδυταν', '', '', 'ῃ', 'ῃ', 'κᾰνδῠτᾰ́νῃ', 'κανδυτανῃ', ('f',), 'Dative', 'Singular', True), ('κᾰνδῠτᾰ́νη', 'κᾰνδῠτᾰ́ν', 'κανδυταν', '', '', 'αιν', 'αιν', 'κᾰνδῠτᾰ́ναιν', 'κανδυταναιν', ('f',), 'Dative', 'Dual', True), ('κᾰνδῠτᾰ́νη', 'κᾰνδῠτᾰ́ν', 'κανδυταν', '', '', 'αις', 'αις', 'κᾰνδῠτᾰ́ναις', 'κανδυταναις', ('f',), 'Dative', 'Plural', True), ('κᾰνδῠτᾰ́νη', 'κᾰνδῠτᾰ́ν', 'κανδυταν', '', '', 'ην', 'ην', 'κᾰνδῠτᾰ́νην', 'κανδυτανην', ('f',), 'Accusative', 'Singular', True), ('κᾰνδῠτᾰ́νη', 'κᾰνδῠτᾰ́ν', 'κανδυταν', '', '', 'ᾱ', 'α', 'κᾰνδῠτᾰ́νᾱ', 'κανδυτανα', ('f',), 'Accusative', 'Dual', True), ('κᾰνδῠτᾰ́νη', 'κᾰνδῠτᾰ́ν', 'κανδυταν', '', '', 'ᾱς', 'ας', 'κᾰνδῠτᾰ́νᾱς', 'κανδυτανας', ('f',), 'Accusative', 'Plural', True), ('κᾰνδῠτᾰ́νη', 'κᾰνδῠτᾰ́ν', 'κανδυταν', '', '', 'η', 'η', 'κᾰνδῠτᾰ́νη', 'κανδυτανη', ('f',), 'Vocative', 'Singular', True), ('κᾰνδῠτᾰ́νη', 'κᾰνδῠτᾰ́ν', 'κανδυταν', '', '', 'ᾱ', 'α', 'κᾰνδῠτᾰ́νᾱ', 'κανδυτανα', ('f',), 'Vocative', 'Dual', True), ('κᾰνδῠτᾰ́νη', 'κᾰνδῠτᾰ́ν', 'κανδυταν', '', '', 'αι', 'αι', 'κᾰνδῠτᾰ́ναι', 'κανδυταναι', ('f',), 'Vocative', 'Plural', True), ('κανθύλη', 'κανθύλ', 'κανθυλ', '', '', 'η', 'η', 'κανθύλη', 'κανθυλη', ('f',), 'Nominative', 'Singular', True), ('κανθύλη', 'κανθύλ', 'κανθυλ', '', '', 'ᾱ', 'α', 'κανθύλᾱ', 'κανθυλα', ('f',), 'Nominative', 'Dual', True), ('κανθύλη', 'κανθύλ', 'κανθυλ', '', '', 'αι', 'αι', 'κανθύλαι', 'κανθυλαι', ('f',), 'Nominative', 'Plural', True), ('κανθύλη', 'κανθύλ', 'κανθυλ', '', '', 'ης', 'ης', 'κανθύλης', 'κανθυλης', ('f',), 'Genitive', 'Singular', True), ('κανθύλη', 'κανθύλ', 'κανθυλ', '', '', 'αιν', 'αιν', 'κανθύλαιν', 'κανθυλαιν', ('f',), 'Genitive', 'Dual', True), ('κανθύλη', 'κανθύλ', 'κανθυλ', '', '', 'ῶν', 'ων', 'κανθυλῶν', 'κανθυλων', ('f',), 'Genitive', 'Plural', False), ('κανθύλη', 'κανθύλ', 'κανθυλ', '', '', 'ῃ', 'ῃ', 'κανθύλῃ', 'κανθυλῃ', ('f',), 'Dative', 'Singular', True), ('κανθύλη', 'κανθύλ', 'κανθυλ', '', '', 'αιν', 'αιν', 'κανθύλαιν', 'κανθυλαιν', ('f',), 'Dative', 'Dual', True), ('κανθύλη', 'κανθύλ', 'κανθυλ', '', '', 'αις', 'αις', 'κανθύλαις', 'κανθυλαις', ('f',), 'Dative', 'Plural', True), ('κανθύλη', 'κανθύλ', 'κανθυλ', '', '', 'ην', 'ην', 'κανθύλην', 'κανθυλην', ('f',), 'Accusative', 'Singular', True), ('κανθύλη', 'κανθύλ', 'κανθυλ', '', '', 'ᾱ', 'α', 'κανθύλᾱ', 'κανθυλα', ('f',), 'Accusative', 'Dual', True), ('κανθύλη', 'κανθύλ', 'κανθυλ', '', '', 'ᾱς', 'ας', 'κανθύλᾱς', 'κανθυλας', ('f',), 'Accusative', 'Plural', True), ('κανθύλη', 'κανθύλ', 'κανθυλ', '', '', 'η', 'η', 'κανθύλη', 'κανθυλη', ('f',), 'Vocative', 'Singular', True), ('κανθύλη', 'κανθύλ', 'κανθυλ', '', '', 'ᾱ', 'α', 'κανθύλᾱ', 'κανθυλα', ('f',), 'Vocative', 'Dual', True), ('κανθύλη', 'κανθύλ', 'κανθυλ', '', '', 'αι', 'αι', 'κανθύλαι', 'κανθυλαι', ('f',), 'Vocative', 'Plural', True), ('κᾰπῐ́θη', 'κᾰπῐ́θ', 'καπιθ', '', '', 'η', 'η', 'κᾰπῐ́θη', 'καπιθη', ('f',), 'Nominative', 'Singular', True), ('κᾰπῐ́θη', 'κᾰπῐ́θ', 'καπιθ', '', '', 'ᾱ', 'α', 'κᾰπῐ́θᾱ', 'καπιθα', ('f',), 'Nominative', 'Dual', True), ('κᾰπῐ́θη', 'κᾰπῐ́θ', 'καπιθ', '', '', 'αι', 'αι', 'κᾰπῐ́θαι', 'καπιθαι', ('f',), 'Nominative', 'Plural', True), ('κᾰπῐ́θη', 'κᾰπῐ́θ', 'καπιθ', '', '', 'ης', 'ης', 'κᾰπῐ́θης', 'καπιθης', ('f',), 'Genitive', 'Singular', True), ('κᾰπῐ́θη', 'κᾰπῐ́θ', 'καπιθ', '', '', 'αιν', 'αιν', 'κᾰπῐ́θαιν', 'καπιθαιν', ('f',), 'Genitive', 'Dual', True), ('κᾰπῐ́θη', 'κᾰπῐ́θ', 'καπιθ', '', '', 'ῶν', 'ων', 'κᾰπῐθῶν', 'καπιθων', ('f',), 'Genitive', 'Plural', False), ('κᾰπῐ́θη', 'κᾰπῐ́θ', 'καπιθ', '', '', 'ῃ', 'ῃ', 'κᾰπῐ́θῃ', 'καπιθῃ', ('f',), 'Dative', 'Singular', True), ('κᾰπῐ́θη', 'κᾰπῐ́θ', 'καπιθ', '', '', 'αιν', 'αιν', 'κᾰπῐ́θαιν', 'καπιθαιν', ('f',), 'Dative', 'Dual', True), ('κᾰπῐ́θη', 'κᾰπῐ́θ', 'καπιθ', '', '', 'αις', 'αις', 'κᾰπῐ́θαις', 'καπιθαις', ('f',), 'Dative', 'Plural', True), ('κᾰπῐ́θη', 'κᾰπῐ́θ', 'καπιθ', '', '', 'ην', 'ην', 'κᾰπῐ́θην', 'καπιθην', ('f',), 'Accusative', 'Singular', True), ('κᾰπῐ́θη', 'κᾰπῐ́θ', 'καπιθ', '', '', 'ᾱ', 'α', 'κᾰπῐ́θᾱ', 'καπιθα', ('f',), 'Accusative', 'Dual', True), ('κᾰπῐ́θη', 'κᾰπῐ́θ', 'καπιθ', '', '', 'ᾱς', 'ας', 'κᾰπῐ́θᾱς', 'καπιθας', ('f',), 'Accusative', 'Plural', True), ('κᾰπῐ́θη', 'κᾰπῐ́θ', 'καπιθ', '', '', 'η', 'η', 'κᾰπῐ́θη', 'καπιθη', ('f',), 'Vocative', 'Singular', True), ('κᾰπῐ́θη', 'κᾰπῐ́θ', 'καπιθ', '', '', 'ᾱ', 'α', 'κᾰπῐ́θᾱ', 'καπιθα', ('f',), 'Vocative', 'Dual', True), ('κᾰπῐ́θη', 'κᾰπῐ́θ', 'καπιθ', '', '', 'αι', 'αι', 'κᾰπῐ́θαι', 'καπιθαι', ('f',), 'Vocative', 'Plural', True), ('κᾰρδῐ́ᾱ', 'κᾰρδῐ́', 'καρδι', '', '', 'ᾱ', 'α', 'κᾰρδῐ́ᾱ', 'καρδια', ('f',), 'Nominative', 'Singular', True), ('κᾰρδῐ́ᾱ', 'κᾰρδῐ́', 'καρδι', '', '', 'ᾱ', 'α', 'κᾰρδῐ́ᾱ', 'καρδια', ('f',), 'Nominative', 'Dual', True), ('κᾰρδῐ́ᾱ', 'κᾰρδῐ́', 'καρδι', '', '', 'αι', 'αι', 'κᾰρδῐ́αι', 'καρδιαι', ('f',), 'Nominative', 'Plural', True), ('κᾰρδῐ́ᾱ', 'κᾰρδῐ́', 'καρδι', '', '', 'ᾱς', 'ας', 'κᾰρδῐ́ᾱς', 'καρδιας', ('f',), 'Genitive', 'Singular', True), ('κᾰρδῐ́ᾱ', 'κᾰρδῐ́', 'καρδι', '', '', 'αιν', 'αιν', 'κᾰρδῐ́αιν', 'καρδιαιν', ('f',), 'Genitive', 'Dual', True), ('κᾰρδῐ́ᾱ', 'κᾰρδῐ́', 'καρδι', '', '', 'ῶν', 'ων', 'κᾰρδῐῶν', 'καρδιων', ('f',), 'Genitive', 'Plural', False), ('κᾰρδῐ́ᾱ', 'κᾰρδῐ́', 'καρδι', '', '', 'ᾳ', 'ᾳ', 'κᾰρδῐ́ᾳ', 'καρδιᾳ', ('f',), 'Dative', 'Singular', True), ('κᾰρδῐ́ᾱ', 'κᾰρδῐ́', 'καρδι', '', '', 'αιν', 'αιν', 'κᾰρδῐ́αιν', 'καρδιαιν', ('f',), 'Dative', 'Dual', True), ('κᾰρδῐ́ᾱ', 'κᾰρδῐ́', 'καρδι', '', '', 'αις', 'αις', 'κᾰρδῐ́αις', 'καρδιαις', ('f',), 'Dative', 'Plural', True), ('κᾰρδῐ́ᾱ', 'κᾰρδῐ́', 'καρδι', '', '', 'ᾱν', 'αν', 'κᾰρδῐ́ᾱν', 'καρδιαν', ('f',), 'Accusative', 'Singular', True), ('κᾰρδῐ́ᾱ', 'κᾰρδῐ́', 'καρδι', '', '', 'ᾱ', 'α', 'κᾰρδῐ́ᾱ', 'καρδια', ('f',), 'Accusative', 'Dual', True), ('κᾰρδῐ́ᾱ', 'κᾰρδῐ́', 'καρδι', '', '', 'ᾱς', 'ας', 'κᾰρδῐ́ᾱς', 'καρδιας', ('f',), 'Accusative', 'Plural', True), ('κᾰρδῐ́ᾱ', 'κᾰρδῐ́', 'καρδι', '', '', 'ᾱ', 'α', 'κᾰρδῐ́ᾱ', 'καρδια', ('f',), 'Vocative', 'Singular', True), ('κᾰρδῐ́ᾱ', 'κᾰρδῐ́', 'καρδι', '', '', 'ᾱ', 'α', 'κᾰρδῐ́ᾱ', 'καρδια', ('f',), 'Vocative', 'Dual', True), ('κᾰρδῐ́ᾱ', 'κᾰρδῐ́', 'καρδι', '', '', 'αι', 'αι', 'κᾰρδῐ́αι', 'καρδιαι', ('f',), 'Vocative', 'Plural', True), ('κᾰρούχᾱ', 'κᾰρούχ', 'καρουχ', '', '', 'ᾱ', 'α', 'κᾰρούχᾱ', 'καρουχα', ('f',), 'Nominative', 'Singular', True), ('κᾰρούχᾱ', 'κᾰρούχ', 'καρουχ', '', '', 'ᾱ', 'α', 'κᾰρούχᾱ', 'καρουχα', ('f',), 'Nominative', 'Dual', True), ('κᾰρούχᾱ', 'κᾰρούχ', 'καρουχ', '', '', 'αι', 'αι', 'κᾰροῦχαι', 'καρουχαι', ('f',), 'Nominative', 'Plural', False), ('κᾰρούχᾱ', 'κᾰρούχ', 'καρουχ', '', '', 'ᾱς', 'ας', 'κᾰρούχᾱς', 'καρουχας', ('f',), 'Genitive', 'Singular', True), ('κᾰρούχᾱ', 'κᾰρούχ', 'καρουχ', '', '', 'αιν', 'αιν', 'κᾰρούχαιν', 'καρουχαιν', ('f',), 'Genitive', 'Dual', True), ('κᾰρούχᾱ', 'κᾰρούχ', 'καρουχ', '', '', 'ῶν', 'ων', 'κᾰρουχῶν', 'καρουχων', ('f',), 'Genitive', 'Plural', False), ('κᾰρούχᾱ', 'κᾰρούχ', 'καρουχ', '', '', 'ᾳ', 'ᾳ', 'κᾰρούχᾳ', 'καρουχᾳ', ('f',), 'Dative', 'Singular', True), ('κᾰρούχᾱ', 'κᾰρούχ', 'καρουχ', '', '', 'αιν', 'αιν', 'κᾰρούχαιν', 'καρουχαιν', ('f',), 'Dative', 'Dual', True), ('κᾰρούχᾱ', 'κᾰρούχ', 'καρουχ', '', '', 'αις', 'αις', 'κᾰρούχαις', 'καρουχαις', ('f',), 'Dative', 'Plural', True), ('κᾰρούχᾱ', 'κᾰρούχ', 'καρουχ', '', '', 'ᾱν', 'αν', 'κᾰρούχᾱν', 'καρουχαν', ('f',), 'Accusative', 'Singular', True), ('κᾰρούχᾱ', 'κᾰρούχ', 'καρουχ', '', '', 'ᾱ', 'α', 'κᾰρούχᾱ', 'καρουχα', ('f',), 'Accusative', 'Dual', True), ('κᾰρούχᾱ', 'κᾰρούχ', 'καρουχ', '', '', 'ᾱς', 'ας', 'κᾰρούχᾱς', 'καρουχας', ('f',), 'Accusative', 'Plural', True), ('κᾰρούχᾱ', 'κᾰρούχ', 'καρουχ', '', '', 'ᾱ', 'α', 'κᾰρούχᾱ', 'καρουχα', ('f',), 'Vocative', 'Singular', True), ('κᾰρούχᾱ', 'κᾰρούχ', 'καρουχ', '', '', 'ᾱ', 'α', 'κᾰρούχᾱ', 'καρουχα', ('f',), 'Vocative', 'Dual', True), ('κᾰρούχᾱ', 'κᾰρούχ', 'καρουχ', '', '', 'αι', 'αι', 'κᾰροῦχαι', 'καρουχαι', ('f',), 'Vocative', 'Plural', False), ('καρπαίᾱ', 'καρπαί', 'καρπαι', '', '', 'ᾱ', 'α', 'καρπαίᾱ', 'καρπαια', ('f',), 'Nominative', 'Singular', True), ('καρπαίᾱ', 'καρπαί', 'καρπαι', '', '', 'ᾱ', 'α', 'καρπαίᾱ', 'καρπαια', ('f',), 'Nominative', 'Dual', True), ('καρπαίᾱ', 'καρπαί', 'καρπαι', '', '', 'αι', 'αι', 'καρπαῖαι', 'καρπαιαι', ('f',), 'Nominative', 'Plural', False), ('καρπαίᾱ', 'καρπαί', 'καρπαι', '', '', 'ᾱς', 'ας', 'καρπαίᾱς', 'καρπαιας', ('f',), 'Genitive', 'Singular', True), ('καρπαίᾱ', 'καρπαί', 'καρπαι', '', '', 'αιν', 'αιν', 'καρπαίαιν', 'καρπαιαιν', ('f',), 'Genitive', 'Dual', True), ('καρπαίᾱ', 'καρπαί', 'καρπαι', '', '', 'ῶν', 'ων', 'καρπαιῶν', 'καρπαιων', ('f',), 'Genitive', 'Plural', False), ('καρπαίᾱ', 'καρπαί', 'καρπαι', '', '', 'ᾳ', 'ᾳ', 'καρπαίᾳ', 'καρπαιᾳ', ('f',), 'Dative', 'Singular', True), ('καρπαίᾱ', 'καρπαί', 'καρπαι', '', '', 'αιν', 'αιν', 'καρπαίαιν', 'καρπαιαιν', ('f',), 'Dative', 'Dual', True), ('καρπαίᾱ', 'καρπαί', 'καρπαι', '', '', 'αις', 'αις', 'καρπαίαις', 'καρπαιαις', ('f',), 'Dative', 'Plural', True), ('καρπαίᾱ', 'καρπαί', 'καρπαι', '', '', 'ᾱν', 'αν', 'καρπαίᾱν', 'καρπαιαν', ('f',), 'Accusative', 'Singular', True), ('καρπαίᾱ', 'καρπαί', 'καρπαι', '', '', 'ᾱ', 'α', 'καρπαίᾱ', 'καρπαια', ('f',), 'Accusative', 'Dual', True), ('καρπαίᾱ', 'καρπαί', 'καρπαι', '', '', 'ᾱς', 'ας', 'καρπαίᾱς', 'καρπαιας', ('f',), 'Accusative', 'Plural', True), ('καρπαίᾱ', 'καρπαί', 'καρπαι', '', '', 'ᾱ', 'α', 'καρπαίᾱ', 'καρπαια', ('f',), 'Vocative', 'Singular', True), ('καρπαίᾱ', 'καρπαί', 'καρπαι', '', '', 'ᾱ', 'α', 'καρπαίᾱ', 'καρπαια', ('f',), 'Vocative', 'Dual', True), ('καρπαίᾱ', 'καρπαί', 'καρπαι', '', '', 'αι', 'αι', 'καρπαῖαι', 'καρπαιαι', ('f',), 'Vocative', 'Plural', False), ('κᾰρῡ́κη', 'κᾰρῡ́κ', 'καρυκ', '', '', 'η', 'η', 'κᾰρῡ́κη', 'καρυκη', ('f',), 'Nominative', 'Singular', True), ('κᾰρῡ́κη', 'κᾰρῡ́κ', 'καρυκ', '', '', 'ᾱ', 'α', 'κᾰρῡ́κᾱ', 'καρυκα', ('f',), 'Nominative', 'Dual', True), ('κᾰρῡ́κη', 'κᾰρῡ́κ', 'καρυκ', '', '', 'αι', 'αι', 'κᾰρῦκαι', 'καρυκαι', ('f',), 'Nominative', 'Plural', False), ('κᾰρῡ́κη', 'κᾰρῡ́κ', 'καρυκ', '', '', 'ης', 'ης', 'κᾰρῡ́κης', 'καρυκης', ('f',), 'Genitive', 'Singular', True), ('κᾰρῡ́κη', 'κᾰρῡ́κ', 'καρυκ', '', '', 'αιν', 'αιν', 'κᾰρῡ́καιν', 'καρυκαιν', ('f',), 'Genitive', 'Dual', True), ('κᾰρῡ́κη', 'κᾰρῡ́κ', 'καρυκ', '', '', 'ῶν', 'ων', 'κᾰρῡκῶν', 'καρυκων', ('f',), 'Genitive', 'Plural', False), ('κᾰρῡ́κη', 'κᾰρῡ́κ', 'καρυκ', '', '', 'ῃ', 'ῃ', 'κᾰρῡ́κῃ', 'καρυκῃ', ('f',), 'Dative', 'Singular', True), ('κᾰρῡ́κη', 'κᾰρῡ́κ', 'καρυκ', '', '', 'αιν', 'αιν', 'κᾰρῡ́καιν', 'καρυκαιν', ('f',), 'Dative', 'Dual', True), ('κᾰρῡ́κη', 'κᾰρῡ́κ', 'καρυκ', '', '', 'αις', 'αις', 'κᾰρῡ́καις', 'καρυκαις', ('f',), 'Dative', 'Plural', True), ('κᾰρῡ́κη', 'κᾰρῡ́κ', 'καρυκ', '', '', 'ην', 'ην', 'κᾰρῡ́κην', 'καρυκην', ('f',), 'Accusative', 'Singular', True), ('κᾰρῡ́κη', 'κᾰρῡ́κ', 'καρυκ', '', '', 'ᾱ', 'α', 'κᾰρῡ́κᾱ', 'καρυκα', ('f',), 'Accusative', 'Dual', True), ('κᾰρῡ́κη', 'κᾰρῡ́κ', 'καρυκ', '', '', 'ᾱς', 'ας', 'κᾰρῡ́κᾱς', 'καρυκας', ('f',), 'Accusative', 'Plural', True), ('κᾰρῡ́κη', 'κᾰρῡ́κ', 'καρυκ', '', '', 'η', 'η', 'κᾰρῡ́κη', 'καρυκη', ('f',), 'Vocative', 'Singular', True), ('κᾰρῡ́κη', 'κᾰρῡ́κ', 'καρυκ', '', '', 'ᾱ', 'α', 'κᾰρῡ́κᾱ', 'καρυκα', ('f',), 'Vocative', 'Dual', True), ('κᾰρῡ́κη', 'κᾰρῡ́κ', 'καρυκ', '', '', 'αι', 'αι', 'κᾰρῦκαι', 'καρυκαι', ('f',), 'Vocative', 'Plural', False), ('κᾰσίᾱ', 'κᾰσί', 'κασι', '', '', 'ᾱ', 'α', 'κᾰσίᾱ', 'κασια', ('f',), 'Nominative', 'Singular', True), ('κᾰσίᾱ', 'κᾰσί', 'κασι', '', '', 'ᾱ', 'α', 'κᾰσίᾱ', 'κασια', ('f',), 'Nominative', 'Dual', True), ('κᾰσίᾱ', 'κᾰσί', 'κασι', '', '', 'αι', 'αι', 'κᾰσίαι', 'κασιαι', ('f',), 'Nominative', 'Plural', True), ('κᾰσίᾱ', 'κᾰσί', 'κασι', '', '', 'ᾱς', 'ας', 'κᾰσίᾱς', 'κασιας', ('f',), 'Genitive', 'Singular', True), ('κᾰσίᾱ', 'κᾰσί', 'κασι', '', '', 'αιν', 'αιν', 'κᾰσίαιν', 'κασιαιν', ('f',), 'Genitive', 'Dual', True), ('κᾰσίᾱ', 'κᾰσί', 'κασι', '', '', 'ῶν', 'ων', 'κᾰσιῶν', 'κασιων', ('f',), 'Genitive', 'Plural', False), ('κᾰσίᾱ', 'κᾰσί', 'κασι', '', '', 'ᾳ', 'ᾳ', 'κᾰσίᾳ', 'κασιᾳ', ('f',), 'Dative', 'Singular', True), ('κᾰσίᾱ', 'κᾰσί', 'κασι', '', '', 'αιν', 'αιν', 'κᾰσίαιν', 'κασιαιν', ('f',), 'Dative', 'Dual', True), ('κᾰσίᾱ', 'κᾰσί', 'κασι', '', '', 'αις', 'αις', 'κᾰσίαις', 'κασιαις', ('f',), 'Dative', 'Plural', True), ('κᾰσίᾱ', 'κᾰσί', 'κασι', '', '', 'ᾱν', 'αν', 'κᾰσίᾱν', 'κασιαν', ('f',), 'Accusative', 'Singular', True), ('κᾰσίᾱ', 'κᾰσί', 'κασι', '', '', 'ᾱ', 'α', 'κᾰσίᾱ', 'κασια', ('f',), 'Accusative', 'Dual', True), ('κᾰσίᾱ', 'κᾰσί', 'κασι', '', '', 'ᾱς', 'ας', 'κᾰσίᾱς', 'κασιας', ('f',), 'Accusative', 'Plural', True), ('κᾰσίᾱ', 'κᾰσί', 'κασι', '', '', 'ᾱ', 'α', 'κᾰσίᾱ', 'κασια', ('f',), 'Vocative', 'Singular', True), ('κᾰσίᾱ', 'κᾰσί', 'κασι', '', '', 'ᾱ', 'α', 'κᾰσίᾱ', 'κασια', ('f',), 'Vocative', 'Dual', True), ('κᾰσίᾱ', 'κᾰσί', 'κασι', '', '', 'αι', 'αι', 'κᾰσίαι', 'κασιαι', ('f',), 'Vocative', 'Plural', True), ('κᾰτᾰ́νη', 'κᾰτᾰ́ν', 'καταν', '', '', 'η', 'η', 'κᾰτᾰ́νη', 'κατανη', ('f',), 'Nominative', 'Singular', True), ('κᾰτᾰ́νη', 'κᾰτᾰ́ν', 'καταν', '', '', 'ᾱ', 'α', 'κᾰτᾰ́νᾱ', 'κατανα', ('f',), 'Nominative', 'Dual', True), ('κᾰτᾰ́νη', 'κᾰτᾰ́ν', 'καταν', '', '', 'αι', 'αι', 'κᾰτᾰ́ναι', 'καταναι', ('f',), 'Nominative', 'Plural', True), ('κᾰτᾰ́νη', 'κᾰτᾰ́ν', 'καταν', '', '', 'ης', 'ης', 'κᾰτᾰ́νης', 'κατανης', ('f',), 'Genitive', 'Singular', True), ('κᾰτᾰ́νη', 'κᾰτᾰ́ν', 'καταν', '', '', 'αιν', 'αιν', 'κᾰτᾰ́ναιν', 'καταναιν', ('f',), 'Genitive', 'Dual', True), ('κᾰτᾰ́νη', 'κᾰτᾰ́ν', 'καταν', '', '', 'ῶν', 'ων', 'κᾰτᾰνῶν', 'κατανων', ('f',), 'Genitive', 'Plural', False), ('κᾰτᾰ́νη', 'κᾰτᾰ́ν', 'καταν', '', '', 'ῃ', 'ῃ', 'κᾰτᾰ́νῃ', 'κατανῃ', ('f',), 'Dative', 'Singular', True), ('κᾰτᾰ́νη', 'κᾰτᾰ́ν', 'καταν', '', '', 'αιν', 'αιν', 'κᾰτᾰ́ναιν', 'καταναιν', ('f',), 'Dative', 'Dual', True), ('κᾰτᾰ́νη', 'κᾰτᾰ́ν', 'καταν', '', '', 'αις', 'αις', 'κᾰτᾰ́ναις', 'καταναις', ('f',), 'Dative', 'Plural', True), ('κᾰτᾰ́νη', 'κᾰτᾰ́ν', 'καταν', '', '', 'ην', 'ην', 'κᾰτᾰ́νην', 'κατανην', ('f',), 'Accusative', 'Singular', True), ('κᾰτᾰ́νη', 'κᾰτᾰ́ν', 'καταν', '', '', 'ᾱ', 'α', 'κᾰτᾰ́νᾱ', 'κατανα', ('f',), 'Accusative', 'Dual', True), ('κᾰτᾰ́νη', 'κᾰτᾰ́ν', 'καταν', '', '', 'ᾱς', 'ας', 'κᾰτᾰ́νᾱς', 'κατανας', ('f',), 'Accusative', 'Plural', True), ('κᾰτᾰ́νη', 'κᾰτᾰ́ν', 'καταν', '', '', 'η', 'η', 'κᾰτᾰ́νη', 'κατανη', ('f',), 'Vocative', 'Singular', True), ('κᾰτᾰ́νη', 'κᾰτᾰ́ν', 'καταν', '', '', 'ᾱ', 'α', 'κᾰτᾰ́νᾱ', 'κατανα', ('f',), 'Vocative', 'Dual', True), ('κᾰτᾰ́νη', 'κᾰτᾰ́ν', 'καταν', '', '', 'αι', 'αι', 'κᾰτᾰ́ναι', 'καταναι', ('f',), 'Vocative', 'Plural', True), ('κᾰτᾰβολή', 'κᾰτᾰβολ', 'καταβολ', '', '', 'ή', 'η', 'κᾰτᾰβολή', 'καταβολη', ('f',), 'Nominative', 'Singular', True), ('κᾰτᾰβολή', 'κᾰτᾰβολ', 'καταβολ', '', '', 'ᾱ́', 'α', 'κᾰτᾰβολᾱ́', 'καταβολα', ('f',), 'Nominative', 'Dual', True), ('κᾰτᾰβολή', 'κᾰτᾰβολ', 'καταβολ', '', '', 'αί', 'αι', 'κᾰτᾰβολαί', 'καταβολαι', ('f',), 'Nominative', 'Plural', True), ('κᾰτᾰβολή', 'κᾰτᾰβολ', 'καταβολ', '', '', 'ῆς', 'ης', 'κᾰτᾰβολῆς', 'καταβολης', ('f',), 'Genitive', 'Singular', True), ('κᾰτᾰβολή', 'κᾰτᾰβολ', 'καταβολ', '', '', 'αῖν', 'αιν', 'κᾰτᾰβολαῖν', 'καταβολαιν', ('f',), 'Genitive', 'Dual', True), ('κᾰτᾰβολή', 'κᾰτᾰβολ', 'καταβολ', '', '', 'ῶν', 'ων', 'κᾰτᾰβολῶν', 'καταβολων', ('f',), 'Genitive', 'Plural', True), ('κᾰτᾰβολή', 'κᾰτᾰβολ', 'καταβολ', '', '', 'ῇ', 'ῃ', 'κᾰτᾰβολῇ', 'καταβολῃ', ('f',), 'Dative', 'Singular', True), ('κᾰτᾰβολή', 'κᾰτᾰβολ', 'καταβολ', '', '', 'αῖν', 'αιν', 'κᾰτᾰβολαῖν', 'καταβολαιν', ('f',), 'Dative', 'Dual', True), ('κᾰτᾰβολή', 'κᾰτᾰβολ', 'καταβολ', '', '', 'αῖς', 'αις', 'κᾰτᾰβολαῖς', 'καταβολαις', ('f',), 'Dative', 'Plural', True), ('κᾰτᾰβολή', 'κᾰτᾰβολ', 'καταβολ', '', '', 'ήν', 'ην', 'κᾰτᾰβολήν', 'καταβολην', ('f',), 'Accusative', 'Singular', True), ('κᾰτᾰβολή', 'κᾰτᾰβολ', 'καταβολ', '', '', 'ᾱ́', 'α', 'κᾰτᾰβολᾱ́', 'καταβολα', ('f',), 'Accusative', 'Dual', True), ('κᾰτᾰβολή', 'κᾰτᾰβολ', 'καταβολ', '', '', 'ᾱ́ς', 'ας', 'κᾰτᾰβολᾱ́ς', 'καταβολας', ('f',), 'Accusative', 'Plural', True), ('κᾰτᾰβολή', 'κᾰτᾰβολ', 'καταβολ', '', '', 'ή', 'η', 'κᾰτᾰβολή', 'καταβολη', ('f',), 'Vocative', 'Singular', True), ('κᾰτᾰβολή', 'κᾰτᾰβολ', 'καταβολ', '', '', 'ᾱ́', 'α', 'κᾰτᾰβολᾱ́', 'καταβολα', ('f',), 'Vocative', 'Dual', True), ('κᾰτᾰβολή', 'κᾰτᾰβολ', 'καταβολ', '', '', 'αί', 'αι', 'κᾰτᾰβολαί', 'καταβολαι', ('f',), 'Vocative', 'Plural', True), ('κᾰτᾰγελᾰστής', 'κᾰτᾰγελᾰστ', 'καταγελαστ', '', '', 'ής', 'ης', 'κᾰτᾰγελᾰστής', 'καταγελαστης', ('m',), 'Nominative', 'Singular', True), ('κᾰτᾰγελᾰστής', 'κᾰτᾰγελᾰστ', 'καταγελαστ', '', '', 'ᾱ́', 'α', 'κᾰτᾰγελᾰστᾱ́', 'καταγελαστα', ('m',), 'Nominative', 'Dual', True), ('κᾰτᾰγελᾰστής', 'κᾰτᾰγελᾰστ', 'καταγελαστ', '', '', 'αί', 'αι', 'κᾰτᾰγελᾰσταί', 'καταγελασται', ('m',), 'Nominative', 'Plural', True), ('κᾰτᾰγελᾰστής', 'κᾰτᾰγελᾰστ', 'καταγελαστ', '', '', 'οῦ', 'ου', 'κᾰτᾰγελᾰστοῦ', 'καταγελαστου', ('m',), 'Genitive', 'Singular', True), ('κᾰτᾰγελᾰστής', 'κᾰτᾰγελᾰστ', 'καταγελαστ', '', '', 'αῖν', 'αιν', 'κᾰτᾰγελᾰσταῖν', 'καταγελασταιν', ('m',), 'Genitive', 'Dual', True), ('κᾰτᾰγελᾰστής', 'κᾰτᾰγελᾰστ', 'καταγελαστ', '', '', 'ῶν', 'ων', 'κᾰτᾰγελᾰστῶν', 'καταγελαστων', ('m',), 'Genitive', 'Plural', True), ('κᾰτᾰγελᾰστής', 'κᾰτᾰγελᾰστ', 'καταγελαστ', '', '', 'ῇ', 'ῃ', 'κᾰτᾰγελᾰστῇ', 'καταγελαστῃ', ('m',), 'Dative', 'Singular', True), ('κᾰτᾰγελᾰστής', 'κᾰτᾰγελᾰστ', 'καταγελαστ', '', '', 'αῖν', 'αιν', 'κᾰτᾰγελᾰσταῖν', 'καταγελασταιν', ('m',), 'Dative', 'Dual', True), ('κᾰτᾰγελᾰστής', 'κᾰτᾰγελᾰστ', 'καταγελαστ', '', '', 'αῖς', 'αις', 'κᾰτᾰγελᾰσταῖς', 'καταγελασταις', ('m',), 'Dative', 'Plural', True), ('κᾰτᾰγελᾰστής', 'κᾰτᾰγελᾰστ', 'καταγελαστ', '', '', 'ήν', 'ην', 'κᾰτᾰγελᾰστήν', 'καταγελαστην', ('m',), 'Accusative', 'Singular', True), ('κᾰτᾰγελᾰστής', 'κᾰτᾰγελᾰστ', 'καταγελαστ', '', '', 'ᾱ́', 'α', 'κᾰτᾰγελᾰστᾱ́', 'καταγελαστα', ('m',), 'Accusative', 'Dual', True), ('κᾰτᾰγελᾰστής', 'κᾰτᾰγελᾰστ', 'καταγελαστ', '', '', 'ᾱ́ς', 'ας', 'κᾰτᾰγελᾰστᾱ́ς', 'καταγελαστας', ('m',), 'Accusative', 'Plural', True), ('κᾰτᾰγελᾰστής', 'κᾰτᾰγελᾰστ', 'καταγελαστ', '', '', 'ᾰ́', 'α', 'κᾰτᾰγελᾰστᾰ́', 'καταγελαστα', ('m',), 'Vocative', 'Singular', True), ('κᾰτᾰγελᾰστής', 'κᾰτᾰγελᾰστ', 'καταγελαστ', '', '', 'ᾱ́', 'α', 'κᾰτᾰγελᾰστᾱ́', 'καταγελαστα', ('m',), 'Vocative', 'Dual', True), ('κᾰτᾰγελᾰστής', 'κᾰτᾰγελᾰστ', 'καταγελαστ', '', '', 'αί', 'αι', 'κᾰτᾰγελᾰσταί', 'καταγελασται', ('m',), 'Vocative', 'Plural', True), ('κᾰτᾰγρᾰφή', 'κᾰτᾰγρᾰφ', 'καταγραφ', '', '', 'ή', 'η', 'κᾰτᾰγρᾰφή', 'καταγραφη', ('f',), 'Nominative', 'Singular', True), ('κᾰτᾰγρᾰφή', 'κᾰτᾰγρᾰφ', 'καταγραφ', '', '', 'ᾱ́', 'α', 'κᾰτᾰγρᾰφᾱ́', 'καταγραφα', ('f',), 'Nominative', 'Dual', True), ('κᾰτᾰγρᾰφή', 'κᾰτᾰγρᾰφ', 'καταγραφ', '', '', 'αί', 'αι', 'κᾰτᾰγρᾰφαί', 'καταγραφαι', ('f',), 'Nominative', 'Plural', True), ('κᾰτᾰγρᾰφή', 'κᾰτᾰγρᾰφ', 'καταγραφ', '', '', 'ῆς', 'ης', 'κᾰτᾰγρᾰφῆς', 'καταγραφης', ('f',), 'Genitive', 'Singular', True), ('κᾰτᾰγρᾰφή', 'κᾰτᾰγρᾰφ', 'καταγραφ', '', '', 'αῖν', 'αιν', 'κᾰτᾰγρᾰφαῖν', 'καταγραφαιν', ('f',), 'Genitive', 'Dual', True), ('κᾰτᾰγρᾰφή', 'κᾰτᾰγρᾰφ', 'καταγραφ', '', '', 'ῶν', 'ων', 'κᾰτᾰγρᾰφῶν', 'καταγραφων', ('f',), 'Genitive', 'Plural', True), ('κᾰτᾰγρᾰφή', 'κᾰτᾰγρᾰφ', 'καταγραφ', '', '', 'ῇ', 'ῃ', 'κᾰτᾰγρᾰφῇ', 'καταγραφῃ', ('f',), 'Dative', 'Singular', True), ('κᾰτᾰγρᾰφή', 'κᾰτᾰγρᾰφ', 'καταγραφ', '', '', 'αῖν', 'αιν', 'κᾰτᾰγρᾰφαῖν', 'καταγραφαιν', ('f',), 'Dative', 'Dual', True), ('κᾰτᾰγρᾰφή', 'κᾰτᾰγρᾰφ', 'καταγραφ', '', '', 'αῖς', 'αις', 'κᾰτᾰγρᾰφαῖς', 'καταγραφαις', ('f',), 'Dative', 'Plural', True), ('κᾰτᾰγρᾰφή', 'κᾰτᾰγρᾰφ', 'καταγραφ', '', '', 'ήν', 'ην', 'κᾰτᾰγρᾰφήν', 'καταγραφην', ('f',), 'Accusative', 'Singular', True), ('κᾰτᾰγρᾰφή', 'κᾰτᾰγρᾰφ', 'καταγραφ', '', '', 'ᾱ́', 'α', 'κᾰτᾰγρᾰφᾱ́', 'καταγραφα', ('f',), 'Accusative', 'Dual', True), ('κᾰτᾰγρᾰφή', 'κᾰτᾰγρᾰφ', 'καταγραφ', '', '', 'ᾱ́ς', 'ας', 'κᾰτᾰγρᾰφᾱ́ς', 'καταγραφας', ('f',), 'Accusative', 'Plural', True), ('κᾰτᾰγρᾰφή', 'κᾰτᾰγρᾰφ', 'καταγραφ', '', '', 'ή', 'η', 'κᾰτᾰγρᾰφή', 'καταγραφη', ('f',), 'Vocative', 'Singular', True), ('κᾰτᾰγρᾰφή', 'κᾰτᾰγρᾰφ', 'καταγραφ', '', '', 'ᾱ́', 'α', 'κᾰτᾰγρᾰφᾱ́', 'καταγραφα', ('f',), 'Vocative', 'Dual', True), ('κᾰτᾰγρᾰφή', 'κᾰτᾰγρᾰφ', 'καταγραφ', '', '', 'αί', 'αι', 'κᾰτᾰγρᾰφαί', 'καταγραφαι', ('f',), 'Vocative', 'Plural', True), ('κᾰτᾰθήκη', 'κᾰτᾰθήκ', 'καταθηκ', '', '', 'η', 'η', 'κᾰτᾰθήκη', 'καταθηκη', ('f',), 'Nominative', 'Singular', True), ('κᾰτᾰθήκη', 'κᾰτᾰθήκ', 'καταθηκ', '', '', 'ᾱ', 'α', 'κᾰτᾰθήκᾱ', 'καταθηκα', ('f',), 'Nominative', 'Dual', True), ('κᾰτᾰθήκη', 'κᾰτᾰθήκ', 'καταθηκ', '', '', 'αι', 'αι', 'κᾰτᾰθῆκαι', 'καταθηκαι', ('f',), 'Nominative', 'Plural', False), ('κᾰτᾰθήκη', 'κᾰτᾰθήκ', 'καταθηκ', '', '', 'ης', 'ης', 'κᾰτᾰθήκης', 'καταθηκης', ('f',), 'Genitive', 'Singular', True), ('κᾰτᾰθήκη', 'κᾰτᾰθήκ', 'καταθηκ', '', '', 'αιν', 'αιν', 'κᾰτᾰθήκαιν', 'καταθηκαιν', ('f',), 'Genitive', 'Dual', True), ('κᾰτᾰθήκη', 'κᾰτᾰθήκ', 'καταθηκ', '', '', 'ῶν', 'ων', 'κᾰτᾰθηκῶν', 'καταθηκων', ('f',), 'Genitive', 'Plural', False), ('κᾰτᾰθήκη', 'κᾰτᾰθήκ', 'καταθηκ', '', '', 'ῃ', 'ῃ', 'κᾰτᾰθήκῃ', 'καταθηκῃ', ('f',), 'Dative', 'Singular', True), ('κᾰτᾰθήκη', 'κᾰτᾰθήκ', 'καταθηκ', '', '', 'αιν', 'αιν', 'κᾰτᾰθήκαιν', 'καταθηκαιν', ('f',), 'Dative', 'Dual', True), ('κᾰτᾰθήκη', 'κᾰτᾰθήκ', 'καταθηκ', '', '', 'αις', 'αις', 'κᾰτᾰθήκαις', 'καταθηκαις', ('f',), 'Dative', 'Plural', True), ('κᾰτᾰθήκη', 'κᾰτᾰθήκ', 'καταθηκ', '', '', 'ην', 'ην', 'κᾰτᾰθήκην', 'καταθηκην', ('f',), 'Accusative', 'Singular', True), ('κᾰτᾰθήκη', 'κᾰτᾰθήκ', 'καταθηκ', '', '', 'ᾱ', 'α', 'κᾰτᾰθήκᾱ', 'καταθηκα', ('f',), 'Accusative', 'Dual', True), ('κᾰτᾰθήκη', 'κᾰτᾰθήκ', 'καταθηκ', '', '', 'ᾱς', 'ας', 'κᾰτᾰθήκᾱς', 'καταθηκας', ('f',), 'Accusative', 'Plural', True), ('κᾰτᾰθήκη', 'κᾰτᾰθήκ', 'καταθηκ', '', '', 'η', 'η', 'κᾰτᾰθήκη', 'καταθηκη', ('f',), 'Vocative', 'Singular', True), ('κᾰτᾰθήκη', 'κᾰτᾰθήκ', 'καταθηκ', '', '', 'ᾱ', 'α', 'κᾰτᾰθήκᾱ', 'καταθηκα', ('f',), 'Vocative', 'Dual', True), ('κᾰτᾰθήκη', 'κᾰτᾰθήκ', 'καταθηκ', '', '', 'αι', 'αι', 'κᾰτᾰθῆκαι', 'καταθηκαι', ('f',), 'Vocative', 'Plural', False), ('κᾰτᾰλύτης', 'κᾰτᾰλύτ', 'καταλυτ', '', '', 'ης', 'ης', 'κᾰτᾰλύτης', 'καταλυτης', ('m',), 'Nominative', 'Singular', True), ('κᾰτᾰλύτης', 'κᾰτᾰλύτ', 'καταλυτ', '', '', 'ᾱ', 'α', 'κᾰτᾰλύτᾱ', 'καταλυτα', ('m',), 'Nominative', 'Dual', True), ('κᾰτᾰλύτης', 'κᾰτᾰλύτ', 'καταλυτ', '', '', 'αι', 'αι', 'κᾰτᾰλύται', 'καταλυται', ('m',), 'Nominative', 'Plural', True), ('κᾰτᾰλύτης', 'κᾰτᾰλύτ', 'καταλυτ', '', '', 'ου', 'ου', 'κᾰτᾰλύτου', 'καταλυτου', ('m',), 'Genitive', 'Singular', True), ('κᾰτᾰλύτης', 'κᾰτᾰλύτ', 'καταλυτ', '', '', 'αιν', 'αιν', 'κᾰτᾰλύταιν', 'καταλυταιν', ('m',), 'Genitive', 'Dual', True), ('κᾰτᾰλύτης', 'κᾰτᾰλύτ', 'καταλυτ', '', '', 'ῶν', 'ων', 'κᾰτᾰλυτῶν', 'καταλυτων', ('m',), 'Genitive', 'Plural', False), ('κᾰτᾰλύτης', 'κᾰτᾰλύτ', 'καταλυτ', '', '', 'ῃ', 'ῃ', 'κᾰτᾰλύτῃ', 'καταλυτῃ', ('m',), 'Dative', 'Singular', True), ('κᾰτᾰλύτης', 'κᾰτᾰλύτ', 'καταλυτ', '', '', 'αιν', 'αιν', 'κᾰτᾰλύταιν', 'καταλυταιν', ('m',), 'Dative', 'Dual', True), ('κᾰτᾰλύτης', 'κᾰτᾰλύτ', 'καταλυτ', '', '', 'αις', 'αις', 'κᾰτᾰλύταις', 'καταλυταις', ('m',), 'Dative', 'Plural', True), ('κᾰτᾰλύτης', 'κᾰτᾰλύτ', 'καταλυτ', '', '', 'ην', 'ην', 'κᾰτᾰλύτην', 'καταλυτην', ('m',), 'Accusative', 'Singular', True), ('κᾰτᾰλύτης', 'κᾰτᾰλύτ', 'καταλυτ', '', '', 'ᾱ', 'α', 'κᾰτᾰλύτᾱ', 'καταλυτα', ('m',), 'Accusative', 'Dual', True), ('κᾰτᾰλύτης', 'κᾰτᾰλύτ', 'καταλυτ', '', '', 'ᾱς', 'ας', 'κᾰτᾰλύτᾱς', 'καταλυτας', ('m',), 'Accusative', 'Plural', True), ('κᾰτᾰλύτης', 'κᾰτᾰλύτ', 'καταλυτ', '', '', 'ᾰ', 'α', 'κᾰτᾰλύτᾰ', 'καταλυτα', ('m',), 'Vocative', 'Singular', True), ('κᾰτᾰλύτης', 'κᾰτᾰλύτ', 'καταλυτ', '', '', 'ᾱ', 'α', 'κᾰτᾰλύτᾱ', 'καταλυτα', ('m',), 'Vocative', 'Dual', True), ('κᾰτᾰλύτης', 'κᾰτᾰλύτ', 'καταλυτ', '', '', 'αι', 'αι', 'κᾰτᾰλύται', 'καταλυται', ('m',), 'Vocative', 'Plural', True), ('κᾰτᾰνᾰ́γκη', 'κᾰτᾰνᾰ́γκ', 'καταναγκ', '', '', 'η', 'η', 'κᾰτᾰνᾰ́γκη', 'καταναγκη', ('f',), 'Nominative', 'Singular', True), ('κᾰτᾰνᾰ́γκη', 'κᾰτᾰνᾰ́γκ', 'καταναγκ', '', '', 'ᾱ', 'α', 'κᾰτᾰνᾰ́γκᾱ', 'καταναγκα', ('f',), 'Nominative', 'Dual', True), ('κᾰτᾰνᾰ́γκη', 'κᾰτᾰνᾰ́γκ', 'καταναγκ', '', '', 'αι', 'αι', 'κᾰτᾰνᾰ́γκαι', 'καταναγκαι', ('f',), 'Nominative', 'Plural', True), ('κᾰτᾰνᾰ́γκη', 'κᾰτᾰνᾰ́γκ', 'καταναγκ', '', '', 'ης', 'ης', 'κᾰτᾰνᾰ́γκης', 'καταναγκης', ('f',), 'Genitive', 'Singular', True), ('κᾰτᾰνᾰ́γκη', 'κᾰτᾰνᾰ́γκ', 'καταναγκ', '', '', 'αιν', 'αιν', 'κᾰτᾰνᾰ́γκαιν', 'καταναγκαιν', ('f',), 'Genitive', 'Dual', True), ('κᾰτᾰνᾰ́γκη', 'κᾰτᾰνᾰ́γκ', 'καταναγκ', '', '', 'ῶν', 'ων', 'κᾰτᾰνᾰγκῶν', 'καταναγκων', ('f',), 'Genitive', 'Plural', False), ('κᾰτᾰνᾰ́γκη', 'κᾰτᾰνᾰ́γκ', 'καταναγκ', '', '', 'ῃ', 'ῃ', 'κᾰτᾰνᾰ́γκῃ', 'καταναγκῃ', ('f',), 'Dative', 'Singular', True), ('κᾰτᾰνᾰ́γκη', 'κᾰτᾰνᾰ́γκ', 'καταναγκ', '', '', 'αιν', 'αιν', 'κᾰτᾰνᾰ́γκαιν', 'καταναγκαιν', ('f',), 'Dative', 'Dual', True), ('κᾰτᾰνᾰ́γκη', 'κᾰτᾰνᾰ́γκ', 'καταναγκ', '', '', 'αις', 'αις', 'κᾰτᾰνᾰ́γκαις', 'καταναγκαις', ('f',), 'Dative', 'Plural', True), ('κᾰτᾰνᾰ́γκη', 'κᾰτᾰνᾰ́γκ', 'καταναγκ', '', '', 'ην', 'ην', 'κᾰτᾰνᾰ́γκην', 'καταναγκην', ('f',), 'Accusative', 'Singular', True), ('κᾰτᾰνᾰ́γκη', 'κᾰτᾰνᾰ́γκ', 'καταναγκ', '', '', 'ᾱ', 'α', 'κᾰτᾰνᾰ́γκᾱ', 'καταναγκα', ('f',), 'Accusative', 'Dual', True), ('κᾰτᾰνᾰ́γκη', 'κᾰτᾰνᾰ́γκ', 'καταναγκ', '', '', 'ᾱς', 'ας', 'κᾰτᾰνᾰ́γκᾱς', 'καταναγκας', ('f',), 'Accusative', 'Plural', True), ('κᾰτᾰνᾰ́γκη', 'κᾰτᾰνᾰ́γκ', 'καταναγκ', '', '', 'η', 'η', 'κᾰτᾰνᾰ́γκη', 'καταναγκη', ('f',), 'Vocative', 'Singular', True), ('κᾰτᾰνᾰ́γκη', 'κᾰτᾰνᾰ́γκ', 'καταναγκ', '', '', 'ᾱ', 'α', 'κᾰτᾰνᾰ́γκᾱ', 'καταναγκα', ('f',), 'Vocative', 'Dual', True), ('κᾰτᾰνᾰ́γκη', 'κᾰτᾰνᾰ́γκ', 'καταναγκ', '', '', 'αι', 'αι', 'κᾰτᾰνᾰ́γκαι', 'καταναγκαι', ('f',), 'Vocative', 'Plural', True), ('κᾰτᾰπᾰ́λτης', 'κᾰτᾰπᾰ́λτ', 'καταπαλτ', '', '', 'ης', 'ης', 'κᾰτᾰπᾰ́λτης', 'καταπαλτης', ('m',), 'Nominative', 'Singular', True), ('κᾰτᾰπᾰ́λτης', 'κᾰτᾰπᾰ́λτ', 'καταπαλτ', '', '', 'ᾱ', 'α', 'κᾰτᾰπᾰ́λτᾱ', 'καταπαλτα', ('m',), 'Nominative', 'Dual', True), ('κᾰτᾰπᾰ́λτης', 'κᾰτᾰπᾰ́λτ', 'καταπαλτ', '', '', 'αι', 'αι', 'κᾰτᾰπᾰ́λται', 'καταπαλται', ('m',), 'Nominative', 'Plural', True), ('κᾰτᾰπᾰ́λτης', 'κᾰτᾰπᾰ́λτ', 'καταπαλτ', '', '', 'ου', 'ου', 'κᾰτᾰπᾰ́λτου', 'καταπαλτου', ('m',), 'Genitive', 'Singular', True), ('κᾰτᾰπᾰ́λτης', 'κᾰτᾰπᾰ́λτ', 'καταπαλτ', '', '', 'αιν', 'αιν', 'κᾰτᾰπᾰ́λταιν', 'καταπαλταιν', ('m',), 'Genitive', 'Dual', True), ('κᾰτᾰπᾰ́λτης', 'κᾰτᾰπᾰ́λτ', 'καταπαλτ', '', '', 'ῶν', 'ων', 'κᾰτᾰπᾰλτῶν', 'καταπαλτων', ('m',), 'Genitive', 'Plural', False), ('κᾰτᾰπᾰ́λτης', 'κᾰτᾰπᾰ́λτ', 'καταπαλτ', '', '', 'ῃ', 'ῃ', 'κᾰτᾰπᾰ́λτῃ', 'καταπαλτῃ', ('m',), 'Dative', 'Singular', True), ('κᾰτᾰπᾰ́λτης', 'κᾰτᾰπᾰ́λτ', 'καταπαλτ', '', '', 'αιν', 'αιν', 'κᾰτᾰπᾰ́λταιν', 'καταπαλταιν', ('m',), 'Dative', 'Dual', True), ('κᾰτᾰπᾰ́λτης', 'κᾰτᾰπᾰ́λτ', 'καταπαλτ', '', '', 'αις', 'αις', 'κᾰτᾰπᾰ́λταις', 'καταπαλταις', ('m',), 'Dative', 'Plural', True), ('κᾰτᾰπᾰ́λτης', 'κᾰτᾰπᾰ́λτ', 'καταπαλτ', '', '', 'ην', 'ην', 'κᾰτᾰπᾰ́λτην', 'καταπαλτην', ('m',), 'Accusative', 'Singular', True), ('κᾰτᾰπᾰ́λτης', 'κᾰτᾰπᾰ́λτ', 'καταπαλτ', '', '', 'ᾱ', 'α', 'κᾰτᾰπᾰ́λτᾱ', 'καταπαλτα', ('m',), 'Accusative', 'Dual', True), ('κᾰτᾰπᾰ́λτης', 'κᾰτᾰπᾰ́λτ', 'καταπαλτ', '', '', 'ᾱς', 'ας', 'κᾰτᾰπᾰ́λτᾱς', 'καταπαλτας', ('m',), 'Accusative', 'Plural', True), ('κᾰτᾰπᾰ́λτης', 'κᾰτᾰπᾰ́λτ', 'καταπαλτ', '', '', 'ᾰ', 'α', 'κᾰτᾰπᾰ́λτᾰ', 'καταπαλτα', ('m',), 'Vocative', 'Singular', True), ('κᾰτᾰπᾰ́λτης', 'κᾰτᾰπᾰ́λτ', 'καταπαλτ', '', '', 'ᾱ', 'α', 'κᾰτᾰπᾰ́λτᾱ', 'καταπαλτα', ('m',), 'Vocative', 'Dual', True), ('κᾰτᾰπᾰ́λτης', 'κᾰτᾰπᾰ́λτ', 'καταπαλτ', '', '', 'αι', 'αι', 'κᾰτᾰπᾰ́λται', 'καταπαλται', ('m',), 'Vocative', 'Plural', True), ('κᾰτᾰπέλτης', 'κᾰτᾰπέλτ', 'καταπελτ', '', '', 'ης', 'ης', 'κᾰτᾰπέλτης', 'καταπελτης', ('m',), 'Nominative', 'Singular', True), ('κᾰτᾰπέλτης', 'κᾰτᾰπέλτ', 'καταπελτ', '', '', 'ᾱ', 'α', 'κᾰτᾰπέλτᾱ', 'καταπελτα', ('m',), 'Nominative', 'Dual', True), ('κᾰτᾰπέλτης', 'κᾰτᾰπέλτ', 'καταπελτ', '', '', 'αι', 'αι', 'κᾰτᾰπέλται', 'καταπελται', ('m',), 'Nominative', 'Plural', True), ('κᾰτᾰπέλτης', 'κᾰτᾰπέλτ', 'καταπελτ', '', '', 'ου', 'ου', 'κᾰτᾰπέλτου', 'καταπελτου', ('m',), 'Genitive', 'Singular', True), ('κᾰτᾰπέλτης', 'κᾰτᾰπέλτ', 'καταπελτ', '', '', 'αιν', 'αιν', 'κᾰτᾰπέλταιν', 'καταπελταιν', ('m',), 'Genitive', 'Dual', True), ('κᾰτᾰπέλτης', 'κᾰτᾰπέλτ', 'καταπελτ', '', '', 'ῶν', 'ων', 'κᾰτᾰπελτῶν', 'καταπελτων', ('m',), 'Genitive', 'Plural', False), ('κᾰτᾰπέλτης', 'κᾰτᾰπέλτ', 'καταπελτ', '', '', 'ῃ', 'ῃ', 'κᾰτᾰπέλτῃ', 'καταπελτῃ', ('m',), 'Dative', 'Singular', True), ('κᾰτᾰπέλτης', 'κᾰτᾰπέλτ', 'καταπελτ', '', '', 'αιν', 'αιν', 'κᾰτᾰπέλταιν', 'καταπελταιν', ('m',), 'Dative', 'Dual', True), ('κᾰτᾰπέλτης', 'κᾰτᾰπέλτ', 'καταπελτ', '', '', 'αις', 'αις', 'κᾰτᾰπέλταις', 'καταπελταις', ('m',), 'Dative', 'Plural', True), ('κᾰτᾰπέλτης', 'κᾰτᾰπέλτ', 'καταπελτ', '', '', 'ην', 'ην', 'κᾰτᾰπέλτην', 'καταπελτην', ('m',), 'Accusative', 'Singular', True), ('κᾰτᾰπέλτης', 'κᾰτᾰπέλτ', 'καταπελτ', '', '', 'ᾱ', 'α', 'κᾰτᾰπέλτᾱ', 'καταπελτα', ('m',), 'Accusative', 'Dual', True), ('κᾰτᾰπέλτης', 'κᾰτᾰπέλτ', 'καταπελτ', '', '', 'ᾱς', 'ας', 'κᾰτᾰπέλτᾱς', 'καταπελτας', ('m',), 'Accusative', 'Plural', True), ('κᾰτᾰπέλτης', 'κᾰτᾰπέλτ', 'καταπελτ', '', '', 'ᾰ', 'α', 'κᾰτᾰπέλτᾰ', 'καταπελτα', ('m',), 'Vocative', 'Singular', True), ('κᾰτᾰπέλτης', 'κᾰτᾰπέλτ', 'καταπελτ', '', '', 'ᾱ', 'α', 'κᾰτᾰπέλτᾱ', 'καταπελτα', ('m',), 'Vocative', 'Dual', True), ('κᾰτᾰπέλτης', 'κᾰτᾰπέλτ', 'καταπελτ', '', '', 'αι', 'αι', 'κᾰτᾰπέλται', 'καταπελται', ('m',), 'Vocative', 'Plural', True), ('κᾰτᾰρᾱ́κτης', 'κᾰτᾰρᾱ́κτ', 'καταρακτ', '', '', 'ης', 'ης', 'κᾰτᾰρᾱ́κτης', 'καταρακτης', ('m',), 'Nominative', 'Singular', True), ('κᾰτᾰρᾱ́κτης', 'κᾰτᾰρᾱ́κτ', 'καταρακτ', '', '', 'ᾱ', 'α', 'κᾰτᾰρᾱ́κτᾱ', 'καταρακτα', ('m',), 'Nominative', 'Dual', True), ('κᾰτᾰρᾱ́κτης', 'κᾰτᾰρᾱ́κτ', 'καταρακτ', '', '', 'αι', 'αι', 'κᾰτᾰρᾶκται', 'καταρακται', ('m',), 'Nominative', 'Plural', False), ('κᾰτᾰρᾱ́κτης', 'κᾰτᾰρᾱ́κτ', 'καταρακτ', '', '', 'ου', 'ου', 'κᾰτᾰρᾱ́κτου', 'καταρακτου', ('m',), 'Genitive', 'Singular', True), ('κᾰτᾰρᾱ́κτης', 'κᾰτᾰρᾱ́κτ', 'καταρακτ', '', '', 'αιν', 'αιν', 'κᾰτᾰρᾱ́κταιν', 'καταρακταιν', ('m',), 'Genitive', 'Dual', True), ('κᾰτᾰρᾱ́κτης', 'κᾰτᾰρᾱ́κτ', 'καταρακτ', '', '', 'ῶν', 'ων', 'κᾰτᾰρᾱκτῶν', 'καταρακτων', ('m',), 'Genitive', 'Plural', False), ('κᾰτᾰρᾱ́κτης', 'κᾰτᾰρᾱ́κτ', 'καταρακτ', '', '', 'ῃ', 'ῃ', 'κᾰτᾰρᾱ́κτῃ', 'καταρακτῃ', ('m',), 'Dative', 'Singular', True), ('κᾰτᾰρᾱ́κτης', 'κᾰτᾰρᾱ́κτ', 'καταρακτ', '', '', 'αιν', 'αιν', 'κᾰτᾰρᾱ́κταιν', 'καταρακταιν', ('m',), 'Dative', 'Dual', True), ('κᾰτᾰρᾱ́κτης', 'κᾰτᾰρᾱ́κτ', 'καταρακτ', '', '', 'αις', 'αις', 'κᾰτᾰρᾱ́κταις', 'καταρακταις', ('m',), 'Dative', 'Plural', True), ('κᾰτᾰρᾱ́κτης', 'κᾰτᾰρᾱ́κτ', 'καταρακτ', '', '', 'ην', 'ην', 'κᾰτᾰρᾱ́κτην', 'καταρακτην', ('m',), 'Accusative', 'Singular', True), ('κᾰτᾰρᾱ́κτης', 'κᾰτᾰρᾱ́κτ', 'καταρακτ', '', '', 'ᾱ', 'α', 'κᾰτᾰρᾱ́κτᾱ', 'καταρακτα', ('m',), 'Accusative', 'Dual', True), ('κᾰτᾰρᾱ́κτης', 'κᾰτᾰρᾱ́κτ', 'καταρακτ', '', '', 'ᾱς', 'ας', 'κᾰτᾰρᾱ́κτᾱς', 'καταρακτας', ('m',), 'Accusative', 'Plural', True), ('κᾰτᾰρᾱ́κτης', 'κᾰτᾰρᾱ́κτ', 'καταρακτ', '', '', 'ᾰ', 'α', 'κᾰτᾰρᾶκτᾰ', 'καταρακτα', ('m',), 'Vocative', 'Singular', False), ('κᾰτᾰρᾱ́κτης', 'κᾰτᾰρᾱ́κτ', 'καταρακτ', '', '', 'ᾱ', 'α', 'κᾰτᾰρᾱ́κτᾱ', 'καταρακτα', ('m',), 'Vocative', 'Dual', True), ('κᾰτᾰρᾱ́κτης', 'κᾰτᾰρᾱ́κτ', 'καταρακτ', '', '', 'αι', 'αι', 'κᾰτᾰρᾶκται', 'καταρακται', ('m',), 'Vocative', 'Plural', False), ('κᾰτᾰρρᾱ́κτης', 'κᾰτᾰρρᾱ́κτ', 'καταρρακτ', '', '', 'ης', 'ης', 'κᾰτᾰρρᾱ́κτης', 'καταρρακτης', ('m',), 'Nominative', 'Singular', True), ('κᾰτᾰρρᾱ́κτης', 'κᾰτᾰρρᾱ́κτ', 'καταρρακτ', '', '', 'ᾱ', 'α', 'κᾰτᾰρρᾱ́κτᾱ', 'καταρρακτα', ('m',), 'Nominative', 'Dual', True), ('κᾰτᾰρρᾱ́κτης', 'κᾰτᾰρρᾱ́κτ', 'καταρρακτ', '', '', 'αι', 'αι', 'κᾰτᾰρρᾶκται', 'καταρρακται', ('m',), 'Nominative', 'Plural', False), ('κᾰτᾰρρᾱ́κτης', 'κᾰτᾰρρᾱ́κτ', 'καταρρακτ', '', '', 'ου', 'ου', 'κᾰτᾰρρᾱ́κτου', 'καταρρακτου', ('m',), 'Genitive', 'Singular', True), ('κᾰτᾰρρᾱ́κτης', 'κᾰτᾰρρᾱ́κτ', 'καταρρακτ', '', '', 'αιν', 'αιν', 'κᾰτᾰρρᾱ́κταιν', 'καταρρακταιν', ('m',), 'Genitive', 'Dual', True), ('κᾰτᾰρρᾱ́κτης', 'κᾰτᾰρρᾱ́κτ', 'καταρρακτ', '', '', 'ῶν', 'ων', 'κᾰτᾰρρᾱκτῶν', 'καταρρακτων', ('m',), 'Genitive', 'Plural', False), ('κᾰτᾰρρᾱ́κτης', 'κᾰτᾰρρᾱ́κτ', 'καταρρακτ', '', '', 'ῃ', 'ῃ', 'κᾰτᾰρρᾱ́κτῃ', 'καταρρακτῃ', ('m',), 'Dative', 'Singular', True), ('κᾰτᾰρρᾱ́κτης', 'κᾰτᾰρρᾱ́κτ', 'καταρρακτ', '', '', 'αιν', 'αιν', 'κᾰτᾰρρᾱ́κταιν', 'καταρρακταιν', ('m',), 'Dative', 'Dual', True), ('κᾰτᾰρρᾱ́κτης', 'κᾰτᾰρρᾱ́κτ', 'καταρρακτ', '', '', 'αις', 'αις', 'κᾰτᾰρρᾱ́κταις', 'καταρρακταις', ('m',), 'Dative', 'Plural', True), ('κᾰτᾰρρᾱ́κτης', 'κᾰτᾰρρᾱ́κτ', 'καταρρακτ', '', '', 'ην', 'ην', 'κᾰτᾰρρᾱ́κτην', 'καταρρακτην', ('m',), 'Accusative', 'Singular', True), ('κᾰτᾰρρᾱ́κτης', 'κᾰτᾰρρᾱ́κτ', 'καταρρακτ', '', '', 'ᾱ', 'α', 'κᾰτᾰρρᾱ́κτᾱ', 'καταρρακτα', ('m',), 'Accusative', 'Dual', True), ('κᾰτᾰρρᾱ́κτης', 'κᾰτᾰρρᾱ́κτ', 'καταρρακτ', '', '', 'ᾱς', 'ας', 'κᾰτᾰρρᾱ́κτᾱς', 'καταρρακτας', ('m',), 'Accusative', 'Plural', True), ('κᾰτᾰρρᾱ́κτης', 'κᾰτᾰρρᾱ́κτ', 'καταρρακτ', '', '', 'ᾰ', 'α', 'κᾰτᾰρρᾶκτᾰ', 'καταρρακτα', ('m',), 'Vocative', 'Singular', False), ('κᾰτᾰρρᾱ́κτης', 'κᾰτᾰρρᾱ́κτ', 'καταρρακτ', '', '', 'ᾱ', 'α', 'κᾰτᾰρρᾱ́κτᾱ', 'καταρρακτα', ('m',), 'Vocative', 'Dual', True), ('κᾰτᾰρρᾱ́κτης', 'κᾰτᾰρρᾱ́κτ', 'καταρρακτ', '', '', 'αι', 'αι', 'κᾰτᾰρρᾶκται', 'καταρρακται', ('m',), 'Vocative', 'Plural', False), ('κᾰταρροή', 'κᾰταρρο', 'καταρρο', '', '', 'ή', 'η', 'κᾰταρροή', 'καταρροη', ('f',), 'Nominative', 'Singular', True), ('κᾰταρροή', 'κᾰταρρο', 'καταρρο', '', '', 'ᾱ́', 'α', 'κᾰταρροᾱ́', 'καταρροα', ('f',), 'Nominative', 'Dual', True), ('κᾰταρροή', 'κᾰταρρο', 'καταρρο', '', '', 'αί', 'αι', 'κᾰταρροαί', 'καταρροαι', ('f',), 'Nominative', 'Plural', True), ('κᾰταρροή', 'κᾰταρρο', 'καταρρο', '', '', 'ῆς', 'ης', 'κᾰταρροῆς', 'καταρροης', ('f',), 'Genitive', 'Singular', True), ('κᾰταρροή', 'κᾰταρρο', 'καταρρο', '', '', 'αῖν', 'αιν', 'κᾰταρροαῖν', 'καταρροαιν', ('f',), 'Genitive', 'Dual', True), ('κᾰταρροή', 'κᾰταρρο', 'καταρρο', '', '', 'ῶν', 'ων', 'κᾰταρροῶν', 'καταρροων', ('f',), 'Genitive', 'Plural', True), ('κᾰταρροή', 'κᾰταρρο', 'καταρρο', '', '', 'ῇ', 'ῃ', 'κᾰταρροῇ', 'καταρροῃ', ('f',), 'Dative', 'Singular', True), ('κᾰταρροή', 'κᾰταρρο', 'καταρρο', '', '', 'αῖν', 'αιν', 'κᾰταρροαῖν', 'καταρροαιν', ('f',), 'Dative', 'Dual', True), ('κᾰταρροή', 'κᾰταρρο', 'καταρρο', '', '', 'αῖς', 'αις', 'κᾰταρροαῖς', 'καταρροαις', ('f',), 'Dative', 'Plural', True), ('κᾰταρροή', 'κᾰταρρο', 'καταρρο', '', '', 'ήν', 'ην', 'κᾰταρροήν', 'καταρροην', ('f',), 'Accusative', 'Singular', True), ('κᾰταρροή', 'κᾰταρρο', 'καταρρο', '', '', 'ᾱ́', 'α', 'κᾰταρροᾱ́', 'καταρροα', ('f',), 'Accusative', 'Dual', True), ('κᾰταρροή', 'κᾰταρρο', 'καταρρο', '', '', 'ᾱ́ς', 'ας', 'κᾰταρροᾱ́ς', 'καταρροας', ('f',), 'Accusative', 'Plural', True), ('κᾰταρροή', 'κᾰταρρο', 'καταρρο', '', '', 'ή', 'η', 'κᾰταρροή', 'καταρροη', ('f',), 'Vocative', 'Singular', True), ('κᾰταρροή', 'κᾰταρρο', 'καταρρο', '', '', 'ᾱ́', 'α', 'κᾰταρροᾱ́', 'καταρροα', ('f',), 'Vocative', 'Dual', True), ('κᾰταρροή', 'κᾰταρρο', 'καταρρο', '', '', 'αί', 'αι', 'κᾰταρροαί', 'καταρροαι', ('f',), 'Vocative', 'Plural', True), ('κᾰτᾰσκευή', 'κᾰτᾰσκευ', 'κατασκευ', '', '', 'ή', 'η', 'κᾰτᾰσκευή', 'κατασκευη', ('f',), 'Nominative', 'Singular', True), ('κᾰτᾰσκευή', 'κᾰτᾰσκευ', 'κατασκευ', '', '', 'ᾱ́', 'α', 'κᾰτᾰσκευᾱ́', 'κατασκευα', ('f',), 'Nominative', 'Dual', True), ('κᾰτᾰσκευή', 'κᾰτᾰσκευ', 'κατασκευ', '', '', 'αί', 'αι', 'κᾰτᾰσκευαί', 'κατασκευαι', ('f',), 'Nominative', 'Plural', True), ('κᾰτᾰσκευή', 'κᾰτᾰσκευ', 'κατασκευ', '', '', 'ῆς', 'ης', 'κᾰτᾰσκευῆς', 'κατασκευης', ('f',), 'Genitive', 'Singular', True), ('κᾰτᾰσκευή', 'κᾰτᾰσκευ', 'κατασκευ', '', '', 'αῖν', 'αιν', 'κᾰτᾰσκευαῖν', 'κατασκευαιν', ('f',), 'Genitive', 'Dual', True), ('κᾰτᾰσκευή', 'κᾰτᾰσκευ', 'κατασκευ', '', '', 'ῶν', 'ων', 'κᾰτᾰσκευῶν', 'κατασκευων', ('f',), 'Genitive', 'Plural', True), ('κᾰτᾰσκευή', 'κᾰτᾰσκευ', 'κατασκευ', '', '', 'ῇ', 'ῃ', 'κᾰτᾰσκευῇ', 'κατασκευῃ', ('f',), 'Dative', 'Singular', True), ('κᾰτᾰσκευή', 'κᾰτᾰσκευ', 'κατασκευ', '', '', 'αῖν', 'αιν', 'κᾰτᾰσκευαῖν', 'κατασκευαιν', ('f',), 'Dative', 'Dual', True), ('κᾰτᾰσκευή', 'κᾰτᾰσκευ', 'κατασκευ', '', '', 'αῖς', 'αις', 'κᾰτᾰσκευαῖς', 'κατασκευαις', ('f',), 'Dative', 'Plural', True), ('κᾰτᾰσκευή', 'κᾰτᾰσκευ', 'κατασκευ', '', '', 'ήν', 'ην', 'κᾰτᾰσκευήν', 'κατασκευην', ('f',), 'Accusative', 'Singular', True), ('κᾰτᾰσκευή', 'κᾰτᾰσκευ', 'κατασκευ', '', '', 'ᾱ́', 'α', 'κᾰτᾰσκευᾱ́', 'κατασκευα', ('f',), 'Accusative', 'Dual', True), ('κᾰτᾰσκευή', 'κᾰτᾰσκευ', 'κατασκευ', '', '', 'ᾱ́ς', 'ας', 'κᾰτᾰσκευᾱ́ς', 'κατασκευας', ('f',), 'Accusative', 'Plural', True), ('κᾰτᾰσκευή', 'κᾰτᾰσκευ', 'κατασκευ', '', '', 'ή', 'η', 'κᾰτᾰσκευή', 'κατασκευη', ('f',), 'Vocative', 'Singular', True), ('κᾰτᾰσκευή', 'κᾰτᾰσκευ', 'κατασκευ', '', '', 'ᾱ́', 'α', 'κᾰτᾰσκευᾱ́', 'κατασκευα', ('f',), 'Vocative', 'Dual', True), ('κᾰτᾰσκευή', 'κᾰτᾰσκευ', 'κατασκευ', '', '', 'αί', 'αι', 'κᾰτᾰσκευαί', 'κατασκευαι', ('f',), 'Vocative', 'Plural', True), ('κᾰτᾰστροφή', 'κᾰτᾰστροφ', 'καταστροφ', '', '', 'ή', 'η', 'κᾰτᾰστροφή', 'καταστροφη', ('f',), 'Nominative', 'Singular', True), ('κᾰτᾰστροφή', 'κᾰτᾰστροφ', 'καταστροφ', '', '', 'ᾱ́', 'α', 'κᾰτᾰστροφᾱ́', 'καταστροφα', ('f',), 'Nominative', 'Dual', True), ('κᾰτᾰστροφή', 'κᾰτᾰστροφ', 'καταστροφ', '', '', 'αί', 'αι', 'κᾰτᾰστροφαί', 'καταστροφαι', ('f',), 'Nominative', 'Plural', True), ('κᾰτᾰστροφή', 'κᾰτᾰστροφ', 'καταστροφ', '', '', 'ῆς', 'ης', 'κᾰτᾰστροφῆς', 'καταστροφης', ('f',), 'Genitive', 'Singular', True), ('κᾰτᾰστροφή', 'κᾰτᾰστροφ', 'καταστροφ', '', '', 'αῖν', 'αιν', 'κᾰτᾰστροφαῖν', 'καταστροφαιν', ('f',), 'Genitive', 'Dual', True), ('κᾰτᾰστροφή', 'κᾰτᾰστροφ', 'καταστροφ', '', '', 'ῶν', 'ων', 'κᾰτᾰστροφῶν', 'καταστροφων', ('f',), 'Genitive', 'Plural', True), ('κᾰτᾰστροφή', 'κᾰτᾰστροφ', 'καταστροφ', '', '', 'ῇ', 'ῃ', 'κᾰτᾰστροφῇ', 'καταστροφῃ', ('f',), 'Dative', 'Singular', True), ('κᾰτᾰστροφή', 'κᾰτᾰστροφ', 'καταστροφ', '', '', 'αῖν', 'αιν', 'κᾰτᾰστροφαῖν', 'καταστροφαιν', ('f',), 'Dative', 'Dual', True), ('κᾰτᾰστροφή', 'κᾰτᾰστροφ', 'καταστροφ', '', '', 'αῖς', 'αις', 'κᾰτᾰστροφαῖς', 'καταστροφαις', ('f',), 'Dative', 'Plural', True), ('κᾰτᾰστροφή', 'κᾰτᾰστροφ', 'καταστροφ', '', '', 'ήν', 'ην', 'κᾰτᾰστροφήν', 'καταστροφην', ('f',), 'Accusative', 'Singular', True), ('κᾰτᾰστροφή', 'κᾰτᾰστροφ', 'καταστροφ', '', '', 'ᾱ́', 'α', 'κᾰτᾰστροφᾱ́', 'καταστροφα', ('f',), 'Accusative', 'Dual', True), ('κᾰτᾰστροφή', 'κᾰτᾰστροφ', 'καταστροφ', '', '', 'ᾱ́ς', 'ας', 'κᾰτᾰστροφᾱ́ς', 'καταστροφας', ('f',), 'Accusative', 'Plural', True), ('κᾰτᾰστροφή', 'κᾰτᾰστροφ', 'καταστροφ', '', '', 'ή', 'η', 'κᾰτᾰστροφή', 'καταστροφη', ('f',), 'Vocative', 'Singular', True), ('κᾰτᾰστροφή', 'κᾰτᾰστροφ', 'καταστροφ', '', '', 'ᾱ́', 'α', 'κᾰτᾰστροφᾱ́', 'καταστροφα', ('f',), 'Vocative', 'Dual', True), ('κᾰτᾰστροφή', 'κᾰτᾰστροφ', 'καταστροφ', '', '', 'αί', 'αι', 'κᾰτᾰστροφαί', 'καταστροφαι', ('f',), 'Vocative', 'Plural', True), ('κᾰτηγορῐ́ᾱ', 'κᾰτηγορῐ́', 'κατηγορι', '', '', 'ᾱ', 'α', 'κᾰτηγορῐ́ᾱ', 'κατηγορια', ('f',), 'Nominative', 'Singular', True), ('κᾰτηγορῐ́ᾱ', 'κᾰτηγορῐ́', 'κατηγορι', '', '', 'ᾱ', 'α', 'κᾰτηγορῐ́ᾱ', 'κατηγορια', ('f',), 'Nominative', 'Dual', True), ('κᾰτηγορῐ́ᾱ', 'κᾰτηγορῐ́', 'κατηγορι', '', '', 'αι', 'αι', 'κᾰτηγορῐ́αι', 'κατηγοριαι', ('f',), 'Nominative', 'Plural', True), ('κᾰτηγορῐ́ᾱ', 'κᾰτηγορῐ́', 'κατηγορι', '', '', 'ᾱς', 'ας', 'κᾰτηγορῐ́ᾱς', 'κατηγοριας', ('f',), 'Genitive', 'Singular', True), ('κᾰτηγορῐ́ᾱ', 'κᾰτηγορῐ́', 'κατηγορι', '', '', 'αιν', 'αιν', 'κᾰτηγορῐ́αιν', 'κατηγοριαιν', ('f',), 'Genitive', 'Dual', True), ('κᾰτηγορῐ́ᾱ', 'κᾰτηγορῐ́', 'κατηγορι', '', '', 'ῶν', 'ων', 'κᾰτηγορῐῶν', 'κατηγοριων', ('f',), 'Genitive', 'Plural', False), ('κᾰτηγορῐ́ᾱ', 'κᾰτηγορῐ́', 'κατηγορι', '', '', 'ᾳ', 'ᾳ', 'κᾰτηγορῐ́ᾳ', 'κατηγοριᾳ', ('f',), 'Dative', 'Singular', True), ('κᾰτηγορῐ́ᾱ', 'κᾰτηγορῐ́', 'κατηγορι', '', '', 'αιν', 'αιν', 'κᾰτηγορῐ́αιν', 'κατηγοριαιν', ('f',), 'Dative', 'Dual', True), ('κᾰτηγορῐ́ᾱ', 'κᾰτηγορῐ́', 'κατηγορι', '', '', 'αις', 'αις', 'κᾰτηγορῐ́αις', 'κατηγοριαις', ('f',), 'Dative', 'Plural', True), ('κᾰτηγορῐ́ᾱ', 'κᾰτηγορῐ́', 'κατηγορι', '', '', 'ᾱν', 'αν', 'κᾰτηγορῐ́ᾱν', 'κατηγοριαν', ('f',), 'Accusative', 'Singular', True), ('κᾰτηγορῐ́ᾱ', 'κᾰτηγορῐ́', 'κατηγορι', '', '', 'ᾱ', 'α', 'κᾰτηγορῐ́ᾱ', 'κατηγορια', ('f',), 'Accusative', 'Dual', True), ('κᾰτηγορῐ́ᾱ', 'κᾰτηγορῐ́', 'κατηγορι', '', '', 'ᾱς', 'ας', 'κᾰτηγορῐ́ᾱς', 'κατηγοριας', ('f',), 'Accusative', 'Plural', True), ('κᾰτηγορῐ́ᾱ', 'κᾰτηγορῐ́', 'κατηγορι', '', '', 'ᾱ', 'α', 'κᾰτηγορῐ́ᾱ', 'κατηγορια', ('f',), 'Vocative', 'Singular', True), ('κᾰτηγορῐ́ᾱ', 'κᾰτηγορῐ́', 'κατηγορι', '', '', 'ᾱ', 'α', 'κᾰτηγορῐ́ᾱ', 'κατηγορια', ('f',), 'Vocative', 'Dual', True), ('κᾰτηγορῐ́ᾱ', 'κᾰτηγορῐ́', 'κατηγορι', '', '', 'αι', 'αι', 'κᾰτηγορῐ́αι', 'κατηγοριαι', ('f',), 'Vocative', 'Plural', True), ('κᾰτηχητής', 'κᾰτηχητ', 'κατηχητ', '', '', 'ής', 'ης', 'κᾰτηχητής', 'κατηχητης', ('m',), 'Nominative', 'Singular', True), ('κᾰτηχητής', 'κᾰτηχητ', 'κατηχητ', '', '', 'ᾱ́', 'α', 'κᾰτηχητᾱ́', 'κατηχητα', ('m',), 'Nominative', 'Dual', True), ('κᾰτηχητής', 'κᾰτηχητ', 'κατηχητ', '', '', 'αί', 'αι', 'κᾰτηχηταί', 'κατηχηται', ('m',), 'Nominative', 'Plural', True), ('κᾰτηχητής', 'κᾰτηχητ', 'κατηχητ', '', '', 'οῦ', 'ου', 'κᾰτηχητοῦ', 'κατηχητου', ('m',), 'Genitive', 'Singular', True), ('κᾰτηχητής', 'κᾰτηχητ', 'κατηχητ', '', '', 'αῖν', 'αιν', 'κᾰτηχηταῖν', 'κατηχηταιν', ('m',), 'Genitive', 'Dual', True), ('κᾰτηχητής', 'κᾰτηχητ', 'κατηχητ', '', '', 'ῶν', 'ων', 'κᾰτηχητῶν', 'κατηχητων', ('m',), 'Genitive', 'Plural', True), ('κᾰτηχητής', 'κᾰτηχητ', 'κατηχητ', '', '', 'ῇ', 'ῃ', 'κᾰτηχητῇ', 'κατηχητῃ', ('m',), 'Dative', 'Singular', True), ('κᾰτηχητής', 'κᾰτηχητ', 'κατηχητ', '', '', 'αῖν', 'αιν', 'κᾰτηχηταῖν', 'κατηχηταιν', ('m',), 'Dative', 'Dual', True), ('κᾰτηχητής', 'κᾰτηχητ', 'κατηχητ', '', '', 'αῖς', 'αις', 'κᾰτηχηταῖς', 'κατηχηταις', ('m',), 'Dative', 'Plural', True), ('κᾰτηχητής', 'κᾰτηχητ', 'κατηχητ', '', '', 'ήν', 'ην', 'κᾰτηχητήν', 'κατηχητην', ('m',), 'Accusative', 'Singular', True), ('κᾰτηχητής', 'κᾰτηχητ', 'κατηχητ', '', '', 'ᾱ́', 'α', 'κᾰτηχητᾱ́', 'κατηχητα', ('m',), 'Accusative', 'Dual', True), ('κᾰτηχητής', 'κᾰτηχητ', 'κατηχητ', '', '', 'ᾱ́ς', 'ας', 'κᾰτηχητᾱ́ς', 'κατηχητας', ('m',), 'Accusative', 'Plural', True), ('κᾰτηχητής', 'κᾰτηχητ', 'κατηχητ', '', '', 'ᾰ́', 'α', 'κᾰτηχητᾰ́', 'κατηχητα', ('m',), 'Vocative', 'Singular', True), ('κᾰτηχητής', 'κᾰτηχητ', 'κατηχητ', '', '', 'ᾱ́', 'α', 'κᾰτηχητᾱ́', 'κατηχητα', ('m',), 'Vocative', 'Dual', True), ('κᾰτηχητής', 'κᾰτηχητ', 'κατηχητ', '', '', 'αί', 'αι', 'κᾰτηχηταί', 'κατηχηται', ('m',), 'Vocative', 'Plural', True), ('κᾰτοικῐ́ᾱ', 'κᾰτοικῐ́', 'κατοικι', '', '', 'ᾱ', 'α', 'κᾰτοικῐ́ᾱ', 'κατοικια', ('f',), 'Nominative', 'Singular', True), ('κᾰτοικῐ́ᾱ', 'κᾰτοικῐ́', 'κατοικι', '', '', 'ᾱ', 'α', 'κᾰτοικῐ́ᾱ', 'κατοικια', ('f',), 'Nominative', 'Dual', True), ('κᾰτοικῐ́ᾱ', 'κᾰτοικῐ́', 'κατοικι', '', '', 'αι', 'αι', 'κᾰτοικῐ́αι', 'κατοικιαι', ('f',), 'Nominative', 'Plural', True), ('κᾰτοικῐ́ᾱ', 'κᾰτοικῐ́', 'κατοικι', '', '', 'ᾱς', 'ας', 'κᾰτοικῐ́ᾱς', 'κατοικιας', ('f',), 'Genitive', 'Singular', True), ('κᾰτοικῐ́ᾱ', 'κᾰτοικῐ́', 'κατοικι', '', '', 'αιν', 'αιν', 'κᾰτοικῐ́αιν', 'κατοικιαιν', ('f',), 'Genitive', 'Dual', True), ('κᾰτοικῐ́ᾱ', 'κᾰτοικῐ́', 'κατοικι', '', '', 'ῶν', 'ων', 'κᾰτοικῐῶν', 'κατοικιων', ('f',), 'Genitive', 'Plural', False), ('κᾰτοικῐ́ᾱ', 'κᾰτοικῐ́', 'κατοικι', '', '', 'ᾳ', 'ᾳ', 'κᾰτοικῐ́ᾳ', 'κατοικιᾳ', ('f',), 'Dative', 'Singular', True), ('κᾰτοικῐ́ᾱ', 'κᾰτοικῐ́', 'κατοικι', '', '', 'αιν', 'αιν', 'κᾰτοικῐ́αιν', 'κατοικιαιν', ('f',), 'Dative', 'Dual', True), ('κᾰτοικῐ́ᾱ', 'κᾰτοικῐ́', 'κατοικι', '', '', 'αις', 'αις', 'κᾰτοικῐ́αις', 'κατοικιαις', ('f',), 'Dative', 'Plural', True), ('κᾰτοικῐ́ᾱ', 'κᾰτοικῐ́', 'κατοικι', '', '', 'ᾱν', 'αν', 'κᾰτοικῐ́ᾱν', 'κατοικιαν', ('f',), 'Accusative', 'Singular', True), ('κᾰτοικῐ́ᾱ', 'κᾰτοικῐ́', 'κατοικι', '', '', 'ᾱ', 'α', 'κᾰτοικῐ́ᾱ', 'κατοικια', ('f',), 'Accusative', 'Dual', True), ('κᾰτοικῐ́ᾱ', 'κᾰτοικῐ́', 'κατοικι', '', '', 'ᾱς', 'ας', 'κᾰτοικῐ́ᾱς', 'κατοικιας', ('f',), 'Accusative', 'Plural', True), ('κᾰτοικῐ́ᾱ', 'κᾰτοικῐ́', 'κατοικι', '', '', 'ᾱ', 'α', 'κᾰτοικῐ́ᾱ', 'κατοικια', ('f',), 'Vocative', 'Singular', True), ('κᾰτοικῐ́ᾱ', 'κᾰτοικῐ́', 'κατοικι', '', '', 'ᾱ', 'α', 'κᾰτοικῐ́ᾱ', 'κατοικια', ('f',), 'Vocative', 'Dual', True), ('κᾰτοικῐ́ᾱ', 'κᾰτοικῐ́', 'κατοικι', '', '', 'αι', 'αι', 'κᾰτοικῐ́αι', 'κατοικιαι', ('f',), 'Vocative', 'Plural', True), ('κᾰτοικεσῐ́ᾱ', 'κᾰτοικεσῐ́', 'κατοικεσι', '', '', 'ᾱ', 'α', 'κᾰτοικεσῐ́ᾱ', 'κατοικεσια', ('f',), 'Nominative', 'Singular', True), ('κᾰτοικεσῐ́ᾱ', 'κᾰτοικεσῐ́', 'κατοικεσι', '', '', 'ᾱ', 'α', 'κᾰτοικεσῐ́ᾱ', 'κατοικεσια', ('f',), 'Nominative', 'Dual', True), ('κᾰτοικεσῐ́ᾱ', 'κᾰτοικεσῐ́', 'κατοικεσι', '', '', 'αι', 'αι', 'κᾰτοικεσῐ́αι', 'κατοικεσιαι', ('f',), 'Nominative', 'Plural', True), ('κᾰτοικεσῐ́ᾱ', 'κᾰτοικεσῐ́', 'κατοικεσι', '', '', 'ᾱς', 'ας', 'κᾰτοικεσῐ́ᾱς', 'κατοικεσιας', ('f',), 'Genitive', 'Singular', True), ('κᾰτοικεσῐ́ᾱ', 'κᾰτοικεσῐ́', 'κατοικεσι', '', '', 'αιν', 'αιν', 'κᾰτοικεσῐ́αιν', 'κατοικεσιαιν', ('f',), 'Genitive', 'Dual', True), ('κᾰτοικεσῐ́ᾱ', 'κᾰτοικεσῐ́', 'κατοικεσι', '', '', 'ῶν', 'ων', 'κᾰτοικεσῐῶν', 'κατοικεσιων', ('f',), 'Genitive', 'Plural', False), ('κᾰτοικεσῐ́ᾱ', 'κᾰτοικεσῐ́', 'κατοικεσι', '', '', 'ᾳ', 'ᾳ', 'κᾰτοικεσῐ́ᾳ', 'κατοικεσιᾳ', ('f',), 'Dative', 'Singular', True), ('κᾰτοικεσῐ́ᾱ', 'κᾰτοικεσῐ́', 'κατοικεσι', '', '', 'αιν', 'αιν', 'κᾰτοικεσῐ́αιν', 'κατοικεσιαιν', ('f',), 'Dative', 'Dual', True), ('κᾰτοικεσῐ́ᾱ', 'κᾰτοικεσῐ́', 'κατοικεσι', '', '', 'αις', 'αις', 'κᾰτοικεσῐ́αις', 'κατοικεσιαις', ('f',), 'Dative', 'Plural', True), ('κᾰτοικεσῐ́ᾱ', 'κᾰτοικεσῐ́', 'κατοικεσι', '', '', 'ᾱν', 'αν', 'κᾰτοικεσῐ́ᾱν', 'κατοικεσιαν', ('f',), 'Accusative', 'Singular', True), ('κᾰτοικεσῐ́ᾱ', 'κᾰτοικεσῐ́', 'κατοικεσι', '', '', 'ᾱ', 'α', 'κᾰτοικεσῐ́ᾱ', 'κατοικεσια', ('f',), 'Accusative', 'Dual', True), ('κᾰτοικεσῐ́ᾱ', 'κᾰτοικεσῐ́', 'κατοικεσι', '', '', 'ᾱς', 'ας', 'κᾰτοικεσῐ́ᾱς', 'κατοικεσιας', ('f',), 'Accusative', 'Plural', True), ('κᾰτοικεσῐ́ᾱ', 'κᾰτοικεσῐ́', 'κατοικεσι', '', '', 'ᾱ', 'α', 'κᾰτοικεσῐ́ᾱ', 'κατοικεσια', ('f',), 'Vocative', 'Singular', True), ('κᾰτοικεσῐ́ᾱ', 'κᾰτοικεσῐ́', 'κατοικεσι', '', '', 'ᾱ', 'α', 'κᾰτοικεσῐ́ᾱ', 'κατοικεσια', ('f',), 'Vocative', 'Dual', True), ('κᾰτοικεσῐ́ᾱ', 'κᾰτοικεσῐ́', 'κατοικεσι', '', '', 'αι', 'αι', 'κᾰτοικεσῐ́αι', 'κατοικεσιαι', ('f',), 'Vocative', 'Plural', True), ('κᾰτοικῐστής', 'κᾰτοικῐστ', 'κατοικιστ', '', '', 'ής', 'ης', 'κᾰτοικῐστής', 'κατοικιστης', ('m',), 'Nominative', 'Singular', True), ('κᾰτοικῐστής', 'κᾰτοικῐστ', 'κατοικιστ', '', '', 'ᾱ́', 'α', 'κᾰτοικῐστᾱ́', 'κατοικιστα', ('m',), 'Nominative', 'Dual', True), ('κᾰτοικῐστής', 'κᾰτοικῐστ', 'κατοικιστ', '', '', 'αί', 'αι', 'κᾰτοικῐσταί', 'κατοικισται', ('m',), 'Nominative', 'Plural', True), ('κᾰτοικῐστής', 'κᾰτοικῐστ', 'κατοικιστ', '', '', 'οῦ', 'ου', 'κᾰτοικῐστοῦ', 'κατοικιστου', ('m',), 'Genitive', 'Singular', True), ('κᾰτοικῐστής', 'κᾰτοικῐστ', 'κατοικιστ', '', '', 'αῖν', 'αιν', 'κᾰτοικῐσταῖν', 'κατοικισταιν', ('m',), 'Genitive', 'Dual', True), ('κᾰτοικῐστής', 'κᾰτοικῐστ', 'κατοικιστ', '', '', 'ῶν', 'ων', 'κᾰτοικῐστῶν', 'κατοικιστων', ('m',), 'Genitive', 'Plural', True), ('κᾰτοικῐστής', 'κᾰτοικῐστ', 'κατοικιστ', '', '', 'ῇ', 'ῃ', 'κᾰτοικῐστῇ', 'κατοικιστῃ', ('m',), 'Dative', 'Singular', True), ('κᾰτοικῐστής', 'κᾰτοικῐστ', 'κατοικιστ', '', '', 'αῖν', 'αιν', 'κᾰτοικῐσταῖν', 'κατοικισταιν', ('m',), 'Dative', 'Dual', True), ('κᾰτοικῐστής', 'κᾰτοικῐστ', 'κατοικιστ', '', '', 'αῖς', 'αις', 'κᾰτοικῐσταῖς', 'κατοικισταις', ('m',), 'Dative', 'Plural', True), ('κᾰτοικῐστής', 'κᾰτοικῐστ', 'κατοικιστ', '', '', 'ήν', 'ην', 'κᾰτοικῐστήν', 'κατοικιστην', ('m',), 'Accusative', 'Singular', True), ('κᾰτοικῐστής', 'κᾰτοικῐστ', 'κατοικιστ', '', '', 'ᾱ́', 'α', 'κᾰτοικῐστᾱ́', 'κατοικιστα', ('m',), 'Accusative', 'Dual', True), ('κᾰτοικῐστής', 'κᾰτοικῐστ', 'κατοικιστ', '', '', 'ᾱ́ς', 'ας', 'κᾰτοικῐστᾱ́ς', 'κατοικιστας', ('m',), 'Accusative', 'Plural', True), ('κᾰτοικῐστής', 'κᾰτοικῐστ', 'κατοικιστ', '', '', 'ᾰ́', 'α', 'κᾰτοικῐστᾰ́', 'κατοικιστα', ('m',), 'Vocative', 'Singular', True), ('κᾰτοικῐστής', 'κᾰτοικῐστ', 'κατοικιστ', '', '', 'ᾱ́', 'α', 'κᾰτοικῐστᾱ́', 'κατοικιστα', ('m',), 'Vocative', 'Dual', True), ('κᾰτοικῐστής', 'κᾰτοικῐστ', 'κατοικιστ', '', '', 'αί', 'αι', 'κᾰτοικῐσταί', 'κατοικισται', ('m',), 'Vocative', 'Plural', True), ('κᾰτορχῑ́της', 'κᾰτορχῑ́τ', 'κατορχιτ', '', '', 'ης', 'ης', 'κᾰτορχῑ́της', 'κατορχιτης', ('m',), 'Nominative', 'Singular', True), ('κᾰτορχῑ́της', 'κᾰτορχῑ́τ', 'κατορχιτ', '', '', 'ᾱ', 'α', 'κᾰτορχῑ́τᾱ', 'κατορχιτα', ('m',), 'Nominative', 'Dual', True), ('κᾰτορχῑ́της', 'κᾰτορχῑ́τ', 'κατορχιτ', '', '', 'αι', 'αι', 'κᾰτορχῖται', 'κατορχιται', ('m',), 'Nominative', 'Plural', False), ('κᾰτορχῑ́της', 'κᾰτορχῑ́τ', 'κατορχιτ', '', '', 'ου', 'ου', 'κᾰτορχῑ́του', 'κατορχιτου', ('m',), 'Genitive', 'Singular', True), ('κᾰτορχῑ́της', 'κᾰτορχῑ́τ', 'κατορχιτ', '', '', 'αιν', 'αιν', 'κᾰτορχῑ́ταιν', 'κατορχιταιν', ('m',), 'Genitive', 'Dual', True), ('κᾰτορχῑ́της', 'κᾰτορχῑ́τ', 'κατορχιτ', '', '', 'ῶν', 'ων', 'κᾰτορχῑτῶν', 'κατορχιτων', ('m',), 'Genitive', 'Plural', False), ('κᾰτορχῑ́της', 'κᾰτορχῑ́τ', 'κατορχιτ', '', '', 'ῃ', 'ῃ', 'κᾰτορχῑ́τῃ', 'κατορχιτῃ', ('m',), 'Dative', 'Singular', True), ('κᾰτορχῑ́της', 'κᾰτορχῑ́τ', 'κατορχιτ', '', '', 'αιν', 'αιν', 'κᾰτορχῑ́ταιν', 'κατορχιταιν', ('m',), 'Dative', 'Dual', True), ('κᾰτορχῑ́της', 'κᾰτορχῑ́τ', 'κατορχιτ', '', '', 'αις', 'αις', 'κᾰτορχῑ́ταις', 'κατορχιταις', ('m',), 'Dative', 'Plural', True), ('κᾰτορχῑ́της', 'κᾰτορχῑ́τ', 'κατορχιτ', '', '', 'ην', 'ην', 'κᾰτορχῑ́την', 'κατορχιτην', ('m',), 'Accusative', 'Singular', True), ('κᾰτορχῑ́της', 'κᾰτορχῑ́τ', 'κατορχιτ', '', '', 'ᾱ', 'α', 'κᾰτορχῑ́τᾱ', 'κατορχιτα', ('m',), 'Accusative', 'Dual', True), ('κᾰτορχῑ́της', 'κᾰτορχῑ́τ', 'κατορχιτ', '', '', 'ᾱς', 'ας', 'κᾰτορχῑ́τᾱς', 'κατορχιτας', ('m',), 'Accusative', 'Plural', True), ('κᾰτορχῑ́της', 'κᾰτορχῑ́τ', 'κατορχιτ', '', '', 'ᾰ', 'α', 'κᾰτορχῖτᾰ', 'κατορχιτα', ('m',), 'Vocative', 'Singular', False), ('κᾰτορχῑ́της', 'κᾰτορχῑ́τ', 'κατορχιτ', '', '', 'ᾱ', 'α', 'κᾰτορχῑ́τᾱ', 'κατορχιτα', ('m',), 'Vocative', 'Dual', True), ('κᾰτορχῑ́της', 'κᾰτορχῑ́τ', 'κατορχιτ', '', '', 'αι', 'αι', 'κᾰτορχῖται', 'κατορχιται', ('m',), 'Vocative', 'Plural', False), ('καυνᾰ́κης', 'καυνᾰ́κ', 'καυνακ', '', '', 'ης', 'ης', 'καυνᾰ́κης', 'καυνακης', ('m',), 'Nominative', 'Singular', True), ('καυνᾰ́κης', 'καυνᾰ́κ', 'καυνακ', '', '', 'ᾱ', 'α', 'καυνᾰ́κᾱ', 'καυνακα', ('m',), 'Nominative', 'Dual', True), ('καυνᾰ́κης', 'καυνᾰ́κ', 'καυνακ', '', '', 'αι', 'αι', 'καυνᾰ́και', 'καυνακαι', ('m',), 'Nominative', 'Plural', True), ('καυνᾰ́κης', 'καυνᾰ́κ', 'καυνακ', '', '', 'ου', 'ου', 'καυνᾰ́κου', 'καυνακου', ('m',), 'Genitive', 'Singular', True), ('καυνᾰ́κης', 'καυνᾰ́κ', 'καυνακ', '', '', 'αιν', 'αιν', 'καυνᾰ́καιν', 'καυνακαιν', ('m',), 'Genitive', 'Dual', True), ('καυνᾰ́κης', 'καυνᾰ́κ', 'καυνακ', '', '', 'ῶν', 'ων', 'καυνᾰκῶν', 'καυνακων', ('m',), 'Genitive', 'Plural', False), ('καυνᾰ́κης', 'καυνᾰ́κ', 'καυνακ', '', '', 'ῃ', 'ῃ', 'καυνᾰ́κῃ', 'καυνακῃ', ('m',), 'Dative', 'Singular', True), ('καυνᾰ́κης', 'καυνᾰ́κ', 'καυνακ', '', '', 'αιν', 'αιν', 'καυνᾰ́καιν', 'καυνακαιν', ('m',), 'Dative', 'Dual', True), ('καυνᾰ́κης', 'καυνᾰ́κ', 'καυνακ', '', '', 'αις', 'αις', 'καυνᾰ́καις', 'καυνακαις', ('m',), 'Dative', 'Plural', True), ('καυνᾰ́κης', 'καυνᾰ́κ', 'καυνακ', '', '', 'ην', 'ην', 'καυνᾰ́κην', 'καυνακην', ('m',), 'Accusative', 'Singular', True), ('καυνᾰ́κης', 'καυνᾰ́κ', 'καυνακ', '', '', 'ᾱ', 'α', 'καυνᾰ́κᾱ', 'καυνακα', ('m',), 'Accusative', 'Dual', True), ('καυνᾰ́κης', 'καυνᾰ́κ', 'καυνακ', '', '', 'ᾱς', 'ας', 'καυνᾰ́κᾱς', 'καυνακας', ('m',), 'Accusative', 'Plural', True), ('καυνᾰ́κης', 'καυνᾰ́κ', 'καυνακ', '', '', 'η', 'η', 'καυνᾰ́κη', 'καυνακη', ('m',), 'Vocative', 'Singular', True), ('καυνᾰ́κης', 'καυνᾰ́κ', 'καυνακ', '', '', 'ᾱ', 'α', 'καυνᾰ́κᾱ', 'καυνακα', ('m',), 'Vocative', 'Dual', True), ('καυνᾰ́κης', 'καυνᾰ́κ', 'καυνακ', '', '', 'αι', 'αι', 'καυνᾰ́και', 'καυνακαι', ('m',), 'Vocative', 'Plural', True), ('καυσῐ́ᾱ', 'καυσῐ́', 'καυσι', '', '', 'ᾱ', 'α', 'καυσῐ́ᾱ', 'καυσια', ('f',), 'Nominative', 'Singular', True), ('καυσῐ́ᾱ', 'καυσῐ́', 'καυσι', '', '', 'ᾱ', 'α', 'καυσῐ́ᾱ', 'καυσια', ('f',), 'Nominative', 'Dual', True), ('καυσῐ́ᾱ', 'καυσῐ́', 'καυσι', '', '', 'αι', 'αι', 'καυσῐ́αι', 'καυσιαι', ('f',), 'Nominative', 'Plural', True), ('καυσῐ́ᾱ', 'καυσῐ́', 'καυσι', '', '', 'ᾱς', 'ας', 'καυσῐ́ᾱς', 'καυσιας', ('f',), 'Genitive', 'Singular', True), ('καυσῐ́ᾱ', 'καυσῐ́', 'καυσι', '', '', 'αιν', 'αιν', 'καυσῐ́αιν', 'καυσιαιν', ('f',), 'Genitive', 'Dual', True), ('καυσῐ́ᾱ', 'καυσῐ́', 'καυσι', '', '', 'ῶν', 'ων', 'καυσῐῶν', 'καυσιων', ('f',), 'Genitive', 'Plural', False), ('καυσῐ́ᾱ', 'καυσῐ́', 'καυσι', '', '', 'ᾳ', 'ᾳ', 'καυσῐ́ᾳ', 'καυσιᾳ', ('f',), 'Dative', 'Singular', True), ('καυσῐ́ᾱ', 'καυσῐ́', 'καυσι', '', '', 'αιν', 'αιν', 'καυσῐ́αιν', 'καυσιαιν', ('f',), 'Dative', 'Dual', True), ('καυσῐ́ᾱ', 'καυσῐ́', 'καυσι', '', '', 'αις', 'αις', 'καυσῐ́αις', 'καυσιαις', ('f',), 'Dative', 'Plural', True), ('καυσῐ́ᾱ', 'καυσῐ́', 'καυσι', '', '', 'ᾱν', 'αν', 'καυσῐ́ᾱν', 'καυσιαν', ('f',), 'Accusative', 'Singular', True), ('καυσῐ́ᾱ', 'καυσῐ́', 'καυσι', '', '', 'ᾱ', 'α', 'καυσῐ́ᾱ', 'καυσια', ('f',), 'Accusative', 'Dual', True), ('καυσῐ́ᾱ', 'καυσῐ́', 'καυσι', '', '', 'ᾱς', 'ας', 'καυσῐ́ᾱς', 'καυσιας', ('f',), 'Accusative', 'Plural', True), ('καυσῐ́ᾱ', 'καυσῐ́', 'καυσι', '', '', 'ᾱ', 'α', 'καυσῐ́ᾱ', 'καυσια', ('f',), 'Vocative', 'Singular', True), ('καυσῐ́ᾱ', 'καυσῐ́', 'καυσι', '', '', 'ᾱ', 'α', 'καυσῐ́ᾱ', 'καυσια', ('f',), 'Vocative', 'Dual', True), ('καυσῐ́ᾱ', 'καυσῐ́', 'καυσι', '', '', 'αι', 'αι', 'καυσῐ́αι', 'καυσιαι', ('f',), 'Vocative', 'Plural', True), ('κᾰφουρᾱ́', 'κᾰφουρ', 'καφουρ', '', '', 'ᾱ́', 'α', 'κᾰφουρᾱ́', 'καφουρα', ('f',), 'Nominative', 'Singular', True), ('κᾰφουρᾱ́', 'κᾰφουρ', 'καφουρ', '', '', 'ᾱ́', 'α', 'κᾰφουρᾱ́', 'καφουρα', ('f',), 'Nominative', 'Dual', True), ('κᾰφουρᾱ́', 'κᾰφουρ', 'καφουρ', '', '', 'αί', 'αι', 'κᾰφουραί', 'καφουραι', ('f',), 'Nominative', 'Plural', True), ('κᾰφουρᾱ́', 'κᾰφουρ', 'καφουρ', '', '', 'ᾶς', 'ας', 'κᾰφουρᾶς', 'καφουρας', ('f',), 'Genitive', 'Singular', True), ('κᾰφουρᾱ́', 'κᾰφουρ', 'καφουρ', '', '', 'αῖν', 'αιν', 'κᾰφουραῖν', 'καφουραιν', ('f',), 'Genitive', 'Dual', True), ('κᾰφουρᾱ́', 'κᾰφουρ', 'καφουρ', '', '', 'ῶν', 'ων', 'κᾰφουρῶν', 'καφουρων', ('f',), 'Genitive', 'Plural', True), ('κᾰφουρᾱ́', 'κᾰφουρ', 'καφουρ', '', '', 'ᾷ', 'ᾳ', 'κᾰφουρᾷ', 'καφουρᾳ', ('f',), 'Dative', 'Singular', True), ('κᾰφουρᾱ́', 'κᾰφουρ', 'καφουρ', '', '', 'αῖν', 'αιν', 'κᾰφουραῖν', 'καφουραιν', ('f',), 'Dative', 'Dual', True), ('κᾰφουρᾱ́', 'κᾰφουρ', 'καφουρ', '', '', 'αῖς', 'αις', 'κᾰφουραῖς', 'καφουραις', ('f',), 'Dative', 'Plural', True), ('κᾰφουρᾱ́', 'κᾰφουρ', 'καφουρ', '', '', 'ᾱ́ν', 'αν', 'κᾰφουρᾱ́ν', 'καφουραν', ('f',), 'Accusative', 'Singular', True), ('κᾰφουρᾱ́', 'κᾰφουρ', 'καφουρ', '', '', 'ᾱ́', 'α', 'κᾰφουρᾱ́', 'καφουρα', ('f',), 'Accusative', 'Dual', True), ('κᾰφουρᾱ́', 'κᾰφουρ', 'καφουρ', '', '', 'ᾱ́ς', 'ας', 'κᾰφουρᾱ́ς', 'καφουρας', ('f',), 'Accusative', 'Plural', True), ('κᾰφουρᾱ́', 'κᾰφουρ', 'καφουρ', '', '', 'ᾱ́', 'α', 'κᾰφουρᾱ́', 'καφουρα', ('f',), 'Vocative', 'Singular', True), ('κᾰφουρᾱ́', 'κᾰφουρ', 'καφουρ', '', '', 'ᾱ́', 'α', 'κᾰφουρᾱ́', 'καφουρα', ('f',), 'Vocative', 'Dual', True), ('κᾰφουρᾱ́', 'κᾰφουρ', 'καφουρ', '', '', 'αί', 'αι', 'κᾰφουραί', 'καφουραι', ('f',), 'Vocative', 'Plural', True), ('κεβλή', 'κεβλ', 'κεβλ', '', '', 'ή', 'η', 'κεβλή', 'κεβλη', ('f',), 'Nominative', 'Singular', True), ('κεβλή', 'κεβλ', 'κεβλ', '', '', 'ᾱ́', 'α', 'κεβλᾱ́', 'κεβλα', ('f',), 'Nominative', 'Dual', True), ('κεβλή', 'κεβλ', 'κεβλ', '', '', 'αί', 'αι', 'κεβλαί', 'κεβλαι', ('f',), 'Nominative', 'Plural', True), ('κεβλή', 'κεβλ', 'κεβλ', '', '', 'ῆς', 'ης', 'κεβλῆς', 'κεβλης', ('f',), 'Genitive', 'Singular', True), ('κεβλή', 'κεβλ', 'κεβλ', '', '', 'αῖν', 'αιν', 'κεβλαῖν', 'κεβλαιν', ('f',), 'Genitive', 'Dual', True), ('κεβλή', 'κεβλ', 'κεβλ', '', '', 'ῶν', 'ων', 'κεβλῶν', 'κεβλων', ('f',), 'Genitive', 'Plural', True), ('κεβλή', 'κεβλ', 'κεβλ', '', '', 'ῇ', 'ῃ', 'κεβλῇ', 'κεβλῃ', ('f',), 'Dative', 'Singular', True), ('κεβλή', 'κεβλ', 'κεβλ', '', '', 'αῖν', 'αιν', 'κεβλαῖν', 'κεβλαιν', ('f',), 'Dative', 'Dual', True), ('κεβλή', 'κεβλ', 'κεβλ', '', '', 'αῖς', 'αις', 'κεβλαῖς', 'κεβλαις', ('f',), 'Dative', 'Plural', True), ('κεβλή', 'κεβλ', 'κεβλ', '', '', 'ήν', 'ην', 'κεβλήν', 'κεβλην', ('f',), 'Accusative', 'Singular', True), ('κεβλή', 'κεβλ', 'κεβλ', '', '', 'ᾱ́', 'α', 'κεβλᾱ́', 'κεβλα', ('f',), 'Accusative', 'Dual', True), ('κεβλή', 'κεβλ', 'κεβλ', '', '', 'ᾱ́ς', 'ας', 'κεβλᾱ́ς', 'κεβλας', ('f',), 'Accusative', 'Plural', True), ('κεβλή', 'κεβλ', 'κεβλ', '', '', 'ή', 'η', 'κεβλή', 'κεβλη', ('f',), 'Vocative', 'Singular', True), ('κεβλή', 'κεβλ', 'κεβλ', '', '', 'ᾱ́', 'α', 'κεβλᾱ́', 'κεβλα', ('f',), 'Vocative', 'Dual', True), ('κεβλή', 'κεβλ', 'κεβλ', '', '', 'αί', 'αι', 'κεβλαί', 'κεβλαι', ('f',), 'Vocative', 'Plural', True), ('κεδρῑ́της', 'κεδρῑ́τ', 'κεδριτ', '', '', 'ης', 'ης', 'κεδρῑ́της', 'κεδριτης', ('m',), 'Nominative', 'Singular', True), ('κεδρῑ́της', 'κεδρῑ́τ', 'κεδριτ', '', '', 'ᾱ', 'α', 'κεδρῑ́τᾱ', 'κεδριτα', ('m',), 'Nominative', 'Dual', True), ('κεδρῑ́της', 'κεδρῑ́τ', 'κεδριτ', '', '', 'αι', 'αι', 'κεδρῖται', 'κεδριται', ('m',), 'Nominative', 'Plural', False), ('κεδρῑ́της', 'κεδρῑ́τ', 'κεδριτ', '', '', 'ου', 'ου', 'κεδρῑ́του', 'κεδριτου', ('m',), 'Genitive', 'Singular', True), ('κεδρῑ́της', 'κεδρῑ́τ', 'κεδριτ', '', '', 'αιν', 'αιν', 'κεδρῑ́ταιν', 'κεδριταιν', ('m',), 'Genitive', 'Dual', True), ('κεδρῑ́της', 'κεδρῑ́τ', 'κεδριτ', '', '', 'ῶν', 'ων', 'κεδρῑτῶν', 'κεδριτων', ('m',), 'Genitive', 'Plural', False), ('κεδρῑ́της', 'κεδρῑ́τ', 'κεδριτ', '', '', 'ῃ', 'ῃ', 'κεδρῑ́τῃ', 'κεδριτῃ', ('m',), 'Dative', 'Singular', True), ('κεδρῑ́της', 'κεδρῑ́τ', 'κεδριτ', '', '', 'αιν', 'αιν', 'κεδρῑ́ταιν', 'κεδριταιν', ('m',), 'Dative', 'Dual', True), ('κεδρῑ́της', 'κεδρῑ́τ', 'κεδριτ', '', '', 'αις', 'αις', 'κεδρῑ́ταις', 'κεδριταις', ('m',), 'Dative', 'Plural', True), ('κεδρῑ́της', 'κεδρῑ́τ', 'κεδριτ', '', '', 'ην', 'ην', 'κεδρῑ́την', 'κεδριτην', ('m',), 'Accusative', 'Singular', True), ('κεδρῑ́της', 'κεδρῑ́τ', 'κεδριτ', '', '', 'ᾱ', 'α', 'κεδρῑ́τᾱ', 'κεδριτα', ('m',), 'Accusative', 'Dual', True), ('κεδρῑ́της', 'κεδρῑ́τ', 'κεδριτ', '', '', 'ᾱς', 'ας', 'κεδρῑ́τᾱς', 'κεδριτας', ('m',), 'Accusative', 'Plural', True), ('κεδρῑ́της', 'κεδρῑ́τ', 'κεδριτ', '', '', 'ᾰ', 'α', 'κεδρῖτᾰ', 'κεδριτα', ('m',), 'Vocative', 'Singular', False), ('κεδρῑ́της', 'κεδρῑ́τ', 'κεδριτ', '', '', 'ᾱ', 'α', 'κεδρῑ́τᾱ', 'κεδριτα', ('m',), 'Vocative', 'Dual', True), ('κεδρῑ́της', 'κεδρῑ́τ', 'κεδριτ', '', '', 'αι', 'αι', 'κεδρῖται', 'κεδριται', ('m',), 'Vocative', 'Plural', False), ('κεδρελᾰ́τη', 'κεδρελᾰ́τ', 'κεδρελατ', '', '', 'η', 'η', 'κεδρελᾰ́τη', 'κεδρελατη', ('f',), 'Nominative', 'Singular', True), ('κεδρελᾰ́τη', 'κεδρελᾰ́τ', 'κεδρελατ', '', '', 'ᾱ', 'α', 'κεδρελᾰ́τᾱ', 'κεδρελατα', ('f',), 'Nominative', 'Dual', True), ('κεδρελᾰ́τη', 'κεδρελᾰ́τ', 'κεδρελατ', '', '', 'αι', 'αι', 'κεδρελᾰ́ται', 'κεδρελαται', ('f',), 'Nominative', 'Plural', True), ('κεδρελᾰ́τη', 'κεδρελᾰ́τ', 'κεδρελατ', '', '', 'ης', 'ης', 'κεδρελᾰ́της', 'κεδρελατης', ('f',), 'Genitive', 'Singular', True), ('κεδρελᾰ́τη', 'κεδρελᾰ́τ', 'κεδρελατ', '', '', 'αιν', 'αιν', 'κεδρελᾰ́ταιν', 'κεδρελαταιν', ('f',), 'Genitive', 'Dual', True), ('κεδρελᾰ́τη', 'κεδρελᾰ́τ', 'κεδρελατ', '', '', 'ῶν', 'ων', 'κεδρελᾰτῶν', 'κεδρελατων', ('f',), 'Genitive', 'Plural', False), ('κεδρελᾰ́τη', 'κεδρελᾰ́τ', 'κεδρελατ', '', '', 'ῃ', 'ῃ', 'κεδρελᾰ́τῃ', 'κεδρελατῃ', ('f',), 'Dative', 'Singular', True), ('κεδρελᾰ́τη', 'κεδρελᾰ́τ', 'κεδρελατ', '', '', 'αιν', 'αιν', 'κεδρελᾰ́ταιν', 'κεδρελαταιν', ('f',), 'Dative', 'Dual', True), ('κεδρελᾰ́τη', 'κεδρελᾰ́τ', 'κεδρελατ', '', '', 'αις', 'αις', 'κεδρελᾰ́ταις', 'κεδρελαταις', ('f',), 'Dative', 'Plural', True), ('κεδρελᾰ́τη', 'κεδρελᾰ́τ', 'κεδρελατ', '', '', 'ην', 'ην', 'κεδρελᾰ́την', 'κεδρελατην', ('f',), 'Accusative', 'Singular', True), ('κεδρελᾰ́τη', 'κεδρελᾰ́τ', 'κεδρελατ', '', '', 'ᾱ', 'α', 'κεδρελᾰ́τᾱ', 'κεδρελατα', ('f',), 'Accusative', 'Dual', True), ('κεδρελᾰ́τη', 'κεδρελᾰ́τ', 'κεδρελατ', '', '', 'ᾱς', 'ας', 'κεδρελᾰ́τᾱς', 'κεδρελατας', ('f',), 'Accusative', 'Plural', True), ('κεδρελᾰ́τη', 'κεδρελᾰ́τ', 'κεδρελατ', '', '', 'η', 'η', 'κεδρελᾰ́τη', 'κεδρελατη', ('f',), 'Vocative', 'Singular', True), ('κεδρελᾰ́τη', 'κεδρελᾰ́τ', 'κεδρελατ', '', '', 'ᾱ', 'α', 'κεδρελᾰ́τᾱ', 'κεδρελατα', ('f',), 'Vocative', 'Dual', True), ('κεδρελᾰ́τη', 'κεδρελᾰ́τ', 'κεδρελατ', '', '', 'αι', 'αι', 'κεδρελᾰ́ται', 'κεδρελαται', ('f',), 'Vocative', 'Plural', True), ('κειρῐ́ᾱ', 'κειρῐ́', 'κειρι', '', '', 'ᾱ', 'α', 'κειρῐ́ᾱ', 'κειρια', ('f',), 'Nominative', 'Singular', True), ('κειρῐ́ᾱ', 'κειρῐ́', 'κειρι', '', '', 'ᾱ', 'α', 'κειρῐ́ᾱ', 'κειρια', ('f',), 'Nominative', 'Dual', True), ('κειρῐ́ᾱ', 'κειρῐ́', 'κειρι', '', '', 'αι', 'αι', 'κειρῐ́αι', 'κειριαι', ('f',), 'Nominative', 'Plural', True), ('κειρῐ́ᾱ', 'κειρῐ́', 'κειρι', '', '', 'ᾱς', 'ας', 'κειρῐ́ᾱς', 'κειριας', ('f',), 'Genitive', 'Singular', True), ('κειρῐ́ᾱ', 'κειρῐ́', 'κειρι', '', '', 'αιν', 'αιν', 'κειρῐ́αιν', 'κειριαιν', ('f',), 'Genitive', 'Dual', True), ('κειρῐ́ᾱ', 'κειρῐ́', 'κειρι', '', '', 'ῶν', 'ων', 'κειρῐῶν', 'κειριων', ('f',), 'Genitive', 'Plural', False), ('κειρῐ́ᾱ', 'κειρῐ́', 'κειρι', '', '', 'ᾳ', 'ᾳ', 'κειρῐ́ᾳ', 'κειριᾳ', ('f',), 'Dative', 'Singular', True), ('κειρῐ́ᾱ', 'κειρῐ́', 'κειρι', '', '', 'αιν', 'αιν', 'κειρῐ́αιν', 'κειριαιν', ('f',), 'Dative', 'Dual', True), ('κειρῐ́ᾱ', 'κειρῐ́', 'κειρι', '', '', 'αις', 'αις', 'κειρῐ́αις', 'κειριαις', ('f',), 'Dative', 'Plural', True), ('κειρῐ́ᾱ', 'κειρῐ́', 'κειρι', '', '', 'ᾱν', 'αν', 'κειρῐ́ᾱν', 'κειριαν', ('f',), 'Accusative', 'Singular', True), ('κειρῐ́ᾱ', 'κειρῐ́', 'κειρι', '', '', 'ᾱ', 'α', 'κειρῐ́ᾱ', 'κειρια', ('f',), 'Accusative', 'Dual', True), ('κειρῐ́ᾱ', 'κειρῐ́', 'κειρι', '', '', 'ᾱς', 'ας', 'κειρῐ́ᾱς', 'κειριας', ('f',), 'Accusative', 'Plural', True), ('κειρῐ́ᾱ', 'κειρῐ́', 'κειρι', '', '', 'ᾱ', 'α', 'κειρῐ́ᾱ', 'κειρια', ('f',), 'Vocative', 'Singular', True), ('κειρῐ́ᾱ', 'κειρῐ́', 'κειρι', '', '', 'ᾱ', 'α', 'κειρῐ́ᾱ', 'κειρια', ('f',), 'Vocative', 'Dual', True), ('κειρῐ́ᾱ', 'κειρῐ́', 'κειρι', '', '', 'αι', 'αι', 'κειρῐ́αι', 'κειριαι', ('f',), 'Vocative', 'Plural', True), ('κελέβη', 'κελέβ', 'κελεβ', '', '', 'η', 'η', 'κελέβη', 'κελεβη', ('f',), 'Nominative', 'Singular', True), ('κελέβη', 'κελέβ', 'κελεβ', '', '', 'ᾱ', 'α', 'κελέβᾱ', 'κελεβα', ('f',), 'Nominative', 'Dual', True), ('κελέβη', 'κελέβ', 'κελεβ', '', '', 'αι', 'αι', 'κελέβαι', 'κελεβαι', ('f',), 'Nominative', 'Plural', True), ('κελέβη', 'κελέβ', 'κελεβ', '', '', 'ης', 'ης', 'κελέβης', 'κελεβης', ('f',), 'Genitive', 'Singular', True), ('κελέβη', 'κελέβ', 'κελεβ', '', '', 'αιν', 'αιν', 'κελέβαιν', 'κελεβαιν', ('f',), 'Genitive', 'Dual', True), ('κελέβη', 'κελέβ', 'κελεβ', '', '', 'ῶν', 'ων', 'κελεβῶν', 'κελεβων', ('f',), 'Genitive', 'Plural', False), ('κελέβη', 'κελέβ', 'κελεβ', '', '', 'ῃ', 'ῃ', 'κελέβῃ', 'κελεβῃ', ('f',), 'Dative', 'Singular', True), ('κελέβη', 'κελέβ', 'κελεβ', '', '', 'αιν', 'αιν', 'κελέβαιν', 'κελεβαιν', ('f',), 'Dative', 'Dual', True), ('κελέβη', 'κελέβ', 'κελεβ', '', '', 'αις', 'αις', 'κελέβαις', 'κελεβαις', ('f',), 'Dative', 'Plural', True), ('κελέβη', 'κελέβ', 'κελεβ', '', '', 'ην', 'ην', 'κελέβην', 'κελεβην', ('f',), 'Accusative', 'Singular', True), ('κελέβη', 'κελέβ', 'κελεβ', '', '', 'ᾱ', 'α', 'κελέβᾱ', 'κελεβα', ('f',), 'Accusative', 'Dual', True), ('κελέβη', 'κελέβ', 'κελεβ', '', '', 'ᾱς', 'ας', 'κελέβᾱς', 'κελεβας', ('f',), 'Accusative', 'Plural', True), ('κελέβη', 'κελέβ', 'κελεβ', '', '', 'η', 'η', 'κελέβη', 'κελεβη', ('f',), 'Vocative', 'Singular', True), ('κελέβη', 'κελέβ', 'κελεβ', '', '', 'ᾱ', 'α', 'κελέβᾱ', 'κελεβα', ('f',), 'Vocative', 'Dual', True), ('κελέβη', 'κελέβ', 'κελεβ', '', '', 'αι', 'αι', 'κελέβαι', 'κελεβαι', ('f',), 'Vocative', 'Plural', True), ('κεντρομῠρσῐ́νη', 'κεντρομῠρσῐ́ν', 'κεντρομυρσιν', '', '', 'η', 'η', 'κεντρομῠρσῐ́νη', 'κεντρομυρσινη', ('f',), 'Nominative', 'Singular', True), ('κεντρομῠρσῐ́νη', 'κεντρομῠρσῐ́ν', 'κεντρομυρσιν', '', '', 'ᾱ', 'α', 'κεντρομῠρσῐ́νᾱ', 'κεντρομυρσινα', ('f',), 'Nominative', 'Dual', True), ('κεντρομῠρσῐ́νη', 'κεντρομῠρσῐ́ν', 'κεντρομυρσιν', '', '', 'αι', 'αι', 'κεντρομῠρσῐ́ναι', 'κεντρομυρσιναι', ('f',), 'Nominative', 'Plural', True), ('κεντρομῠρσῐ́νη', 'κεντρομῠρσῐ́ν', 'κεντρομυρσιν', '', '', 'ης', 'ης', 'κεντρομῠρσῐ́νης', 'κεντρομυρσινης', ('f',), 'Genitive', 'Singular', True), ('κεντρομῠρσῐ́νη', 'κεντρομῠρσῐ́ν', 'κεντρομυρσιν', '', '', 'αιν', 'αιν', 'κεντρομῠρσῐ́ναιν', 'κεντρομυρσιναιν', ('f',), 'Genitive', 'Dual', True), ('κεντρομῠρσῐ́νη', 'κεντρομῠρσῐ́ν', 'κεντρομυρσιν', '', '', 'ῶν', 'ων', 'κεντρομῠρσῐνῶν', 'κεντρομυρσινων', ('f',), 'Genitive', 'Plural', False), ('κεντρομῠρσῐ́νη', 'κεντρομῠρσῐ́ν', 'κεντρομυρσιν', '', '', 'ῃ', 'ῃ', 'κεντρομῠρσῐ́νῃ', 'κεντρομυρσινῃ', ('f',), 'Dative', 'Singular', True), ('κεντρομῠρσῐ́νη', 'κεντρομῠρσῐ́ν', 'κεντρομυρσιν', '', '', 'αιν', 'αιν', 'κεντρομῠρσῐ́ναιν', 'κεντρομυρσιναιν', ('f',), 'Dative', 'Dual', True), ('κεντρομῠρσῐ́νη', 'κεντρομῠρσῐ́ν', 'κεντρομυρσιν', '', '', 'αις', 'αις', 'κεντρομῠρσῐ́ναις', 'κεντρομυρσιναις', ('f',), 'Dative', 'Plural', True), ('κεντρομῠρσῐ́νη', 'κεντρομῠρσῐ́ν', 'κεντρομυρσιν', '', '', 'ην', 'ην', 'κεντρομῠρσῐ́νην', 'κεντρομυρσινην', ('f',), 'Accusative', 'Singular', True), ('κεντρομῠρσῐ́νη', 'κεντρομῠρσῐ́ν', 'κεντρομυρσιν', '', '', 'ᾱ', 'α', 'κεντρομῠρσῐ́νᾱ', 'κεντρομυρσινα', ('f',), 'Accusative', 'Dual', True), ('κεντρομῠρσῐ́νη', 'κεντρομῠρσῐ́ν', 'κεντρομυρσιν', '', '', 'ᾱς', 'ας', 'κεντρομῠρσῐ́νᾱς', 'κεντρομυρσινας', ('f',), 'Accusative', 'Plural', True), ('κεντρομῠρσῐ́νη', 'κεντρομῠρσῐ́ν', 'κεντρομυρσιν', '', '', 'η', 'η', 'κεντρομῠρσῐ́νη', 'κεντρομυρσινη', ('f',), 'Vocative', 'Singular', True), ('κεντρομῠρσῐ́νη', 'κεντρομῠρσῐ́ν', 'κεντρομυρσιν', '', '', 'ᾱ', 'α', 'κεντρομῠρσῐ́νᾱ', 'κεντρομυρσινα', ('f',), 'Vocative', 'Dual', True), ('κεντρομῠρσῐ́νη', 'κεντρομῠρσῐ́ν', 'κεντρομυρσιν', '', '', 'αι', 'αι', 'κεντρομῠρσῐ́ναι', 'κεντρομυρσιναι', ('f',), 'Vocative', 'Plural', True), ('κεραίᾱ', 'κεραί', 'κεραι', '', '', 'ᾱ', 'α', 'κεραίᾱ', 'κεραια', ('f',), 'Nominative', 'Singular', True), ('κεραίᾱ', 'κεραί', 'κεραι', '', '', 'ᾱ', 'α', 'κεραίᾱ', 'κεραια', ('f',), 'Nominative', 'Dual', True), ('κεραίᾱ', 'κεραί', 'κεραι', '', '', 'αι', 'αι', 'κεραῖαι', 'κεραιαι', ('f',), 'Nominative', 'Plural', False), ('κεραίᾱ', 'κεραί', 'κεραι', '', '', 'ᾱς', 'ας', 'κεραίᾱς', 'κεραιας', ('f',), 'Genitive', 'Singular', True), ('κεραίᾱ', 'κεραί', 'κεραι', '', '', 'αιν', 'αιν', 'κεραίαιν', 'κεραιαιν', ('f',), 'Genitive', 'Dual', True), ('κεραίᾱ', 'κεραί', 'κεραι', '', '', 'ῶν', 'ων', 'κεραιῶν', 'κεραιων', ('f',), 'Genitive', 'Plural', False), ('κεραίᾱ', 'κεραί', 'κεραι', '', '', 'ᾳ', 'ᾳ', 'κεραίᾳ', 'κεραιᾳ', ('f',), 'Dative', 'Singular', True), ('κεραίᾱ', 'κεραί', 'κεραι', '', '', 'αιν', 'αιν', 'κεραίαιν', 'κεραιαιν', ('f',), 'Dative', 'Dual', True), ('κεραίᾱ', 'κεραί', 'κεραι', '', '', 'αις', 'αις', 'κεραίαις', 'κεραιαις', ('f',), 'Dative', 'Plural', True), ('κεραίᾱ', 'κεραί', 'κεραι', '', '', 'ᾱν', 'αν', 'κεραίᾱν', 'κεραιαν', ('f',), 'Accusative', 'Singular', True), ('κεραίᾱ', 'κεραί', 'κεραι', '', '', 'ᾱ', 'α', 'κεραίᾱ', 'κεραια', ('f',), 'Accusative', 'Dual', True), ('κεραίᾱ', 'κεραί', 'κεραι', '', '', 'ᾱς', 'ας', 'κεραίᾱς', 'κεραιας', ('f',), 'Accusative', 'Plural', True), ('κεραίᾱ', 'κεραί', 'κεραι', '', '', 'ᾱ', 'α', 'κεραίᾱ', 'κεραια', ('f',), 'Vocative', 'Singular', True), ('κεραίᾱ', 'κεραί', 'κεραι', '', '', 'ᾱ', 'α', 'κεραίᾱ', 'κεραια', ('f',), 'Vocative', 'Dual', True), ('κεραίᾱ', 'κεραί', 'κεραι', '', '', 'αι', 'αι', 'κεραῖαι', 'κεραιαι', ('f',), 'Vocative', 'Plural', False), ('κερᾱτέᾱ', 'κερᾱτέ', 'κερατε', '', '', 'ᾱ', 'α', 'κερᾱτέᾱ', 'κερατεα', ('f',), 'Nominative', 'Singular', True), ('κερᾱτέᾱ', 'κερᾱτέ', 'κερατε', '', '', 'ᾱ', 'α', 'κερᾱτέᾱ', 'κερατεα', ('f',), 'Nominative', 'Dual', True), ('κερᾱτέᾱ', 'κερᾱτέ', 'κερατε', '', '', 'αι', 'αι', 'κερᾱτέαι', 'κερατεαι', ('f',), 'Nominative', 'Plural', True), ('κερᾱτέᾱ', 'κερᾱτέ', 'κερατε', '', '', 'ᾱς', 'ας', 'κερᾱτέᾱς', 'κερατεας', ('f',), 'Genitive', 'Singular', True), ('κερᾱτέᾱ', 'κερᾱτέ', 'κερατε', '', '', 'αιν', 'αιν', 'κερᾱτέαιν', 'κερατεαιν', ('f',), 'Genitive', 'Dual', True), ('κερᾱτέᾱ', 'κερᾱτέ', 'κερατε', '', '', 'ῶν', 'ων', 'κερᾱτεῶν', 'κερατεων', ('f',), 'Genitive', 'Plural', False), ('κερᾱτέᾱ', 'κερᾱτέ', 'κερατε', '', '', 'ᾳ', 'ᾳ', 'κερᾱτέᾳ', 'κερατεᾳ', ('f',), 'Dative', 'Singular', True), ('κερᾱτέᾱ', 'κερᾱτέ', 'κερατε', '', '', 'αιν', 'αιν', 'κερᾱτέαιν', 'κερατεαιν', ('f',), 'Dative', 'Dual', True), ('κερᾱτέᾱ', 'κερᾱτέ', 'κερατε', '', '', 'αις', 'αις', 'κερᾱτέαις', 'κερατεαις', ('f',), 'Dative', 'Plural', True), ('κερᾱτέᾱ', 'κερᾱτέ', 'κερατε', '', '', 'ᾱν', 'αν', 'κερᾱτέᾱν', 'κερατεαν', ('f',), 'Accusative', 'Singular', True), ('κερᾱτέᾱ', 'κερᾱτέ', 'κερατε', '', '', 'ᾱ', 'α', 'κερᾱτέᾱ', 'κερατεα', ('f',), 'Accusative', 'Dual', True), ('κερᾱτέᾱ', 'κερᾱτέ', 'κερατε', '', '', 'ᾱς', 'ας', 'κερᾱτέᾱς', 'κερατεας', ('f',), 'Accusative', 'Plural', True), ('κερᾱτέᾱ', 'κερᾱτέ', 'κερατε', '', '', 'ᾱ', 'α', 'κερᾱτέᾱ', 'κερατεα', ('f',), 'Vocative', 'Singular', True), ('κερᾱτέᾱ', 'κερᾱτέ', 'κερατε', '', '', 'ᾱ', 'α', 'κερᾱτέᾱ', 'κερατεα', ('f',), 'Vocative', 'Dual', True), ('κερᾱτέᾱ', 'κερᾱτέ', 'κερατε', '', '', 'αι', 'αι', 'κερᾱτέαι', 'κερατεαι', ('f',), 'Vocative', 'Plural', True), ('κερᾱτῐ́ᾱ', 'κερᾱτῐ́', 'κερατι', '', '', 'ᾱ', 'α', 'κερᾱτῐ́ᾱ', 'κερατια', ('f',), 'Nominative', 'Singular', True), ('κερᾱτῐ́ᾱ', 'κερᾱτῐ́', 'κερατι', '', '', 'ᾱ', 'α', 'κερᾱτῐ́ᾱ', 'κερατια', ('f',), 'Nominative', 'Dual', True), ('κερᾱτῐ́ᾱ', 'κερᾱτῐ́', 'κερατι', '', '', 'αι', 'αι', 'κερᾱτῐ́αι', 'κερατιαι', ('f',), 'Nominative', 'Plural', True), ('κερᾱτῐ́ᾱ', 'κερᾱτῐ́', 'κερατι', '', '', 'ᾱς', 'ας', 'κερᾱτῐ́ᾱς', 'κερατιας', ('f',), 'Genitive', 'Singular', True), ('κερᾱτῐ́ᾱ', 'κερᾱτῐ́', 'κερατι', '', '', 'αιν', 'αιν', 'κερᾱτῐ́αιν', 'κερατιαιν', ('f',), 'Genitive', 'Dual', True), ('κερᾱτῐ́ᾱ', 'κερᾱτῐ́', 'κερατι', '', '', 'ῶν', 'ων', 'κερᾱτῐῶν', 'κερατιων', ('f',), 'Genitive', 'Plural', False), ('κερᾱτῐ́ᾱ', 'κερᾱτῐ́', 'κερατι', '', '', 'ᾳ', 'ᾳ', 'κερᾱτῐ́ᾳ', 'κερατιᾳ', ('f',), 'Dative', 'Singular', True), ('κερᾱτῐ́ᾱ', 'κερᾱτῐ́', 'κερατι', '', '', 'αιν', 'αιν', 'κερᾱτῐ́αιν', 'κερατιαιν', ('f',), 'Dative', 'Dual', True), ('κερᾱτῐ́ᾱ', 'κερᾱτῐ́', 'κερατι', '', '', 'αις', 'αις', 'κερᾱτῐ́αις', 'κερατιαις', ('f',), 'Dative', 'Plural', True), ('κερᾱτῐ́ᾱ', 'κερᾱτῐ́', 'κερατι', '', '', 'ᾱν', 'αν', 'κερᾱτῐ́ᾱν', 'κερατιαν', ('f',), 'Accusative', 'Singular', True), ('κερᾱτῐ́ᾱ', 'κερᾱτῐ́', 'κερατι', '', '', 'ᾱ', 'α', 'κερᾱτῐ́ᾱ', 'κερατια', ('f',), 'Accusative', 'Dual', True), ('κερᾱτῐ́ᾱ', 'κερᾱτῐ́', 'κερατι', '', '', 'ᾱς', 'ας', 'κερᾱτῐ́ᾱς', 'κερατιας', ('f',), 'Accusative', 'Plural', True), ('κερᾱτῐ́ᾱ', 'κερᾱτῐ́', 'κερατι', '', '', 'ᾱ', 'α', 'κερᾱτῐ́ᾱ', 'κερατια', ('f',), 'Vocative', 'Singular', True), ('κερᾱτῐ́ᾱ', 'κερᾱτῐ́', 'κερατι', '', '', 'ᾱ', 'α', 'κερᾱτῐ́ᾱ', 'κερατια', ('f',), 'Vocative', 'Dual', True), ('κερᾱτῐ́ᾱ', 'κερᾱτῐ́', 'κερατι', '', '', 'αι', 'αι', 'κερᾱτῐ́αι', 'κερατιαι', ('f',), 'Vocative', 'Plural', True), ('κερᾱτωνῐ́ᾱ', 'κερᾱτωνῐ́', 'κερατωνι', '', '', 'ᾱ', 'α', 'κερᾱτωνῐ́ᾱ', 'κερατωνια', ('f',), 'Nominative', 'Singular', True), ('κερᾱτωνῐ́ᾱ', 'κερᾱτωνῐ́', 'κερατωνι', '', '', 'ᾱ', 'α', 'κερᾱτωνῐ́ᾱ', 'κερατωνια', ('f',), 'Nominative', 'Dual', True), ('κερᾱτωνῐ́ᾱ', 'κερᾱτωνῐ́', 'κερατωνι', '', '', 'αι', 'αι', 'κερᾱτωνῐ́αι', 'κερατωνιαι', ('f',), 'Nominative', 'Plural', True), ('κερᾱτωνῐ́ᾱ', 'κερᾱτωνῐ́', 'κερατωνι', '', '', 'ᾱς', 'ας', 'κερᾱτωνῐ́ᾱς', 'κερατωνιας', ('f',), 'Genitive', 'Singular', True), ('κερᾱτωνῐ́ᾱ', 'κερᾱτωνῐ́', 'κερατωνι', '', '', 'αιν', 'αιν', 'κερᾱτωνῐ́αιν', 'κερατωνιαιν', ('f',), 'Genitive', 'Dual', True), ('κερᾱτωνῐ́ᾱ', 'κερᾱτωνῐ́', 'κερατωνι', '', '', 'ῶν', 'ων', 'κερᾱτωνῐῶν', 'κερατωνιων', ('f',), 'Genitive', 'Plural', False), ('κερᾱτωνῐ́ᾱ', 'κερᾱτωνῐ́', 'κερατωνι', '', '', 'ᾳ', 'ᾳ', 'κερᾱτωνῐ́ᾳ', 'κερατωνιᾳ', ('f',), 'Dative', 'Singular', True), ('κερᾱτωνῐ́ᾱ', 'κερᾱτωνῐ́', 'κερατωνι', '', '', 'αιν', 'αιν', 'κερᾱτωνῐ́αιν', 'κερατωνιαιν', ('f',), 'Dative', 'Dual', True), ('κερᾱτωνῐ́ᾱ', 'κερᾱτωνῐ́', 'κερατωνι', '', '', 'αις', 'αις', 'κερᾱτωνῐ́αις', 'κερατωνιαις', ('f',), 'Dative', 'Plural', True), ('κερᾱτωνῐ́ᾱ', 'κερᾱτωνῐ́', 'κερατωνι', '', '', 'ᾱν', 'αν', 'κερᾱτωνῐ́ᾱν', 'κερατωνιαν', ('f',), 'Accusative', 'Singular', True), ('κερᾱτωνῐ́ᾱ', 'κερᾱτωνῐ́', 'κερατωνι', '', '', 'ᾱ', 'α', 'κερᾱτωνῐ́ᾱ', 'κερατωνια', ('f',), 'Accusative', 'Dual', True), ('κερᾱτωνῐ́ᾱ', 'κερᾱτωνῐ́', 'κερατωνι', '', '', 'ᾱς', 'ας', 'κερᾱτωνῐ́ᾱς', 'κερατωνιας', ('f',), 'Accusative', 'Plural', True), ('κερᾱτωνῐ́ᾱ', 'κερᾱτωνῐ́', 'κερατωνι', '', '', 'ᾱ', 'α', 'κερᾱτωνῐ́ᾱ', 'κερατωνια', ('f',), 'Vocative', 'Singular', True), ('κερᾱτωνῐ́ᾱ', 'κερᾱτωνῐ́', 'κερατωνι', '', '', 'ᾱ', 'α', 'κερᾱτωνῐ́ᾱ', 'κερατωνια', ('f',), 'Vocative', 'Dual', True), ('κερᾱτωνῐ́ᾱ', 'κερᾱτωνῐ́', 'κερατωνι', '', '', 'αι', 'αι', 'κερᾱτωνῐ́αι', 'κερατωνιαι', ('f',), 'Vocative', 'Plural', True), ('κερωνῐ́ᾱ', 'κερωνῐ́', 'κερωνι', '', '', 'ᾱ', 'α', 'κερωνῐ́ᾱ', 'κερωνια', ('f',), 'Nominative', 'Singular', True), ('κερωνῐ́ᾱ', 'κερωνῐ́', 'κερωνι', '', '', 'ᾱ', 'α', 'κερωνῐ́ᾱ', 'κερωνια', ('f',), 'Nominative', 'Dual', True), ('κερωνῐ́ᾱ', 'κερωνῐ́', 'κερωνι', '', '', 'αι', 'αι', 'κερωνῐ́αι', 'κερωνιαι', ('f',), 'Nominative', 'Plural', True), ('κερωνῐ́ᾱ', 'κερωνῐ́', 'κερωνι', '', '', 'ᾱς', 'ας', 'κερωνῐ́ᾱς', 'κερωνιας', ('f',), 'Genitive', 'Singular', True), ('κερωνῐ́ᾱ', 'κερωνῐ́', 'κερωνι', '', '', 'αιν', 'αιν', 'κερωνῐ́αιν', 'κερωνιαιν', ('f',), 'Genitive', 'Dual', True), ('κερωνῐ́ᾱ', 'κερωνῐ́', 'κερωνι', '', '', 'ῶν', 'ων', 'κερωνῐῶν', 'κερωνιων', ('f',), 'Genitive', 'Plural', False), ('κερωνῐ́ᾱ', 'κερωνῐ́', 'κερωνι', '', '', 'ᾳ', 'ᾳ', 'κερωνῐ́ᾳ', 'κερωνιᾳ', ('f',), 'Dative', 'Singular', True), ('κερωνῐ́ᾱ', 'κερωνῐ́', 'κερωνι', '', '', 'αιν', 'αιν', 'κερωνῐ́αιν', 'κερωνιαιν', ('f',), 'Dative', 'Dual', True), ('κερωνῐ́ᾱ', 'κερωνῐ́', 'κερωνι', '', '', 'αις', 'αις', 'κερωνῐ́αις', 'κερωνιαις', ('f',), 'Dative', 'Plural', True), ('κερωνῐ́ᾱ', 'κερωνῐ́', 'κερωνι', '', '', 'ᾱν', 'αν', 'κερωνῐ́ᾱν', 'κερωνιαν', ('f',), 'Accusative', 'Singular', True), ('κερωνῐ́ᾱ', 'κερωνῐ́', 'κερωνι', '', '', 'ᾱ', 'α', 'κερωνῐ́ᾱ', 'κερωνια', ('f',), 'Accusative', 'Dual', True), ('κερωνῐ́ᾱ', 'κερωνῐ́', 'κερωνι', '', '', 'ᾱς', 'ας', 'κερωνῐ́ᾱς', 'κερωνιας', ('f',), 'Accusative', 'Plural', True), ('κερωνῐ́ᾱ', 'κερωνῐ́', 'κερωνι', '', '', 'ᾱ', 'α', 'κερωνῐ́ᾱ', 'κερωνια', ('f',), 'Vocative', 'Singular', True), ('κερωνῐ́ᾱ', 'κερωνῐ́', 'κερωνι', '', '', 'ᾱ', 'α', 'κερωνῐ́ᾱ', 'κερωνια', ('f',), 'Vocative', 'Dual', True), ('κερωνῐ́ᾱ', 'κερωνῐ́', 'κερωνι', '', '', 'αι', 'αι', 'κερωνῐ́αι', 'κερωνιαι', ('f',), 'Vocative', 'Plural', True), ('κεστροσφενδόνη', 'κεστροσφενδόν', 'κεστροσφενδον', '', '', 'η', 'η', 'κεστροσφενδόνη', 'κεστροσφενδονη', ('f',), 'Nominative', 'Singular', True), ('κεστροσφενδόνη', 'κεστροσφενδόν', 'κεστροσφενδον', '', '', 'ᾱ', 'α', 'κεστροσφενδόνᾱ', 'κεστροσφενδονα', ('f',), 'Nominative', 'Dual', True), ('κεστροσφενδόνη', 'κεστροσφενδόν', 'κεστροσφενδον', '', '', 'αι', 'αι', 'κεστροσφενδόναι', 'κεστροσφενδοναι', ('f',), 'Nominative', 'Plural', True), ('κεστροσφενδόνη', 'κεστροσφενδόν', 'κεστροσφενδον', '', '', 'ης', 'ης', 'κεστροσφενδόνης', 'κεστροσφενδονης', ('f',), 'Genitive', 'Singular', True), ('κεστροσφενδόνη', 'κεστροσφενδόν', 'κεστροσφενδον', '', '', 'αιν', 'αιν', 'κεστροσφενδόναιν', 'κεστροσφενδοναιν', ('f',), 'Genitive', 'Dual', True), ('κεστροσφενδόνη', 'κεστροσφενδόν', 'κεστροσφενδον', '', '', 'ῶν', 'ων', 'κεστροσφενδονῶν', 'κεστροσφενδονων', ('f',), 'Genitive', 'Plural', False), ('κεστροσφενδόνη', 'κεστροσφενδόν', 'κεστροσφενδον', '', '', 'ῃ', 'ῃ', 'κεστροσφενδόνῃ', 'κεστροσφενδονῃ', ('f',), 'Dative', 'Singular', True), ('κεστροσφενδόνη', 'κεστροσφενδόν', 'κεστροσφενδον', '', '', 'αιν', 'αιν', 'κεστροσφενδόναιν', 'κεστροσφενδοναιν', ('f',), 'Dative', 'Dual', True), ('κεστροσφενδόνη', 'κεστροσφενδόν', 'κεστροσφενδον', '', '', 'αις', 'αις', 'κεστροσφενδόναις', 'κεστροσφενδοναις', ('f',), 'Dative', 'Plural', True), ('κεστροσφενδόνη', 'κεστροσφενδόν', 'κεστροσφενδον', '', '', 'ην', 'ην', 'κεστροσφενδόνην', 'κεστροσφενδονην', ('f',), 'Accusative', 'Singular', True), ('κεστροσφενδόνη', 'κεστροσφενδόν', 'κεστροσφενδον', '', '', 'ᾱ', 'α', 'κεστροσφενδόνᾱ', 'κεστροσφενδονα', ('f',), 'Accusative', 'Dual', True), ('κεστροσφενδόνη', 'κεστροσφενδόν', 'κεστροσφενδον', '', '', 'ᾱς', 'ας', 'κεστροσφενδόνᾱς', 'κεστροσφενδονας', ('f',), 'Accusative', 'Plural', True), ('κεστροσφενδόνη', 'κεστροσφενδόν', 'κεστροσφενδον', '', '', 'η', 'η', 'κεστροσφενδόνη', 'κεστροσφενδονη', ('f',), 'Vocative', 'Singular', True), ('κεστροσφενδόνη', 'κεστροσφενδόν', 'κεστροσφενδον', '', '', 'ᾱ', 'α', 'κεστροσφενδόνᾱ', 'κεστροσφενδονα', ('f',), 'Vocative', 'Dual', True), ('κεστροσφενδόνη', 'κεστροσφενδόν', 'κεστροσφενδον', '', '', 'αι', 'αι', 'κεστροσφενδόναι', 'κεστροσφενδοναι', ('f',), 'Vocative', 'Plural', True), ('κεφᾰλή', 'κεφᾰλ', 'κεφαλ', '', '', 'ή', 'η', 'κεφᾰλή', 'κεφαλη', ('f',), 'Nominative', 'Singular', True), ('κεφᾰλή', 'κεφᾰλ', 'κεφαλ', '', '', 'ᾱ́', 'α', 'κεφᾰλᾱ́', 'κεφαλα', ('f',), 'Nominative', 'Dual', True), ('κεφᾰλή', 'κεφᾰλ', 'κεφαλ', '', '', 'αί', 'αι', 'κεφᾰλαί', 'κεφαλαι', ('f',), 'Nominative', 'Plural', True), ('κεφᾰλή', 'κεφᾰλ', 'κεφαλ', '', '', 'ῆς', 'ης', 'κεφᾰλῆς', 'κεφαλης', ('f',), 'Genitive', 'Singular', True), ('κεφᾰλή', 'κεφᾰλ', 'κεφαλ', '', '', 'αῖν', 'αιν', 'κεφᾰλαῖν', 'κεφαλαιν', ('f',), 'Genitive', 'Dual', True), ('κεφᾰλή', 'κεφᾰλ', 'κεφαλ', '', '', 'ῶν', 'ων', 'κεφᾰλῶν', 'κεφαλων', ('f',), 'Genitive', 'Plural', True), ('κεφᾰλή', 'κεφᾰλ', 'κεφαλ', '', '', 'ῇ', 'ῃ', 'κεφᾰλῇ', 'κεφαλῃ', ('f',), 'Dative', 'Singular', True), ('κεφᾰλή', 'κεφᾰλ', 'κεφαλ', '', '', 'αῖν', 'αιν', 'κεφᾰλαῖν', 'κεφαλαιν', ('f',), 'Dative', 'Dual', True), ('κεφᾰλή', 'κεφᾰλ', 'κεφαλ', '', '', 'αῖς', 'αις', 'κεφᾰλαῖς', 'κεφαλαις', ('f',), 'Dative', 'Plural', True), ('κεφᾰλή', 'κεφᾰλ', 'κεφαλ', '', '', 'ήν', 'ην', 'κεφᾰλήν', 'κεφαλην', ('f',), 'Accusative', 'Singular', True), ('κεφᾰλή', 'κεφᾰλ', 'κεφαλ', '', '', 'ᾱ́', 'α', 'κεφᾰλᾱ́', 'κεφαλα', ('f',), 'Accusative', 'Dual', True), ('κεφᾰλή', 'κεφᾰλ', 'κεφαλ', '', '', 'ᾱ́ς', 'ας', 'κεφᾰλᾱ́ς', 'κεφαλας', ('f',), 'Accusative', 'Plural', True), ('κεφᾰλή', 'κεφᾰλ', 'κεφαλ', '', '', 'ή', 'η', 'κεφᾰλή', 'κεφαλη', ('f',), 'Vocative', 'Singular', True), ('κεφᾰλή', 'κεφᾰλ', 'κεφαλ', '', '', 'ᾱ́', 'α', 'κεφᾰλᾱ́', 'κεφαλα', ('f',), 'Vocative', 'Dual', True), ('κεφᾰλή', 'κεφᾰλ', 'κεφαλ', '', '', 'αί', 'αι', 'κεφᾰλαί', 'κεφαλαι', ('f',), 'Vocative', 'Plural', True), ('κηπαίᾱ', 'κηπαί', 'κηπαι', '', '', 'ᾱ', 'α', 'κηπαίᾱ', 'κηπαια', ('f',), 'Nominative', 'Singular', True), ('κηπαίᾱ', 'κηπαί', 'κηπαι', '', '', 'ᾱ', 'α', 'κηπαίᾱ', 'κηπαια', ('f',), 'Nominative', 'Dual', True), ('κηπαίᾱ', 'κηπαί', 'κηπαι', '', '', 'αι', 'αι', 'κηπαῖαι', 'κηπαιαι', ('f',), 'Nominative', 'Plural', False), ('κηπαίᾱ', 'κηπαί', 'κηπαι', '', '', 'ᾱς', 'ας', 'κηπαίᾱς', 'κηπαιας', ('f',), 'Genitive', 'Singular', True), ('κηπαίᾱ', 'κηπαί', 'κηπαι', '', '', 'αιν', 'αιν', 'κηπαίαιν', 'κηπαιαιν', ('f',), 'Genitive', 'Dual', True), ('κηπαίᾱ', 'κηπαί', 'κηπαι', '', '', 'ῶν', 'ων', 'κηπαιῶν', 'κηπαιων', ('f',), 'Genitive', 'Plural', False), ('κηπαίᾱ', 'κηπαί', 'κηπαι', '', '', 'ᾳ', 'ᾳ', 'κηπαίᾳ', 'κηπαιᾳ', ('f',), 'Dative', 'Singular', True), ('κηπαίᾱ', 'κηπαί', 'κηπαι', '', '', 'αιν', 'αιν', 'κηπαίαιν', 'κηπαιαιν', ('f',), 'Dative', 'Dual', True), ('κηπαίᾱ', 'κηπαί', 'κηπαι', '', '', 'αις', 'αις', 'κηπαίαις', 'κηπαιαις', ('f',), 'Dative', 'Plural', True), ('κηπαίᾱ', 'κηπαί', 'κηπαι', '', '', 'ᾱν', 'αν', 'κηπαίᾱν', 'κηπαιαν', ('f',), 'Accusative', 'Singular', True), ('κηπαίᾱ', 'κηπαί', 'κηπαι', '', '', 'ᾱ', 'α', 'κηπαίᾱ', 'κηπαια', ('f',), 'Accusative', 'Dual', True), ('κηπαίᾱ', 'κηπαί', 'κηπαι', '', '', 'ᾱς', 'ας', 'κηπαίᾱς', 'κηπαιας', ('f',), 'Accusative', 'Plural', True), ('κηπαίᾱ', 'κηπαί', 'κηπαι', '', '', 'ᾱ', 'α', 'κηπαίᾱ', 'κηπαια', ('f',), 'Vocative', 'Singular', True), ('κηπαίᾱ', 'κηπαί', 'κηπαι', '', '', 'ᾱ', 'α', 'κηπαίᾱ', 'κηπαια', ('f',), 'Vocative', 'Dual', True), ('κηπαίᾱ', 'κηπαί', 'κηπαι', '', '', 'αι', 'αι', 'κηπαῖαι', 'κηπαιαι', ('f',), 'Vocative', 'Plural', False), ('κῐθᾰ́ρᾱ', 'κῐθᾰ́ρ', 'κιθαρ', '', '', 'ᾱ', 'α', 'κῐθᾰ́ρᾱ', 'κιθαρα', ('f',), 'Nominative', 'Singular', True), ('κῐθᾰ́ρᾱ', 'κῐθᾰ́ρ', 'κιθαρ', '', '', 'ᾱ', 'α', 'κῐθᾰ́ρᾱ', 'κιθαρα', ('f',), 'Nominative', 'Dual', True), ('κῐθᾰ́ρᾱ', 'κῐθᾰ́ρ', 'κιθαρ', '', '', 'αι', 'αι', 'κῐθᾰ́ραι', 'κιθαραι', ('f',), 'Nominative', 'Plural', True), ('κῐθᾰ́ρᾱ', 'κῐθᾰ́ρ', 'κιθαρ', '', '', 'ᾱς', 'ας', 'κῐθᾰ́ρᾱς', 'κιθαρας', ('f',), 'Genitive', 'Singular', True), ('κῐθᾰ́ρᾱ', 'κῐθᾰ́ρ', 'κιθαρ', '', '', 'αιν', 'αιν', 'κῐθᾰ́ραιν', 'κιθαραιν', ('f',), 'Genitive', 'Dual', True), ('κῐθᾰ́ρᾱ', 'κῐθᾰ́ρ', 'κιθαρ', '', '', 'ῶν', 'ων', 'κῐθᾰρῶν', 'κιθαρων', ('f',), 'Genitive', 'Plural', False), ('κῐθᾰ́ρᾱ', 'κῐθᾰ́ρ', 'κιθαρ', '', '', 'ᾳ', 'ᾳ', 'κῐθᾰ́ρᾳ', 'κιθαρᾳ', ('f',), 'Dative', 'Singular', True), ('κῐθᾰ́ρᾱ', 'κῐθᾰ́ρ', 'κιθαρ', '', '', 'αιν', 'αιν', 'κῐθᾰ́ραιν', 'κιθαραιν', ('f',), 'Dative', 'Dual', True), ('κῐθᾰ́ρᾱ', 'κῐθᾰ́ρ', 'κιθαρ', '', '', 'αις', 'αις', 'κῐθᾰ́ραις', 'κιθαραις', ('f',), 'Dative', 'Plural', True), ('κῐθᾰ́ρᾱ', 'κῐθᾰ́ρ', 'κιθαρ', '', '', 'ᾱν', 'αν', 'κῐθᾰ́ρᾱν', 'κιθαραν', ('f',), 'Accusative', 'Singular', True), ('κῐθᾰ́ρᾱ', 'κῐθᾰ́ρ', 'κιθαρ', '', '', 'ᾱ', 'α', 'κῐθᾰ́ρᾱ', 'κιθαρα', ('f',), 'Accusative', 'Dual', True), ('κῐθᾰ́ρᾱ', 'κῐθᾰ́ρ', 'κιθαρ', '', '', 'ᾱς', 'ας', 'κῐθᾰ́ρᾱς', 'κιθαρας', ('f',), 'Accusative', 'Plural', True), ('κῐθᾰ́ρᾱ', 'κῐθᾰ́ρ', 'κιθαρ', '', '', 'ᾱ', 'α', 'κῐθᾰ́ρᾱ', 'κιθαρα', ('f',), 'Vocative', 'Singular', True), ('κῐθᾰ́ρᾱ', 'κῐθᾰ́ρ', 'κιθαρ', '', '', 'ᾱ', 'α', 'κῐθᾰ́ρᾱ', 'κιθαρα', ('f',), 'Vocative', 'Dual', True), ('κῐθᾰ́ρᾱ', 'κῐθᾰ́ρ', 'κιθαρ', '', '', 'αι', 'αι', 'κῐθᾰ́ραι', 'κιθαραι', ('f',), 'Vocative', 'Plural', True), ('κῐθᾰρῐστής', 'κῐθᾰρῐστ', 'κιθαριστ', '', '', 'ής', 'ης', 'κῐθᾰρῐστής', 'κιθαριστης', ('m',), 'Nominative', 'Singular', True), ('κῐθᾰρῐστής', 'κῐθᾰρῐστ', 'κιθαριστ', '', '', 'ᾱ́', 'α', 'κῐθᾰρῐστᾱ́', 'κιθαριστα', ('m',), 'Nominative', 'Dual', True), ('κῐθᾰρῐστής', 'κῐθᾰρῐστ', 'κιθαριστ', '', '', 'αί', 'αι', 'κῐθᾰρῐσταί', 'κιθαρισται', ('m',), 'Nominative', 'Plural', True), ('κῐθᾰρῐστής', 'κῐθᾰρῐστ', 'κιθαριστ', '', '', 'οῦ', 'ου', 'κῐθᾰρῐστοῦ', 'κιθαριστου', ('m',), 'Genitive', 'Singular', True), ('κῐθᾰρῐστής', 'κῐθᾰρῐστ', 'κιθαριστ', '', '', 'αῖν', 'αιν', 'κῐθᾰρῐσταῖν', 'κιθαρισταιν', ('m',), 'Genitive', 'Dual', True), ('κῐθᾰρῐστής', 'κῐθᾰρῐστ', 'κιθαριστ', '', '', 'ῶν', 'ων', 'κῐθᾰρῐστῶν', 'κιθαριστων', ('m',), 'Genitive', 'Plural', True), ('κῐθᾰρῐστής', 'κῐθᾰρῐστ', 'κιθαριστ', '', '', 'ῇ', 'ῃ', 'κῐθᾰρῐστῇ', 'κιθαριστῃ', ('m',), 'Dative', 'Singular', True), ('κῐθᾰρῐστής', 'κῐθᾰρῐστ', 'κιθαριστ', '', '', 'αῖν', 'αιν', 'κῐθᾰρῐσταῖν', 'κιθαρισταιν', ('m',), 'Dative', 'Dual', True), ('κῐθᾰρῐστής', 'κῐθᾰρῐστ', 'κιθαριστ', '', '', 'αῖς', 'αις', 'κῐθᾰρῐσταῖς', 'κιθαρισταις', ('m',), 'Dative', 'Plural', True), ('κῐθᾰρῐστής', 'κῐθᾰρῐστ', 'κιθαριστ', '', '', 'ήν', 'ην', 'κῐθᾰρῐστήν', 'κιθαριστην', ('m',), 'Accusative', 'Singular', True), ('κῐθᾰρῐστής', 'κῐθᾰρῐστ', 'κιθαριστ', '', '', 'ᾱ́', 'α', 'κῐθᾰρῐστᾱ́', 'κιθαριστα', ('m',), 'Accusative', 'Dual', True), ('κῐθᾰρῐστής', 'κῐθᾰρῐστ', 'κιθαριστ', '', '', 'ᾱ́ς', 'ας', 'κῐθᾰρῐστᾱ́ς', 'κιθαριστας', ('m',), 'Accusative', 'Plural', True), ('κῐθᾰρῐστής', 'κῐθᾰρῐστ', 'κιθαριστ', '', '', 'ᾰ́', 'α', 'κῐθᾰρῐστᾰ́', 'κιθαριστα', ('m',), 'Vocative', 'Singular', True), ('κῐθᾰρῐστής', 'κῐθᾰρῐστ', 'κιθαριστ', '', '', 'ᾱ́', 'α', 'κῐθᾰρῐστᾱ́', 'κιθαριστα', ('m',), 'Vocative', 'Dual', True), ('κῐθᾰρῐστής', 'κῐθᾰρῐστ', 'κιθαριστ', '', '', 'αί', 'αι', 'κῐθᾰρῐσταί', 'κιθαρισται', ('m',), 'Vocative', 'Plural', True), ('κῐνάρᾱ', 'κῐνάρ', 'κιναρ', '', '', 'ᾱ', 'α', 'κῐνάρᾱ', 'κιναρα', ('f',), 'Nominative', 'Singular', True), ('κῐνάρᾱ', 'κῐνάρ', 'κιναρ', '', '', 'ᾱ', 'α', 'κῐνάρᾱ', 'κιναρα', ('f',), 'Nominative', 'Dual', True), ('κῐνάρᾱ', 'κῐνάρ', 'κιναρ', '', '', 'αι', 'αι', 'κῐνάραι', 'κιναραι', ('f',), 'Nominative', 'Plural', True), ('κῐνάρᾱ', 'κῐνάρ', 'κιναρ', '', '', 'ᾱς', 'ας', 'κῐνάρᾱς', 'κιναρας', ('f',), 'Genitive', 'Singular', True), ('κῐνάρᾱ', 'κῐνάρ', 'κιναρ', '', '', 'αιν', 'αιν', 'κῐνάραιν', 'κιναραιν', ('f',), 'Genitive', 'Dual', True), ('κῐνάρᾱ', 'κῐνάρ', 'κιναρ', '', '', 'ῶν', 'ων', 'κῐναρῶν', 'κιναρων', ('f',), 'Genitive', 'Plural', False), ('κῐνάρᾱ', 'κῐνάρ', 'κιναρ', '', '', 'ᾳ', 'ᾳ', 'κῐνάρᾳ', 'κιναρᾳ', ('f',), 'Dative', 'Singular', True), ('κῐνάρᾱ', 'κῐνάρ', 'κιναρ', '', '', 'αιν', 'αιν', 'κῐνάραιν', 'κιναραιν', ('f',), 'Dative', 'Dual', True), ('κῐνάρᾱ', 'κῐνάρ', 'κιναρ', '', '', 'αις', 'αις', 'κῐνάραις', 'κιναραις', ('f',), 'Dative', 'Plural', True), ('κῐνάρᾱ', 'κῐνάρ', 'κιναρ', '', '', 'ᾱν', 'αν', 'κῐνάρᾱν', 'κιναραν', ('f',), 'Accusative', 'Singular', True), ('κῐνάρᾱ', 'κῐνάρ', 'κιναρ', '', '', 'ᾱ', 'α', 'κῐνάρᾱ', 'κιναρα', ('f',), 'Accusative', 'Dual', True), ('κῐνάρᾱ', 'κῐνάρ', 'κιναρ', '', '', 'ᾱς', 'ας', 'κῐνάρᾱς', 'κιναρας', ('f',), 'Accusative', 'Plural', True), ('κῐνάρᾱ', 'κῐνάρ', 'κιναρ', '', '', 'ᾱ', 'α', 'κῐνάρᾱ', 'κιναρα', ('f',), 'Vocative', 'Singular', True), ('κῐνάρᾱ', 'κῐνάρ', 'κιναρ', '', '', 'ᾱ', 'α', 'κῐνάρᾱ', 'κιναρα', ('f',), 'Vocative', 'Dual', True), ('κῐνάρᾱ', 'κῐνάρ', 'κιναρ', '', '', 'αι', 'αι', 'κῐνάραι', 'κιναραι', ('f',), 'Vocative', 'Plural', True), ('κῐνδῡνευτής', 'κῐνδῡνευτ', 'κινδυνευτ', '', '', 'ής', 'ης', 'κῐνδῡνευτής', 'κινδυνευτης', ('m',), 'Nominative', 'Singular', True), ('κῐνδῡνευτής', 'κῐνδῡνευτ', 'κινδυνευτ', '', '', 'ᾱ́', 'α', 'κῐνδῡνευτᾱ́', 'κινδυνευτα', ('m',), 'Nominative', 'Dual', True), ('κῐνδῡνευτής', 'κῐνδῡνευτ', 'κινδυνευτ', '', '', 'αί', 'αι', 'κῐνδῡνευταί', 'κινδυνευται', ('m',), 'Nominative', 'Plural', True), ('κῐνδῡνευτής', 'κῐνδῡνευτ', 'κινδυνευτ', '', '', 'οῦ', 'ου', 'κῐνδῡνευτοῦ', 'κινδυνευτου', ('m',), 'Genitive', 'Singular', True), ('κῐνδῡνευτής', 'κῐνδῡνευτ', 'κινδυνευτ', '', '', 'αῖν', 'αιν', 'κῐνδῡνευταῖν', 'κινδυνευταιν', ('m',), 'Genitive', 'Dual', True), ('κῐνδῡνευτής', 'κῐνδῡνευτ', 'κινδυνευτ', '', '', 'ῶν', 'ων', 'κῐνδῡνευτῶν', 'κινδυνευτων', ('m',), 'Genitive', 'Plural', True), ('κῐνδῡνευτής', 'κῐνδῡνευτ', 'κινδυνευτ', '', '', 'ῇ', 'ῃ', 'κῐνδῡνευτῇ', 'κινδυνευτῃ', ('m',), 'Dative', 'Singular', True), ('κῐνδῡνευτής', 'κῐνδῡνευτ', 'κινδυνευτ', '', '', 'αῖν', 'αιν', 'κῐνδῡνευταῖν', 'κινδυνευταιν', ('m',), 'Dative', 'Dual', True), ('κῐνδῡνευτής', 'κῐνδῡνευτ', 'κινδυνευτ', '', '', 'αῖς', 'αις', 'κῐνδῡνευταῖς', 'κινδυνευταις', ('m',), 'Dative', 'Plural', True), ('κῐνδῡνευτής', 'κῐνδῡνευτ', 'κινδυνευτ', '', '', 'ήν', 'ην', 'κῐνδῡνευτήν', 'κινδυνευτην', ('m',), 'Accusative', 'Singular', True), ('κῐνδῡνευτής', 'κῐνδῡνευτ', 'κινδυνευτ', '', '', 'ᾱ́', 'α', 'κῐνδῡνευτᾱ́', 'κινδυνευτα', ('m',), 'Accusative', 'Dual', True), ('κῐνδῡνευτής', 'κῐνδῡνευτ', 'κινδυνευτ', '', '', 'ᾱ́ς', 'ας', 'κῐνδῡνευτᾱ́ς', 'κινδυνευτας', ('m',), 'Accusative', 'Plural', True), ('κῐνδῡνευτής', 'κῐνδῡνευτ', 'κινδυνευτ', '', '', 'ᾰ́', 'α', 'κῐνδῡνευτᾰ́', 'κινδυνευτα', ('m',), 'Vocative', 'Singular', True), ('κῐνδῡνευτής', 'κῐνδῡνευτ', 'κινδυνευτ', '', '', 'ᾱ́', 'α', 'κῐνδῡνευτᾱ́', 'κινδυνευτα', ('m',), 'Vocative', 'Dual', True), ('κῐνδῡνευτής', 'κῐνδῡνευτ', 'κινδυνευτ', '', '', 'αί', 'αι', 'κῐνδῡνευταί', 'κινδυνευται', ('m',), 'Vocative', 'Plural', True), ('κῐνῠ́ρᾱ', 'κῐνῠ́ρ', 'κινυρ', '', '', 'ᾱ', 'α', 'κῐνῠ́ρᾱ', 'κινυρα', ('f',), 'Nominative', 'Singular', True), ('κῐνῠ́ρᾱ', 'κῐνῠ́ρ', 'κινυρ', '', '', 'ᾱ', 'α', 'κῐνῠ́ρᾱ', 'κινυρα', ('f',), 'Nominative', 'Dual', True), ('κῐνῠ́ρᾱ', 'κῐνῠ́ρ', 'κινυρ', '', '', 'αι', 'αι', 'κῐνῠ́ραι', 'κινυραι', ('f',), 'Nominative', 'Plural', True), ('κῐνῠ́ρᾱ', 'κῐνῠ́ρ', 'κινυρ', '', '', 'ᾱς', 'ας', 'κῐνῠ́ρᾱς', 'κινυρας', ('f',), 'Genitive', 'Singular', True), ('κῐνῠ́ρᾱ', 'κῐνῠ́ρ', 'κινυρ', '', '', 'αιν', 'αιν', 'κῐνῠ́ραιν', 'κινυραιν', ('f',), 'Genitive', 'Dual', True), ('κῐνῠ́ρᾱ', 'κῐνῠ́ρ', 'κινυρ', '', '', 'ῶν', 'ων', 'κῐνῠρῶν', 'κινυρων', ('f',), 'Genitive', 'Plural', False), ('κῐνῠ́ρᾱ', 'κῐνῠ́ρ', 'κινυρ', '', '', 'ᾳ', 'ᾳ', 'κῐνῠ́ρᾳ', 'κινυρᾳ', ('f',), 'Dative', 'Singular', True), ('κῐνῠ́ρᾱ', 'κῐνῠ́ρ', 'κινυρ', '', '', 'αιν', 'αιν', 'κῐνῠ́ραιν', 'κινυραιν', ('f',), 'Dative', 'Dual', True), ('κῐνῠ́ρᾱ', 'κῐνῠ́ρ', 'κινυρ', '', '', 'αις', 'αις', 'κῐνῠ́ραις', 'κινυραις', ('f',), 'Dative', 'Plural', True), ('κῐνῠ́ρᾱ', 'κῐνῠ́ρ', 'κινυρ', '', '', 'ᾱν', 'αν', 'κῐνῠ́ρᾱν', 'κινυραν', ('f',), 'Accusative', 'Singular', True), ('κῐνῠ́ρᾱ', 'κῐνῠ́ρ', 'κινυρ', '', '', 'ᾱ', 'α', 'κῐνῠ́ρᾱ', 'κινυρα', ('f',), 'Accusative', 'Dual', True), ('κῐνῠ́ρᾱ', 'κῐνῠ́ρ', 'κινυρ', '', '', 'ᾱς', 'ας', 'κῐνῠ́ρᾱς', 'κινυρας', ('f',), 'Accusative', 'Plural', True), ('κῐνῠ́ρᾱ', 'κῐνῠ́ρ', 'κινυρ', '', '', 'ᾱ', 'α', 'κῐνῠ́ρᾱ', 'κινυρα', ('f',), 'Vocative', 'Singular', True), ('κῐνῠ́ρᾱ', 'κῐνῠ́ρ', 'κινυρ', '', '', 'ᾱ', 'α', 'κῐνῠ́ρᾱ', 'κινυρα', ('f',), 'Vocative', 'Dual', True), ('κῐνῠ́ρᾱ', 'κῐνῠ́ρ', 'κινυρ', '', '', 'αι', 'αι', 'κῐνῠ́ραι', 'κινυραι', ('f',), 'Vocative', 'Plural', True), ('κῐξᾰ́λλης', 'κῐξᾰ́λλ', 'κιξαλλ', '', '', 'ης', 'ης', 'κῐξᾰ́λλης', 'κιξαλλης', ('m',), 'Nominative', 'Singular', True), ('κῐξᾰ́λλης', 'κῐξᾰ́λλ', 'κιξαλλ', '', '', 'ᾱ', 'α', 'κῐξᾰ́λλᾱ', 'κιξαλλα', ('m',), 'Nominative', 'Dual', True), ('κῐξᾰ́λλης', 'κῐξᾰ́λλ', 'κιξαλλ', '', '', 'αι', 'αι', 'κῐξᾰ́λλαι', 'κιξαλλαι', ('m',), 'Nominative', 'Plural', True), ('κῐξᾰ́λλης', 'κῐξᾰ́λλ', 'κιξαλλ', '', '', 'ου', 'ου', 'κῐξᾰ́λλου', 'κιξαλλου', ('m',), 'Genitive', 'Singular', True), ('κῐξᾰ́λλης', 'κῐξᾰ́λλ', 'κιξαλλ', '', '', 'αιν', 'αιν', 'κῐξᾰ́λλαιν', 'κιξαλλαιν', ('m',), 'Genitive', 'Dual', True), ('κῐξᾰ́λλης', 'κῐξᾰ́λλ', 'κιξαλλ', '', '', 'ῶν', 'ων', 'κῐξᾰλλῶν', 'κιξαλλων', ('m',), 'Genitive', 'Plural', False), ('κῐξᾰ́λλης', 'κῐξᾰ́λλ', 'κιξαλλ', '', '', 'ῃ', 'ῃ', 'κῐξᾰ́λλῃ', 'κιξαλλῃ', ('m',), 'Dative', 'Singular', True), ('κῐξᾰ́λλης', 'κῐξᾰ́λλ', 'κιξαλλ', '', '', 'αιν', 'αιν', 'κῐξᾰ́λλαιν', 'κιξαλλαιν', ('m',), 'Dative', 'Dual', True), ('κῐξᾰ́λλης', 'κῐξᾰ́λλ', 'κιξαλλ', '', '', 'αις', 'αις', 'κῐξᾰ́λλαις', 'κιξαλλαις', ('m',), 'Dative', 'Plural', True), ('κῐξᾰ́λλης', 'κῐξᾰ́λλ', 'κιξαλλ', '', '', 'ην', 'ην', 'κῐξᾰ́λλην', 'κιξαλλην', ('m',), 'Accusative', 'Singular', True), ('κῐξᾰ́λλης', 'κῐξᾰ́λλ', 'κιξαλλ', '', '', 'ᾱ', 'α', 'κῐξᾰ́λλᾱ', 'κιξαλλα', ('m',), 'Accusative', 'Dual', True), ('κῐξᾰ́λλης', 'κῐξᾰ́λλ', 'κιξαλλ', '', '', 'ᾱς', 'ας', 'κῐξᾰ́λλᾱς', 'κιξαλλας', ('m',), 'Accusative', 'Plural', True), ('κῐξᾰ́λλης', 'κῐξᾰ́λλ', 'κιξαλλ', '', '', 'η', 'η', 'κῐξᾰ́λλη', 'κιξαλλη', ('m',), 'Vocative', 'Singular', True), ('κῐξᾰ́λλης', 'κῐξᾰ́λλ', 'κιξαλλ', '', '', 'ᾱ', 'α', 'κῐξᾰ́λλᾱ', 'κιξαλλα', ('m',), 'Vocative', 'Dual', True), ('κῐξᾰ́λλης', 'κῐξᾰ́λλ', 'κιξαλλ', '', '', 'αι', 'αι', 'κῐξᾰ́λλαι', 'κιξαλλαι', ('m',), 'Vocative', 'Plural', True), ('κῐτρέᾱ', 'κῐτρέ', 'κιτρε', '', '', 'ᾱ', 'α', 'κῐτρέᾱ', 'κιτρεα', ('f',), 'Nominative', 'Singular', True), ('κῐτρέᾱ', 'κῐτρέ', 'κιτρε', '', '', 'ᾱ', 'α', 'κῐτρέᾱ', 'κιτρεα', ('f',), 'Nominative', 'Dual', True), ('κῐτρέᾱ', 'κῐτρέ', 'κιτρε', '', '', 'αι', 'αι', 'κῐτρέαι', 'κιτρεαι', ('f',), 'Nominative', 'Plural', True), ('κῐτρέᾱ', 'κῐτρέ', 'κιτρε', '', '', 'ᾱς', 'ας', 'κῐτρέᾱς', 'κιτρεας', ('f',), 'Genitive', 'Singular', True), ('κῐτρέᾱ', 'κῐτρέ', 'κιτρε', '', '', 'αιν', 'αιν', 'κῐτρέαιν', 'κιτρεαιν', ('f',), 'Genitive', 'Dual', True), ('κῐτρέᾱ', 'κῐτρέ', 'κιτρε', '', '', 'ῶν', 'ων', 'κῐτρεῶν', 'κιτρεων', ('f',), 'Genitive', 'Plural', False), ('κῐτρέᾱ', 'κῐτρέ', 'κιτρε', '', '', 'ᾳ', 'ᾳ', 'κῐτρέᾳ', 'κιτρεᾳ', ('f',), 'Dative', 'Singular', True), ('κῐτρέᾱ', 'κῐτρέ', 'κιτρε', '', '', 'αιν', 'αιν', 'κῐτρέαιν', 'κιτρεαιν', ('f',), 'Dative', 'Dual', True), ('κῐτρέᾱ', 'κῐτρέ', 'κιτρε', '', '', 'αις', 'αις', 'κῐτρέαις', 'κιτρεαις', ('f',), 'Dative', 'Plural', True), ('κῐτρέᾱ', 'κῐτρέ', 'κιτρε', '', '', 'ᾱν', 'αν', 'κῐτρέᾱν', 'κιτρεαν', ('f',), 'Accusative', 'Singular', True), ('κῐτρέᾱ', 'κῐτρέ', 'κιτρε', '', '', 'ᾱ', 'α', 'κῐτρέᾱ', 'κιτρεα', ('f',), 'Accusative', 'Dual', True), ('κῐτρέᾱ', 'κῐτρέ', 'κιτρε', '', '', 'ᾱς', 'ας', 'κῐτρέᾱς', 'κιτρεας', ('f',), 'Accusative', 'Plural', True), ('κῐτρέᾱ', 'κῐτρέ', 'κιτρε', '', '', 'ᾱ', 'α', 'κῐτρέᾱ', 'κιτρεα', ('f',), 'Vocative', 'Singular', True), ('κῐτρέᾱ', 'κῐτρέ', 'κιτρε', '', '', 'ᾱ', 'α', 'κῐτρέᾱ', 'κιτρεα', ('f',), 'Vocative', 'Dual', True), ('κῐτρέᾱ', 'κῐτρέ', 'κιτρε', '', '', 'αι', 'αι', 'κῐτρέαι', 'κιτρεαι', ('f',), 'Vocative', 'Plural', True), ('κλάπαι', 'κλάπ', 'κλαπ', '', '', 'αι', 'αι', 'κλάπαι', 'κλαπαι', ('f', 'pl'), 'Nominative', 'Plural', True), ('κλάπαι', 'κλάπ', 'κλαπ', '', '', 'ῶν', 'ων', 'κλαπῶν', 'κλαπων', ('f', 'pl'), 'Genitive', 'Plural', False), ('κλάπαι', 'κλάπ', 'κλαπ', '', '', 'αις', 'αις', 'κλάπαις', 'κλαπαις', ('f', 'pl'), 'Dative', 'Plural', True), ('κλάπαι', 'κλάπ', 'κλαπ', '', '', 'ᾱς', 'ας', 'κλάπᾱς', 'κλαπας', ('f', 'pl'), 'Accusative', 'Plural', True), ('κλάπαι', 'κλάπ', 'κλαπ', '', '', 'αι', 'αι', 'κλάπαι', 'κλαπαι', ('f', 'pl'), 'Vocative', 'Plural', True), ('κλέπτης', 'κλέπτ', 'κλεπτ', '', '', 'ης', 'ης', 'κλέπτης', 'κλεπτης', ('m',), 'Nominative', 'Singular', True), ('κλέπτης', 'κλέπτ', 'κλεπτ', '', '', 'ᾱ', 'α', 'κλέπτᾱ', 'κλεπτα', ('m',), 'Nominative', 'Dual', True), ('κλέπτης', 'κλέπτ', 'κλεπτ', '', '', 'αι', 'αι', 'κλέπται', 'κλεπται', ('m',), 'Nominative', 'Plural', True), ('κλέπτης', 'κλέπτ', 'κλεπτ', '', '', 'ου', 'ου', 'κλέπτου', 'κλεπτου', ('m',), 'Genitive', 'Singular', True), ('κλέπτης', 'κλέπτ', 'κλεπτ', '', '', 'αιν', 'αιν', 'κλέπταιν', 'κλεπταιν', ('m',), 'Genitive', 'Dual', True), ('κλέπτης', 'κλέπτ', 'κλεπτ', '', '', 'ῶν', 'ων', 'κλεπτῶν', 'κλεπτων', ('m',), 'Genitive', 'Plural', False), ('κλέπτης', 'κλέπτ', 'κλεπτ', '', '', 'ῃ', 'ῃ', 'κλέπτῃ', 'κλεπτῃ', ('m',), 'Dative', 'Singular', True), ('κλέπτης', 'κλέπτ', 'κλεπτ', '', '', 'αιν', 'αιν', 'κλέπταιν', 'κλεπταιν', ('m',), 'Dative', 'Dual', True), ('κλέπτης', 'κλέπτ', 'κλεπτ', '', '', 'αις', 'αις', 'κλέπταις', 'κλεπταις', ('m',), 'Dative', 'Plural', True), ('κλέπτης', 'κλέπτ', 'κλεπτ', '', '', 'ην', 'ην', 'κλέπτην', 'κλεπτην', ('m',), 'Accusative', 'Singular', True), ('κλέπτης', 'κλέπτ', 'κλεπτ', '', '', 'ᾱ', 'α', 'κλέπτᾱ', 'κλεπτα', ('m',), 'Accusative', 'Dual', True), ('κλέπτης', 'κλέπτ', 'κλεπτ', '', '', 'ᾱς', 'ας', 'κλέπτᾱς', 'κλεπτας', ('m',), 'Accusative', 'Plural', True), ('κλέπτης', 'κλέπτ', 'κλεπτ', '', '', 'ᾰ', 'α', 'κλέπτᾰ', 'κλεπτα', ('m',), 'Vocative', 'Singular', True), ('κλέπτης', 'κλέπτ', 'κλεπτ', '', '', 'ᾱ', 'α', 'κλέπτᾱ', 'κλεπτα', ('m',), 'Vocative', 'Dual', True), ('κλέπτης', 'κλέπτ', 'κλεπτ', '', '', 'αι', 'αι', 'κλέπται', 'κλεπται', ('m',), 'Vocative', 'Plural', True), ('κλήθρᾱ', 'κλήθρ', 'κληθρ', '', '', 'ᾱ', 'α', 'κλήθρᾱ', 'κληθρα', ('f',), 'Nominative', 'Singular', True), ('κλήθρᾱ', 'κλήθρ', 'κληθρ', '', '', 'ᾱ', 'α', 'κλήθρᾱ', 'κληθρα', ('f',), 'Nominative', 'Dual', True), ('κλήθρᾱ', 'κλήθρ', 'κληθρ', '', '', 'αι', 'αι', 'κλῆθραι', 'κληθραι', ('f',), 'Nominative', 'Plural', False), ('κλήθρᾱ', 'κλήθρ', 'κληθρ', '', '', 'ᾱς', 'ας', 'κλήθρᾱς', 'κληθρας', ('f',), 'Genitive', 'Singular', True), ('κλήθρᾱ', 'κλήθρ', 'κληθρ', '', '', 'αιν', 'αιν', 'κλήθραιν', 'κληθραιν', ('f',), 'Genitive', 'Dual', True), ('κλήθρᾱ', 'κλήθρ', 'κληθρ', '', '', 'ῶν', 'ων', 'κληθρῶν', 'κληθρων', ('f',), 'Genitive', 'Plural', False), ('κλήθρᾱ', 'κλήθρ', 'κληθρ', '', '', 'ᾳ', 'ᾳ', 'κλήθρᾳ', 'κληθρᾳ', ('f',), 'Dative', 'Singular', True), ('κλήθρᾱ', 'κλήθρ', 'κληθρ', '', '', 'αιν', 'αιν', 'κλήθραιν', 'κληθραιν', ('f',), 'Dative', 'Dual', True), ('κλήθρᾱ', 'κλήθρ', 'κληθρ', '', '', 'αις', 'αις', 'κλήθραις', 'κληθραις', ('f',), 'Dative', 'Plural', True), ('κλήθρᾱ', 'κλήθρ', 'κληθρ', '', '', 'ᾱν', 'αν', 'κλήθρᾱν', 'κληθραν', ('f',), 'Accusative', 'Singular', True), ('κλήθρᾱ', 'κλήθρ', 'κληθρ', '', '', 'ᾱ', 'α', 'κλήθρᾱ', 'κληθρα', ('f',), 'Accusative', 'Dual', True), ('κλήθρᾱ', 'κλήθρ', 'κληθρ', '', '', 'ᾱς', 'ας', 'κλήθρᾱς', 'κληθρας', ('f',), 'Accusative', 'Plural', True), ('κλήθρᾱ', 'κλήθρ', 'κληθρ', '', '', 'ᾱ', 'α', 'κλήθρᾱ', 'κληθρα', ('f',), 'Vocative', 'Singular', True), ('κλήθρᾱ', 'κλήθρ', 'κληθρ', '', '', 'ᾱ', 'α', 'κλήθρᾱ', 'κληθρα', ('f',), 'Vocative', 'Dual', True), ('κλήθρᾱ', 'κλήθρ', 'κληθρ', '', '', 'αι', 'αι', 'κλῆθραι', 'κληθραι', ('f',), 'Vocative', 'Plural', False), ('κλῑ́νη', 'κλῑ́ν', 'κλιν', '', '', 'η', 'η', 'κλῑ́νη', 'κλινη', ('f',), 'Nominative', 'Singular', True), ('κλῑ́νη', 'κλῑ́ν', 'κλιν', '', '', 'ᾱ', 'α', 'κλῑ́νᾱ', 'κλινα', ('f',), 'Nominative', 'Dual', True), ('κλῑ́νη', 'κλῑ́ν', 'κλιν', '', '', 'αι', 'αι', 'κλῖναι', 'κλιναι', ('f',), 'Nominative', 'Plural', False), ('κλῑ́νη', 'κλῑ́ν', 'κλιν', '', '', 'ης', 'ης', 'κλῑ́νης', 'κλινης', ('f',), 'Genitive', 'Singular', True), ('κλῑ́νη', 'κλῑ́ν', 'κλιν', '', '', 'αιν', 'αιν', 'κλῑ́ναιν', 'κλιναιν', ('f',), 'Genitive', 'Dual', True), ('κλῑ́νη', 'κλῑ́ν', 'κλιν', '', '', 'ῶν', 'ων', 'κλῑνῶν', 'κλινων', ('f',), 'Genitive', 'Plural', False), ('κλῑ́νη', 'κλῑ́ν', 'κλιν', '', '', 'ῃ', 'ῃ', 'κλῑ́νῃ', 'κλινῃ', ('f',), 'Dative', 'Singular', True), ('κλῑ́νη', 'κλῑ́ν', 'κλιν', '', '', 'αιν', 'αιν', 'κλῑ́ναιν', 'κλιναιν', ('f',), 'Dative', 'Dual', True), ('κλῑ́νη', 'κλῑ́ν', 'κλιν', '', '', 'αις', 'αις', 'κλῑ́ναις', 'κλιναις', ('f',), 'Dative', 'Plural', True), ('κλῑ́νη', 'κλῑ́ν', 'κλιν', '', '', 'ην', 'ην', 'κλῑ́νην', 'κλινην', ('f',), 'Accusative', 'Singular', True), ('κλῑ́νη', 'κλῑ́ν', 'κλιν', '', '', 'ᾱ', 'α', 'κλῑ́νᾱ', 'κλινα', ('f',), 'Accusative', 'Dual', True), ('κλῑ́νη', 'κλῑ́ν', 'κλιν', '', '', 'ᾱς', 'ας', 'κλῑ́νᾱς', 'κλινας', ('f',), 'Accusative', 'Plural', True), ('κλῑ́νη', 'κλῑ́ν', 'κλιν', '', '', 'η', 'η', 'κλῑ́νη', 'κλινη', ('f',), 'Vocative', 'Singular', True), ('κλῑ́νη', 'κλῑ́ν', 'κλιν', '', '', 'ᾱ', 'α', 'κλῑ́νᾱ', 'κλινα', ('f',), 'Vocative', 'Dual', True), ('κλῑ́νη', 'κλῑ́ν', 'κλιν', '', '', 'αι', 'αι', 'κλῖναι', 'κλιναι', ('f',), 'Vocative', 'Plural', False), ('κλᾰγγή', 'κλᾰγγ', 'κλαγγ', '', '', 'ή', 'η', 'κλᾰγγή', 'κλαγγη', ('f',), 'Nominative', 'Singular', True), ('κλᾰγγή', 'κλᾰγγ', 'κλαγγ', '', '', 'ᾱ́', 'α', 'κλᾰγγᾱ́', 'κλαγγα', ('f',), 'Nominative', 'Dual', True), ('κλᾰγγή', 'κλᾰγγ', 'κλαγγ', '', '', 'αί', 'αι', 'κλᾰγγαί', 'κλαγγαι', ('f',), 'Nominative', 'Plural', True), ('κλᾰγγή', 'κλᾰγγ', 'κλαγγ', '', '', 'ῆς', 'ης', 'κλᾰγγῆς', 'κλαγγης', ('f',), 'Genitive', 'Singular', True), ('κλᾰγγή', 'κλᾰγγ', 'κλαγγ', '', '', 'αῖν', 'αιν', 'κλᾰγγαῖν', 'κλαγγαιν', ('f',), 'Genitive', 'Dual', True), ('κλᾰγγή', 'κλᾰγγ', 'κλαγγ', '', '', 'ῶν', 'ων', 'κλᾰγγῶν', 'κλαγγων', ('f',), 'Genitive', 'Plural', True), ('κλᾰγγή', 'κλᾰγγ', 'κλαγγ', '', '', 'ῇ', 'ῃ', 'κλᾰγγῇ', 'κλαγγῃ', ('f',), 'Dative', 'Singular', True), ('κλᾰγγή', 'κλᾰγγ', 'κλαγγ', '', '', 'αῖν', 'αιν', 'κλᾰγγαῖν', 'κλαγγαιν', ('f',), 'Dative', 'Dual', True), ('κλᾰγγή', 'κλᾰγγ', 'κλαγγ', '', '', 'αῖς', 'αις', 'κλᾰγγαῖς', 'κλαγγαις', ('f',), 'Dative', 'Plural', True), ('κλᾰγγή', 'κλᾰγγ', 'κλαγγ', '', '', 'ήν', 'ην', 'κλᾰγγήν', 'κλαγγην', ('f',), 'Accusative', 'Singular', True), ('κλᾰγγή', 'κλᾰγγ', 'κλαγγ', '', '', 'ᾱ́', 'α', 'κλᾰγγᾱ́', 'κλαγγα', ('f',), 'Accusative', 'Dual', True), ('κλᾰγγή', 'κλᾰγγ', 'κλαγγ', '', '', 'ᾱ́ς', 'ας', 'κλᾰγγᾱ́ς', 'κλαγγας', ('f',), 'Accusative', 'Plural', True), ('κλᾰγγή', 'κλᾰγγ', 'κλαγγ', '', '', 'ή', 'η', 'κλᾰγγή', 'κλαγγη', ('f',), 'Vocative', 'Singular', True), ('κλᾰγγή', 'κλᾰγγ', 'κλαγγ', '', '', 'ᾱ́', 'α', 'κλᾰγγᾱ́', 'κλαγγα', ('f',), 'Vocative', 'Dual', True), ('κλᾰγγή', 'κλᾰγγ', 'κλαγγ', '', '', 'αί', 'αι', 'κλᾰγγαί', 'κλαγγαι', ('f',), 'Vocative', 'Plural', True), ('κλεπτοσῠ́νη', 'κλεπτοσῠ́ν', 'κλεπτοσυν', '', '', 'η', 'η', 'κλεπτοσῠ́νη', 'κλεπτοσυνη', ('f',), 'Nominative', 'Singular', True), ('κλεπτοσῠ́νη', 'κλεπτοσῠ́ν', 'κλεπτοσυν', '', '', 'ᾱ', 'α', 'κλεπτοσῠ́νᾱ', 'κλεπτοσυνα', ('f',), 'Nominative', 'Dual', True), ('κλεπτοσῠ́νη', 'κλεπτοσῠ́ν', 'κλεπτοσυν', '', '', 'αι', 'αι', 'κλεπτοσῠ́ναι', 'κλεπτοσυναι', ('f',), 'Nominative', 'Plural', True), ('κλεπτοσῠ́νη', 'κλεπτοσῠ́ν', 'κλεπτοσυν', '', '', 'ης', 'ης', 'κλεπτοσῠ́νης', 'κλεπτοσυνης', ('f',), 'Genitive', 'Singular', True), ('κλεπτοσῠ́νη', 'κλεπτοσῠ́ν', 'κλεπτοσυν', '', '', 'αιν', 'αιν', 'κλεπτοσῠ́ναιν', 'κλεπτοσυναιν', ('f',), 'Genitive', 'Dual', True), ('κλεπτοσῠ́νη', 'κλεπτοσῠ́ν', 'κλεπτοσυν', '', '', 'ῶν', 'ων', 'κλεπτοσῠνῶν', 'κλεπτοσυνων', ('f',), 'Genitive', 'Plural', False), ('κλεπτοσῠ́νη', 'κλεπτοσῠ́ν', 'κλεπτοσυν', '', '', 'ῃ', 'ῃ', 'κλεπτοσῠ́νῃ', 'κλεπτοσυνῃ', ('f',), 'Dative', 'Singular', True), ('κλεπτοσῠ́νη', 'κλεπτοσῠ́ν', 'κλεπτοσυν', '', '', 'αιν', 'αιν', 'κλεπτοσῠ́ναιν', 'κλεπτοσυναιν', ('f',), 'Dative', 'Dual', True), ('κλεπτοσῠ́νη', 'κλεπτοσῠ́ν', 'κλεπτοσυν', '', '', 'αις', 'αις', 'κλεπτοσῠ́ναις', 'κλεπτοσυναις', ('f',), 'Dative', 'Plural', True), ('κλεπτοσῠ́νη', 'κλεπτοσῠ́ν', 'κλεπτοσυν', '', '', 'ην', 'ην', 'κλεπτοσῠ́νην', 'κλεπτοσυνην', ('f',), 'Accusative', 'Singular', True), ('κλεπτοσῠ́νη', 'κλεπτοσῠ́ν', 'κλεπτοσυν', '', '', 'ᾱ', 'α', 'κλεπτοσῠ́νᾱ', 'κλεπτοσυνα', ('f',), 'Accusative', 'Dual', True), ('κλεπτοσῠ́νη', 'κλεπτοσῠ́ν', 'κλεπτοσυν', '', '', 'ᾱς', 'ας', 'κλεπτοσῠ́νᾱς', 'κλεπτοσυνας', ('f',), 'Accusative', 'Plural', True), ('κλεπτοσῠ́νη', 'κλεπτοσῠ́ν', 'κλεπτοσυν', '', '', 'η', 'η', 'κλεπτοσῠ́νη', 'κλεπτοσυνη', ('f',), 'Vocative', 'Singular', True), ('κλεπτοσῠ́νη', 'κλεπτοσῠ́ν', 'κλεπτοσυν', '', '', 'ᾱ', 'α', 'κλεπτοσῠ́νᾱ', 'κλεπτοσυνα', ('f',), 'Vocative', 'Dual', True), ('κλεπτοσῠ́νη', 'κλεπτοσῠ́ν', 'κλεπτοσυν', '', '', 'αι', 'αι', 'κλεπτοσῠ́ναι', 'κλεπτοσυναι', ('f',), 'Vocative', 'Plural', True), ('κλεψῠ́δρᾱ', 'κλεψῠ́δρ', 'κλεψυδρ', '', '', 'ᾱ', 'α', 'κλεψῠ́δρᾱ', 'κλεψυδρα', ('f',), 'Nominative', 'Singular', True), ('κλεψῠ́δρᾱ', 'κλεψῠ́δρ', 'κλεψυδρ', '', '', 'ᾱ', 'α', 'κλεψῠ́δρᾱ', 'κλεψυδρα', ('f',), 'Nominative', 'Dual', True), ('κλεψῠ́δρᾱ', 'κλεψῠ́δρ', 'κλεψυδρ', '', '', 'αι', 'αι', 'κλεψῠ́δραι', 'κλεψυδραι', ('f',), 'Nominative', 'Plural', True), ('κλεψῠ́δρᾱ', 'κλεψῠ́δρ', 'κλεψυδρ', '', '', 'ᾱς', 'ας', 'κλεψῠ́δρᾱς', 'κλεψυδρας', ('f',), 'Genitive', 'Singular', True), ('κλεψῠ́δρᾱ', 'κλεψῠ́δρ', 'κλεψυδρ', '', '', 'αιν', 'αιν', 'κλεψῠ́δραιν', 'κλεψυδραιν', ('f',), 'Genitive', 'Dual', True), ('κλεψῠ́δρᾱ', 'κλεψῠ́δρ', 'κλεψυδρ', '', '', 'ῶν', 'ων', 'κλεψῠδρῶν', 'κλεψυδρων', ('f',), 'Genitive', 'Plural', False), ('κλεψῠ́δρᾱ', 'κλεψῠ́δρ', 'κλεψυδρ', '', '', 'ᾳ', 'ᾳ', 'κλεψῠ́δρᾳ', 'κλεψυδρᾳ', ('f',), 'Dative', 'Singular', True), ('κλεψῠ́δρᾱ', 'κλεψῠ́δρ', 'κλεψυδρ', '', '', 'αιν', 'αιν', 'κλεψῠ́δραιν', 'κλεψυδραιν', ('f',), 'Dative', 'Dual', True), ('κλεψῠ́δρᾱ', 'κλεψῠ́δρ', 'κλεψυδρ', '', '', 'αις', 'αις', 'κλεψῠ́δραις', 'κλεψυδραις', ('f',), 'Dative', 'Plural', True), ('κλεψῠ́δρᾱ', 'κλεψῠ́δρ', 'κλεψυδρ', '', '', 'ᾱν', 'αν', 'κλεψῠ́δρᾱν', 'κλεψυδραν', ('f',), 'Accusative', 'Singular', True), ('κλεψῠ́δρᾱ', 'κλεψῠ́δρ', 'κλεψυδρ', '', '', 'ᾱ', 'α', 'κλεψῠ́δρᾱ', 'κλεψυδρα', ('f',), 'Accusative', 'Dual', True), ('κλεψῠ́δρᾱ', 'κλεψῠ́δρ', 'κλεψυδρ', '', '', 'ᾱς', 'ας', 'κλεψῠ́δρᾱς', 'κλεψυδρας', ('f',), 'Accusative', 'Plural', True), ('κλεψῠ́δρᾱ', 'κλεψῠ́δρ', 'κλεψυδρ', '', '', 'ᾱ', 'α', 'κλεψῠ́δρᾱ', 'κλεψυδρα', ('f',), 'Vocative', 'Singular', True), ('κλεψῠ́δρᾱ', 'κλεψῠ́δρ', 'κλεψυδρ', '', '', 'ᾱ', 'α', 'κλεψῠ́δρᾱ', 'κλεψυδρα', ('f',), 'Vocative', 'Dual', True), ('κλεψῠ́δρᾱ', 'κλεψῠ́δρ', 'κλεψυδρ', '', '', 'αι', 'αι', 'κλεψῠ́δραι', 'κλεψυδραι', ('f',), 'Vocative', 'Plural', True), ('κλητῐκή', 'κλητῐκ', 'κλητικ', '', '', 'ή', 'η', 'κλητῐκή', 'κλητικη', ('f',), 'Nominative', 'Singular', True), ('κλητῐκή', 'κλητῐκ', 'κλητικ', '', '', 'ῆς', 'ης', 'κλητῐκῆς', 'κλητικης', ('f',), 'Genitive', 'Singular', True), ('κλητῐκή', 'κλητῐκ', 'κλητικ', '', '', 'ῇ', 'ῃ', 'κλητῐκῇ', 'κλητικῃ', ('f',), 'Dative', 'Singular', True), ('κλητῐκή', 'κλητῐκ', 'κλητικ', '', '', 'ήν', 'ην', 'κλητῐκήν', 'κλητικην', ('f',), 'Accusative', 'Singular', True), ('κλητῐκή', 'κλητῐκ', 'κλητικ', '', '', 'ή', 'η', 'κλητῐκή', 'κλητικη', ('f',), 'Vocative', 'Singular', True), ('κλῐσίᾱ', 'κλῐσί', 'κλισι', '', '', 'ᾱ', 'α', 'κλῐσίᾱ', 'κλισια', ('f',), 'Nominative', 'Singular', True), ('κλῐσίᾱ', 'κλῐσί', 'κλισι', '', '', 'ᾱ', 'α', 'κλῐσίᾱ', 'κλισια', ('f',), 'Nominative', 'Dual', True), ('κλῐσίᾱ', 'κλῐσί', 'κλισι', '', '', 'αι', 'αι', 'κλῐσίαι', 'κλισιαι', ('f',), 'Nominative', 'Plural', True), ('κλῐσίᾱ', 'κλῐσί', 'κλισι', '', '', 'ᾱς', 'ας', 'κλῐσίᾱς', 'κλισιας', ('f',), 'Genitive', 'Singular', True), ('κλῐσίᾱ', 'κλῐσί', 'κλισι', '', '', 'αιν', 'αιν', 'κλῐσίαιν', 'κλισιαιν', ('f',), 'Genitive', 'Dual', True), ('κλῐσίᾱ', 'κλῐσί', 'κλισι', '', '', 'ῶν', 'ων', 'κλῐσιῶν', 'κλισιων', ('f',), 'Genitive', 'Plural', False), ('κλῐσίᾱ', 'κλῐσί', 'κλισι', '', '', 'ᾳ', 'ᾳ', 'κλῐσίᾳ', 'κλισιᾳ', ('f',), 'Dative', 'Singular', True), ('κλῐσίᾱ', 'κλῐσί', 'κλισι', '', '', 'αιν', 'αιν', 'κλῐσίαιν', 'κλισιαιν', ('f',), 'Dative', 'Dual', True), ('κλῐσίᾱ', 'κλῐσί', 'κλισι', '', '', 'αις', 'αις', 'κλῐσίαις', 'κλισιαις', ('f',), 'Dative', 'Plural', True), ('κλῐσίᾱ', 'κλῐσί', 'κλισι', '', '', 'ᾱν', 'αν', 'κλῐσίᾱν', 'κλισιαν', ('f',), 'Accusative', 'Singular', True), ('κλῐσίᾱ', 'κλῐσί', 'κλισι', '', '', 'ᾱ', 'α', 'κλῐσίᾱ', 'κλισια', ('f',), 'Accusative', 'Dual', True), ('κλῐσίᾱ', 'κλῐσί', 'κλισι', '', '', 'ᾱς', 'ας', 'κλῐσίᾱς', 'κλισιας', ('f',), 'Accusative', 'Plural', True), ('κλῐσίᾱ', 'κλῐσί', 'κλισι', '', '', 'ᾱ', 'α', 'κλῐσίᾱ', 'κλισια', ('f',), 'Vocative', 'Singular', True), ('κλῐσίᾱ', 'κλῐσί', 'κλισι', '', '', 'ᾱ', 'α', 'κλῐσίᾱ', 'κλισια', ('f',), 'Vocative', 'Dual', True), ('κλῐσίᾱ', 'κλῐσί', 'κλισι', '', '', 'αι', 'αι', 'κλῐσίαι', 'κλισιαι', ('f',), 'Vocative', 'Plural', True), ('κλοπή', 'κλοπ', 'κλοπ', '', '', 'ή', 'η', 'κλοπή', 'κλοπη', ('f',), 'Nominative', 'Singular', True), ('κλοπή', 'κλοπ', 'κλοπ', '', '', 'ᾱ́', 'α', 'κλοπᾱ́', 'κλοπα', ('f',), 'Nominative', 'Dual', True), ('κλοπή', 'κλοπ', 'κλοπ', '', '', 'αί', 'αι', 'κλοπαί', 'κλοπαι', ('f',), 'Nominative', 'Plural', True), ('κλοπή', 'κλοπ', 'κλοπ', '', '', 'ῆς', 'ης', 'κλοπῆς', 'κλοπης', ('f',), 'Genitive', 'Singular', True), ('κλοπή', 'κλοπ', 'κλοπ', '', '', 'αῖν', 'αιν', 'κλοπαῖν', 'κλοπαιν', ('f',), 'Genitive', 'Dual', True), ('κλοπή', 'κλοπ', 'κλοπ', '', '', 'ῶν', 'ων', 'κλοπῶν', 'κλοπων', ('f',), 'Genitive', 'Plural', True), ('κλοπή', 'κλοπ', 'κλοπ', '', '', 'ῇ', 'ῃ', 'κλοπῇ', 'κλοπῃ', ('f',), 'Dative', 'Singular', True), ('κλοπή', 'κλοπ', 'κλοπ', '', '', 'αῖν', 'αιν', 'κλοπαῖν', 'κλοπαιν', ('f',), 'Dative', 'Dual', True), ('κλοπή', 'κλοπ', 'κλοπ', '', '', 'αῖς', 'αις', 'κλοπαῖς', 'κλοπαις', ('f',), 'Dative', 'Plural', True), ('κλοπή', 'κλοπ', 'κλοπ', '', '', 'ήν', 'ην', 'κλοπήν', 'κλοπην', ('f',), 'Accusative', 'Singular', True), ('κλοπή', 'κλοπ', 'κλοπ', '', '', 'ᾱ́', 'α', 'κλοπᾱ́', 'κλοπα', ('f',), 'Accusative', 'Dual', True), ('κλοπή', 'κλοπ', 'κλοπ', '', '', 'ᾱ́ς', 'ας', 'κλοπᾱ́ς', 'κλοπας', ('f',), 'Accusative', 'Plural', True), ('κλοπή', 'κλοπ', 'κλοπ', '', '', 'ή', 'η', 'κλοπή', 'κλοπη', ('f',), 'Vocative', 'Singular', True), ('κλοπή', 'κλοπ', 'κλοπ', '', '', 'ᾱ́', 'α', 'κλοπᾱ́', 'κλοπα', ('f',), 'Vocative', 'Dual', True), ('κλοπή', 'κλοπ', 'κλοπ', '', '', 'αί', 'αι', 'κλοπαί', 'κλοπαι', ('f',), 'Vocative', 'Plural', True), ('κνήμη', 'κνήμ', 'κνημ', '', '', 'η', 'η', 'κνήμη', 'κνημη', ('f',), 'Nominative', 'Singular', True), ('κνήμη', 'κνήμ', 'κνημ', '', '', 'ᾱ', 'α', 'κνήμᾱ', 'κνημα', ('f',), 'Nominative', 'Dual', True), ('κνήμη', 'κνήμ', 'κνημ', '', '', 'αι', 'αι', 'κνῆμαι', 'κνημαι', ('f',), 'Nominative', 'Plural', False), ('κνήμη', 'κνήμ', 'κνημ', '', '', 'ης', 'ης', 'κνήμης', 'κνημης', ('f',), 'Genitive', 'Singular', True), ('κνήμη', 'κνήμ', 'κνημ', '', '', 'αιν', 'αιν', 'κνήμαιν', 'κνημαιν', ('f',), 'Genitive', 'Dual', True), ('κνήμη', 'κνήμ', 'κνημ', '', '', 'ῶν', 'ων', 'κνημῶν', 'κνημων', ('f',), 'Genitive', 'Plural', False), ('κνήμη', 'κνήμ', 'κνημ', '', '', 'ῃ', 'ῃ', 'κνήμῃ', 'κνημῃ', ('f',), 'Dative', 'Singular', True), ('κνήμη', 'κνήμ', 'κνημ', '', '', 'αιν', 'αιν', 'κνήμαιν', 'κνημαιν', ('f',), 'Dative', 'Dual', True), ('κνήμη', 'κνήμ', 'κνημ', '', '', 'αις', 'αις', 'κνήμαις', 'κνημαις', ('f',), 'Dative', 'Plural', True), ('κνήμη', 'κνήμ', 'κνημ', '', '', 'ην', 'ην', 'κνήμην', 'κνημην', ('f',), 'Accusative', 'Singular', True), ('κνήμη', 'κνήμ', 'κνημ', '', '', 'ᾱ', 'α', 'κνήμᾱ', 'κνημα', ('f',), 'Accusative', 'Dual', True), ('κνήμη', 'κνήμ', 'κνημ', '', '', 'ᾱς', 'ας', 'κνήμᾱς', 'κνημας', ('f',), 'Accusative', 'Plural', True), ('κνήμη', 'κνήμ', 'κνημ', '', '', 'η', 'η', 'κνήμη', 'κνημη', ('f',), 'Vocative', 'Singular', True), ('κνήμη', 'κνήμ', 'κνημ', '', '', 'ᾱ', 'α', 'κνήμᾱ', 'κνημα', ('f',), 'Vocative', 'Dual', True), ('κνήμη', 'κνήμ', 'κνημ', '', '', 'αι', 'αι', 'κνῆμαι', 'κνημαι', ('f',), 'Vocative', 'Plural', False), ('κνῑ́δη', 'κνῑ́δ', 'κνιδ', '', '', 'η', 'η', 'κνῑ́δη', 'κνιδη', ('f',), 'Nominative', 'Singular', True), ('κνῑ́δη', 'κνῑ́δ', 'κνιδ', '', '', 'ᾱ', 'α', 'κνῑ́δᾱ', 'κνιδα', ('f',), 'Nominative', 'Dual', True), ('κνῑ́δη', 'κνῑ́δ', 'κνιδ', '', '', 'αι', 'αι', 'κνῖδαι', 'κνιδαι', ('f',), 'Nominative', 'Plural', False), ('κνῑ́δη', 'κνῑ́δ', 'κνιδ', '', '', 'ης', 'ης', 'κνῑ́δης', 'κνιδης', ('f',), 'Genitive', 'Singular', True), ('κνῑ́δη', 'κνῑ́δ', 'κνιδ', '', '', 'αιν', 'αιν', 'κνῑ́δαιν', 'κνιδαιν', ('f',), 'Genitive', 'Dual', True), ('κνῑ́δη', 'κνῑ́δ', 'κνιδ', '', '', 'ῶν', 'ων', 'κνῑδῶν', 'κνιδων', ('f',), 'Genitive', 'Plural', False), ('κνῑ́δη', 'κνῑ́δ', 'κνιδ', '', '', 'ῃ', 'ῃ', 'κνῑ́δῃ', 'κνιδῃ', ('f',), 'Dative', 'Singular', True), ('κνῑ́δη', 'κνῑ́δ', 'κνιδ', '', '', 'αιν', 'αιν', 'κνῑ́δαιν', 'κνιδαιν', ('f',), 'Dative', 'Dual', True), ('κνῑ́δη', 'κνῑ́δ', 'κνιδ', '', '', 'αις', 'αις', 'κνῑ́δαις', 'κνιδαις', ('f',), 'Dative', 'Plural', True), ('κνῑ́δη', 'κνῑ́δ', 'κνιδ', '', '', 'ην', 'ην', 'κνῑ́δην', 'κνιδην', ('f',), 'Accusative', 'Singular', True), ('κνῑ́δη', 'κνῑ́δ', 'κνιδ', '', '', 'ᾱ', 'α', 'κνῑ́δᾱ', 'κνιδα', ('f',), 'Accusative', 'Dual', True), ('κνῑ́δη', 'κνῑ́δ', 'κνιδ', '', '', 'ᾱς', 'ας', 'κνῑ́δᾱς', 'κνιδας', ('f',), 'Accusative', 'Plural', True), ('κνῑ́δη', 'κνῑ́δ', 'κνιδ', '', '', 'η', 'η', 'κνῑ́δη', 'κνιδη', ('f',), 'Vocative', 'Singular', True), ('κνῑ́δη', 'κνῑ́δ', 'κνιδ', '', '', 'ᾱ', 'α', 'κνῑ́δᾱ', 'κνιδα', ('f',), 'Vocative', 'Dual', True), ('κνῑ́δη', 'κνῑ́δ', 'κνιδ', '', '', 'αι', 'αι', 'κνῖδαι', 'κνιδαι', ('f',), 'Vocative', 'Plural', False), ('κοίτη', 'κοίτ', 'κοιτ', '', '', 'η', 'η', 'κοίτη', 'κοιτη', ('f',), 'Nominative', 'Singular', True), ('κοίτη', 'κοίτ', 'κοιτ', '', '', 'ᾱ', 'α', 'κοίτᾱ', 'κοιτα', ('f',), 'Nominative', 'Dual', True), ('κοίτη', 'κοίτ', 'κοιτ', '', '', 'αι', 'αι', 'κοῖται', 'κοιται', ('f',), 'Nominative', 'Plural', False), ('κοίτη', 'κοίτ', 'κοιτ', '', '', 'ης', 'ης', 'κοίτης', 'κοιτης', ('f',), 'Genitive', 'Singular', True), ('κοίτη', 'κοίτ', 'κοιτ', '', '', 'αιν', 'αιν', 'κοίταιν', 'κοιταιν', ('f',), 'Genitive', 'Dual', True), ('κοίτη', 'κοίτ', 'κοιτ', '', '', 'ῶν', 'ων', 'κοιτῶν', 'κοιτων', ('f',), 'Genitive', 'Plural', False), ('κοίτη', 'κοίτ', 'κοιτ', '', '', 'ῃ', 'ῃ', 'κοίτῃ', 'κοιτῃ', ('f',), 'Dative', 'Singular', True), ('κοίτη', 'κοίτ', 'κοιτ', '', '', 'αιν', 'αιν', 'κοίταιν', 'κοιταιν', ('f',), 'Dative', 'Dual', True), ('κοίτη', 'κοίτ', 'κοιτ', '', '', 'αις', 'αις', 'κοίταις', 'κοιταις', ('f',), 'Dative', 'Plural', True), ('κοίτη', 'κοίτ', 'κοιτ', '', '', 'ην', 'ην', 'κοίτην', 'κοιτην', ('f',), 'Accusative', 'Singular', True), ('κοίτη', 'κοίτ', 'κοιτ', '', '', 'ᾱ', 'α', 'κοίτᾱ', 'κοιτα', ('f',), 'Accusative', 'Dual', True), ('κοίτη', 'κοίτ', 'κοιτ', '', '', 'ᾱς', 'ας', 'κοίτᾱς', 'κοιτας', ('f',), 'Accusative', 'Plural', True), ('κοίτη', 'κοίτ', 'κοιτ', '', '', 'η', 'η', 'κοίτη', 'κοιτη', ('f',), 'Vocative', 'Singular', True), ('κοίτη', 'κοίτ', 'κοιτ', '', '', 'ᾱ', 'α', 'κοίτᾱ', 'κοιτα', ('f',), 'Vocative', 'Dual', True), ('κοίτη', 'κοίτ', 'κοιτ', '', '', 'αι', 'αι', 'κοῖται', 'κοιται', ('f',), 'Vocative', 'Plural', False), ('κοιλῐ́ᾱ', 'κοιλῐ́', 'κοιλι', '', '', 'ᾱ', 'α', 'κοιλῐ́ᾱ', 'κοιλια', ('f',), 'Nominative', 'Singular', True), ('κοιλῐ́ᾱ', 'κοιλῐ́', 'κοιλι', '', '', 'ᾱ', 'α', 'κοιλῐ́ᾱ', 'κοιλια', ('f',), 'Nominative', 'Dual', True), ('κοιλῐ́ᾱ', 'κοιλῐ́', 'κοιλι', '', '', 'αι', 'αι', 'κοιλῐ́αι', 'κοιλιαι', ('f',), 'Nominative', 'Plural', True), ('κοιλῐ́ᾱ', 'κοιλῐ́', 'κοιλι', '', '', 'ᾱς', 'ας', 'κοιλῐ́ᾱς', 'κοιλιας', ('f',), 'Genitive', 'Singular', True), ('κοιλῐ́ᾱ', 'κοιλῐ́', 'κοιλι', '', '', 'αιν', 'αιν', 'κοιλῐ́αιν', 'κοιλιαιν', ('f',), 'Genitive', 'Dual', True), ('κοιλῐ́ᾱ', 'κοιλῐ́', 'κοιλι', '', '', 'ῶν', 'ων', 'κοιλῐῶν', 'κοιλιων', ('f',), 'Genitive', 'Plural', False), ('κοιλῐ́ᾱ', 'κοιλῐ́', 'κοιλι', '', '', 'ᾳ', 'ᾳ', 'κοιλῐ́ᾳ', 'κοιλιᾳ', ('f',), 'Dative', 'Singular', True), ('κοιλῐ́ᾱ', 'κοιλῐ́', 'κοιλι', '', '', 'αιν', 'αιν', 'κοιλῐ́αιν', 'κοιλιαιν', ('f',), 'Dative', 'Dual', True), ('κοιλῐ́ᾱ', 'κοιλῐ́', 'κοιλι', '', '', 'αις', 'αις', 'κοιλῐ́αις', 'κοιλιαις', ('f',), 'Dative', 'Plural', True), ('κοιλῐ́ᾱ', 'κοιλῐ́', 'κοιλι', '', '', 'ᾱν', 'αν', 'κοιλῐ́ᾱν', 'κοιλιαν', ('f',), 'Accusative', 'Singular', True), ('κοιλῐ́ᾱ', 'κοιλῐ́', 'κοιλι', '', '', 'ᾱ', 'α', 'κοιλῐ́ᾱ', 'κοιλια', ('f',), 'Accusative', 'Dual', True), ('κοιλῐ́ᾱ', 'κοιλῐ́', 'κοιλι', '', '', 'ᾱς', 'ας', 'κοιλῐ́ᾱς', 'κοιλιας', ('f',), 'Accusative', 'Plural', True), ('κοιλῐ́ᾱ', 'κοιλῐ́', 'κοιλι', '', '', 'ᾱ', 'α', 'κοιλῐ́ᾱ', 'κοιλια', ('f',), 'Vocative', 'Singular', True), ('κοιλῐ́ᾱ', 'κοιλῐ́', 'κοιλι', '', '', 'ᾱ', 'α', 'κοιλῐ́ᾱ', 'κοιλια', ('f',), 'Vocative', 'Dual', True), ('κοιλῐ́ᾱ', 'κοιλῐ́', 'κοιλι', '', '', 'αι', 'αι', 'κοιλῐ́αι', 'κοιλιαι', ('f',), 'Vocative', 'Plural', True), ('κοινωνῐ́ᾱ', 'κοινωνῐ́', 'κοινωνι', '', '', 'ᾱ', 'α', 'κοινωνῐ́ᾱ', 'κοινωνια', ('f',), 'Nominative', 'Singular', True), ('κοινωνῐ́ᾱ', 'κοινωνῐ́', 'κοινωνι', '', '', 'ᾱ', 'α', 'κοινωνῐ́ᾱ', 'κοινωνια', ('f',), 'Nominative', 'Dual', True), ('κοινωνῐ́ᾱ', 'κοινωνῐ́', 'κοινωνι', '', '', 'αι', 'αι', 'κοινωνῐ́αι', 'κοινωνιαι', ('f',), 'Nominative', 'Plural', True), ('κοινωνῐ́ᾱ', 'κοινωνῐ́', 'κοινωνι', '', '', 'ᾱς', 'ας', 'κοινωνῐ́ᾱς', 'κοινωνιας', ('f',), 'Genitive', 'Singular', True), ('κοινωνῐ́ᾱ', 'κοινωνῐ́', 'κοινωνι', '', '', 'αιν', 'αιν', 'κοινωνῐ́αιν', 'κοινωνιαιν', ('f',), 'Genitive', 'Dual', True), ('κοινωνῐ́ᾱ', 'κοινωνῐ́', 'κοινωνι', '', '', 'ῶν', 'ων', 'κοινωνῐῶν', 'κοινωνιων', ('f',), 'Genitive', 'Plural', False), ('κοινωνῐ́ᾱ', 'κοινωνῐ́', 'κοινωνι', '', '', 'ᾳ', 'ᾳ', 'κοινωνῐ́ᾳ', 'κοινωνιᾳ', ('f',), 'Dative', 'Singular', True), ('κοινωνῐ́ᾱ', 'κοινωνῐ́', 'κοινωνι', '', '', 'αιν', 'αιν', 'κοινωνῐ́αιν', 'κοινωνιαιν', ('f',), 'Dative', 'Dual', True), ('κοινωνῐ́ᾱ', 'κοινωνῐ́', 'κοινωνι', '', '', 'αις', 'αις', 'κοινωνῐ́αις', 'κοινωνιαις', ('f',), 'Dative', 'Plural', True), ('κοινωνῐ́ᾱ', 'κοινωνῐ́', 'κοινωνι', '', '', 'ᾱν', 'αν', 'κοινωνῐ́ᾱν', 'κοινωνιαν', ('f',), 'Accusative', 'Singular', True), ('κοινωνῐ́ᾱ', 'κοινωνῐ́', 'κοινωνι', '', '', 'ᾱ', 'α', 'κοινωνῐ́ᾱ', 'κοινωνια', ('f',), 'Accusative', 'Dual', True), ('κοινωνῐ́ᾱ', 'κοινωνῐ́', 'κοινωνι', '', '', 'ᾱς', 'ας', 'κοινωνῐ́ᾱς', 'κοινωνιας', ('f',), 'Accusative', 'Plural', True), ('κοινωνῐ́ᾱ', 'κοινωνῐ́', 'κοινωνι', '', '', 'ᾱ', 'α', 'κοινωνῐ́ᾱ', 'κοινωνια', ('f',), 'Vocative', 'Singular', True), ('κοινωνῐ́ᾱ', 'κοινωνῐ́', 'κοινωνι', '', '', 'ᾱ', 'α', 'κοινωνῐ́ᾱ', 'κοινωνια', ('f',), 'Vocative', 'Dual', True), ('κοινωνῐ́ᾱ', 'κοινωνῐ́', 'κοινωνι', '', '', 'αι', 'αι', 'κοινωνῐ́αι', 'κοινωνιαι', ('f',), 'Vocative', 'Plural', True), ('κοκκοθραύστης', 'κοκκοθραύστ', 'κοκκοθραυστ', '', '', 'ης', 'ης', 'κοκκοθραύστης', 'κοκκοθραυστης', ('m',), 'Nominative', 'Singular', True), ('κοκκοθραύστης', 'κοκκοθραύστ', 'κοκκοθραυστ', '', '', 'ᾱ', 'α', 'κοκκοθραύστᾱ', 'κοκκοθραυστα', ('m',), 'Nominative', 'Dual', True), ('κοκκοθραύστης', 'κοκκοθραύστ', 'κοκκοθραυστ', '', '', 'αι', 'αι', 'κοκκοθραῦσται', 'κοκκοθραυσται', ('m',), 'Nominative', 'Plural', False), ('κοκκοθραύστης', 'κοκκοθραύστ', 'κοκκοθραυστ', '', '', 'ου', 'ου', 'κοκκοθραύστου', 'κοκκοθραυστου', ('m',), 'Genitive', 'Singular', True), ('κοκκοθραύστης', 'κοκκοθραύστ', 'κοκκοθραυστ', '', '', 'αιν', 'αιν', 'κοκκοθραύσταιν', 'κοκκοθραυσταιν', ('m',), 'Genitive', 'Dual', True), ('κοκκοθραύστης', 'κοκκοθραύστ', 'κοκκοθραυστ', '', '', 'ῶν', 'ων', 'κοκκοθραυστῶν', 'κοκκοθραυστων', ('m',), 'Genitive', 'Plural', False), ('κοκκοθραύστης', 'κοκκοθραύστ', 'κοκκοθραυστ', '', '', 'ῃ', 'ῃ', 'κοκκοθραύστῃ', 'κοκκοθραυστῃ', ('m',), 'Dative', 'Singular', True), ('κοκκοθραύστης', 'κοκκοθραύστ', 'κοκκοθραυστ', '', '', 'αιν', 'αιν', 'κοκκοθραύσταιν', 'κοκκοθραυσταιν', ('m',), 'Dative', 'Dual', True), ('κοκκοθραύστης', 'κοκκοθραύστ', 'κοκκοθραυστ', '', '', 'αις', 'αις', 'κοκκοθραύσταις', 'κοκκοθραυσταις', ('m',), 'Dative', 'Plural', True), ('κοκκοθραύστης', 'κοκκοθραύστ', 'κοκκοθραυστ', '', '', 'ην', 'ην', 'κοκκοθραύστην', 'κοκκοθραυστην', ('m',), 'Accusative', 'Singular', True), ('κοκκοθραύστης', 'κοκκοθραύστ', 'κοκκοθραυστ', '', '', 'ᾱ', 'α', 'κοκκοθραύστᾱ', 'κοκκοθραυστα', ('m',), 'Accusative', 'Dual', True), ('κοκκοθραύστης', 'κοκκοθραύστ', 'κοκκοθραυστ', '', '', 'ᾱς', 'ας', 'κοκκοθραύστᾱς', 'κοκκοθραυστας', ('m',), 'Accusative', 'Plural', True), ('κοκκοθραύστης', 'κοκκοθραύστ', 'κοκκοθραυστ', '', '', 'ᾰ', 'α', 'κοκκοθραῦστᾰ', 'κοκκοθραυστα', ('m',), 'Vocative', 'Singular', False), ('κοκκοθραύστης', 'κοκκοθραύστ', 'κοκκοθραυστ', '', '', 'ᾱ', 'α', 'κοκκοθραύστᾱ', 'κοκκοθραυστα', ('m',), 'Vocative', 'Dual', True), ('κοκκοθραύστης', 'κοκκοθραύστ', 'κοκκοθραυστ', '', '', 'αι', 'αι', 'κοκκοθραῦσται', 'κοκκοθραυσται', ('m',), 'Vocative', 'Plural', False), ('κοκκῡγέᾱ', 'κοκκῡγέ', 'κοκκυγε', '', '', 'ᾱ', 'α', 'κοκκῡγέᾱ', 'κοκκυγεα', ('f',), 'Nominative', 'Singular', True), ('κοκκῡγέᾱ', 'κοκκῡγέ', 'κοκκυγε', '', '', 'ᾱ', 'α', 'κοκκῡγέᾱ', 'κοκκυγεα', ('f',), 'Nominative', 'Dual', True), ('κοκκῡγέᾱ', 'κοκκῡγέ', 'κοκκυγε', '', '', 'αι', 'αι', 'κοκκῡγέαι', 'κοκκυγεαι', ('f',), 'Nominative', 'Plural', True), ('κοκκῡγέᾱ', 'κοκκῡγέ', 'κοκκυγε', '', '', 'ᾱς', 'ας', 'κοκκῡγέᾱς', 'κοκκυγεας', ('f',), 'Genitive', 'Singular', True), ('κοκκῡγέᾱ', 'κοκκῡγέ', 'κοκκυγε', '', '', 'αιν', 'αιν', 'κοκκῡγέαιν', 'κοκκυγεαιν', ('f',), 'Genitive', 'Dual', True), ('κοκκῡγέᾱ', 'κοκκῡγέ', 'κοκκυγε', '', '', 'ῶν', 'ων', 'κοκκῡγεῶν', 'κοκκυγεων', ('f',), 'Genitive', 'Plural', False), ('κοκκῡγέᾱ', 'κοκκῡγέ', 'κοκκυγε', '', '', 'ᾳ', 'ᾳ', 'κοκκῡγέᾳ', 'κοκκυγεᾳ', ('f',), 'Dative', 'Singular', True), ('κοκκῡγέᾱ', 'κοκκῡγέ', 'κοκκυγε', '', '', 'αιν', 'αιν', 'κοκκῡγέαιν', 'κοκκυγεαιν', ('f',), 'Dative', 'Dual', True), ('κοκκῡγέᾱ', 'κοκκῡγέ', 'κοκκυγε', '', '', 'αις', 'αις', 'κοκκῡγέαις', 'κοκκυγεαις', ('f',), 'Dative', 'Plural', True), ('κοκκῡγέᾱ', 'κοκκῡγέ', 'κοκκυγε', '', '', 'ᾱν', 'αν', 'κοκκῡγέᾱν', 'κοκκυγεαν', ('f',), 'Accusative', 'Singular', True), ('κοκκῡγέᾱ', 'κοκκῡγέ', 'κοκκυγε', '', '', 'ᾱ', 'α', 'κοκκῡγέᾱ', 'κοκκυγεα', ('f',), 'Accusative', 'Dual', True), ('κοκκῡγέᾱ', 'κοκκῡγέ', 'κοκκυγε', '', '', 'ᾱς', 'ας', 'κοκκῡγέᾱς', 'κοκκυγεας', ('f',), 'Accusative', 'Plural', True), ('κοκκῡγέᾱ', 'κοκκῡγέ', 'κοκκυγε', '', '', 'ᾱ', 'α', 'κοκκῡγέᾱ', 'κοκκυγεα', ('f',), 'Vocative', 'Singular', True), ('κοκκῡγέᾱ', 'κοκκῡγέ', 'κοκκυγε', '', '', 'ᾱ', 'α', 'κοκκῡγέᾱ', 'κοκκυγεα', ('f',), 'Vocative', 'Dual', True), ('κοκκῡγέᾱ', 'κοκκῡγέ', 'κοκκυγε', '', '', 'αι', 'αι', 'κοκκῡγέαι', 'κοκκυγεαι', ('f',), 'Vocative', 'Plural', True), ('κολῐ́ᾱς', 'κολῐ́', 'κολι', '', '', 'ᾱς', 'ας', 'κολῐ́ᾱς', 'κολιας', ('m',), 'Nominative', 'Singular', True), ('κολῐ́ᾱς', 'κολῐ́', 'κολι', '', '', 'ᾱ', 'α', 'κολῐ́ᾱ', 'κολια', ('m',), 'Nominative', 'Dual', True), ('κολῐ́ᾱς', 'κολῐ́', 'κολι', '', '', 'αι', 'αι', 'κολῐ́αι', 'κολιαι', ('m',), 'Nominative', 'Plural', True), ('κολῐ́ᾱς', 'κολῐ́', 'κολι', '', '', 'ου', 'ου', 'κολῐ́ου', 'κολιου', ('m',), 'Genitive', 'Singular', True), ('κολῐ́ᾱς', 'κολῐ́', 'κολι', '', '', 'αιν', 'αιν', 'κολῐ́αιν', 'κολιαιν', ('m',), 'Genitive', 'Dual', True), ('κολῐ́ᾱς', 'κολῐ́', 'κολι', '', '', 'ῶν', 'ων', 'κολῐῶν', 'κολιων', ('m',), 'Genitive', 'Plural', False), ('κολῐ́ᾱς', 'κολῐ́', 'κολι', '', '', 'ᾳ', 'ᾳ', 'κολῐ́ᾳ', 'κολιᾳ', ('m',), 'Dative', 'Singular', True), ('κολῐ́ᾱς', 'κολῐ́', 'κολι', '', '', 'αιν', 'αιν', 'κολῐ́αιν', 'κολιαιν', ('m',), 'Dative', 'Dual', True), ('κολῐ́ᾱς', 'κολῐ́', 'κολι', '', '', 'αις', 'αις', 'κολῐ́αις', 'κολιαις', ('m',), 'Dative', 'Plural', True), ('κολῐ́ᾱς', 'κολῐ́', 'κολι', '', '', 'ᾱν', 'αν', 'κολῐ́ᾱν', 'κολιαν', ('m',), 'Accusative', 'Singular', True), ('κολῐ́ᾱς', 'κολῐ́', 'κολι', '', '', 'ᾱ', 'α', 'κολῐ́ᾱ', 'κολια', ('m',), 'Accusative', 'Dual', True), ('κολῐ́ᾱς', 'κολῐ́', 'κολι', '', '', 'ᾱς', 'ας', 'κολῐ́ᾱς', 'κολιας', ('m',), 'Accusative', 'Plural', True), ('κολῐ́ᾱς', 'κολῐ́', 'κολι', '', '', 'ᾱ', 'α', 'κολῐ́ᾱ', 'κολια', ('m',), 'Vocative', 'Singular', True), ('κολῐ́ᾱς', 'κολῐ́', 'κολι', '', '', 'ᾱ', 'α', 'κολῐ́ᾱ', 'κολια', ('m',), 'Vocative', 'Dual', True), ('κολῐ́ᾱς', 'κολῐ́', 'κολι', '', '', 'αι', 'αι', 'κολῐ́αι', 'κολιαι', ('m',), 'Vocative', 'Plural', True), ('κολλῡ́ρᾱ', 'κολλῡ́ρ', 'κολλυρ', '', '', 'ᾱ', 'α', 'κολλῡ́ρᾱ', 'κολλυρα', ('f',), 'Nominative', 'Singular', True), ('κολλῡ́ρᾱ', 'κολλῡ́ρ', 'κολλυρ', '', '', 'ᾱ', 'α', 'κολλῡ́ρᾱ', 'κολλυρα', ('f',), 'Nominative', 'Dual', True), ('κολλῡ́ρᾱ', 'κολλῡ́ρ', 'κολλυρ', '', '', 'αι', 'αι', 'κολλῦραι', 'κολλυραι', ('f',), 'Nominative', 'Plural', False), ('κολλῡ́ρᾱ', 'κολλῡ́ρ', 'κολλυρ', '', '', 'ᾱς', 'ας', 'κολλῡ́ρᾱς', 'κολλυρας', ('f',), 'Genitive', 'Singular', True), ('κολλῡ́ρᾱ', 'κολλῡ́ρ', 'κολλυρ', '', '', 'αιν', 'αιν', 'κολλῡ́ραιν', 'κολλυραιν', ('f',), 'Genitive', 'Dual', True), ('κολλῡ́ρᾱ', 'κολλῡ́ρ', 'κολλυρ', '', '', 'ῶν', 'ων', 'κολλῡρῶν', 'κολλυρων', ('f',), 'Genitive', 'Plural', False), ('κολλῡ́ρᾱ', 'κολλῡ́ρ', 'κολλυρ', '', '', 'ᾳ', 'ᾳ', 'κολλῡ́ρᾳ', 'κολλυρᾳ', ('f',), 'Dative', 'Singular', True), ('κολλῡ́ρᾱ', 'κολλῡ́ρ', 'κολλυρ', '', '', 'αιν', 'αιν', 'κολλῡ́ραιν', 'κολλυραιν', ('f',), 'Dative', 'Dual', True), ('κολλῡ́ρᾱ', 'κολλῡ́ρ', 'κολλυρ', '', '', 'αις', 'αις', 'κολλῡ́ραις', 'κολλυραις', ('f',), 'Dative', 'Plural', True), ('κολλῡ́ρᾱ', 'κολλῡ́ρ', 'κολλυρ', '', '', 'ᾱν', 'αν', 'κολλῡ́ρᾱν', 'κολλυραν', ('f',), 'Accusative', 'Singular', True), ('κολλῡ́ρᾱ', 'κολλῡ́ρ', 'κολλυρ', '', '', 'ᾱ', 'α', 'κολλῡ́ρᾱ', 'κολλυρα', ('f',), 'Accusative', 'Dual', True), ('κολλῡ́ρᾱ', 'κολλῡ́ρ', 'κολλυρ', '', '', 'ᾱς', 'ας', 'κολλῡ́ρᾱς', 'κολλυρας', ('f',), 'Accusative', 'Plural', True), ('κολλῡ́ρᾱ', 'κολλῡ́ρ', 'κολλυρ', '', '', 'ᾱ', 'α', 'κολλῡ́ρᾱ', 'κολλυρα', ('f',), 'Vocative', 'Singular', True), ('κολλῡ́ρᾱ', 'κολλῡ́ρ', 'κολλυρ', '', '', 'ᾱ', 'α', 'κολλῡ́ρᾱ', 'κολλυρα', ('f',), 'Vocative', 'Dual', True), ('κολλῡ́ρᾱ', 'κολλῡ́ρ', 'κολλυρ', '', '', 'αι', 'αι', 'κολλῦραι', 'κολλυραι', ('f',), 'Vocative', 'Plural', False), ('κολοιτέᾱ', 'κολοιτέ', 'κολοιτε', '', '', 'ᾱ', 'α', 'κολοιτέᾱ', 'κολοιτεα', ('f',), 'Nominative', 'Singular', True), ('κολοιτέᾱ', 'κολοιτέ', 'κολοιτε', '', '', 'ᾱ', 'α', 'κολοιτέᾱ', 'κολοιτεα', ('f',), 'Nominative', 'Dual', True), ('κολοιτέᾱ', 'κολοιτέ', 'κολοιτε', '', '', 'αι', 'αι', 'κολοιτέαι', 'κολοιτεαι', ('f',), 'Nominative', 'Plural', True), ('κολοιτέᾱ', 'κολοιτέ', 'κολοιτε', '', '', 'ᾱς', 'ας', 'κολοιτέᾱς', 'κολοιτεας', ('f',), 'Genitive', 'Singular', True), ('κολοιτέᾱ', 'κολοιτέ', 'κολοιτε', '', '', 'αιν', 'αιν', 'κολοιτέαιν', 'κολοιτεαιν', ('f',), 'Genitive', 'Dual', True), ('κολοιτέᾱ', 'κολοιτέ', 'κολοιτε', '', '', 'ῶν', 'ων', 'κολοιτεῶν', 'κολοιτεων', ('f',), 'Genitive', 'Plural', False), ('κολοιτέᾱ', 'κολοιτέ', 'κολοιτε', '', '', 'ᾳ', 'ᾳ', 'κολοιτέᾳ', 'κολοιτεᾳ', ('f',), 'Dative', 'Singular', True), ('κολοιτέᾱ', 'κολοιτέ', 'κολοιτε', '', '', 'αιν', 'αιν', 'κολοιτέαιν', 'κολοιτεαιν', ('f',), 'Dative', 'Dual', True), ('κολοιτέᾱ', 'κολοιτέ', 'κολοιτε', '', '', 'αις', 'αις', 'κολοιτέαις', 'κολοιτεαις', ('f',), 'Dative', 'Plural', True), ('κολοιτέᾱ', 'κολοιτέ', 'κολοιτε', '', '', 'ᾱν', 'αν', 'κολοιτέᾱν', 'κολοιτεαν', ('f',), 'Accusative', 'Singular', True), ('κολοιτέᾱ', 'κολοιτέ', 'κολοιτε', '', '', 'ᾱ', 'α', 'κολοιτέᾱ', 'κολοιτεα', ('f',), 'Accusative', 'Dual', True), ('κολοιτέᾱ', 'κολοιτέ', 'κολοιτε', '', '', 'ᾱς', 'ας', 'κολοιτέᾱς', 'κολοιτεας', ('f',), 'Accusative', 'Plural', True), ('κολοιτέᾱ', 'κολοιτέ', 'κολοιτε', '', '', 'ᾱ', 'α', 'κολοιτέᾱ', 'κολοιτεα', ('f',), 'Vocative', 'Singular', True), ('κολοιτέᾱ', 'κολοιτέ', 'κολοιτε', '', '', 'ᾱ', 'α', 'κολοιτέᾱ', 'κολοιτεα', ('f',), 'Vocative', 'Dual', True), ('κολοιτέᾱ', 'κολοιτέ', 'κολοιτε', '', '', 'αι', 'αι', 'κολοιτέαι', 'κολοιτεαι', ('f',), 'Vocative', 'Plural', True), ('κολοιτῐ́ᾱ', 'κολοιτῐ́', 'κολοιτι', '', '', 'ᾱ', 'α', 'κολοιτῐ́ᾱ', 'κολοιτια', ('f',), 'Nominative', 'Singular', True), ('κολοιτῐ́ᾱ', 'κολοιτῐ́', 'κολοιτι', '', '', 'ᾱ', 'α', 'κολοιτῐ́ᾱ', 'κολοιτια', ('f',), 'Nominative', 'Dual', True), ('κολοιτῐ́ᾱ', 'κολοιτῐ́', 'κολοιτι', '', '', 'αι', 'αι', 'κολοιτῐ́αι', 'κολοιτιαι', ('f',), 'Nominative', 'Plural', True), ('κολοιτῐ́ᾱ', 'κολοιτῐ́', 'κολοιτι', '', '', 'ᾱς', 'ας', 'κολοιτῐ́ᾱς', 'κολοιτιας', ('f',), 'Genitive', 'Singular', True), ('κολοιτῐ́ᾱ', 'κολοιτῐ́', 'κολοιτι', '', '', 'αιν', 'αιν', 'κολοιτῐ́αιν', 'κολοιτιαιν', ('f',), 'Genitive', 'Dual', True), ('κολοιτῐ́ᾱ', 'κολοιτῐ́', 'κολοιτι', '', '', 'ῶν', 'ων', 'κολοιτῐῶν', 'κολοιτιων', ('f',), 'Genitive', 'Plural', False), ('κολοιτῐ́ᾱ', 'κολοιτῐ́', 'κολοιτι', '', '', 'ᾳ', 'ᾳ', 'κολοιτῐ́ᾳ', 'κολοιτιᾳ', ('f',), 'Dative', 'Singular', True), ('κολοιτῐ́ᾱ', 'κολοιτῐ́', 'κολοιτι', '', '', 'αιν', 'αιν', 'κολοιτῐ́αιν', 'κολοιτιαιν', ('f',), 'Dative', 'Dual', True), ('κολοιτῐ́ᾱ', 'κολοιτῐ́', 'κολοιτι', '', '', 'αις', 'αις', 'κολοιτῐ́αις', 'κολοιτιαις', ('f',), 'Dative', 'Plural', True), ('κολοιτῐ́ᾱ', 'κολοιτῐ́', 'κολοιτι', '', '', 'ᾱν', 'αν', 'κολοιτῐ́ᾱν', 'κολοιτιαν', ('f',), 'Accusative', 'Singular', True), ('κολοιτῐ́ᾱ', 'κολοιτῐ́', 'κολοιτι', '', '', 'ᾱ', 'α', 'κολοιτῐ́ᾱ', 'κολοιτια', ('f',), 'Accusative', 'Dual', True), ('κολοιτῐ́ᾱ', 'κολοιτῐ́', 'κολοιτι', '', '', 'ᾱς', 'ας', 'κολοιτῐ́ᾱς', 'κολοιτιας', ('f',), 'Accusative', 'Plural', True), ('κολοιτῐ́ᾱ', 'κολοιτῐ́', 'κολοιτι', '', '', 'ᾱ', 'α', 'κολοιτῐ́ᾱ', 'κολοιτια', ('f',), 'Vocative', 'Singular', True), ('κολοιτῐ́ᾱ', 'κολοιτῐ́', 'κολοιτι', '', '', 'ᾱ', 'α', 'κολοιτῐ́ᾱ', 'κολοιτια', ('f',), 'Vocative', 'Dual', True), ('κολοιτῐ́ᾱ', 'κολοιτῐ́', 'κολοιτι', '', '', 'αι', 'αι', 'κολοιτῐ́αι', 'κολοιτιαι', ('f',), 'Vocative', 'Plural', True), ('κολοκᾱσῐ́ᾱ', 'κολοκᾱσῐ́', 'κολοκασι', '', '', 'ᾱ', 'α', 'κολοκᾱσῐ́ᾱ', 'κολοκασια', ('f',), 'Nominative', 'Singular', True), ('κολοκᾱσῐ́ᾱ', 'κολοκᾱσῐ́', 'κολοκασι', '', '', 'ᾱ', 'α', 'κολοκᾱσῐ́ᾱ', 'κολοκασια', ('f',), 'Nominative', 'Dual', True), ('κολοκᾱσῐ́ᾱ', 'κολοκᾱσῐ́', 'κολοκασι', '', '', 'αι', 'αι', 'κολοκᾱσῐ́αι', 'κολοκασιαι', ('f',), 'Nominative', 'Plural', True), ('κολοκᾱσῐ́ᾱ', 'κολοκᾱσῐ́', 'κολοκασι', '', '', 'ᾱς', 'ας', 'κολοκᾱσῐ́ᾱς', 'κολοκασιας', ('f',), 'Genitive', 'Singular', True), ('κολοκᾱσῐ́ᾱ', 'κολοκᾱσῐ́', 'κολοκασι', '', '', 'αιν', 'αιν', 'κολοκᾱσῐ́αιν', 'κολοκασιαιν', ('f',), 'Genitive', 'Dual', True), ('κολοκᾱσῐ́ᾱ', 'κολοκᾱσῐ́', 'κολοκασι', '', '', 'ῶν', 'ων', 'κολοκᾱσῐῶν', 'κολοκασιων', ('f',), 'Genitive', 'Plural', False), ('κολοκᾱσῐ́ᾱ', 'κολοκᾱσῐ́', 'κολοκασι', '', '', 'ᾳ', 'ᾳ', 'κολοκᾱσῐ́ᾳ', 'κολοκασιᾳ', ('f',), 'Dative', 'Singular', True), ('κολοκᾱσῐ́ᾱ', 'κολοκᾱσῐ́', 'κολοκασι', '', '', 'αιν', 'αιν', 'κολοκᾱσῐ́αιν', 'κολοκασιαιν', ('f',), 'Dative', 'Dual', True), ('κολοκᾱσῐ́ᾱ', 'κολοκᾱσῐ́', 'κολοκασι', '', '', 'αις', 'αις', 'κολοκᾱσῐ́αις', 'κολοκασιαις', ('f',), 'Dative', 'Plural', True), ('κολοκᾱσῐ́ᾱ', 'κολοκᾱσῐ́', 'κολοκασι', '', '', 'ᾱν', 'αν', 'κολοκᾱσῐ́ᾱν', 'κολοκασιαν', ('f',), 'Accusative', 'Singular', True), ('κολοκᾱσῐ́ᾱ', 'κολοκᾱσῐ́', 'κολοκασι', '', '', 'ᾱ', 'α', 'κολοκᾱσῐ́ᾱ', 'κολοκασια', ('f',), 'Accusative', 'Dual', True), ('κολοκᾱσῐ́ᾱ', 'κολοκᾱσῐ́', 'κολοκασι', '', '', 'ᾱς', 'ας', 'κολοκᾱσῐ́ᾱς', 'κολοκασιας', ('f',), 'Accusative', 'Plural', True), ('κολοκᾱσῐ́ᾱ', 'κολοκᾱσῐ́', 'κολοκασι', '', '', 'ᾱ', 'α', 'κολοκᾱσῐ́ᾱ', 'κολοκασια', ('f',), 'Vocative', 'Singular', True), ('κολοκᾱσῐ́ᾱ', 'κολοκᾱσῐ́', 'κολοκασι', '', '', 'ᾱ', 'α', 'κολοκᾱσῐ́ᾱ', 'κολοκασια', ('f',), 'Vocative', 'Dual', True), ('κολοκᾱσῐ́ᾱ', 'κολοκᾱσῐ́', 'κολοκασι', '', '', 'αι', 'αι', 'κολοκᾱσῐ́αι', 'κολοκασιαι', ('f',), 'Vocative', 'Plural', True), ('κολοκῠ́νθη', 'κολοκῠ́νθ', 'κολοκυνθ', '', '', 'η', 'η', 'κολοκῠ́νθη', 'κολοκυνθη', ('f',), 'Nominative', 'Singular', True), ('κολοκῠ́νθη', 'κολοκῠ́νθ', 'κολοκυνθ', '', '', 'ᾱ', 'α', 'κολοκῠ́νθᾱ', 'κολοκυνθα', ('f',), 'Nominative', 'Dual', True), ('κολοκῠ́νθη', 'κολοκῠ́νθ', 'κολοκυνθ', '', '', 'αι', 'αι', 'κολοκῠ́νθαι', 'κολοκυνθαι', ('f',), 'Nominative', 'Plural', True), ('κολοκῠ́νθη', 'κολοκῠ́νθ', 'κολοκυνθ', '', '', 'ης', 'ης', 'κολοκῠ́νθης', 'κολοκυνθης', ('f',), 'Genitive', 'Singular', True), ('κολοκῠ́νθη', 'κολοκῠ́νθ', 'κολοκυνθ', '', '', 'αιν', 'αιν', 'κολοκῠ́νθαιν', 'κολοκυνθαιν', ('f',), 'Genitive', 'Dual', True), ('κολοκῠ́νθη', 'κολοκῠ́νθ', 'κολοκυνθ', '', '', 'ῶν', 'ων', 'κολοκῠνθῶν', 'κολοκυνθων', ('f',), 'Genitive', 'Plural', False), ('κολοκῠ́νθη', 'κολοκῠ́νθ', 'κολοκυνθ', '', '', 'ῃ', 'ῃ', 'κολοκῠ́νθῃ', 'κολοκυνθῃ', ('f',), 'Dative', 'Singular', True), ('κολοκῠ́νθη', 'κολοκῠ́νθ', 'κολοκυνθ', '', '', 'αιν', 'αιν', 'κολοκῠ́νθαιν', 'κολοκυνθαιν', ('f',), 'Dative', 'Dual', True), ('κολοκῠ́νθη', 'κολοκῠ́νθ', 'κολοκυνθ', '', '', 'αις', 'αις', 'κολοκῠ́νθαις', 'κολοκυνθαις', ('f',), 'Dative', 'Plural', True), ('κολοκῠ́νθη', 'κολοκῠ́νθ', 'κολοκυνθ', '', '', 'ην', 'ην', 'κολοκῠ́νθην', 'κολοκυνθην', ('f',), 'Accusative', 'Singular', True), ('κολοκῠ́νθη', 'κολοκῠ́νθ', 'κολοκυνθ', '', '', 'ᾱ', 'α', 'κολοκῠ́νθᾱ', 'κολοκυνθα', ('f',), 'Accusative', 'Dual', True), ('κολοκῠ́νθη', 'κολοκῠ́νθ', 'κολοκυνθ', '', '', 'ᾱς', 'ας', 'κολοκῠ́νθᾱς', 'κολοκυνθας', ('f',), 'Accusative', 'Plural', True), ('κολοκῠ́νθη', 'κολοκῠ́νθ', 'κολοκυνθ', '', '', 'η', 'η', 'κολοκῠ́νθη', 'κολοκυνθη', ('f',), 'Vocative', 'Singular', True), ('κολοκῠ́νθη', 'κολοκῠ́νθ', 'κολοκυνθ', '', '', 'ᾱ', 'α', 'κολοκῠ́νθᾱ', 'κολοκυνθα', ('f',), 'Vocative', 'Dual', True), ('κολοκῠ́νθη', 'κολοκῠ́νθ', 'κολοκυνθ', '', '', 'αι', 'αι', 'κολοκῠ́νθαι', 'κολοκυνθαι', ('f',), 'Vocative', 'Plural', True), ('κολῠμβῆθρᾰ', 'κολῠμβῆθρ', 'κολυμβηθρ', '', '', 'ᾰ', 'α', 'κολῠμβῆθρᾰ', 'κολυμβηθρα', ('f',), 'Nominative', 'Singular', True), ('κολῠμβῆθρᾰ', 'κολῠμβῆθρ', 'κολυμβηθρ', '', '', 'ᾱ', 'α', 'κολῠμβήθρᾱ', 'κολυμβηθρα', ('f',), 'Nominative', 'Dual', False), ('κολῠμβῆθρᾰ', 'κολῠμβῆθρ', 'κολυμβηθρ', '', '', 'αι', 'αι', 'κολῠμβῆθραι', 'κολυμβηθραι', ('f',), 'Nominative', 'Plural', True), ('κολῠμβῆθρᾰ', 'κολῠμβῆθρ', 'κολυμβηθρ', '', '', 'ᾱς', 'ας', 'κολῠμβήθρᾱς', 'κολυμβηθρας', ('f',), 'Genitive', 'Singular', False), ('κολῠμβῆθρᾰ', 'κολῠμβῆθρ', 'κολυμβηθρ', '', '', 'αιν', 'αιν', 'κολῠμβήθραιν', 'κολυμβηθραιν', ('f',), 'Genitive', 'Dual', False), ('κολῠμβῆθρᾰ', 'κολῠμβῆθρ', 'κολυμβηθρ', '', '', 'ῶν', 'ων', 'κολῠμβηθρῶν', 'κολυμβηθρων', ('f',), 'Genitive', 'Plural', False), ('κολῠμβῆθρᾰ', 'κολῠμβῆθρ', 'κολυμβηθρ', '', '', 'ρᾳ', 'ρᾳ', 'κολῠμβήθρᾳ', 'κολυμβηθρᾳ', ('f',), 'Dative', 'Singular', False), ('κολῠμβῆθρᾰ', 'κολῠμβῆθρ', 'κολυμβηθρ', '', '', 'αιν', 'αιν', 'κολῠμβήθραιν', 'κολυμβηθραιν', ('f',), 'Dative', 'Dual', False), ('κολῠμβῆθρᾰ', 'κολῠμβῆθρ', 'κολυμβηθρ', '', '', 'αις', 'αις', 'κολῠμβήθραις', 'κολυμβηθραις', ('f',), 'Dative', 'Plural', False), ('κολῠμβῆθρᾰ', 'κολῠμβῆθρ', 'κολυμβηθρ', '', '', 'ᾰν', 'αν', 'κολῠμβῆθρᾰν', 'κολυμβηθραν', ('f',), 'Accusative', 'Singular', True), ('κολῠμβῆθρᾰ', 'κολῠμβῆθρ', 'κολυμβηθρ', '', '', 'ᾱ', 'α', 'κολῠμβήθρᾱ', 'κολυμβηθρα', ('f',), 'Accusative', 'Dual', False), ('κολῠμβῆθρᾰ', 'κολῠμβῆθρ', 'κολυμβηθρ', '', '', 'ᾱς', 'ας', 'κολῠμβήθρᾱς', 'κολυμβηθρας', ('f',), 'Accusative', 'Plural', False), ('κολῠμβῆθρᾰ', 'κολῠμβῆθρ', 'κολυμβηθρ', '', '', 'ᾰ', 'α', 'κολῠμβῆθρᾰ', 'κολυμβηθρα', ('f',), 'Vocative', 'Singular', True), ('κολῠμβῆθρᾰ', 'κολῠμβῆθρ', 'κολυμβηθρ', '', '', 'ᾱ', 'α', 'κολῠμβήθρᾱ', 'κολυμβηθρα', ('f',), 'Vocative', 'Dual', False), ('κολῠμβῆθρᾰ', 'κολῠμβῆθρ', 'κολυμβηθρ', '', '', 'αι', 'αι', 'κολῠμβῆθραι', 'κολυμβηθραι', ('f',), 'Vocative', 'Plural', True), ('κολύβδαινᾰ', 'κολύβδαιν', 'κολυβδαιν', '', '', 'ᾰ', 'α', 'κολύβδαινᾰ', 'κολυβδαινα', ('f',), 'Nominative', 'Singular', True), ('κολύβδαινᾰ', 'κολύβδαιν', 'κολυβδαιν', '', '', 'ᾱ', 'α', 'κολυβδαίνᾱ', 'κολυβδαινα', ('f',), 'Nominative', 'Dual', False), ('κολύβδαινᾰ', 'κολύβδαιν', 'κολυβδαιν', '', '', 'αι', 'αι', 'κολύβδαιναι', 'κολυβδαιναι', ('f',), 'Nominative', 'Plural', True), ('κολύβδαινᾰ', 'κολύβδαιν', 'κολυβδαιν', '', '', 'ᾱς', 'ας', 'κολυβδαίνᾱς', 'κολυβδαινας', ('f',), 'Genitive', 'Singular', False), ('κολύβδαινᾰ', 'κολύβδαιν', 'κολυβδαιν', '', '', 'αιν', 'αιν', 'κολυβδαίναιν', 'κολυβδαιναιν', ('f',), 'Genitive', 'Dual', False), ('κολύβδαινᾰ', 'κολύβδαιν', 'κολυβδαιν', '', '', 'ῶν', 'ων', 'κολυβδαινῶν', 'κολυβδαινων', ('f',), 'Genitive', 'Plural', False), ('κολύβδαινᾰ', 'κολύβδαιν', 'κολυβδαιν', '', '', 'νᾳ', 'νᾳ', 'κολυβδαίνᾳ', 'κολυβδαινᾳ', ('f',), 'Dative', 'Singular', False), ('κολύβδαινᾰ', 'κολύβδαιν', 'κολυβδαιν', '', '', 'αιν', 'αιν', 'κολυβδαίναιν', 'κολυβδαιναιν', ('f',), 'Dative', 'Dual', False), ('κολύβδαινᾰ', 'κολύβδαιν', 'κολυβδαιν', '', '', 'αις', 'αις', 'κολυβδαίναις', 'κολυβδαιναις', ('f',), 'Dative', 'Plural', False), ('κολύβδαινᾰ', 'κολύβδαιν', 'κολυβδαιν', '', '', 'ᾰν', 'αν', 'κολύβδαινᾰν', 'κολυβδαιναν', ('f',), 'Accusative', 'Singular', True), ('κολύβδαινᾰ', 'κολύβδαιν', 'κολυβδαιν', '', '', 'ᾱ', 'α', 'κολυβδαίνᾱ', 'κολυβδαινα', ('f',), 'Accusative', 'Dual', False), ('κολύβδαινᾰ', 'κολύβδαιν', 'κολυβδαιν', '', '', 'ᾱς', 'ας', 'κολυβδαίνᾱς', 'κολυβδαινας', ('f',), 'Accusative', 'Plural', False), ('κολύβδαινᾰ', 'κολύβδαιν', 'κολυβδαιν', '', '', 'ᾰ', 'α', 'κολύβδαινᾰ', 'κολυβδαινα', ('f',), 'Vocative', 'Singular', True), ('κολύβδαινᾰ', 'κολύβδαιν', 'κολυβδαιν', '', '', 'ᾱ', 'α', 'κολυβδαίνᾱ', 'κολυβδαινα', ('f',), 'Vocative', 'Dual', False), ('κολύβδαινᾰ', 'κολύβδαιν', 'κολυβδαιν', '', '', 'αι', 'αι', 'κολύβδαιναι', 'κολυβδαιναι', ('f',), 'Vocative', 'Plural', True), ('κολώνη', 'κολών', 'κολων', '', '', 'η', 'η', 'κολώνη', 'κολωνη', ('f',), 'Nominative', 'Singular', True), ('κολώνη', 'κολών', 'κολων', '', '', 'ᾱ', 'α', 'κολώνᾱ', 'κολωνα', ('f',), 'Nominative', 'Dual', True), ('κολώνη', 'κολών', 'κολων', '', '', 'αι', 'αι', 'κολῶναι', 'κολωναι', ('f',), 'Nominative', 'Plural', False), ('κολώνη', 'κολών', 'κολων', '', '', 'ης', 'ης', 'κολώνης', 'κολωνης', ('f',), 'Genitive', 'Singular', True), ('κολώνη', 'κολών', 'κολων', '', '', 'αιν', 'αιν', 'κολώναιν', 'κολωναιν', ('f',), 'Genitive', 'Dual', True), ('κολώνη', 'κολών', 'κολων', '', '', 'ῶν', 'ων', 'κολωνῶν', 'κολωνων', ('f',), 'Genitive', 'Plural', False), ('κολώνη', 'κολών', 'κολων', '', '', 'ῃ', 'ῃ', 'κολώνῃ', 'κολωνῃ', ('f',), 'Dative', 'Singular', True), ('κολώνη', 'κολών', 'κολων', '', '', 'αιν', 'αιν', 'κολώναιν', 'κολωναιν', ('f',), 'Dative', 'Dual', True), ('κολώνη', 'κολών', 'κολων', '', '', 'αις', 'αις', 'κολώναις', 'κολωναις', ('f',), 'Dative', 'Plural', True), ('κολώνη', 'κολών', 'κολων', '', '', 'ην', 'ην', 'κολώνην', 'κολωνην', ('f',), 'Accusative', 'Singular', True), ('κολώνη', 'κολών', 'κολων', '', '', 'ᾱ', 'α', 'κολώνᾱ', 'κολωνα', ('f',), 'Accusative', 'Dual', True), ('κολώνη', 'κολών', 'κολων', '', '', 'ᾱς', 'ας', 'κολώνᾱς', 'κολωνας', ('f',), 'Accusative', 'Plural', True), ('κολώνη', 'κολών', 'κολων', '', '', 'η', 'η', 'κολώνη', 'κολωνη', ('f',), 'Vocative', 'Singular', True), ('κολώνη', 'κολών', 'κολων', '', '', 'ᾱ', 'α', 'κολώνᾱ', 'κολωνα', ('f',), 'Vocative', 'Dual', True), ('κολώνη', 'κολών', 'κολων', '', '', 'αι', 'αι', 'κολῶναι', 'κολωναι', ('f',), 'Vocative', 'Plural', False), ('κομῐδή', 'κομῐδ', 'κομιδ', '', '', 'ή', 'η', 'κομῐδή', 'κομιδη', ('f',), 'Nominative', 'Singular', True), ('κομῐδή', 'κομῐδ', 'κομιδ', '', '', 'ᾱ́', 'α', 'κομῐδᾱ́', 'κομιδα', ('f',), 'Nominative', 'Dual', True), ('κομῐδή', 'κομῐδ', 'κομιδ', '', '', 'αί', 'αι', 'κομῐδαί', 'κομιδαι', ('f',), 'Nominative', 'Plural', True), ('κομῐδή', 'κομῐδ', 'κομιδ', '', '', 'ῆς', 'ης', 'κομῐδῆς', 'κομιδης', ('f',), 'Genitive', 'Singular', True), ('κομῐδή', 'κομῐδ', 'κομιδ', '', '', 'αῖν', 'αιν', 'κομῐδαῖν', 'κομιδαιν', ('f',), 'Genitive', 'Dual', True), ('κομῐδή', 'κομῐδ', 'κομιδ', '', '', 'ῶν', 'ων', 'κομῐδῶν', 'κομιδων', ('f',), 'Genitive', 'Plural', True), ('κομῐδή', 'κομῐδ', 'κομιδ', '', '', 'ῇ', 'ῃ', 'κομῐδῇ', 'κομιδῃ', ('f',), 'Dative', 'Singular', True), ('κομῐδή', 'κομῐδ', 'κομιδ', '', '', 'αῖν', 'αιν', 'κομῐδαῖν', 'κομιδαιν', ('f',), 'Dative', 'Dual', True), ('κομῐδή', 'κομῐδ', 'κομιδ', '', '', 'αῖς', 'αις', 'κομῐδαῖς', 'κομιδαις', ('f',), 'Dative', 'Plural', True), ('κομῐδή', 'κομῐδ', 'κομιδ', '', '', 'ήν', 'ην', 'κομῐδήν', 'κομιδην', ('f',), 'Accusative', 'Singular', True), ('κομῐδή', 'κομῐδ', 'κομιδ', '', '', 'ᾱ́', 'α', 'κομῐδᾱ́', 'κομιδα', ('f',), 'Accusative', 'Dual', True), ('κομῐδή', 'κομῐδ', 'κομιδ', '', '', 'ᾱ́ς', 'ας', 'κομῐδᾱ́ς', 'κομιδας', ('f',), 'Accusative', 'Plural', True), ('κομῐδή', 'κομῐδ', 'κομιδ', '', '', 'ή', 'η', 'κομῐδή', 'κομιδη', ('f',), 'Vocative', 'Singular', True), ('κομῐδή', 'κομῐδ', 'κομιδ', '', '', 'ᾱ́', 'α', 'κομῐδᾱ́', 'κομιδα', ('f',), 'Vocative', 'Dual', True), ('κομῐδή', 'κομῐδ', 'κομιδ', '', '', 'αί', 'αι', 'κομῐδαί', 'κομιδαι', ('f',), 'Vocative', 'Plural', True), ('κομμωτής', 'κομμωτ', 'κομμωτ', '', '', 'ής', 'ης', 'κομμωτής', 'κομμωτης', ('m',), 'Nominative', 'Singular', True), ('κομμωτής', 'κομμωτ', 'κομμωτ', '', '', 'ᾱ́', 'α', 'κομμωτᾱ́', 'κομμωτα', ('m',), 'Nominative', 'Dual', True), ('κομμωτής', 'κομμωτ', 'κομμωτ', '', '', 'αί', 'αι', 'κομμωταί', 'κομμωται', ('m',), 'Nominative', 'Plural', True), ('κομμωτής', 'κομμωτ', 'κομμωτ', '', '', 'οῦ', 'ου', 'κομμωτοῦ', 'κομμωτου', ('m',), 'Genitive', 'Singular', True), ('κομμωτής', 'κομμωτ', 'κομμωτ', '', '', 'αῖν', 'αιν', 'κομμωταῖν', 'κομμωταιν', ('m',), 'Genitive', 'Dual', True), ('κομμωτής', 'κομμωτ', 'κομμωτ', '', '', 'ῶν', 'ων', 'κομμωτῶν', 'κομμωτων', ('m',), 'Genitive', 'Plural', True), ('κομμωτής', 'κομμωτ', 'κομμωτ', '', '', 'ῇ', 'ῃ', 'κομμωτῇ', 'κομμωτῃ', ('m',), 'Dative', 'Singular', True), ('κομμωτής', 'κομμωτ', 'κομμωτ', '', '', 'αῖν', 'αιν', 'κομμωταῖν', 'κομμωταιν', ('m',), 'Dative', 'Dual', True), ('κομμωτής', 'κομμωτ', 'κομμωτ', '', '', 'αῖς', 'αις', 'κομμωταῖς', 'κομμωταις', ('m',), 'Dative', 'Plural', True), ('κομμωτής', 'κομμωτ', 'κομμωτ', '', '', 'ήν', 'ην', 'κομμωτήν', 'κομμωτην', ('m',), 'Accusative', 'Singular', True), ('κομμωτής', 'κομμωτ', 'κομμωτ', '', '', 'ᾱ́', 'α', 'κομμωτᾱ́', 'κομμωτα', ('m',), 'Accusative', 'Dual', True), ('κομμωτής', 'κομμωτ', 'κομμωτ', '', '', 'ᾱ́ς', 'ας', 'κομμωτᾱ́ς', 'κομμωτας', ('m',), 'Accusative', 'Plural', True), ('κομμωτής', 'κομμωτ', 'κομμωτ', '', '', 'ᾰ́', 'α', 'κομμωτᾰ́', 'κομμωτα', ('m',), 'Vocative', 'Singular', True), ('κομμωτής', 'κομμωτ', 'κομμωτ', '', '', 'ᾱ́', 'α', 'κομμωτᾱ́', 'κομμωτα', ('m',), 'Vocative', 'Dual', True), ('κομμωτής', 'κομμωτ', 'κομμωτ', '', '', 'αί', 'αι', 'κομμωταί', 'κομμωται', ('m',), 'Vocative', 'Plural', True), ('κονῐ́ᾱ', 'κονῐ́', 'κονι', '', '', 'ᾱ', 'α', 'κονῐ́ᾱ', 'κονια', ('f',), 'Nominative', 'Singular', True), ('κονῐ́ᾱ', 'κονῐ́', 'κονι', '', '', 'αι', 'αι', 'κονῐ́αι', 'κονιαι', ('f',), 'Nominative', 'Plural', True), ('κονῐ́ᾱ', 'κονῐ́', 'κονι', '', '', 'ᾱς', 'ας', 'κονῐ́ᾱς', 'κονιας', ('f',), 'Genitive', 'Singular', True), ('κονῐ́ᾱ', 'κονῐ́', 'κονι', '', '', 'ῶν', 'ων', 'κονῐῶν', 'κονιων', ('f',), 'Genitive', 'Plural', False), ('κονῐ́ᾱ', 'κονῐ́', 'κονι', '', '', 'ᾳ', 'ᾳ', 'κονῐ́ᾳ', 'κονιᾳ', ('f',), 'Dative', 'Singular', True), ('κονῐ́ᾱ', 'κονῐ́', 'κονι', '', '', 'αις', 'αις', 'κονῐ́αις', 'κονιαις', ('f',), 'Dative', 'Plural', True), ('κονῐ́ᾱ', 'κονῐ́', 'κονι', '', '', 'ᾱν', 'αν', 'κονῐ́ᾱν', 'κονιαν', ('f',), 'Accusative', 'Singular', True), ('κονῐ́ᾱ', 'κονῐ́', 'κονι', '', '', 'ᾱς', 'ας', 'κονῐ́ᾱς', 'κονιας', ('f',), 'Accusative', 'Plural', True), ('κονῐ́ᾱ', 'κονῐ́', 'κονι', '', '', 'ᾱ', 'α', 'κονῐ́ᾱ', 'κονια', ('f',), 'Vocative', 'Singular', True), ('κονῐ́ᾱ', 'κονῐ́', 'κονι', '', '', 'αι', 'αι', 'κονῐ́αι', 'κονιαι', ('f',), 'Vocative', 'Plural', True), ('κονῑ́λη', 'κονῑ́λ', 'κονιλ', '', '', 'η', 'η', 'κονῑ́λη', 'κονιλη', ('f',), 'Nominative', 'Singular', True), ('κονῑ́λη', 'κονῑ́λ', 'κονιλ', '', '', 'ᾱ', 'α', 'κονῑ́λᾱ', 'κονιλα', ('f',), 'Nominative', 'Dual', True), ('κονῑ́λη', 'κονῑ́λ', 'κονιλ', '', '', 'αι', 'αι', 'κονῖλαι', 'κονιλαι', ('f',), 'Nominative', 'Plural', False), ('κονῑ́λη', 'κονῑ́λ', 'κονιλ', '', '', 'ης', 'ης', 'κονῑ́λης', 'κονιλης', ('f',), 'Genitive', 'Singular', True), ('κονῑ́λη', 'κονῑ́λ', 'κονιλ', '', '', 'αιν', 'αιν', 'κονῑ́λαιν', 'κονιλαιν', ('f',), 'Genitive', 'Dual', True), ('κονῑ́λη', 'κονῑ́λ', 'κονιλ', '', '', 'ῶν', 'ων', 'κονῑλῶν', 'κονιλων', ('f',), 'Genitive', 'Plural', False), ('κονῑ́λη', 'κονῑ́λ', 'κονιλ', '', '', 'ῃ', 'ῃ', 'κονῑ́λῃ', 'κονιλῃ', ('f',), 'Dative', 'Singular', True), ('κονῑ́λη', 'κονῑ́λ', 'κονιλ', '', '', 'αιν', 'αιν', 'κονῑ́λαιν', 'κονιλαιν', ('f',), 'Dative', 'Dual', True), ('κονῑ́λη', 'κονῑ́λ', 'κονιλ', '', '', 'αις', 'αις', 'κονῑ́λαις', 'κονιλαις', ('f',), 'Dative', 'Plural', True), ('κονῑ́λη', 'κονῑ́λ', 'κονιλ', '', '', 'ην', 'ην', 'κονῑ́λην', 'κονιλην', ('f',), 'Accusative', 'Singular', True), ('κονῑ́λη', 'κονῑ́λ', 'κονιλ', '', '', 'ᾱ', 'α', 'κονῑ́λᾱ', 'κονιλα', ('f',), 'Accusative', 'Dual', True), ('κονῑ́λη', 'κονῑ́λ', 'κονιλ', '', '', 'ᾱς', 'ας', 'κονῑ́λᾱς', 'κονιλας', ('f',), 'Accusative', 'Plural', True), ('κονῑ́λη', 'κονῑ́λ', 'κονιλ', '', '', 'η', 'η', 'κονῑ́λη', 'κονιλη', ('f',), 'Vocative', 'Singular', True), ('κονῑ́λη', 'κονῑ́λ', 'κονιλ', '', '', 'ᾱ', 'α', 'κονῑ́λᾱ', 'κονιλα', ('f',), 'Vocative', 'Dual', True), ('κονῑ́λη', 'κονῑ́λ', 'κονιλ', '', '', 'αι', 'αι', 'κονῖλαι', 'κονιλαι', ('f',), 'Vocative', 'Plural', False), ('κοντᾰρῐοθήκη', 'κοντᾰρῐοθήκ', 'κονταριοθηκ', '', '', 'η', 'η', 'κοντᾰρῐοθήκη', 'κονταριοθηκη', ('f',), 'Nominative', 'Singular', True), ('κοντᾰρῐοθήκη', 'κοντᾰρῐοθήκ', 'κονταριοθηκ', '', '', 'ᾱ', 'α', 'κοντᾰρῐοθήκᾱ', 'κονταριοθηκα', ('f',), 'Nominative', 'Dual', True), ('κοντᾰρῐοθήκη', 'κοντᾰρῐοθήκ', 'κονταριοθηκ', '', '', 'αι', 'αι', 'κοντᾰρῐοθῆκαι', 'κονταριοθηκαι', ('f',), 'Nominative', 'Plural', False), ('κοντᾰρῐοθήκη', 'κοντᾰρῐοθήκ', 'κονταριοθηκ', '', '', 'ης', 'ης', 'κοντᾰρῐοθήκης', 'κονταριοθηκης', ('f',), 'Genitive', 'Singular', True), ('κοντᾰρῐοθήκη', 'κοντᾰρῐοθήκ', 'κονταριοθηκ', '', '', 'αιν', 'αιν', 'κοντᾰρῐοθήκαιν', 'κονταριοθηκαιν', ('f',), 'Genitive', 'Dual', True), ('κοντᾰρῐοθήκη', 'κοντᾰρῐοθήκ', 'κονταριοθηκ', '', '', 'ῶν', 'ων', 'κοντᾰρῐοθηκῶν', 'κονταριοθηκων', ('f',), 'Genitive', 'Plural', False), ('κοντᾰρῐοθήκη', 'κοντᾰρῐοθήκ', 'κονταριοθηκ', '', '', 'ῃ', 'ῃ', 'κοντᾰρῐοθήκῃ', 'κονταριοθηκῃ', ('f',), 'Dative', 'Singular', True), ('κοντᾰρῐοθήκη', 'κοντᾰρῐοθήκ', 'κονταριοθηκ', '', '', 'αιν', 'αιν', 'κοντᾰρῐοθήκαιν', 'κονταριοθηκαιν', ('f',), 'Dative', 'Dual', True), ('κοντᾰρῐοθήκη', 'κοντᾰρῐοθήκ', 'κονταριοθηκ', '', '', 'αις', 'αις', 'κοντᾰρῐοθήκαις', 'κονταριοθηκαις', ('f',), 'Dative', 'Plural', True), ('κοντᾰρῐοθήκη', 'κοντᾰρῐοθήκ', 'κονταριοθηκ', '', '', 'ην', 'ην', 'κοντᾰρῐοθήκην', 'κονταριοθηκην', ('f',), 'Accusative', 'Singular', True), ('κοντᾰρῐοθήκη', 'κοντᾰρῐοθήκ', 'κονταριοθηκ', '', '', 'ᾱ', 'α', 'κοντᾰρῐοθήκᾱ', 'κονταριοθηκα', ('f',), 'Accusative', 'Dual', True), ('κοντᾰρῐοθήκη', 'κοντᾰρῐοθήκ', 'κονταριοθηκ', '', '', 'ᾱς', 'ας', 'κοντᾰρῐοθήκᾱς', 'κονταριοθηκας', ('f',), 'Accusative', 'Plural', True), ('κοντᾰρῐοθήκη', 'κοντᾰρῐοθήκ', 'κονταριοθηκ', '', '', 'η', 'η', 'κοντᾰρῐοθήκη', 'κονταριοθηκη', ('f',), 'Vocative', 'Singular', True), ('κοντᾰρῐοθήκη', 'κοντᾰρῐοθήκ', 'κονταριοθηκ', '', '', 'ᾱ', 'α', 'κοντᾰρῐοθήκᾱ', 'κονταριοθηκα', ('f',), 'Vocative', 'Dual', True), ('κοντᾰρῐοθήκη', 'κοντᾰρῐοθήκ', 'κονταριοθηκ', '', '', 'αι', 'αι', 'κοντᾰρῐοθῆκαι', 'κονταριοθηκαι', ('f',), 'Vocative', 'Plural', False), ('κοπροθήκη', 'κοπροθήκ', 'κοπροθηκ', '', '', 'η', 'η', 'κοπροθήκη', 'κοπροθηκη', ('f',), 'Nominative', 'Singular', True), ('κοπροθήκη', 'κοπροθήκ', 'κοπροθηκ', '', '', 'ᾱ', 'α', 'κοπροθήκᾱ', 'κοπροθηκα', ('f',), 'Nominative', 'Dual', True), ('κοπροθήκη', 'κοπροθήκ', 'κοπροθηκ', '', '', 'αι', 'αι', 'κοπροθῆκαι', 'κοπροθηκαι', ('f',), 'Nominative', 'Plural', False), ('κοπροθήκη', 'κοπροθήκ', 'κοπροθηκ', '', '', 'ης', 'ης', 'κοπροθήκης', 'κοπροθηκης', ('f',), 'Genitive', 'Singular', True), ('κοπροθήκη', 'κοπροθήκ', 'κοπροθηκ', '', '', 'αιν', 'αιν', 'κοπροθήκαιν', 'κοπροθηκαιν', ('f',), 'Genitive', 'Dual', True), ('κοπροθήκη', 'κοπροθήκ', 'κοπροθηκ', '', '', 'ῶν', 'ων', 'κοπροθηκῶν', 'κοπροθηκων', ('f',), 'Genitive', 'Plural', False), ('κοπροθήκη', 'κοπροθήκ', 'κοπροθηκ', '', '', 'ῃ', 'ῃ', 'κοπροθήκῃ', 'κοπροθηκῃ', ('f',), 'Dative', 'Singular', True), ('κοπροθήκη', 'κοπροθήκ', 'κοπροθηκ', '', '', 'αιν', 'αιν', 'κοπροθήκαιν', 'κοπροθηκαιν', ('f',), 'Dative', 'Dual', True), ('κοπροθήκη', 'κοπροθήκ', 'κοπροθηκ', '', '', 'αις', 'αις', 'κοπροθήκαις', 'κοπροθηκαις', ('f',), 'Dative', 'Plural', True), ('κοπροθήκη', 'κοπροθήκ', 'κοπροθηκ', '', '', 'ην', 'ην', 'κοπροθήκην', 'κοπροθηκην', ('f',), 'Accusative', 'Singular', True), ('κοπροθήκη', 'κοπροθήκ', 'κοπροθηκ', '', '', 'ᾱ', 'α', 'κοπροθήκᾱ', 'κοπροθηκα', ('f',), 'Accusative', 'Dual', True), ('κοπροθήκη', 'κοπροθήκ', 'κοπροθηκ', '', '', 'ᾱς', 'ας', 'κοπροθήκᾱς', 'κοπροθηκας', ('f',), 'Accusative', 'Plural', True), ('κοπροθήκη', 'κοπροθήκ', 'κοπροθηκ', '', '', 'η', 'η', 'κοπροθήκη', 'κοπροθηκη', ('f',), 'Vocative', 'Singular', True), ('κοπροθήκη', 'κοπροθήκ', 'κοπροθηκ', '', '', 'ᾱ', 'α', 'κοπροθήκᾱ', 'κοπροθηκα', ('f',), 'Vocative', 'Dual', True), ('κοπροθήκη', 'κοπροθήκ', 'κοπροθηκ', '', '', 'αι', 'αι', 'κοπροθῆκαι', 'κοπροθηκαι', ('f',), 'Vocative', 'Plural', False), ('κορδῡ́λη', 'κορδῡ́λ', 'κορδυλ', '', '', 'η', 'η', 'κορδῡ́λη', 'κορδυλη', ('f',), 'Nominative', 'Singular', True), ('κορδῡ́λη', 'κορδῡ́λ', 'κορδυλ', '', '', 'ᾱ', 'α', 'κορδῡ́λᾱ', 'κορδυλα', ('f',), 'Nominative', 'Dual', True), ('κορδῡ́λη', 'κορδῡ́λ', 'κορδυλ', '', '', 'αι', 'αι', 'κορδῦλαι', 'κορδυλαι', ('f',), 'Nominative', 'Plural', False), ('κορδῡ́λη', 'κορδῡ́λ', 'κορδυλ', '', '', 'ης', 'ης', 'κορδῡ́λης', 'κορδυλης', ('f',), 'Genitive', 'Singular', True), ('κορδῡ́λη', 'κορδῡ́λ', 'κορδυλ', '', '', 'αιν', 'αιν', 'κορδῡ́λαιν', 'κορδυλαιν', ('f',), 'Genitive', 'Dual', True), ('κορδῡ́λη', 'κορδῡ́λ', 'κορδυλ', '', '', 'ῶν', 'ων', 'κορδῡλῶν', 'κορδυλων', ('f',), 'Genitive', 'Plural', False), ('κορδῡ́λη', 'κορδῡ́λ', 'κορδυλ', '', '', 'ῃ', 'ῃ', 'κορδῡ́λῃ', 'κορδυλῃ', ('f',), 'Dative', 'Singular', True), ('κορδῡ́λη', 'κορδῡ́λ', 'κορδυλ', '', '', 'αιν', 'αιν', 'κορδῡ́λαιν', 'κορδυλαιν', ('f',), 'Dative', 'Dual', True), ('κορδῡ́λη', 'κορδῡ́λ', 'κορδυλ', '', '', 'αις', 'αις', 'κορδῡ́λαις', 'κορδυλαις', ('f',), 'Dative', 'Plural', True), ('κορδῡ́λη', 'κορδῡ́λ', 'κορδυλ', '', '', 'ην', 'ην', 'κορδῡ́λην', 'κορδυλην', ('f',), 'Accusative', 'Singular', True), ('κορδῡ́λη', 'κορδῡ́λ', 'κορδυλ', '', '', 'ᾱ', 'α', 'κορδῡ́λᾱ', 'κορδυλα', ('f',), 'Accusative', 'Dual', True), ('κορδῡ́λη', 'κορδῡ́λ', 'κορδυλ', '', '', 'ᾱς', 'ας', 'κορδῡ́λᾱς', 'κορδυλας', ('f',), 'Accusative', 'Plural', True), ('κορδῡ́λη', 'κορδῡ́λ', 'κορδυλ', '', '', 'η', 'η', 'κορδῡ́λη', 'κορδυλη', ('f',), 'Vocative', 'Singular', True), ('κορδῡ́λη', 'κορδῡ́λ', 'κορδυλ', '', '', 'ᾱ', 'α', 'κορδῡ́λᾱ', 'κορδυλα', ('f',), 'Vocative', 'Dual', True), ('κορδῡ́λη', 'κορδῡ́λ', 'κορδυλ', '', '', 'αι', 'αι', 'κορδῦλαι', 'κορδυλαι', ('f',), 'Vocative', 'Plural', False), ('κορῠφή', 'κορῠφ', 'κορυφ', '', '', 'ή', 'η', 'κορῠφή', 'κορυφη', ('f',), 'Nominative', 'Singular', True), ('κορῠφή', 'κορῠφ', 'κορυφ', '', '', 'ᾱ́', 'α', 'κορῠφᾱ́', 'κορυφα', ('f',), 'Nominative', 'Dual', True), ('κορῠφή', 'κορῠφ', 'κορυφ', '', '', 'αί', 'αι', 'κορῠφαί', 'κορυφαι', ('f',), 'Nominative', 'Plural', True), ('κορῠφή', 'κορῠφ', 'κορυφ', '', '', 'ῆς', 'ης', 'κορῠφῆς', 'κορυφης', ('f',), 'Genitive', 'Singular', True), ('κορῠφή', 'κορῠφ', 'κορυφ', '', '', 'αῖν', 'αιν', 'κορῠφαῖν', 'κορυφαιν', ('f',), 'Genitive', 'Dual', True), ('κορῠφή', 'κορῠφ', 'κορυφ', '', '', 'ῶν', 'ων', 'κορῠφῶν', 'κορυφων', ('f',), 'Genitive', 'Plural', True), ('κορῠφή', 'κορῠφ', 'κορυφ', '', '', 'ῇ', 'ῃ', 'κορῠφῇ', 'κορυφῃ', ('f',), 'Dative', 'Singular', True), ('κορῠφή', 'κορῠφ', 'κορυφ', '', '', 'αῖν', 'αιν', 'κορῠφαῖν', 'κορυφαιν', ('f',), 'Dative', 'Dual', True), ('κορῠφή', 'κορῠφ', 'κορυφ', '', '', 'αῖς', 'αις', 'κορῠφαῖς', 'κορυφαις', ('f',), 'Dative', 'Plural', True), ('κορῠφή', 'κορῠφ', 'κορυφ', '', '', 'ήν', 'ην', 'κορῠφήν', 'κορυφην', ('f',), 'Accusative', 'Singular', True), ('κορῠφή', 'κορῠφ', 'κορυφ', '', '', 'ᾱ́', 'α', 'κορῠφᾱ́', 'κορυφα', ('f',), 'Accusative', 'Dual', True), ('κορῠφή', 'κορῠφ', 'κορυφ', '', '', 'ᾱ́ς', 'ας', 'κορῠφᾱ́ς', 'κορυφας', ('f',), 'Accusative', 'Plural', True), ('κορῠφή', 'κορῠφ', 'κορυφ', '', '', 'ή', 'η', 'κορῠφή', 'κορυφη', ('f',), 'Vocative', 'Singular', True), ('κορῠφή', 'κορῠφ', 'κορυφ', '', '', 'ᾱ́', 'α', 'κορῠφᾱ́', 'κορυφα', ('f',), 'Vocative', 'Dual', True), ('κορῠφή', 'κορῠφ', 'κορυφ', '', '', 'αί', 'αι', 'κορῠφαί', 'κορυφαι', ('f',), 'Vocative', 'Plural', True), ('κορχῠρέᾱ', 'κορχῠρέ', 'κορχυρε', '', '', 'ᾱ', 'α', 'κορχῠρέᾱ', 'κορχυρεα', ('f',), 'Nominative', 'Singular', True), ('κορχῠρέᾱ', 'κορχῠρέ', 'κορχυρε', '', '', 'ᾱ', 'α', 'κορχῠρέᾱ', 'κορχυρεα', ('f',), 'Nominative', 'Dual', True), ('κορχῠρέᾱ', 'κορχῠρέ', 'κορχυρε', '', '', 'αι', 'αι', 'κορχῠρέαι', 'κορχυρεαι', ('f',), 'Nominative', 'Plural', True), ('κορχῠρέᾱ', 'κορχῠρέ', 'κορχυρε', '', '', 'ᾱς', 'ας', 'κορχῠρέᾱς', 'κορχυρεας', ('f',), 'Genitive', 'Singular', True), ('κορχῠρέᾱ', 'κορχῠρέ', 'κορχυρε', '', '', 'αιν', 'αιν', 'κορχῠρέαιν', 'κορχυρεαιν', ('f',), 'Genitive', 'Dual', True), ('κορχῠρέᾱ', 'κορχῠρέ', 'κορχυρε', '', '', 'ῶν', 'ων', 'κορχῠρεῶν', 'κορχυρεων', ('f',), 'Genitive', 'Plural', False), ('κορχῠρέᾱ', 'κορχῠρέ', 'κορχυρε', '', '', 'ᾳ', 'ᾳ', 'κορχῠρέᾳ', 'κορχυρεᾳ', ('f',), 'Dative', 'Singular', True), ('κορχῠρέᾱ', 'κορχῠρέ', 'κορχυρε', '', '', 'αιν', 'αιν', 'κορχῠρέαιν', 'κορχυρεαιν', ('f',), 'Dative', 'Dual', True), ('κορχῠρέᾱ', 'κορχῠρέ', 'κορχυρε', '', '', 'αις', 'αις', 'κορχῠρέαις', 'κορχυρεαις', ('f',), 'Dative', 'Plural', True), ('κορχῠρέᾱ', 'κορχῠρέ', 'κορχυρε', '', '', 'ᾱν', 'αν', 'κορχῠρέᾱν', 'κορχυρεαν', ('f',), 'Accusative', 'Singular', True), ('κορχῠρέᾱ', 'κορχῠρέ', 'κορχυρε', '', '', 'ᾱ', 'α', 'κορχῠρέᾱ', 'κορχυρεα', ('f',), 'Accusative', 'Dual', True), ('κορχῠρέᾱ', 'κορχῠρέ', 'κορχυρε', '', '', 'ᾱς', 'ας', 'κορχῠρέᾱς', 'κορχυρεας', ('f',), 'Accusative', 'Plural', True), ('κορχῠρέᾱ', 'κορχῠρέ', 'κορχυρε', '', '', 'ᾱ', 'α', 'κορχῠρέᾱ', 'κορχυρεα', ('f',), 'Vocative', 'Singular', True), ('κορχῠρέᾱ', 'κορχῠρέ', 'κορχυρε', '', '', 'ᾱ', 'α', 'κορχῠρέᾱ', 'κορχυρεα', ('f',), 'Vocative', 'Dual', True), ('κορχῠρέᾱ', 'κορχῠρέ', 'κορχυρε', '', '', 'αι', 'αι', 'κορχῠρέαι', 'κορχυρεαι', ('f',), 'Vocative', 'Plural', True), ('κορύνη', 'κορύν', 'κορυν', '', '', 'η', 'η', 'κορύνη', 'κορυνη', ('f',), 'Nominative', 'Singular', True), ('κορύνη', 'κορύν', 'κορυν', '', '', 'ᾱ', 'α', 'κορύνᾱ', 'κορυνα', ('f',), 'Nominative', 'Dual', True), ('κορύνη', 'κορύν', 'κορυν', '', '', 'αι', 'αι', 'κορύναι', 'κορυναι', ('f',), 'Nominative', 'Plural', True), ('κορύνη', 'κορύν', 'κορυν', '', '', 'ης', 'ης', 'κορύνης', 'κορυνης', ('f',), 'Genitive', 'Singular', True), ('κορύνη', 'κορύν', 'κορυν', '', '', 'αιν', 'αιν', 'κορύναιν', 'κορυναιν', ('f',), 'Genitive', 'Dual', True), ('κορύνη', 'κορύν', 'κορυν', '', '', 'ῶν', 'ων', 'κορυνῶν', 'κορυνων', ('f',), 'Genitive', 'Plural', False), ('κορύνη', 'κορύν', 'κορυν', '', '', 'ῃ', 'ῃ', 'κορύνῃ', 'κορυνῃ', ('f',), 'Dative', 'Singular', True), ('κορύνη', 'κορύν', 'κορυν', '', '', 'αιν', 'αιν', 'κορύναιν', 'κορυναιν', ('f',), 'Dative', 'Dual', True), ('κορύνη', 'κορύν', 'κορυν', '', '', 'αις', 'αις', 'κορύναις', 'κορυναις', ('f',), 'Dative', 'Plural', True), ('κορύνη', 'κορύν', 'κορυν', '', '', 'ην', 'ην', 'κορύνην', 'κορυνην', ('f',), 'Accusative', 'Singular', True), ('κορύνη', 'κορύν', 'κορυν', '', '', 'ᾱ', 'α', 'κορύνᾱ', 'κορυνα', ('f',), 'Accusative', 'Dual', True), ('κορύνη', 'κορύν', 'κορυν', '', '', 'ᾱς', 'ας', 'κορύνᾱς', 'κορυνας', ('f',), 'Accusative', 'Plural', True), ('κορύνη', 'κορύν', 'κορυν', '', '', 'η', 'η', 'κορύνη', 'κορυνη', ('f',), 'Vocative', 'Singular', True), ('κορύνη', 'κορύν', 'κορυν', '', '', 'ᾱ', 'α', 'κορύνᾱ', 'κορυνα', ('f',), 'Vocative', 'Dual', True), ('κορύνη', 'κορύν', 'κορυν', '', '', 'αι', 'αι', 'κορύναι', 'κορυναι', ('f',), 'Vocative', 'Plural', True), ('κορῠ́φαινᾰ', 'κορῠ́φαιν', 'κορυφαιν', '', '', 'ᾰ', 'α', 'κορῠ́φαινᾰ', 'κορυφαινα', ('f',), 'Nominative', 'Singular', True), ('κορῠ́φαινᾰ', 'κορῠ́φαιν', 'κορυφαιν', '', '', 'ᾱ', 'α', 'κορῠφαίνᾱ', 'κορυφαινα', ('f',), 'Nominative', 'Dual', False), ('κορῠ́φαινᾰ', 'κορῠ́φαιν', 'κορυφαιν', '', '', 'αι', 'αι', 'κορῠ́φαιναι', 'κορυφαιναι', ('f',), 'Nominative', 'Plural', True), ('κορῠ́φαινᾰ', 'κορῠ́φαιν', 'κορυφαιν', '', '', 'ης', 'ης', 'κορῠφαίνης', 'κορυφαινης', ('f',), 'Genitive', 'Singular', False), ('κορῠ́φαινᾰ', 'κορῠ́φαιν', 'κορυφαιν', '', '', 'αιν', 'αιν', 'κορῠφαίναιν', 'κορυφαιναιν', ('f',), 'Genitive', 'Dual', False), ('κορῠ́φαινᾰ', 'κορῠ́φαιν', 'κορυφαιν', '', '', 'ῶν', 'ων', 'κορῠφαινῶν', 'κορυφαινων', ('f',), 'Genitive', 'Plural', False), ('κορῠ́φαινᾰ', 'κορῠ́φαιν', 'κορυφαιν', '', '', 'νῃ', 'νῃ', 'κορῠφαίνῃ', 'κορυφαινῃ', ('f',), 'Dative', 'Singular', False), ('κορῠ́φαινᾰ', 'κορῠ́φαιν', 'κορυφαιν', '', '', 'αιν', 'αιν', 'κορῠφαίναιν', 'κορυφαιναιν', ('f',), 'Dative', 'Dual', False), ('κορῠ́φαινᾰ', 'κορῠ́φαιν', 'κορυφαιν', '', '', 'αις', 'αις', 'κορῠφαίναις', 'κορυφαιναις', ('f',), 'Dative', 'Plural', False), ('κορῠ́φαινᾰ', 'κορῠ́φαιν', 'κορυφαιν', '', '', 'ᾰν', 'αν', 'κορῠ́φαινᾰν', 'κορυφαιναν', ('f',), 'Accusative', 'Singular', True), ('κορῠ́φαινᾰ', 'κορῠ́φαιν', 'κορυφαιν', '', '', 'ᾱ', 'α', 'κορῠφαίνᾱ', 'κορυφαινα', ('f',), 'Accusative', 'Dual', False), ('κορῠ́φαινᾰ', 'κορῠ́φαιν', 'κορυφαιν', '', '', 'ᾱς', 'ας', 'κορῠφαίνᾱς', 'κορυφαινας', ('f',), 'Accusative', 'Plural', False), ('κορῠ́φαινᾰ', 'κορῠ́φαιν', 'κορυφαιν', '', '', 'ᾰ', 'α', 'κορῠ́φαινᾰ', 'κορυφαινα', ('f',), 'Vocative', 'Singular', True), ('κορῠ́φαινᾰ', 'κορῠ́φαιν', 'κορυφαιν', '', '', 'ᾱ', 'α', 'κορῠφαίνᾱ', 'κορυφαινα', ('f',), 'Vocative', 'Dual', False), ('κορῠ́φαινᾰ', 'κορῠ́φαιν', 'κορυφαιν', '', '', 'αι', 'αι', 'κορῠ́φαιναι', 'κορυφαιναι', ('f',), 'Vocative', 'Plural', True), ('κορώνη', 'κορών', 'κορων', '', '', 'η', 'η', 'κορώνη', 'κορωνη', ('f',), 'Nominative', 'Singular', True), ('κορώνη', 'κορών', 'κορων', '', '', 'ᾱ', 'α', 'κορώνᾱ', 'κορωνα', ('f',), 'Nominative', 'Dual', True), ('κορώνη', 'κορών', 'κορων', '', '', 'αι', 'αι', 'κορῶναι', 'κορωναι', ('f',), 'Nominative', 'Plural', False), ('κορώνη', 'κορών', 'κορων', '', '', 'ης', 'ης', 'κορώνης', 'κορωνης', ('f',), 'Genitive', 'Singular', True), ('κορώνη', 'κορών', 'κορων', '', '', 'αιν', 'αιν', 'κορώναιν', 'κορωναιν', ('f',), 'Genitive', 'Dual', True), ('κορώνη', 'κορών', 'κορων', '', '', 'ῶν', 'ων', 'κορωνῶν', 'κορωνων', ('f',), 'Genitive', 'Plural', False), ('κορώνη', 'κορών', 'κορων', '', '', 'ῃ', 'ῃ', 'κορώνῃ', 'κορωνῃ', ('f',), 'Dative', 'Singular', True), ('κορώνη', 'κορών', 'κορων', '', '', 'αιν', 'αιν', 'κορώναιν', 'κορωναιν', ('f',), 'Dative', 'Dual', True), ('κορώνη', 'κορών', 'κορων', '', '', 'αις', 'αις', 'κορώναις', 'κορωναις', ('f',), 'Dative', 'Plural', True), ('κορώνη', 'κορών', 'κορων', '', '', 'ην', 'ην', 'κορώνην', 'κορωνην', ('f',), 'Accusative', 'Singular', True), ('κορώνη', 'κορών', 'κορων', '', '', 'ᾱ', 'α', 'κορώνᾱ', 'κορωνα', ('f',), 'Accusative', 'Dual', True), ('κορώνη', 'κορών', 'κορων', '', '', 'ᾱς', 'ας', 'κορώνᾱς', 'κορωνας', ('f',), 'Accusative', 'Plural', True), ('κορώνη', 'κορών', 'κορων', '', '', 'η', 'η', 'κορώνη', 'κορωνη', ('f',), 'Vocative', 'Singular', True), ('κορώνη', 'κορών', 'κορων', '', '', 'ᾱ', 'α', 'κορώνᾱ', 'κορωνα', ('f',), 'Vocative', 'Dual', True), ('κορώνη', 'κορών', 'κορων', '', '', 'αι', 'αι', 'κορῶναι', 'κορωναι', ('f',), 'Vocative', 'Plural', False), ('κοσμογονῐ́ᾱ', 'κοσμογονῐ́', 'κοσμογονι', '', '', 'ᾱ', 'α', 'κοσμογονῐ́ᾱ', 'κοσμογονια', ('f',), 'Nominative', 'Singular', True), ('κοσμογονῐ́ᾱ', 'κοσμογονῐ́', 'κοσμογονι', '', '', 'ᾱς', 'ας', 'κοσμογονῐ́ᾱς', 'κοσμογονιας', ('f',), 'Genitive', 'Singular', True), ('κοσμογονῐ́ᾱ', 'κοσμογονῐ́', 'κοσμογονι', '', '', 'ᾳ', 'ᾳ', 'κοσμογονῐ́ᾳ', 'κοσμογονιᾳ', ('f',), 'Dative', 'Singular', True), ('κοσμογονῐ́ᾱ', 'κοσμογονῐ́', 'κοσμογονι', '', '', 'ᾱν', 'αν', 'κοσμογονῐ́ᾱν', 'κοσμογονιαν', ('f',), 'Accusative', 'Singular', True), ('κοσμογονῐ́ᾱ', 'κοσμογονῐ́', 'κοσμογονι', '', '', 'ᾱ', 'α', 'κοσμογονῐ́ᾱ', 'κοσμογονια', ('f',), 'Vocative', 'Singular', True), ('κοσῠ́μβη', 'κοσῠ́μβ', 'κοσυμβ', '', '', 'η', 'η', 'κοσῠ́μβη', 'κοσυμβη', ('f',), 'Nominative', 'Singular', True), ('κοσῠ́μβη', 'κοσῠ́μβ', 'κοσυμβ', '', '', 'ᾱ', 'α', 'κοσῠ́μβᾱ', 'κοσυμβα', ('f',), 'Nominative', 'Dual', True), ('κοσῠ́μβη', 'κοσῠ́μβ', 'κοσυμβ', '', '', 'αι', 'αι', 'κοσῠ́μβαι', 'κοσυμβαι', ('f',), 'Nominative', 'Plural', True), ('κοσῠ́μβη', 'κοσῠ́μβ', 'κοσυμβ', '', '', 'ης', 'ης', 'κοσῠ́μβης', 'κοσυμβης', ('f',), 'Genitive', 'Singular', True), ('κοσῠ́μβη', 'κοσῠ́μβ', 'κοσυμβ', '', '', 'αιν', 'αιν', 'κοσῠ́μβαιν', 'κοσυμβαιν', ('f',), 'Genitive', 'Dual', True), ('κοσῠ́μβη', 'κοσῠ́μβ', 'κοσυμβ', '', '', 'ῶν', 'ων', 'κοσῠμβῶν', 'κοσυμβων', ('f',), 'Genitive', 'Plural', False), ('κοσῠ́μβη', 'κοσῠ́μβ', 'κοσυμβ', '', '', 'ῃ', 'ῃ', 'κοσῠ́μβῃ', 'κοσυμβῃ', ('f',), 'Dative', 'Singular', True), ('κοσῠ́μβη', 'κοσῠ́μβ', 'κοσυμβ', '', '', 'αιν', 'αιν', 'κοσῠ́μβαιν', 'κοσυμβαιν', ('f',), 'Dative', 'Dual', True), ('κοσῠ́μβη', 'κοσῠ́μβ', 'κοσυμβ', '', '', 'αις', 'αις', 'κοσῠ́μβαις', 'κοσυμβαις', ('f',), 'Dative', 'Plural', True), ('κοσῠ́μβη', 'κοσῠ́μβ', 'κοσυμβ', '', '', 'ην', 'ην', 'κοσῠ́μβην', 'κοσυμβην', ('f',), 'Accusative', 'Singular', True), ('κοσῠ́μβη', 'κοσῠ́μβ', 'κοσυμβ', '', '', 'ᾱ', 'α', 'κοσῠ́μβᾱ', 'κοσυμβα', ('f',), 'Accusative', 'Dual', True), ('κοσῠ́μβη', 'κοσῠ́μβ', 'κοσυμβ', '', '', 'ᾱς', 'ας', 'κοσῠ́μβᾱς', 'κοσυμβας', ('f',), 'Accusative', 'Plural', True), ('κοσῠ́μβη', 'κοσῠ́μβ', 'κοσυμβ', '', '', 'η', 'η', 'κοσῠ́μβη', 'κοσυμβη', ('f',), 'Vocative', 'Singular', True), ('κοσῠ́μβη', 'κοσῠ́μβ', 'κοσυμβ', '', '', 'ᾱ', 'α', 'κοσῠ́μβᾱ', 'κοσυμβα', ('f',), 'Vocative', 'Dual', True), ('κοσῠ́μβη', 'κοσῠ́μβ', 'κοσυμβ', '', '', 'αι', 'αι', 'κοσῠ́μβαι', 'κοσυμβαι', ('f',), 'Vocative', 'Plural', True), ('κοτῠ́λη', 'κοτῠ́λ', 'κοτυλ', '', '', 'η', 'η', 'κοτῠ́λη', 'κοτυλη', ('f',), 'Nominative', 'Singular', True), ('κοτῠ́λη', 'κοτῠ́λ', 'κοτυλ', '', '', 'ᾱ', 'α', 'κοτῠ́λᾱ', 'κοτυλα', ('f',), 'Nominative', 'Dual', True), ('κοτῠ́λη', 'κοτῠ́λ', 'κοτυλ', '', '', 'αι', 'αι', 'κοτῠ́λαι', 'κοτυλαι', ('f',), 'Nominative', 'Plural', True), ('κοτῠ́λη', 'κοτῠ́λ', 'κοτυλ', '', '', 'ης', 'ης', 'κοτῠ́λης', 'κοτυλης', ('f',), 'Genitive', 'Singular', True), ('κοτῠ́λη', 'κοτῠ́λ', 'κοτυλ', '', '', 'αιν', 'αιν', 'κοτῠ́λαιν', 'κοτυλαιν', ('f',), 'Genitive', 'Dual', True), ('κοτῠ́λη', 'κοτῠ́λ', 'κοτυλ', '', '', 'ῶν', 'ων', 'κοτῠλῶν', 'κοτυλων', ('f',), 'Genitive', 'Plural', False), ('κοτῠ́λη', 'κοτῠ́λ', 'κοτυλ', '', '', 'ῃ', 'ῃ', 'κοτῠ́λῃ', 'κοτυλῃ', ('f',), 'Dative', 'Singular', True), ('κοτῠ́λη', 'κοτῠ́λ', 'κοτυλ', '', '', 'αιν', 'αιν', 'κοτῠ́λαιν', 'κοτυλαιν', ('f',), 'Dative', 'Dual', True), ('κοτῠ́λη', 'κοτῠ́λ', 'κοτυλ', '', '', 'αις', 'αις', 'κοτῠ́λαις', 'κοτυλαις', ('f',), 'Dative', 'Plural', True), ('κοτῠ́λη', 'κοτῠ́λ', 'κοτυλ', '', '', 'ην', 'ην', 'κοτῠ́λην', 'κοτυλην', ('f',), 'Accusative', 'Singular', True), ('κοτῠ́λη', 'κοτῠ́λ', 'κοτυλ', '', '', 'ᾱ', 'α', 'κοτῠ́λᾱ', 'κοτυλα', ('f',), 'Accusative', 'Dual', True), ('κοτῠ́λη', 'κοτῠ́λ', 'κοτυλ', '', '', 'ᾱς', 'ας', 'κοτῠ́λᾱς', 'κοτυλας', ('f',), 'Accusative', 'Plural', True), ('κοτῠ́λη', 'κοτῠ́λ', 'κοτυλ', '', '', 'η', 'η', 'κοτῠ́λη', 'κοτυλη', ('f',), 'Vocative', 'Singular', True), ('κοτῠ́λη', 'κοτῠ́λ', 'κοτυλ', '', '', 'ᾱ', 'α', 'κοτῠ́λᾱ', 'κοτυλα', ('f',), 'Vocative', 'Dual', True), ('κοτῠ́λη', 'κοτῠ́λ', 'κοτυλ', '', '', 'αι', 'αι', 'κοτῠ́λαι', 'κοτυλαι', ('f',), 'Vocative', 'Plural', True), ('κουρᾱ́', 'κουρ', 'κουρ', '', '', 'ᾱ́', 'α', 'κουρᾱ́', 'κουρα', ('f',), 'Nominative', 'Singular', True), ('κουρᾱ́', 'κουρ', 'κουρ', '', '', 'ᾱ́', 'α', 'κουρᾱ́', 'κουρα', ('f',), 'Nominative', 'Dual', True), ('κουρᾱ́', 'κουρ', 'κουρ', '', '', 'αί', 'αι', 'κουραί', 'κουραι', ('f',), 'Nominative', 'Plural', True), ('κουρᾱ́', 'κουρ', 'κουρ', '', '', 'ᾶς', 'ας', 'κουρᾶς', 'κουρας', ('f',), 'Genitive', 'Singular', True), ('κουρᾱ́', 'κουρ', 'κουρ', '', '', 'αῖν', 'αιν', 'κουραῖν', 'κουραιν', ('f',), 'Genitive', 'Dual', True), ('κουρᾱ́', 'κουρ', 'κουρ', '', '', 'ῶν', 'ων', 'κουρῶν', 'κουρων', ('f',), 'Genitive', 'Plural', True), ('κουρᾱ́', 'κουρ', 'κουρ', '', '', 'ᾷ', 'ᾳ', 'κουρᾷ', 'κουρᾳ', ('f',), 'Dative', 'Singular', True), ('κουρᾱ́', 'κουρ', 'κουρ', '', '', 'αῖν', 'αιν', 'κουραῖν', 'κουραιν', ('f',), 'Dative', 'Dual', True), ('κουρᾱ́', 'κουρ', 'κουρ', '', '', 'αῖς', 'αις', 'κουραῖς', 'κουραις', ('f',), 'Dative', 'Plural', True), ('κουρᾱ́', 'κουρ', 'κουρ', '', '', 'ᾱ́ν', 'αν', 'κουρᾱ́ν', 'κουραν', ('f',), 'Accusative', 'Singular', True), ('κουρᾱ́', 'κουρ', 'κουρ', '', '', 'ᾱ́', 'α', 'κουρᾱ́', 'κουρα', ('f',), 'Accusative', 'Dual', True), ('κουρᾱ́', 'κουρ', 'κουρ', '', '', 'ᾱ́ς', 'ας', 'κουρᾱ́ς', 'κουρας', ('f',), 'Accusative', 'Plural', True), ('κουρᾱ́', 'κουρ', 'κουρ', '', '', 'ᾱ́', 'α', 'κουρᾱ́', 'κουρα', ('f',), 'Vocative', 'Singular', True), ('κουρᾱ́', 'κουρ', 'κουρ', '', '', 'ᾱ́', 'α', 'κουρᾱ́', 'κουρα', ('f',), 'Vocative', 'Dual', True), ('κουρᾱ́', 'κουρ', 'κουρ', '', '', 'αί', 'αι', 'κουραί', 'κουραι', ('f',), 'Vocative', 'Plural', True), ('κοχλῐ́ᾱς', 'κοχλῐ́', 'κοχλι', '', '', 'ᾱς', 'ας', 'κοχλῐ́ᾱς', 'κοχλιας', ('m',), 'Nominative', 'Singular', True), ('κοχλῐ́ᾱς', 'κοχλῐ́', 'κοχλι', '', '', 'ᾱ', 'α', 'κοχλῐ́ᾱ', 'κοχλια', ('m',), 'Nominative', 'Dual', True), ('κοχλῐ́ᾱς', 'κοχλῐ́', 'κοχλι', '', '', 'αι', 'αι', 'κοχλῐ́αι', 'κοχλιαι', ('m',), 'Nominative', 'Plural', True), ('κοχλῐ́ᾱς', 'κοχλῐ́', 'κοχλι', '', '', 'ου', 'ου', 'κοχλῐ́ου', 'κοχλιου', ('m',), 'Genitive', 'Singular', True), ('κοχλῐ́ᾱς', 'κοχλῐ́', 'κοχλι', '', '', 'αιν', 'αιν', 'κοχλῐ́αιν', 'κοχλιαιν', ('m',), 'Genitive', 'Dual', True), ('κοχλῐ́ᾱς', 'κοχλῐ́', 'κοχλι', '', '', 'ῶν', 'ων', 'κοχλῐῶν', 'κοχλιων', ('m',), 'Genitive', 'Plural', False), ('κοχλῐ́ᾱς', 'κοχλῐ́', 'κοχλι', '', '', 'ᾳ', 'ᾳ', 'κοχλῐ́ᾳ', 'κοχλιᾳ', ('m',), 'Dative', 'Singular', True), ('κοχλῐ́ᾱς', 'κοχλῐ́', 'κοχλι', '', '', 'αιν', 'αιν', 'κοχλῐ́αιν', 'κοχλιαιν', ('m',), 'Dative', 'Dual', True), ('κοχλῐ́ᾱς', 'κοχλῐ́', 'κοχλι', '', '', 'αις', 'αις', 'κοχλῐ́αις', 'κοχλιαις', ('m',), 'Dative', 'Plural', True), ('κοχλῐ́ᾱς', 'κοχλῐ́', 'κοχλι', '', '', 'ᾱν', 'αν', 'κοχλῐ́ᾱν', 'κοχλιαν', ('m',), 'Accusative', 'Singular', True), ('κοχλῐ́ᾱς', 'κοχλῐ́', 'κοχλι', '', '', 'ᾱ', 'α', 'κοχλῐ́ᾱ', 'κοχλια', ('m',), 'Accusative', 'Dual', True), ('κοχλῐ́ᾱς', 'κοχλῐ́', 'κοχλι', '', '', 'ᾱς', 'ας', 'κοχλῐ́ᾱς', 'κοχλιας', ('m',), 'Accusative', 'Plural', True), ('κοχλῐ́ᾱς', 'κοχλῐ́', 'κοχλι', '', '', 'ᾱ', 'α', 'κοχλῐ́ᾱ', 'κοχλια', ('m',), 'Vocative', 'Singular', True), ('κοχλῐ́ᾱς', 'κοχλῐ́', 'κοχλι', '', '', 'ᾱ', 'α', 'κοχλῐ́ᾱ', 'κοχλια', ('m',), 'Vocative', 'Dual', True), ('κοχλῐ́ᾱς', 'κοχλῐ́', 'κοχλι', '', '', 'αι', 'αι', 'κοχλῐ́αι', 'κοχλιαι', ('m',), 'Vocative', 'Plural', True), ('κρᾰ́δη', 'κρᾰ́δ', 'κραδ', '', '', 'η', 'η', 'κρᾰ́δη', 'κραδη', ('f',), 'Nominative', 'Singular', True), ('κρᾰ́δη', 'κρᾰ́δ', 'κραδ', '', '', 'ᾱ', 'α', 'κρᾰ́δᾱ', 'κραδα', ('f',), 'Nominative', 'Dual', True), ('κρᾰ́δη', 'κρᾰ́δ', 'κραδ', '', '', 'αι', 'αι', 'κρᾰ́δαι', 'κραδαι', ('f',), 'Nominative', 'Plural', True), ('κρᾰ́δη', 'κρᾰ́δ', 'κραδ', '', '', 'ης', 'ης', 'κρᾰ́δης', 'κραδης', ('f',), 'Genitive', 'Singular', True), ('κρᾰ́δη', 'κρᾰ́δ', 'κραδ', '', '', 'αιν', 'αιν', 'κρᾰ́δαιν', 'κραδαιν', ('f',), 'Genitive', 'Dual', True), ('κρᾰ́δη', 'κρᾰ́δ', 'κραδ', '', '', 'ῶν', 'ων', 'κρᾰδῶν', 'κραδων', ('f',), 'Genitive', 'Plural', False), ('κρᾰ́δη', 'κρᾰ́δ', 'κραδ', '', '', 'ῃ', 'ῃ', 'κρᾰ́δῃ', 'κραδῃ', ('f',), 'Dative', 'Singular', True), ('κρᾰ́δη', 'κρᾰ́δ', 'κραδ', '', '', 'αιν', 'αιν', 'κρᾰ́δαιν', 'κραδαιν', ('f',), 'Dative', 'Dual', True), ('κρᾰ́δη', 'κρᾰ́δ', 'κραδ', '', '', 'αις', 'αις', 'κρᾰ́δαις', 'κραδαις', ('f',), 'Dative', 'Plural', True), ('κρᾰ́δη', 'κρᾰ́δ', 'κραδ', '', '', 'ην', 'ην', 'κρᾰ́δην', 'κραδην', ('f',), 'Accusative', 'Singular', True), ('κρᾰ́δη', 'κρᾰ́δ', 'κραδ', '', '', 'ᾱ', 'α', 'κρᾰ́δᾱ', 'κραδα', ('f',), 'Accusative', 'Dual', True), ('κρᾰ́δη', 'κρᾰ́δ', 'κραδ', '', '', 'ᾱς', 'ας', 'κρᾰ́δᾱς', 'κραδας', ('f',), 'Accusative', 'Plural', True), ('κρᾰ́δη', 'κρᾰ́δ', 'κραδ', '', '', 'η', 'η', 'κρᾰ́δη', 'κραδη', ('f',), 'Vocative', 'Singular', True), ('κρᾰ́δη', 'κρᾰ́δ', 'κραδ', '', '', 'ᾱ', 'α', 'κρᾰ́δᾱ', 'κραδα', ('f',), 'Vocative', 'Dual', True), ('κρᾰ́δη', 'κρᾰ́δ', 'κραδ', '', '', 'αι', 'αι', 'κρᾰ́δαι', 'κραδαι', ('f',), 'Vocative', 'Plural', True), ('κρᾰ́τειρᾰ', 'κρᾰ́τειρ', 'κρατειρ', '', '', 'ᾰ', 'α', 'κρᾰ́τειρᾰ', 'κρατειρα', ('f',), 'Nominative', 'Singular', True), ('κρᾰ́τειρᾰ', 'κρᾰ́τειρ', 'κρατειρ', '', '', 'ᾱ', 'α', 'κρᾰτείρᾱ', 'κρατειρα', ('f',), 'Nominative', 'Dual', False), ('κρᾰ́τειρᾰ', 'κρᾰ́τειρ', 'κρατειρ', '', '', 'αι', 'αι', 'κρᾰ́τειραι', 'κρατειραι', ('f',), 'Nominative', 'Plural', True), ('κρᾰ́τειρᾰ', 'κρᾰ́τειρ', 'κρατειρ', '', '', 'ᾱς', 'ας', 'κρᾰτείρᾱς', 'κρατειρας', ('f',), 'Genitive', 'Singular', False), ('κρᾰ́τειρᾰ', 'κρᾰ́τειρ', 'κρατειρ', '', '', 'αιν', 'αιν', 'κρᾰτείραιν', 'κρατειραιν', ('f',), 'Genitive', 'Dual', False), ('κρᾰ́τειρᾰ', 'κρᾰ́τειρ', 'κρατειρ', '', '', 'ῶν', 'ων', 'κρᾰτειρῶν', 'κρατειρων', ('f',), 'Genitive', 'Plural', False), ('κρᾰ́τειρᾰ', 'κρᾰ́τειρ', 'κρατειρ', '', '', 'ρᾳ', 'ρᾳ', 'κρᾰτείρᾳ', 'κρατειρᾳ', ('f',), 'Dative', 'Singular', False), ('κρᾰ́τειρᾰ', 'κρᾰ́τειρ', 'κρατειρ', '', '', 'αιν', 'αιν', 'κρᾰτείραιν', 'κρατειραιν', ('f',), 'Dative', 'Dual', False), ('κρᾰ́τειρᾰ', 'κρᾰ́τειρ', 'κρατειρ', '', '', 'αις', 'αις', 'κρᾰτείραις', 'κρατειραις', ('f',), 'Dative', 'Plural', False), ('κρᾰ́τειρᾰ', 'κρᾰ́τειρ', 'κρατειρ', '', '', 'ᾰν', 'αν', 'κρᾰ́τειρᾰν', 'κρατειραν', ('f',), 'Accusative', 'Singular', True), ('κρᾰ́τειρᾰ', 'κρᾰ́τειρ', 'κρατειρ', '', '', 'ᾱ', 'α', 'κρᾰτείρᾱ', 'κρατειρα', ('f',), 'Accusative', 'Dual', False), ('κρᾰ́τειρᾰ', 'κρᾰ́τειρ', 'κρατειρ', '', '', 'ᾱς', 'ας', 'κρᾰτείρᾱς', 'κρατειρας', ('f',), 'Accusative', 'Plural', False), ('κρᾰ́τειρᾰ', 'κρᾰ́τειρ', 'κρατειρ', '', '', 'ᾰ', 'α', 'κρᾰ́τειρᾰ', 'κρατειρα', ('f',), 'Vocative', 'Singular', True), ('κρᾰ́τειρᾰ', 'κρᾰ́τειρ', 'κρατειρ', '', '', 'ᾱ', 'α', 'κρᾰτείρᾱ', 'κρατειρα', ('f',), 'Vocative', 'Dual', False), ('κρᾰ́τειρᾰ', 'κρᾰ́τειρ', 'κρατειρ', '', '', 'αι', 'αι', 'κρᾰ́τειραι', 'κρατειραι', ('f',), 'Vocative', 'Plural', True), ('κρήνη', 'κρήν', 'κρην', '', '', 'η', 'η', 'κρήνη', 'κρηνη', ('f',), 'Nominative', 'Singular', True), ('κρήνη', 'κρήν', 'κρην', '', '', 'ᾱ', 'α', 'κρήνᾱ', 'κρηνα', ('f',), 'Nominative', 'Dual', True), ('κρήνη', 'κρήν', 'κρην', '', '', 'αι', 'αι', 'κρῆναι', 'κρηναι', ('f',), 'Nominative', 'Plural', False), ('κρήνη', 'κρήν', 'κρην', '', '', 'ης', 'ης', 'κρήνης', 'κρηνης', ('f',), 'Genitive', 'Singular', True), ('κρήνη', 'κρήν', 'κρην', '', '', 'αιν', 'αιν', 'κρήναιν', 'κρηναιν', ('f',), 'Genitive', 'Dual', True), ('κρήνη', 'κρήν', 'κρην', '', '', 'ῶν', 'ων', 'κρηνῶν', 'κρηνων', ('f',), 'Genitive', 'Plural', False), ('κρήνη', 'κρήν', 'κρην', '', '', 'ῃ', 'ῃ', 'κρήνῃ', 'κρηνῃ', ('f',), 'Dative', 'Singular', True), ('κρήνη', 'κρήν', 'κρην', '', '', 'αιν', 'αιν', 'κρήναιν', 'κρηναιν', ('f',), 'Dative', 'Dual', True), ('κρήνη', 'κρήν', 'κρην', '', '', 'αις', 'αις', 'κρήναις', 'κρηναις', ('f',), 'Dative', 'Plural', True), ('κρήνη', 'κρήν', 'κρην', '', '', 'ην', 'ην', 'κρήνην', 'κρηνην', ('f',), 'Accusative', 'Singular', True), ('κρήνη', 'κρήν', 'κρην', '', '', 'ᾱ', 'α', 'κρήνᾱ', 'κρηνα', ('f',), 'Accusative', 'Dual', True), ('κρήνη', 'κρήν', 'κρην', '', '', 'ᾱς', 'ας', 'κρήνᾱς', 'κρηνας', ('f',), 'Accusative', 'Plural', True), ('κρήνη', 'κρήν', 'κρην', '', '', 'η', 'η', 'κρήνη', 'κρηνη', ('f',), 'Vocative', 'Singular', True), ('κρήνη', 'κρήν', 'κρην', '', '', 'ᾱ', 'α', 'κρήνᾱ', 'κρηνα', ('f',), 'Vocative', 'Dual', True), ('κρήνη', 'κρήν', 'κρην', '', '', 'αι', 'αι', 'κρῆναι', 'κρηναι', ('f',), 'Vocative', 'Plural', False), ('κραιπᾰ́λη', 'κραιπᾰ́λ', 'κραιπαλ', '', '', 'η', 'η', 'κραιπᾰ́λη', 'κραιπαλη', ('f',), 'Nominative', 'Singular', True), ('κραιπᾰ́λη', 'κραιπᾰ́λ', 'κραιπαλ', '', '', 'ᾱ', 'α', 'κραιπᾰ́λᾱ', 'κραιπαλα', ('f',), 'Nominative', 'Dual', True), ('κραιπᾰ́λη', 'κραιπᾰ́λ', 'κραιπαλ', '', '', 'αι', 'αι', 'κραιπᾰ́λαι', 'κραιπαλαι', ('f',), 'Nominative', 'Plural', True), ('κραιπᾰ́λη', 'κραιπᾰ́λ', 'κραιπαλ', '', '', 'ης', 'ης', 'κραιπᾰ́λης', 'κραιπαλης', ('f',), 'Genitive', 'Singular', True), ('κραιπᾰ́λη', 'κραιπᾰ́λ', 'κραιπαλ', '', '', 'αιν', 'αιν', 'κραιπᾰ́λαιν', 'κραιπαλαιν', ('f',), 'Genitive', 'Dual', True), ('κραιπᾰ́λη', 'κραιπᾰ́λ', 'κραιπαλ', '', '', 'ῶν', 'ων', 'κραιπᾰλῶν', 'κραιπαλων', ('f',), 'Genitive', 'Plural', False), ('κραιπᾰ́λη', 'κραιπᾰ́λ', 'κραιπαλ', '', '', 'ῃ', 'ῃ', 'κραιπᾰ́λῃ', 'κραιπαλῃ', ('f',), 'Dative', 'Singular', True), ('κραιπᾰ́λη', 'κραιπᾰ́λ', 'κραιπαλ', '', '', 'αιν', 'αιν', 'κραιπᾰ́λαιν', 'κραιπαλαιν', ('f',), 'Dative', 'Dual', True), ('κραιπᾰ́λη', 'κραιπᾰ́λ', 'κραιπαλ', '', '', 'αις', 'αις', 'κραιπᾰ́λαις', 'κραιπαλαις', ('f',), 'Dative', 'Plural', True), ('κραιπᾰ́λη', 'κραιπᾰ́λ', 'κραιπαλ', '', '', 'ην', 'ην', 'κραιπᾰ́λην', 'κραιπαλην', ('f',), 'Accusative', 'Singular', True), ('κραιπᾰ́λη', 'κραιπᾰ́λ', 'κραιπαλ', '', '', 'ᾱ', 'α', 'κραιπᾰ́λᾱ', 'κραιπαλα', ('f',), 'Accusative', 'Dual', True), ('κραιπᾰ́λη', 'κραιπᾰ́λ', 'κραιπαλ', '', '', 'ᾱς', 'ας', 'κραιπᾰ́λᾱς', 'κραιπαλας', ('f',), 'Accusative', 'Plural', True), ('κραιπᾰ́λη', 'κραιπᾰ́λ', 'κραιπαλ', '', '', 'η', 'η', 'κραιπᾰ́λη', 'κραιπαλη', ('f',), 'Vocative', 'Singular', True), ('κραιπᾰ́λη', 'κραιπᾰ́λ', 'κραιπαλ', '', '', 'ᾱ', 'α', 'κραιπᾰ́λᾱ', 'κραιπαλα', ('f',), 'Vocative', 'Dual', True), ('κραιπᾰ́λη', 'κραιπᾰ́λ', 'κραιπαλ', '', '', 'αι', 'αι', 'κραιπᾰ́λαι', 'κραιπαλαι', ('f',), 'Vocative', 'Plural', True), ('κρεᾰ́γρᾱ', 'κρεᾰ́γρ', 'κρεαγρ', '', '', 'ᾱ', 'α', 'κρεᾰ́γρᾱ', 'κρεαγρα', ('f',), 'Nominative', 'Singular', True), ('κρεᾰ́γρᾱ', 'κρεᾰ́γρ', 'κρεαγρ', '', '', 'ᾱ', 'α', 'κρεᾰ́γρᾱ', 'κρεαγρα', ('f',), 'Nominative', 'Dual', True), ('κρεᾰ́γρᾱ', 'κρεᾰ́γρ', 'κρεαγρ', '', '', 'αι', 'αι', 'κρεᾰ́γραι', 'κρεαγραι', ('f',), 'Nominative', 'Plural', True), ('κρεᾰ́γρᾱ', 'κρεᾰ́γρ', 'κρεαγρ', '', '', 'ᾱς', 'ας', 'κρεᾰ́γρᾱς', 'κρεαγρας', ('f',), 'Genitive', 'Singular', True), ('κρεᾰ́γρᾱ', 'κρεᾰ́γρ', 'κρεαγρ', '', '', 'αιν', 'αιν', 'κρεᾰ́γραιν', 'κρεαγραιν', ('f',), 'Genitive', 'Dual', True), ('κρεᾰ́γρᾱ', 'κρεᾰ́γρ', 'κρεαγρ', '', '', 'ῶν', 'ων', 'κρεᾰγρῶν', 'κρεαγρων', ('f',), 'Genitive', 'Plural', False), ('κρεᾰ́γρᾱ', 'κρεᾰ́γρ', 'κρεαγρ', '', '', 'ᾳ', 'ᾳ', 'κρεᾰ́γρᾳ', 'κρεαγρᾳ', ('f',), 'Dative', 'Singular', True), ('κρεᾰ́γρᾱ', 'κρεᾰ́γρ', 'κρεαγρ', '', '', 'αιν', 'αιν', 'κρεᾰ́γραιν', 'κρεαγραιν', ('f',), 'Dative', 'Dual', True), ('κρεᾰ́γρᾱ', 'κρεᾰ́γρ', 'κρεαγρ', '', '', 'αις', 'αις', 'κρεᾰ́γραις', 'κρεαγραις', ('f',), 'Dative', 'Plural', True), ('κρεᾰ́γρᾱ', 'κρεᾰ́γρ', 'κρεαγρ', '', '', 'ᾱν', 'αν', 'κρεᾰ́γρᾱν', 'κρεαγραν', ('f',), 'Accusative', 'Singular', True), ('κρεᾰ́γρᾱ', 'κρεᾰ́γρ', 'κρεαγρ', '', '', 'ᾱ', 'α', 'κρεᾰ́γρᾱ', 'κρεαγρα', ('f',), 'Accusative', 'Dual', True), ('κρεᾰ́γρᾱ', 'κρεᾰ́γρ', 'κρεαγρ', '', '', 'ᾱς', 'ας', 'κρεᾰ́γρᾱς', 'κρεαγρας', ('f',), 'Accusative', 'Plural', True), ('κρεᾰ́γρᾱ', 'κρεᾰ́γρ', 'κρεαγρ', '', '', 'ᾱ', 'α', 'κρεᾰ́γρᾱ', 'κρεαγρα', ('f',), 'Vocative', 'Singular', True), ('κρεᾰ́γρᾱ', 'κρεᾰ́γρ', 'κρεαγρ', '', '', 'ᾱ', 'α', 'κρεᾰ́γρᾱ', 'κρεαγρα', ('f',), 'Vocative', 'Dual', True), ('κρεᾰ́γρᾱ', 'κρεᾰ́γρ', 'κρεαγρ', '', '', 'αι', 'αι', 'κρεᾰ́γραι', 'κρεαγραι', ('f',), 'Vocative', 'Plural', True), ('κρεμᾰ́θρᾰ', 'κρεμᾰ́θρ', 'κρεμαθρ', '', '', 'ᾰ', 'α', 'κρεμᾰ́θρᾰ', 'κρεμαθρα', ('f',), 'Nominative', 'Singular', True), ('κρεμᾰ́θρᾰ', 'κρεμᾰ́θρ', 'κρεμαθρ', '', '', 'ᾱ', 'α', 'κρεμᾰ́θρᾱ', 'κρεμαθρα', ('f',), 'Nominative', 'Dual', True), ('κρεμᾰ́θρᾰ', 'κρεμᾰ́θρ', 'κρεμαθρ', '', '', 'αι', 'αι', 'κρεμᾰ́θραι', 'κρεμαθραι', ('f',), 'Nominative', 'Plural', True), ('κρεμᾰ́θρᾰ', 'κρεμᾰ́θρ', 'κρεμαθρ', '', '', 'ᾱς', 'ας', 'κρεμᾰ́θρᾱς', 'κρεμαθρας', ('f',), 'Genitive', 'Singular', True), ('κρεμᾰ́θρᾰ', 'κρεμᾰ́θρ', 'κρεμαθρ', '', '', 'αιν', 'αιν', 'κρεμᾰ́θραιν', 'κρεμαθραιν', ('f',), 'Genitive', 'Dual', True), ('κρεμᾰ́θρᾰ', 'κρεμᾰ́θρ', 'κρεμαθρ', '', '', 'ῶν', 'ων', 'κρεμᾰθρῶν', 'κρεμαθρων', ('f',), 'Genitive', 'Plural', False), ('κρεμᾰ́θρᾰ', 'κρεμᾰ́θρ', 'κρεμαθρ', '', '', 'ᾳ', 'ᾳ', 'κρεμᾰ́θρᾳ', 'κρεμαθρᾳ', ('f',), 'Dative', 'Singular', True), ('κρεμᾰ́θρᾰ', 'κρεμᾰ́θρ', 'κρεμαθρ', '', '', 'αιν', 'αιν', 'κρεμᾰ́θραιν', 'κρεμαθραιν', ('f',), 'Dative', 'Dual', True), ('κρεμᾰ́θρᾰ', 'κρεμᾰ́θρ', 'κρεμαθρ', '', '', 'αις', 'αις', 'κρεμᾰ́θραις', 'κρεμαθραις', ('f',), 'Dative', 'Plural', True), ('κρεμᾰ́θρᾰ', 'κρεμᾰ́θρ', 'κρεμαθρ', '', '', 'ᾰν', 'αν', 'κρεμᾰ́θρᾰν', 'κρεμαθραν', ('f',), 'Accusative', 'Singular', True), ('κρεμᾰ́θρᾰ', 'κρεμᾰ́θρ', 'κρεμαθρ', '', '', 'ᾱ', 'α', 'κρεμᾰ́θρᾱ', 'κρεμαθρα', ('f',), 'Accusative', 'Dual', True), ('κρεμᾰ́θρᾰ', 'κρεμᾰ́θρ', 'κρεμαθρ', '', '', 'ᾱς', 'ας', 'κρεμᾰ́θρᾱς', 'κρεμαθρας', ('f',), 'Accusative', 'Plural', True), ('κρεμᾰ́θρᾰ', 'κρεμᾰ́θρ', 'κρεμαθρ', '', '', 'ᾰ', 'α', 'κρεμᾰ́θρᾰ', 'κρεμαθρα', ('f',), 'Vocative', 'Singular', True), ('κρεμᾰ́θρᾰ', 'κρεμᾰ́θρ', 'κρεμαθρ', '', '', 'ᾱ', 'α', 'κρεμᾰ́θρᾱ', 'κρεμαθρα', ('f',), 'Vocative', 'Dual', True), ('κρεμᾰ́θρᾰ', 'κρεμᾰ́θρ', 'κρεμαθρ', '', '', 'αι', 'αι', 'κρεμᾰ́θραι', 'κρεμαθραι', ('f',), 'Vocative', 'Plural', True), ('κρεοθήκη', 'κρεοθήκ', 'κρεοθηκ', '', '', 'η', 'η', 'κρεοθήκη', 'κρεοθηκη', ('f',), 'Nominative', 'Singular', True), ('κρεοθήκη', 'κρεοθήκ', 'κρεοθηκ', '', '', 'ᾱ', 'α', 'κρεοθήκᾱ', 'κρεοθηκα', ('f',), 'Nominative', 'Dual', True), ('κρεοθήκη', 'κρεοθήκ', 'κρεοθηκ', '', '', 'αι', 'αι', 'κρεοθῆκαι', 'κρεοθηκαι', ('f',), 'Nominative', 'Plural', False), ('κρεοθήκη', 'κρεοθήκ', 'κρεοθηκ', '', '', 'ης', 'ης', 'κρεοθήκης', 'κρεοθηκης', ('f',), 'Genitive', 'Singular', True), ('κρεοθήκη', 'κρεοθήκ', 'κρεοθηκ', '', '', 'αιν', 'αιν', 'κρεοθήκαιν', 'κρεοθηκαιν', ('f',), 'Genitive', 'Dual', True), ('κρεοθήκη', 'κρεοθήκ', 'κρεοθηκ', '', '', 'ῶν', 'ων', 'κρεοθηκῶν', 'κρεοθηκων', ('f',), 'Genitive', 'Plural', False), ('κρεοθήκη', 'κρεοθήκ', 'κρεοθηκ', '', '', 'ῃ', 'ῃ', 'κρεοθήκῃ', 'κρεοθηκῃ', ('f',), 'Dative', 'Singular', True), ('κρεοθήκη', 'κρεοθήκ', 'κρεοθηκ', '', '', 'αιν', 'αιν', 'κρεοθήκαιν', 'κρεοθηκαιν', ('f',), 'Dative', 'Dual', True), ('κρεοθήκη', 'κρεοθήκ', 'κρεοθηκ', '', '', 'αις', 'αις', 'κρεοθήκαις', 'κρεοθηκαις', ('f',), 'Dative', 'Plural', True), ('κρεοθήκη', 'κρεοθήκ', 'κρεοθηκ', '', '', 'ην', 'ην', 'κρεοθήκην', 'κρεοθηκην', ('f',), 'Accusative', 'Singular', True), ('κρεοθήκη', 'κρεοθήκ', 'κρεοθηκ', '', '', 'ᾱ', 'α', 'κρεοθήκᾱ', 'κρεοθηκα', ('f',), 'Accusative', 'Dual', True), ('κρεοθήκη', 'κρεοθήκ', 'κρεοθηκ', '', '', 'ᾱς', 'ας', 'κρεοθήκᾱς', 'κρεοθηκας', ('f',), 'Accusative', 'Plural', True), ('κρεοθήκη', 'κρεοθήκ', 'κρεοθηκ', '', '', 'η', 'η', 'κρεοθήκη', 'κρεοθηκη', ('f',), 'Vocative', 'Singular', True), ('κρεοθήκη', 'κρεοθήκ', 'κρεοθηκ', '', '', 'ᾱ', 'α', 'κρεοθήκᾱ', 'κρεοθηκα', ('f',), 'Vocative', 'Dual', True), ('κρεοθήκη', 'κρεοθήκ', 'κρεοθηκ', '', '', 'αι', 'αι', 'κρεοθῆκαι', 'κρεοθηκαι', ('f',), 'Vocative', 'Plural', False), ('κρεοστᾰ́θμη', 'κρεοστᾰ́θμ', 'κρεοσταθμ', '', '', 'η', 'η', 'κρεοστᾰ́θμη', 'κρεοσταθμη', ('f',), 'Nominative', 'Singular', True), ('κρεοστᾰ́θμη', 'κρεοστᾰ́θμ', 'κρεοσταθμ', '', '', 'ᾱ', 'α', 'κρεοστᾰ́θμᾱ', 'κρεοσταθμα', ('f',), 'Nominative', 'Dual', True), ('κρεοστᾰ́θμη', 'κρεοστᾰ́θμ', 'κρεοσταθμ', '', '', 'αι', 'αι', 'κρεοστᾰ́θμαι', 'κρεοσταθμαι', ('f',), 'Nominative', 'Plural', True), ('κρεοστᾰ́θμη', 'κρεοστᾰ́θμ', 'κρεοσταθμ', '', '', 'ης', 'ης', 'κρεοστᾰ́θμης', 'κρεοσταθμης', ('f',), 'Genitive', 'Singular', True), ('κρεοστᾰ́θμη', 'κρεοστᾰ́θμ', 'κρεοσταθμ', '', '', 'αιν', 'αιν', 'κρεοστᾰ́θμαιν', 'κρεοσταθμαιν', ('f',), 'Genitive', 'Dual', True), ('κρεοστᾰ́θμη', 'κρεοστᾰ́θμ', 'κρεοσταθμ', '', '', 'ῶν', 'ων', 'κρεοστᾰθμῶν', 'κρεοσταθμων', ('f',), 'Genitive', 'Plural', False), ('κρεοστᾰ́θμη', 'κρεοστᾰ́θμ', 'κρεοσταθμ', '', '', 'ῃ', 'ῃ', 'κρεοστᾰ́θμῃ', 'κρεοσταθμῃ', ('f',), 'Dative', 'Singular', True), ('κρεοστᾰ́θμη', 'κρεοστᾰ́θμ', 'κρεοσταθμ', '', '', 'αιν', 'αιν', 'κρεοστᾰ́θμαιν', 'κρεοσταθμαιν', ('f',), 'Dative', 'Dual', True), ('κρεοστᾰ́θμη', 'κρεοστᾰ́θμ', 'κρεοσταθμ', '', '', 'αις', 'αις', 'κρεοστᾰ́θμαις', 'κρεοσταθμαις', ('f',), 'Dative', 'Plural', True), ('κρεοστᾰ́θμη', 'κρεοστᾰ́θμ', 'κρεοσταθμ', '', '', 'ην', 'ην', 'κρεοστᾰ́θμην', 'κρεοσταθμην', ('f',), 'Accusative', 'Singular', True), ('κρεοστᾰ́θμη', 'κρεοστᾰ́θμ', 'κρεοσταθμ', '', '', 'ᾱ', 'α', 'κρεοστᾰ́θμᾱ', 'κρεοσταθμα', ('f',), 'Accusative', 'Dual', True), ('κρεοστᾰ́θμη', 'κρεοστᾰ́θμ', 'κρεοσταθμ', '', '', 'ᾱς', 'ας', 'κρεοστᾰ́θμᾱς', 'κρεοσταθμας', ('f',), 'Accusative', 'Plural', True), ('κρεοστᾰ́θμη', 'κρεοστᾰ́θμ', 'κρεοσταθμ', '', '', 'η', 'η', 'κρεοστᾰ́θμη', 'κρεοσταθμη', ('f',), 'Vocative', 'Singular', True), ('κρεοστᾰ́θμη', 'κρεοστᾰ́θμ', 'κρεοσταθμ', '', '', 'ᾱ', 'α', 'κρεοστᾰ́θμᾱ', 'κρεοσταθμα', ('f',), 'Vocative', 'Dual', True), ('κρεοστᾰ́θμη', 'κρεοστᾰ́θμ', 'κρεοσταθμ', '', '', 'αι', 'αι', 'κρεοστᾰ́θμαι', 'κρεοσταθμαι', ('f',), 'Vocative', 'Plural', True), ('κρησέρᾰ', 'κρησέρ', 'κρησερ', '', '', 'ᾰ', 'α', 'κρησέρᾰ', 'κρησερα', ('f',), 'Nominative', 'Singular', True), ('κρησέρᾰ', 'κρησέρ', 'κρησερ', '', '', 'ᾱ', 'α', 'κρησέρᾱ', 'κρησερα', ('f',), 'Nominative', 'Dual', True), ('κρησέρᾰ', 'κρησέρ', 'κρησερ', '', '', 'αι', 'αι', 'κρησέραι', 'κρησεραι', ('f',), 'Nominative', 'Plural', True), ('κρησέρᾰ', 'κρησέρ', 'κρησερ', '', '', 'ᾱς', 'ας', 'κρησέρᾱς', 'κρησερας', ('f',), 'Genitive', 'Singular', True), ('κρησέρᾰ', 'κρησέρ', 'κρησερ', '', '', 'αιν', 'αιν', 'κρησέραιν', 'κρησεραιν', ('f',), 'Genitive', 'Dual', True), ('κρησέρᾰ', 'κρησέρ', 'κρησερ', '', '', 'ῶν', 'ων', 'κρησερῶν', 'κρησερων', ('f',), 'Genitive', 'Plural', False), ('κρησέρᾰ', 'κρησέρ', 'κρησερ', '', '', 'ᾳ', 'ᾳ', 'κρησέρᾳ', 'κρησερᾳ', ('f',), 'Dative', 'Singular', True), ('κρησέρᾰ', 'κρησέρ', 'κρησερ', '', '', 'αιν', 'αιν', 'κρησέραιν', 'κρησεραιν', ('f',), 'Dative', 'Dual', True), ('κρησέρᾰ', 'κρησέρ', 'κρησερ', '', '', 'αις', 'αις', 'κρησέραις', 'κρησεραις', ('f',), 'Dative', 'Plural', True), ('κρησέρᾰ', 'κρησέρ', 'κρησερ', '', '', 'ᾰν', 'αν', 'κρησέρᾰν', 'κρησεραν', ('f',), 'Accusative', 'Singular', True), ('κρησέρᾰ', 'κρησέρ', 'κρησερ', '', '', 'ᾱ', 'α', 'κρησέρᾱ', 'κρησερα', ('f',), 'Accusative', 'Dual', True), ('κρησέρᾰ', 'κρησέρ', 'κρησερ', '', '', 'ᾱς', 'ας', 'κρησέρᾱς', 'κρησερας', ('f',), 'Accusative', 'Plural', True), ('κρησέρᾰ', 'κρησέρ', 'κρησερ', '', '', 'ᾰ', 'α', 'κρησέρᾰ', 'κρησερα', ('f',), 'Vocative', 'Singular', True), ('κρησέρᾰ', 'κρησέρ', 'κρησερ', '', '', 'ᾱ', 'α', 'κρησέρᾱ', 'κρησερα', ('f',), 'Vocative', 'Dual', True), ('κρησέρᾰ', 'κρησέρ', 'κρησερ', '', '', 'αι', 'αι', 'κρησέραι', 'κρησεραι', ('f',), 'Vocative', 'Plural', True), ('κρῐγή', 'κρῐγ', 'κριγ', '', '', 'ή', 'η', 'κρῐγή', 'κριγη', ('f',), 'Nominative', 'Singular', True), ('κρῐγή', 'κρῐγ', 'κριγ', '', '', 'ᾱ́', 'α', 'κρῐγᾱ́', 'κριγα', ('f',), 'Nominative', 'Dual', True), ('κρῐγή', 'κρῐγ', 'κριγ', '', '', 'αί', 'αι', 'κρῐγαί', 'κριγαι', ('f',), 'Nominative', 'Plural', True), ('κρῐγή', 'κρῐγ', 'κριγ', '', '', 'ῆς', 'ης', 'κρῐγῆς', 'κριγης', ('f',), 'Genitive', 'Singular', True), ('κρῐγή', 'κρῐγ', 'κριγ', '', '', 'αῖν', 'αιν', 'κρῐγαῖν', 'κριγαιν', ('f',), 'Genitive', 'Dual', True), ('κρῐγή', 'κρῐγ', 'κριγ', '', '', 'ῶν', 'ων', 'κρῐγῶν', 'κριγων', ('f',), 'Genitive', 'Plural', True), ('κρῐγή', 'κρῐγ', 'κριγ', '', '', 'ῇ', 'ῃ', 'κρῐγῇ', 'κριγῃ', ('f',), 'Dative', 'Singular', True), ('κρῐγή', 'κρῐγ', 'κριγ', '', '', 'αῖν', 'αιν', 'κρῐγαῖν', 'κριγαιν', ('f',), 'Dative', 'Dual', True), ('κρῐγή', 'κρῐγ', 'κριγ', '', '', 'αῖς', 'αις', 'κρῐγαῖς', 'κριγαις', ('f',), 'Dative', 'Plural', True), ('κρῐγή', 'κρῐγ', 'κριγ', '', '', 'ήν', 'ην', 'κρῐγήν', 'κριγην', ('f',), 'Accusative', 'Singular', True), ('κρῐγή', 'κρῐγ', 'κριγ', '', '', 'ᾱ́', 'α', 'κρῐγᾱ́', 'κριγα', ('f',), 'Accusative', 'Dual', True), ('κρῐγή', 'κρῐγ', 'κριγ', '', '', 'ᾱ́ς', 'ας', 'κρῐγᾱ́ς', 'κριγας', ('f',), 'Accusative', 'Plural', True), ('κρῐγή', 'κρῐγ', 'κριγ', '', '', 'ή', 'η', 'κρῐγή', 'κριγη', ('f',), 'Vocative', 'Singular', True), ('κρῐγή', 'κρῐγ', 'κριγ', '', '', 'ᾱ́', 'α', 'κρῐγᾱ́', 'κριγα', ('f',), 'Vocative', 'Dual', True), ('κρῐγή', 'κρῐγ', 'κριγ', '', '', 'αί', 'αι', 'κρῐγαί', 'κριγαι', ('f',), 'Vocative', 'Plural', True), ('κρῑθή', 'κρῑθ', 'κριθ', '', '', 'ή', 'η', 'κρῑθή', 'κριθη', ('f',), 'Nominative', 'Singular', True), ('κρῑθή', 'κρῑθ', 'κριθ', '', '', 'ᾱ́', 'α', 'κρῑθᾱ́', 'κριθα', ('f',), 'Nominative', 'Dual', True), ('κρῑθή', 'κρῑθ', 'κριθ', '', '', 'αί', 'αι', 'κρῑθαί', 'κριθαι', ('f',), 'Nominative', 'Plural', True), ('κρῑθή', 'κρῑθ', 'κριθ', '', '', 'ῆς', 'ης', 'κρῑθῆς', 'κριθης', ('f',), 'Genitive', 'Singular', True), ('κρῑθή', 'κρῑθ', 'κριθ', '', '', 'αῖν', 'αιν', 'κρῑθαῖν', 'κριθαιν', ('f',), 'Genitive', 'Dual', True), ('κρῑθή', 'κρῑθ', 'κριθ', '', '', 'ῶν', 'ων', 'κρῑθῶν', 'κριθων', ('f',), 'Genitive', 'Plural', True), ('κρῑθή', 'κρῑθ', 'κριθ', '', '', 'ῇ', 'ῃ', 'κρῑθῇ', 'κριθῃ', ('f',), 'Dative', 'Singular', True), ('κρῑθή', 'κρῑθ', 'κριθ', '', '', 'αῖν', 'αιν', 'κρῑθαῖν', 'κριθαιν', ('f',), 'Dative', 'Dual', True), ('κρῑθή', 'κρῑθ', 'κριθ', '', '', 'αῖς', 'αις', 'κρῑθαῖς', 'κριθαις', ('f',), 'Dative', 'Plural', True), ('κρῑθή', 'κρῑθ', 'κριθ', '', '', 'ήν', 'ην', 'κρῑθήν', 'κριθην', ('f',), 'Accusative', 'Singular', True), ('κρῑθή', 'κρῑθ', 'κριθ', '', '', 'ᾱ́', 'α', 'κρῑθᾱ́', 'κριθα', ('f',), 'Accusative', 'Dual', True), ('κρῑθή', 'κρῑθ', 'κριθ', '', '', 'ᾱ́ς', 'ας', 'κρῑθᾱ́ς', 'κριθας', ('f',), 'Accusative', 'Plural', True), ('κρῑθή', 'κρῑθ', 'κριθ', '', '', 'ή', 'η', 'κρῑθή', 'κριθη', ('f',), 'Vocative', 'Singular', True), ('κρῑθή', 'κρῑθ', 'κριθ', '', '', 'ᾱ́', 'α', 'κρῑθᾱ́', 'κριθα', ('f',), 'Vocative', 'Dual', True), ('κρῑθή', 'κρῑθ', 'κριθ', '', '', 'αί', 'αι', 'κρῑθαί', 'κριθαι', ('f',), 'Vocative', 'Plural', True), ('κρῐτής', 'κρῐτ', 'κριτ', '', '', 'ής', 'ης', 'κρῐτής', 'κριτης', ('m',), 'Nominative', 'Singular', True), ('κρῐτής', 'κρῐτ', 'κριτ', '', '', 'ᾱ́', 'α', 'κρῐτᾱ́', 'κριτα', ('m',), 'Nominative', 'Dual', True), ('κρῐτής', 'κρῐτ', 'κριτ', '', '', 'αί', 'αι', 'κρῐταί', 'κριται', ('m',), 'Nominative', 'Plural', True), ('κρῐτής', 'κρῐτ', 'κριτ', '', '', 'οῦ', 'ου', 'κρῐτοῦ', 'κριτου', ('m',), 'Genitive', 'Singular', True), ('κρῐτής', 'κρῐτ', 'κριτ', '', '', 'αῖν', 'αιν', 'κρῐταῖν', 'κριταιν', ('m',), 'Genitive', 'Dual', True), ('κρῐτής', 'κρῐτ', 'κριτ', '', '', 'ῶν', 'ων', 'κρῐτῶν', 'κριτων', ('m',), 'Genitive', 'Plural', True), ('κρῐτής', 'κρῐτ', 'κριτ', '', '', 'ῇ', 'ῃ', 'κρῐτῇ', 'κριτῃ', ('m',), 'Dative', 'Singular', True), ('κρῐτής', 'κρῐτ', 'κριτ', '', '', 'αῖν', 'αιν', 'κρῐταῖν', 'κριταιν', ('m',), 'Dative', 'Dual', True), ('κρῐτής', 'κρῐτ', 'κριτ', '', '', 'αῖς', 'αις', 'κρῐταῖς', 'κριταις', ('m',), 'Dative', 'Plural', True), ('κρῐτής', 'κρῐτ', 'κριτ', '', '', 'ήν', 'ην', 'κρῐτήν', 'κριτην', ('m',), 'Accusative', 'Singular', True), ('κρῐτής', 'κρῐτ', 'κριτ', '', '', 'ᾱ́', 'α', 'κρῐτᾱ́', 'κριτα', ('m',), 'Accusative', 'Dual', True), ('κρῐτής', 'κρῐτ', 'κριτ', '', '', 'ᾱ́ς', 'ας', 'κρῐτᾱ́ς', 'κριτας', ('m',), 'Accusative', 'Plural', True), ('κρῐτής', 'κρῐτ', 'κριτ', '', '', 'ᾰ́', 'α', 'κρῐτᾰ́', 'κριτα', ('m',), 'Vocative', 'Singular', True), ('κρῐτής', 'κρῐτ', 'κριτ', '', '', 'ᾱ́', 'α', 'κρῐτᾱ́', 'κριτα', ('m',), 'Vocative', 'Dual', True), ('κρῐτής', 'κρῐτ', 'κριτ', '', '', 'αί', 'αι', 'κρῐταί', 'κριται', ('m',), 'Vocative', 'Plural', True)]